stem,output,morph
badaq,tivdəqu,FUTURE+SECOND+M+PLURAL+COMPLETE
badaq,tivdoq,FUTURE+SECOND+M+SINGULAR+COMPLETE
badaq,tivdoq,FUTURE+SECOND+M+SINGULAR+MISSING
badaq,jivdəqu,FUTURE+THIRD+M+PLURAL+COMPLETE
badaq,jivdoq,FUTURE+THIRD+M+SINGULAR+COMPLETE
badaq,jivdoq,FUTURE+THIRD+M+SINGULAR+MISSING
bagad,tivgədu,FUTURE+SECOND+M+PLURAL+COMPLETE
bagad,tivgod,FUTURE+SECOND+M+SINGULAR+COMPLETE
bagad,tivgod,FUTURE+SECOND+M+SINGULAR+MISSING
bagad,jivgədu,FUTURE+THIRD+M+PLURAL+COMPLETE
bagad,jivgod,FUTURE+THIRD+M+SINGULAR+COMPLETE
bagad,jivgod,FUTURE+THIRD+M+SINGULAR+MISSING
bagaʁ,tivgəʁu,FUTURE+SECOND+M+PLURAL+COMPLETE
bagaʁ,tivgaʁ,FUTURE+SECOND+M+SINGULAR+COMPLETE
bagaʁ,jivgəʁu,FUTURE+THIRD+M+PLURAL+COMPLETE
bagaʁ,jivgaʁ,FUTURE+THIRD+M+SINGULAR+COMPLETE
baħal,tivħalu,FUTURE+SECOND+M+PLURAL+COMPLETE
baħal,tivħal,FUTURE+SECOND+M+SINGULAR+COMPLETE
baħal,jivħalu,FUTURE+THIRD+M+PLURAL+COMPLETE
baħal,jivħal,FUTURE+THIRD+M+SINGULAR+COMPLETE
baħan,tivħanu,FUTURE+SECOND+M+PLURAL+COMPLETE
baħan,tivħan,FUTURE+SECOND+M+SINGULAR+COMPLETE
baħan,jivħanu,FUTURE+THIRD+M+PLURAL+COMPLETE
baħan,jivħan,FUTURE+THIRD+M+SINGULAR+COMPLETE
bahaq,tivhaqu,FUTURE+SECOND+M+PLURAL+COMPLETE
bahaq,tivhaq,FUTURE+SECOND+M+SINGULAR+COMPLETE
bahaq,jivhaqu,FUTURE+THIRD+M+PLURAL+COMPLETE
bahaq,jivhaq,FUTURE+THIRD+M+SINGULAR+COMPLETE
baħaʁ,tivħəʁu,FUTURE+SECOND+M+PLURAL+COMPLETE
baħaʁ,tivħoʁ,FUTURE+SECOND+M+SINGULAR+COMPLETE
baħaʁ,tivħoʁ,FUTURE+SECOND+M+SINGULAR+MISSING
baħaʁ,jivħəʁu,FUTURE+THIRD+M+PLURAL+COMPLETE
baħaʁ,jivħoʁ,FUTURE+THIRD+M+SINGULAR+COMPLETE
baħaʁ,jivħoʁ,FUTURE+THIRD+M+SINGULAR+MISSING
baħaʃ,tivħaʃu,FUTURE+SECOND+M+PLURAL+COMPLETE
baħaʃ,tivħaʃ,FUTURE+SECOND+M+SINGULAR+COMPLETE
baħaʃ,jivħaʃu,FUTURE+THIRD+M+PLURAL+COMPLETE
baħaʃ,jivħaʃ,FUTURE+THIRD+M+SINGULAR+COMPLETE
balal,tivləlu,FUTURE+SECOND+M+PLURAL+COMPLETE
balal,tivlol,FUTURE+SECOND+M+SINGULAR+COMPLETE
balal,tivlol,FUTURE+SECOND+M+SINGULAR+MISSING
balal,jivləlu,FUTURE+THIRD+M+PLURAL+COMPLETE
balal,jivlol,FUTURE+THIRD+M+SINGULAR+COMPLETE
balal,jivlol,FUTURE+THIRD+M+SINGULAR+MISSING
balam,tivləmu,FUTURE+SECOND+M+PLURAL+COMPLETE
balam,tivlom,FUTURE+SECOND+M+SINGULAR+COMPLETE
balam,tivlom,FUTURE+SECOND+M+SINGULAR+MISSING
balam,jivləmu,FUTURE+THIRD+M+PLURAL+COMPLETE
balam,jivlom,FUTURE+THIRD+M+SINGULAR+COMPLETE
balam,jivlom,FUTURE+THIRD+M+SINGULAR+MISSING
balas,tivləsu,FUTURE+SECOND+M+PLURAL+COMPLETE
balas,tivlos,FUTURE+SECOND+M+SINGULAR+COMPLETE
balas,tivlos,FUTURE+SECOND+M+SINGULAR+MISSING
balas,jivləsu,FUTURE+THIRD+M+PLURAL+COMPLETE
balas,jivlos,FUTURE+THIRD+M+SINGULAR+COMPLETE
balas,jivlos,FUTURE+THIRD+M+SINGULAR+MISSING
balaʃ,tivləʃu,FUTURE+SECOND+M+PLURAL+COMPLETE
balaʃ,tivloʃ,FUTURE+SECOND+M+SINGULAR+COMPLETE
balaʃ,tivloʃ,FUTURE+SECOND+M+SINGULAR+MISSING
balaʃ,jivləʃu,FUTURE+THIRD+M+PLURAL+COMPLETE
balaʃ,jivloʃ,FUTURE+THIRD+M+SINGULAR+COMPLETE
balaʃ,jivloʃ,FUTURE+THIRD+M+SINGULAR+MISSING
balat,tivlətu,FUTURE+SECOND+M+PLURAL+COMPLETE
balat,tivlot,FUTURE+SECOND+M+SINGULAR+COMPLETE
balat,tivlot,FUTURE+SECOND+M+SINGULAR+MISSING
balat,jivlətu,FUTURE+THIRD+M+PLURAL+COMPLETE
balat,jivlot,FUTURE+THIRD+M+SINGULAR+COMPLETE
balat,jivlot,FUTURE+THIRD+M+SINGULAR+MISSING
balaʕ,tivləʕu,FUTURE+SECOND+M+PLURAL+COMPLETE
balaʕ,tivlaʕ,FUTURE+SECOND+M+SINGULAR+COMPLETE
balaʕ,jivləʕu,FUTURE+THIRD+M+PLURAL+COMPLETE
balaʕ,jivlaʕ,FUTURE+THIRD+M+SINGULAR+COMPLETE
baqaʕ,tivqəʕu,FUTURE+SECOND+M+PLURAL+COMPLETE
baqaʕ,tivqaʕ,FUTURE+SECOND+M+SINGULAR+COMPLETE
baqaʕ,jivqəʕu,FUTURE+THIRD+M+PLURAL+COMPLETE
baqaʕ,jivqaʕ,FUTURE+THIRD+M+SINGULAR+COMPLETE
baʁaħ,tivʁəħu,FUTURE+SECOND+M+PLURAL+COMPLETE
baʁaħ,tivʁaħ,FUTURE+SECOND+M+SINGULAR+COMPLETE
baʁaħ,jivʁəħu,FUTURE+THIRD+M+PLURAL+COMPLETE
baʁaħ,jivʁaħ,FUTURE+THIRD+M+SINGULAR+COMPLETE
baʁaʁ,tivʁəʁu,FUTURE+SECOND+M+PLURAL+COMPLETE
baʁaʁ,tivʁoʁ,FUTURE+SECOND+M+SINGULAR+COMPLETE
baʁaʁ,tivʁoʁ,FUTURE+SECOND+M+SINGULAR+MISSING
baʁaʁ,jivʁəʁu,FUTURE+THIRD+M+PLURAL+COMPLETE
baʁaʁ,jivʁoʁ,FUTURE+THIRD+M+SINGULAR+COMPLETE
baʁaʁ,jivʁoʁ,FUTURE+THIRD+M+SINGULAR+MISSING
baʁaʔ,tivʁəʔu,FUTURE+SECOND+M+PLURAL+COMPLETE
baʁaʔ,tivʁaʔ,FUTURE+SECOND+M+SINGULAR+COMPLETE
baʁaʔ,jivʁəʔu,FUTURE+THIRD+M+PLURAL+COMPLETE
baʁaʔ,jivʁaʔ,FUTURE+THIRD+M+SINGULAR+COMPLETE
baʃal,tivʃəlu,FUTURE+SECOND+M+PLURAL+COMPLETE
baʃal,tivʃal,FUTURE+SECOND+M+SINGULAR+COMPLETE
baʃal,jivʃəlu,FUTURE+THIRD+M+PLURAL+COMPLETE
baʃal,jivʃal,FUTURE+THIRD+M+SINGULAR+COMPLETE
bataħ,tivtəħu,FUTURE+SECOND+M+PLURAL+COMPLETE
bataħ,tivtaħ,FUTURE+SECOND+M+SINGULAR+COMPLETE
bataħ,jivtəħu,FUTURE+THIRD+M+PLURAL+COMPLETE
bataħ,jivtaħ,FUTURE+THIRD+M+SINGULAR+COMPLETE
batsaʁ,tivtsəʁu,FUTURE+SECOND+M+PLURAL+COMPLETE
batsaʁ,tivtsoʁ,FUTURE+SECOND+M+SINGULAR+COMPLETE
batsaʁ,tivtsoʁ,FUTURE+SECOND+M+SINGULAR+MISSING
batsaʁ,jivtsəʁu,FUTURE+THIRD+M+PLURAL+COMPLETE
batsaʁ,jivtsoʁ,FUTURE+THIRD+M+SINGULAR+COMPLETE
batsaʁ,jivtsoʁ,FUTURE+THIRD+M+SINGULAR+MISSING
batsaʕ,tivtsəʕu,FUTURE+SECOND+M+PLURAL+COMPLETE
batsaʕ,tivtsaʕ,FUTURE+SECOND+M+SINGULAR+COMPLETE
batsaʕ,jivtsəʕu,FUTURE+THIRD+M+PLURAL+COMPLETE
batsaʕ,jivtsaʕ,FUTURE+THIRD+M+SINGULAR+COMPLETE
bazaq,tivzəqu,FUTURE+SECOND+M+PLURAL+COMPLETE
bazaq,tivzoq,FUTURE+SECOND+M+SINGULAR+COMPLETE
bazaq,tivzoq,FUTURE+SECOND+M+SINGULAR+MISSING
bazaq,jivzəqu,FUTURE+THIRD+M+PLURAL+COMPLETE
bazaq,jivzoq,FUTURE+THIRD+M+SINGULAR+COMPLETE
bazaq,jivzoq,FUTURE+THIRD+M+SINGULAR+MISSING
bazaz,tivzəzu,FUTURE+SECOND+M+PLURAL+COMPLETE
bazaz,tivzoz,FUTURE+SECOND+M+SINGULAR+COMPLETE
bazaz,tivzoz,FUTURE+SECOND+M+SINGULAR+MISSING
bazaz,jivzəzu,FUTURE+THIRD+M+PLURAL+COMPLETE
bazaz,jivzoz,FUTURE+THIRD+M+SINGULAR+COMPLETE
bazaz,jivzoz,FUTURE+THIRD+M+SINGULAR+MISSING
baʔaʃ,tivʔaʃu,FUTURE+SECOND+M+PLURAL+COMPLETE
baʔaʃ,tivʔaʃ,FUTURE+SECOND+M+SINGULAR+COMPLETE
baʔaʃ,jivʔaʃu,FUTURE+THIRD+M+PLURAL+COMPLETE
baʔaʃ,jivʔaʃ,FUTURE+THIRD+M+SINGULAR+COMPLETE
baʕal,tivʕalu,FUTURE+SECOND+M+PLURAL+COMPLETE
baʕal,tivʕal,FUTURE+SECOND+M+SINGULAR+COMPLETE
baʕal,jivʕalu,FUTURE+THIRD+M+PLURAL+COMPLETE
baʕal,jivʕal,FUTURE+THIRD+M+SINGULAR+COMPLETE
baʕaʁ,tivʕaʁu,FUTURE+SECOND+M+PLURAL+COMPLETE
baʕaʁ,tivʕaʁ,FUTURE+SECOND+M+SINGULAR+COMPLETE
baʕaʁ,jivʕaʁu,FUTURE+THIRD+M+PLURAL+COMPLETE
baʕaʁ,jivʕaʁ,FUTURE+THIRD+M+SINGULAR+COMPLETE
baʕat,tivʕatu,FUTURE+SECOND+M+PLURAL+COMPLETE
baʕat,tivʕat,FUTURE+SECOND+M+SINGULAR+COMPLETE
baʕat,jivʕatu,FUTURE+THIRD+M+PLURAL+COMPLETE
baʕat,jivʕat,FUTURE+THIRD+M+SINGULAR+COMPLETE
dafaq,tidpəqu,FUTURE+SECOND+M+PLURAL+COMPLETE
dafaq,tidpoq,FUTURE+SECOND+M+SINGULAR+COMPLETE
dafaq,tidpoq,FUTURE+SECOND+M+SINGULAR+MISSING
dafaq,jidpəqu,FUTURE+THIRD+M+PLURAL+COMPLETE
dafaq,jidpoq,FUTURE+THIRD+M+SINGULAR+COMPLETE
dafaq,jidpoq,FUTURE+THIRD+M+SINGULAR+MISSING
dagal,tidgəlu,FUTURE+SECOND+M+PLURAL+COMPLETE
dagal,tidgol,FUTURE+SECOND+M+SINGULAR+COMPLETE
dagal,tidgol,FUTURE+SECOND+M+SINGULAR+MISSING
dagal,jidgəlu,FUTURE+THIRD+M+PLURAL+COMPLETE
dagal,jidgol,FUTURE+THIRD+M+SINGULAR+COMPLETE
dagal,jidgol,FUTURE+THIRD+M+SINGULAR+MISSING
dagam,tidgəmu,FUTURE+SECOND+M+PLURAL+COMPLETE
dagam,tidgom,FUTURE+SECOND+M+SINGULAR+COMPLETE
dagam,tidgom,FUTURE+SECOND+M+SINGULAR+MISSING
dagam,jidgəmu,FUTURE+THIRD+M+PLURAL+COMPLETE
dagam,jidgom,FUTURE+THIRD+M+SINGULAR+COMPLETE
dagam,jidgom,FUTURE+THIRD+M+SINGULAR+MISSING
dagaʁ,tidgəʁu,FUTURE+SECOND+M+PLURAL+COMPLETE
dagaʁ,tidgoʁ,FUTURE+SECOND+M+SINGULAR+COMPLETE
dagaʁ,tidgoʁ,FUTURE+SECOND+M+SINGULAR+MISSING
dagaʁ,jidgəʁu,FUTURE+THIRD+M+PLURAL+COMPLETE
dagaʁ,jidgoʁ,FUTURE+THIRD+M+SINGULAR+COMPLETE
dagaʁ,jidgoʁ,FUTURE+THIRD+M+SINGULAR+MISSING
daħaf,tidħafu,FUTURE+SECOND+M+PLURAL+COMPLETE
daħaf,tidħaf,FUTURE+SECOND+M+SINGULAR+COMPLETE
daħaf,jidħafu,FUTURE+THIRD+M+PLURAL+COMPLETE
daħaf,jidħaf,FUTURE+THIRD+M+SINGULAR+COMPLETE
daħaq,tidħaqu,FUTURE+SECOND+M+PLURAL+COMPLETE
daħaq,tidħaq,FUTURE+SECOND+M+SINGULAR+COMPLETE
daħaq,jidħaqu,FUTURE+THIRD+M+PLURAL+COMPLETE
daħaq,jidħaq,FUTURE+THIRD+M+SINGULAR+COMPLETE
dahaʁ,tidhaʁu,FUTURE+SECOND+M+PLURAL+COMPLETE
dahaʁ,tidhaʁ,FUTURE+SECOND+M+SINGULAR+COMPLETE
dahaʁ,jidhaʁu,FUTURE+THIRD+M+PLURAL+COMPLETE
dahaʁ,jidhaʁ,FUTURE+THIRD+M+SINGULAR+COMPLETE
daħas,tidħasu,FUTURE+SECOND+M+PLURAL+COMPLETE
daħas,tidħas,FUTURE+SECOND+M+SINGULAR+COMPLETE
daħas,jidħasu,FUTURE+THIRD+M+PLURAL+COMPLETE
daħas,jidħas,FUTURE+THIRD+M+SINGULAR+COMPLETE
dalaf,tidləfu,FUTURE+SECOND+M+PLURAL+COMPLETE
dalaf,tidlof,FUTURE+SECOND+M+SINGULAR+COMPLETE
dalaf,tidlof,FUTURE+SECOND+M+SINGULAR+MISSING
dalaf,jidləfu,FUTURE+THIRD+M+PLURAL+COMPLETE
dalaf,jidlof,FUTURE+THIRD+M+SINGULAR+COMPLETE
dalaf,jidlof,FUTURE+THIRD+M+SINGULAR+MISSING
dalaq,tidləqu,FUTURE+SECOND+M+PLURAL+COMPLETE
dalaq,tidloq,FUTURE+SECOND+M+SINGULAR+COMPLETE
dalaq,tidloq,FUTURE+SECOND+M+SINGULAR+MISSING
dalaq,jidləqu,FUTURE+THIRD+M+PLURAL+COMPLETE
dalaq,jidloq,FUTURE+THIRD+M+SINGULAR+COMPLETE
dalaq,jidloq,FUTURE+THIRD+M+SINGULAR+MISSING
damam,tidməmu,FUTURE+SECOND+M+PLURAL+COMPLETE
damam,tidmom,FUTURE+SECOND+M+SINGULAR+COMPLETE
damam,tidmom,FUTURE+SECOND+M+SINGULAR+MISSING
damam,jidməmu,FUTURE+THIRD+M+PLURAL+COMPLETE
damam,jidmom,FUTURE+THIRD+M+SINGULAR+COMPLETE
damam,jidmom,FUTURE+THIRD+M+SINGULAR+MISSING
damaʕ,tidməʕu,FUTURE+SECOND+M+PLURAL+COMPLETE
damaʕ,tidmaʕ,FUTURE+SECOND+M+SINGULAR+COMPLETE
damaʕ,jidməʕu,FUTURE+THIRD+M+PLURAL+COMPLETE
damaʕ,jidmaʕ,FUTURE+THIRD+M+SINGULAR+COMPLETE
daqaʁ,tidqəʁu,FUTURE+SECOND+M+PLURAL+COMPLETE
daqaʁ,tidqoʁ,FUTURE+SECOND+M+SINGULAR+COMPLETE
daqaʁ,tidqoʁ,FUTURE+SECOND+M+SINGULAR+MISSING
daqaʁ,jidqəʁu,FUTURE+THIRD+M+PLURAL+COMPLETE
daqaʁ,jidqoʁ,FUTURE+THIRD+M+SINGULAR+COMPLETE
daqaʁ,jidqoʁ,FUTURE+THIRD+M+SINGULAR+MISSING
daʁas,tidʁəsu,FUTURE+SECOND+M+PLURAL+COMPLETE
daʁas,tidʁos,FUTURE+SECOND+M+SINGULAR+COMPLETE
daʁas,tidʁos,FUTURE+SECOND+M+SINGULAR+MISSING
daʁas,jidʁəsu,FUTURE+THIRD+M+PLURAL+COMPLETE
daʁas,jidʁos,FUTURE+THIRD+M+SINGULAR+COMPLETE
daʁas,jidʁos,FUTURE+THIRD+M+SINGULAR+MISSING
daʁaʃ,tidʁəʃu,FUTURE+SECOND+M+PLURAL+COMPLETE
daʁaʃ,tidʁoʃ,FUTURE+SECOND+M+SINGULAR+COMPLETE
daʁaʃ,tidʁoʃ,FUTURE+SECOND+M+SINGULAR+MISSING
daʁaʃ,jidʁəʃu,FUTURE+THIRD+M+PLURAL+COMPLETE
daʁaʃ,jidʁoʃ,FUTURE+THIRD+M+SINGULAR+COMPLETE
daʁaʃ,jidʁoʃ,FUTURE+THIRD+M+SINGULAR+MISSING
daʁaΧ,tidʁəΧu,FUTURE+SECOND+M+PLURAL+COMPLETE
daʁaΧ,tidʁoΧ,FUTURE+SECOND+M+SINGULAR+COMPLETE
daʁaΧ,tidʁoΧ,FUTURE+SECOND+M+SINGULAR+MISSING
daʁaΧ,jidʁəΧu,FUTURE+THIRD+M+PLURAL+COMPLETE
daʁaΧ,jidʁoΧ,FUTURE+THIRD+M+SINGULAR+COMPLETE
daʁaΧ,jidʁoΧ,FUTURE+THIRD+M+SINGULAR+MISSING
davaq,tidbəqu,FUTURE+SECOND+M+PLURAL+COMPLETE
davaq,tidbaq,FUTURE+SECOND+M+SINGULAR+COMPLETE
davaq,jidbəqu,FUTURE+THIRD+M+PLURAL+COMPLETE
davaq,jidbaq,FUTURE+THIRD+M+SINGULAR+COMPLETE
daʔag,tidʔagu,FUTURE+SECOND+M+PLURAL+COMPLETE
daʔag,tidʔag,FUTURE+SECOND+M+SINGULAR+COMPLETE
daʔag,jidʔagu,FUTURE+THIRD+M+PLURAL+COMPLETE
daʔag,jidʔag,FUTURE+THIRD+M+SINGULAR+COMPLETE
daʔav,tidʔavu,FUTURE+SECOND+M+PLURAL+COMPLETE
daʔav,tidʔav,FUTURE+SECOND+M+SINGULAR+COMPLETE
daʔav,jidʔavu,FUTURE+THIRD+M+PLURAL+COMPLETE
daʔav,jidʔav,FUTURE+THIRD+M+SINGULAR+COMPLETE
daʕaΧ,tidʕaΧu,FUTURE+SECOND+M+PLURAL+COMPLETE
daʕaΧ,tidʕaΧ,FUTURE+SECOND+M+SINGULAR+COMPLETE
daʕaΧ,jidʕaΧu,FUTURE+THIRD+M+PLURAL+COMPLETE
daʕaΧ,jidʕaΧ,FUTURE+THIRD+M+SINGULAR+COMPLETE
gadal,tigdəlu,FUTURE+SECOND+M+PLURAL+COMPLETE
gadal,tigdal,FUTURE+SECOND+M+SINGULAR+COMPLETE
gadal,jigdəlu,FUTURE+THIRD+M+PLURAL+COMPLETE
gadal,jigdal,FUTURE+THIRD+M+SINGULAR+COMPLETE
gadaʁ,tigdəʁu,FUTURE+SECOND+M+PLURAL+COMPLETE
gadaʁ,tigdoʁ,FUTURE+SECOND+M+SINGULAR+COMPLETE
gadaʁ,tigdoʁ,FUTURE+SECOND+M+SINGULAR+MISSING
gadaʁ,jigdəʁu,FUTURE+THIRD+M+PLURAL+COMPLETE
gadaʁ,jigdoʁ,FUTURE+THIRD+M+SINGULAR+COMPLETE
gadaʁ,jigdoʁ,FUTURE+THIRD+M+SINGULAR+MISSING
gadaʃ,tigdəʃu,FUTURE+SECOND+M+PLURAL+COMPLETE
gadaʃ,tigdoʃ,FUTURE+SECOND+M+SINGULAR+COMPLETE
gadaʃ,tigdoʃ,FUTURE+SECOND+M+SINGULAR+MISSING
gadaʃ,jigdəʃu,FUTURE+THIRD+M+PLURAL+COMPLETE
gadaʃ,jigdoʃ,FUTURE+THIRD+M+SINGULAR+COMPLETE
gadaʃ,jigdoʃ,FUTURE+THIRD+M+SINGULAR+MISSING
gadaʕ,tigdəʕu,FUTURE+SECOND+M+PLURAL+COMPLETE
gadaʕ,tigdaʕ,FUTURE+SECOND+M+SINGULAR+COMPLETE
gadaʕ,jigdəʕu,FUTURE+THIRD+M+PLURAL+COMPLETE
gadaʕ,jigdaʕ,FUTURE+THIRD+M+SINGULAR+COMPLETE
gaħan,tigħanu,FUTURE+SECOND+M+PLURAL+COMPLETE
gaħan,tigħan,FUTURE+SECOND+M+SINGULAR+COMPLETE
gaħan,jigħanu,FUTURE+THIRD+M+PLURAL+COMPLETE
gaħan,jigħan,FUTURE+THIRD+M+SINGULAR+COMPLETE
gahaʁ,tighaʁu,FUTURE+SECOND+M+PLURAL+COMPLETE
gahaʁ,tighaʁ,FUTURE+SECOND+M+SINGULAR+COMPLETE
gahaʁ,jighaʁu,FUTURE+THIRD+M+PLURAL+COMPLETE
gahaʁ,jighaʁ,FUTURE+THIRD+M+SINGULAR+COMPLETE
galal,tigləlu,FUTURE+SECOND+M+PLURAL+COMPLETE
galal,tiglol,FUTURE+SECOND+M+SINGULAR+COMPLETE
galal,tiglol,FUTURE+SECOND+M+SINGULAR+MISSING
galal,jigləlu,FUTURE+THIRD+M+PLURAL+COMPLETE
galal,jiglol,FUTURE+THIRD+M+SINGULAR+COMPLETE
galal,jiglol,FUTURE+THIRD+M+SINGULAR+MISSING
galaʃ,tigləʃu,FUTURE+SECOND+M+PLURAL+COMPLETE
galaʃ,tigloʃ,FUTURE+SECOND+M+SINGULAR+COMPLETE
galaʃ,tigloʃ,FUTURE+SECOND+M+SINGULAR+MISSING
galaʃ,jigləʃu,FUTURE+THIRD+M+PLURAL+COMPLETE
galaʃ,jigloʃ,FUTURE+THIRD+M+SINGULAR+COMPLETE
galaʃ,jigloʃ,FUTURE+THIRD+M+SINGULAR+MISSING
gamal,tigməlu,FUTURE+SECOND+M+PLURAL+COMPLETE
gamal,tigmol,FUTURE+SECOND+M+SINGULAR+COMPLETE
gamal,tigmol,FUTURE+SECOND+M+SINGULAR+MISSING
gamal,jigməlu,FUTURE+THIRD+M+PLURAL+COMPLETE
gamal,jigmol,FUTURE+THIRD+M+SINGULAR+COMPLETE
gamal,jigmol,FUTURE+THIRD+M+SINGULAR+MISSING
gamaʁ,tigməʁu,FUTURE+SECOND+M+PLURAL+COMPLETE
gamaʁ,tigmoʁ,FUTURE+SECOND+M+SINGULAR+COMPLETE
gamaʁ,tigmoʁ,FUTURE+SECOND+M+SINGULAR+MISSING
gamaʁ,jigməʁu,FUTURE+THIRD+M+PLURAL+COMPLETE
gamaʁ,jigmoʁ,FUTURE+THIRD+M+SINGULAR+COMPLETE
gamaʁ,jigmoʁ,FUTURE+THIRD+M+SINGULAR+MISSING
gamaʔ,tigməʔu,FUTURE+SECOND+M+PLURAL+COMPLETE
gamaʔ,tigmaʔ,FUTURE+SECOND+M+SINGULAR+COMPLETE
gamaʔ,jigməʔu,FUTURE+THIRD+M+PLURAL+COMPLETE
gamaʔ,jigmaʔ,FUTURE+THIRD+M+SINGULAR+COMPLETE
gamaʕ,tigməʕu,FUTURE+SECOND+M+PLURAL+COMPLETE
gamaʕ,tigmaʕ,FUTURE+SECOND+M+SINGULAR+COMPLETE
gamaʕ,jigməʕu,FUTURE+THIRD+M+PLURAL+COMPLETE
gamaʕ,jigmaʕ,FUTURE+THIRD+M+SINGULAR+COMPLETE
ganaħ,tignəħu,FUTURE+SECOND+M+PLURAL+COMPLETE
ganaħ,tignaħ,FUTURE+SECOND+M+SINGULAR+COMPLETE
ganaħ,jignəħu,FUTURE+THIRD+M+PLURAL+COMPLETE
ganaħ,jignaħ,FUTURE+THIRD+M+SINGULAR+COMPLETE
ganav,tignəvu,FUTURE+SECOND+M+PLURAL+COMPLETE
ganav,tignov,FUTURE+SECOND+M+SINGULAR+COMPLETE
ganav,tignov,FUTURE+SECOND+M+SINGULAR+MISSING
ganav,jignəvu,FUTURE+THIRD+M+PLURAL+COMPLETE
ganav,jignov,FUTURE+THIRD+M+SINGULAR+COMPLETE
ganav,jignov,FUTURE+THIRD+M+SINGULAR+MISSING
ganaz,tignəzu,FUTURE+SECOND+M+PLURAL+COMPLETE
ganaz,tignoz,FUTURE+SECOND+M+SINGULAR+COMPLETE
ganaz,tignoz,FUTURE+SECOND+M+SINGULAR+MISSING
ganaz,jignəzu,FUTURE+THIRD+M+PLURAL+COMPLETE
ganaz,jignoz,FUTURE+THIRD+M+SINGULAR+COMPLETE
ganaz,jignoz,FUTURE+THIRD+M+SINGULAR+MISSING
gaʁaf,tigʁəfu,FUTURE+SECOND+M+PLURAL+COMPLETE
gaʁaf,tigʁof,FUTURE+SECOND+M+SINGULAR+COMPLETE
gaʁaf,tigʁof,FUTURE+SECOND+M+SINGULAR+MISSING
gaʁaf,jigʁəfu,FUTURE+THIRD+M+PLURAL+COMPLETE
gaʁaf,jigʁof,FUTURE+THIRD+M+SINGULAR+COMPLETE
gaʁaf,jigʁof,FUTURE+THIRD+M+SINGULAR+MISSING
gaʁam,tigʁəmu,FUTURE+SECOND+M+PLURAL+COMPLETE
gaʁam,tigʁom,FUTURE+SECOND+M+SINGULAR+COMPLETE
gaʁam,tigʁom,FUTURE+SECOND+M+SINGULAR+MISSING
gaʁam,jigʁəmu,FUTURE+THIRD+M+PLURAL+COMPLETE
gaʁam,jigʁom,FUTURE+THIRD+M+SINGULAR+COMPLETE
gaʁam,jigʁom,FUTURE+THIRD+M+SINGULAR+MISSING
gaʁaʁ,tigʁəʁu,FUTURE+SECOND+M+PLURAL+COMPLETE
gaʁaʁ,tigʁoʁ,FUTURE+SECOND+M+SINGULAR+COMPLETE
gaʁaʁ,tigʁoʁ,FUTURE+SECOND+M+SINGULAR+MISSING
gaʁaʁ,jigʁəʁu,FUTURE+THIRD+M+PLURAL+COMPLETE
gaʁaʁ,jigʁoʁ,FUTURE+THIRD+M+SINGULAR+COMPLETE
gaʁaʁ,jigʁoʁ,FUTURE+THIRD+M+SINGULAR+MISSING
gaʁas,tigʁəsu,FUTURE+SECOND+M+PLURAL+COMPLETE
gaʁas,tigʁos,FUTURE+SECOND+M+SINGULAR+COMPLETE
gaʁas,tigʁos,FUTURE+SECOND+M+SINGULAR+MISSING
gaʁas,jigʁəsu,FUTURE+THIRD+M+PLURAL+COMPLETE
gaʁas,jigʁos,FUTURE+THIRD+M+SINGULAR+COMPLETE
gaʁas,jigʁos,FUTURE+THIRD+M+SINGULAR+MISSING
gaʁav,tigʁəvu,FUTURE+SECOND+M+PLURAL+COMPLETE
gaʁav,tigʁov,FUTURE+SECOND+M+SINGULAR+COMPLETE
gaʁav,tigʁov,FUTURE+SECOND+M+SINGULAR+MISSING
gaʁav,jigʁəvu,FUTURE+THIRD+M+PLURAL+COMPLETE
gaʁav,jigʁov,FUTURE+THIRD+M+SINGULAR+COMPLETE
gaʁav,jigʁov,FUTURE+THIRD+M+SINGULAR+MISSING
gaʁaʕ,tigʁəʕu,FUTURE+SECOND+M+PLURAL+COMPLETE
gaʁaʕ,tigʁaʕ,FUTURE+SECOND+M+SINGULAR+COMPLETE
gaʁaʕ,jigʁəʕu,FUTURE+THIRD+M+PLURAL+COMPLETE
gaʁaʕ,jigʁaʕ,FUTURE+THIRD+M+SINGULAR+COMPLETE
gasas,tigsəsu,FUTURE+SECOND+M+PLURAL+COMPLETE
gasas,tigsos,FUTURE+SECOND+M+SINGULAR+COMPLETE
gasas,tigsos,FUTURE+SECOND+M+SINGULAR+MISSING
gasas,jigsəsu,FUTURE+THIRD+M+PLURAL+COMPLETE
gasas,jigsos,FUTURE+THIRD+M+SINGULAR+COMPLETE
gasas,jigsos,FUTURE+THIRD+M+SINGULAR+MISSING
gavahh,tigbəhu,FUTURE+SECOND+M+PLURAL+COMPLETE
gavahh,tigbahh,FUTURE+SECOND+M+SINGULAR+COMPLETE
gavahh,jigbəhu,FUTURE+THIRD+M+PLURAL+COMPLETE
gavahh,jigbahh,FUTURE+THIRD+M+SINGULAR+COMPLETE
gaval,tigbəlu,FUTURE+SECOND+M+PLURAL+COMPLETE
gaval,tigbol,FUTURE+SECOND+M+SINGULAR+COMPLETE
gaval,tigbol,FUTURE+SECOND+M+SINGULAR+MISSING
gaval,jigbəlu,FUTURE+THIRD+M+PLURAL+COMPLETE
gaval,jigbol,FUTURE+THIRD+M+SINGULAR+COMPLETE
gaval,jigbol,FUTURE+THIRD+M+SINGULAR+MISSING
gavaʁ,tigbəʁu,FUTURE+SECOND+M+PLURAL+COMPLETE
gavaʁ,tigbaʁ,FUTURE+SECOND+M+SINGULAR+COMPLETE
gavaʁ,jigbəʁu,FUTURE+THIRD+M+PLURAL+COMPLETE
gavaʁ,jigbaʁ,FUTURE+THIRD+M+SINGULAR+COMPLETE
gazal,tigzəlu,FUTURE+SECOND+M+PLURAL+COMPLETE
gazal,tigzol,FUTURE+SECOND+M+SINGULAR+COMPLETE
gazal,tigzol,FUTURE+SECOND+M+SINGULAR+MISSING
gazal,jigzəlu,FUTURE+THIRD+M+PLURAL+COMPLETE
gazal,jigzol,FUTURE+THIRD+M+SINGULAR+COMPLETE
gazal,jigzol,FUTURE+THIRD+M+SINGULAR+MISSING
gazam,tigzəmu,FUTURE+SECOND+M+PLURAL+COMPLETE
gazam,tigzom,FUTURE+SECOND+M+SINGULAR+COMPLETE
gazam,tigzom,FUTURE+SECOND+M+SINGULAR+MISSING
gazam,jigzəmu,FUTURE+THIRD+M+PLURAL+COMPLETE
gazam,jigzom,FUTURE+THIRD+M+SINGULAR+COMPLETE
gazam,jigzom,FUTURE+THIRD+M+SINGULAR+MISSING
gazaʁ,tigzəʁu,FUTURE+SECOND+M+PLURAL+COMPLETE
gazaʁ,tigzoʁ,FUTURE+SECOND+M+SINGULAR+COMPLETE
gazaʁ,tigzoʁ,FUTURE+SECOND+M+SINGULAR+MISSING
gazaʁ,jigzəʁu,FUTURE+THIRD+M+PLURAL+COMPLETE
gazaʁ,jigzoʁ,FUTURE+THIRD+M+SINGULAR+COMPLETE
gazaʁ,jigzoʁ,FUTURE+THIRD+M+SINGULAR+MISSING
gazaz,tigzəzu,FUTURE+SECOND+M+PLURAL+COMPLETE
gazaz,tigzoz,FUTURE+SECOND+M+SINGULAR+COMPLETE
gazaz,tigzoz,FUTURE+SECOND+M+SINGULAR+MISSING
gazaz,jigzəzu,FUTURE+THIRD+M+PLURAL+COMPLETE
gazaz,jigzoz,FUTURE+THIRD+M+SINGULAR+COMPLETE
gazaz,jigzoz,FUTURE+THIRD+M+SINGULAR+MISSING
gaʔal,tigʔalu,FUTURE+SECOND+M+PLURAL+COMPLETE
gaʔal,tigʔal,FUTURE+SECOND+M+SINGULAR+COMPLETE
gaʔal,jigʔalu,FUTURE+THIRD+M+PLURAL+COMPLETE
gaʔal,jigʔal,FUTURE+THIRD+M+SINGULAR+COMPLETE
gaʕaʁ,tigʕaʁu,FUTURE+SECOND+M+PLURAL+COMPLETE
gaʕaʁ,tigʕaʁ,FUTURE+SECOND+M+SINGULAR+COMPLETE
gaʕaʁ,jigʕaʁu,FUTURE+THIRD+M+PLURAL+COMPLETE
gaʕaʁ,jigʕaʁ,FUTURE+THIRD+M+SINGULAR+COMPLETE
gaʕaʃ,tigʕaʃu,FUTURE+SECOND+M+PLURAL+COMPLETE
gaʕaʃ,tigʕaʃ,FUTURE+SECOND+M+SINGULAR+COMPLETE
gaʕaʃ,jigʕaʃu,FUTURE+THIRD+M+PLURAL+COMPLETE
gaʕaʃ,jigʕaʃ,FUTURE+THIRD+M+SINGULAR+COMPLETE
hadaf,tahadfu,FUTURE+SECOND+M+PLURAL+COMPLETE
hadaf,tahadof,FUTURE+SECOND+M+SINGULAR+COMPLETE
hadaf,tahadof,FUTURE+SECOND+M+SINGULAR+MISSING
hadaf,jahadfu,FUTURE+THIRD+M+PLURAL+COMPLETE
hadaf,jahadof,FUTURE+THIRD+M+SINGULAR+COMPLETE
hadaf,jahadof,FUTURE+THIRD+M+SINGULAR+MISSING
ħadal,teħedlu,FUTURE+SECOND+M+PLURAL+COMPLETE
ħadal,teħedal,FUTURE+SECOND+M+SINGULAR+COMPLETE
ħadal,jeħedlu,FUTURE+THIRD+M+PLURAL+COMPLETE
ħadal,jeħedal,FUTURE+THIRD+M+SINGULAR+COMPLETE
ħadaʁ,taħadʁu,FUTURE+SECOND+M+PLURAL+COMPLETE
ħadaʁ,taħadoʁ,FUTURE+SECOND+M+SINGULAR+COMPLETE
ħadaʁ,taħadoʁ,FUTURE+SECOND+M+SINGULAR+MISSING
ħadaʁ,jaħadʁu,FUTURE+THIRD+M+PLURAL+COMPLETE
ħadaʁ,jaħadoʁ,FUTURE+THIRD+M+SINGULAR+COMPLETE
ħadaʁ,jaħadoʁ,FUTURE+THIRD+M+SINGULAR+MISSING
ħafaf,taħafəfu,FUTURE+SECOND+M+PLURAL+COMPLETE
ħafaf,taħafof,FUTURE+SECOND+M+SINGULAR+COMPLETE
ħafaf,taħafof,FUTURE+SECOND+M+SINGULAR+MISSING
ħafaf,jaħafəfu,FUTURE+THIRD+M+PLURAL+COMPLETE
ħafaf,jaħafof,FUTURE+THIRD+M+SINGULAR+COMPLETE
ħafaf,jaħafof,FUTURE+THIRD+M+SINGULAR+MISSING
ħafan,taħafnu,FUTURE+SECOND+M+PLURAL+COMPLETE
ħafan,taħafon,FUTURE+SECOND+M+SINGULAR+COMPLETE
ħafan,taħafon,FUTURE+SECOND+M+SINGULAR+MISSING
ħafan,jaħafnu,FUTURE+THIRD+M+PLURAL+COMPLETE
ħafan,jaħafon,FUTURE+THIRD+M+SINGULAR+COMPLETE
ħafan,jaħafon,FUTURE+THIRD+M+SINGULAR+MISSING
ħafaʁ,taħafʁu,FUTURE+SECOND+M+PLURAL+COMPLETE
ħafaʁ,taħafoʁ,FUTURE+SECOND+M+SINGULAR+COMPLETE
ħafaʁ,taħafoʁ,FUTURE+SECOND+M+SINGULAR+MISSING
ħafaʁ,jaħafʁu,FUTURE+THIRD+M+PLURAL+COMPLETE
ħafaʁ,jaħafoʁ,FUTURE+THIRD+M+SINGULAR+COMPLETE
ħafaʁ,jaħafoʁ,FUTURE+THIRD+M+SINGULAR+MISSING
ħafats,taħpətsu,FUTURE+SECOND+M+PLURAL+COMPLETE
ħafats,taħpots,FUTURE+SECOND+M+SINGULAR+COMPLETE
ħafats,taħpots,FUTURE+SECOND+M+SINGULAR+MISSING
ħafats,jaħpətsu,FUTURE+THIRD+M+PLURAL+COMPLETE
ħafats,jaħpots,FUTURE+THIRD+M+SINGULAR+COMPLETE
ħafats,jaħpots,FUTURE+THIRD+M+SINGULAR+MISSING
hafaΧ,tahafΧu,FUTURE+SECOND+M+PLURAL+COMPLETE
hafaΧ,tahafoΧ,FUTURE+SECOND+M+SINGULAR+COMPLETE
hafaΧ,tahafoΧ,FUTURE+SECOND+M+SINGULAR+MISSING
hafaΧ,jahafΧu,FUTURE+THIRD+M+PLURAL+COMPLETE
hafaΧ,jahafoΧ,FUTURE+THIRD+M+SINGULAR+COMPLETE
hafaΧ,jahafoΧ,FUTURE+THIRD+M+SINGULAR+MISSING
ħagag,taħagəgu,FUTURE+SECOND+M+PLURAL+COMPLETE
ħagag,taħagog,FUTURE+SECOND+M+SINGULAR+COMPLETE
ħagag,taħagog,FUTURE+SECOND+M+SINGULAR+MISSING
ħagag,jaħagəgu,FUTURE+THIRD+M+PLURAL+COMPLETE
ħagag,jaħagog,FUTURE+THIRD+M+SINGULAR+COMPLETE
ħagag,jaħagog,FUTURE+THIRD+M+SINGULAR+MISSING
ħagaʁ,taħagʁu,FUTURE+SECOND+M+PLURAL+COMPLETE
ħagaʁ,taħagoʁ,FUTURE+SECOND+M+SINGULAR+COMPLETE
ħagaʁ,taħagoʁ,FUTURE+SECOND+M+SINGULAR+MISSING
ħagaʁ,jaħagʁu,FUTURE+THIRD+M+PLURAL+COMPLETE
ħagaʁ,jaħagoʁ,FUTURE+THIRD+M+SINGULAR+COMPLETE
ħagaʁ,jaħagoʁ,FUTURE+THIRD+M+SINGULAR+MISSING
ħalaf,taħalfu,FUTURE+SECOND+M+PLURAL+COMPLETE
ħalaf,taħalof,FUTURE+SECOND+M+SINGULAR+COMPLETE
ħalaf,taħalof,FUTURE+SECOND+M+SINGULAR+MISSING
ħalaf,jaħalfu,FUTURE+THIRD+M+PLURAL+COMPLETE
ħalaf,jaħalof,FUTURE+THIRD+M+SINGULAR+COMPLETE
ħalaf,jaħalof,FUTURE+THIRD+M+SINGULAR+MISSING
halam,tahalmu,FUTURE+SECOND+M+PLURAL+COMPLETE
halam,tahalom,FUTURE+SECOND+M+SINGULAR+COMPLETE
halam,tahalom,FUTURE+SECOND+M+SINGULAR+MISSING
halam,jahalmu,FUTURE+THIRD+M+PLURAL+COMPLETE
halam,jahalom,FUTURE+THIRD+M+SINGULAR+COMPLETE
halam,jahalom,FUTURE+THIRD+M+SINGULAR+MISSING
ħalam,taħalmu,FUTURE+SECOND+M+PLURAL+COMPLETE
ħalam,taħalom,FUTURE+SECOND+M+SINGULAR+COMPLETE
ħalam,taħalom,FUTURE+SECOND+M+SINGULAR+MISSING
ħalam,jaħalmu,FUTURE+THIRD+M+PLURAL+COMPLETE
ħalam,jaħalom,FUTURE+THIRD+M+SINGULAR+COMPLETE
ħalam,jaħalom,FUTURE+THIRD+M+SINGULAR+MISSING
ħalaq,taħalqu,FUTURE+SECOND+M+PLURAL+COMPLETE
ħalaq,taħaloq,FUTURE+SECOND+M+SINGULAR+COMPLETE
ħalaq,taħaloq,FUTURE+SECOND+M+SINGULAR+MISSING
ħalaq,jaħalqu,FUTURE+THIRD+M+PLURAL+COMPLETE
ħalaq,jaħaloq,FUTURE+THIRD+M+SINGULAR+COMPLETE
ħalaq,jaħaloq,FUTURE+THIRD+M+SINGULAR+MISSING
ħalaʃ,taħalʃu,FUTURE+SECOND+M+PLURAL+COMPLETE
ħalaʃ,taħaloʃ,FUTURE+SECOND+M+SINGULAR+COMPLETE
ħalaʃ,taħaloʃ,FUTURE+SECOND+M+SINGULAR+MISSING
ħalaʃ,jaħalʃu,FUTURE+THIRD+M+PLURAL+COMPLETE
ħalaʃ,jaħaloʃ,FUTURE+THIRD+M+SINGULAR+COMPLETE
ħalaʃ,jaħaloʃ,FUTURE+THIRD+M+SINGULAR+MISSING
ħalat,taħaltu,FUTURE+SECOND+M+PLURAL+COMPLETE
ħalat,taħalot,FUTURE+SECOND+M+SINGULAR+COMPLETE
ħalat,taħalot,FUTURE+SECOND+M+SINGULAR+MISSING
ħalat,jaħaltu,FUTURE+THIRD+M+PLURAL+COMPLETE
ħalat,jaħalot,FUTURE+THIRD+M+SINGULAR+COMPLETE
ħalat,jaħalot,FUTURE+THIRD+M+SINGULAR+MISSING
ħalats,taħaltsu,FUTURE+SECOND+M+PLURAL+COMPLETE
ħalats,taħalots,FUTURE+SECOND+M+SINGULAR+COMPLETE
ħalats,taħalots,FUTURE+SECOND+M+SINGULAR+MISSING
ħalats,jaħaltsu,FUTURE+THIRD+M+PLURAL+COMPLETE
ħalats,jaħalots,FUTURE+THIRD+M+SINGULAR+COMPLETE
ħalats,jaħalots,FUTURE+THIRD+M+SINGULAR+MISSING
ħalav,taħalvu,FUTURE+SECOND+M+PLURAL+COMPLETE
ħalav,taħalov,FUTURE+SECOND+M+SINGULAR+COMPLETE
ħalav,taħalov,FUTURE+SECOND+M+SINGULAR+MISSING
ħalav,jaħalvu,FUTURE+THIRD+M+PLURAL+COMPLETE
ħalav,jaħalov,FUTURE+THIRD+M+SINGULAR+COMPLETE
ħalav,jaħalov,FUTURE+THIRD+M+SINGULAR+MISSING
halaΧ,teilləΧu,FUTURE+SECOND+M+PLURAL+COMPLETE
halaΧ,teilleiΧ,FUTURE+SECOND+M+SINGULAR+COMPLETE
halaΧ,jeilləΧu,FUTURE+THIRD+M+PLURAL+COMPLETE
halaΧ,jeilleiΧ,FUTURE+THIRD+M+SINGULAR+COMPLETE
ħamad,taħamdu,FUTURE+SECOND+M+PLURAL+COMPLETE
ħamad,taħamod,FUTURE+SECOND+M+SINGULAR+COMPLETE
ħamad,taħamod,FUTURE+SECOND+M+SINGULAR+MISSING
ħamad,jaħamdu,FUTURE+THIRD+M+PLURAL+COMPLETE
ħamad,jaħamod,FUTURE+THIRD+M+SINGULAR+COMPLETE
ħamad,jaħamod,FUTURE+THIRD+M+SINGULAR+MISSING
ħamal,taħamlu,FUTURE+SECOND+M+PLURAL+COMPLETE
ħamal,taħamol,FUTURE+SECOND+M+SINGULAR+COMPLETE
ħamal,taħamol,FUTURE+SECOND+M+SINGULAR+MISSING
ħamal,jaħamlu,FUTURE+THIRD+M+PLURAL+COMPLETE
ħamal,jaħamol,FUTURE+THIRD+M+SINGULAR+COMPLETE
ħamal,jaħamol,FUTURE+THIRD+M+SINGULAR+MISSING
hamam,tahaməmu,FUTURE+SECOND+M+PLURAL+COMPLETE
hamam,tahamom,FUTURE+SECOND+M+SINGULAR+COMPLETE
hamam,tahamom,FUTURE+SECOND+M+SINGULAR+MISSING
hamam,jahaməmu,FUTURE+THIRD+M+PLURAL+COMPLETE
hamam,jahamom,FUTURE+THIRD+M+SINGULAR+COMPLETE
hamam,jahamom,FUTURE+THIRD+M+SINGULAR+MISSING
ħamaq,taħamqu,FUTURE+SECOND+M+PLURAL+COMPLETE
ħamaq,taħamoq,FUTURE+SECOND+M+SINGULAR+COMPLETE
ħamaq,taħamoq,FUTURE+SECOND+M+SINGULAR+MISSING
ħamaq,jaħamqu,FUTURE+THIRD+M+PLURAL+COMPLETE
ħamaq,jaħamoq,FUTURE+THIRD+M+SINGULAR+COMPLETE
ħamaq,jaħamoq,FUTURE+THIRD+M+SINGULAR+MISSING
ħamas,taħamsu,FUTURE+SECOND+M+PLURAL+COMPLETE
ħamas,taħamos,FUTURE+SECOND+M+SINGULAR+COMPLETE
ħamas,taħamos,FUTURE+SECOND+M+SINGULAR+MISSING
ħamas,jaħamsu,FUTURE+THIRD+M+PLURAL+COMPLETE
ħamas,jaħamos,FUTURE+THIRD+M+SINGULAR+COMPLETE
ħamas,jaħamos,FUTURE+THIRD+M+SINGULAR+MISSING
ħanan,taħanənu,FUTURE+SECOND+M+PLURAL+COMPLETE
ħanan,taħanon,FUTURE+SECOND+M+SINGULAR+COMPLETE
ħanan,taħanon,FUTURE+SECOND+M+SINGULAR+MISSING
ħanan,jaħanənu,FUTURE+THIRD+M+PLURAL+COMPLETE
ħanan,jaħanon,FUTURE+THIRD+M+SINGULAR+COMPLETE
ħanan,jaħanon,FUTURE+THIRD+M+SINGULAR+MISSING
ħanaq,taħanqu,FUTURE+SECOND+M+PLURAL+COMPLETE
ħanaq,taħanoq,FUTURE+SECOND+M+SINGULAR+COMPLETE
ħanaq,taħanoq,FUTURE+SECOND+M+SINGULAR+MISSING
ħanaq,jaħanqu,FUTURE+THIRD+M+PLURAL+COMPLETE
ħanaq,jaħanoq,FUTURE+THIRD+M+SINGULAR+COMPLETE
ħanaq,jaħanoq,FUTURE+THIRD+M+SINGULAR+MISSING
ħanat,taħantu,FUTURE+SECOND+M+PLURAL+COMPLETE
ħanat,taħanot,FUTURE+SECOND+M+SINGULAR+COMPLETE
ħanat,taħanot,FUTURE+SECOND+M+SINGULAR+MISSING
ħanat,jaħantu,FUTURE+THIRD+M+PLURAL+COMPLETE
ħanat,jaħanot,FUTURE+THIRD+M+SINGULAR+COMPLETE
ħanat,jaħanot,FUTURE+THIRD+M+SINGULAR+MISSING
ħanaΧ,taħanΧu,FUTURE+SECOND+M+PLURAL+COMPLETE
ħanaΧ,taħanoΧ,FUTURE+SECOND+M+SINGULAR+COMPLETE
ħanaΧ,taħanoΧ,FUTURE+SECOND+M+SINGULAR+MISSING
ħanaΧ,jaħanΧu,FUTURE+THIRD+M+PLURAL+COMPLETE
ħanaΧ,jaħanoΧ,FUTURE+THIRD+M+SINGULAR+COMPLETE
ħanaΧ,jaħanoΧ,FUTURE+THIRD+M+SINGULAR+MISSING
ħaqaq,taħaqəqu,FUTURE+SECOND+M+PLURAL+COMPLETE
ħaqaq,taħaqoq,FUTURE+SECOND+M+SINGULAR+COMPLETE
ħaqaq,taħaqoq,FUTURE+SECOND+M+SINGULAR+MISSING
ħaqaq,jaħaqəqu,FUTURE+THIRD+M+PLURAL+COMPLETE
ħaqaq,jaħaqoq,FUTURE+THIRD+M+SINGULAR+COMPLETE
ħaqaq,jaħaqoq,FUTURE+THIRD+M+SINGULAR+MISSING
ħaqaʁ,taħaqʁu,FUTURE+SECOND+M+PLURAL+COMPLETE
ħaqaʁ,taħaqoʁ,FUTURE+SECOND+M+SINGULAR+COMPLETE
ħaqaʁ,taħaqoʁ,FUTURE+SECOND+M+SINGULAR+MISSING
ħaqaʁ,jaħaqʁu,FUTURE+THIRD+M+PLURAL+COMPLETE
ħaqaʁ,jaħaqoʁ,FUTURE+THIRD+M+SINGULAR+COMPLETE
ħaqaʁ,jaħaqoʁ,FUTURE+THIRD+M+SINGULAR+MISSING
ħaʁad,teħeʁdu,FUTURE+SECOND+M+PLURAL+COMPLETE
ħaʁad,teħeʁad,FUTURE+SECOND+M+SINGULAR+COMPLETE
ħaʁad,jeħeʁdu,FUTURE+THIRD+M+PLURAL+COMPLETE
ħaʁad,jeħeʁad,FUTURE+THIRD+M+SINGULAR+COMPLETE
ħaʁaf,taħaʁfu,FUTURE+SECOND+M+PLURAL+COMPLETE
ħaʁaf,taħaʁof,FUTURE+SECOND+M+SINGULAR+COMPLETE
ħaʁaf,taħaʁof,FUTURE+SECOND+M+SINGULAR+MISSING
ħaʁaf,jaħaʁfu,FUTURE+THIRD+M+PLURAL+COMPLETE
ħaʁaf,jaħaʁof,FUTURE+THIRD+M+SINGULAR+COMPLETE
ħaʁaf,jaħaʁof,FUTURE+THIRD+M+SINGULAR+MISSING
haʁag,tahaʁgu,FUTURE+SECOND+M+PLURAL+COMPLETE
haʁag,tahaʁog,FUTURE+SECOND+M+SINGULAR+COMPLETE
haʁag,tahaʁog,FUTURE+SECOND+M+SINGULAR+MISSING
haʁag,jahaʁgu,FUTURE+THIRD+M+PLURAL+COMPLETE
haʁag,jahaʁog,FUTURE+THIRD+M+SINGULAR+COMPLETE
haʁag,jahaʁog,FUTURE+THIRD+M+SINGULAR+MISSING
ħaʁag,taħaʁgu,FUTURE+SECOND+M+PLURAL+COMPLETE
ħaʁag,taħaʁog,FUTURE+SECOND+M+SINGULAR+COMPLETE
ħaʁag,taħaʁog,FUTURE+SECOND+M+SINGULAR+MISSING
ħaʁag,jaħaʁgu,FUTURE+THIRD+M+PLURAL+COMPLETE
ħaʁag,jaħaʁog,FUTURE+THIRD+M+SINGULAR+COMPLETE
ħaʁag,jaħaʁog,FUTURE+THIRD+M+SINGULAR+MISSING
ħaʁaq,taħaʁqu,FUTURE+SECOND+M+PLURAL+COMPLETE
ħaʁaq,taħaʁoq,FUTURE+SECOND+M+SINGULAR+COMPLETE
ħaʁaq,taħaʁoq,FUTURE+SECOND+M+SINGULAR+MISSING
ħaʁaq,jaħaʁqu,FUTURE+THIRD+M+PLURAL+COMPLETE
ħaʁaq,jaħaʁoq,FUTURE+THIRD+M+SINGULAR+COMPLETE
ħaʁaq,jaħaʁoq,FUTURE+THIRD+M+SINGULAR+MISSING
haʁas,tahaʁsu,FUTURE+SECOND+M+PLURAL+COMPLETE
haʁas,tahaʁos,FUTURE+SECOND+M+SINGULAR+COMPLETE
haʁas,tahaʁos,FUTURE+SECOND+M+SINGULAR+MISSING
haʁas,jahaʁsu,FUTURE+THIRD+M+PLURAL+COMPLETE
haʁas,jahaʁos,FUTURE+THIRD+M+SINGULAR+COMPLETE
haʁas,jahaʁos,FUTURE+THIRD+M+SINGULAR+MISSING
ħaʁaʃ,taħaʁʃu,FUTURE+SECOND+M+PLURAL+COMPLETE
ħaʁaʃ,taħaʁoʃ,FUTURE+SECOND+M+SINGULAR+COMPLETE
ħaʁaʃ,taħaʁoʃ,FUTURE+SECOND+M+SINGULAR+MISSING
ħaʁaʃ,jaħaʁʃu,FUTURE+THIRD+M+PLURAL+COMPLETE
ħaʁaʃ,jaħaʁoʃ,FUTURE+THIRD+M+SINGULAR+COMPLETE
ħaʁaʃ,jaħaʁoʃ,FUTURE+THIRD+M+SINGULAR+MISSING
ħaʁat,taħaʁtu,FUTURE+SECOND+M+PLURAL+COMPLETE
ħaʁat,taħaʁot,FUTURE+SECOND+M+SINGULAR+COMPLETE
ħaʁat,taħaʁot,FUTURE+SECOND+M+SINGULAR+MISSING
ħaʁat,jaħaʁtu,FUTURE+THIRD+M+PLURAL+COMPLETE
ħaʁat,jaħaʁot,FUTURE+THIRD+M+SINGULAR+COMPLETE
ħaʁat,jaħaʁot,FUTURE+THIRD+M+SINGULAR+MISSING
ħaʁats,taħaʁtsu,FUTURE+SECOND+M+PLURAL+COMPLETE
ħaʁats,taħaʁots,FUTURE+SECOND+M+SINGULAR+COMPLETE
ħaʁats,taħaʁots,FUTURE+SECOND+M+SINGULAR+MISSING
ħaʁats,jaħaʁtsu,FUTURE+THIRD+M+PLURAL+COMPLETE
ħaʁats,jaħaʁots,FUTURE+THIRD+M+SINGULAR+COMPLETE
ħaʁats,jaħaʁots,FUTURE+THIRD+M+SINGULAR+MISSING
ħaʁav,teħeʁvu,FUTURE+SECOND+M+PLURAL+COMPLETE
ħaʁav,teħeʁav,FUTURE+SECOND+M+SINGULAR+COMPLETE
ħaʁav,jeħeʁvu,FUTURE+THIRD+M+PLURAL+COMPLETE
ħaʁav,jeħeʁav,FUTURE+THIRD+M+SINGULAR+COMPLETE
ħaʁaz,taħaʁzu,FUTURE+SECOND+M+PLURAL+COMPLETE
ħaʁaz,taħaʁoz,FUTURE+SECOND+M+SINGULAR+COMPLETE
ħaʁaz,taħaʁoz,FUTURE+SECOND+M+SINGULAR+MISSING
ħaʁaz,jaħaʁzu,FUTURE+THIRD+M+PLURAL+COMPLETE
ħaʁaz,jaħaʁoz,FUTURE+THIRD+M+SINGULAR+COMPLETE
ħaʁaz,jaħaʁoz,FUTURE+THIRD+M+SINGULAR+MISSING
ħaʁaΧ,taħaʁΧu,FUTURE+SECOND+M+PLURAL+COMPLETE
ħaʁaΧ,taħaʁoΧ,FUTURE+SECOND+M+SINGULAR+COMPLETE
ħaʁaΧ,taħaʁoΧ,FUTURE+SECOND+M+SINGULAR+MISSING
ħaʁaΧ,jaħaʁΧu,FUTURE+THIRD+M+PLURAL+COMPLETE
ħaʁaΧ,jaħaʁoΧ,FUTURE+THIRD+M+SINGULAR+COMPLETE
ħaʁaΧ,jaħaʁoΧ,FUTURE+THIRD+M+SINGULAR+MISSING
ħasaf,taħasfu,FUTURE+SECOND+M+PLURAL+COMPLETE
ħasaf,taħasof,FUTURE+SECOND+M+SINGULAR+COMPLETE
ħasaf,taħasof,FUTURE+SECOND+M+SINGULAR+MISSING
ħasaf,jaħasfu,FUTURE+THIRD+M+PLURAL+COMPLETE
ħasaf,jaħasof,FUTURE+THIRD+M+SINGULAR+COMPLETE
ħasaf,jaħasof,FUTURE+THIRD+M+SINGULAR+MISSING
ħasam,taħasmu,FUTURE+SECOND+M+PLURAL+COMPLETE
ħasam,taħasom,FUTURE+SECOND+M+SINGULAR+COMPLETE
ħasam,taħasom,FUTURE+SECOND+M+SINGULAR+MISSING
ħasam,jaħasmu,FUTURE+THIRD+M+PLURAL+COMPLETE
ħasam,jaħasom,FUTURE+THIRD+M+SINGULAR+COMPLETE
ħasam,jaħasom,FUTURE+THIRD+M+SINGULAR+MISSING
ħasaʁ,teħsəʁu,FUTURE+SECOND+M+PLURAL+COMPLETE
ħasaʁ,teħsaʁ,FUTURE+SECOND+M+SINGULAR+COMPLETE
ħasaʁ,jeħsəʁu,FUTURE+THIRD+M+PLURAL+COMPLETE
ħasaʁ,jeħsaʁ,FUTURE+THIRD+M+SINGULAR+COMPLETE
ħasaΧ,taħasΧu,FUTURE+SECOND+M+PLURAL+COMPLETE
ħasaΧ,taħasoΧ,FUTURE+SECOND+M+SINGULAR+COMPLETE
ħasaΧ,taħasoΧ,FUTURE+SECOND+M+SINGULAR+MISSING
ħasaΧ,jaħasΧu,FUTURE+THIRD+M+PLURAL+COMPLETE
ħasaΧ,jaħasoΧ,FUTURE+THIRD+M+SINGULAR+COMPLETE
ħasaΧ,jaħasoΧ,FUTURE+THIRD+M+SINGULAR+MISSING
ħaʃad,taħaʃdu,FUTURE+SECOND+M+PLURAL+COMPLETE
ħaʃad,taħaʃod,FUTURE+SECOND+M+SINGULAR+COMPLETE
ħaʃad,taħaʃod,FUTURE+SECOND+M+SINGULAR+MISSING
ħaʃad,jaħaʃdu,FUTURE+THIRD+M+PLURAL+COMPLETE
ħaʃad,jaħaʃod,FUTURE+THIRD+M+SINGULAR+COMPLETE
ħaʃad,jaħaʃod,FUTURE+THIRD+M+SINGULAR+MISSING
ħaʃaq,taħaʃqu,FUTURE+SECOND+M+PLURAL+COMPLETE
ħaʃaq,taħaʃoq,FUTURE+SECOND+M+SINGULAR+COMPLETE
ħaʃaq,taħaʃoq,FUTURE+SECOND+M+SINGULAR+MISSING
ħaʃaq,jaħaʃqu,FUTURE+THIRD+M+PLURAL+COMPLETE
ħaʃaq,jaħaʃoq,FUTURE+THIRD+M+SINGULAR+COMPLETE
ħaʃaq,jaħaʃoq,FUTURE+THIRD+M+SINGULAR+MISSING
ħaʃaʃ,taħaʃəʃu,FUTURE+SECOND+M+PLURAL+COMPLETE
ħaʃaʃ,taħaʃoʃ,FUTURE+SECOND+M+SINGULAR+COMPLETE
ħaʃaʃ,taħaʃoʃ,FUTURE+SECOND+M+SINGULAR+MISSING
ħaʃaʃ,jaħaʃəʃu,FUTURE+THIRD+M+PLURAL+COMPLETE
ħaʃaʃ,jaħaʃoʃ,FUTURE+THIRD+M+SINGULAR+COMPLETE
ħaʃaʃ,jaħaʃoʃ,FUTURE+THIRD+M+SINGULAR+MISSING
ħaʃav,taħaʃvu,FUTURE+SECOND+M+PLURAL+COMPLETE
ħaʃav,taħaʃov,FUTURE+SECOND+M+SINGULAR+COMPLETE
ħaʃav,taħaʃov,FUTURE+SECOND+M+SINGULAR+MISSING
ħaʃav,jaħaʃvu,FUTURE+THIRD+M+PLURAL+COMPLETE
ħaʃav,jaħaʃov,FUTURE+THIRD+M+SINGULAR+COMPLETE
ħaʃav,jaħaʃov,FUTURE+THIRD+M+SINGULAR+MISSING
ħataf,taħatfu,FUTURE+SECOND+M+PLURAL+COMPLETE
ħataf,taħatof,FUTURE+SECOND+M+SINGULAR+COMPLETE
ħataf,taħatof,FUTURE+SECOND+M+SINGULAR+MISSING
ħataf,jaħatfu,FUTURE+THIRD+M+PLURAL+COMPLETE
ħataf,jaħatof,FUTURE+THIRD+M+SINGULAR+COMPLETE
ħataf,jaħatof,FUTURE+THIRD+M+SINGULAR+MISSING
ħatam,taħatmu,FUTURE+SECOND+M+PLURAL+COMPLETE
ħatam,taħatom,FUTURE+SECOND+M+SINGULAR+COMPLETE
ħatam,taħatom,FUTURE+SECOND+M+SINGULAR+MISSING
ħatam,jaħatmu,FUTURE+THIRD+M+PLURAL+COMPLETE
ħatam,jaħatom,FUTURE+THIRD+M+SINGULAR+COMPLETE
ħatam,jaħatom,FUTURE+THIRD+M+SINGULAR+MISSING
ħataʁ,taħatʁu,FUTURE+SECOND+M+PLURAL+COMPLETE
ħataʁ,taħatoʁ,FUTURE+SECOND+M+SINGULAR+COMPLETE
ħataʁ,taħatoʁ,FUTURE+SECOND+M+SINGULAR+MISSING
ħataʁ,jaħatʁu,FUTURE+THIRD+M+PLURAL+COMPLETE
ħataʁ,jaħatoʁ,FUTURE+THIRD+M+SINGULAR+COMPLETE
ħataʁ,jaħatoʁ,FUTURE+THIRD+M+SINGULAR+MISSING
ħatav,taħatvu,FUTURE+SECOND+M+PLURAL+COMPLETE
ħatav,taħatov,FUTURE+SECOND+M+SINGULAR+COMPLETE
ħatav,taħatov,FUTURE+SECOND+M+SINGULAR+MISSING
ħatav,jaħatvu,FUTURE+THIRD+M+PLURAL+COMPLETE
ħatav,jaħatov,FUTURE+THIRD+M+SINGULAR+COMPLETE
ħatav,jaħatov,FUTURE+THIRD+M+SINGULAR+MISSING
ħataʔ,teħtəʔu,FUTURE+SECOND+M+PLURAL+COMPLETE
ħataʔ,teħtaʔ,FUTURE+SECOND+M+SINGULAR+COMPLETE
ħataʔ,jeħtəʔu,FUTURE+THIRD+M+PLURAL+COMPLETE
ħataʔ,jeħtaʔ,FUTURE+THIRD+M+SINGULAR+COMPLETE
ħataΧ,taħatΧu,FUTURE+SECOND+M+PLURAL+COMPLETE
ħataΧ,taħatoΧ,FUTURE+SECOND+M+SINGULAR+COMPLETE
ħataΧ,taħatoΧ,FUTURE+SECOND+M+SINGULAR+MISSING
ħataΧ,jaħatΧu,FUTURE+THIRD+M+PLURAL+COMPLETE
ħataΧ,jaħatoΧ,FUTURE+THIRD+M+SINGULAR+COMPLETE
ħataΧ,jaħatoΧ,FUTURE+THIRD+M+SINGULAR+MISSING
ħatsats,taħatsətsu,FUTURE+SECOND+M+PLURAL+COMPLETE
ħatsats,taħatsots,FUTURE+SECOND+M+SINGULAR+COMPLETE
ħatsats,taħatsots,FUTURE+SECOND+M+SINGULAR+MISSING
ħatsats,jaħatsətsu,FUTURE+THIRD+M+PLURAL+COMPLETE
ħatsats,jaħatsots,FUTURE+THIRD+M+SINGULAR+COMPLETE
ħatsats,jaħatsots,FUTURE+THIRD+M+SINGULAR+MISSING
ħatsav,taħatsvu,FUTURE+SECOND+M+PLURAL+COMPLETE
ħatsav,taħatsov,FUTURE+SECOND+M+SINGULAR+COMPLETE
ħatsav,taħatsov,FUTURE+SECOND+M+SINGULAR+MISSING
ħatsav,jaħatsvu,FUTURE+THIRD+M+PLURAL+COMPLETE
ħatsav,jaħatsov,FUTURE+THIRD+M+SINGULAR+COMPLETE
ħatsav,jaħatsov,FUTURE+THIRD+M+SINGULAR+MISSING
ħaval,taħavlu,FUTURE+SECOND+M+PLURAL+COMPLETE
ħaval,taħavol,FUTURE+SECOND+M+SINGULAR+COMPLETE
ħaval,taħavol,FUTURE+SECOND+M+SINGULAR+MISSING
ħaval,jaħavlu,FUTURE+THIRD+M+PLURAL+COMPLETE
ħaval,jaħavol,FUTURE+THIRD+M+SINGULAR+COMPLETE
ħaval,jaħavol,FUTURE+THIRD+M+SINGULAR+MISSING
ħavaq,taħavqu,FUTURE+SECOND+M+PLURAL+COMPLETE
ħavaq,taħavoq,FUTURE+SECOND+M+SINGULAR+COMPLETE
ħavaq,taħavoq,FUTURE+SECOND+M+SINGULAR+MISSING
ħavaq,jaħavqu,FUTURE+THIRD+M+PLURAL+COMPLETE
ħavaq,jaħavoq,FUTURE+THIRD+M+SINGULAR+COMPLETE
ħavaq,jaħavoq,FUTURE+THIRD+M+SINGULAR+MISSING
ħavaʁ,taħavʁu,FUTURE+SECOND+M+PLURAL+COMPLETE
ħavaʁ,taħavoʁ,FUTURE+SECOND+M+SINGULAR+COMPLETE
ħavaʁ,taħavoʁ,FUTURE+SECOND+M+SINGULAR+MISSING
ħavaʁ,jaħavʁu,FUTURE+THIRD+M+PLURAL+COMPLETE
ħavaʁ,jaħavoʁ,FUTURE+THIRD+M+SINGULAR+COMPLETE
ħavaʁ,jaħavoʁ,FUTURE+THIRD+M+SINGULAR+MISSING
ħavaʃ,taħavʃu,FUTURE+SECOND+M+PLURAL+COMPLETE
ħavaʃ,taħavoʃ,FUTURE+SECOND+M+SINGULAR+COMPLETE
ħavaʃ,taħavoʃ,FUTURE+SECOND+M+SINGULAR+MISSING
ħavaʃ,jaħavʃu,FUTURE+THIRD+M+PLURAL+COMPLETE
ħavaʃ,jaħavoʃ,FUTURE+THIRD+M+SINGULAR+COMPLETE
ħavaʃ,jaħavoʃ,FUTURE+THIRD+M+SINGULAR+MISSING
ħavat,taħavtu,FUTURE+SECOND+M+PLURAL+COMPLETE
ħavat,taħavot,FUTURE+SECOND+M+SINGULAR+COMPLETE
ħavat,taħavot,FUTURE+SECOND+M+SINGULAR+MISSING
ħavat,jaħavtu,FUTURE+THIRD+M+PLURAL+COMPLETE
ħavat,jaħavot,FUTURE+THIRD+M+SINGULAR+COMPLETE
ħavat,jaħavot,FUTURE+THIRD+M+SINGULAR+MISSING
ħazaʁ,taħazʁu,FUTURE+SECOND+M+PLURAL+COMPLETE
ħazaʁ,taħazoʁ,FUTURE+SECOND+M+SINGULAR+COMPLETE
ħazaʁ,taħazoʁ,FUTURE+SECOND+M+SINGULAR+MISSING
ħazaʁ,jaħazʁu,FUTURE+THIRD+M+PLURAL+COMPLETE
ħazaʁ,jaħazoʁ,FUTURE+THIRD+M+SINGULAR+COMPLETE
ħazaʁ,jaħazoʁ,FUTURE+THIRD+M+SINGULAR+MISSING
ħaΧaʁ,taħaΧʁu,FUTURE+SECOND+M+PLURAL+COMPLETE
ħaΧaʁ,taħaΧoʁ,FUTURE+SECOND+M+SINGULAR+COMPLETE
ħaΧaʁ,taħaΧoʁ,FUTURE+SECOND+M+SINGULAR+MISSING
ħaΧaʁ,jaħaΧʁu,FUTURE+THIRD+M+PLURAL+COMPLETE
ħaΧaʁ,jaħaΧoʁ,FUTURE+THIRD+M+SINGULAR+COMPLETE
ħaΧaʁ,jaħaΧoʁ,FUTURE+THIRD+M+SINGULAR+MISSING
ħaΧaΧ,taħaΧəΧu,FUTURE+SECOND+M+PLURAL+COMPLETE
ħaΧaΧ,taħaΧoΧ,FUTURE+SECOND+M+SINGULAR+COMPLETE
ħaΧaΧ,taħaΧoΧ,FUTURE+SECOND+M+SINGULAR+MISSING
ħaΧaΧ,jaħaΧəΧu,FUTURE+THIRD+M+PLURAL+COMPLETE
ħaΧaΧ,jaħaΧoΧ,FUTURE+THIRD+M+SINGULAR+COMPLETE
ħaΧaΧ,jaħaΧoΧ,FUTURE+THIRD+M+SINGULAR+MISSING
jadaʕ,teidəʕu,FUTURE+SECOND+M+PLURAL+COMPLETE
jadaʕ,teidaʕ,FUTURE+SECOND+M+SINGULAR+COMPLETE
jadaʕ,jeidəʕu,FUTURE+THIRD+M+PLURAL+COMPLETE
jadaʕ,jeidaʕ,FUTURE+THIRD+M+SINGULAR+COMPLETE
jagaʕ,tigəʕu,FUTURE+SECOND+M+PLURAL+COMPLETE
jagaʕ,tigaʕ,FUTURE+SECOND+M+SINGULAR+COMPLETE
jagaʕ,jigəʕu,FUTURE+THIRD+M+PLURAL+COMPLETE
jagaʕ,jigaʕ,FUTURE+THIRD+M+SINGULAR+COMPLETE
jalad,teillədu,FUTURE+SECOND+M+PLURAL+COMPLETE
jalad,teilleid,FUTURE+SECOND+M+SINGULAR+COMPLETE
jalad,jeillədu,FUTURE+THIRD+M+PLURAL+COMPLETE
jalad,jeilleid,FUTURE+THIRD+M+SINGULAR+COMPLETE
janaq,tinəqu,FUTURE+SECOND+M+PLURAL+COMPLETE
janaq,tinaq,FUTURE+SECOND+M+SINGULAR+COMPLETE
janaq,jinəqu,FUTURE+THIRD+M+PLURAL+COMPLETE
janaq,jinaq,FUTURE+THIRD+M+SINGULAR+COMPLETE
jaqad,tiqədu,FUTURE+SECOND+M+PLURAL+COMPLETE
jaqad,tiqad,FUTURE+SECOND+M+SINGULAR+COMPLETE
jaqad,jiqədu,FUTURE+THIRD+M+PLURAL+COMPLETE
jaqad,jiqad,FUTURE+THIRD+M+SINGULAR+COMPLETE
jaʁad,teiʁədu,FUTURE+SECOND+M+PLURAL+COMPLETE
jaʁad,teiʁeid,FUTURE+SECOND+M+SINGULAR+COMPLETE
jaʁad,jeiʁədu,FUTURE+THIRD+M+PLURAL+COMPLETE
jaʁad,jeiʁeid,FUTURE+THIRD+M+SINGULAR+COMPLETE
jaʁaq,tiʁəqu,FUTURE+SECOND+M+PLURAL+COMPLETE
jaʁaq,tiʁaq,FUTURE+SECOND+M+SINGULAR+COMPLETE
jaʁaq,jiʁəqu,FUTURE+THIRD+M+PLURAL+COMPLETE
jaʁaq,jiʁaq,FUTURE+THIRD+M+SINGULAR+COMPLETE
jaʁaʃ,tiʁəʃu,FUTURE+SECOND+M+PLURAL+COMPLETE
jaʁaʃ,tiʁaʃ,FUTURE+SECOND+M+SINGULAR+COMPLETE
jaʁaʃ,jiʁəʃu,FUTURE+THIRD+M+PLURAL+COMPLETE
jaʁaʃ,jiʁaʃ,FUTURE+THIRD+M+SINGULAR+COMPLETE
jasad,tisədu,FUTURE+SECOND+M+PLURAL+COMPLETE
jasad,tisad,FUTURE+SECOND+M+SINGULAR+COMPLETE
jasad,jisədu,FUTURE+THIRD+M+PLURAL+COMPLETE
jasad,jisad,FUTURE+THIRD+M+SINGULAR+COMPLETE
jaʃan,tiʃənu,FUTURE+SECOND+M+PLURAL+COMPLETE
jaʃan,tiʃan,FUTURE+SECOND+M+SINGULAR+COMPLETE
jaʃan,jiʃənu,FUTURE+THIRD+M+PLURAL+COMPLETE
jaʃan,jiʃan,FUTURE+THIRD+M+SINGULAR+COMPLETE
jaʃav,teiʃʃəvu,FUTURE+SECOND+M+PLURAL+COMPLETE
jaʃav,teiʃʃeiv,FUTURE+SECOND+M+SINGULAR+COMPLETE
jaʃav,jeiʃʃəvu,FUTURE+THIRD+M+PLURAL+COMPLETE
jaʃav,jeiʃʃeiv,FUTURE+THIRD+M+SINGULAR+COMPLETE
jatsaq,titstsəqu,FUTURE+SECOND+M+PLURAL+COMPLETE
jatsaq,titstsəqu,FUTURE+SECOND+M+PLURAL+MISSING
jatsaq,titstsoq,FUTURE+SECOND+M+SINGULAR+COMPLETE
jatsaq,titstsoq,FUTURE+SECOND+M+SINGULAR+MISSING
jatsaq,jitstsəqu,FUTURE+THIRD+M+PLURAL+COMPLETE
jatsaq,jitstsəqu,FUTURE+THIRD+M+PLURAL+MISSING
jatsaq,jitstsoq,FUTURE+THIRD+M+SINGULAR+COMPLETE
jatsaq,jitstsoq,FUTURE+THIRD+M+SINGULAR+MISSING
jatsaʁ,titstsəʁu,FUTURE+SECOND+M+PLURAL+COMPLETE
jatsaʁ,titstsəʁu,FUTURE+SECOND+M+PLURAL+MISSING
jatsaʁ,titstsoʁ,FUTURE+SECOND+M+SINGULAR+COMPLETE
jatsaʁ,titstsoʁ,FUTURE+SECOND+M+SINGULAR+MISSING
jatsaʁ,jitstsəʁu,FUTURE+THIRD+M+PLURAL+COMPLETE
jatsaʁ,jitstsəʁu,FUTURE+THIRD+M+PLURAL+MISSING
jatsaʁ,jitstsoʁ,FUTURE+THIRD+M+SINGULAR+COMPLETE
jatsaʁ,jitstsoʁ,FUTURE+THIRD+M+SINGULAR+MISSING
jatsaʔ,teitsəʔu,FUTURE+SECOND+M+PLURAL+COMPLETE
jatsaʔ,teitseiʔ,FUTURE+SECOND+M+SINGULAR+COMPLETE
jatsaʔ,jeitsəʔu,FUTURE+THIRD+M+PLURAL+COMPLETE
jatsaʔ,jeitseiʔ,FUTURE+THIRD+M+SINGULAR+COMPLETE
javaʃ,tivəʃu,FUTURE+SECOND+M+PLURAL+COMPLETE
javaʃ,tivaʃ,FUTURE+SECOND+M+SINGULAR+COMPLETE
javaʃ,jivəʃu,FUTURE+THIRD+M+PLURAL+COMPLETE
javaʃ,jivaʃ,FUTURE+THIRD+M+SINGULAR+COMPLETE
jazam,tizəmu,FUTURE+SECOND+M+PLURAL+COMPLETE
jazam,tizam,FUTURE+SECOND+M+SINGULAR+COMPLETE
jazam,jizəmu,FUTURE+THIRD+M+PLURAL+COMPLETE
jazam,jizam,FUTURE+THIRD+M+SINGULAR+COMPLETE
jaʕats,tiʕətsu,FUTURE+SECOND+M+PLURAL+COMPLETE
jaʕats,tiʕats,FUTURE+SECOND+M+SINGULAR+COMPLETE
jaʕats,jiʕətsu,FUTURE+THIRD+M+PLURAL+COMPLETE
jaʕats,jiʕats,FUTURE+THIRD+M+SINGULAR+COMPLETE
kafaf,tiΧpəfu,FUTURE+SECOND+M+PLURAL+COMPLETE
kafaf,tiΧpof,FUTURE+SECOND+M+SINGULAR+COMPLETE
kafaf,tiΧpof,FUTURE+SECOND+M+SINGULAR+MISSING
kafaf,jiΧpəfu,FUTURE+THIRD+M+PLURAL+COMPLETE
kafaf,jiΧpof,FUTURE+THIRD+M+SINGULAR+COMPLETE
kafaf,jiΧpof,FUTURE+THIRD+M+SINGULAR+MISSING
kafal,tiΧpəlu,FUTURE+SECOND+M+PLURAL+COMPLETE
kafal,tiΧpol,FUTURE+SECOND+M+SINGULAR+COMPLETE
kafal,tiΧpol,FUTURE+SECOND+M+SINGULAR+MISSING
kafal,jiΧpəlu,FUTURE+THIRD+M+PLURAL+COMPLETE
kafal,jiΧpol,FUTURE+THIRD+M+SINGULAR+COMPLETE
kafal,jiΧpol,FUTURE+THIRD+M+SINGULAR+MISSING
kafaʁ,tiΧpəʁu,FUTURE+SECOND+M+PLURAL+COMPLETE
kafaʁ,tiΧpoʁ,FUTURE+SECOND+M+SINGULAR+COMPLETE
kafaʁ,tiΧpoʁ,FUTURE+SECOND+M+SINGULAR+MISSING
kafaʁ,jiΧpəʁu,FUTURE+THIRD+M+PLURAL+COMPLETE
kafaʁ,jiΧpoʁ,FUTURE+THIRD+M+SINGULAR+COMPLETE
kafaʁ,jiΧpoʁ,FUTURE+THIRD+M+SINGULAR+MISSING
kafatʁ,tiΧpətuʁ,FUTURE+SECOND+M+PLURAL+COMPLETE
kafatʁ,tiΧpotʁ,FUTURE+SECOND+M+SINGULAR+COMPLETE
kafatʁ,tiΧpotʁ,FUTURE+SECOND+M+SINGULAR+MISSING
kafatʁ,jiΧpətʁu,FUTURE+THIRD+M+PLURAL+COMPLETE
kafatʁ,jiΧpotʁ,FUTURE+THIRD+M+SINGULAR+COMPLETE
kafatʁ,jiΧpotʁ,FUTURE+THIRD+M+SINGULAR+MISSING
kalal,tiΧləlu,FUTURE+SECOND+M+PLURAL+COMPLETE
kalal,tiΧlol,FUTURE+SECOND+M+SINGULAR+COMPLETE
kalal,tiΧlol,FUTURE+SECOND+M+SINGULAR+MISSING
kalal,jiΧləlu,FUTURE+THIRD+M+PLURAL+COMPLETE
kalal,jiΧlol,FUTURE+THIRD+M+SINGULAR+COMPLETE
kalal,jiΧlol,FUTURE+THIRD+M+SINGULAR+MISSING
kalaʔ,tiΧləʔu,FUTURE+SECOND+M+PLURAL+COMPLETE
kalaʔ,tiΧlaʔ,FUTURE+SECOND+M+SINGULAR+COMPLETE
kalaʔ,jiΧləʔu,FUTURE+THIRD+M+PLURAL+COMPLETE
kalaʔ,jiΧlaʔ,FUTURE+THIRD+M+SINGULAR+COMPLETE
kamahh,tiΧməhu,FUTURE+SECOND+M+PLURAL+COMPLETE
kamahh,tiΧmahh,FUTURE+SECOND+M+SINGULAR+COMPLETE
kamahh,jiΧməhu,FUTURE+THIRD+M+PLURAL+COMPLETE
kamahh,jiΧmahh,FUTURE+THIRD+M+SINGULAR+COMPLETE
kanas,tiΧnəsu,FUTURE+SECOND+M+PLURAL+COMPLETE
kanas,tiΧnos,FUTURE+SECOND+M+SINGULAR+COMPLETE
kanas,tiΧnos,FUTURE+SECOND+M+SINGULAR+MISSING
kanas,jiΧnəsu,FUTURE+THIRD+M+PLURAL+COMPLETE
kanas,jiΧnos,FUTURE+THIRD+M+SINGULAR+COMPLETE
kanas,jiΧnos,FUTURE+THIRD+M+SINGULAR+MISSING
kaʁat,tiΧʁətu,FUTURE+SECOND+M+PLURAL+COMPLETE
kaʁat,tiΧʁot,FUTURE+SECOND+M+SINGULAR+COMPLETE
kaʁat,tiΧʁot,FUTURE+SECOND+M+SINGULAR+MISSING
kaʁat,jiΧʁətu,FUTURE+THIRD+M+PLURAL+COMPLETE
kaʁat,jiΧʁot,FUTURE+THIRD+M+SINGULAR+COMPLETE
kaʁat,jiΧʁot,FUTURE+THIRD+M+SINGULAR+MISSING
kaʁaʕ,tiΧʁəʕu,FUTURE+SECOND+M+PLURAL+COMPLETE
kaʁaʕ,tiΧʁaʕ,FUTURE+SECOND+M+SINGULAR+COMPLETE
kaʁaʕ,jiΧʁəʕu,FUTURE+THIRD+M+PLURAL+COMPLETE
kaʁaʕ,jiΧʁaʕ,FUTURE+THIRD+M+SINGULAR+COMPLETE
kaʁaΧ,tiΧʁəΧu,FUTURE+SECOND+M+PLURAL+COMPLETE
kaʁaΧ,tiΧʁoΧ,FUTURE+SECOND+M+SINGULAR+COMPLETE
kaʁaΧ,tiΧʁoΧ,FUTURE+SECOND+M+SINGULAR+MISSING
kaʁaΧ,jiΧʁəΧu,FUTURE+THIRD+M+PLURAL+COMPLETE
kaʁaΧ,jiΧʁoΧ,FUTURE+THIRD+M+SINGULAR+COMPLETE
kaʁaΧ,jiΧʁoΧ,FUTURE+THIRD+M+SINGULAR+MISSING
kasas,tiΧsəsu,FUTURE+SECOND+M+PLURAL+COMPLETE
kasas,tiΧsos,FUTURE+SECOND+M+SINGULAR+COMPLETE
kasas,tiΧsos,FUTURE+SECOND+M+SINGULAR+MISSING
kasas,jiΧsəsu,FUTURE+THIRD+M+PLURAL+COMPLETE
kasas,jiΧsos,FUTURE+THIRD+M+SINGULAR+COMPLETE
kasas,jiΧsos,FUTURE+THIRD+M+SINGULAR+MISSING
kaʃal,tiΧʃəlu,FUTURE+SECOND+M+PLURAL+COMPLETE
kaʃal,tiΧʃol,FUTURE+SECOND+M+SINGULAR+COMPLETE
kaʃal,tiΧʃol,FUTURE+SECOND+M+SINGULAR+MISSING
kaʃal,jiΧʃəlu,FUTURE+THIRD+M+PLURAL+COMPLETE
kaʃal,jiΧʃol,FUTURE+THIRD+M+SINGULAR+COMPLETE
kaʃal,jiΧʃol,FUTURE+THIRD+M+SINGULAR+MISSING
kataʃ,tiΧtəʃu,FUTURE+SECOND+M+PLURAL+COMPLETE
kataʃ,tiΧtoʃ,FUTURE+SECOND+M+SINGULAR+COMPLETE
kataʃ,tiΧtoʃ,FUTURE+SECOND+M+SINGULAR+MISSING
kataʃ,jiΧtəʃu,FUTURE+THIRD+M+PLURAL+COMPLETE
kataʃ,jiΧtoʃ,FUTURE+THIRD+M+SINGULAR+COMPLETE
kataʃ,jiΧtoʃ,FUTURE+THIRD+M+SINGULAR+MISSING
katat,tiΧtətu,FUTURE+SECOND+M+PLURAL+COMPLETE
katat,tiΧtot,FUTURE+SECOND+M+SINGULAR+COMPLETE
katat,tiΧtot,FUTURE+SECOND+M+SINGULAR+MISSING
katat,jiΧtətu,FUTURE+THIRD+M+PLURAL+COMPLETE
katat,jiΧtot,FUTURE+THIRD+M+SINGULAR+COMPLETE
katat,jiΧtot,FUTURE+THIRD+M+SINGULAR+MISSING
katav,tiΧtəvu,FUTURE+SECOND+M+PLURAL+COMPLETE
katav,tiΧtov,FUTURE+SECOND+M+SINGULAR+COMPLETE
katav,tiΧtov,FUTURE+SECOND+M+SINGULAR+MISSING
katav,jiΧtəvu,FUTURE+THIRD+M+PLURAL+COMPLETE
katav,jiΧtov,FUTURE+THIRD+M+SINGULAR+COMPLETE
katav,jiΧtov,FUTURE+THIRD+M+SINGULAR+MISSING
kaval,tiΧbəlu,FUTURE+SECOND+M+PLURAL+COMPLETE
kaval,tiΧbol,FUTURE+SECOND+M+SINGULAR+COMPLETE
kaval,tiΧbol,FUTURE+SECOND+M+SINGULAR+MISSING
kaval,jiΧbəlu,FUTURE+THIRD+M+PLURAL+COMPLETE
kaval,jiΧbol,FUTURE+THIRD+M+SINGULAR+COMPLETE
kaval,jiΧbol,FUTURE+THIRD+M+SINGULAR+MISSING
kavaʃ,tiΧbəʃu,FUTURE+SECOND+M+PLURAL+COMPLETE
kavaʃ,tiΧboʃ,FUTURE+SECOND+M+SINGULAR+COMPLETE
kavaʃ,tiΧboʃ,FUTURE+SECOND+M+SINGULAR+MISSING
kavaʃ,jiΧbəʃu,FUTURE+THIRD+M+PLURAL+COMPLETE
kavaʃ,jiΧboʃ,FUTURE+THIRD+M+SINGULAR+COMPLETE
kavaʃ,jiΧboʃ,FUTURE+THIRD+M+SINGULAR+MISSING
kaʔav,tiΧʔavu,FUTURE+SECOND+M+PLURAL+COMPLETE
kaʔav,tiΧʔav,FUTURE+SECOND+M+SINGULAR+COMPLETE
kaʔav,jiΧʔavu,FUTURE+THIRD+M+PLURAL+COMPLETE
kaʔav,jiΧʔav,FUTURE+THIRD+M+SINGULAR+COMPLETE
kaʕas,tiΧʕəsu,FUTURE+SECOND+M+PLURAL+COMPLETE
kaʕas,tiΧʕas,FUTURE+SECOND+M+SINGULAR+COMPLETE
kaʕas,jiΧʕəsu,FUTURE+THIRD+M+PLURAL+COMPLETE
kaʕas,jiΧʕas,FUTURE+THIRD+M+SINGULAR+COMPLETE
lafat,tilpətu,FUTURE+SECOND+M+PLURAL+COMPLETE
lafat,tilpot,FUTURE+SECOND+M+SINGULAR+COMPLETE
lafat,tilpot,FUTURE+SECOND+M+SINGULAR+MISSING
lafat,jilpətu,FUTURE+THIRD+M+PLURAL+COMPLETE
lafat,jilpot,FUTURE+THIRD+M+SINGULAR+COMPLETE
lafat,jilpot,FUTURE+THIRD+M+SINGULAR+MISSING
lagam,tilgəmu,FUTURE+SECOND+M+PLURAL+COMPLETE
lagam,tilgom,FUTURE+SECOND+M+SINGULAR+COMPLETE
lagam,tilgom,FUTURE+SECOND+M+SINGULAR+MISSING
lagam,jilgəmu,FUTURE+THIRD+M+PLURAL+COMPLETE
lagam,jilgom,FUTURE+THIRD+M+SINGULAR+COMPLETE
lagam,jilgom,FUTURE+THIRD+M+SINGULAR+MISSING
laħam,tilħamu,FUTURE+SECOND+M+PLURAL+COMPLETE
laħam,tilħam,FUTURE+SECOND+M+SINGULAR+COMPLETE
laħam,jilħamu,FUTURE+THIRD+M+PLURAL+COMPLETE
laħam,jilħam,FUTURE+THIRD+M+SINGULAR+COMPLETE
laħaʃ,tilħaʃu,FUTURE+SECOND+M+PLURAL+COMPLETE
laħaʃ,tilħaʃ,FUTURE+SECOND+M+SINGULAR+COMPLETE
laħaʃ,jilħaʃu,FUTURE+THIRD+M+PLURAL+COMPLETE
laħaʃ,jilħaʃ,FUTURE+THIRD+M+SINGULAR+COMPLETE
lahat,tilhatu,FUTURE+SECOND+M+PLURAL+COMPLETE
lahat,tilhat,FUTURE+SECOND+M+SINGULAR+COMPLETE
lahat,jilhatu,FUTURE+THIRD+M+PLURAL+COMPLETE
lahat,jilhat,FUTURE+THIRD+M+SINGULAR+COMPLETE
laħats,tilħatsu,FUTURE+SECOND+M+PLURAL+COMPLETE
laħats,tilħats,FUTURE+SECOND+M+SINGULAR+COMPLETE
laħats,jilħatsu,FUTURE+THIRD+M+PLURAL+COMPLETE
laħats,jilħats,FUTURE+THIRD+M+SINGULAR+COMPLETE
laħaΧ,tilħəΧu,FUTURE+SECOND+M+PLURAL+COMPLETE
laħaΧ,tilħoΧ,FUTURE+SECOND+M+SINGULAR+COMPLETE
laħaΧ,tilħoΧ,FUTURE+SECOND+M+SINGULAR+MISSING
laħaΧ,jilħəΧu,FUTURE+THIRD+M+PLURAL+COMPLETE
laħaΧ,jilħoΧ,FUTURE+THIRD+M+SINGULAR+COMPLETE
laħaΧ,jilħoΧ,FUTURE+THIRD+M+SINGULAR+MISSING
lamad,tilmədu,FUTURE+SECOND+M+PLURAL+COMPLETE
lamad,tilmad,FUTURE+SECOND+M+SINGULAR+COMPLETE
lamad,jilmədu,FUTURE+THIRD+M+PLURAL+COMPLETE
lamad,jilmad,FUTURE+THIRD+M+SINGULAR+COMPLETE
laqaħ,tilqəħu,FUTURE+SECOND+M+PLURAL+COMPLETE
laqaħ,tilqaħ,FUTURE+SECOND+M+SINGULAR+COMPLETE
laqaħ,jilqəħu,FUTURE+THIRD+M+PLURAL+COMPLETE
laqaħ,jilqaħ,FUTURE+THIRD+M+SINGULAR+COMPLETE
laqat,tilqətu,FUTURE+SECOND+M+PLURAL+COMPLETE
laqat,tilqot,FUTURE+SECOND+M+SINGULAR+COMPLETE
laqat,tilqot,FUTURE+SECOND+M+SINGULAR+MISSING
laqat,jilqətu,FUTURE+THIRD+M+PLURAL+COMPLETE
laqat,jilqot,FUTURE+THIRD+M+SINGULAR+COMPLETE
laqat,jilqot,FUTURE+THIRD+M+SINGULAR+MISSING
lataʃ,tiltəʃu,FUTURE+SECOND+M+PLURAL+COMPLETE
lataʃ,tiltoʃ,FUTURE+SECOND+M+SINGULAR+COMPLETE
lataʃ,tiltoʃ,FUTURE+SECOND+M+SINGULAR+MISSING
lataʃ,jiltəʃu,FUTURE+THIRD+M+PLURAL+COMPLETE
lataʃ,jiltoʃ,FUTURE+THIRD+M+SINGULAR+COMPLETE
lataʃ,jiltoʃ,FUTURE+THIRD+M+SINGULAR+MISSING
lavaʃ,tilbəʃu,FUTURE+SECOND+M+PLURAL+COMPLETE
lavaʃ,tilbaʃ,FUTURE+SECOND+M+SINGULAR+COMPLETE
lavaʃ,jilbəʃu,FUTURE+THIRD+M+PLURAL+COMPLETE
lavaʃ,jilbaʃ,FUTURE+THIRD+M+SINGULAR+COMPLETE
laʕag,tilʕagu,FUTURE+SECOND+M+PLURAL+COMPLETE
laʕag,tilʕag,FUTURE+SECOND+M+SINGULAR+COMPLETE
laʕag,jilʕagu,FUTURE+THIRD+M+PLURAL+COMPLETE
laʕag,jilʕag,FUTURE+THIRD+M+SINGULAR+COMPLETE
laʕas,tilʕasu,FUTURE+SECOND+M+PLURAL+COMPLETE
laʕas,tilʕas,FUTURE+SECOND+M+SINGULAR+COMPLETE
laʕas,jilʕasu,FUTURE+THIRD+M+PLURAL+COMPLETE
laʕas,jilʕas,FUTURE+THIRD+M+SINGULAR+COMPLETE
laΧad,tilkədu,FUTURE+SECOND+M+PLURAL+COMPLETE
laΧad,tilkod,FUTURE+SECOND+M+SINGULAR+COMPLETE
laΧad,tilkod,FUTURE+SECOND+M+SINGULAR+MISSING
laΧad,jilkədu,FUTURE+THIRD+M+PLURAL+COMPLETE
laΧad,jilkod,FUTURE+THIRD+M+SINGULAR+COMPLETE
laΧad,jilkod,FUTURE+THIRD+M+SINGULAR+MISSING
madad,timdədu,FUTURE+SECOND+M+PLURAL+COMPLETE
madad,timdod,FUTURE+SECOND+M+SINGULAR+COMPLETE
madad,timdod,FUTURE+SECOND+M+SINGULAR+MISSING
madad,jimdədu,FUTURE+THIRD+M+PLURAL+COMPLETE
madad,jimdod,FUTURE+THIRD+M+SINGULAR+COMPLETE
madad,jimdod,FUTURE+THIRD+M+SINGULAR+MISSING
mahal,timhəlu,FUTURE+SECOND+M+PLURAL+COMPLETE
mahal,timhol,FUTURE+SECOND+M+SINGULAR+COMPLETE
mahal,timhol,FUTURE+SECOND+M+SINGULAR+MISSING
mahal,jimhəlu,FUTURE+THIRD+M+PLURAL+COMPLETE
mahal,jimhol,FUTURE+THIRD+M+SINGULAR+COMPLETE
mahal,jimhol,FUTURE+THIRD+M+SINGULAR+MISSING
maħal,timħalu,FUTURE+SECOND+M+PLURAL+COMPLETE
maħal,timħal,FUTURE+SECOND+M+SINGULAR+COMPLETE
maħal,jimħalu,FUTURE+THIRD+M+PLURAL+COMPLETE
maħal,jimħal,FUTURE+THIRD+M+SINGULAR+COMPLETE
maħaq,timħaqu,FUTURE+SECOND+M+PLURAL+COMPLETE
maħaq,timħaq,FUTURE+SECOND+M+SINGULAR+COMPLETE
maħaq,jimħaqu,FUTURE+THIRD+M+PLURAL+COMPLETE
maħaq,jimħaq,FUTURE+THIRD+M+SINGULAR+COMPLETE
maħat,timħatu,FUTURE+SECOND+M+PLURAL+COMPLETE
maħat,timħat,FUTURE+SECOND+M+SINGULAR+COMPLETE
maħat,jimħatu,FUTURE+THIRD+M+PLURAL+COMPLETE
maħat,jimħat,FUTURE+THIRD+M+SINGULAR+COMPLETE
maħats,timħatsu,FUTURE+SECOND+M+PLURAL+COMPLETE
maħats,timħats,FUTURE+SECOND+M+SINGULAR+COMPLETE
maħats,jimħatsu,FUTURE+THIRD+M+PLURAL+COMPLETE
maħats,jimħats,FUTURE+THIRD+M+SINGULAR+COMPLETE
maħaʔ,timħəʔu,FUTURE+SECOND+M+PLURAL+COMPLETE
maħaʔ,timħaʔ,FUTURE+SECOND+M+SINGULAR+COMPLETE
maħaʔ,jimħəʔu,FUTURE+THIRD+M+PLURAL+COMPLETE
maħaʔ,jimħaʔ,FUTURE+THIRD+M+SINGULAR+COMPLETE
malaħ,timləħu,FUTURE+SECOND+M+PLURAL+COMPLETE
malaħ,timlaħ,FUTURE+SECOND+M+SINGULAR+COMPLETE
malaħ,jimləħu,FUTURE+THIRD+M+PLURAL+COMPLETE
malaħ,jimlaħ,FUTURE+THIRD+M+SINGULAR+COMPLETE
malaq,timləqu,FUTURE+SECOND+M+PLURAL+COMPLETE
malaq,timloq,FUTURE+SECOND+M+SINGULAR+COMPLETE
malaq,timloq,FUTURE+SECOND+M+SINGULAR+MISSING
malaq,jimləqu,FUTURE+THIRD+M+PLURAL+COMPLETE
malaq,jimloq,FUTURE+THIRD+M+SINGULAR+COMPLETE
malaq,jimloq,FUTURE+THIRD+M+SINGULAR+MISSING
malaΧ,timləΧu,FUTURE+SECOND+M+PLURAL+COMPLETE
malaΧ,timloΧ,FUTURE+SECOND+M+SINGULAR+COMPLETE
malaΧ,timloΧ,FUTURE+SECOND+M+SINGULAR+MISSING
malaΧ,jimləΧu,FUTURE+THIRD+M+PLURAL+COMPLETE
malaΧ,jimloΧ,FUTURE+THIRD+M+SINGULAR+COMPLETE
malaΧ,jimloΧ,FUTURE+THIRD+M+SINGULAR+MISSING
manaʕ,timnəʕu,FUTURE+SECOND+M+PLURAL+COMPLETE
manaʕ,timnaʕ,FUTURE+SECOND+M+SINGULAR+COMPLETE
manaʕ,jimnəʕu,FUTURE+THIRD+M+PLURAL+COMPLETE
manaʕ,jimnaʕ,FUTURE+THIRD+M+SINGULAR+COMPLETE
maʁad,timʁədu,FUTURE+SECOND+M+PLURAL+COMPLETE
maʁad,timʁod,FUTURE+SECOND+M+SINGULAR+COMPLETE
maʁad,timʁod,FUTURE+SECOND+M+SINGULAR+MISSING
maʁad,jimʁədu,FUTURE+THIRD+M+PLURAL+COMPLETE
maʁad,jimʁod,FUTURE+THIRD+M+SINGULAR+COMPLETE
maʁad,jimʁod,FUTURE+THIRD+M+SINGULAR+MISSING
maʁaħ,timʁəħu,FUTURE+SECOND+M+PLURAL+COMPLETE
maʁaħ,timʁaħ,FUTURE+SECOND+M+SINGULAR+COMPLETE
maʁaħ,jimʁəħu,FUTURE+THIRD+M+PLURAL+COMPLETE
maʁaħ,jimʁaħ,FUTURE+THIRD+M+SINGULAR+COMPLETE
maʁat,timʁətu,FUTURE+SECOND+M+PLURAL+COMPLETE
maʁat,timʁot,FUTURE+SECOND+M+SINGULAR+COMPLETE
maʁat,timʁot,FUTURE+SECOND+M+SINGULAR+MISSING
maʁat,jimʁətu,FUTURE+THIRD+M+PLURAL+COMPLETE
maʁat,jimʁot,FUTURE+THIRD+M+SINGULAR+COMPLETE
maʁat,jimʁot,FUTURE+THIRD+M+SINGULAR+MISSING
masaq,timsəqu,FUTURE+SECOND+M+PLURAL+COMPLETE
masaq,timsoq,FUTURE+SECOND+M+SINGULAR+COMPLETE
masaq,timsoq,FUTURE+SECOND+M+SINGULAR+MISSING
masaq,jimsəqu,FUTURE+THIRD+M+PLURAL+COMPLETE
masaq,jimsoq,FUTURE+THIRD+M+SINGULAR+COMPLETE
masaq,jimsoq,FUTURE+THIRD+M+SINGULAR+MISSING
masaʁ,timsəʁu,FUTURE+SECOND+M+PLURAL+COMPLETE
masaʁ,timsoʁ,FUTURE+SECOND+M+SINGULAR+COMPLETE
masaʁ,timsoʁ,FUTURE+SECOND+M+SINGULAR+MISSING
masaʁ,jimsəʁu,FUTURE+THIRD+M+PLURAL+COMPLETE
masaʁ,jimsoʁ,FUTURE+THIRD+M+SINGULAR+COMPLETE
masaʁ,jimsoʁ,FUTURE+THIRD+M+SINGULAR+MISSING
masaΧ,timsəΧu,FUTURE+SECOND+M+PLURAL+COMPLETE
masaΧ,timsoΧ,FUTURE+SECOND+M+SINGULAR+COMPLETE
masaΧ,timsoΧ,FUTURE+SECOND+M+SINGULAR+MISSING
masaΧ,jimsəΧu,FUTURE+THIRD+M+PLURAL+COMPLETE
masaΧ,jimsoΧ,FUTURE+THIRD+M+SINGULAR+COMPLETE
masaΧ,jimsoΧ,FUTURE+THIRD+M+SINGULAR+MISSING
maʃaħ,timʃəħu,FUTURE+SECOND+M+PLURAL+COMPLETE
maʃaħ,timʃaħ,FUTURE+SECOND+M+SINGULAR+COMPLETE
maʃaħ,jimʃəħu,FUTURE+THIRD+M+PLURAL+COMPLETE
maʃaħ,jimʃaħ,FUTURE+THIRD+M+SINGULAR+COMPLETE
maʃal,timʃəlu,FUTURE+SECOND+M+PLURAL+COMPLETE
maʃal,timʃol,FUTURE+SECOND+M+SINGULAR+COMPLETE
maʃal,timʃol,FUTURE+SECOND+M+SINGULAR+MISSING
maʃal,jimʃəlu,FUTURE+THIRD+M+PLURAL+COMPLETE
maʃal,jimʃol,FUTURE+THIRD+M+SINGULAR+COMPLETE
maʃal,jimʃol,FUTURE+THIRD+M+SINGULAR+MISSING
maʃaΧ,timʃəΧu,FUTURE+SECOND+M+PLURAL+COMPLETE
maʃaΧ,timʃoΧ,FUTURE+SECOND+M+SINGULAR+COMPLETE
maʃaΧ,timʃoΧ,FUTURE+SECOND+M+SINGULAR+MISSING
maʃaΧ,jimʃəΧu,FUTURE+THIRD+M+PLURAL+COMPLETE
maʃaΧ,jimʃoΧ,FUTURE+THIRD+M+SINGULAR+COMPLETE
maʃaΧ,jimʃoΧ,FUTURE+THIRD+M+SINGULAR+MISSING
mataħ,timtəħu,FUTURE+SECOND+M+PLURAL+COMPLETE
mataħ,timtaħ,FUTURE+SECOND+M+SINGULAR+COMPLETE
mataħ,jimtəħu,FUTURE+THIRD+M+PLURAL+COMPLETE
mataħ,jimtaħ,FUTURE+THIRD+M+SINGULAR+COMPLETE
matsats,timtsətsu,FUTURE+SECOND+M+PLURAL+COMPLETE
matsats,timtsots,FUTURE+SECOND+M+SINGULAR+COMPLETE
matsats,timtsots,FUTURE+SECOND+M+SINGULAR+MISSING
matsats,jimtsətsu,FUTURE+THIRD+M+PLURAL+COMPLETE
matsats,jimtsots,FUTURE+THIRD+M+SINGULAR+COMPLETE
matsats,jimtsots,FUTURE+THIRD+M+SINGULAR+MISSING
matsaʔ,timtsəʔu,FUTURE+SECOND+M+PLURAL+COMPLETE
matsaʔ,timtsaʔ,FUTURE+SECOND+M+SINGULAR+COMPLETE
matsaʔ,jimtsəʔu,FUTURE+THIRD+M+PLURAL+COMPLETE
matsaʔ,jimtsaʔ,FUTURE+THIRD+M+SINGULAR+COMPLETE
mazag,timzəgu,FUTURE+SECOND+M+PLURAL+COMPLETE
mazag,timzog,FUTURE+SECOND+M+SINGULAR+COMPLETE
mazag,timzog,FUTURE+SECOND+M+SINGULAR+MISSING
mazag,jimzəgu,FUTURE+THIRD+M+PLURAL+COMPLETE
mazag,jimzog,FUTURE+THIRD+M+SINGULAR+COMPLETE
mazag,jimzog,FUTURE+THIRD+M+SINGULAR+MISSING
maʔas,timʔasu,FUTURE+SECOND+M+PLURAL+COMPLETE
maʔas,timʔas,FUTURE+SECOND+M+SINGULAR+COMPLETE
maʔas,jimʔasu,FUTURE+THIRD+M+PLURAL+COMPLETE
maʔas,jimʔas,FUTURE+THIRD+M+SINGULAR+COMPLETE
maʕad,timʕadu,FUTURE+SECOND+M+PLURAL+COMPLETE
maʕad,timʕad,FUTURE+SECOND+M+SINGULAR+COMPLETE
maʕad,jimʕadu,FUTURE+THIRD+M+PLURAL+COMPLETE
maʕad,jimʕad,FUTURE+THIRD+M+SINGULAR+COMPLETE
maʕal,timʕalu,FUTURE+SECOND+M+PLURAL+COMPLETE
maʕal,timʕal,FUTURE+SECOND+M+SINGULAR+COMPLETE
maʕal,jimʕalu,FUTURE+THIRD+M+PLURAL+COMPLETE
maʕal,jimʕal,FUTURE+THIRD+M+SINGULAR+COMPLETE
maʕaΧ,timʕaΧu,FUTURE+SECOND+M+PLURAL+COMPLETE
maʕaΧ,timʕaΧ,FUTURE+SECOND+M+SINGULAR+COMPLETE
maʕaΧ,jimʕaΧu,FUTURE+THIRD+M+PLURAL+COMPLETE
maʕaΧ,jimʕaΧ,FUTURE+THIRD+M+SINGULAR+COMPLETE
maΧaʁ,timkəʁu,FUTURE+SECOND+M+PLURAL+COMPLETE
maΧaʁ,timkoʁ,FUTURE+SECOND+M+SINGULAR+COMPLETE
maΧaʁ,timkoʁ,FUTURE+SECOND+M+SINGULAR+MISSING
maΧaʁ,jimkəʁu,FUTURE+THIRD+M+PLURAL+COMPLETE
maΧaʁ,jimkoʁ,FUTURE+THIRD+M+SINGULAR+COMPLETE
maΧaʁ,jimkoʁ,FUTURE+THIRD+M+SINGULAR+MISSING
nadad,tindədu,FUTURE+SECOND+M+PLURAL+COMPLETE
nadad,tindod,FUTURE+SECOND+M+SINGULAR+COMPLETE
nadad,tindod,FUTURE+SECOND+M+SINGULAR+MISSING
nadad,jindədu,FUTURE+THIRD+M+PLURAL+COMPLETE
nadad,jindod,FUTURE+THIRD+M+SINGULAR+COMPLETE
nadad,jindod,FUTURE+THIRD+M+SINGULAR+MISSING
nadaf,tindəfu,FUTURE+SECOND+M+PLURAL+COMPLETE
nadaf,tindof,FUTURE+SECOND+M+SINGULAR+COMPLETE
nadaf,tindof,FUTURE+SECOND+M+SINGULAR+MISSING
nadaf,jindəfu,FUTURE+THIRD+M+PLURAL+COMPLETE
nadaf,jindof,FUTURE+THIRD+M+SINGULAR+COMPLETE
nadaf,jindof,FUTURE+THIRD+M+SINGULAR+MISSING
nadaʁ,tindəʁu,FUTURE+SECOND+M+PLURAL+COMPLETE
nadaʁ,tindoʁ,FUTURE+SECOND+M+SINGULAR+COMPLETE
nadaʁ,tindoʁ,FUTURE+SECOND+M+SINGULAR+MISSING
nadaʁ,jindəʁu,FUTURE+THIRD+M+PLURAL+COMPLETE
nadaʁ,jindoʁ,FUTURE+THIRD+M+SINGULAR+COMPLETE
nadaʁ,jindoʁ,FUTURE+THIRD+M+SINGULAR+MISSING
nadav,tindəvu,FUTURE+SECOND+M+PLURAL+COMPLETE
nadav,tindov,FUTURE+SECOND+M+SINGULAR+COMPLETE
nadav,tindov,FUTURE+SECOND+M+SINGULAR+MISSING
nadav,jindəvu,FUTURE+THIRD+M+PLURAL+COMPLETE
nadav,jindov,FUTURE+THIRD+M+SINGULAR+COMPLETE
nadav,jindov,FUTURE+THIRD+M+SINGULAR+MISSING
nafaħ,tippəħu,FUTURE+SECOND+M+PLURAL+COMPLETE
nafaħ,tippəħu,FUTURE+SECOND+M+PLURAL+MISSING
nafaħ,tippaħ,FUTURE+SECOND+M+SINGULAR+COMPLETE
nafaħ,tippaħ,FUTURE+SECOND+M+SINGULAR+MISSING
nafaħ,jippəħu,FUTURE+THIRD+M+PLURAL+COMPLETE
nafaħ,jippəħu,FUTURE+THIRD+M+PLURAL+MISSING
nafaħ,jippaħ,FUTURE+THIRD+M+SINGULAR+COMPLETE
nafaħ,jippaħ,FUTURE+THIRD+M+SINGULAR+MISSING
nafal,tippəlu,FUTURE+SECOND+M+PLURAL+COMPLETE
nafal,tippəlu,FUTURE+SECOND+M+PLURAL+MISSING
nafal,tippol,FUTURE+SECOND+M+SINGULAR+COMPLETE
nafal,tippol,FUTURE+SECOND+M+SINGULAR+MISSING
nafal,jippəlu,FUTURE+THIRD+M+PLURAL+COMPLETE
nafal,jippəlu,FUTURE+THIRD+M+PLURAL+MISSING
nafal,jippol,FUTURE+THIRD+M+SINGULAR+COMPLETE
nafal,jippol,FUTURE+THIRD+M+SINGULAR+MISSING
nafaʃ,tinpəʃu,FUTURE+SECOND+M+PLURAL+COMPLETE
nafaʃ,tinpoʃ,FUTURE+SECOND+M+SINGULAR+COMPLETE
nafaʃ,tinpoʃ,FUTURE+SECOND+M+SINGULAR+MISSING
nafaʃ,jinpəʃu,FUTURE+THIRD+M+PLURAL+COMPLETE
nafaʃ,jinpoʃ,FUTURE+THIRD+M+SINGULAR+COMPLETE
nafaʃ,jinpoʃ,FUTURE+THIRD+M+SINGULAR+MISSING
nagad,tingədu,FUTURE+SECOND+M+PLURAL+COMPLETE
nagad,tingod,FUTURE+SECOND+M+SINGULAR+COMPLETE
nagad,tingod,FUTURE+SECOND+M+SINGULAR+MISSING
nagad,jingədu,FUTURE+THIRD+M+PLURAL+COMPLETE
nagad,jingod,FUTURE+THIRD+M+SINGULAR+COMPLETE
nagad,jingod,FUTURE+THIRD+M+SINGULAR+MISSING
nagah,tiggəhu,FUTURE+SECOND+M+PLURAL+COMPLETE
nagah,tiggəhu,FUTURE+SECOND+M+PLURAL+MISSING
nagah,tiggah,FUTURE+SECOND+M+SINGULAR+COMPLETE
nagah,tiggah,FUTURE+SECOND+M+SINGULAR+MISSING
nagah,jiggəhu,FUTURE+THIRD+M+PLURAL+COMPLETE
nagah,jiggəhu,FUTURE+THIRD+M+PLURAL+MISSING
nagah,jiggah,FUTURE+THIRD+M+SINGULAR+COMPLETE
nagah,jiggah,FUTURE+THIRD+M+SINGULAR+MISSING
nagaħ,tingəħu,FUTURE+SECOND+M+PLURAL+COMPLETE
nagaħ,tingaħ,FUTURE+SECOND+M+SINGULAR+COMPLETE
nagaħ,jingəħu,FUTURE+THIRD+M+PLURAL+COMPLETE
nagaħ,jingaħ,FUTURE+THIRD+M+SINGULAR+COMPLETE
nagas,tingəsu,FUTURE+SECOND+M+PLURAL+COMPLETE
nagas,tingos,FUTURE+SECOND+M+SINGULAR+COMPLETE
nagas,tingos,FUTURE+SECOND+M+SINGULAR+MISSING
nagas,jingəsu,FUTURE+THIRD+M+PLURAL+COMPLETE
nagas,jingos,FUTURE+THIRD+M+SINGULAR+COMPLETE
nagas,jingos,FUTURE+THIRD+M+SINGULAR+MISSING
nagaʕ,tiggəʕu,FUTURE+SECOND+M+PLURAL+COMPLETE
nagaʕ,tiggəʕu,FUTURE+SECOND+M+PLURAL+MISSING
nagaʕ,tiggaʕ,FUTURE+SECOND+M+SINGULAR+COMPLETE
nagaʕ,tiggaʕ,FUTURE+SECOND+M+SINGULAR+MISSING
nagaʕ,jiggəʕu,FUTURE+THIRD+M+PLURAL+COMPLETE
nagaʕ,jiggəʕu,FUTURE+THIRD+M+PLURAL+MISSING
nagaʕ,jiggaʕ,FUTURE+THIRD+M+SINGULAR+COMPLETE
nagaʕ,jiggaʕ,FUTURE+THIRD+M+SINGULAR+MISSING
nahag,tinhagu,FUTURE+SECOND+M+PLURAL+COMPLETE
nahag,tinhag,FUTURE+SECOND+M+SINGULAR+COMPLETE
nahag,jinhagu,FUTURE+THIRD+M+PLURAL+COMPLETE
nahag,jinhag,FUTURE+THIRD+M+SINGULAR+COMPLETE
naħal,tinħalu,FUTURE+SECOND+M+PLURAL+COMPLETE
naħal,tinħal,FUTURE+SECOND+M+SINGULAR+COMPLETE
naħal,jinħalu,FUTURE+THIRD+M+PLURAL+COMPLETE
naħal,jinħal,FUTURE+THIRD+M+SINGULAR+COMPLETE
naham,tinhəmu,FUTURE+SECOND+M+PLURAL+COMPLETE
naham,tinhom,FUTURE+SECOND+M+SINGULAR+COMPLETE
naham,tinhom,FUTURE+SECOND+M+SINGULAR+MISSING
naham,jinhəmu,FUTURE+THIRD+M+PLURAL+COMPLETE
naham,jinhom,FUTURE+THIRD+M+SINGULAR+COMPLETE
naham,jinhom,FUTURE+THIRD+M+SINGULAR+MISSING
nahaʁ,tinhaʁu,FUTURE+SECOND+M+PLURAL+COMPLETE
nahaʁ,tinhaʁ,FUTURE+SECOND+M+SINGULAR+COMPLETE
nahaʁ,jinhaʁu,FUTURE+THIRD+M+PLURAL+COMPLETE
nahaʁ,jinhaʁ,FUTURE+THIRD+M+SINGULAR+COMPLETE
naħaʁ,tinħaʁu,FUTURE+SECOND+M+PLURAL+COMPLETE
naħaʁ,tinħaʁ,FUTURE+SECOND+M+SINGULAR+COMPLETE
naħaʁ,jinħaʁu,FUTURE+THIRD+M+PLURAL+COMPLETE
naħaʁ,jinħaʁ,FUTURE+THIRD+M+SINGULAR+COMPLETE
naħat,tinħatu,FUTURE+SECOND+M+PLURAL+COMPLETE
naħat,tinħat,FUTURE+SECOND+M+SINGULAR+COMPLETE
naħat,jinħatu,FUTURE+THIRD+M+PLURAL+COMPLETE
naħat,jinħat,FUTURE+THIRD+M+SINGULAR+COMPLETE
naqaf,tinqəfu,FUTURE+SECOND+M+PLURAL+COMPLETE
naqaf,tinqof,FUTURE+SECOND+M+SINGULAR+COMPLETE
naqaf,tinqof,FUTURE+SECOND+M+SINGULAR+MISSING
naqaf,jinqəfu,FUTURE+THIRD+M+PLURAL+COMPLETE
naqaf,jinqof,FUTURE+THIRD+M+SINGULAR+COMPLETE
naqaf,jinqof,FUTURE+THIRD+M+SINGULAR+MISSING
naqam,tinqəmu,FUTURE+SECOND+M+PLURAL+COMPLETE
naqam,tinqom,FUTURE+SECOND+M+SINGULAR+COMPLETE
naqam,tinqom,FUTURE+SECOND+M+SINGULAR+MISSING
naqam,jinqəmu,FUTURE+THIRD+M+PLURAL+COMPLETE
naqam,jinqom,FUTURE+THIRD+M+SINGULAR+COMPLETE
naqam,jinqom,FUTURE+THIRD+M+SINGULAR+MISSING
naqaʃ,tinqəʃu,FUTURE+SECOND+M+PLURAL+COMPLETE
naqaʃ,tinqoʃ,FUTURE+SECOND+M+SINGULAR+COMPLETE
naqaʃ,tinqoʃ,FUTURE+SECOND+M+SINGULAR+MISSING
naqaʃ,jinqəʃu,FUTURE+THIRD+M+PLURAL+COMPLETE
naqaʃ,jinqoʃ,FUTURE+THIRD+M+SINGULAR+COMPLETE
naqaʃ,jinqoʃ,FUTURE+THIRD+M+SINGULAR+MISSING
naqat,tinqətu,FUTURE+SECOND+M+PLURAL+COMPLETE
naqat,tinqot,FUTURE+SECOND+M+SINGULAR+COMPLETE
naqat,tinqot,FUTURE+SECOND+M+SINGULAR+MISSING
naqat,jinqətu,FUTURE+THIRD+M+PLURAL+COMPLETE
naqat,jinqot,FUTURE+THIRD+M+SINGULAR+COMPLETE
naqat,jinqot,FUTURE+THIRD+M+SINGULAR+MISSING
naqav,tinqəvu,FUTURE+SECOND+M+PLURAL+COMPLETE
naqav,tinqov,FUTURE+SECOND+M+SINGULAR+COMPLETE
naqav,tinqov,FUTURE+SECOND+M+SINGULAR+MISSING
naqav,jinqəvu,FUTURE+THIRD+M+PLURAL+COMPLETE
naqav,jinqov,FUTURE+THIRD+M+SINGULAR+COMPLETE
naqav,jinqov,FUTURE+THIRD+M+SINGULAR+MISSING
naqaʕ,tinqəʕu,FUTURE+SECOND+M+PLURAL+COMPLETE
naqaʕ,tinqaʕ,FUTURE+SECOND+M+SINGULAR+COMPLETE
naqaʕ,jinqəʕu,FUTURE+THIRD+M+PLURAL+COMPLETE
naqaʕ,jinqaʕ,FUTURE+THIRD+M+SINGULAR+COMPLETE
nasaq,tinsəqu,FUTURE+SECOND+M+PLURAL+COMPLETE
nasaq,tinsoq,FUTURE+SECOND+M+SINGULAR+COMPLETE
nasaq,tinsoq,FUTURE+SECOND+M+SINGULAR+MISSING
nasaq,jinsəqu,FUTURE+THIRD+M+PLURAL+COMPLETE
nasaq,jinsoq,FUTURE+THIRD+M+SINGULAR+COMPLETE
nasaq,jinsoq,FUTURE+THIRD+M+SINGULAR+MISSING
nasaʔ,tissəʔu,FUTURE+SECOND+M+PLURAL+COMPLETE
nasaʔ,tissəʔu,FUTURE+SECOND+M+PLURAL+MISSING
nasaʔ,tissaʔ,FUTURE+SECOND+M+SINGULAR+COMPLETE
nasaʔ,tissaʔ,FUTURE+SECOND+M+SINGULAR+MISSING
nasaʔ,jissəʔu,FUTURE+THIRD+M+PLURAL+COMPLETE
nasaʔ,jissəʔu,FUTURE+THIRD+M+PLURAL+MISSING
nasaʔ,jissaʔ,FUTURE+THIRD+M+SINGULAR+COMPLETE
nasaʔ,jissaʔ,FUTURE+THIRD+M+SINGULAR+MISSING
nasaʕ,tissəʕu,FUTURE+SECOND+M+PLURAL+COMPLETE
nasaʕ,tissəʕu,FUTURE+SECOND+M+PLURAL+MISSING
nasaʕ,tissaʕ,FUTURE+SECOND+M+SINGULAR+COMPLETE
nasaʕ,tissaʕ,FUTURE+SECOND+M+SINGULAR+MISSING
nasaʕ,jissəʕu,FUTURE+THIRD+M+PLURAL+COMPLETE
nasaʕ,jissəʕu,FUTURE+THIRD+M+PLURAL+MISSING
nasaʕ,jissaʕ,FUTURE+THIRD+M+SINGULAR+COMPLETE
nasaʕ,jissaʕ,FUTURE+THIRD+M+SINGULAR+MISSING
nasaΧ,tinsəΧu,FUTURE+SECOND+M+PLURAL+COMPLETE
nasaΧ,tinsoΧ,FUTURE+SECOND+M+SINGULAR+COMPLETE
nasaΧ,tinsoΧ,FUTURE+SECOND+M+SINGULAR+MISSING
nasaΧ,jinsəΧu,FUTURE+THIRD+M+PLURAL+COMPLETE
nasaΧ,jinsoΧ,FUTURE+THIRD+M+SINGULAR+COMPLETE
nasaΧ,jinsoΧ,FUTURE+THIRD+M+SINGULAR+MISSING
naʃaf,tinʃəfu,FUTURE+SECOND+M+PLURAL+COMPLETE
naʃaf,tinʃof,FUTURE+SECOND+M+SINGULAR+COMPLETE
naʃaf,tinʃof,FUTURE+SECOND+M+SINGULAR+MISSING
naʃaf,jinʃəfu,FUTURE+THIRD+M+PLURAL+COMPLETE
naʃaf,jinʃof,FUTURE+THIRD+M+SINGULAR+COMPLETE
naʃaf,jinʃof,FUTURE+THIRD+M+SINGULAR+MISSING
naʃam,tinʃəmu,FUTURE+SECOND+M+PLURAL+COMPLETE
naʃam,tinʃom,FUTURE+SECOND+M+SINGULAR+COMPLETE
naʃam,tinʃom,FUTURE+SECOND+M+SINGULAR+MISSING
naʃam,jinʃəmu,FUTURE+THIRD+M+PLURAL+COMPLETE
naʃam,jinʃom,FUTURE+THIRD+M+SINGULAR+COMPLETE
naʃam,jinʃom,FUTURE+THIRD+M+SINGULAR+MISSING
naʃaq,tiʃʃəqu,FUTURE+SECOND+M+PLURAL+COMPLETE
naʃaq,tiʃʃəqu,FUTURE+SECOND+M+PLURAL+MISSING
naʃaq,tiʃʃaq,FUTURE+SECOND+M+SINGULAR+COMPLETE
naʃaq,tiʃʃaq,FUTURE+SECOND+M+SINGULAR+MISSING
naʃaq,jiʃʃəqu,FUTURE+THIRD+M+PLURAL+COMPLETE
naʃaq,jiʃʃəqu,FUTURE+THIRD+M+PLURAL+MISSING
naʃaq,jiʃʃaq,FUTURE+THIRD+M+SINGULAR+COMPLETE
naʃaq,jiʃʃaq,FUTURE+THIRD+M+SINGULAR+MISSING
naʃaʁ,tinʃəʁu,FUTURE+SECOND+M+PLURAL+COMPLETE
naʃaʁ,tinʃoʁ,FUTURE+SECOND+M+SINGULAR+COMPLETE
naʃaʁ,tinʃoʁ,FUTURE+SECOND+M+SINGULAR+MISSING
naʃaʁ,jinʃəʁu,FUTURE+THIRD+M+PLURAL+COMPLETE
naʃaʁ,jinʃoʁ,FUTURE+THIRD+M+SINGULAR+COMPLETE
naʃaʁ,jinʃoʁ,FUTURE+THIRD+M+SINGULAR+MISSING
naʃav,tinʃəvu,FUTURE+SECOND+M+PLURAL+COMPLETE
naʃav,tinʃov,FUTURE+SECOND+M+SINGULAR+COMPLETE
naʃav,tinʃov,FUTURE+SECOND+M+SINGULAR+MISSING
naʃav,jinʃəvu,FUTURE+THIRD+M+PLURAL+COMPLETE
naʃav,jinʃov,FUTURE+THIRD+M+SINGULAR+COMPLETE
naʃav,jinʃov,FUTURE+THIRD+M+SINGULAR+MISSING
naʃaΧ,tinʃəΧu,FUTURE+SECOND+M+PLURAL+COMPLETE
naʃaΧ,tinʃoΧ,FUTURE+SECOND+M+SINGULAR+COMPLETE
naʃaΧ,tinʃoΧ,FUTURE+SECOND+M+SINGULAR+MISSING
naʃaΧ,jinʃəΧu,FUTURE+THIRD+M+PLURAL+COMPLETE
naʃaΧ,jinʃoΧ,FUTURE+THIRD+M+SINGULAR+COMPLETE
naʃaΧ,jinʃoΧ,FUTURE+THIRD+M+SINGULAR+MISSING
nataf,tintəfu,FUTURE+SECOND+M+PLURAL+COMPLETE
nataf,tintof,FUTURE+SECOND+M+SINGULAR+COMPLETE
nataf,tintof,FUTURE+SECOND+M+SINGULAR+MISSING
nataf,jintəfu,FUTURE+THIRD+M+PLURAL+COMPLETE
nataf,jintof,FUTURE+THIRD+M+SINGULAR+COMPLETE
nataf,jintof,FUTURE+THIRD+M+SINGULAR+MISSING
natal,tittəlu,FUTURE+SECOND+M+PLURAL+COMPLETE
natal,tittəlu,FUTURE+SECOND+M+PLURAL+MISSING
natal,tittol,FUTURE+SECOND+M+SINGULAR+COMPLETE
natal,tittol,FUTURE+SECOND+M+SINGULAR+MISSING
natal,jittəlu,FUTURE+THIRD+M+PLURAL+COMPLETE
natal,jittəlu,FUTURE+THIRD+M+PLURAL+MISSING
natal,jittol,FUTURE+THIRD+M+SINGULAR+COMPLETE
natal,jittol,FUTURE+THIRD+M+SINGULAR+MISSING
natan,tittənu,FUTURE+SECOND+M+PLURAL+COMPLETE
natan,tittənu,FUTURE+SECOND+M+PLURAL+MISSING
natan,tittein,FUTURE+SECOND+M+SINGULAR+COMPLETE
natan,tittein,FUTURE+SECOND+M+SINGULAR+MISSING
natan,jittənu,FUTURE+THIRD+M+PLURAL+COMPLETE
natan,jittənu,FUTURE+THIRD+M+PLURAL+MISSING
natan,jittein,FUTURE+THIRD+M+SINGULAR+COMPLETE
natan,jittein,FUTURE+THIRD+M+SINGULAR+MISSING
nataʁ,tintəʁu,FUTURE+SECOND+M+PLURAL+COMPLETE
nataʁ,tintoʁ,FUTURE+SECOND+M+SINGULAR+COMPLETE
nataʁ,tintoʁ,FUTURE+SECOND+M+SINGULAR+MISSING
nataʁ,jintəʁu,FUTURE+THIRD+M+PLURAL+COMPLETE
nataʁ,jintoʁ,FUTURE+THIRD+M+SINGULAR+COMPLETE
nataʁ,jintoʁ,FUTURE+THIRD+M+SINGULAR+MISSING
nataʃ,tintəʃu,FUTURE+SECOND+M+PLURAL+COMPLETE
nataʃ,tintoʃ,FUTURE+SECOND+M+SINGULAR+COMPLETE
nataʃ,tintoʃ,FUTURE+SECOND+M+SINGULAR+MISSING
nataʃ,jintəʃu,FUTURE+THIRD+M+PLURAL+COMPLETE
nataʃ,jintoʃ,FUTURE+THIRD+M+SINGULAR+COMPLETE
nataʃ,jintoʃ,FUTURE+THIRD+M+SINGULAR+MISSING
nataʕ,tittəʕu,FUTURE+SECOND+M+PLURAL+COMPLETE
nataʕ,tittəʕu,FUTURE+SECOND+M+PLURAL+MISSING
nataʕ,tittaʕ,FUTURE+SECOND+M+SINGULAR+COMPLETE
nataʕ,tittaʕ,FUTURE+SECOND+M+SINGULAR+MISSING
nataʕ,jittəʕu,FUTURE+THIRD+M+PLURAL+COMPLETE
nataʕ,jittəʕu,FUTURE+THIRD+M+PLURAL+MISSING
nataʕ,jittaʕ,FUTURE+THIRD+M+SINGULAR+COMPLETE
nataʕ,jittaʕ,FUTURE+THIRD+M+SINGULAR+MISSING
natsaʁ,tintsəʁu,FUTURE+SECOND+M+PLURAL+COMPLETE
natsaʁ,tintsoʁ,FUTURE+SECOND+M+SINGULAR+COMPLETE
natsaʁ,tintsoʁ,FUTURE+SECOND+M+SINGULAR+MISSING
natsaʁ,jintsəʁu,FUTURE+THIRD+M+PLURAL+COMPLETE
natsaʁ,jintsoʁ,FUTURE+THIRD+M+SINGULAR+COMPLETE
natsaʁ,jintsoʁ,FUTURE+THIRD+M+SINGULAR+MISSING
natsats,tintsətsu,FUTURE+SECOND+M+PLURAL+COMPLETE
natsats,tintsots,FUTURE+SECOND+M+SINGULAR+COMPLETE
natsats,tintsots,FUTURE+SECOND+M+SINGULAR+MISSING
natsats,jintsətsu,FUTURE+THIRD+M+PLURAL+COMPLETE
natsats,jintsots,FUTURE+THIRD+M+SINGULAR+COMPLETE
natsats,jintsots,FUTURE+THIRD+M+SINGULAR+MISSING
navaħ,tinbəħu,FUTURE+SECOND+M+PLURAL+COMPLETE
navaħ,tinbaħ,FUTURE+SECOND+M+SINGULAR+COMPLETE
navaħ,jinbəħu,FUTURE+THIRD+M+PLURAL+COMPLETE
navaħ,jinbaħ,FUTURE+THIRD+M+SINGULAR+COMPLETE
naval,tibbəlu,FUTURE+SECOND+M+PLURAL+COMPLETE
naval,tibbəlu,FUTURE+SECOND+M+PLURAL+MISSING
naval,tibbol,FUTURE+SECOND+M+SINGULAR+COMPLETE
naval,tibbol,FUTURE+SECOND+M+SINGULAR+MISSING
naval,jibbəlu,FUTURE+THIRD+M+PLURAL+COMPLETE
naval,jibbəlu,FUTURE+THIRD+M+PLURAL+MISSING
naval,jibbol,FUTURE+THIRD+M+SINGULAR+COMPLETE
naval,jibbol,FUTURE+THIRD+M+SINGULAR+MISSING
navaʁ,tinbəʁu,FUTURE+SECOND+M+PLURAL+COMPLETE
navaʁ,tinboʁ,FUTURE+SECOND+M+SINGULAR+COMPLETE
navaʁ,tinboʁ,FUTURE+SECOND+M+SINGULAR+MISSING
navaʁ,jinbəʁu,FUTURE+THIRD+M+PLURAL+COMPLETE
navaʁ,jinboʁ,FUTURE+THIRD+M+SINGULAR+COMPLETE
navaʁ,jinboʁ,FUTURE+THIRD+M+SINGULAR+MISSING
navat,tinbətu,FUTURE+SECOND+M+PLURAL+COMPLETE
navat,tinbot,FUTURE+SECOND+M+SINGULAR+COMPLETE
navat,tinbot,FUTURE+SECOND+M+SINGULAR+MISSING
navat,jinbətu,FUTURE+THIRD+M+PLURAL+COMPLETE
navat,jinbot,FUTURE+THIRD+M+SINGULAR+COMPLETE
navat,jinbot,FUTURE+THIRD+M+SINGULAR+MISSING
navaʕ,tinbəʕu,FUTURE+SECOND+M+PLURAL+COMPLETE
navaʕ,tinbaʕ,FUTURE+SECOND+M+SINGULAR+COMPLETE
navaʕ,jinbəʕu,FUTURE+THIRD+M+PLURAL+COMPLETE
navaʕ,jinbaʕ,FUTURE+THIRD+M+SINGULAR+COMPLETE
nazaf,tinzəfu,FUTURE+SECOND+M+PLURAL+COMPLETE
nazaf,tinzof,FUTURE+SECOND+M+SINGULAR+COMPLETE
nazaf,tinzof,FUTURE+SECOND+M+SINGULAR+MISSING
nazaf,jinzəfu,FUTURE+THIRD+M+PLURAL+COMPLETE
nazaf,jinzof,FUTURE+THIRD+M+SINGULAR+COMPLETE
nazaf,jinzof,FUTURE+THIRD+M+SINGULAR+MISSING
nazal,tizzəlu,FUTURE+SECOND+M+PLURAL+COMPLETE
nazal,tizzəlu,FUTURE+SECOND+M+PLURAL+MISSING
nazal,tizzal,FUTURE+SECOND+M+SINGULAR+COMPLETE
nazal,tizzal,FUTURE+SECOND+M+SINGULAR+MISSING
nazal,jizzəlu,FUTURE+THIRD+M+PLURAL+COMPLETE
nazal,jizzəlu,FUTURE+THIRD+M+PLURAL+MISSING
nazal,jizzal,FUTURE+THIRD+M+SINGULAR+COMPLETE
nazal,jizzal,FUTURE+THIRD+M+SINGULAR+MISSING
naʔaf,tinʔafu,FUTURE+SECOND+M+PLURAL+COMPLETE
naʔaf,tinʔaf,FUTURE+SECOND+M+SINGULAR+COMPLETE
naʔaf,jinʔafu,FUTURE+THIRD+M+PLURAL+COMPLETE
naʔaf,jinʔaf,FUTURE+THIRD+M+SINGULAR+COMPLETE
naʔam,tinʔamu,FUTURE+SECOND+M+PLURAL+COMPLETE
naʔam,tinʔam,FUTURE+SECOND+M+SINGULAR+COMPLETE
naʔam,jinʔamu,FUTURE+THIRD+M+PLURAL+COMPLETE
naʔam,jinʔam,FUTURE+THIRD+M+SINGULAR+COMPLETE
naʔaq,tinʔəqu,FUTURE+SECOND+M+PLURAL+COMPLETE
naʔaq,tinʔoq,FUTURE+SECOND+M+SINGULAR+COMPLETE
naʔaq,tinʔoq,FUTURE+SECOND+M+SINGULAR+MISSING
naʔaq,jinʔəqu,FUTURE+THIRD+M+PLURAL+COMPLETE
naʔaq,jinʔoq,FUTURE+THIRD+M+SINGULAR+COMPLETE
naʔaq,jinʔoq,FUTURE+THIRD+M+SINGULAR+MISSING
naʕal,tinʕalu,FUTURE+SECOND+M+PLURAL+COMPLETE
naʕal,tinʕal,FUTURE+SECOND+M+SINGULAR+COMPLETE
naʕal,jinʕalu,FUTURE+THIRD+M+PLURAL+COMPLETE
naʕal,jinʕal,FUTURE+THIRD+M+SINGULAR+COMPLETE
naʕaʁ,tinʕaʁu,FUTURE+SECOND+M+PLURAL+COMPLETE
naʕaʁ,tinʕaʁ,FUTURE+SECOND+M+SINGULAR+COMPLETE
naʕaʁ,jinʕaʁu,FUTURE+THIRD+M+PLURAL+COMPLETE
naʕaʁ,jinʕaʁ,FUTURE+THIRD+M+SINGULAR+COMPLETE
naʕats,tinʕatsu,FUTURE+SECOND+M+PLURAL+COMPLETE
naʕats,tinʕats,FUTURE+SECOND+M+SINGULAR+COMPLETE
naʕats,jinʕatsu,FUTURE+THIRD+M+PLURAL+COMPLETE
naʕats,jinʕats,FUTURE+THIRD+M+SINGULAR+COMPLETE
naΧaħ,tinkəħu,FUTURE+SECOND+M+PLURAL+COMPLETE
naΧaħ,tinkaħ,FUTURE+SECOND+M+SINGULAR+COMPLETE
naΧaħ,jinkəħu,FUTURE+THIRD+M+PLURAL+COMPLETE
naΧaħ,jinkaħ,FUTURE+THIRD+M+SINGULAR+COMPLETE
pagam,tifgəmu,FUTURE+SECOND+M+PLURAL+COMPLETE
pagam,tifgom,FUTURE+SECOND+M+SINGULAR+COMPLETE
pagam,tifgom,FUTURE+SECOND+M+SINGULAR+MISSING
pagam,jifgəmu,FUTURE+THIRD+M+PLURAL+COMPLETE
pagam,jifgom,FUTURE+THIRD+M+SINGULAR+COMPLETE
pagam,jifgom,FUTURE+THIRD+M+SINGULAR+MISSING
pagaʃ,tifgəʃu,FUTURE+SECOND+M+PLURAL+COMPLETE
pagaʃ,tifgoʃ,FUTURE+SECOND+M+SINGULAR+COMPLETE
pagaʃ,tifgoʃ,FUTURE+SECOND+M+SINGULAR+MISSING
pagaʃ,jifgəʃu,FUTURE+THIRD+M+PLURAL+COMPLETE
pagaʃ,jifgoʃ,FUTURE+THIRD+M+SINGULAR+COMPLETE
pagaʃ,jifgoʃ,FUTURE+THIRD+M+SINGULAR+MISSING
pagaʕ,tifgəʕu,FUTURE+SECOND+M+PLURAL+COMPLETE
pagaʕ,tifgaʕ,FUTURE+SECOND+M+SINGULAR+COMPLETE
pagaʕ,jifgəʕu,FUTURE+THIRD+M+PLURAL+COMPLETE
pagaʕ,jifgaʕ,FUTURE+THIRD+M+SINGULAR+COMPLETE
paħad,tifħadu,FUTURE+SECOND+M+PLURAL+COMPLETE
paħad,tifħad,FUTURE+SECOND+M+SINGULAR+COMPLETE
paħad,jifħadu,FUTURE+THIRD+M+PLURAL+COMPLETE
paħad,jifħad,FUTURE+THIRD+M+SINGULAR+COMPLETE
paħat,tifħatu,FUTURE+SECOND+M+PLURAL+COMPLETE
paħat,tifħat,FUTURE+SECOND+M+SINGULAR+COMPLETE
paħat,jifħatu,FUTURE+THIRD+M+PLURAL+COMPLETE
paħat,jifħat,FUTURE+THIRD+M+SINGULAR+COMPLETE
palaħ,tifləħu,FUTURE+SECOND+M+PLURAL+COMPLETE
palaħ,tiflaħ,FUTURE+SECOND+M+SINGULAR+COMPLETE
palaħ,jifləħu,FUTURE+THIRD+M+PLURAL+COMPLETE
palaħ,jiflaħ,FUTURE+THIRD+M+SINGULAR+COMPLETE
palaʃ,tifləʃu,FUTURE+SECOND+M+PLURAL+COMPLETE
palaʃ,tifloʃ,FUTURE+SECOND+M+SINGULAR+COMPLETE
palaʃ,tifloʃ,FUTURE+SECOND+M+SINGULAR+MISSING
palaʃ,jifləʃu,FUTURE+THIRD+M+PLURAL+COMPLETE
palaʃ,jifloʃ,FUTURE+THIRD+M+SINGULAR+COMPLETE
palaʃ,jifloʃ,FUTURE+THIRD+M+SINGULAR+MISSING
palat,tiflətu,FUTURE+SECOND+M+PLURAL+COMPLETE
palat,tiflot,FUTURE+SECOND+M+SINGULAR+COMPLETE
palat,tiflot,FUTURE+SECOND+M+SINGULAR+MISSING
palat,jiflətu,FUTURE+THIRD+M+PLURAL+COMPLETE
palat,jiflot,FUTURE+THIRD+M+SINGULAR+COMPLETE
palat,jiflot,FUTURE+THIRD+M+SINGULAR+MISSING
paqad,tifqədu,FUTURE+SECOND+M+PLURAL+COMPLETE
paqad,tifqod,FUTURE+SECOND+M+SINGULAR+COMPLETE
paqad,tifqod,FUTURE+SECOND+M+SINGULAR+MISSING
paqad,jifqədu,FUTURE+THIRD+M+PLURAL+COMPLETE
paqad,jifqod,FUTURE+THIRD+M+SINGULAR+COMPLETE
paqad,jifqod,FUTURE+THIRD+M+SINGULAR+MISSING
paqaħ,tifqəħu,FUTURE+SECOND+M+PLURAL+COMPLETE
paqaħ,tifqaħ,FUTURE+SECOND+M+SINGULAR+COMPLETE
paqaħ,jifqəħu,FUTURE+THIRD+M+PLURAL+COMPLETE
paqaħ,jifqaħ,FUTURE+THIRD+M+SINGULAR+COMPLETE
paqaq,tifqəqu,FUTURE+SECOND+M+PLURAL+COMPLETE
paqaq,tifqoq,FUTURE+SECOND+M+SINGULAR+COMPLETE
paqaq,tifqoq,FUTURE+SECOND+M+SINGULAR+MISSING
paqaq,jifqəqu,FUTURE+THIRD+M+PLURAL+COMPLETE
paqaq,jifqoq,FUTURE+THIRD+M+SINGULAR+COMPLETE
paqaq,jifqoq,FUTURE+THIRD+M+SINGULAR+MISSING
paqaʕ,tifqəʕu,FUTURE+SECOND+M+PLURAL+COMPLETE
paqaʕ,tifqaʕ,FUTURE+SECOND+M+SINGULAR+COMPLETE
paqaʕ,jifqəʕu,FUTURE+THIRD+M+PLURAL+COMPLETE
paqaʕ,jifqaʕ,FUTURE+THIRD+M+SINGULAR+COMPLETE
paʁaħ,tifʁəħu,FUTURE+SECOND+M+PLURAL+COMPLETE
paʁaħ,tifʁaħ,FUTURE+SECOND+M+SINGULAR+COMPLETE
paʁaħ,jifʁəħu,FUTURE+THIRD+M+PLURAL+COMPLETE
paʁaħ,jifʁaħ,FUTURE+THIRD+M+SINGULAR+COMPLETE
paʁam,tifʁəmu,FUTURE+SECOND+M+PLURAL+COMPLETE
paʁam,tifʁom,FUTURE+SECOND+M+SINGULAR+COMPLETE
paʁam,tifʁom,FUTURE+SECOND+M+SINGULAR+MISSING
paʁam,jifʁəmu,FUTURE+THIRD+M+PLURAL+COMPLETE
paʁam,jifʁom,FUTURE+THIRD+M+SINGULAR+COMPLETE
paʁam,jifʁom,FUTURE+THIRD+M+SINGULAR+MISSING
paʁaq,tifʁəqu,FUTURE+SECOND+M+PLURAL+COMPLETE
paʁaq,tifʁoq,FUTURE+SECOND+M+SINGULAR+COMPLETE
paʁaq,tifʁoq,FUTURE+SECOND+M+SINGULAR+MISSING
paʁaq,jifʁəqu,FUTURE+THIRD+M+PLURAL+COMPLETE
paʁaq,jifʁoq,FUTURE+THIRD+M+SINGULAR+COMPLETE
paʁaq,jifʁoq,FUTURE+THIRD+M+SINGULAR+MISSING
paʁas,tifʁəsu,FUTURE+SECOND+M+PLURAL+COMPLETE
paʁas,tifʁos,FUTURE+SECOND+M+SINGULAR+COMPLETE
paʁas,tifʁos,FUTURE+SECOND+M+SINGULAR+MISSING
paʁas,jifʁəsu,FUTURE+THIRD+M+PLURAL+COMPLETE
paʁas,jifʁos,FUTURE+THIRD+M+SINGULAR+COMPLETE
paʁas,jifʁos,FUTURE+THIRD+M+SINGULAR+MISSING
paʁaʃ,tifʁəʃu,FUTURE+SECOND+M+PLURAL+COMPLETE
paʁaʃ,tifʁoʃ,FUTURE+SECOND+M+SINGULAR+COMPLETE
paʁaʃ,tifʁoʃ,FUTURE+SECOND+M+SINGULAR+MISSING
paʁaʃ,jifʁəʃu,FUTURE+THIRD+M+PLURAL+COMPLETE
paʁaʃ,jifʁoʃ,FUTURE+THIRD+M+SINGULAR+COMPLETE
paʁaʃ,jifʁoʃ,FUTURE+THIRD+M+SINGULAR+MISSING
paʁat,tifʁətu,FUTURE+SECOND+M+PLURAL+COMPLETE
paʁat,tifʁot,FUTURE+SECOND+M+SINGULAR+COMPLETE
paʁat,tifʁot,FUTURE+SECOND+M+SINGULAR+MISSING
paʁat,jifʁətu,FUTURE+THIRD+M+PLURAL+COMPLETE
paʁat,jifʁot,FUTURE+THIRD+M+SINGULAR+COMPLETE
paʁat,jifʁot,FUTURE+THIRD+M+SINGULAR+MISSING
paʁats,tifʁətsu,FUTURE+SECOND+M+PLURAL+COMPLETE
paʁats,tifʁots,FUTURE+SECOND+M+SINGULAR+COMPLETE
paʁats,tifʁots,FUTURE+SECOND+M+SINGULAR+MISSING
paʁats,jifʁətsu,FUTURE+THIRD+M+PLURAL+COMPLETE
paʁats,jifʁots,FUTURE+THIRD+M+SINGULAR+COMPLETE
paʁats,jifʁots,FUTURE+THIRD+M+SINGULAR+MISSING
paʁaʕ,tifʁəʕu,FUTURE+SECOND+M+PLURAL+COMPLETE
paʁaʕ,tifʁaʕ,FUTURE+SECOND+M+SINGULAR+COMPLETE
paʁaʕ,jifʁəʕu,FUTURE+THIRD+M+PLURAL+COMPLETE
paʁaʕ,jifʁaʕ,FUTURE+THIRD+M+SINGULAR+COMPLETE
pasaħ,tifsəħu,FUTURE+SECOND+M+PLURAL+COMPLETE
pasaħ,tifsaħ,FUTURE+SECOND+M+SINGULAR+COMPLETE
pasaħ,jifsəħu,FUTURE+THIRD+M+PLURAL+COMPLETE
pasaħ,jifsaħ,FUTURE+THIRD+M+SINGULAR+COMPLETE
pasal,tifsəlu,FUTURE+SECOND+M+PLURAL+COMPLETE
pasal,tifsol,FUTURE+SECOND+M+SINGULAR+COMPLETE
pasal,tifsol,FUTURE+SECOND+M+SINGULAR+MISSING
pasal,jifsəlu,FUTURE+THIRD+M+PLURAL+COMPLETE
pasal,jifsol,FUTURE+THIRD+M+SINGULAR+COMPLETE
pasal,jifsol,FUTURE+THIRD+M+SINGULAR+MISSING
pasaq,tifsəqu,FUTURE+SECOND+M+PLURAL+COMPLETE
pasaq,tifsoq,FUTURE+SECOND+M+SINGULAR+COMPLETE
pasaq,tifsoq,FUTURE+SECOND+M+SINGULAR+MISSING
pasaq,jifsəqu,FUTURE+THIRD+M+PLURAL+COMPLETE
pasaq,jifsoq,FUTURE+THIRD+M+SINGULAR+COMPLETE
pasaq,jifsoq,FUTURE+THIRD+M+SINGULAR+MISSING
pasaʕ,tifsəʕu,FUTURE+SECOND+M+PLURAL+COMPLETE
pasaʕ,tifsaʕ,FUTURE+SECOND+M+SINGULAR+COMPLETE
pasaʕ,jifsəʕu,FUTURE+THIRD+M+PLURAL+COMPLETE
pasaʕ,jifsaʕ,FUTURE+THIRD+M+SINGULAR+COMPLETE
paʃat,tifʃətu,FUTURE+SECOND+M+PLURAL+COMPLETE
paʃat,tifʃot,FUTURE+SECOND+M+SINGULAR+COMPLETE
paʃat,tifʃot,FUTURE+SECOND+M+SINGULAR+MISSING
paʃat,jifʃətu,FUTURE+THIRD+M+PLURAL+COMPLETE
paʃat,jifʃot,FUTURE+THIRD+M+SINGULAR+COMPLETE
paʃat,jifʃot,FUTURE+THIRD+M+SINGULAR+MISSING
paʃaʕ,tifʃəʕu,FUTURE+SECOND+M+PLURAL+COMPLETE
paʃaʕ,tifʃaʕ,FUTURE+SECOND+M+SINGULAR+COMPLETE
paʃaʕ,jifʃəʕu,FUTURE+THIRD+M+PLURAL+COMPLETE
paʃaʕ,jifʃaʕ,FUTURE+THIRD+M+SINGULAR+COMPLETE
pataħ,tiftəħu,FUTURE+SECOND+M+PLURAL+COMPLETE
pataħ,tiftaħ,FUTURE+SECOND+M+SINGULAR+COMPLETE
pataħ,jiftəħu,FUTURE+THIRD+M+PLURAL+COMPLETE
pataħ,jiftaħ,FUTURE+THIRD+M+SINGULAR+COMPLETE
pataʁ,tiftəʁu,FUTURE+SECOND+M+PLURAL+COMPLETE
pataʁ,tiftoʁ,FUTURE+SECOND+M+SINGULAR+COMPLETE
pataʁ,tiftoʁ,FUTURE+SECOND+M+SINGULAR+MISSING
pataʁ,jiftəʁu,FUTURE+THIRD+M+PLURAL+COMPLETE
pataʁ,jiftoʁ,FUTURE+THIRD+M+SINGULAR+COMPLETE
pataʁ,jiftoʁ,FUTURE+THIRD+M+SINGULAR+MISSING
patsaħ,tiftsəħu,FUTURE+SECOND+M+PLURAL+COMPLETE
patsaħ,tiftsaħ,FUTURE+SECOND+M+SINGULAR+COMPLETE
patsaħ,jiftsəħu,FUTURE+THIRD+M+PLURAL+COMPLETE
patsaħ,jiftsaħ,FUTURE+THIRD+M+SINGULAR+COMPLETE
patsaʕ,tiftsəʕu,FUTURE+SECOND+M+PLURAL+COMPLETE
patsaʕ,tiftsaʕ,FUTURE+SECOND+M+SINGULAR+COMPLETE
patsaʕ,jiftsəʕu,FUTURE+THIRD+M+PLURAL+COMPLETE
patsaʕ,jiftsaʕ,FUTURE+THIRD+M+SINGULAR+COMPLETE
pazal,tifzəlu,FUTURE+SECOND+M+PLURAL+COMPLETE
pazal,tifzol,FUTURE+SECOND+M+SINGULAR+COMPLETE
pazal,tifzol,FUTURE+SECOND+M+SINGULAR+MISSING
pazal,jifzəlu,FUTURE+THIRD+M+PLURAL+COMPLETE
pazal,jifzol,FUTURE+THIRD+M+SINGULAR+COMPLETE
pazal,jifzol,FUTURE+THIRD+M+SINGULAR+MISSING
paʕal,tifʕalu,FUTURE+SECOND+M+PLURAL+COMPLETE
paʕal,tifʕal,FUTURE+SECOND+M+SINGULAR+COMPLETE
paʕal,jifʕalu,FUTURE+THIRD+M+PLURAL+COMPLETE
paʕal,jifʕal,FUTURE+THIRD+M+SINGULAR+COMPLETE
paʕam,tifʕamu,FUTURE+SECOND+M+PLURAL+COMPLETE
paʕam,tifʕam,FUTURE+SECOND+M+SINGULAR+COMPLETE
paʕam,jifʕamu,FUTURE+THIRD+M+PLURAL+COMPLETE
paʕam,jifʕam,FUTURE+THIRD+M+SINGULAR+COMPLETE
paʕaʁ,tifʕaʁu,FUTURE+SECOND+M+PLURAL+COMPLETE
paʕaʁ,tifʕaʁ,FUTURE+SECOND+M+SINGULAR+COMPLETE
paʕaʁ,jifʕaʁu,FUTURE+THIRD+M+PLURAL+COMPLETE
paʕaʁ,jifʕaʁ,FUTURE+THIRD+M+SINGULAR+COMPLETE
qadaħ,tiqdəħu,FUTURE+SECOND+M+PLURAL+COMPLETE
qadaħ,tiqdaħ,FUTURE+SECOND+M+SINGULAR+COMPLETE
qadaħ,jiqdəħu,FUTURE+THIRD+M+PLURAL+COMPLETE
qadaħ,jiqdaħ,FUTURE+THIRD+M+SINGULAR+COMPLETE
qadam,tiqdəmu,FUTURE+SECOND+M+PLURAL+COMPLETE
qadam,tiqdom,FUTURE+SECOND+M+SINGULAR+COMPLETE
qadam,tiqdom,FUTURE+SECOND+M+SINGULAR+MISSING
qadam,jiqdəmu,FUTURE+THIRD+M+PLURAL+COMPLETE
qadam,jiqdom,FUTURE+THIRD+M+SINGULAR+COMPLETE
qadam,jiqdom,FUTURE+THIRD+M+SINGULAR+MISSING
qadaʁ,tiqdəʁu,FUTURE+SECOND+M+PLURAL+COMPLETE
qadaʁ,tiqdaʁ,FUTURE+SECOND+M+SINGULAR+COMPLETE
qadaʁ,jiqdəʁu,FUTURE+THIRD+M+PLURAL+COMPLETE
qadaʁ,jiqdaʁ,FUTURE+THIRD+M+SINGULAR+COMPLETE
qafaħ,tiqpəħu,FUTURE+SECOND+M+PLURAL+COMPLETE
qafaħ,tiqpaħ,FUTURE+SECOND+M+SINGULAR+COMPLETE
qafaħ,jiqpəħu,FUTURE+THIRD+M+PLURAL+COMPLETE
qafaħ,jiqpaħ,FUTURE+THIRD+M+SINGULAR+COMPLETE
qafats,tiqpətsu,FUTURE+SECOND+M+PLURAL+COMPLETE
qafats,tiqpots,FUTURE+SECOND+M+SINGULAR+COMPLETE
qafats,tiqpots,FUTURE+SECOND+M+SINGULAR+MISSING
qafats,jiqpətsu,FUTURE+THIRD+M+PLURAL+COMPLETE
qafats,jiqpots,FUTURE+THIRD+M+SINGULAR+COMPLETE
qafats,jiqpots,FUTURE+THIRD+M+SINGULAR+MISSING
qafaʔ,tiqpəʔu,FUTURE+SECOND+M+PLURAL+COMPLETE
qafaʔ,tiqpaʔ,FUTURE+SECOND+M+SINGULAR+COMPLETE
qafaʔ,jiqpəʔu,FUTURE+THIRD+M+PLURAL+COMPLETE
qafaʔ,jiqpaʔ,FUTURE+THIRD+M+SINGULAR+COMPLETE
qalaf,tiqləfu,FUTURE+SECOND+M+PLURAL+COMPLETE
qalaf,tiqlof,FUTURE+SECOND+M+SINGULAR+COMPLETE
qalaf,tiqlof,FUTURE+SECOND+M+SINGULAR+MISSING
qalaf,jiqləfu,FUTURE+THIRD+M+PLURAL+COMPLETE
qalaf,jiqlof,FUTURE+THIRD+M+SINGULAR+COMPLETE
qalaf,jiqlof,FUTURE+THIRD+M+SINGULAR+MISSING
qalaħ,tiqləħu,FUTURE+SECOND+M+PLURAL+COMPLETE
qalaħ,tiqlaħ,FUTURE+SECOND+M+SINGULAR+COMPLETE
qalaħ,jiqləħu,FUTURE+THIRD+M+PLURAL+COMPLETE
qalaħ,jiqlaħ,FUTURE+THIRD+M+SINGULAR+COMPLETE
qalat,tiqlətu,FUTURE+SECOND+M+PLURAL+COMPLETE
qalat,tiqlot,FUTURE+SECOND+M+SINGULAR+COMPLETE
qalat,tiqlot,FUTURE+SECOND+M+SINGULAR+MISSING
qalat,jiqlətu,FUTURE+THIRD+M+PLURAL+COMPLETE
qalat,jiqlot,FUTURE+THIRD+M+SINGULAR+COMPLETE
qalat,jiqlot,FUTURE+THIRD+M+SINGULAR+MISSING
qalaʕ,tiqləʕu,FUTURE+SECOND+M+PLURAL+COMPLETE
qalaʕ,tiqlaʕ,FUTURE+SECOND+M+SINGULAR+COMPLETE
qalaʕ,jiqləʕu,FUTURE+THIRD+M+PLURAL+COMPLETE
qalaʕ,jiqlaʕ,FUTURE+THIRD+M+SINGULAR+COMPLETE
qamal,tiqməlu,FUTURE+SECOND+M+PLURAL+COMPLETE
qamal,tiqmol,FUTURE+SECOND+M+SINGULAR+COMPLETE
qamal,tiqmol,FUTURE+SECOND+M+SINGULAR+MISSING
qamal,jiqməlu,FUTURE+THIRD+M+PLURAL+COMPLETE
qamal,jiqmol,FUTURE+THIRD+M+SINGULAR+COMPLETE
qamal,jiqmol,FUTURE+THIRD+M+SINGULAR+MISSING
qamats,tiqmətsu,FUTURE+SECOND+M+PLURAL+COMPLETE
qamats,tiqmots,FUTURE+SECOND+M+SINGULAR+COMPLETE
qamats,tiqmots,FUTURE+SECOND+M+SINGULAR+MISSING
qamats,jiqmətsu,FUTURE+THIRD+M+PLURAL+COMPLETE
qamats,jiqmots,FUTURE+THIRD+M+SINGULAR+COMPLETE
qamats,jiqmots,FUTURE+THIRD+M+SINGULAR+MISSING
qanas,tiqnəsu,FUTURE+SECOND+M+PLURAL+COMPLETE
qanas,tiqnos,FUTURE+SECOND+M+SINGULAR+COMPLETE
qanas,tiqnos,FUTURE+SECOND+M+SINGULAR+MISSING
qanas,jiqnəsu,FUTURE+THIRD+M+PLURAL+COMPLETE
qanas,jiqnos,FUTURE+THIRD+M+SINGULAR+COMPLETE
qanas,jiqnos,FUTURE+THIRD+M+SINGULAR+MISSING
qaʁam,tiqʁəmu,FUTURE+SECOND+M+PLURAL+COMPLETE
qaʁam,tiqʁom,FUTURE+SECOND+M+SINGULAR+COMPLETE
qaʁam,tiqʁom,FUTURE+SECOND+M+SINGULAR+MISSING
qaʁam,jiqʁəmu,FUTURE+THIRD+M+PLURAL+COMPLETE
qaʁam,jiqʁom,FUTURE+THIRD+M+SINGULAR+COMPLETE
qaʁam,jiqʁom,FUTURE+THIRD+M+SINGULAR+MISSING
qaʁan,tiqʁənu,FUTURE+SECOND+M+PLURAL+COMPLETE
qaʁan,tiqʁon,FUTURE+SECOND+M+SINGULAR+COMPLETE
qaʁan,tiqʁon,FUTURE+SECOND+M+SINGULAR+MISSING
qaʁan,jiqʁənu,FUTURE+THIRD+M+PLURAL+COMPLETE
qaʁan,jiqʁon,FUTURE+THIRD+M+SINGULAR+COMPLETE
qaʁan,jiqʁon,FUTURE+THIRD+M+SINGULAR+MISSING
qaʁas,tiqʁəsu,FUTURE+SECOND+M+PLURAL+COMPLETE
qaʁas,tiqʁos,FUTURE+SECOND+M+SINGULAR+COMPLETE
qaʁas,tiqʁos,FUTURE+SECOND+M+SINGULAR+MISSING
qaʁas,jiqʁəsu,FUTURE+THIRD+M+PLURAL+COMPLETE
qaʁas,jiqʁos,FUTURE+THIRD+M+SINGULAR+COMPLETE
qaʁas,jiqʁos,FUTURE+THIRD+M+SINGULAR+MISSING
qaʁaʃ,tiqʁəʃu,FUTURE+SECOND+M+PLURAL+COMPLETE
qaʁaʃ,tiqʁoʃ,FUTURE+SECOND+M+SINGULAR+COMPLETE
qaʁaʃ,tiqʁoʃ,FUTURE+SECOND+M+SINGULAR+MISSING
qaʁaʃ,jiqʁəʃu,FUTURE+THIRD+M+PLURAL+COMPLETE
qaʁaʃ,jiqʁoʃ,FUTURE+THIRD+M+SINGULAR+COMPLETE
qaʁaʃ,jiqʁoʃ,FUTURE+THIRD+M+SINGULAR+MISSING
qaʁats,tiqʁətsu,FUTURE+SECOND+M+PLURAL+COMPLETE
qaʁats,tiqʁots,FUTURE+SECOND+M+SINGULAR+COMPLETE
qaʁats,tiqʁots,FUTURE+SECOND+M+SINGULAR+MISSING
qaʁats,jiqʁətsu,FUTURE+THIRD+M+PLURAL+COMPLETE
qaʁats,jiqʁots,FUTURE+THIRD+M+SINGULAR+COMPLETE
qaʁats,jiqʁots,FUTURE+THIRD+M+SINGULAR+MISSING
qaʁav,tiqʁəvu,FUTURE+SECOND+M+PLURAL+COMPLETE
qaʁav,tiqʁav,FUTURE+SECOND+M+SINGULAR+COMPLETE
qaʁav,jiqʁəvu,FUTURE+THIRD+M+PLURAL+COMPLETE
qaʁav,jiqʁav,FUTURE+THIRD+M+SINGULAR+COMPLETE
qaʁaʔ,tiqʁəʔu,FUTURE+SECOND+M+PLURAL+COMPLETE
qaʁaʔ,tiqʁaʔ,FUTURE+SECOND+M+SINGULAR+COMPLETE
qaʁaʔ,jiqʁəʔu,FUTURE+THIRD+M+PLURAL+COMPLETE
qaʁaʔ,jiqʁaʔ,FUTURE+THIRD+M+SINGULAR+COMPLETE
qaʁaʕ,tiqʁəʕu,FUTURE+SECOND+M+PLURAL+COMPLETE
qaʁaʕ,tiqʁaʕ,FUTURE+SECOND+M+SINGULAR+COMPLETE
qaʁaʕ,jiqʁəʕu,FUTURE+THIRD+M+PLURAL+COMPLETE
qaʁaʕ,jiqʁaʕ,FUTURE+THIRD+M+SINGULAR+COMPLETE
qasam,tiqsəmu,FUTURE+SECOND+M+PLURAL+COMPLETE
qasam,tiqsom,FUTURE+SECOND+M+SINGULAR+COMPLETE
qasam,tiqsom,FUTURE+SECOND+M+SINGULAR+MISSING
qasam,jiqsəmu,FUTURE+THIRD+M+PLURAL+COMPLETE
qasam,jiqsom,FUTURE+THIRD+M+SINGULAR+COMPLETE
qasam,jiqsom,FUTURE+THIRD+M+SINGULAR+MISSING
qaʃaʁ,tiqʃəʁu,FUTURE+SECOND+M+PLURAL+COMPLETE
qaʃaʁ,tiqʃoʁ,FUTURE+SECOND+M+SINGULAR+COMPLETE
qaʃaʁ,tiqʃoʁ,FUTURE+SECOND+M+SINGULAR+MISSING
qaʃaʁ,jiqʃəʁu,FUTURE+THIRD+M+PLURAL+COMPLETE
qaʃaʁ,jiqʃoʁ,FUTURE+THIRD+M+SINGULAR+COMPLETE
qaʃaʁ,jiqʃoʁ,FUTURE+THIRD+M+SINGULAR+MISSING
qataf,tiqtəfu,FUTURE+SECOND+M+PLURAL+COMPLETE
qataf,tiqtof,FUTURE+SECOND+M+SINGULAR+COMPLETE
qataf,tiqtof,FUTURE+SECOND+M+SINGULAR+MISSING
qataf,jiqtəfu,FUTURE+THIRD+M+PLURAL+COMPLETE
qataf,jiqtof,FUTURE+THIRD+M+SINGULAR+COMPLETE
qataf,jiqtof,FUTURE+THIRD+M+SINGULAR+MISSING
qatal,tiqtəlu,FUTURE+SECOND+M+PLURAL+COMPLETE
qatal,tiqtol,FUTURE+SECOND+M+SINGULAR+COMPLETE
qatal,tiqtol,FUTURE+SECOND+M+SINGULAR+MISSING
qatal,jiqtəlu,FUTURE+THIRD+M+PLURAL+COMPLETE
qatal,jiqtol,FUTURE+THIRD+M+SINGULAR+COMPLETE
qatal,jiqtol,FUTURE+THIRD+M+SINGULAR+MISSING
qatam,tiqtəmu,FUTURE+SECOND+M+PLURAL+COMPLETE
qatam,tiqtom,FUTURE+SECOND+M+SINGULAR+COMPLETE
qatam,tiqtom,FUTURE+SECOND+M+SINGULAR+MISSING
qatam,jiqtəmu,FUTURE+THIRD+M+PLURAL+COMPLETE
qatam,jiqtom,FUTURE+THIRD+M+SINGULAR+COMPLETE
qatam,jiqtom,FUTURE+THIRD+M+SINGULAR+MISSING
qatan,tiqtənu,FUTURE+SECOND+M+PLURAL+COMPLETE
qatan,tiqtan,FUTURE+SECOND+M+SINGULAR+COMPLETE
qatan,jiqtənu,FUTURE+THIRD+M+PLURAL+COMPLETE
qatan,jiqtan,FUTURE+THIRD+M+SINGULAR+COMPLETE
qataʕ,tiqtəʕu,FUTURE+SECOND+M+PLURAL+COMPLETE
qataʕ,tiqtaʕ,FUTURE+SECOND+M+SINGULAR+COMPLETE
qataʕ,jiqtəʕu,FUTURE+THIRD+M+PLURAL+COMPLETE
qataʕ,jiqtaʕ,FUTURE+THIRD+M+SINGULAR+COMPLETE
qatsaf,tiqtsəfu,FUTURE+SECOND+M+PLURAL+COMPLETE
qatsaf,tiqtsof,FUTURE+SECOND+M+SINGULAR+COMPLETE
qatsaf,tiqtsof,FUTURE+SECOND+M+SINGULAR+MISSING
qatsaf,jiqtsəfu,FUTURE+THIRD+M+PLURAL+COMPLETE
qatsaf,jiqtsof,FUTURE+THIRD+M+SINGULAR+COMPLETE
qatsaf,jiqtsof,FUTURE+THIRD+M+SINGULAR+MISSING
qatsaʁ,tiqtsəʁu,FUTURE+SECOND+M+PLURAL+COMPLETE
qatsaʁ,tiqtsoʁ,FUTURE+SECOND+M+SINGULAR+COMPLETE
qatsaʁ,tiqtsoʁ,FUTURE+SECOND+M+SINGULAR+MISSING
qatsaʁ,jiqtsəʁu,FUTURE+THIRD+M+PLURAL+COMPLETE
qatsaʁ,jiqtsoʁ,FUTURE+THIRD+M+SINGULAR+COMPLETE
qatsaʁ,jiqtsoʁ,FUTURE+THIRD+M+SINGULAR+MISSING
qatsats,tiqtsətsu,FUTURE+SECOND+M+PLURAL+COMPLETE
qatsats,tiqtsots,FUTURE+SECOND+M+SINGULAR+COMPLETE
qatsats,tiqtsots,FUTURE+SECOND+M+SINGULAR+MISSING
qatsats,jiqtsətsu,FUTURE+THIRD+M+PLURAL+COMPLETE
qatsats,jiqtsots,FUTURE+THIRD+M+SINGULAR+COMPLETE
qatsats,jiqtsots,FUTURE+THIRD+M+SINGULAR+MISSING
qatsav,tiqtsəvu,FUTURE+SECOND+M+PLURAL+COMPLETE
qatsav,tiqtsov,FUTURE+SECOND+M+SINGULAR+COMPLETE
qatsav,tiqtsov,FUTURE+SECOND+M+SINGULAR+MISSING
qatsav,jiqtsəvu,FUTURE+THIRD+M+PLURAL+COMPLETE
qatsav,jiqtsov,FUTURE+THIRD+M+SINGULAR+COMPLETE
qatsav,jiqtsov,FUTURE+THIRD+M+SINGULAR+MISSING
qaval,tiqbəlu,FUTURE+SECOND+M+PLURAL+COMPLETE
qaval,tiqbol,FUTURE+SECOND+M+SINGULAR+COMPLETE
qaval,tiqbol,FUTURE+SECOND+M+SINGULAR+MISSING
qaval,jiqbəlu,FUTURE+THIRD+M+PLURAL+COMPLETE
qaval,jiqbol,FUTURE+THIRD+M+SINGULAR+COMPLETE
qaval,jiqbol,FUTURE+THIRD+M+SINGULAR+MISSING
qavaʁ,tiqbəʁu,FUTURE+SECOND+M+PLURAL+COMPLETE
qavaʁ,tiqboʁ,FUTURE+SECOND+M+SINGULAR+COMPLETE
qavaʁ,tiqboʁ,FUTURE+SECOND+M+SINGULAR+MISSING
qavaʁ,jiqbəʁu,FUTURE+THIRD+M+PLURAL+COMPLETE
qavaʁ,jiqboʁ,FUTURE+THIRD+M+SINGULAR+COMPLETE
qavaʁ,jiqboʁ,FUTURE+THIRD+M+SINGULAR+MISSING
qavats,tiqbətsu,FUTURE+SECOND+M+PLURAL+COMPLETE
qavats,tiqbots,FUTURE+SECOND+M+SINGULAR+COMPLETE
qavats,tiqbots,FUTURE+SECOND+M+SINGULAR+MISSING
qavats,jiqbətsu,FUTURE+THIRD+M+PLURAL+COMPLETE
qavats,jiqbots,FUTURE+THIRD+M+SINGULAR+COMPLETE
qavats,jiqbots,FUTURE+THIRD+M+SINGULAR+MISSING
qavaʕ,tiqbəʕu,FUTURE+SECOND+M+PLURAL+COMPLETE
qavaʕ,tiqbaʕ,FUTURE+SECOND+M+SINGULAR+COMPLETE
qavaʕ,jiqbəʕu,FUTURE+THIRD+M+PLURAL+COMPLETE
qavaʕ,jiqbaʕ,FUTURE+THIRD+M+SINGULAR+COMPLETE
ʁadaf,tiʁdəfu,FUTURE+SECOND+M+PLURAL+COMPLETE
ʁadaf,tiʁdof,FUTURE+SECOND+M+SINGULAR+COMPLETE
ʁadaf,tiʁdof,FUTURE+SECOND+M+SINGULAR+MISSING
ʁadaf,jiʁdəfu,FUTURE+THIRD+M+PLURAL+COMPLETE
ʁadaf,jiʁdof,FUTURE+THIRD+M+SINGULAR+COMPLETE
ʁadaf,jiʁdof,FUTURE+THIRD+M+SINGULAR+MISSING
ʁagam,tiʁgəmu,FUTURE+SECOND+M+PLURAL+COMPLETE
ʁagam,tiʁgom,FUTURE+SECOND+M+SINGULAR+COMPLETE
ʁagam,tiʁgom,FUTURE+SECOND+M+SINGULAR+MISSING
ʁagam,jiʁgəmu,FUTURE+THIRD+M+PLURAL+COMPLETE
ʁagam,jiʁgom,FUTURE+THIRD+M+SINGULAR+COMPLETE
ʁagam,jiʁgom,FUTURE+THIRD+M+SINGULAR+MISSING
ʁagan,tiʁgənu,FUTURE+SECOND+M+PLURAL+COMPLETE
ʁagan,tiʁgon,FUTURE+SECOND+M+SINGULAR+COMPLETE
ʁagan,tiʁgon,FUTURE+SECOND+M+SINGULAR+MISSING
ʁagan,jiʁgənu,FUTURE+THIRD+M+PLURAL+COMPLETE
ʁagan,jiʁgon,FUTURE+THIRD+M+SINGULAR+COMPLETE
ʁagan,jiʁgon,FUTURE+THIRD+M+SINGULAR+MISSING
ʁagaʃ,tiʁgəʃu,FUTURE+SECOND+M+PLURAL+COMPLETE
ʁagaʃ,tiʁgoʃ,FUTURE+SECOND+M+SINGULAR+COMPLETE
ʁagaʃ,tiʁgoʃ,FUTURE+SECOND+M+SINGULAR+MISSING
ʁagaʃ,jiʁgəʃu,FUTURE+THIRD+M+PLURAL+COMPLETE
ʁagaʃ,jiʁgoʃ,FUTURE+THIRD+M+SINGULAR+COMPLETE
ʁagaʃ,jiʁgoʃ,FUTURE+THIRD+M+SINGULAR+MISSING
ʁagaz,tiʁgəzu,FUTURE+SECOND+M+PLURAL+COMPLETE
ʁagaz,tiʁgaz,FUTURE+SECOND+M+SINGULAR+COMPLETE
ʁagaz,jiʁgəzu,FUTURE+THIRD+M+PLURAL+COMPLETE
ʁagaz,jiʁgaz,FUTURE+THIRD+M+SINGULAR+COMPLETE
ʁagaʕ,tiʁgəʕu,FUTURE+SECOND+M+PLURAL+COMPLETE
ʁagaʕ,tiʁgaʕ,FUTURE+SECOND+M+SINGULAR+COMPLETE
ʁagaʕ,jiʁgəʕu,FUTURE+THIRD+M+PLURAL+COMPLETE
ʁagaʕ,jiʁgaʕ,FUTURE+THIRD+M+SINGULAR+COMPLETE
ʁaħaq,tiʁħaqu,FUTURE+SECOND+M+PLURAL+COMPLETE
ʁaħaq,tiʁħaq,FUTURE+SECOND+M+SINGULAR+COMPLETE
ʁaħaq,jiʁħaqu,FUTURE+THIRD+M+PLURAL+COMPLETE
ʁaħaq,jiʁħaq,FUTURE+THIRD+M+SINGULAR+COMPLETE
ʁaħaʃ,tiʁħaʃu,FUTURE+SECOND+M+PLURAL+COMPLETE
ʁaħaʃ,tiʁħaʃ,FUTURE+SECOND+M+SINGULAR+COMPLETE
ʁaħaʃ,jiʁħaʃu,FUTURE+THIRD+M+PLURAL+COMPLETE
ʁaħaʃ,jiʁħaʃ,FUTURE+THIRD+M+SINGULAR+COMPLETE
ʁaħats,tiʁħatsu,FUTURE+SECOND+M+PLURAL+COMPLETE
ʁaħats,tiʁħats,FUTURE+SECOND+M+SINGULAR+COMPLETE
ʁaħats,jiʁħatsu,FUTURE+THIRD+M+PLURAL+COMPLETE
ʁaħats,jiʁħats,FUTURE+THIRD+M+SINGULAR+COMPLETE
ʁamas,tiʁməsu,FUTURE+SECOND+M+PLURAL+COMPLETE
ʁamas,tiʁmos,FUTURE+SECOND+M+SINGULAR+COMPLETE
ʁamas,tiʁmos,FUTURE+SECOND+M+SINGULAR+MISSING
ʁamas,jiʁməsu,FUTURE+THIRD+M+PLURAL+COMPLETE
ʁamas,jiʁmos,FUTURE+THIRD+M+SINGULAR+COMPLETE
ʁamas,jiʁmos,FUTURE+THIRD+M+SINGULAR+MISSING
ʁamaz,tiʁməzu,FUTURE+SECOND+M+PLURAL+COMPLETE
ʁamaz,tiʁmoz,FUTURE+SECOND+M+SINGULAR+COMPLETE
ʁamaz,tiʁmoz,FUTURE+SECOND+M+SINGULAR+MISSING
ʁamaz,jiʁməzu,FUTURE+THIRD+M+PLURAL+COMPLETE
ʁamaz,jiʁmoz,FUTURE+THIRD+M+SINGULAR+COMPLETE
ʁamaz,jiʁmoz,FUTURE+THIRD+M+SINGULAR+MISSING
ʁaqad,tiʁqədu,FUTURE+SECOND+M+PLURAL+COMPLETE
ʁaqad,tiʁqod,FUTURE+SECOND+M+SINGULAR+COMPLETE
ʁaqad,tiʁqod,FUTURE+SECOND+M+SINGULAR+MISSING
ʁaqad,jiʁqədu,FUTURE+THIRD+M+PLURAL+COMPLETE
ʁaqad,jiʁqod,FUTURE+THIRD+M+SINGULAR+COMPLETE
ʁaqad,jiʁqod,FUTURE+THIRD+M+SINGULAR+MISSING
ʁaqaħ,tiʁqəħu,FUTURE+SECOND+M+PLURAL+COMPLETE
ʁaqaħ,tiʁqaħ,FUTURE+SECOND+M+SINGULAR+COMPLETE
ʁaqaħ,jiʁqəħu,FUTURE+THIRD+M+PLURAL+COMPLETE
ʁaqaħ,jiʁqaħ,FUTURE+THIRD+M+SINGULAR+COMPLETE
ʁaqam,tiʁqəmu,FUTURE+SECOND+M+PLURAL+COMPLETE
ʁaqam,tiʁqom,FUTURE+SECOND+M+SINGULAR+COMPLETE
ʁaqam,tiʁqom,FUTURE+SECOND+M+SINGULAR+MISSING
ʁaqam,jiʁqəmu,FUTURE+THIRD+M+PLURAL+COMPLETE
ʁaqam,jiʁqom,FUTURE+THIRD+M+SINGULAR+COMPLETE
ʁaqam,jiʁqom,FUTURE+THIRD+M+SINGULAR+MISSING
ʁaqaq,tiʁqəqu,FUTURE+SECOND+M+PLURAL+COMPLETE
ʁaqaq,tiʁqoq,FUTURE+SECOND+M+SINGULAR+COMPLETE
ʁaqaq,tiʁqoq,FUTURE+SECOND+M+SINGULAR+MISSING
ʁaqaq,jiʁqəqu,FUTURE+THIRD+M+PLURAL+COMPLETE
ʁaqaq,jiʁqoq,FUTURE+THIRD+M+SINGULAR+COMPLETE
ʁaqaq,jiʁqoq,FUTURE+THIRD+M+SINGULAR+MISSING
ʁaqaʕ,tiʁqəʕu,FUTURE+SECOND+M+PLURAL+COMPLETE
ʁaqaʕ,tiʁqaʕ,FUTURE+SECOND+M+SINGULAR+COMPLETE
ʁaqaʕ,jiʁqəʕu,FUTURE+THIRD+M+PLURAL+COMPLETE
ʁaqaʕ,jiʁqaʕ,FUTURE+THIRD+M+SINGULAR+COMPLETE
ʁaʃaf,tiʁʃəfu,FUTURE+SECOND+M+PLURAL+COMPLETE
ʁaʃaf,tiʁʃof,FUTURE+SECOND+M+SINGULAR+COMPLETE
ʁaʃaf,tiʁʃof,FUTURE+SECOND+M+SINGULAR+MISSING
ʁaʃaf,jiʁʃəfu,FUTURE+THIRD+M+PLURAL+COMPLETE
ʁaʃaf,jiʁʃof,FUTURE+THIRD+M+SINGULAR+COMPLETE
ʁaʃaf,jiʁʃof,FUTURE+THIRD+M+SINGULAR+MISSING
ʁaʃam,tiʁʃəmu,FUTURE+SECOND+M+PLURAL+COMPLETE
ʁaʃam,tiʁʃom,FUTURE+SECOND+M+SINGULAR+COMPLETE
ʁaʃam,tiʁʃom,FUTURE+SECOND+M+SINGULAR+MISSING
ʁaʃam,jiʁʃəmu,FUTURE+THIRD+M+PLURAL+COMPLETE
ʁaʃam,jiʁʃom,FUTURE+THIRD+M+SINGULAR+COMPLETE
ʁaʃam,jiʁʃom,FUTURE+THIRD+M+SINGULAR+MISSING
ʁataħ,tiʁtəħu,FUTURE+SECOND+M+PLURAL+COMPLETE
ʁataħ,tiʁtaħ,FUTURE+SECOND+M+SINGULAR+COMPLETE
ʁataħ,jiʁtəħu,FUTURE+THIRD+M+PLURAL+COMPLETE
ʁataħ,jiʁtaħ,FUTURE+THIRD+M+SINGULAR+COMPLETE
ʁatam,tiʁtəmu,FUTURE+SECOND+M+PLURAL+COMPLETE
ʁatam,tiʁtom,FUTURE+SECOND+M+SINGULAR+COMPLETE
ʁatam,tiʁtom,FUTURE+SECOND+M+SINGULAR+MISSING
ʁatam,jiʁtəmu,FUTURE+THIRD+M+PLURAL+COMPLETE
ʁatam,jiʁtom,FUTURE+THIRD+M+SINGULAR+COMPLETE
ʁatam,jiʁtom,FUTURE+THIRD+M+SINGULAR+MISSING
ʁatan,tiʁtənu,FUTURE+SECOND+M+PLURAL+COMPLETE
ʁatan,tiʁton,FUTURE+SECOND+M+SINGULAR+COMPLETE
ʁatan,tiʁton,FUTURE+SECOND+M+SINGULAR+MISSING
ʁatan,jiʁtənu,FUTURE+THIRD+M+PLURAL+COMPLETE
ʁatan,jiʁton,FUTURE+THIRD+M+SINGULAR+COMPLETE
ʁatan,jiʁton,FUTURE+THIRD+M+SINGULAR+MISSING
ʁatat,tiʁtətu,FUTURE+SECOND+M+PLURAL+COMPLETE
ʁatat,tiʁtot,FUTURE+SECOND+M+SINGULAR+COMPLETE
ʁatat,tiʁtot,FUTURE+SECOND+M+SINGULAR+MISSING
ʁatat,jiʁtətu,FUTURE+THIRD+M+PLURAL+COMPLETE
ʁatat,jiʁtot,FUTURE+THIRD+M+SINGULAR+COMPLETE
ʁatat,jiʁtot,FUTURE+THIRD+M+SINGULAR+MISSING
ʁatsaħ,tiʁtsəħu,FUTURE+SECOND+M+PLURAL+COMPLETE
ʁatsaħ,tiʁtsaħ,FUTURE+SECOND+M+SINGULAR+COMPLETE
ʁatsaħ,jiʁtsəħu,FUTURE+THIRD+M+PLURAL+COMPLETE
ʁatsaħ,jiʁtsaħ,FUTURE+THIRD+M+SINGULAR+COMPLETE
ʁatsaʕ,tiʁtsəʕu,FUTURE+SECOND+M+PLURAL+COMPLETE
ʁatsaʕ,tiʁtsaʕ,FUTURE+SECOND+M+SINGULAR+COMPLETE
ʁatsaʕ,jiʁtsəʕu,FUTURE+THIRD+M+PLURAL+COMPLETE
ʁatsaʕ,jiʁtsaʕ,FUTURE+THIRD+M+SINGULAR+COMPLETE
ʁavats,tiʁbətsu,FUTURE+SECOND+M+PLURAL+COMPLETE
ʁavats,tiʁbats,FUTURE+SECOND+M+SINGULAR+COMPLETE
ʁavats,jiʁbətsu,FUTURE+THIRD+M+PLURAL+COMPLETE
ʁavats,jiʁbats,FUTURE+THIRD+M+SINGULAR+COMPLETE
ʁaʕad,tiʁʕadu,FUTURE+SECOND+M+PLURAL+COMPLETE
ʁaʕad,tiʁʕad,FUTURE+SECOND+M+SINGULAR+COMPLETE
ʁaʕad,jiʁʕadu,FUTURE+THIRD+M+PLURAL+COMPLETE
ʁaʕad,jiʁʕad,FUTURE+THIRD+M+SINGULAR+COMPLETE
ʁaʕam,tiʁʕamu,FUTURE+SECOND+M+PLURAL+COMPLETE
ʁaʕam,tiʁʕam,FUTURE+SECOND+M+SINGULAR+COMPLETE
ʁaʕam,jiʁʕamu,FUTURE+THIRD+M+PLURAL+COMPLETE
ʁaʕam,jiʁʕam,FUTURE+THIRD+M+SINGULAR+COMPLETE
ʁaʕaʃ,tiʁʕaʃu,FUTURE+SECOND+M+PLURAL+COMPLETE
ʁaʕaʃ,tiʁʕaʃ,FUTURE+SECOND+M+SINGULAR+COMPLETE
ʁaʕaʃ,jiʁʕaʃu,FUTURE+THIRD+M+PLURAL+COMPLETE
ʁaʕaʃ,jiʁʕaʃ,FUTURE+THIRD+M+SINGULAR+COMPLETE
ʁaʕav,tiʁʕavu,FUTURE+SECOND+M+PLURAL+COMPLETE
ʁaʕav,tiʁʕav,FUTURE+SECOND+M+SINGULAR+COMPLETE
ʁaʕav,jiʁʕavu,FUTURE+THIRD+M+PLURAL+COMPLETE
ʁaʕav,jiʁʕav,FUTURE+THIRD+M+SINGULAR+COMPLETE
ʁaΧan,tiʁkənu,FUTURE+SECOND+M+PLURAL+COMPLETE
ʁaΧan,tiʁkon,FUTURE+SECOND+M+SINGULAR+COMPLETE
ʁaΧan,tiʁkon,FUTURE+SECOND+M+SINGULAR+MISSING
ʁaΧan,jiʁkənu,FUTURE+THIRD+M+PLURAL+COMPLETE
ʁaΧan,jiʁkon,FUTURE+THIRD+M+SINGULAR+COMPLETE
ʁaΧan,jiʁkon,FUTURE+THIRD+M+SINGULAR+MISSING
ʁaΧas,tiʁkəsu,FUTURE+SECOND+M+PLURAL+COMPLETE
ʁaΧas,tiʁkos,FUTURE+SECOND+M+SINGULAR+COMPLETE
ʁaΧas,tiʁkos,FUTURE+SECOND+M+SINGULAR+MISSING
ʁaΧas,jiʁkəsu,FUTURE+THIRD+M+PLURAL+COMPLETE
ʁaΧas,jiʁkos,FUTURE+THIRD+M+SINGULAR+COMPLETE
ʁaΧas,jiʁkos,FUTURE+THIRD+M+SINGULAR+MISSING
ʁaΧaʃ,tiʁkəʃu,FUTURE+SECOND+M+PLURAL+COMPLETE
ʁaΧaʃ,tiʁkoʃ,FUTURE+SECOND+M+SINGULAR+COMPLETE
ʁaΧaʃ,tiʁkoʃ,FUTURE+SECOND+M+SINGULAR+MISSING
ʁaΧaʃ,jiʁkəʃu,FUTURE+THIRD+M+PLURAL+COMPLETE
ʁaΧaʃ,jiʁkoʃ,FUTURE+THIRD+M+SINGULAR+COMPLETE
ʁaΧaʃ,jiʁkoʃ,FUTURE+THIRD+M+SINGULAR+MISSING
ʁaΧav,tiʁkəvu,FUTURE+SECOND+M+PLURAL+COMPLETE
ʁaΧav,tiʁkav,FUTURE+SECOND+M+SINGULAR+COMPLETE
ʁaΧav,jiʁkəvu,FUTURE+THIRD+M+PLURAL+COMPLETE
ʁaΧav,jiʁkav,FUTURE+THIRD+M+SINGULAR+COMPLETE
sadaq,tisdəqu,FUTURE+SECOND+M+PLURAL+COMPLETE
sadaq,tisdoq,FUTURE+SECOND+M+SINGULAR+COMPLETE
sadaq,tisdoq,FUTURE+SECOND+M+SINGULAR+MISSING
sadaq,jisdəqu,FUTURE+THIRD+M+PLURAL+COMPLETE
sadaq,jisdoq,FUTURE+THIRD+M+SINGULAR+COMPLETE
sadaq,jisdoq,FUTURE+THIRD+M+SINGULAR+MISSING
safad,tispədu,FUTURE+SECOND+M+PLURAL+COMPLETE
safad,tispod,FUTURE+SECOND+M+SINGULAR+COMPLETE
safad,tispod,FUTURE+SECOND+M+SINGULAR+MISSING
safad,jispədu,FUTURE+THIRD+M+PLURAL+COMPLETE
safad,jispod,FUTURE+THIRD+M+SINGULAR+COMPLETE
safad,jispod,FUTURE+THIRD+M+SINGULAR+MISSING
safag,tispəgu,FUTURE+SECOND+M+PLURAL+COMPLETE
safag,tispog,FUTURE+SECOND+M+SINGULAR+COMPLETE
safag,tispog,FUTURE+SECOND+M+SINGULAR+MISSING
safag,jispəgu,FUTURE+THIRD+M+PLURAL+COMPLETE
safag,jispog,FUTURE+THIRD+M+SINGULAR+COMPLETE
safag,jispog,FUTURE+THIRD+M+SINGULAR+MISSING
safaħ,tispəħu,FUTURE+SECOND+M+PLURAL+COMPLETE
safaħ,tispaħ,FUTURE+SECOND+M+SINGULAR+COMPLETE
safaħ,jispəħu,FUTURE+THIRD+M+PLURAL+COMPLETE
safaħ,jispaħ,FUTURE+THIRD+M+SINGULAR+COMPLETE
safaʁ,tispəʁu,FUTURE+SECOND+M+PLURAL+COMPLETE
safaʁ,tispoʁ,FUTURE+SECOND+M+SINGULAR+COMPLETE
safaʁ,tispoʁ,FUTURE+SECOND+M+SINGULAR+MISSING
safaʁ,jispəʁu,FUTURE+THIRD+M+PLURAL+COMPLETE
safaʁ,jispoʁ,FUTURE+THIRD+M+SINGULAR+COMPLETE
safaʁ,jispoʁ,FUTURE+THIRD+M+SINGULAR+MISSING
sagad,tisgədu,FUTURE+SECOND+M+PLURAL+COMPLETE
sagad,tisgod,FUTURE+SECOND+M+SINGULAR+COMPLETE
sagad,tisgod,FUTURE+SECOND+M+SINGULAR+MISSING
sagad,jisgədu,FUTURE+THIRD+M+PLURAL+COMPLETE
sagad,jisgod,FUTURE+THIRD+M+SINGULAR+COMPLETE
sagad,jisgod,FUTURE+THIRD+M+SINGULAR+MISSING
sagaʁ,tisgəʁu,FUTURE+SECOND+M+PLURAL+COMPLETE
sagaʁ,tisgoʁ,FUTURE+SECOND+M+SINGULAR+COMPLETE
sagaʁ,tisgoʁ,FUTURE+SECOND+M+SINGULAR+MISSING
sagaʁ,jisgəʁu,FUTURE+THIRD+M+PLURAL+COMPLETE
sagaʁ,jisgoʁ,FUTURE+THIRD+M+SINGULAR+COMPLETE
sagaʁ,jisgoʁ,FUTURE+THIRD+M+SINGULAR+MISSING
saħaf,tisħafu,FUTURE+SECOND+M+PLURAL+COMPLETE
saħaf,tisħaf,FUTURE+SECOND+M+SINGULAR+COMPLETE
saħaf,jisħafu,FUTURE+THIRD+M+PLURAL+COMPLETE
saħaf,jisħaf,FUTURE+THIRD+M+SINGULAR+COMPLETE
saħaq,tisħaqu,FUTURE+SECOND+M+PLURAL+COMPLETE
saħaq,tisħaq,FUTURE+SECOND+M+SINGULAR+COMPLETE
saħaq,jisħaqu,FUTURE+THIRD+M+PLURAL+COMPLETE
saħaq,jisħaq,FUTURE+THIRD+M+SINGULAR+COMPLETE
saħaʁ,tisħaʁu,FUTURE+SECOND+M+PLURAL+COMPLETE
saħaʁ,tisħaʁ,FUTURE+SECOND+M+SINGULAR+COMPLETE
saħaʁ,jisħaʁu,FUTURE+THIRD+M+PLURAL+COMPLETE
saħaʁ,jisħaʁ,FUTURE+THIRD+M+SINGULAR+COMPLETE
saħat,tisħatu,FUTURE+SECOND+M+PLURAL+COMPLETE
saħat,tisħat,FUTURE+SECOND+M+SINGULAR+COMPLETE
saħat,jisħatu,FUTURE+THIRD+M+PLURAL+COMPLETE
saħat,jisħat,FUTURE+THIRD+M+SINGULAR+COMPLETE
saħav,tisħavu,FUTURE+SECOND+M+PLURAL+COMPLETE
saħav,tisħav,FUTURE+SECOND+M+SINGULAR+COMPLETE
saħav,jisħavu,FUTURE+THIRD+M+PLURAL+COMPLETE
saħav,jisħav,FUTURE+THIRD+M+SINGULAR+COMPLETE
salad,tislədu,FUTURE+SECOND+M+PLURAL+COMPLETE
salad,tislod,FUTURE+SECOND+M+SINGULAR+COMPLETE
salad,tislod,FUTURE+SECOND+M+SINGULAR+MISSING
salad,jislədu,FUTURE+THIRD+M+PLURAL+COMPLETE
salad,jislod,FUTURE+THIRD+M+SINGULAR+COMPLETE
salad,jislod,FUTURE+THIRD+M+SINGULAR+MISSING
salaħ,tisləħu,FUTURE+SECOND+M+PLURAL+COMPLETE
salaħ,tislaħ,FUTURE+SECOND+M+SINGULAR+COMPLETE
salaħ,jisləħu,FUTURE+THIRD+M+PLURAL+COMPLETE
salaħ,jislaħ,FUTURE+THIRD+M+SINGULAR+COMPLETE
salal,tisləlu,FUTURE+SECOND+M+PLURAL+COMPLETE
salal,tislol,FUTURE+SECOND+M+SINGULAR+COMPLETE
salal,tislol,FUTURE+SECOND+M+SINGULAR+MISSING
salal,jisləlu,FUTURE+THIRD+M+PLURAL+COMPLETE
salal,jislol,FUTURE+THIRD+M+SINGULAR+COMPLETE
salal,jislol,FUTURE+THIRD+M+SINGULAR+MISSING
samaħ,tisməħu,FUTURE+SECOND+M+PLURAL+COMPLETE
samaħ,tismaħ,FUTURE+SECOND+M+SINGULAR+COMPLETE
samaħ,jisməħu,FUTURE+THIRD+M+PLURAL+COMPLETE
samaħ,jismaħ,FUTURE+THIRD+M+SINGULAR+COMPLETE
samaΧ,tisməΧu,FUTURE+SECOND+M+PLURAL+COMPLETE
samaΧ,tismoΧ,FUTURE+SECOND+M+SINGULAR+COMPLETE
samaΧ,tismoΧ,FUTURE+SECOND+M+SINGULAR+MISSING
samaΧ,jisməΧu,FUTURE+THIRD+M+PLURAL+COMPLETE
samaΧ,jismoΧ,FUTURE+THIRD+M+SINGULAR+COMPLETE
samaΧ,jismoΧ,FUTURE+THIRD+M+SINGULAR+MISSING
saqal,tisqəlu,FUTURE+SECOND+M+PLURAL+COMPLETE
saqal,tisqol,FUTURE+SECOND+M+SINGULAR+COMPLETE
saqal,tisqol,FUTURE+SECOND+M+SINGULAR+MISSING
saqal,jisqəlu,FUTURE+THIRD+M+PLURAL+COMPLETE
saqal,jisqol,FUTURE+THIRD+M+SINGULAR+COMPLETE
saqal,jisqol,FUTURE+THIRD+M+SINGULAR+MISSING
saqaʁ,tisqəʁu,FUTURE+SECOND+M+PLURAL+COMPLETE
saqaʁ,tisqoʁ,FUTURE+SECOND+M+SINGULAR+COMPLETE
saqaʁ,tisqoʁ,FUTURE+SECOND+M+SINGULAR+MISSING
saqaʁ,jisqəʁu,FUTURE+THIRD+M+PLURAL+COMPLETE
saqaʁ,jisqoʁ,FUTURE+THIRD+M+SINGULAR+COMPLETE
saqaʁ,jisqoʁ,FUTURE+THIRD+M+SINGULAR+MISSING
saʁad,tisʁədu,FUTURE+SECOND+M+PLURAL+COMPLETE
saʁad,tisʁod,FUTURE+SECOND+M+SINGULAR+COMPLETE
saʁad,tisʁod,FUTURE+SECOND+M+SINGULAR+MISSING
saʁad,jisʁədu,FUTURE+THIRD+M+PLURAL+COMPLETE
saʁad,jisʁod,FUTURE+THIRD+M+SINGULAR+COMPLETE
saʁad,jisʁod,FUTURE+THIRD+M+SINGULAR+MISSING
saʁaf,tisʁəfu,FUTURE+SECOND+M+PLURAL+COMPLETE
saʁaf,tisʁof,FUTURE+SECOND+M+SINGULAR+COMPLETE
saʁaf,tisʁof,FUTURE+SECOND+M+SINGULAR+MISSING
saʁaf,jisʁəfu,FUTURE+THIRD+M+PLURAL+COMPLETE
saʁaf,jisʁof,FUTURE+THIRD+M+SINGULAR+COMPLETE
saʁaf,jisʁof,FUTURE+THIRD+M+SINGULAR+MISSING
saʁag,tisʁəgu,FUTURE+SECOND+M+PLURAL+COMPLETE
saʁag,tisʁog,FUTURE+SECOND+M+SINGULAR+COMPLETE
saʁag,tisʁog,FUTURE+SECOND+M+SINGULAR+MISSING
saʁag,jisʁəgu,FUTURE+THIRD+M+PLURAL+COMPLETE
saʁag,jisʁog,FUTURE+THIRD+M+SINGULAR+COMPLETE
saʁag,jisʁog,FUTURE+THIRD+M+SINGULAR+MISSING
saʁaħ,tisʁəħu,FUTURE+SECOND+M+PLURAL+COMPLETE
saʁaħ,tisʁaħ,FUTURE+SECOND+M+SINGULAR+COMPLETE
saʁaħ,jisʁəħu,FUTURE+THIRD+M+PLURAL+COMPLETE
saʁaħ,jisʁaħ,FUTURE+THIRD+M+SINGULAR+COMPLETE
saʁaq,tisʁəqu,FUTURE+SECOND+M+PLURAL+COMPLETE
saʁaq,tisʁoq,FUTURE+SECOND+M+SINGULAR+COMPLETE
saʁaq,tisʁoq,FUTURE+SECOND+M+SINGULAR+MISSING
saʁaq,jisʁəqu,FUTURE+THIRD+M+PLURAL+COMPLETE
saʁaq,jisʁoq,FUTURE+THIRD+M+SINGULAR+COMPLETE
saʁaq,jisʁoq,FUTURE+THIRD+M+SINGULAR+MISSING
saʁaʁ,tisʁəʁu,FUTURE+SECOND+M+PLURAL+COMPLETE
saʁaʁ,tisʁoʁ,FUTURE+SECOND+M+SINGULAR+COMPLETE
saʁaʁ,tisʁoʁ,FUTURE+SECOND+M+SINGULAR+MISSING
saʁaʁ,jisʁəʁu,FUTURE+THIRD+M+PLURAL+COMPLETE
saʁaʁ,jisʁoʁ,FUTURE+THIRD+M+SINGULAR+COMPLETE
saʁaʁ,jisʁoʁ,FUTURE+THIRD+M+SINGULAR+MISSING
saʁat,tisʁətu,FUTURE+SECOND+M+PLURAL+COMPLETE
saʁat,tisʁot,FUTURE+SECOND+M+SINGULAR+COMPLETE
saʁat,tisʁot,FUTURE+SECOND+M+SINGULAR+MISSING
saʁat,jisʁətu,FUTURE+THIRD+M+PLURAL+COMPLETE
saʁat,jisʁot,FUTURE+THIRD+M+SINGULAR+COMPLETE
saʁat,jisʁot,FUTURE+THIRD+M+SINGULAR+MISSING
saʁaΧ,tisʁəΧu,FUTURE+SECOND+M+PLURAL+COMPLETE
saʁaΧ,tisʁoΧ,FUTURE+SECOND+M+SINGULAR+COMPLETE
saʁaΧ,tisʁoΧ,FUTURE+SECOND+M+SINGULAR+MISSING
saʁaΧ,jisʁəΧu,FUTURE+THIRD+M+PLURAL+COMPLETE
saʁaΧ,jisʁoΧ,FUTURE+THIRD+M+SINGULAR+COMPLETE
saʁaΧ,jisʁoΧ,FUTURE+THIRD+M+SINGULAR+MISSING
satam,tistəmu,FUTURE+SECOND+M+PLURAL+COMPLETE
satam,tistom,FUTURE+SECOND+M+SINGULAR+COMPLETE
satam,tistom,FUTURE+SECOND+M+SINGULAR+MISSING
satam,jistəmu,FUTURE+THIRD+M+PLURAL+COMPLETE
satam,jistom,FUTURE+THIRD+M+SINGULAR+COMPLETE
satam,jistom,FUTURE+THIRD+M+SINGULAR+MISSING
sataʁ,tistəʁu,FUTURE+SECOND+M+PLURAL+COMPLETE
sataʁ,tistoʁ,FUTURE+SECOND+M+SINGULAR+COMPLETE
sataʁ,tistoʁ,FUTURE+SECOND+M+SINGULAR+MISSING
sataʁ,jistəʁu,FUTURE+THIRD+M+PLURAL+COMPLETE
sataʁ,jistoʁ,FUTURE+THIRD+M+SINGULAR+COMPLETE
sataʁ,jistoʁ,FUTURE+THIRD+M+SINGULAR+MISSING
saval,tisbəlu,FUTURE+SECOND+M+PLURAL+COMPLETE
saval,tisbol,FUTURE+SECOND+M+SINGULAR+COMPLETE
saval,tisbol,FUTURE+SECOND+M+SINGULAR+MISSING
saval,jisbəlu,FUTURE+THIRD+M+PLURAL+COMPLETE
saval,jisbol,FUTURE+THIRD+M+SINGULAR+COMPLETE
saval,jisbol,FUTURE+THIRD+M+SINGULAR+MISSING
savaʁ,tisbəʁu,FUTURE+SECOND+M+PLURAL+COMPLETE
savaʁ,tisboʁ,FUTURE+SECOND+M+SINGULAR+COMPLETE
savaʁ,tisboʁ,FUTURE+SECOND+M+SINGULAR+MISSING
savaʁ,jisbəʁu,FUTURE+THIRD+M+PLURAL+COMPLETE
savaʁ,jisboʁ,FUTURE+THIRD+M+SINGULAR+COMPLETE
savaʁ,jisboʁ,FUTURE+THIRD+M+SINGULAR+MISSING
savav,tisbəvu,FUTURE+SECOND+M+PLURAL+COMPLETE
savav,tisbov,FUTURE+SECOND+M+SINGULAR+COMPLETE
savav,tisbov,FUTURE+SECOND+M+SINGULAR+MISSING
savav,jisbəvu,FUTURE+THIRD+M+PLURAL+COMPLETE
savav,jisbov,FUTURE+THIRD+M+SINGULAR+COMPLETE
savav,jisbov,FUTURE+THIRD+M+SINGULAR+MISSING
savaʔ,tisbəʔu,FUTURE+SECOND+M+PLURAL+COMPLETE
savaʔ,tisbaʔ,FUTURE+SECOND+M+SINGULAR+COMPLETE
savaʔ,jisbəʔu,FUTURE+THIRD+M+PLURAL+COMPLETE
savaʔ,jisbaʔ,FUTURE+THIRD+M+SINGULAR+COMPLETE
savaʕ,tisbəʕu,FUTURE+SECOND+M+PLURAL+COMPLETE
savaʕ,tisbaʕ,FUTURE+SECOND+M+SINGULAR+COMPLETE
savaʕ,jisbəʕu,FUTURE+THIRD+M+PLURAL+COMPLETE
savaʕ,jisbaʕ,FUTURE+THIRD+M+SINGULAR+COMPLETE
saʕad,tisʕadu,FUTURE+SECOND+M+PLURAL+COMPLETE
saʕad,tisʕad,FUTURE+SECOND+M+SINGULAR+COMPLETE
saʕad,jisʕadu,FUTURE+THIRD+M+PLURAL+COMPLETE
saʕad,jisʕad,FUTURE+THIRD+M+SINGULAR+COMPLETE
saʕaʁ,tisʕaʁu,FUTURE+SECOND+M+PLURAL+COMPLETE
saʕaʁ,tisʕaʁ,FUTURE+SECOND+M+SINGULAR+COMPLETE
saʕaʁ,jisʕaʁu,FUTURE+THIRD+M+PLURAL+COMPLETE
saʕaʁ,jisʕaʁ,FUTURE+THIRD+M+SINGULAR+COMPLETE
saΧaʁ,tiskəʁu,FUTURE+SECOND+M+PLURAL+COMPLETE
saΧaʁ,tiskoʁ,FUTURE+SECOND+M+SINGULAR+COMPLETE
saΧaʁ,tiskoʁ,FUTURE+SECOND+M+SINGULAR+MISSING
saΧaʁ,jiskəʁu,FUTURE+THIRD+M+PLURAL+COMPLETE
saΧaʁ,jiskoʁ,FUTURE+THIRD+M+SINGULAR+COMPLETE
saΧaʁ,jiskoʁ,FUTURE+THIRD+M+SINGULAR+MISSING
ʃadad,tiʃdədu,FUTURE+SECOND+M+PLURAL+COMPLETE
ʃadad,tiʃdod,FUTURE+SECOND+M+SINGULAR+COMPLETE
ʃadad,tiʃdod,FUTURE+SECOND+M+SINGULAR+MISSING
ʃadad,jiʃdədu,FUTURE+THIRD+M+PLURAL+COMPLETE
ʃadad,jiʃdod,FUTURE+THIRD+M+SINGULAR+COMPLETE
ʃadad,jiʃdod,FUTURE+THIRD+M+SINGULAR+MISSING
ʃafat,tiʃpətu,FUTURE+SECOND+M+PLURAL+COMPLETE
ʃafat,tiʃpot,FUTURE+SECOND+M+SINGULAR+COMPLETE
ʃafat,tiʃpot,FUTURE+SECOND+M+SINGULAR+MISSING
ʃafat,jiʃpətu,FUTURE+THIRD+M+PLURAL+COMPLETE
ʃafat,jiʃpot,FUTURE+THIRD+M+SINGULAR+COMPLETE
ʃafat,jiʃpot,FUTURE+THIRD+M+SINGULAR+MISSING
ʃafaʕ,tiʃpəʕu,FUTURE+SECOND+M+PLURAL+COMPLETE
ʃafaʕ,tiʃpaʕ,FUTURE+SECOND+M+SINGULAR+COMPLETE
ʃafaʕ,jiʃpəʕu,FUTURE+THIRD+M+PLURAL+COMPLETE
ʃafaʕ,jiʃpaʕ,FUTURE+THIRD+M+SINGULAR+COMPLETE
ʃafaΧ,tiʃpəΧu,FUTURE+SECOND+M+PLURAL+COMPLETE
ʃafaΧ,tiʃpoΧ,FUTURE+SECOND+M+SINGULAR+COMPLETE
ʃafaΧ,tiʃpoΧ,FUTURE+SECOND+M+SINGULAR+MISSING
ʃafaΧ,jiʃpəΧu,FUTURE+THIRD+M+PLURAL+COMPLETE
ʃafaΧ,jiʃpoΧ,FUTURE+THIRD+M+SINGULAR+COMPLETE
ʃafaΧ,jiʃpoΧ,FUTURE+THIRD+M+SINGULAR+MISSING
ʃagal,tiʃgəlu,FUTURE+SECOND+M+PLURAL+COMPLETE
ʃagal,tiʃgol,FUTURE+SECOND+M+SINGULAR+COMPLETE
ʃagal,tiʃgol,FUTURE+SECOND+M+SINGULAR+MISSING
ʃagal,jiʃgəlu,FUTURE+THIRD+M+PLURAL+COMPLETE
ʃagal,jiʃgol,FUTURE+THIRD+M+SINGULAR+COMPLETE
ʃagal,jiʃgol,FUTURE+THIRD+M+SINGULAR+MISSING
ʃaħaq,tiʃħaqu,FUTURE+SECOND+M+PLURAL+COMPLETE
ʃaħaq,tiʃħaq,FUTURE+SECOND+M+SINGULAR+COMPLETE
ʃaħaq,jiʃħaqu,FUTURE+THIRD+M+PLURAL+COMPLETE
ʃaħaq,jiʃħaq,FUTURE+THIRD+M+SINGULAR+COMPLETE
ʃaħat,tiʃħatu,FUTURE+SECOND+M+PLURAL+COMPLETE
ʃaħat,tiʃħat,FUTURE+SECOND+M+SINGULAR+COMPLETE
ʃaħat,jiʃħatu,FUTURE+THIRD+M+PLURAL+COMPLETE
ʃaħat,jiʃħat,FUTURE+THIRD+M+SINGULAR+COMPLETE
ʃalaf,tiʃləfu,FUTURE+SECOND+M+PLURAL+COMPLETE
ʃalaf,tiʃlof,FUTURE+SECOND+M+SINGULAR+COMPLETE
ʃalaf,tiʃlof,FUTURE+SECOND+M+SINGULAR+MISSING
ʃalaf,jiʃləfu,FUTURE+THIRD+M+PLURAL+COMPLETE
ʃalaf,jiʃlof,FUTURE+THIRD+M+SINGULAR+COMPLETE
ʃalaf,jiʃlof,FUTURE+THIRD+M+SINGULAR+MISSING
ʃalaħ,tiʃləħu,FUTURE+SECOND+M+PLURAL+COMPLETE
ʃalaħ,tiʃlaħ,FUTURE+SECOND+M+SINGULAR+COMPLETE
ʃalaħ,jiʃləħu,FUTURE+THIRD+M+PLURAL+COMPLETE
ʃalaħ,jiʃlaħ,FUTURE+THIRD+M+SINGULAR+COMPLETE
ʃalal,tiʃləlu,FUTURE+SECOND+M+PLURAL+COMPLETE
ʃalal,tiʃlol,FUTURE+SECOND+M+SINGULAR+COMPLETE
ʃalal,tiʃlol,FUTURE+SECOND+M+SINGULAR+MISSING
ʃalal,jiʃləlu,FUTURE+THIRD+M+PLURAL+COMPLETE
ʃalal,jiʃlol,FUTURE+THIRD+M+SINGULAR+COMPLETE
ʃalal,jiʃlol,FUTURE+THIRD+M+SINGULAR+MISSING
ʃalaq,tiʃləqu,FUTURE+SECOND+M+PLURAL+COMPLETE
ʃalaq,tiʃloq,FUTURE+SECOND+M+SINGULAR+COMPLETE
ʃalaq,tiʃloq,FUTURE+SECOND+M+SINGULAR+MISSING
ʃalaq,jiʃləqu,FUTURE+THIRD+M+PLURAL+COMPLETE
ʃalaq,jiʃloq,FUTURE+THIRD+M+SINGULAR+COMPLETE
ʃalaq,jiʃloq,FUTURE+THIRD+M+SINGULAR+MISSING
ʃalat,tiʃlətu,FUTURE+SECOND+M+PLURAL+COMPLETE
ʃalat,tiʃlot,FUTURE+SECOND+M+SINGULAR+COMPLETE
ʃalat,tiʃlot,FUTURE+SECOND+M+SINGULAR+MISSING
ʃalat,jiʃlətu,FUTURE+THIRD+M+PLURAL+COMPLETE
ʃalat,jiʃlot,FUTURE+THIRD+M+SINGULAR+COMPLETE
ʃalat,jiʃlot,FUTURE+THIRD+M+SINGULAR+MISSING
ʃaman,tiʃmənu,FUTURE+SECOND+M+PLURAL+COMPLETE
ʃaman,tiʃman,FUTURE+SECOND+M+SINGULAR+COMPLETE
ʃaman,jiʃmənu,FUTURE+THIRD+M+PLURAL+COMPLETE
ʃaman,jiʃman,FUTURE+THIRD+M+SINGULAR+COMPLETE
ʃamaʁ,tiʃməʁu,FUTURE+SECOND+M+PLURAL+COMPLETE
ʃamaʁ,tiʃmoʁ,FUTURE+SECOND+M+SINGULAR+COMPLETE
ʃamaʁ,tiʃmoʁ,FUTURE+SECOND+M+SINGULAR+MISSING
ʃamaʁ,jiʃməʁu,FUTURE+THIRD+M+PLURAL+COMPLETE
ʃamaʁ,jiʃmoʁ,FUTURE+THIRD+M+SINGULAR+COMPLETE
ʃamaʁ,jiʃmoʁ,FUTURE+THIRD+M+SINGULAR+MISSING
ʃamat,tiʃmətu,FUTURE+SECOND+M+PLURAL+COMPLETE
ʃamat,tiʃmot,FUTURE+SECOND+M+SINGULAR+COMPLETE
ʃamat,tiʃmot,FUTURE+SECOND+M+SINGULAR+MISSING
ʃamat,jiʃmətu,FUTURE+THIRD+M+PLURAL+COMPLETE
ʃamat,jiʃmot,FUTURE+THIRD+M+SINGULAR+COMPLETE
ʃamat,jiʃmot,FUTURE+THIRD+M+SINGULAR+MISSING
ʃamaʕ,tiʃməʕu,FUTURE+SECOND+M+PLURAL+COMPLETE
ʃamaʕ,tiʃmaʕ,FUTURE+SECOND+M+SINGULAR+COMPLETE
ʃamaʕ,jiʃməʕu,FUTURE+THIRD+M+PLURAL+COMPLETE
ʃamaʕ,jiʃmaʕ,FUTURE+THIRD+M+SINGULAR+COMPLETE
ʃaqad,tiʃqədu,FUTURE+SECOND+M+PLURAL+COMPLETE
ʃaqad,tiʃqod,FUTURE+SECOND+M+SINGULAR+COMPLETE
ʃaqad,tiʃqod,FUTURE+SECOND+M+SINGULAR+MISSING
ʃaqad,jiʃqədu,FUTURE+THIRD+M+PLURAL+COMPLETE
ʃaqad,jiʃqod,FUTURE+THIRD+M+SINGULAR+COMPLETE
ʃaqad,jiʃqod,FUTURE+THIRD+M+SINGULAR+MISSING
ʃaqal,tiʃqəlu,FUTURE+SECOND+M+PLURAL+COMPLETE
ʃaqal,tiʃqol,FUTURE+SECOND+M+SINGULAR+COMPLETE
ʃaqal,tiʃqol,FUTURE+SECOND+M+SINGULAR+MISSING
ʃaqal,jiʃqəlu,FUTURE+THIRD+M+PLURAL+COMPLETE
ʃaqal,jiʃqol,FUTURE+THIRD+M+SINGULAR+COMPLETE
ʃaqal,jiʃqol,FUTURE+THIRD+M+SINGULAR+MISSING
ʃaqaq,tiʃqəqu,FUTURE+SECOND+M+PLURAL+COMPLETE
ʃaqaq,tiʃqoq,FUTURE+SECOND+M+SINGULAR+COMPLETE
ʃaqaq,tiʃqoq,FUTURE+SECOND+M+SINGULAR+MISSING
ʃaqaq,jiʃqəqu,FUTURE+THIRD+M+PLURAL+COMPLETE
ʃaqaq,jiʃqoq,FUTURE+THIRD+M+SINGULAR+COMPLETE
ʃaqaq,jiʃqoq,FUTURE+THIRD+M+SINGULAR+MISSING
ʃaqat,tiʃqətu,FUTURE+SECOND+M+PLURAL+COMPLETE
ʃaqat,tiʃqot,FUTURE+SECOND+M+SINGULAR+COMPLETE
ʃaqat,tiʃqot,FUTURE+SECOND+M+SINGULAR+MISSING
ʃaqat,jiʃqətu,FUTURE+THIRD+M+PLURAL+COMPLETE
ʃaqat,jiʃqot,FUTURE+THIRD+M+SINGULAR+COMPLETE
ʃaqat,jiʃqot,FUTURE+THIRD+M+SINGULAR+MISSING
ʃaqaʕ,tiʃqəʕu,FUTURE+SECOND+M+PLURAL+COMPLETE
ʃaqaʕ,tiʃqaʕ,FUTURE+SECOND+M+SINGULAR+COMPLETE
ʃaqaʕ,jiʃqəʕu,FUTURE+THIRD+M+PLURAL+COMPLETE
ʃaqaʕ,jiʃqaʕ,FUTURE+THIRD+M+SINGULAR+COMPLETE
ʃaʁaq,tiʃʁəqu,FUTURE+SECOND+M+PLURAL+COMPLETE
ʃaʁaq,tiʃʁoq,FUTURE+SECOND+M+SINGULAR+COMPLETE
ʃaʁaq,tiʃʁoq,FUTURE+SECOND+M+SINGULAR+MISSING
ʃaʁaq,jiʃʁəqu,FUTURE+THIRD+M+PLURAL+COMPLETE
ʃaʁaq,jiʃʁoq,FUTURE+THIRD+M+SINGULAR+COMPLETE
ʃaʁaq,jiʃʁoq,FUTURE+THIRD+M+SINGULAR+MISSING
ʃaʁats,tiʃʁətsu,FUTURE+SECOND+M+PLURAL+COMPLETE
ʃaʁats,tiʃʁots,FUTURE+SECOND+M+SINGULAR+COMPLETE
ʃaʁats,tiʃʁots,FUTURE+SECOND+M+SINGULAR+MISSING
ʃaʁats,jiʃʁətsu,FUTURE+THIRD+M+PLURAL+COMPLETE
ʃaʁats,jiʃʁots,FUTURE+THIRD+M+SINGULAR+COMPLETE
ʃaʁats,jiʃʁots,FUTURE+THIRD+M+SINGULAR+MISSING
ʃataf,tiʃtəfu,FUTURE+SECOND+M+PLURAL+COMPLETE
ʃataf,tiʃtof,FUTURE+SECOND+M+SINGULAR+COMPLETE
ʃataf,tiʃtof,FUTURE+SECOND+M+SINGULAR+MISSING
ʃataf,jiʃtəfu,FUTURE+THIRD+M+PLURAL+COMPLETE
ʃataf,jiʃtof,FUTURE+THIRD+M+SINGULAR+COMPLETE
ʃataf,jiʃtof,FUTURE+THIRD+M+SINGULAR+MISSING
ʃataħ,tiʃtəħu,FUTURE+SECOND+M+PLURAL+COMPLETE
ʃataħ,tiʃtaħ,FUTURE+SECOND+M+SINGULAR+COMPLETE
ʃataħ,jiʃtəħu,FUTURE+THIRD+M+PLURAL+COMPLETE
ʃataħ,jiʃtaħ,FUTURE+THIRD+M+SINGULAR+COMPLETE
ʃatal,tiʃtəlu,FUTURE+SECOND+M+PLURAL+COMPLETE
ʃatal,tiʃtol,FUTURE+SECOND+M+SINGULAR+COMPLETE
ʃatal,tiʃtol,FUTURE+SECOND+M+SINGULAR+MISSING
ʃatal,jiʃtəlu,FUTURE+THIRD+M+PLURAL+COMPLETE
ʃatal,jiʃtol,FUTURE+THIRD+M+SINGULAR+COMPLETE
ʃatal,jiʃtol,FUTURE+THIRD+M+SINGULAR+MISSING
ʃataq,tiʃtəqu,FUTURE+SECOND+M+PLURAL+COMPLETE
ʃataq,tiʃtoq,FUTURE+SECOND+M+SINGULAR+COMPLETE
ʃataq,tiʃtoq,FUTURE+SECOND+M+SINGULAR+MISSING
ʃataq,jiʃtəqu,FUTURE+THIRD+M+PLURAL+COMPLETE
ʃataq,jiʃtoq,FUTURE+THIRD+M+SINGULAR+COMPLETE
ʃataq,jiʃtoq,FUTURE+THIRD+M+SINGULAR+MISSING
ʃatat,tiʃtətu,FUTURE+SECOND+M+PLURAL+COMPLETE
ʃatat,tiʃtot,FUTURE+SECOND+M+SINGULAR+COMPLETE
ʃatat,tiʃtot,FUTURE+SECOND+M+SINGULAR+MISSING
ʃatat,jiʃtətu,FUTURE+THIRD+M+PLURAL+COMPLETE
ʃatat,jiʃtot,FUTURE+THIRD+M+SINGULAR+COMPLETE
ʃatat,jiʃtot,FUTURE+THIRD+M+SINGULAR+MISSING
ʃatsaf,tiʃtsəfu,FUTURE+SECOND+M+PLURAL+COMPLETE
ʃatsaf,tiʃtsof,FUTURE+SECOND+M+SINGULAR+COMPLETE
ʃatsaf,tiʃtsof,FUTURE+SECOND+M+SINGULAR+MISSING
ʃatsaf,jiʃtsəfu,FUTURE+THIRD+M+PLURAL+COMPLETE
ʃatsaf,jiʃtsof,FUTURE+THIRD+M+SINGULAR+COMPLETE
ʃatsaf,jiʃtsof,FUTURE+THIRD+M+SINGULAR+MISSING
ʃavaq,tiʃbəqu,FUTURE+SECOND+M+PLURAL+COMPLETE
ʃavaq,tiʃboq,FUTURE+SECOND+M+SINGULAR+COMPLETE
ʃavaq,tiʃboq,FUTURE+SECOND+M+SINGULAR+MISSING
ʃavaq,jiʃbəqu,FUTURE+THIRD+M+PLURAL+COMPLETE
ʃavaq,jiʃboq,FUTURE+THIRD+M+SINGULAR+COMPLETE
ʃavaq,jiʃboq,FUTURE+THIRD+M+SINGULAR+MISSING
ʃavaʁ,tiʃbəʁu,FUTURE+SECOND+M+PLURAL+COMPLETE
ʃavaʁ,tiʃboʁ,FUTURE+SECOND+M+SINGULAR+COMPLETE
ʃavaʁ,tiʃboʁ,FUTURE+SECOND+M+SINGULAR+MISSING
ʃavaʁ,jiʃbəʁu,FUTURE+THIRD+M+PLURAL+COMPLETE
ʃavaʁ,jiʃboʁ,FUTURE+THIRD+M+SINGULAR+COMPLETE
ʃavaʁ,jiʃboʁ,FUTURE+THIRD+M+SINGULAR+MISSING
ʃavat,tiʃbətu,FUTURE+SECOND+M+PLURAL+COMPLETE
ʃavat,tiʃbot,FUTURE+SECOND+M+SINGULAR+COMPLETE
ʃavat,tiʃbot,FUTURE+SECOND+M+SINGULAR+MISSING
ʃavat,jiʃbətu,FUTURE+THIRD+M+PLURAL+COMPLETE
ʃavat,jiʃbot,FUTURE+THIRD+M+SINGULAR+COMPLETE
ʃavat,jiʃbot,FUTURE+THIRD+M+SINGULAR+MISSING
ʃazaf,tiʃzəfu,FUTURE+SECOND+M+PLURAL+COMPLETE
ʃazaf,tiʃzof,FUTURE+SECOND+M+SINGULAR+COMPLETE
ʃazaf,tiʃzof,FUTURE+SECOND+M+SINGULAR+MISSING
ʃazaf,jiʃzəfu,FUTURE+THIRD+M+PLURAL+COMPLETE
ʃazaf,jiʃzof,FUTURE+THIRD+M+SINGULAR+COMPLETE
ʃazaf,jiʃzof,FUTURE+THIRD+M+SINGULAR+MISSING
ʃazaʁ,tiʃzəʁu,FUTURE+SECOND+M+PLURAL+COMPLETE
ʃazaʁ,tiʃzoʁ,FUTURE+SECOND+M+SINGULAR+COMPLETE
ʃazaʁ,tiʃzoʁ,FUTURE+SECOND+M+SINGULAR+MISSING
ʃazaʁ,jiʃzəʁu,FUTURE+THIRD+M+PLURAL+COMPLETE
ʃazaʁ,jiʃzoʁ,FUTURE+THIRD+M+SINGULAR+COMPLETE
ʃazaʁ,jiʃzoʁ,FUTURE+THIRD+M+SINGULAR+MISSING
ʃaʔaf,tiʃʔafu,FUTURE+SECOND+M+PLURAL+COMPLETE
ʃaʔaf,tiʃʔaf,FUTURE+SECOND+M+SINGULAR+COMPLETE
ʃaʔaf,jiʃʔafu,FUTURE+THIRD+M+PLURAL+COMPLETE
ʃaʔaf,jiʃʔaf,FUTURE+THIRD+M+SINGULAR+COMPLETE
ʃaʔag,tiʃʔagu,FUTURE+SECOND+M+PLURAL+COMPLETE
ʃaʔag,tiʃʔag,FUTURE+SECOND+M+SINGULAR+COMPLETE
ʃaʔag,jiʃʔagu,FUTURE+THIRD+M+PLURAL+COMPLETE
ʃaʔag,jiʃʔag,FUTURE+THIRD+M+SINGULAR+COMPLETE
ʃaʔal,tiʃʔalu,FUTURE+SECOND+M+PLURAL+COMPLETE
ʃaʔal,tiʃʔal,FUTURE+SECOND+M+SINGULAR+COMPLETE
ʃaʔal,jiʃʔalu,FUTURE+THIRD+M+PLURAL+COMPLETE
ʃaʔal,jiʃʔal,FUTURE+THIRD+M+SINGULAR+COMPLETE
ʃaʔav,tiʃʔavu,FUTURE+SECOND+M+PLURAL+COMPLETE
ʃaʔav,tiʃʔav,FUTURE+SECOND+M+SINGULAR+COMPLETE
ʃaʔav,jiʃʔavu,FUTURE+THIRD+M+PLURAL+COMPLETE
ʃaʔav,jiʃʔav,FUTURE+THIRD+M+SINGULAR+COMPLETE
ʃaʕat,tiʃʕatu,FUTURE+SECOND+M+PLURAL+COMPLETE
ʃaʕat,tiʃʕat,FUTURE+SECOND+M+SINGULAR+COMPLETE
ʃaʕat,jiʃʕatu,FUTURE+THIRD+M+PLURAL+COMPLETE
ʃaʕat,jiʃʕat,FUTURE+THIRD+M+SINGULAR+COMPLETE
ʃaΧaħ,tiʃkəħu,FUTURE+SECOND+M+PLURAL+COMPLETE
ʃaΧaħ,tiʃkaħ,FUTURE+SECOND+M+SINGULAR+COMPLETE
ʃaΧaħ,jiʃkəħu,FUTURE+THIRD+M+PLURAL+COMPLETE
ʃaΧaħ,jiʃkaħ,FUTURE+THIRD+M+SINGULAR+COMPLETE
ʃaΧal,tiʃkəlu,FUTURE+SECOND+M+PLURAL+COMPLETE
ʃaΧal,tiʃkal,FUTURE+SECOND+M+SINGULAR+COMPLETE
ʃaΧal,jiʃkəlu,FUTURE+THIRD+M+PLURAL+COMPLETE
ʃaΧal,jiʃkal,FUTURE+THIRD+M+SINGULAR+COMPLETE
ʃaΧan,tiʃkənu,FUTURE+SECOND+M+PLURAL+COMPLETE
ʃaΧan,tiʃkon,FUTURE+SECOND+M+SINGULAR+COMPLETE
ʃaΧan,tiʃkon,FUTURE+SECOND+M+SINGULAR+MISSING
ʃaΧan,jiʃkənu,FUTURE+THIRD+M+PLURAL+COMPLETE
ʃaΧan,jiʃkon,FUTURE+THIRD+M+SINGULAR+COMPLETE
ʃaΧan,jiʃkon,FUTURE+THIRD+M+SINGULAR+MISSING
ʃaΧav,tiʃkəvu,FUTURE+SECOND+M+PLURAL+COMPLETE
ʃaΧav,tiʃkav,FUTURE+SECOND+M+SINGULAR+COMPLETE
ʃaΧav,jiʃkəvu,FUTURE+THIRD+M+PLURAL+COMPLETE
ʃaΧav,jiʃkav,FUTURE+THIRD+M+SINGULAR+COMPLETE
ʃaΧaΧ,tiʃkəΧu,FUTURE+SECOND+M+PLURAL+COMPLETE
ʃaΧaΧ,tiʃkaΧ,FUTURE+SECOND+M+SINGULAR+COMPLETE
ʃaΧaΧ,jiʃkəΧu,FUTURE+THIRD+M+PLURAL+COMPLETE
ʃaΧaΧ,jiʃkaΧ,FUTURE+THIRD+M+SINGULAR+COMPLETE
tafaħ,titpəħu,FUTURE+SECOND+M+PLURAL+COMPLETE
tafaħ,titpaħ,FUTURE+SECOND+M+SINGULAR+COMPLETE
tafaħ,jitpəħu,FUTURE+THIRD+M+PLURAL+COMPLETE
tafaħ,jitpaħ,FUTURE+THIRD+M+SINGULAR+COMPLETE
tafal,titpəlu,FUTURE+SECOND+M+PLURAL+COMPLETE
tafal,titpol,FUTURE+SECOND+M+SINGULAR+COMPLETE
tafal,titpol,FUTURE+SECOND+M+SINGULAR+MISSING
tafal,jitpəlu,FUTURE+THIRD+M+PLURAL+COMPLETE
tafal,jitpol,FUTURE+THIRD+M+SINGULAR+COMPLETE
tafal,jitpol,FUTURE+THIRD+M+SINGULAR+MISSING
tafaʁ,titpəʁu,FUTURE+SECOND+M+PLURAL+COMPLETE
tafaʁ,titpoʁ,FUTURE+SECOND+M+SINGULAR+COMPLETE
tafaʁ,titpoʁ,FUTURE+SECOND+M+SINGULAR+MISSING
tafaʁ,jitpəʁu,FUTURE+THIRD+M+PLURAL+COMPLETE
tafaʁ,jitpoʁ,FUTURE+THIRD+M+SINGULAR+COMPLETE
tafaʁ,jitpoʁ,FUTURE+THIRD+M+SINGULAR+MISSING
tafas,titpəsu,FUTURE+SECOND+M+PLURAL+COMPLETE
tafas,titpos,FUTURE+SECOND+M+SINGULAR+COMPLETE
tafas,titpos,FUTURE+SECOND+M+SINGULAR+MISSING
tafas,jitpəsu,FUTURE+THIRD+M+PLURAL+COMPLETE
tafas,jitpos,FUTURE+THIRD+M+SINGULAR+COMPLETE
tafas,jitpos,FUTURE+THIRD+M+SINGULAR+MISSING
taħam,titħamu,FUTURE+SECOND+M+PLURAL+COMPLETE
taħam,titħam,FUTURE+SECOND+M+SINGULAR+COMPLETE
taħam,jitħamu,FUTURE+THIRD+M+PLURAL+COMPLETE
taħam,jitħam,FUTURE+THIRD+M+SINGULAR+COMPLETE
taħan,titħanu,FUTURE+SECOND+M+PLURAL+COMPLETE
taħan,titħan,FUTURE+SECOND+M+SINGULAR+COMPLETE
taħan,jitħanu,FUTURE+THIRD+M+PLURAL+COMPLETE
taħan,jitħan,FUTURE+THIRD+M+SINGULAR+COMPLETE
taħav,titħavu,FUTURE+SECOND+M+PLURAL+COMPLETE
taħav,titħav,FUTURE+SECOND+M+SINGULAR+COMPLETE
taħav,jitħavu,FUTURE+THIRD+M+PLURAL+COMPLETE
taħav,jitħav,FUTURE+THIRD+M+SINGULAR+COMPLETE
talaʃ,titləʃu,FUTURE+SECOND+M+PLURAL+COMPLETE
talaʃ,titloʃ,FUTURE+SECOND+M+SINGULAR+COMPLETE
talaʃ,titloʃ,FUTURE+SECOND+M+SINGULAR+MISSING
talaʃ,jitləʃu,FUTURE+THIRD+M+PLURAL+COMPLETE
talaʃ,jitloʃ,FUTURE+THIRD+M+SINGULAR+COMPLETE
talaʃ,jitloʃ,FUTURE+THIRD+M+SINGULAR+MISSING
tamahh,titməhu,FUTURE+SECOND+M+PLURAL+COMPLETE
tamahh,titmahh,FUTURE+SECOND+M+SINGULAR+COMPLETE
tamahh,jitməhu,FUTURE+THIRD+M+PLURAL+COMPLETE
tamahh,jitmahh,FUTURE+THIRD+M+SINGULAR+COMPLETE
taman,titmənu,FUTURE+SECOND+M+PLURAL+COMPLETE
taman,titmon,FUTURE+SECOND+M+SINGULAR+COMPLETE
taman,titmon,FUTURE+SECOND+M+SINGULAR+MISSING
taman,jitmənu,FUTURE+THIRD+M+PLURAL+COMPLETE
taman,jitmon,FUTURE+THIRD+M+SINGULAR+COMPLETE
taman,jitmon,FUTURE+THIRD+M+SINGULAR+MISSING
tamaΧ,titməΧu,FUTURE+SECOND+M+PLURAL+COMPLETE
tamaΧ,titmoΧ,FUTURE+SECOND+M+SINGULAR+COMPLETE
tamaΧ,titmoΧ,FUTURE+SECOND+M+SINGULAR+MISSING
tamaΧ,jitməΧu,FUTURE+THIRD+M+PLURAL+COMPLETE
tamaΧ,jitmoΧ,FUTURE+THIRD+M+SINGULAR+COMPLETE
tamaΧ,jitmoΧ,FUTURE+THIRD+M+SINGULAR+MISSING
taqaf,titqəfu,FUTURE+SECOND+M+PLURAL+COMPLETE
taqaf,titqof,FUTURE+SECOND+M+SINGULAR+COMPLETE
taqaf,titqof,FUTURE+SECOND+M+SINGULAR+MISSING
taqaf,jitqəfu,FUTURE+THIRD+M+PLURAL+COMPLETE
taqaf,jitqof,FUTURE+THIRD+M+SINGULAR+COMPLETE
taqaf,jitqof,FUTURE+THIRD+M+SINGULAR+MISSING
taqaʕ,titqəʕu,FUTURE+SECOND+M+PLURAL+COMPLETE
taqaʕ,titqaʕ,FUTURE+SECOND+M+SINGULAR+COMPLETE
taqaʕ,jitqəʕu,FUTURE+THIRD+M+PLURAL+COMPLETE
taqaʕ,jitqaʕ,FUTURE+THIRD+M+SINGULAR+COMPLETE
taʁad,titʁədu,FUTURE+SECOND+M+PLURAL+COMPLETE
taʁad,titʁod,FUTURE+SECOND+M+SINGULAR+COMPLETE
taʁad,titʁod,FUTURE+SECOND+M+SINGULAR+MISSING
taʁad,jitʁədu,FUTURE+THIRD+M+PLURAL+COMPLETE
taʁad,jitʁod,FUTURE+THIRD+M+SINGULAR+COMPLETE
taʁad,jitʁod,FUTURE+THIRD+M+SINGULAR+MISSING
taʁaf,titʁəfu,FUTURE+SECOND+M+PLURAL+COMPLETE
taʁaf,titʁof,FUTURE+SECOND+M+SINGULAR+COMPLETE
taʁaf,titʁof,FUTURE+SECOND+M+SINGULAR+MISSING
taʁaf,jitʁəfu,FUTURE+THIRD+M+PLURAL+COMPLETE
taʁaf,jitʁof,FUTURE+THIRD+M+SINGULAR+COMPLETE
taʁaf,jitʁof,FUTURE+THIRD+M+SINGULAR+MISSING
taʁaħ,titʁəħu,FUTURE+SECOND+M+PLURAL+COMPLETE
taʁaħ,titʁaħ,FUTURE+SECOND+M+SINGULAR+COMPLETE
taʁaħ,jitʁəħu,FUTURE+THIRD+M+PLURAL+COMPLETE
taʁaħ,jitʁaħ,FUTURE+THIRD+M+SINGULAR+COMPLETE
taʁam,titʁəmu,FUTURE+SECOND+M+PLURAL+COMPLETE
taʁam,titʁom,FUTURE+SECOND+M+SINGULAR+COMPLETE
taʁam,titʁom,FUTURE+SECOND+M+SINGULAR+MISSING
taʁam,jitʁəmu,FUTURE+THIRD+M+PLURAL+COMPLETE
taʁam,jitʁom,FUTURE+THIRD+M+SINGULAR+COMPLETE
taʁam,jitʁom,FUTURE+THIRD+M+SINGULAR+MISSING
taʁaq,titʁəqu,FUTURE+SECOND+M+PLURAL+COMPLETE
taʁaq,titʁoq,FUTURE+SECOND+M+SINGULAR+COMPLETE
taʁaq,titʁoq,FUTURE+SECOND+M+SINGULAR+MISSING
taʁaq,jitʁəqu,FUTURE+THIRD+M+PLURAL+COMPLETE
taʁaq,jitʁoq,FUTURE+THIRD+M+SINGULAR+COMPLETE
taʁaq,jitʁoq,FUTURE+THIRD+M+SINGULAR+MISSING
tasas,titsəsu,FUTURE+SECOND+M+PLURAL+COMPLETE
tasas,titsos,FUTURE+SECOND+M+SINGULAR+COMPLETE
tasas,titsos,FUTURE+SECOND+M+SINGULAR+MISSING
tasas,jitsəsu,FUTURE+THIRD+M+PLURAL+COMPLETE
tasas,jitsos,FUTURE+THIRD+M+SINGULAR+COMPLETE
tasas,jitsos,FUTURE+THIRD+M+SINGULAR+MISSING
taʃaʃ,titʃəʃu,FUTURE+SECOND+M+PLURAL+COMPLETE
taʃaʃ,titʃoʃ,FUTURE+SECOND+M+SINGULAR+COMPLETE
taʃaʃ,titʃoʃ,FUTURE+SECOND+M+SINGULAR+MISSING
taʃaʃ,jitʃəʃu,FUTURE+THIRD+M+PLURAL+COMPLETE
taʃaʃ,jitʃoʃ,FUTURE+THIRD+M+SINGULAR+COMPLETE
taʃaʃ,jitʃoʃ,FUTURE+THIRD+M+SINGULAR+MISSING
tavaħ,titbəħu,FUTURE+SECOND+M+PLURAL+COMPLETE
tavaħ,titbaħ,FUTURE+SECOND+M+SINGULAR+COMPLETE
tavaħ,jitbəħu,FUTURE+THIRD+M+PLURAL+COMPLETE
tavaħ,jitbaħ,FUTURE+THIRD+M+SINGULAR+COMPLETE
taval,titbəlu,FUTURE+SECOND+M+PLURAL+COMPLETE
taval,titbol,FUTURE+SECOND+M+SINGULAR+COMPLETE
taval,titbol,FUTURE+SECOND+M+SINGULAR+MISSING
taval,jitbəlu,FUTURE+THIRD+M+PLURAL+COMPLETE
taval,jitbol,FUTURE+THIRD+M+SINGULAR+COMPLETE
taval,jitbol,FUTURE+THIRD+M+SINGULAR+MISSING
tavaʕ,titbəʕu,FUTURE+SECOND+M+PLURAL+COMPLETE
tavaʕ,titbaʕ,FUTURE+SECOND+M+SINGULAR+COMPLETE
tavaʕ,jitbəʕu,FUTURE+THIRD+M+PLURAL+COMPLETE
tavaʕ,jitbaʕ,FUTURE+THIRD+M+SINGULAR+COMPLETE
taʔam,titʔamu,FUTURE+SECOND+M+PLURAL+COMPLETE
taʔam,titʔam,FUTURE+SECOND+M+SINGULAR+COMPLETE
taʔam,jitʔamu,FUTURE+THIRD+M+PLURAL+COMPLETE
taʔam,jitʔam,FUTURE+THIRD+M+SINGULAR+COMPLETE
taʕam,titʕamu,FUTURE+SECOND+M+PLURAL+COMPLETE
taʕam,titʕam,FUTURE+SECOND+M+SINGULAR+COMPLETE
taʕam,jitʕamu,FUTURE+THIRD+M+PLURAL+COMPLETE
taʕam,jitʕam,FUTURE+THIRD+M+SINGULAR+COMPLETE
taʕan,titʕanu,FUTURE+SECOND+M+PLURAL+COMPLETE
taʕan,titʕan,FUTURE+SECOND+M+SINGULAR+COMPLETE
taʕan,jitʕanu,FUTURE+THIRD+M+PLURAL+COMPLETE
taʕan,jitʕan,FUTURE+THIRD+M+SINGULAR+COMPLETE
taΧaf,titkəfu,FUTURE+SECOND+M+PLURAL+COMPLETE
taΧaf,titkof,FUTURE+SECOND+M+SINGULAR+COMPLETE
taΧaf,titkof,FUTURE+SECOND+M+SINGULAR+MISSING
taΧaf,jitkəfu,FUTURE+THIRD+M+PLURAL+COMPLETE
taΧaf,jitkof,FUTURE+THIRD+M+SINGULAR+COMPLETE
taΧaf,jitkof,FUTURE+THIRD+M+SINGULAR+MISSING
tsadaq,titsdəqu,FUTURE+SECOND+M+PLURAL+COMPLETE
tsadaq,titsdaq,FUTURE+SECOND+M+SINGULAR+COMPLETE
tsadaq,jitsdəqu,FUTURE+THIRD+M+PLURAL+COMPLETE
tsadaq,jitsdaq,FUTURE+THIRD+M+SINGULAR+COMPLETE
tsafan,titspənu,FUTURE+SECOND+M+PLURAL+COMPLETE
tsafan,titspon,FUTURE+SECOND+M+SINGULAR+COMPLETE
tsafan,titspon,FUTURE+SECOND+M+SINGULAR+MISSING
tsafan,jitspənu,FUTURE+THIRD+M+PLURAL+COMPLETE
tsafan,jitspon,FUTURE+THIRD+M+SINGULAR+COMPLETE
tsafan,jitspon,FUTURE+THIRD+M+SINGULAR+MISSING
tsafaʁ,titspəʁu,FUTURE+SECOND+M+PLURAL+COMPLETE
tsafaʁ,titspoʁ,FUTURE+SECOND+M+SINGULAR+COMPLETE
tsafaʁ,titspoʁ,FUTURE+SECOND+M+SINGULAR+MISSING
tsafaʁ,jitspəʁu,FUTURE+THIRD+M+PLURAL+COMPLETE
tsafaʁ,jitspoʁ,FUTURE+THIRD+M+SINGULAR+COMPLETE
tsafaʁ,jitspoʁ,FUTURE+THIRD+M+SINGULAR+MISSING
tsahal,titshalu,FUTURE+SECOND+M+PLURAL+COMPLETE
tsahal,titshal,FUTURE+SECOND+M+SINGULAR+COMPLETE
tsahal,jitshalu,FUTURE+THIRD+M+PLURAL+COMPLETE
tsahal,jitshal,FUTURE+THIRD+M+SINGULAR+COMPLETE
tsaħaq,titsħaqu,FUTURE+SECOND+M+PLURAL+COMPLETE
tsaħaq,titsħaq,FUTURE+SECOND+M+SINGULAR+COMPLETE
tsaħaq,jitsħaqu,FUTURE+THIRD+M+PLURAL+COMPLETE
tsaħaq,jitsħaq,FUTURE+THIRD+M+SINGULAR+COMPLETE
tsalaf,titsləfu,FUTURE+SECOND+M+PLURAL+COMPLETE
tsalaf,titslof,FUTURE+SECOND+M+SINGULAR+COMPLETE
tsalaf,titslof,FUTURE+SECOND+M+SINGULAR+MISSING
tsalaf,jitsləfu,FUTURE+THIRD+M+PLURAL+COMPLETE
tsalaf,jitslof,FUTURE+THIRD+M+SINGULAR+COMPLETE
tsalaf,jitslof,FUTURE+THIRD+M+SINGULAR+MISSING
tsalaħ,titsləħu,FUTURE+SECOND+M+PLURAL+COMPLETE
tsalaħ,titslaħ,FUTURE+SECOND+M+SINGULAR+COMPLETE
tsalaħ,jitsləħu,FUTURE+THIRD+M+PLURAL+COMPLETE
tsalaħ,jitslaħ,FUTURE+THIRD+M+SINGULAR+COMPLETE
tsalal,titsləlu,FUTURE+SECOND+M+PLURAL+COMPLETE
tsalal,titslol,FUTURE+SECOND+M+SINGULAR+COMPLETE
tsalal,titslol,FUTURE+SECOND+M+SINGULAR+MISSING
tsalal,jitsləlu,FUTURE+THIRD+M+PLURAL+COMPLETE
tsalal,jitslol,FUTURE+THIRD+M+SINGULAR+COMPLETE
tsalal,jitslol,FUTURE+THIRD+M+SINGULAR+MISSING
tsalav,titsləvu,FUTURE+SECOND+M+PLURAL+COMPLETE
tsalav,titslov,FUTURE+SECOND+M+SINGULAR+COMPLETE
tsalav,titslov,FUTURE+SECOND+M+SINGULAR+MISSING
tsalav,jitsləvu,FUTURE+THIRD+M+PLURAL+COMPLETE
tsalav,jitslov,FUTURE+THIRD+M+SINGULAR+COMPLETE
tsalav,jitslov,FUTURE+THIRD+M+SINGULAR+MISSING
tsalaʕ,titsləʕu,FUTURE+SECOND+M+PLURAL+COMPLETE
tsalaʕ,titslaʕ,FUTURE+SECOND+M+SINGULAR+COMPLETE
tsalaʕ,jitsləʕu,FUTURE+THIRD+M+PLURAL+COMPLETE
tsalaʕ,jitslaʕ,FUTURE+THIRD+M+SINGULAR+COMPLETE
tsamaħ,titsməħu,FUTURE+SECOND+M+PLURAL+COMPLETE
tsamaħ,titsmaħ,FUTURE+SECOND+M+SINGULAR+COMPLETE
tsamaħ,jitsməħu,FUTURE+THIRD+M+PLURAL+COMPLETE
tsamaħ,jitsmaħ,FUTURE+THIRD+M+SINGULAR+COMPLETE
tsanaħ,titsnəħu,FUTURE+SECOND+M+PLURAL+COMPLETE
tsanaħ,titsnaħ,FUTURE+SECOND+M+SINGULAR+COMPLETE
tsanaħ,jitsnəħu,FUTURE+THIRD+M+PLURAL+COMPLETE
tsanaħ,jitsnaħ,FUTURE+THIRD+M+SINGULAR+COMPLETE
tsaʁaf,titsʁəfu,FUTURE+SECOND+M+PLURAL+COMPLETE
tsaʁaf,titsʁof,FUTURE+SECOND+M+SINGULAR+COMPLETE
tsaʁaf,titsʁof,FUTURE+SECOND+M+SINGULAR+MISSING
tsaʁaf,jitsʁəfu,FUTURE+THIRD+M+PLURAL+COMPLETE
tsaʁaf,jitsʁof,FUTURE+THIRD+M+SINGULAR+COMPLETE
tsaʁaf,jitsʁof,FUTURE+THIRD+M+SINGULAR+MISSING
tsaʁaħ,titsʁəħu,FUTURE+SECOND+M+PLURAL+COMPLETE
tsaʁaħ,titsʁaħ,FUTURE+SECOND+M+SINGULAR+COMPLETE
tsaʁaħ,jitsʁəħu,FUTURE+THIRD+M+PLURAL+COMPLETE
tsaʁaħ,jitsʁaħ,FUTURE+THIRD+M+SINGULAR+COMPLETE
tsaʁam,titsʁəmu,FUTURE+SECOND+M+PLURAL+COMPLETE
tsaʁam,titsʁom,FUTURE+SECOND+M+SINGULAR+COMPLETE
tsaʁam,titsʁom,FUTURE+SECOND+M+SINGULAR+MISSING
tsaʁam,jitsʁəmu,FUTURE+THIRD+M+PLURAL+COMPLETE
tsaʁam,jitsʁom,FUTURE+THIRD+M+SINGULAR+COMPLETE
tsaʁam,jitsʁom,FUTURE+THIRD+M+SINGULAR+MISSING
tsaʁaʁ,titsʁəʁu,FUTURE+SECOND+M+PLURAL+COMPLETE
tsaʁaʁ,titsʁoʁ,FUTURE+SECOND+M+SINGULAR+COMPLETE
tsaʁaʁ,titsʁoʁ,FUTURE+SECOND+M+SINGULAR+MISSING
tsaʁaʁ,jitsʁəʁu,FUTURE+THIRD+M+PLURAL+COMPLETE
tsaʁaʁ,jitsʁoʁ,FUTURE+THIRD+M+SINGULAR+COMPLETE
tsaʁaʁ,jitsʁoʁ,FUTURE+THIRD+M+SINGULAR+MISSING
tsaʁav,titsʁəvu,FUTURE+SECOND+M+PLURAL+COMPLETE
tsaʁav,titsʁov,FUTURE+SECOND+M+SINGULAR+COMPLETE
tsaʁav,titsʁov,FUTURE+SECOND+M+SINGULAR+MISSING
tsaʁav,jitsʁəvu,FUTURE+THIRD+M+PLURAL+COMPLETE
tsaʁav,jitsʁov,FUTURE+THIRD+M+SINGULAR+COMPLETE
tsaʁav,jitsʁov,FUTURE+THIRD+M+SINGULAR+MISSING
tsaʁaΧ,titsʁəΧu,FUTURE+SECOND+M+PLURAL+COMPLETE
tsaʁaΧ,titsʁoΧ,FUTURE+SECOND+M+SINGULAR+COMPLETE
tsaʁaΧ,titsʁoΧ,FUTURE+SECOND+M+SINGULAR+MISSING
tsaʁaΧ,jitsʁəΧu,FUTURE+THIRD+M+PLURAL+COMPLETE
tsaʁaΧ,jitsʁoΧ,FUTURE+THIRD+M+SINGULAR+COMPLETE
tsaʁaΧ,jitsʁoΧ,FUTURE+THIRD+M+SINGULAR+MISSING
tsavaʁ,titsbəʁu,FUTURE+SECOND+M+PLURAL+COMPLETE
tsavaʁ,titsboʁ,FUTURE+SECOND+M+SINGULAR+COMPLETE
tsavaʁ,titsboʁ,FUTURE+SECOND+M+SINGULAR+MISSING
tsavaʁ,jitsbəʁu,FUTURE+THIRD+M+PLURAL+COMPLETE
tsavaʁ,jitsboʁ,FUTURE+THIRD+M+SINGULAR+COMPLETE
tsavaʁ,jitsboʁ,FUTURE+THIRD+M+SINGULAR+MISSING
tsavat,titsbətu,FUTURE+SECOND+M+PLURAL+COMPLETE
tsavat,titsbot,FUTURE+SECOND+M+SINGULAR+COMPLETE
tsavat,titsbot,FUTURE+SECOND+M+SINGULAR+MISSING
tsavat,jitsbətu,FUTURE+THIRD+M+PLURAL+COMPLETE
tsavat,jitsbot,FUTURE+THIRD+M+SINGULAR+COMPLETE
tsavat,jitsbot,FUTURE+THIRD+M+SINGULAR+MISSING
tsavaʔ,titsbəʔu,FUTURE+SECOND+M+PLURAL+COMPLETE
tsavaʔ,titsbaʔ,FUTURE+SECOND+M+SINGULAR+COMPLETE
tsavaʔ,jitsbəʔu,FUTURE+THIRD+M+PLURAL+COMPLETE
tsavaʔ,jitsbaʔ,FUTURE+THIRD+M+SINGULAR+COMPLETE
tsavaʕ,titsbəʕu,FUTURE+SECOND+M+PLURAL+COMPLETE
tsavaʕ,titsbaʕ,FUTURE+SECOND+M+SINGULAR+COMPLETE
tsavaʕ,jitsbəʕu,FUTURE+THIRD+M+PLURAL+COMPLETE
tsavaʕ,jitsbaʕ,FUTURE+THIRD+M+SINGULAR+COMPLETE
tsaʕad,titsʕadu,FUTURE+SECOND+M+PLURAL+COMPLETE
tsaʕad,titsʕad,FUTURE+SECOND+M+SINGULAR+COMPLETE
tsaʕad,jitsʕadu,FUTURE+THIRD+M+PLURAL+COMPLETE
tsaʕad,jitsʕad,FUTURE+THIRD+M+SINGULAR+COMPLETE
tsaʕaq,titsʕaqu,FUTURE+SECOND+M+PLURAL+COMPLETE
tsaʕaq,titsʕaq,FUTURE+SECOND+M+SINGULAR+COMPLETE
tsaʕaq,jitsʕaqu,FUTURE+THIRD+M+PLURAL+COMPLETE
tsaʕaq,jitsʕaq,FUTURE+THIRD+M+SINGULAR+COMPLETE
zaħal,tizħalu,FUTURE+SECOND+M+PLURAL+COMPLETE
zaħal,tizħal,FUTURE+SECOND+M+SINGULAR+COMPLETE
zaħal,jizħalu,FUTURE+THIRD+M+PLURAL+COMPLETE
zaħal,jizħal,FUTURE+THIRD+M+SINGULAR+COMPLETE
zahaʁ,tizhaʁu,FUTURE+SECOND+M+PLURAL+COMPLETE
zahaʁ,tizhaʁ,FUTURE+SECOND+M+SINGULAR+COMPLETE
zahaʁ,jizhaʁu,FUTURE+THIRD+M+PLURAL+COMPLETE
zahaʁ,jizhaʁ,FUTURE+THIRD+M+SINGULAR+COMPLETE
zalaf,tizləfu,FUTURE+SECOND+M+PLURAL+COMPLETE
zalaf,tizlof,FUTURE+SECOND+M+SINGULAR+COMPLETE
zalaf,tizlof,FUTURE+SECOND+M+SINGULAR+MISSING
zalaf,jizləfu,FUTURE+THIRD+M+PLURAL+COMPLETE
zalaf,jizlof,FUTURE+THIRD+M+SINGULAR+COMPLETE
zalaf,jizlof,FUTURE+THIRD+M+SINGULAR+MISSING
zalag,tizləgu,FUTURE+SECOND+M+PLURAL+COMPLETE
zalag,tizlog,FUTURE+SECOND+M+SINGULAR+COMPLETE
zalag,tizlog,FUTURE+SECOND+M+SINGULAR+MISSING
zalag,jizləgu,FUTURE+THIRD+M+PLURAL+COMPLETE
zalag,jizlog,FUTURE+THIRD+M+SINGULAR+COMPLETE
zalag,jizlog,FUTURE+THIRD+M+SINGULAR+MISSING
zalal,tizləlu,FUTURE+SECOND+M+PLURAL+COMPLETE
zalal,tizlol,FUTURE+SECOND+M+SINGULAR+COMPLETE
zalal,tizlol,FUTURE+SECOND+M+SINGULAR+MISSING
zalal,jizləlu,FUTURE+THIRD+M+PLURAL+COMPLETE
zalal,jizlol,FUTURE+THIRD+M+SINGULAR+COMPLETE
zalal,jizlol,FUTURE+THIRD+M+SINGULAR+MISSING
zamam,tizməmu,FUTURE+SECOND+M+PLURAL+COMPLETE
zamam,tizmom,FUTURE+SECOND+M+SINGULAR+COMPLETE
zamam,tizmom,FUTURE+SECOND+M+SINGULAR+MISSING
zamam,jizməmu,FUTURE+THIRD+M+PLURAL+COMPLETE
zamam,jizmom,FUTURE+THIRD+M+SINGULAR+COMPLETE
zamam,jizmom,FUTURE+THIRD+M+SINGULAR+MISSING
zamaʁ,tizməʁu,FUTURE+SECOND+M+PLURAL+COMPLETE
zamaʁ,tizmoʁ,FUTURE+SECOND+M+SINGULAR+COMPLETE
zamaʁ,tizmoʁ,FUTURE+SECOND+M+SINGULAR+MISSING
zamaʁ,jizməʁu,FUTURE+THIRD+M+PLURAL+COMPLETE
zamaʁ,jizmoʁ,FUTURE+THIRD+M+SINGULAR+COMPLETE
zamaʁ,jizmoʁ,FUTURE+THIRD+M+SINGULAR+MISSING
zanaħ,tiznəħu,FUTURE+SECOND+M+PLURAL+COMPLETE
zanaħ,tiznaħ,FUTURE+SECOND+M+SINGULAR+COMPLETE
zanaħ,jiznəħu,FUTURE+THIRD+M+PLURAL+COMPLETE
zanaħ,jiznaħ,FUTURE+THIRD+M+SINGULAR+COMPLETE
zaqaf,tizqəfu,FUTURE+SECOND+M+PLURAL+COMPLETE
zaqaf,tizqof,FUTURE+SECOND+M+SINGULAR+COMPLETE
zaqaf,tizqof,FUTURE+SECOND+M+SINGULAR+MISSING
zaqaf,jizqəfu,FUTURE+THIRD+M+PLURAL+COMPLETE
zaqaf,jizqof,FUTURE+THIRD+M+SINGULAR+COMPLETE
zaqaf,jizqof,FUTURE+THIRD+M+SINGULAR+MISSING
zaqan,tizqənu,FUTURE+SECOND+M+PLURAL+COMPLETE
zaqan,tizqan,FUTURE+SECOND+M+SINGULAR+COMPLETE
zaqan,jizqənu,FUTURE+THIRD+M+PLURAL+COMPLETE
zaqan,jizqan,FUTURE+THIRD+M+SINGULAR+COMPLETE
zaʁaħ,tizʁəħu,FUTURE+SECOND+M+PLURAL+COMPLETE
zaʁaħ,tizʁaħ,FUTURE+SECOND+M+SINGULAR+COMPLETE
zaʁaħ,jizʁəħu,FUTURE+THIRD+M+PLURAL+COMPLETE
zaʁaħ,jizʁaħ,FUTURE+THIRD+M+SINGULAR+COMPLETE
zaʁam,tizʁəmu,FUTURE+SECOND+M+PLURAL+COMPLETE
zaʁam,tizʁom,FUTURE+SECOND+M+SINGULAR+COMPLETE
zaʁam,tizʁom,FUTURE+SECOND+M+SINGULAR+MISSING
zaʁam,jizʁəmu,FUTURE+THIRD+M+PLURAL+COMPLETE
zaʁam,jizʁom,FUTURE+THIRD+M+SINGULAR+COMPLETE
zaʁam,jizʁom,FUTURE+THIRD+M+SINGULAR+MISSING
zaʁaq,tizʁəqu,FUTURE+SECOND+M+PLURAL+COMPLETE
zaʁaq,tizʁoq,FUTURE+SECOND+M+SINGULAR+COMPLETE
zaʁaq,tizʁoq,FUTURE+SECOND+M+SINGULAR+MISSING
zaʁaq,jizʁəqu,FUTURE+THIRD+M+PLURAL+COMPLETE
zaʁaq,jizʁoq,FUTURE+THIRD+M+SINGULAR+COMPLETE
zaʁaq,jizʁoq,FUTURE+THIRD+M+SINGULAR+MISSING
zaʁaʕ,tizʁəʕu,FUTURE+SECOND+M+PLURAL+COMPLETE
zaʁaʕ,tizʁaʕ,FUTURE+SECOND+M+SINGULAR+COMPLETE
zaʁaʕ,jizʁəʕu,FUTURE+THIRD+M+PLURAL+COMPLETE
zaʁaʕ,jizʁaʕ,FUTURE+THIRD+M+SINGULAR+COMPLETE
zavaħ,tizbəħu,FUTURE+SECOND+M+PLURAL+COMPLETE
zavaħ,tizbaħ,FUTURE+SECOND+M+SINGULAR+COMPLETE
zavaħ,jizbəħu,FUTURE+THIRD+M+PLURAL+COMPLETE
zavaħ,jizbaħ,FUTURE+THIRD+M+SINGULAR+COMPLETE
zaʕaf,tizʕafu,FUTURE+SECOND+M+PLURAL+COMPLETE
zaʕaf,tizʕaf,FUTURE+SECOND+M+SINGULAR+COMPLETE
zaʕaf,jizʕafu,FUTURE+THIRD+M+PLURAL+COMPLETE
zaʕaf,jizʕaf,FUTURE+THIRD+M+SINGULAR+COMPLETE
zaʕam,tizʕamu,FUTURE+SECOND+M+PLURAL+COMPLETE
zaʕam,tizʕam,FUTURE+SECOND+M+SINGULAR+COMPLETE
zaʕam,jizʕamu,FUTURE+THIRD+M+PLURAL+COMPLETE
zaʕam,jizʕam,FUTURE+THIRD+M+SINGULAR+COMPLETE
zaʕaq,tizʕaqu,FUTURE+SECOND+M+PLURAL+COMPLETE
zaʕaq,tizʕaq,FUTURE+SECOND+M+SINGULAR+COMPLETE
zaʕaq,jizʕaqu,FUTURE+THIRD+M+PLURAL+COMPLETE
zaʕaq,jizʕaq,FUTURE+THIRD+M+SINGULAR+COMPLETE
zaΧaʁ,tizkəʁu,FUTURE+SECOND+M+PLURAL+COMPLETE
zaΧaʁ,tizkoʁ,FUTURE+SECOND+M+SINGULAR+COMPLETE
zaΧaʁ,tizkoʁ,FUTURE+SECOND+M+SINGULAR+MISSING
zaΧaʁ,jizkəʁu,FUTURE+THIRD+M+PLURAL+COMPLETE
zaΧaʁ,jizkoʁ,FUTURE+THIRD+M+SINGULAR+COMPLETE
zaΧaʁ,jizkoʁ,FUTURE+THIRD+M+SINGULAR+MISSING
ʔafaf,teʔefəfu,FUTURE+SECOND+M+PLURAL+COMPLETE
ʔafaf,teʔefof,FUTURE+SECOND+M+SINGULAR+COMPLETE
ʔafaf,teʔefof,FUTURE+SECOND+M+SINGULAR+MISSING
ʔafaf,jeʔefəfu,FUTURE+THIRD+M+PLURAL+COMPLETE
ʔafaf,jeʔefof,FUTURE+THIRD+M+SINGULAR+COMPLETE
ʔafaf,jeʔefof,FUTURE+THIRD+M+SINGULAR+MISSING
ʔagad,teʔegdu,FUTURE+SECOND+M+PLURAL+COMPLETE
ʔagad,teʔegod,FUTURE+SECOND+M+SINGULAR+COMPLETE
ʔagad,teʔegod,FUTURE+SECOND+M+SINGULAR+MISSING
ʔagad,jeʔegdu,FUTURE+THIRD+M+PLURAL+COMPLETE
ʔagad,jeʔegod,FUTURE+THIRD+M+SINGULAR+COMPLETE
ʔagad,jeʔegod,FUTURE+THIRD+M+SINGULAR+MISSING
ʔagaf,teʔegfu,FUTURE+SECOND+M+PLURAL+COMPLETE
ʔagaf,teʔegof,FUTURE+SECOND+M+SINGULAR+COMPLETE
ʔagaf,teʔegof,FUTURE+SECOND+M+SINGULAR+MISSING
ʔagaf,jaʔagfu,FUTURE+THIRD+M+PLURAL+COMPLETE
ʔagaf,jeʔegof,FUTURE+THIRD+M+SINGULAR+COMPLETE
ʔagaf,jeʔegof,FUTURE+THIRD+M+SINGULAR+MISSING
ʔagaʁ,teʔegʁu,FUTURE+SECOND+M+PLURAL+COMPLETE
ʔagaʁ,teʔegoʁ,FUTURE+SECOND+M+SINGULAR+COMPLETE
ʔagaʁ,teʔegoʁ,FUTURE+SECOND+M+SINGULAR+MISSING
ʔagaʁ,jaʔagʁu,FUTURE+THIRD+M+PLURAL+COMPLETE
ʔagaʁ,jeʔegoʁ,FUTURE+THIRD+M+SINGULAR+COMPLETE
ʔagaʁ,jeʔegoʁ,FUTURE+THIRD+M+SINGULAR+MISSING
ʔahad,teʔehadu,FUTURE+SECOND+M+PLURAL+COMPLETE
ʔahad,tohad,FUTURE+SECOND+M+SINGULAR+COMPLETE
ʔahad,teʔehod,FUTURE+SECOND+M+SINGULAR+MISSING
ʔahad,jeʔehadu,FUTURE+THIRD+M+PLURAL+COMPLETE
ʔahad,johad,FUTURE+THIRD+M+SINGULAR+COMPLETE
ʔahad,jeʔehod,FUTURE+THIRD+M+SINGULAR+MISSING
ʔahav,tohavu,FUTURE+SECOND+M+PLURAL+COMPLETE
ʔahav,teʔehav,FUTURE+SECOND+M+SINGULAR+COMPLETE
ʔahav,johavu,FUTURE+THIRD+M+PLURAL+COMPLETE
ʔahav,jeʔehav,FUTURE+THIRD+M+SINGULAR+COMPLETE
ʔaħaz,toħazu,FUTURE+SECOND+M+PLURAL+COMPLETE
ʔaħaz,toħaz,FUTURE+SECOND+M+SINGULAR+COMPLETE
ʔaħaz,teʔeħoz,FUTURE+SECOND+M+SINGULAR+MISSING
ʔaħaz,jeʔeħazu,FUTURE+THIRD+M+PLURAL+COMPLETE
ʔaħaz,joħaz,FUTURE+THIRD+M+SINGULAR+COMPLETE
ʔaħaz,jeʔeħoz,FUTURE+THIRD+M+SINGULAR+MISSING
ʔamad,teʔemdu,FUTURE+SECOND+M+PLURAL+COMPLETE
ʔamad,teʔemod,FUTURE+SECOND+M+SINGULAR+COMPLETE
ʔamad,teʔemod,FUTURE+SECOND+M+SINGULAR+MISSING
ʔamad,jeʔemdu,FUTURE+THIRD+M+PLURAL+COMPLETE
ʔamad,jeʔemod,FUTURE+THIRD+M+SINGULAR+COMPLETE
ʔamad,jeʔemod,FUTURE+THIRD+M+SINGULAR+MISSING
ʔamaʁ,toməʁu,FUTURE+SECOND+M+PLURAL+COMPLETE
ʔamaʁ,tomaʁ,FUTURE+SECOND+M+SINGULAR+COMPLETE
ʔamaʁ,joməʁu,FUTURE+THIRD+M+PLURAL+COMPLETE
ʔamaʁ,jomaʁ,FUTURE+THIRD+M+SINGULAR+COMPLETE
ʔanas,teʔensu,FUTURE+SECOND+M+PLURAL+COMPLETE
ʔanas,teʔenos,FUTURE+SECOND+M+SINGULAR+COMPLETE
ʔanas,teʔenos,FUTURE+SECOND+M+SINGULAR+MISSING
ʔanas,jeʔensu,FUTURE+THIRD+M+PLURAL+COMPLETE
ʔanas,jeʔenos,FUTURE+THIRD+M+SINGULAR+COMPLETE
ʔanas,jeʔenos,FUTURE+THIRD+M+SINGULAR+MISSING
ʔaʁag,teʔeʁgu,FUTURE+SECOND+M+PLURAL+COMPLETE
ʔaʁag,teʔeʁog,FUTURE+SECOND+M+SINGULAR+COMPLETE
ʔaʁag,teʔeʁog,FUTURE+SECOND+M+SINGULAR+MISSING
ʔaʁag,jeʔeʁgu,FUTURE+THIRD+M+PLURAL+COMPLETE
ʔaʁag,jeʔeʁog,FUTURE+THIRD+M+SINGULAR+COMPLETE
ʔaʁag,jeʔeʁog,FUTURE+THIRD+M+SINGULAR+MISSING
ʔaʁav,teʔeʁvu,FUTURE+SECOND+M+PLURAL+COMPLETE
ʔaʁav,teʔeʁov,FUTURE+SECOND+M+SINGULAR+COMPLETE
ʔaʁav,teʔeʁov,FUTURE+SECOND+M+SINGULAR+MISSING
ʔaʁav,jeʔeʁvu,FUTURE+THIRD+M+PLURAL+COMPLETE
ʔaʁav,jeʔeʁov,FUTURE+THIRD+M+SINGULAR+COMPLETE
ʔaʁav,jeʔeʁov,FUTURE+THIRD+M+SINGULAR+MISSING
ʔaʁaz,taʔaʁzu,FUTURE+SECOND+M+PLURAL+COMPLETE
ʔaʁaz,teʔeʁoz,FUTURE+SECOND+M+SINGULAR+COMPLETE
ʔaʁaz,teʔeʁoz,FUTURE+SECOND+M+SINGULAR+MISSING
ʔaʁaz,jeʔeʁzu,FUTURE+THIRD+M+PLURAL+COMPLETE
ʔaʁaz,jeʔeʁoz,FUTURE+THIRD+M+SINGULAR+COMPLETE
ʔaʁaz,jeʔeʁoz,FUTURE+THIRD+M+SINGULAR+MISSING
ʔaʁaΧ,taʔaʁΧu,FUTURE+SECOND+M+PLURAL+COMPLETE
ʔaʁaΧ,teʔeʁaΧ,FUTURE+SECOND+M+SINGULAR+COMPLETE
ʔaʁaΧ,jaʔaʁΧu,FUTURE+THIRD+M+PLURAL+COMPLETE
ʔaʁaΧ,jeʔeʁaΧ,FUTURE+THIRD+M+SINGULAR+COMPLETE
ʔasaf,teʔesfu,FUTURE+SECOND+M+PLURAL+COMPLETE
ʔasaf,teʔesof,FUTURE+SECOND+M+SINGULAR+COMPLETE
ʔasaf,teʔesof,FUTURE+SECOND+M+SINGULAR+MISSING
ʔasaf,jaʔasfu,FUTURE+THIRD+M+PLURAL+COMPLETE
ʔasaf,jeʔesof,FUTURE+THIRD+M+SINGULAR+COMPLETE
ʔasaf,jeʔesof,FUTURE+THIRD+M+SINGULAR+MISSING
ʔasaʁ,teʔesʁu,FUTURE+SECOND+M+PLURAL+COMPLETE
ʔasaʁ,teʔesoʁ,FUTURE+SECOND+M+SINGULAR+COMPLETE
ʔasaʁ,teʔesoʁ,FUTURE+SECOND+M+SINGULAR+MISSING
ʔasaʁ,jeʔesʁu,FUTURE+THIRD+M+PLURAL+COMPLETE
ʔasaʁ,jeʔesoʁ,FUTURE+THIRD+M+SINGULAR+COMPLETE
ʔasaʁ,jeʔesoʁ,FUTURE+THIRD+M+SINGULAR+MISSING
ʔatam,teʔetmu,FUTURE+SECOND+M+PLURAL+COMPLETE
ʔatam,teʔetom,FUTURE+SECOND+M+SINGULAR+COMPLETE
ʔatam,teʔetom,FUTURE+SECOND+M+SINGULAR+MISSING
ʔatam,jaʔatmu,FUTURE+THIRD+M+PLURAL+COMPLETE
ʔatam,jeʔetom,FUTURE+THIRD+M+SINGULAR+COMPLETE
ʔatam,jeʔetom,FUTURE+THIRD+M+SINGULAR+MISSING
ʔatsal,teʔetslu,FUTURE+SECOND+M+PLURAL+COMPLETE
ʔatsal,teʔetsol,FUTURE+SECOND+M+SINGULAR+COMPLETE
ʔatsal,teʔetsol,FUTURE+SECOND+M+SINGULAR+MISSING
ʔatsal,jeʔetslu,FUTURE+THIRD+M+PLURAL+COMPLETE
ʔatsal,jeʔetsol,FUTURE+THIRD+M+SINGULAR+COMPLETE
ʔatsal,jeʔetsol,FUTURE+THIRD+M+SINGULAR+MISSING
ʔatsaʁ,teʔetsʁu,FUTURE+SECOND+M+PLURAL+COMPLETE
ʔatsaʁ,teʔetsoʁ,FUTURE+SECOND+M+SINGULAR+COMPLETE
ʔatsaʁ,teʔetsoʁ,FUTURE+SECOND+M+SINGULAR+MISSING
ʔatsaʁ,jaʔatsʁu,FUTURE+THIRD+M+PLURAL+COMPLETE
ʔatsaʁ,jeʔetsoʁ,FUTURE+THIRD+M+SINGULAR+COMPLETE
ʔatsaʁ,jeʔetsoʁ,FUTURE+THIRD+M+SINGULAR+MISSING
ʔavad,tovədu,FUTURE+SECOND+M+PLURAL+COMPLETE
ʔavad,tovad,FUTURE+SECOND+M+SINGULAR+COMPLETE
ʔavad,jovədu,FUTURE+THIRD+M+PLURAL+COMPLETE
ʔavad,jovad,FUTURE+THIRD+M+SINGULAR+COMPLETE
ʔazal,teʔezlu,FUTURE+SECOND+M+PLURAL+COMPLETE
ʔazal,teʔezal,FUTURE+SECOND+M+SINGULAR+COMPLETE
ʔazal,jeʔezlu,FUTURE+THIRD+M+PLURAL+COMPLETE
ʔazal,jeʔezal,FUTURE+THIRD+M+SINGULAR+COMPLETE
ʔazaʁ,taʔazʁu,FUTURE+SECOND+M+PLURAL+COMPLETE
ʔazaʁ,teʔezoʁ,FUTURE+SECOND+M+SINGULAR+COMPLETE
ʔazaʁ,teʔezoʁ,FUTURE+SECOND+M+SINGULAR+MISSING
ʔazaʁ,jeʔezʁu,FUTURE+THIRD+M+PLURAL+COMPLETE
ʔazaʁ,jeʔezoʁ,FUTURE+THIRD+M+SINGULAR+COMPLETE
ʔazaʁ,jeʔezoʁ,FUTURE+THIRD+M+SINGULAR+MISSING
ʔaΧaf,taʔaΧfu,FUTURE+SECOND+M+PLURAL+COMPLETE
ʔaΧaf,teʔeΧof,FUTURE+SECOND+M+SINGULAR+COMPLETE
ʔaΧaf,teʔeΧof,FUTURE+SECOND+M+SINGULAR+MISSING
ʔaΧaf,jeʔeΧfu,FUTURE+THIRD+M+PLURAL+COMPLETE
ʔaΧaf,jeʔeΧof,FUTURE+THIRD+M+SINGULAR+COMPLETE
ʔaΧaf,jeʔeΧof,FUTURE+THIRD+M+SINGULAR+MISSING
ʔaΧal,toΧəlu,FUTURE+SECOND+M+PLURAL+COMPLETE
ʔaΧal,toΧal,FUTURE+SECOND+M+SINGULAR+COMPLETE
ʔaΧal,joΧəlu,FUTURE+THIRD+M+PLURAL+COMPLETE
ʔaΧal,joΧal,FUTURE+THIRD+M+SINGULAR+COMPLETE
ʕadaʁ,taʕadʁu,FUTURE+SECOND+M+PLURAL+COMPLETE
ʕadaʁ,taʕadoʁ,FUTURE+SECOND+M+SINGULAR+COMPLETE
ʕadaʁ,taʕadoʁ,FUTURE+SECOND+M+SINGULAR+MISSING
ʕadaʁ,jaʕadʁu,FUTURE+THIRD+M+PLURAL+COMPLETE
ʕadaʁ,jaʕadoʁ,FUTURE+THIRD+M+SINGULAR+COMPLETE
ʕadaʁ,jaʕadoʁ,FUTURE+THIRD+M+SINGULAR+MISSING
ʕagan,taʕagnu,FUTURE+SECOND+M+PLURAL+COMPLETE
ʕagan,taʕagon,FUTURE+SECOND+M+SINGULAR+COMPLETE
ʕagan,taʕagon,FUTURE+SECOND+M+SINGULAR+MISSING
ʕagan,jaʕagnu,FUTURE+THIRD+M+PLURAL+COMPLETE
ʕagan,jaʕagon,FUTURE+THIRD+M+SINGULAR+COMPLETE
ʕagan,jaʕagon,FUTURE+THIRD+M+SINGULAR+MISSING
ʕagav,taʕagvu,FUTURE+SECOND+M+PLURAL+COMPLETE
ʕagav,taʕagov,FUTURE+SECOND+M+SINGULAR+COMPLETE
ʕagav,taʕagov,FUTURE+SECOND+M+SINGULAR+MISSING
ʕagav,jaʕagvu,FUTURE+THIRD+M+PLURAL+COMPLETE
ʕagav,jaʕagov,FUTURE+THIRD+M+SINGULAR+COMPLETE
ʕagav,jaʕagov,FUTURE+THIRD+M+SINGULAR+MISSING
ʕalav,taʕalvu,FUTURE+SECOND+M+PLURAL+COMPLETE
ʕalav,taʕalov,FUTURE+SECOND+M+SINGULAR+COMPLETE
ʕalav,taʕalov,FUTURE+SECOND+M+SINGULAR+MISSING
ʕalav,jaʕalvu,FUTURE+THIRD+M+PLURAL+COMPLETE
ʕalav,jaʕalov,FUTURE+THIRD+M+SINGULAR+COMPLETE
ʕalav,jaʕalov,FUTURE+THIRD+M+SINGULAR+MISSING
ʕalaz,taʕalzu,FUTURE+SECOND+M+PLURAL+COMPLETE
ʕalaz,taʕaloz,FUTURE+SECOND+M+SINGULAR+COMPLETE
ʕalaz,taʕaloz,FUTURE+SECOND+M+SINGULAR+MISSING
ʕalaz,jaʕalzu,FUTURE+THIRD+M+PLURAL+COMPLETE
ʕalaz,jaʕaloz,FUTURE+THIRD+M+SINGULAR+COMPLETE
ʕalaz,jaʕaloz,FUTURE+THIRD+M+SINGULAR+MISSING
ʕamad,taʕamdu,FUTURE+SECOND+M+PLURAL+COMPLETE
ʕamad,taʕamod,FUTURE+SECOND+M+SINGULAR+COMPLETE
ʕamad,taʕamod,FUTURE+SECOND+M+SINGULAR+MISSING
ʕamad,jaʕamdu,FUTURE+THIRD+M+PLURAL+COMPLETE
ʕamad,jaʕamod,FUTURE+THIRD+M+SINGULAR+COMPLETE
ʕamad,jaʕamod,FUTURE+THIRD+M+SINGULAR+MISSING
ʕamal,taʕamlu,FUTURE+SECOND+M+PLURAL+COMPLETE
ʕamal,taʕamol,FUTURE+SECOND+M+SINGULAR+COMPLETE
ʕamal,taʕamol,FUTURE+SECOND+M+SINGULAR+MISSING
ʕamal,jaʕamlu,FUTURE+THIRD+M+PLURAL+COMPLETE
ʕamal,jaʕamol,FUTURE+THIRD+M+SINGULAR+COMPLETE
ʕamal,jaʕamol,FUTURE+THIRD+M+SINGULAR+MISSING
ʕamas,taʕamsu,FUTURE+SECOND+M+PLURAL+COMPLETE
ʕamas,taʕamos,FUTURE+SECOND+M+SINGULAR+COMPLETE
ʕamas,taʕamos,FUTURE+SECOND+M+SINGULAR+MISSING
ʕamas,jaʕamsu,FUTURE+THIRD+M+PLURAL+COMPLETE
ʕamas,jaʕamos,FUTURE+THIRD+M+SINGULAR+COMPLETE
ʕamas,jaʕamos,FUTURE+THIRD+M+SINGULAR+MISSING
ʕanad,taʕandu,FUTURE+SECOND+M+PLURAL+COMPLETE
ʕanad,taʕanod,FUTURE+SECOND+M+SINGULAR+COMPLETE
ʕanad,taʕanod,FUTURE+SECOND+M+SINGULAR+MISSING
ʕanad,jaʕandu,FUTURE+THIRD+M+PLURAL+COMPLETE
ʕanad,jaʕanod,FUTURE+THIRD+M+SINGULAR+COMPLETE
ʕanad,jaʕanod,FUTURE+THIRD+M+SINGULAR+MISSING
ʕanaʃ,taʕanʃu,FUTURE+SECOND+M+PLURAL+COMPLETE
ʕanaʃ,taʕanoʃ,FUTURE+SECOND+M+SINGULAR+COMPLETE
ʕanaʃ,taʕanoʃ,FUTURE+SECOND+M+SINGULAR+MISSING
ʕanaʃ,jaʕanʃu,FUTURE+THIRD+M+PLURAL+COMPLETE
ʕanaʃ,jaʕanoʃ,FUTURE+THIRD+M+SINGULAR+COMPLETE
ʕanaʃ,jaʕanoʃ,FUTURE+THIRD+M+SINGULAR+MISSING
ʕanav,taʕanvu,FUTURE+SECOND+M+PLURAL+COMPLETE
ʕanav,taʕanov,FUTURE+SECOND+M+SINGULAR+COMPLETE
ʕanav,taʕanov,FUTURE+SECOND+M+SINGULAR+MISSING
ʕanav,jaʕanvu,FUTURE+THIRD+M+PLURAL+COMPLETE
ʕanav,jaʕanov,FUTURE+THIRD+M+SINGULAR+COMPLETE
ʕanav,jaʕanov,FUTURE+THIRD+M+SINGULAR+MISSING
ʕaqad,taʕaqdu,FUTURE+SECOND+M+PLURAL+COMPLETE
ʕaqad,taʕaqod,FUTURE+SECOND+M+SINGULAR+COMPLETE
ʕaqad,taʕaqod,FUTURE+SECOND+M+SINGULAR+MISSING
ʕaqad,jaʕaqdu,FUTURE+THIRD+M+PLURAL+COMPLETE
ʕaqad,jaʕaqod,FUTURE+THIRD+M+SINGULAR+COMPLETE
ʕaqad,jaʕaqod,FUTURE+THIRD+M+SINGULAR+MISSING
ʕaqaf,taʕaqfu,FUTURE+SECOND+M+PLURAL+COMPLETE
ʕaqaf,taʕaqof,FUTURE+SECOND+M+SINGULAR+COMPLETE
ʕaqaf,taʕaqof,FUTURE+SECOND+M+SINGULAR+MISSING
ʕaqaf,jaʕaqfu,FUTURE+THIRD+M+PLURAL+COMPLETE
ʕaqaf,jaʕaqof,FUTURE+THIRD+M+SINGULAR+COMPLETE
ʕaqaf,jaʕaqof,FUTURE+THIRD+M+SINGULAR+MISSING
ʕaqaʁ,taʕaqʁu,FUTURE+SECOND+M+PLURAL+COMPLETE
ʕaqaʁ,taʕaqoʁ,FUTURE+SECOND+M+SINGULAR+COMPLETE
ʕaqaʁ,taʕaqoʁ,FUTURE+SECOND+M+SINGULAR+MISSING
ʕaqaʁ,jaʕaqʁu,FUTURE+THIRD+M+PLURAL+COMPLETE
ʕaqaʁ,jaʕaqoʁ,FUTURE+THIRD+M+SINGULAR+COMPLETE
ʕaqaʁ,jaʕaqoʁ,FUTURE+THIRD+M+SINGULAR+MISSING
ʕaqats,taʕaqtsu,FUTURE+SECOND+M+PLURAL+COMPLETE
ʕaqats,taʕaqots,FUTURE+SECOND+M+SINGULAR+COMPLETE
ʕaqats,taʕaqots,FUTURE+SECOND+M+SINGULAR+MISSING
ʕaqats,jaʕaqtsu,FUTURE+THIRD+M+PLURAL+COMPLETE
ʕaqats,jaʕaqots,FUTURE+THIRD+M+SINGULAR+COMPLETE
ʕaqats,jaʕaqots,FUTURE+THIRD+M+SINGULAR+MISSING
ʕaqav,taʕaqvu,FUTURE+SECOND+M+PLURAL+COMPLETE
ʕaqav,taʕaqov,FUTURE+SECOND+M+SINGULAR+COMPLETE
ʕaqav,taʕaqov,FUTURE+SECOND+M+SINGULAR+MISSING
ʕaqav,jaʕaqvu,FUTURE+THIRD+M+PLURAL+COMPLETE
ʕaqav,jaʕaqov,FUTURE+THIRD+M+SINGULAR+COMPLETE
ʕaqav,jaʕaqov,FUTURE+THIRD+M+SINGULAR+MISSING
ʕaʁaf,taʕaʁfu,FUTURE+SECOND+M+PLURAL+COMPLETE
ʕaʁaf,taʕaʁof,FUTURE+SECOND+M+SINGULAR+COMPLETE
ʕaʁaf,taʕaʁof,FUTURE+SECOND+M+SINGULAR+MISSING
ʕaʁaf,jaʕaʁfu,FUTURE+THIRD+M+PLURAL+COMPLETE
ʕaʁaf,jaʕaʁof,FUTURE+THIRD+M+SINGULAR+COMPLETE
ʕaʁaf,jaʕaʁof,FUTURE+THIRD+M+SINGULAR+MISSING
ʕaʁag,taʕaʁgu,FUTURE+SECOND+M+PLURAL+COMPLETE
ʕaʁag,taʕaʁog,FUTURE+SECOND+M+SINGULAR+COMPLETE
ʕaʁag,taʕaʁog,FUTURE+SECOND+M+SINGULAR+MISSING
ʕaʁag,jaʕaʁgu,FUTURE+THIRD+M+PLURAL+COMPLETE
ʕaʁag,jaʕaʁog,FUTURE+THIRD+M+SINGULAR+COMPLETE
ʕaʁag,jaʕaʁog,FUTURE+THIRD+M+SINGULAR+MISSING
ʕaʁam,taʕaʁmu,FUTURE+SECOND+M+PLURAL+COMPLETE
ʕaʁam,taʕaʁom,FUTURE+SECOND+M+SINGULAR+COMPLETE
ʕaʁam,taʕaʁom,FUTURE+SECOND+M+SINGULAR+MISSING
ʕaʁam,jaʕaʁmu,FUTURE+THIRD+M+PLURAL+COMPLETE
ʕaʁam,jaʕaʁom,FUTURE+THIRD+M+SINGULAR+COMPLETE
ʕaʁam,jaʕaʁom,FUTURE+THIRD+M+SINGULAR+MISSING
ʕaʁaq,taʕaʁqu,FUTURE+SECOND+M+PLURAL+COMPLETE
ʕaʁaq,taʕaʁoq,FUTURE+SECOND+M+SINGULAR+COMPLETE
ʕaʁaq,taʕaʁoq,FUTURE+SECOND+M+SINGULAR+MISSING
ʕaʁaq,jaʕaʁqu,FUTURE+THIRD+M+PLURAL+COMPLETE
ʕaʁaq,jaʕaʁoq,FUTURE+THIRD+M+SINGULAR+COMPLETE
ʕaʁaq,jaʕaʁoq,FUTURE+THIRD+M+SINGULAR+MISSING
ʕaʁav,taʕaʁvu,FUTURE+SECOND+M+PLURAL+COMPLETE
ʕaʁav,taʕaʁov,FUTURE+SECOND+M+SINGULAR+COMPLETE
ʕaʁav,taʕaʁov,FUTURE+SECOND+M+SINGULAR+MISSING
ʕaʁav,jaʕaʁvu,FUTURE+THIRD+M+PLURAL+COMPLETE
ʕaʁav,jaʕaʁov,FUTURE+THIRD+M+SINGULAR+COMPLETE
ʕaʁav,jaʕaʁov,FUTURE+THIRD+M+SINGULAR+MISSING
ʕaʁaΧ,taʕaʁΧu,FUTURE+SECOND+M+PLURAL+COMPLETE
ʕaʁaΧ,taʕaʁoΧ,FUTURE+SECOND+M+SINGULAR+COMPLETE
ʕaʁaΧ,taʕaʁoΧ,FUTURE+SECOND+M+SINGULAR+MISSING
ʕaʁaΧ,jaʕaʁΧu,FUTURE+THIRD+M+PLURAL+COMPLETE
ʕaʁaΧ,jaʕaʁoΧ,FUTURE+THIRD+M+SINGULAR+COMPLETE
ʕaʁaΧ,jaʕaʁoΧ,FUTURE+THIRD+M+SINGULAR+MISSING
ʕasaq,taʕasqu,FUTURE+SECOND+M+PLURAL+COMPLETE
ʕasaq,taʕasoq,FUTURE+SECOND+M+SINGULAR+COMPLETE
ʕasaq,taʕasoq,FUTURE+SECOND+M+SINGULAR+MISSING
ʕasaq,jaʕasqu,FUTURE+THIRD+M+PLURAL+COMPLETE
ʕasaq,jaʕasoq,FUTURE+THIRD+M+SINGULAR+COMPLETE
ʕasaq,jaʕasoq,FUTURE+THIRD+M+SINGULAR+MISSING
ʕaʃaq,taʕaʃqu,FUTURE+SECOND+M+PLURAL+COMPLETE
ʕaʃaq,taʕaʃoq,FUTURE+SECOND+M+SINGULAR+COMPLETE
ʕaʃaq,taʕaʃoq,FUTURE+SECOND+M+SINGULAR+MISSING
ʕaʃaq,jaʕaʃqu,FUTURE+THIRD+M+PLURAL+COMPLETE
ʕaʃaq,jaʕaʃoq,FUTURE+THIRD+M+SINGULAR+COMPLETE
ʕaʃaq,jaʕaʃoq,FUTURE+THIRD+M+SINGULAR+MISSING
ʕataf,taʕatfu,FUTURE+SECOND+M+PLURAL+COMPLETE
ʕataf,taʕatof,FUTURE+SECOND+M+SINGULAR+COMPLETE
ʕataf,taʕatof,FUTURE+SECOND+M+SINGULAR+MISSING
ʕataf,jaʕatfu,FUTURE+THIRD+M+PLURAL+COMPLETE
ʕataf,jaʕatof,FUTURE+THIRD+M+SINGULAR+COMPLETE
ʕataf,jaʕatof,FUTURE+THIRD+M+SINGULAR+MISSING
ʕataʁ,taʕatʁu,FUTURE+SECOND+M+PLURAL+COMPLETE
ʕataʁ,taʕatoʁ,FUTURE+SECOND+M+SINGULAR+COMPLETE
ʕataʁ,taʕatoʁ,FUTURE+SECOND+M+SINGULAR+MISSING
ʕataʁ,jaʕatʁu,FUTURE+THIRD+M+PLURAL+COMPLETE
ʕataʁ,jaʕatoʁ,FUTURE+THIRD+M+SINGULAR+COMPLETE
ʕataʁ,jaʕatoʁ,FUTURE+THIRD+M+SINGULAR+MISSING
ʕatsam,taʕatsmu,FUTURE+SECOND+M+PLURAL+COMPLETE
ʕatsam,taʕatsom,FUTURE+SECOND+M+SINGULAR+COMPLETE
ʕatsam,taʕatsom,FUTURE+SECOND+M+SINGULAR+MISSING
ʕatsam,jaʕatsmu,FUTURE+THIRD+M+PLURAL+COMPLETE
ʕatsam,jaʕatsom,FUTURE+THIRD+M+SINGULAR+COMPLETE
ʕatsam,jaʕatsom,FUTURE+THIRD+M+SINGULAR+MISSING
ʕatsaʁ,taʕatsʁu,FUTURE+SECOND+M+PLURAL+COMPLETE
ʕatsaʁ,taʕatsoʁ,FUTURE+SECOND+M+SINGULAR+COMPLETE
ʕatsaʁ,taʕatsoʁ,FUTURE+SECOND+M+SINGULAR+MISSING
ʕatsaʁ,jaʕatsʁu,FUTURE+THIRD+M+PLURAL+COMPLETE
ʕatsaʁ,jaʕatsoʁ,FUTURE+THIRD+M+SINGULAR+COMPLETE
ʕatsaʁ,jaʕatsoʁ,FUTURE+THIRD+M+SINGULAR+MISSING
ʕavad,taʕavdu,FUTURE+SECOND+M+PLURAL+COMPLETE
ʕavad,taʕavod,FUTURE+SECOND+M+SINGULAR+COMPLETE
ʕavad,taʕavod,FUTURE+SECOND+M+SINGULAR+MISSING
ʕavad,jaʕavdu,FUTURE+THIRD+M+PLURAL+COMPLETE
ʕavad,jaʕavod,FUTURE+THIRD+M+SINGULAR+COMPLETE
ʕavad,jaʕavod,FUTURE+THIRD+M+SINGULAR+MISSING
ʕavaʁ,taʕavʁu,FUTURE+SECOND+M+PLURAL+COMPLETE
ʕavaʁ,taʕavoʁ,FUTURE+SECOND+M+SINGULAR+COMPLETE
ʕavaʁ,taʕavoʁ,FUTURE+SECOND+M+SINGULAR+MISSING
ʕavaʁ,jaʕavʁu,FUTURE+THIRD+M+PLURAL+COMPLETE
ʕavaʁ,jaʕavoʁ,FUTURE+THIRD+M+SINGULAR+COMPLETE
ʕavaʁ,jaʕavoʁ,FUTURE+THIRD+M+SINGULAR+MISSING
ʕazaʁ,taʕazʁu,FUTURE+SECOND+M+PLURAL+COMPLETE
ʕazaʁ,taʕazoʁ,FUTURE+SECOND+M+SINGULAR+COMPLETE
ʕazaʁ,taʕazoʁ,FUTURE+SECOND+M+SINGULAR+MISSING
ʕazaʁ,jaʕazʁu,FUTURE+THIRD+M+PLURAL+COMPLETE
ʕazaʁ,jaʕazoʁ,FUTURE+THIRD+M+SINGULAR+COMPLETE
ʕazaʁ,jaʕazoʁ,FUTURE+THIRD+M+SINGULAR+MISSING
ʕazav,taʕazvu,FUTURE+SECOND+M+PLURAL+COMPLETE
ʕazav,taʕazov,FUTURE+SECOND+M+SINGULAR+COMPLETE
ʕazav,taʕazov,FUTURE+SECOND+M+SINGULAR+MISSING
ʕazav,jaʕazvu,FUTURE+THIRD+M+PLURAL+COMPLETE
ʕazav,jaʕazov,FUTURE+THIRD+M+SINGULAR+COMPLETE
ʕazav,jaʕazov,FUTURE+THIRD+M+SINGULAR+MISSING
ʕaΧaʁ,taʕaΧʁu,FUTURE+SECOND+M+PLURAL+COMPLETE
ʕaΧaʁ,taʕaΧoʁ,FUTURE+SECOND+M+SINGULAR+COMPLETE
ʕaΧaʁ,taʕaΧoʁ,FUTURE+SECOND+M+SINGULAR+MISSING
ʕaΧaʁ,jaʕaΧʁu,FUTURE+THIRD+M+PLURAL+COMPLETE
ʕaΧaʁ,jaʕaΧoʁ,FUTURE+THIRD+M+SINGULAR+COMPLETE
ʕaΧaʁ,jaʕaΧoʁ,FUTURE+THIRD+M+SINGULAR+MISSING
badaq,tivdəqu,FUTURE+SECOND+F+PLURAL+COMPLETE
badaq,tivdoq,FUTURE+SECOND+F+SINGULAR+COMPLETE
badaq,jivdəqu,FUTURE+THIRD+F+PLURAL+COMPLETE
badaq,jivdoq,FUTURE+THIRD+F+SINGULAR+COMPLETE
badaq,jivdoq,FUTURE+THIRD+F+SINGULAR+MISSING
bagad,tivgədu,FUTURE+SECOND+F+PLURAL+COMPLETE
bagad,tivgod,FUTURE+SECOND+F+SINGULAR+COMPLETE
bagad,jivgədu,FUTURE+THIRD+F+PLURAL+COMPLETE
bagad,jivgod,FUTURE+THIRD+F+SINGULAR+COMPLETE
bagad,jivgod,FUTURE+THIRD+F+SINGULAR+MISSING
bagaʁ,tivgəʁu,FUTURE+SECOND+F+PLURAL+COMPLETE
bagaʁ,tivgaʁ,FUTURE+SECOND+F+SINGULAR+COMPLETE
bagaʁ,jivgəʁu,FUTURE+THIRD+F+PLURAL+COMPLETE
bagaʁ,jivgaʁ,FUTURE+THIRD+F+SINGULAR+COMPLETE
baħal,tivħalu,FUTURE+SECOND+F+PLURAL+COMPLETE
baħal,tivħal,FUTURE+SECOND+F+SINGULAR+COMPLETE
baħal,jivħalu,FUTURE+THIRD+F+PLURAL+COMPLETE
baħal,jivħal,FUTURE+THIRD+F+SINGULAR+COMPLETE
baħan,tivħanu,FUTURE+SECOND+F+PLURAL+COMPLETE
baħan,tivħan,FUTURE+SECOND+F+SINGULAR+COMPLETE
baħan,jivħanu,FUTURE+THIRD+F+PLURAL+COMPLETE
baħan,jivħan,FUTURE+THIRD+F+SINGULAR+COMPLETE
bahaq,tivhaqu,FUTURE+SECOND+F+PLURAL+COMPLETE
bahaq,tivhaq,FUTURE+SECOND+F+SINGULAR+COMPLETE
bahaq,jivhaqu,FUTURE+THIRD+F+PLURAL+COMPLETE
bahaq,jivhaq,FUTURE+THIRD+F+SINGULAR+COMPLETE
baħaʁ,tivħəʁu,FUTURE+SECOND+F+PLURAL+COMPLETE
baħaʁ,tivħoʁ,FUTURE+SECOND+F+SINGULAR+COMPLETE
baħaʁ,jivħəʁu,FUTURE+THIRD+F+PLURAL+COMPLETE
baħaʁ,jivħoʁ,FUTURE+THIRD+F+SINGULAR+COMPLETE
baħaʁ,jivħoʁ,FUTURE+THIRD+F+SINGULAR+MISSING
baħaʃ,tivħaʃu,FUTURE+SECOND+F+PLURAL+COMPLETE
baħaʃ,tivħaʃ,FUTURE+SECOND+F+SINGULAR+COMPLETE
baħaʃ,jivħaʃu,FUTURE+THIRD+F+PLURAL+COMPLETE
baħaʃ,jivħaʃ,FUTURE+THIRD+F+SINGULAR+COMPLETE
balal,tivləlu,FUTURE+SECOND+F+PLURAL+COMPLETE
balal,tivlol,FUTURE+SECOND+F+SINGULAR+COMPLETE
balal,jivləlu,FUTURE+THIRD+F+PLURAL+COMPLETE
balal,jivlol,FUTURE+THIRD+F+SINGULAR+COMPLETE
balal,jivlol,FUTURE+THIRD+F+SINGULAR+MISSING
balam,tivləmu,FUTURE+SECOND+F+PLURAL+COMPLETE
balam,tivlom,FUTURE+SECOND+F+SINGULAR+COMPLETE
balam,jivləmu,FUTURE+THIRD+F+PLURAL+COMPLETE
balam,jivlom,FUTURE+THIRD+F+SINGULAR+COMPLETE
balam,jivlom,FUTURE+THIRD+F+SINGULAR+MISSING
balas,tivləsu,FUTURE+SECOND+F+PLURAL+COMPLETE
balas,tivlos,FUTURE+SECOND+F+SINGULAR+COMPLETE
balas,jivləsu,FUTURE+THIRD+F+PLURAL+COMPLETE
balas,jivlos,FUTURE+THIRD+F+SINGULAR+COMPLETE
balas,jivlos,FUTURE+THIRD+F+SINGULAR+MISSING
balaʃ,tivləʃu,FUTURE+SECOND+F+PLURAL+COMPLETE
balaʃ,tivloʃ,FUTURE+SECOND+F+SINGULAR+COMPLETE
balaʃ,jivləʃu,FUTURE+THIRD+F+PLURAL+COMPLETE
balaʃ,jivloʃ,FUTURE+THIRD+F+SINGULAR+COMPLETE
balaʃ,jivloʃ,FUTURE+THIRD+F+SINGULAR+MISSING
balat,tivlətu,FUTURE+SECOND+F+PLURAL+COMPLETE
balat,tivlot,FUTURE+SECOND+F+SINGULAR+COMPLETE
balat,jivlətu,FUTURE+THIRD+F+PLURAL+COMPLETE
balat,jivlot,FUTURE+THIRD+F+SINGULAR+COMPLETE
balat,jivlot,FUTURE+THIRD+F+SINGULAR+MISSING
balaʕ,tivləʕu,FUTURE+SECOND+F+PLURAL+COMPLETE
balaʕ,tivlaʕ,FUTURE+SECOND+F+SINGULAR+COMPLETE
balaʕ,jivləʕu,FUTURE+THIRD+F+PLURAL+COMPLETE
balaʕ,jivlaʕ,FUTURE+THIRD+F+SINGULAR+COMPLETE
baqaʕ,tivqəʕu,FUTURE+SECOND+F+PLURAL+COMPLETE
baqaʕ,tivqaʕ,FUTURE+SECOND+F+SINGULAR+COMPLETE
baqaʕ,jivqəʕu,FUTURE+THIRD+F+PLURAL+COMPLETE
baqaʕ,jivqaʕ,FUTURE+THIRD+F+SINGULAR+COMPLETE
baʁaħ,tivʁəħu,FUTURE+SECOND+F+PLURAL+COMPLETE
baʁaħ,tivʁaħ,FUTURE+SECOND+F+SINGULAR+COMPLETE
baʁaħ,jivʁəħu,FUTURE+THIRD+F+PLURAL+COMPLETE
baʁaħ,jivʁaħ,FUTURE+THIRD+F+SINGULAR+COMPLETE
baʁaʁ,tivʁəʁu,FUTURE+SECOND+F+PLURAL+COMPLETE
baʁaʁ,tivʁoʁ,FUTURE+SECOND+F+SINGULAR+COMPLETE
baʁaʁ,jivʁəʁu,FUTURE+THIRD+F+PLURAL+COMPLETE
baʁaʁ,jivʁoʁ,FUTURE+THIRD+F+SINGULAR+COMPLETE
baʁaʁ,jivʁoʁ,FUTURE+THIRD+F+SINGULAR+MISSING
baʁaʔ,tivʁəʔu,FUTURE+SECOND+F+PLURAL+COMPLETE
baʁaʔ,tivʁaʔ,FUTURE+SECOND+F+SINGULAR+COMPLETE
baʁaʔ,jivʁəʔu,FUTURE+THIRD+F+PLURAL+COMPLETE
baʁaʔ,jivʁaʔ,FUTURE+THIRD+F+SINGULAR+COMPLETE
baʃal,tivʃəlu,FUTURE+SECOND+F+PLURAL+COMPLETE
baʃal,tivʃal,FUTURE+SECOND+F+SINGULAR+COMPLETE
baʃal,jivʃəlu,FUTURE+THIRD+F+PLURAL+COMPLETE
baʃal,jivʃal,FUTURE+THIRD+F+SINGULAR+COMPLETE
bataħ,tivtəħu,FUTURE+SECOND+F+PLURAL+COMPLETE
bataħ,tivtaħ,FUTURE+SECOND+F+SINGULAR+COMPLETE
bataħ,jivtəħu,FUTURE+THIRD+F+PLURAL+COMPLETE
bataħ,jivtaħ,FUTURE+THIRD+F+SINGULAR+COMPLETE
batsaʁ,tivtsəʁu,FUTURE+SECOND+F+PLURAL+COMPLETE
batsaʁ,tivtsoʁ,FUTURE+SECOND+F+SINGULAR+COMPLETE
batsaʁ,jivtsəʁu,FUTURE+THIRD+F+PLURAL+COMPLETE
batsaʁ,jivtsoʁ,FUTURE+THIRD+F+SINGULAR+COMPLETE
batsaʁ,jivtsoʁ,FUTURE+THIRD+F+SINGULAR+MISSING
batsaʕ,tivtsəʕu,FUTURE+SECOND+F+PLURAL+COMPLETE
batsaʕ,tivtsaʕ,FUTURE+SECOND+F+SINGULAR+COMPLETE
batsaʕ,jivtsəʕu,FUTURE+THIRD+F+PLURAL+COMPLETE
batsaʕ,jivtsaʕ,FUTURE+THIRD+F+SINGULAR+COMPLETE
bazaq,tivzəqu,FUTURE+SECOND+F+PLURAL+COMPLETE
bazaq,tivzoq,FUTURE+SECOND+F+SINGULAR+COMPLETE
bazaq,jivzəqu,FUTURE+THIRD+F+PLURAL+COMPLETE
bazaq,jivzoq,FUTURE+THIRD+F+SINGULAR+COMPLETE
bazaq,jivzoq,FUTURE+THIRD+F+SINGULAR+MISSING
bazaz,tivzəzu,FUTURE+SECOND+F+PLURAL+COMPLETE
bazaz,tivzoz,FUTURE+SECOND+F+SINGULAR+COMPLETE
bazaz,jivzəzu,FUTURE+THIRD+F+PLURAL+COMPLETE
bazaz,jivzoz,FUTURE+THIRD+F+SINGULAR+COMPLETE
bazaz,jivzoz,FUTURE+THIRD+F+SINGULAR+MISSING
baʔaʃ,tivʔaʃu,FUTURE+SECOND+F+PLURAL+COMPLETE
baʔaʃ,tivʔaʃ,FUTURE+SECOND+F+SINGULAR+COMPLETE
baʔaʃ,jivʔaʃu,FUTURE+THIRD+F+PLURAL+COMPLETE
baʔaʃ,jivʔaʃ,FUTURE+THIRD+F+SINGULAR+COMPLETE
baʕal,tivʕalu,FUTURE+SECOND+F+PLURAL+COMPLETE
baʕal,tivʕal,FUTURE+SECOND+F+SINGULAR+COMPLETE
baʕal,jivʕalu,FUTURE+THIRD+F+PLURAL+COMPLETE
baʕal,jivʕal,FUTURE+THIRD+F+SINGULAR+COMPLETE
baʕaʁ,tivʕaʁu,FUTURE+SECOND+F+PLURAL+COMPLETE
baʕaʁ,tivʕaʁ,FUTURE+SECOND+F+SINGULAR+COMPLETE
baʕaʁ,jivʕaʁu,FUTURE+THIRD+F+PLURAL+COMPLETE
baʕaʁ,jivʕaʁ,FUTURE+THIRD+F+SINGULAR+COMPLETE
baʕat,tivʕatu,FUTURE+SECOND+F+PLURAL+COMPLETE
baʕat,tivʕat,FUTURE+SECOND+F+SINGULAR+COMPLETE
baʕat,jivʕatu,FUTURE+THIRD+F+PLURAL+COMPLETE
baʕat,jivʕat,FUTURE+THIRD+F+SINGULAR+COMPLETE
dafaq,tidpəqu,FUTURE+SECOND+F+PLURAL+COMPLETE
dafaq,tidpoq,FUTURE+SECOND+F+SINGULAR+COMPLETE
dafaq,jidpəqu,FUTURE+THIRD+F+PLURAL+COMPLETE
dafaq,jidpoq,FUTURE+THIRD+F+SINGULAR+COMPLETE
dafaq,jidpoq,FUTURE+THIRD+F+SINGULAR+MISSING
dagal,tidgəlu,FUTURE+SECOND+F+PLURAL+COMPLETE
dagal,tidgol,FUTURE+SECOND+F+SINGULAR+COMPLETE
dagal,jidgəlu,FUTURE+THIRD+F+PLURAL+COMPLETE
dagal,jidgol,FUTURE+THIRD+F+SINGULAR+COMPLETE
dagal,jidgol,FUTURE+THIRD+F+SINGULAR+MISSING
dagam,tidgəmu,FUTURE+SECOND+F+PLURAL+COMPLETE
dagam,tidgom,FUTURE+SECOND+F+SINGULAR+COMPLETE
dagam,jidgəmu,FUTURE+THIRD+F+PLURAL+COMPLETE
dagam,jidgom,FUTURE+THIRD+F+SINGULAR+COMPLETE
dagam,jidgom,FUTURE+THIRD+F+SINGULAR+MISSING
dagaʁ,tidgəʁu,FUTURE+SECOND+F+PLURAL+COMPLETE
dagaʁ,tidgoʁ,FUTURE+SECOND+F+SINGULAR+COMPLETE
dagaʁ,jidgəʁu,FUTURE+THIRD+F+PLURAL+COMPLETE
dagaʁ,jidgoʁ,FUTURE+THIRD+F+SINGULAR+COMPLETE
dagaʁ,jidgoʁ,FUTURE+THIRD+F+SINGULAR+MISSING
daħaf,tidħafu,FUTURE+SECOND+F+PLURAL+COMPLETE
daħaf,tidħaf,FUTURE+SECOND+F+SINGULAR+COMPLETE
daħaf,jidħafu,FUTURE+THIRD+F+PLURAL+COMPLETE
daħaf,jidħaf,FUTURE+THIRD+F+SINGULAR+COMPLETE
daħaq,tidħaqu,FUTURE+SECOND+F+PLURAL+COMPLETE
daħaq,tidħaq,FUTURE+SECOND+F+SINGULAR+COMPLETE
daħaq,jidħaqu,FUTURE+THIRD+F+PLURAL+COMPLETE
daħaq,jidħaq,FUTURE+THIRD+F+SINGULAR+COMPLETE
dahaʁ,tidhaʁu,FUTURE+SECOND+F+PLURAL+COMPLETE
dahaʁ,tidhaʁ,FUTURE+SECOND+F+SINGULAR+COMPLETE
dahaʁ,jidhaʁu,FUTURE+THIRD+F+PLURAL+COMPLETE
dahaʁ,jidhaʁ,FUTURE+THIRD+F+SINGULAR+COMPLETE
daħas,tidħasu,FUTURE+SECOND+F+PLURAL+COMPLETE
daħas,tidħas,FUTURE+SECOND+F+SINGULAR+COMPLETE
daħas,jidħasu,FUTURE+THIRD+F+PLURAL+COMPLETE
daħas,jidħas,FUTURE+THIRD+F+SINGULAR+COMPLETE
dalaf,tidləfu,FUTURE+SECOND+F+PLURAL+COMPLETE
dalaf,tidlof,FUTURE+SECOND+F+SINGULAR+COMPLETE
dalaf,jidləfu,FUTURE+THIRD+F+PLURAL+COMPLETE
dalaf,jidlof,FUTURE+THIRD+F+SINGULAR+COMPLETE
dalaf,jidlof,FUTURE+THIRD+F+SINGULAR+MISSING
dalaq,tidləqu,FUTURE+SECOND+F+PLURAL+COMPLETE
dalaq,tidloq,FUTURE+SECOND+F+SINGULAR+COMPLETE
dalaq,jidləqu,FUTURE+THIRD+F+PLURAL+COMPLETE
dalaq,jidloq,FUTURE+THIRD+F+SINGULAR+COMPLETE
dalaq,jidloq,FUTURE+THIRD+F+SINGULAR+MISSING
damam,tidməmu,FUTURE+SECOND+F+PLURAL+COMPLETE
damam,tidmom,FUTURE+SECOND+F+SINGULAR+COMPLETE
damam,jidməmu,FUTURE+THIRD+F+PLURAL+COMPLETE
damam,jidmom,FUTURE+THIRD+F+SINGULAR+COMPLETE
damam,jidmom,FUTURE+THIRD+F+SINGULAR+MISSING
damaʕ,tidməʕu,FUTURE+SECOND+F+PLURAL+COMPLETE
damaʕ,tidmaʕ,FUTURE+SECOND+F+SINGULAR+COMPLETE
damaʕ,jidməʕu,FUTURE+THIRD+F+PLURAL+COMPLETE
damaʕ,jidmaʕ,FUTURE+THIRD+F+SINGULAR+COMPLETE
daqaʁ,tidqəʁu,FUTURE+SECOND+F+PLURAL+COMPLETE
daqaʁ,tidqoʁ,FUTURE+SECOND+F+SINGULAR+COMPLETE
daqaʁ,jidqəʁu,FUTURE+THIRD+F+PLURAL+COMPLETE
daqaʁ,jidqoʁ,FUTURE+THIRD+F+SINGULAR+COMPLETE
daqaʁ,jidqoʁ,FUTURE+THIRD+F+SINGULAR+MISSING
daʁas,tidʁəsu,FUTURE+SECOND+F+PLURAL+COMPLETE
daʁas,tidʁos,FUTURE+SECOND+F+SINGULAR+COMPLETE
daʁas,jidʁəsu,FUTURE+THIRD+F+PLURAL+COMPLETE
daʁas,jidʁos,FUTURE+THIRD+F+SINGULAR+COMPLETE
daʁas,jidʁos,FUTURE+THIRD+F+SINGULAR+MISSING
daʁaʃ,tidʁəʃu,FUTURE+SECOND+F+PLURAL+COMPLETE
daʁaʃ,tidʁoʃ,FUTURE+SECOND+F+SINGULAR+COMPLETE
daʁaʃ,jidʁəʃu,FUTURE+THIRD+F+PLURAL+COMPLETE
daʁaʃ,jidʁoʃ,FUTURE+THIRD+F+SINGULAR+COMPLETE
daʁaʃ,jidʁoʃ,FUTURE+THIRD+F+SINGULAR+MISSING
daʁaΧ,tidʁəΧu,FUTURE+SECOND+F+PLURAL+COMPLETE
daʁaΧ,tidʁoΧ,FUTURE+SECOND+F+SINGULAR+COMPLETE
daʁaΧ,jidʁəΧu,FUTURE+THIRD+F+PLURAL+COMPLETE
daʁaΧ,jidʁoΧ,FUTURE+THIRD+F+SINGULAR+COMPLETE
daʁaΧ,jidʁoΧ,FUTURE+THIRD+F+SINGULAR+MISSING
davaq,tidbəqu,FUTURE+SECOND+F+PLURAL+COMPLETE
davaq,tidbaq,FUTURE+SECOND+F+SINGULAR+COMPLETE
davaq,jidbəqu,FUTURE+THIRD+F+PLURAL+COMPLETE
davaq,jidbaq,FUTURE+THIRD+F+SINGULAR+COMPLETE
daʔag,tidʔagu,FUTURE+SECOND+F+PLURAL+COMPLETE
daʔag,tidʔag,FUTURE+SECOND+F+SINGULAR+COMPLETE
daʔag,jidʔagu,FUTURE+THIRD+F+PLURAL+COMPLETE
daʔag,jidʔag,FUTURE+THIRD+F+SINGULAR+COMPLETE
daʔav,tidʔavu,FUTURE+SECOND+F+PLURAL+COMPLETE
daʔav,tidʔav,FUTURE+SECOND+F+SINGULAR+COMPLETE
daʔav,jidʔavu,FUTURE+THIRD+F+PLURAL+COMPLETE
daʔav,jidʔav,FUTURE+THIRD+F+SINGULAR+COMPLETE
daʕaΧ,tidʕaΧu,FUTURE+SECOND+F+PLURAL+COMPLETE
daʕaΧ,tidʕaΧ,FUTURE+SECOND+F+SINGULAR+COMPLETE
daʕaΧ,jidʕaΧu,FUTURE+THIRD+F+PLURAL+COMPLETE
daʕaΧ,jidʕaΧ,FUTURE+THIRD+F+SINGULAR+COMPLETE
gadal,tigdəlu,FUTURE+SECOND+F+PLURAL+COMPLETE
gadal,tigdal,FUTURE+SECOND+F+SINGULAR+COMPLETE
gadal,jigdəlu,FUTURE+THIRD+F+PLURAL+COMPLETE
gadal,jigdal,FUTURE+THIRD+F+SINGULAR+COMPLETE
gadaʁ,tigdəʁu,FUTURE+SECOND+F+PLURAL+COMPLETE
gadaʁ,tigdoʁ,FUTURE+SECOND+F+SINGULAR+COMPLETE
gadaʁ,jigdəʁu,FUTURE+THIRD+F+PLURAL+COMPLETE
gadaʁ,jigdoʁ,FUTURE+THIRD+F+SINGULAR+COMPLETE
gadaʁ,jigdoʁ,FUTURE+THIRD+F+SINGULAR+MISSING
gadaʃ,tigdəʃu,FUTURE+SECOND+F+PLURAL+COMPLETE
gadaʃ,tigdoʃ,FUTURE+SECOND+F+SINGULAR+COMPLETE
gadaʃ,jigdəʃu,FUTURE+THIRD+F+PLURAL+COMPLETE
gadaʃ,jigdoʃ,FUTURE+THIRD+F+SINGULAR+COMPLETE
gadaʃ,jigdoʃ,FUTURE+THIRD+F+SINGULAR+MISSING
gadaʕ,tigdəʕu,FUTURE+SECOND+F+PLURAL+COMPLETE
gadaʕ,tigdaʕ,FUTURE+SECOND+F+SINGULAR+COMPLETE
gadaʕ,jigdəʕu,FUTURE+THIRD+F+PLURAL+COMPLETE
gadaʕ,jigdaʕ,FUTURE+THIRD+F+SINGULAR+COMPLETE
gaħan,tigħanu,FUTURE+SECOND+F+PLURAL+COMPLETE
gaħan,tigħan,FUTURE+SECOND+F+SINGULAR+COMPLETE
gaħan,jigħanu,FUTURE+THIRD+F+PLURAL+COMPLETE
gaħan,jigħan,FUTURE+THIRD+F+SINGULAR+COMPLETE
gahaʁ,tighaʁu,FUTURE+SECOND+F+PLURAL+COMPLETE
gahaʁ,tighaʁ,FUTURE+SECOND+F+SINGULAR+COMPLETE
gahaʁ,jighaʁu,FUTURE+THIRD+F+PLURAL+COMPLETE
gahaʁ,jighaʁ,FUTURE+THIRD+F+SINGULAR+COMPLETE
galal,tigləlu,FUTURE+SECOND+F+PLURAL+COMPLETE
galal,tiglol,FUTURE+SECOND+F+SINGULAR+COMPLETE
galal,jigləlu,FUTURE+THIRD+F+PLURAL+COMPLETE
galal,jiglol,FUTURE+THIRD+F+SINGULAR+COMPLETE
galal,jiglol,FUTURE+THIRD+F+SINGULAR+MISSING
galaʃ,tigləʃu,FUTURE+SECOND+F+PLURAL+COMPLETE
galaʃ,tigloʃ,FUTURE+SECOND+F+SINGULAR+COMPLETE
galaʃ,jigləʃu,FUTURE+THIRD+F+PLURAL+COMPLETE
galaʃ,jigloʃ,FUTURE+THIRD+F+SINGULAR+COMPLETE
galaʃ,jigloʃ,FUTURE+THIRD+F+SINGULAR+MISSING
gamal,tigməlu,FUTURE+SECOND+F+PLURAL+COMPLETE
gamal,tigmol,FUTURE+SECOND+F+SINGULAR+COMPLETE
gamal,jigməlu,FUTURE+THIRD+F+PLURAL+COMPLETE
gamal,jigmol,FUTURE+THIRD+F+SINGULAR+COMPLETE
gamal,jigmol,FUTURE+THIRD+F+SINGULAR+MISSING
gamaʁ,tigməʁu,FUTURE+SECOND+F+PLURAL+COMPLETE
gamaʁ,tigmoʁ,FUTURE+SECOND+F+SINGULAR+COMPLETE
gamaʁ,jigməʁu,FUTURE+THIRD+F+PLURAL+COMPLETE
gamaʁ,jigmoʁ,FUTURE+THIRD+F+SINGULAR+COMPLETE
gamaʁ,jigmoʁ,FUTURE+THIRD+F+SINGULAR+MISSING
gamaʔ,tigməʔu,FUTURE+SECOND+F+PLURAL+COMPLETE
gamaʔ,tigmaʔ,FUTURE+SECOND+F+SINGULAR+COMPLETE
gamaʔ,jigməʔu,FUTURE+THIRD+F+PLURAL+COMPLETE
gamaʔ,jigmaʔ,FUTURE+THIRD+F+SINGULAR+COMPLETE
gamaʕ,tigməʕu,FUTURE+SECOND+F+PLURAL+COMPLETE
gamaʕ,tigmaʕ,FUTURE+SECOND+F+SINGULAR+COMPLETE
gamaʕ,jigməʕu,FUTURE+THIRD+F+PLURAL+COMPLETE
gamaʕ,jigmaʕ,FUTURE+THIRD+F+SINGULAR+COMPLETE
ganaħ,tignəħu,FUTURE+SECOND+F+PLURAL+COMPLETE
ganaħ,tignaħ,FUTURE+SECOND+F+SINGULAR+COMPLETE
ganaħ,jignəħu,FUTURE+THIRD+F+PLURAL+COMPLETE
ganaħ,jignaħ,FUTURE+THIRD+F+SINGULAR+COMPLETE
ganav,tignəvu,FUTURE+SECOND+F+PLURAL+COMPLETE
ganav,tignov,FUTURE+SECOND+F+SINGULAR+COMPLETE
ganav,jignəvu,FUTURE+THIRD+F+PLURAL+COMPLETE
ganav,jignov,FUTURE+THIRD+F+SINGULAR+COMPLETE
ganav,jignov,FUTURE+THIRD+F+SINGULAR+MISSING
ganaz,tignəzu,FUTURE+SECOND+F+PLURAL+COMPLETE
ganaz,tignoz,FUTURE+SECOND+F+SINGULAR+COMPLETE
ganaz,jignəzu,FUTURE+THIRD+F+PLURAL+COMPLETE
ganaz,jignoz,FUTURE+THIRD+F+SINGULAR+COMPLETE
ganaz,jignoz,FUTURE+THIRD+F+SINGULAR+MISSING
gaʁaf,tigʁəfu,FUTURE+SECOND+F+PLURAL+COMPLETE
gaʁaf,tigʁof,FUTURE+SECOND+F+SINGULAR+COMPLETE
gaʁaf,jigʁəfu,FUTURE+THIRD+F+PLURAL+COMPLETE
gaʁaf,jigʁof,FUTURE+THIRD+F+SINGULAR+COMPLETE
gaʁaf,jigʁof,FUTURE+THIRD+F+SINGULAR+MISSING
gaʁam,tigʁəmu,FUTURE+SECOND+F+PLURAL+COMPLETE
gaʁam,tigʁom,FUTURE+SECOND+F+SINGULAR+COMPLETE
gaʁam,jigʁəmu,FUTURE+THIRD+F+PLURAL+COMPLETE
gaʁam,jigʁom,FUTURE+THIRD+F+SINGULAR+COMPLETE
gaʁam,jigʁom,FUTURE+THIRD+F+SINGULAR+MISSING
gaʁaʁ,tigʁəʁu,FUTURE+SECOND+F+PLURAL+COMPLETE
gaʁaʁ,tigʁoʁ,FUTURE+SECOND+F+SINGULAR+COMPLETE
gaʁaʁ,jigʁəʁu,FUTURE+THIRD+F+PLURAL+COMPLETE
gaʁaʁ,jigʁoʁ,FUTURE+THIRD+F+SINGULAR+COMPLETE
gaʁaʁ,jigʁoʁ,FUTURE+THIRD+F+SINGULAR+MISSING
gaʁas,tigʁəsu,FUTURE+SECOND+F+PLURAL+COMPLETE
gaʁas,tigʁos,FUTURE+SECOND+F+SINGULAR+COMPLETE
gaʁas,jigʁəsu,FUTURE+THIRD+F+PLURAL+COMPLETE
gaʁas,jigʁos,FUTURE+THIRD+F+SINGULAR+COMPLETE
gaʁas,jigʁos,FUTURE+THIRD+F+SINGULAR+MISSING
gaʁav,tigʁəvu,FUTURE+SECOND+F+PLURAL+COMPLETE
gaʁav,tigʁov,FUTURE+SECOND+F+SINGULAR+COMPLETE
gaʁav,jigʁəvu,FUTURE+THIRD+F+PLURAL+COMPLETE
gaʁav,jigʁov,FUTURE+THIRD+F+SINGULAR+COMPLETE
gaʁav,jigʁov,FUTURE+THIRD+F+SINGULAR+MISSING
gaʁaʕ,tigʁəʕu,FUTURE+SECOND+F+PLURAL+COMPLETE
gaʁaʕ,tigʁaʕ,FUTURE+SECOND+F+SINGULAR+COMPLETE
gaʁaʕ,jigʁəʕu,FUTURE+THIRD+F+PLURAL+COMPLETE
gaʁaʕ,jigʁaʕ,FUTURE+THIRD+F+SINGULAR+COMPLETE
gasas,tigsəsu,FUTURE+SECOND+F+PLURAL+COMPLETE
gasas,tigsos,FUTURE+SECOND+F+SINGULAR+COMPLETE
gasas,jigsəsu,FUTURE+THIRD+F+PLURAL+COMPLETE
gasas,jigsos,FUTURE+THIRD+F+SINGULAR+COMPLETE
gasas,jigsos,FUTURE+THIRD+F+SINGULAR+MISSING
gavahh,tigbəhu,FUTURE+SECOND+F+PLURAL+COMPLETE
gavahh,tigbahh,FUTURE+SECOND+F+SINGULAR+COMPLETE
gavahh,jigbəhu,FUTURE+THIRD+F+PLURAL+COMPLETE
gavahh,jigbahh,FUTURE+THIRD+F+SINGULAR+COMPLETE
gaval,tigbəlu,FUTURE+SECOND+F+PLURAL+COMPLETE
gaval,tigbol,FUTURE+SECOND+F+SINGULAR+COMPLETE
gaval,jigbəlu,FUTURE+THIRD+F+PLURAL+COMPLETE
gaval,jigbol,FUTURE+THIRD+F+SINGULAR+COMPLETE
gaval,jigbol,FUTURE+THIRD+F+SINGULAR+MISSING
gavaʁ,tigbəʁu,FUTURE+SECOND+F+PLURAL+COMPLETE
gavaʁ,tigbaʁ,FUTURE+SECOND+F+SINGULAR+COMPLETE
gavaʁ,jigbəʁu,FUTURE+THIRD+F+PLURAL+COMPLETE
gavaʁ,jigbaʁ,FUTURE+THIRD+F+SINGULAR+COMPLETE
gazal,tigzəlu,FUTURE+SECOND+F+PLURAL+COMPLETE
gazal,tigzol,FUTURE+SECOND+F+SINGULAR+COMPLETE
gazal,jigzəlu,FUTURE+THIRD+F+PLURAL+COMPLETE
gazal,jigzol,FUTURE+THIRD+F+SINGULAR+COMPLETE
gazal,jigzol,FUTURE+THIRD+F+SINGULAR+MISSING
gazam,tigzəmu,FUTURE+SECOND+F+PLURAL+COMPLETE
gazam,tigzom,FUTURE+SECOND+F+SINGULAR+COMPLETE
gazam,jigzəmu,FUTURE+THIRD+F+PLURAL+COMPLETE
gazam,jigzom,FUTURE+THIRD+F+SINGULAR+COMPLETE
gazam,jigzom,FUTURE+THIRD+F+SINGULAR+MISSING
gazaʁ,tigzəʁu,FUTURE+SECOND+F+PLURAL+COMPLETE
gazaʁ,tigzoʁ,FUTURE+SECOND+F+SINGULAR+COMPLETE
gazaʁ,jigzəʁu,FUTURE+THIRD+F+PLURAL+COMPLETE
gazaʁ,jigzoʁ,FUTURE+THIRD+F+SINGULAR+COMPLETE
gazaʁ,jigzoʁ,FUTURE+THIRD+F+SINGULAR+MISSING
gazaz,tigzəzu,FUTURE+SECOND+F+PLURAL+COMPLETE
gazaz,tigzoz,FUTURE+SECOND+F+SINGULAR+COMPLETE
gazaz,jigzəzu,FUTURE+THIRD+F+PLURAL+COMPLETE
gazaz,jigzoz,FUTURE+THIRD+F+SINGULAR+COMPLETE
gazaz,jigzoz,FUTURE+THIRD+F+SINGULAR+MISSING
gaʔal,tigʔalu,FUTURE+SECOND+F+PLURAL+COMPLETE
gaʔal,tigʔal,FUTURE+SECOND+F+SINGULAR+COMPLETE
gaʔal,jigʔalu,FUTURE+THIRD+F+PLURAL+COMPLETE
gaʔal,jigʔal,FUTURE+THIRD+F+SINGULAR+COMPLETE
gaʕaʁ,tigʕaʁu,FUTURE+SECOND+F+PLURAL+COMPLETE
gaʕaʁ,tigʕaʁ,FUTURE+SECOND+F+SINGULAR+COMPLETE
gaʕaʁ,jigʕaʁu,FUTURE+THIRD+F+PLURAL+COMPLETE
gaʕaʁ,jigʕaʁ,FUTURE+THIRD+F+SINGULAR+COMPLETE
gaʕaʃ,tigʕaʃu,FUTURE+SECOND+F+PLURAL+COMPLETE
gaʕaʃ,tigʕaʃ,FUTURE+SECOND+F+SINGULAR+COMPLETE
gaʕaʃ,jigʕaʃu,FUTURE+THIRD+F+PLURAL+COMPLETE
gaʕaʃ,jigʕaʃ,FUTURE+THIRD+F+SINGULAR+COMPLETE
hadaf,tahadfu,FUTURE+SECOND+F+PLURAL+COMPLETE
hadaf,tahadof,FUTURE+SECOND+F+SINGULAR+COMPLETE
hadaf,jahadfu,FUTURE+THIRD+F+PLURAL+COMPLETE
hadaf,jahadof,FUTURE+THIRD+F+SINGULAR+COMPLETE
hadaf,jahadof,FUTURE+THIRD+F+SINGULAR+MISSING
ħadal,teħedlu,FUTURE+SECOND+F+PLURAL+COMPLETE
ħadal,teħedal,FUTURE+SECOND+F+SINGULAR+COMPLETE
ħadal,jeħedlu,FUTURE+THIRD+F+PLURAL+COMPLETE
ħadal,jeħedal,FUTURE+THIRD+F+SINGULAR+COMPLETE
ħadaʁ,taħadʁu,FUTURE+SECOND+F+PLURAL+COMPLETE
ħadaʁ,taħadoʁ,FUTURE+SECOND+F+SINGULAR+COMPLETE
ħadaʁ,jaħadʁu,FUTURE+THIRD+F+PLURAL+COMPLETE
ħadaʁ,jaħadoʁ,FUTURE+THIRD+F+SINGULAR+COMPLETE
ħadaʁ,jaħadoʁ,FUTURE+THIRD+F+SINGULAR+MISSING
ħafaf,taħafəfu,FUTURE+SECOND+F+PLURAL+COMPLETE
ħafaf,taħafof,FUTURE+SECOND+F+SINGULAR+COMPLETE
ħafaf,jaħafəfu,FUTURE+THIRD+F+PLURAL+COMPLETE
ħafaf,jaħafof,FUTURE+THIRD+F+SINGULAR+COMPLETE
ħafaf,jaħafof,FUTURE+THIRD+F+SINGULAR+MISSING
ħafan,taħafnu,FUTURE+SECOND+F+PLURAL+COMPLETE
ħafan,taħafon,FUTURE+SECOND+F+SINGULAR+COMPLETE
ħafan,jaħafnu,FUTURE+THIRD+F+PLURAL+COMPLETE
ħafan,jaħafon,FUTURE+THIRD+F+SINGULAR+COMPLETE
ħafan,jaħafon,FUTURE+THIRD+F+SINGULAR+MISSING
ħafaʁ,taħafʁu,FUTURE+SECOND+F+PLURAL+COMPLETE
ħafaʁ,taħafoʁ,FUTURE+SECOND+F+SINGULAR+COMPLETE
ħafaʁ,jaħafʁu,FUTURE+THIRD+F+PLURAL+COMPLETE
ħafaʁ,jaħafoʁ,FUTURE+THIRD+F+SINGULAR+COMPLETE
ħafaʁ,jaħafoʁ,FUTURE+THIRD+F+SINGULAR+MISSING
ħafats,taħpətsu,FUTURE+SECOND+F+PLURAL+COMPLETE
ħafats,taħpots,FUTURE+SECOND+F+SINGULAR+COMPLETE
ħafats,jaħpətsu,FUTURE+THIRD+F+PLURAL+COMPLETE
ħafats,jaħpots,FUTURE+THIRD+F+SINGULAR+COMPLETE
ħafats,jaħpots,FUTURE+THIRD+F+SINGULAR+MISSING
hafaΧ,tahafΧu,FUTURE+SECOND+F+PLURAL+COMPLETE
hafaΧ,tahafoΧ,FUTURE+SECOND+F+SINGULAR+COMPLETE
hafaΧ,jahafΧu,FUTURE+THIRD+F+PLURAL+COMPLETE
hafaΧ,jahafoΧ,FUTURE+THIRD+F+SINGULAR+COMPLETE
hafaΧ,jahafoΧ,FUTURE+THIRD+F+SINGULAR+MISSING
ħagag,taħagəgu,FUTURE+SECOND+F+PLURAL+COMPLETE
ħagag,taħagog,FUTURE+SECOND+F+SINGULAR+COMPLETE
ħagag,jaħagəgu,FUTURE+THIRD+F+PLURAL+COMPLETE
ħagag,jaħagog,FUTURE+THIRD+F+SINGULAR+COMPLETE
ħagag,jaħagog,FUTURE+THIRD+F+SINGULAR+MISSING
ħagaʁ,taħagʁu,FUTURE+SECOND+F+PLURAL+COMPLETE
ħagaʁ,taħagoʁ,FUTURE+SECOND+F+SINGULAR+COMPLETE
ħagaʁ,jaħagʁu,FUTURE+THIRD+F+PLURAL+COMPLETE
ħagaʁ,jaħagoʁ,FUTURE+THIRD+F+SINGULAR+COMPLETE
ħagaʁ,jaħagoʁ,FUTURE+THIRD+F+SINGULAR+MISSING
ħalaf,taħalfu,FUTURE+SECOND+F+PLURAL+COMPLETE
ħalaf,taħalof,FUTURE+SECOND+F+SINGULAR+COMPLETE
ħalaf,jaħalfu,FUTURE+THIRD+F+PLURAL+COMPLETE
ħalaf,jaħalof,FUTURE+THIRD+F+SINGULAR+COMPLETE
ħalaf,jaħalof,FUTURE+THIRD+F+SINGULAR+MISSING
halam,tahalmu,FUTURE+SECOND+F+PLURAL+COMPLETE
ħalam,taħalmu,FUTURE+SECOND+F+PLURAL+COMPLETE
halam,tahalom,FUTURE+SECOND+F+SINGULAR+COMPLETE
ħalam,taħalom,FUTURE+SECOND+F+SINGULAR+COMPLETE
halam,jahalmu,FUTURE+THIRD+F+PLURAL+COMPLETE
ħalam,jaħalmu,FUTURE+THIRD+F+PLURAL+COMPLETE
halam,jahalom,FUTURE+THIRD+F+SINGULAR+COMPLETE
ħalam,jaħalom,FUTURE+THIRD+F+SINGULAR+COMPLETE
halam,jahalom,FUTURE+THIRD+F+SINGULAR+MISSING
ħalam,jaħalom,FUTURE+THIRD+F+SINGULAR+MISSING
ħalaq,taħalqu,FUTURE+SECOND+F+PLURAL+COMPLETE
ħalaq,taħaloq,FUTURE+SECOND+F+SINGULAR+COMPLETE
ħalaq,jaħalqu,FUTURE+THIRD+F+PLURAL+COMPLETE
ħalaq,jaħaloq,FUTURE+THIRD+F+SINGULAR+COMPLETE
ħalaq,jaħaloq,FUTURE+THIRD+F+SINGULAR+MISSING
ħalaʃ,taħalʃu,FUTURE+SECOND+F+PLURAL+COMPLETE
ħalaʃ,taħaloʃ,FUTURE+SECOND+F+SINGULAR+COMPLETE
ħalaʃ,jaħalʃu,FUTURE+THIRD+F+PLURAL+COMPLETE
ħalaʃ,jaħaloʃ,FUTURE+THIRD+F+SINGULAR+COMPLETE
ħalaʃ,jaħaloʃ,FUTURE+THIRD+F+SINGULAR+MISSING
ħalat,taħaltu,FUTURE+SECOND+F+PLURAL+COMPLETE
ħalat,taħalot,FUTURE+SECOND+F+SINGULAR+COMPLETE
ħalat,jaħaltu,FUTURE+THIRD+F+PLURAL+COMPLETE
ħalat,jaħalot,FUTURE+THIRD+F+SINGULAR+COMPLETE
ħalat,jaħalot,FUTURE+THIRD+F+SINGULAR+MISSING
ħalats,taħaltsu,FUTURE+SECOND+F+PLURAL+COMPLETE
ħalats,taħalots,FUTURE+SECOND+F+SINGULAR+COMPLETE
ħalats,jaħaltsu,FUTURE+THIRD+F+PLURAL+COMPLETE
ħalats,jaħalots,FUTURE+THIRD+F+SINGULAR+COMPLETE
ħalats,jaħalots,FUTURE+THIRD+F+SINGULAR+MISSING
ħalav,taħalvu,FUTURE+SECOND+F+PLURAL+COMPLETE
ħalav,taħalov,FUTURE+SECOND+F+SINGULAR+COMPLETE
ħalav,jaħalvu,FUTURE+THIRD+F+PLURAL+COMPLETE
ħalav,jaħalov,FUTURE+THIRD+F+SINGULAR+COMPLETE
ħalav,jaħalov,FUTURE+THIRD+F+SINGULAR+MISSING
halaΧ,teilləΧu,FUTURE+SECOND+F+PLURAL+COMPLETE
halaΧ,teilleiΧ,FUTURE+SECOND+F+SINGULAR+COMPLETE
halaΧ,jeilləΧu,FUTURE+THIRD+F+PLURAL+COMPLETE
halaΧ,jeilleiΧ,FUTURE+THIRD+F+SINGULAR+COMPLETE
ħamad,taħamdu,FUTURE+SECOND+F+PLURAL+COMPLETE
ħamad,taħamod,FUTURE+SECOND+F+SINGULAR+COMPLETE
ħamad,jaħamdu,FUTURE+THIRD+F+PLURAL+COMPLETE
ħamad,jaħamod,FUTURE+THIRD+F+SINGULAR+COMPLETE
ħamad,jaħamod,FUTURE+THIRD+F+SINGULAR+MISSING
ħamal,taħamlu,FUTURE+SECOND+F+PLURAL+COMPLETE
ħamal,taħamol,FUTURE+SECOND+F+SINGULAR+COMPLETE
ħamal,jaħamlu,FUTURE+THIRD+F+PLURAL+COMPLETE
ħamal,jaħamol,FUTURE+THIRD+F+SINGULAR+COMPLETE
ħamal,jaħamol,FUTURE+THIRD+F+SINGULAR+MISSING
hamam,tahaməmu,FUTURE+SECOND+F+PLURAL+COMPLETE
hamam,tahamom,FUTURE+SECOND+F+SINGULAR+COMPLETE
hamam,jahaməmu,FUTURE+THIRD+F+PLURAL+COMPLETE
hamam,jahamom,FUTURE+THIRD+F+SINGULAR+COMPLETE
hamam,jahamom,FUTURE+THIRD+F+SINGULAR+MISSING
ħamaq,taħamqu,FUTURE+SECOND+F+PLURAL+COMPLETE
ħamaq,taħamoq,FUTURE+SECOND+F+SINGULAR+COMPLETE
ħamaq,jaħamqu,FUTURE+THIRD+F+PLURAL+COMPLETE
ħamaq,jaħamoq,FUTURE+THIRD+F+SINGULAR+COMPLETE
ħamaq,jaħamoq,FUTURE+THIRD+F+SINGULAR+MISSING
ħamas,taħamsu,FUTURE+SECOND+F+PLURAL+COMPLETE
ħamas,taħamos,FUTURE+SECOND+F+SINGULAR+COMPLETE
ħamas,jaħamsu,FUTURE+THIRD+F+PLURAL+COMPLETE
ħamas,jaħamos,FUTURE+THIRD+F+SINGULAR+COMPLETE
ħamas,jaħamos,FUTURE+THIRD+F+SINGULAR+MISSING
ħanan,taħanənu,FUTURE+SECOND+F+PLURAL+COMPLETE
ħanan,taħanon,FUTURE+SECOND+F+SINGULAR+COMPLETE
ħanan,jaħanənu,FUTURE+THIRD+F+PLURAL+COMPLETE
ħanan,jaħanon,FUTURE+THIRD+F+SINGULAR+COMPLETE
ħanan,jaħanon,FUTURE+THIRD+F+SINGULAR+MISSING
ħanaq,taħanqu,FUTURE+SECOND+F+PLURAL+COMPLETE
ħanaq,taħanoq,FUTURE+SECOND+F+SINGULAR+COMPLETE
ħanaq,jaħanqu,FUTURE+THIRD+F+PLURAL+COMPLETE
ħanaq,jaħanoq,FUTURE+THIRD+F+SINGULAR+COMPLETE
ħanaq,jaħanoq,FUTURE+THIRD+F+SINGULAR+MISSING
ħanat,taħantu,FUTURE+SECOND+F+PLURAL+COMPLETE
ħanat,taħanot,FUTURE+SECOND+F+SINGULAR+COMPLETE
ħanat,jaħantu,FUTURE+THIRD+F+PLURAL+COMPLETE
ħanat,jaħanot,FUTURE+THIRD+F+SINGULAR+COMPLETE
ħanat,jaħanot,FUTURE+THIRD+F+SINGULAR+MISSING
ħanaΧ,taħanΧu,FUTURE+SECOND+F+PLURAL+COMPLETE
ħanaΧ,taħanoΧ,FUTURE+SECOND+F+SINGULAR+COMPLETE
ħanaΧ,jaħanΧu,FUTURE+THIRD+F+PLURAL+COMPLETE
ħanaΧ,jaħanoΧ,FUTURE+THIRD+F+SINGULAR+COMPLETE
ħanaΧ,jaħanoΧ,FUTURE+THIRD+F+SINGULAR+MISSING
ħaqaq,taħaqəqu,FUTURE+SECOND+F+PLURAL+COMPLETE
ħaqaq,taħaqoq,FUTURE+SECOND+F+SINGULAR+COMPLETE
ħaqaq,jaħaqəqu,FUTURE+THIRD+F+PLURAL+COMPLETE
ħaqaq,jaħaqoq,FUTURE+THIRD+F+SINGULAR+COMPLETE
ħaqaq,jaħaqoq,FUTURE+THIRD+F+SINGULAR+MISSING
ħaqaʁ,taħaqʁu,FUTURE+SECOND+F+PLURAL+COMPLETE
ħaqaʁ,taħaqoʁ,FUTURE+SECOND+F+SINGULAR+COMPLETE
ħaqaʁ,jaħaqʁu,FUTURE+THIRD+F+PLURAL+COMPLETE
ħaqaʁ,jaħaqoʁ,FUTURE+THIRD+F+SINGULAR+COMPLETE
ħaqaʁ,jaħaqoʁ,FUTURE+THIRD+F+SINGULAR+MISSING
ħaʁad,teħeʁdu,FUTURE+SECOND+F+PLURAL+COMPLETE
ħaʁad,teħeʁad,FUTURE+SECOND+F+SINGULAR+COMPLETE
ħaʁad,jeħeʁdu,FUTURE+THIRD+F+PLURAL+COMPLETE
ħaʁad,jeħeʁad,FUTURE+THIRD+F+SINGULAR+COMPLETE
ħaʁaf,taħaʁfu,FUTURE+SECOND+F+PLURAL+COMPLETE
ħaʁaf,taħaʁof,FUTURE+SECOND+F+SINGULAR+COMPLETE
ħaʁaf,jaħaʁfu,FUTURE+THIRD+F+PLURAL+COMPLETE
ħaʁaf,jaħaʁof,FUTURE+THIRD+F+SINGULAR+COMPLETE
ħaʁaf,jaħaʁof,FUTURE+THIRD+F+SINGULAR+MISSING
haʁag,tahaʁgu,FUTURE+SECOND+F+PLURAL+COMPLETE
ħaʁag,taħaʁgu,FUTURE+SECOND+F+PLURAL+COMPLETE
haʁag,tahaʁog,FUTURE+SECOND+F+SINGULAR+COMPLETE
ħaʁag,taħaʁog,FUTURE+SECOND+F+SINGULAR+COMPLETE
haʁag,jahaʁgu,FUTURE+THIRD+F+PLURAL+COMPLETE
ħaʁag,jaħaʁgu,FUTURE+THIRD+F+PLURAL+COMPLETE
haʁag,jahaʁog,FUTURE+THIRD+F+SINGULAR+COMPLETE
ħaʁag,jaħaʁog,FUTURE+THIRD+F+SINGULAR+COMPLETE
haʁag,jahaʁog,FUTURE+THIRD+F+SINGULAR+MISSING
ħaʁag,jaħaʁog,FUTURE+THIRD+F+SINGULAR+MISSING
ħaʁaq,taħaʁqu,FUTURE+SECOND+F+PLURAL+COMPLETE
ħaʁaq,taħaʁoq,FUTURE+SECOND+F+SINGULAR+COMPLETE
ħaʁaq,jaħaʁqu,FUTURE+THIRD+F+PLURAL+COMPLETE
ħaʁaq,jaħaʁoq,FUTURE+THIRD+F+SINGULAR+COMPLETE
ħaʁaq,jaħaʁoq,FUTURE+THIRD+F+SINGULAR+MISSING
haʁas,tahaʁsu,FUTURE+SECOND+F+PLURAL+COMPLETE
haʁas,tahaʁos,FUTURE+SECOND+F+SINGULAR+COMPLETE
haʁas,jahaʁsu,FUTURE+THIRD+F+PLURAL+COMPLETE
haʁas,jahaʁos,FUTURE+THIRD+F+SINGULAR+COMPLETE
haʁas,jahaʁos,FUTURE+THIRD+F+SINGULAR+MISSING
ħaʁaʃ,taħaʁʃu,FUTURE+SECOND+F+PLURAL+COMPLETE
ħaʁaʃ,taħaʁoʃ,FUTURE+SECOND+F+SINGULAR+COMPLETE
ħaʁaʃ,jaħaʁʃu,FUTURE+THIRD+F+PLURAL+COMPLETE
ħaʁaʃ,jaħaʁoʃ,FUTURE+THIRD+F+SINGULAR+COMPLETE
ħaʁaʃ,jaħaʁoʃ,FUTURE+THIRD+F+SINGULAR+MISSING
ħaʁat,taħaʁtu,FUTURE+SECOND+F+PLURAL+COMPLETE
ħaʁat,taħaʁot,FUTURE+SECOND+F+SINGULAR+COMPLETE
ħaʁat,jaħaʁtu,FUTURE+THIRD+F+PLURAL+COMPLETE
ħaʁat,jaħaʁot,FUTURE+THIRD+F+SINGULAR+COMPLETE
ħaʁat,jaħaʁot,FUTURE+THIRD+F+SINGULAR+MISSING
ħaʁats,taħaʁtsu,FUTURE+SECOND+F+PLURAL+COMPLETE
ħaʁats,taħaʁots,FUTURE+SECOND+F+SINGULAR+COMPLETE
ħaʁats,jaħaʁtsu,FUTURE+THIRD+F+PLURAL+COMPLETE
ħaʁats,jaħaʁots,FUTURE+THIRD+F+SINGULAR+COMPLETE
ħaʁats,jaħaʁots,FUTURE+THIRD+F+SINGULAR+MISSING
ħaʁav,teħeʁvu,FUTURE+SECOND+F+PLURAL+COMPLETE
ħaʁav,teħeʁav,FUTURE+SECOND+F+SINGULAR+COMPLETE
ħaʁav,jeħeʁvu,FUTURE+THIRD+F+PLURAL+COMPLETE
ħaʁav,jeħeʁav,FUTURE+THIRD+F+SINGULAR+COMPLETE
ħaʁaz,taħaʁzu,FUTURE+SECOND+F+PLURAL+COMPLETE
ħaʁaz,taħaʁoz,FUTURE+SECOND+F+SINGULAR+COMPLETE
ħaʁaz,jaħaʁzu,FUTURE+THIRD+F+PLURAL+COMPLETE
ħaʁaz,jaħaʁoz,FUTURE+THIRD+F+SINGULAR+COMPLETE
ħaʁaz,jaħaʁoz,FUTURE+THIRD+F+SINGULAR+MISSING
ħaʁaΧ,taħaʁΧu,FUTURE+SECOND+F+PLURAL+COMPLETE
ħaʁaΧ,taħaʁoΧ,FUTURE+SECOND+F+SINGULAR+COMPLETE
ħaʁaΧ,jaħaʁΧu,FUTURE+THIRD+F+PLURAL+COMPLETE
ħaʁaΧ,jaħaʁoΧ,FUTURE+THIRD+F+SINGULAR+COMPLETE
ħaʁaΧ,jaħaʁoΧ,FUTURE+THIRD+F+SINGULAR+MISSING
ħasaf,taħasfu,FUTURE+SECOND+F+PLURAL+COMPLETE
ħasaf,taħasof,FUTURE+SECOND+F+SINGULAR+COMPLETE
ħasaf,jaħasfu,FUTURE+THIRD+F+PLURAL+COMPLETE
ħasaf,jaħasof,FUTURE+THIRD+F+SINGULAR+COMPLETE
ħasaf,jaħasof,FUTURE+THIRD+F+SINGULAR+MISSING
ħasam,taħasmu,FUTURE+SECOND+F+PLURAL+COMPLETE
ħasam,taħasom,FUTURE+SECOND+F+SINGULAR+COMPLETE
ħasam,jaħasmu,FUTURE+THIRD+F+PLURAL+COMPLETE
ħasam,jaħasom,FUTURE+THIRD+F+SINGULAR+COMPLETE
ħasam,jaħasom,FUTURE+THIRD+F+SINGULAR+MISSING
ħasaʁ,teħsəʁu,FUTURE+SECOND+F+PLURAL+COMPLETE
ħasaʁ,teħsaʁ,FUTURE+SECOND+F+SINGULAR+COMPLETE
ħasaʁ,jeħsəʁu,FUTURE+THIRD+F+PLURAL+COMPLETE
ħasaʁ,jeħsaʁ,FUTURE+THIRD+F+SINGULAR+COMPLETE
ħasaΧ,taħasΧu,FUTURE+SECOND+F+PLURAL+COMPLETE
ħasaΧ,taħasoΧ,FUTURE+SECOND+F+SINGULAR+COMPLETE
ħasaΧ,jaħasΧu,FUTURE+THIRD+F+PLURAL+COMPLETE
ħasaΧ,jaħasoΧ,FUTURE+THIRD+F+SINGULAR+COMPLETE
ħasaΧ,jaħasoΧ,FUTURE+THIRD+F+SINGULAR+MISSING
ħaʃad,taħaʃdu,FUTURE+SECOND+F+PLURAL+COMPLETE
ħaʃad,taħaʃod,FUTURE+SECOND+F+SINGULAR+COMPLETE
ħaʃad,jaħaʃdu,FUTURE+THIRD+F+PLURAL+COMPLETE
ħaʃad,jaħaʃod,FUTURE+THIRD+F+SINGULAR+COMPLETE
ħaʃad,jaħaʃod,FUTURE+THIRD+F+SINGULAR+MISSING
ħaʃaq,taħaʃqu,FUTURE+SECOND+F+PLURAL+COMPLETE
ħaʃaq,taħaʃoq,FUTURE+SECOND+F+SINGULAR+COMPLETE
ħaʃaq,jaħaʃqu,FUTURE+THIRD+F+PLURAL+COMPLETE
ħaʃaq,jaħaʃoq,FUTURE+THIRD+F+SINGULAR+COMPLETE
ħaʃaq,jaħaʃoq,FUTURE+THIRD+F+SINGULAR+MISSING
ħaʃaʃ,taħaʃəʃu,FUTURE+SECOND+F+PLURAL+COMPLETE
ħaʃaʃ,taħaʃoʃ,FUTURE+SECOND+F+SINGULAR+COMPLETE
ħaʃaʃ,jaħaʃəʃu,FUTURE+THIRD+F+PLURAL+COMPLETE
ħaʃaʃ,jaħaʃoʃ,FUTURE+THIRD+F+SINGULAR+COMPLETE
ħaʃaʃ,jaħaʃoʃ,FUTURE+THIRD+F+SINGULAR+MISSING
ħaʃav,taħaʃvu,FUTURE+SECOND+F+PLURAL+COMPLETE
ħaʃav,taħaʃov,FUTURE+SECOND+F+SINGULAR+COMPLETE
ħaʃav,jaħaʃvu,FUTURE+THIRD+F+PLURAL+COMPLETE
ħaʃav,jaħaʃov,FUTURE+THIRD+F+SINGULAR+COMPLETE
ħaʃav,jaħaʃov,FUTURE+THIRD+F+SINGULAR+MISSING
ħataf,taħatfu,FUTURE+SECOND+F+PLURAL+COMPLETE
ħataf,taħatof,FUTURE+SECOND+F+SINGULAR+COMPLETE
ħataf,jaħatfu,FUTURE+THIRD+F+PLURAL+COMPLETE
ħataf,jaħatof,FUTURE+THIRD+F+SINGULAR+COMPLETE
ħataf,jaħatof,FUTURE+THIRD+F+SINGULAR+MISSING
ħatam,taħatmu,FUTURE+SECOND+F+PLURAL+COMPLETE
ħatam,taħatom,FUTURE+SECOND+F+SINGULAR+COMPLETE
ħatam,jaħatmu,FUTURE+THIRD+F+PLURAL+COMPLETE
ħatam,jaħatom,FUTURE+THIRD+F+SINGULAR+COMPLETE
ħatam,jaħatom,FUTURE+THIRD+F+SINGULAR+MISSING
ħataʁ,taħatʁu,FUTURE+SECOND+F+PLURAL+COMPLETE
ħataʁ,taħatoʁ,FUTURE+SECOND+F+SINGULAR+COMPLETE
ħataʁ,jaħatʁu,FUTURE+THIRD+F+PLURAL+COMPLETE
ħataʁ,jaħatoʁ,FUTURE+THIRD+F+SINGULAR+COMPLETE
ħataʁ,jaħatoʁ,FUTURE+THIRD+F+SINGULAR+MISSING
ħatav,taħatvu,FUTURE+SECOND+F+PLURAL+COMPLETE
ħatav,taħatov,FUTURE+SECOND+F+SINGULAR+COMPLETE
ħatav,jaħatvu,FUTURE+THIRD+F+PLURAL+COMPLETE
ħatav,jaħatov,FUTURE+THIRD+F+SINGULAR+COMPLETE
ħatav,jaħatov,FUTURE+THIRD+F+SINGULAR+MISSING
ħataʔ,teħtəʔu,FUTURE+SECOND+F+PLURAL+COMPLETE
ħataʔ,teħtaʔ,FUTURE+SECOND+F+SINGULAR+COMPLETE
ħataʔ,jeħtəʔu,FUTURE+THIRD+F+PLURAL+COMPLETE
ħataʔ,jeħtaʔ,FUTURE+THIRD+F+SINGULAR+COMPLETE
ħataΧ,taħatΧu,FUTURE+SECOND+F+PLURAL+COMPLETE
ħataΧ,taħatoΧ,FUTURE+SECOND+F+SINGULAR+COMPLETE
ħataΧ,jaħatΧu,FUTURE+THIRD+F+PLURAL+COMPLETE
ħataΧ,jaħatoΧ,FUTURE+THIRD+F+SINGULAR+COMPLETE
ħataΧ,jaħatoΧ,FUTURE+THIRD+F+SINGULAR+MISSING
ħatsats,taħatsətsu,FUTURE+SECOND+F+PLURAL+COMPLETE
ħatsats,taħatsots,FUTURE+SECOND+F+SINGULAR+COMPLETE
ħatsats,jaħatsətsu,FUTURE+THIRD+F+PLURAL+COMPLETE
ħatsats,jaħatsots,FUTURE+THIRD+F+SINGULAR+COMPLETE
ħatsats,jaħatsots,FUTURE+THIRD+F+SINGULAR+MISSING
ħatsav,taħatsvu,FUTURE+SECOND+F+PLURAL+COMPLETE
ħatsav,taħatsov,FUTURE+SECOND+F+SINGULAR+COMPLETE
ħatsav,jaħatsvu,FUTURE+THIRD+F+PLURAL+COMPLETE
ħatsav,jaħatsov,FUTURE+THIRD+F+SINGULAR+COMPLETE
ħatsav,jaħatsov,FUTURE+THIRD+F+SINGULAR+MISSING
ħaval,taħavlu,FUTURE+SECOND+F+PLURAL+COMPLETE
ħaval,taħavol,FUTURE+SECOND+F+SINGULAR+COMPLETE
ħaval,jaħavlu,FUTURE+THIRD+F+PLURAL+COMPLETE
ħaval,jaħavol,FUTURE+THIRD+F+SINGULAR+COMPLETE
ħaval,jaħavol,FUTURE+THIRD+F+SINGULAR+MISSING
ħavaq,taħavqu,FUTURE+SECOND+F+PLURAL+COMPLETE
ħavaq,taħavoq,FUTURE+SECOND+F+SINGULAR+COMPLETE
ħavaq,jaħavqu,FUTURE+THIRD+F+PLURAL+COMPLETE
ħavaq,jaħavoq,FUTURE+THIRD+F+SINGULAR+COMPLETE
ħavaq,jaħavoq,FUTURE+THIRD+F+SINGULAR+MISSING
ħavaʁ,taħavʁu,FUTURE+SECOND+F+PLURAL+COMPLETE
ħavaʁ,taħavoʁ,FUTURE+SECOND+F+SINGULAR+COMPLETE
ħavaʁ,jaħavʁu,FUTURE+THIRD+F+PLURAL+COMPLETE
ħavaʁ,jaħavoʁ,FUTURE+THIRD+F+SINGULAR+COMPLETE
ħavaʁ,jaħavoʁ,FUTURE+THIRD+F+SINGULAR+MISSING
ħavaʃ,taħavʃu,FUTURE+SECOND+F+PLURAL+COMPLETE
ħavaʃ,taħavoʃ,FUTURE+SECOND+F+SINGULAR+COMPLETE
ħavaʃ,jaħavʃu,FUTURE+THIRD+F+PLURAL+COMPLETE
ħavaʃ,jaħavoʃ,FUTURE+THIRD+F+SINGULAR+COMPLETE
ħavaʃ,jaħavoʃ,FUTURE+THIRD+F+SINGULAR+MISSING
ħavat,taħavtu,FUTURE+SECOND+F+PLURAL+COMPLETE
ħavat,taħavot,FUTURE+SECOND+F+SINGULAR+COMPLETE
ħavat,jaħavtu,FUTURE+THIRD+F+PLURAL+COMPLETE
ħavat,jaħavot,FUTURE+THIRD+F+SINGULAR+COMPLETE
ħavat,jaħavot,FUTURE+THIRD+F+SINGULAR+MISSING
ħazaʁ,taħazʁu,FUTURE+SECOND+F+PLURAL+COMPLETE
ħazaʁ,taħazoʁ,FUTURE+SECOND+F+SINGULAR+COMPLETE
ħazaʁ,jaħazʁu,FUTURE+THIRD+F+PLURAL+COMPLETE
ħazaʁ,jaħazoʁ,FUTURE+THIRD+F+SINGULAR+COMPLETE
ħazaʁ,jaħazoʁ,FUTURE+THIRD+F+SINGULAR+MISSING
ħaΧaʁ,taħaΧʁu,FUTURE+SECOND+F+PLURAL+COMPLETE
ħaΧaʁ,taħaΧoʁ,FUTURE+SECOND+F+SINGULAR+COMPLETE
ħaΧaʁ,jaħaΧʁu,FUTURE+THIRD+F+PLURAL+COMPLETE
ħaΧaʁ,jaħaΧoʁ,FUTURE+THIRD+F+SINGULAR+COMPLETE
ħaΧaʁ,jaħaΧoʁ,FUTURE+THIRD+F+SINGULAR+MISSING
ħaΧaΧ,taħaΧəΧu,FUTURE+SECOND+F+PLURAL+COMPLETE
ħaΧaΧ,taħaΧoΧ,FUTURE+SECOND+F+SINGULAR+COMPLETE
ħaΧaΧ,jaħaΧəΧu,FUTURE+THIRD+F+PLURAL+COMPLETE
ħaΧaΧ,jaħaΧoΧ,FUTURE+THIRD+F+SINGULAR+COMPLETE
ħaΧaΧ,jaħaΧoΧ,FUTURE+THIRD+F+SINGULAR+MISSING
jadaʕ,teidəʕu,FUTURE+SECOND+F+PLURAL+COMPLETE
jadaʕ,teidaʕ,FUTURE+SECOND+F+SINGULAR+COMPLETE
jadaʕ,jeidəʕu,FUTURE+THIRD+F+PLURAL+COMPLETE
jadaʕ,jeidaʕ,FUTURE+THIRD+F+SINGULAR+COMPLETE
jagaʕ,tigəʕu,FUTURE+SECOND+F+PLURAL+COMPLETE
jagaʕ,tigaʕ,FUTURE+SECOND+F+SINGULAR+COMPLETE
jagaʕ,jigəʕu,FUTURE+THIRD+F+PLURAL+COMPLETE
jagaʕ,jigaʕ,FUTURE+THIRD+F+SINGULAR+COMPLETE
jalad,teillədu,FUTURE+SECOND+F+PLURAL+COMPLETE
jalad,teilleid,FUTURE+SECOND+F+SINGULAR+COMPLETE
jalad,jeillədu,FUTURE+THIRD+F+PLURAL+COMPLETE
jalad,jeilleid,FUTURE+THIRD+F+SINGULAR+COMPLETE
janaq,tinəqu,FUTURE+SECOND+F+PLURAL+COMPLETE
janaq,tinaq,FUTURE+SECOND+F+SINGULAR+COMPLETE
janaq,jinəqu,FUTURE+THIRD+F+PLURAL+COMPLETE
janaq,jinaq,FUTURE+THIRD+F+SINGULAR+COMPLETE
jaqad,tiqədu,FUTURE+SECOND+F+PLURAL+COMPLETE
jaqad,tiqad,FUTURE+SECOND+F+SINGULAR+COMPLETE
jaqad,jiqədu,FUTURE+THIRD+F+PLURAL+COMPLETE
jaqad,jiqad,FUTURE+THIRD+F+SINGULAR+COMPLETE
jaʁad,teiʁədu,FUTURE+SECOND+F+PLURAL+COMPLETE
jaʁad,teiʁeid,FUTURE+SECOND+F+SINGULAR+COMPLETE
jaʁad,jeiʁədu,FUTURE+THIRD+F+PLURAL+COMPLETE
jaʁad,jeiʁeid,FUTURE+THIRD+F+SINGULAR+COMPLETE
jaʁaq,tiʁəqu,FUTURE+SECOND+F+PLURAL+COMPLETE
jaʁaq,tiʁaq,FUTURE+SECOND+F+SINGULAR+COMPLETE
jaʁaq,jiʁəqu,FUTURE+THIRD+F+PLURAL+COMPLETE
jaʁaq,jiʁaq,FUTURE+THIRD+F+SINGULAR+COMPLETE
jaʁaʃ,tiʁəʃu,FUTURE+SECOND+F+PLURAL+COMPLETE
jaʁaʃ,tiʁaʃ,FUTURE+SECOND+F+SINGULAR+COMPLETE
jaʁaʃ,jiʁəʃu,FUTURE+THIRD+F+PLURAL+COMPLETE
jaʁaʃ,jiʁaʃ,FUTURE+THIRD+F+SINGULAR+COMPLETE
jasad,tisədu,FUTURE+SECOND+F+PLURAL+COMPLETE
jasad,tisad,FUTURE+SECOND+F+SINGULAR+COMPLETE
jasad,jisədu,FUTURE+THIRD+F+PLURAL+COMPLETE
jasad,jisad,FUTURE+THIRD+F+SINGULAR+COMPLETE
jaʃan,tiʃənu,FUTURE+SECOND+F+PLURAL+COMPLETE
jaʃan,tiʃan,FUTURE+SECOND+F+SINGULAR+COMPLETE
jaʃan,jiʃənu,FUTURE+THIRD+F+PLURAL+COMPLETE
jaʃan,jiʃan,FUTURE+THIRD+F+SINGULAR+COMPLETE
jaʃav,teiʃʃəvu,FUTURE+SECOND+F+PLURAL+COMPLETE
jaʃav,teiʃʃeiv,FUTURE+SECOND+F+SINGULAR+COMPLETE
jaʃav,jeiʃʃəvu,FUTURE+THIRD+F+PLURAL+COMPLETE
jaʃav,jeiʃʃeiv,FUTURE+THIRD+F+SINGULAR+COMPLETE
jatsaq,titstsəqu,FUTURE+SECOND+F+PLURAL+COMPLETE
jatsaq,titstsəqu,FUTURE+SECOND+F+PLURAL+MISSING
jatsaq,titstsoq,FUTURE+SECOND+F+SINGULAR+COMPLETE
jatsaq,titstsoq,FUTURE+SECOND+F+SINGULAR+MISSING
jatsaq,jitstsəqu,FUTURE+THIRD+F+PLURAL+COMPLETE
jatsaq,jitstsəqu,FUTURE+THIRD+F+PLURAL+MISSING
jatsaq,jitstsoq,FUTURE+THIRD+F+SINGULAR+COMPLETE
jatsaq,jitstsoq,FUTURE+THIRD+F+SINGULAR+MISSING
jatsaʁ,titstsəʁu,FUTURE+SECOND+F+PLURAL+COMPLETE
jatsaʁ,titstsəʁu,FUTURE+SECOND+F+PLURAL+MISSING
jatsaʁ,titstsoʁ,FUTURE+SECOND+F+SINGULAR+COMPLETE
jatsaʁ,titstsoʁ,FUTURE+SECOND+F+SINGULAR+MISSING
jatsaʁ,jitstsəʁu,FUTURE+THIRD+F+PLURAL+COMPLETE
jatsaʁ,jitstsəʁu,FUTURE+THIRD+F+PLURAL+MISSING
jatsaʁ,jitstsoʁ,FUTURE+THIRD+F+SINGULAR+COMPLETE
jatsaʁ,jitstsoʁ,FUTURE+THIRD+F+SINGULAR+MISSING
jatsaʔ,teitsəʔu,FUTURE+SECOND+F+PLURAL+COMPLETE
jatsaʔ,teitseiʔ,FUTURE+SECOND+F+SINGULAR+COMPLETE
jatsaʔ,jeitsəʔu,FUTURE+THIRD+F+PLURAL+COMPLETE
jatsaʔ,jeitseiʔ,FUTURE+THIRD+F+SINGULAR+COMPLETE
javaʃ,tivəʃu,FUTURE+SECOND+F+PLURAL+COMPLETE
javaʃ,tivaʃ,FUTURE+SECOND+F+SINGULAR+COMPLETE
javaʃ,jivəʃu,FUTURE+THIRD+F+PLURAL+COMPLETE
javaʃ,jivaʃ,FUTURE+THIRD+F+SINGULAR+COMPLETE
jazam,tizəmu,FUTURE+SECOND+F+PLURAL+COMPLETE
jazam,tizam,FUTURE+SECOND+F+SINGULAR+COMPLETE
jazam,jizəmu,FUTURE+THIRD+F+PLURAL+COMPLETE
jazam,jizam,FUTURE+THIRD+F+SINGULAR+COMPLETE
jaʕats,tiʕətsu,FUTURE+SECOND+F+PLURAL+COMPLETE
jaʕats,tiʕats,FUTURE+SECOND+F+SINGULAR+COMPLETE
jaʕats,jiʕətsu,FUTURE+THIRD+F+PLURAL+COMPLETE
jaʕats,jiʕats,FUTURE+THIRD+F+SINGULAR+COMPLETE
kafaf,tiΧpəfu,FUTURE+SECOND+F+PLURAL+COMPLETE
kafaf,tiΧpof,FUTURE+SECOND+F+SINGULAR+COMPLETE
kafaf,jiΧpəfu,FUTURE+THIRD+F+PLURAL+COMPLETE
kafaf,jiΧpof,FUTURE+THIRD+F+SINGULAR+COMPLETE
kafaf,jiΧpof,FUTURE+THIRD+F+SINGULAR+MISSING
kafal,tiΧpəlu,FUTURE+SECOND+F+PLURAL+COMPLETE
kafal,tiΧpol,FUTURE+SECOND+F+SINGULAR+COMPLETE
kafal,jiΧpəlu,FUTURE+THIRD+F+PLURAL+COMPLETE
kafal,jiΧpol,FUTURE+THIRD+F+SINGULAR+COMPLETE
kafal,jiΧpol,FUTURE+THIRD+F+SINGULAR+MISSING
kafaʁ,tiΧpəʁu,FUTURE+SECOND+F+PLURAL+COMPLETE
kafaʁ,tiΧpoʁ,FUTURE+SECOND+F+SINGULAR+COMPLETE
kafaʁ,jiΧpəʁu,FUTURE+THIRD+F+PLURAL+COMPLETE
kafaʁ,jiΧpoʁ,FUTURE+THIRD+F+SINGULAR+COMPLETE
kafaʁ,jiΧpoʁ,FUTURE+THIRD+F+SINGULAR+MISSING
kafatʁ,tiΧpətuʁ,FUTURE+SECOND+F+PLURAL+COMPLETE
kafatʁ,tiΧpotʁ,FUTURE+SECOND+F+SINGULAR+COMPLETE
kafatʁ,jiΧpətʁu,FUTURE+THIRD+F+PLURAL+COMPLETE
kafatʁ,jiΧpotʁ,FUTURE+THIRD+F+SINGULAR+COMPLETE
kafatʁ,jiΧpotʁ,FUTURE+THIRD+F+SINGULAR+MISSING
kalal,tiΧləlu,FUTURE+SECOND+F+PLURAL+COMPLETE
kalal,tiΧlol,FUTURE+SECOND+F+SINGULAR+COMPLETE
kalal,jiΧləlu,FUTURE+THIRD+F+PLURAL+COMPLETE
kalal,jiΧlol,FUTURE+THIRD+F+SINGULAR+COMPLETE
kalal,jiΧlol,FUTURE+THIRD+F+SINGULAR+MISSING
kalaʔ,tiΧləʔu,FUTURE+SECOND+F+PLURAL+COMPLETE
kalaʔ,tiΧlaʔ,FUTURE+SECOND+F+SINGULAR+COMPLETE
kalaʔ,jiΧləʔu,FUTURE+THIRD+F+PLURAL+COMPLETE
kalaʔ,jiΧlaʔ,FUTURE+THIRD+F+SINGULAR+COMPLETE
kamahh,tiΧməhu,FUTURE+SECOND+F+PLURAL+COMPLETE
kamahh,tiΧmahh,FUTURE+SECOND+F+SINGULAR+COMPLETE
kamahh,jiΧməhu,FUTURE+THIRD+F+PLURAL+COMPLETE
kamahh,jiΧmahh,FUTURE+THIRD+F+SINGULAR+COMPLETE
kanas,tiΧnəsu,FUTURE+SECOND+F+PLURAL+COMPLETE
kanas,tiΧnos,FUTURE+SECOND+F+SINGULAR+COMPLETE
kanas,jiΧnəsu,FUTURE+THIRD+F+PLURAL+COMPLETE
kanas,jiΧnos,FUTURE+THIRD+F+SINGULAR+COMPLETE
kanas,jiΧnos,FUTURE+THIRD+F+SINGULAR+MISSING
kaʁat,tiΧʁətu,FUTURE+SECOND+F+PLURAL+COMPLETE
kaʁat,tiΧʁot,FUTURE+SECOND+F+SINGULAR+COMPLETE
kaʁat,jiΧʁətu,FUTURE+THIRD+F+PLURAL+COMPLETE
kaʁat,jiΧʁot,FUTURE+THIRD+F+SINGULAR+COMPLETE
kaʁat,jiΧʁot,FUTURE+THIRD+F+SINGULAR+MISSING
kaʁaʕ,tiΧʁəʕu,FUTURE+SECOND+F+PLURAL+COMPLETE
kaʁaʕ,tiΧʁaʕ,FUTURE+SECOND+F+SINGULAR+COMPLETE
kaʁaʕ,jiΧʁəʕu,FUTURE+THIRD+F+PLURAL+COMPLETE
kaʁaʕ,jiΧʁaʕ,FUTURE+THIRD+F+SINGULAR+COMPLETE
kaʁaΧ,tiΧʁəΧu,FUTURE+SECOND+F+PLURAL+COMPLETE
kaʁaΧ,tiΧʁoΧ,FUTURE+SECOND+F+SINGULAR+COMPLETE
kaʁaΧ,jiΧʁəΧu,FUTURE+THIRD+F+PLURAL+COMPLETE
kaʁaΧ,jiΧʁoΧ,FUTURE+THIRD+F+SINGULAR+COMPLETE
kaʁaΧ,jiΧʁoΧ,FUTURE+THIRD+F+SINGULAR+MISSING
kasas,tiΧsəsu,FUTURE+SECOND+F+PLURAL+COMPLETE
kasas,tiΧsos,FUTURE+SECOND+F+SINGULAR+COMPLETE
kasas,jiΧsəsu,FUTURE+THIRD+F+PLURAL+COMPLETE
kasas,jiΧsos,FUTURE+THIRD+F+SINGULAR+COMPLETE
kasas,jiΧsos,FUTURE+THIRD+F+SINGULAR+MISSING
kaʃal,tiΧʃəlu,FUTURE+SECOND+F+PLURAL+COMPLETE
kaʃal,tiΧʃol,FUTURE+SECOND+F+SINGULAR+COMPLETE
kaʃal,jiΧʃəlu,FUTURE+THIRD+F+PLURAL+COMPLETE
kaʃal,jiΧʃol,FUTURE+THIRD+F+SINGULAR+COMPLETE
kaʃal,jiΧʃol,FUTURE+THIRD+F+SINGULAR+MISSING
kataʃ,tiΧtəʃu,FUTURE+SECOND+F+PLURAL+COMPLETE
kataʃ,tiΧtoʃ,FUTURE+SECOND+F+SINGULAR+COMPLETE
kataʃ,jiΧtəʃu,FUTURE+THIRD+F+PLURAL+COMPLETE
kataʃ,jiΧtoʃ,FUTURE+THIRD+F+SINGULAR+COMPLETE
kataʃ,jiΧtoʃ,FUTURE+THIRD+F+SINGULAR+MISSING
katat,tiΧtətu,FUTURE+SECOND+F+PLURAL+COMPLETE
katat,tiΧtot,FUTURE+SECOND+F+SINGULAR+COMPLETE
katat,jiΧtətu,FUTURE+THIRD+F+PLURAL+COMPLETE
katat,jiΧtot,FUTURE+THIRD+F+SINGULAR+COMPLETE
katat,jiΧtot,FUTURE+THIRD+F+SINGULAR+MISSING
katav,tiΧtəvu,FUTURE+SECOND+F+PLURAL+COMPLETE
katav,tiΧtov,FUTURE+SECOND+F+SINGULAR+COMPLETE
katav,jiΧtəvu,FUTURE+THIRD+F+PLURAL+COMPLETE
katav,jiΧtov,FUTURE+THIRD+F+SINGULAR+COMPLETE
katav,jiΧtov,FUTURE+THIRD+F+SINGULAR+MISSING
kaval,tiΧbəlu,FUTURE+SECOND+F+PLURAL+COMPLETE
kaval,tiΧbol,FUTURE+SECOND+F+SINGULAR+COMPLETE
kaval,jiΧbəlu,FUTURE+THIRD+F+PLURAL+COMPLETE
kaval,jiΧbol,FUTURE+THIRD+F+SINGULAR+COMPLETE
kaval,jiΧbol,FUTURE+THIRD+F+SINGULAR+MISSING
kavaʃ,tiΧbəʃu,FUTURE+SECOND+F+PLURAL+COMPLETE
kavaʃ,tiΧboʃ,FUTURE+SECOND+F+SINGULAR+COMPLETE
kavaʃ,jiΧbəʃu,FUTURE+THIRD+F+PLURAL+COMPLETE
kavaʃ,jiΧboʃ,FUTURE+THIRD+F+SINGULAR+COMPLETE
kavaʃ,jiΧboʃ,FUTURE+THIRD+F+SINGULAR+MISSING
kaʔav,tiΧʔavu,FUTURE+SECOND+F+PLURAL+COMPLETE
kaʔav,tiΧʔav,FUTURE+SECOND+F+SINGULAR+COMPLETE
kaʔav,jiΧʔavu,FUTURE+THIRD+F+PLURAL+COMPLETE
kaʔav,jiΧʔav,FUTURE+THIRD+F+SINGULAR+COMPLETE
kaʕas,tiΧʕəsu,FUTURE+SECOND+F+PLURAL+COMPLETE
kaʕas,tiΧʕas,FUTURE+SECOND+F+SINGULAR+COMPLETE
kaʕas,jiΧʕəsu,FUTURE+THIRD+F+PLURAL+COMPLETE
kaʕas,jiΧʕas,FUTURE+THIRD+F+SINGULAR+COMPLETE
lafat,tilpətu,FUTURE+SECOND+F+PLURAL+COMPLETE
lafat,tilpot,FUTURE+SECOND+F+SINGULAR+COMPLETE
lafat,jilpətu,FUTURE+THIRD+F+PLURAL+COMPLETE
lafat,jilpot,FUTURE+THIRD+F+SINGULAR+COMPLETE
lafat,jilpot,FUTURE+THIRD+F+SINGULAR+MISSING
lagam,tilgəmu,FUTURE+SECOND+F+PLURAL+COMPLETE
lagam,tilgom,FUTURE+SECOND+F+SINGULAR+COMPLETE
lagam,jilgəmu,FUTURE+THIRD+F+PLURAL+COMPLETE
lagam,jilgom,FUTURE+THIRD+F+SINGULAR+COMPLETE
lagam,jilgom,FUTURE+THIRD+F+SINGULAR+MISSING
laħam,tilħamu,FUTURE+SECOND+F+PLURAL+COMPLETE
laħam,tilħam,FUTURE+SECOND+F+SINGULAR+COMPLETE
laħam,jilħamu,FUTURE+THIRD+F+PLURAL+COMPLETE
laħam,jilħam,FUTURE+THIRD+F+SINGULAR+COMPLETE
laħaʃ,tilħaʃu,FUTURE+SECOND+F+PLURAL+COMPLETE
laħaʃ,tilħaʃ,FUTURE+SECOND+F+SINGULAR+COMPLETE
laħaʃ,jilħaʃu,FUTURE+THIRD+F+PLURAL+COMPLETE
laħaʃ,jilħaʃ,FUTURE+THIRD+F+SINGULAR+COMPLETE
lahat,tilhatu,FUTURE+SECOND+F+PLURAL+COMPLETE
lahat,tilhat,FUTURE+SECOND+F+SINGULAR+COMPLETE
lahat,jilhatu,FUTURE+THIRD+F+PLURAL+COMPLETE
lahat,jilhat,FUTURE+THIRD+F+SINGULAR+COMPLETE
laħats,tilħatsu,FUTURE+SECOND+F+PLURAL+COMPLETE
laħats,tilħats,FUTURE+SECOND+F+SINGULAR+COMPLETE
laħats,jilħatsu,FUTURE+THIRD+F+PLURAL+COMPLETE
laħats,jilħats,FUTURE+THIRD+F+SINGULAR+COMPLETE
laħaΧ,tilħəΧu,FUTURE+SECOND+F+PLURAL+COMPLETE
laħaΧ,tilħoΧ,FUTURE+SECOND+F+SINGULAR+COMPLETE
laħaΧ,jilħəΧu,FUTURE+THIRD+F+PLURAL+COMPLETE
laħaΧ,jilħoΧ,FUTURE+THIRD+F+SINGULAR+COMPLETE
laħaΧ,jilħoΧ,FUTURE+THIRD+F+SINGULAR+MISSING
lamad,tilmədu,FUTURE+SECOND+F+PLURAL+COMPLETE
lamad,tilmad,FUTURE+SECOND+F+SINGULAR+COMPLETE
lamad,jilmədu,FUTURE+THIRD+F+PLURAL+COMPLETE
lamad,jilmad,FUTURE+THIRD+F+SINGULAR+COMPLETE
laqaħ,tilqəħu,FUTURE+SECOND+F+PLURAL+COMPLETE
laqaħ,tilqaħ,FUTURE+SECOND+F+SINGULAR+COMPLETE
laqaħ,jilqəħu,FUTURE+THIRD+F+PLURAL+COMPLETE
laqaħ,jilqaħ,FUTURE+THIRD+F+SINGULAR+COMPLETE
laqat,tilqətu,FUTURE+SECOND+F+PLURAL+COMPLETE
laqat,tilqot,FUTURE+SECOND+F+SINGULAR+COMPLETE
laqat,jilqətu,FUTURE+THIRD+F+PLURAL+COMPLETE
laqat,jilqot,FUTURE+THIRD+F+SINGULAR+COMPLETE
laqat,jilqot,FUTURE+THIRD+F+SINGULAR+MISSING
lataʃ,tiltəʃu,FUTURE+SECOND+F+PLURAL+COMPLETE
lataʃ,tiltoʃ,FUTURE+SECOND+F+SINGULAR+COMPLETE
lataʃ,jiltəʃu,FUTURE+THIRD+F+PLURAL+COMPLETE
lataʃ,jiltoʃ,FUTURE+THIRD+F+SINGULAR+COMPLETE
lataʃ,jiltoʃ,FUTURE+THIRD+F+SINGULAR+MISSING
lavaʃ,tilbəʃu,FUTURE+SECOND+F+PLURAL+COMPLETE
lavaʃ,tilbaʃ,FUTURE+SECOND+F+SINGULAR+COMPLETE
lavaʃ,jilbəʃu,FUTURE+THIRD+F+PLURAL+COMPLETE
lavaʃ,jilbaʃ,FUTURE+THIRD+F+SINGULAR+COMPLETE
laʕag,tilʕagu,FUTURE+SECOND+F+PLURAL+COMPLETE
laʕag,tilʕag,FUTURE+SECOND+F+SINGULAR+COMPLETE
laʕag,jilʕagu,FUTURE+THIRD+F+PLURAL+COMPLETE
laʕag,jilʕag,FUTURE+THIRD+F+SINGULAR+COMPLETE
laʕas,tilʕasu,FUTURE+SECOND+F+PLURAL+COMPLETE
laʕas,tilʕas,FUTURE+SECOND+F+SINGULAR+COMPLETE
laʕas,jilʕasu,FUTURE+THIRD+F+PLURAL+COMPLETE
laʕas,jilʕas,FUTURE+THIRD+F+SINGULAR+COMPLETE
laΧad,tilkədu,FUTURE+SECOND+F+PLURAL+COMPLETE
laΧad,tilkod,FUTURE+SECOND+F+SINGULAR+COMPLETE
laΧad,jilkədu,FUTURE+THIRD+F+PLURAL+COMPLETE
laΧad,jilkod,FUTURE+THIRD+F+SINGULAR+COMPLETE
laΧad,jilkod,FUTURE+THIRD+F+SINGULAR+MISSING
madad,timdədu,FUTURE+SECOND+F+PLURAL+COMPLETE
madad,timdod,FUTURE+SECOND+F+SINGULAR+COMPLETE
madad,jimdədu,FUTURE+THIRD+F+PLURAL+COMPLETE
madad,jimdod,FUTURE+THIRD+F+SINGULAR+COMPLETE
madad,jimdod,FUTURE+THIRD+F+SINGULAR+MISSING
mahal,timhəlu,FUTURE+SECOND+F+PLURAL+COMPLETE
maħal,timħalu,FUTURE+SECOND+F+PLURAL+COMPLETE
mahal,timhol,FUTURE+SECOND+F+SINGULAR+COMPLETE
maħal,timħal,FUTURE+SECOND+F+SINGULAR+COMPLETE
mahal,jimhəlu,FUTURE+THIRD+F+PLURAL+COMPLETE
maħal,jimħalu,FUTURE+THIRD+F+PLURAL+COMPLETE
mahal,jimhol,FUTURE+THIRD+F+SINGULAR+COMPLETE
maħal,jimħal,FUTURE+THIRD+F+SINGULAR+COMPLETE
mahal,jimhol,FUTURE+THIRD+F+SINGULAR+MISSING
maħaq,timħaqu,FUTURE+SECOND+F+PLURAL+COMPLETE
maħaq,timħaq,FUTURE+SECOND+F+SINGULAR+COMPLETE
maħaq,jimħaqu,FUTURE+THIRD+F+PLURAL+COMPLETE
maħaq,jimħaq,FUTURE+THIRD+F+SINGULAR+COMPLETE
maħat,timħatu,FUTURE+SECOND+F+PLURAL+COMPLETE
maħat,timħat,FUTURE+SECOND+F+SINGULAR+COMPLETE
maħat,jimħatu,FUTURE+THIRD+F+PLURAL+COMPLETE
maħat,jimħat,FUTURE+THIRD+F+SINGULAR+COMPLETE
maħats,timħatsu,FUTURE+SECOND+F+PLURAL+COMPLETE
maħats,timħats,FUTURE+SECOND+F+SINGULAR+COMPLETE
maħats,jimħatsu,FUTURE+THIRD+F+PLURAL+COMPLETE
maħats,jimħats,FUTURE+THIRD+F+SINGULAR+COMPLETE
maħaʔ,timħəʔu,FUTURE+SECOND+F+PLURAL+COMPLETE
maħaʔ,timħaʔ,FUTURE+SECOND+F+SINGULAR+COMPLETE
maħaʔ,jimħəʔu,FUTURE+THIRD+F+PLURAL+COMPLETE
maħaʔ,jimħaʔ,FUTURE+THIRD+F+SINGULAR+COMPLETE
malaħ,timləħu,FUTURE+SECOND+F+PLURAL+COMPLETE
malaħ,timlaħ,FUTURE+SECOND+F+SINGULAR+COMPLETE
malaħ,jimləħu,FUTURE+THIRD+F+PLURAL+COMPLETE
malaħ,jimlaħ,FUTURE+THIRD+F+SINGULAR+COMPLETE
malaq,timləqu,FUTURE+SECOND+F+PLURAL+COMPLETE
malaq,timloq,FUTURE+SECOND+F+SINGULAR+COMPLETE
malaq,jimləqu,FUTURE+THIRD+F+PLURAL+COMPLETE
malaq,jimloq,FUTURE+THIRD+F+SINGULAR+COMPLETE
malaq,jimloq,FUTURE+THIRD+F+SINGULAR+MISSING
malaΧ,timləΧu,FUTURE+SECOND+F+PLURAL+COMPLETE
malaΧ,timloΧ,FUTURE+SECOND+F+SINGULAR+COMPLETE
malaΧ,jimləΧu,FUTURE+THIRD+F+PLURAL+COMPLETE
malaΧ,jimloΧ,FUTURE+THIRD+F+SINGULAR+COMPLETE
malaΧ,jimloΧ,FUTURE+THIRD+F+SINGULAR+MISSING
manaʕ,timnəʕu,FUTURE+SECOND+F+PLURAL+COMPLETE
manaʕ,timnaʕ,FUTURE+SECOND+F+SINGULAR+COMPLETE
manaʕ,jimnəʕu,FUTURE+THIRD+F+PLURAL+COMPLETE
manaʕ,jimnaʕ,FUTURE+THIRD+F+SINGULAR+COMPLETE
maʁad,timʁədu,FUTURE+SECOND+F+PLURAL+COMPLETE
maʁad,timʁod,FUTURE+SECOND+F+SINGULAR+COMPLETE
maʁad,jimʁədu,FUTURE+THIRD+F+PLURAL+COMPLETE
maʁad,jimʁod,FUTURE+THIRD+F+SINGULAR+COMPLETE
maʁad,jimʁod,FUTURE+THIRD+F+SINGULAR+MISSING
maʁaħ,timʁəħu,FUTURE+SECOND+F+PLURAL+COMPLETE
maʁaħ,timʁaħ,FUTURE+SECOND+F+SINGULAR+COMPLETE
maʁaħ,jimʁəħu,FUTURE+THIRD+F+PLURAL+COMPLETE
maʁaħ,jimʁaħ,FUTURE+THIRD+F+SINGULAR+COMPLETE
maʁat,timʁətu,FUTURE+SECOND+F+PLURAL+COMPLETE
maʁat,timʁot,FUTURE+SECOND+F+SINGULAR+COMPLETE
maʁat,jimʁətu,FUTURE+THIRD+F+PLURAL+COMPLETE
maʁat,jimʁot,FUTURE+THIRD+F+SINGULAR+COMPLETE
maʁat,jimʁot,FUTURE+THIRD+F+SINGULAR+MISSING
masaq,timsəqu,FUTURE+SECOND+F+PLURAL+COMPLETE
masaq,timsoq,FUTURE+SECOND+F+SINGULAR+COMPLETE
masaq,jimsəqu,FUTURE+THIRD+F+PLURAL+COMPLETE
masaq,jimsoq,FUTURE+THIRD+F+SINGULAR+COMPLETE
masaq,jimsoq,FUTURE+THIRD+F+SINGULAR+MISSING
masaʁ,timsəʁu,FUTURE+SECOND+F+PLURAL+COMPLETE
masaʁ,timsoʁ,FUTURE+SECOND+F+SINGULAR+COMPLETE
masaʁ,jimsəʁu,FUTURE+THIRD+F+PLURAL+COMPLETE
masaʁ,jimsoʁ,FUTURE+THIRD+F+SINGULAR+COMPLETE
masaʁ,jimsoʁ,FUTURE+THIRD+F+SINGULAR+MISSING
masaΧ,timsəΧu,FUTURE+SECOND+F+PLURAL+COMPLETE
masaΧ,timsoΧ,FUTURE+SECOND+F+SINGULAR+COMPLETE
masaΧ,jimsəΧu,FUTURE+THIRD+F+PLURAL+COMPLETE
masaΧ,jimsoΧ,FUTURE+THIRD+F+SINGULAR+COMPLETE
masaΧ,jimsoΧ,FUTURE+THIRD+F+SINGULAR+MISSING
maʃaħ,timʃəħu,FUTURE+SECOND+F+PLURAL+COMPLETE
maʃaħ,timʃaħ,FUTURE+SECOND+F+SINGULAR+COMPLETE
maʃaħ,jimʃəħu,FUTURE+THIRD+F+PLURAL+COMPLETE
maʃaħ,jimʃaħ,FUTURE+THIRD+F+SINGULAR+COMPLETE
maʃal,timʃəlu,FUTURE+SECOND+F+PLURAL+COMPLETE
maʃal,timʃol,FUTURE+SECOND+F+SINGULAR+COMPLETE
maʃal,jimʃəlu,FUTURE+THIRD+F+PLURAL+COMPLETE
maʃal,jimʃol,FUTURE+THIRD+F+SINGULAR+COMPLETE
maʃal,jimʃol,FUTURE+THIRD+F+SINGULAR+MISSING
maʃaΧ,timʃəΧu,FUTURE+SECOND+F+PLURAL+COMPLETE
maʃaΧ,timʃoΧ,FUTURE+SECOND+F+SINGULAR+COMPLETE
maʃaΧ,jimʃəΧu,FUTURE+THIRD+F+PLURAL+COMPLETE
maʃaΧ,jimʃoΧ,FUTURE+THIRD+F+SINGULAR+COMPLETE
maʃaΧ,jimʃoΧ,FUTURE+THIRD+F+SINGULAR+MISSING
mataħ,timtəħu,FUTURE+SECOND+F+PLURAL+COMPLETE
mataħ,timtaħ,FUTURE+SECOND+F+SINGULAR+COMPLETE
mataħ,jimtəħu,FUTURE+THIRD+F+PLURAL+COMPLETE
mataħ,jimtaħ,FUTURE+THIRD+F+SINGULAR+COMPLETE
matsats,timtsətsu,FUTURE+SECOND+F+PLURAL+COMPLETE
matsats,timtsots,FUTURE+SECOND+F+SINGULAR+COMPLETE
matsats,jimtsətsu,FUTURE+THIRD+F+PLURAL+COMPLETE
matsats,jimtsots,FUTURE+THIRD+F+SINGULAR+COMPLETE
matsats,jimtsots,FUTURE+THIRD+F+SINGULAR+MISSING
matsaʔ,timtsəʔu,FUTURE+SECOND+F+PLURAL+COMPLETE
matsaʔ,timtsaʔ,FUTURE+SECOND+F+SINGULAR+COMPLETE
matsaʔ,jimtsəʔu,FUTURE+THIRD+F+PLURAL+COMPLETE
matsaʔ,jimtsaʔ,FUTURE+THIRD+F+SINGULAR+COMPLETE
mazag,timzəgu,FUTURE+SECOND+F+PLURAL+COMPLETE
mazag,timzog,FUTURE+SECOND+F+SINGULAR+COMPLETE
mazag,jimzəgu,FUTURE+THIRD+F+PLURAL+COMPLETE
mazag,jimzog,FUTURE+THIRD+F+SINGULAR+COMPLETE
mazag,jimzog,FUTURE+THIRD+F+SINGULAR+MISSING
maʔas,timʔasu,FUTURE+SECOND+F+PLURAL+COMPLETE
maʔas,timʔas,FUTURE+SECOND+F+SINGULAR+COMPLETE
maʔas,jimʔasu,FUTURE+THIRD+F+PLURAL+COMPLETE
maʔas,jimʔas,FUTURE+THIRD+F+SINGULAR+COMPLETE
maʕad,timʕadu,FUTURE+SECOND+F+PLURAL+COMPLETE
maʕad,timʕad,FUTURE+SECOND+F+SINGULAR+COMPLETE
maʕad,jimʕadu,FUTURE+THIRD+F+PLURAL+COMPLETE
maʕad,jimʕad,FUTURE+THIRD+F+SINGULAR+COMPLETE
maʕal,timʕalu,FUTURE+SECOND+F+PLURAL+COMPLETE
maʕal,timʕal,FUTURE+SECOND+F+SINGULAR+COMPLETE
maʕal,jimʕalu,FUTURE+THIRD+F+PLURAL+COMPLETE
maʕal,jimʕal,FUTURE+THIRD+F+SINGULAR+COMPLETE
maʕaΧ,timʕaΧu,FUTURE+SECOND+F+PLURAL+COMPLETE
maʕaΧ,timʕaΧ,FUTURE+SECOND+F+SINGULAR+COMPLETE
maʕaΧ,jimʕaΧu,FUTURE+THIRD+F+PLURAL+COMPLETE
maʕaΧ,jimʕaΧ,FUTURE+THIRD+F+SINGULAR+COMPLETE
maΧaʁ,timkəʁu,FUTURE+SECOND+F+PLURAL+COMPLETE
maΧaʁ,timkoʁ,FUTURE+SECOND+F+SINGULAR+COMPLETE
maΧaʁ,jimkəʁu,FUTURE+THIRD+F+PLURAL+COMPLETE
maΧaʁ,jimkoʁ,FUTURE+THIRD+F+SINGULAR+COMPLETE
maΧaʁ,jimkoʁ,FUTURE+THIRD+F+SINGULAR+MISSING
nadad,tindədu,FUTURE+SECOND+F+PLURAL+COMPLETE
nadad,tindod,FUTURE+SECOND+F+SINGULAR+COMPLETE
nadad,jindədu,FUTURE+THIRD+F+PLURAL+COMPLETE
nadad,jindod,FUTURE+THIRD+F+SINGULAR+COMPLETE
nadad,jindod,FUTURE+THIRD+F+SINGULAR+MISSING
nadaf,tindəfu,FUTURE+SECOND+F+PLURAL+COMPLETE
nadaf,tindof,FUTURE+SECOND+F+SINGULAR+COMPLETE
nadaf,jindəfu,FUTURE+THIRD+F+PLURAL+COMPLETE
nadaf,jindof,FUTURE+THIRD+F+SINGULAR+COMPLETE
nadaf,jindof,FUTURE+THIRD+F+SINGULAR+MISSING
nadaʁ,tindəʁu,FUTURE+SECOND+F+PLURAL+COMPLETE
nadaʁ,tindoʁ,FUTURE+SECOND+F+SINGULAR+COMPLETE
nadaʁ,jindəʁu,FUTURE+THIRD+F+PLURAL+COMPLETE
nadaʁ,jindoʁ,FUTURE+THIRD+F+SINGULAR+COMPLETE
nadaʁ,jindoʁ,FUTURE+THIRD+F+SINGULAR+MISSING
nadav,tindəvu,FUTURE+SECOND+F+PLURAL+COMPLETE
nadav,tindov,FUTURE+SECOND+F+SINGULAR+COMPLETE
nadav,jindəvu,FUTURE+THIRD+F+PLURAL+COMPLETE
nadav,jindov,FUTURE+THIRD+F+SINGULAR+COMPLETE
nadav,jindov,FUTURE+THIRD+F+SINGULAR+MISSING
nafaħ,tippəħu,FUTURE+SECOND+F+PLURAL+COMPLETE
nafaħ,tippəħu,FUTURE+SECOND+F+PLURAL+MISSING
nafaħ,tippaħ,FUTURE+SECOND+F+SINGULAR+COMPLETE
nafaħ,tippaħ,FUTURE+SECOND+F+SINGULAR+MISSING
nafaħ,jippəħu,FUTURE+THIRD+F+PLURAL+COMPLETE
nafaħ,jippəħu,FUTURE+THIRD+F+PLURAL+MISSING
nafaħ,jippaħ,FUTURE+THIRD+F+SINGULAR+COMPLETE
nafaħ,jippaħ,FUTURE+THIRD+F+SINGULAR+MISSING
nafal,tippəlu,FUTURE+SECOND+F+PLURAL+COMPLETE
nafal,tippəlu,FUTURE+SECOND+F+PLURAL+MISSING
nafal,tippol,FUTURE+SECOND+F+SINGULAR+COMPLETE
nafal,tippol,FUTURE+SECOND+F+SINGULAR+MISSING
nafal,jippəlu,FUTURE+THIRD+F+PLURAL+COMPLETE
nafal,jippəlu,FUTURE+THIRD+F+PLURAL+MISSING
nafal,jippol,FUTURE+THIRD+F+SINGULAR+COMPLETE
nafal,jippol,FUTURE+THIRD+F+SINGULAR+MISSING
nafaʃ,tinpəʃu,FUTURE+SECOND+F+PLURAL+COMPLETE
nafaʃ,tinpoʃ,FUTURE+SECOND+F+SINGULAR+COMPLETE
nafaʃ,jinpəʃu,FUTURE+THIRD+F+PLURAL+COMPLETE
nafaʃ,jinpoʃ,FUTURE+THIRD+F+SINGULAR+COMPLETE
nafaʃ,jinpoʃ,FUTURE+THIRD+F+SINGULAR+MISSING
nagad,tingədu,FUTURE+SECOND+F+PLURAL+COMPLETE
nagad,tingod,FUTURE+SECOND+F+SINGULAR+COMPLETE
nagad,jingədu,FUTURE+THIRD+F+PLURAL+COMPLETE
nagad,jingod,FUTURE+THIRD+F+SINGULAR+COMPLETE
nagad,jingod,FUTURE+THIRD+F+SINGULAR+MISSING
nagah,tiggəhu,FUTURE+SECOND+F+PLURAL+COMPLETE
nagaħ,tingəħu,FUTURE+SECOND+F+PLURAL+COMPLETE
nagah,tiggəhu,FUTURE+SECOND+F+PLURAL+MISSING
nagah,tiggah,FUTURE+SECOND+F+SINGULAR+COMPLETE
nagaħ,tingaħ,FUTURE+SECOND+F+SINGULAR+COMPLETE
nagah,tiggah,FUTURE+SECOND+F+SINGULAR+MISSING
nagah,jiggəhu,FUTURE+THIRD+F+PLURAL+COMPLETE
nagaħ,jingəħu,FUTURE+THIRD+F+PLURAL+COMPLETE
nagah,jiggəhu,FUTURE+THIRD+F+PLURAL+MISSING
nagah,jiggah,FUTURE+THIRD+F+SINGULAR+COMPLETE
nagaħ,jingaħ,FUTURE+THIRD+F+SINGULAR+COMPLETE
nagah,jiggah,FUTURE+THIRD+F+SINGULAR+MISSING
nagas,tingəsu,FUTURE+SECOND+F+PLURAL+COMPLETE
nagas,tingos,FUTURE+SECOND+F+SINGULAR+COMPLETE
nagas,jingəsu,FUTURE+THIRD+F+PLURAL+COMPLETE
nagas,jingos,FUTURE+THIRD+F+SINGULAR+COMPLETE
nagas,jingos,FUTURE+THIRD+F+SINGULAR+MISSING
nagaʕ,tiggəʕu,FUTURE+SECOND+F+PLURAL+COMPLETE
nagaʕ,tiggəʕu,FUTURE+SECOND+F+PLURAL+MISSING
nagaʕ,tiggaʕ,FUTURE+SECOND+F+SINGULAR+COMPLETE
nagaʕ,tiggaʕ,FUTURE+SECOND+F+SINGULAR+MISSING
nagaʕ,jiggəʕu,FUTURE+THIRD+F+PLURAL+COMPLETE
nagaʕ,jiggəʕu,FUTURE+THIRD+F+PLURAL+MISSING
nagaʕ,jiggaʕ,FUTURE+THIRD+F+SINGULAR+COMPLETE
nagaʕ,jiggaʕ,FUTURE+THIRD+F+SINGULAR+MISSING
nahag,tinhagu,FUTURE+SECOND+F+PLURAL+COMPLETE
nahag,tinhag,FUTURE+SECOND+F+SINGULAR+COMPLETE
nahag,jinhagu,FUTURE+THIRD+F+PLURAL+COMPLETE
nahag,jinhag,FUTURE+THIRD+F+SINGULAR+COMPLETE
naħal,tinħalu,FUTURE+SECOND+F+PLURAL+COMPLETE
naħal,tinħal,FUTURE+SECOND+F+SINGULAR+COMPLETE
naħal,jinħalu,FUTURE+THIRD+F+PLURAL+COMPLETE
naħal,jinħal,FUTURE+THIRD+F+SINGULAR+COMPLETE
naham,tinhəmu,FUTURE+SECOND+F+PLURAL+COMPLETE
naham,tinhom,FUTURE+SECOND+F+SINGULAR+COMPLETE
naham,jinhəmu,FUTURE+THIRD+F+PLURAL+COMPLETE
naham,jinhom,FUTURE+THIRD+F+SINGULAR+COMPLETE
naham,jinhom,FUTURE+THIRD+F+SINGULAR+MISSING
nahaʁ,tinhaʁu,FUTURE+SECOND+F+PLURAL+COMPLETE
naħaʁ,tinħaʁu,FUTURE+SECOND+F+PLURAL+COMPLETE
nahaʁ,tinhaʁ,FUTURE+SECOND+F+SINGULAR+COMPLETE
naħaʁ,tinħaʁ,FUTURE+SECOND+F+SINGULAR+COMPLETE
nahaʁ,jinhaʁu,FUTURE+THIRD+F+PLURAL+COMPLETE
naħaʁ,jinħaʁu,FUTURE+THIRD+F+PLURAL+COMPLETE
nahaʁ,jinhaʁ,FUTURE+THIRD+F+SINGULAR+COMPLETE
naħaʁ,jinħaʁ,FUTURE+THIRD+F+SINGULAR+COMPLETE
naħat,tinħatu,FUTURE+SECOND+F+PLURAL+COMPLETE
naħat,tinħat,FUTURE+SECOND+F+SINGULAR+COMPLETE
naħat,jinħatu,FUTURE+THIRD+F+PLURAL+COMPLETE
naħat,jinħat,FUTURE+THIRD+F+SINGULAR+COMPLETE
naqaf,tinqəfu,FUTURE+SECOND+F+PLURAL+COMPLETE
naqaf,tinqof,FUTURE+SECOND+F+SINGULAR+COMPLETE
naqaf,jinqəfu,FUTURE+THIRD+F+PLURAL+COMPLETE
naqaf,jinqof,FUTURE+THIRD+F+SINGULAR+COMPLETE
naqaf,jinqof,FUTURE+THIRD+F+SINGULAR+MISSING
naqam,tinqəmu,FUTURE+SECOND+F+PLURAL+COMPLETE
naqam,tinqom,FUTURE+SECOND+F+SINGULAR+COMPLETE
naqam,jinqəmu,FUTURE+THIRD+F+PLURAL+COMPLETE
naqam,jinqom,FUTURE+THIRD+F+SINGULAR+COMPLETE
naqam,jinqom,FUTURE+THIRD+F+SINGULAR+MISSING
naqaʃ,tinqəʃu,FUTURE+SECOND+F+PLURAL+COMPLETE
naqaʃ,tinqoʃ,FUTURE+SECOND+F+SINGULAR+COMPLETE
naqaʃ,jinqəʃu,FUTURE+THIRD+F+PLURAL+COMPLETE
naqaʃ,jinqoʃ,FUTURE+THIRD+F+SINGULAR+COMPLETE
naqaʃ,jinqoʃ,FUTURE+THIRD+F+SINGULAR+MISSING
naqat,tinqətu,FUTURE+SECOND+F+PLURAL+COMPLETE
naqat,tinqot,FUTURE+SECOND+F+SINGULAR+COMPLETE
naqat,jinqətu,FUTURE+THIRD+F+PLURAL+COMPLETE
naqat,jinqot,FUTURE+THIRD+F+SINGULAR+COMPLETE
naqat,jinqot,FUTURE+THIRD+F+SINGULAR+MISSING
naqav,tinqəvu,FUTURE+SECOND+F+PLURAL+COMPLETE
naqav,tinqov,FUTURE+SECOND+F+SINGULAR+COMPLETE
naqav,jinqəvu,FUTURE+THIRD+F+PLURAL+COMPLETE
naqav,jinqov,FUTURE+THIRD+F+SINGULAR+COMPLETE
naqav,jinqov,FUTURE+THIRD+F+SINGULAR+MISSING
naqaʕ,tinqəʕu,FUTURE+SECOND+F+PLURAL+COMPLETE
naqaʕ,tinqaʕ,FUTURE+SECOND+F+SINGULAR+COMPLETE
naqaʕ,jinqəʕu,FUTURE+THIRD+F+PLURAL+COMPLETE
naqaʕ,jinqaʕ,FUTURE+THIRD+F+SINGULAR+COMPLETE
nasaq,tinsəqu,FUTURE+SECOND+F+PLURAL+COMPLETE
nasaq,tinsoq,FUTURE+SECOND+F+SINGULAR+COMPLETE
nasaq,jinsəqu,FUTURE+THIRD+F+PLURAL+COMPLETE
nasaq,jinsoq,FUTURE+THIRD+F+SINGULAR+COMPLETE
nasaq,jinsoq,FUTURE+THIRD+F+SINGULAR+MISSING
nasaʔ,tissəʔu,FUTURE+SECOND+F+PLURAL+COMPLETE
nasaʔ,tissəʔu,FUTURE+SECOND+F+PLURAL+MISSING
nasaʔ,tissaʔ,FUTURE+SECOND+F+SINGULAR+COMPLETE
nasaʔ,tissaʔ,FUTURE+SECOND+F+SINGULAR+MISSING
nasaʔ,jissəʔu,FUTURE+THIRD+F+PLURAL+COMPLETE
nasaʔ,jissəʔu,FUTURE+THIRD+F+PLURAL+MISSING
nasaʔ,jissaʔ,FUTURE+THIRD+F+SINGULAR+COMPLETE
nasaʔ,jissaʔ,FUTURE+THIRD+F+SINGULAR+MISSING
nasaʕ,tissəʕu,FUTURE+SECOND+F+PLURAL+COMPLETE
nasaʕ,tissəʕu,FUTURE+SECOND+F+PLURAL+MISSING
nasaʕ,tissaʕ,FUTURE+SECOND+F+SINGULAR+COMPLETE
nasaʕ,tissaʕ,FUTURE+SECOND+F+SINGULAR+MISSING
nasaʕ,jissəʕu,FUTURE+THIRD+F+PLURAL+COMPLETE
nasaʕ,jissəʕu,FUTURE+THIRD+F+PLURAL+MISSING
nasaʕ,jissaʕ,FUTURE+THIRD+F+SINGULAR+COMPLETE
nasaʕ,jissaʕ,FUTURE+THIRD+F+SINGULAR+MISSING
nasaΧ,tinsəΧu,FUTURE+SECOND+F+PLURAL+COMPLETE
nasaΧ,tinsoΧ,FUTURE+SECOND+F+SINGULAR+COMPLETE
nasaΧ,jinsəΧu,FUTURE+THIRD+F+PLURAL+COMPLETE
nasaΧ,jinsoΧ,FUTURE+THIRD+F+SINGULAR+COMPLETE
nasaΧ,jinsoΧ,FUTURE+THIRD+F+SINGULAR+MISSING
naʃaf,tinʃəfu,FUTURE+SECOND+F+PLURAL+COMPLETE
naʃaf,tinʃof,FUTURE+SECOND+F+SINGULAR+COMPLETE
naʃaf,jinʃəfu,FUTURE+THIRD+F+PLURAL+COMPLETE
naʃaf,jinʃof,FUTURE+THIRD+F+SINGULAR+COMPLETE
naʃaf,jinʃof,FUTURE+THIRD+F+SINGULAR+MISSING
naʃam,tinʃəmu,FUTURE+SECOND+F+PLURAL+COMPLETE
naʃam,tinʃom,FUTURE+SECOND+F+SINGULAR+COMPLETE
naʃam,jinʃəmu,FUTURE+THIRD+F+PLURAL+COMPLETE
naʃam,jinʃom,FUTURE+THIRD+F+SINGULAR+COMPLETE
naʃam,jinʃom,FUTURE+THIRD+F+SINGULAR+MISSING
naʃaq,tiʃʃəqu,FUTURE+SECOND+F+PLURAL+COMPLETE
naʃaq,tiʃʃəqu,FUTURE+SECOND+F+PLURAL+MISSING
naʃaq,tiʃʃaq,FUTURE+SECOND+F+SINGULAR+COMPLETE
naʃaq,tiʃʃaq,FUTURE+SECOND+F+SINGULAR+MISSING
naʃaq,jiʃʃəqu,FUTURE+THIRD+F+PLURAL+COMPLETE
naʃaq,jiʃʃəqu,FUTURE+THIRD+F+PLURAL+MISSING
naʃaq,jiʃʃaq,FUTURE+THIRD+F+SINGULAR+COMPLETE
naʃaq,jiʃʃaq,FUTURE+THIRD+F+SINGULAR+MISSING
naʃaʁ,tinʃəʁu,FUTURE+SECOND+F+PLURAL+COMPLETE
naʃaʁ,tinʃoʁ,FUTURE+SECOND+F+SINGULAR+COMPLETE
naʃaʁ,jinʃəʁu,FUTURE+THIRD+F+PLURAL+COMPLETE
naʃaʁ,jinʃoʁ,FUTURE+THIRD+F+SINGULAR+COMPLETE
naʃaʁ,jinʃoʁ,FUTURE+THIRD+F+SINGULAR+MISSING
naʃav,tinʃəvu,FUTURE+SECOND+F+PLURAL+COMPLETE
naʃav,tinʃov,FUTURE+SECOND+F+SINGULAR+COMPLETE
naʃav,jinʃəvu,FUTURE+THIRD+F+PLURAL+COMPLETE
naʃav,jinʃov,FUTURE+THIRD+F+SINGULAR+COMPLETE
naʃav,jinʃov,FUTURE+THIRD+F+SINGULAR+MISSING
naʃaΧ,tinʃəΧu,FUTURE+SECOND+F+PLURAL+COMPLETE
naʃaΧ,tinʃoΧ,FUTURE+SECOND+F+SINGULAR+COMPLETE
naʃaΧ,jinʃəΧu,FUTURE+THIRD+F+PLURAL+COMPLETE
naʃaΧ,jinʃoΧ,FUTURE+THIRD+F+SINGULAR+COMPLETE
naʃaΧ,jinʃoΧ,FUTURE+THIRD+F+SINGULAR+MISSING
nataf,tintəfu,FUTURE+SECOND+F+PLURAL+COMPLETE
nataf,tintof,FUTURE+SECOND+F+SINGULAR+COMPLETE
nataf,jintəfu,FUTURE+THIRD+F+PLURAL+COMPLETE
nataf,jintof,FUTURE+THIRD+F+SINGULAR+COMPLETE
nataf,jintof,FUTURE+THIRD+F+SINGULAR+MISSING
natal,tittəlu,FUTURE+SECOND+F+PLURAL+COMPLETE
natal,tittəlu,FUTURE+SECOND+F+PLURAL+MISSING
natal,tittol,FUTURE+SECOND+F+SINGULAR+COMPLETE
natal,tittol,FUTURE+SECOND+F+SINGULAR+MISSING
natal,jittəlu,FUTURE+THIRD+F+PLURAL+COMPLETE
natal,jittəlu,FUTURE+THIRD+F+PLURAL+MISSING
natal,jittol,FUTURE+THIRD+F+SINGULAR+COMPLETE
natal,jittol,FUTURE+THIRD+F+SINGULAR+MISSING
natan,tittənu,FUTURE+SECOND+F+PLURAL+COMPLETE
natan,tittənu,FUTURE+SECOND+F+PLURAL+MISSING
natan,tittein,FUTURE+SECOND+F+SINGULAR+COMPLETE
natan,tittein,FUTURE+SECOND+F+SINGULAR+MISSING
natan,jittənu,FUTURE+THIRD+F+PLURAL+COMPLETE
natan,jittənu,FUTURE+THIRD+F+PLURAL+MISSING
natan,jittein,FUTURE+THIRD+F+SINGULAR+COMPLETE
natan,jittein,FUTURE+THIRD+F+SINGULAR+MISSING
nataʁ,tintəʁu,FUTURE+SECOND+F+PLURAL+COMPLETE
nataʁ,tintoʁ,FUTURE+SECOND+F+SINGULAR+COMPLETE
nataʁ,jintəʁu,FUTURE+THIRD+F+PLURAL+COMPLETE
nataʁ,jintoʁ,FUTURE+THIRD+F+SINGULAR+COMPLETE
nataʁ,jintoʁ,FUTURE+THIRD+F+SINGULAR+MISSING
nataʃ,tintəʃu,FUTURE+SECOND+F+PLURAL+COMPLETE
nataʃ,tintoʃ,FUTURE+SECOND+F+SINGULAR+COMPLETE
nataʃ,jintəʃu,FUTURE+THIRD+F+PLURAL+COMPLETE
nataʃ,jintoʃ,FUTURE+THIRD+F+SINGULAR+COMPLETE
nataʃ,jintoʃ,FUTURE+THIRD+F+SINGULAR+MISSING
nataʕ,tittəʕu,FUTURE+SECOND+F+PLURAL+COMPLETE
nataʕ,tittəʕu,FUTURE+SECOND+F+PLURAL+MISSING
nataʕ,tittaʕ,FUTURE+SECOND+F+SINGULAR+COMPLETE
nataʕ,tittaʕ,FUTURE+SECOND+F+SINGULAR+MISSING
nataʕ,jittəʕu,FUTURE+THIRD+F+PLURAL+COMPLETE
nataʕ,jittəʕu,FUTURE+THIRD+F+PLURAL+MISSING
nataʕ,jittaʕ,FUTURE+THIRD+F+SINGULAR+COMPLETE
nataʕ,jittaʕ,FUTURE+THIRD+F+SINGULAR+MISSING
natsaʁ,tintsəʁu,FUTURE+SECOND+F+PLURAL+COMPLETE
natsaʁ,tintsoʁ,FUTURE+SECOND+F+SINGULAR+COMPLETE
natsaʁ,jintsəʁu,FUTURE+THIRD+F+PLURAL+COMPLETE
natsaʁ,jintsoʁ,FUTURE+THIRD+F+SINGULAR+COMPLETE
natsaʁ,jintsoʁ,FUTURE+THIRD+F+SINGULAR+MISSING
natsats,tintsətsu,FUTURE+SECOND+F+PLURAL+COMPLETE
natsats,tintsots,FUTURE+SECOND+F+SINGULAR+COMPLETE
natsats,jintsətsu,FUTURE+THIRD+F+PLURAL+COMPLETE
natsats,jintsots,FUTURE+THIRD+F+SINGULAR+COMPLETE
natsats,jintsots,FUTURE+THIRD+F+SINGULAR+MISSING
navaħ,tinbəħu,FUTURE+SECOND+F+PLURAL+COMPLETE
navaħ,tinbaħ,FUTURE+SECOND+F+SINGULAR+COMPLETE
navaħ,jinbəħu,FUTURE+THIRD+F+PLURAL+COMPLETE
navaħ,jinbaħ,FUTURE+THIRD+F+SINGULAR+COMPLETE
naval,tibbəlu,FUTURE+SECOND+F+PLURAL+COMPLETE
naval,tibbəlu,FUTURE+SECOND+F+PLURAL+MISSING
naval,tibbol,FUTURE+SECOND+F+SINGULAR+COMPLETE
naval,tibbol,FUTURE+SECOND+F+SINGULAR+MISSING
naval,jibbəlu,FUTURE+THIRD+F+PLURAL+COMPLETE
naval,jibbəlu,FUTURE+THIRD+F+PLURAL+MISSING
naval,jibbol,FUTURE+THIRD+F+SINGULAR+COMPLETE
naval,jibbol,FUTURE+THIRD+F+SINGULAR+MISSING
navaʁ,tinbəʁu,FUTURE+SECOND+F+PLURAL+COMPLETE
navaʁ,tinboʁ,FUTURE+SECOND+F+SINGULAR+COMPLETE
navaʁ,jinbəʁu,FUTURE+THIRD+F+PLURAL+COMPLETE
navaʁ,jinboʁ,FUTURE+THIRD+F+SINGULAR+COMPLETE
navaʁ,jinboʁ,FUTURE+THIRD+F+SINGULAR+MISSING
navat,tinbətu,FUTURE+SECOND+F+PLURAL+COMPLETE
navat,tinbot,FUTURE+SECOND+F+SINGULAR+COMPLETE
navat,jinbətu,FUTURE+THIRD+F+PLURAL+COMPLETE
navat,jinbot,FUTURE+THIRD+F+SINGULAR+COMPLETE
navat,jinbot,FUTURE+THIRD+F+SINGULAR+MISSING
navaʕ,tinbəʕu,FUTURE+SECOND+F+PLURAL+COMPLETE
navaʕ,tinbaʕ,FUTURE+SECOND+F+SINGULAR+COMPLETE
navaʕ,jinbəʕu,FUTURE+THIRD+F+PLURAL+COMPLETE
navaʕ,jinbaʕ,FUTURE+THIRD+F+SINGULAR+COMPLETE
nazaf,tinzəfu,FUTURE+SECOND+F+PLURAL+COMPLETE
nazaf,tinzof,FUTURE+SECOND+F+SINGULAR+COMPLETE
nazaf,jinzəfu,FUTURE+THIRD+F+PLURAL+COMPLETE
nazaf,jinzof,FUTURE+THIRD+F+SINGULAR+COMPLETE
nazaf,jinzof,FUTURE+THIRD+F+SINGULAR+MISSING
nazal,tizzəlu,FUTURE+SECOND+F+PLURAL+COMPLETE
nazal,tizzəlu,FUTURE+SECOND+F+PLURAL+MISSING
nazal,tizzal,FUTURE+SECOND+F+SINGULAR+COMPLETE
nazal,tizzal,FUTURE+SECOND+F+SINGULAR+MISSING
nazal,jizzəlu,FUTURE+THIRD+F+PLURAL+COMPLETE
nazal,jizzəlu,FUTURE+THIRD+F+PLURAL+MISSING
nazal,jizzal,FUTURE+THIRD+F+SINGULAR+COMPLETE
nazal,jizzal,FUTURE+THIRD+F+SINGULAR+MISSING
naʔaf,tinʔafu,FUTURE+SECOND+F+PLURAL+COMPLETE
naʔaf,tinʔaf,FUTURE+SECOND+F+SINGULAR+COMPLETE
naʔaf,jinʔafu,FUTURE+THIRD+F+PLURAL+COMPLETE
naʔaf,jinʔaf,FUTURE+THIRD+F+SINGULAR+COMPLETE
naʔam,tinʔamu,FUTURE+SECOND+F+PLURAL+COMPLETE
naʔam,tinʔam,FUTURE+SECOND+F+SINGULAR+COMPLETE
naʔam,jinʔamu,FUTURE+THIRD+F+PLURAL+COMPLETE
naʔam,jinʔam,FUTURE+THIRD+F+SINGULAR+COMPLETE
naʔaq,tinʔəqu,FUTURE+SECOND+F+PLURAL+COMPLETE
naʔaq,tinʔoq,FUTURE+SECOND+F+SINGULAR+COMPLETE
naʔaq,jinʔəqu,FUTURE+THIRD+F+PLURAL+COMPLETE
naʔaq,jinʔoq,FUTURE+THIRD+F+SINGULAR+COMPLETE
naʔaq,jinʔoq,FUTURE+THIRD+F+SINGULAR+MISSING
naʕal,tinʕalu,FUTURE+SECOND+F+PLURAL+COMPLETE
naʕal,tinʕal,FUTURE+SECOND+F+SINGULAR+COMPLETE
naʕal,jinʕalu,FUTURE+THIRD+F+PLURAL+COMPLETE
naʕal,jinʕal,FUTURE+THIRD+F+SINGULAR+COMPLETE
naʕaʁ,tinʕaʁu,FUTURE+SECOND+F+PLURAL+COMPLETE
naʕaʁ,tinʕaʁ,FUTURE+SECOND+F+SINGULAR+COMPLETE
naʕaʁ,jinʕaʁu,FUTURE+THIRD+F+PLURAL+COMPLETE
naʕaʁ,jinʕaʁ,FUTURE+THIRD+F+SINGULAR+COMPLETE
naʕats,tinʕatsu,FUTURE+SECOND+F+PLURAL+COMPLETE
naʕats,tinʕats,FUTURE+SECOND+F+SINGULAR+COMPLETE
naʕats,jinʕatsu,FUTURE+THIRD+F+PLURAL+COMPLETE
naʕats,jinʕats,FUTURE+THIRD+F+SINGULAR+COMPLETE
naΧaħ,tinkəħu,FUTURE+SECOND+F+PLURAL+COMPLETE
naΧaħ,tinkaħ,FUTURE+SECOND+F+SINGULAR+COMPLETE
naΧaħ,jinkəħu,FUTURE+THIRD+F+PLURAL+COMPLETE
naΧaħ,jinkaħ,FUTURE+THIRD+F+SINGULAR+COMPLETE
pagam,tifgəmu,FUTURE+SECOND+F+PLURAL+COMPLETE
pagam,tifgom,FUTURE+SECOND+F+SINGULAR+COMPLETE
pagam,jifgəmu,FUTURE+THIRD+F+PLURAL+COMPLETE
pagam,jifgom,FUTURE+THIRD+F+SINGULAR+COMPLETE
pagam,jifgom,FUTURE+THIRD+F+SINGULAR+MISSING
pagaʃ,tifgəʃu,FUTURE+SECOND+F+PLURAL+COMPLETE
pagaʃ,tifgoʃ,FUTURE+SECOND+F+SINGULAR+COMPLETE
pagaʃ,jifgəʃu,FUTURE+THIRD+F+PLURAL+COMPLETE
pagaʃ,jifgoʃ,FUTURE+THIRD+F+SINGULAR+COMPLETE
pagaʃ,jifgoʃ,FUTURE+THIRD+F+SINGULAR+MISSING
pagaʕ,tifgəʕu,FUTURE+SECOND+F+PLURAL+COMPLETE
pagaʕ,tifgaʕ,FUTURE+SECOND+F+SINGULAR+COMPLETE
pagaʕ,jifgəʕu,FUTURE+THIRD+F+PLURAL+COMPLETE
pagaʕ,jifgaʕ,FUTURE+THIRD+F+SINGULAR+COMPLETE
paħad,tifħadu,FUTURE+SECOND+F+PLURAL+COMPLETE
paħad,tifħad,FUTURE+SECOND+F+SINGULAR+COMPLETE
paħad,jifħadu,FUTURE+THIRD+F+PLURAL+COMPLETE
paħad,jifħad,FUTURE+THIRD+F+SINGULAR+COMPLETE
paħat,tifħatu,FUTURE+SECOND+F+PLURAL+COMPLETE
paħat,tifħat,FUTURE+SECOND+F+SINGULAR+COMPLETE
paħat,jifħatu,FUTURE+THIRD+F+PLURAL+COMPLETE
paħat,jifħat,FUTURE+THIRD+F+SINGULAR+COMPLETE
palaħ,tifləħu,FUTURE+SECOND+F+PLURAL+COMPLETE
palaħ,tiflaħ,FUTURE+SECOND+F+SINGULAR+COMPLETE
palaħ,jifləħu,FUTURE+THIRD+F+PLURAL+COMPLETE
palaħ,jiflaħ,FUTURE+THIRD+F+SINGULAR+COMPLETE
palaʃ,tifləʃu,FUTURE+SECOND+F+PLURAL+COMPLETE
palaʃ,tifloʃ,FUTURE+SECOND+F+SINGULAR+COMPLETE
palaʃ,jifləʃu,FUTURE+THIRD+F+PLURAL+COMPLETE
palaʃ,jifloʃ,FUTURE+THIRD+F+SINGULAR+COMPLETE
palaʃ,jifloʃ,FUTURE+THIRD+F+SINGULAR+MISSING
palat,tiflətu,FUTURE+SECOND+F+PLURAL+COMPLETE
palat,tiflot,FUTURE+SECOND+F+SINGULAR+COMPLETE
palat,jiflətu,FUTURE+THIRD+F+PLURAL+COMPLETE
palat,jiflot,FUTURE+THIRD+F+SINGULAR+COMPLETE
palat,jiflot,FUTURE+THIRD+F+SINGULAR+MISSING
paqad,tifqədu,FUTURE+SECOND+F+PLURAL+COMPLETE
paqad,tifqod,FUTURE+SECOND+F+SINGULAR+COMPLETE
paqad,jifqədu,FUTURE+THIRD+F+PLURAL+COMPLETE
paqad,jifqod,FUTURE+THIRD+F+SINGULAR+COMPLETE
paqad,jifqod,FUTURE+THIRD+F+SINGULAR+MISSING
paqaħ,tifqəħu,FUTURE+SECOND+F+PLURAL+COMPLETE
paqaħ,tifqaħ,FUTURE+SECOND+F+SINGULAR+COMPLETE
paqaħ,jifqəħu,FUTURE+THIRD+F+PLURAL+COMPLETE
paqaħ,jifqaħ,FUTURE+THIRD+F+SINGULAR+COMPLETE
paqaq,tifqəqu,FUTURE+SECOND+F+PLURAL+COMPLETE
paqaq,tifqoq,FUTURE+SECOND+F+SINGULAR+COMPLETE
paqaq,jifqəqu,FUTURE+THIRD+F+PLURAL+COMPLETE
paqaq,jifqoq,FUTURE+THIRD+F+SINGULAR+COMPLETE
paqaq,jifqoq,FUTURE+THIRD+F+SINGULAR+MISSING
paqaʕ,tifqəʕu,FUTURE+SECOND+F+PLURAL+COMPLETE
paqaʕ,tifqaʕ,FUTURE+SECOND+F+SINGULAR+COMPLETE
paqaʕ,jifqəʕu,FUTURE+THIRD+F+PLURAL+COMPLETE
paqaʕ,jifqaʕ,FUTURE+THIRD+F+SINGULAR+COMPLETE
paʁaħ,tifʁəħu,FUTURE+SECOND+F+PLURAL+COMPLETE
paʁaħ,tifʁaħ,FUTURE+SECOND+F+SINGULAR+COMPLETE
paʁaħ,jifʁəħu,FUTURE+THIRD+F+PLURAL+COMPLETE
paʁaħ,jifʁaħ,FUTURE+THIRD+F+SINGULAR+COMPLETE
paʁam,tifʁəmu,FUTURE+SECOND+F+PLURAL+COMPLETE
paʁam,tifʁom,FUTURE+SECOND+F+SINGULAR+COMPLETE
paʁam,jifʁəmu,FUTURE+THIRD+F+PLURAL+COMPLETE
paʁam,jifʁom,FUTURE+THIRD+F+SINGULAR+COMPLETE
paʁam,jifʁom,FUTURE+THIRD+F+SINGULAR+MISSING
paʁaq,tifʁəqu,FUTURE+SECOND+F+PLURAL+COMPLETE
paʁaq,tifʁoq,FUTURE+SECOND+F+SINGULAR+COMPLETE
paʁaq,jifʁəqu,FUTURE+THIRD+F+PLURAL+COMPLETE
paʁaq,jifʁoq,FUTURE+THIRD+F+SINGULAR+COMPLETE
paʁaq,jifʁoq,FUTURE+THIRD+F+SINGULAR+MISSING
paʁas,tifʁəsu,FUTURE+SECOND+F+PLURAL+COMPLETE
paʁas,tifʁos,FUTURE+SECOND+F+SINGULAR+COMPLETE
paʁas,jifʁəsu,FUTURE+THIRD+F+PLURAL+COMPLETE
paʁas,jifʁos,FUTURE+THIRD+F+SINGULAR+COMPLETE
paʁas,jifʁos,FUTURE+THIRD+F+SINGULAR+MISSING
paʁaʃ,tifʁəʃu,FUTURE+SECOND+F+PLURAL+COMPLETE
paʁaʃ,tifʁoʃ,FUTURE+SECOND+F+SINGULAR+COMPLETE
paʁaʃ,jifʁəʃu,FUTURE+THIRD+F+PLURAL+COMPLETE
paʁaʃ,jifʁoʃ,FUTURE+THIRD+F+SINGULAR+COMPLETE
paʁaʃ,jifʁoʃ,FUTURE+THIRD+F+SINGULAR+MISSING
paʁat,tifʁətu,FUTURE+SECOND+F+PLURAL+COMPLETE
paʁat,tifʁot,FUTURE+SECOND+F+SINGULAR+COMPLETE
paʁat,jifʁətu,FUTURE+THIRD+F+PLURAL+COMPLETE
paʁat,jifʁot,FUTURE+THIRD+F+SINGULAR+COMPLETE
paʁat,jifʁot,FUTURE+THIRD+F+SINGULAR+MISSING
paʁats,tifʁətsu,FUTURE+SECOND+F+PLURAL+COMPLETE
paʁats,tifʁots,FUTURE+SECOND+F+SINGULAR+COMPLETE
paʁats,jifʁətsu,FUTURE+THIRD+F+PLURAL+COMPLETE
paʁats,jifʁots,FUTURE+THIRD+F+SINGULAR+COMPLETE
paʁats,jifʁots,FUTURE+THIRD+F+SINGULAR+MISSING
paʁaʕ,tifʁəʕu,FUTURE+SECOND+F+PLURAL+COMPLETE
paʁaʕ,tifʁaʕ,FUTURE+SECOND+F+SINGULAR+COMPLETE
paʁaʕ,jifʁəʕu,FUTURE+THIRD+F+PLURAL+COMPLETE
paʁaʕ,jifʁaʕ,FUTURE+THIRD+F+SINGULAR+COMPLETE
pasaħ,tifsəħu,FUTURE+SECOND+F+PLURAL+COMPLETE
pasaħ,tifsaħ,FUTURE+SECOND+F+SINGULAR+COMPLETE
pasaħ,jifsəħu,FUTURE+THIRD+F+PLURAL+COMPLETE
pasaħ,jifsaħ,FUTURE+THIRD+F+SINGULAR+COMPLETE
pasal,tifsəlu,FUTURE+SECOND+F+PLURAL+COMPLETE
pasal,tifsol,FUTURE+SECOND+F+SINGULAR+COMPLETE
pasal,jifsəlu,FUTURE+THIRD+F+PLURAL+COMPLETE
pasal,jifsol,FUTURE+THIRD+F+SINGULAR+COMPLETE
pasal,jifsol,FUTURE+THIRD+F+SINGULAR+MISSING
pasaq,tifsəqu,FUTURE+SECOND+F+PLURAL+COMPLETE
pasaq,tifsoq,FUTURE+SECOND+F+SINGULAR+COMPLETE
pasaq,jifsəqu,FUTURE+THIRD+F+PLURAL+COMPLETE
pasaq,jifsoq,FUTURE+THIRD+F+SINGULAR+COMPLETE
pasaq,jifsoq,FUTURE+THIRD+F+SINGULAR+MISSING
pasaʕ,tifsəʕu,FUTURE+SECOND+F+PLURAL+COMPLETE
pasaʕ,tifsaʕ,FUTURE+SECOND+F+SINGULAR+COMPLETE
pasaʕ,jifsəʕu,FUTURE+THIRD+F+PLURAL+COMPLETE
pasaʕ,jifsaʕ,FUTURE+THIRD+F+SINGULAR+COMPLETE
paʃat,tifʃətu,FUTURE+SECOND+F+PLURAL+COMPLETE
paʃat,tifʃot,FUTURE+SECOND+F+SINGULAR+COMPLETE
paʃat,jifʃətu,FUTURE+THIRD+F+PLURAL+COMPLETE
paʃat,jifʃot,FUTURE+THIRD+F+SINGULAR+COMPLETE
paʃat,jifʃot,FUTURE+THIRD+F+SINGULAR+MISSING
paʃaʕ,tifʃəʕu,FUTURE+SECOND+F+PLURAL+COMPLETE
paʃaʕ,tifʃaʕ,FUTURE+SECOND+F+SINGULAR+COMPLETE
paʃaʕ,jifʃəʕu,FUTURE+THIRD+F+PLURAL+COMPLETE
paʃaʕ,jifʃaʕ,FUTURE+THIRD+F+SINGULAR+COMPLETE
pataħ,tiftəħu,FUTURE+SECOND+F+PLURAL+COMPLETE
pataħ,tiftaħ,FUTURE+SECOND+F+SINGULAR+COMPLETE
pataħ,jiftəħu,FUTURE+THIRD+F+PLURAL+COMPLETE
pataħ,jiftaħ,FUTURE+THIRD+F+SINGULAR+COMPLETE
pataʁ,tiftəʁu,FUTURE+SECOND+F+PLURAL+COMPLETE
pataʁ,tiftoʁ,FUTURE+SECOND+F+SINGULAR+COMPLETE
pataʁ,jiftəʁu,FUTURE+THIRD+F+PLURAL+COMPLETE
pataʁ,jiftoʁ,FUTURE+THIRD+F+SINGULAR+COMPLETE
pataʁ,jiftoʁ,FUTURE+THIRD+F+SINGULAR+MISSING
patsaħ,tiftsəħu,FUTURE+SECOND+F+PLURAL+COMPLETE
patsaħ,tiftsaħ,FUTURE+SECOND+F+SINGULAR+COMPLETE
patsaħ,jiftsəħu,FUTURE+THIRD+F+PLURAL+COMPLETE
patsaħ,jiftsaħ,FUTURE+THIRD+F+SINGULAR+COMPLETE
patsaʕ,tiftsəʕu,FUTURE+SECOND+F+PLURAL+COMPLETE
patsaʕ,tiftsaʕ,FUTURE+SECOND+F+SINGULAR+COMPLETE
patsaʕ,jiftsəʕu,FUTURE+THIRD+F+PLURAL+COMPLETE
patsaʕ,jiftsaʕ,FUTURE+THIRD+F+SINGULAR+COMPLETE
pazal,tifzəlu,FUTURE+SECOND+F+PLURAL+COMPLETE
pazal,tifzol,FUTURE+SECOND+F+SINGULAR+COMPLETE
pazal,jifzəlu,FUTURE+THIRD+F+PLURAL+COMPLETE
pazal,jifzol,FUTURE+THIRD+F+SINGULAR+COMPLETE
pazal,jifzol,FUTURE+THIRD+F+SINGULAR+MISSING
paʕal,tifʕalu,FUTURE+SECOND+F+PLURAL+COMPLETE
paʕal,tifʕal,FUTURE+SECOND+F+SINGULAR+COMPLETE
paʕal,jifʕalu,FUTURE+THIRD+F+PLURAL+COMPLETE
paʕal,jifʕal,FUTURE+THIRD+F+SINGULAR+COMPLETE
paʕam,tifʕamu,FUTURE+SECOND+F+PLURAL+COMPLETE
paʕam,tifʕam,FUTURE+SECOND+F+SINGULAR+COMPLETE
paʕam,jifʕamu,FUTURE+THIRD+F+PLURAL+COMPLETE
paʕam,jifʕam,FUTURE+THIRD+F+SINGULAR+COMPLETE
paʕaʁ,tifʕaʁu,FUTURE+SECOND+F+PLURAL+COMPLETE
paʕaʁ,tifʕaʁ,FUTURE+SECOND+F+SINGULAR+COMPLETE
paʕaʁ,jifʕaʁu,FUTURE+THIRD+F+PLURAL+COMPLETE
paʕaʁ,jifʕaʁ,FUTURE+THIRD+F+SINGULAR+COMPLETE
qadaħ,tiqdəħu,FUTURE+SECOND+F+PLURAL+COMPLETE
qadaħ,tiqdaħ,FUTURE+SECOND+F+SINGULAR+COMPLETE
qadaħ,jiqdəħu,FUTURE+THIRD+F+PLURAL+COMPLETE
qadaħ,jiqdaħ,FUTURE+THIRD+F+SINGULAR+COMPLETE
qadam,tiqdəmu,FUTURE+SECOND+F+PLURAL+COMPLETE
qadam,tiqdom,FUTURE+SECOND+F+SINGULAR+COMPLETE
qadam,jiqdəmu,FUTURE+THIRD+F+PLURAL+COMPLETE
qadam,jiqdom,FUTURE+THIRD+F+SINGULAR+COMPLETE
qadam,jiqdom,FUTURE+THIRD+F+SINGULAR+MISSING
qadaʁ,tiqdəʁu,FUTURE+SECOND+F+PLURAL+COMPLETE
qadaʁ,tiqdaʁ,FUTURE+SECOND+F+SINGULAR+COMPLETE
qadaʁ,jiqdəʁu,FUTURE+THIRD+F+PLURAL+COMPLETE
qadaʁ,jiqdaʁ,FUTURE+THIRD+F+SINGULAR+COMPLETE
qafaħ,tiqpəħu,FUTURE+SECOND+F+PLURAL+COMPLETE
qafaħ,tiqpaħ,FUTURE+SECOND+F+SINGULAR+COMPLETE
qafaħ,jiqpəħu,FUTURE+THIRD+F+PLURAL+COMPLETE
qafaħ,jiqpaħ,FUTURE+THIRD+F+SINGULAR+COMPLETE
qafats,tiqpətsu,FUTURE+SECOND+F+PLURAL+COMPLETE
qafats,tiqpots,FUTURE+SECOND+F+SINGULAR+COMPLETE
qafats,jiqpətsu,FUTURE+THIRD+F+PLURAL+COMPLETE
qafats,jiqpots,FUTURE+THIRD+F+SINGULAR+COMPLETE
qafats,jiqpots,FUTURE+THIRD+F+SINGULAR+MISSING
qafaʔ,tiqpəʔu,FUTURE+SECOND+F+PLURAL+COMPLETE
qafaʔ,tiqpaʔ,FUTURE+SECOND+F+SINGULAR+COMPLETE
qafaʔ,jiqpəʔu,FUTURE+THIRD+F+PLURAL+COMPLETE
qafaʔ,jiqpaʔ,FUTURE+THIRD+F+SINGULAR+COMPLETE
qalaf,tiqləfu,FUTURE+SECOND+F+PLURAL+COMPLETE
qalaf,tiqlof,FUTURE+SECOND+F+SINGULAR+COMPLETE
qalaf,jiqləfu,FUTURE+THIRD+F+PLURAL+COMPLETE
qalaf,jiqlof,FUTURE+THIRD+F+SINGULAR+COMPLETE
qalaf,jiqlof,FUTURE+THIRD+F+SINGULAR+MISSING
qalaħ,tiqləħu,FUTURE+SECOND+F+PLURAL+COMPLETE
qalaħ,tiqlaħ,FUTURE+SECOND+F+SINGULAR+COMPLETE
qalaħ,jiqləħu,FUTURE+THIRD+F+PLURAL+COMPLETE
qalaħ,jiqlaħ,FUTURE+THIRD+F+SINGULAR+COMPLETE
qalat,tiqlətu,FUTURE+SECOND+F+PLURAL+COMPLETE
qalat,tiqlot,FUTURE+SECOND+F+SINGULAR+COMPLETE
qalat,jiqlətu,FUTURE+THIRD+F+PLURAL+COMPLETE
qalat,jiqlot,FUTURE+THIRD+F+SINGULAR+COMPLETE
qalat,jiqlot,FUTURE+THIRD+F+SINGULAR+MISSING
qalaʕ,tiqləʕu,FUTURE+SECOND+F+PLURAL+COMPLETE
qalaʕ,tiqlaʕ,FUTURE+SECOND+F+SINGULAR+COMPLETE
qalaʕ,jiqləʕu,FUTURE+THIRD+F+PLURAL+COMPLETE
qalaʕ,jiqlaʕ,FUTURE+THIRD+F+SINGULAR+COMPLETE
qamal,tiqməlu,FUTURE+SECOND+F+PLURAL+COMPLETE
qamal,tiqmol,FUTURE+SECOND+F+SINGULAR+COMPLETE
qamal,jiqməlu,FUTURE+THIRD+F+PLURAL+COMPLETE
qamal,jiqmol,FUTURE+THIRD+F+SINGULAR+COMPLETE
qamal,jiqmol,FUTURE+THIRD+F+SINGULAR+MISSING
qamats,tiqmətsu,FUTURE+SECOND+F+PLURAL+COMPLETE
qamats,tiqmots,FUTURE+SECOND+F+SINGULAR+COMPLETE
qamats,jiqmətsu,FUTURE+THIRD+F+PLURAL+COMPLETE
qamats,jiqmots,FUTURE+THIRD+F+SINGULAR+COMPLETE
qamats,jiqmots,FUTURE+THIRD+F+SINGULAR+MISSING
qanas,tiqnəsu,FUTURE+SECOND+F+PLURAL+COMPLETE
qanas,tiqnos,FUTURE+SECOND+F+SINGULAR+COMPLETE
qanas,jiqnəsu,FUTURE+THIRD+F+PLURAL+COMPLETE
qanas,jiqnos,FUTURE+THIRD+F+SINGULAR+COMPLETE
qanas,jiqnos,FUTURE+THIRD+F+SINGULAR+MISSING
qaʁam,tiqʁəmu,FUTURE+SECOND+F+PLURAL+COMPLETE
qaʁam,tiqʁom,FUTURE+SECOND+F+SINGULAR+COMPLETE
qaʁam,jiqʁəmu,FUTURE+THIRD+F+PLURAL+COMPLETE
qaʁam,jiqʁom,FUTURE+THIRD+F+SINGULAR+COMPLETE
qaʁam,jiqʁom,FUTURE+THIRD+F+SINGULAR+MISSING
qaʁan,tiqʁənu,FUTURE+SECOND+F+PLURAL+COMPLETE
qaʁan,tiqʁon,FUTURE+SECOND+F+SINGULAR+COMPLETE
qaʁan,jiqʁənu,FUTURE+THIRD+F+PLURAL+COMPLETE
qaʁan,jiqʁon,FUTURE+THIRD+F+SINGULAR+COMPLETE
qaʁan,jiqʁon,FUTURE+THIRD+F+SINGULAR+MISSING
qaʁas,tiqʁəsu,FUTURE+SECOND+F+PLURAL+COMPLETE
qaʁas,tiqʁos,FUTURE+SECOND+F+SINGULAR+COMPLETE
qaʁas,jiqʁəsu,FUTURE+THIRD+F+PLURAL+COMPLETE
qaʁas,jiqʁos,FUTURE+THIRD+F+SINGULAR+COMPLETE
qaʁas,jiqʁos,FUTURE+THIRD+F+SINGULAR+MISSING
qaʁaʃ,tiqʁəʃu,FUTURE+SECOND+F+PLURAL+COMPLETE
qaʁaʃ,tiqʁoʃ,FUTURE+SECOND+F+SINGULAR+COMPLETE
qaʁaʃ,jiqʁəʃu,FUTURE+THIRD+F+PLURAL+COMPLETE
qaʁaʃ,jiqʁoʃ,FUTURE+THIRD+F+SINGULAR+COMPLETE
qaʁaʃ,jiqʁoʃ,FUTURE+THIRD+F+SINGULAR+MISSING
qaʁats,tiqʁətsu,FUTURE+SECOND+F+PLURAL+COMPLETE
qaʁats,tiqʁots,FUTURE+SECOND+F+SINGULAR+COMPLETE
qaʁats,jiqʁətsu,FUTURE+THIRD+F+PLURAL+COMPLETE
qaʁats,jiqʁots,FUTURE+THIRD+F+SINGULAR+COMPLETE
qaʁats,jiqʁots,FUTURE+THIRD+F+SINGULAR+MISSING
qaʁav,tiqʁəvu,FUTURE+SECOND+F+PLURAL+COMPLETE
qaʁav,tiqʁav,FUTURE+SECOND+F+SINGULAR+COMPLETE
qaʁav,jiqʁəvu,FUTURE+THIRD+F+PLURAL+COMPLETE
qaʁav,jiqʁav,FUTURE+THIRD+F+SINGULAR+COMPLETE
qaʁaʔ,tiqʁəʔu,FUTURE+SECOND+F+PLURAL+COMPLETE
qaʁaʔ,tiqʁaʔ,FUTURE+SECOND+F+SINGULAR+COMPLETE
qaʁaʔ,jiqʁəʔu,FUTURE+THIRD+F+PLURAL+COMPLETE
qaʁaʔ,jiqʁaʔ,FUTURE+THIRD+F+SINGULAR+COMPLETE
qaʁaʕ,tiqʁəʕu,FUTURE+SECOND+F+PLURAL+COMPLETE
qaʁaʕ,tiqʁaʕ,FUTURE+SECOND+F+SINGULAR+COMPLETE
qaʁaʕ,jiqʁəʕu,FUTURE+THIRD+F+PLURAL+COMPLETE
qaʁaʕ,jiqʁaʕ,FUTURE+THIRD+F+SINGULAR+COMPLETE
qasam,tiqsəmu,FUTURE+SECOND+F+PLURAL+COMPLETE
qasam,tiqsom,FUTURE+SECOND+F+SINGULAR+COMPLETE
qasam,jiqsəmu,FUTURE+THIRD+F+PLURAL+COMPLETE
qasam,jiqsom,FUTURE+THIRD+F+SINGULAR+COMPLETE
qasam,jiqsom,FUTURE+THIRD+F+SINGULAR+MISSING
qaʃaʁ,tiqʃəʁu,FUTURE+SECOND+F+PLURAL+COMPLETE
qaʃaʁ,tiqʃoʁ,FUTURE+SECOND+F+SINGULAR+COMPLETE
qaʃaʁ,jiqʃəʁu,FUTURE+THIRD+F+PLURAL+COMPLETE
qaʃaʁ,jiqʃoʁ,FUTURE+THIRD+F+SINGULAR+COMPLETE
qaʃaʁ,jiqʃoʁ,FUTURE+THIRD+F+SINGULAR+MISSING
qataf,tiqtəfu,FUTURE+SECOND+F+PLURAL+COMPLETE
qataf,tiqtof,FUTURE+SECOND+F+SINGULAR+COMPLETE
qataf,jiqtəfu,FUTURE+THIRD+F+PLURAL+COMPLETE
qataf,jiqtof,FUTURE+THIRD+F+SINGULAR+COMPLETE
qataf,jiqtof,FUTURE+THIRD+F+SINGULAR+MISSING
qatal,tiqtəlu,FUTURE+SECOND+F+PLURAL+COMPLETE
qatal,tiqtol,FUTURE+SECOND+F+SINGULAR+COMPLETE
qatal,jiqtəlu,FUTURE+THIRD+F+PLURAL+COMPLETE
qatal,jiqtol,FUTURE+THIRD+F+SINGULAR+COMPLETE
qatal,jiqtol,FUTURE+THIRD+F+SINGULAR+MISSING
qatam,tiqtəmu,FUTURE+SECOND+F+PLURAL+COMPLETE
qatam,tiqtom,FUTURE+SECOND+F+SINGULAR+COMPLETE
qatam,jiqtəmu,FUTURE+THIRD+F+PLURAL+COMPLETE
qatam,jiqtom,FUTURE+THIRD+F+SINGULAR+COMPLETE
qatam,jiqtom,FUTURE+THIRD+F+SINGULAR+MISSING
qatan,tiqtənu,FUTURE+SECOND+F+PLURAL+COMPLETE
qatan,tiqtan,FUTURE+SECOND+F+SINGULAR+COMPLETE
qatan,jiqtənu,FUTURE+THIRD+F+PLURAL+COMPLETE
qatan,jiqtan,FUTURE+THIRD+F+SINGULAR+COMPLETE
qataʕ,tiqtəʕu,FUTURE+SECOND+F+PLURAL+COMPLETE
qataʕ,tiqtaʕ,FUTURE+SECOND+F+SINGULAR+COMPLETE
qataʕ,jiqtəʕu,FUTURE+THIRD+F+PLURAL+COMPLETE
qataʕ,jiqtaʕ,FUTURE+THIRD+F+SINGULAR+COMPLETE
qatsaf,tiqtsəfu,FUTURE+SECOND+F+PLURAL+COMPLETE
qatsaf,tiqtsof,FUTURE+SECOND+F+SINGULAR+COMPLETE
qatsaf,jiqtsəfu,FUTURE+THIRD+F+PLURAL+COMPLETE
qatsaf,jiqtsof,FUTURE+THIRD+F+SINGULAR+COMPLETE
qatsaf,jiqtsof,FUTURE+THIRD+F+SINGULAR+MISSING
qatsaʁ,tiqtsəʁu,FUTURE+SECOND+F+PLURAL+COMPLETE
qatsaʁ,tiqtsoʁ,FUTURE+SECOND+F+SINGULAR+COMPLETE
qatsaʁ,jiqtsəʁu,FUTURE+THIRD+F+PLURAL+COMPLETE
qatsaʁ,jiqtsoʁ,FUTURE+THIRD+F+SINGULAR+COMPLETE
qatsaʁ,jiqtsoʁ,FUTURE+THIRD+F+SINGULAR+MISSING
qatsats,tiqtsətsu,FUTURE+SECOND+F+PLURAL+COMPLETE
qatsats,tiqtsots,FUTURE+SECOND+F+SINGULAR+COMPLETE
qatsats,jiqtsətsu,FUTURE+THIRD+F+PLURAL+COMPLETE
qatsats,jiqtsots,FUTURE+THIRD+F+SINGULAR+COMPLETE
qatsats,jiqtsots,FUTURE+THIRD+F+SINGULAR+MISSING
qatsav,tiqtsəvu,FUTURE+SECOND+F+PLURAL+COMPLETE
qatsav,tiqtsov,FUTURE+SECOND+F+SINGULAR+COMPLETE
qatsav,jiqtsəvu,FUTURE+THIRD+F+PLURAL+COMPLETE
qatsav,jiqtsov,FUTURE+THIRD+F+SINGULAR+COMPLETE
qatsav,jiqtsov,FUTURE+THIRD+F+SINGULAR+MISSING
qaval,tiqbəlu,FUTURE+SECOND+F+PLURAL+COMPLETE
qaval,tiqbol,FUTURE+SECOND+F+SINGULAR+COMPLETE
qaval,jiqbəlu,FUTURE+THIRD+F+PLURAL+COMPLETE
qaval,jiqbol,FUTURE+THIRD+F+SINGULAR+COMPLETE
qaval,jiqbol,FUTURE+THIRD+F+SINGULAR+MISSING
qavaʁ,tiqbəʁu,FUTURE+SECOND+F+PLURAL+COMPLETE
qavaʁ,tiqboʁ,FUTURE+SECOND+F+SINGULAR+COMPLETE
qavaʁ,jiqbəʁu,FUTURE+THIRD+F+PLURAL+COMPLETE
qavaʁ,jiqboʁ,FUTURE+THIRD+F+SINGULAR+COMPLETE
qavaʁ,jiqboʁ,FUTURE+THIRD+F+SINGULAR+MISSING
qavats,tiqbətsu,FUTURE+SECOND+F+PLURAL+COMPLETE
qavats,tiqbots,FUTURE+SECOND+F+SINGULAR+COMPLETE
qavats,jiqbətsu,FUTURE+THIRD+F+PLURAL+COMPLETE
qavats,jiqbots,FUTURE+THIRD+F+SINGULAR+COMPLETE
qavats,jiqbots,FUTURE+THIRD+F+SINGULAR+MISSING
qavaʕ,tiqbəʕu,FUTURE+SECOND+F+PLURAL+COMPLETE
qavaʕ,tiqbaʕ,FUTURE+SECOND+F+SINGULAR+COMPLETE
qavaʕ,jiqbəʕu,FUTURE+THIRD+F+PLURAL+COMPLETE
qavaʕ,jiqbaʕ,FUTURE+THIRD+F+SINGULAR+COMPLETE
ʁadaf,tiʁdəfu,FUTURE+SECOND+F+PLURAL+COMPLETE
ʁadaf,tiʁdof,FUTURE+SECOND+F+SINGULAR+COMPLETE
ʁadaf,jiʁdəfu,FUTURE+THIRD+F+PLURAL+COMPLETE
ʁadaf,jiʁdof,FUTURE+THIRD+F+SINGULAR+COMPLETE
ʁadaf,jiʁdof,FUTURE+THIRD+F+SINGULAR+MISSING
ʁagam,tiʁgəmu,FUTURE+SECOND+F+PLURAL+COMPLETE
ʁagam,tiʁgom,FUTURE+SECOND+F+SINGULAR+COMPLETE
ʁagam,jiʁgəmu,FUTURE+THIRD+F+PLURAL+COMPLETE
ʁagam,jiʁgom,FUTURE+THIRD+F+SINGULAR+COMPLETE
ʁagam,jiʁgom,FUTURE+THIRD+F+SINGULAR+MISSING
ʁagan,tiʁgənu,FUTURE+SECOND+F+PLURAL+COMPLETE
ʁagan,tiʁgon,FUTURE+SECOND+F+SINGULAR+COMPLETE
ʁagan,jiʁgənu,FUTURE+THIRD+F+PLURAL+COMPLETE
ʁagan,jiʁgon,FUTURE+THIRD+F+SINGULAR+COMPLETE
ʁagan,jiʁgon,FUTURE+THIRD+F+SINGULAR+MISSING
ʁagaʃ,tiʁgəʃu,FUTURE+SECOND+F+PLURAL+COMPLETE
ʁagaʃ,tiʁgoʃ,FUTURE+SECOND+F+SINGULAR+COMPLETE
ʁagaʃ,jiʁgəʃu,FUTURE+THIRD+F+PLURAL+COMPLETE
ʁagaʃ,jiʁgoʃ,FUTURE+THIRD+F+SINGULAR+COMPLETE
ʁagaʃ,jiʁgoʃ,FUTURE+THIRD+F+SINGULAR+MISSING
ʁagaz,tiʁgəzu,FUTURE+SECOND+F+PLURAL+COMPLETE
ʁagaz,tiʁgaz,FUTURE+SECOND+F+SINGULAR+COMPLETE
ʁagaz,jiʁgəzu,FUTURE+THIRD+F+PLURAL+COMPLETE
ʁagaz,jiʁgaz,FUTURE+THIRD+F+SINGULAR+COMPLETE
ʁagaʕ,tiʁgəʕu,FUTURE+SECOND+F+PLURAL+COMPLETE
ʁagaʕ,tiʁgaʕ,FUTURE+SECOND+F+SINGULAR+COMPLETE
ʁagaʕ,jiʁgəʕu,FUTURE+THIRD+F+PLURAL+COMPLETE
ʁagaʕ,jiʁgaʕ,FUTURE+THIRD+F+SINGULAR+COMPLETE
ʁaħaq,tiʁħaqu,FUTURE+SECOND+F+PLURAL+COMPLETE
ʁaħaq,tiʁħaq,FUTURE+SECOND+F+SINGULAR+COMPLETE
ʁaħaq,jiʁħaqu,FUTURE+THIRD+F+PLURAL+COMPLETE
ʁaħaq,jiʁħaq,FUTURE+THIRD+F+SINGULAR+COMPLETE
ʁaħaʃ,tiʁħaʃu,FUTURE+SECOND+F+PLURAL+COMPLETE
ʁaħaʃ,tiʁħaʃ,FUTURE+SECOND+F+SINGULAR+COMPLETE
ʁaħaʃ,jiʁħaʃu,FUTURE+THIRD+F+PLURAL+COMPLETE
ʁaħaʃ,jiʁħaʃ,FUTURE+THIRD+F+SINGULAR+COMPLETE
ʁaħats,tiʁħatsu,FUTURE+SECOND+F+PLURAL+COMPLETE
ʁaħats,tiʁħats,FUTURE+SECOND+F+SINGULAR+COMPLETE
ʁaħats,jiʁħatsu,FUTURE+THIRD+F+PLURAL+COMPLETE
ʁaħats,jiʁħats,FUTURE+THIRD+F+SINGULAR+COMPLETE
ʁamas,tiʁməsu,FUTURE+SECOND+F+PLURAL+COMPLETE
ʁamas,tiʁmos,FUTURE+SECOND+F+SINGULAR+COMPLETE
ʁamas,jiʁməsu,FUTURE+THIRD+F+PLURAL+COMPLETE
ʁamas,jiʁmos,FUTURE+THIRD+F+SINGULAR+COMPLETE
ʁamas,jiʁmos,FUTURE+THIRD+F+SINGULAR+MISSING
ʁamaz,tiʁməzu,FUTURE+SECOND+F+PLURAL+COMPLETE
ʁamaz,tiʁmoz,FUTURE+SECOND+F+SINGULAR+COMPLETE
ʁamaz,jiʁməzu,FUTURE+THIRD+F+PLURAL+COMPLETE
ʁamaz,jiʁmoz,FUTURE+THIRD+F+SINGULAR+COMPLETE
ʁamaz,jiʁmoz,FUTURE+THIRD+F+SINGULAR+MISSING
ʁaqad,tiʁqədu,FUTURE+SECOND+F+PLURAL+COMPLETE
ʁaqad,tiʁqod,FUTURE+SECOND+F+SINGULAR+COMPLETE
ʁaqad,jiʁqədu,FUTURE+THIRD+F+PLURAL+COMPLETE
ʁaqad,jiʁqod,FUTURE+THIRD+F+SINGULAR+COMPLETE
ʁaqad,jiʁqod,FUTURE+THIRD+F+SINGULAR+MISSING
ʁaqaħ,tiʁqəħu,FUTURE+SECOND+F+PLURAL+COMPLETE
ʁaqaħ,tiʁqaħ,FUTURE+SECOND+F+SINGULAR+COMPLETE
ʁaqaħ,jiʁqəħu,FUTURE+THIRD+F+PLURAL+COMPLETE
ʁaqaħ,jiʁqaħ,FUTURE+THIRD+F+SINGULAR+COMPLETE
ʁaqam,tiʁqəmu,FUTURE+SECOND+F+PLURAL+COMPLETE
ʁaqam,tiʁqom,FUTURE+SECOND+F+SINGULAR+COMPLETE
ʁaqam,jiʁqəmu,FUTURE+THIRD+F+PLURAL+COMPLETE
ʁaqam,jiʁqom,FUTURE+THIRD+F+SINGULAR+COMPLETE
ʁaqam,jiʁqom,FUTURE+THIRD+F+SINGULAR+MISSING
ʁaqaq,tiʁqəqu,FUTURE+SECOND+F+PLURAL+COMPLETE
ʁaqaq,tiʁqoq,FUTURE+SECOND+F+SINGULAR+COMPLETE
ʁaqaq,jiʁqəqu,FUTURE+THIRD+F+PLURAL+COMPLETE
ʁaqaq,jiʁqoq,FUTURE+THIRD+F+SINGULAR+COMPLETE
ʁaqaq,jiʁqoq,FUTURE+THIRD+F+SINGULAR+MISSING
ʁaqaʕ,tiʁqəʕu,FUTURE+SECOND+F+PLURAL+COMPLETE
ʁaqaʕ,tiʁqaʕ,FUTURE+SECOND+F+SINGULAR+COMPLETE
ʁaqaʕ,jiʁqəʕu,FUTURE+THIRD+F+PLURAL+COMPLETE
ʁaqaʕ,jiʁqaʕ,FUTURE+THIRD+F+SINGULAR+COMPLETE
ʁaʃaf,tiʁʃəfu,FUTURE+SECOND+F+PLURAL+COMPLETE
ʁaʃaf,tiʁʃof,FUTURE+SECOND+F+SINGULAR+COMPLETE
ʁaʃaf,jiʁʃəfu,FUTURE+THIRD+F+PLURAL+COMPLETE
ʁaʃaf,jiʁʃof,FUTURE+THIRD+F+SINGULAR+COMPLETE
ʁaʃaf,jiʁʃof,FUTURE+THIRD+F+SINGULAR+MISSING
ʁaʃam,tiʁʃəmu,FUTURE+SECOND+F+PLURAL+COMPLETE
ʁaʃam,tiʁʃom,FUTURE+SECOND+F+SINGULAR+COMPLETE
ʁaʃam,jiʁʃəmu,FUTURE+THIRD+F+PLURAL+COMPLETE
ʁaʃam,jiʁʃom,FUTURE+THIRD+F+SINGULAR+COMPLETE
ʁaʃam,jiʁʃom,FUTURE+THIRD+F+SINGULAR+MISSING
ʁataħ,tiʁtəħu,FUTURE+SECOND+F+PLURAL+COMPLETE
ʁataħ,tiʁtaħ,FUTURE+SECOND+F+SINGULAR+COMPLETE
ʁataħ,jiʁtəħu,FUTURE+THIRD+F+PLURAL+COMPLETE
ʁataħ,jiʁtaħ,FUTURE+THIRD+F+SINGULAR+COMPLETE
ʁatam,tiʁtəmu,FUTURE+SECOND+F+PLURAL+COMPLETE
ʁatam,tiʁtom,FUTURE+SECOND+F+SINGULAR+COMPLETE
ʁatam,jiʁtəmu,FUTURE+THIRD+F+PLURAL+COMPLETE
ʁatam,jiʁtom,FUTURE+THIRD+F+SINGULAR+COMPLETE
ʁatam,jiʁtom,FUTURE+THIRD+F+SINGULAR+MISSING
ʁatan,tiʁtənu,FUTURE+SECOND+F+PLURAL+COMPLETE
ʁatan,tiʁton,FUTURE+SECOND+F+SINGULAR+COMPLETE
ʁatan,jiʁtənu,FUTURE+THIRD+F+PLURAL+COMPLETE
ʁatan,jiʁton,FUTURE+THIRD+F+SINGULAR+COMPLETE
ʁatan,jiʁton,FUTURE+THIRD+F+SINGULAR+MISSING
ʁatat,tiʁtətu,FUTURE+SECOND+F+PLURAL+COMPLETE
ʁatat,tiʁtot,FUTURE+SECOND+F+SINGULAR+COMPLETE
ʁatat,jiʁtətu,FUTURE+THIRD+F+PLURAL+COMPLETE
ʁatat,jiʁtot,FUTURE+THIRD+F+SINGULAR+COMPLETE
ʁatat,jiʁtot,FUTURE+THIRD+F+SINGULAR+MISSING
ʁatsaħ,tiʁtsəħu,FUTURE+SECOND+F+PLURAL+COMPLETE
ʁatsaħ,tiʁtsaħ,FUTURE+SECOND+F+SINGULAR+COMPLETE
ʁatsaħ,jiʁtsəħu,FUTURE+THIRD+F+PLURAL+COMPLETE
ʁatsaħ,jiʁtsaħ,FUTURE+THIRD+F+SINGULAR+COMPLETE
ʁatsaʕ,tiʁtsəʕu,FUTURE+SECOND+F+PLURAL+COMPLETE
ʁatsaʕ,tiʁtsaʕ,FUTURE+SECOND+F+SINGULAR+COMPLETE
ʁatsaʕ,jiʁtsəʕu,FUTURE+THIRD+F+PLURAL+COMPLETE
ʁatsaʕ,jiʁtsaʕ,FUTURE+THIRD+F+SINGULAR+COMPLETE
ʁavats,tiʁbətsu,FUTURE+SECOND+F+PLURAL+COMPLETE
ʁavats,tiʁbats,FUTURE+SECOND+F+SINGULAR+COMPLETE
ʁavats,jiʁbətsu,FUTURE+THIRD+F+PLURAL+COMPLETE
ʁavats,jiʁbats,FUTURE+THIRD+F+SINGULAR+COMPLETE
ʁaʕad,tiʁʕadu,FUTURE+SECOND+F+PLURAL+COMPLETE
ʁaʕad,tiʁʕad,FUTURE+SECOND+F+SINGULAR+COMPLETE
ʁaʕad,jiʁʕadu,FUTURE+THIRD+F+PLURAL+COMPLETE
ʁaʕad,jiʁʕad,FUTURE+THIRD+F+SINGULAR+COMPLETE
ʁaʕam,tiʁʕamu,FUTURE+SECOND+F+PLURAL+COMPLETE
ʁaʕam,tiʁʕam,FUTURE+SECOND+F+SINGULAR+COMPLETE
ʁaʕam,jiʁʕamu,FUTURE+THIRD+F+PLURAL+COMPLETE
ʁaʕam,jiʁʕam,FUTURE+THIRD+F+SINGULAR+COMPLETE
ʁaʕaʃ,tiʁʕaʃu,FUTURE+SECOND+F+PLURAL+COMPLETE
ʁaʕaʃ,tiʁʕaʃ,FUTURE+SECOND+F+SINGULAR+COMPLETE
ʁaʕaʃ,jiʁʕaʃu,FUTURE+THIRD+F+PLURAL+COMPLETE
ʁaʕaʃ,jiʁʕaʃ,FUTURE+THIRD+F+SINGULAR+COMPLETE
ʁaʕav,tiʁʕavu,FUTURE+SECOND+F+PLURAL+COMPLETE
ʁaʕav,tiʁʕav,FUTURE+SECOND+F+SINGULAR+COMPLETE
ʁaʕav,jiʁʕavu,FUTURE+THIRD+F+PLURAL+COMPLETE
ʁaʕav,jiʁʕav,FUTURE+THIRD+F+SINGULAR+COMPLETE
ʁaΧan,tiʁkənu,FUTURE+SECOND+F+PLURAL+COMPLETE
ʁaΧan,tiʁkon,FUTURE+SECOND+F+SINGULAR+COMPLETE
ʁaΧan,jiʁkənu,FUTURE+THIRD+F+PLURAL+COMPLETE
ʁaΧan,jiʁkon,FUTURE+THIRD+F+SINGULAR+COMPLETE
ʁaΧan,jiʁkon,FUTURE+THIRD+F+SINGULAR+MISSING
ʁaΧas,tiʁkəsu,FUTURE+SECOND+F+PLURAL+COMPLETE
ʁaΧas,tiʁkos,FUTURE+SECOND+F+SINGULAR+COMPLETE
ʁaΧas,jiʁkəsu,FUTURE+THIRD+F+PLURAL+COMPLETE
ʁaΧas,jiʁkos,FUTURE+THIRD+F+SINGULAR+COMPLETE
ʁaΧas,jiʁkos,FUTURE+THIRD+F+SINGULAR+MISSING
ʁaΧaʃ,tiʁkəʃu,FUTURE+SECOND+F+PLURAL+COMPLETE
ʁaΧaʃ,tiʁkoʃ,FUTURE+SECOND+F+SINGULAR+COMPLETE
ʁaΧaʃ,jiʁkəʃu,FUTURE+THIRD+F+PLURAL+COMPLETE
ʁaΧaʃ,jiʁkoʃ,FUTURE+THIRD+F+SINGULAR+COMPLETE
ʁaΧaʃ,jiʁkoʃ,FUTURE+THIRD+F+SINGULAR+MISSING
ʁaΧav,tiʁkəvu,FUTURE+SECOND+F+PLURAL+COMPLETE
ʁaΧav,tiʁkav,FUTURE+SECOND+F+SINGULAR+COMPLETE
ʁaΧav,jiʁkəvu,FUTURE+THIRD+F+PLURAL+COMPLETE
ʁaΧav,jiʁkav,FUTURE+THIRD+F+SINGULAR+COMPLETE
sadaq,tisdəqu,FUTURE+SECOND+F+PLURAL+COMPLETE
sadaq,tisdoq,FUTURE+SECOND+F+SINGULAR+COMPLETE
sadaq,jisdəqu,FUTURE+THIRD+F+PLURAL+COMPLETE
sadaq,jisdoq,FUTURE+THIRD+F+SINGULAR+COMPLETE
sadaq,jisdoq,FUTURE+THIRD+F+SINGULAR+MISSING
safad,tispədu,FUTURE+SECOND+F+PLURAL+COMPLETE
safad,tispod,FUTURE+SECOND+F+SINGULAR+COMPLETE
safad,jispədu,FUTURE+THIRD+F+PLURAL+COMPLETE
safad,jispod,FUTURE+THIRD+F+SINGULAR+COMPLETE
safad,jispod,FUTURE+THIRD+F+SINGULAR+MISSING
safag,tispəgu,FUTURE+SECOND+F+PLURAL+COMPLETE
safag,tispog,FUTURE+SECOND+F+SINGULAR+COMPLETE
safag,jispəgu,FUTURE+THIRD+F+PLURAL+COMPLETE
safag,jispog,FUTURE+THIRD+F+SINGULAR+COMPLETE
safag,jispog,FUTURE+THIRD+F+SINGULAR+MISSING
safaħ,tispəħu,FUTURE+SECOND+F+PLURAL+COMPLETE
safaħ,tispaħ,FUTURE+SECOND+F+SINGULAR+COMPLETE
safaħ,jispəħu,FUTURE+THIRD+F+PLURAL+COMPLETE
safaħ,jispaħ,FUTURE+THIRD+F+SINGULAR+COMPLETE
safaʁ,tispəʁu,FUTURE+SECOND+F+PLURAL+COMPLETE
safaʁ,tispoʁ,FUTURE+SECOND+F+SINGULAR+COMPLETE
safaʁ,jispəʁu,FUTURE+THIRD+F+PLURAL+COMPLETE
safaʁ,jispoʁ,FUTURE+THIRD+F+SINGULAR+COMPLETE
safaʁ,jispoʁ,FUTURE+THIRD+F+SINGULAR+MISSING
sagad,tisgədu,FUTURE+SECOND+F+PLURAL+COMPLETE
sagad,tisgod,FUTURE+SECOND+F+SINGULAR+COMPLETE
sagad,jisgədu,FUTURE+THIRD+F+PLURAL+COMPLETE
sagad,jisgod,FUTURE+THIRD+F+SINGULAR+COMPLETE
sagad,jisgod,FUTURE+THIRD+F+SINGULAR+MISSING
sagaʁ,tisgəʁu,FUTURE+SECOND+F+PLURAL+COMPLETE
sagaʁ,tisgoʁ,FUTURE+SECOND+F+SINGULAR+COMPLETE
sagaʁ,jisgəʁu,FUTURE+THIRD+F+PLURAL+COMPLETE
sagaʁ,jisgoʁ,FUTURE+THIRD+F+SINGULAR+COMPLETE
sagaʁ,jisgoʁ,FUTURE+THIRD+F+SINGULAR+MISSING
saħaf,tisħafu,FUTURE+SECOND+F+PLURAL+COMPLETE
saħaf,tisħaf,FUTURE+SECOND+F+SINGULAR+COMPLETE
saħaf,jisħafu,FUTURE+THIRD+F+PLURAL+COMPLETE
saħaf,jisħaf,FUTURE+THIRD+F+SINGULAR+COMPLETE
saħaq,tisħaqu,FUTURE+SECOND+F+PLURAL+COMPLETE
saħaq,tisħaq,FUTURE+SECOND+F+SINGULAR+COMPLETE
saħaq,jisħaqu,FUTURE+THIRD+F+PLURAL+COMPLETE
saħaq,jisħaq,FUTURE+THIRD+F+SINGULAR+COMPLETE
saħaʁ,tisħaʁu,FUTURE+SECOND+F+PLURAL+COMPLETE
saħaʁ,tisħaʁ,FUTURE+SECOND+F+SINGULAR+COMPLETE
saħaʁ,jisħaʁu,FUTURE+THIRD+F+PLURAL+COMPLETE
saħaʁ,jisħaʁ,FUTURE+THIRD+F+SINGULAR+COMPLETE
saħat,tisħatu,FUTURE+SECOND+F+PLURAL+COMPLETE
saħat,tisħat,FUTURE+SECOND+F+SINGULAR+COMPLETE
saħat,jisħatu,FUTURE+THIRD+F+PLURAL+COMPLETE
saħat,jisħat,FUTURE+THIRD+F+SINGULAR+COMPLETE
saħav,tisħavu,FUTURE+SECOND+F+PLURAL+COMPLETE
saħav,tisħav,FUTURE+SECOND+F+SINGULAR+COMPLETE
saħav,jisħavu,FUTURE+THIRD+F+PLURAL+COMPLETE
saħav,jisħav,FUTURE+THIRD+F+SINGULAR+COMPLETE
salad,tislədu,FUTURE+SECOND+F+PLURAL+COMPLETE
salad,tislod,FUTURE+SECOND+F+SINGULAR+COMPLETE
salad,jislədu,FUTURE+THIRD+F+PLURAL+COMPLETE
salad,jislod,FUTURE+THIRD+F+SINGULAR+COMPLETE
salad,jislod,FUTURE+THIRD+F+SINGULAR+MISSING
salaħ,tisləħu,FUTURE+SECOND+F+PLURAL+COMPLETE
salaħ,tislaħ,FUTURE+SECOND+F+SINGULAR+COMPLETE
salaħ,jisləħu,FUTURE+THIRD+F+PLURAL+COMPLETE
salaħ,jislaħ,FUTURE+THIRD+F+SINGULAR+COMPLETE
salal,tisləlu,FUTURE+SECOND+F+PLURAL+COMPLETE
salal,tislol,FUTURE+SECOND+F+SINGULAR+COMPLETE
salal,jisləlu,FUTURE+THIRD+F+PLURAL+COMPLETE
salal,jislol,FUTURE+THIRD+F+SINGULAR+COMPLETE
salal,jislol,FUTURE+THIRD+F+SINGULAR+MISSING
samaħ,tisməħu,FUTURE+SECOND+F+PLURAL+COMPLETE
samaħ,tismaħ,FUTURE+SECOND+F+SINGULAR+COMPLETE
samaħ,jisməħu,FUTURE+THIRD+F+PLURAL+COMPLETE
samaħ,jismaħ,FUTURE+THIRD+F+SINGULAR+COMPLETE
samaΧ,tisməΧu,FUTURE+SECOND+F+PLURAL+COMPLETE
samaΧ,tismoΧ,FUTURE+SECOND+F+SINGULAR+COMPLETE
samaΧ,jisməΧu,FUTURE+THIRD+F+PLURAL+COMPLETE
samaΧ,jismoΧ,FUTURE+THIRD+F+SINGULAR+COMPLETE
samaΧ,jismoΧ,FUTURE+THIRD+F+SINGULAR+MISSING
saqal,tisqəlu,FUTURE+SECOND+F+PLURAL+COMPLETE
saqal,tisqol,FUTURE+SECOND+F+SINGULAR+COMPLETE
saqal,jisqəlu,FUTURE+THIRD+F+PLURAL+COMPLETE
saqal,jisqol,FUTURE+THIRD+F+SINGULAR+COMPLETE
saqal,jisqol,FUTURE+THIRD+F+SINGULAR+MISSING
saqaʁ,tisqəʁu,FUTURE+SECOND+F+PLURAL+COMPLETE
saqaʁ,tisqoʁ,FUTURE+SECOND+F+SINGULAR+COMPLETE
saqaʁ,jisqəʁu,FUTURE+THIRD+F+PLURAL+COMPLETE
saqaʁ,jisqoʁ,FUTURE+THIRD+F+SINGULAR+COMPLETE
saqaʁ,jisqoʁ,FUTURE+THIRD+F+SINGULAR+MISSING
saʁad,tisʁədu,FUTURE+SECOND+F+PLURAL+COMPLETE
saʁad,tisʁod,FUTURE+SECOND+F+SINGULAR+COMPLETE
saʁad,jisʁədu,FUTURE+THIRD+F+PLURAL+COMPLETE
saʁad,jisʁod,FUTURE+THIRD+F+SINGULAR+COMPLETE
saʁad,jisʁod,FUTURE+THIRD+F+SINGULAR+MISSING
saʁaf,tisʁəfu,FUTURE+SECOND+F+PLURAL+COMPLETE
saʁaf,tisʁof,FUTURE+SECOND+F+SINGULAR+COMPLETE
saʁaf,jisʁəfu,FUTURE+THIRD+F+PLURAL+COMPLETE
saʁaf,jisʁof,FUTURE+THIRD+F+SINGULAR+COMPLETE
saʁaf,jisʁof,FUTURE+THIRD+F+SINGULAR+MISSING
saʁag,tisʁəgu,FUTURE+SECOND+F+PLURAL+COMPLETE
saʁag,tisʁog,FUTURE+SECOND+F+SINGULAR+COMPLETE
saʁag,jisʁəgu,FUTURE+THIRD+F+PLURAL+COMPLETE
saʁag,jisʁog,FUTURE+THIRD+F+SINGULAR+COMPLETE
saʁag,jisʁog,FUTURE+THIRD+F+SINGULAR+MISSING
saʁaħ,tisʁəħu,FUTURE+SECOND+F+PLURAL+COMPLETE
saʁaħ,tisʁaħ,FUTURE+SECOND+F+SINGULAR+COMPLETE
saʁaħ,jisʁəħu,FUTURE+THIRD+F+PLURAL+COMPLETE
saʁaħ,jisʁaħ,FUTURE+THIRD+F+SINGULAR+COMPLETE
saʁaq,tisʁəqu,FUTURE+SECOND+F+PLURAL+COMPLETE
saʁaq,tisʁoq,FUTURE+SECOND+F+SINGULAR+COMPLETE
saʁaq,jisʁəqu,FUTURE+THIRD+F+PLURAL+COMPLETE
saʁaq,jisʁoq,FUTURE+THIRD+F+SINGULAR+COMPLETE
saʁaq,jisʁoq,FUTURE+THIRD+F+SINGULAR+MISSING
saʁaʁ,tisʁəʁu,FUTURE+SECOND+F+PLURAL+COMPLETE
saʁaʁ,tisʁoʁ,FUTURE+SECOND+F+SINGULAR+COMPLETE
saʁaʁ,jisʁəʁu,FUTURE+THIRD+F+PLURAL+COMPLETE
saʁaʁ,jisʁoʁ,FUTURE+THIRD+F+SINGULAR+COMPLETE
saʁaʁ,jisʁoʁ,FUTURE+THIRD+F+SINGULAR+MISSING
saʁat,tisʁətu,FUTURE+SECOND+F+PLURAL+COMPLETE
saʁat,tisʁot,FUTURE+SECOND+F+SINGULAR+COMPLETE
saʁat,jisʁətu,FUTURE+THIRD+F+PLURAL+COMPLETE
saʁat,jisʁot,FUTURE+THIRD+F+SINGULAR+COMPLETE
saʁat,jisʁot,FUTURE+THIRD+F+SINGULAR+MISSING
saʁaΧ,tisʁəΧu,FUTURE+SECOND+F+PLURAL+COMPLETE
saʁaΧ,tisʁoΧ,FUTURE+SECOND+F+SINGULAR+COMPLETE
saʁaΧ,jisʁəΧu,FUTURE+THIRD+F+PLURAL+COMPLETE
saʁaΧ,jisʁoΧ,FUTURE+THIRD+F+SINGULAR+COMPLETE
saʁaΧ,jisʁoΧ,FUTURE+THIRD+F+SINGULAR+MISSING
satam,tistəmu,FUTURE+SECOND+F+PLURAL+COMPLETE
satam,tistom,FUTURE+SECOND+F+SINGULAR+COMPLETE
satam,jistəmu,FUTURE+THIRD+F+PLURAL+COMPLETE
satam,jistom,FUTURE+THIRD+F+SINGULAR+COMPLETE
satam,jistom,FUTURE+THIRD+F+SINGULAR+MISSING
sataʁ,tistəʁu,FUTURE+SECOND+F+PLURAL+COMPLETE
sataʁ,tistoʁ,FUTURE+SECOND+F+SINGULAR+COMPLETE
sataʁ,jistəʁu,FUTURE+THIRD+F+PLURAL+COMPLETE
sataʁ,jistoʁ,FUTURE+THIRD+F+SINGULAR+COMPLETE
sataʁ,jistoʁ,FUTURE+THIRD+F+SINGULAR+MISSING
saval,tisbəlu,FUTURE+SECOND+F+PLURAL+COMPLETE
saval,tisbol,FUTURE+SECOND+F+SINGULAR+COMPLETE
saval,jisbəlu,FUTURE+THIRD+F+PLURAL+COMPLETE
saval,jisbol,FUTURE+THIRD+F+SINGULAR+COMPLETE
saval,jisbol,FUTURE+THIRD+F+SINGULAR+MISSING
savaʁ,tisbəʁu,FUTURE+SECOND+F+PLURAL+COMPLETE
savaʁ,tisboʁ,FUTURE+SECOND+F+SINGULAR+COMPLETE
savaʁ,jisbəʁu,FUTURE+THIRD+F+PLURAL+COMPLETE
savaʁ,jisboʁ,FUTURE+THIRD+F+SINGULAR+COMPLETE
savaʁ,jisboʁ,FUTURE+THIRD+F+SINGULAR+MISSING
savav,tisbəvu,FUTURE+SECOND+F+PLURAL+COMPLETE
savav,tisbov,FUTURE+SECOND+F+SINGULAR+COMPLETE
savav,jisbəvu,FUTURE+THIRD+F+PLURAL+COMPLETE
savav,jisbov,FUTURE+THIRD+F+SINGULAR+COMPLETE
savav,jisbov,FUTURE+THIRD+F+SINGULAR+MISSING
savaʔ,tisbəʔu,FUTURE+SECOND+F+PLURAL+COMPLETE
savaʔ,tisbaʔ,FUTURE+SECOND+F+SINGULAR+COMPLETE
savaʔ,jisbəʔu,FUTURE+THIRD+F+PLURAL+COMPLETE
savaʔ,jisbaʔ,FUTURE+THIRD+F+SINGULAR+COMPLETE
savaʕ,tisbəʕu,FUTURE+SECOND+F+PLURAL+COMPLETE
savaʕ,tisbaʕ,FUTURE+SECOND+F+SINGULAR+COMPLETE
savaʕ,jisbəʕu,FUTURE+THIRD+F+PLURAL+COMPLETE
savaʕ,jisbaʕ,FUTURE+THIRD+F+SINGULAR+COMPLETE
saʕad,tisʕadu,FUTURE+SECOND+F+PLURAL+COMPLETE
saʕad,tisʕad,FUTURE+SECOND+F+SINGULAR+COMPLETE
saʕad,jisʕadu,FUTURE+THIRD+F+PLURAL+COMPLETE
saʕad,jisʕad,FUTURE+THIRD+F+SINGULAR+COMPLETE
saʕaʁ,tisʕaʁu,FUTURE+SECOND+F+PLURAL+COMPLETE
saʕaʁ,tisʕaʁ,FUTURE+SECOND+F+SINGULAR+COMPLETE
saʕaʁ,jisʕaʁu,FUTURE+THIRD+F+PLURAL+COMPLETE
saʕaʁ,jisʕaʁ,FUTURE+THIRD+F+SINGULAR+COMPLETE
saΧaʁ,tiskəʁu,FUTURE+SECOND+F+PLURAL+COMPLETE
saΧaʁ,tiskoʁ,FUTURE+SECOND+F+SINGULAR+COMPLETE
saΧaʁ,jiskəʁu,FUTURE+THIRD+F+PLURAL+COMPLETE
saΧaʁ,jiskoʁ,FUTURE+THIRD+F+SINGULAR+COMPLETE
saΧaʁ,jiskoʁ,FUTURE+THIRD+F+SINGULAR+MISSING
ʃadad,tiʃdədu,FUTURE+SECOND+F+PLURAL+COMPLETE
ʃadad,tiʃdod,FUTURE+SECOND+F+SINGULAR+COMPLETE
ʃadad,jiʃdədu,FUTURE+THIRD+F+PLURAL+COMPLETE
ʃadad,jiʃdod,FUTURE+THIRD+F+SINGULAR+COMPLETE
ʃadad,jiʃdod,FUTURE+THIRD+F+SINGULAR+MISSING
ʃafat,tiʃpətu,FUTURE+SECOND+F+PLURAL+COMPLETE
ʃafat,tiʃpot,FUTURE+SECOND+F+SINGULAR+COMPLETE
ʃafat,jiʃpətu,FUTURE+THIRD+F+PLURAL+COMPLETE
ʃafat,jiʃpot,FUTURE+THIRD+F+SINGULAR+COMPLETE
ʃafat,jiʃpot,FUTURE+THIRD+F+SINGULAR+MISSING
ʃafaʕ,tiʃpəʕu,FUTURE+SECOND+F+PLURAL+COMPLETE
ʃafaʕ,tiʃpaʕ,FUTURE+SECOND+F+SINGULAR+COMPLETE
ʃafaʕ,jiʃpəʕu,FUTURE+THIRD+F+PLURAL+COMPLETE
ʃafaʕ,jiʃpaʕ,FUTURE+THIRD+F+SINGULAR+COMPLETE
ʃafaΧ,tiʃpəΧu,FUTURE+SECOND+F+PLURAL+COMPLETE
ʃafaΧ,tiʃpoΧ,FUTURE+SECOND+F+SINGULAR+COMPLETE
ʃafaΧ,jiʃpəΧu,FUTURE+THIRD+F+PLURAL+COMPLETE
ʃafaΧ,jiʃpoΧ,FUTURE+THIRD+F+SINGULAR+COMPLETE
ʃafaΧ,jiʃpoΧ,FUTURE+THIRD+F+SINGULAR+MISSING
ʃagal,tiʃgəlu,FUTURE+SECOND+F+PLURAL+COMPLETE
ʃagal,tiʃgol,FUTURE+SECOND+F+SINGULAR+COMPLETE
ʃagal,jiʃgəlu,FUTURE+THIRD+F+PLURAL+COMPLETE
ʃagal,jiʃgol,FUTURE+THIRD+F+SINGULAR+COMPLETE
ʃagal,jiʃgol,FUTURE+THIRD+F+SINGULAR+MISSING
ʃaħaq,tiʃħaqu,FUTURE+SECOND+F+PLURAL+COMPLETE
ʃaħaq,tiʃħaq,FUTURE+SECOND+F+SINGULAR+COMPLETE
ʃaħaq,jiʃħaqu,FUTURE+THIRD+F+PLURAL+COMPLETE
ʃaħaq,jiʃħaq,FUTURE+THIRD+F+SINGULAR+COMPLETE
ʃaħat,tiʃħatu,FUTURE+SECOND+F+PLURAL+COMPLETE
ʃaħat,tiʃħat,FUTURE+SECOND+F+SINGULAR+COMPLETE
ʃaħat,jiʃħatu,FUTURE+THIRD+F+PLURAL+COMPLETE
ʃaħat,jiʃħat,FUTURE+THIRD+F+SINGULAR+COMPLETE
ʃalaf,tiʃləfu,FUTURE+SECOND+F+PLURAL+COMPLETE
ʃalaf,tiʃlof,FUTURE+SECOND+F+SINGULAR+COMPLETE
ʃalaf,jiʃləfu,FUTURE+THIRD+F+PLURAL+COMPLETE
ʃalaf,jiʃlof,FUTURE+THIRD+F+SINGULAR+COMPLETE
ʃalaf,jiʃlof,FUTURE+THIRD+F+SINGULAR+MISSING
ʃalaħ,tiʃləħu,FUTURE+SECOND+F+PLURAL+COMPLETE
ʃalaħ,tiʃlaħ,FUTURE+SECOND+F+SINGULAR+COMPLETE
ʃalaħ,jiʃləħu,FUTURE+THIRD+F+PLURAL+COMPLETE
ʃalaħ,jiʃlaħ,FUTURE+THIRD+F+SINGULAR+COMPLETE
ʃalal,tiʃləlu,FUTURE+SECOND+F+PLURAL+COMPLETE
ʃalal,tiʃlol,FUTURE+SECOND+F+SINGULAR+COMPLETE
ʃalal,jiʃləlu,FUTURE+THIRD+F+PLURAL+COMPLETE
ʃalal,jiʃlol,FUTURE+THIRD+F+SINGULAR+COMPLETE
ʃalal,jiʃlol,FUTURE+THIRD+F+SINGULAR+MISSING
ʃalaq,tiʃləqu,FUTURE+SECOND+F+PLURAL+COMPLETE
ʃalaq,tiʃloq,FUTURE+SECOND+F+SINGULAR+COMPLETE
ʃalaq,jiʃləqu,FUTURE+THIRD+F+PLURAL+COMPLETE
ʃalaq,jiʃloq,FUTURE+THIRD+F+SINGULAR+COMPLETE
ʃalaq,jiʃloq,FUTURE+THIRD+F+SINGULAR+MISSING
ʃalat,tiʃlətu,FUTURE+SECOND+F+PLURAL+COMPLETE
ʃalat,tiʃlot,FUTURE+SECOND+F+SINGULAR+COMPLETE
ʃalat,jiʃlətu,FUTURE+THIRD+F+PLURAL+COMPLETE
ʃalat,jiʃlot,FUTURE+THIRD+F+SINGULAR+COMPLETE
ʃalat,jiʃlot,FUTURE+THIRD+F+SINGULAR+MISSING
ʃaman,tiʃmənu,FUTURE+SECOND+F+PLURAL+COMPLETE
ʃaman,tiʃman,FUTURE+SECOND+F+SINGULAR+COMPLETE
ʃaman,jiʃmənu,FUTURE+THIRD+F+PLURAL+COMPLETE
ʃaman,jiʃman,FUTURE+THIRD+F+SINGULAR+COMPLETE
ʃamaʁ,tiʃməʁu,FUTURE+SECOND+F+PLURAL+COMPLETE
ʃamaʁ,tiʃmoʁ,FUTURE+SECOND+F+SINGULAR+COMPLETE
ʃamaʁ,jiʃməʁu,FUTURE+THIRD+F+PLURAL+COMPLETE
ʃamaʁ,jiʃmoʁ,FUTURE+THIRD+F+SINGULAR+COMPLETE
ʃamaʁ,jiʃmoʁ,FUTURE+THIRD+F+SINGULAR+MISSING
ʃamat,tiʃmətu,FUTURE+SECOND+F+PLURAL+COMPLETE
ʃamat,tiʃmot,FUTURE+SECOND+F+SINGULAR+COMPLETE
ʃamat,jiʃmətu,FUTURE+THIRD+F+PLURAL+COMPLETE
ʃamat,jiʃmot,FUTURE+THIRD+F+SINGULAR+COMPLETE
ʃamat,jiʃmot,FUTURE+THIRD+F+SINGULAR+MISSING
ʃamaʕ,tiʃməʕu,FUTURE+SECOND+F+PLURAL+COMPLETE
ʃamaʕ,tiʃmaʕ,FUTURE+SECOND+F+SINGULAR+COMPLETE
ʃamaʕ,jiʃməʕu,FUTURE+THIRD+F+PLURAL+COMPLETE
ʃamaʕ,jiʃmaʕ,FUTURE+THIRD+F+SINGULAR+COMPLETE
ʃaqad,tiʃqədu,FUTURE+SECOND+F+PLURAL+COMPLETE
ʃaqad,tiʃqod,FUTURE+SECOND+F+SINGULAR+COMPLETE
ʃaqad,jiʃqədu,FUTURE+THIRD+F+PLURAL+COMPLETE
ʃaqad,jiʃqod,FUTURE+THIRD+F+SINGULAR+COMPLETE
ʃaqad,jiʃqod,FUTURE+THIRD+F+SINGULAR+MISSING
ʃaqal,tiʃqəlu,FUTURE+SECOND+F+PLURAL+COMPLETE
ʃaqal,tiʃqol,FUTURE+SECOND+F+SINGULAR+COMPLETE
ʃaqal,jiʃqəlu,FUTURE+THIRD+F+PLURAL+COMPLETE
ʃaqal,jiʃqol,FUTURE+THIRD+F+SINGULAR+COMPLETE
ʃaqal,jiʃqol,FUTURE+THIRD+F+SINGULAR+MISSING
ʃaqaq,tiʃqəqu,FUTURE+SECOND+F+PLURAL+COMPLETE
ʃaqaq,tiʃqoq,FUTURE+SECOND+F+SINGULAR+COMPLETE
ʃaqaq,jiʃqəqu,FUTURE+THIRD+F+PLURAL+COMPLETE
ʃaqaq,jiʃqoq,FUTURE+THIRD+F+SINGULAR+COMPLETE
ʃaqaq,jiʃqoq,FUTURE+THIRD+F+SINGULAR+MISSING
ʃaqat,tiʃqətu,FUTURE+SECOND+F+PLURAL+COMPLETE
ʃaqat,tiʃqot,FUTURE+SECOND+F+SINGULAR+COMPLETE
ʃaqat,jiʃqətu,FUTURE+THIRD+F+PLURAL+COMPLETE
ʃaqat,jiʃqot,FUTURE+THIRD+F+SINGULAR+COMPLETE
ʃaqat,jiʃqot,FUTURE+THIRD+F+SINGULAR+MISSING
ʃaqaʕ,tiʃqəʕu,FUTURE+SECOND+F+PLURAL+COMPLETE
ʃaqaʕ,tiʃqaʕ,FUTURE+SECOND+F+SINGULAR+COMPLETE
ʃaqaʕ,jiʃqəʕu,FUTURE+THIRD+F+PLURAL+COMPLETE
ʃaqaʕ,jiʃqaʕ,FUTURE+THIRD+F+SINGULAR+COMPLETE
ʃaʁaq,tiʃʁəqu,FUTURE+SECOND+F+PLURAL+COMPLETE
ʃaʁaq,tiʃʁoq,FUTURE+SECOND+F+SINGULAR+COMPLETE
ʃaʁaq,jiʃʁəqu,FUTURE+THIRD+F+PLURAL+COMPLETE
ʃaʁaq,jiʃʁoq,FUTURE+THIRD+F+SINGULAR+COMPLETE
ʃaʁaq,jiʃʁoq,FUTURE+THIRD+F+SINGULAR+MISSING
ʃaʁats,tiʃʁətsu,FUTURE+SECOND+F+PLURAL+COMPLETE
ʃaʁats,tiʃʁots,FUTURE+SECOND+F+SINGULAR+COMPLETE
ʃaʁats,jiʃʁətsu,FUTURE+THIRD+F+PLURAL+COMPLETE
ʃaʁats,jiʃʁots,FUTURE+THIRD+F+SINGULAR+COMPLETE
ʃaʁats,jiʃʁots,FUTURE+THIRD+F+SINGULAR+MISSING
ʃataf,tiʃtəfu,FUTURE+SECOND+F+PLURAL+COMPLETE
ʃataf,tiʃtof,FUTURE+SECOND+F+SINGULAR+COMPLETE
ʃataf,jiʃtəfu,FUTURE+THIRD+F+PLURAL+COMPLETE
ʃataf,jiʃtof,FUTURE+THIRD+F+SINGULAR+COMPLETE
ʃataf,jiʃtof,FUTURE+THIRD+F+SINGULAR+MISSING
ʃataħ,tiʃtəħu,FUTURE+SECOND+F+PLURAL+COMPLETE
ʃataħ,tiʃtaħ,FUTURE+SECOND+F+SINGULAR+COMPLETE
ʃataħ,jiʃtəħu,FUTURE+THIRD+F+PLURAL+COMPLETE
ʃataħ,jiʃtaħ,FUTURE+THIRD+F+SINGULAR+COMPLETE
ʃatal,tiʃtəlu,FUTURE+SECOND+F+PLURAL+COMPLETE
ʃatal,tiʃtol,FUTURE+SECOND+F+SINGULAR+COMPLETE
ʃatal,jiʃtəlu,FUTURE+THIRD+F+PLURAL+COMPLETE
ʃatal,jiʃtol,FUTURE+THIRD+F+SINGULAR+COMPLETE
ʃatal,jiʃtol,FUTURE+THIRD+F+SINGULAR+MISSING
ʃataq,tiʃtəqu,FUTURE+SECOND+F+PLURAL+COMPLETE
ʃataq,tiʃtoq,FUTURE+SECOND+F+SINGULAR+COMPLETE
ʃataq,jiʃtəqu,FUTURE+THIRD+F+PLURAL+COMPLETE
ʃataq,jiʃtoq,FUTURE+THIRD+F+SINGULAR+COMPLETE
ʃataq,jiʃtoq,FUTURE+THIRD+F+SINGULAR+MISSING
ʃatat,tiʃtətu,FUTURE+SECOND+F+PLURAL+COMPLETE
ʃatat,tiʃtot,FUTURE+SECOND+F+SINGULAR+COMPLETE
ʃatat,jiʃtətu,FUTURE+THIRD+F+PLURAL+COMPLETE
ʃatat,jiʃtot,FUTURE+THIRD+F+SINGULAR+COMPLETE
ʃatat,jiʃtot,FUTURE+THIRD+F+SINGULAR+MISSING
ʃatsaf,tiʃtsəfu,FUTURE+SECOND+F+PLURAL+COMPLETE
ʃatsaf,tiʃtsof,FUTURE+SECOND+F+SINGULAR+COMPLETE
ʃatsaf,jiʃtsəfu,FUTURE+THIRD+F+PLURAL+COMPLETE
ʃatsaf,jiʃtsof,FUTURE+THIRD+F+SINGULAR+COMPLETE
ʃatsaf,jiʃtsof,FUTURE+THIRD+F+SINGULAR+MISSING
ʃavaq,tiʃbəqu,FUTURE+SECOND+F+PLURAL+COMPLETE
ʃavaq,tiʃboq,FUTURE+SECOND+F+SINGULAR+COMPLETE
ʃavaq,jiʃbəqu,FUTURE+THIRD+F+PLURAL+COMPLETE
ʃavaq,jiʃboq,FUTURE+THIRD+F+SINGULAR+COMPLETE
ʃavaq,jiʃboq,FUTURE+THIRD+F+SINGULAR+MISSING
ʃavaʁ,tiʃbəʁu,FUTURE+SECOND+F+PLURAL+COMPLETE
ʃavaʁ,tiʃboʁ,FUTURE+SECOND+F+SINGULAR+COMPLETE
ʃavaʁ,jiʃbəʁu,FUTURE+THIRD+F+PLURAL+COMPLETE
ʃavaʁ,jiʃboʁ,FUTURE+THIRD+F+SINGULAR+COMPLETE
ʃavaʁ,jiʃboʁ,FUTURE+THIRD+F+SINGULAR+MISSING
ʃavat,tiʃbətu,FUTURE+SECOND+F+PLURAL+COMPLETE
ʃavat,tiʃbot,FUTURE+SECOND+F+SINGULAR+COMPLETE
ʃavat,jiʃbətu,FUTURE+THIRD+F+PLURAL+COMPLETE
ʃavat,jiʃbot,FUTURE+THIRD+F+SINGULAR+COMPLETE
ʃavat,jiʃbot,FUTURE+THIRD+F+SINGULAR+MISSING
ʃazaf,tiʃzəfu,FUTURE+SECOND+F+PLURAL+COMPLETE
ʃazaf,tiʃzof,FUTURE+SECOND+F+SINGULAR+COMPLETE
ʃazaf,jiʃzəfu,FUTURE+THIRD+F+PLURAL+COMPLETE
ʃazaf,jiʃzof,FUTURE+THIRD+F+SINGULAR+COMPLETE
ʃazaf,jiʃzof,FUTURE+THIRD+F+SINGULAR+MISSING
ʃazaʁ,tiʃzəʁu,FUTURE+SECOND+F+PLURAL+COMPLETE
ʃazaʁ,tiʃzoʁ,FUTURE+SECOND+F+SINGULAR+COMPLETE
ʃazaʁ,jiʃzəʁu,FUTURE+THIRD+F+PLURAL+COMPLETE
ʃazaʁ,jiʃzoʁ,FUTURE+THIRD+F+SINGULAR+COMPLETE
ʃazaʁ,jiʃzoʁ,FUTURE+THIRD+F+SINGULAR+MISSING
ʃaʔaf,tiʃʔafu,FUTURE+SECOND+F+PLURAL+COMPLETE
ʃaʔaf,tiʃʔaf,FUTURE+SECOND+F+SINGULAR+COMPLETE
ʃaʔaf,jiʃʔafu,FUTURE+THIRD+F+PLURAL+COMPLETE
ʃaʔaf,jiʃʔaf,FUTURE+THIRD+F+SINGULAR+COMPLETE
ʃaʔag,tiʃʔagu,FUTURE+SECOND+F+PLURAL+COMPLETE
ʃaʔag,tiʃʔag,FUTURE+SECOND+F+SINGULAR+COMPLETE
ʃaʔag,jiʃʔagu,FUTURE+THIRD+F+PLURAL+COMPLETE
ʃaʔag,jiʃʔag,FUTURE+THIRD+F+SINGULAR+COMPLETE
ʃaʔal,tiʃʔalu,FUTURE+SECOND+F+PLURAL+COMPLETE
ʃaʔal,tiʃʔal,FUTURE+SECOND+F+SINGULAR+COMPLETE
ʃaʔal,jiʃʔalu,FUTURE+THIRD+F+PLURAL+COMPLETE
ʃaʔal,jiʃʔal,FUTURE+THIRD+F+SINGULAR+COMPLETE
ʃaʔav,tiʃʔavu,FUTURE+SECOND+F+PLURAL+COMPLETE
ʃaʔav,tiʃʔav,FUTURE+SECOND+F+SINGULAR+COMPLETE
ʃaʔav,jiʃʔavu,FUTURE+THIRD+F+PLURAL+COMPLETE
ʃaʔav,jiʃʔav,FUTURE+THIRD+F+SINGULAR+COMPLETE
ʃaʕat,tiʃʕatu,FUTURE+SECOND+F+PLURAL+COMPLETE
ʃaʕat,tiʃʕat,FUTURE+SECOND+F+SINGULAR+COMPLETE
ʃaʕat,jiʃʕatu,FUTURE+THIRD+F+PLURAL+COMPLETE
ʃaʕat,jiʃʕat,FUTURE+THIRD+F+SINGULAR+COMPLETE
ʃaΧaħ,tiʃkəħu,FUTURE+SECOND+F+PLURAL+COMPLETE
ʃaΧaħ,tiʃkaħ,FUTURE+SECOND+F+SINGULAR+COMPLETE
ʃaΧaħ,jiʃkəħu,FUTURE+THIRD+F+PLURAL+COMPLETE
ʃaΧaħ,jiʃkaħ,FUTURE+THIRD+F+SINGULAR+COMPLETE
ʃaΧal,tiʃkəlu,FUTURE+SECOND+F+PLURAL+COMPLETE
ʃaΧal,tiʃkal,FUTURE+SECOND+F+SINGULAR+COMPLETE
ʃaΧal,jiʃkəlu,FUTURE+THIRD+F+PLURAL+COMPLETE
ʃaΧal,jiʃkal,FUTURE+THIRD+F+SINGULAR+COMPLETE
ʃaΧan,tiʃkənu,FUTURE+SECOND+F+PLURAL+COMPLETE
ʃaΧan,tiʃkon,FUTURE+SECOND+F+SINGULAR+COMPLETE
ʃaΧan,jiʃkənu,FUTURE+THIRD+F+PLURAL+COMPLETE
ʃaΧan,jiʃkon,FUTURE+THIRD+F+SINGULAR+COMPLETE
ʃaΧan,jiʃkon,FUTURE+THIRD+F+SINGULAR+MISSING
ʃaΧav,tiʃkəvu,FUTURE+SECOND+F+PLURAL+COMPLETE
ʃaΧav,tiʃkav,FUTURE+SECOND+F+SINGULAR+COMPLETE
ʃaΧav,jiʃkəvu,FUTURE+THIRD+F+PLURAL+COMPLETE
ʃaΧav,jiʃkav,FUTURE+THIRD+F+SINGULAR+COMPLETE
ʃaΧaΧ,tiʃkəΧu,FUTURE+SECOND+F+PLURAL+COMPLETE
ʃaΧaΧ,tiʃkaΧ,FUTURE+SECOND+F+SINGULAR+COMPLETE
ʃaΧaΧ,jiʃkəΧu,FUTURE+THIRD+F+PLURAL+COMPLETE
ʃaΧaΧ,jiʃkaΧ,FUTURE+THIRD+F+SINGULAR+COMPLETE
tafaħ,titpəħu,FUTURE+SECOND+F+PLURAL+COMPLETE
tafaħ,titpaħ,FUTURE+SECOND+F+SINGULAR+COMPLETE
tafaħ,jitpəħu,FUTURE+THIRD+F+PLURAL+COMPLETE
tafaħ,jitpaħ,FUTURE+THIRD+F+SINGULAR+COMPLETE
tafal,titpəlu,FUTURE+SECOND+F+PLURAL+COMPLETE
tafal,titpol,FUTURE+SECOND+F+SINGULAR+COMPLETE
tafal,jitpəlu,FUTURE+THIRD+F+PLURAL+COMPLETE
tafal,jitpol,FUTURE+THIRD+F+SINGULAR+COMPLETE
tafal,jitpol,FUTURE+THIRD+F+SINGULAR+MISSING
tafaʁ,titpəʁu,FUTURE+SECOND+F+PLURAL+COMPLETE
tafaʁ,titpoʁ,FUTURE+SECOND+F+SINGULAR+COMPLETE
tafaʁ,jitpəʁu,FUTURE+THIRD+F+PLURAL+COMPLETE
tafaʁ,jitpoʁ,FUTURE+THIRD+F+SINGULAR+COMPLETE
tafaʁ,jitpoʁ,FUTURE+THIRD+F+SINGULAR+MISSING
tafas,titpəsu,FUTURE+SECOND+F+PLURAL+COMPLETE
tafas,titpos,FUTURE+SECOND+F+SINGULAR+COMPLETE
tafas,jitpəsu,FUTURE+THIRD+F+PLURAL+COMPLETE
tafas,jitpos,FUTURE+THIRD+F+SINGULAR+COMPLETE
tafas,jitpos,FUTURE+THIRD+F+SINGULAR+MISSING
taħam,titħamu,FUTURE+SECOND+F+PLURAL+COMPLETE
taħam,titħam,FUTURE+SECOND+F+SINGULAR+COMPLETE
taħam,jitħamu,FUTURE+THIRD+F+PLURAL+COMPLETE
taħam,jitħam,FUTURE+THIRD+F+SINGULAR+COMPLETE
taħan,titħanu,FUTURE+SECOND+F+PLURAL+COMPLETE
taħan,titħan,FUTURE+SECOND+F+SINGULAR+COMPLETE
taħan,jitħanu,FUTURE+THIRD+F+PLURAL+COMPLETE
taħan,jitħan,FUTURE+THIRD+F+SINGULAR+COMPLETE
taħav,titħavu,FUTURE+SECOND+F+PLURAL+COMPLETE
taħav,titħav,FUTURE+SECOND+F+SINGULAR+COMPLETE
taħav,jitħavu,FUTURE+THIRD+F+PLURAL+COMPLETE
taħav,jitħav,FUTURE+THIRD+F+SINGULAR+COMPLETE
talaʃ,titləʃu,FUTURE+SECOND+F+PLURAL+COMPLETE
talaʃ,titloʃ,FUTURE+SECOND+F+SINGULAR+COMPLETE
talaʃ,jitləʃu,FUTURE+THIRD+F+PLURAL+COMPLETE
talaʃ,jitloʃ,FUTURE+THIRD+F+SINGULAR+COMPLETE
talaʃ,jitloʃ,FUTURE+THIRD+F+SINGULAR+MISSING
tamahh,titməhu,FUTURE+SECOND+F+PLURAL+COMPLETE
tamahh,titmahh,FUTURE+SECOND+F+SINGULAR+COMPLETE
tamahh,jitməhu,FUTURE+THIRD+F+PLURAL+COMPLETE
tamahh,jitmahh,FUTURE+THIRD+F+SINGULAR+COMPLETE
taman,titmənu,FUTURE+SECOND+F+PLURAL+COMPLETE
taman,titmon,FUTURE+SECOND+F+SINGULAR+COMPLETE
taman,jitmənu,FUTURE+THIRD+F+PLURAL+COMPLETE
taman,jitmon,FUTURE+THIRD+F+SINGULAR+COMPLETE
taman,jitmon,FUTURE+THIRD+F+SINGULAR+MISSING
tamaΧ,titməΧu,FUTURE+SECOND+F+PLURAL+COMPLETE
tamaΧ,titmoΧ,FUTURE+SECOND+F+SINGULAR+COMPLETE
tamaΧ,jitməΧu,FUTURE+THIRD+F+PLURAL+COMPLETE
tamaΧ,jitmoΧ,FUTURE+THIRD+F+SINGULAR+COMPLETE
tamaΧ,jitmoΧ,FUTURE+THIRD+F+SINGULAR+MISSING
taqaf,titqəfu,FUTURE+SECOND+F+PLURAL+COMPLETE
taqaf,titqof,FUTURE+SECOND+F+SINGULAR+COMPLETE
taqaf,jitqəfu,FUTURE+THIRD+F+PLURAL+COMPLETE
taqaf,jitqof,FUTURE+THIRD+F+SINGULAR+COMPLETE
taqaf,jitqof,FUTURE+THIRD+F+SINGULAR+MISSING
taqaʕ,titqəʕu,FUTURE+SECOND+F+PLURAL+COMPLETE
taqaʕ,titqaʕ,FUTURE+SECOND+F+SINGULAR+COMPLETE
taqaʕ,jitqəʕu,FUTURE+THIRD+F+PLURAL+COMPLETE
taqaʕ,jitqaʕ,FUTURE+THIRD+F+SINGULAR+COMPLETE
taʁad,titʁədu,FUTURE+SECOND+F+PLURAL+COMPLETE
taʁad,titʁod,FUTURE+SECOND+F+SINGULAR+COMPLETE
taʁad,jitʁədu,FUTURE+THIRD+F+PLURAL+COMPLETE
taʁad,jitʁod,FUTURE+THIRD+F+SINGULAR+COMPLETE
taʁad,jitʁod,FUTURE+THIRD+F+SINGULAR+MISSING
taʁaf,titʁəfu,FUTURE+SECOND+F+PLURAL+COMPLETE
taʁaf,titʁof,FUTURE+SECOND+F+SINGULAR+COMPLETE
taʁaf,jitʁəfu,FUTURE+THIRD+F+PLURAL+COMPLETE
taʁaf,jitʁof,FUTURE+THIRD+F+SINGULAR+COMPLETE
taʁaf,jitʁof,FUTURE+THIRD+F+SINGULAR+MISSING
taʁaħ,titʁəħu,FUTURE+SECOND+F+PLURAL+COMPLETE
taʁaħ,titʁaħ,FUTURE+SECOND+F+SINGULAR+COMPLETE
taʁaħ,jitʁəħu,FUTURE+THIRD+F+PLURAL+COMPLETE
taʁaħ,jitʁaħ,FUTURE+THIRD+F+SINGULAR+COMPLETE
taʁam,titʁəmu,FUTURE+SECOND+F+PLURAL+COMPLETE
taʁam,titʁom,FUTURE+SECOND+F+SINGULAR+COMPLETE
taʁam,jitʁəmu,FUTURE+THIRD+F+PLURAL+COMPLETE
taʁam,jitʁom,FUTURE+THIRD+F+SINGULAR+COMPLETE
taʁam,jitʁom,FUTURE+THIRD+F+SINGULAR+MISSING
taʁaq,titʁəqu,FUTURE+SECOND+F+PLURAL+COMPLETE
taʁaq,titʁoq,FUTURE+SECOND+F+SINGULAR+COMPLETE
taʁaq,jitʁəqu,FUTURE+THIRD+F+PLURAL+COMPLETE
taʁaq,jitʁoq,FUTURE+THIRD+F+SINGULAR+COMPLETE
taʁaq,jitʁoq,FUTURE+THIRD+F+SINGULAR+MISSING
tasas,titsəsu,FUTURE+SECOND+F+PLURAL+COMPLETE
tasas,titsos,FUTURE+SECOND+F+SINGULAR+COMPLETE
tasas,jitsəsu,FUTURE+THIRD+F+PLURAL+COMPLETE
tasas,jitsos,FUTURE+THIRD+F+SINGULAR+COMPLETE
tasas,jitsos,FUTURE+THIRD+F+SINGULAR+MISSING
taʃaʃ,titʃəʃu,FUTURE+SECOND+F+PLURAL+COMPLETE
taʃaʃ,titʃoʃ,FUTURE+SECOND+F+SINGULAR+COMPLETE
taʃaʃ,jitʃəʃu,FUTURE+THIRD+F+PLURAL+COMPLETE
taʃaʃ,jitʃoʃ,FUTURE+THIRD+F+SINGULAR+COMPLETE
taʃaʃ,jitʃoʃ,FUTURE+THIRD+F+SINGULAR+MISSING
tavaħ,titbəħu,FUTURE+SECOND+F+PLURAL+COMPLETE
tavaħ,titbaħ,FUTURE+SECOND+F+SINGULAR+COMPLETE
tavaħ,jitbəħu,FUTURE+THIRD+F+PLURAL+COMPLETE
tavaħ,jitbaħ,FUTURE+THIRD+F+SINGULAR+COMPLETE
taval,titbəlu,FUTURE+SECOND+F+PLURAL+COMPLETE
taval,titbol,FUTURE+SECOND+F+SINGULAR+COMPLETE
taval,jitbəlu,FUTURE+THIRD+F+PLURAL+COMPLETE
taval,jitbol,FUTURE+THIRD+F+SINGULAR+COMPLETE
taval,jitbol,FUTURE+THIRD+F+SINGULAR+MISSING
tavaʕ,titbəʕu,FUTURE+SECOND+F+PLURAL+COMPLETE
tavaʕ,titbaʕ,FUTURE+SECOND+F+SINGULAR+COMPLETE
tavaʕ,jitbəʕu,FUTURE+THIRD+F+PLURAL+COMPLETE
tavaʕ,jitbaʕ,FUTURE+THIRD+F+SINGULAR+COMPLETE
taʔam,titʔamu,FUTURE+SECOND+F+PLURAL+COMPLETE
taʔam,titʔam,FUTURE+SECOND+F+SINGULAR+COMPLETE
taʔam,jitʔamu,FUTURE+THIRD+F+PLURAL+COMPLETE
taʔam,jitʔam,FUTURE+THIRD+F+SINGULAR+COMPLETE
taʕam,titʕamu,FUTURE+SECOND+F+PLURAL+COMPLETE
taʕam,titʕam,FUTURE+SECOND+F+SINGULAR+COMPLETE
taʕam,jitʕamu,FUTURE+THIRD+F+PLURAL+COMPLETE
taʕam,jitʕam,FUTURE+THIRD+F+SINGULAR+COMPLETE
taʕan,titʕanu,FUTURE+SECOND+F+PLURAL+COMPLETE
taʕan,titʕan,FUTURE+SECOND+F+SINGULAR+COMPLETE
taʕan,jitʕanu,FUTURE+THIRD+F+PLURAL+COMPLETE
taʕan,jitʕan,FUTURE+THIRD+F+SINGULAR+COMPLETE
taΧaf,titkəfu,FUTURE+SECOND+F+PLURAL+COMPLETE
taΧaf,titkof,FUTURE+SECOND+F+SINGULAR+COMPLETE
taΧaf,jitkəfu,FUTURE+THIRD+F+PLURAL+COMPLETE
taΧaf,jitkof,FUTURE+THIRD+F+SINGULAR+COMPLETE
taΧaf,jitkof,FUTURE+THIRD+F+SINGULAR+MISSING
tsadaq,titsdəqu,FUTURE+SECOND+F+PLURAL+COMPLETE
tsadaq,titsdaq,FUTURE+SECOND+F+SINGULAR+COMPLETE
tsadaq,jitsdəqu,FUTURE+THIRD+F+PLURAL+COMPLETE
tsadaq,jitsdaq,FUTURE+THIRD+F+SINGULAR+COMPLETE
tsafan,titspənu,FUTURE+SECOND+F+PLURAL+COMPLETE
tsafan,titspon,FUTURE+SECOND+F+SINGULAR+COMPLETE
tsafan,jitspənu,FUTURE+THIRD+F+PLURAL+COMPLETE
tsafan,jitspon,FUTURE+THIRD+F+SINGULAR+COMPLETE
tsafan,jitspon,FUTURE+THIRD+F+SINGULAR+MISSING
tsafaʁ,titspəʁu,FUTURE+SECOND+F+PLURAL+COMPLETE
tsafaʁ,titspoʁ,FUTURE+SECOND+F+SINGULAR+COMPLETE
tsafaʁ,jitspəʁu,FUTURE+THIRD+F+PLURAL+COMPLETE
tsafaʁ,jitspoʁ,FUTURE+THIRD+F+SINGULAR+COMPLETE
tsafaʁ,jitspoʁ,FUTURE+THIRD+F+SINGULAR+MISSING
tsahal,titshalu,FUTURE+SECOND+F+PLURAL+COMPLETE
tsahal,titshal,FUTURE+SECOND+F+SINGULAR+COMPLETE
tsahal,jitshalu,FUTURE+THIRD+F+PLURAL+COMPLETE
tsahal,jitshal,FUTURE+THIRD+F+SINGULAR+COMPLETE
tsaħaq,titsħaqu,FUTURE+SECOND+F+PLURAL+COMPLETE
tsaħaq,titsħaq,FUTURE+SECOND+F+SINGULAR+COMPLETE
tsaħaq,jitsħaqu,FUTURE+THIRD+F+PLURAL+COMPLETE
tsaħaq,jitsħaq,FUTURE+THIRD+F+SINGULAR+COMPLETE
tsalaf,titsləfu,FUTURE+SECOND+F+PLURAL+COMPLETE
tsalaf,titslof,FUTURE+SECOND+F+SINGULAR+COMPLETE
tsalaf,jitsləfu,FUTURE+THIRD+F+PLURAL+COMPLETE
tsalaf,jitslof,FUTURE+THIRD+F+SINGULAR+COMPLETE
tsalaf,jitslof,FUTURE+THIRD+F+SINGULAR+MISSING
tsalaħ,titsləħu,FUTURE+SECOND+F+PLURAL+COMPLETE
tsalaħ,titslaħ,FUTURE+SECOND+F+SINGULAR+COMPLETE
tsalaħ,jitsləħu,FUTURE+THIRD+F+PLURAL+COMPLETE
tsalaħ,jitslaħ,FUTURE+THIRD+F+SINGULAR+COMPLETE
tsalal,titsləlu,FUTURE+SECOND+F+PLURAL+COMPLETE
tsalal,titslol,FUTURE+SECOND+F+SINGULAR+COMPLETE
tsalal,jitsləlu,FUTURE+THIRD+F+PLURAL+COMPLETE
tsalal,jitslol,FUTURE+THIRD+F+SINGULAR+COMPLETE
tsalal,jitslol,FUTURE+THIRD+F+SINGULAR+MISSING
tsalav,titsləvu,FUTURE+SECOND+F+PLURAL+COMPLETE
tsalav,titslov,FUTURE+SECOND+F+SINGULAR+COMPLETE
tsalav,jitsləvu,FUTURE+THIRD+F+PLURAL+COMPLETE
tsalav,jitslov,FUTURE+THIRD+F+SINGULAR+COMPLETE
tsalav,jitslov,FUTURE+THIRD+F+SINGULAR+MISSING
tsalaʕ,titsləʕu,FUTURE+SECOND+F+PLURAL+COMPLETE
tsalaʕ,titslaʕ,FUTURE+SECOND+F+SINGULAR+COMPLETE
tsalaʕ,jitsləʕu,FUTURE+THIRD+F+PLURAL+COMPLETE
tsalaʕ,jitslaʕ,FUTURE+THIRD+F+SINGULAR+COMPLETE
tsamaħ,titsməħu,FUTURE+SECOND+F+PLURAL+COMPLETE
tsamaħ,titsmaħ,FUTURE+SECOND+F+SINGULAR+COMPLETE
tsamaħ,jitsməħu,FUTURE+THIRD+F+PLURAL+COMPLETE
tsamaħ,jitsmaħ,FUTURE+THIRD+F+SINGULAR+COMPLETE
tsanaħ,titsnəħu,FUTURE+SECOND+F+PLURAL+COMPLETE
tsanaħ,titsnaħ,FUTURE+SECOND+F+SINGULAR+COMPLETE
tsanaħ,jitsnəħu,FUTURE+THIRD+F+PLURAL+COMPLETE
tsanaħ,jitsnaħ,FUTURE+THIRD+F+SINGULAR+COMPLETE
tsaʁaf,titsʁəfu,FUTURE+SECOND+F+PLURAL+COMPLETE
tsaʁaf,titsʁof,FUTURE+SECOND+F+SINGULAR+COMPLETE
tsaʁaf,jitsʁəfu,FUTURE+THIRD+F+PLURAL+COMPLETE
tsaʁaf,jitsʁof,FUTURE+THIRD+F+SINGULAR+COMPLETE
tsaʁaf,jitsʁof,FUTURE+THIRD+F+SINGULAR+MISSING
tsaʁaħ,titsʁəħu,FUTURE+SECOND+F+PLURAL+COMPLETE
tsaʁaħ,titsʁaħ,FUTURE+SECOND+F+SINGULAR+COMPLETE
tsaʁaħ,jitsʁəħu,FUTURE+THIRD+F+PLURAL+COMPLETE
tsaʁaħ,jitsʁaħ,FUTURE+THIRD+F+SINGULAR+COMPLETE
tsaʁam,titsʁəmu,FUTURE+SECOND+F+PLURAL+COMPLETE
tsaʁam,titsʁom,FUTURE+SECOND+F+SINGULAR+COMPLETE
tsaʁam,jitsʁəmu,FUTURE+THIRD+F+PLURAL+COMPLETE
tsaʁam,jitsʁom,FUTURE+THIRD+F+SINGULAR+COMPLETE
tsaʁam,jitsʁom,FUTURE+THIRD+F+SINGULAR+MISSING
tsaʁaʁ,titsʁəʁu,FUTURE+SECOND+F+PLURAL+COMPLETE
tsaʁaʁ,titsʁoʁ,FUTURE+SECOND+F+SINGULAR+COMPLETE
tsaʁaʁ,jitsʁəʁu,FUTURE+THIRD+F+PLURAL+COMPLETE
tsaʁaʁ,jitsʁoʁ,FUTURE+THIRD+F+SINGULAR+COMPLETE
tsaʁaʁ,jitsʁoʁ,FUTURE+THIRD+F+SINGULAR+MISSING
tsaʁav,titsʁəvu,FUTURE+SECOND+F+PLURAL+COMPLETE
tsaʁav,titsʁov,FUTURE+SECOND+F+SINGULAR+COMPLETE
tsaʁav,jitsʁəvu,FUTURE+THIRD+F+PLURAL+COMPLETE
tsaʁav,jitsʁov,FUTURE+THIRD+F+SINGULAR+COMPLETE
tsaʁav,jitsʁov,FUTURE+THIRD+F+SINGULAR+MISSING
tsaʁaΧ,titsʁəΧu,FUTURE+SECOND+F+PLURAL+COMPLETE
tsaʁaΧ,titsʁoΧ,FUTURE+SECOND+F+SINGULAR+COMPLETE
tsaʁaΧ,jitsʁəΧu,FUTURE+THIRD+F+PLURAL+COMPLETE
tsaʁaΧ,jitsʁoΧ,FUTURE+THIRD+F+SINGULAR+COMPLETE
tsaʁaΧ,jitsʁoΧ,FUTURE+THIRD+F+SINGULAR+MISSING
tsavaʁ,titsbəʁu,FUTURE+SECOND+F+PLURAL+COMPLETE
tsavaʁ,titsboʁ,FUTURE+SECOND+F+SINGULAR+COMPLETE
tsavaʁ,jitsbəʁu,FUTURE+THIRD+F+PLURAL+COMPLETE
tsavaʁ,jitsboʁ,FUTURE+THIRD+F+SINGULAR+COMPLETE
tsavaʁ,jitsboʁ,FUTURE+THIRD+F+SINGULAR+MISSING
tsavat,titsbətu,FUTURE+SECOND+F+PLURAL+COMPLETE
tsavat,titsbot,FUTURE+SECOND+F+SINGULAR+COMPLETE
tsavat,jitsbətu,FUTURE+THIRD+F+PLURAL+COMPLETE
tsavat,jitsbot,FUTURE+THIRD+F+SINGULAR+COMPLETE
tsavat,jitsbot,FUTURE+THIRD+F+SINGULAR+MISSING
tsavaʔ,titsbəʔu,FUTURE+SECOND+F+PLURAL+COMPLETE
tsavaʔ,titsbaʔ,FUTURE+SECOND+F+SINGULAR+COMPLETE
tsavaʔ,jitsbəʔu,FUTURE+THIRD+F+PLURAL+COMPLETE
tsavaʔ,jitsbaʔ,FUTURE+THIRD+F+SINGULAR+COMPLETE
tsavaʕ,titsbəʕu,FUTURE+SECOND+F+PLURAL+COMPLETE
tsavaʕ,titsbaʕ,FUTURE+SECOND+F+SINGULAR+COMPLETE
tsavaʕ,jitsbəʕu,FUTURE+THIRD+F+PLURAL+COMPLETE
tsavaʕ,jitsbaʕ,FUTURE+THIRD+F+SINGULAR+COMPLETE
tsaʕad,titsʕadu,FUTURE+SECOND+F+PLURAL+COMPLETE
tsaʕad,titsʕad,FUTURE+SECOND+F+SINGULAR+COMPLETE
tsaʕad,jitsʕadu,FUTURE+THIRD+F+PLURAL+COMPLETE
tsaʕad,jitsʕad,FUTURE+THIRD+F+SINGULAR+COMPLETE
tsaʕaq,titsʕaqu,FUTURE+SECOND+F+PLURAL+COMPLETE
tsaʕaq,titsʕaq,FUTURE+SECOND+F+SINGULAR+COMPLETE
tsaʕaq,jitsʕaqu,FUTURE+THIRD+F+PLURAL+COMPLETE
tsaʕaq,jitsʕaq,FUTURE+THIRD+F+SINGULAR+COMPLETE
zaħal,tizħalu,FUTURE+SECOND+F+PLURAL+COMPLETE
zaħal,tizħal,FUTURE+SECOND+F+SINGULAR+COMPLETE
zaħal,jizħalu,FUTURE+THIRD+F+PLURAL+COMPLETE
zaħal,jizħal,FUTURE+THIRD+F+SINGULAR+COMPLETE
zahaʁ,tizhaʁu,FUTURE+SECOND+F+PLURAL+COMPLETE
zahaʁ,tizhaʁ,FUTURE+SECOND+F+SINGULAR+COMPLETE
zahaʁ,jizhaʁu,FUTURE+THIRD+F+PLURAL+COMPLETE
zahaʁ,jizhaʁ,FUTURE+THIRD+F+SINGULAR+COMPLETE
zalaf,tizləfu,FUTURE+SECOND+F+PLURAL+COMPLETE
zalaf,tizlof,FUTURE+SECOND+F+SINGULAR+COMPLETE
zalaf,jizləfu,FUTURE+THIRD+F+PLURAL+COMPLETE
zalaf,jizlof,FUTURE+THIRD+F+SINGULAR+COMPLETE
zalaf,jizlof,FUTURE+THIRD+F+SINGULAR+MISSING
zalag,tizləgu,FUTURE+SECOND+F+PLURAL+COMPLETE
zalag,tizlog,FUTURE+SECOND+F+SINGULAR+COMPLETE
zalag,jizləgu,FUTURE+THIRD+F+PLURAL+COMPLETE
zalag,jizlog,FUTURE+THIRD+F+SINGULAR+COMPLETE
zalag,jizlog,FUTURE+THIRD+F+SINGULAR+MISSING
zalal,tizləlu,FUTURE+SECOND+F+PLURAL+COMPLETE
zalal,tizlol,FUTURE+SECOND+F+SINGULAR+COMPLETE
zalal,jizləlu,FUTURE+THIRD+F+PLURAL+COMPLETE
zalal,jizlol,FUTURE+THIRD+F+SINGULAR+COMPLETE
zalal,jizlol,FUTURE+THIRD+F+SINGULAR+MISSING
zamam,tizməmu,FUTURE+SECOND+F+PLURAL+COMPLETE
zamam,tizmom,FUTURE+SECOND+F+SINGULAR+COMPLETE
zamam,jizməmu,FUTURE+THIRD+F+PLURAL+COMPLETE
zamam,jizmom,FUTURE+THIRD+F+SINGULAR+COMPLETE
zamam,jizmom,FUTURE+THIRD+F+SINGULAR+MISSING
zamaʁ,tizməʁu,FUTURE+SECOND+F+PLURAL+COMPLETE
zamaʁ,tizmoʁ,FUTURE+SECOND+F+SINGULAR+COMPLETE
zamaʁ,jizməʁu,FUTURE+THIRD+F+PLURAL+COMPLETE
zamaʁ,jizmoʁ,FUTURE+THIRD+F+SINGULAR+COMPLETE
zamaʁ,jizmoʁ,FUTURE+THIRD+F+SINGULAR+MISSING
zanaħ,tiznəħu,FUTURE+SECOND+F+PLURAL+COMPLETE
zanaħ,tiznaħ,FUTURE+SECOND+F+SINGULAR+COMPLETE
zanaħ,jiznəħu,FUTURE+THIRD+F+PLURAL+COMPLETE
zanaħ,jiznaħ,FUTURE+THIRD+F+SINGULAR+COMPLETE
zaqaf,tizqəfu,FUTURE+SECOND+F+PLURAL+COMPLETE
zaqaf,tizqof,FUTURE+SECOND+F+SINGULAR+COMPLETE
zaqaf,jizqəfu,FUTURE+THIRD+F+PLURAL+COMPLETE
zaqaf,jizqof,FUTURE+THIRD+F+SINGULAR+COMPLETE
zaqaf,jizqof,FUTURE+THIRD+F+SINGULAR+MISSING
zaqan,tizqənu,FUTURE+SECOND+F+PLURAL+COMPLETE
zaqan,tizqan,FUTURE+SECOND+F+SINGULAR+COMPLETE
zaqan,jizqənu,FUTURE+THIRD+F+PLURAL+COMPLETE
zaqan,jizqan,FUTURE+THIRD+F+SINGULAR+COMPLETE
zaʁaħ,tizʁəħu,FUTURE+SECOND+F+PLURAL+COMPLETE
zaʁaħ,tizʁaħ,FUTURE+SECOND+F+SINGULAR+COMPLETE
zaʁaħ,jizʁəħu,FUTURE+THIRD+F+PLURAL+COMPLETE
zaʁaħ,jizʁaħ,FUTURE+THIRD+F+SINGULAR+COMPLETE
zaʁam,tizʁəmu,FUTURE+SECOND+F+PLURAL+COMPLETE
zaʁam,tizʁom,FUTURE+SECOND+F+SINGULAR+COMPLETE
zaʁam,jizʁəmu,FUTURE+THIRD+F+PLURAL+COMPLETE
zaʁam,jizʁom,FUTURE+THIRD+F+SINGULAR+COMPLETE
zaʁam,jizʁom,FUTURE+THIRD+F+SINGULAR+MISSING
zaʁaq,tizʁəqu,FUTURE+SECOND+F+PLURAL+COMPLETE
zaʁaq,tizʁoq,FUTURE+SECOND+F+SINGULAR+COMPLETE
zaʁaq,jizʁəqu,FUTURE+THIRD+F+PLURAL+COMPLETE
zaʁaq,jizʁoq,FUTURE+THIRD+F+SINGULAR+COMPLETE
zaʁaq,jizʁoq,FUTURE+THIRD+F+SINGULAR+MISSING
zaʁaʕ,tizʁəʕu,FUTURE+SECOND+F+PLURAL+COMPLETE
zaʁaʕ,tizʁaʕ,FUTURE+SECOND+F+SINGULAR+COMPLETE
zaʁaʕ,jizʁəʕu,FUTURE+THIRD+F+PLURAL+COMPLETE
zaʁaʕ,jizʁaʕ,FUTURE+THIRD+F+SINGULAR+COMPLETE
zavaħ,tizbəħu,FUTURE+SECOND+F+PLURAL+COMPLETE
zavaħ,tizbaħ,FUTURE+SECOND+F+SINGULAR+COMPLETE
zavaħ,jizbəħu,FUTURE+THIRD+F+PLURAL+COMPLETE
zavaħ,jizbaħ,FUTURE+THIRD+F+SINGULAR+COMPLETE
zaʕaf,tizʕafu,FUTURE+SECOND+F+PLURAL+COMPLETE
zaʕaf,tizʕaf,FUTURE+SECOND+F+SINGULAR+COMPLETE
zaʕaf,jizʕafu,FUTURE+THIRD+F+PLURAL+COMPLETE
zaʕaf,jizʕaf,FUTURE+THIRD+F+SINGULAR+COMPLETE
zaʕam,tizʕamu,FUTURE+SECOND+F+PLURAL+COMPLETE
zaʕam,tizʕam,FUTURE+SECOND+F+SINGULAR+COMPLETE
zaʕam,jizʕamu,FUTURE+THIRD+F+PLURAL+COMPLETE
zaʕam,jizʕam,FUTURE+THIRD+F+SINGULAR+COMPLETE
zaʕaq,tizʕaqu,FUTURE+SECOND+F+PLURAL+COMPLETE
zaʕaq,tizʕaq,FUTURE+SECOND+F+SINGULAR+COMPLETE
zaʕaq,jizʕaqu,FUTURE+THIRD+F+PLURAL+COMPLETE
zaʕaq,jizʕaq,FUTURE+THIRD+F+SINGULAR+COMPLETE
zaΧaʁ,tizkəʁu,FUTURE+SECOND+F+PLURAL+COMPLETE
zaΧaʁ,tizkoʁ,FUTURE+SECOND+F+SINGULAR+COMPLETE
zaΧaʁ,jizkəʁu,FUTURE+THIRD+F+PLURAL+COMPLETE
zaΧaʁ,jizkoʁ,FUTURE+THIRD+F+SINGULAR+COMPLETE
zaΧaʁ,jizkoʁ,FUTURE+THIRD+F+SINGULAR+MISSING
ʔafaf,teʔefəfu,FUTURE+SECOND+F+PLURAL+COMPLETE
ʔafaf,teʔefof,FUTURE+SECOND+F+SINGULAR+COMPLETE
ʔafaf,jeʔefəfu,FUTURE+THIRD+F+PLURAL+COMPLETE
ʔafaf,jeʔefof,FUTURE+THIRD+F+SINGULAR+COMPLETE
ʔafaf,jeʔefof,FUTURE+THIRD+F+SINGULAR+MISSING
ʔagad,teʔegdu,FUTURE+SECOND+F+PLURAL+COMPLETE
ʔagad,teʔegod,FUTURE+SECOND+F+SINGULAR+COMPLETE
ʔagad,jeʔegdu,FUTURE+THIRD+F+PLURAL+COMPLETE
ʔagad,jeʔegod,FUTURE+THIRD+F+SINGULAR+COMPLETE
ʔagad,jeʔegod,FUTURE+THIRD+F+SINGULAR+MISSING
ʔagaf,teʔegfu,FUTURE+SECOND+F+PLURAL+COMPLETE
ʔagaf,teʔegof,FUTURE+SECOND+F+SINGULAR+COMPLETE
ʔagaf,jaʔagfu,FUTURE+THIRD+F+PLURAL+COMPLETE
ʔagaf,jeʔegof,FUTURE+THIRD+F+SINGULAR+COMPLETE
ʔagaf,jeʔegof,FUTURE+THIRD+F+SINGULAR+MISSING
ʔagaʁ,teʔegʁu,FUTURE+SECOND+F+PLURAL+COMPLETE
ʔagaʁ,teʔegoʁ,FUTURE+SECOND+F+SINGULAR+COMPLETE
ʔagaʁ,jaʔagʁu,FUTURE+THIRD+F+PLURAL+COMPLETE
ʔagaʁ,jeʔegoʁ,FUTURE+THIRD+F+SINGULAR+COMPLETE
ʔagaʁ,jeʔegoʁ,FUTURE+THIRD+F+SINGULAR+MISSING
ʔahad,teʔehadu,FUTURE+SECOND+F+PLURAL+COMPLETE
ʔahad,tohad,FUTURE+SECOND+F+SINGULAR+COMPLETE
ʔahad,jeʔehadu,FUTURE+THIRD+F+PLURAL+COMPLETE
ʔahad,johad,FUTURE+THIRD+F+SINGULAR+COMPLETE
ʔahad,jeʔehod,FUTURE+THIRD+F+SINGULAR+MISSING
ʔahav,tohavu,FUTURE+SECOND+F+PLURAL+COMPLETE
ʔahav,teʔehav,FUTURE+SECOND+F+SINGULAR+COMPLETE
ʔahav,johavu,FUTURE+THIRD+F+PLURAL+COMPLETE
ʔahav,jeʔehav,FUTURE+THIRD+F+SINGULAR+COMPLETE
ʔaħaz,toħazu,FUTURE+SECOND+F+PLURAL+COMPLETE
ʔaħaz,toħaz,FUTURE+SECOND+F+SINGULAR+COMPLETE
ʔaħaz,jeʔeħazu,FUTURE+THIRD+F+PLURAL+COMPLETE
ʔaħaz,joħaz,FUTURE+THIRD+F+SINGULAR+COMPLETE
ʔaħaz,jeʔeħoz,FUTURE+THIRD+F+SINGULAR+MISSING
ʔamad,teʔemdu,FUTURE+SECOND+F+PLURAL+COMPLETE
ʔamad,teʔemod,FUTURE+SECOND+F+SINGULAR+COMPLETE
ʔamad,jeʔemdu,FUTURE+THIRD+F+PLURAL+COMPLETE
ʔamad,jeʔemod,FUTURE+THIRD+F+SINGULAR+COMPLETE
ʔamad,jeʔemod,FUTURE+THIRD+F+SINGULAR+MISSING
ʔamaʁ,toməʁu,FUTURE+SECOND+F+PLURAL+COMPLETE
ʔamaʁ,tomaʁ,FUTURE+SECOND+F+SINGULAR+COMPLETE
ʔamaʁ,joməʁu,FUTURE+THIRD+F+PLURAL+COMPLETE
ʔamaʁ,jomaʁ,FUTURE+THIRD+F+SINGULAR+COMPLETE
ʔanas,teʔensu,FUTURE+SECOND+F+PLURAL+COMPLETE
ʔanas,teʔenos,FUTURE+SECOND+F+SINGULAR+COMPLETE
ʔanas,jeʔensu,FUTURE+THIRD+F+PLURAL+COMPLETE
ʔanas,jeʔenos,FUTURE+THIRD+F+SINGULAR+COMPLETE
ʔanas,jeʔenos,FUTURE+THIRD+F+SINGULAR+MISSING
ʔaʁag,teʔeʁgu,FUTURE+SECOND+F+PLURAL+COMPLETE
ʔaʁag,teʔeʁog,FUTURE+SECOND+F+SINGULAR+COMPLETE
ʔaʁag,jeʔeʁgu,FUTURE+THIRD+F+PLURAL+COMPLETE
ʔaʁag,jeʔeʁog,FUTURE+THIRD+F+SINGULAR+COMPLETE
ʔaʁag,jeʔeʁog,FUTURE+THIRD+F+SINGULAR+MISSING
ʔaʁav,teʔeʁvu,FUTURE+SECOND+F+PLURAL+COMPLETE
ʔaʁav,teʔeʁov,FUTURE+SECOND+F+SINGULAR+COMPLETE
ʔaʁav,jeʔeʁvu,FUTURE+THIRD+F+PLURAL+COMPLETE
ʔaʁav,jeʔeʁov,FUTURE+THIRD+F+SINGULAR+COMPLETE
ʔaʁav,jeʔeʁov,FUTURE+THIRD+F+SINGULAR+MISSING
ʔaʁaz,taʔaʁzu,FUTURE+SECOND+F+PLURAL+COMPLETE
ʔaʁaz,teʔeʁoz,FUTURE+SECOND+F+SINGULAR+COMPLETE
ʔaʁaz,jeʔeʁzu,FUTURE+THIRD+F+PLURAL+COMPLETE
ʔaʁaz,jeʔeʁoz,FUTURE+THIRD+F+SINGULAR+COMPLETE
ʔaʁaz,jeʔeʁoz,FUTURE+THIRD+F+SINGULAR+MISSING
ʔaʁaΧ,taʔaʁΧu,FUTURE+SECOND+F+PLURAL+COMPLETE
ʔaʁaΧ,teʔeʁaΧ,FUTURE+SECOND+F+SINGULAR+COMPLETE
ʔaʁaΧ,jaʔaʁΧu,FUTURE+THIRD+F+PLURAL+COMPLETE
ʔaʁaΧ,jeʔeʁaΧ,FUTURE+THIRD+F+SINGULAR+COMPLETE
ʔasaf,teʔesfu,FUTURE+SECOND+F+PLURAL+COMPLETE
ʔasaf,teʔesof,FUTURE+SECOND+F+SINGULAR+COMPLETE
ʔasaf,jaʔasfu,FUTURE+THIRD+F+PLURAL+COMPLETE
ʔasaf,jeʔesof,FUTURE+THIRD+F+SINGULAR+COMPLETE
ʔasaf,jeʔesof,FUTURE+THIRD+F+SINGULAR+MISSING
ʔasaʁ,teʔesʁu,FUTURE+SECOND+F+PLURAL+COMPLETE
ʔasaʁ,teʔesoʁ,FUTURE+SECOND+F+SINGULAR+COMPLETE
ʔasaʁ,jeʔesʁu,FUTURE+THIRD+F+PLURAL+COMPLETE
ʔasaʁ,jeʔesoʁ,FUTURE+THIRD+F+SINGULAR+COMPLETE
ʔasaʁ,jeʔesoʁ,FUTURE+THIRD+F+SINGULAR+MISSING
ʔatam,teʔetmu,FUTURE+SECOND+F+PLURAL+COMPLETE
ʔatam,teʔetom,FUTURE+SECOND+F+SINGULAR+COMPLETE
ʔatam,jaʔatmu,FUTURE+THIRD+F+PLURAL+COMPLETE
ʔatam,jeʔetom,FUTURE+THIRD+F+SINGULAR+COMPLETE
ʔatam,jeʔetom,FUTURE+THIRD+F+SINGULAR+MISSING
ʔatsal,teʔetslu,FUTURE+SECOND+F+PLURAL+COMPLETE
ʔatsal,teʔetsol,FUTURE+SECOND+F+SINGULAR+COMPLETE
ʔatsal,jeʔetslu,FUTURE+THIRD+F+PLURAL+COMPLETE
ʔatsal,jeʔetsol,FUTURE+THIRD+F+SINGULAR+COMPLETE
ʔatsal,jeʔetsol,FUTURE+THIRD+F+SINGULAR+MISSING
ʔatsaʁ,teʔetsʁu,FUTURE+SECOND+F+PLURAL+COMPLETE
ʔatsaʁ,teʔetsoʁ,FUTURE+SECOND+F+SINGULAR+COMPLETE
ʔatsaʁ,jaʔatsʁu,FUTURE+THIRD+F+PLURAL+COMPLETE
ʔatsaʁ,jeʔetsoʁ,FUTURE+THIRD+F+SINGULAR+COMPLETE
ʔatsaʁ,jeʔetsoʁ,FUTURE+THIRD+F+SINGULAR+MISSING
ʔavad,tovədu,FUTURE+SECOND+F+PLURAL+COMPLETE
ʔavad,tovad,FUTURE+SECOND+F+SINGULAR+COMPLETE
ʔavad,jovədu,FUTURE+THIRD+F+PLURAL+COMPLETE
ʔavad,jovad,FUTURE+THIRD+F+SINGULAR+COMPLETE
ʔazal,teʔezlu,FUTURE+SECOND+F+PLURAL+COMPLETE
ʔazal,teʔezal,FUTURE+SECOND+F+SINGULAR+COMPLETE
ʔazal,jeʔezlu,FUTURE+THIRD+F+PLURAL+COMPLETE
ʔazal,jeʔezal,FUTURE+THIRD+F+SINGULAR+COMPLETE
ʔazaʁ,taʔazʁu,FUTURE+SECOND+F+PLURAL+COMPLETE
ʔazaʁ,teʔezoʁ,FUTURE+SECOND+F+SINGULAR+COMPLETE
ʔazaʁ,jeʔezʁu,FUTURE+THIRD+F+PLURAL+COMPLETE
ʔazaʁ,jeʔezoʁ,FUTURE+THIRD+F+SINGULAR+COMPLETE
ʔazaʁ,jeʔezoʁ,FUTURE+THIRD+F+SINGULAR+MISSING
ʔaΧaf,taʔaΧfu,FUTURE+SECOND+F+PLURAL+COMPLETE
ʔaΧaf,teʔeΧof,FUTURE+SECOND+F+SINGULAR+COMPLETE
ʔaΧaf,jeʔeΧfu,FUTURE+THIRD+F+PLURAL+COMPLETE
ʔaΧaf,jeʔeΧof,FUTURE+THIRD+F+SINGULAR+COMPLETE
ʔaΧaf,jeʔeΧof,FUTURE+THIRD+F+SINGULAR+MISSING
ʔaΧal,toΧəlu,FUTURE+SECOND+F+PLURAL+COMPLETE
ʔaΧal,toΧal,FUTURE+SECOND+F+SINGULAR+COMPLETE
ʔaΧal,joΧəlu,FUTURE+THIRD+F+PLURAL+COMPLETE
ʔaΧal,joΧal,FUTURE+THIRD+F+SINGULAR+COMPLETE
ʕadaʁ,taʕadʁu,FUTURE+SECOND+F+PLURAL+COMPLETE
ʕadaʁ,taʕadoʁ,FUTURE+SECOND+F+SINGULAR+COMPLETE
ʕadaʁ,jaʕadʁu,FUTURE+THIRD+F+PLURAL+COMPLETE
ʕadaʁ,jaʕadoʁ,FUTURE+THIRD+F+SINGULAR+COMPLETE
ʕadaʁ,jaʕadoʁ,FUTURE+THIRD+F+SINGULAR+MISSING
ʕagan,taʕagnu,FUTURE+SECOND+F+PLURAL+COMPLETE
ʕagan,taʕagon,FUTURE+SECOND+F+SINGULAR+COMPLETE
ʕagan,jaʕagnu,FUTURE+THIRD+F+PLURAL+COMPLETE
ʕagan,jaʕagon,FUTURE+THIRD+F+SINGULAR+COMPLETE
ʕagan,jaʕagon,FUTURE+THIRD+F+SINGULAR+MISSING
ʕagav,taʕagvu,FUTURE+SECOND+F+PLURAL+COMPLETE
ʕagav,taʕagov,FUTURE+SECOND+F+SINGULAR+COMPLETE
ʕagav,jaʕagvu,FUTURE+THIRD+F+PLURAL+COMPLETE
ʕagav,jaʕagov,FUTURE+THIRD+F+SINGULAR+COMPLETE
ʕagav,jaʕagov,FUTURE+THIRD+F+SINGULAR+MISSING
ʕalav,taʕalvu,FUTURE+SECOND+F+PLURAL+COMPLETE
ʕalav,taʕalov,FUTURE+SECOND+F+SINGULAR+COMPLETE
ʕalav,jaʕalvu,FUTURE+THIRD+F+PLURAL+COMPLETE
ʕalav,jaʕalov,FUTURE+THIRD+F+SINGULAR+COMPLETE
ʕalav,jaʕalov,FUTURE+THIRD+F+SINGULAR+MISSING
ʕalaz,taʕalzu,FUTURE+SECOND+F+PLURAL+COMPLETE
ʕalaz,taʕaloz,FUTURE+SECOND+F+SINGULAR+COMPLETE
ʕalaz,jaʕalzu,FUTURE+THIRD+F+PLURAL+COMPLETE
ʕalaz,jaʕaloz,FUTURE+THIRD+F+SINGULAR+COMPLETE
ʕalaz,jaʕaloz,FUTURE+THIRD+F+SINGULAR+MISSING
ʕamad,taʕamdu,FUTURE+SECOND+F+PLURAL+COMPLETE
ʕamad,taʕamod,FUTURE+SECOND+F+SINGULAR+COMPLETE
ʕamad,jaʕamdu,FUTURE+THIRD+F+PLURAL+COMPLETE
ʕamad,jaʕamod,FUTURE+THIRD+F+SINGULAR+COMPLETE
ʕamad,jaʕamod,FUTURE+THIRD+F+SINGULAR+MISSING
ʕamal,taʕamlu,FUTURE+SECOND+F+PLURAL+COMPLETE
ʕamal,taʕamol,FUTURE+SECOND+F+SINGULAR+COMPLETE
ʕamal,jaʕamlu,FUTURE+THIRD+F+PLURAL+COMPLETE
ʕamal,jaʕamol,FUTURE+THIRD+F+SINGULAR+COMPLETE
ʕamal,jaʕamol,FUTURE+THIRD+F+SINGULAR+MISSING
ʕamas,taʕamsu,FUTURE+SECOND+F+PLURAL+COMPLETE
ʕamas,taʕamos,FUTURE+SECOND+F+SINGULAR+COMPLETE
ʕamas,jaʕamsu,FUTURE+THIRD+F+PLURAL+COMPLETE
ʕamas,jaʕamos,FUTURE+THIRD+F+SINGULAR+COMPLETE
ʕamas,jaʕamos,FUTURE+THIRD+F+SINGULAR+MISSING
ʕanad,taʕandu,FUTURE+SECOND+F+PLURAL+COMPLETE
ʕanad,taʕanod,FUTURE+SECOND+F+SINGULAR+COMPLETE
ʕanad,jaʕandu,FUTURE+THIRD+F+PLURAL+COMPLETE
ʕanad,jaʕanod,FUTURE+THIRD+F+SINGULAR+COMPLETE
ʕanad,jaʕanod,FUTURE+THIRD+F+SINGULAR+MISSING
ʕanaʃ,taʕanʃu,FUTURE+SECOND+F+PLURAL+COMPLETE
ʕanaʃ,taʕanoʃ,FUTURE+SECOND+F+SINGULAR+COMPLETE
ʕanaʃ,jaʕanʃu,FUTURE+THIRD+F+PLURAL+COMPLETE
ʕanaʃ,jaʕanoʃ,FUTURE+THIRD+F+SINGULAR+COMPLETE
ʕanaʃ,jaʕanoʃ,FUTURE+THIRD+F+SINGULAR+MISSING
ʕanav,taʕanvu,FUTURE+SECOND+F+PLURAL+COMPLETE
ʕanav,taʕanov,FUTURE+SECOND+F+SINGULAR+COMPLETE
ʕanav,jaʕanvu,FUTURE+THIRD+F+PLURAL+COMPLETE
ʕanav,jaʕanov,FUTURE+THIRD+F+SINGULAR+COMPLETE
ʕanav,jaʕanov,FUTURE+THIRD+F+SINGULAR+MISSING
ʕaqad,taʕaqdu,FUTURE+SECOND+F+PLURAL+COMPLETE
ʕaqad,taʕaqod,FUTURE+SECOND+F+SINGULAR+COMPLETE
ʕaqad,jaʕaqdu,FUTURE+THIRD+F+PLURAL+COMPLETE
ʕaqad,jaʕaqod,FUTURE+THIRD+F+SINGULAR+COMPLETE
ʕaqad,jaʕaqod,FUTURE+THIRD+F+SINGULAR+MISSING
ʕaqaf,taʕaqfu,FUTURE+SECOND+F+PLURAL+COMPLETE
ʕaqaf,taʕaqof,FUTURE+SECOND+F+SINGULAR+COMPLETE
ʕaqaf,jaʕaqfu,FUTURE+THIRD+F+PLURAL+COMPLETE
ʕaqaf,jaʕaqof,FUTURE+THIRD+F+SINGULAR+COMPLETE
ʕaqaf,jaʕaqof,FUTURE+THIRD+F+SINGULAR+MISSING
ʕaqaʁ,taʕaqʁu,FUTURE+SECOND+F+PLURAL+COMPLETE
ʕaqaʁ,taʕaqoʁ,FUTURE+SECOND+F+SINGULAR+COMPLETE
ʕaqaʁ,jaʕaqʁu,FUTURE+THIRD+F+PLURAL+COMPLETE
ʕaqaʁ,jaʕaqoʁ,FUTURE+THIRD+F+SINGULAR+COMPLETE
ʕaqaʁ,jaʕaqoʁ,FUTURE+THIRD+F+SINGULAR+MISSING
ʕaqats,taʕaqtsu,FUTURE+SECOND+F+PLURAL+COMPLETE
ʕaqats,taʕaqots,FUTURE+SECOND+F+SINGULAR+COMPLETE
ʕaqats,jaʕaqtsu,FUTURE+THIRD+F+PLURAL+COMPLETE
ʕaqats,jaʕaqots,FUTURE+THIRD+F+SINGULAR+COMPLETE
ʕaqats,jaʕaqots,FUTURE+THIRD+F+SINGULAR+MISSING
ʕaqav,taʕaqvu,FUTURE+SECOND+F+PLURAL+COMPLETE
ʕaqav,taʕaqov,FUTURE+SECOND+F+SINGULAR+COMPLETE
ʕaqav,jaʕaqvu,FUTURE+THIRD+F+PLURAL+COMPLETE
ʕaqav,jaʕaqov,FUTURE+THIRD+F+SINGULAR+COMPLETE
ʕaqav,jaʕaqov,FUTURE+THIRD+F+SINGULAR+MISSING
ʕaʁaf,taʕaʁfu,FUTURE+SECOND+F+PLURAL+COMPLETE
ʕaʁaf,taʕaʁof,FUTURE+SECOND+F+SINGULAR+COMPLETE
ʕaʁaf,jaʕaʁfu,FUTURE+THIRD+F+PLURAL+COMPLETE
ʕaʁaf,jaʕaʁof,FUTURE+THIRD+F+SINGULAR+COMPLETE
ʕaʁaf,jaʕaʁof,FUTURE+THIRD+F+SINGULAR+MISSING
ʕaʁag,taʕaʁgu,FUTURE+SECOND+F+PLURAL+COMPLETE
ʕaʁag,taʕaʁog,FUTURE+SECOND+F+SINGULAR+COMPLETE
ʕaʁag,jaʕaʁgu,FUTURE+THIRD+F+PLURAL+COMPLETE
ʕaʁag,jaʕaʁog,FUTURE+THIRD+F+SINGULAR+COMPLETE
ʕaʁag,jaʕaʁog,FUTURE+THIRD+F+SINGULAR+MISSING
ʕaʁam,taʕaʁmu,FUTURE+SECOND+F+PLURAL+COMPLETE
ʕaʁam,taʕaʁom,FUTURE+SECOND+F+SINGULAR+COMPLETE
ʕaʁam,jaʕaʁmu,FUTURE+THIRD+F+PLURAL+COMPLETE
ʕaʁam,jaʕaʁom,FUTURE+THIRD+F+SINGULAR+COMPLETE
ʕaʁam,jaʕaʁom,FUTURE+THIRD+F+SINGULAR+MISSING
ʕaʁaq,taʕaʁqu,FUTURE+SECOND+F+PLURAL+COMPLETE
ʕaʁaq,taʕaʁoq,FUTURE+SECOND+F+SINGULAR+COMPLETE
ʕaʁaq,jaʕaʁqu,FUTURE+THIRD+F+PLURAL+COMPLETE
ʕaʁaq,jaʕaʁoq,FUTURE+THIRD+F+SINGULAR+COMPLETE
ʕaʁaq,jaʕaʁoq,FUTURE+THIRD+F+SINGULAR+MISSING
ʕaʁav,taʕaʁvu,FUTURE+SECOND+F+PLURAL+COMPLETE
ʕaʁav,taʕaʁov,FUTURE+SECOND+F+SINGULAR+COMPLETE
ʕaʁav,jaʕaʁvu,FUTURE+THIRD+F+PLURAL+COMPLETE
ʕaʁav,jaʕaʁov,FUTURE+THIRD+F+SINGULAR+COMPLETE
ʕaʁav,jaʕaʁov,FUTURE+THIRD+F+SINGULAR+MISSING
ʕaʁaΧ,taʕaʁΧu,FUTURE+SECOND+F+PLURAL+COMPLETE
ʕaʁaΧ,taʕaʁoΧ,FUTURE+SECOND+F+SINGULAR+COMPLETE
ʕaʁaΧ,jaʕaʁΧu,FUTURE+THIRD+F+PLURAL+COMPLETE
ʕaʁaΧ,jaʕaʁoΧ,FUTURE+THIRD+F+SINGULAR+COMPLETE
ʕaʁaΧ,jaʕaʁoΧ,FUTURE+THIRD+F+SINGULAR+MISSING
ʕasaq,taʕasqu,FUTURE+SECOND+F+PLURAL+COMPLETE
ʕasaq,taʕasoq,FUTURE+SECOND+F+SINGULAR+COMPLETE
ʕasaq,jaʕasqu,FUTURE+THIRD+F+PLURAL+COMPLETE
ʕasaq,jaʕasoq,FUTURE+THIRD+F+SINGULAR+COMPLETE
ʕasaq,jaʕasoq,FUTURE+THIRD+F+SINGULAR+MISSING
ʕaʃaq,taʕaʃqu,FUTURE+SECOND+F+PLURAL+COMPLETE
ʕaʃaq,taʕaʃoq,FUTURE+SECOND+F+SINGULAR+COMPLETE
ʕaʃaq,jaʕaʃqu,FUTURE+THIRD+F+PLURAL+COMPLETE
ʕaʃaq,jaʕaʃoq,FUTURE+THIRD+F+SINGULAR+COMPLETE
ʕaʃaq,jaʕaʃoq,FUTURE+THIRD+F+SINGULAR+MISSING
ʕataf,taʕatfu,FUTURE+SECOND+F+PLURAL+COMPLETE
ʕataf,taʕatof,FUTURE+SECOND+F+SINGULAR+COMPLETE
ʕataf,jaʕatfu,FUTURE+THIRD+F+PLURAL+COMPLETE
ʕataf,jaʕatof,FUTURE+THIRD+F+SINGULAR+COMPLETE
ʕataf,jaʕatof,FUTURE+THIRD+F+SINGULAR+MISSING
ʕataʁ,taʕatʁu,FUTURE+SECOND+F+PLURAL+COMPLETE
ʕataʁ,taʕatoʁ,FUTURE+SECOND+F+SINGULAR+COMPLETE
ʕataʁ,jaʕatʁu,FUTURE+THIRD+F+PLURAL+COMPLETE
ʕataʁ,jaʕatoʁ,FUTURE+THIRD+F+SINGULAR+COMPLETE
ʕataʁ,jaʕatoʁ,FUTURE+THIRD+F+SINGULAR+MISSING
ʕatsam,taʕatsmu,FUTURE+SECOND+F+PLURAL+COMPLETE
ʕatsam,taʕatsom,FUTURE+SECOND+F+SINGULAR+COMPLETE
ʕatsam,jaʕatsmu,FUTURE+THIRD+F+PLURAL+COMPLETE
ʕatsam,jaʕatsom,FUTURE+THIRD+F+SINGULAR+COMPLETE
ʕatsam,jaʕatsom,FUTURE+THIRD+F+SINGULAR+MISSING
ʕatsaʁ,taʕatsʁu,FUTURE+SECOND+F+PLURAL+COMPLETE
ʕatsaʁ,taʕatsoʁ,FUTURE+SECOND+F+SINGULAR+COMPLETE
ʕatsaʁ,jaʕatsʁu,FUTURE+THIRD+F+PLURAL+COMPLETE
ʕatsaʁ,jaʕatsoʁ,FUTURE+THIRD+F+SINGULAR+COMPLETE
ʕatsaʁ,jaʕatsoʁ,FUTURE+THIRD+F+SINGULAR+MISSING
ʕavad,taʕavdu,FUTURE+SECOND+F+PLURAL+COMPLETE
ʕavad,taʕavod,FUTURE+SECOND+F+SINGULAR+COMPLETE
ʕavad,jaʕavdu,FUTURE+THIRD+F+PLURAL+COMPLETE
ʕavad,jaʕavod,FUTURE+THIRD+F+SINGULAR+COMPLETE
ʕavad,jaʕavod,FUTURE+THIRD+F+SINGULAR+MISSING
ʕavaʁ,taʕavʁu,FUTURE+SECOND+F+PLURAL+COMPLETE
ʕavaʁ,taʕavoʁ,FUTURE+SECOND+F+SINGULAR+COMPLETE
ʕavaʁ,jaʕavʁu,FUTURE+THIRD+F+PLURAL+COMPLETE
ʕavaʁ,jaʕavoʁ,FUTURE+THIRD+F+SINGULAR+COMPLETE
ʕavaʁ,jaʕavoʁ,FUTURE+THIRD+F+SINGULAR+MISSING
ʕazaʁ,taʕazʁu,FUTURE+SECOND+F+PLURAL+COMPLETE
ʕazaʁ,taʕazoʁ,FUTURE+SECOND+F+SINGULAR+COMPLETE
ʕazaʁ,jaʕazʁu,FUTURE+THIRD+F+PLURAL+COMPLETE
ʕazaʁ,jaʕazoʁ,FUTURE+THIRD+F+SINGULAR+COMPLETE
ʕazaʁ,jaʕazoʁ,FUTURE+THIRD+F+SINGULAR+MISSING
ʕazav,taʕazvu,FUTURE+SECOND+F+PLURAL+COMPLETE
ʕazav,taʕazov,FUTURE+SECOND+F+SINGULAR+COMPLETE
ʕazav,jaʕazvu,FUTURE+THIRD+F+PLURAL+COMPLETE
ʕazav,jaʕazov,FUTURE+THIRD+F+SINGULAR+COMPLETE
ʕazav,jaʕazov,FUTURE+THIRD+F+SINGULAR+MISSING
ʕaΧaʁ,taʕaΧʁu,FUTURE+SECOND+F+PLURAL+COMPLETE
ʕaΧaʁ,taʕaΧoʁ,FUTURE+SECOND+F+SINGULAR+COMPLETE
ʕaΧaʁ,jaʕaΧʁu,FUTURE+THIRD+F+PLURAL+COMPLETE
ʕaΧaʁ,jaʕaΧoʁ,FUTURE+THIRD+F+SINGULAR+COMPLETE
ʕaΧaʁ,jaʕaΧoʁ,FUTURE+THIRD+F+SINGULAR+MISSING
badaq,bəduqot,BEINONI+FIRST+F+PLURAL+COMPLETE
badaq,bəduqa,BEINONI+FIRST+F+SINGULAR+COMPLETE
badaq,bəduqim,BEINONI+FIRST+M+PLURAL+COMPLETE
badaq,baduq,BEINONI+FIRST+M+SINGULAR+COMPLETE
badaq,bəduqot,BEINONI+SECOND+F+PLURAL+COMPLETE
badaq,bəduqa,BEINONI+SECOND+F+SINGULAR+COMPLETE
badaq,bəduqim,BEINONI+SECOND+M+PLURAL+COMPLETE
badaq,baduq,BEINONI+SECOND+M+SINGULAR+COMPLETE
badaq,bəduqot,BEINONI+THIRD+F+PLURAL+COMPLETE
badaq,bəduqa,BEINONI+THIRD+F+SINGULAR+COMPLETE
badaq,bəduqim,BEINONI+THIRD+M+PLURAL+COMPLETE
badaq,baduq,BEINONI+THIRD+M+SINGULAR+COMPLETE
badaq,nivdoq,FUTURE+FIRST+MF+PLURAL+COMPLETE
badaq,nivdoq,FUTURE+FIRST+MF+PLURAL+MISSING
badaq,ʔevdoq,FUTURE+FIRST+MF+SINGULAR+COMPLETE
badaq,ʔevdoq,FUTURE+FIRST+MF+SINGULAR+MISSING
badaq,bədoqəna,IMPERATIVE+SECOND+F+PLURAL+COMPLETE
badaq,bədoqəna,IMPERATIVE+SECOND+F+PLURAL+MISSING
badaq,bidqi,IMPERATIVE+SECOND+F+SINGULAR+COMPLETE
badaq,bidqu,IMPERATIVE+SECOND+M+PLURAL+COMPLETE
badaq,bədoq,IMPERATIVE+SECOND+M+SINGULAR+COMPLETE
badaq,bədoq,IMPERATIVE+SECOND+M+SINGULAR+MISSING
badaq,livdoq,INFINITIVE+E+E+E+COMPLETE
badaq,livdoq,INFINITIVE+E+E+E+MISSING
badaq,badaqnu,PAST+FIRST+MF+PLURAL+COMPLETE
badaq,badaqti,PAST+FIRST+MF+SINGULAR+COMPLETE
badaq,bədaqten,PAST+SECOND+F+PLURAL+COMPLETE
badaq,badaqt,PAST+SECOND+F+SINGULAR+COMPLETE
badaq,bədaqtem,PAST+SECOND+M+PLURAL+COMPLETE
badaq,badaqta,PAST+SECOND+M+SINGULAR+COMPLETE
badaq,badəqu,PAST+THIRD+F+PLURAL+COMPLETE
badaq,badəqa,PAST+THIRD+F+SINGULAR+COMPLETE
badaq,badəqu,PAST+THIRD+M+PLURAL+COMPLETE
badaq,badaq,PAST+THIRD+M+SINGULAR+COMPLETE
badaq,bodəqot,PRESENT+FIRST+F+PLURAL+COMPLETE
badaq,bodeqet,PRESENT+FIRST+F+SINGULAR+COMPLETE
badaq,bodəqim,PRESENT+FIRST+M+PLURAL+COMPLETE
badaq,bodeiq,PRESENT+FIRST+M+SINGULAR+COMPLETE
badaq,bodəqot,PRESENT+SECOND+F+PLURAL+COMPLETE
badaq,bodeqet,PRESENT+SECOND+F+SINGULAR+COMPLETE
badaq,bodəqim,PRESENT+SECOND+M+PLURAL+COMPLETE
badaq,bodeiq,PRESENT+SECOND+M+SINGULAR+COMPLETE
badaq,bodəqot,PRESENT+THIRD+F+PLURAL+COMPLETE
badaq,bodeqet,PRESENT+THIRD+F+SINGULAR+COMPLETE
badaq,bodəqim,PRESENT+THIRD+M+PLURAL+COMPLETE
badaq,bodeiq,PRESENT+THIRD+M+SINGULAR+COMPLETE
bagad,bəgudot,BEINONI+FIRST+F+PLURAL+COMPLETE
bagad,bəguda,BEINONI+FIRST+F+SINGULAR+COMPLETE
bagad,bəgudim,BEINONI+FIRST+M+PLURAL+COMPLETE
bagad,bagud,BEINONI+FIRST+M+SINGULAR+COMPLETE
bagad,bəgudot,BEINONI+SECOND+F+PLURAL+COMPLETE
bagad,bəguda,BEINONI+SECOND+F+SINGULAR+COMPLETE
bagad,bəgudim,BEINONI+SECOND+M+PLURAL+COMPLETE
bagad,bagud,BEINONI+SECOND+M+SINGULAR+COMPLETE
bagad,bəgudot,BEINONI+THIRD+F+PLURAL+COMPLETE
bagad,bəguda,BEINONI+THIRD+F+SINGULAR+COMPLETE
bagad,bəgudim,BEINONI+THIRD+M+PLURAL+COMPLETE
bagad,bagud,BEINONI+THIRD+M+SINGULAR+COMPLETE
bagad,nivgod,FUTURE+FIRST+MF+PLURAL+COMPLETE
bagad,nivgod,FUTURE+FIRST+MF+PLURAL+MISSING
bagad,ʔevgod,FUTURE+FIRST+MF+SINGULAR+COMPLETE
bagad,ʔevgod,FUTURE+FIRST+MF+SINGULAR+MISSING
bagad,bigdu,IMPERATIVE+SECOND+F+PLURAL+COMPLETE
bagad,bəgodəna,IMPERATIVE+SECOND+F+PLURAL+MISSING
bagad,bigdi,IMPERATIVE+SECOND+F+SINGULAR+COMPLETE
bagad,bigdu,IMPERATIVE+SECOND+M+PLURAL+COMPLETE
bagad,bəgod,IMPERATIVE+SECOND+M+SINGULAR+COMPLETE
bagad,bəgod,IMPERATIVE+SECOND+M+SINGULAR+MISSING
bagad,livgod,INFINITIVE+E+E+E+COMPLETE
bagad,livgod,INFINITIVE+E+E+E+MISSING
bagad,bagadnu,PAST+FIRST+MF+PLURAL+COMPLETE
bagad,bagadti,PAST+FIRST+MF+SINGULAR+COMPLETE
bagad,bəgadten,PAST+SECOND+F+PLURAL+COMPLETE
bagad,bagadt,PAST+SECOND+F+SINGULAR+COMPLETE
bagad,bəgadtem,PAST+SECOND+M+PLURAL+COMPLETE
bagad,bagadta,PAST+SECOND+M+SINGULAR+COMPLETE
bagad,bagədu,PAST+THIRD+F+PLURAL+COMPLETE
bagad,bagəda,PAST+THIRD+F+SINGULAR+COMPLETE
bagad,bagədu,PAST+THIRD+M+PLURAL+COMPLETE
bagad,bagad,PAST+THIRD+M+SINGULAR+COMPLETE
bagad,bogədot,PRESENT+FIRST+F+PLURAL+COMPLETE
bagad,bogedet,PRESENT+FIRST+F+SINGULAR+COMPLETE
bagad,bogədim,PRESENT+FIRST+M+PLURAL+COMPLETE
bagad,bogeid,PRESENT+FIRST+M+SINGULAR+COMPLETE
bagad,bogədot,PRESENT+SECOND+F+PLURAL+COMPLETE
bagad,bogedet,PRESENT+SECOND+F+SINGULAR+COMPLETE
bagad,bogədim,PRESENT+SECOND+M+PLURAL+COMPLETE
bagad,bogeid,PRESENT+SECOND+M+SINGULAR+COMPLETE
bagad,bogədot,PRESENT+THIRD+F+PLURAL+COMPLETE
bagad,bogedet,PRESENT+THIRD+F+SINGULAR+COMPLETE
bagad,bogədim,PRESENT+THIRD+M+PLURAL+COMPLETE
bagad,bogeid,PRESENT+THIRD+M+SINGULAR+COMPLETE
bagaʁ,bəguʁot,BEINONI+FIRST+F+PLURAL+COMPLETE
bagaʁ,bəguʁa,BEINONI+FIRST+F+SINGULAR+COMPLETE
bagaʁ,bəguʁim,BEINONI+FIRST+M+PLURAL+COMPLETE
bagaʁ,baguʁ,BEINONI+FIRST+M+SINGULAR+COMPLETE
bagaʁ,bəguʁot,BEINONI+SECOND+F+PLURAL+COMPLETE
bagaʁ,bəguʁa,BEINONI+SECOND+F+SINGULAR+COMPLETE
bagaʁ,bəguʁim,BEINONI+SECOND+M+PLURAL+COMPLETE
bagaʁ,baguʁ,BEINONI+SECOND+M+SINGULAR+COMPLETE
bagaʁ,bəguʁot,BEINONI+THIRD+F+PLURAL+COMPLETE
bagaʁ,bəguʁa,BEINONI+THIRD+F+SINGULAR+COMPLETE
bagaʁ,bəguʁim,BEINONI+THIRD+M+PLURAL+COMPLETE
bagaʁ,baguʁ,BEINONI+THIRD+M+SINGULAR+COMPLETE
bagaʁ,nivgaʁ,FUTURE+FIRST+MF+PLURAL+COMPLETE
bagaʁ,ʔevgaʁ,FUTURE+FIRST+MF+SINGULAR+COMPLETE
bagaʁ,bigʁu,IMPERATIVE+SECOND+F+PLURAL+COMPLETE
bagaʁ,bigʁi,IMPERATIVE+SECOND+F+SINGULAR+COMPLETE
bagaʁ,bigʁu,IMPERATIVE+SECOND+M+PLURAL+COMPLETE
bagaʁ,bəgaʁ,IMPERATIVE+SECOND+M+SINGULAR+COMPLETE
bagaʁ,livgoʁ,INFINITIVE+E+E+E+COMPLETE
bagaʁ,livgoʁ,INFINITIVE+E+E+E+MISSING
bagaʁ,bagaʁnu,PAST+FIRST+MF+PLURAL+COMPLETE
bagaʁ,bagaʁti,PAST+FIRST+MF+SINGULAR+COMPLETE
bagaʁ,bəgaʁten,PAST+SECOND+F+PLURAL+COMPLETE
bagaʁ,bagaʁt,PAST+SECOND+F+SINGULAR+COMPLETE
bagaʁ,bəgaʁtem,PAST+SECOND+M+PLURAL+COMPLETE
bagaʁ,bagaʁta,PAST+SECOND+M+SINGULAR+COMPLETE
bagaʁ,bagəʁu,PAST+THIRD+F+PLURAL+COMPLETE
bagaʁ,bagəʁa,PAST+THIRD+F+SINGULAR+COMPLETE
bagaʁ,bagəʁu,PAST+THIRD+M+PLURAL+COMPLETE
bagaʁ,bagaʁ,PAST+THIRD+M+SINGULAR+COMPLETE
bagaʁ,bogəʁot,PRESENT+FIRST+F+PLURAL+COMPLETE
bagaʁ,bogeʁet,PRESENT+FIRST+F+SINGULAR+COMPLETE
bagaʁ,bogəʁim,PRESENT+FIRST+M+PLURAL+COMPLETE
bagaʁ,bogeiʁ,PRESENT+FIRST+M+SINGULAR+COMPLETE
bagaʁ,bogəʁot,PRESENT+SECOND+F+PLURAL+COMPLETE
bagaʁ,bogeʁet,PRESENT+SECOND+F+SINGULAR+COMPLETE
bagaʁ,bogəʁim,PRESENT+SECOND+M+PLURAL+COMPLETE
bagaʁ,bogeiʁ,PRESENT+SECOND+M+SINGULAR+COMPLETE
bagaʁ,bogəʁot,PRESENT+THIRD+F+PLURAL+COMPLETE
bagaʁ,bogeʁet,PRESENT+THIRD+F+SINGULAR+COMPLETE
bagaʁ,bogəʁim,PRESENT+THIRD+M+PLURAL+COMPLETE
bagaʁ,bogeiʁ,PRESENT+THIRD+M+SINGULAR+COMPLETE
baħal,nivħal,FUTURE+FIRST+MF+PLURAL+COMPLETE
baħal,ʔevħal,FUTURE+FIRST+MF+SINGULAR+COMPLETE
baħal,bəħalna,IMPERATIVE+SECOND+F+PLURAL+COMPLETE
baħal,baħali,IMPERATIVE+SECOND+F+SINGULAR+COMPLETE
baħal,baħalu,IMPERATIVE+SECOND+M+PLURAL+COMPLETE
baħal,bəħal,IMPERATIVE+SECOND+M+SINGULAR+COMPLETE
baħal,livħol,INFINITIVE+E+E+E+COMPLETE
baħal,livħol,INFINITIVE+E+E+E+MISSING
baħal,baħalnu,PAST+FIRST+MF+PLURAL+COMPLETE
baħal,baħalti,PAST+FIRST+MF+SINGULAR+COMPLETE
baħal,bəħalten,PAST+SECOND+F+PLURAL+COMPLETE
baħal,baħalt,PAST+SECOND+F+SINGULAR+COMPLETE
baħal,bəħaltem,PAST+SECOND+M+PLURAL+COMPLETE
baħal,baħalta,PAST+SECOND+M+SINGULAR+COMPLETE
baħal,baħalu,PAST+THIRD+F+PLURAL+COMPLETE
baħal,baħala,PAST+THIRD+F+SINGULAR+COMPLETE
baħal,baħalu,PAST+THIRD+M+PLURAL+COMPLETE
baħal,baħal,PAST+THIRD+M+SINGULAR+COMPLETE
baħal,boħalot,PRESENT+FIRST+F+PLURAL+COMPLETE
baħal,boħelet,PRESENT+FIRST+F+SINGULAR+COMPLETE
baħal,boħalim,PRESENT+FIRST+M+PLURAL+COMPLETE
baħal,boħeil,PRESENT+FIRST+M+SINGULAR+COMPLETE
baħal,boħalot,PRESENT+SECOND+F+PLURAL+COMPLETE
baħal,boħelet,PRESENT+SECOND+F+SINGULAR+COMPLETE
baħal,boħalim,PRESENT+SECOND+M+PLURAL+COMPLETE
baħal,boħeil,PRESENT+SECOND+M+SINGULAR+COMPLETE
baħal,boħalot,PRESENT+THIRD+F+PLURAL+COMPLETE
baħal,boħelet,PRESENT+THIRD+F+SINGULAR+COMPLETE
baħal,boħalim,PRESENT+THIRD+M+PLURAL+COMPLETE
baħal,boħeil,PRESENT+THIRD+M+SINGULAR+COMPLETE
baħan,bəħunot,BEINONI+FIRST+F+PLURAL+COMPLETE
baħan,bəħuna,BEINONI+FIRST+F+SINGULAR+COMPLETE
baħan,bəħunim,BEINONI+FIRST+M+PLURAL+COMPLETE
baħan,baħun,BEINONI+FIRST+M+SINGULAR+COMPLETE
baħan,bəħunot,BEINONI+SECOND+F+PLURAL+COMPLETE
baħan,bəħuna,BEINONI+SECOND+F+SINGULAR+COMPLETE
baħan,bəħunim,BEINONI+SECOND+M+PLURAL+COMPLETE
baħan,baħun,BEINONI+SECOND+M+SINGULAR+COMPLETE
baħan,bəħunot,BEINONI+THIRD+F+PLURAL+COMPLETE
baħan,bəħuna,BEINONI+THIRD+F+SINGULAR+COMPLETE
baħan,bəħunim,BEINONI+THIRD+M+PLURAL+COMPLETE
baħan,baħun,BEINONI+THIRD+M+SINGULAR+COMPLETE
baħan,nivħan,FUTURE+FIRST+MF+PLURAL+COMPLETE
baħan,ʔevħan,FUTURE+FIRST+MF+SINGULAR+COMPLETE
baħan,baħanu,IMPERATIVE+SECOND+F+PLURAL+COMPLETE
baħan,baħani,IMPERATIVE+SECOND+F+SINGULAR+COMPLETE
baħan,baħanu,IMPERATIVE+SECOND+M+PLURAL+COMPLETE
baħan,bəħan,IMPERATIVE+SECOND+M+SINGULAR+COMPLETE
baħan,livħon,INFINITIVE+E+E+E+COMPLETE
baħan,livħon,INFINITIVE+E+E+E+MISSING
baħan,baħannu,PAST+FIRST+MF+PLURAL+COMPLETE
baħan,baħanti,PAST+FIRST+MF+SINGULAR+COMPLETE
baħan,bəħanten,PAST+SECOND+F+PLURAL+COMPLETE
baħan,baħant,PAST+SECOND+F+SINGULAR+COMPLETE
baħan,bəħantem,PAST+SECOND+M+PLURAL+COMPLETE
baħan,baħanta,PAST+SECOND+M+SINGULAR+COMPLETE
baħan,baħanu,PAST+THIRD+F+PLURAL+COMPLETE
baħan,baħana,PAST+THIRD+F+SINGULAR+COMPLETE
baħan,baħanu,PAST+THIRD+M+PLURAL+COMPLETE
baħan,baħan,PAST+THIRD+M+SINGULAR+COMPLETE
baħan,boħanot,PRESENT+FIRST+F+PLURAL+COMPLETE
baħan,boħenet,PRESENT+FIRST+F+SINGULAR+COMPLETE
baħan,boħanim,PRESENT+FIRST+M+PLURAL+COMPLETE
baħan,boħein,PRESENT+FIRST+M+SINGULAR+COMPLETE
baħan,boħanot,PRESENT+SECOND+F+PLURAL+COMPLETE
baħan,boħenet,PRESENT+SECOND+F+SINGULAR+COMPLETE
baħan,boħanim,PRESENT+SECOND+M+PLURAL+COMPLETE
baħan,boħein,PRESENT+SECOND+M+SINGULAR+COMPLETE
baħan,boħanot,PRESENT+THIRD+F+PLURAL+COMPLETE
baħan,boħenet,PRESENT+THIRD+F+SINGULAR+COMPLETE
baħan,boħanim,PRESENT+THIRD+M+PLURAL+COMPLETE
baħan,boħein,PRESENT+THIRD+M+SINGULAR+COMPLETE
bahaq,nivhaq,FUTURE+FIRST+MF+PLURAL+COMPLETE
bahaq,ʔevhaq,FUTURE+FIRST+MF+SINGULAR+COMPLETE
bahaq,bahaqu,IMPERATIVE+SECOND+F+PLURAL+COMPLETE
bahaq,bahaqi,IMPERATIVE+SECOND+F+SINGULAR+COMPLETE
bahaq,bahaqu,IMPERATIVE+SECOND+M+PLURAL+COMPLETE
bahaq,bəhaq,IMPERATIVE+SECOND+M+SINGULAR+COMPLETE
bahaq,livhoq,INFINITIVE+E+E+E+COMPLETE
bahaq,livhoq,INFINITIVE+E+E+E+MISSING
bahaq,bahaqnu,PAST+FIRST+MF+PLURAL+COMPLETE
bahaq,bahaqti,PAST+FIRST+MF+SINGULAR+COMPLETE
bahaq,bəhaqten,PAST+SECOND+F+PLURAL+COMPLETE
bahaq,bahaqt,PAST+SECOND+F+SINGULAR+COMPLETE
bahaq,bəhaqtem,PAST+SECOND+M+PLURAL+COMPLETE
bahaq,bahaqta,PAST+SECOND+M+SINGULAR+COMPLETE
bahaq,bahaqu,PAST+THIRD+F+PLURAL+COMPLETE
bahaq,bahaqa,PAST+THIRD+F+SINGULAR+COMPLETE
bahaq,bahaqu,PAST+THIRD+M+PLURAL+COMPLETE
bahaq,bahaq,PAST+THIRD+M+SINGULAR+COMPLETE
bahaq,bohaqot,PRESENT+FIRST+F+PLURAL+COMPLETE
bahaq,boheqet,PRESENT+FIRST+F+SINGULAR+COMPLETE
bahaq,bohaqim,PRESENT+FIRST+M+PLURAL+COMPLETE
bahaq,boheiq,PRESENT+FIRST+M+SINGULAR+COMPLETE
bahaq,bohaqot,PRESENT+SECOND+F+PLURAL+COMPLETE
bahaq,boheqet,PRESENT+SECOND+F+SINGULAR+COMPLETE
bahaq,bohaqim,PRESENT+SECOND+M+PLURAL+COMPLETE
bahaq,boheiq,PRESENT+SECOND+M+SINGULAR+COMPLETE
bahaq,bohaqot,PRESENT+THIRD+F+PLURAL+COMPLETE
bahaq,boheqet,PRESENT+THIRD+F+SINGULAR+COMPLETE
bahaq,bohaqim,PRESENT+THIRD+M+PLURAL+COMPLETE
bahaq,boheiq,PRESENT+THIRD+M+SINGULAR+COMPLETE
baħaʁ,bəħuʁot,BEINONI+FIRST+F+PLURAL+COMPLETE
baħaʁ,bəħuʁa,BEINONI+FIRST+F+SINGULAR+COMPLETE
baħaʁ,bəħuʁim,BEINONI+FIRST+M+PLURAL+COMPLETE
baħaʁ,baħuʁ,BEINONI+FIRST+M+SINGULAR+COMPLETE
baħaʁ,bəħuʁot,BEINONI+SECOND+F+PLURAL+COMPLETE
baħaʁ,bəħuʁa,BEINONI+SECOND+F+SINGULAR+COMPLETE
baħaʁ,bəħuʁim,BEINONI+SECOND+M+PLURAL+COMPLETE
baħaʁ,baħuʁ,BEINONI+SECOND+M+SINGULAR+COMPLETE
baħaʁ,bəħuʁot,BEINONI+THIRD+F+PLURAL+COMPLETE
baħaʁ,bəħuʁa,BEINONI+THIRD+F+SINGULAR+COMPLETE
baħaʁ,bəħuʁim,BEINONI+THIRD+M+PLURAL+COMPLETE
baħaʁ,baħuʁ,BEINONI+THIRD+M+SINGULAR+COMPLETE
baħaʁ,nivħoʁ,FUTURE+FIRST+MF+PLURAL+COMPLETE
baħaʁ,nivħoʁ,FUTURE+FIRST+MF+PLURAL+MISSING
baħaʁ,ʔevħoʁ,FUTURE+FIRST+MF+SINGULAR+COMPLETE
baħaʁ,ʔevħoʁ,FUTURE+FIRST+MF+SINGULAR+MISSING
baħaʁ,bəħoʁəna,IMPERATIVE+SECOND+F+PLURAL+COMPLETE
baħaʁ,bəħoʁəna,IMPERATIVE+SECOND+F+PLURAL+MISSING
baħaʁ,biħʁi,IMPERATIVE+SECOND+F+SINGULAR+COMPLETE
baħaʁ,biħʁu,IMPERATIVE+SECOND+M+PLURAL+COMPLETE
baħaʁ,bəħoʁ,IMPERATIVE+SECOND+M+SINGULAR+COMPLETE
baħaʁ,bəħoʁ,IMPERATIVE+SECOND+M+SINGULAR+MISSING
baħaʁ,livħoʁ,INFINITIVE+E+E+E+COMPLETE
baħaʁ,livħoʁ,INFINITIVE+E+E+E+MISSING
baħaʁ,baħaʁnu,PAST+FIRST+MF+PLURAL+COMPLETE
baħaʁ,baħaʁti,PAST+FIRST+MF+SINGULAR+COMPLETE
baħaʁ,bəħaʁten,PAST+SECOND+F+PLURAL+COMPLETE
baħaʁ,baħaʁt,PAST+SECOND+F+SINGULAR+COMPLETE
baħaʁ,bəħaʁtem,PAST+SECOND+M+PLURAL+COMPLETE
baħaʁ,baħaʁta,PAST+SECOND+M+SINGULAR+COMPLETE
baħaʁ,baħəʁu,PAST+THIRD+F+PLURAL+COMPLETE
baħaʁ,baħəʁa,PAST+THIRD+F+SINGULAR+COMPLETE
baħaʁ,baħəʁu,PAST+THIRD+M+PLURAL+COMPLETE
baħaʁ,baħaʁ,PAST+THIRD+M+SINGULAR+COMPLETE
baħaʁ,boħəʁot,PRESENT+FIRST+F+PLURAL+COMPLETE
baħaʁ,boħeʁet,PRESENT+FIRST+F+SINGULAR+COMPLETE
baħaʁ,boħəʁim,PRESENT+FIRST+M+PLURAL+COMPLETE
baħaʁ,boħeiʁ,PRESENT+FIRST+M+SINGULAR+COMPLETE
baħaʁ,boħəʁot,PRESENT+SECOND+F+PLURAL+COMPLETE
baħaʁ,boħeʁet,PRESENT+SECOND+F+SINGULAR+COMPLETE
baħaʁ,boħəʁim,PRESENT+SECOND+M+PLURAL+COMPLETE
baħaʁ,boħeiʁ,PRESENT+SECOND+M+SINGULAR+COMPLETE
baħaʁ,boħəʁot,PRESENT+THIRD+F+PLURAL+COMPLETE
baħaʁ,boħeʁet,PRESENT+THIRD+F+SINGULAR+COMPLETE
baħaʁ,boħəʁim,PRESENT+THIRD+M+PLURAL+COMPLETE
baħaʁ,boħeiʁ,PRESENT+THIRD+M+SINGULAR+COMPLETE
baħaʃ,nivħaʃ,FUTURE+FIRST+MF+PLURAL+COMPLETE
baħaʃ,ʔevħaʃ,FUTURE+FIRST+MF+SINGULAR+COMPLETE
baħaʃ,baħaʃu,IMPERATIVE+SECOND+F+PLURAL+COMPLETE
baħaʃ,baħaʃi,IMPERATIVE+SECOND+F+SINGULAR+COMPLETE
baħaʃ,baħaʃu,IMPERATIVE+SECOND+M+PLURAL+COMPLETE
baħaʃ,bəħaʃ,IMPERATIVE+SECOND+M+SINGULAR+COMPLETE
baħaʃ,livħoʃ,INFINITIVE+E+E+E+COMPLETE
baħaʃ,livħoʃ,INFINITIVE+E+E+E+MISSING
baħaʃ,baħaʃnu,PAST+FIRST+MF+PLURAL+COMPLETE
baħaʃ,baħaʃti,PAST+FIRST+MF+SINGULAR+COMPLETE
baħaʃ,bəħaʃten,PAST+SECOND+F+PLURAL+COMPLETE
baħaʃ,baħaʃt,PAST+SECOND+F+SINGULAR+COMPLETE
baħaʃ,bəħaʃtem,PAST+SECOND+M+PLURAL+COMPLETE
baħaʃ,baħaʃta,PAST+SECOND+M+SINGULAR+COMPLETE
baħaʃ,baħaʃu,PAST+THIRD+F+PLURAL+COMPLETE
baħaʃ,baħaʃa,PAST+THIRD+F+SINGULAR+COMPLETE
baħaʃ,baħaʃu,PAST+THIRD+M+PLURAL+COMPLETE
baħaʃ,baħaʃ,PAST+THIRD+M+SINGULAR+COMPLETE
baħaʃ,boħaʃot,PRESENT+FIRST+F+PLURAL+COMPLETE
baħaʃ,boħeʃet,PRESENT+FIRST+F+SINGULAR+COMPLETE
baħaʃ,boħaʃim,PRESENT+FIRST+M+PLURAL+COMPLETE
baħaʃ,boħeiʃ,PRESENT+FIRST+M+SINGULAR+COMPLETE
baħaʃ,boħaʃot,PRESENT+SECOND+F+PLURAL+COMPLETE
baħaʃ,boħeʃet,PRESENT+SECOND+F+SINGULAR+COMPLETE
baħaʃ,boħaʃim,PRESENT+SECOND+M+PLURAL+COMPLETE
baħaʃ,boħeiʃ,PRESENT+SECOND+M+SINGULAR+COMPLETE
baħaʃ,boħaʃot,PRESENT+THIRD+F+PLURAL+COMPLETE
baħaʃ,boħeʃet,PRESENT+THIRD+F+SINGULAR+COMPLETE
baħaʃ,boħaʃim,PRESENT+THIRD+M+PLURAL+COMPLETE
baħaʃ,boħeiʃ,PRESENT+THIRD+M+SINGULAR+COMPLETE
balal,bəlulot,BEINONI+FIRST+F+PLURAL+COMPLETE
balal,bəlula,BEINONI+FIRST+F+SINGULAR+COMPLETE
balal,bəlulim,BEINONI+FIRST+M+PLURAL+COMPLETE
balal,balul,BEINONI+FIRST+M+SINGULAR+COMPLETE
balal,bəlulot,BEINONI+SECOND+F+PLURAL+COMPLETE
balal,bəlula,BEINONI+SECOND+F+SINGULAR+COMPLETE
balal,bəlulim,BEINONI+SECOND+M+PLURAL+COMPLETE
balal,balul,BEINONI+SECOND+M+SINGULAR+COMPLETE
balal,bəlulot,BEINONI+THIRD+F+PLURAL+COMPLETE
balal,bəlula,BEINONI+THIRD+F+SINGULAR+COMPLETE
balal,bəlulim,BEINONI+THIRD+M+PLURAL+COMPLETE
balal,balul,BEINONI+THIRD+M+SINGULAR+COMPLETE
balal,nivlol,FUTURE+FIRST+MF+PLURAL+COMPLETE
balal,nivlol,FUTURE+FIRST+MF+PLURAL+MISSING
balal,ʔevlol,FUTURE+FIRST+MF+SINGULAR+COMPLETE
balal,ʔevlol,FUTURE+FIRST+MF+SINGULAR+MISSING
balal,bəloləna,IMPERATIVE+SECOND+F+PLURAL+COMPLETE
balal,bəloləna,IMPERATIVE+SECOND+F+PLURAL+MISSING
balal,biləli,IMPERATIVE+SECOND+F+SINGULAR+COMPLETE
balal,biləlu,IMPERATIVE+SECOND+M+PLURAL+COMPLETE
balal,bəlol,IMPERATIVE+SECOND+M+SINGULAR+COMPLETE
balal,bəlol,IMPERATIVE+SECOND+M+SINGULAR+MISSING
balal,livlol,INFINITIVE+E+E+E+COMPLETE
balal,livlol,INFINITIVE+E+E+E+MISSING
balal,balalnu,PAST+FIRST+MF+PLURAL+COMPLETE
balal,balalti,PAST+FIRST+MF+SINGULAR+COMPLETE
balal,bəlalten,PAST+SECOND+F+PLURAL+COMPLETE
balal,balalt,PAST+SECOND+F+SINGULAR+COMPLETE
balal,bəlaltem,PAST+SECOND+M+PLURAL+COMPLETE
balal,balalta,PAST+SECOND+M+SINGULAR+COMPLETE
balal,baləlu,PAST+THIRD+F+PLURAL+COMPLETE
balal,baləla,PAST+THIRD+F+SINGULAR+COMPLETE
balal,baləlu,PAST+THIRD+M+PLURAL+COMPLETE
balal,balal,PAST+THIRD+M+SINGULAR+COMPLETE
balal,boləlot,PRESENT+FIRST+F+PLURAL+COMPLETE
balal,bolelet,PRESENT+FIRST+F+SINGULAR+COMPLETE
balal,boləlim,PRESENT+FIRST+M+PLURAL+COMPLETE
balal,boleil,PRESENT+FIRST+M+SINGULAR+COMPLETE
balal,boləlot,PRESENT+SECOND+F+PLURAL+COMPLETE
balal,bolelet,PRESENT+SECOND+F+SINGULAR+COMPLETE
balal,boləlim,PRESENT+SECOND+M+PLURAL+COMPLETE
balal,boleil,PRESENT+SECOND+M+SINGULAR+COMPLETE
balal,boləlot,PRESENT+THIRD+F+PLURAL+COMPLETE
balal,bolelet,PRESENT+THIRD+F+SINGULAR+COMPLETE
balal,boləlim,PRESENT+THIRD+M+PLURAL+COMPLETE
balal,boleil,PRESENT+THIRD+M+SINGULAR+COMPLETE
balam,bəlumot,BEINONI+FIRST+F+PLURAL+COMPLETE
balam,bəluma,BEINONI+FIRST+F+SINGULAR+COMPLETE
balam,bəlumim,BEINONI+FIRST+M+PLURAL+COMPLETE
balam,balum,BEINONI+FIRST+M+SINGULAR+COMPLETE
balam,bəlumot,BEINONI+SECOND+F+PLURAL+COMPLETE
balam,bəluma,BEINONI+SECOND+F+SINGULAR+COMPLETE
balam,bəlumim,BEINONI+SECOND+M+PLURAL+COMPLETE
balam,balum,BEINONI+SECOND+M+SINGULAR+COMPLETE
balam,bəlumot,BEINONI+THIRD+F+PLURAL+COMPLETE
balam,bəluma,BEINONI+THIRD+F+SINGULAR+COMPLETE
balam,bəlumim,BEINONI+THIRD+M+PLURAL+COMPLETE
balam,balum,BEINONI+THIRD+M+SINGULAR+COMPLETE
balam,nivlom,FUTURE+FIRST+MF+PLURAL+COMPLETE
balam,nivlom,FUTURE+FIRST+MF+PLURAL+MISSING
balam,ʔevlom,FUTURE+FIRST+MF+SINGULAR+COMPLETE
balam,ʔevlom,FUTURE+FIRST+MF+SINGULAR+MISSING
balam,bilmu,IMPERATIVE+SECOND+F+PLURAL+COMPLETE
balam,bəloməna,IMPERATIVE+SECOND+F+PLURAL+MISSING
balam,bilmi,IMPERATIVE+SECOND+F+SINGULAR+COMPLETE
balam,bilmu,IMPERATIVE+SECOND+M+PLURAL+COMPLETE
balam,bəlom,IMPERATIVE+SECOND+M+SINGULAR+COMPLETE
balam,bəlom,IMPERATIVE+SECOND+M+SINGULAR+MISSING
balam,livlom,INFINITIVE+E+E+E+COMPLETE
balam,livlom,INFINITIVE+E+E+E+MISSING
balam,balamnu,PAST+FIRST+MF+PLURAL+COMPLETE
balam,balamti,PAST+FIRST+MF+SINGULAR+COMPLETE
balam,bəlamten,PAST+SECOND+F+PLURAL+COMPLETE
balam,balamt,PAST+SECOND+F+SINGULAR+COMPLETE
balam,bəlamtem,PAST+SECOND+M+PLURAL+COMPLETE
balam,balamta,PAST+SECOND+M+SINGULAR+COMPLETE
balam,baləmu,PAST+THIRD+F+PLURAL+COMPLETE
balam,baləma,PAST+THIRD+F+SINGULAR+COMPLETE
balam,baləmu,PAST+THIRD+M+PLURAL+COMPLETE
balam,balam,PAST+THIRD+M+SINGULAR+COMPLETE
balam,boləmot,PRESENT+FIRST+F+PLURAL+COMPLETE
balam,bolemet,PRESENT+FIRST+F+SINGULAR+COMPLETE
balam,boləmim,PRESENT+FIRST+M+PLURAL+COMPLETE
balam,boleim,PRESENT+FIRST+M+SINGULAR+COMPLETE
balam,boləmot,PRESENT+SECOND+F+PLURAL+COMPLETE
balam,bolemet,PRESENT+SECOND+F+SINGULAR+COMPLETE
balam,boləmim,PRESENT+SECOND+M+PLURAL+COMPLETE
balam,boleim,PRESENT+SECOND+M+SINGULAR+COMPLETE
balam,boləmot,PRESENT+THIRD+F+PLURAL+COMPLETE
balam,bolemet,PRESENT+THIRD+F+SINGULAR+COMPLETE
balam,boləmim,PRESENT+THIRD+M+PLURAL+COMPLETE
balam,boleim,PRESENT+THIRD+M+SINGULAR+COMPLETE
balas,bəlusot,BEINONI+FIRST+F+PLURAL+COMPLETE
balas,bəlusa,BEINONI+FIRST+F+SINGULAR+COMPLETE
balas,bəlusim,BEINONI+FIRST+M+PLURAL+COMPLETE
balas,balus,BEINONI+FIRST+M+SINGULAR+COMPLETE
balas,bəlusot,BEINONI+SECOND+F+PLURAL+COMPLETE
balas,bəlusa,BEINONI+SECOND+F+SINGULAR+COMPLETE
balas,bəlusim,BEINONI+SECOND+M+PLURAL+COMPLETE
balas,balus,BEINONI+SECOND+M+SINGULAR+COMPLETE
balas,bəlusot,BEINONI+THIRD+F+PLURAL+COMPLETE
balas,bəlusa,BEINONI+THIRD+F+SINGULAR+COMPLETE
balas,bəlusim,BEINONI+THIRD+M+PLURAL+COMPLETE
balas,balus,BEINONI+THIRD+M+SINGULAR+COMPLETE
balas,nivlos,FUTURE+FIRST+MF+PLURAL+COMPLETE
balas,nivlos,FUTURE+FIRST+MF+PLURAL+MISSING
balas,ʔevlos,FUTURE+FIRST+MF+SINGULAR+COMPLETE
balas,ʔevlos,FUTURE+FIRST+MF+SINGULAR+MISSING
balas,bilsu,IMPERATIVE+SECOND+F+PLURAL+COMPLETE
balas,bəlosəna,IMPERATIVE+SECOND+F+PLURAL+MISSING
balas,bilsi,IMPERATIVE+SECOND+F+SINGULAR+COMPLETE
balas,bilsu,IMPERATIVE+SECOND+M+PLURAL+COMPLETE
balas,bəlos,IMPERATIVE+SECOND+M+SINGULAR+COMPLETE
balas,bəlos,IMPERATIVE+SECOND+M+SINGULAR+MISSING
balas,livlos,INFINITIVE+E+E+E+COMPLETE
balas,livlos,INFINITIVE+E+E+E+MISSING
balas,balasnu,PAST+FIRST+MF+PLURAL+COMPLETE
balas,balasti,PAST+FIRST+MF+SINGULAR+COMPLETE
balas,bəlasten,PAST+SECOND+F+PLURAL+COMPLETE
balas,balast,PAST+SECOND+F+SINGULAR+COMPLETE
balas,bəlastem,PAST+SECOND+M+PLURAL+COMPLETE
balas,balasta,PAST+SECOND+M+SINGULAR+COMPLETE
balas,baləsu,PAST+THIRD+F+PLURAL+COMPLETE
balas,baləsa,PAST+THIRD+F+SINGULAR+COMPLETE
balas,baləsu,PAST+THIRD+M+PLURAL+COMPLETE
balas,balas,PAST+THIRD+M+SINGULAR+COMPLETE
balas,boləsot,PRESENT+FIRST+F+PLURAL+COMPLETE
balas,boleset,PRESENT+FIRST+F+SINGULAR+COMPLETE
balas,boləsim,PRESENT+FIRST+M+PLURAL+COMPLETE
balas,boleis,PRESENT+FIRST+M+SINGULAR+COMPLETE
balas,boləsot,PRESENT+SECOND+F+PLURAL+COMPLETE
balas,boleset,PRESENT+SECOND+F+SINGULAR+COMPLETE
balas,boləsim,PRESENT+SECOND+M+PLURAL+COMPLETE
balas,boleis,PRESENT+SECOND+M+SINGULAR+COMPLETE
balas,boləsot,PRESENT+THIRD+F+PLURAL+COMPLETE
balas,boleset,PRESENT+THIRD+F+SINGULAR+COMPLETE
balas,boləsim,PRESENT+THIRD+M+PLURAL+COMPLETE
balas,boleis,PRESENT+THIRD+M+SINGULAR+COMPLETE
balaʃ,bəluʃot,BEINONI+FIRST+F+PLURAL+COMPLETE
balaʃ,bəluʃa,BEINONI+FIRST+F+SINGULAR+COMPLETE
balaʃ,bəluʃim,BEINONI+FIRST+M+PLURAL+COMPLETE
balaʃ,baluʃ,BEINONI+FIRST+M+SINGULAR+COMPLETE
balaʃ,bəluʃot,BEINONI+SECOND+F+PLURAL+COMPLETE
balaʃ,bəluʃa,BEINONI+SECOND+F+SINGULAR+COMPLETE
balaʃ,bəluʃim,BEINONI+SECOND+M+PLURAL+COMPLETE
balaʃ,baluʃ,BEINONI+SECOND+M+SINGULAR+COMPLETE
balaʃ,bəluʃot,BEINONI+THIRD+F+PLURAL+COMPLETE
balaʃ,bəluʃa,BEINONI+THIRD+F+SINGULAR+COMPLETE
balaʃ,bəluʃim,BEINONI+THIRD+M+PLURAL+COMPLETE
balaʃ,baluʃ,BEINONI+THIRD+M+SINGULAR+COMPLETE
balaʃ,nivloʃ,FUTURE+FIRST+MF+PLURAL+COMPLETE
balaʃ,nivloʃ,FUTURE+FIRST+MF+PLURAL+MISSING
balaʃ,ʔevloʃ,FUTURE+FIRST+MF+SINGULAR+COMPLETE
balaʃ,ʔevloʃ,FUTURE+FIRST+MF+SINGULAR+MISSING
balaʃ,bilʃu,IMPERATIVE+SECOND+F+PLURAL+COMPLETE
balaʃ,bəloʃəna,IMPERATIVE+SECOND+F+PLURAL+MISSING
balaʃ,bilʃi,IMPERATIVE+SECOND+F+SINGULAR+COMPLETE
balaʃ,bilʃu,IMPERATIVE+SECOND+M+PLURAL+COMPLETE
balaʃ,bəloʃ,IMPERATIVE+SECOND+M+SINGULAR+COMPLETE
balaʃ,bəloʃ,IMPERATIVE+SECOND+M+SINGULAR+MISSING
balaʃ,livloʃ,INFINITIVE+E+E+E+COMPLETE
balaʃ,livloʃ,INFINITIVE+E+E+E+MISSING
balaʃ,balaʃnu,PAST+FIRST+MF+PLURAL+COMPLETE
balaʃ,balaʃti,PAST+FIRST+MF+SINGULAR+COMPLETE
balaʃ,bəlaʃten,PAST+SECOND+F+PLURAL+COMPLETE
balaʃ,balaʃt,PAST+SECOND+F+SINGULAR+COMPLETE
balaʃ,bəlaʃtem,PAST+SECOND+M+PLURAL+COMPLETE
balaʃ,balaʃta,PAST+SECOND+M+SINGULAR+COMPLETE
balaʃ,baləʃu,PAST+THIRD+F+PLURAL+COMPLETE
balaʃ,baləʃa,PAST+THIRD+F+SINGULAR+COMPLETE
balaʃ,baləʃu,PAST+THIRD+M+PLURAL+COMPLETE
balaʃ,balaʃ,PAST+THIRD+M+SINGULAR+COMPLETE
balaʃ,boləʃot,PRESENT+FIRST+F+PLURAL+COMPLETE
balaʃ,boleʃet,PRESENT+FIRST+F+SINGULAR+COMPLETE
balaʃ,boləʃim,PRESENT+FIRST+M+PLURAL+COMPLETE
balaʃ,boleiʃ,PRESENT+FIRST+M+SINGULAR+COMPLETE
balaʃ,boləʃot,PRESENT+SECOND+F+PLURAL+COMPLETE
balaʃ,boleʃet,PRESENT+SECOND+F+SINGULAR+COMPLETE
balaʃ,boləʃim,PRESENT+SECOND+M+PLURAL+COMPLETE
balaʃ,boleiʃ,PRESENT+SECOND+M+SINGULAR+COMPLETE
balaʃ,boləʃot,PRESENT+THIRD+F+PLURAL+COMPLETE
balaʃ,boleʃet,PRESENT+THIRD+F+SINGULAR+COMPLETE
balaʃ,boləʃim,PRESENT+THIRD+M+PLURAL+COMPLETE
balaʃ,boleiʃ,PRESENT+THIRD+M+SINGULAR+COMPLETE
balat,bəlutot,BEINONI+FIRST+F+PLURAL+COMPLETE
balat,bəluta,BEINONI+FIRST+F+SINGULAR+COMPLETE
balat,bəlutim,BEINONI+FIRST+M+PLURAL+COMPLETE
balat,balut,BEINONI+FIRST+M+SINGULAR+COMPLETE
balat,bəlutot,BEINONI+SECOND+F+PLURAL+COMPLETE
balat,bəluta,BEINONI+SECOND+F+SINGULAR+COMPLETE
balat,bəlutim,BEINONI+SECOND+M+PLURAL+COMPLETE
balat,balut,BEINONI+SECOND+M+SINGULAR+COMPLETE
balat,bəlutot,BEINONI+THIRD+F+PLURAL+COMPLETE
balat,bəluta,BEINONI+THIRD+F+SINGULAR+COMPLETE
balat,bəlutim,BEINONI+THIRD+M+PLURAL+COMPLETE
balat,balut,BEINONI+THIRD+M+SINGULAR+COMPLETE
balat,nivlot,FUTURE+FIRST+MF+PLURAL+COMPLETE
balat,nivlot,FUTURE+FIRST+MF+PLURAL+MISSING
balat,ʔevlot,FUTURE+FIRST+MF+SINGULAR+COMPLETE
balat,ʔevlot,FUTURE+FIRST+MF+SINGULAR+MISSING
balat,bəlotəna,IMPERATIVE+SECOND+F+PLURAL+COMPLETE
balat,bəlotəna,IMPERATIVE+SECOND+F+PLURAL+MISSING
balat,bilti,IMPERATIVE+SECOND+F+SINGULAR+COMPLETE
balat,biltu,IMPERATIVE+SECOND+M+PLURAL+COMPLETE
balat,bəlot,IMPERATIVE+SECOND+M+SINGULAR+COMPLETE
balat,bəlot,IMPERATIVE+SECOND+M+SINGULAR+MISSING
balat,livlot,INFINITIVE+E+E+E+COMPLETE
balat,livlot,INFINITIVE+E+E+E+MISSING
balat,balatnu,PAST+FIRST+MF+PLURAL+COMPLETE
balat,balatti,PAST+FIRST+MF+SINGULAR+COMPLETE
balat,bəlatten,PAST+SECOND+F+PLURAL+COMPLETE
balat,balatt,PAST+SECOND+F+SINGULAR+COMPLETE
balat,bəlattem,PAST+SECOND+M+PLURAL+COMPLETE
balat,balatta,PAST+SECOND+M+SINGULAR+COMPLETE
balat,balətu,PAST+THIRD+F+PLURAL+COMPLETE
balat,baləta,PAST+THIRD+F+SINGULAR+COMPLETE
balat,balətu,PAST+THIRD+M+PLURAL+COMPLETE
balat,balat,PAST+THIRD+M+SINGULAR+COMPLETE
balat,bolətot,PRESENT+FIRST+F+PLURAL+COMPLETE
balat,boletet,PRESENT+FIRST+F+SINGULAR+COMPLETE
balat,bolətim,PRESENT+FIRST+M+PLURAL+COMPLETE
balat,boleit,PRESENT+FIRST+M+SINGULAR+COMPLETE
balat,bolətot,PRESENT+SECOND+F+PLURAL+COMPLETE
balat,boletet,PRESENT+SECOND+F+SINGULAR+COMPLETE
balat,bolətim,PRESENT+SECOND+M+PLURAL+COMPLETE
balat,boleit,PRESENT+SECOND+M+SINGULAR+COMPLETE
balat,bolətot,PRESENT+THIRD+F+PLURAL+COMPLETE
balat,boletet,PRESENT+THIRD+F+SINGULAR+COMPLETE
balat,bolətim,PRESENT+THIRD+M+PLURAL+COMPLETE
balat,boleit,PRESENT+THIRD+M+SINGULAR+COMPLETE
balaʕ,bəluʕot,BEINONI+FIRST+F+PLURAL+COMPLETE
balaʕ,bəluʕa,BEINONI+FIRST+F+SINGULAR+COMPLETE
balaʕ,bəluʕim,BEINONI+FIRST+M+PLURAL+COMPLETE
balaʕ,baluaʕ,BEINONI+FIRST+M+SINGULAR+COMPLETE
balaʕ,bəluʕot,BEINONI+SECOND+F+PLURAL+COMPLETE
balaʕ,bəluʕa,BEINONI+SECOND+F+SINGULAR+COMPLETE
balaʕ,bəluʕim,BEINONI+SECOND+M+PLURAL+COMPLETE
balaʕ,baluaʕ,BEINONI+SECOND+M+SINGULAR+COMPLETE
balaʕ,bəluʕot,BEINONI+THIRD+F+PLURAL+COMPLETE
balaʕ,bəluʕa,BEINONI+THIRD+F+SINGULAR+COMPLETE
balaʕ,bəluʕim,BEINONI+THIRD+M+PLURAL+COMPLETE
balaʕ,baluaʕ,BEINONI+THIRD+M+SINGULAR+COMPLETE
balaʕ,nivlaʕ,FUTURE+FIRST+MF+PLURAL+COMPLETE
balaʕ,ʔevlaʕ,FUTURE+FIRST+MF+SINGULAR+COMPLETE
balaʕ,bilʕu,IMPERATIVE+SECOND+F+PLURAL+COMPLETE
balaʕ,bilʕi,IMPERATIVE+SECOND+F+SINGULAR+COMPLETE
balaʕ,bilʕu,IMPERATIVE+SECOND+M+PLURAL+COMPLETE
balaʕ,bəlaʕ,IMPERATIVE+SECOND+M+SINGULAR+COMPLETE
balaʕ,livloaʕ,INFINITIVE+E+E+E+COMPLETE
balaʕ,livloaʕ,INFINITIVE+E+E+E+MISSING
balaʕ,balaʕnu,PAST+FIRST+MF+PLURAL+COMPLETE
balaʕ,balaʕti,PAST+FIRST+MF+SINGULAR+COMPLETE
balaʕ,bəlaʕten,PAST+SECOND+F+PLURAL+COMPLETE
balaʕ,balaʕt,PAST+SECOND+F+SINGULAR+COMPLETE
balaʕ,bəlaʕtem,PAST+SECOND+M+PLURAL+COMPLETE
balaʕ,balaʕta,PAST+SECOND+M+SINGULAR+COMPLETE
balaʕ,baləʕu,PAST+THIRD+F+PLURAL+COMPLETE
balaʕ,baləʕa,PAST+THIRD+F+SINGULAR+COMPLETE
balaʕ,baləʕu,PAST+THIRD+M+PLURAL+COMPLETE
balaʕ,balaʕ,PAST+THIRD+M+SINGULAR+COMPLETE
balaʕ,boləʕot,PRESENT+FIRST+F+PLURAL+COMPLETE
balaʕ,bolaʕat,PRESENT+FIRST+F+SINGULAR+COMPLETE
balaʕ,boləʕim,PRESENT+FIRST+M+PLURAL+COMPLETE
balaʕ,boleiaʕ,PRESENT+FIRST+M+SINGULAR+COMPLETE
balaʕ,boləʕot,PRESENT+SECOND+F+PLURAL+COMPLETE
balaʕ,bolaʕat,PRESENT+SECOND+F+SINGULAR+COMPLETE
balaʕ,boləʕim,PRESENT+SECOND+M+PLURAL+COMPLETE
balaʕ,boleiaʕ,PRESENT+SECOND+M+SINGULAR+COMPLETE
balaʕ,boləʕot,PRESENT+THIRD+F+PLURAL+COMPLETE
balaʕ,bolaʕat,PRESENT+THIRD+F+SINGULAR+COMPLETE
balaʕ,boləʕim,PRESENT+THIRD+M+PLURAL+COMPLETE
balaʕ,boleiaʕ,PRESENT+THIRD+M+SINGULAR+COMPLETE
baqaʕ,bəquʕot,BEINONI+FIRST+F+PLURAL+COMPLETE
baqaʕ,bəquʕa,BEINONI+FIRST+F+SINGULAR+COMPLETE
baqaʕ,bəquʕim,BEINONI+FIRST+M+PLURAL+COMPLETE
baqaʕ,baquaʕ,BEINONI+FIRST+M+SINGULAR+COMPLETE
baqaʕ,bəquʕot,BEINONI+SECOND+F+PLURAL+COMPLETE
baqaʕ,bəquʕa,BEINONI+SECOND+F+SINGULAR+COMPLETE
baqaʕ,bəquʕim,BEINONI+SECOND+M+PLURAL+COMPLETE
baqaʕ,baquaʕ,BEINONI+SECOND+M+SINGULAR+COMPLETE
baqaʕ,bəquʕot,BEINONI+THIRD+F+PLURAL+COMPLETE
baqaʕ,bəquʕa,BEINONI+THIRD+F+SINGULAR+COMPLETE
baqaʕ,bəquʕim,BEINONI+THIRD+M+PLURAL+COMPLETE
baqaʕ,baquaʕ,BEINONI+THIRD+M+SINGULAR+COMPLETE
baqaʕ,nivqaʕ,FUTURE+FIRST+MF+PLURAL+COMPLETE
baqaʕ,ʔevqaʕ,FUTURE+FIRST+MF+SINGULAR+COMPLETE
baqaʕ,biqʕu,IMPERATIVE+SECOND+F+PLURAL+COMPLETE
baqaʕ,biqʕi,IMPERATIVE+SECOND+F+SINGULAR+COMPLETE
baqaʕ,biqʕu,IMPERATIVE+SECOND+M+PLURAL+COMPLETE
baqaʕ,bəqaʕ,IMPERATIVE+SECOND+M+SINGULAR+COMPLETE
baqaʕ,livqoaʕ,INFINITIVE+E+E+E+COMPLETE
baqaʕ,livqoaʕ,INFINITIVE+E+E+E+MISSING
baqaʕ,baqaʕnu,PAST+FIRST+MF+PLURAL+COMPLETE
baqaʕ,baqaʕti,PAST+FIRST+MF+SINGULAR+COMPLETE
baqaʕ,bəqaʕten,PAST+SECOND+F+PLURAL+COMPLETE
baqaʕ,baqaʕt,PAST+SECOND+F+SINGULAR+COMPLETE
baqaʕ,bəqaʕtem,PAST+SECOND+M+PLURAL+COMPLETE
baqaʕ,baqaʕta,PAST+SECOND+M+SINGULAR+COMPLETE
baqaʕ,baqəʕu,PAST+THIRD+F+PLURAL+COMPLETE
baqaʕ,baqəʕa,PAST+THIRD+F+SINGULAR+COMPLETE
baqaʕ,baqəʕu,PAST+THIRD+M+PLURAL+COMPLETE
baqaʕ,baqaʕ,PAST+THIRD+M+SINGULAR+COMPLETE
baqaʕ,boqəʕot,PRESENT+FIRST+F+PLURAL+COMPLETE
baqaʕ,boqaʕat,PRESENT+FIRST+F+SINGULAR+COMPLETE
baqaʕ,boqəʕim,PRESENT+FIRST+M+PLURAL+COMPLETE
baqaʕ,boqeiaʕ,PRESENT+FIRST+M+SINGULAR+COMPLETE
baqaʕ,boqəʕot,PRESENT+SECOND+F+PLURAL+COMPLETE
baqaʕ,boqaʕat,PRESENT+SECOND+F+SINGULAR+COMPLETE
baqaʕ,boqəʕim,PRESENT+SECOND+M+PLURAL+COMPLETE
baqaʕ,boqeiaʕ,PRESENT+SECOND+M+SINGULAR+COMPLETE
baqaʕ,boqəʕot,PRESENT+THIRD+F+PLURAL+COMPLETE
baqaʕ,boqaʕat,PRESENT+THIRD+F+SINGULAR+COMPLETE
baqaʕ,boqəʕim,PRESENT+THIRD+M+PLURAL+COMPLETE
baqaʕ,boqeiaʕ,PRESENT+THIRD+M+SINGULAR+COMPLETE
baʁaħ,bəʁuħot,BEINONI+FIRST+F+PLURAL+COMPLETE
baʁaħ,bəʁuħa,BEINONI+FIRST+F+SINGULAR+COMPLETE
baʁaħ,bəʁuħim,BEINONI+FIRST+M+PLURAL+COMPLETE
baʁaħ,baʁuaħ,BEINONI+FIRST+M+SINGULAR+COMPLETE
baʁaħ,bəʁuħot,BEINONI+SECOND+F+PLURAL+COMPLETE
baʁaħ,bəʁuħa,BEINONI+SECOND+F+SINGULAR+COMPLETE
baʁaħ,bəʁuħim,BEINONI+SECOND+M+PLURAL+COMPLETE
baʁaħ,baʁuaħ,BEINONI+SECOND+M+SINGULAR+COMPLETE
baʁaħ,bəʁuħot,BEINONI+THIRD+F+PLURAL+COMPLETE
baʁaħ,bəʁuħa,BEINONI+THIRD+F+SINGULAR+COMPLETE
baʁaħ,bəʁuħim,BEINONI+THIRD+M+PLURAL+COMPLETE
baʁaħ,baʁuaħ,BEINONI+THIRD+M+SINGULAR+COMPLETE
baʁaħ,nivʁaħ,FUTURE+FIRST+MF+PLURAL+COMPLETE
baʁaħ,ʔevʁaħ,FUTURE+FIRST+MF+SINGULAR+COMPLETE
baʁaħ,bəʁaħna,IMPERATIVE+SECOND+F+PLURAL+COMPLETE
baʁaħ,biʁħi,IMPERATIVE+SECOND+F+SINGULAR+COMPLETE
baʁaħ,biʁħu,IMPERATIVE+SECOND+M+PLURAL+COMPLETE
baʁaħ,bəʁaħ,IMPERATIVE+SECOND+M+SINGULAR+COMPLETE
baʁaħ,livʁoaħ,INFINITIVE+E+E+E+COMPLETE
baʁaħ,livʁoaħ,INFINITIVE+E+E+E+MISSING
baʁaħ,baʁaħnu,PAST+FIRST+MF+PLURAL+COMPLETE
baʁaħ,baʁaħti,PAST+FIRST+MF+SINGULAR+COMPLETE
baʁaħ,bəʁaħten,PAST+SECOND+F+PLURAL+COMPLETE
baʁaħ,baʁaħatt,PAST+SECOND+F+SINGULAR+COMPLETE
baʁaħ,bəʁaħtem,PAST+SECOND+M+PLURAL+COMPLETE
baʁaħ,baʁaħta,PAST+SECOND+M+SINGULAR+COMPLETE
baʁaħ,baʁəħu,PAST+THIRD+F+PLURAL+COMPLETE
baʁaħ,baʁəħa,PAST+THIRD+F+SINGULAR+COMPLETE
baʁaħ,baʁəħu,PAST+THIRD+M+PLURAL+COMPLETE
baʁaħ,baʁaħ,PAST+THIRD+M+SINGULAR+COMPLETE
baʁaħ,boʁəħot,PRESENT+FIRST+F+PLURAL+COMPLETE
baʁaħ,boʁaħat,PRESENT+FIRST+F+SINGULAR+COMPLETE
baʁaħ,boʁəħim,PRESENT+FIRST+M+PLURAL+COMPLETE
baʁaħ,boʁeiaħ,PRESENT+FIRST+M+SINGULAR+COMPLETE
baʁaħ,boʁəħot,PRESENT+SECOND+F+PLURAL+COMPLETE
baʁaħ,boʁaħat,PRESENT+SECOND+F+SINGULAR+COMPLETE
baʁaħ,boʁəħim,PRESENT+SECOND+M+PLURAL+COMPLETE
baʁaħ,boʁeiaħ,PRESENT+SECOND+M+SINGULAR+COMPLETE
baʁaħ,boʁəħot,PRESENT+THIRD+F+PLURAL+COMPLETE
baʁaħ,boʁaħat,PRESENT+THIRD+F+SINGULAR+COMPLETE
baʁaħ,boʁəħim,PRESENT+THIRD+M+PLURAL+COMPLETE
baʁaħ,boʁeiaħ,PRESENT+THIRD+M+SINGULAR+COMPLETE
baʁaʁ,bəʁuʁot,BEINONI+FIRST+F+PLURAL+COMPLETE
baʁaʁ,bəʁuʁa,BEINONI+FIRST+F+SINGULAR+COMPLETE
baʁaʁ,bəʁuʁim,BEINONI+FIRST+M+PLURAL+COMPLETE
baʁaʁ,baʁuʁ,BEINONI+FIRST+M+SINGULAR+COMPLETE
baʁaʁ,bəʁuʁot,BEINONI+SECOND+F+PLURAL+COMPLETE
baʁaʁ,bəʁuʁa,BEINONI+SECOND+F+SINGULAR+COMPLETE
baʁaʁ,bəʁuʁim,BEINONI+SECOND+M+PLURAL+COMPLETE
baʁaʁ,baʁuʁ,BEINONI+SECOND+M+SINGULAR+COMPLETE
baʁaʁ,bəʁuʁot,BEINONI+THIRD+F+PLURAL+COMPLETE
baʁaʁ,bəʁuʁa,BEINONI+THIRD+F+SINGULAR+COMPLETE
baʁaʁ,bəʁuʁim,BEINONI+THIRD+M+PLURAL+COMPLETE
baʁaʁ,baʁuʁ,BEINONI+THIRD+M+SINGULAR+COMPLETE
baʁaʁ,nivʁoʁ,FUTURE+FIRST+MF+PLURAL+COMPLETE
baʁaʁ,nivʁoʁ,FUTURE+FIRST+MF+PLURAL+MISSING
baʁaʁ,ʔevʁoʁ,FUTURE+FIRST+MF+SINGULAR+COMPLETE
baʁaʁ,ʔevʁoʁ,FUTURE+FIRST+MF+SINGULAR+MISSING
baʁaʁ,biʁəʁu,IMPERATIVE+SECOND+F+PLURAL+COMPLETE
baʁaʁ,bəʁoʁəna,IMPERATIVE+SECOND+F+PLURAL+MISSING
baʁaʁ,biʁəʁi,IMPERATIVE+SECOND+F+SINGULAR+COMPLETE
baʁaʁ,biʁəʁu,IMPERATIVE+SECOND+M+PLURAL+COMPLETE
baʁaʁ,bəʁoʁ,IMPERATIVE+SECOND+M+SINGULAR+COMPLETE
baʁaʁ,bəʁoʁ,IMPERATIVE+SECOND+M+SINGULAR+MISSING
baʁaʁ,livʁoʁ,INFINITIVE+E+E+E+COMPLETE
baʁaʁ,livʁoʁ,INFINITIVE+E+E+E+MISSING
baʁaʁ,baʁaʁnu,PAST+FIRST+MF+PLURAL+COMPLETE
baʁaʁ,baʁaʁti,PAST+FIRST+MF+SINGULAR+COMPLETE
baʁaʁ,bəʁaʁten,PAST+SECOND+F+PLURAL+COMPLETE
baʁaʁ,baʁaʁt,PAST+SECOND+F+SINGULAR+COMPLETE
baʁaʁ,bəʁaʁtem,PAST+SECOND+M+PLURAL+COMPLETE
baʁaʁ,baʁaʁta,PAST+SECOND+M+SINGULAR+COMPLETE
baʁaʁ,baʁəʁu,PAST+THIRD+F+PLURAL+COMPLETE
baʁaʁ,baʁəʁa,PAST+THIRD+F+SINGULAR+COMPLETE
baʁaʁ,baʁəʁu,PAST+THIRD+M+PLURAL+COMPLETE
baʁaʁ,baʁaʁ,PAST+THIRD+M+SINGULAR+COMPLETE
baʁaʁ,boʁəʁot,PRESENT+FIRST+F+PLURAL+COMPLETE
baʁaʁ,boʁeʁet,PRESENT+FIRST+F+SINGULAR+COMPLETE
baʁaʁ,boʁəʁim,PRESENT+FIRST+M+PLURAL+COMPLETE
baʁaʁ,boʁeiʁ,PRESENT+FIRST+M+SINGULAR+COMPLETE
baʁaʁ,boʁəʁot,PRESENT+SECOND+F+PLURAL+COMPLETE
baʁaʁ,boʁeʁet,PRESENT+SECOND+F+SINGULAR+COMPLETE
baʁaʁ,boʁəʁim,PRESENT+SECOND+M+PLURAL+COMPLETE
baʁaʁ,boʁeiʁ,PRESENT+SECOND+M+SINGULAR+COMPLETE
baʁaʁ,boʁəʁot,PRESENT+THIRD+F+PLURAL+COMPLETE
baʁaʁ,boʁeʁet,PRESENT+THIRD+F+SINGULAR+COMPLETE
baʁaʁ,boʁəʁim,PRESENT+THIRD+M+PLURAL+COMPLETE
baʁaʁ,boʁeiʁ,PRESENT+THIRD+M+SINGULAR+COMPLETE
baʁaʔ,bəʁujot,BEINONI+FIRST+F+PLURAL+COMPLETE
baʁaʔ,bəʁuja,BEINONI+FIRST+F+SINGULAR+COMPLETE
baʁaʔ,bəʁujim,BEINONI+FIRST+M+PLURAL+COMPLETE
baʁaʔ,baʁuj,BEINONI+FIRST+M+SINGULAR+COMPLETE
baʁaʔ,bəʁujot,BEINONI+SECOND+F+PLURAL+COMPLETE
baʁaʔ,bəʁuja,BEINONI+SECOND+F+SINGULAR+COMPLETE
baʁaʔ,bəʁujim,BEINONI+SECOND+M+PLURAL+COMPLETE
baʁaʔ,baʁuj,BEINONI+SECOND+M+SINGULAR+COMPLETE
baʁaʔ,bəʁujot,BEINONI+THIRD+F+PLURAL+COMPLETE
baʁaʔ,bəʁuja,BEINONI+THIRD+F+SINGULAR+COMPLETE
baʁaʔ,bəʁujim,BEINONI+THIRD+M+PLURAL+COMPLETE
baʁaʔ,baʁuj,BEINONI+THIRD+M+SINGULAR+COMPLETE
baʁaʔ,nivʁaʔ,FUTURE+FIRST+MF+PLURAL+COMPLETE
baʁaʔ,ʔevʁaʔ,FUTURE+FIRST+MF+SINGULAR+COMPLETE
baʁaʔ,biʁʔu,IMPERATIVE+SECOND+F+PLURAL+COMPLETE
baʁaʔ,biʁʔi,IMPERATIVE+SECOND+F+SINGULAR+COMPLETE
baʁaʔ,biʁʔu,IMPERATIVE+SECOND+M+PLURAL+COMPLETE
baʁaʔ,bəʁaʔ,IMPERATIVE+SECOND+M+SINGULAR+COMPLETE
baʁaʔ,livʁoʔ,INFINITIVE+E+E+E+COMPLETE
baʁaʔ,livʁoʔ,INFINITIVE+E+E+E+MISSING
baʁaʔ,baʁanu,PAST+FIRST+MF+PLURAL+COMPLETE
baʁaʔ,baʁati,PAST+FIRST+MF+SINGULAR+COMPLETE
baʁaʔ,bəʁaten,PAST+SECOND+F+PLURAL+COMPLETE
baʁaʔ,baʁat,PAST+SECOND+F+SINGULAR+COMPLETE
baʁaʔ,bəʁatem,PAST+SECOND+M+PLURAL+COMPLETE
baʁaʔ,baʁata,PAST+SECOND+M+SINGULAR+COMPLETE
baʁaʔ,baʁəʔu,PAST+THIRD+F+PLURAL+COMPLETE
baʁaʔ,baʁəʔa,PAST+THIRD+F+SINGULAR+COMPLETE
baʁaʔ,baʁəʔu,PAST+THIRD+M+PLURAL+COMPLETE
baʁaʔ,baʁaʔ,PAST+THIRD+M+SINGULAR+COMPLETE
baʁaʔ,boʁəʔot,PRESENT+FIRST+F+PLURAL+COMPLETE
baʁaʔ,boʁeit,PRESENT+FIRST+F+SINGULAR+COMPLETE
baʁaʔ,boʁəʔim,PRESENT+FIRST+M+PLURAL+COMPLETE
baʁaʔ,boʁeiʔ,PRESENT+FIRST+M+SINGULAR+COMPLETE
baʁaʔ,boʁəʔot,PRESENT+SECOND+F+PLURAL+COMPLETE
baʁaʔ,boʁeit,PRESENT+SECOND+F+SINGULAR+COMPLETE
baʁaʔ,boʁəʔim,PRESENT+SECOND+M+PLURAL+COMPLETE
baʁaʔ,boʁeiʔ,PRESENT+SECOND+M+SINGULAR+COMPLETE
baʁaʔ,boʁəʔot,PRESENT+THIRD+F+PLURAL+COMPLETE
baʁaʔ,boʁeit,PRESENT+THIRD+F+SINGULAR+COMPLETE
baʁaʔ,boʁəʔim,PRESENT+THIRD+M+PLURAL+COMPLETE
baʁaʔ,boʁeiʔ,PRESENT+THIRD+M+SINGULAR+COMPLETE
baʃal,nivʃal,FUTURE+FIRST+MF+PLURAL+COMPLETE
baʃal,ʔevʃal,FUTURE+FIRST+MF+SINGULAR+COMPLETE
baʃal,bəʃalna,IMPERATIVE+SECOND+F+PLURAL+COMPLETE
baʃal,biʃli,IMPERATIVE+SECOND+F+SINGULAR+COMPLETE
baʃal,biʃlu,IMPERATIVE+SECOND+M+PLURAL+COMPLETE
baʃal,bəʃal,IMPERATIVE+SECOND+M+SINGULAR+COMPLETE
baʃal,livʃol,INFINITIVE+E+E+E+COMPLETE
baʃal,livʃol,INFINITIVE+E+E+E+MISSING
baʃal,baʃalnu,PAST+FIRST+MF+PLURAL+COMPLETE
baʃal,baʃalti,PAST+FIRST+MF+SINGULAR+COMPLETE
baʃal,bəʃalten,PAST+SECOND+F+PLURAL+COMPLETE
baʃal,baʃalt,PAST+SECOND+F+SINGULAR+COMPLETE
baʃal,bəʃaltem,PAST+SECOND+M+PLURAL+COMPLETE
baʃal,baʃalta,PAST+SECOND+M+SINGULAR+COMPLETE
baʃal,baʃəlu,PAST+THIRD+F+PLURAL+COMPLETE
baʃal,baʃəla,PAST+THIRD+F+SINGULAR+COMPLETE
baʃal,baʃəlu,PAST+THIRD+M+PLURAL+COMPLETE
baʃal,baʃal,PAST+THIRD+M+SINGULAR+COMPLETE
baʃal,bəʃeilot,PRESENT+FIRST+F+PLURAL+COMPLETE
baʃal,bəʃeila,PRESENT+FIRST+F+SINGULAR+COMPLETE
baʃal,bəʃeilim,PRESENT+FIRST+M+PLURAL+COMPLETE
baʃal,baʃeil,PRESENT+FIRST+M+SINGULAR+COMPLETE
baʃal,bəʃeilot,PRESENT+SECOND+F+PLURAL+COMPLETE
baʃal,bəʃeila,PRESENT+SECOND+F+SINGULAR+COMPLETE
baʃal,bəʃeilim,PRESENT+SECOND+M+PLURAL+COMPLETE
baʃal,baʃeil,PRESENT+SECOND+M+SINGULAR+COMPLETE
baʃal,bəʃeilot,PRESENT+THIRD+F+PLURAL+COMPLETE
baʃal,bəʃeila,PRESENT+THIRD+F+SINGULAR+COMPLETE
baʃal,bəʃeilim,PRESENT+THIRD+M+PLURAL+COMPLETE
baʃal,baʃeil,PRESENT+THIRD+M+SINGULAR+COMPLETE
bataħ,bətuħot,BEINONI+FIRST+F+PLURAL+COMPLETE
bataħ,bətuħa,BEINONI+FIRST+F+SINGULAR+COMPLETE
bataħ,bətuħim,BEINONI+FIRST+M+PLURAL+COMPLETE
bataħ,batuaħ,BEINONI+FIRST+M+SINGULAR+COMPLETE
bataħ,bətuħot,BEINONI+SECOND+F+PLURAL+COMPLETE
bataħ,bətuħa,BEINONI+SECOND+F+SINGULAR+COMPLETE
bataħ,bətuħim,BEINONI+SECOND+M+PLURAL+COMPLETE
bataħ,batuaħ,BEINONI+SECOND+M+SINGULAR+COMPLETE
bataħ,bətuħot,BEINONI+THIRD+F+PLURAL+COMPLETE
bataħ,bətuħa,BEINONI+THIRD+F+SINGULAR+COMPLETE
bataħ,bətuħim,BEINONI+THIRD+M+PLURAL+COMPLETE
bataħ,batuaħ,BEINONI+THIRD+M+SINGULAR+COMPLETE
bataħ,nivtaħ,FUTURE+FIRST+MF+PLURAL+COMPLETE
bataħ,ʔevtaħ,FUTURE+FIRST+MF+SINGULAR+COMPLETE
bataħ,bitħu,IMPERATIVE+SECOND+F+PLURAL+COMPLETE
bataħ,bitħi,IMPERATIVE+SECOND+F+SINGULAR+COMPLETE
bataħ,bitħu,IMPERATIVE+SECOND+M+PLURAL+COMPLETE
bataħ,bətaħ,IMPERATIVE+SECOND+M+SINGULAR+COMPLETE
bataħ,livtoaħ,INFINITIVE+E+E+E+COMPLETE
bataħ,livtoaħ,INFINITIVE+E+E+E+MISSING
bataħ,bataħnu,PAST+FIRST+MF+PLURAL+COMPLETE
bataħ,bataħti,PAST+FIRST+MF+SINGULAR+COMPLETE
bataħ,bətaħten,PAST+SECOND+F+PLURAL+COMPLETE
bataħ,bataħt,PAST+SECOND+F+SINGULAR+COMPLETE
bataħ,bətaħtem,PAST+SECOND+M+PLURAL+COMPLETE
bataħ,bataħta,PAST+SECOND+M+SINGULAR+COMPLETE
bataħ,batəħu,PAST+THIRD+F+PLURAL+COMPLETE
bataħ,batəħa,PAST+THIRD+F+SINGULAR+COMPLETE
bataħ,batəħu,PAST+THIRD+M+PLURAL+COMPLETE
bataħ,bataħ,PAST+THIRD+M+SINGULAR+COMPLETE
bataħ,botəħot,PRESENT+FIRST+F+PLURAL+COMPLETE
bataħ,botaħat,PRESENT+FIRST+F+SINGULAR+COMPLETE
bataħ,botəħim,PRESENT+FIRST+M+PLURAL+COMPLETE
bataħ,boteiaħ,PRESENT+FIRST+M+SINGULAR+COMPLETE
bataħ,botəħot,PRESENT+SECOND+F+PLURAL+COMPLETE
bataħ,botaħat,PRESENT+SECOND+F+SINGULAR+COMPLETE
bataħ,botəħim,PRESENT+SECOND+M+PLURAL+COMPLETE
bataħ,boteiaħ,PRESENT+SECOND+M+SINGULAR+COMPLETE
bataħ,botəħot,PRESENT+THIRD+F+PLURAL+COMPLETE
bataħ,botaħat,PRESENT+THIRD+F+SINGULAR+COMPLETE
bataħ,botəħim,PRESENT+THIRD+M+PLURAL+COMPLETE
bataħ,boteiaħ,PRESENT+THIRD+M+SINGULAR+COMPLETE
batsaʁ,bətsuʁot,BEINONI+FIRST+F+PLURAL+COMPLETE
batsaʁ,bətsuʁa,BEINONI+FIRST+F+SINGULAR+COMPLETE
batsaʁ,bətsuʁim,BEINONI+FIRST+M+PLURAL+COMPLETE
batsaʁ,batsuʁ,BEINONI+FIRST+M+SINGULAR+COMPLETE
batsaʁ,bətsuʁot,BEINONI+SECOND+F+PLURAL+COMPLETE
batsaʁ,bətsuʁa,BEINONI+SECOND+F+SINGULAR+COMPLETE
batsaʁ,bətsuʁim,BEINONI+SECOND+M+PLURAL+COMPLETE
batsaʁ,batsuʁ,BEINONI+SECOND+M+SINGULAR+COMPLETE
batsaʁ,bətsuʁot,BEINONI+THIRD+F+PLURAL+COMPLETE
batsaʁ,bətsuʁa,BEINONI+THIRD+F+SINGULAR+COMPLETE
batsaʁ,bətsuʁim,BEINONI+THIRD+M+PLURAL+COMPLETE
batsaʁ,batsuʁ,BEINONI+THIRD+M+SINGULAR+COMPLETE
batsaʁ,nivtsoʁ,FUTURE+FIRST+MF+PLURAL+COMPLETE
batsaʁ,nivtsoʁ,FUTURE+FIRST+MF+PLURAL+MISSING
batsaʁ,ʔevtsoʁ,FUTURE+FIRST+MF+SINGULAR+COMPLETE
batsaʁ,ʔevtsoʁ,FUTURE+FIRST+MF+SINGULAR+MISSING
batsaʁ,bitsʁu,IMPERATIVE+SECOND+F+PLURAL+COMPLETE
batsaʁ,bətsoʁəna,IMPERATIVE+SECOND+F+PLURAL+MISSING
batsaʁ,bitsʁi,IMPERATIVE+SECOND+F+SINGULAR+COMPLETE
batsaʁ,bitsʁu,IMPERATIVE+SECOND+M+PLURAL+COMPLETE
batsaʁ,bətsoʁ,IMPERATIVE+SECOND+M+SINGULAR+COMPLETE
batsaʁ,bətsoʁ,IMPERATIVE+SECOND+M+SINGULAR+MISSING
batsaʁ,livtsoʁ,INFINITIVE+E+E+E+COMPLETE
batsaʁ,livtsoʁ,INFINITIVE+E+E+E+MISSING
batsaʁ,batsaʁnu,PAST+FIRST+MF+PLURAL+COMPLETE
batsaʁ,batsaʁti,PAST+FIRST+MF+SINGULAR+COMPLETE
batsaʁ,bətsaʁten,PAST+SECOND+F+PLURAL+COMPLETE
batsaʁ,batsaʁt,PAST+SECOND+F+SINGULAR+COMPLETE
batsaʁ,bətsaʁtem,PAST+SECOND+M+PLURAL+COMPLETE
batsaʁ,batsaʁta,PAST+SECOND+M+SINGULAR+COMPLETE
batsaʁ,batsəʁu,PAST+THIRD+F+PLURAL+COMPLETE
batsaʁ,batsəʁa,PAST+THIRD+F+SINGULAR+COMPLETE
batsaʁ,batsəʁu,PAST+THIRD+M+PLURAL+COMPLETE
batsaʁ,batsaʁ,PAST+THIRD+M+SINGULAR+COMPLETE
batsaʁ,botsəʁot,PRESENT+FIRST+F+PLURAL+COMPLETE
batsaʁ,botseʁet,PRESENT+FIRST+F+SINGULAR+COMPLETE
batsaʁ,botsəʁim,PRESENT+FIRST+M+PLURAL+COMPLETE
batsaʁ,botseiʁ,PRESENT+FIRST+M+SINGULAR+COMPLETE
batsaʁ,botsəʁot,PRESENT+SECOND+F+PLURAL+COMPLETE
batsaʁ,botseʁet,PRESENT+SECOND+F+SINGULAR+COMPLETE
batsaʁ,botsəʁim,PRESENT+SECOND+M+PLURAL+COMPLETE
batsaʁ,botseiʁ,PRESENT+SECOND+M+SINGULAR+COMPLETE
batsaʁ,botsəʁot,PRESENT+THIRD+F+PLURAL+COMPLETE
batsaʁ,botseʁet,PRESENT+THIRD+F+SINGULAR+COMPLETE
batsaʁ,botsəʁim,PRESENT+THIRD+M+PLURAL+COMPLETE
batsaʁ,botseiʁ,PRESENT+THIRD+M+SINGULAR+COMPLETE
batsaʕ,bətsuʕot,BEINONI+FIRST+F+PLURAL+COMPLETE
batsaʕ,bətsuʕa,BEINONI+FIRST+F+SINGULAR+COMPLETE
batsaʕ,bətsuʕim,BEINONI+FIRST+M+PLURAL+COMPLETE
batsaʕ,batsuaʕ,BEINONI+FIRST+M+SINGULAR+COMPLETE
batsaʕ,bətsuʕot,BEINONI+SECOND+F+PLURAL+COMPLETE
batsaʕ,bətsuʕa,BEINONI+SECOND+F+SINGULAR+COMPLETE
batsaʕ,bətsuʕim,BEINONI+SECOND+M+PLURAL+COMPLETE
batsaʕ,batsuaʕ,BEINONI+SECOND+M+SINGULAR+COMPLETE
batsaʕ,bətsuʕot,BEINONI+THIRD+F+PLURAL+COMPLETE
batsaʕ,bətsuʕa,BEINONI+THIRD+F+SINGULAR+COMPLETE
batsaʕ,bətsuʕim,BEINONI+THIRD+M+PLURAL+COMPLETE
batsaʕ,batsuaʕ,BEINONI+THIRD+M+SINGULAR+COMPLETE
batsaʕ,nivtsaʕ,FUTURE+FIRST+MF+PLURAL+COMPLETE
batsaʕ,ʔevtsaʕ,FUTURE+FIRST+MF+SINGULAR+COMPLETE
batsaʕ,bitsʕu,IMPERATIVE+SECOND+F+PLURAL+COMPLETE
batsaʕ,bitsʕi,IMPERATIVE+SECOND+F+SINGULAR+COMPLETE
batsaʕ,bitsʕu,IMPERATIVE+SECOND+M+PLURAL+COMPLETE
batsaʕ,bətsaʕ,IMPERATIVE+SECOND+M+SINGULAR+COMPLETE
batsaʕ,livtsoaʕ,INFINITIVE+E+E+E+COMPLETE
batsaʕ,livtsoaʕ,INFINITIVE+E+E+E+MISSING
batsaʕ,batsaʕnu,PAST+FIRST+MF+PLURAL+COMPLETE
batsaʕ,batsaʕti,PAST+FIRST+MF+SINGULAR+COMPLETE
batsaʕ,bətsaʕten,PAST+SECOND+F+PLURAL+COMPLETE
batsaʕ,batsaʕatt,PAST+SECOND+F+SINGULAR+COMPLETE
batsaʕ,bətsaʕtem,PAST+SECOND+M+PLURAL+COMPLETE
batsaʕ,batsaʕta,PAST+SECOND+M+SINGULAR+COMPLETE
batsaʕ,batsəʕu,PAST+THIRD+F+PLURAL+COMPLETE
batsaʕ,batsəʕa,PAST+THIRD+F+SINGULAR+COMPLETE
batsaʕ,batsəʕu,PAST+THIRD+M+PLURAL+COMPLETE
batsaʕ,batsaʕ,PAST+THIRD+M+SINGULAR+COMPLETE
batsaʕ,botsəʕot,PRESENT+FIRST+F+PLURAL+COMPLETE
batsaʕ,botsaʕat,PRESENT+FIRST+F+SINGULAR+COMPLETE
batsaʕ,botsəʕim,PRESENT+FIRST+M+PLURAL+COMPLETE
batsaʕ,botseiaʕ,PRESENT+FIRST+M+SINGULAR+COMPLETE
batsaʕ,botsəʕot,PRESENT+SECOND+F+PLURAL+COMPLETE
batsaʕ,botsaʕat,PRESENT+SECOND+F+SINGULAR+COMPLETE
batsaʕ,botsəʕim,PRESENT+SECOND+M+PLURAL+COMPLETE
batsaʕ,botseiaʕ,PRESENT+SECOND+M+SINGULAR+COMPLETE
batsaʕ,botsəʕot,PRESENT+THIRD+F+PLURAL+COMPLETE
batsaʕ,botsaʕat,PRESENT+THIRD+F+SINGULAR+COMPLETE
batsaʕ,botsəʕim,PRESENT+THIRD+M+PLURAL+COMPLETE
batsaʕ,botseiaʕ,PRESENT+THIRD+M+SINGULAR+COMPLETE
bazaq,bəzuqot,BEINONI+FIRST+F+PLURAL+COMPLETE
bazaq,bəzuqa,BEINONI+FIRST+F+SINGULAR+COMPLETE
bazaq,bəzuqim,BEINONI+FIRST+M+PLURAL+COMPLETE
bazaq,bazuq,BEINONI+FIRST+M+SINGULAR+COMPLETE
bazaq,bəzuqot,BEINONI+SECOND+F+PLURAL+COMPLETE
bazaq,bəzuqa,BEINONI+SECOND+F+SINGULAR+COMPLETE
bazaq,bəzuqim,BEINONI+SECOND+M+PLURAL+COMPLETE
bazaq,bazuq,BEINONI+SECOND+M+SINGULAR+COMPLETE
bazaq,bəzuqot,BEINONI+THIRD+F+PLURAL+COMPLETE
bazaq,bəzuqa,BEINONI+THIRD+F+SINGULAR+COMPLETE
bazaq,bəzuqim,BEINONI+THIRD+M+PLURAL+COMPLETE
bazaq,bazuq,BEINONI+THIRD+M+SINGULAR+COMPLETE
bazaq,nivzoq,FUTURE+FIRST+MF+PLURAL+COMPLETE
bazaq,nivzoq,FUTURE+FIRST+MF+PLURAL+MISSING
bazaq,ʔevzoq,FUTURE+FIRST+MF+SINGULAR+COMPLETE
bazaq,ʔevzoq,FUTURE+FIRST+MF+SINGULAR+MISSING
bazaq,bəzoqəna,IMPERATIVE+SECOND+F+PLURAL+COMPLETE
bazaq,bəzoqəna,IMPERATIVE+SECOND+F+PLURAL+MISSING
bazaq,bizqi,IMPERATIVE+SECOND+F+SINGULAR+COMPLETE
bazaq,bizqu,IMPERATIVE+SECOND+M+PLURAL+COMPLETE
bazaq,bəzoq,IMPERATIVE+SECOND+M+SINGULAR+COMPLETE
bazaq,bəzoq,IMPERATIVE+SECOND+M+SINGULAR+MISSING
bazaq,livzoq,INFINITIVE+E+E+E+COMPLETE
bazaq,livzoq,INFINITIVE+E+E+E+MISSING
bazaq,bazaqnu,PAST+FIRST+MF+PLURAL+COMPLETE
bazaq,bazaqti,PAST+FIRST+MF+SINGULAR+COMPLETE
bazaq,bəzaqten,PAST+SECOND+F+PLURAL+COMPLETE
bazaq,bazaqt,PAST+SECOND+F+SINGULAR+COMPLETE
bazaq,bəzaqtem,PAST+SECOND+M+PLURAL+COMPLETE
bazaq,bazaqta,PAST+SECOND+M+SINGULAR+COMPLETE
bazaq,bazəqu,PAST+THIRD+F+PLURAL+COMPLETE
bazaq,bazəqa,PAST+THIRD+F+SINGULAR+COMPLETE
bazaq,bazəqu,PAST+THIRD+M+PLURAL+COMPLETE
bazaq,bazaq,PAST+THIRD+M+SINGULAR+COMPLETE
bazaq,bozəqot,PRESENT+FIRST+F+PLURAL+COMPLETE
bazaq,bozeqet,PRESENT+FIRST+F+SINGULAR+COMPLETE
bazaq,bozəqim,PRESENT+FIRST+M+PLURAL+COMPLETE
bazaq,bozeiq,PRESENT+FIRST+M+SINGULAR+COMPLETE
bazaq,bozəqot,PRESENT+SECOND+F+PLURAL+COMPLETE
bazaq,bozeqet,PRESENT+SECOND+F+SINGULAR+COMPLETE
bazaq,bozəqim,PRESENT+SECOND+M+PLURAL+COMPLETE
bazaq,bozeiq,PRESENT+SECOND+M+SINGULAR+COMPLETE
bazaq,bozəqot,PRESENT+THIRD+F+PLURAL+COMPLETE
bazaq,bozeqet,PRESENT+THIRD+F+SINGULAR+COMPLETE
bazaq,bozəqim,PRESENT+THIRD+M+PLURAL+COMPLETE
bazaq,bozeiq,PRESENT+THIRD+M+SINGULAR+COMPLETE
bazaz,bəzuzot,BEINONI+FIRST+F+PLURAL+COMPLETE
bazaz,bəzuza,BEINONI+FIRST+F+SINGULAR+COMPLETE
bazaz,bəzuzim,BEINONI+FIRST+M+PLURAL+COMPLETE
bazaz,bazuz,BEINONI+FIRST+M+SINGULAR+COMPLETE
bazaz,bəzuzot,BEINONI+SECOND+F+PLURAL+COMPLETE
bazaz,bəzuza,BEINONI+SECOND+F+SINGULAR+COMPLETE
bazaz,bəzuzim,BEINONI+SECOND+M+PLURAL+COMPLETE
bazaz,bazuz,BEINONI+SECOND+M+SINGULAR+COMPLETE
bazaz,bəzuzot,BEINONI+THIRD+F+PLURAL+COMPLETE
bazaz,bəzuza,BEINONI+THIRD+F+SINGULAR+COMPLETE
bazaz,bəzuzim,BEINONI+THIRD+M+PLURAL+COMPLETE
bazaz,bazuz,BEINONI+THIRD+M+SINGULAR+COMPLETE
bazaz,nivzoz,FUTURE+FIRST+MF+PLURAL+COMPLETE
bazaz,nivzoz,FUTURE+FIRST+MF+PLURAL+MISSING
bazaz,ʔevzoz,FUTURE+FIRST+MF+SINGULAR+COMPLETE
bazaz,ʔevzoz,FUTURE+FIRST+MF+SINGULAR+MISSING
bazaz,bizəzu,IMPERATIVE+SECOND+F+PLURAL+COMPLETE
bazaz,bəzozəna,IMPERATIVE+SECOND+F+PLURAL+MISSING
bazaz,bizəzi,IMPERATIVE+SECOND+F+SINGULAR+COMPLETE
bazaz,bizəzu,IMPERATIVE+SECOND+M+PLURAL+COMPLETE
bazaz,bəzoz,IMPERATIVE+SECOND+M+SINGULAR+COMPLETE
bazaz,bəzoz,IMPERATIVE+SECOND+M+SINGULAR+MISSING
bazaz,livzoz,INFINITIVE+E+E+E+COMPLETE
bazaz,livzoz,INFINITIVE+E+E+E+MISSING
bazaz,bazaznu,PAST+FIRST+MF+PLURAL+COMPLETE
bazaz,bazazti,PAST+FIRST+MF+SINGULAR+COMPLETE
bazaz,bəzazten,PAST+SECOND+F+PLURAL+COMPLETE
bazaz,bazazt,PAST+SECOND+F+SINGULAR+COMPLETE
bazaz,bəzaztem,PAST+SECOND+M+PLURAL+COMPLETE
bazaz,bazazta,PAST+SECOND+M+SINGULAR+COMPLETE
bazaz,bazəzu,PAST+THIRD+F+PLURAL+COMPLETE
bazaz,bazəza,PAST+THIRD+F+SINGULAR+COMPLETE
bazaz,bazəzu,PAST+THIRD+M+PLURAL+COMPLETE
bazaz,bazaz,PAST+THIRD+M+SINGULAR+COMPLETE
bazaz,bozəzot,PRESENT+FIRST+F+PLURAL+COMPLETE
bazaz,bozezet,PRESENT+FIRST+F+SINGULAR+COMPLETE
bazaz,bozəzim,PRESENT+FIRST+M+PLURAL+COMPLETE
bazaz,bozeiz,PRESENT+FIRST+M+SINGULAR+COMPLETE
bazaz,bozəzot,PRESENT+SECOND+F+PLURAL+COMPLETE
bazaz,bozezet,PRESENT+SECOND+F+SINGULAR+COMPLETE
bazaz,bozəzim,PRESENT+SECOND+M+PLURAL+COMPLETE
bazaz,bozeiz,PRESENT+SECOND+M+SINGULAR+COMPLETE
bazaz,bozəzot,PRESENT+THIRD+F+PLURAL+COMPLETE
bazaz,bozezet,PRESENT+THIRD+F+SINGULAR+COMPLETE
bazaz,bozəzim,PRESENT+THIRD+M+PLURAL+COMPLETE
bazaz,bozeiz,PRESENT+THIRD+M+SINGULAR+COMPLETE
baʔaʃ,nivʔaʃ,FUTURE+FIRST+MF+PLURAL+COMPLETE
baʔaʃ,ʔevʔaʃ,FUTURE+FIRST+MF+SINGULAR+COMPLETE
baʔaʃ,bəʔaʃna,IMPERATIVE+SECOND+F+PLURAL+COMPLETE
baʔaʃ,baʔaʃi,IMPERATIVE+SECOND+F+SINGULAR+COMPLETE
baʔaʃ,baʔaʃu,IMPERATIVE+SECOND+M+PLURAL+COMPLETE
baʔaʃ,bəʔaʃ,IMPERATIVE+SECOND+M+SINGULAR+COMPLETE
baʔaʃ,livʔoʃ,INFINITIVE+E+E+E+COMPLETE
baʔaʃ,livʔoʃ,INFINITIVE+E+E+E+MISSING
baʔaʃ,baʔaʃnu,PAST+FIRST+MF+PLURAL+COMPLETE
baʔaʃ,baʔaʃti,PAST+FIRST+MF+SINGULAR+COMPLETE
baʔaʃ,bəʔaʃten,PAST+SECOND+F+PLURAL+COMPLETE
baʔaʃ,baʔaʃt,PAST+SECOND+F+SINGULAR+COMPLETE
baʔaʃ,bəʔaʃtem,PAST+SECOND+M+PLURAL+COMPLETE
baʔaʃ,baʔaʃta,PAST+SECOND+M+SINGULAR+COMPLETE
baʔaʃ,baʔaʃu,PAST+THIRD+F+PLURAL+COMPLETE
baʔaʃ,baʔaʃa,PAST+THIRD+F+SINGULAR+COMPLETE
baʔaʃ,baʔaʃu,PAST+THIRD+M+PLURAL+COMPLETE
baʔaʃ,baʔaʃ,PAST+THIRD+M+SINGULAR+COMPLETE
baʔaʃ,boʔaʃot,PRESENT+FIRST+F+PLURAL+COMPLETE
baʔaʃ,boʔeʃet,PRESENT+FIRST+F+SINGULAR+COMPLETE
baʔaʃ,boʔaʃim,PRESENT+FIRST+M+PLURAL+COMPLETE
baʔaʃ,boʔeiʃ,PRESENT+FIRST+M+SINGULAR+COMPLETE
baʔaʃ,boʔaʃot,PRESENT+SECOND+F+PLURAL+COMPLETE
baʔaʃ,boʔeʃet,PRESENT+SECOND+F+SINGULAR+COMPLETE
baʔaʃ,boʔaʃim,PRESENT+SECOND+M+PLURAL+COMPLETE
baʔaʃ,boʔeiʃ,PRESENT+SECOND+M+SINGULAR+COMPLETE
baʔaʃ,boʔaʃot,PRESENT+THIRD+F+PLURAL+COMPLETE
baʔaʃ,boʔeʃet,PRESENT+THIRD+F+SINGULAR+COMPLETE
baʔaʃ,boʔaʃim,PRESENT+THIRD+M+PLURAL+COMPLETE
baʔaʃ,boʔeiʃ,PRESENT+THIRD+M+SINGULAR+COMPLETE
baʕal,nivʕal,FUTURE+FIRST+MF+PLURAL+COMPLETE
baʕal,ʔevʕal,FUTURE+FIRST+MF+SINGULAR+COMPLETE
baʕal,baʕalu,IMPERATIVE+SECOND+F+PLURAL+COMPLETE
baʕal,baʕali,IMPERATIVE+SECOND+F+SINGULAR+COMPLETE
baʕal,baʕalu,IMPERATIVE+SECOND+M+PLURAL+COMPLETE
baʕal,bəʕal,IMPERATIVE+SECOND+M+SINGULAR+COMPLETE
baʕal,livʕol,INFINITIVE+E+E+E+COMPLETE
baʕal,livʕol,INFINITIVE+E+E+E+MISSING
baʕal,baʕalnu,PAST+FIRST+MF+PLURAL+COMPLETE
baʕal,baʕalti,PAST+FIRST+MF+SINGULAR+COMPLETE
baʕal,bəʕalten,PAST+SECOND+F+PLURAL+COMPLETE
baʕal,baʕalt,PAST+SECOND+F+SINGULAR+COMPLETE
baʕal,bəʕaltem,PAST+SECOND+M+PLURAL+COMPLETE
baʕal,baʕalta,PAST+SECOND+M+SINGULAR+COMPLETE
baʕal,baʕalu,PAST+THIRD+F+PLURAL+COMPLETE
baʕal,baʕala,PAST+THIRD+F+SINGULAR+COMPLETE
baʕal,baʕalu,PAST+THIRD+M+PLURAL+COMPLETE
baʕal,baʕal,PAST+THIRD+M+SINGULAR+COMPLETE
baʕal,boʕalot,PRESENT+FIRST+F+PLURAL+COMPLETE
baʕal,boʕelet,PRESENT+FIRST+F+SINGULAR+COMPLETE
baʕal,boʕalim,PRESENT+FIRST+M+PLURAL+COMPLETE
baʕal,boʕeil,PRESENT+FIRST+M+SINGULAR+COMPLETE
baʕal,boʕalot,PRESENT+SECOND+F+PLURAL+COMPLETE
baʕal,boʕelet,PRESENT+SECOND+F+SINGULAR+COMPLETE
baʕal,boʕalim,PRESENT+SECOND+M+PLURAL+COMPLETE
baʕal,boʕeil,PRESENT+SECOND+M+SINGULAR+COMPLETE
baʕal,boʕalot,PRESENT+THIRD+F+PLURAL+COMPLETE
baʕal,boʕelet,PRESENT+THIRD+F+SINGULAR+COMPLETE
baʕal,boʕalim,PRESENT+THIRD+M+PLURAL+COMPLETE
baʕal,boʕeil,PRESENT+THIRD+M+SINGULAR+COMPLETE
baʕaʁ,nivʕaʁ,FUTURE+FIRST+MF+PLURAL+COMPLETE
baʕaʁ,ʔevʕaʁ,FUTURE+FIRST+MF+SINGULAR+COMPLETE
baʕaʁ,bəʕaʁna,IMPERATIVE+SECOND+F+PLURAL+COMPLETE
baʕaʁ,baʕaʁi,IMPERATIVE+SECOND+F+SINGULAR+COMPLETE
baʕaʁ,baʕaʁu,IMPERATIVE+SECOND+M+PLURAL+COMPLETE
baʕaʁ,bəʕaʁ,IMPERATIVE+SECOND+M+SINGULAR+COMPLETE
baʕaʁ,livʕoʁ,INFINITIVE+E+E+E+COMPLETE
baʕaʁ,livʕoʁ,INFINITIVE+E+E+E+MISSING
baʕaʁ,baʕaʁnu,PAST+FIRST+MF+PLURAL+COMPLETE
baʕaʁ,baʕaʁti,PAST+FIRST+MF+SINGULAR+COMPLETE
baʕaʁ,bəʕaʁten,PAST+SECOND+F+PLURAL+COMPLETE
baʕaʁ,baʕaʁt,PAST+SECOND+F+SINGULAR+COMPLETE
baʕaʁ,bəʕaʁtem,PAST+SECOND+M+PLURAL+COMPLETE
baʕaʁ,baʕaʁta,PAST+SECOND+M+SINGULAR+COMPLETE
baʕaʁ,baʕaʁu,PAST+THIRD+F+PLURAL+COMPLETE
baʕaʁ,baʕaʁa,PAST+THIRD+F+SINGULAR+COMPLETE
baʕaʁ,baʕaʁu,PAST+THIRD+M+PLURAL+COMPLETE
baʕaʁ,baʕaʁ,PAST+THIRD+M+SINGULAR+COMPLETE
baʕaʁ,boʕaʁot,PRESENT+FIRST+F+PLURAL+COMPLETE
baʕaʁ,boʕeʁet,PRESENT+FIRST+F+SINGULAR+COMPLETE
baʕaʁ,boʕaʁim,PRESENT+FIRST+M+PLURAL+COMPLETE
baʕaʁ,boʕeiʁ,PRESENT+FIRST+M+SINGULAR+COMPLETE
baʕaʁ,boʕaʁot,PRESENT+SECOND+F+PLURAL+COMPLETE
baʕaʁ,boʕeʁet,PRESENT+SECOND+F+SINGULAR+COMPLETE
baʕaʁ,boʕaʁim,PRESENT+SECOND+M+PLURAL+COMPLETE
baʕaʁ,boʕeiʁ,PRESENT+SECOND+M+SINGULAR+COMPLETE
baʕaʁ,boʕaʁot,PRESENT+THIRD+F+PLURAL+COMPLETE
baʕaʁ,boʕeʁet,PRESENT+THIRD+F+SINGULAR+COMPLETE
baʕaʁ,boʕaʁim,PRESENT+THIRD+M+PLURAL+COMPLETE
baʕaʁ,boʕeiʁ,PRESENT+THIRD+M+SINGULAR+COMPLETE
baʕat,nivʕat,FUTURE+FIRST+MF+PLURAL+COMPLETE
baʕat,ʔevʕat,FUTURE+FIRST+MF+SINGULAR+COMPLETE
baʕat,baʕatu,IMPERATIVE+SECOND+F+PLURAL+COMPLETE
baʕat,baʕati,IMPERATIVE+SECOND+F+SINGULAR+COMPLETE
baʕat,baʕatu,IMPERATIVE+SECOND+M+PLURAL+COMPLETE
baʕat,bəʕat,IMPERATIVE+SECOND+M+SINGULAR+COMPLETE
baʕat,livʕot,INFINITIVE+E+E+E+COMPLETE
baʕat,livʕot,INFINITIVE+E+E+E+MISSING
baʕat,baʕatnu,PAST+FIRST+MF+PLURAL+COMPLETE
baʕat,baʕatti,PAST+FIRST+MF+SINGULAR+COMPLETE
baʕat,bəʕatten,PAST+SECOND+F+PLURAL+COMPLETE
baʕat,baʕatt,PAST+SECOND+F+SINGULAR+COMPLETE
baʕat,bəʕattem,PAST+SECOND+M+PLURAL+COMPLETE
baʕat,baʕatta,PAST+SECOND+M+SINGULAR+COMPLETE
baʕat,baʕatu,PAST+THIRD+F+PLURAL+COMPLETE
baʕat,baʕata,PAST+THIRD+F+SINGULAR+COMPLETE
baʕat,baʕatu,PAST+THIRD+M+PLURAL+COMPLETE
baʕat,baʕat,PAST+THIRD+M+SINGULAR+COMPLETE
baʕat,boʕatot,PRESENT+FIRST+F+PLURAL+COMPLETE
baʕat,boʕetet,PRESENT+FIRST+F+SINGULAR+COMPLETE
baʕat,boʕatim,PRESENT+FIRST+M+PLURAL+COMPLETE
baʕat,boʕeit,PRESENT+FIRST+M+SINGULAR+COMPLETE
baʕat,boʕatot,PRESENT+SECOND+F+PLURAL+COMPLETE
baʕat,boʕetet,PRESENT+SECOND+F+SINGULAR+COMPLETE
baʕat,boʕatim,PRESENT+SECOND+M+PLURAL+COMPLETE
baʕat,boʕeit,PRESENT+SECOND+M+SINGULAR+COMPLETE
baʕat,boʕatot,PRESENT+THIRD+F+PLURAL+COMPLETE
baʕat,boʕetet,PRESENT+THIRD+F+SINGULAR+COMPLETE
baʕat,boʕatim,PRESENT+THIRD+M+PLURAL+COMPLETE
baʕat,boʕeit,PRESENT+THIRD+M+SINGULAR+COMPLETE
dafaq,dəfuqot,BEINONI+FIRST+F+PLURAL+COMPLETE
dafaq,dəfuqa,BEINONI+FIRST+F+SINGULAR+COMPLETE
dafaq,dəfuqim,BEINONI+FIRST+M+PLURAL+COMPLETE
dafaq,dafuq,BEINONI+FIRST+M+SINGULAR+COMPLETE
dafaq,dəfuqot,BEINONI+SECOND+F+PLURAL+COMPLETE
dafaq,dəfuqa,BEINONI+SECOND+F+SINGULAR+COMPLETE
dafaq,dəfuqim,BEINONI+SECOND+M+PLURAL+COMPLETE
dafaq,dafuq,BEINONI+SECOND+M+SINGULAR+COMPLETE
dafaq,dəfuqot,BEINONI+THIRD+F+PLURAL+COMPLETE
dafaq,dəfuqa,BEINONI+THIRD+F+SINGULAR+COMPLETE
dafaq,dəfuqim,BEINONI+THIRD+M+PLURAL+COMPLETE
dafaq,dafuq,BEINONI+THIRD+M+SINGULAR+COMPLETE
dafaq,nidpoq,FUTURE+FIRST+MF+PLURAL+COMPLETE
dafaq,nidpoq,FUTURE+FIRST+MF+PLURAL+MISSING
dafaq,ʔedpoq,FUTURE+FIRST+MF+SINGULAR+COMPLETE
dafaq,ʔedpoq,FUTURE+FIRST+MF+SINGULAR+MISSING
dafaq,difqu,IMPERATIVE+SECOND+F+PLURAL+COMPLETE
dafaq,dəfoqəna,IMPERATIVE+SECOND+F+PLURAL+MISSING
dafaq,difqi,IMPERATIVE+SECOND+F+SINGULAR+COMPLETE
dafaq,difqu,IMPERATIVE+SECOND+M+PLURAL+COMPLETE
dafaq,dəfoq,IMPERATIVE+SECOND+M+SINGULAR+COMPLETE
dafaq,dəfoq,IMPERATIVE+SECOND+M+SINGULAR+MISSING
dafaq,lidpoq,INFINITIVE+E+E+E+COMPLETE
dafaq,lidpoq,INFINITIVE+E+E+E+MISSING
dafaq,dafaqnu,PAST+FIRST+MF+PLURAL+COMPLETE
dafaq,dafaqti,PAST+FIRST+MF+SINGULAR+COMPLETE
dafaq,dəfaqten,PAST+SECOND+F+PLURAL+COMPLETE
dafaq,dafaqt,PAST+SECOND+F+SINGULAR+COMPLETE
dafaq,dəfaqtem,PAST+SECOND+M+PLURAL+COMPLETE
dafaq,dafaqta,PAST+SECOND+M+SINGULAR+COMPLETE
dafaq,dafəqu,PAST+THIRD+F+PLURAL+COMPLETE
dafaq,dafəqa,PAST+THIRD+F+SINGULAR+COMPLETE
dafaq,dafəqu,PAST+THIRD+M+PLURAL+COMPLETE
dafaq,dafaq,PAST+THIRD+M+SINGULAR+COMPLETE
dafaq,dofəqot,PRESENT+FIRST+F+PLURAL+COMPLETE
dafaq,dofeqet,PRESENT+FIRST+F+SINGULAR+COMPLETE
dafaq,dofəqim,PRESENT+FIRST+M+PLURAL+COMPLETE
dafaq,dofeiq,PRESENT+FIRST+M+SINGULAR+COMPLETE
dafaq,dofəqot,PRESENT+SECOND+F+PLURAL+COMPLETE
dafaq,dofeqet,PRESENT+SECOND+F+SINGULAR+COMPLETE
dafaq,dofəqim,PRESENT+SECOND+M+PLURAL+COMPLETE
dafaq,dofeiq,PRESENT+SECOND+M+SINGULAR+COMPLETE
dafaq,dofəqot,PRESENT+THIRD+F+PLURAL+COMPLETE
dafaq,dofeqet,PRESENT+THIRD+F+SINGULAR+COMPLETE
dafaq,dofəqim,PRESENT+THIRD+M+PLURAL+COMPLETE
dafaq,dofeiq,PRESENT+THIRD+M+SINGULAR+COMPLETE
dagal,dəgulot,BEINONI+FIRST+F+PLURAL+COMPLETE
dagal,dəgula,BEINONI+FIRST+F+SINGULAR+COMPLETE
dagal,dəgulim,BEINONI+FIRST+M+PLURAL+COMPLETE
dagal,dagul,BEINONI+FIRST+M+SINGULAR+COMPLETE
dagal,dəgulot,BEINONI+SECOND+F+PLURAL+COMPLETE
dagal,dəgula,BEINONI+SECOND+F+SINGULAR+COMPLETE
dagal,dəgulim,BEINONI+SECOND+M+PLURAL+COMPLETE
dagal,dagul,BEINONI+SECOND+M+SINGULAR+COMPLETE
dagal,dəgulot,BEINONI+THIRD+F+PLURAL+COMPLETE
dagal,dəgula,BEINONI+THIRD+F+SINGULAR+COMPLETE
dagal,dəgulim,BEINONI+THIRD+M+PLURAL+COMPLETE
dagal,dagul,BEINONI+THIRD+M+SINGULAR+COMPLETE
dagal,nidgol,FUTURE+FIRST+MF+PLURAL+COMPLETE
dagal,nidgol,FUTURE+FIRST+MF+PLURAL+MISSING
dagal,ʔedgol,FUTURE+FIRST+MF+SINGULAR+COMPLETE
dagal,ʔedgol,FUTURE+FIRST+MF+SINGULAR+MISSING
dagal,diglu,IMPERATIVE+SECOND+F+PLURAL+COMPLETE
dagal,dəgoləna,IMPERATIVE+SECOND+F+PLURAL+MISSING
dagal,digli,IMPERATIVE+SECOND+F+SINGULAR+COMPLETE
dagal,diglu,IMPERATIVE+SECOND+M+PLURAL+COMPLETE
dagal,dəgol,IMPERATIVE+SECOND+M+SINGULAR+COMPLETE
dagal,dəgol,IMPERATIVE+SECOND+M+SINGULAR+MISSING
dagal,lidgol,INFINITIVE+E+E+E+COMPLETE
dagal,lidgol,INFINITIVE+E+E+E+MISSING
dagal,dagalnu,PAST+FIRST+MF+PLURAL+COMPLETE
dagal,dagalti,PAST+FIRST+MF+SINGULAR+COMPLETE
dagal,dəgalten,PAST+SECOND+F+PLURAL+COMPLETE
dagal,dagalt,PAST+SECOND+F+SINGULAR+COMPLETE
dagal,dəgaltem,PAST+SECOND+M+PLURAL+COMPLETE
dagal,dagalta,PAST+SECOND+M+SINGULAR+COMPLETE
dagal,dagəlu,PAST+THIRD+F+PLURAL+COMPLETE
dagal,dagəla,PAST+THIRD+F+SINGULAR+COMPLETE
dagal,dagəlu,PAST+THIRD+M+PLURAL+COMPLETE
dagal,dagal,PAST+THIRD+M+SINGULAR+COMPLETE
dagal,dogəlot,PRESENT+FIRST+F+PLURAL+COMPLETE
dagal,dogelet,PRESENT+FIRST+F+SINGULAR+COMPLETE
dagal,dogəlim,PRESENT+FIRST+M+PLURAL+COMPLETE
dagal,dogeil,PRESENT+FIRST+M+SINGULAR+COMPLETE
dagal,dogəlot,PRESENT+SECOND+F+PLURAL+COMPLETE
dagal,dogelet,PRESENT+SECOND+F+SINGULAR+COMPLETE
dagal,dogəlim,PRESENT+SECOND+M+PLURAL+COMPLETE
dagal,dogeil,PRESENT+SECOND+M+SINGULAR+COMPLETE
dagal,dogəlot,PRESENT+THIRD+F+PLURAL+COMPLETE
dagal,dogelet,PRESENT+THIRD+F+SINGULAR+COMPLETE
dagal,dogəlim,PRESENT+THIRD+M+PLURAL+COMPLETE
dagal,dogeil,PRESENT+THIRD+M+SINGULAR+COMPLETE
dagam,dəgumot,BEINONI+FIRST+F+PLURAL+COMPLETE
dagam,dəguma,BEINONI+FIRST+F+SINGULAR+COMPLETE
dagam,dəgumim,BEINONI+FIRST+M+PLURAL+COMPLETE
dagam,dagum,BEINONI+FIRST+M+SINGULAR+COMPLETE
dagam,dəgumot,BEINONI+SECOND+F+PLURAL+COMPLETE
dagam,dəguma,BEINONI+SECOND+F+SINGULAR+COMPLETE
dagam,dəgumim,BEINONI+SECOND+M+PLURAL+COMPLETE
dagam,dagum,BEINONI+SECOND+M+SINGULAR+COMPLETE
dagam,dəgumot,BEINONI+THIRD+F+PLURAL+COMPLETE
dagam,dəguma,BEINONI+THIRD+F+SINGULAR+COMPLETE
dagam,dəgumim,BEINONI+THIRD+M+PLURAL+COMPLETE
dagam,dagum,BEINONI+THIRD+M+SINGULAR+COMPLETE
dagam,nidgom,FUTURE+FIRST+MF+PLURAL+COMPLETE
dagam,nidgom,FUTURE+FIRST+MF+PLURAL+MISSING
dagam,ʔedgom,FUTURE+FIRST+MF+SINGULAR+COMPLETE
dagam,ʔedgom,FUTURE+FIRST+MF+SINGULAR+MISSING
dagam,digmu,IMPERATIVE+SECOND+F+PLURAL+COMPLETE
dagam,dəgoməna,IMPERATIVE+SECOND+F+PLURAL+MISSING
dagam,digmi,IMPERATIVE+SECOND+F+SINGULAR+COMPLETE
dagam,digmu,IMPERATIVE+SECOND+M+PLURAL+COMPLETE
dagam,dəgom,IMPERATIVE+SECOND+M+SINGULAR+COMPLETE
dagam,dəgom,IMPERATIVE+SECOND+M+SINGULAR+MISSING
dagam,lidgom,INFINITIVE+E+E+E+COMPLETE
dagam,lidgom,INFINITIVE+E+E+E+MISSING
dagam,dagamnu,PAST+FIRST+MF+PLURAL+COMPLETE
dagam,dagamti,PAST+FIRST+MF+SINGULAR+COMPLETE
dagam,dəgamten,PAST+SECOND+F+PLURAL+COMPLETE
dagam,dagamt,PAST+SECOND+F+SINGULAR+COMPLETE
dagam,dəgamtem,PAST+SECOND+M+PLURAL+COMPLETE
dagam,dagamta,PAST+SECOND+M+SINGULAR+COMPLETE
dagam,dagəmu,PAST+THIRD+F+PLURAL+COMPLETE
dagam,dagəma,PAST+THIRD+F+SINGULAR+COMPLETE
dagam,dagəmu,PAST+THIRD+M+PLURAL+COMPLETE
dagam,dagam,PAST+THIRD+M+SINGULAR+COMPLETE
dagam,dogəmot,PRESENT+FIRST+F+PLURAL+COMPLETE
dagam,dogemet,PRESENT+FIRST+F+SINGULAR+COMPLETE
dagam,dogəmim,PRESENT+FIRST+M+PLURAL+COMPLETE
dagam,dogeim,PRESENT+FIRST+M+SINGULAR+COMPLETE
dagam,dogəmot,PRESENT+SECOND+F+PLURAL+COMPLETE
dagam,dogemet,PRESENT+SECOND+F+SINGULAR+COMPLETE
dagam,dogəmim,PRESENT+SECOND+M+PLURAL+COMPLETE
dagam,dogeim,PRESENT+SECOND+M+SINGULAR+COMPLETE
dagam,dogəmot,PRESENT+THIRD+F+PLURAL+COMPLETE
dagam,dogemet,PRESENT+THIRD+F+SINGULAR+COMPLETE
dagam,dogəmim,PRESENT+THIRD+M+PLURAL+COMPLETE
dagam,dogeim,PRESENT+THIRD+M+SINGULAR+COMPLETE
dagaʁ,dəguʁot,BEINONI+FIRST+F+PLURAL+COMPLETE
dagaʁ,dəguʁa,BEINONI+FIRST+F+SINGULAR+COMPLETE
dagaʁ,dəguʁim,BEINONI+FIRST+M+PLURAL+COMPLETE
dagaʁ,daguʁ,BEINONI+FIRST+M+SINGULAR+COMPLETE
dagaʁ,dəguʁot,BEINONI+SECOND+F+PLURAL+COMPLETE
dagaʁ,dəguʁa,BEINONI+SECOND+F+SINGULAR+COMPLETE
dagaʁ,dəguʁim,BEINONI+SECOND+M+PLURAL+COMPLETE
dagaʁ,daguʁ,BEINONI+SECOND+M+SINGULAR+COMPLETE
dagaʁ,dəguʁot,BEINONI+THIRD+F+PLURAL+COMPLETE
dagaʁ,dəguʁa,BEINONI+THIRD+F+SINGULAR+COMPLETE
dagaʁ,dəguʁim,BEINONI+THIRD+M+PLURAL+COMPLETE
dagaʁ,daguʁ,BEINONI+THIRD+M+SINGULAR+COMPLETE
dagaʁ,nidgoʁ,FUTURE+FIRST+MF+PLURAL+COMPLETE
dagaʁ,nidgoʁ,FUTURE+FIRST+MF+PLURAL+MISSING
dagaʁ,ʔedgoʁ,FUTURE+FIRST+MF+SINGULAR+COMPLETE
dagaʁ,ʔedgoʁ,FUTURE+FIRST+MF+SINGULAR+MISSING
dagaʁ,digʁu,IMPERATIVE+SECOND+F+PLURAL+COMPLETE
dagaʁ,dəgoʁəna,IMPERATIVE+SECOND+F+PLURAL+MISSING
dagaʁ,digʁi,IMPERATIVE+SECOND+F+SINGULAR+COMPLETE
dagaʁ,digʁu,IMPERATIVE+SECOND+M+PLURAL+COMPLETE
dagaʁ,dəgoʁ,IMPERATIVE+SECOND+M+SINGULAR+COMPLETE
dagaʁ,dəgoʁ,IMPERATIVE+SECOND+M+SINGULAR+MISSING
dagaʁ,lidgoʁ,INFINITIVE+E+E+E+COMPLETE
dagaʁ,lidgoʁ,INFINITIVE+E+E+E+MISSING
dagaʁ,dagaʁnu,PAST+FIRST+MF+PLURAL+COMPLETE
dagaʁ,dagaʁti,PAST+FIRST+MF+SINGULAR+COMPLETE
dagaʁ,dəgaʁten,PAST+SECOND+F+PLURAL+COMPLETE
dagaʁ,dagaʁt,PAST+SECOND+F+SINGULAR+COMPLETE
dagaʁ,dəgaʁtem,PAST+SECOND+M+PLURAL+COMPLETE
dagaʁ,dagaʁta,PAST+SECOND+M+SINGULAR+COMPLETE
dagaʁ,dagəʁu,PAST+THIRD+F+PLURAL+COMPLETE
dagaʁ,dagəʁa,PAST+THIRD+F+SINGULAR+COMPLETE
dagaʁ,dagəʁu,PAST+THIRD+M+PLURAL+COMPLETE
dagaʁ,dagaʁ,PAST+THIRD+M+SINGULAR+COMPLETE
dagaʁ,dogəʁot,PRESENT+FIRST+F+PLURAL+COMPLETE
dagaʁ,dogeʁet,PRESENT+FIRST+F+SINGULAR+COMPLETE
dagaʁ,dogəʁim,PRESENT+FIRST+M+PLURAL+COMPLETE
dagaʁ,dogeiʁ,PRESENT+FIRST+M+SINGULAR+COMPLETE
dagaʁ,dogəʁot,PRESENT+SECOND+F+PLURAL+COMPLETE
dagaʁ,dogeʁet,PRESENT+SECOND+F+SINGULAR+COMPLETE
dagaʁ,dogəʁim,PRESENT+SECOND+M+PLURAL+COMPLETE
dagaʁ,dogeiʁ,PRESENT+SECOND+M+SINGULAR+COMPLETE
dagaʁ,dogəʁot,PRESENT+THIRD+F+PLURAL+COMPLETE
dagaʁ,dogeʁet,PRESENT+THIRD+F+SINGULAR+COMPLETE
dagaʁ,dogəʁim,PRESENT+THIRD+M+PLURAL+COMPLETE
dagaʁ,dogeiʁ,PRESENT+THIRD+M+SINGULAR+COMPLETE
daħaf,nidħaf,FUTURE+FIRST+MF+PLURAL+COMPLETE
daħaf,ʔedħaf,FUTURE+FIRST+MF+SINGULAR+COMPLETE
daħaf,daħafu,IMPERATIVE+SECOND+F+PLURAL+COMPLETE
daħaf,daħafi,IMPERATIVE+SECOND+F+SINGULAR+COMPLETE
daħaf,daħafu,IMPERATIVE+SECOND+M+PLURAL+COMPLETE
daħaf,dəħaf,IMPERATIVE+SECOND+M+SINGULAR+COMPLETE
daħaf,lidħof,INFINITIVE+E+E+E+COMPLETE
daħaf,lidħof,INFINITIVE+E+E+E+MISSING
daħaf,daħafnu,PAST+FIRST+MF+PLURAL+COMPLETE
daħaf,daħafti,PAST+FIRST+MF+SINGULAR+COMPLETE
daħaf,dəħaften,PAST+SECOND+F+PLURAL+COMPLETE
daħaf,daħaft,PAST+SECOND+F+SINGULAR+COMPLETE
daħaf,dəħaftem,PAST+SECOND+M+PLURAL+COMPLETE
daħaf,daħafta,PAST+SECOND+M+SINGULAR+COMPLETE
daħaf,daħafu,PAST+THIRD+F+PLURAL+COMPLETE
daħaf,daħafa,PAST+THIRD+F+SINGULAR+COMPLETE
daħaf,daħafu,PAST+THIRD+M+PLURAL+COMPLETE
daħaf,daħaf,PAST+THIRD+M+SINGULAR+COMPLETE
daħaf,doħafot,PRESENT+FIRST+F+PLURAL+COMPLETE
daħaf,doħefet,PRESENT+FIRST+F+SINGULAR+COMPLETE
daħaf,doħafim,PRESENT+FIRST+M+PLURAL+COMPLETE
daħaf,doħeif,PRESENT+FIRST+M+SINGULAR+COMPLETE
daħaf,doħafot,PRESENT+SECOND+F+PLURAL+COMPLETE
daħaf,doħefet,PRESENT+SECOND+F+SINGULAR+COMPLETE
daħaf,doħafim,PRESENT+SECOND+M+PLURAL+COMPLETE
daħaf,doħeif,PRESENT+SECOND+M+SINGULAR+COMPLETE
daħaf,doħafot,PRESENT+THIRD+F+PLURAL+COMPLETE
daħaf,doħefet,PRESENT+THIRD+F+SINGULAR+COMPLETE
daħaf,doħafim,PRESENT+THIRD+M+PLURAL+COMPLETE
daħaf,doħeif,PRESENT+THIRD+M+SINGULAR+COMPLETE
daħaq,nidħaq,FUTURE+FIRST+MF+PLURAL+COMPLETE
daħaq,ʔedħaq,FUTURE+FIRST+MF+SINGULAR+COMPLETE
daħaq,daħaqu,IMPERATIVE+SECOND+F+PLURAL+COMPLETE
daħaq,daħaqi,IMPERATIVE+SECOND+F+SINGULAR+COMPLETE
daħaq,daħaqu,IMPERATIVE+SECOND+M+PLURAL+COMPLETE
daħaq,dəħaq,IMPERATIVE+SECOND+M+SINGULAR+COMPLETE
daħaq,lidħoq,INFINITIVE+E+E+E+COMPLETE
daħaq,lidħoq,INFINITIVE+E+E+E+MISSING
daħaq,daħaqnu,PAST+FIRST+MF+PLURAL+COMPLETE
daħaq,daħaqti,PAST+FIRST+MF+SINGULAR+COMPLETE
daħaq,dəħaqten,PAST+SECOND+F+PLURAL+COMPLETE
daħaq,daħaqt,PAST+SECOND+F+SINGULAR+COMPLETE
daħaq,dəħaqtem,PAST+SECOND+M+PLURAL+COMPLETE
daħaq,daħaqta,PAST+SECOND+M+SINGULAR+COMPLETE
daħaq,daħaqu,PAST+THIRD+F+PLURAL+COMPLETE
daħaq,daħaqa,PAST+THIRD+F+SINGULAR+COMPLETE
daħaq,daħaqu,PAST+THIRD+M+PLURAL+COMPLETE
daħaq,daħaq,PAST+THIRD+M+SINGULAR+COMPLETE
daħaq,doħaqot,PRESENT+FIRST+F+PLURAL+COMPLETE
daħaq,doħeqet,PRESENT+FIRST+F+SINGULAR+COMPLETE
daħaq,doħaqim,PRESENT+FIRST+M+PLURAL+COMPLETE
daħaq,doħeiq,PRESENT+FIRST+M+SINGULAR+COMPLETE
daħaq,doħaqot,PRESENT+SECOND+F+PLURAL+COMPLETE
daħaq,doħeqet,PRESENT+SECOND+F+SINGULAR+COMPLETE
daħaq,doħaqim,PRESENT+SECOND+M+PLURAL+COMPLETE
daħaq,doħeiq,PRESENT+SECOND+M+SINGULAR+COMPLETE
daħaq,doħaqot,PRESENT+THIRD+F+PLURAL+COMPLETE
daħaq,doħeqet,PRESENT+THIRD+F+SINGULAR+COMPLETE
daħaq,doħaqim,PRESENT+THIRD+M+PLURAL+COMPLETE
daħaq,doħeiq,PRESENT+THIRD+M+SINGULAR+COMPLETE
dahaʁ,nidhaʁ,FUTURE+FIRST+MF+PLURAL+COMPLETE
dahaʁ,ʔedhaʁ,FUTURE+FIRST+MF+SINGULAR+COMPLETE
dahaʁ,dahaʁu,IMPERATIVE+SECOND+F+PLURAL+COMPLETE
dahaʁ,dahaʁi,IMPERATIVE+SECOND+F+SINGULAR+COMPLETE
dahaʁ,dahaʁu,IMPERATIVE+SECOND+M+PLURAL+COMPLETE
dahaʁ,dəhaʁ,IMPERATIVE+SECOND+M+SINGULAR+COMPLETE
dahaʁ,lidhoʁ,INFINITIVE+E+E+E+COMPLETE
dahaʁ,lidhoʁ,INFINITIVE+E+E+E+MISSING
dahaʁ,dahaʁnu,PAST+FIRST+MF+PLURAL+COMPLETE
dahaʁ,dahaʁti,PAST+FIRST+MF+SINGULAR+COMPLETE
dahaʁ,dəhaʁten,PAST+SECOND+F+PLURAL+COMPLETE
dahaʁ,dahaʁt,PAST+SECOND+F+SINGULAR+COMPLETE
dahaʁ,dəhaʁtem,PAST+SECOND+M+PLURAL+COMPLETE
dahaʁ,dahaʁta,PAST+SECOND+M+SINGULAR+COMPLETE
dahaʁ,dahaʁu,PAST+THIRD+F+PLURAL+COMPLETE
dahaʁ,dahaʁa,PAST+THIRD+F+SINGULAR+COMPLETE
dahaʁ,dahaʁu,PAST+THIRD+M+PLURAL+COMPLETE
dahaʁ,dahaʁ,PAST+THIRD+M+SINGULAR+COMPLETE
dahaʁ,dohaʁot,PRESENT+FIRST+F+PLURAL+COMPLETE
dahaʁ,doheʁet,PRESENT+FIRST+F+SINGULAR+COMPLETE
dahaʁ,dohaʁim,PRESENT+FIRST+M+PLURAL+COMPLETE
dahaʁ,doheiʁ,PRESENT+FIRST+M+SINGULAR+COMPLETE
dahaʁ,dohaʁot,PRESENT+SECOND+F+PLURAL+COMPLETE
dahaʁ,doheʁet,PRESENT+SECOND+F+SINGULAR+COMPLETE
dahaʁ,dohaʁim,PRESENT+SECOND+M+PLURAL+COMPLETE
dahaʁ,doheiʁ,PRESENT+SECOND+M+SINGULAR+COMPLETE
dahaʁ,dohaʁot,PRESENT+THIRD+F+PLURAL+COMPLETE
dahaʁ,doheʁet,PRESENT+THIRD+F+SINGULAR+COMPLETE
dahaʁ,dohaʁim,PRESENT+THIRD+M+PLURAL+COMPLETE
dahaʁ,doheiʁ,PRESENT+THIRD+M+SINGULAR+COMPLETE
daħas,nidħas,FUTURE+FIRST+MF+PLURAL+COMPLETE
daħas,ʔedħas,FUTURE+FIRST+MF+SINGULAR+COMPLETE
daħas,dəħasna,IMPERATIVE+SECOND+F+PLURAL+COMPLETE
daħas,daħasi,IMPERATIVE+SECOND+F+SINGULAR+COMPLETE
daħas,daħasu,IMPERATIVE+SECOND+M+PLURAL+COMPLETE
daħas,dəħas,IMPERATIVE+SECOND+M+SINGULAR+COMPLETE
daħas,lidħos,INFINITIVE+E+E+E+COMPLETE
daħas,lidħos,INFINITIVE+E+E+E+MISSING
daħas,daħasnu,PAST+FIRST+MF+PLURAL+COMPLETE
daħas,daħasti,PAST+FIRST+MF+SINGULAR+COMPLETE
daħas,dəħasten,PAST+SECOND+F+PLURAL+COMPLETE
daħas,daħast,PAST+SECOND+F+SINGULAR+COMPLETE
daħas,dəħastem,PAST+SECOND+M+PLURAL+COMPLETE
daħas,daħasta,PAST+SECOND+M+SINGULAR+COMPLETE
daħas,daħasu,PAST+THIRD+F+PLURAL+COMPLETE
daħas,daħasa,PAST+THIRD+F+SINGULAR+COMPLETE
daħas,daħasu,PAST+THIRD+M+PLURAL+COMPLETE
daħas,daħas,PAST+THIRD+M+SINGULAR+COMPLETE
daħas,doħasot,PRESENT+FIRST+F+PLURAL+COMPLETE
daħas,doħeset,PRESENT+FIRST+F+SINGULAR+COMPLETE
daħas,doħasim,PRESENT+FIRST+M+PLURAL+COMPLETE
daħas,doħeis,PRESENT+FIRST+M+SINGULAR+COMPLETE
daħas,doħasot,PRESENT+SECOND+F+PLURAL+COMPLETE
daħas,doħeset,PRESENT+SECOND+F+SINGULAR+COMPLETE
daħas,doħasim,PRESENT+SECOND+M+PLURAL+COMPLETE
daħas,doħeis,PRESENT+SECOND+M+SINGULAR+COMPLETE
daħas,doħasot,PRESENT+THIRD+F+PLURAL+COMPLETE
daħas,doħeset,PRESENT+THIRD+F+SINGULAR+COMPLETE
daħas,doħasim,PRESENT+THIRD+M+PLURAL+COMPLETE
daħas,doħeis,PRESENT+THIRD+M+SINGULAR+COMPLETE
dalaf,dəlufot,BEINONI+FIRST+F+PLURAL+COMPLETE
dalaf,dəlufa,BEINONI+FIRST+F+SINGULAR+COMPLETE
dalaf,dəlufim,BEINONI+FIRST+M+PLURAL+COMPLETE
dalaf,daluf,BEINONI+FIRST+M+SINGULAR+COMPLETE
dalaf,dəlufot,BEINONI+SECOND+F+PLURAL+COMPLETE
dalaf,dəlufa,BEINONI+SECOND+F+SINGULAR+COMPLETE
dalaf,dəlufim,BEINONI+SECOND+M+PLURAL+COMPLETE
dalaf,daluf,BEINONI+SECOND+M+SINGULAR+COMPLETE
dalaf,dəlufot,BEINONI+THIRD+F+PLURAL+COMPLETE
dalaf,dəlufa,BEINONI+THIRD+F+SINGULAR+COMPLETE
dalaf,dəlufim,BEINONI+THIRD+M+PLURAL+COMPLETE
dalaf,daluf,BEINONI+THIRD+M+SINGULAR+COMPLETE
dalaf,nidlof,FUTURE+FIRST+MF+PLURAL+COMPLETE
dalaf,nidlof,FUTURE+FIRST+MF+PLURAL+MISSING
dalaf,ʔedlof,FUTURE+FIRST+MF+SINGULAR+COMPLETE
dalaf,ʔedlof,FUTURE+FIRST+MF+SINGULAR+MISSING
dalaf,dilfu,IMPERATIVE+SECOND+F+PLURAL+COMPLETE
dalaf,dəlofəna,IMPERATIVE+SECOND+F+PLURAL+MISSING
dalaf,dilfi,IMPERATIVE+SECOND+F+SINGULAR+COMPLETE
dalaf,dilfu,IMPERATIVE+SECOND+M+PLURAL+COMPLETE
dalaf,dəlof,IMPERATIVE+SECOND+M+SINGULAR+COMPLETE
dalaf,dəlof,IMPERATIVE+SECOND+M+SINGULAR+MISSING
dalaf,lidlof,INFINITIVE+E+E+E+COMPLETE
dalaf,lidlof,INFINITIVE+E+E+E+MISSING
dalaf,dalafnu,PAST+FIRST+MF+PLURAL+COMPLETE
dalaf,dalafti,PAST+FIRST+MF+SINGULAR+COMPLETE
dalaf,dəlaften,PAST+SECOND+F+PLURAL+COMPLETE
dalaf,dalaft,PAST+SECOND+F+SINGULAR+COMPLETE
dalaf,dəlaftem,PAST+SECOND+M+PLURAL+COMPLETE
dalaf,dalafta,PAST+SECOND+M+SINGULAR+COMPLETE
dalaf,daləfu,PAST+THIRD+F+PLURAL+COMPLETE
dalaf,daləfa,PAST+THIRD+F+SINGULAR+COMPLETE
dalaf,daləfu,PAST+THIRD+M+PLURAL+COMPLETE
dalaf,dalaf,PAST+THIRD+M+SINGULAR+COMPLETE
dalaf,doləfot,PRESENT+FIRST+F+PLURAL+COMPLETE
dalaf,dolefet,PRESENT+FIRST+F+SINGULAR+COMPLETE
dalaf,doləfim,PRESENT+FIRST+M+PLURAL+COMPLETE
dalaf,doleif,PRESENT+FIRST+M+SINGULAR+COMPLETE
dalaf,doləfot,PRESENT+SECOND+F+PLURAL+COMPLETE
dalaf,dolefet,PRESENT+SECOND+F+SINGULAR+COMPLETE
dalaf,doləfim,PRESENT+SECOND+M+PLURAL+COMPLETE
dalaf,doleif,PRESENT+SECOND+M+SINGULAR+COMPLETE
dalaf,doləfot,PRESENT+THIRD+F+PLURAL+COMPLETE
dalaf,dolefet,PRESENT+THIRD+F+SINGULAR+COMPLETE
dalaf,doləfim,PRESENT+THIRD+M+PLURAL+COMPLETE
dalaf,doleif,PRESENT+THIRD+M+SINGULAR+COMPLETE
dalaq,dəluqot,BEINONI+FIRST+F+PLURAL+COMPLETE
dalaq,dəluqa,BEINONI+FIRST+F+SINGULAR+COMPLETE
dalaq,dəluqim,BEINONI+FIRST+M+PLURAL+COMPLETE
dalaq,daluq,BEINONI+FIRST+M+SINGULAR+COMPLETE
dalaq,dəluqot,BEINONI+SECOND+F+PLURAL+COMPLETE
dalaq,dəluqa,BEINONI+SECOND+F+SINGULAR+COMPLETE
dalaq,dəluqim,BEINONI+SECOND+M+PLURAL+COMPLETE
dalaq,daluq,BEINONI+SECOND+M+SINGULAR+COMPLETE
dalaq,dəluqot,BEINONI+THIRD+F+PLURAL+COMPLETE
dalaq,dəluqa,BEINONI+THIRD+F+SINGULAR+COMPLETE
dalaq,dəluqim,BEINONI+THIRD+M+PLURAL+COMPLETE
dalaq,daluq,BEINONI+THIRD+M+SINGULAR+COMPLETE
dalaq,nidloq,FUTURE+FIRST+MF+PLURAL+COMPLETE
dalaq,nidloq,FUTURE+FIRST+MF+PLURAL+MISSING
dalaq,ʔedloq,FUTURE+FIRST+MF+SINGULAR+COMPLETE
dalaq,ʔedloq,FUTURE+FIRST+MF+SINGULAR+MISSING
dalaq,dilqu,IMPERATIVE+SECOND+F+PLURAL+COMPLETE
dalaq,dəloqəna,IMPERATIVE+SECOND+F+PLURAL+MISSING
dalaq,dilqi,IMPERATIVE+SECOND+F+SINGULAR+COMPLETE
dalaq,dilqu,IMPERATIVE+SECOND+M+PLURAL+COMPLETE
dalaq,dəloq,IMPERATIVE+SECOND+M+SINGULAR+COMPLETE
dalaq,dəloq,IMPERATIVE+SECOND+M+SINGULAR+MISSING
dalaq,lidloq,INFINITIVE+E+E+E+COMPLETE
dalaq,lidloq,INFINITIVE+E+E+E+MISSING
dalaq,dalaqnu,PAST+FIRST+MF+PLURAL+COMPLETE
dalaq,dalaqti,PAST+FIRST+MF+SINGULAR+COMPLETE
dalaq,dəlaqten,PAST+SECOND+F+PLURAL+COMPLETE
dalaq,dalaqt,PAST+SECOND+F+SINGULAR+COMPLETE
dalaq,dəlaqtem,PAST+SECOND+M+PLURAL+COMPLETE
dalaq,dalaqta,PAST+SECOND+M+SINGULAR+COMPLETE
dalaq,daləqu,PAST+THIRD+F+PLURAL+COMPLETE
dalaq,daləqa,PAST+THIRD+F+SINGULAR+COMPLETE
dalaq,daləqu,PAST+THIRD+M+PLURAL+COMPLETE
dalaq,dalaq,PAST+THIRD+M+SINGULAR+COMPLETE
dalaq,doləqot,PRESENT+FIRST+F+PLURAL+COMPLETE
dalaq,doleqet,PRESENT+FIRST+F+SINGULAR+COMPLETE
dalaq,doləqim,PRESENT+FIRST+M+PLURAL+COMPLETE
dalaq,doleiq,PRESENT+FIRST+M+SINGULAR+COMPLETE
dalaq,doləqot,PRESENT+SECOND+F+PLURAL+COMPLETE
dalaq,doleqet,PRESENT+SECOND+F+SINGULAR+COMPLETE
dalaq,doləqim,PRESENT+SECOND+M+PLURAL+COMPLETE
dalaq,doleiq,PRESENT+SECOND+M+SINGULAR+COMPLETE
dalaq,doləqot,PRESENT+THIRD+F+PLURAL+COMPLETE
dalaq,doleqet,PRESENT+THIRD+F+SINGULAR+COMPLETE
dalaq,doləqim,PRESENT+THIRD+M+PLURAL+COMPLETE
dalaq,doleiq,PRESENT+THIRD+M+SINGULAR+COMPLETE
damam,dəmumot,BEINONI+FIRST+F+PLURAL+COMPLETE
damam,dəmuma,BEINONI+FIRST+F+SINGULAR+COMPLETE
damam,dəmumim,BEINONI+FIRST+M+PLURAL+COMPLETE
damam,damum,BEINONI+FIRST+M+SINGULAR+COMPLETE
damam,dəmumot,BEINONI+SECOND+F+PLURAL+COMPLETE
damam,dəmuma,BEINONI+SECOND+F+SINGULAR+COMPLETE
damam,dəmumim,BEINONI+SECOND+M+PLURAL+COMPLETE
damam,damum,BEINONI+SECOND+M+SINGULAR+COMPLETE
damam,dəmumot,BEINONI+THIRD+F+PLURAL+COMPLETE
damam,dəmuma,BEINONI+THIRD+F+SINGULAR+COMPLETE
damam,dəmumim,BEINONI+THIRD+M+PLURAL+COMPLETE
damam,damum,BEINONI+THIRD+M+SINGULAR+COMPLETE
damam,nidmom,FUTURE+FIRST+MF+PLURAL+COMPLETE
damam,nidmom,FUTURE+FIRST+MF+PLURAL+MISSING
damam,ʔedmom,FUTURE+FIRST+MF+SINGULAR+COMPLETE
damam,ʔedmom,FUTURE+FIRST+MF+SINGULAR+MISSING
damam,dəmoməna,IMPERATIVE+SECOND+F+PLURAL+COMPLETE
damam,dəmoməna,IMPERATIVE+SECOND+F+PLURAL+MISSING
damam,diməmi,IMPERATIVE+SECOND+F+SINGULAR+COMPLETE
damam,diməmu,IMPERATIVE+SECOND+M+PLURAL+COMPLETE
damam,dəmom,IMPERATIVE+SECOND+M+SINGULAR+COMPLETE
damam,dəmom,IMPERATIVE+SECOND+M+SINGULAR+MISSING
damam,lidmom,INFINITIVE+E+E+E+COMPLETE
damam,lidmom,INFINITIVE+E+E+E+MISSING
damam,damamnu,PAST+FIRST+MF+PLURAL+COMPLETE
damam,damamti,PAST+FIRST+MF+SINGULAR+COMPLETE
damam,dəmamten,PAST+SECOND+F+PLURAL+COMPLETE
damam,damamt,PAST+SECOND+F+SINGULAR+COMPLETE
damam,dəmamtem,PAST+SECOND+M+PLURAL+COMPLETE
damam,damamta,PAST+SECOND+M+SINGULAR+COMPLETE
damam,daməmu,PAST+THIRD+F+PLURAL+COMPLETE
damam,daməma,PAST+THIRD+F+SINGULAR+COMPLETE
damam,daməmu,PAST+THIRD+M+PLURAL+COMPLETE
damam,damam,PAST+THIRD+M+SINGULAR+COMPLETE
damam,doməmot,PRESENT+FIRST+F+PLURAL+COMPLETE
damam,domemet,PRESENT+FIRST+F+SINGULAR+COMPLETE
damam,doməmim,PRESENT+FIRST+M+PLURAL+COMPLETE
damam,domeim,PRESENT+FIRST+M+SINGULAR+COMPLETE
damam,doməmot,PRESENT+SECOND+F+PLURAL+COMPLETE
damam,domemet,PRESENT+SECOND+F+SINGULAR+COMPLETE
damam,doməmim,PRESENT+SECOND+M+PLURAL+COMPLETE
damam,domeim,PRESENT+SECOND+M+SINGULAR+COMPLETE
damam,doməmot,PRESENT+THIRD+F+PLURAL+COMPLETE
damam,domemet,PRESENT+THIRD+F+SINGULAR+COMPLETE
damam,doməmim,PRESENT+THIRD+M+PLURAL+COMPLETE
damam,domeim,PRESENT+THIRD+M+SINGULAR+COMPLETE
damaʕ,dəmuʕot,BEINONI+FIRST+F+PLURAL+COMPLETE
damaʕ,dəmuʕa,BEINONI+FIRST+F+SINGULAR+COMPLETE
damaʕ,dəmuʕim,BEINONI+FIRST+M+PLURAL+COMPLETE
damaʕ,damuaʕ,BEINONI+FIRST+M+SINGULAR+COMPLETE
damaʕ,dəmuʕot,BEINONI+SECOND+F+PLURAL+COMPLETE
damaʕ,dəmuʕa,BEINONI+SECOND+F+SINGULAR+COMPLETE
damaʕ,dəmuʕim,BEINONI+SECOND+M+PLURAL+COMPLETE
damaʕ,damuaʕ,BEINONI+SECOND+M+SINGULAR+COMPLETE
damaʕ,dəmuʕot,BEINONI+THIRD+F+PLURAL+COMPLETE
damaʕ,dəmuʕa,BEINONI+THIRD+F+SINGULAR+COMPLETE
damaʕ,dəmuʕim,BEINONI+THIRD+M+PLURAL+COMPLETE
damaʕ,damuaʕ,BEINONI+THIRD+M+SINGULAR+COMPLETE
damaʕ,nidmaʕ,FUTURE+FIRST+MF+PLURAL+COMPLETE
damaʕ,ʔedmaʕ,FUTURE+FIRST+MF+SINGULAR+COMPLETE
damaʕ,dimʕu,IMPERATIVE+SECOND+F+PLURAL+COMPLETE
damaʕ,dimʕi,IMPERATIVE+SECOND+F+SINGULAR+COMPLETE
damaʕ,dimʕu,IMPERATIVE+SECOND+M+PLURAL+COMPLETE
damaʕ,dəmaʕ,IMPERATIVE+SECOND+M+SINGULAR+COMPLETE
damaʕ,lidmoaʕ,INFINITIVE+E+E+E+COMPLETE
damaʕ,lidmoaʕ,INFINITIVE+E+E+E+MISSING
damaʕ,damaʕnu,PAST+FIRST+MF+PLURAL+COMPLETE
damaʕ,damaʕti,PAST+FIRST+MF+SINGULAR+COMPLETE
damaʕ,dəmaʕten,PAST+SECOND+F+PLURAL+COMPLETE
damaʕ,damaʕt,PAST+SECOND+F+SINGULAR+COMPLETE
damaʕ,dəmaʕtem,PAST+SECOND+M+PLURAL+COMPLETE
damaʕ,damaʕta,PAST+SECOND+M+SINGULAR+COMPLETE
damaʕ,daməʕu,PAST+THIRD+F+PLURAL+COMPLETE
damaʕ,daməʕa,PAST+THIRD+F+SINGULAR+COMPLETE
damaʕ,daməʕu,PAST+THIRD+M+PLURAL+COMPLETE
damaʕ,damaʕ,PAST+THIRD+M+SINGULAR+COMPLETE
damaʕ,doməʕot,PRESENT+FIRST+F+PLURAL+COMPLETE
damaʕ,domaʕat,PRESENT+FIRST+F+SINGULAR+COMPLETE
damaʕ,doməʕim,PRESENT+FIRST+M+PLURAL+COMPLETE
damaʕ,domeiaʕ,PRESENT+FIRST+M+SINGULAR+COMPLETE
damaʕ,doməʕot,PRESENT+SECOND+F+PLURAL+COMPLETE
damaʕ,domaʕat,PRESENT+SECOND+F+SINGULAR+COMPLETE
damaʕ,doməʕim,PRESENT+SECOND+M+PLURAL+COMPLETE
damaʕ,domeiaʕ,PRESENT+SECOND+M+SINGULAR+COMPLETE
damaʕ,doməʕot,PRESENT+THIRD+F+PLURAL+COMPLETE
damaʕ,domaʕat,PRESENT+THIRD+F+SINGULAR+COMPLETE
damaʕ,doməʕim,PRESENT+THIRD+M+PLURAL+COMPLETE
damaʕ,domeiaʕ,PRESENT+THIRD+M+SINGULAR+COMPLETE
daqaʁ,dəquʁot,BEINONI+FIRST+F+PLURAL+COMPLETE
daqaʁ,dəquʁa,BEINONI+FIRST+F+SINGULAR+COMPLETE
daqaʁ,dəquʁim,BEINONI+FIRST+M+PLURAL+COMPLETE
daqaʁ,daquʁ,BEINONI+FIRST+M+SINGULAR+COMPLETE
daqaʁ,dəquʁot,BEINONI+SECOND+F+PLURAL+COMPLETE
daqaʁ,dəquʁa,BEINONI+SECOND+F+SINGULAR+COMPLETE
daqaʁ,dəquʁim,BEINONI+SECOND+M+PLURAL+COMPLETE
daqaʁ,daquʁ,BEINONI+SECOND+M+SINGULAR+COMPLETE
daqaʁ,dəquʁot,BEINONI+THIRD+F+PLURAL+COMPLETE
daqaʁ,dəquʁa,BEINONI+THIRD+F+SINGULAR+COMPLETE
daqaʁ,dəquʁim,BEINONI+THIRD+M+PLURAL+COMPLETE
daqaʁ,daquʁ,BEINONI+THIRD+M+SINGULAR+COMPLETE
daqaʁ,nidqoʁ,FUTURE+FIRST+MF+PLURAL+COMPLETE
daqaʁ,nidqoʁ,FUTURE+FIRST+MF+PLURAL+MISSING
daqaʁ,ʔedqoʁ,FUTURE+FIRST+MF+SINGULAR+COMPLETE
daqaʁ,ʔedqoʁ,FUTURE+FIRST+MF+SINGULAR+MISSING
daqaʁ,dəqoʁəna,IMPERATIVE+SECOND+F+PLURAL+COMPLETE
daqaʁ,dəqoʁəna,IMPERATIVE+SECOND+F+PLURAL+MISSING
daqaʁ,diqʁi,IMPERATIVE+SECOND+F+SINGULAR+COMPLETE
daqaʁ,diqʁu,IMPERATIVE+SECOND+M+PLURAL+COMPLETE
daqaʁ,dəqoʁ,IMPERATIVE+SECOND+M+SINGULAR+COMPLETE
daqaʁ,dəqoʁ,IMPERATIVE+SECOND+M+SINGULAR+MISSING
daqaʁ,lidqoʁ,INFINITIVE+E+E+E+COMPLETE
daqaʁ,lidqoʁ,INFINITIVE+E+E+E+MISSING
daqaʁ,daqaʁnu,PAST+FIRST+MF+PLURAL+COMPLETE
daqaʁ,daqaʁti,PAST+FIRST+MF+SINGULAR+COMPLETE
daqaʁ,dəqaʁten,PAST+SECOND+F+PLURAL+COMPLETE
daqaʁ,daqaʁt,PAST+SECOND+F+SINGULAR+COMPLETE
daqaʁ,dəqaʁtem,PAST+SECOND+M+PLURAL+COMPLETE
daqaʁ,daqaʁta,PAST+SECOND+M+SINGULAR+COMPLETE
daqaʁ,daqəʁu,PAST+THIRD+F+PLURAL+COMPLETE
daqaʁ,daqəʁa,PAST+THIRD+F+SINGULAR+COMPLETE
daqaʁ,daqəʁu,PAST+THIRD+M+PLURAL+COMPLETE
daqaʁ,daqaʁ,PAST+THIRD+M+SINGULAR+COMPLETE
daqaʁ,doqəʁot,PRESENT+FIRST+F+PLURAL+COMPLETE
daqaʁ,doqeʁet,PRESENT+FIRST+F+SINGULAR+COMPLETE
daqaʁ,doqəʁim,PRESENT+FIRST+M+PLURAL+COMPLETE
daqaʁ,doqeiʁ,PRESENT+FIRST+M+SINGULAR+COMPLETE
daqaʁ,doqəʁot,PRESENT+SECOND+F+PLURAL+COMPLETE
daqaʁ,doqeʁet,PRESENT+SECOND+F+SINGULAR+COMPLETE
daqaʁ,doqəʁim,PRESENT+SECOND+M+PLURAL+COMPLETE
daqaʁ,doqeiʁ,PRESENT+SECOND+M+SINGULAR+COMPLETE
daqaʁ,doqəʁot,PRESENT+THIRD+F+PLURAL+COMPLETE
daqaʁ,doqeʁet,PRESENT+THIRD+F+SINGULAR+COMPLETE
daqaʁ,doqəʁim,PRESENT+THIRD+M+PLURAL+COMPLETE
daqaʁ,doqeiʁ,PRESENT+THIRD+M+SINGULAR+COMPLETE
daʁas,dəʁusot,BEINONI+FIRST+F+PLURAL+COMPLETE
daʁas,dəʁusa,BEINONI+FIRST+F+SINGULAR+COMPLETE
daʁas,dəʁusim,BEINONI+FIRST+M+PLURAL+COMPLETE
daʁas,daʁus,BEINONI+FIRST+M+SINGULAR+COMPLETE
daʁas,dəʁusot,BEINONI+SECOND+F+PLURAL+COMPLETE
daʁas,dəʁusa,BEINONI+SECOND+F+SINGULAR+COMPLETE
daʁas,dəʁusim,BEINONI+SECOND+M+PLURAL+COMPLETE
daʁas,daʁus,BEINONI+SECOND+M+SINGULAR+COMPLETE
daʁas,dəʁusot,BEINONI+THIRD+F+PLURAL+COMPLETE
daʁas,dəʁusa,BEINONI+THIRD+F+SINGULAR+COMPLETE
daʁas,dəʁusim,BEINONI+THIRD+M+PLURAL+COMPLETE
daʁas,daʁus,BEINONI+THIRD+M+SINGULAR+COMPLETE
daʁas,nidʁos,FUTURE+FIRST+MF+PLURAL+COMPLETE
daʁas,nidʁos,FUTURE+FIRST+MF+PLURAL+MISSING
daʁas,ʔedʁos,FUTURE+FIRST+MF+SINGULAR+COMPLETE
daʁas,ʔedʁos,FUTURE+FIRST+MF+SINGULAR+MISSING
daʁas,diʁsu,IMPERATIVE+SECOND+F+PLURAL+COMPLETE
daʁas,dəʁosəna,IMPERATIVE+SECOND+F+PLURAL+MISSING
daʁas,diʁsi,IMPERATIVE+SECOND+F+SINGULAR+COMPLETE
daʁas,diʁsu,IMPERATIVE+SECOND+M+PLURAL+COMPLETE
daʁas,dəʁos,IMPERATIVE+SECOND+M+SINGULAR+COMPLETE
daʁas,dəʁos,IMPERATIVE+SECOND+M+SINGULAR+MISSING
daʁas,lidʁos,INFINITIVE+E+E+E+COMPLETE
daʁas,lidʁos,INFINITIVE+E+E+E+MISSING
daʁas,daʁasnu,PAST+FIRST+MF+PLURAL+COMPLETE
daʁas,daʁasti,PAST+FIRST+MF+SINGULAR+COMPLETE
daʁas,dəʁasten,PAST+SECOND+F+PLURAL+COMPLETE
daʁas,daʁast,PAST+SECOND+F+SINGULAR+COMPLETE
daʁas,dəʁastem,PAST+SECOND+M+PLURAL+COMPLETE
daʁas,daʁasta,PAST+SECOND+M+SINGULAR+COMPLETE
daʁas,daʁəsu,PAST+THIRD+F+PLURAL+COMPLETE
daʁas,daʁəsa,PAST+THIRD+F+SINGULAR+COMPLETE
daʁas,daʁəsu,PAST+THIRD+M+PLURAL+COMPLETE
daʁas,daʁas,PAST+THIRD+M+SINGULAR+COMPLETE
daʁas,doʁəsot,PRESENT+FIRST+F+PLURAL+COMPLETE
daʁas,doʁeset,PRESENT+FIRST+F+SINGULAR+COMPLETE
daʁas,doʁəsim,PRESENT+FIRST+M+PLURAL+COMPLETE
daʁas,doʁeis,PRESENT+FIRST+M+SINGULAR+COMPLETE
daʁas,doʁəsot,PRESENT+SECOND+F+PLURAL+COMPLETE
daʁas,doʁeset,PRESENT+SECOND+F+SINGULAR+COMPLETE
daʁas,doʁəsim,PRESENT+SECOND+M+PLURAL+COMPLETE
daʁas,doʁeis,PRESENT+SECOND+M+SINGULAR+COMPLETE
daʁas,doʁəsot,PRESENT+THIRD+F+PLURAL+COMPLETE
daʁas,doʁeset,PRESENT+THIRD+F+SINGULAR+COMPLETE
daʁas,doʁəsim,PRESENT+THIRD+M+PLURAL+COMPLETE
daʁas,doʁeis,PRESENT+THIRD+M+SINGULAR+COMPLETE
daʁaʃ,dəʁuʃot,BEINONI+FIRST+F+PLURAL+COMPLETE
daʁaʃ,dəʁuʃa,BEINONI+FIRST+F+SINGULAR+COMPLETE
daʁaʃ,dəʁuʃim,BEINONI+FIRST+M+PLURAL+COMPLETE
daʁaʃ,daʁuʃ,BEINONI+FIRST+M+SINGULAR+COMPLETE
daʁaʃ,dəʁuʃot,BEINONI+SECOND+F+PLURAL+COMPLETE
daʁaʃ,dəʁuʃa,BEINONI+SECOND+F+SINGULAR+COMPLETE
daʁaʃ,dəʁuʃim,BEINONI+SECOND+M+PLURAL+COMPLETE
daʁaʃ,daʁuʃ,BEINONI+SECOND+M+SINGULAR+COMPLETE
daʁaʃ,dəʁuʃot,BEINONI+THIRD+F+PLURAL+COMPLETE
daʁaʃ,dəʁuʃa,BEINONI+THIRD+F+SINGULAR+COMPLETE
daʁaʃ,dəʁuʃim,BEINONI+THIRD+M+PLURAL+COMPLETE
daʁaʃ,daʁuʃ,BEINONI+THIRD+M+SINGULAR+COMPLETE
daʁaʃ,nidʁoʃ,FUTURE+FIRST+MF+PLURAL+COMPLETE
daʁaʃ,nidʁoʃ,FUTURE+FIRST+MF+PLURAL+MISSING
daʁaʃ,ʔedʁoʃ,FUTURE+FIRST+MF+SINGULAR+COMPLETE
daʁaʃ,ʔedʁoʃ,FUTURE+FIRST+MF+SINGULAR+MISSING
daʁaʃ,diʁʃu,IMPERATIVE+SECOND+F+PLURAL+COMPLETE
daʁaʃ,dəʁoʃəna,IMPERATIVE+SECOND+F+PLURAL+MISSING
daʁaʃ,diʁʃi,IMPERATIVE+SECOND+F+SINGULAR+COMPLETE
daʁaʃ,diʁʃu,IMPERATIVE+SECOND+M+PLURAL+COMPLETE
daʁaʃ,dəʁoʃ,IMPERATIVE+SECOND+M+SINGULAR+COMPLETE
daʁaʃ,dəʁoʃ,IMPERATIVE+SECOND+M+SINGULAR+MISSING
daʁaʃ,lidʁoʃ,INFINITIVE+E+E+E+COMPLETE
daʁaʃ,lidʁoʃ,INFINITIVE+E+E+E+MISSING
daʁaʃ,daʁaʃnu,PAST+FIRST+MF+PLURAL+COMPLETE
daʁaʃ,daʁaʃti,PAST+FIRST+MF+SINGULAR+COMPLETE
daʁaʃ,dəʁaʃten,PAST+SECOND+F+PLURAL+COMPLETE
daʁaʃ,daʁaʃt,PAST+SECOND+F+SINGULAR+COMPLETE
daʁaʃ,dəʁaʃtem,PAST+SECOND+M+PLURAL+COMPLETE
daʁaʃ,daʁaʃta,PAST+SECOND+M+SINGULAR+COMPLETE
daʁaʃ,daʁəʃu,PAST+THIRD+F+PLURAL+COMPLETE
daʁaʃ,daʁəʃa,PAST+THIRD+F+SINGULAR+COMPLETE
daʁaʃ,daʁəʃu,PAST+THIRD+M+PLURAL+COMPLETE
daʁaʃ,daʁaʃ,PAST+THIRD+M+SINGULAR+COMPLETE
daʁaʃ,doʁəʃot,PRESENT+FIRST+F+PLURAL+COMPLETE
daʁaʃ,doʁeʃet,PRESENT+FIRST+F+SINGULAR+COMPLETE
daʁaʃ,doʁəʃim,PRESENT+FIRST+M+PLURAL+COMPLETE
daʁaʃ,doʁeiʃ,PRESENT+FIRST+M+SINGULAR+COMPLETE
daʁaʃ,doʁəʃot,PRESENT+SECOND+F+PLURAL+COMPLETE
daʁaʃ,doʁeʃet,PRESENT+SECOND+F+SINGULAR+COMPLETE
daʁaʃ,doʁəʃim,PRESENT+SECOND+M+PLURAL+COMPLETE
daʁaʃ,doʁeiʃ,PRESENT+SECOND+M+SINGULAR+COMPLETE
daʁaʃ,doʁəʃot,PRESENT+THIRD+F+PLURAL+COMPLETE
daʁaʃ,doʁeʃet,PRESENT+THIRD+F+SINGULAR+COMPLETE
daʁaʃ,doʁəʃim,PRESENT+THIRD+M+PLURAL+COMPLETE
daʁaʃ,doʁeiʃ,PRESENT+THIRD+M+SINGULAR+COMPLETE
daʁaΧ,dəʁuΧot,BEINONI+FIRST+F+PLURAL+COMPLETE
daʁaΧ,dəʁuΧa,BEINONI+FIRST+F+SINGULAR+COMPLETE
daʁaΧ,dəʁuΧim,BEINONI+FIRST+M+PLURAL+COMPLETE
daʁaΧ,daʁuΧ,BEINONI+FIRST+M+SINGULAR+COMPLETE
daʁaΧ,dəʁuΧot,BEINONI+SECOND+F+PLURAL+COMPLETE
daʁaΧ,dəʁuΧa,BEINONI+SECOND+F+SINGULAR+COMPLETE
daʁaΧ,dəʁuΧim,BEINONI+SECOND+M+PLURAL+COMPLETE
daʁaΧ,daʁuΧ,BEINONI+SECOND+M+SINGULAR+COMPLETE
daʁaΧ,dəʁuΧot,BEINONI+THIRD+F+PLURAL+COMPLETE
daʁaΧ,dəʁuΧa,BEINONI+THIRD+F+SINGULAR+COMPLETE
daʁaΧ,dəʁuΧim,BEINONI+THIRD+M+PLURAL+COMPLETE
daʁaΧ,daʁuΧ,BEINONI+THIRD+M+SINGULAR+COMPLETE
daʁaΧ,nidʁoΧ,FUTURE+FIRST+MF+PLURAL+COMPLETE
daʁaΧ,nidʁoΧ,FUTURE+FIRST+MF+PLURAL+MISSING
daʁaΧ,ʔedʁoΧ,FUTURE+FIRST+MF+SINGULAR+COMPLETE
daʁaΧ,ʔedʁoΧ,FUTURE+FIRST+MF+SINGULAR+MISSING
daʁaΧ,diʁΧu,IMPERATIVE+SECOND+F+PLURAL+COMPLETE
daʁaΧ,dəʁoΧəna,IMPERATIVE+SECOND+F+PLURAL+MISSING
daʁaΧ,diʁΧi,IMPERATIVE+SECOND+F+SINGULAR+COMPLETE
daʁaΧ,diʁΧu,IMPERATIVE+SECOND+M+PLURAL+COMPLETE
daʁaΧ,dəʁoΧ,IMPERATIVE+SECOND+M+SINGULAR+COMPLETE
daʁaΧ,dəʁoΧ,IMPERATIVE+SECOND+M+SINGULAR+MISSING
daʁaΧ,lidʁoΧ,INFINITIVE+E+E+E+COMPLETE
daʁaΧ,lidʁoΧ,INFINITIVE+E+E+E+MISSING
daʁaΧ,daʁaΧnu,PAST+FIRST+MF+PLURAL+COMPLETE
daʁaΧ,daʁaΧti,PAST+FIRST+MF+SINGULAR+COMPLETE
daʁaΧ,dəʁaΧten,PAST+SECOND+F+PLURAL+COMPLETE
daʁaΧ,daʁaΧt,PAST+SECOND+F+SINGULAR+COMPLETE
daʁaΧ,dəʁaΧtem,PAST+SECOND+M+PLURAL+COMPLETE
daʁaΧ,daʁaΧta,PAST+SECOND+M+SINGULAR+COMPLETE
daʁaΧ,daʁəΧu,PAST+THIRD+F+PLURAL+COMPLETE
daʁaΧ,daʁəΧa,PAST+THIRD+F+SINGULAR+COMPLETE
daʁaΧ,daʁəΧu,PAST+THIRD+M+PLURAL+COMPLETE
daʁaΧ,daʁaΧ,PAST+THIRD+M+SINGULAR+COMPLETE
daʁaΧ,doʁəΧot,PRESENT+FIRST+F+PLURAL+COMPLETE
daʁaΧ,doʁeΧet,PRESENT+FIRST+F+SINGULAR+COMPLETE
daʁaΧ,doʁəΧim,PRESENT+FIRST+M+PLURAL+COMPLETE
daʁaΧ,doʁeiΧ,PRESENT+FIRST+M+SINGULAR+COMPLETE
daʁaΧ,doʁəΧot,PRESENT+SECOND+F+PLURAL+COMPLETE
daʁaΧ,doʁeΧet,PRESENT+SECOND+F+SINGULAR+COMPLETE
daʁaΧ,doʁəΧim,PRESENT+SECOND+M+PLURAL+COMPLETE
daʁaΧ,doʁeiΧ,PRESENT+SECOND+M+SINGULAR+COMPLETE
daʁaΧ,doʁəΧot,PRESENT+THIRD+F+PLURAL+COMPLETE
daʁaΧ,doʁeΧet,PRESENT+THIRD+F+SINGULAR+COMPLETE
daʁaΧ,doʁəΧim,PRESENT+THIRD+M+PLURAL+COMPLETE
daʁaΧ,doʁeiΧ,PRESENT+THIRD+M+SINGULAR+COMPLETE
davaq,nidbaq,FUTURE+FIRST+MF+PLURAL+COMPLETE
davaq,ʔedbaq,FUTURE+FIRST+MF+SINGULAR+COMPLETE
davaq,dəvaqna,IMPERATIVE+SECOND+F+PLURAL+COMPLETE
davaq,divqi,IMPERATIVE+SECOND+F+SINGULAR+COMPLETE
davaq,divqu,IMPERATIVE+SECOND+M+PLURAL+COMPLETE
davaq,dəvaq,IMPERATIVE+SECOND+M+SINGULAR+COMPLETE
davaq,lidboq,INFINITIVE+E+E+E+COMPLETE
davaq,lidboq,INFINITIVE+E+E+E+MISSING
davaq,davaqnu,PAST+FIRST+MF+PLURAL+COMPLETE
davaq,davaqti,PAST+FIRST+MF+SINGULAR+COMPLETE
davaq,dəvaqten,PAST+SECOND+F+PLURAL+COMPLETE
davaq,davaqt,PAST+SECOND+F+SINGULAR+COMPLETE
davaq,dəvaqtem,PAST+SECOND+M+PLURAL+COMPLETE
davaq,davaqta,PAST+SECOND+M+SINGULAR+COMPLETE
davaq,davəqu,PAST+THIRD+F+PLURAL+COMPLETE
davaq,davəqa,PAST+THIRD+F+SINGULAR+COMPLETE
davaq,davəqu,PAST+THIRD+M+PLURAL+COMPLETE
davaq,davaq,PAST+THIRD+M+SINGULAR+COMPLETE
davaq,dəveiqot,PRESENT+FIRST+F+PLURAL+COMPLETE
davaq,dəveiqa,PRESENT+FIRST+F+SINGULAR+COMPLETE
davaq,dəveiqim,PRESENT+FIRST+M+PLURAL+COMPLETE
davaq,daveiq,PRESENT+FIRST+M+SINGULAR+COMPLETE
davaq,dəveiqot,PRESENT+SECOND+F+PLURAL+COMPLETE
davaq,dəveiqa,PRESENT+SECOND+F+SINGULAR+COMPLETE
davaq,dəveiqim,PRESENT+SECOND+M+PLURAL+COMPLETE
davaq,daveiq,PRESENT+SECOND+M+SINGULAR+COMPLETE
davaq,dəveiqot,PRESENT+THIRD+F+PLURAL+COMPLETE
davaq,dəveiqa,PRESENT+THIRD+F+SINGULAR+COMPLETE
davaq,dəveiqim,PRESENT+THIRD+M+PLURAL+COMPLETE
davaq,daveiq,PRESENT+THIRD+M+SINGULAR+COMPLETE
daʔag,nidʔag,FUTURE+FIRST+MF+PLURAL+COMPLETE
daʔag,ʔedʔag,FUTURE+FIRST+MF+SINGULAR+COMPLETE
daʔag,daʔagu,IMPERATIVE+SECOND+F+PLURAL+COMPLETE
daʔag,daʔagi,IMPERATIVE+SECOND+F+SINGULAR+COMPLETE
daʔag,daʔagu,IMPERATIVE+SECOND+M+PLURAL+COMPLETE
daʔag,dəʔag,IMPERATIVE+SECOND+M+SINGULAR+COMPLETE
daʔag,lidʔog,INFINITIVE+E+E+E+COMPLETE
daʔag,lidʔog,INFINITIVE+E+E+E+MISSING
daʔag,daʔagnu,PAST+FIRST+MF+PLURAL+COMPLETE
daʔag,daʔagti,PAST+FIRST+MF+SINGULAR+COMPLETE
daʔag,dəʔagten,PAST+SECOND+F+PLURAL+COMPLETE
daʔag,daʔagt,PAST+SECOND+F+SINGULAR+COMPLETE
daʔag,dəʔagtem,PAST+SECOND+M+PLURAL+COMPLETE
daʔag,daʔagta,PAST+SECOND+M+SINGULAR+COMPLETE
daʔag,daʔagu,PAST+THIRD+F+PLURAL+COMPLETE
daʔag,daʔaga,PAST+THIRD+F+SINGULAR+COMPLETE
daʔag,daʔagu,PAST+THIRD+M+PLURAL+COMPLETE
daʔag,daʔag,PAST+THIRD+M+SINGULAR+COMPLETE
daʔag,doʔagot,PRESENT+FIRST+F+PLURAL+COMPLETE
daʔag,doʔeget,PRESENT+FIRST+F+SINGULAR+COMPLETE
daʔag,doʔagim,PRESENT+FIRST+M+PLURAL+COMPLETE
daʔag,doʔeig,PRESENT+FIRST+M+SINGULAR+COMPLETE
daʔag,doʔagot,PRESENT+SECOND+F+PLURAL+COMPLETE
daʔag,doʔeget,PRESENT+SECOND+F+SINGULAR+COMPLETE
daʔag,doʔagim,PRESENT+SECOND+M+PLURAL+COMPLETE
daʔag,doʔeig,PRESENT+SECOND+M+SINGULAR+COMPLETE
daʔag,doʔagot,PRESENT+THIRD+F+PLURAL+COMPLETE
daʔag,doʔeget,PRESENT+THIRD+F+SINGULAR+COMPLETE
daʔag,doʔagim,PRESENT+THIRD+M+PLURAL+COMPLETE
daʔag,doʔeig,PRESENT+THIRD+M+SINGULAR+COMPLETE
daʔav,nidʔav,FUTURE+FIRST+MF+PLURAL+COMPLETE
daʔav,ʔedʔav,FUTURE+FIRST+MF+SINGULAR+COMPLETE
daʔav,daʔavu,IMPERATIVE+SECOND+F+PLURAL+COMPLETE
daʔav,daʔavi,IMPERATIVE+SECOND+F+SINGULAR+COMPLETE
daʔav,daʔavu,IMPERATIVE+SECOND+M+PLURAL+COMPLETE
daʔav,dəʔav,IMPERATIVE+SECOND+M+SINGULAR+COMPLETE
daʔav,lidʔov,INFINITIVE+E+E+E+COMPLETE
daʔav,lidʔov,INFINITIVE+E+E+E+MISSING
daʔav,daʔavnu,PAST+FIRST+MF+PLURAL+COMPLETE
daʔav,daʔavti,PAST+FIRST+MF+SINGULAR+COMPLETE
daʔav,dəʔavten,PAST+SECOND+F+PLURAL+COMPLETE
daʔav,daʔavt,PAST+SECOND+F+SINGULAR+COMPLETE
daʔav,dəʔavtem,PAST+SECOND+M+PLURAL+COMPLETE
daʔav,daʔavta,PAST+SECOND+M+SINGULAR+COMPLETE
daʔav,daʔavu,PAST+THIRD+F+PLURAL+COMPLETE
daʔav,daʔava,PAST+THIRD+F+SINGULAR+COMPLETE
daʔav,daʔavu,PAST+THIRD+M+PLURAL+COMPLETE
daʔav,daʔav,PAST+THIRD+M+SINGULAR+COMPLETE
daʔav,doʔavot,PRESENT+FIRST+F+PLURAL+COMPLETE
daʔav,doʔevet,PRESENT+FIRST+F+SINGULAR+COMPLETE
daʔav,doʔavim,PRESENT+FIRST+M+PLURAL+COMPLETE
daʔav,doʔeiv,PRESENT+FIRST+M+SINGULAR+COMPLETE
daʔav,doʔavot,PRESENT+SECOND+F+PLURAL+COMPLETE
daʔav,doʔevet,PRESENT+SECOND+F+SINGULAR+COMPLETE
daʔav,doʔavim,PRESENT+SECOND+M+PLURAL+COMPLETE
daʔav,doʔeiv,PRESENT+SECOND+M+SINGULAR+COMPLETE
daʔav,doʔavot,PRESENT+THIRD+F+PLURAL+COMPLETE
daʔav,doʔevet,PRESENT+THIRD+F+SINGULAR+COMPLETE
daʔav,doʔavim,PRESENT+THIRD+M+PLURAL+COMPLETE
daʔav,doʔeiv,PRESENT+THIRD+M+SINGULAR+COMPLETE
daʕaΧ,nidʕaΧ,FUTURE+FIRST+MF+PLURAL+COMPLETE
daʕaΧ,ʔedʕaΧ,FUTURE+FIRST+MF+SINGULAR+COMPLETE
daʕaΧ,dəʕaΧna,IMPERATIVE+SECOND+F+PLURAL+COMPLETE
daʕaΧ,daʕaΧi,IMPERATIVE+SECOND+F+SINGULAR+COMPLETE
daʕaΧ,daʕaΧu,IMPERATIVE+SECOND+M+PLURAL+COMPLETE
daʕaΧ,dəʕaΧ,IMPERATIVE+SECOND+M+SINGULAR+COMPLETE
daʕaΧ,lidʕoΧ,INFINITIVE+E+E+E+COMPLETE
daʕaΧ,lidʕoΧ,INFINITIVE+E+E+E+MISSING
daʕaΧ,daʕaΧnu,PAST+FIRST+MF+PLURAL+COMPLETE
daʕaΧ,daʕaΧti,PAST+FIRST+MF+SINGULAR+COMPLETE
daʕaΧ,dəʕaΧten,PAST+SECOND+F+PLURAL+COMPLETE
daʕaΧ,daʕaΧt,PAST+SECOND+F+SINGULAR+COMPLETE
daʕaΧ,dəʕaΧtem,PAST+SECOND+M+PLURAL+COMPLETE
daʕaΧ,daʕaΧta,PAST+SECOND+M+SINGULAR+COMPLETE
daʕaΧ,daʕaΧu,PAST+THIRD+F+PLURAL+COMPLETE
daʕaΧ,daʕaΧa,PAST+THIRD+F+SINGULAR+COMPLETE
daʕaΧ,daʕaΧu,PAST+THIRD+M+PLURAL+COMPLETE
daʕaΧ,daʕaΧ,PAST+THIRD+M+SINGULAR+COMPLETE
daʕaΧ,doʕaΧot,PRESENT+FIRST+F+PLURAL+COMPLETE
daʕaΧ,doʕeΧet,PRESENT+FIRST+F+SINGULAR+COMPLETE
daʕaΧ,doʕaΧim,PRESENT+FIRST+M+PLURAL+COMPLETE
daʕaΧ,doʕeiΧ,PRESENT+FIRST+M+SINGULAR+COMPLETE
daʕaΧ,doʕaΧot,PRESENT+SECOND+F+PLURAL+COMPLETE
daʕaΧ,doʕeΧet,PRESENT+SECOND+F+SINGULAR+COMPLETE
daʕaΧ,doʕaΧim,PRESENT+SECOND+M+PLURAL+COMPLETE
daʕaΧ,doʕeiΧ,PRESENT+SECOND+M+SINGULAR+COMPLETE
daʕaΧ,doʕaΧot,PRESENT+THIRD+F+PLURAL+COMPLETE
daʕaΧ,doʕeΧet,PRESENT+THIRD+F+SINGULAR+COMPLETE
daʕaΧ,doʕaΧim,PRESENT+THIRD+M+PLURAL+COMPLETE
daʕaΧ,doʕeiΧ,PRESENT+THIRD+M+SINGULAR+COMPLETE
gadal,nigdal,FUTURE+FIRST+MF+PLURAL+COMPLETE
gadal,ʔegdal,FUTURE+FIRST+MF+SINGULAR+COMPLETE
gadal,gidlu,IMPERATIVE+SECOND+F+PLURAL+COMPLETE
gadal,gidli,IMPERATIVE+SECOND+F+SINGULAR+COMPLETE
gadal,gidlu,IMPERATIVE+SECOND+M+PLURAL+COMPLETE
gadal,gədal,IMPERATIVE+SECOND+M+SINGULAR+COMPLETE
gadal,ligdol,INFINITIVE+E+E+E+COMPLETE
gadal,ligdol,INFINITIVE+E+E+E+MISSING
gadal,gadalnu,PAST+FIRST+MF+PLURAL+COMPLETE
gadal,gadalti,PAST+FIRST+MF+SINGULAR+COMPLETE
gadal,gədalten,PAST+SECOND+F+PLURAL+COMPLETE
gadal,gadalt,PAST+SECOND+F+SINGULAR+COMPLETE
gadal,gədaltem,PAST+SECOND+M+PLURAL+COMPLETE
gadal,gadalta,PAST+SECOND+M+SINGULAR+COMPLETE
gadal,gadəlu,PAST+THIRD+F+PLURAL+COMPLETE
gadal,gadəla,PAST+THIRD+F+SINGULAR+COMPLETE
gadal,gadəlu,PAST+THIRD+M+PLURAL+COMPLETE
gadal,gadal,PAST+THIRD+M+SINGULAR+COMPLETE
gadal,gədeilot,PRESENT+FIRST+F+PLURAL+COMPLETE
gadal,gədeila,PRESENT+FIRST+F+SINGULAR+COMPLETE
gadal,gədeilim,PRESENT+FIRST+M+PLURAL+COMPLETE
gadal,gadeil,PRESENT+FIRST+M+SINGULAR+COMPLETE
gadal,gədeilot,PRESENT+SECOND+F+PLURAL+COMPLETE
gadal,gədeila,PRESENT+SECOND+F+SINGULAR+COMPLETE
gadal,gədeilim,PRESENT+SECOND+M+PLURAL+COMPLETE
gadal,gadeil,PRESENT+SECOND+M+SINGULAR+COMPLETE
gadal,gədeilot,PRESENT+THIRD+F+PLURAL+COMPLETE
gadal,gədeila,PRESENT+THIRD+F+SINGULAR+COMPLETE
gadal,gədeilim,PRESENT+THIRD+M+PLURAL+COMPLETE
gadal,gadeil,PRESENT+THIRD+M+SINGULAR+COMPLETE
gadaʁ,gəduʁot,BEINONI+FIRST+F+PLURAL+COMPLETE
gadaʁ,gəduʁa,BEINONI+FIRST+F+SINGULAR+COMPLETE
gadaʁ,gəduʁim,BEINONI+FIRST+M+PLURAL+COMPLETE
gadaʁ,gaduʁ,BEINONI+FIRST+M+SINGULAR+COMPLETE
gadaʁ,gəduʁot,BEINONI+SECOND+F+PLURAL+COMPLETE
gadaʁ,gəduʁa,BEINONI+SECOND+F+SINGULAR+COMPLETE
gadaʁ,gəduʁim,BEINONI+SECOND+M+PLURAL+COMPLETE
gadaʁ,gaduʁ,BEINONI+SECOND+M+SINGULAR+COMPLETE
gadaʁ,gəduʁot,BEINONI+THIRD+F+PLURAL+COMPLETE
gadaʁ,gəduʁa,BEINONI+THIRD+F+SINGULAR+COMPLETE
gadaʁ,gəduʁim,BEINONI+THIRD+M+PLURAL+COMPLETE
gadaʁ,gaduʁ,BEINONI+THIRD+M+SINGULAR+COMPLETE
gadaʁ,nigdoʁ,FUTURE+FIRST+MF+PLURAL+COMPLETE
gadaʁ,nigdoʁ,FUTURE+FIRST+MF+PLURAL+MISSING
gadaʁ,ʔegdoʁ,FUTURE+FIRST+MF+SINGULAR+COMPLETE
gadaʁ,ʔegdoʁ,FUTURE+FIRST+MF+SINGULAR+MISSING
gadaʁ,gidʁu,IMPERATIVE+SECOND+F+PLURAL+COMPLETE
gadaʁ,gədoʁəna,IMPERATIVE+SECOND+F+PLURAL+MISSING
gadaʁ,gidʁi,IMPERATIVE+SECOND+F+SINGULAR+COMPLETE
gadaʁ,gidʁu,IMPERATIVE+SECOND+M+PLURAL+COMPLETE
gadaʁ,gədoʁ,IMPERATIVE+SECOND+M+SINGULAR+COMPLETE
gadaʁ,gədoʁ,IMPERATIVE+SECOND+M+SINGULAR+MISSING
gadaʁ,ligdoʁ,INFINITIVE+E+E+E+COMPLETE
gadaʁ,ligdoʁ,INFINITIVE+E+E+E+MISSING
gadaʁ,gadaʁnu,PAST+FIRST+MF+PLURAL+COMPLETE
gadaʁ,gadaʁti,PAST+FIRST+MF+SINGULAR+COMPLETE
gadaʁ,gədaʁten,PAST+SECOND+F+PLURAL+COMPLETE
gadaʁ,gadaʁt,PAST+SECOND+F+SINGULAR+COMPLETE
gadaʁ,gədaʁtem,PAST+SECOND+M+PLURAL+COMPLETE
gadaʁ,gadaʁta,PAST+SECOND+M+SINGULAR+COMPLETE
gadaʁ,gadəʁu,PAST+THIRD+F+PLURAL+COMPLETE
gadaʁ,gadəʁa,PAST+THIRD+F+SINGULAR+COMPLETE
gadaʁ,gadəʁu,PAST+THIRD+M+PLURAL+COMPLETE
gadaʁ,gadaʁ,PAST+THIRD+M+SINGULAR+COMPLETE
gadaʁ,godəʁot,PRESENT+FIRST+F+PLURAL+COMPLETE
gadaʁ,godeʁet,PRESENT+FIRST+F+SINGULAR+COMPLETE
gadaʁ,godəʁim,PRESENT+FIRST+M+PLURAL+COMPLETE
gadaʁ,godeiʁ,PRESENT+FIRST+M+SINGULAR+COMPLETE
gadaʁ,godəʁot,PRESENT+SECOND+F+PLURAL+COMPLETE
gadaʁ,godeʁet,PRESENT+SECOND+F+SINGULAR+COMPLETE
gadaʁ,godəʁim,PRESENT+SECOND+M+PLURAL+COMPLETE
gadaʁ,godeiʁ,PRESENT+SECOND+M+SINGULAR+COMPLETE
gadaʁ,godəʁot,PRESENT+THIRD+F+PLURAL+COMPLETE
gadaʁ,godeʁet,PRESENT+THIRD+F+SINGULAR+COMPLETE
gadaʁ,godəʁim,PRESENT+THIRD+M+PLURAL+COMPLETE
gadaʁ,godeiʁ,PRESENT+THIRD+M+SINGULAR+COMPLETE
gadaʃ,gəduʃot,BEINONI+FIRST+F+PLURAL+COMPLETE
gadaʃ,gəduʃa,BEINONI+FIRST+F+SINGULAR+COMPLETE
gadaʃ,gəduʃim,BEINONI+FIRST+M+PLURAL+COMPLETE
gadaʃ,gaduʃ,BEINONI+FIRST+M+SINGULAR+COMPLETE
gadaʃ,gəduʃot,BEINONI+SECOND+F+PLURAL+COMPLETE
gadaʃ,gəduʃa,BEINONI+SECOND+F+SINGULAR+COMPLETE
gadaʃ,gəduʃim,BEINONI+SECOND+M+PLURAL+COMPLETE
gadaʃ,gaduʃ,BEINONI+SECOND+M+SINGULAR+COMPLETE
gadaʃ,gəduʃot,BEINONI+THIRD+F+PLURAL+COMPLETE
gadaʃ,gəduʃa,BEINONI+THIRD+F+SINGULAR+COMPLETE
gadaʃ,gəduʃim,BEINONI+THIRD+M+PLURAL+COMPLETE
gadaʃ,gaduʃ,BEINONI+THIRD+M+SINGULAR+COMPLETE
gadaʃ,nigdoʃ,FUTURE+FIRST+MF+PLURAL+COMPLETE
gadaʃ,nigdoʃ,FUTURE+FIRST+MF+PLURAL+MISSING
gadaʃ,ʔegdoʃ,FUTURE+FIRST+MF+SINGULAR+COMPLETE
gadaʃ,ʔegdoʃ,FUTURE+FIRST+MF+SINGULAR+MISSING
gadaʃ,gidʃu,IMPERATIVE+SECOND+F+PLURAL+COMPLETE
gadaʃ,gədoʃəna,IMPERATIVE+SECOND+F+PLURAL+MISSING
gadaʃ,gidʃi,IMPERATIVE+SECOND+F+SINGULAR+COMPLETE
gadaʃ,gidʃu,IMPERATIVE+SECOND+M+PLURAL+COMPLETE
gadaʃ,gədoʃ,IMPERATIVE+SECOND+M+SINGULAR+COMPLETE
gadaʃ,gədoʃ,IMPERATIVE+SECOND+M+SINGULAR+MISSING
gadaʃ,ligdoʃ,INFINITIVE+E+E+E+COMPLETE
gadaʃ,ligdoʃ,INFINITIVE+E+E+E+MISSING
gadaʃ,gadaʃnu,PAST+FIRST+MF+PLURAL+COMPLETE
gadaʃ,gadaʃti,PAST+FIRST+MF+SINGULAR+COMPLETE
gadaʃ,gədaʃten,PAST+SECOND+F+PLURAL+COMPLETE
gadaʃ,gadaʃt,PAST+SECOND+F+SINGULAR+COMPLETE
gadaʃ,gədaʃtem,PAST+SECOND+M+PLURAL+COMPLETE
gadaʃ,gadaʃta,PAST+SECOND+M+SINGULAR+COMPLETE
gadaʃ,gadəʃu,PAST+THIRD+F+PLURAL+COMPLETE
gadaʃ,gadəʃa,PAST+THIRD+F+SINGULAR+COMPLETE
gadaʃ,gadəʃu,PAST+THIRD+M+PLURAL+COMPLETE
gadaʃ,gadaʃ,PAST+THIRD+M+SINGULAR+COMPLETE
gadaʃ,godəʃot,PRESENT+FIRST+F+PLURAL+COMPLETE
gadaʃ,godeʃet,PRESENT+FIRST+F+SINGULAR+COMPLETE
gadaʃ,godəʃim,PRESENT+FIRST+M+PLURAL+COMPLETE
gadaʃ,godeiʃ,PRESENT+FIRST+M+SINGULAR+COMPLETE
gadaʃ,godəʃot,PRESENT+SECOND+F+PLURAL+COMPLETE
gadaʃ,godeʃet,PRESENT+SECOND+F+SINGULAR+COMPLETE
gadaʃ,godəʃim,PRESENT+SECOND+M+PLURAL+COMPLETE
gadaʃ,godeiʃ,PRESENT+SECOND+M+SINGULAR+COMPLETE
gadaʃ,godəʃot,PRESENT+THIRD+F+PLURAL+COMPLETE
gadaʃ,godeʃet,PRESENT+THIRD+F+SINGULAR+COMPLETE
gadaʃ,godəʃim,PRESENT+THIRD+M+PLURAL+COMPLETE
gadaʃ,godeiʃ,PRESENT+THIRD+M+SINGULAR+COMPLETE
gadaʕ,gəduʕot,BEINONI+FIRST+F+PLURAL+COMPLETE
gadaʕ,gəduʕa,BEINONI+FIRST+F+SINGULAR+COMPLETE
gadaʕ,gəduʕim,BEINONI+FIRST+M+PLURAL+COMPLETE
gadaʕ,gaduaʕ,BEINONI+FIRST+M+SINGULAR+COMPLETE
gadaʕ,gəduʕot,BEINONI+SECOND+F+PLURAL+COMPLETE
gadaʕ,gəduʕa,BEINONI+SECOND+F+SINGULAR+COMPLETE
gadaʕ,gəduʕim,BEINONI+SECOND+M+PLURAL+COMPLETE
gadaʕ,gaduaʕ,BEINONI+SECOND+M+SINGULAR+COMPLETE
gadaʕ,gəduʕot,BEINONI+THIRD+F+PLURAL+COMPLETE
gadaʕ,gəduʕa,BEINONI+THIRD+F+SINGULAR+COMPLETE
gadaʕ,gəduʕim,BEINONI+THIRD+M+PLURAL+COMPLETE
gadaʕ,gaduaʕ,BEINONI+THIRD+M+SINGULAR+COMPLETE
gadaʕ,nigdaʕ,FUTURE+FIRST+MF+PLURAL+COMPLETE
gadaʕ,ʔegdaʕ,FUTURE+FIRST+MF+SINGULAR+COMPLETE
gadaʕ,gidʕu,IMPERATIVE+SECOND+F+PLURAL+COMPLETE
gadaʕ,gidʕi,IMPERATIVE+SECOND+F+SINGULAR+COMPLETE
gadaʕ,gidʕu,IMPERATIVE+SECOND+M+PLURAL+COMPLETE
gadaʕ,gədaʕ,IMPERATIVE+SECOND+M+SINGULAR+COMPLETE
gadaʕ,ligdoaʕ,INFINITIVE+E+E+E+COMPLETE
gadaʕ,ligdoaʕ,INFINITIVE+E+E+E+MISSING
gadaʕ,gadaʕnu,PAST+FIRST+MF+PLURAL+COMPLETE
gadaʕ,gadaʕti,PAST+FIRST+MF+SINGULAR+COMPLETE
gadaʕ,gədaʕten,PAST+SECOND+F+PLURAL+COMPLETE
gadaʕ,gadaʕatt,PAST+SECOND+F+SINGULAR+COMPLETE
gadaʕ,gədaʕtem,PAST+SECOND+M+PLURAL+COMPLETE
gadaʕ,gadaʕta,PAST+SECOND+M+SINGULAR+COMPLETE
gadaʕ,gadəʕu,PAST+THIRD+F+PLURAL+COMPLETE
gadaʕ,gadəʕa,PAST+THIRD+F+SINGULAR+COMPLETE
gadaʕ,gadəʕu,PAST+THIRD+M+PLURAL+COMPLETE
gadaʕ,gadaʕ,PAST+THIRD+M+SINGULAR+COMPLETE
gadaʕ,godəʕot,PRESENT+FIRST+F+PLURAL+COMPLETE
gadaʕ,godaʕat,PRESENT+FIRST+F+SINGULAR+COMPLETE
gadaʕ,godəʕim,PRESENT+FIRST+M+PLURAL+COMPLETE
gadaʕ,godeiaʕ,PRESENT+FIRST+M+SINGULAR+COMPLETE
gadaʕ,godəʕot,PRESENT+SECOND+F+PLURAL+COMPLETE
gadaʕ,godaʕat,PRESENT+SECOND+F+SINGULAR+COMPLETE
gadaʕ,godəʕim,PRESENT+SECOND+M+PLURAL+COMPLETE
gadaʕ,godeiaʕ,PRESENT+SECOND+M+SINGULAR+COMPLETE
gadaʕ,godəʕot,PRESENT+THIRD+F+PLURAL+COMPLETE
gadaʕ,godaʕat,PRESENT+THIRD+F+SINGULAR+COMPLETE
gadaʕ,godəʕim,PRESENT+THIRD+M+PLURAL+COMPLETE
gadaʕ,godeiaʕ,PRESENT+THIRD+M+SINGULAR+COMPLETE
gaħan,nigħan,FUTURE+FIRST+MF+PLURAL+COMPLETE
gaħan,ʔegħan,FUTURE+FIRST+MF+SINGULAR+COMPLETE
gaħan,gaħanu,IMPERATIVE+SECOND+F+PLURAL+COMPLETE
gaħan,gaħani,IMPERATIVE+SECOND+F+SINGULAR+COMPLETE
gaħan,gaħanu,IMPERATIVE+SECOND+M+PLURAL+COMPLETE
gaħan,gəħan,IMPERATIVE+SECOND+M+SINGULAR+COMPLETE
gaħan,ligħon,INFINITIVE+E+E+E+COMPLETE
gaħan,ligħon,INFINITIVE+E+E+E+MISSING
gaħan,gaħanənu,PAST+FIRST+MF+PLURAL+COMPLETE
gaħan,gaħanti,PAST+FIRST+MF+SINGULAR+COMPLETE
gaħan,gəħanten,PAST+SECOND+F+PLURAL+COMPLETE
gaħan,gaħant,PAST+SECOND+F+SINGULAR+COMPLETE
gaħan,gəħantem,PAST+SECOND+M+PLURAL+COMPLETE
gaħan,gaħanta,PAST+SECOND+M+SINGULAR+COMPLETE
gaħan,gaħanu,PAST+THIRD+F+PLURAL+COMPLETE
gaħan,gaħana,PAST+THIRD+F+SINGULAR+COMPLETE
gaħan,gaħanu,PAST+THIRD+M+PLURAL+COMPLETE
gaħan,gaħan,PAST+THIRD+M+SINGULAR+COMPLETE
gaħan,goħanot,PRESENT+FIRST+F+PLURAL+COMPLETE
gaħan,goħenet,PRESENT+FIRST+F+SINGULAR+COMPLETE
gaħan,goħanim,PRESENT+FIRST+M+PLURAL+COMPLETE
gaħan,goħein,PRESENT+FIRST+M+SINGULAR+COMPLETE
gaħan,goħanot,PRESENT+SECOND+F+PLURAL+COMPLETE
gaħan,goħenet,PRESENT+SECOND+F+SINGULAR+COMPLETE
gaħan,goħanim,PRESENT+SECOND+M+PLURAL+COMPLETE
gaħan,goħein,PRESENT+SECOND+M+SINGULAR+COMPLETE
gaħan,goħanot,PRESENT+THIRD+F+PLURAL+COMPLETE
gaħan,goħenet,PRESENT+THIRD+F+SINGULAR+COMPLETE
gaħan,goħanim,PRESENT+THIRD+M+PLURAL+COMPLETE
gaħan,goħein,PRESENT+THIRD+M+SINGULAR+COMPLETE
gahaʁ,nighaʁ,FUTURE+FIRST+MF+PLURAL+COMPLETE
gahaʁ,ʔeghaʁ,FUTURE+FIRST+MF+SINGULAR+COMPLETE
gahaʁ,gahaʁu,IMPERATIVE+SECOND+F+PLURAL+COMPLETE
gahaʁ,gahaʁi,IMPERATIVE+SECOND+F+SINGULAR+COMPLETE
gahaʁ,gahaʁu,IMPERATIVE+SECOND+M+PLURAL+COMPLETE
gahaʁ,gəhaʁ,IMPERATIVE+SECOND+M+SINGULAR+COMPLETE
gahaʁ,lighoʁ,INFINITIVE+E+E+E+COMPLETE
gahaʁ,lighoʁ,INFINITIVE+E+E+E+MISSING
gahaʁ,gahaʁnu,PAST+FIRST+MF+PLURAL+COMPLETE
gahaʁ,gahaʁti,PAST+FIRST+MF+SINGULAR+COMPLETE
gahaʁ,gəhaʁten,PAST+SECOND+F+PLURAL+COMPLETE
gahaʁ,gahaʁt,PAST+SECOND+F+SINGULAR+COMPLETE
gahaʁ,gəhaʁtem,PAST+SECOND+M+PLURAL+COMPLETE
gahaʁ,gahaʁta,PAST+SECOND+M+SINGULAR+COMPLETE
gahaʁ,gahaʁu,PAST+THIRD+F+PLURAL+COMPLETE
gahaʁ,gahaʁa,PAST+THIRD+F+SINGULAR+COMPLETE
gahaʁ,gahaʁu,PAST+THIRD+M+PLURAL+COMPLETE
gahaʁ,gahaʁ,PAST+THIRD+M+SINGULAR+COMPLETE
gahaʁ,gohaʁot,PRESENT+FIRST+F+PLURAL+COMPLETE
gahaʁ,goheʁet,PRESENT+FIRST+F+SINGULAR+COMPLETE
gahaʁ,gohaʁim,PRESENT+FIRST+M+PLURAL+COMPLETE
gahaʁ,goheiʁ,PRESENT+FIRST+M+SINGULAR+COMPLETE
gahaʁ,gohaʁot,PRESENT+SECOND+F+PLURAL+COMPLETE
gahaʁ,goheʁet,PRESENT+SECOND+F+SINGULAR+COMPLETE
gahaʁ,gohaʁim,PRESENT+SECOND+M+PLURAL+COMPLETE
gahaʁ,goheiʁ,PRESENT+SECOND+M+SINGULAR+COMPLETE
gahaʁ,gohaʁot,PRESENT+THIRD+F+PLURAL+COMPLETE
gahaʁ,goheʁet,PRESENT+THIRD+F+SINGULAR+COMPLETE
gahaʁ,gohaʁim,PRESENT+THIRD+M+PLURAL+COMPLETE
gahaʁ,goheiʁ,PRESENT+THIRD+M+SINGULAR+COMPLETE
galal,gəlulot,BEINONI+FIRST+F+PLURAL+COMPLETE
galal,gəlula,BEINONI+FIRST+F+SINGULAR+COMPLETE
galal,gəlulim,BEINONI+FIRST+M+PLURAL+COMPLETE
galal,galul,BEINONI+FIRST+M+SINGULAR+COMPLETE
galal,gəlulot,BEINONI+SECOND+F+PLURAL+COMPLETE
galal,gəlula,BEINONI+SECOND+F+SINGULAR+COMPLETE
galal,gəlulim,BEINONI+SECOND+M+PLURAL+COMPLETE
galal,galul,BEINONI+SECOND+M+SINGULAR+COMPLETE
galal,gəlulot,BEINONI+THIRD+F+PLURAL+COMPLETE
galal,gəlula,BEINONI+THIRD+F+SINGULAR+COMPLETE
galal,gəlulim,BEINONI+THIRD+M+PLURAL+COMPLETE
galal,galul,BEINONI+THIRD+M+SINGULAR+COMPLETE
galal,niglol,FUTURE+FIRST+MF+PLURAL+COMPLETE
galal,niglol,FUTURE+FIRST+MF+PLURAL+MISSING
galal,ʔeglol,FUTURE+FIRST+MF+SINGULAR+COMPLETE
galal,ʔeglol,FUTURE+FIRST+MF+SINGULAR+MISSING
galal,giləlu,IMPERATIVE+SECOND+F+PLURAL+COMPLETE
galal,gəloləna,IMPERATIVE+SECOND+F+PLURAL+MISSING
galal,giləli,IMPERATIVE+SECOND+F+SINGULAR+COMPLETE
galal,giləlu,IMPERATIVE+SECOND+M+PLURAL+COMPLETE
galal,gəlol,IMPERATIVE+SECOND+M+SINGULAR+COMPLETE
galal,gəlol,IMPERATIVE+SECOND+M+SINGULAR+MISSING
galal,liglol,INFINITIVE+E+E+E+COMPLETE
galal,liglol,INFINITIVE+E+E+E+MISSING
galal,galalnu,PAST+FIRST+MF+PLURAL+COMPLETE
galal,galalti,PAST+FIRST+MF+SINGULAR+COMPLETE
galal,gəlalten,PAST+SECOND+F+PLURAL+COMPLETE
galal,galalt,PAST+SECOND+F+SINGULAR+COMPLETE
galal,gəlaltem,PAST+SECOND+M+PLURAL+COMPLETE
galal,galalta,PAST+SECOND+M+SINGULAR+COMPLETE
galal,galəlu,PAST+THIRD+F+PLURAL+COMPLETE
galal,galəla,PAST+THIRD+F+SINGULAR+COMPLETE
galal,galəlu,PAST+THIRD+M+PLURAL+COMPLETE
galal,galal,PAST+THIRD+M+SINGULAR+COMPLETE
galal,goləlot,PRESENT+FIRST+F+PLURAL+COMPLETE
galal,golelet,PRESENT+FIRST+F+SINGULAR+COMPLETE
galal,goləlim,PRESENT+FIRST+M+PLURAL+COMPLETE
galal,goleil,PRESENT+FIRST+M+SINGULAR+COMPLETE
galal,goləlot,PRESENT+SECOND+F+PLURAL+COMPLETE
galal,golelet,PRESENT+SECOND+F+SINGULAR+COMPLETE
galal,goləlim,PRESENT+SECOND+M+PLURAL+COMPLETE
galal,goleil,PRESENT+SECOND+M+SINGULAR+COMPLETE
galal,goləlot,PRESENT+THIRD+F+PLURAL+COMPLETE
galal,golelet,PRESENT+THIRD+F+SINGULAR+COMPLETE
galal,goləlim,PRESENT+THIRD+M+PLURAL+COMPLETE
galal,goleil,PRESENT+THIRD+M+SINGULAR+COMPLETE
galaʃ,gəluʃot,BEINONI+FIRST+F+PLURAL+COMPLETE
galaʃ,gəluʃa,BEINONI+FIRST+F+SINGULAR+COMPLETE
galaʃ,gəluʃim,BEINONI+FIRST+M+PLURAL+COMPLETE
galaʃ,galuʃ,BEINONI+FIRST+M+SINGULAR+COMPLETE
galaʃ,gəluʃot,BEINONI+SECOND+F+PLURAL+COMPLETE
galaʃ,gəluʃa,BEINONI+SECOND+F+SINGULAR+COMPLETE
galaʃ,gəluʃim,BEINONI+SECOND+M+PLURAL+COMPLETE
galaʃ,galuʃ,BEINONI+SECOND+M+SINGULAR+COMPLETE
galaʃ,gəluʃot,BEINONI+THIRD+F+PLURAL+COMPLETE
galaʃ,gəluʃa,BEINONI+THIRD+F+SINGULAR+COMPLETE
galaʃ,gəluʃim,BEINONI+THIRD+M+PLURAL+COMPLETE
galaʃ,galuʃ,BEINONI+THIRD+M+SINGULAR+COMPLETE
galaʃ,nigloʃ,FUTURE+FIRST+MF+PLURAL+COMPLETE
galaʃ,nigloʃ,FUTURE+FIRST+MF+PLURAL+MISSING
galaʃ,ʔegloʃ,FUTURE+FIRST+MF+SINGULAR+COMPLETE
galaʃ,ʔegloʃ,FUTURE+FIRST+MF+SINGULAR+MISSING
galaʃ,gilʃu,IMPERATIVE+SECOND+F+PLURAL+COMPLETE
galaʃ,gəloʃəna,IMPERATIVE+SECOND+F+PLURAL+MISSING
galaʃ,gilʃi,IMPERATIVE+SECOND+F+SINGULAR+COMPLETE
galaʃ,gilʃu,IMPERATIVE+SECOND+M+PLURAL+COMPLETE
galaʃ,gəloʃ,IMPERATIVE+SECOND+M+SINGULAR+COMPLETE
galaʃ,gəloʃ,IMPERATIVE+SECOND+M+SINGULAR+MISSING
galaʃ,ligloʃ,INFINITIVE+E+E+E+COMPLETE
galaʃ,ligloʃ,INFINITIVE+E+E+E+MISSING
galaʃ,galaʃnu,PAST+FIRST+MF+PLURAL+COMPLETE
galaʃ,galaʃti,PAST+FIRST+MF+SINGULAR+COMPLETE
galaʃ,gəlaʃten,PAST+SECOND+F+PLURAL+COMPLETE
galaʃ,galaʃt,PAST+SECOND+F+SINGULAR+COMPLETE
galaʃ,gəlaʃtem,PAST+SECOND+M+PLURAL+COMPLETE
galaʃ,galaʃta,PAST+SECOND+M+SINGULAR+COMPLETE
galaʃ,galəʃu,PAST+THIRD+F+PLURAL+COMPLETE
galaʃ,galəʃa,PAST+THIRD+F+SINGULAR+COMPLETE
galaʃ,galəʃu,PAST+THIRD+M+PLURAL+COMPLETE
galaʃ,galaʃ,PAST+THIRD+M+SINGULAR+COMPLETE
galaʃ,goləʃot,PRESENT+FIRST+F+PLURAL+COMPLETE
galaʃ,goleʃet,PRESENT+FIRST+F+SINGULAR+COMPLETE
galaʃ,goləʃim,PRESENT+FIRST+M+PLURAL+COMPLETE
galaʃ,goleiʃ,PRESENT+FIRST+M+SINGULAR+COMPLETE
galaʃ,goləʃot,PRESENT+SECOND+F+PLURAL+COMPLETE
galaʃ,goleʃet,PRESENT+SECOND+F+SINGULAR+COMPLETE
galaʃ,goləʃim,PRESENT+SECOND+M+PLURAL+COMPLETE
galaʃ,goleiʃ,PRESENT+SECOND+M+SINGULAR+COMPLETE
galaʃ,goləʃot,PRESENT+THIRD+F+PLURAL+COMPLETE
galaʃ,goleʃet,PRESENT+THIRD+F+SINGULAR+COMPLETE
galaʃ,goləʃim,PRESENT+THIRD+M+PLURAL+COMPLETE
galaʃ,goleiʃ,PRESENT+THIRD+M+SINGULAR+COMPLETE
gamal,gəmulot,BEINONI+FIRST+F+PLURAL+COMPLETE
gamal,gəmula,BEINONI+FIRST+F+SINGULAR+COMPLETE
gamal,gəmulim,BEINONI+FIRST+M+PLURAL+COMPLETE
gamal,gamul,BEINONI+FIRST+M+SINGULAR+COMPLETE
gamal,gəmulot,BEINONI+SECOND+F+PLURAL+COMPLETE
gamal,gəmula,BEINONI+SECOND+F+SINGULAR+COMPLETE
gamal,gəmulim,BEINONI+SECOND+M+PLURAL+COMPLETE
gamal,gamul,BEINONI+SECOND+M+SINGULAR+COMPLETE
gamal,gəmulot,BEINONI+THIRD+F+PLURAL+COMPLETE
gamal,gəmula,BEINONI+THIRD+F+SINGULAR+COMPLETE
gamal,gəmulim,BEINONI+THIRD+M+PLURAL+COMPLETE
gamal,gamul,BEINONI+THIRD+M+SINGULAR+COMPLETE
gamal,nigmol,FUTURE+FIRST+MF+PLURAL+COMPLETE
gamal,nigmol,FUTURE+FIRST+MF+PLURAL+MISSING
gamal,ʔegmol,FUTURE+FIRST+MF+SINGULAR+COMPLETE
gamal,ʔegmol,FUTURE+FIRST+MF+SINGULAR+MISSING
gamal,gimlu,IMPERATIVE+SECOND+F+PLURAL+COMPLETE
gamal,gəmoləna,IMPERATIVE+SECOND+F+PLURAL+MISSING
gamal,gimli,IMPERATIVE+SECOND+F+SINGULAR+COMPLETE
gamal,gimlu,IMPERATIVE+SECOND+M+PLURAL+COMPLETE
gamal,gəmol,IMPERATIVE+SECOND+M+SINGULAR+COMPLETE
gamal,gəmol,IMPERATIVE+SECOND+M+SINGULAR+MISSING
gamal,ligmol,INFINITIVE+E+E+E+COMPLETE
gamal,ligmol,INFINITIVE+E+E+E+MISSING
gamal,gamalnu,PAST+FIRST+MF+PLURAL+COMPLETE
gamal,gamalti,PAST+FIRST+MF+SINGULAR+COMPLETE
gamal,gəmalten,PAST+SECOND+F+PLURAL+COMPLETE
gamal,gamalt,PAST+SECOND+F+SINGULAR+COMPLETE
gamal,gəmaltem,PAST+SECOND+M+PLURAL+COMPLETE
gamal,gamalta,PAST+SECOND+M+SINGULAR+COMPLETE
gamal,gaməlu,PAST+THIRD+F+PLURAL+COMPLETE
gamal,gaməla,PAST+THIRD+F+SINGULAR+COMPLETE
gamal,gaməlu,PAST+THIRD+M+PLURAL+COMPLETE
gamal,gamal,PAST+THIRD+M+SINGULAR+COMPLETE
gamal,goməlot,PRESENT+FIRST+F+PLURAL+COMPLETE
gamal,gomelet,PRESENT+FIRST+F+SINGULAR+COMPLETE
gamal,goməlim,PRESENT+FIRST+M+PLURAL+COMPLETE
gamal,gomeil,PRESENT+FIRST+M+SINGULAR+COMPLETE
gamal,goməlot,PRESENT+SECOND+F+PLURAL+COMPLETE
gamal,gomelet,PRESENT+SECOND+F+SINGULAR+COMPLETE
gamal,goməlim,PRESENT+SECOND+M+PLURAL+COMPLETE
gamal,gomeil,PRESENT+SECOND+M+SINGULAR+COMPLETE
gamal,goməlot,PRESENT+THIRD+F+PLURAL+COMPLETE
gamal,gomelet,PRESENT+THIRD+F+SINGULAR+COMPLETE
gamal,goməlim,PRESENT+THIRD+M+PLURAL+COMPLETE
gamal,gomeil,PRESENT+THIRD+M+SINGULAR+COMPLETE
gamaʁ,gəmuʁot,BEINONI+FIRST+F+PLURAL+COMPLETE
gamaʁ,gəmuʁa,BEINONI+FIRST+F+SINGULAR+COMPLETE
gamaʁ,gəmuʁim,BEINONI+FIRST+M+PLURAL+COMPLETE
gamaʁ,gamuʁ,BEINONI+FIRST+M+SINGULAR+COMPLETE
gamaʁ,gəmuʁot,BEINONI+SECOND+F+PLURAL+COMPLETE
gamaʁ,gəmuʁa,BEINONI+SECOND+F+SINGULAR+COMPLETE
gamaʁ,gəmuʁim,BEINONI+SECOND+M+PLURAL+COMPLETE
gamaʁ,gamuʁ,BEINONI+SECOND+M+SINGULAR+COMPLETE
gamaʁ,gəmuʁot,BEINONI+THIRD+F+PLURAL+COMPLETE
gamaʁ,gəmuʁa,BEINONI+THIRD+F+SINGULAR+COMPLETE
gamaʁ,gəmuʁim,BEINONI+THIRD+M+PLURAL+COMPLETE
gamaʁ,gamuʁ,BEINONI+THIRD+M+SINGULAR+COMPLETE
gamaʁ,nigmoʁ,FUTURE+FIRST+MF+PLURAL+COMPLETE
gamaʁ,nigmoʁ,FUTURE+FIRST+MF+PLURAL+MISSING
gamaʁ,ʔegmoʁ,FUTURE+FIRST+MF+SINGULAR+COMPLETE
gamaʁ,ʔegmoʁ,FUTURE+FIRST+MF+SINGULAR+MISSING
gamaʁ,gimʁu,IMPERATIVE+SECOND+F+PLURAL+COMPLETE
gamaʁ,gəmoʁəna,IMPERATIVE+SECOND+F+PLURAL+MISSING
gamaʁ,gimʁi,IMPERATIVE+SECOND+F+SINGULAR+COMPLETE
gamaʁ,gimʁu,IMPERATIVE+SECOND+M+PLURAL+COMPLETE
gamaʁ,gəmoʁ,IMPERATIVE+SECOND+M+SINGULAR+COMPLETE
gamaʁ,gəmoʁ,IMPERATIVE+SECOND+M+SINGULAR+MISSING
gamaʁ,ligmoʁ,INFINITIVE+E+E+E+COMPLETE
gamaʁ,ligmoʁ,INFINITIVE+E+E+E+MISSING
gamaʁ,gamaʁnu,PAST+FIRST+MF+PLURAL+COMPLETE
gamaʁ,gamaʁti,PAST+FIRST+MF+SINGULAR+COMPLETE
gamaʁ,gəmaʁten,PAST+SECOND+F+PLURAL+COMPLETE
gamaʁ,gamaʁt,PAST+SECOND+F+SINGULAR+COMPLETE
gamaʁ,gəmaʁtem,PAST+SECOND+M+PLURAL+COMPLETE
gamaʁ,gamaʁta,PAST+SECOND+M+SINGULAR+COMPLETE
gamaʁ,gaməʁu,PAST+THIRD+F+PLURAL+COMPLETE
gamaʁ,gaməʁa,PAST+THIRD+F+SINGULAR+COMPLETE
gamaʁ,gaməʁu,PAST+THIRD+M+PLURAL+COMPLETE
gamaʁ,gamaʁ,PAST+THIRD+M+SINGULAR+COMPLETE
gamaʁ,goməʁot,PRESENT+FIRST+F+PLURAL+COMPLETE
gamaʁ,gomeʁet,PRESENT+FIRST+F+SINGULAR+COMPLETE
gamaʁ,goməʁim,PRESENT+FIRST+M+PLURAL+COMPLETE
gamaʁ,gomeiʁ,PRESENT+FIRST+M+SINGULAR+COMPLETE
gamaʁ,goməʁot,PRESENT+SECOND+F+PLURAL+COMPLETE
gamaʁ,gomeʁet,PRESENT+SECOND+F+SINGULAR+COMPLETE
gamaʁ,goməʁim,PRESENT+SECOND+M+PLURAL+COMPLETE
gamaʁ,gomeiʁ,PRESENT+SECOND+M+SINGULAR+COMPLETE
gamaʁ,goməʁot,PRESENT+THIRD+F+PLURAL+COMPLETE
gamaʁ,gomeʁet,PRESENT+THIRD+F+SINGULAR+COMPLETE
gamaʁ,goməʁim,PRESENT+THIRD+M+PLURAL+COMPLETE
gamaʁ,gomeiʁ,PRESENT+THIRD+M+SINGULAR+COMPLETE
gamaʔ,gəmujot,BEINONI+FIRST+F+PLURAL+COMPLETE
gamaʔ,gəmuja,BEINONI+FIRST+F+SINGULAR+COMPLETE
gamaʔ,gəmujim,BEINONI+FIRST+M+PLURAL+COMPLETE
gamaʔ,gamuj,BEINONI+FIRST+M+SINGULAR+COMPLETE
gamaʔ,gəmujot,BEINONI+SECOND+F+PLURAL+COMPLETE
gamaʔ,gəmuja,BEINONI+SECOND+F+SINGULAR+COMPLETE
gamaʔ,gəmujim,BEINONI+SECOND+M+PLURAL+COMPLETE
gamaʔ,gamuj,BEINONI+SECOND+M+SINGULAR+COMPLETE
gamaʔ,gəmujot,BEINONI+THIRD+F+PLURAL+COMPLETE
gamaʔ,gəmuja,BEINONI+THIRD+F+SINGULAR+COMPLETE
gamaʔ,gəmujim,BEINONI+THIRD+M+PLURAL+COMPLETE
gamaʔ,gamuj,BEINONI+THIRD+M+SINGULAR+COMPLETE
gamaʔ,nigmaʔ,FUTURE+FIRST+MF+PLURAL+COMPLETE
gamaʔ,ʔegmaʔ,FUTURE+FIRST+MF+SINGULAR+COMPLETE
gamaʔ,gimʔu,IMPERATIVE+SECOND+F+PLURAL+COMPLETE
gamaʔ,gimʔi,IMPERATIVE+SECOND+F+SINGULAR+COMPLETE
gamaʔ,gimʔu,IMPERATIVE+SECOND+M+PLURAL+COMPLETE
gamaʔ,gəmaʔ,IMPERATIVE+SECOND+M+SINGULAR+COMPLETE
gamaʔ,ligmoʔ,INFINITIVE+E+E+E+COMPLETE
gamaʔ,ligmoʔ,INFINITIVE+E+E+E+MISSING
gamaʔ,gamanu,PAST+FIRST+MF+PLURAL+COMPLETE
gamaʔ,gamati,PAST+FIRST+MF+SINGULAR+COMPLETE
gamaʔ,gəmaten,PAST+SECOND+F+PLURAL+COMPLETE
gamaʔ,gamat,PAST+SECOND+F+SINGULAR+COMPLETE
gamaʔ,gəmatem,PAST+SECOND+M+PLURAL+COMPLETE
gamaʔ,gamata,PAST+SECOND+M+SINGULAR+COMPLETE
gamaʔ,gaməʔu,PAST+THIRD+F+PLURAL+COMPLETE
gamaʔ,gaməʔa,PAST+THIRD+F+SINGULAR+COMPLETE
gamaʔ,gaməʔu,PAST+THIRD+M+PLURAL+COMPLETE
gamaʔ,gamaʔ,PAST+THIRD+M+SINGULAR+COMPLETE
gamaʔ,goməʔot,PRESENT+FIRST+F+PLURAL+COMPLETE
gamaʔ,gomeit,PRESENT+FIRST+F+SINGULAR+COMPLETE
gamaʔ,goməʔim,PRESENT+FIRST+M+PLURAL+COMPLETE
gamaʔ,gomeiʔ,PRESENT+FIRST+M+SINGULAR+COMPLETE
gamaʔ,goməʔot,PRESENT+SECOND+F+PLURAL+COMPLETE
gamaʔ,gomeit,PRESENT+SECOND+F+SINGULAR+COMPLETE
gamaʔ,goməʔim,PRESENT+SECOND+M+PLURAL+COMPLETE
gamaʔ,gomeiʔ,PRESENT+SECOND+M+SINGULAR+COMPLETE
gamaʔ,goməʔot,PRESENT+THIRD+F+PLURAL+COMPLETE
gamaʔ,gomeit,PRESENT+THIRD+F+SINGULAR+COMPLETE
gamaʔ,goməʔim,PRESENT+THIRD+M+PLURAL+COMPLETE
gamaʔ,gomeiʔ,PRESENT+THIRD+M+SINGULAR+COMPLETE
gamaʕ,gəmuʕot,BEINONI+FIRST+F+PLURAL+COMPLETE
gamaʕ,gəmuʕa,BEINONI+FIRST+F+SINGULAR+COMPLETE
gamaʕ,gəmuʕim,BEINONI+FIRST+M+PLURAL+COMPLETE
gamaʕ,gamuaʕ,BEINONI+FIRST+M+SINGULAR+COMPLETE
gamaʕ,gəmuʕot,BEINONI+SECOND+F+PLURAL+COMPLETE
gamaʕ,gəmuʕa,BEINONI+SECOND+F+SINGULAR+COMPLETE
gamaʕ,gəmuʕim,BEINONI+SECOND+M+PLURAL+COMPLETE
gamaʕ,gamuaʕ,BEINONI+SECOND+M+SINGULAR+COMPLETE
gamaʕ,gəmuʕot,BEINONI+THIRD+F+PLURAL+COMPLETE
gamaʕ,gəmuʕa,BEINONI+THIRD+F+SINGULAR+COMPLETE
gamaʕ,gəmuʕim,BEINONI+THIRD+M+PLURAL+COMPLETE
gamaʕ,gamuaʕ,BEINONI+THIRD+M+SINGULAR+COMPLETE
gamaʕ,nigmaʕ,FUTURE+FIRST+MF+PLURAL+COMPLETE
gamaʕ,ʔegmaʕ,FUTURE+FIRST+MF+SINGULAR+COMPLETE
gamaʕ,gimʕu,IMPERATIVE+SECOND+F+PLURAL+COMPLETE
gamaʕ,gimʕi,IMPERATIVE+SECOND+F+SINGULAR+COMPLETE
gamaʕ,gimʕu,IMPERATIVE+SECOND+M+PLURAL+COMPLETE
gamaʕ,gəmaʕ,IMPERATIVE+SECOND+M+SINGULAR+COMPLETE
gamaʕ,ligmoaʕ,INFINITIVE+E+E+E+COMPLETE
gamaʕ,ligmoaʕ,INFINITIVE+E+E+E+MISSING
gamaʕ,gamaʕnu,PAST+FIRST+MF+PLURAL+COMPLETE
gamaʕ,gamaʕti,PAST+FIRST+MF+SINGULAR+COMPLETE
gamaʕ,gəmaʕten,PAST+SECOND+F+PLURAL+COMPLETE
gamaʕ,gamaʕt,PAST+SECOND+F+SINGULAR+COMPLETE
gamaʕ,gəmaʕtem,PAST+SECOND+M+PLURAL+COMPLETE
gamaʕ,gamaʕta,PAST+SECOND+M+SINGULAR+COMPLETE
gamaʕ,gaməʕu,PAST+THIRD+F+PLURAL+COMPLETE
gamaʕ,gaməʕa,PAST+THIRD+F+SINGULAR+COMPLETE
gamaʕ,gaməʕu,PAST+THIRD+M+PLURAL+COMPLETE
gamaʕ,gamaʕ,PAST+THIRD+M+SINGULAR+COMPLETE
gamaʕ,goməʕot,PRESENT+FIRST+F+PLURAL+COMPLETE
gamaʕ,gomaʕat,PRESENT+FIRST+F+SINGULAR+COMPLETE
gamaʕ,goməʕim,PRESENT+FIRST+M+PLURAL+COMPLETE
gamaʕ,gomeiaʕ,PRESENT+FIRST+M+SINGULAR+COMPLETE
gamaʕ,goməʕot,PRESENT+SECOND+F+PLURAL+COMPLETE
gamaʕ,gomaʕat,PRESENT+SECOND+F+SINGULAR+COMPLETE
gamaʕ,goməʕim,PRESENT+SECOND+M+PLURAL+COMPLETE
gamaʕ,gomeiaʕ,PRESENT+SECOND+M+SINGULAR+COMPLETE
gamaʕ,goməʕot,PRESENT+THIRD+F+PLURAL+COMPLETE
gamaʕ,gomaʕat,PRESENT+THIRD+F+SINGULAR+COMPLETE
gamaʕ,goməʕim,PRESENT+THIRD+M+PLURAL+COMPLETE
gamaʕ,gomeiaʕ,PRESENT+THIRD+M+SINGULAR+COMPLETE
ganaħ,gənuħot,BEINONI+FIRST+F+PLURAL+COMPLETE
ganaħ,gənuħa,BEINONI+FIRST+F+SINGULAR+COMPLETE
ganaħ,gənuħim,BEINONI+FIRST+M+PLURAL+COMPLETE
ganaħ,ganuaħ,BEINONI+FIRST+M+SINGULAR+COMPLETE
ganaħ,gənuħot,BEINONI+SECOND+F+PLURAL+COMPLETE
ganaħ,gənuħa,BEINONI+SECOND+F+SINGULAR+COMPLETE
ganaħ,gənuħim,BEINONI+SECOND+M+PLURAL+COMPLETE
ganaħ,ganuaħ,BEINONI+SECOND+M+SINGULAR+COMPLETE
ganaħ,gənuħot,BEINONI+THIRD+F+PLURAL+COMPLETE
ganaħ,gənuħa,BEINONI+THIRD+F+SINGULAR+COMPLETE
ganaħ,gənuħim,BEINONI+THIRD+M+PLURAL+COMPLETE
ganaħ,ganuaħ,BEINONI+THIRD+M+SINGULAR+COMPLETE
ganaħ,nignaħ,FUTURE+FIRST+MF+PLURAL+COMPLETE
ganaħ,ʔegnaħ,FUTURE+FIRST+MF+SINGULAR+COMPLETE
ganaħ,ginħu,IMPERATIVE+SECOND+F+PLURAL+COMPLETE
ganaħ,ginħi,IMPERATIVE+SECOND+F+SINGULAR+COMPLETE
ganaħ,ginħu,IMPERATIVE+SECOND+M+PLURAL+COMPLETE
ganaħ,gənaħ,IMPERATIVE+SECOND+M+SINGULAR+COMPLETE
ganaħ,lignoaħ,INFINITIVE+E+E+E+COMPLETE
ganaħ,lignoaħ,INFINITIVE+E+E+E+MISSING
ganaħ,ganaħnu,PAST+FIRST+MF+PLURAL+COMPLETE
ganaħ,ganaħti,PAST+FIRST+MF+SINGULAR+COMPLETE
ganaħ,gənaħten,PAST+SECOND+F+PLURAL+COMPLETE
ganaħ,ganaħt,PAST+SECOND+F+SINGULAR+COMPLETE
ganaħ,gənaħtem,PAST+SECOND+M+PLURAL+COMPLETE
ganaħ,ganaħta,PAST+SECOND+M+SINGULAR+COMPLETE
ganaħ,ganəħu,PAST+THIRD+F+PLURAL+COMPLETE
ganaħ,ganəħa,PAST+THIRD+F+SINGULAR+COMPLETE
ganaħ,ganəħu,PAST+THIRD+M+PLURAL+COMPLETE
ganaħ,ganaħ,PAST+THIRD+M+SINGULAR+COMPLETE
ganaħ,gonəħot,PRESENT+FIRST+F+PLURAL+COMPLETE
ganaħ,gonaħat,PRESENT+FIRST+F+SINGULAR+COMPLETE
ganaħ,gonəħim,PRESENT+FIRST+M+PLURAL+COMPLETE
ganaħ,goneiaħ,PRESENT+FIRST+M+SINGULAR+COMPLETE
ganaħ,gonəħot,PRESENT+SECOND+F+PLURAL+COMPLETE
ganaħ,gonaħat,PRESENT+SECOND+F+SINGULAR+COMPLETE
ganaħ,gonəħim,PRESENT+SECOND+M+PLURAL+COMPLETE
ganaħ,goneiaħ,PRESENT+SECOND+M+SINGULAR+COMPLETE
ganaħ,gonəħot,PRESENT+THIRD+F+PLURAL+COMPLETE
ganaħ,gonaħat,PRESENT+THIRD+F+SINGULAR+COMPLETE
ganaħ,gonəħim,PRESENT+THIRD+M+PLURAL+COMPLETE
ganaħ,goneiaħ,PRESENT+THIRD+M+SINGULAR+COMPLETE
ganav,gənuvot,BEINONI+FIRST+F+PLURAL+COMPLETE
ganav,gənuva,BEINONI+FIRST+F+SINGULAR+COMPLETE
ganav,gənuvim,BEINONI+FIRST+M+PLURAL+COMPLETE
ganav,ganuv,BEINONI+FIRST+M+SINGULAR+COMPLETE
ganav,gənuvot,BEINONI+SECOND+F+PLURAL+COMPLETE
ganav,gənuva,BEINONI+SECOND+F+SINGULAR+COMPLETE
ganav,gənuvim,BEINONI+SECOND+M+PLURAL+COMPLETE
ganav,ganuv,BEINONI+SECOND+M+SINGULAR+COMPLETE
ganav,gənuvot,BEINONI+THIRD+F+PLURAL+COMPLETE
ganav,gənuva,BEINONI+THIRD+F+SINGULAR+COMPLETE
ganav,gənuvim,BEINONI+THIRD+M+PLURAL+COMPLETE
ganav,ganuv,BEINONI+THIRD+M+SINGULAR+COMPLETE
ganav,nignov,FUTURE+FIRST+MF+PLURAL+COMPLETE
ganav,nignov,FUTURE+FIRST+MF+PLURAL+MISSING
ganav,ʔegnov,FUTURE+FIRST+MF+SINGULAR+COMPLETE
ganav,ʔegnov,FUTURE+FIRST+MF+SINGULAR+MISSING
ganav,gənovəna,IMPERATIVE+SECOND+F+PLURAL+COMPLETE
ganav,gənovəna,IMPERATIVE+SECOND+F+PLURAL+MISSING
ganav,ginvi,IMPERATIVE+SECOND+F+SINGULAR+COMPLETE
ganav,ginvu,IMPERATIVE+SECOND+M+PLURAL+COMPLETE
ganav,gənov,IMPERATIVE+SECOND+M+SINGULAR+COMPLETE
ganav,gənov,IMPERATIVE+SECOND+M+SINGULAR+MISSING
ganav,lignov,INFINITIVE+E+E+E+COMPLETE
ganav,lignov,INFINITIVE+E+E+E+MISSING
ganav,ganavnu,PAST+FIRST+MF+PLURAL+COMPLETE
ganav,ganavti,PAST+FIRST+MF+SINGULAR+COMPLETE
ganav,gənavten,PAST+SECOND+F+PLURAL+COMPLETE
ganav,ganavt,PAST+SECOND+F+SINGULAR+COMPLETE
ganav,gənavtem,PAST+SECOND+M+PLURAL+COMPLETE
ganav,ganavta,PAST+SECOND+M+SINGULAR+COMPLETE
ganav,ganəvu,PAST+THIRD+F+PLURAL+COMPLETE
ganav,ganəva,PAST+THIRD+F+SINGULAR+COMPLETE
ganav,ganəvu,PAST+THIRD+M+PLURAL+COMPLETE
ganav,ganav,PAST+THIRD+M+SINGULAR+COMPLETE
ganav,gonəvot,PRESENT+FIRST+F+PLURAL+COMPLETE
ganav,gonevet,PRESENT+FIRST+F+SINGULAR+COMPLETE
ganav,gonəvim,PRESENT+FIRST+M+PLURAL+COMPLETE
ganav,goneiv,PRESENT+FIRST+M+SINGULAR+COMPLETE
ganav,gonəvot,PRESENT+SECOND+F+PLURAL+COMPLETE
ganav,gonevet,PRESENT+SECOND+F+SINGULAR+COMPLETE
ganav,gonəvim,PRESENT+SECOND+M+PLURAL+COMPLETE
ganav,goneiv,PRESENT+SECOND+M+SINGULAR+COMPLETE
ganav,gonəvot,PRESENT+THIRD+F+PLURAL+COMPLETE
ganav,gonevet,PRESENT+THIRD+F+SINGULAR+COMPLETE
ganav,gonəvim,PRESENT+THIRD+M+PLURAL+COMPLETE
ganav,goneiv,PRESENT+THIRD+M+SINGULAR+COMPLETE
ganaz,gənuzot,BEINONI+FIRST+F+PLURAL+COMPLETE
ganaz,gənuza,BEINONI+FIRST+F+SINGULAR+COMPLETE
ganaz,gənuzim,BEINONI+FIRST+M+PLURAL+COMPLETE
ganaz,ganuz,BEINONI+FIRST+M+SINGULAR+COMPLETE
ganaz,gənuzot,BEINONI+SECOND+F+PLURAL+COMPLETE
ganaz,gənuza,BEINONI+SECOND+F+SINGULAR+COMPLETE
ganaz,gənuzim,BEINONI+SECOND+M+PLURAL+COMPLETE
ganaz,ganuz,BEINONI+SECOND+M+SINGULAR+COMPLETE
ganaz,gənuzot,BEINONI+THIRD+F+PLURAL+COMPLETE
ganaz,gənuza,BEINONI+THIRD+F+SINGULAR+COMPLETE
ganaz,gənuzim,BEINONI+THIRD+M+PLURAL+COMPLETE
ganaz,ganuz,BEINONI+THIRD+M+SINGULAR+COMPLETE
ganaz,nignoz,FUTURE+FIRST+MF+PLURAL+COMPLETE
ganaz,nignoz,FUTURE+FIRST+MF+PLURAL+MISSING
ganaz,ʔegnoz,FUTURE+FIRST+MF+SINGULAR+COMPLETE
ganaz,ʔegnoz,FUTURE+FIRST+MF+SINGULAR+MISSING
ganaz,gənozəna,IMPERATIVE+SECOND+F+PLURAL+COMPLETE
ganaz,gənozəna,IMPERATIVE+SECOND+F+PLURAL+MISSING
ganaz,ginzi,IMPERATIVE+SECOND+F+SINGULAR+COMPLETE
ganaz,ginzu,IMPERATIVE+SECOND+M+PLURAL+COMPLETE
ganaz,gənoz,IMPERATIVE+SECOND+M+SINGULAR+COMPLETE
ganaz,gənoz,IMPERATIVE+SECOND+M+SINGULAR+MISSING
ganaz,lignoz,INFINITIVE+E+E+E+COMPLETE
ganaz,lignoz,INFINITIVE+E+E+E+MISSING
ganaz,ganaznu,PAST+FIRST+MF+PLURAL+COMPLETE
ganaz,ganazti,PAST+FIRST+MF+SINGULAR+COMPLETE
ganaz,gənazten,PAST+SECOND+F+PLURAL+COMPLETE
ganaz,ganazt,PAST+SECOND+F+SINGULAR+COMPLETE
ganaz,gənaztem,PAST+SECOND+M+PLURAL+COMPLETE
ganaz,ganazta,PAST+SECOND+M+SINGULAR+COMPLETE
ganaz,ganəzu,PAST+THIRD+F+PLURAL+COMPLETE
ganaz,ganəza,PAST+THIRD+F+SINGULAR+COMPLETE
ganaz,ganəzu,PAST+THIRD+M+PLURAL+COMPLETE
ganaz,ganaz,PAST+THIRD+M+SINGULAR+COMPLETE
ganaz,gonəzot,PRESENT+FIRST+F+PLURAL+COMPLETE
ganaz,gonezet,PRESENT+FIRST+F+SINGULAR+COMPLETE
ganaz,gonəzim,PRESENT+FIRST+M+PLURAL+COMPLETE
ganaz,goneiz,PRESENT+FIRST+M+SINGULAR+COMPLETE
ganaz,gonəzot,PRESENT+SECOND+F+PLURAL+COMPLETE
ganaz,gonezet,PRESENT+SECOND+F+SINGULAR+COMPLETE
ganaz,gonəzim,PRESENT+SECOND+M+PLURAL+COMPLETE
ganaz,goneiz,PRESENT+SECOND+M+SINGULAR+COMPLETE
ganaz,gonəzot,PRESENT+THIRD+F+PLURAL+COMPLETE
ganaz,gonezet,PRESENT+THIRD+F+SINGULAR+COMPLETE
ganaz,gonəzim,PRESENT+THIRD+M+PLURAL+COMPLETE
ganaz,goneiz,PRESENT+THIRD+M+SINGULAR+COMPLETE
gaʁaf,gəʁufot,BEINONI+FIRST+F+PLURAL+COMPLETE
gaʁaf,gəʁufa,BEINONI+FIRST+F+SINGULAR+COMPLETE
gaʁaf,gəʁufim,BEINONI+FIRST+M+PLURAL+COMPLETE
gaʁaf,gaʁuf,BEINONI+FIRST+M+SINGULAR+COMPLETE
gaʁaf,gəʁufot,BEINONI+SECOND+F+PLURAL+COMPLETE
gaʁaf,gəʁufa,BEINONI+SECOND+F+SINGULAR+COMPLETE
gaʁaf,gəʁufim,BEINONI+SECOND+M+PLURAL+COMPLETE
gaʁaf,gaʁuf,BEINONI+SECOND+M+SINGULAR+COMPLETE
gaʁaf,gəʁufot,BEINONI+THIRD+F+PLURAL+COMPLETE
gaʁaf,gəʁufa,BEINONI+THIRD+F+SINGULAR+COMPLETE
gaʁaf,gəʁufim,BEINONI+THIRD+M+PLURAL+COMPLETE
gaʁaf,gaʁuf,BEINONI+THIRD+M+SINGULAR+COMPLETE
gaʁaf,nigʁof,FUTURE+FIRST+MF+PLURAL+COMPLETE
gaʁaf,nigʁof,FUTURE+FIRST+MF+PLURAL+MISSING
gaʁaf,ʔegʁof,FUTURE+FIRST+MF+SINGULAR+COMPLETE
gaʁaf,ʔegʁof,FUTURE+FIRST+MF+SINGULAR+MISSING
gaʁaf,gəʁofəna,IMPERATIVE+SECOND+F+PLURAL+COMPLETE
gaʁaf,gəʁofəna,IMPERATIVE+SECOND+F+PLURAL+MISSING
gaʁaf,giʁfi,IMPERATIVE+SECOND+F+SINGULAR+COMPLETE
gaʁaf,giʁfu,IMPERATIVE+SECOND+M+PLURAL+COMPLETE
gaʁaf,gəʁof,IMPERATIVE+SECOND+M+SINGULAR+COMPLETE
gaʁaf,gəʁof,IMPERATIVE+SECOND+M+SINGULAR+MISSING
gaʁaf,ligʁof,INFINITIVE+E+E+E+COMPLETE
gaʁaf,ligʁof,INFINITIVE+E+E+E+MISSING
gaʁaf,gaʁafnu,PAST+FIRST+MF+PLURAL+COMPLETE
gaʁaf,gaʁafti,PAST+FIRST+MF+SINGULAR+COMPLETE
gaʁaf,gəʁaften,PAST+SECOND+F+PLURAL+COMPLETE
gaʁaf,gaʁaft,PAST+SECOND+F+SINGULAR+COMPLETE
gaʁaf,gəʁaftem,PAST+SECOND+M+PLURAL+COMPLETE
gaʁaf,gaʁafta,PAST+SECOND+M+SINGULAR+COMPLETE
gaʁaf,gaʁəfu,PAST+THIRD+F+PLURAL+COMPLETE
gaʁaf,gaʁəfa,PAST+THIRD+F+SINGULAR+COMPLETE
gaʁaf,gaʁəfu,PAST+THIRD+M+PLURAL+COMPLETE
gaʁaf,gaʁaf,PAST+THIRD+M+SINGULAR+COMPLETE
gaʁaf,goʁəfot,PRESENT+FIRST+F+PLURAL+COMPLETE
gaʁaf,goʁefet,PRESENT+FIRST+F+SINGULAR+COMPLETE
gaʁaf,goʁəfim,PRESENT+FIRST+M+PLURAL+COMPLETE
gaʁaf,goʁeif,PRESENT+FIRST+M+SINGULAR+COMPLETE
gaʁaf,goʁəfot,PRESENT+SECOND+F+PLURAL+COMPLETE
gaʁaf,goʁefet,PRESENT+SECOND+F+SINGULAR+COMPLETE
gaʁaf,goʁəfim,PRESENT+SECOND+M+PLURAL+COMPLETE
gaʁaf,goʁeif,PRESENT+SECOND+M+SINGULAR+COMPLETE
gaʁaf,goʁəfot,PRESENT+THIRD+F+PLURAL+COMPLETE
gaʁaf,goʁefet,PRESENT+THIRD+F+SINGULAR+COMPLETE
gaʁaf,goʁəfim,PRESENT+THIRD+M+PLURAL+COMPLETE
gaʁaf,goʁeif,PRESENT+THIRD+M+SINGULAR+COMPLETE
gaʁam,gəʁumot,BEINONI+FIRST+F+PLURAL+COMPLETE
gaʁam,gəʁuma,BEINONI+FIRST+F+SINGULAR+COMPLETE
gaʁam,gəʁumim,BEINONI+FIRST+M+PLURAL+COMPLETE
gaʁam,gaʁum,BEINONI+FIRST+M+SINGULAR+COMPLETE
gaʁam,gəʁumot,BEINONI+SECOND+F+PLURAL+COMPLETE
gaʁam,gəʁuma,BEINONI+SECOND+F+SINGULAR+COMPLETE
gaʁam,gəʁumim,BEINONI+SECOND+M+PLURAL+COMPLETE
gaʁam,gaʁum,BEINONI+SECOND+M+SINGULAR+COMPLETE
gaʁam,gəʁumot,BEINONI+THIRD+F+PLURAL+COMPLETE
gaʁam,gəʁuma,BEINONI+THIRD+F+SINGULAR+COMPLETE
gaʁam,gəʁumim,BEINONI+THIRD+M+PLURAL+COMPLETE
gaʁam,gaʁum,BEINONI+THIRD+M+SINGULAR+COMPLETE
gaʁam,nigʁom,FUTURE+FIRST+MF+PLURAL+COMPLETE
gaʁam,nigʁom,FUTURE+FIRST+MF+PLURAL+MISSING
gaʁam,ʔegʁom,FUTURE+FIRST+MF+SINGULAR+COMPLETE
gaʁam,ʔegʁom,FUTURE+FIRST+MF+SINGULAR+MISSING
gaʁam,gəʁoməna,IMPERATIVE+SECOND+F+PLURAL+COMPLETE
gaʁam,gəʁoməna,IMPERATIVE+SECOND+F+PLURAL+MISSING
gaʁam,giʁmi,IMPERATIVE+SECOND+F+SINGULAR+COMPLETE
gaʁam,giʁmu,IMPERATIVE+SECOND+M+PLURAL+COMPLETE
gaʁam,gəʁom,IMPERATIVE+SECOND+M+SINGULAR+COMPLETE
gaʁam,gəʁom,IMPERATIVE+SECOND+M+SINGULAR+MISSING
gaʁam,ligʁom,INFINITIVE+E+E+E+COMPLETE
gaʁam,ligʁom,INFINITIVE+E+E+E+MISSING
gaʁam,gaʁamnu,PAST+FIRST+MF+PLURAL+COMPLETE
gaʁam,gaʁamti,PAST+FIRST+MF+SINGULAR+COMPLETE
gaʁam,gəʁamten,PAST+SECOND+F+PLURAL+COMPLETE
gaʁam,gaʁamt,PAST+SECOND+F+SINGULAR+COMPLETE
gaʁam,gəʁamtem,PAST+SECOND+M+PLURAL+COMPLETE
gaʁam,gaʁamta,PAST+SECOND+M+SINGULAR+COMPLETE
gaʁam,gaʁəmu,PAST+THIRD+F+PLURAL+COMPLETE
gaʁam,gaʁəma,PAST+THIRD+F+SINGULAR+COMPLETE
gaʁam,gaʁəmu,PAST+THIRD+M+PLURAL+COMPLETE
gaʁam,gaʁam,PAST+THIRD+M+SINGULAR+COMPLETE
gaʁam,goʁəmot,PRESENT+FIRST+F+PLURAL+COMPLETE
gaʁam,goʁemet,PRESENT+FIRST+F+SINGULAR+COMPLETE
gaʁam,goʁəmim,PRESENT+FIRST+M+PLURAL+COMPLETE
gaʁam,goʁeim,PRESENT+FIRST+M+SINGULAR+COMPLETE
gaʁam,goʁəmot,PRESENT+SECOND+F+PLURAL+COMPLETE
gaʁam,goʁemet,PRESENT+SECOND+F+SINGULAR+COMPLETE
gaʁam,goʁəmim,PRESENT+SECOND+M+PLURAL+COMPLETE
gaʁam,goʁeim,PRESENT+SECOND+M+SINGULAR+COMPLETE
gaʁam,goʁəmot,PRESENT+THIRD+F+PLURAL+COMPLETE
gaʁam,goʁemet,PRESENT+THIRD+F+SINGULAR+COMPLETE
gaʁam,goʁəmim,PRESENT+THIRD+M+PLURAL+COMPLETE
gaʁam,goʁeim,PRESENT+THIRD+M+SINGULAR+COMPLETE
gaʁaʁ,gəʁuʁot,BEINONI+FIRST+F+PLURAL+COMPLETE
gaʁaʁ,gəʁuʁa,BEINONI+FIRST+F+SINGULAR+COMPLETE
gaʁaʁ,gəʁuʁim,BEINONI+FIRST+M+PLURAL+COMPLETE
gaʁaʁ,gaʁuʁ,BEINONI+FIRST+M+SINGULAR+COMPLETE
gaʁaʁ,gəʁuʁot,BEINONI+SECOND+F+PLURAL+COMPLETE
gaʁaʁ,gəʁuʁa,BEINONI+SECOND+F+SINGULAR+COMPLETE
gaʁaʁ,gəʁuʁim,BEINONI+SECOND+M+PLURAL+COMPLETE
gaʁaʁ,gaʁuʁ,BEINONI+SECOND+M+SINGULAR+COMPLETE
gaʁaʁ,gəʁuʁot,BEINONI+THIRD+F+PLURAL+COMPLETE
gaʁaʁ,gəʁuʁa,BEINONI+THIRD+F+SINGULAR+COMPLETE
gaʁaʁ,gəʁuʁim,BEINONI+THIRD+M+PLURAL+COMPLETE
gaʁaʁ,gaʁuʁ,BEINONI+THIRD+M+SINGULAR+COMPLETE
gaʁaʁ,nigʁoʁ,FUTURE+FIRST+MF+PLURAL+COMPLETE
gaʁaʁ,nigʁoʁ,FUTURE+FIRST+MF+PLURAL+MISSING
gaʁaʁ,ʔegʁoʁ,FUTURE+FIRST+MF+SINGULAR+COMPLETE
gaʁaʁ,ʔegʁoʁ,FUTURE+FIRST+MF+SINGULAR+MISSING
gaʁaʁ,giʁəʁu,IMPERATIVE+SECOND+F+PLURAL+COMPLETE
gaʁaʁ,gəʁoʁəna,IMPERATIVE+SECOND+F+PLURAL+MISSING
gaʁaʁ,giʁəʁi,IMPERATIVE+SECOND+F+SINGULAR+COMPLETE
gaʁaʁ,giʁəʁu,IMPERATIVE+SECOND+M+PLURAL+COMPLETE
gaʁaʁ,gəʁoʁ,IMPERATIVE+SECOND+M+SINGULAR+COMPLETE
gaʁaʁ,gəʁoʁ,IMPERATIVE+SECOND+M+SINGULAR+MISSING
gaʁaʁ,ligʁoʁ,INFINITIVE+E+E+E+COMPLETE
gaʁaʁ,ligʁoʁ,INFINITIVE+E+E+E+MISSING
gaʁaʁ,gaʁaʁnu,PAST+FIRST+MF+PLURAL+COMPLETE
gaʁaʁ,gaʁaʁti,PAST+FIRST+MF+SINGULAR+COMPLETE
gaʁaʁ,gəʁaʁten,PAST+SECOND+F+PLURAL+COMPLETE
gaʁaʁ,gaʁaʁt,PAST+SECOND+F+SINGULAR+COMPLETE
gaʁaʁ,gəʁaʁtem,PAST+SECOND+M+PLURAL+COMPLETE
gaʁaʁ,gaʁaʁta,PAST+SECOND+M+SINGULAR+COMPLETE
gaʁaʁ,gaʁəʁu,PAST+THIRD+F+PLURAL+COMPLETE
gaʁaʁ,gaʁəʁa,PAST+THIRD+F+SINGULAR+COMPLETE
gaʁaʁ,gaʁəʁu,PAST+THIRD+M+PLURAL+COMPLETE
gaʁaʁ,gaʁaʁ,PAST+THIRD+M+SINGULAR+COMPLETE
gaʁaʁ,goʁəʁot,PRESENT+FIRST+F+PLURAL+COMPLETE
gaʁaʁ,goʁeʁet,PRESENT+FIRST+F+SINGULAR+COMPLETE
gaʁaʁ,goʁəʁim,PRESENT+FIRST+M+PLURAL+COMPLETE
gaʁaʁ,goʁeiʁ,PRESENT+FIRST+M+SINGULAR+COMPLETE
gaʁaʁ,goʁəʁot,PRESENT+SECOND+F+PLURAL+COMPLETE
gaʁaʁ,goʁeʁet,PRESENT+SECOND+F+SINGULAR+COMPLETE
gaʁaʁ,goʁəʁim,PRESENT+SECOND+M+PLURAL+COMPLETE
gaʁaʁ,goʁeiʁ,PRESENT+SECOND+M+SINGULAR+COMPLETE
gaʁaʁ,goʁəʁot,PRESENT+THIRD+F+PLURAL+COMPLETE
gaʁaʁ,goʁeʁet,PRESENT+THIRD+F+SINGULAR+COMPLETE
gaʁaʁ,goʁəʁim,PRESENT+THIRD+M+PLURAL+COMPLETE
gaʁaʁ,goʁeiʁ,PRESENT+THIRD+M+SINGULAR+COMPLETE
gaʁas,gəʁusot,BEINONI+FIRST+F+PLURAL+COMPLETE
gaʁas,gəʁusa,BEINONI+FIRST+F+SINGULAR+COMPLETE
gaʁas,gəʁusim,BEINONI+FIRST+M+PLURAL+COMPLETE
gaʁas,gaʁus,BEINONI+FIRST+M+SINGULAR+COMPLETE
gaʁas,gəʁusot,BEINONI+SECOND+F+PLURAL+COMPLETE
gaʁas,gəʁusa,BEINONI+SECOND+F+SINGULAR+COMPLETE
gaʁas,gəʁusim,BEINONI+SECOND+M+PLURAL+COMPLETE
gaʁas,gaʁus,BEINONI+SECOND+M+SINGULAR+COMPLETE
gaʁas,gəʁusot,BEINONI+THIRD+F+PLURAL+COMPLETE
gaʁas,gəʁusa,BEINONI+THIRD+F+SINGULAR+COMPLETE
gaʁas,gəʁusim,BEINONI+THIRD+M+PLURAL+COMPLETE
gaʁas,gaʁus,BEINONI+THIRD+M+SINGULAR+COMPLETE
gaʁas,nigʁos,FUTURE+FIRST+MF+PLURAL+COMPLETE
gaʁas,nigʁos,FUTURE+FIRST+MF+PLURAL+MISSING
gaʁas,ʔegʁos,FUTURE+FIRST+MF+SINGULAR+COMPLETE
gaʁas,ʔegʁos,FUTURE+FIRST+MF+SINGULAR+MISSING
gaʁas,gəʁosəna,IMPERATIVE+SECOND+F+PLURAL+COMPLETE
gaʁas,gəʁosəna,IMPERATIVE+SECOND+F+PLURAL+MISSING
gaʁas,giʁsi,IMPERATIVE+SECOND+F+SINGULAR+COMPLETE
gaʁas,giʁsu,IMPERATIVE+SECOND+M+PLURAL+COMPLETE
gaʁas,gəʁos,IMPERATIVE+SECOND+M+SINGULAR+COMPLETE
gaʁas,gəʁos,IMPERATIVE+SECOND+M+SINGULAR+MISSING
gaʁas,ligʁos,INFINITIVE+E+E+E+COMPLETE
gaʁas,ligʁos,INFINITIVE+E+E+E+MISSING
gaʁas,gaʁasnu,PAST+FIRST+MF+PLURAL+COMPLETE
gaʁas,gaʁasti,PAST+FIRST+MF+SINGULAR+COMPLETE
gaʁas,gəʁasten,PAST+SECOND+F+PLURAL+COMPLETE
gaʁas,gaʁast,PAST+SECOND+F+SINGULAR+COMPLETE
gaʁas,gəʁastem,PAST+SECOND+M+PLURAL+COMPLETE
gaʁas,gaʁasta,PAST+SECOND+M+SINGULAR+COMPLETE
gaʁas,gaʁəsu,PAST+THIRD+F+PLURAL+COMPLETE
gaʁas,gaʁəsa,PAST+THIRD+F+SINGULAR+COMPLETE
gaʁas,gaʁəsu,PAST+THIRD+M+PLURAL+COMPLETE
gaʁas,gaʁas,PAST+THIRD+M+SINGULAR+COMPLETE
gaʁas,goʁəsot,PRESENT+FIRST+F+PLURAL+COMPLETE
gaʁas,goʁeset,PRESENT+FIRST+F+SINGULAR+COMPLETE
gaʁas,goʁəsim,PRESENT+FIRST+M+PLURAL+COMPLETE
gaʁas,goʁeis,PRESENT+FIRST+M+SINGULAR+COMPLETE
gaʁas,goʁəsot,PRESENT+SECOND+F+PLURAL+COMPLETE
gaʁas,goʁeset,PRESENT+SECOND+F+SINGULAR+COMPLETE
gaʁas,goʁəsim,PRESENT+SECOND+M+PLURAL+COMPLETE
gaʁas,goʁeis,PRESENT+SECOND+M+SINGULAR+COMPLETE
gaʁas,goʁəsot,PRESENT+THIRD+F+PLURAL+COMPLETE
gaʁas,goʁeset,PRESENT+THIRD+F+SINGULAR+COMPLETE
gaʁas,goʁəsim,PRESENT+THIRD+M+PLURAL+COMPLETE
gaʁas,goʁeis,PRESENT+THIRD+M+SINGULAR+COMPLETE
gaʁav,gəʁuvot,BEINONI+FIRST+F+PLURAL+COMPLETE
gaʁav,gəʁuva,BEINONI+FIRST+F+SINGULAR+COMPLETE
gaʁav,gəʁuvim,BEINONI+FIRST+M+PLURAL+COMPLETE
gaʁav,gaʁuv,BEINONI+FIRST+M+SINGULAR+COMPLETE
gaʁav,gəʁuvot,BEINONI+SECOND+F+PLURAL+COMPLETE
gaʁav,gəʁuva,BEINONI+SECOND+F+SINGULAR+COMPLETE
gaʁav,gəʁuvim,BEINONI+SECOND+M+PLURAL+COMPLETE
gaʁav,gaʁuv,BEINONI+SECOND+M+SINGULAR+COMPLETE
gaʁav,gəʁuvot,BEINONI+THIRD+F+PLURAL+COMPLETE
gaʁav,gəʁuva,BEINONI+THIRD+F+SINGULAR+COMPLETE
gaʁav,gəʁuvim,BEINONI+THIRD+M+PLURAL+COMPLETE
gaʁav,gaʁuv,BEINONI+THIRD+M+SINGULAR+COMPLETE
gaʁav,nigʁov,FUTURE+FIRST+MF+PLURAL+COMPLETE
gaʁav,nigʁov,FUTURE+FIRST+MF+PLURAL+MISSING
gaʁav,ʔegʁov,FUTURE+FIRST+MF+SINGULAR+COMPLETE
gaʁav,ʔegʁov,FUTURE+FIRST+MF+SINGULAR+MISSING
gaʁav,giʁvu,IMPERATIVE+SECOND+F+PLURAL+COMPLETE
gaʁav,gəʁovəna,IMPERATIVE+SECOND+F+PLURAL+MISSING
gaʁav,giʁvi,IMPERATIVE+SECOND+F+SINGULAR+COMPLETE
gaʁav,giʁvu,IMPERATIVE+SECOND+M+PLURAL+COMPLETE
gaʁav,gəʁov,IMPERATIVE+SECOND+M+SINGULAR+COMPLETE
gaʁav,gəʁov,IMPERATIVE+SECOND+M+SINGULAR+MISSING
gaʁav,ligʁov,INFINITIVE+E+E+E+COMPLETE
gaʁav,ligʁov,INFINITIVE+E+E+E+MISSING
gaʁav,gaʁavnu,PAST+FIRST+MF+PLURAL+COMPLETE
gaʁav,gaʁavti,PAST+FIRST+MF+SINGULAR+COMPLETE
gaʁav,gəʁavten,PAST+SECOND+F+PLURAL+COMPLETE
gaʁav,gaʁavt,PAST+SECOND+F+SINGULAR+COMPLETE
gaʁav,gəʁavtem,PAST+SECOND+M+PLURAL+COMPLETE
gaʁav,gaʁavta,PAST+SECOND+M+SINGULAR+COMPLETE
gaʁav,gaʁəvu,PAST+THIRD+F+PLURAL+COMPLETE
gaʁav,gaʁəva,PAST+THIRD+F+SINGULAR+COMPLETE
gaʁav,gaʁəvu,PAST+THIRD+M+PLURAL+COMPLETE
gaʁav,gaʁav,PAST+THIRD+M+SINGULAR+COMPLETE
gaʁav,goʁəvot,PRESENT+FIRST+F+PLURAL+COMPLETE
gaʁav,goʁevet,PRESENT+FIRST+F+SINGULAR+COMPLETE
gaʁav,goʁəvim,PRESENT+FIRST+M+PLURAL+COMPLETE
gaʁav,goʁeiv,PRESENT+FIRST+M+SINGULAR+COMPLETE
gaʁav,goʁəvot,PRESENT+SECOND+F+PLURAL+COMPLETE
gaʁav,goʁevet,PRESENT+SECOND+F+SINGULAR+COMPLETE
gaʁav,goʁəvim,PRESENT+SECOND+M+PLURAL+COMPLETE
gaʁav,goʁeiv,PRESENT+SECOND+M+SINGULAR+COMPLETE
gaʁav,goʁəvot,PRESENT+THIRD+F+PLURAL+COMPLETE
gaʁav,goʁevet,PRESENT+THIRD+F+SINGULAR+COMPLETE
gaʁav,goʁəvim,PRESENT+THIRD+M+PLURAL+COMPLETE
gaʁav,goʁeiv,PRESENT+THIRD+M+SINGULAR+COMPLETE
gaʁaʕ,gəʁuʕot,BEINONI+FIRST+F+PLURAL+COMPLETE
gaʁaʕ,gəʁuʕa,BEINONI+FIRST+F+SINGULAR+COMPLETE
gaʁaʕ,gəʁuʕim,BEINONI+FIRST+M+PLURAL+COMPLETE
gaʁaʕ,gaʁuaʕ,BEINONI+FIRST+M+SINGULAR+COMPLETE
gaʁaʕ,gəʁuʕot,BEINONI+SECOND+F+PLURAL+COMPLETE
gaʁaʕ,gəʁuʕa,BEINONI+SECOND+F+SINGULAR+COMPLETE
gaʁaʕ,gəʁuʕim,BEINONI+SECOND+M+PLURAL+COMPLETE
gaʁaʕ,gaʁuaʕ,BEINONI+SECOND+M+SINGULAR+COMPLETE
gaʁaʕ,gəʁuʕot,BEINONI+THIRD+F+PLURAL+COMPLETE
gaʁaʕ,gəʁuʕa,BEINONI+THIRD+F+SINGULAR+COMPLETE
gaʁaʕ,gəʁuʕim,BEINONI+THIRD+M+PLURAL+COMPLETE
gaʁaʕ,gaʁuaʕ,BEINONI+THIRD+M+SINGULAR+COMPLETE
gaʁaʕ,nigʁaʕ,FUTURE+FIRST+MF+PLURAL+COMPLETE
gaʁaʕ,ʔegʁaʕ,FUTURE+FIRST+MF+SINGULAR+COMPLETE
gaʁaʕ,giʁʕu,IMPERATIVE+SECOND+F+PLURAL+COMPLETE
gaʁaʕ,giʁʕi,IMPERATIVE+SECOND+F+SINGULAR+COMPLETE
gaʁaʕ,giʁʕu,IMPERATIVE+SECOND+M+PLURAL+COMPLETE
gaʁaʕ,gəʁaʕ,IMPERATIVE+SECOND+M+SINGULAR+COMPLETE
gaʁaʕ,ligʁoaʕ,INFINITIVE+E+E+E+COMPLETE
gaʁaʕ,ligʁoaʕ,INFINITIVE+E+E+E+MISSING
gaʁaʕ,gaʁaʕnu,PAST+FIRST+MF+PLURAL+COMPLETE
gaʁaʕ,gaʁaʕti,PAST+FIRST+MF+SINGULAR+COMPLETE
gaʁaʕ,gəʁaʕten,PAST+SECOND+F+PLURAL+COMPLETE
gaʁaʕ,gaʁaʕt,PAST+SECOND+F+SINGULAR+COMPLETE
gaʁaʕ,gəʁaʕtem,PAST+SECOND+M+PLURAL+COMPLETE
gaʁaʕ,gaʁaʕta,PAST+SECOND+M+SINGULAR+COMPLETE
gaʁaʕ,gaʁəʕu,PAST+THIRD+F+PLURAL+COMPLETE
gaʁaʕ,gaʁəʕa,PAST+THIRD+F+SINGULAR+COMPLETE
gaʁaʕ,gaʁəʕu,PAST+THIRD+M+PLURAL+COMPLETE
gaʁaʕ,gaʁaʕ,PAST+THIRD+M+SINGULAR+COMPLETE
gaʁaʕ,goʁəʕot,PRESENT+FIRST+F+PLURAL+COMPLETE
gaʁaʕ,goʁaʕat,PRESENT+FIRST+F+SINGULAR+COMPLETE
gaʁaʕ,goʁəʕim,PRESENT+FIRST+M+PLURAL+COMPLETE
gaʁaʕ,goʁeiaʕ,PRESENT+FIRST+M+SINGULAR+COMPLETE
gaʁaʕ,goʁəʕot,PRESENT+SECOND+F+PLURAL+COMPLETE
gaʁaʕ,goʁaʕat,PRESENT+SECOND+F+SINGULAR+COMPLETE
gaʁaʕ,goʁəʕim,PRESENT+SECOND+M+PLURAL+COMPLETE
gaʁaʕ,goʁeiaʕ,PRESENT+SECOND+M+SINGULAR+COMPLETE
gaʁaʕ,goʁəʕot,PRESENT+THIRD+F+PLURAL+COMPLETE
gaʁaʕ,goʁaʕat,PRESENT+THIRD+F+SINGULAR+COMPLETE
gaʁaʕ,goʁəʕim,PRESENT+THIRD+M+PLURAL+COMPLETE
gaʁaʕ,goʁeiaʕ,PRESENT+THIRD+M+SINGULAR+COMPLETE
gasas,gəsusot,BEINONI+FIRST+F+PLURAL+COMPLETE
gasas,gəsusa,BEINONI+FIRST+F+SINGULAR+COMPLETE
gasas,gəsusim,BEINONI+FIRST+M+PLURAL+COMPLETE
gasas,gasus,BEINONI+FIRST+M+SINGULAR+COMPLETE
gasas,gəsusot,BEINONI+SECOND+F+PLURAL+COMPLETE
gasas,gəsusa,BEINONI+SECOND+F+SINGULAR+COMPLETE
gasas,gəsusim,BEINONI+SECOND+M+PLURAL+COMPLETE
gasas,gasus,BEINONI+SECOND+M+SINGULAR+COMPLETE
gasas,gəsusot,BEINONI+THIRD+F+PLURAL+COMPLETE
gasas,gəsusa,BEINONI+THIRD+F+SINGULAR+COMPLETE
gasas,gəsusim,BEINONI+THIRD+M+PLURAL+COMPLETE
gasas,gasus,BEINONI+THIRD+M+SINGULAR+COMPLETE
gasas,nigsos,FUTURE+FIRST+MF+PLURAL+COMPLETE
gasas,nigsos,FUTURE+FIRST+MF+PLURAL+MISSING
gasas,ʔegsos,FUTURE+FIRST+MF+SINGULAR+COMPLETE
gasas,ʔegsos,FUTURE+FIRST+MF+SINGULAR+MISSING
gasas,gəsosəna,IMPERATIVE+SECOND+F+PLURAL+COMPLETE
gasas,gəsosəna,IMPERATIVE+SECOND+F+PLURAL+MISSING
gasas,gisəsi,IMPERATIVE+SECOND+F+SINGULAR+COMPLETE
gasas,gisəsu,IMPERATIVE+SECOND+M+PLURAL+COMPLETE
gasas,gəsos,IMPERATIVE+SECOND+M+SINGULAR+COMPLETE
gasas,gəsos,IMPERATIVE+SECOND+M+SINGULAR+MISSING
gasas,ligsos,INFINITIVE+E+E+E+COMPLETE
gasas,ligsos,INFINITIVE+E+E+E+MISSING
gasas,gasasnu,PAST+FIRST+MF+PLURAL+COMPLETE
gasas,gasasti,PAST+FIRST+MF+SINGULAR+COMPLETE
gasas,gəsasten,PAST+SECOND+F+PLURAL+COMPLETE
gasas,gasast,PAST+SECOND+F+SINGULAR+COMPLETE
gasas,gəsastem,PAST+SECOND+M+PLURAL+COMPLETE
gasas,gasasta,PAST+SECOND+M+SINGULAR+COMPLETE
gasas,gasəsu,PAST+THIRD+F+PLURAL+COMPLETE
gasas,gasəsa,PAST+THIRD+F+SINGULAR+COMPLETE
gasas,gasəsu,PAST+THIRD+M+PLURAL+COMPLETE
gasas,gasas,PAST+THIRD+M+SINGULAR+COMPLETE
gasas,gosəsot,PRESENT+FIRST+F+PLURAL+COMPLETE
gasas,goseset,PRESENT+FIRST+F+SINGULAR+COMPLETE
gasas,gosəsim,PRESENT+FIRST+M+PLURAL+COMPLETE
gasas,goseis,PRESENT+FIRST+M+SINGULAR+COMPLETE
gasas,gosəsot,PRESENT+SECOND+F+PLURAL+COMPLETE
gasas,goseset,PRESENT+SECOND+F+SINGULAR+COMPLETE
gasas,gosəsim,PRESENT+SECOND+M+PLURAL+COMPLETE
gasas,goseis,PRESENT+SECOND+M+SINGULAR+COMPLETE
gasas,gosəsot,PRESENT+THIRD+F+PLURAL+COMPLETE
gasas,goseset,PRESENT+THIRD+F+SINGULAR+COMPLETE
gasas,gosəsim,PRESENT+THIRD+M+PLURAL+COMPLETE
gasas,goseis,PRESENT+THIRD+M+SINGULAR+COMPLETE
gavahh,gəvuhot,BEINONI+FIRST+F+PLURAL+COMPLETE
gavahh,gəvuha,BEINONI+FIRST+F+SINGULAR+COMPLETE
gavahh,gəvuhim,BEINONI+FIRST+M+PLURAL+COMPLETE
gavahh,gavuhha,BEINONI+FIRST+M+SINGULAR+COMPLETE
gavahh,gəvuhot,BEINONI+SECOND+F+PLURAL+COMPLETE
gavahh,gəvuha,BEINONI+SECOND+F+SINGULAR+COMPLETE
gavahh,gəvuhim,BEINONI+SECOND+M+PLURAL+COMPLETE
gavahh,gavuhha,BEINONI+SECOND+M+SINGULAR+COMPLETE
gavahh,gəvuhot,BEINONI+THIRD+F+PLURAL+COMPLETE
gavahh,gəvuha,BEINONI+THIRD+F+SINGULAR+COMPLETE
gavahh,gəvuhim,BEINONI+THIRD+M+PLURAL+COMPLETE
gavahh,gavuhha,BEINONI+THIRD+M+SINGULAR+COMPLETE
gavahh,nigbahh,FUTURE+FIRST+MF+PLURAL+COMPLETE
gavahh,ʔegbahh,FUTURE+FIRST+MF+SINGULAR+COMPLETE
gavahh,givhu,IMPERATIVE+SECOND+F+PLURAL+COMPLETE
gavahh,givhi,IMPERATIVE+SECOND+F+SINGULAR+COMPLETE
gavahh,givhu,IMPERATIVE+SECOND+M+PLURAL+COMPLETE
gavahh,gəvahh,IMPERATIVE+SECOND+M+SINGULAR+COMPLETE
gavahh,ligbohha,INFINITIVE+E+E+E+COMPLETE
gavahh,ligbohha,INFINITIVE+E+E+E+MISSING
gavahh,gavahnu,PAST+FIRST+MF+PLURAL+COMPLETE
gavahh,gavahti,PAST+FIRST+MF+SINGULAR+COMPLETE
gavahh,gəvahten,PAST+SECOND+F+PLURAL+COMPLETE
gavahh,gavahatt,PAST+SECOND+F+SINGULAR+COMPLETE
gavahh,gəvahtem,PAST+SECOND+M+PLURAL+COMPLETE
gavahh,gavahta,PAST+SECOND+M+SINGULAR+COMPLETE
gavahh,gavəhu,PAST+THIRD+F+PLURAL+COMPLETE
gavahh,gavəha,PAST+THIRD+F+SINGULAR+COMPLETE
gavahh,gavəhu,PAST+THIRD+M+PLURAL+COMPLETE
gavahh,gavahh,PAST+THIRD+M+SINGULAR+COMPLETE
gavahh,gəveihot,PRESENT+FIRST+F+PLURAL+COMPLETE
gavahh,gəveiha,PRESENT+FIRST+F+SINGULAR+COMPLETE
gavahh,gəveihim,PRESENT+FIRST+M+PLURAL+COMPLETE
gavahh,gaveihha,PRESENT+FIRST+M+SINGULAR+COMPLETE
gavahh,gəveihot,PRESENT+SECOND+F+PLURAL+COMPLETE
gavahh,gəveiha,PRESENT+SECOND+F+SINGULAR+COMPLETE
gavahh,gəveihim,PRESENT+SECOND+M+PLURAL+COMPLETE
gavahh,gaveihha,PRESENT+SECOND+M+SINGULAR+COMPLETE
gavahh,gəveihot,PRESENT+THIRD+F+PLURAL+COMPLETE
gavahh,gəveiha,PRESENT+THIRD+F+SINGULAR+COMPLETE
gavahh,gəveihim,PRESENT+THIRD+M+PLURAL+COMPLETE
gavahh,gaveihha,PRESENT+THIRD+M+SINGULAR+COMPLETE
gaval,gəvulot,BEINONI+FIRST+F+PLURAL+COMPLETE
gaval,gəvula,BEINONI+FIRST+F+SINGULAR+COMPLETE
gaval,gəvulim,BEINONI+FIRST+M+PLURAL+COMPLETE
gaval,gavul,BEINONI+FIRST+M+SINGULAR+COMPLETE
gaval,gəvulot,BEINONI+SECOND+F+PLURAL+COMPLETE
gaval,gəvula,BEINONI+SECOND+F+SINGULAR+COMPLETE
gaval,gəvulim,BEINONI+SECOND+M+PLURAL+COMPLETE
gaval,gavul,BEINONI+SECOND+M+SINGULAR+COMPLETE
gaval,gəvulot,BEINONI+THIRD+F+PLURAL+COMPLETE
gaval,gəvula,BEINONI+THIRD+F+SINGULAR+COMPLETE
gaval,gəvulim,BEINONI+THIRD+M+PLURAL+COMPLETE
gaval,gavul,BEINONI+THIRD+M+SINGULAR+COMPLETE
gaval,nigbol,FUTURE+FIRST+MF+PLURAL+COMPLETE
gaval,nigbol,FUTURE+FIRST+MF+PLURAL+MISSING
gaval,ʔegbol,FUTURE+FIRST+MF+SINGULAR+COMPLETE
gaval,ʔegbol,FUTURE+FIRST+MF+SINGULAR+MISSING
gaval,givlu,IMPERATIVE+SECOND+F+PLURAL+COMPLETE
gaval,gəvoləna,IMPERATIVE+SECOND+F+PLURAL+MISSING
gaval,givli,IMPERATIVE+SECOND+F+SINGULAR+COMPLETE
gaval,givlu,IMPERATIVE+SECOND+M+PLURAL+COMPLETE
gaval,gəvol,IMPERATIVE+SECOND+M+SINGULAR+COMPLETE
gaval,gəvol,IMPERATIVE+SECOND+M+SINGULAR+MISSING
gaval,ligbol,INFINITIVE+E+E+E+COMPLETE
gaval,ligbol,INFINITIVE+E+E+E+MISSING
gaval,gavalnu,PAST+FIRST+MF+PLURAL+COMPLETE
gaval,gavalti,PAST+FIRST+MF+SINGULAR+COMPLETE
gaval,gəvalten,PAST+SECOND+F+PLURAL+COMPLETE
gaval,gavalt,PAST+SECOND+F+SINGULAR+COMPLETE
gaval,gəvaltem,PAST+SECOND+M+PLURAL+COMPLETE
gaval,gavalta,PAST+SECOND+M+SINGULAR+COMPLETE
gaval,gavəlu,PAST+THIRD+F+PLURAL+COMPLETE
gaval,gavəla,PAST+THIRD+F+SINGULAR+COMPLETE
gaval,gavəlu,PAST+THIRD+M+PLURAL+COMPLETE
gaval,gaval,PAST+THIRD+M+SINGULAR+COMPLETE
gaval,govəlot,PRESENT+FIRST+F+PLURAL+COMPLETE
gaval,govelet,PRESENT+FIRST+F+SINGULAR+COMPLETE
gaval,govəlim,PRESENT+FIRST+M+PLURAL+COMPLETE
gaval,goveil,PRESENT+FIRST+M+SINGULAR+COMPLETE
gaval,govəlot,PRESENT+SECOND+F+PLURAL+COMPLETE
gaval,govelet,PRESENT+SECOND+F+SINGULAR+COMPLETE
gaval,govəlim,PRESENT+SECOND+M+PLURAL+COMPLETE
gaval,goveil,PRESENT+SECOND+M+SINGULAR+COMPLETE
gaval,govəlot,PRESENT+THIRD+F+PLURAL+COMPLETE
gaval,govelet,PRESENT+THIRD+F+SINGULAR+COMPLETE
gaval,govəlim,PRESENT+THIRD+M+PLURAL+COMPLETE
gaval,goveil,PRESENT+THIRD+M+SINGULAR+COMPLETE
gavaʁ,gəvuʁot,BEINONI+FIRST+F+PLURAL+COMPLETE
gavaʁ,gəvuʁa,BEINONI+FIRST+F+SINGULAR+COMPLETE
gavaʁ,gəvuʁim,BEINONI+FIRST+M+PLURAL+COMPLETE
gavaʁ,gavuʁ,BEINONI+FIRST+M+SINGULAR+COMPLETE
gavaʁ,gəvuʁot,BEINONI+SECOND+F+PLURAL+COMPLETE
gavaʁ,gəvuʁa,BEINONI+SECOND+F+SINGULAR+COMPLETE
gavaʁ,gəvuʁim,BEINONI+SECOND+M+PLURAL+COMPLETE
gavaʁ,gavuʁ,BEINONI+SECOND+M+SINGULAR+COMPLETE
gavaʁ,gəvuʁot,BEINONI+THIRD+F+PLURAL+COMPLETE
gavaʁ,gəvuʁa,BEINONI+THIRD+F+SINGULAR+COMPLETE
gavaʁ,gəvuʁim,BEINONI+THIRD+M+PLURAL+COMPLETE
gavaʁ,gavuʁ,BEINONI+THIRD+M+SINGULAR+COMPLETE
gavaʁ,nigbaʁ,FUTURE+FIRST+MF+PLURAL+COMPLETE
gavaʁ,ʔegbaʁ,FUTURE+FIRST+MF+SINGULAR+COMPLETE
gavaʁ,gəvaʁna,IMPERATIVE+SECOND+F+PLURAL+COMPLETE
gavaʁ,givʁi,IMPERATIVE+SECOND+F+SINGULAR+COMPLETE
gavaʁ,givʁu,IMPERATIVE+SECOND+M+PLURAL+COMPLETE
gavaʁ,gəvaʁ,IMPERATIVE+SECOND+M+SINGULAR+COMPLETE
gavaʁ,ligboʁ,INFINITIVE+E+E+E+COMPLETE
gavaʁ,ligboʁ,INFINITIVE+E+E+E+MISSING
gavaʁ,gavaʁnu,PAST+FIRST+MF+PLURAL+COMPLETE
gavaʁ,gavaʁti,PAST+FIRST+MF+SINGULAR+COMPLETE
gavaʁ,gəvaʁten,PAST+SECOND+F+PLURAL+COMPLETE
gavaʁ,gavaʁt,PAST+SECOND+F+SINGULAR+COMPLETE
gavaʁ,gəvaʁtem,PAST+SECOND+M+PLURAL+COMPLETE
gavaʁ,gavaʁta,PAST+SECOND+M+SINGULAR+COMPLETE
gavaʁ,gavəʁu,PAST+THIRD+F+PLURAL+COMPLETE
gavaʁ,gavəʁa,PAST+THIRD+F+SINGULAR+COMPLETE
gavaʁ,gavəʁu,PAST+THIRD+M+PLURAL+COMPLETE
gavaʁ,gavaʁ,PAST+THIRD+M+SINGULAR+COMPLETE
gavaʁ,govəʁot,PRESENT+FIRST+F+PLURAL+COMPLETE
gavaʁ,goveʁet,PRESENT+FIRST+F+SINGULAR+COMPLETE
gavaʁ,govəʁim,PRESENT+FIRST+M+PLURAL+COMPLETE
gavaʁ,goveiʁ,PRESENT+FIRST+M+SINGULAR+COMPLETE
gavaʁ,govəʁot,PRESENT+SECOND+F+PLURAL+COMPLETE
gavaʁ,goveʁet,PRESENT+SECOND+F+SINGULAR+COMPLETE
gavaʁ,govəʁim,PRESENT+SECOND+M+PLURAL+COMPLETE
gavaʁ,goveiʁ,PRESENT+SECOND+M+SINGULAR+COMPLETE
gavaʁ,govəʁot,PRESENT+THIRD+F+PLURAL+COMPLETE
gavaʁ,goveʁet,PRESENT+THIRD+F+SINGULAR+COMPLETE
gavaʁ,govəʁim,PRESENT+THIRD+M+PLURAL+COMPLETE
gavaʁ,goveiʁ,PRESENT+THIRD+M+SINGULAR+COMPLETE
gazal,gəzulot,BEINONI+FIRST+F+PLURAL+COMPLETE
gazal,gəzula,BEINONI+FIRST+F+SINGULAR+COMPLETE
gazal,gəzulim,BEINONI+FIRST+M+PLURAL+COMPLETE
gazal,gazul,BEINONI+FIRST+M+SINGULAR+COMPLETE
gazal,gəzulot,BEINONI+SECOND+F+PLURAL+COMPLETE
gazal,gəzula,BEINONI+SECOND+F+SINGULAR+COMPLETE
gazal,gəzulim,BEINONI+SECOND+M+PLURAL+COMPLETE
gazal,gazul,BEINONI+SECOND+M+SINGULAR+COMPLETE
gazal,gəzulot,BEINONI+THIRD+F+PLURAL+COMPLETE
gazal,gəzula,BEINONI+THIRD+F+SINGULAR+COMPLETE
gazal,gəzulim,BEINONI+THIRD+M+PLURAL+COMPLETE
gazal,gazul,BEINONI+THIRD+M+SINGULAR+COMPLETE
gazal,nigzol,FUTURE+FIRST+MF+PLURAL+COMPLETE
gazal,nigzol,FUTURE+FIRST+MF+PLURAL+MISSING
gazal,ʔegzol,FUTURE+FIRST+MF+SINGULAR+COMPLETE
gazal,ʔegzol,FUTURE+FIRST+MF+SINGULAR+MISSING
gazal,gizlu,IMPERATIVE+SECOND+F+PLURAL+COMPLETE
gazal,gəzoləna,IMPERATIVE+SECOND+F+PLURAL+MISSING
gazal,gizli,IMPERATIVE+SECOND+F+SINGULAR+COMPLETE
gazal,gizlu,IMPERATIVE+SECOND+M+PLURAL+COMPLETE
gazal,gəzol,IMPERATIVE+SECOND+M+SINGULAR+COMPLETE
gazal,gəzol,IMPERATIVE+SECOND+M+SINGULAR+MISSING
gazal,ligzol,INFINITIVE+E+E+E+COMPLETE
gazal,ligzol,INFINITIVE+E+E+E+MISSING
gazal,gazalnu,PAST+FIRST+MF+PLURAL+COMPLETE
gazal,gazalti,PAST+FIRST+MF+SINGULAR+COMPLETE
gazal,gəzalten,PAST+SECOND+F+PLURAL+COMPLETE
gazal,gazalt,PAST+SECOND+F+SINGULAR+COMPLETE
gazal,gəzaltem,PAST+SECOND+M+PLURAL+COMPLETE
gazal,gazalta,PAST+SECOND+M+SINGULAR+COMPLETE
gazal,gazəlu,PAST+THIRD+F+PLURAL+COMPLETE
gazal,gazəla,PAST+THIRD+F+SINGULAR+COMPLETE
gazal,gazəlu,PAST+THIRD+M+PLURAL+COMPLETE
gazal,gazal,PAST+THIRD+M+SINGULAR+COMPLETE
gazal,gozəlot,PRESENT+FIRST+F+PLURAL+COMPLETE
gazal,gozelet,PRESENT+FIRST+F+SINGULAR+COMPLETE
gazal,gozəlim,PRESENT+FIRST+M+PLURAL+COMPLETE
gazal,gozeil,PRESENT+FIRST+M+SINGULAR+COMPLETE
gazal,gozəlot,PRESENT+SECOND+F+PLURAL+COMPLETE
gazal,gozelet,PRESENT+SECOND+F+SINGULAR+COMPLETE
gazal,gozəlim,PRESENT+SECOND+M+PLURAL+COMPLETE
gazal,gozeil,PRESENT+SECOND+M+SINGULAR+COMPLETE
gazal,gozəlot,PRESENT+THIRD+F+PLURAL+COMPLETE
gazal,gozelet,PRESENT+THIRD+F+SINGULAR+COMPLETE
gazal,gozəlim,PRESENT+THIRD+M+PLURAL+COMPLETE
gazal,gozeil,PRESENT+THIRD+M+SINGULAR+COMPLETE
gazam,gəzumot,BEINONI+FIRST+F+PLURAL+COMPLETE
gazam,gəzuma,BEINONI+FIRST+F+SINGULAR+COMPLETE
gazam,gəzumim,BEINONI+FIRST+M+PLURAL+COMPLETE
gazam,gazum,BEINONI+FIRST+M+SINGULAR+COMPLETE
gazam,gəzumot,BEINONI+SECOND+F+PLURAL+COMPLETE
gazam,gəzuma,BEINONI+SECOND+F+SINGULAR+COMPLETE
gazam,gəzumim,BEINONI+SECOND+M+PLURAL+COMPLETE
gazam,gazum,BEINONI+SECOND+M+SINGULAR+COMPLETE
gazam,gəzumot,BEINONI+THIRD+F+PLURAL+COMPLETE
gazam,gəzuma,BEINONI+THIRD+F+SINGULAR+COMPLETE
gazam,gəzumim,BEINONI+THIRD+M+PLURAL+COMPLETE
gazam,gazum,BEINONI+THIRD+M+SINGULAR+COMPLETE
gazam,nigzom,FUTURE+FIRST+MF+PLURAL+COMPLETE
gazam,nigzom,FUTURE+FIRST+MF+PLURAL+MISSING
gazam,ʔegzom,FUTURE+FIRST+MF+SINGULAR+COMPLETE
gazam,ʔegzom,FUTURE+FIRST+MF+SINGULAR+MISSING
gazam,gəzoməna,IMPERATIVE+SECOND+F+PLURAL+COMPLETE
gazam,gəzoməna,IMPERATIVE+SECOND+F+PLURAL+MISSING
gazam,gizmi,IMPERATIVE+SECOND+F+SINGULAR+COMPLETE
gazam,gizmu,IMPERATIVE+SECOND+M+PLURAL+COMPLETE
gazam,gəzom,IMPERATIVE+SECOND+M+SINGULAR+COMPLETE
gazam,gəzom,IMPERATIVE+SECOND+M+SINGULAR+MISSING
gazam,ligzom,INFINITIVE+E+E+E+COMPLETE
gazam,ligzom,INFINITIVE+E+E+E+MISSING
gazam,gazamnu,PAST+FIRST+MF+PLURAL+COMPLETE
gazam,gazamti,PAST+FIRST+MF+SINGULAR+COMPLETE
gazam,gəzamten,PAST+SECOND+F+PLURAL+COMPLETE
gazam,gazamt,PAST+SECOND+F+SINGULAR+COMPLETE
gazam,gəzamtem,PAST+SECOND+M+PLURAL+COMPLETE
gazam,gazamta,PAST+SECOND+M+SINGULAR+COMPLETE
gazam,gazəmu,PAST+THIRD+F+PLURAL+COMPLETE
gazam,gazəma,PAST+THIRD+F+SINGULAR+COMPLETE
gazam,gazəmu,PAST+THIRD+M+PLURAL+COMPLETE
gazam,gazam,PAST+THIRD+M+SINGULAR+COMPLETE
gazam,gozəmot,PRESENT+FIRST+F+PLURAL+COMPLETE
gazam,gozemet,PRESENT+FIRST+F+SINGULAR+COMPLETE
gazam,gozəmim,PRESENT+FIRST+M+PLURAL+COMPLETE
gazam,gozeim,PRESENT+FIRST+M+SINGULAR+COMPLETE
gazam,gozəmot,PRESENT+SECOND+F+PLURAL+COMPLETE
gazam,gozemet,PRESENT+SECOND+F+SINGULAR+COMPLETE
gazam,gozəmim,PRESENT+SECOND+M+PLURAL+COMPLETE
gazam,gozeim,PRESENT+SECOND+M+SINGULAR+COMPLETE
gazam,gozəmot,PRESENT+THIRD+F+PLURAL+COMPLETE
gazam,gozemet,PRESENT+THIRD+F+SINGULAR+COMPLETE
gazam,gozəmim,PRESENT+THIRD+M+PLURAL+COMPLETE
gazam,gozeim,PRESENT+THIRD+M+SINGULAR+COMPLETE
gazaʁ,gəzuʁot,BEINONI+FIRST+F+PLURAL+COMPLETE
gazaʁ,gəzuʁa,BEINONI+FIRST+F+SINGULAR+COMPLETE
gazaʁ,gəzuʁim,BEINONI+FIRST+M+PLURAL+COMPLETE
gazaʁ,gazuʁ,BEINONI+FIRST+M+SINGULAR+COMPLETE
gazaʁ,gəzuʁot,BEINONI+SECOND+F+PLURAL+COMPLETE
gazaʁ,gəzuʁa,BEINONI+SECOND+F+SINGULAR+COMPLETE
gazaʁ,gəzuʁim,BEINONI+SECOND+M+PLURAL+COMPLETE
gazaʁ,gazuʁ,BEINONI+SECOND+M+SINGULAR+COMPLETE
gazaʁ,gəzuʁot,BEINONI+THIRD+F+PLURAL+COMPLETE
gazaʁ,gəzuʁa,BEINONI+THIRD+F+SINGULAR+COMPLETE
gazaʁ,gəzuʁim,BEINONI+THIRD+M+PLURAL+COMPLETE
gazaʁ,gazuʁ,BEINONI+THIRD+M+SINGULAR+COMPLETE
gazaʁ,nigzoʁ,FUTURE+FIRST+MF+PLURAL+COMPLETE
gazaʁ,nigzoʁ,FUTURE+FIRST+MF+PLURAL+MISSING
gazaʁ,ʔegzoʁ,FUTURE+FIRST+MF+SINGULAR+COMPLETE
gazaʁ,ʔegzoʁ,FUTURE+FIRST+MF+SINGULAR+MISSING
gazaʁ,gəzoʁəna,IMPERATIVE+SECOND+F+PLURAL+COMPLETE
gazaʁ,gəzoʁəna,IMPERATIVE+SECOND+F+PLURAL+MISSING
gazaʁ,gizʁi,IMPERATIVE+SECOND+F+SINGULAR+COMPLETE
gazaʁ,gizʁu,IMPERATIVE+SECOND+M+PLURAL+COMPLETE
gazaʁ,gəzoʁ,IMPERATIVE+SECOND+M+SINGULAR+COMPLETE
gazaʁ,gəzoʁ,IMPERATIVE+SECOND+M+SINGULAR+MISSING
gazaʁ,ligzoʁ,INFINITIVE+E+E+E+COMPLETE
gazaʁ,ligzoʁ,INFINITIVE+E+E+E+MISSING
gazaʁ,gazaʁnu,PAST+FIRST+MF+PLURAL+COMPLETE
gazaʁ,gazaʁti,PAST+FIRST+MF+SINGULAR+COMPLETE
gazaʁ,gəzaʁten,PAST+SECOND+F+PLURAL+COMPLETE
gazaʁ,gazaʁt,PAST+SECOND+F+SINGULAR+COMPLETE
gazaʁ,gəzaʁtem,PAST+SECOND+M+PLURAL+COMPLETE
gazaʁ,gazaʁta,PAST+SECOND+M+SINGULAR+COMPLETE
gazaʁ,gazəʁu,PAST+THIRD+F+PLURAL+COMPLETE
gazaʁ,gazəʁa,PAST+THIRD+F+SINGULAR+COMPLETE
gazaʁ,gazəʁu,PAST+THIRD+M+PLURAL+COMPLETE
gazaʁ,gazaʁ,PAST+THIRD+M+SINGULAR+COMPLETE
gazaʁ,gozəʁot,PRESENT+FIRST+F+PLURAL+COMPLETE
gazaʁ,gozeʁet,PRESENT+FIRST+F+SINGULAR+COMPLETE
gazaʁ,gozəʁim,PRESENT+FIRST+M+PLURAL+COMPLETE
gazaʁ,gozeiʁ,PRESENT+FIRST+M+SINGULAR+COMPLETE
gazaʁ,gozəʁot,PRESENT+SECOND+F+PLURAL+COMPLETE
gazaʁ,gozeʁet,PRESENT+SECOND+F+SINGULAR+COMPLETE
gazaʁ,gozəʁim,PRESENT+SECOND+M+PLURAL+COMPLETE
gazaʁ,gozeiʁ,PRESENT+SECOND+M+SINGULAR+COMPLETE
gazaʁ,gozəʁot,PRESENT+THIRD+F+PLURAL+COMPLETE
gazaʁ,gozeʁet,PRESENT+THIRD+F+SINGULAR+COMPLETE
gazaʁ,gozəʁim,PRESENT+THIRD+M+PLURAL+COMPLETE
gazaʁ,gozeiʁ,PRESENT+THIRD+M+SINGULAR+COMPLETE
gazaz,gəzuzot,BEINONI+FIRST+F+PLURAL+COMPLETE
gazaz,gəzuza,BEINONI+FIRST+F+SINGULAR+COMPLETE
gazaz,gəzuzim,BEINONI+FIRST+M+PLURAL+COMPLETE
gazaz,gazuz,BEINONI+FIRST+M+SINGULAR+COMPLETE
gazaz,gəzuzot,BEINONI+SECOND+F+PLURAL+COMPLETE
gazaz,gəzuza,BEINONI+SECOND+F+SINGULAR+COMPLETE
gazaz,gəzuzim,BEINONI+SECOND+M+PLURAL+COMPLETE
gazaz,gazuz,BEINONI+SECOND+M+SINGULAR+COMPLETE
gazaz,gəzuzot,BEINONI+THIRD+F+PLURAL+COMPLETE
gazaz,gəzuza,BEINONI+THIRD+F+SINGULAR+COMPLETE
gazaz,gəzuzim,BEINONI+THIRD+M+PLURAL+COMPLETE
gazaz,gazuz,BEINONI+THIRD+M+SINGULAR+COMPLETE
gazaz,nigzoz,FUTURE+FIRST+MF+PLURAL+COMPLETE
gazaz,nigzoz,FUTURE+FIRST+MF+PLURAL+MISSING
gazaz,ʔegzoz,FUTURE+FIRST+MF+SINGULAR+COMPLETE
gazaz,ʔegzoz,FUTURE+FIRST+MF+SINGULAR+MISSING
gazaz,gəzozəna,IMPERATIVE+SECOND+F+PLURAL+COMPLETE
gazaz,gəzozəna,IMPERATIVE+SECOND+F+PLURAL+MISSING
gazaz,gizəzi,IMPERATIVE+SECOND+F+SINGULAR+COMPLETE
gazaz,gizəzu,IMPERATIVE+SECOND+M+PLURAL+COMPLETE
gazaz,gəzoz,IMPERATIVE+SECOND+M+SINGULAR+COMPLETE
gazaz,gəzoz,IMPERATIVE+SECOND+M+SINGULAR+MISSING
gazaz,ligzoz,INFINITIVE+E+E+E+COMPLETE
gazaz,ligzoz,INFINITIVE+E+E+E+MISSING
gazaz,gazaznu,PAST+FIRST+MF+PLURAL+COMPLETE
gazaz,gazazti,PAST+FIRST+MF+SINGULAR+COMPLETE
gazaz,gəzazten,PAST+SECOND+F+PLURAL+COMPLETE
gazaz,gazazt,PAST+SECOND+F+SINGULAR+COMPLETE
gazaz,gəzaztem,PAST+SECOND+M+PLURAL+COMPLETE
gazaz,gazazta,PAST+SECOND+M+SINGULAR+COMPLETE
gazaz,gazəzu,PAST+THIRD+F+PLURAL+COMPLETE
gazaz,gazəza,PAST+THIRD+F+SINGULAR+COMPLETE
gazaz,gazəzu,PAST+THIRD+M+PLURAL+COMPLETE
gazaz,gazaz,PAST+THIRD+M+SINGULAR+COMPLETE
gazaz,gozəzot,PRESENT+FIRST+F+PLURAL+COMPLETE
gazaz,gozezet,PRESENT+FIRST+F+SINGULAR+COMPLETE
gazaz,gozəzim,PRESENT+FIRST+M+PLURAL+COMPLETE
gazaz,gozeiz,PRESENT+FIRST+M+SINGULAR+COMPLETE
gazaz,gozəzot,PRESENT+SECOND+F+PLURAL+COMPLETE
gazaz,gozezet,PRESENT+SECOND+F+SINGULAR+COMPLETE
gazaz,gozəzim,PRESENT+SECOND+M+PLURAL+COMPLETE
gazaz,gozeiz,PRESENT+SECOND+M+SINGULAR+COMPLETE
gazaz,gozəzot,PRESENT+THIRD+F+PLURAL+COMPLETE
gazaz,gozezet,PRESENT+THIRD+F+SINGULAR+COMPLETE
gazaz,gozəzim,PRESENT+THIRD+M+PLURAL+COMPLETE
gazaz,gozeiz,PRESENT+THIRD+M+SINGULAR+COMPLETE
gaʔal,nigʔal,FUTURE+FIRST+MF+PLURAL+COMPLETE
gaʔal,ʔegʔal,FUTURE+FIRST+MF+SINGULAR+COMPLETE
gaʔal,gaʔalu,IMPERATIVE+SECOND+F+PLURAL+COMPLETE
gaʔal,gaʔali,IMPERATIVE+SECOND+F+SINGULAR+COMPLETE
gaʔal,gaʔalu,IMPERATIVE+SECOND+M+PLURAL+COMPLETE
gaʔal,gəʔal,IMPERATIVE+SECOND+M+SINGULAR+COMPLETE
gaʔal,ligʔol,INFINITIVE+E+E+E+COMPLETE
gaʔal,ligʔol,INFINITIVE+E+E+E+MISSING
gaʔal,gaʔalnu,PAST+FIRST+MF+PLURAL+COMPLETE
gaʔal,gaʔalti,PAST+FIRST+MF+SINGULAR+COMPLETE
gaʔal,gəʔalten,PAST+SECOND+F+PLURAL+COMPLETE
gaʔal,gaʔalt,PAST+SECOND+F+SINGULAR+COMPLETE
gaʔal,gəʔaltem,PAST+SECOND+M+PLURAL+COMPLETE
gaʔal,gaʔalta,PAST+SECOND+M+SINGULAR+COMPLETE
gaʔal,gaʔalu,PAST+THIRD+F+PLURAL+COMPLETE
gaʔal,gaʔala,PAST+THIRD+F+SINGULAR+COMPLETE
gaʔal,gaʔalu,PAST+THIRD+M+PLURAL+COMPLETE
gaʔal,gaʔal,PAST+THIRD+M+SINGULAR+COMPLETE
gaʔal,goʔalot,PRESENT+FIRST+F+PLURAL+COMPLETE
gaʔal,goʔelet,PRESENT+FIRST+F+SINGULAR+COMPLETE
gaʔal,goʔalim,PRESENT+FIRST+M+PLURAL+COMPLETE
gaʔal,goʔeil,PRESENT+FIRST+M+SINGULAR+COMPLETE
gaʔal,goʔalot,PRESENT+SECOND+F+PLURAL+COMPLETE
gaʔal,goʔelet,PRESENT+SECOND+F+SINGULAR+COMPLETE
gaʔal,goʔalim,PRESENT+SECOND+M+PLURAL+COMPLETE
gaʔal,goʔeil,PRESENT+SECOND+M+SINGULAR+COMPLETE
gaʔal,goʔalot,PRESENT+THIRD+F+PLURAL+COMPLETE
gaʔal,goʔelet,PRESENT+THIRD+F+SINGULAR+COMPLETE
gaʔal,goʔalim,PRESENT+THIRD+M+PLURAL+COMPLETE
gaʔal,goʔeil,PRESENT+THIRD+M+SINGULAR+COMPLETE
gaʕaʁ,nigʕaʁ,FUTURE+FIRST+MF+PLURAL+COMPLETE
gaʕaʁ,ʔegʕaʁ,FUTURE+FIRST+MF+SINGULAR+COMPLETE
gaʕaʁ,gəʕaʁna,IMPERATIVE+SECOND+F+PLURAL+COMPLETE
gaʕaʁ,gaʕaʁi,IMPERATIVE+SECOND+F+SINGULAR+COMPLETE
gaʕaʁ,gaʕaʁu,IMPERATIVE+SECOND+M+PLURAL+COMPLETE
gaʕaʁ,gəʕaʁ,IMPERATIVE+SECOND+M+SINGULAR+COMPLETE
gaʕaʁ,ligʕoʁ,INFINITIVE+E+E+E+COMPLETE
gaʕaʁ,ligʕoʁ,INFINITIVE+E+E+E+MISSING
gaʕaʁ,gaʕaʁnu,PAST+FIRST+MF+PLURAL+COMPLETE
gaʕaʁ,gaʕaʁti,PAST+FIRST+MF+SINGULAR+COMPLETE
gaʕaʁ,gəʕaʁten,PAST+SECOND+F+PLURAL+COMPLETE
gaʕaʁ,gaʕaʁt,PAST+SECOND+F+SINGULAR+COMPLETE
gaʕaʁ,gəʕaʁtem,PAST+SECOND+M+PLURAL+COMPLETE
gaʕaʁ,gaʕaʁta,PAST+SECOND+M+SINGULAR+COMPLETE
gaʕaʁ,gaʕaʁu,PAST+THIRD+F+PLURAL+COMPLETE
gaʕaʁ,gaʕaʁa,PAST+THIRD+F+SINGULAR+COMPLETE
gaʕaʁ,gaʕaʁu,PAST+THIRD+M+PLURAL+COMPLETE
gaʕaʁ,gaʕaʁ,PAST+THIRD+M+SINGULAR+COMPLETE
gaʕaʁ,goʕaʁot,PRESENT+FIRST+F+PLURAL+COMPLETE
gaʕaʁ,goʕeʁet,PRESENT+FIRST+F+SINGULAR+COMPLETE
gaʕaʁ,goʕaʁim,PRESENT+FIRST+M+PLURAL+COMPLETE
gaʕaʁ,goʕeiʁ,PRESENT+FIRST+M+SINGULAR+COMPLETE
gaʕaʁ,goʕaʁot,PRESENT+SECOND+F+PLURAL+COMPLETE
gaʕaʁ,goʕeʁet,PRESENT+SECOND+F+SINGULAR+COMPLETE
gaʕaʁ,goʕaʁim,PRESENT+SECOND+M+PLURAL+COMPLETE
gaʕaʁ,goʕeiʁ,PRESENT+SECOND+M+SINGULAR+COMPLETE
gaʕaʁ,goʕaʁot,PRESENT+THIRD+F+PLURAL+COMPLETE
gaʕaʁ,goʕeʁet,PRESENT+THIRD+F+SINGULAR+COMPLETE
gaʕaʁ,goʕaʁim,PRESENT+THIRD+M+PLURAL+COMPLETE
gaʕaʁ,goʕeiʁ,PRESENT+THIRD+M+SINGULAR+COMPLETE
gaʕaʃ,nigʕaʃ,FUTURE+FIRST+MF+PLURAL+COMPLETE
gaʕaʃ,ʔegʕaʃ,FUTURE+FIRST+MF+SINGULAR+COMPLETE
gaʕaʃ,gaʕaʃu,IMPERATIVE+SECOND+F+PLURAL+COMPLETE
gaʕaʃ,gaʕaʃi,IMPERATIVE+SECOND+F+SINGULAR+COMPLETE
gaʕaʃ,gaʕaʃu,IMPERATIVE+SECOND+M+PLURAL+COMPLETE
gaʕaʃ,gəʕaʃ,IMPERATIVE+SECOND+M+SINGULAR+COMPLETE
gaʕaʃ,ligʕoʃ,INFINITIVE+E+E+E+COMPLETE
gaʕaʃ,ligʕoʃ,INFINITIVE+E+E+E+MISSING
gaʕaʃ,gaʕaʃnu,PAST+FIRST+MF+PLURAL+COMPLETE
gaʕaʃ,gaʕaʃti,PAST+FIRST+MF+SINGULAR+COMPLETE
gaʕaʃ,gəʕaʃten,PAST+SECOND+F+PLURAL+COMPLETE
gaʕaʃ,gaʕaʃt,PAST+SECOND+F+SINGULAR+COMPLETE
gaʕaʃ,gəʕaʃtem,PAST+SECOND+M+PLURAL+COMPLETE
gaʕaʃ,gaʕaʃta,PAST+SECOND+M+SINGULAR+COMPLETE
gaʕaʃ,gaʕaʃu,PAST+THIRD+F+PLURAL+COMPLETE
gaʕaʃ,gaʕaʃa,PAST+THIRD+F+SINGULAR+COMPLETE
gaʕaʃ,gaʕaʃu,PAST+THIRD+M+PLURAL+COMPLETE
gaʕaʃ,gaʕaʃ,PAST+THIRD+M+SINGULAR+COMPLETE
gaʕaʃ,goʕaʃot,PRESENT+FIRST+F+PLURAL+COMPLETE
gaʕaʃ,goʕeʃet,PRESENT+FIRST+F+SINGULAR+COMPLETE
gaʕaʃ,goʕaʃim,PRESENT+FIRST+M+PLURAL+COMPLETE
gaʕaʃ,goʕeiʃ,PRESENT+FIRST+M+SINGULAR+COMPLETE
gaʕaʃ,goʕaʃot,PRESENT+SECOND+F+PLURAL+COMPLETE
gaʕaʃ,goʕeʃet,PRESENT+SECOND+F+SINGULAR+COMPLETE
gaʕaʃ,goʕaʃim,PRESENT+SECOND+M+PLURAL+COMPLETE
gaʕaʃ,goʕeiʃ,PRESENT+SECOND+M+SINGULAR+COMPLETE
gaʕaʃ,goʕaʃot,PRESENT+THIRD+F+PLURAL+COMPLETE
gaʕaʃ,goʕeʃet,PRESENT+THIRD+F+SINGULAR+COMPLETE
gaʕaʃ,goʕaʃim,PRESENT+THIRD+M+PLURAL+COMPLETE
gaʕaʃ,goʕeiʃ,PRESENT+THIRD+M+SINGULAR+COMPLETE
hadaf,nahadof,FUTURE+FIRST+MF+PLURAL+COMPLETE
hadaf,nahadof,FUTURE+FIRST+MF+PLURAL+MISSING
hadaf,ʔehedof,FUTURE+FIRST+MF+SINGULAR+COMPLETE
hadaf,ʔehedof,FUTURE+FIRST+MF+SINGULAR+MISSING
hadaf,hidfu,IMPERATIVE+SECOND+F+PLURAL+COMPLETE
hadaf,hadofəna,IMPERATIVE+SECOND+F+PLURAL+MISSING
hadaf,hidfi,IMPERATIVE+SECOND+F+SINGULAR+COMPLETE
hadaf,hidfu,IMPERATIVE+SECOND+M+PLURAL+COMPLETE
hadaf,hadof,IMPERATIVE+SECOND+M+SINGULAR+COMPLETE
hadaf,hadof,IMPERATIVE+SECOND+M+SINGULAR+MISSING
hadaf,lahadof,INFINITIVE+E+E+E+COMPLETE
hadaf,lahadof,INFINITIVE+E+E+E+MISSING
hadaf,hadafnu,PAST+FIRST+MF+PLURAL+COMPLETE
hadaf,hadafti,PAST+FIRST+MF+SINGULAR+COMPLETE
hadaf,hadaften,PAST+SECOND+F+PLURAL+COMPLETE
hadaf,hadaft,PAST+SECOND+F+SINGULAR+COMPLETE
hadaf,hadaftem,PAST+SECOND+M+PLURAL+COMPLETE
hadaf,hadafta,PAST+SECOND+M+SINGULAR+COMPLETE
hadaf,hadəfu,PAST+THIRD+F+PLURAL+COMPLETE
hadaf,hadəfa,PAST+THIRD+F+SINGULAR+COMPLETE
hadaf,hadəfu,PAST+THIRD+M+PLURAL+COMPLETE
hadaf,hadaf,PAST+THIRD+M+SINGULAR+COMPLETE
hadaf,hodəfot,PRESENT+FIRST+F+PLURAL+COMPLETE
hadaf,hodefet,PRESENT+FIRST+F+SINGULAR+COMPLETE
hadaf,hodəfim,PRESENT+FIRST+M+PLURAL+COMPLETE
hadaf,hodeif,PRESENT+FIRST+M+SINGULAR+COMPLETE
hadaf,hodəfot,PRESENT+SECOND+F+PLURAL+COMPLETE
hadaf,hodefet,PRESENT+SECOND+F+SINGULAR+COMPLETE
hadaf,hodəfim,PRESENT+SECOND+M+PLURAL+COMPLETE
hadaf,hodeif,PRESENT+SECOND+M+SINGULAR+COMPLETE
hadaf,hodəfot,PRESENT+THIRD+F+PLURAL+COMPLETE
hadaf,hodefet,PRESENT+THIRD+F+SINGULAR+COMPLETE
hadaf,hodəfim,PRESENT+THIRD+M+PLURAL+COMPLETE
hadaf,hodeif,PRESENT+THIRD+M+SINGULAR+COMPLETE
ħadal,neħedal,FUTURE+FIRST+MF+PLURAL+COMPLETE
ħadal,ʔeħedal,FUTURE+FIRST+MF+SINGULAR+COMPLETE
ħadal,ħidlu,IMPERATIVE+SECOND+F+PLURAL+COMPLETE
ħadal,ħidli,IMPERATIVE+SECOND+F+SINGULAR+COMPLETE
ħadal,ħidlu,IMPERATIVE+SECOND+M+PLURAL+COMPLETE
ħadal,ħadal,IMPERATIVE+SECOND+M+SINGULAR+COMPLETE
ħadal,laħadol,INFINITIVE+E+E+E+COMPLETE
ħadal,laħadol,INFINITIVE+E+E+E+MISSING
ħadal,ħadalnu,PAST+FIRST+MF+PLURAL+COMPLETE
ħadal,ħadalti,PAST+FIRST+MF+SINGULAR+COMPLETE
ħadal,ħadalten,PAST+SECOND+F+PLURAL+COMPLETE
ħadal,ħadalt,PAST+SECOND+F+SINGULAR+COMPLETE
ħadal,ħadaltem,PAST+SECOND+M+PLURAL+COMPLETE
ħadal,ħadalta,PAST+SECOND+M+SINGULAR+COMPLETE
ħadal,ħadəlu,PAST+THIRD+F+PLURAL+COMPLETE
ħadal,ħadəla,PAST+THIRD+F+SINGULAR+COMPLETE
ħadal,ħadəlu,PAST+THIRD+M+PLURAL+COMPLETE
ħadal,ħadal,PAST+THIRD+M+SINGULAR+COMPLETE
ħadal,ħadeilot,PRESENT+FIRST+F+PLURAL+COMPLETE
ħadal,ħadeila,PRESENT+FIRST+F+SINGULAR+COMPLETE
ħadal,ħadeilim,PRESENT+FIRST+M+PLURAL+COMPLETE
ħadal,ħadeil,PRESENT+FIRST+M+SINGULAR+COMPLETE
ħadal,ħadeilot,PRESENT+SECOND+F+PLURAL+COMPLETE
ħadal,ħadeila,PRESENT+SECOND+F+SINGULAR+COMPLETE
ħadal,ħadeilim,PRESENT+SECOND+M+PLURAL+COMPLETE
ħadal,ħadeil,PRESENT+SECOND+M+SINGULAR+COMPLETE
ħadal,ħadeilot,PRESENT+THIRD+F+PLURAL+COMPLETE
ħadal,ħadeila,PRESENT+THIRD+F+SINGULAR+COMPLETE
ħadal,ħadeilim,PRESENT+THIRD+M+PLURAL+COMPLETE
ħadal,ħadeil,PRESENT+THIRD+M+SINGULAR+COMPLETE
ħadaʁ,naħadoʁ,FUTURE+FIRST+MF+PLURAL+COMPLETE
ħadaʁ,naħadoʁ,FUTURE+FIRST+MF+PLURAL+MISSING
ħadaʁ,ʔeħedoʁ,FUTURE+FIRST+MF+SINGULAR+COMPLETE
ħadaʁ,ʔeħedoʁ,FUTURE+FIRST+MF+SINGULAR+MISSING
ħadaʁ,ħidʁu,IMPERATIVE+SECOND+F+PLURAL+COMPLETE
ħadaʁ,ħadoʁəna,IMPERATIVE+SECOND+F+PLURAL+MISSING
ħadaʁ,ħidʁi,IMPERATIVE+SECOND+F+SINGULAR+COMPLETE
ħadaʁ,ħidʁu,IMPERATIVE+SECOND+M+PLURAL+COMPLETE
ħadaʁ,ħadoʁ,IMPERATIVE+SECOND+M+SINGULAR+COMPLETE
ħadaʁ,ħadoʁ,IMPERATIVE+SECOND+M+SINGULAR+MISSING
ħadaʁ,laħadoʁ,INFINITIVE+E+E+E+COMPLETE
ħadaʁ,laħadoʁ,INFINITIVE+E+E+E+MISSING
ħadaʁ,ħadaʁnu,PAST+FIRST+MF+PLURAL+COMPLETE
ħadaʁ,ħadaʁti,PAST+FIRST+MF+SINGULAR+COMPLETE
ħadaʁ,ħadaʁten,PAST+SECOND+F+PLURAL+COMPLETE
ħadaʁ,ħadaʁt,PAST+SECOND+F+SINGULAR+COMPLETE
ħadaʁ,ħadaʁtem,PAST+SECOND+M+PLURAL+COMPLETE
ħadaʁ,ħadaʁta,PAST+SECOND+M+SINGULAR+COMPLETE
ħadaʁ,ħadəʁu,PAST+THIRD+F+PLURAL+COMPLETE
ħadaʁ,ħadəʁa,PAST+THIRD+F+SINGULAR+COMPLETE
ħadaʁ,ħadəʁu,PAST+THIRD+M+PLURAL+COMPLETE
ħadaʁ,ħadaʁ,PAST+THIRD+M+SINGULAR+COMPLETE
ħadaʁ,ħodəʁot,PRESENT+FIRST+F+PLURAL+COMPLETE
ħadaʁ,ħodeʁet,PRESENT+FIRST+F+SINGULAR+COMPLETE
ħadaʁ,ħodəʁim,PRESENT+FIRST+M+PLURAL+COMPLETE
ħadaʁ,ħodeiʁ,PRESENT+FIRST+M+SINGULAR+COMPLETE
ħadaʁ,ħodəʁot,PRESENT+SECOND+F+PLURAL+COMPLETE
ħadaʁ,ħodeʁet,PRESENT+SECOND+F+SINGULAR+COMPLETE
ħadaʁ,ħodəʁim,PRESENT+SECOND+M+PLURAL+COMPLETE
ħadaʁ,ħodeiʁ,PRESENT+SECOND+M+SINGULAR+COMPLETE
ħadaʁ,ħodəʁot,PRESENT+THIRD+F+PLURAL+COMPLETE
ħadaʁ,ħodeʁet,PRESENT+THIRD+F+SINGULAR+COMPLETE
ħadaʁ,ħodəʁim,PRESENT+THIRD+M+PLURAL+COMPLETE
ħadaʁ,ħodeiʁ,PRESENT+THIRD+M+SINGULAR+COMPLETE
ħafaf,naħafof,FUTURE+FIRST+MF+PLURAL+COMPLETE
ħafaf,naħafof,FUTURE+FIRST+MF+PLURAL+MISSING
ħafaf,ʔeħefof,FUTURE+FIRST+MF+SINGULAR+COMPLETE
ħafaf,ʔeħefof,FUTURE+FIRST+MF+SINGULAR+MISSING
ħafaf,ħifəfu,IMPERATIVE+SECOND+F+PLURAL+COMPLETE
ħafaf,ħafofəna,IMPERATIVE+SECOND+F+PLURAL+MISSING
ħafaf,ħifəfi,IMPERATIVE+SECOND+F+SINGULAR+COMPLETE
ħafaf,ħifəfu,IMPERATIVE+SECOND+M+PLURAL+COMPLETE
ħafaf,ħafof,IMPERATIVE+SECOND+M+SINGULAR+COMPLETE
ħafaf,ħafof,IMPERATIVE+SECOND+M+SINGULAR+MISSING
ħafaf,laħafof,INFINITIVE+E+E+E+COMPLETE
ħafaf,laħafof,INFINITIVE+E+E+E+MISSING
ħafaf,ħafafnu,PAST+FIRST+MF+PLURAL+COMPLETE
ħafaf,ħafafti,PAST+FIRST+MF+SINGULAR+COMPLETE
ħafaf,ħafaften,PAST+SECOND+F+PLURAL+COMPLETE
ħafaf,ħafaft,PAST+SECOND+F+SINGULAR+COMPLETE
ħafaf,ħafaftem,PAST+SECOND+M+PLURAL+COMPLETE
ħafaf,ħafafta,PAST+SECOND+M+SINGULAR+COMPLETE
ħafaf,ħafəfu,PAST+THIRD+F+PLURAL+COMPLETE
ħafaf,ħafəfa,PAST+THIRD+F+SINGULAR+COMPLETE
ħafaf,ħafəfu,PAST+THIRD+M+PLURAL+COMPLETE
ħafaf,ħafaf,PAST+THIRD+M+SINGULAR+COMPLETE
ħafaf,ħofəfot,PRESENT+FIRST+F+PLURAL+COMPLETE
ħafaf,ħofefet,PRESENT+FIRST+F+SINGULAR+COMPLETE
ħafaf,ħofəfim,PRESENT+FIRST+M+PLURAL+COMPLETE
ħafaf,ħofeif,PRESENT+FIRST+M+SINGULAR+COMPLETE
ħafaf,ħofəfot,PRESENT+SECOND+F+PLURAL+COMPLETE
ħafaf,ħofefet,PRESENT+SECOND+F+SINGULAR+COMPLETE
ħafaf,ħofəfim,PRESENT+SECOND+M+PLURAL+COMPLETE
ħafaf,ħofeif,PRESENT+SECOND+M+SINGULAR+COMPLETE
ħafaf,ħofəfot,PRESENT+THIRD+F+PLURAL+COMPLETE
ħafaf,ħofefet,PRESENT+THIRD+F+SINGULAR+COMPLETE
ħafaf,ħofəfim,PRESENT+THIRD+M+PLURAL+COMPLETE
ħafaf,ħofeif,PRESENT+THIRD+M+SINGULAR+COMPLETE
ħafan,naħafon,FUTURE+FIRST+MF+PLURAL+COMPLETE
ħafan,naħafon,FUTURE+FIRST+MF+PLURAL+MISSING
ħafan,ʔeħefon,FUTURE+FIRST+MF+SINGULAR+COMPLETE
ħafan,ʔeħefon,FUTURE+FIRST+MF+SINGULAR+MISSING
ħafan,ħafonəna,IMPERATIVE+SECOND+F+PLURAL+COMPLETE
ħafan,ħafonəna,IMPERATIVE+SECOND+F+PLURAL+MISSING
ħafan,ħifni,IMPERATIVE+SECOND+F+SINGULAR+COMPLETE
ħafan,ħifnu,IMPERATIVE+SECOND+M+PLURAL+COMPLETE
ħafan,ħafon,IMPERATIVE+SECOND+M+SINGULAR+COMPLETE
ħafan,ħafon,IMPERATIVE+SECOND+M+SINGULAR+MISSING
ħafan,laħafon,INFINITIVE+E+E+E+COMPLETE
ħafan,laħafon,INFINITIVE+E+E+E+MISSING
ħafan,ħafanənu,PAST+FIRST+MF+PLURAL+COMPLETE
ħafan,ħafanti,PAST+FIRST+MF+SINGULAR+COMPLETE
ħafan,ħafanten,PAST+SECOND+F+PLURAL+COMPLETE
ħafan,ħafant,PAST+SECOND+F+SINGULAR+COMPLETE
ħafan,ħafantem,PAST+SECOND+M+PLURAL+COMPLETE
ħafan,ħafanta,PAST+SECOND+M+SINGULAR+COMPLETE
ħafan,ħafənu,PAST+THIRD+F+PLURAL+COMPLETE
ħafan,ħafəna,PAST+THIRD+F+SINGULAR+COMPLETE
ħafan,ħafənu,PAST+THIRD+M+PLURAL+COMPLETE
ħafan,ħafan,PAST+THIRD+M+SINGULAR+COMPLETE
ħafan,ħofənot,PRESENT+FIRST+F+PLURAL+COMPLETE
ħafan,ħofenet,PRESENT+FIRST+F+SINGULAR+COMPLETE
ħafan,ħofənim,PRESENT+FIRST+M+PLURAL+COMPLETE
ħafan,ħofein,PRESENT+FIRST+M+SINGULAR+COMPLETE
ħafan,ħofənot,PRESENT+SECOND+F+PLURAL+COMPLETE
ħafan,ħofenet,PRESENT+SECOND+F+SINGULAR+COMPLETE
ħafan,ħofənim,PRESENT+SECOND+M+PLURAL+COMPLETE
ħafan,ħofein,PRESENT+SECOND+M+SINGULAR+COMPLETE
ħafan,ħofənot,PRESENT+THIRD+F+PLURAL+COMPLETE
ħafan,ħofenet,PRESENT+THIRD+F+SINGULAR+COMPLETE
ħafan,ħofənim,PRESENT+THIRD+M+PLURAL+COMPLETE
ħafan,ħofein,PRESENT+THIRD+M+SINGULAR+COMPLETE
ħafaʁ,naħafoʁ,FUTURE+FIRST+MF+PLURAL+COMPLETE
ħafaʁ,naħafoʁ,FUTURE+FIRST+MF+PLURAL+MISSING
ħafaʁ,ʔeħefoʁ,FUTURE+FIRST+MF+SINGULAR+COMPLETE
ħafaʁ,ʔeħefoʁ,FUTURE+FIRST+MF+SINGULAR+MISSING
ħafaʁ,ħafoʁəna,IMPERATIVE+SECOND+F+PLURAL+COMPLETE
ħafaʁ,ħafoʁəna,IMPERATIVE+SECOND+F+PLURAL+MISSING
ħafaʁ,ħifʁi,IMPERATIVE+SECOND+F+SINGULAR+COMPLETE
ħafaʁ,ħifʁu,IMPERATIVE+SECOND+M+PLURAL+COMPLETE
ħafaʁ,ħafoʁ,IMPERATIVE+SECOND+M+SINGULAR+COMPLETE
ħafaʁ,ħafoʁ,IMPERATIVE+SECOND+M+SINGULAR+MISSING
ħafaʁ,laħafoʁ,INFINITIVE+E+E+E+COMPLETE
ħafaʁ,laħafoʁ,INFINITIVE+E+E+E+MISSING
ħafaʁ,ħafaʁnu,PAST+FIRST+MF+PLURAL+COMPLETE
ħafaʁ,ħafaʁti,PAST+FIRST+MF+SINGULAR+COMPLETE
ħafaʁ,ħafaʁten,PAST+SECOND+F+PLURAL+COMPLETE
ħafaʁ,ħafaʁt,PAST+SECOND+F+SINGULAR+COMPLETE
ħafaʁ,ħafaʁtem,PAST+SECOND+M+PLURAL+COMPLETE
ħafaʁ,ħafaʁta,PAST+SECOND+M+SINGULAR+COMPLETE
ħafaʁ,ħafəʁu,PAST+THIRD+F+PLURAL+COMPLETE
ħafaʁ,ħafəʁa,PAST+THIRD+F+SINGULAR+COMPLETE
ħafaʁ,ħafəʁu,PAST+THIRD+M+PLURAL+COMPLETE
ħafaʁ,ħafaʁ,PAST+THIRD+M+SINGULAR+COMPLETE
ħafaʁ,ħofəʁot,PRESENT+FIRST+F+PLURAL+COMPLETE
ħafaʁ,ħofeʁet,PRESENT+FIRST+F+SINGULAR+COMPLETE
ħafaʁ,ħofəʁim,PRESENT+FIRST+M+PLURAL+COMPLETE
ħafaʁ,ħofeiʁ,PRESENT+FIRST+M+SINGULAR+COMPLETE
ħafaʁ,ħofəʁot,PRESENT+SECOND+F+PLURAL+COMPLETE
ħafaʁ,ħofeʁet,PRESENT+SECOND+F+SINGULAR+COMPLETE
ħafaʁ,ħofəʁim,PRESENT+SECOND+M+PLURAL+COMPLETE
ħafaʁ,ħofeiʁ,PRESENT+SECOND+M+SINGULAR+COMPLETE
ħafaʁ,ħofəʁot,PRESENT+THIRD+F+PLURAL+COMPLETE
ħafaʁ,ħofeʁet,PRESENT+THIRD+F+SINGULAR+COMPLETE
ħafaʁ,ħofəʁim,PRESENT+THIRD+M+PLURAL+COMPLETE
ħafaʁ,ħofeiʁ,PRESENT+THIRD+M+SINGULAR+COMPLETE
ħafats,naħpots,FUTURE+FIRST+MF+PLURAL+COMPLETE
ħafats,naħpots,FUTURE+FIRST+MF+PLURAL+MISSING
ħafats,ʔeħpots,FUTURE+FIRST+MF+SINGULAR+COMPLETE
ħafats,ʔeħpots,FUTURE+FIRST+MF+SINGULAR+MISSING
ħafats,ħiftsu,IMPERATIVE+SECOND+F+PLURAL+COMPLETE
ħafats,ħafotsəna,IMPERATIVE+SECOND+F+PLURAL+MISSING
ħafats,ħiftsi,IMPERATIVE+SECOND+F+SINGULAR+COMPLETE
ħafats,ħiftsu,IMPERATIVE+SECOND+M+PLURAL+COMPLETE
ħafats,ħafots,IMPERATIVE+SECOND+M+SINGULAR+COMPLETE
ħafats,ħafots,IMPERATIVE+SECOND+M+SINGULAR+MISSING
ħafats,laħpots,INFINITIVE+E+E+E+COMPLETE
ħafats,laħpots,INFINITIVE+E+E+E+MISSING
ħafats,ħafatsnu,PAST+FIRST+MF+PLURAL+COMPLETE
ħafats,ħafatsti,PAST+FIRST+MF+SINGULAR+COMPLETE
ħafats,ħafatsten,PAST+SECOND+F+PLURAL+COMPLETE
ħafats,ħafatst,PAST+SECOND+F+SINGULAR+COMPLETE
ħafats,ħafatstem,PAST+SECOND+M+PLURAL+COMPLETE
ħafats,ħafatsta,PAST+SECOND+M+SINGULAR+COMPLETE
ħafats,ħafətsu,PAST+THIRD+F+PLURAL+COMPLETE
ħafats,ħafətsa,PAST+THIRD+F+SINGULAR+COMPLETE
ħafats,ħafətsu,PAST+THIRD+M+PLURAL+COMPLETE
ħafats,ħafeits,PAST+THIRD+M+SINGULAR+COMPLETE
ħafats,ħafeitsot,PRESENT+FIRST+F+PLURAL+COMPLETE
ħafats,ħafeitsa,PRESENT+FIRST+F+SINGULAR+COMPLETE
ħafats,ħafeitsim,PRESENT+FIRST+M+PLURAL+COMPLETE
ħafats,ħafeits,PRESENT+FIRST+M+SINGULAR+COMPLETE
ħafats,ħafeitsot,PRESENT+SECOND+F+PLURAL+COMPLETE
ħafats,ħafeitsa,PRESENT+SECOND+F+SINGULAR+COMPLETE
ħafats,ħafeitsim,PRESENT+SECOND+M+PLURAL+COMPLETE
ħafats,ħafeits,PRESENT+SECOND+M+SINGULAR+COMPLETE
ħafats,ħafeitsot,PRESENT+THIRD+F+PLURAL+COMPLETE
ħafats,ħafeitsa,PRESENT+THIRD+F+SINGULAR+COMPLETE
ħafats,ħafeitsim,PRESENT+THIRD+M+PLURAL+COMPLETE
ħafats,ħafeits,PRESENT+THIRD+M+SINGULAR+COMPLETE
hafaΧ,nahafoΧ,FUTURE+FIRST+MF+PLURAL+COMPLETE
hafaΧ,nahafoΧ,FUTURE+FIRST+MF+PLURAL+MISSING
hafaΧ,ʔehefoΧ,FUTURE+FIRST+MF+SINGULAR+COMPLETE
hafaΧ,ʔehefoΧ,FUTURE+FIRST+MF+SINGULAR+MISSING
hafaΧ,hafoΧəna,IMPERATIVE+SECOND+F+PLURAL+COMPLETE
hafaΧ,hafoΧəna,IMPERATIVE+SECOND+F+PLURAL+MISSING
hafaΧ,hifΧi,IMPERATIVE+SECOND+F+SINGULAR+COMPLETE
hafaΧ,hifΧu,IMPERATIVE+SECOND+M+PLURAL+COMPLETE
hafaΧ,hafoΧ,IMPERATIVE+SECOND+M+SINGULAR+COMPLETE
hafaΧ,hafoΧ,IMPERATIVE+SECOND+M+SINGULAR+MISSING
hafaΧ,lahafoΧ,INFINITIVE+E+E+E+COMPLETE
hafaΧ,lahafoΧ,INFINITIVE+E+E+E+MISSING
hafaΧ,hafaΧnu,PAST+FIRST+MF+PLURAL+COMPLETE
hafaΧ,hafaΧti,PAST+FIRST+MF+SINGULAR+COMPLETE
hafaΧ,hafaΧten,PAST+SECOND+F+PLURAL+COMPLETE
hafaΧ,hafaΧt,PAST+SECOND+F+SINGULAR+COMPLETE
hafaΧ,hafaΧtem,PAST+SECOND+M+PLURAL+COMPLETE
hafaΧ,hafaΧta,PAST+SECOND+M+SINGULAR+COMPLETE
hafaΧ,hafəΧu,PAST+THIRD+F+PLURAL+COMPLETE
hafaΧ,hafəΧa,PAST+THIRD+F+SINGULAR+COMPLETE
hafaΧ,hafəΧu,PAST+THIRD+M+PLURAL+COMPLETE
hafaΧ,hafaΧ,PAST+THIRD+M+SINGULAR+COMPLETE
hafaΧ,hofəΧot,PRESENT+FIRST+F+PLURAL+COMPLETE
hafaΧ,hofeΧet,PRESENT+FIRST+F+SINGULAR+COMPLETE
hafaΧ,hofəΧim,PRESENT+FIRST+M+PLURAL+COMPLETE
hafaΧ,hofeiΧ,PRESENT+FIRST+M+SINGULAR+COMPLETE
hafaΧ,hofəΧot,PRESENT+SECOND+F+PLURAL+COMPLETE
hafaΧ,hofeΧet,PRESENT+SECOND+F+SINGULAR+COMPLETE
hafaΧ,hofəΧim,PRESENT+SECOND+M+PLURAL+COMPLETE
hafaΧ,hofeiΧ,PRESENT+SECOND+M+SINGULAR+COMPLETE
hafaΧ,hofəΧot,PRESENT+THIRD+F+PLURAL+COMPLETE
hafaΧ,hofeΧet,PRESENT+THIRD+F+SINGULAR+COMPLETE
hafaΧ,hofəΧim,PRESENT+THIRD+M+PLURAL+COMPLETE
hafaΧ,hofeiΧ,PRESENT+THIRD+M+SINGULAR+COMPLETE
ħagag,naħagog,FUTURE+FIRST+MF+PLURAL+COMPLETE
ħagag,naħagog,FUTURE+FIRST+MF+PLURAL+MISSING
ħagag,ʔeħegog,FUTURE+FIRST+MF+SINGULAR+COMPLETE
ħagag,ʔeħegog,FUTURE+FIRST+MF+SINGULAR+MISSING
ħagag,ħagogəna,IMPERATIVE+SECOND+F+PLURAL+COMPLETE
ħagag,ħagogəna,IMPERATIVE+SECOND+F+PLURAL+MISSING
ħagag,ħigəgi,IMPERATIVE+SECOND+F+SINGULAR+COMPLETE
ħagag,ħigəgu,IMPERATIVE+SECOND+M+PLURAL+COMPLETE
ħagag,ħagog,IMPERATIVE+SECOND+M+SINGULAR+COMPLETE
ħagag,ħagog,IMPERATIVE+SECOND+M+SINGULAR+MISSING
ħagag,laħagog,INFINITIVE+E+E+E+COMPLETE
ħagag,laħagog,INFINITIVE+E+E+E+MISSING
ħagag,ħagagnu,PAST+FIRST+MF+PLURAL+COMPLETE
ħagag,ħagagti,PAST+FIRST+MF+SINGULAR+COMPLETE
ħagag,ħagagten,PAST+SECOND+F+PLURAL+COMPLETE
ħagag,ħagagt,PAST+SECOND+F+SINGULAR+COMPLETE
ħagag,ħagagtem,PAST+SECOND+M+PLURAL+COMPLETE
ħagag,ħagagta,PAST+SECOND+M+SINGULAR+COMPLETE
ħagag,ħagəgu,PAST+THIRD+F+PLURAL+COMPLETE
ħagag,ħagəga,PAST+THIRD+F+SINGULAR+COMPLETE
ħagag,ħagəgu,PAST+THIRD+M+PLURAL+COMPLETE
ħagag,ħagag,PAST+THIRD+M+SINGULAR+COMPLETE
ħagag,ħogəgot,PRESENT+FIRST+F+PLURAL+COMPLETE
ħagag,ħogeget,PRESENT+FIRST+F+SINGULAR+COMPLETE
ħagag,ħogəgim,PRESENT+FIRST+M+PLURAL+COMPLETE
ħagag,ħogeig,PRESENT+FIRST+M+SINGULAR+COMPLETE
ħagag,ħogəgot,PRESENT+SECOND+F+PLURAL+COMPLETE
ħagag,ħogeget,PRESENT+SECOND+F+SINGULAR+COMPLETE
ħagag,ħogəgim,PRESENT+SECOND+M+PLURAL+COMPLETE
ħagag,ħogeig,PRESENT+SECOND+M+SINGULAR+COMPLETE
ħagag,ħogəgot,PRESENT+THIRD+F+PLURAL+COMPLETE
ħagag,ħogeget,PRESENT+THIRD+F+SINGULAR+COMPLETE
ħagag,ħogəgim,PRESENT+THIRD+M+PLURAL+COMPLETE
ħagag,ħogeig,PRESENT+THIRD+M+SINGULAR+COMPLETE
ħagaʁ,naħagoʁ,FUTURE+FIRST+MF+PLURAL+COMPLETE
ħagaʁ,naħagoʁ,FUTURE+FIRST+MF+PLURAL+MISSING
ħagaʁ,ʔeħegoʁ,FUTURE+FIRST+MF+SINGULAR+COMPLETE
ħagaʁ,ʔeħegoʁ,FUTURE+FIRST+MF+SINGULAR+MISSING
ħagaʁ,ħigʁu,IMPERATIVE+SECOND+F+PLURAL+COMPLETE
ħagaʁ,ħagoʁəna,IMPERATIVE+SECOND+F+PLURAL+MISSING
ħagaʁ,ħigʁi,IMPERATIVE+SECOND+F+SINGULAR+COMPLETE
ħagaʁ,ħigʁu,IMPERATIVE+SECOND+M+PLURAL+COMPLETE
ħagaʁ,ħagoʁ,IMPERATIVE+SECOND+M+SINGULAR+COMPLETE
ħagaʁ,ħagoʁ,IMPERATIVE+SECOND+M+SINGULAR+MISSING
ħagaʁ,laħagoʁ,INFINITIVE+E+E+E+COMPLETE
ħagaʁ,laħagoʁ,INFINITIVE+E+E+E+MISSING
ħagaʁ,ħagaʁnu,PAST+FIRST+MF+PLURAL+COMPLETE
ħagaʁ,ħagaʁti,PAST+FIRST+MF+SINGULAR+COMPLETE
ħagaʁ,ħagaʁten,PAST+SECOND+F+PLURAL+COMPLETE
ħagaʁ,ħagaʁt,PAST+SECOND+F+SINGULAR+COMPLETE
ħagaʁ,ħagaʁtem,PAST+SECOND+M+PLURAL+COMPLETE
ħagaʁ,ħagaʁta,PAST+SECOND+M+SINGULAR+COMPLETE
ħagaʁ,ħagəʁu,PAST+THIRD+F+PLURAL+COMPLETE
ħagaʁ,ħagəʁa,PAST+THIRD+F+SINGULAR+COMPLETE
ħagaʁ,ħagəʁu,PAST+THIRD+M+PLURAL+COMPLETE
ħagaʁ,ħagaʁ,PAST+THIRD+M+SINGULAR+COMPLETE
ħagaʁ,ħogəʁot,PRESENT+FIRST+F+PLURAL+COMPLETE
ħagaʁ,ħogeʁet,PRESENT+FIRST+F+SINGULAR+COMPLETE
ħagaʁ,ħogəʁim,PRESENT+FIRST+M+PLURAL+COMPLETE
ħagaʁ,ħogeiʁ,PRESENT+FIRST+M+SINGULAR+COMPLETE
ħagaʁ,ħogəʁot,PRESENT+SECOND+F+PLURAL+COMPLETE
ħagaʁ,ħogeʁet,PRESENT+SECOND+F+SINGULAR+COMPLETE
ħagaʁ,ħogəʁim,PRESENT+SECOND+M+PLURAL+COMPLETE
ħagaʁ,ħogeiʁ,PRESENT+SECOND+M+SINGULAR+COMPLETE
ħagaʁ,ħogəʁot,PRESENT+THIRD+F+PLURAL+COMPLETE
ħagaʁ,ħogeʁet,PRESENT+THIRD+F+SINGULAR+COMPLETE
ħagaʁ,ħogəʁim,PRESENT+THIRD+M+PLURAL+COMPLETE
ħagaʁ,ħogeiʁ,PRESENT+THIRD+M+SINGULAR+COMPLETE
ħalaf,naħalof,FUTURE+FIRST+MF+PLURAL+COMPLETE
ħalaf,naħalof,FUTURE+FIRST+MF+PLURAL+MISSING
ħalaf,ʔeħelof,FUTURE+FIRST+MF+SINGULAR+COMPLETE
ħalaf,ʔeħelof,FUTURE+FIRST+MF+SINGULAR+MISSING
ħalaf,ħilfu,IMPERATIVE+SECOND+F+PLURAL+COMPLETE
ħalaf,ħalofəna,IMPERATIVE+SECOND+F+PLURAL+MISSING
ħalaf,ħilfi,IMPERATIVE+SECOND+F+SINGULAR+COMPLETE
ħalaf,ħilfu,IMPERATIVE+SECOND+M+PLURAL+COMPLETE
ħalaf,ħalof,IMPERATIVE+SECOND+M+SINGULAR+COMPLETE
ħalaf,ħalof,IMPERATIVE+SECOND+M+SINGULAR+MISSING
ħalaf,laħalof,INFINITIVE+E+E+E+COMPLETE
ħalaf,laħalof,INFINITIVE+E+E+E+MISSING
ħalaf,ħalafnu,PAST+FIRST+MF+PLURAL+COMPLETE
ħalaf,ħalafti,PAST+FIRST+MF+SINGULAR+COMPLETE
ħalaf,ħalaften,PAST+SECOND+F+PLURAL+COMPLETE
ħalaf,ħalaft,PAST+SECOND+F+SINGULAR+COMPLETE
ħalaf,ħalaftem,PAST+SECOND+M+PLURAL+COMPLETE
ħalaf,ħalafta,PAST+SECOND+M+SINGULAR+COMPLETE
ħalaf,ħaləfu,PAST+THIRD+F+PLURAL+COMPLETE
ħalaf,ħaləfa,PAST+THIRD+F+SINGULAR+COMPLETE
ħalaf,ħaləfu,PAST+THIRD+M+PLURAL+COMPLETE
ħalaf,ħalaf,PAST+THIRD+M+SINGULAR+COMPLETE
ħalaf,ħoləfot,PRESENT+FIRST+F+PLURAL+COMPLETE
ħalaf,ħolefet,PRESENT+FIRST+F+SINGULAR+COMPLETE
ħalaf,ħoləfim,PRESENT+FIRST+M+PLURAL+COMPLETE
ħalaf,ħoleif,PRESENT+FIRST+M+SINGULAR+COMPLETE
ħalaf,ħoləfot,PRESENT+SECOND+F+PLURAL+COMPLETE
ħalaf,ħolefet,PRESENT+SECOND+F+SINGULAR+COMPLETE
ħalaf,ħoləfim,PRESENT+SECOND+M+PLURAL+COMPLETE
ħalaf,ħoleif,PRESENT+SECOND+M+SINGULAR+COMPLETE
ħalaf,ħoləfot,PRESENT+THIRD+F+PLURAL+COMPLETE
ħalaf,ħolefet,PRESENT+THIRD+F+SINGULAR+COMPLETE
ħalaf,ħoləfim,PRESENT+THIRD+M+PLURAL+COMPLETE
ħalaf,ħoleif,PRESENT+THIRD+M+SINGULAR+COMPLETE
halam,nahalom,FUTURE+FIRST+MF+PLURAL+COMPLETE
halam,nahalom,FUTURE+FIRST+MF+PLURAL+MISSING
halam,ʔehelom,FUTURE+FIRST+MF+SINGULAR+COMPLETE
halam,ʔehelom,FUTURE+FIRST+MF+SINGULAR+MISSING
halam,hilmu,IMPERATIVE+SECOND+F+PLURAL+COMPLETE
halam,haloməna,IMPERATIVE+SECOND+F+PLURAL+MISSING
halam,hilmi,IMPERATIVE+SECOND+F+SINGULAR+COMPLETE
halam,hilmu,IMPERATIVE+SECOND+M+PLURAL+COMPLETE
halam,halom,IMPERATIVE+SECOND+M+SINGULAR+COMPLETE
halam,halom,IMPERATIVE+SECOND+M+SINGULAR+MISSING
halam,lahalom,INFINITIVE+E+E+E+COMPLETE
halam,lahalom,INFINITIVE+E+E+E+MISSING
halam,halamnu,PAST+FIRST+MF+PLURAL+COMPLETE
halam,halamti,PAST+FIRST+MF+SINGULAR+COMPLETE
halam,halamten,PAST+SECOND+F+PLURAL+COMPLETE
halam,halamt,PAST+SECOND+F+SINGULAR+COMPLETE
halam,halamtem,PAST+SECOND+M+PLURAL+COMPLETE
halam,halamta,PAST+SECOND+M+SINGULAR+COMPLETE
halam,haləmu,PAST+THIRD+F+PLURAL+COMPLETE
halam,haləma,PAST+THIRD+F+SINGULAR+COMPLETE
halam,haləmu,PAST+THIRD+M+PLURAL+COMPLETE
halam,halam,PAST+THIRD+M+SINGULAR+COMPLETE
halam,holəmot,PRESENT+FIRST+F+PLURAL+COMPLETE
halam,holemet,PRESENT+FIRST+F+SINGULAR+COMPLETE
halam,holəmim,PRESENT+FIRST+M+PLURAL+COMPLETE
halam,holeim,PRESENT+FIRST+M+SINGULAR+COMPLETE
halam,holəmot,PRESENT+SECOND+F+PLURAL+COMPLETE
halam,holemet,PRESENT+SECOND+F+SINGULAR+COMPLETE
halam,holəmim,PRESENT+SECOND+M+PLURAL+COMPLETE
halam,holeim,PRESENT+SECOND+M+SINGULAR+COMPLETE
halam,holəmot,PRESENT+THIRD+F+PLURAL+COMPLETE
halam,holemet,PRESENT+THIRD+F+SINGULAR+COMPLETE
halam,holəmim,PRESENT+THIRD+M+PLURAL+COMPLETE
halam,holeim,PRESENT+THIRD+M+SINGULAR+COMPLETE
ħalam,naħalom,FUTURE+FIRST+MF+PLURAL+COMPLETE
ħalam,naħalom,FUTURE+FIRST+MF+PLURAL+MISSING
ħalam,ʔeħelom,FUTURE+FIRST+MF+SINGULAR+COMPLETE
ħalam,ʔeħelom,FUTURE+FIRST+MF+SINGULAR+MISSING
ħalam,ħilmu,IMPERATIVE+SECOND+F+PLURAL+COMPLETE
ħalam,ħaloməna,IMPERATIVE+SECOND+F+PLURAL+MISSING
ħalam,ħilmi,IMPERATIVE+SECOND+F+SINGULAR+COMPLETE
ħalam,ħilmu,IMPERATIVE+SECOND+M+PLURAL+COMPLETE
ħalam,ħalom,IMPERATIVE+SECOND+M+SINGULAR+COMPLETE
ħalam,ħalom,IMPERATIVE+SECOND+M+SINGULAR+MISSING
ħalam,laħalom,INFINITIVE+E+E+E+COMPLETE
ħalam,laħalom,INFINITIVE+E+E+E+MISSING
ħalam,ħalamnu,PAST+FIRST+MF+PLURAL+COMPLETE
ħalam,ħalamti,PAST+FIRST+MF+SINGULAR+COMPLETE
ħalam,ħalamten,PAST+SECOND+F+PLURAL+COMPLETE
ħalam,ħalamt,PAST+SECOND+F+SINGULAR+COMPLETE
ħalam,ħalamtem,PAST+SECOND+M+PLURAL+COMPLETE
ħalam,ħalamta,PAST+SECOND+M+SINGULAR+COMPLETE
ħalam,ħaləmu,PAST+THIRD+F+PLURAL+COMPLETE
ħalam,ħaləma,PAST+THIRD+F+SINGULAR+COMPLETE
ħalam,ħaləmu,PAST+THIRD+M+PLURAL+COMPLETE
ħalam,ħalam,PAST+THIRD+M+SINGULAR+COMPLETE
ħalam,ħoləmot,PRESENT+FIRST+F+PLURAL+COMPLETE
ħalam,ħolemet,PRESENT+FIRST+F+SINGULAR+COMPLETE
ħalam,ħoləmim,PRESENT+FIRST+M+PLURAL+COMPLETE
ħalam,ħoleim,PRESENT+FIRST+M+SINGULAR+COMPLETE
ħalam,ħoləmot,PRESENT+SECOND+F+PLURAL+COMPLETE
ħalam,ħolemet,PRESENT+SECOND+F+SINGULAR+COMPLETE
ħalam,ħoləmim,PRESENT+SECOND+M+PLURAL+COMPLETE
ħalam,ħoleim,PRESENT+SECOND+M+SINGULAR+COMPLETE
ħalam,ħoləmot,PRESENT+THIRD+F+PLURAL+COMPLETE
ħalam,ħolemet,PRESENT+THIRD+F+SINGULAR+COMPLETE
ħalam,ħoləmim,PRESENT+THIRD+M+PLURAL+COMPLETE
ħalam,ħoleim,PRESENT+THIRD+M+SINGULAR+COMPLETE
ħalaq,naħaloq,FUTURE+FIRST+MF+PLURAL+COMPLETE
ħalaq,naħaloq,FUTURE+FIRST+MF+PLURAL+MISSING
ħalaq,ʔeħeloq,FUTURE+FIRST+MF+SINGULAR+COMPLETE
ħalaq,ʔeħeloq,FUTURE+FIRST+MF+SINGULAR+MISSING
ħalaq,ħaloqəna,IMPERATIVE+SECOND+F+PLURAL+COMPLETE
ħalaq,ħaloqəna,IMPERATIVE+SECOND+F+PLURAL+MISSING
ħalaq,ħilqi,IMPERATIVE+SECOND+F+SINGULAR+COMPLETE
ħalaq,ħilqu,IMPERATIVE+SECOND+M+PLURAL+COMPLETE
ħalaq,ħaloq,IMPERATIVE+SECOND+M+SINGULAR+COMPLETE
ħalaq,ħaloq,IMPERATIVE+SECOND+M+SINGULAR+MISSING
ħalaq,laħaloq,INFINITIVE+E+E+E+COMPLETE
ħalaq,laħaloq,INFINITIVE+E+E+E+MISSING
ħalaq,ħalaqnu,PAST+FIRST+MF+PLURAL+COMPLETE
ħalaq,ħalaqti,PAST+FIRST+MF+SINGULAR+COMPLETE
ħalaq,ħalaqten,PAST+SECOND+F+PLURAL+COMPLETE
ħalaq,ħalaqt,PAST+SECOND+F+SINGULAR+COMPLETE
ħalaq,ħalaqtem,PAST+SECOND+M+PLURAL+COMPLETE
ħalaq,ħalaqta,PAST+SECOND+M+SINGULAR+COMPLETE
ħalaq,ħaləqu,PAST+THIRD+F+PLURAL+COMPLETE
ħalaq,ħaləqa,PAST+THIRD+F+SINGULAR+COMPLETE
ħalaq,ħaləqu,PAST+THIRD+M+PLURAL+COMPLETE
ħalaq,ħalaq,PAST+THIRD+M+SINGULAR+COMPLETE
ħalaq,ħoləqot,PRESENT+FIRST+F+PLURAL+COMPLETE
ħalaq,ħoleqet,PRESENT+FIRST+F+SINGULAR+COMPLETE
ħalaq,ħoləqim,PRESENT+FIRST+M+PLURAL+COMPLETE
ħalaq,ħoleiq,PRESENT+FIRST+M+SINGULAR+COMPLETE
ħalaq,ħoləqot,PRESENT+SECOND+F+PLURAL+COMPLETE
ħalaq,ħoleqet,PRESENT+SECOND+F+SINGULAR+COMPLETE
ħalaq,ħoləqim,PRESENT+SECOND+M+PLURAL+COMPLETE
ħalaq,ħoleiq,PRESENT+SECOND+M+SINGULAR+COMPLETE
ħalaq,ħoləqot,PRESENT+THIRD+F+PLURAL+COMPLETE
ħalaq,ħoleqet,PRESENT+THIRD+F+SINGULAR+COMPLETE
ħalaq,ħoləqim,PRESENT+THIRD+M+PLURAL+COMPLETE
ħalaq,ħoleiq,PRESENT+THIRD+M+SINGULAR+COMPLETE
ħalaʃ,naħaloʃ,FUTURE+FIRST+MF+PLURAL+COMPLETE
ħalaʃ,naħaloʃ,FUTURE+FIRST+MF+PLURAL+MISSING
ħalaʃ,ʔeħeloʃ,FUTURE+FIRST+MF+SINGULAR+COMPLETE
ħalaʃ,ʔeħeloʃ,FUTURE+FIRST+MF+SINGULAR+MISSING
ħalaʃ,ħaloʃəna,IMPERATIVE+SECOND+F+PLURAL+COMPLETE
ħalaʃ,ħaloʃəna,IMPERATIVE+SECOND+F+PLURAL+MISSING
ħalaʃ,ħilʃi,IMPERATIVE+SECOND+F+SINGULAR+COMPLETE
ħalaʃ,ħilʃu,IMPERATIVE+SECOND+M+PLURAL+COMPLETE
ħalaʃ,ħaloʃ,IMPERATIVE+SECOND+M+SINGULAR+COMPLETE
ħalaʃ,ħaloʃ,IMPERATIVE+SECOND+M+SINGULAR+MISSING
ħalaʃ,laħaloʃ,INFINITIVE+E+E+E+COMPLETE
ħalaʃ,laħaloʃ,INFINITIVE+E+E+E+MISSING
ħalaʃ,ħalaʃnu,PAST+FIRST+MF+PLURAL+COMPLETE
ħalaʃ,ħalaʃti,PAST+FIRST+MF+SINGULAR+COMPLETE
ħalaʃ,ħalaʃten,PAST+SECOND+F+PLURAL+COMPLETE
ħalaʃ,ħalaʃt,PAST+SECOND+F+SINGULAR+COMPLETE
ħalaʃ,ħalaʃtem,PAST+SECOND+M+PLURAL+COMPLETE
ħalaʃ,ħalaʃta,PAST+SECOND+M+SINGULAR+COMPLETE
ħalaʃ,ħaləʃu,PAST+THIRD+F+PLURAL+COMPLETE
ħalaʃ,ħaləʃa,PAST+THIRD+F+SINGULAR+COMPLETE
ħalaʃ,ħaləʃu,PAST+THIRD+M+PLURAL+COMPLETE
ħalaʃ,ħalaʃ,PAST+THIRD+M+SINGULAR+COMPLETE
ħalaʃ,ħoləʃot,PRESENT+FIRST+F+PLURAL+COMPLETE
ħalaʃ,ħoleʃet,PRESENT+FIRST+F+SINGULAR+COMPLETE
ħalaʃ,ħoləʃim,PRESENT+FIRST+M+PLURAL+COMPLETE
ħalaʃ,ħoleiʃ,PRESENT+FIRST+M+SINGULAR+COMPLETE
ħalaʃ,ħoləʃot,PRESENT+SECOND+F+PLURAL+COMPLETE
ħalaʃ,ħoleʃet,PRESENT+SECOND+F+SINGULAR+COMPLETE
ħalaʃ,ħoləʃim,PRESENT+SECOND+M+PLURAL+COMPLETE
ħalaʃ,ħoleiʃ,PRESENT+SECOND+M+SINGULAR+COMPLETE
ħalaʃ,ħoləʃot,PRESENT+THIRD+F+PLURAL+COMPLETE
ħalaʃ,ħoleʃet,PRESENT+THIRD+F+SINGULAR+COMPLETE
ħalaʃ,ħoləʃim,PRESENT+THIRD+M+PLURAL+COMPLETE
ħalaʃ,ħoleiʃ,PRESENT+THIRD+M+SINGULAR+COMPLETE
ħalat,naħalot,FUTURE+FIRST+MF+PLURAL+COMPLETE
ħalat,naħalot,FUTURE+FIRST+MF+PLURAL+MISSING
ħalat,ʔeħelot,FUTURE+FIRST+MF+SINGULAR+COMPLETE
ħalat,ʔeħelot,FUTURE+FIRST+MF+SINGULAR+MISSING
ħalat,ħiltu,IMPERATIVE+SECOND+F+PLURAL+COMPLETE
ħalat,ħalotəna,IMPERATIVE+SECOND+F+PLURAL+MISSING
ħalat,ħilti,IMPERATIVE+SECOND+F+SINGULAR+COMPLETE
ħalat,ħiltu,IMPERATIVE+SECOND+M+PLURAL+COMPLETE
ħalat,ħalot,IMPERATIVE+SECOND+M+SINGULAR+COMPLETE
ħalat,ħalot,IMPERATIVE+SECOND+M+SINGULAR+MISSING
ħalat,laħalot,INFINITIVE+E+E+E+COMPLETE
ħalat,laħalot,INFINITIVE+E+E+E+MISSING
ħalat,ħalatnu,PAST+FIRST+MF+PLURAL+COMPLETE
ħalat,ħalatti,PAST+FIRST+MF+SINGULAR+COMPLETE
ħalat,ħalatten,PAST+SECOND+F+PLURAL+COMPLETE
ħalat,ħalatt,PAST+SECOND+F+SINGULAR+COMPLETE
ħalat,ħalattem,PAST+SECOND+M+PLURAL+COMPLETE
ħalat,ħalatta,PAST+SECOND+M+SINGULAR+COMPLETE
ħalat,ħalətu,PAST+THIRD+F+PLURAL+COMPLETE
ħalat,ħaləta,PAST+THIRD+F+SINGULAR+COMPLETE
ħalat,ħalətu,PAST+THIRD+M+PLURAL+COMPLETE
ħalat,ħalat,PAST+THIRD+M+SINGULAR+COMPLETE
ħalat,ħolətot,PRESENT+FIRST+F+PLURAL+COMPLETE
ħalat,ħoletet,PRESENT+FIRST+F+SINGULAR+COMPLETE
ħalat,ħolətim,PRESENT+FIRST+M+PLURAL+COMPLETE
ħalat,ħoleit,PRESENT+FIRST+M+SINGULAR+COMPLETE
ħalat,ħolətot,PRESENT+SECOND+F+PLURAL+COMPLETE
ħalat,ħoletet,PRESENT+SECOND+F+SINGULAR+COMPLETE
ħalat,ħolətim,PRESENT+SECOND+M+PLURAL+COMPLETE
ħalat,ħoleit,PRESENT+SECOND+M+SINGULAR+COMPLETE
ħalat,ħolətot,PRESENT+THIRD+F+PLURAL+COMPLETE
ħalat,ħoletet,PRESENT+THIRD+F+SINGULAR+COMPLETE
ħalat,ħolətim,PRESENT+THIRD+M+PLURAL+COMPLETE
ħalat,ħoleit,PRESENT+THIRD+M+SINGULAR+COMPLETE
ħalats,naħalots,FUTURE+FIRST+MF+PLURAL+COMPLETE
ħalats,naħalots,FUTURE+FIRST+MF+PLURAL+MISSING
ħalats,ʔeħelots,FUTURE+FIRST+MF+SINGULAR+COMPLETE
ħalats,ʔeħelots,FUTURE+FIRST+MF+SINGULAR+MISSING
ħalats,ħiltsu,IMPERATIVE+SECOND+F+PLURAL+COMPLETE
ħalats,ħalotsəna,IMPERATIVE+SECOND+F+PLURAL+MISSING
ħalats,ħiltsi,IMPERATIVE+SECOND+F+SINGULAR+COMPLETE
ħalats,ħiltsu,IMPERATIVE+SECOND+M+PLURAL+COMPLETE
ħalats,ħalots,IMPERATIVE+SECOND+M+SINGULAR+COMPLETE
ħalats,ħalots,IMPERATIVE+SECOND+M+SINGULAR+MISSING
ħalats,laħalots,INFINITIVE+E+E+E+COMPLETE
ħalats,laħalots,INFINITIVE+E+E+E+MISSING
ħalats,ħalatsnu,PAST+FIRST+MF+PLURAL+COMPLETE
ħalats,ħalatsti,PAST+FIRST+MF+SINGULAR+COMPLETE
ħalats,ħalatsten,PAST+SECOND+F+PLURAL+COMPLETE
ħalats,ħalatst,PAST+SECOND+F+SINGULAR+COMPLETE
ħalats,ħalatstem,PAST+SECOND+M+PLURAL+COMPLETE
ħalats,ħalatsta,PAST+SECOND+M+SINGULAR+COMPLETE
ħalats,ħalətsu,PAST+THIRD+F+PLURAL+COMPLETE
ħalats,ħalətsa,PAST+THIRD+F+SINGULAR+COMPLETE
ħalats,ħalətsu,PAST+THIRD+M+PLURAL+COMPLETE
ħalats,ħalats,PAST+THIRD+M+SINGULAR+COMPLETE
ħalats,ħolətsot,PRESENT+FIRST+F+PLURAL+COMPLETE
ħalats,ħoletset,PRESENT+FIRST+F+SINGULAR+COMPLETE
ħalats,ħolətsim,PRESENT+FIRST+M+PLURAL+COMPLETE
ħalats,ħoleits,PRESENT+FIRST+M+SINGULAR+COMPLETE
ħalats,ħolətsot,PRESENT+SECOND+F+PLURAL+COMPLETE
ħalats,ħoletset,PRESENT+SECOND+F+SINGULAR+COMPLETE
ħalats,ħolətsim,PRESENT+SECOND+M+PLURAL+COMPLETE
ħalats,ħoleits,PRESENT+SECOND+M+SINGULAR+COMPLETE
ħalats,ħolətsot,PRESENT+THIRD+F+PLURAL+COMPLETE
ħalats,ħoletset,PRESENT+THIRD+F+SINGULAR+COMPLETE
ħalats,ħolətsim,PRESENT+THIRD+M+PLURAL+COMPLETE
ħalats,ħoleits,PRESENT+THIRD+M+SINGULAR+COMPLETE
ħalav,naħalov,FUTURE+FIRST+MF+PLURAL+COMPLETE
ħalav,naħalov,FUTURE+FIRST+MF+PLURAL+MISSING
ħalav,ʔeħelov,FUTURE+FIRST+MF+SINGULAR+COMPLETE
ħalav,ʔeħelov,FUTURE+FIRST+MF+SINGULAR+MISSING
ħalav,ħilvu,IMPERATIVE+SECOND+F+PLURAL+COMPLETE
ħalav,ħalovəna,IMPERATIVE+SECOND+F+PLURAL+MISSING
ħalav,ħilvi,IMPERATIVE+SECOND+F+SINGULAR+COMPLETE
ħalav,ħilvu,IMPERATIVE+SECOND+M+PLURAL+COMPLETE
ħalav,ħalov,IMPERATIVE+SECOND+M+SINGULAR+COMPLETE
ħalav,ħalov,IMPERATIVE+SECOND+M+SINGULAR+MISSING
ħalav,laħalov,INFINITIVE+E+E+E+COMPLETE
ħalav,laħalov,INFINITIVE+E+E+E+MISSING
ħalav,ħalavnu,PAST+FIRST+MF+PLURAL+COMPLETE
ħalav,ħalavti,PAST+FIRST+MF+SINGULAR+COMPLETE
ħalav,ħalavten,PAST+SECOND+F+PLURAL+COMPLETE
ħalav,ħalavt,PAST+SECOND+F+SINGULAR+COMPLETE
ħalav,ħalavtem,PAST+SECOND+M+PLURAL+COMPLETE
ħalav,ħalavta,PAST+SECOND+M+SINGULAR+COMPLETE
ħalav,ħaləvu,PAST+THIRD+F+PLURAL+COMPLETE
ħalav,ħaləva,PAST+THIRD+F+SINGULAR+COMPLETE
ħalav,ħaləvu,PAST+THIRD+M+PLURAL+COMPLETE
ħalav,ħalav,PAST+THIRD+M+SINGULAR+COMPLETE
ħalav,ħoləvot,PRESENT+FIRST+F+PLURAL+COMPLETE
ħalav,ħolevet,PRESENT+FIRST+F+SINGULAR+COMPLETE
ħalav,ħoləvim,PRESENT+FIRST+M+PLURAL+COMPLETE
ħalav,ħoleiv,PRESENT+FIRST+M+SINGULAR+COMPLETE
ħalav,ħoləvot,PRESENT+SECOND+F+PLURAL+COMPLETE
ħalav,ħolevet,PRESENT+SECOND+F+SINGULAR+COMPLETE
ħalav,ħoləvim,PRESENT+SECOND+M+PLURAL+COMPLETE
ħalav,ħoleiv,PRESENT+SECOND+M+SINGULAR+COMPLETE
ħalav,ħoləvot,PRESENT+THIRD+F+PLURAL+COMPLETE
ħalav,ħolevet,PRESENT+THIRD+F+SINGULAR+COMPLETE
ħalav,ħoləvim,PRESENT+THIRD+M+PLURAL+COMPLETE
ħalav,ħoleiv,PRESENT+THIRD+M+SINGULAR+COMPLETE
halaΧ,neilleiΧ,FUTURE+FIRST+MF+PLURAL+COMPLETE
halaΧ,ʔeilleiΧ,FUTURE+FIRST+MF+SINGULAR+COMPLETE
halaΧ,ləΧu,IMPERATIVE+SECOND+F+PLURAL+COMPLETE
halaΧ,ləΧi,IMPERATIVE+SECOND+F+SINGULAR+COMPLETE
halaΧ,ləΧu,IMPERATIVE+SECOND+M+PLURAL+COMPLETE
halaΧ,leiΧ,IMPERATIVE+SECOND+M+SINGULAR+COMPLETE
halaΧ,laleΧet,INFINITIVE+E+E+E+COMPLETE
halaΧ,halaΧnu,PAST+FIRST+MF+PLURAL+COMPLETE
halaΧ,halaΧti,PAST+FIRST+MF+SINGULAR+COMPLETE
halaΧ,həlaΧten,PAST+SECOND+F+PLURAL+COMPLETE
halaΧ,halaΧt,PAST+SECOND+F+SINGULAR+COMPLETE
halaΧ,həlaΧtem,PAST+SECOND+M+PLURAL+COMPLETE
halaΧ,halaΧta,PAST+SECOND+M+SINGULAR+COMPLETE
halaΧ,haləΧu,PAST+THIRD+F+PLURAL+COMPLETE
halaΧ,haləΧa,PAST+THIRD+F+SINGULAR+COMPLETE
halaΧ,haləΧu,PAST+THIRD+M+PLURAL+COMPLETE
halaΧ,halaΧ,PAST+THIRD+M+SINGULAR+COMPLETE
halaΧ,holəΧot,PRESENT+FIRST+F+PLURAL+COMPLETE
halaΧ,holeΧet,PRESENT+FIRST+F+SINGULAR+COMPLETE
halaΧ,holəΧim,PRESENT+FIRST+M+PLURAL+COMPLETE
halaΧ,holeiΧ,PRESENT+FIRST+M+SINGULAR+COMPLETE
halaΧ,holəΧot,PRESENT+SECOND+F+PLURAL+COMPLETE
halaΧ,holeΧet,PRESENT+SECOND+F+SINGULAR+COMPLETE
halaΧ,holəΧim,PRESENT+SECOND+M+PLURAL+COMPLETE
halaΧ,holeiΧ,PRESENT+SECOND+M+SINGULAR+COMPLETE
halaΧ,holəΧot,PRESENT+THIRD+F+PLURAL+COMPLETE
halaΧ,holeΧet,PRESENT+THIRD+F+SINGULAR+COMPLETE
halaΧ,holəΧim,PRESENT+THIRD+M+PLURAL+COMPLETE
halaΧ,holeiΧ,PRESENT+THIRD+M+SINGULAR+COMPLETE
ħamad,naħamod,FUTURE+FIRST+MF+PLURAL+COMPLETE
ħamad,naħamod,FUTURE+FIRST+MF+PLURAL+MISSING
ħamad,ʔeħemod,FUTURE+FIRST+MF+SINGULAR+COMPLETE
ħamad,ʔeħemod,FUTURE+FIRST+MF+SINGULAR+MISSING
ħamad,ħimdu,IMPERATIVE+SECOND+F+PLURAL+COMPLETE
ħamad,ħamodəna,IMPERATIVE+SECOND+F+PLURAL+MISSING
ħamad,ħimdi,IMPERATIVE+SECOND+F+SINGULAR+COMPLETE
ħamad,ħimdu,IMPERATIVE+SECOND+M+PLURAL+COMPLETE
ħamad,ħamod,IMPERATIVE+SECOND+M+SINGULAR+COMPLETE
ħamad,ħamod,IMPERATIVE+SECOND+M+SINGULAR+MISSING
ħamad,laħamod,INFINITIVE+E+E+E+COMPLETE
ħamad,laħamod,INFINITIVE+E+E+E+MISSING
ħamad,ħamadnu,PAST+FIRST+MF+PLURAL+COMPLETE
ħamad,ħamadti,PAST+FIRST+MF+SINGULAR+COMPLETE
ħamad,ħamadten,PAST+SECOND+F+PLURAL+COMPLETE
ħamad,ħamadt,PAST+SECOND+F+SINGULAR+COMPLETE
ħamad,ħamadtem,PAST+SECOND+M+PLURAL+COMPLETE
ħamad,ħamadta,PAST+SECOND+M+SINGULAR+COMPLETE
ħamad,ħamədu,PAST+THIRD+F+PLURAL+COMPLETE
ħamad,ħaməda,PAST+THIRD+F+SINGULAR+COMPLETE
ħamad,ħamədu,PAST+THIRD+M+PLURAL+COMPLETE
ħamad,ħamad,PAST+THIRD+M+SINGULAR+COMPLETE
ħamad,ħomədot,PRESENT+FIRST+F+PLURAL+COMPLETE
ħamad,ħomedet,PRESENT+FIRST+F+SINGULAR+COMPLETE
ħamad,ħomədim,PRESENT+FIRST+M+PLURAL+COMPLETE
ħamad,ħomeid,PRESENT+FIRST+M+SINGULAR+COMPLETE
ħamad,ħomədot,PRESENT+SECOND+F+PLURAL+COMPLETE
ħamad,ħomedet,PRESENT+SECOND+F+SINGULAR+COMPLETE
ħamad,ħomədim,PRESENT+SECOND+M+PLURAL+COMPLETE
ħamad,ħomeid,PRESENT+SECOND+M+SINGULAR+COMPLETE
ħamad,ħomədot,PRESENT+THIRD+F+PLURAL+COMPLETE
ħamad,ħomedet,PRESENT+THIRD+F+SINGULAR+COMPLETE
ħamad,ħomədim,PRESENT+THIRD+M+PLURAL+COMPLETE
ħamad,ħomeid,PRESENT+THIRD+M+SINGULAR+COMPLETE
ħamal,naħamol,FUTURE+FIRST+MF+PLURAL+COMPLETE
ħamal,naħamol,FUTURE+FIRST+MF+PLURAL+MISSING
ħamal,ʔeħemol,FUTURE+FIRST+MF+SINGULAR+COMPLETE
ħamal,ʔeħemol,FUTURE+FIRST+MF+SINGULAR+MISSING
ħamal,ħamoləna,IMPERATIVE+SECOND+F+PLURAL+COMPLETE
ħamal,ħamoləna,IMPERATIVE+SECOND+F+PLURAL+MISSING
ħamal,ħimli,IMPERATIVE+SECOND+F+SINGULAR+COMPLETE
ħamal,ħimlu,IMPERATIVE+SECOND+M+PLURAL+COMPLETE
ħamal,ħamol,IMPERATIVE+SECOND+M+SINGULAR+COMPLETE
ħamal,ħamol,IMPERATIVE+SECOND+M+SINGULAR+MISSING
ħamal,laħamol,INFINITIVE+E+E+E+COMPLETE
ħamal,laħamol,INFINITIVE+E+E+E+MISSING
ħamal,ħamalnu,PAST+FIRST+MF+PLURAL+COMPLETE
ħamal,ħamalti,PAST+FIRST+MF+SINGULAR+COMPLETE
ħamal,ħamalten,PAST+SECOND+F+PLURAL+COMPLETE
ħamal,ħamalt,PAST+SECOND+F+SINGULAR+COMPLETE
ħamal,ħamaltem,PAST+SECOND+M+PLURAL+COMPLETE
ħamal,ħamalta,PAST+SECOND+M+SINGULAR+COMPLETE
ħamal,ħaməlu,PAST+THIRD+F+PLURAL+COMPLETE
ħamal,ħaməla,PAST+THIRD+F+SINGULAR+COMPLETE
ħamal,ħaməlu,PAST+THIRD+M+PLURAL+COMPLETE
ħamal,ħamal,PAST+THIRD+M+SINGULAR+COMPLETE
ħamal,ħoməlot,PRESENT+FIRST+F+PLURAL+COMPLETE
ħamal,ħomelet,PRESENT+FIRST+F+SINGULAR+COMPLETE
ħamal,ħoməlim,PRESENT+FIRST+M+PLURAL+COMPLETE
ħamal,ħomeil,PRESENT+FIRST+M+SINGULAR+COMPLETE
ħamal,ħoməlot,PRESENT+SECOND+F+PLURAL+COMPLETE
ħamal,ħomelet,PRESENT+SECOND+F+SINGULAR+COMPLETE
ħamal,ħoməlim,PRESENT+SECOND+M+PLURAL+COMPLETE
ħamal,ħomeil,PRESENT+SECOND+M+SINGULAR+COMPLETE
ħamal,ħoməlot,PRESENT+THIRD+F+PLURAL+COMPLETE
ħamal,ħomelet,PRESENT+THIRD+F+SINGULAR+COMPLETE
ħamal,ħoməlim,PRESENT+THIRD+M+PLURAL+COMPLETE
ħamal,ħomeil,PRESENT+THIRD+M+SINGULAR+COMPLETE
hamam,nahamom,FUTURE+FIRST+MF+PLURAL+COMPLETE
hamam,nahamom,FUTURE+FIRST+MF+PLURAL+MISSING
hamam,ʔehemom,FUTURE+FIRST+MF+SINGULAR+COMPLETE
hamam,ʔehemom,FUTURE+FIRST+MF+SINGULAR+MISSING
hamam,hamoməna,IMPERATIVE+SECOND+F+PLURAL+COMPLETE
hamam,hamoməna,IMPERATIVE+SECOND+F+PLURAL+MISSING
hamam,himəmi,IMPERATIVE+SECOND+F+SINGULAR+COMPLETE
hamam,himəmu,IMPERATIVE+SECOND+M+PLURAL+COMPLETE
hamam,hamom,IMPERATIVE+SECOND+M+SINGULAR+COMPLETE
hamam,hamom,IMPERATIVE+SECOND+M+SINGULAR+MISSING
hamam,lahamom,INFINITIVE+E+E+E+COMPLETE
hamam,lahamom,INFINITIVE+E+E+E+MISSING
hamam,hamamnu,PAST+FIRST+MF+PLURAL+COMPLETE
hamam,hamamti,PAST+FIRST+MF+SINGULAR+COMPLETE
hamam,hamamten,PAST+SECOND+F+PLURAL+COMPLETE
hamam,hamamt,PAST+SECOND+F+SINGULAR+COMPLETE
hamam,hamamtem,PAST+SECOND+M+PLURAL+COMPLETE
hamam,hamamta,PAST+SECOND+M+SINGULAR+COMPLETE
hamam,haməmu,PAST+THIRD+F+PLURAL+COMPLETE
hamam,haməma,PAST+THIRD+F+SINGULAR+COMPLETE
hamam,haməmu,PAST+THIRD+M+PLURAL+COMPLETE
hamam,hamam,PAST+THIRD+M+SINGULAR+COMPLETE
hamam,homəmot,PRESENT+FIRST+F+PLURAL+COMPLETE
hamam,homemet,PRESENT+FIRST+F+SINGULAR+COMPLETE
hamam,homəmim,PRESENT+FIRST+M+PLURAL+COMPLETE
hamam,homeim,PRESENT+FIRST+M+SINGULAR+COMPLETE
hamam,homəmot,PRESENT+SECOND+F+PLURAL+COMPLETE
hamam,homemet,PRESENT+SECOND+F+SINGULAR+COMPLETE
hamam,homəmim,PRESENT+SECOND+M+PLURAL+COMPLETE
hamam,homeim,PRESENT+SECOND+M+SINGULAR+COMPLETE
hamam,homəmot,PRESENT+THIRD+F+PLURAL+COMPLETE
hamam,homemet,PRESENT+THIRD+F+SINGULAR+COMPLETE
hamam,homəmim,PRESENT+THIRD+M+PLURAL+COMPLETE
hamam,homeim,PRESENT+THIRD+M+SINGULAR+COMPLETE
ħamaq,naħamoq,FUTURE+FIRST+MF+PLURAL+COMPLETE
ħamaq,naħamoq,FUTURE+FIRST+MF+PLURAL+MISSING
ħamaq,ʔeħemoq,FUTURE+FIRST+MF+SINGULAR+COMPLETE
ħamaq,ʔeħemoq,FUTURE+FIRST+MF+SINGULAR+MISSING
ħamaq,ħamoqəna,IMPERATIVE+SECOND+F+PLURAL+COMPLETE
ħamaq,ħamoqəna,IMPERATIVE+SECOND+F+PLURAL+MISSING
ħamaq,ħimqi,IMPERATIVE+SECOND+F+SINGULAR+COMPLETE
ħamaq,ħimqu,IMPERATIVE+SECOND+M+PLURAL+COMPLETE
ħamaq,ħamoq,IMPERATIVE+SECOND+M+SINGULAR+COMPLETE
ħamaq,ħamoq,IMPERATIVE+SECOND+M+SINGULAR+MISSING
ħamaq,laħamoq,INFINITIVE+E+E+E+COMPLETE
ħamaq,laħamoq,INFINITIVE+E+E+E+MISSING
ħamaq,ħamaqnu,PAST+FIRST+MF+PLURAL+COMPLETE
ħamaq,ħamaqti,PAST+FIRST+MF+SINGULAR+COMPLETE
ħamaq,ħamaqten,PAST+SECOND+F+PLURAL+COMPLETE
ħamaq,ħamaqt,PAST+SECOND+F+SINGULAR+COMPLETE
ħamaq,ħamaqtem,PAST+SECOND+M+PLURAL+COMPLETE
ħamaq,ħamaqta,PAST+SECOND+M+SINGULAR+COMPLETE
ħamaq,ħaməqu,PAST+THIRD+F+PLURAL+COMPLETE
ħamaq,ħaməqa,PAST+THIRD+F+SINGULAR+COMPLETE
ħamaq,ħaməqu,PAST+THIRD+M+PLURAL+COMPLETE
ħamaq,ħamaq,PAST+THIRD+M+SINGULAR+COMPLETE
ħamaq,ħoməqot,PRESENT+FIRST+F+PLURAL+COMPLETE
ħamaq,ħomeqet,PRESENT+FIRST+F+SINGULAR+COMPLETE
ħamaq,ħoməqim,PRESENT+FIRST+M+PLURAL+COMPLETE
ħamaq,ħomeiq,PRESENT+FIRST+M+SINGULAR+COMPLETE
ħamaq,ħoməqot,PRESENT+SECOND+F+PLURAL+COMPLETE
ħamaq,ħomeqet,PRESENT+SECOND+F+SINGULAR+COMPLETE
ħamaq,ħoməqim,PRESENT+SECOND+M+PLURAL+COMPLETE
ħamaq,ħomeiq,PRESENT+SECOND+M+SINGULAR+COMPLETE
ħamaq,ħoməqot,PRESENT+THIRD+F+PLURAL+COMPLETE
ħamaq,ħomeqet,PRESENT+THIRD+F+SINGULAR+COMPLETE
ħamaq,ħoməqim,PRESENT+THIRD+M+PLURAL+COMPLETE
ħamaq,ħomeiq,PRESENT+THIRD+M+SINGULAR+COMPLETE
ħamas,naħamos,FUTURE+FIRST+MF+PLURAL+COMPLETE
ħamas,naħamos,FUTURE+FIRST+MF+PLURAL+MISSING
ħamas,ʔeħemos,FUTURE+FIRST+MF+SINGULAR+COMPLETE
ħamas,ʔeħemos,FUTURE+FIRST+MF+SINGULAR+MISSING
ħamas,ħimsu,IMPERATIVE+SECOND+F+PLURAL+COMPLETE
ħamas,ħamosəna,IMPERATIVE+SECOND+F+PLURAL+MISSING
ħamas,ħimsi,IMPERATIVE+SECOND+F+SINGULAR+COMPLETE
ħamas,ħimsu,IMPERATIVE+SECOND+M+PLURAL+COMPLETE
ħamas,ħamos,IMPERATIVE+SECOND+M+SINGULAR+COMPLETE
ħamas,ħamos,IMPERATIVE+SECOND+M+SINGULAR+MISSING
ħamas,laħamos,INFINITIVE+E+E+E+COMPLETE
ħamas,laħamos,INFINITIVE+E+E+E+MISSING
ħamas,ħamasnu,PAST+FIRST+MF+PLURAL+COMPLETE
ħamas,ħamasti,PAST+FIRST+MF+SINGULAR+COMPLETE
ħamas,ħamasten,PAST+SECOND+F+PLURAL+COMPLETE
ħamas,ħamast,PAST+SECOND+F+SINGULAR+COMPLETE
ħamas,ħamastem,PAST+SECOND+M+PLURAL+COMPLETE
ħamas,ħamasta,PAST+SECOND+M+SINGULAR+COMPLETE
ħamas,ħaməsu,PAST+THIRD+F+PLURAL+COMPLETE
ħamas,ħaməsa,PAST+THIRD+F+SINGULAR+COMPLETE
ħamas,ħaməsu,PAST+THIRD+M+PLURAL+COMPLETE
ħamas,ħamas,PAST+THIRD+M+SINGULAR+COMPLETE
ħamas,ħoməsot,PRESENT+FIRST+F+PLURAL+COMPLETE
ħamas,ħomeset,PRESENT+FIRST+F+SINGULAR+COMPLETE
ħamas,ħoməsim,PRESENT+FIRST+M+PLURAL+COMPLETE
ħamas,ħomeis,PRESENT+FIRST+M+SINGULAR+COMPLETE
ħamas,ħoməsot,PRESENT+SECOND+F+PLURAL+COMPLETE
ħamas,ħomeset,PRESENT+SECOND+F+SINGULAR+COMPLETE
ħamas,ħoməsim,PRESENT+SECOND+M+PLURAL+COMPLETE
ħamas,ħomeis,PRESENT+SECOND+M+SINGULAR+COMPLETE
ħamas,ħoməsot,PRESENT+THIRD+F+PLURAL+COMPLETE
ħamas,ħomeset,PRESENT+THIRD+F+SINGULAR+COMPLETE
ħamas,ħoməsim,PRESENT+THIRD+M+PLURAL+COMPLETE
ħamas,ħomeis,PRESENT+THIRD+M+SINGULAR+COMPLETE
ħanan,naħanon,FUTURE+FIRST+MF+PLURAL+COMPLETE
ħanan,naħanon,FUTURE+FIRST+MF+PLURAL+MISSING
ħanan,ʔeħenon,FUTURE+FIRST+MF+SINGULAR+COMPLETE
ħanan,ʔeħenon,FUTURE+FIRST+MF+SINGULAR+MISSING
ħanan,ħinənu,IMPERATIVE+SECOND+F+PLURAL+COMPLETE
ħanan,ħanonəna,IMPERATIVE+SECOND+F+PLURAL+MISSING
ħanan,ħinəni,IMPERATIVE+SECOND+F+SINGULAR+COMPLETE
ħanan,ħinənu,IMPERATIVE+SECOND+M+PLURAL+COMPLETE
ħanan,ħanon,IMPERATIVE+SECOND+M+SINGULAR+COMPLETE
ħanan,ħanon,IMPERATIVE+SECOND+M+SINGULAR+MISSING
ħanan,laħanon,INFINITIVE+E+E+E+COMPLETE
ħanan,laħanon,INFINITIVE+E+E+E+MISSING
ħanan,ħananənu,PAST+FIRST+MF+PLURAL+COMPLETE
ħanan,ħananti,PAST+FIRST+MF+SINGULAR+COMPLETE
ħanan,ħananten,PAST+SECOND+F+PLURAL+COMPLETE
ħanan,ħanant,PAST+SECOND+F+SINGULAR+COMPLETE
ħanan,ħanantem,PAST+SECOND+M+PLURAL+COMPLETE
ħanan,ħananta,PAST+SECOND+M+SINGULAR+COMPLETE
ħanan,ħanənu,PAST+THIRD+F+PLURAL+COMPLETE
ħanan,ħanəna,PAST+THIRD+F+SINGULAR+COMPLETE
ħanan,ħanənu,PAST+THIRD+M+PLURAL+COMPLETE
ħanan,ħanan,PAST+THIRD+M+SINGULAR+COMPLETE
ħanan,ħonənot,PRESENT+FIRST+F+PLURAL+COMPLETE
ħanan,ħonenet,PRESENT+FIRST+F+SINGULAR+COMPLETE
ħanan,ħonənim,PRESENT+FIRST+M+PLURAL+COMPLETE
ħanan,ħonein,PRESENT+FIRST+M+SINGULAR+COMPLETE
ħanan,ħonənot,PRESENT+SECOND+F+PLURAL+COMPLETE
ħanan,ħonenet,PRESENT+SECOND+F+SINGULAR+COMPLETE
ħanan,ħonənim,PRESENT+SECOND+M+PLURAL+COMPLETE
ħanan,ħonein,PRESENT+SECOND+M+SINGULAR+COMPLETE
ħanan,ħonənot,PRESENT+THIRD+F+PLURAL+COMPLETE
ħanan,ħonenet,PRESENT+THIRD+F+SINGULAR+COMPLETE
ħanan,ħonənim,PRESENT+THIRD+M+PLURAL+COMPLETE
ħanan,ħonein,PRESENT+THIRD+M+SINGULAR+COMPLETE
ħanaq,naħanoq,FUTURE+FIRST+MF+PLURAL+COMPLETE
ħanaq,naħanoq,FUTURE+FIRST+MF+PLURAL+MISSING
ħanaq,ʔeħenoq,FUTURE+FIRST+MF+SINGULAR+COMPLETE
ħanaq,ʔeħenoq,FUTURE+FIRST+MF+SINGULAR+MISSING
ħanaq,ħinqu,IMPERATIVE+SECOND+F+PLURAL+COMPLETE
ħanaq,ħanoqəna,IMPERATIVE+SECOND+F+PLURAL+MISSING
ħanaq,ħinqi,IMPERATIVE+SECOND+F+SINGULAR+COMPLETE
ħanaq,ħinqu,IMPERATIVE+SECOND+M+PLURAL+COMPLETE
ħanaq,ħanoq,IMPERATIVE+SECOND+M+SINGULAR+COMPLETE
ħanaq,ħanoq,IMPERATIVE+SECOND+M+SINGULAR+MISSING
ħanaq,laħanoq,INFINITIVE+E+E+E+COMPLETE
ħanaq,laħanoq,INFINITIVE+E+E+E+MISSING
ħanaq,ħanaqnu,PAST+FIRST+MF+PLURAL+COMPLETE
ħanaq,ħanaqti,PAST+FIRST+MF+SINGULAR+COMPLETE
ħanaq,ħanaqten,PAST+SECOND+F+PLURAL+COMPLETE
ħanaq,ħanaqt,PAST+SECOND+F+SINGULAR+COMPLETE
ħanaq,ħanaqtem,PAST+SECOND+M+PLURAL+COMPLETE
ħanaq,ħanaqta,PAST+SECOND+M+SINGULAR+COMPLETE
ħanaq,ħanəqu,PAST+THIRD+F+PLURAL+COMPLETE
ħanaq,ħanəqa,PAST+THIRD+F+SINGULAR+COMPLETE
ħanaq,ħanəqu,PAST+THIRD+M+PLURAL+COMPLETE
ħanaq,ħanaq,PAST+THIRD+M+SINGULAR+COMPLETE
ħanaq,ħonəqot,PRESENT+FIRST+F+PLURAL+COMPLETE
ħanaq,ħoneqet,PRESENT+FIRST+F+SINGULAR+COMPLETE
ħanaq,ħonəqim,PRESENT+FIRST+M+PLURAL+COMPLETE
ħanaq,ħoneiq,PRESENT+FIRST+M+SINGULAR+COMPLETE
ħanaq,ħonəqot,PRESENT+SECOND+F+PLURAL+COMPLETE
ħanaq,ħoneqet,PRESENT+SECOND+F+SINGULAR+COMPLETE
ħanaq,ħonəqim,PRESENT+SECOND+M+PLURAL+COMPLETE
ħanaq,ħoneiq,PRESENT+SECOND+M+SINGULAR+COMPLETE
ħanaq,ħonəqot,PRESENT+THIRD+F+PLURAL+COMPLETE
ħanaq,ħoneqet,PRESENT+THIRD+F+SINGULAR+COMPLETE
ħanaq,ħonəqim,PRESENT+THIRD+M+PLURAL+COMPLETE
ħanaq,ħoneiq,PRESENT+THIRD+M+SINGULAR+COMPLETE
ħanat,naħanot,FUTURE+FIRST+MF+PLURAL+COMPLETE
ħanat,naħanot,FUTURE+FIRST+MF+PLURAL+MISSING
ħanat,ʔeħenot,FUTURE+FIRST+MF+SINGULAR+COMPLETE
ħanat,ʔeħenot,FUTURE+FIRST+MF+SINGULAR+MISSING
ħanat,ħanotəna,IMPERATIVE+SECOND+F+PLURAL+COMPLETE
ħanat,ħanotəna,IMPERATIVE+SECOND+F+PLURAL+MISSING
ħanat,ħinti,IMPERATIVE+SECOND+F+SINGULAR+COMPLETE
ħanat,ħintu,IMPERATIVE+SECOND+M+PLURAL+COMPLETE
ħanat,ħanot,IMPERATIVE+SECOND+M+SINGULAR+COMPLETE
ħanat,ħanot,IMPERATIVE+SECOND+M+SINGULAR+MISSING
ħanat,laħanot,INFINITIVE+E+E+E+COMPLETE
ħanat,laħanot,INFINITIVE+E+E+E+MISSING
ħanat,ħanatnu,PAST+FIRST+MF+PLURAL+COMPLETE
ħanat,ħanatti,PAST+FIRST+MF+SINGULAR+COMPLETE
ħanat,ħanatten,PAST+SECOND+F+PLURAL+COMPLETE
ħanat,ħanatt,PAST+SECOND+F+SINGULAR+COMPLETE
ħanat,ħanattem,PAST+SECOND+M+PLURAL+COMPLETE
ħanat,ħanatta,PAST+SECOND+M+SINGULAR+COMPLETE
ħanat,ħanətu,PAST+THIRD+F+PLURAL+COMPLETE
ħanat,ħanəta,PAST+THIRD+F+SINGULAR+COMPLETE
ħanat,ħanətu,PAST+THIRD+M+PLURAL+COMPLETE
ħanat,ħanat,PAST+THIRD+M+SINGULAR+COMPLETE
ħanat,ħonətot,PRESENT+FIRST+F+PLURAL+COMPLETE
ħanat,ħonetet,PRESENT+FIRST+F+SINGULAR+COMPLETE
ħanat,ħonətim,PRESENT+FIRST+M+PLURAL+COMPLETE
ħanat,ħoneit,PRESENT+FIRST+M+SINGULAR+COMPLETE
ħanat,ħonətot,PRESENT+SECOND+F+PLURAL+COMPLETE
ħanat,ħonetet,PRESENT+SECOND+F+SINGULAR+COMPLETE
ħanat,ħonətim,PRESENT+SECOND+M+PLURAL+COMPLETE
ħanat,ħoneit,PRESENT+SECOND+M+SINGULAR+COMPLETE
ħanat,ħonətot,PRESENT+THIRD+F+PLURAL+COMPLETE
ħanat,ħonetet,PRESENT+THIRD+F+SINGULAR+COMPLETE
ħanat,ħonətim,PRESENT+THIRD+M+PLURAL+COMPLETE
ħanat,ħoneit,PRESENT+THIRD+M+SINGULAR+COMPLETE
ħanaΧ,naħanoΧ,FUTURE+FIRST+MF+PLURAL+COMPLETE
ħanaΧ,naħanoΧ,FUTURE+FIRST+MF+PLURAL+MISSING
ħanaΧ,ʔeħenoΧ,FUTURE+FIRST+MF+SINGULAR+COMPLETE
ħanaΧ,ʔeħenoΧ,FUTURE+FIRST+MF+SINGULAR+MISSING
ħanaΧ,ħinΧu,IMPERATIVE+SECOND+F+PLURAL+COMPLETE
ħanaΧ,ħanoΧəna,IMPERATIVE+SECOND+F+PLURAL+MISSING
ħanaΧ,ħinΧi,IMPERATIVE+SECOND+F+SINGULAR+COMPLETE
ħanaΧ,ħinΧu,IMPERATIVE+SECOND+M+PLURAL+COMPLETE
ħanaΧ,ħanoΧ,IMPERATIVE+SECOND+M+SINGULAR+COMPLETE
ħanaΧ,ħanoΧ,IMPERATIVE+SECOND+M+SINGULAR+MISSING
ħanaΧ,laħanoΧ,INFINITIVE+E+E+E+COMPLETE
ħanaΧ,laħanoΧ,INFINITIVE+E+E+E+MISSING
ħanaΧ,ħanaΧnu,PAST+FIRST+MF+PLURAL+COMPLETE
ħanaΧ,ħanaΧti,PAST+FIRST+MF+SINGULAR+COMPLETE
ħanaΧ,ħanaΧten,PAST+SECOND+F+PLURAL+COMPLETE
ħanaΧ,ħanaΧt,PAST+SECOND+F+SINGULAR+COMPLETE
ħanaΧ,ħanaΧtem,PAST+SECOND+M+PLURAL+COMPLETE
ħanaΧ,ħanaΧta,PAST+SECOND+M+SINGULAR+COMPLETE
ħanaΧ,ħanəΧu,PAST+THIRD+F+PLURAL+COMPLETE
ħanaΧ,ħanəΧa,PAST+THIRD+F+SINGULAR+COMPLETE
ħanaΧ,ħanəΧu,PAST+THIRD+M+PLURAL+COMPLETE
ħanaΧ,ħanaΧ,PAST+THIRD+M+SINGULAR+COMPLETE
ħanaΧ,ħonəΧot,PRESENT+FIRST+F+PLURAL+COMPLETE
ħanaΧ,ħoneΧet,PRESENT+FIRST+F+SINGULAR+COMPLETE
ħanaΧ,ħonəΧim,PRESENT+FIRST+M+PLURAL+COMPLETE
ħanaΧ,ħoneiΧ,PRESENT+FIRST+M+SINGULAR+COMPLETE
ħanaΧ,ħonəΧot,PRESENT+SECOND+F+PLURAL+COMPLETE
ħanaΧ,ħoneΧet,PRESENT+SECOND+F+SINGULAR+COMPLETE
ħanaΧ,ħonəΧim,PRESENT+SECOND+M+PLURAL+COMPLETE
ħanaΧ,ħoneiΧ,PRESENT+SECOND+M+SINGULAR+COMPLETE
ħanaΧ,ħonəΧot,PRESENT+THIRD+F+PLURAL+COMPLETE
ħanaΧ,ħoneΧet,PRESENT+THIRD+F+SINGULAR+COMPLETE
ħanaΧ,ħonəΧim,PRESENT+THIRD+M+PLURAL+COMPLETE
ħanaΧ,ħoneiΧ,PRESENT+THIRD+M+SINGULAR+COMPLETE
ħaqaq,naħaqoq,FUTURE+FIRST+MF+PLURAL+COMPLETE
ħaqaq,naħaqoq,FUTURE+FIRST+MF+PLURAL+MISSING
ħaqaq,ʔeħeqoq,FUTURE+FIRST+MF+SINGULAR+COMPLETE
ħaqaq,ʔeħeqoq,FUTURE+FIRST+MF+SINGULAR+MISSING
ħaqaq,ħiqəqu,IMPERATIVE+SECOND+F+PLURAL+COMPLETE
ħaqaq,ħaqoqəna,IMPERATIVE+SECOND+F+PLURAL+MISSING
ħaqaq,ħiqəqi,IMPERATIVE+SECOND+F+SINGULAR+COMPLETE
ħaqaq,ħiqəqu,IMPERATIVE+SECOND+M+PLURAL+COMPLETE
ħaqaq,ħaqoq,IMPERATIVE+SECOND+M+SINGULAR+COMPLETE
ħaqaq,ħaqoq,IMPERATIVE+SECOND+M+SINGULAR+MISSING
ħaqaq,laħaqoq,INFINITIVE+E+E+E+COMPLETE
ħaqaq,laħaqoq,INFINITIVE+E+E+E+MISSING
ħaqaq,ħaqaqnu,PAST+FIRST+MF+PLURAL+COMPLETE
ħaqaq,ħaqaqti,PAST+FIRST+MF+SINGULAR+COMPLETE
ħaqaq,ħaqaqten,PAST+SECOND+F+PLURAL+COMPLETE
ħaqaq,ħaqaqt,PAST+SECOND+F+SINGULAR+COMPLETE
ħaqaq,ħaqaqtem,PAST+SECOND+M+PLURAL+COMPLETE
ħaqaq,ħaqaqta,PAST+SECOND+M+SINGULAR+COMPLETE
ħaqaq,ħaqəqu,PAST+THIRD+F+PLURAL+COMPLETE
ħaqaq,ħaqəqa,PAST+THIRD+F+SINGULAR+COMPLETE
ħaqaq,ħaqəqu,PAST+THIRD+M+PLURAL+COMPLETE
ħaqaq,ħaqaq,PAST+THIRD+M+SINGULAR+COMPLETE
ħaqaq,ħoqəqot,PRESENT+FIRST+F+PLURAL+COMPLETE
ħaqaq,ħoqeqet,PRESENT+FIRST+F+SINGULAR+COMPLETE
ħaqaq,ħoqəqim,PRESENT+FIRST+M+PLURAL+COMPLETE
ħaqaq,ħoqeiq,PRESENT+FIRST+M+SINGULAR+COMPLETE
ħaqaq,ħoqəqot,PRESENT+SECOND+F+PLURAL+COMPLETE
ħaqaq,ħoqeqet,PRESENT+SECOND+F+SINGULAR+COMPLETE
ħaqaq,ħoqəqim,PRESENT+SECOND+M+PLURAL+COMPLETE
ħaqaq,ħoqeiq,PRESENT+SECOND+M+SINGULAR+COMPLETE
ħaqaq,ħoqəqot,PRESENT+THIRD+F+PLURAL+COMPLETE
ħaqaq,ħoqeqet,PRESENT+THIRD+F+SINGULAR+COMPLETE
ħaqaq,ħoqəqim,PRESENT+THIRD+M+PLURAL+COMPLETE
ħaqaq,ħoqeiq,PRESENT+THIRD+M+SINGULAR+COMPLETE
ħaqaʁ,naħaqoʁ,FUTURE+FIRST+MF+PLURAL+COMPLETE
ħaqaʁ,naħaqoʁ,FUTURE+FIRST+MF+PLURAL+MISSING
ħaqaʁ,ʔeħeqoʁ,FUTURE+FIRST+MF+SINGULAR+COMPLETE
ħaqaʁ,ʔeħeqoʁ,FUTURE+FIRST+MF+SINGULAR+MISSING
ħaqaʁ,ħaqoʁəna,IMPERATIVE+SECOND+F+PLURAL+COMPLETE
ħaqaʁ,ħaqoʁəna,IMPERATIVE+SECOND+F+PLURAL+MISSING
ħaqaʁ,ħiqʁi,IMPERATIVE+SECOND+F+SINGULAR+COMPLETE
ħaqaʁ,ħiqʁu,IMPERATIVE+SECOND+M+PLURAL+COMPLETE
ħaqaʁ,ħaqoʁ,IMPERATIVE+SECOND+M+SINGULAR+COMPLETE
ħaqaʁ,ħaqoʁ,IMPERATIVE+SECOND+M+SINGULAR+MISSING
ħaqaʁ,laħaqoʁ,INFINITIVE+E+E+E+COMPLETE
ħaqaʁ,laħaqoʁ,INFINITIVE+E+E+E+MISSING
ħaqaʁ,ħaqaʁnu,PAST+FIRST+MF+PLURAL+COMPLETE
ħaqaʁ,ħaqaʁti,PAST+FIRST+MF+SINGULAR+COMPLETE
ħaqaʁ,ħaqaʁten,PAST+SECOND+F+PLURAL+COMPLETE
ħaqaʁ,ħaqaʁt,PAST+SECOND+F+SINGULAR+COMPLETE
ħaqaʁ,ħaqaʁtem,PAST+SECOND+M+PLURAL+COMPLETE
ħaqaʁ,ħaqaʁta,PAST+SECOND+M+SINGULAR+COMPLETE
ħaqaʁ,ħaqəʁu,PAST+THIRD+F+PLURAL+COMPLETE
ħaqaʁ,ħaqəʁa,PAST+THIRD+F+SINGULAR+COMPLETE
ħaqaʁ,ħaqəʁu,PAST+THIRD+M+PLURAL+COMPLETE
ħaqaʁ,ħaqaʁ,PAST+THIRD+M+SINGULAR+COMPLETE
ħaqaʁ,ħoqəʁot,PRESENT+FIRST+F+PLURAL+COMPLETE
ħaqaʁ,ħoqeʁet,PRESENT+FIRST+F+SINGULAR+COMPLETE
ħaqaʁ,ħoqəʁim,PRESENT+FIRST+M+PLURAL+COMPLETE
ħaqaʁ,ħoqeiʁ,PRESENT+FIRST+M+SINGULAR+COMPLETE
ħaqaʁ,ħoqəʁot,PRESENT+SECOND+F+PLURAL+COMPLETE
ħaqaʁ,ħoqeʁet,PRESENT+SECOND+F+SINGULAR+COMPLETE
ħaqaʁ,ħoqəʁim,PRESENT+SECOND+M+PLURAL+COMPLETE
ħaqaʁ,ħoqeiʁ,PRESENT+SECOND+M+SINGULAR+COMPLETE
ħaqaʁ,ħoqəʁot,PRESENT+THIRD+F+PLURAL+COMPLETE
ħaqaʁ,ħoqeʁet,PRESENT+THIRD+F+SINGULAR+COMPLETE
ħaqaʁ,ħoqəʁim,PRESENT+THIRD+M+PLURAL+COMPLETE
ħaqaʁ,ħoqeiʁ,PRESENT+THIRD+M+SINGULAR+COMPLETE
ħaʁad,neħeʁad,FUTURE+FIRST+MF+PLURAL+COMPLETE
ħaʁad,ʔeħeʁad,FUTURE+FIRST+MF+SINGULAR+COMPLETE
ħaʁad,ħaʁadna,IMPERATIVE+SECOND+F+PLURAL+COMPLETE
ħaʁad,ħiʁdi,IMPERATIVE+SECOND+F+SINGULAR+COMPLETE
ħaʁad,ħiʁdu,IMPERATIVE+SECOND+M+PLURAL+COMPLETE
ħaʁad,ħaʁad,IMPERATIVE+SECOND+M+SINGULAR+COMPLETE
ħaʁad,laħaʁod,INFINITIVE+E+E+E+COMPLETE
ħaʁad,laħaʁod,INFINITIVE+E+E+E+MISSING
ħaʁad,ħaʁadnu,PAST+FIRST+MF+PLURAL+COMPLETE
ħaʁad,ħaʁadti,PAST+FIRST+MF+SINGULAR+COMPLETE
ħaʁad,ħaʁadten,PAST+SECOND+F+PLURAL+COMPLETE
ħaʁad,ħaʁadt,PAST+SECOND+F+SINGULAR+COMPLETE
ħaʁad,ħaʁadtem,PAST+SECOND+M+PLURAL+COMPLETE
ħaʁad,ħaʁadta,PAST+SECOND+M+SINGULAR+COMPLETE
ħaʁad,ħaʁədu,PAST+THIRD+F+PLURAL+COMPLETE
ħaʁad,ħaʁəda,PAST+THIRD+F+SINGULAR+COMPLETE
ħaʁad,ħaʁədu,PAST+THIRD+M+PLURAL+COMPLETE
ħaʁad,ħaʁad,PAST+THIRD+M+SINGULAR+COMPLETE
ħaʁad,ħaʁeidot,PRESENT+FIRST+F+PLURAL+COMPLETE
ħaʁad,ħaʁeida,PRESENT+FIRST+F+SINGULAR+COMPLETE
ħaʁad,ħaʁeidim,PRESENT+FIRST+M+PLURAL+COMPLETE
ħaʁad,ħaʁeid,PRESENT+FIRST+M+SINGULAR+COMPLETE
ħaʁad,ħaʁeidot,PRESENT+SECOND+F+PLURAL+COMPLETE
ħaʁad,ħaʁeida,PRESENT+SECOND+F+SINGULAR+COMPLETE
ħaʁad,ħaʁeidim,PRESENT+SECOND+M+PLURAL+COMPLETE
ħaʁad,ħaʁeid,PRESENT+SECOND+M+SINGULAR+COMPLETE
ħaʁad,ħaʁeidot,PRESENT+THIRD+F+PLURAL+COMPLETE
ħaʁad,ħaʁeida,PRESENT+THIRD+F+SINGULAR+COMPLETE
ħaʁad,ħaʁeidim,PRESENT+THIRD+M+PLURAL+COMPLETE
ħaʁad,ħaʁeid,PRESENT+THIRD+M+SINGULAR+COMPLETE
ħaʁaf,naħaʁof,FUTURE+FIRST+MF+PLURAL+COMPLETE
ħaʁaf,naħaʁof,FUTURE+FIRST+MF+PLURAL+MISSING
ħaʁaf,ʔeħeʁof,FUTURE+FIRST+MF+SINGULAR+COMPLETE
ħaʁaf,ʔeħeʁof,FUTURE+FIRST+MF+SINGULAR+MISSING
ħaʁaf,ħaʁofəna,IMPERATIVE+SECOND+F+PLURAL+COMPLETE
ħaʁaf,ħaʁofəna,IMPERATIVE+SECOND+F+PLURAL+MISSING
ħaʁaf,ħiʁfi,IMPERATIVE+SECOND+F+SINGULAR+COMPLETE
ħaʁaf,ħiʁfu,IMPERATIVE+SECOND+M+PLURAL+COMPLETE
ħaʁaf,ħaʁof,IMPERATIVE+SECOND+M+SINGULAR+COMPLETE
ħaʁaf,ħaʁof,IMPERATIVE+SECOND+M+SINGULAR+MISSING
ħaʁaf,laħaʁof,INFINITIVE+E+E+E+COMPLETE
ħaʁaf,laħaʁof,INFINITIVE+E+E+E+MISSING
ħaʁaf,ħaʁafnu,PAST+FIRST+MF+PLURAL+COMPLETE
ħaʁaf,ħaʁafti,PAST+FIRST+MF+SINGULAR+COMPLETE
ħaʁaf,ħaʁaften,PAST+SECOND+F+PLURAL+COMPLETE
ħaʁaf,ħaʁaft,PAST+SECOND+F+SINGULAR+COMPLETE
ħaʁaf,ħaʁaftem,PAST+SECOND+M+PLURAL+COMPLETE
ħaʁaf,ħaʁafta,PAST+SECOND+M+SINGULAR+COMPLETE
ħaʁaf,ħaʁəfu,PAST+THIRD+F+PLURAL+COMPLETE
ħaʁaf,ħaʁəfa,PAST+THIRD+F+SINGULAR+COMPLETE
ħaʁaf,ħaʁəfu,PAST+THIRD+M+PLURAL+COMPLETE
ħaʁaf,ħaʁaf,PAST+THIRD+M+SINGULAR+COMPLETE
ħaʁaf,ħoʁəfot,PRESENT+FIRST+F+PLURAL+COMPLETE
ħaʁaf,ħoʁefet,PRESENT+FIRST+F+SINGULAR+COMPLETE
ħaʁaf,ħoʁəfim,PRESENT+FIRST+M+PLURAL+COMPLETE
ħaʁaf,ħoʁeif,PRESENT+FIRST+M+SINGULAR+COMPLETE
ħaʁaf,ħoʁəfot,PRESENT+SECOND+F+PLURAL+COMPLETE
ħaʁaf,ħoʁefet,PRESENT+SECOND+F+SINGULAR+COMPLETE
ħaʁaf,ħoʁəfim,PRESENT+SECOND+M+PLURAL+COMPLETE
ħaʁaf,ħoʁeif,PRESENT+SECOND+M+SINGULAR+COMPLETE
ħaʁaf,ħoʁəfot,PRESENT+THIRD+F+PLURAL+COMPLETE
ħaʁaf,ħoʁefet,PRESENT+THIRD+F+SINGULAR+COMPLETE
ħaʁaf,ħoʁəfim,PRESENT+THIRD+M+PLURAL+COMPLETE
ħaʁaf,ħoʁeif,PRESENT+THIRD+M+SINGULAR+COMPLETE
haʁag,nahaʁog,FUTURE+FIRST+MF+PLURAL+COMPLETE
haʁag,nahaʁog,FUTURE+FIRST+MF+PLURAL+MISSING
haʁag,ʔeheʁog,FUTURE+FIRST+MF+SINGULAR+COMPLETE
haʁag,ʔeheʁog,FUTURE+FIRST+MF+SINGULAR+MISSING
haʁag,haʁogəna,IMPERATIVE+SECOND+F+PLURAL+COMPLETE
haʁag,haʁogəna,IMPERATIVE+SECOND+F+PLURAL+MISSING
haʁag,hiʁgi,IMPERATIVE+SECOND+F+SINGULAR+COMPLETE
haʁag,hiʁgu,IMPERATIVE+SECOND+M+PLURAL+COMPLETE
haʁag,haʁog,IMPERATIVE+SECOND+M+SINGULAR+COMPLETE
haʁag,haʁog,IMPERATIVE+SECOND+M+SINGULAR+MISSING
haʁag,lahaʁog,INFINITIVE+E+E+E+COMPLETE
haʁag,lahaʁog,INFINITIVE+E+E+E+MISSING
haʁag,haʁagnu,PAST+FIRST+MF+PLURAL+COMPLETE
haʁag,haʁagti,PAST+FIRST+MF+SINGULAR+COMPLETE
haʁag,haʁagten,PAST+SECOND+F+PLURAL+COMPLETE
haʁag,haʁagt,PAST+SECOND+F+SINGULAR+COMPLETE
haʁag,haʁagtem,PAST+SECOND+M+PLURAL+COMPLETE
haʁag,haʁagta,PAST+SECOND+M+SINGULAR+COMPLETE
haʁag,haʁəgu,PAST+THIRD+F+PLURAL+COMPLETE
haʁag,haʁəga,PAST+THIRD+F+SINGULAR+COMPLETE
haʁag,haʁəgu,PAST+THIRD+M+PLURAL+COMPLETE
haʁag,haʁag,PAST+THIRD+M+SINGULAR+COMPLETE
haʁag,hoʁəgot,PRESENT+FIRST+F+PLURAL+COMPLETE
haʁag,hoʁeget,PRESENT+FIRST+F+SINGULAR+COMPLETE
haʁag,hoʁəgim,PRESENT+FIRST+M+PLURAL+COMPLETE
haʁag,hoʁeig,PRESENT+FIRST+M+SINGULAR+COMPLETE
haʁag,hoʁəgot,PRESENT+SECOND+F+PLURAL+COMPLETE
haʁag,hoʁeget,PRESENT+SECOND+F+SINGULAR+COMPLETE
haʁag,hoʁəgim,PRESENT+SECOND+M+PLURAL+COMPLETE
haʁag,hoʁeig,PRESENT+SECOND+M+SINGULAR+COMPLETE
haʁag,hoʁəgot,PRESENT+THIRD+F+PLURAL+COMPLETE
haʁag,hoʁeget,PRESENT+THIRD+F+SINGULAR+COMPLETE
haʁag,hoʁəgim,PRESENT+THIRD+M+PLURAL+COMPLETE
haʁag,hoʁeig,PRESENT+THIRD+M+SINGULAR+COMPLETE
ħaʁag,naħaʁog,FUTURE+FIRST+MF+PLURAL+COMPLETE
ħaʁag,naħaʁog,FUTURE+FIRST+MF+PLURAL+MISSING
ħaʁag,ʔeħeʁog,FUTURE+FIRST+MF+SINGULAR+COMPLETE
ħaʁag,ʔeħeʁog,FUTURE+FIRST+MF+SINGULAR+MISSING
ħaʁag,ħiʁgu,IMPERATIVE+SECOND+F+PLURAL+COMPLETE
ħaʁag,ħaʁogəna,IMPERATIVE+SECOND+F+PLURAL+MISSING
ħaʁag,ħiʁgi,IMPERATIVE+SECOND+F+SINGULAR+COMPLETE
ħaʁag,ħiʁgu,IMPERATIVE+SECOND+M+PLURAL+COMPLETE
ħaʁag,ħaʁog,IMPERATIVE+SECOND+M+SINGULAR+COMPLETE
ħaʁag,ħaʁog,IMPERATIVE+SECOND+M+SINGULAR+MISSING
ħaʁag,laħaʁog,INFINITIVE+E+E+E+COMPLETE
ħaʁag,laħaʁog,INFINITIVE+E+E+E+MISSING
ħaʁag,ħaʁagnu,PAST+FIRST+MF+PLURAL+COMPLETE
ħaʁag,ħaʁagti,PAST+FIRST+MF+SINGULAR+COMPLETE
ħaʁag,ħaʁagten,PAST+SECOND+F+PLURAL+COMPLETE
ħaʁag,ħaʁagt,PAST+SECOND+F+SINGULAR+COMPLETE
ħaʁag,ħaʁagtem,PAST+SECOND+M+PLURAL+COMPLETE
ħaʁag,ħaʁagta,PAST+SECOND+M+SINGULAR+COMPLETE
ħaʁag,ħaʁəgu,PAST+THIRD+F+PLURAL+COMPLETE
ħaʁag,ħaʁəga,PAST+THIRD+F+SINGULAR+COMPLETE
ħaʁag,ħaʁəgu,PAST+THIRD+M+PLURAL+COMPLETE
ħaʁag,ħaʁag,PAST+THIRD+M+SINGULAR+COMPLETE
ħaʁag,ħoʁəgot,PRESENT+FIRST+F+PLURAL+COMPLETE
ħaʁag,ħoʁeget,PRESENT+FIRST+F+SINGULAR+COMPLETE
ħaʁag,ħoʁəgim,PRESENT+FIRST+M+PLURAL+COMPLETE
ħaʁag,ħoʁeig,PRESENT+FIRST+M+SINGULAR+COMPLETE
ħaʁag,ħoʁəgot,PRESENT+SECOND+F+PLURAL+COMPLETE
ħaʁag,ħoʁeget,PRESENT+SECOND+F+SINGULAR+COMPLETE
ħaʁag,ħoʁəgim,PRESENT+SECOND+M+PLURAL+COMPLETE
ħaʁag,ħoʁeig,PRESENT+SECOND+M+SINGULAR+COMPLETE
ħaʁag,ħoʁəgot,PRESENT+THIRD+F+PLURAL+COMPLETE
ħaʁag,ħoʁeget,PRESENT+THIRD+F+SINGULAR+COMPLETE
ħaʁag,ħoʁəgim,PRESENT+THIRD+M+PLURAL+COMPLETE
ħaʁag,ħoʁeig,PRESENT+THIRD+M+SINGULAR+COMPLETE
ħaʁaq,naħaʁoq,FUTURE+FIRST+MF+PLURAL+COMPLETE
ħaʁaq,naħaʁoq,FUTURE+FIRST+MF+PLURAL+MISSING
ħaʁaq,ʔeħeʁoq,FUTURE+FIRST+MF+SINGULAR+COMPLETE
ħaʁaq,ʔeħeʁoq,FUTURE+FIRST+MF+SINGULAR+MISSING
ħaʁaq,ħaʁoqəna,IMPERATIVE+SECOND+F+PLURAL+COMPLETE
ħaʁaq,ħaʁoqəna,IMPERATIVE+SECOND+F+PLURAL+MISSING
ħaʁaq,ħiʁqi,IMPERATIVE+SECOND+F+SINGULAR+COMPLETE
ħaʁaq,ħiʁqu,IMPERATIVE+SECOND+M+PLURAL+COMPLETE
ħaʁaq,ħaʁoq,IMPERATIVE+SECOND+M+SINGULAR+COMPLETE
ħaʁaq,ħaʁoq,IMPERATIVE+SECOND+M+SINGULAR+MISSING
ħaʁaq,laħaʁoq,INFINITIVE+E+E+E+COMPLETE
ħaʁaq,laħaʁoq,INFINITIVE+E+E+E+MISSING
ħaʁaq,ħaʁaqnu,PAST+FIRST+MF+PLURAL+COMPLETE
ħaʁaq,ħaʁaqti,PAST+FIRST+MF+SINGULAR+COMPLETE
ħaʁaq,ħaʁaqten,PAST+SECOND+F+PLURAL+COMPLETE
ħaʁaq,ħaʁaqt,PAST+SECOND+F+SINGULAR+COMPLETE
ħaʁaq,ħaʁaqtem,PAST+SECOND+M+PLURAL+COMPLETE
ħaʁaq,ħaʁaqta,PAST+SECOND+M+SINGULAR+COMPLETE
ħaʁaq,ħaʁəqu,PAST+THIRD+F+PLURAL+COMPLETE
ħaʁaq,ħaʁəqa,PAST+THIRD+F+SINGULAR+COMPLETE
ħaʁaq,ħaʁəqu,PAST+THIRD+M+PLURAL+COMPLETE
ħaʁaq,ħaʁaq,PAST+THIRD+M+SINGULAR+COMPLETE
ħaʁaq,ħoʁəqot,PRESENT+FIRST+F+PLURAL+COMPLETE
ħaʁaq,ħoʁeqet,PRESENT+FIRST+F+SINGULAR+COMPLETE
ħaʁaq,ħoʁəqim,PRESENT+FIRST+M+PLURAL+COMPLETE
ħaʁaq,ħoʁeiq,PRESENT+FIRST+M+SINGULAR+COMPLETE
ħaʁaq,ħoʁəqot,PRESENT+SECOND+F+PLURAL+COMPLETE
ħaʁaq,ħoʁeqet,PRESENT+SECOND+F+SINGULAR+COMPLETE
ħaʁaq,ħoʁəqim,PRESENT+SECOND+M+PLURAL+COMPLETE
ħaʁaq,ħoʁeiq,PRESENT+SECOND+M+SINGULAR+COMPLETE
ħaʁaq,ħoʁəqot,PRESENT+THIRD+F+PLURAL+COMPLETE
ħaʁaq,ħoʁeqet,PRESENT+THIRD+F+SINGULAR+COMPLETE
ħaʁaq,ħoʁəqim,PRESENT+THIRD+M+PLURAL+COMPLETE
ħaʁaq,ħoʁeiq,PRESENT+THIRD+M+SINGULAR+COMPLETE
haʁas,nahaʁos,FUTURE+FIRST+MF+PLURAL+COMPLETE
haʁas,nahaʁos,FUTURE+FIRST+MF+PLURAL+MISSING
haʁas,ʔeheʁos,FUTURE+FIRST+MF+SINGULAR+COMPLETE
haʁas,ʔeheʁos,FUTURE+FIRST+MF+SINGULAR+MISSING
haʁas,haʁosəna,IMPERATIVE+SECOND+F+PLURAL+COMPLETE
haʁas,haʁosəna,IMPERATIVE+SECOND+F+PLURAL+MISSING
haʁas,hiʁsi,IMPERATIVE+SECOND+F+SINGULAR+COMPLETE
haʁas,hiʁsu,IMPERATIVE+SECOND+M+PLURAL+COMPLETE
haʁas,haʁos,IMPERATIVE+SECOND+M+SINGULAR+COMPLETE
haʁas,haʁos,IMPERATIVE+SECOND+M+SINGULAR+MISSING
haʁas,lahaʁos,INFINITIVE+E+E+E+COMPLETE
haʁas,lahaʁos,INFINITIVE+E+E+E+MISSING
haʁas,haʁasnu,PAST+FIRST+MF+PLURAL+COMPLETE
haʁas,haʁasti,PAST+FIRST+MF+SINGULAR+COMPLETE
haʁas,haʁasten,PAST+SECOND+F+PLURAL+COMPLETE
haʁas,haʁast,PAST+SECOND+F+SINGULAR+COMPLETE
haʁas,haʁastem,PAST+SECOND+M+PLURAL+COMPLETE
haʁas,haʁasta,PAST+SECOND+M+SINGULAR+COMPLETE
haʁas,haʁəsu,PAST+THIRD+F+PLURAL+COMPLETE
haʁas,haʁəsa,PAST+THIRD+F+SINGULAR+COMPLETE
haʁas,haʁəsu,PAST+THIRD+M+PLURAL+COMPLETE
haʁas,haʁas,PAST+THIRD+M+SINGULAR+COMPLETE
haʁas,hoʁəsot,PRESENT+FIRST+F+PLURAL+COMPLETE
haʁas,hoʁeset,PRESENT+FIRST+F+SINGULAR+COMPLETE
haʁas,hoʁəsim,PRESENT+FIRST+M+PLURAL+COMPLETE
haʁas,hoʁeis,PRESENT+FIRST+M+SINGULAR+COMPLETE
haʁas,hoʁəsot,PRESENT+SECOND+F+PLURAL+COMPLETE
haʁas,hoʁeset,PRESENT+SECOND+F+SINGULAR+COMPLETE
haʁas,hoʁəsim,PRESENT+SECOND+M+PLURAL+COMPLETE
haʁas,hoʁeis,PRESENT+SECOND+M+SINGULAR+COMPLETE
haʁas,hoʁəsot,PRESENT+THIRD+F+PLURAL+COMPLETE
haʁas,hoʁeset,PRESENT+THIRD+F+SINGULAR+COMPLETE
haʁas,hoʁəsim,PRESENT+THIRD+M+PLURAL+COMPLETE
haʁas,hoʁeis,PRESENT+THIRD+M+SINGULAR+COMPLETE
ħaʁaʃ,naħaʁoʃ,FUTURE+FIRST+MF+PLURAL+COMPLETE
ħaʁaʃ,naħaʁoʃ,FUTURE+FIRST+MF+PLURAL+MISSING
ħaʁaʃ,ʔeħeʁoʃ,FUTURE+FIRST+MF+SINGULAR+COMPLETE
ħaʁaʃ,ʔeħeʁoʃ,FUTURE+FIRST+MF+SINGULAR+MISSING
ħaʁaʃ,ħiʁʃu,IMPERATIVE+SECOND+F+PLURAL+COMPLETE
ħaʁaʃ,ħaʁoʃəna,IMPERATIVE+SECOND+F+PLURAL+MISSING
ħaʁaʃ,ħiʁʃi,IMPERATIVE+SECOND+F+SINGULAR+COMPLETE
ħaʁaʃ,ħiʁʃu,IMPERATIVE+SECOND+M+PLURAL+COMPLETE
ħaʁaʃ,ħaʁoʃ,IMPERATIVE+SECOND+M+SINGULAR+COMPLETE
ħaʁaʃ,ħaʁoʃ,IMPERATIVE+SECOND+M+SINGULAR+MISSING
ħaʁaʃ,laħaʁoʃ,INFINITIVE+E+E+E+COMPLETE
ħaʁaʃ,laħaʁoʃ,INFINITIVE+E+E+E+MISSING
ħaʁaʃ,ħaʁaʃnu,PAST+FIRST+MF+PLURAL+COMPLETE
ħaʁaʃ,ħaʁaʃti,PAST+FIRST+MF+SINGULAR+COMPLETE
ħaʁaʃ,ħaʁaʃten,PAST+SECOND+F+PLURAL+COMPLETE
ħaʁaʃ,ħaʁaʃt,PAST+SECOND+F+SINGULAR+COMPLETE
ħaʁaʃ,ħaʁaʃtem,PAST+SECOND+M+PLURAL+COMPLETE
ħaʁaʃ,ħaʁaʃta,PAST+SECOND+M+SINGULAR+COMPLETE
ħaʁaʃ,ħaʁəʃu,PAST+THIRD+F+PLURAL+COMPLETE
ħaʁaʃ,ħaʁəʃa,PAST+THIRD+F+SINGULAR+COMPLETE
ħaʁaʃ,ħaʁəʃu,PAST+THIRD+M+PLURAL+COMPLETE
ħaʁaʃ,ħaʁaʃ,PAST+THIRD+M+SINGULAR+COMPLETE
ħaʁaʃ,ħoʁəʃot,PRESENT+FIRST+F+PLURAL+COMPLETE
ħaʁaʃ,ħoʁeʃet,PRESENT+FIRST+F+SINGULAR+COMPLETE
ħaʁaʃ,ħoʁəʃim,PRESENT+FIRST+M+PLURAL+COMPLETE
ħaʁaʃ,ħoʁeiʃ,PRESENT+FIRST+M+SINGULAR+COMPLETE
ħaʁaʃ,ħoʁəʃot,PRESENT+SECOND+F+PLURAL+COMPLETE
ħaʁaʃ,ħoʁeʃet,PRESENT+SECOND+F+SINGULAR+COMPLETE
ħaʁaʃ,ħoʁəʃim,PRESENT+SECOND+M+PLURAL+COMPLETE
ħaʁaʃ,ħoʁeiʃ,PRESENT+SECOND+M+SINGULAR+COMPLETE
ħaʁaʃ,ħoʁəʃot,PRESENT+THIRD+F+PLURAL+COMPLETE
ħaʁaʃ,ħoʁeʃet,PRESENT+THIRD+F+SINGULAR+COMPLETE
ħaʁaʃ,ħoʁəʃim,PRESENT+THIRD+M+PLURAL+COMPLETE
ħaʁaʃ,ħoʁeiʃ,PRESENT+THIRD+M+SINGULAR+COMPLETE
ħaʁat,naħaʁot,FUTURE+FIRST+MF+PLURAL+COMPLETE
ħaʁat,naħaʁot,FUTURE+FIRST+MF+PLURAL+MISSING
ħaʁat,ʔeħeʁot,FUTURE+FIRST+MF+SINGULAR+COMPLETE
ħaʁat,ʔeħeʁot,FUTURE+FIRST+MF+SINGULAR+MISSING
ħaʁat,ħaʁotəna,IMPERATIVE+SECOND+F+PLURAL+COMPLETE
ħaʁat,ħaʁotəna,IMPERATIVE+SECOND+F+PLURAL+MISSING
ħaʁat,ħiʁti,IMPERATIVE+SECOND+F+SINGULAR+COMPLETE
ħaʁat,ħiʁtu,IMPERATIVE+SECOND+M+PLURAL+COMPLETE
ħaʁat,ħaʁot,IMPERATIVE+SECOND+M+SINGULAR+COMPLETE
ħaʁat,ħaʁot,IMPERATIVE+SECOND+M+SINGULAR+MISSING
ħaʁat,laħaʁot,INFINITIVE+E+E+E+COMPLETE
ħaʁat,laħaʁot,INFINITIVE+E+E+E+MISSING
ħaʁat,ħaʁatnu,PAST+FIRST+MF+PLURAL+COMPLETE
ħaʁat,ħaʁatti,PAST+FIRST+MF+SINGULAR+COMPLETE
ħaʁat,ħaʁatten,PAST+SECOND+F+PLURAL+COMPLETE
ħaʁat,ħaʁatt,PAST+SECOND+F+SINGULAR+COMPLETE
ħaʁat,ħaʁattem,PAST+SECOND+M+PLURAL+COMPLETE
ħaʁat,ħaʁatta,PAST+SECOND+M+SINGULAR+COMPLETE
ħaʁat,ħaʁətu,PAST+THIRD+F+PLURAL+COMPLETE
ħaʁat,ħaʁəta,PAST+THIRD+F+SINGULAR+COMPLETE
ħaʁat,ħaʁətu,PAST+THIRD+M+PLURAL+COMPLETE
ħaʁat,ħaʁat,PAST+THIRD+M+SINGULAR+COMPLETE
ħaʁat,ħoʁətot,PRESENT+FIRST+F+PLURAL+COMPLETE
ħaʁat,ħoʁetet,PRESENT+FIRST+F+SINGULAR+COMPLETE
ħaʁat,ħoʁətim,PRESENT+FIRST+M+PLURAL+COMPLETE
ħaʁat,ħoʁeit,PRESENT+FIRST+M+SINGULAR+COMPLETE
ħaʁat,ħoʁətot,PRESENT+SECOND+F+PLURAL+COMPLETE
ħaʁat,ħoʁetet,PRESENT+SECOND+F+SINGULAR+COMPLETE
ħaʁat,ħoʁətim,PRESENT+SECOND+M+PLURAL+COMPLETE
ħaʁat,ħoʁeit,PRESENT+SECOND+M+SINGULAR+COMPLETE
ħaʁat,ħoʁətot,PRESENT+THIRD+F+PLURAL+COMPLETE
ħaʁat,ħoʁetet,PRESENT+THIRD+F+SINGULAR+COMPLETE
ħaʁat,ħoʁətim,PRESENT+THIRD+M+PLURAL+COMPLETE
ħaʁat,ħoʁeit,PRESENT+THIRD+M+SINGULAR+COMPLETE
ħaʁats,naħaʁots,FUTURE+FIRST+MF+PLURAL+COMPLETE
ħaʁats,naħaʁots,FUTURE+FIRST+MF+PLURAL+MISSING
ħaʁats,ʔeħeʁots,FUTURE+FIRST+MF+SINGULAR+COMPLETE
ħaʁats,ʔeħeʁots,FUTURE+FIRST+MF+SINGULAR+MISSING
ħaʁats,ħaʁotsəna,IMPERATIVE+SECOND+F+PLURAL+COMPLETE
ħaʁats,ħaʁotsəna,IMPERATIVE+SECOND+F+PLURAL+MISSING
ħaʁats,ħiʁtsi,IMPERATIVE+SECOND+F+SINGULAR+COMPLETE
ħaʁats,ħiʁtsu,IMPERATIVE+SECOND+M+PLURAL+COMPLETE
ħaʁats,ħaʁots,IMPERATIVE+SECOND+M+SINGULAR+COMPLETE
ħaʁats,ħaʁots,IMPERATIVE+SECOND+M+SINGULAR+MISSING
ħaʁats,laħaʁots,INFINITIVE+E+E+E+COMPLETE
ħaʁats,laħaʁots,INFINITIVE+E+E+E+MISSING
ħaʁats,ħaʁatsnu,PAST+FIRST+MF+PLURAL+COMPLETE
ħaʁats,ħaʁatsti,PAST+FIRST+MF+SINGULAR+COMPLETE
ħaʁats,ħaʁatsten,PAST+SECOND+F+PLURAL+COMPLETE
ħaʁats,ħaʁatst,PAST+SECOND+F+SINGULAR+COMPLETE
ħaʁats,ħaʁatstem,PAST+SECOND+M+PLURAL+COMPLETE
ħaʁats,ħaʁatsta,PAST+SECOND+M+SINGULAR+COMPLETE
ħaʁats,ħaʁətsu,PAST+THIRD+F+PLURAL+COMPLETE
ħaʁats,ħaʁətsa,PAST+THIRD+F+SINGULAR+COMPLETE
ħaʁats,ħaʁətsu,PAST+THIRD+M+PLURAL+COMPLETE
ħaʁats,ħaʁats,PAST+THIRD+M+SINGULAR+COMPLETE
ħaʁats,ħoʁətsot,PRESENT+FIRST+F+PLURAL+COMPLETE
ħaʁats,ħoʁetset,PRESENT+FIRST+F+SINGULAR+COMPLETE
ħaʁats,ħoʁətsim,PRESENT+FIRST+M+PLURAL+COMPLETE
ħaʁats,ħoʁeits,PRESENT+FIRST+M+SINGULAR+COMPLETE
ħaʁats,ħoʁətsot,PRESENT+SECOND+F+PLURAL+COMPLETE
ħaʁats,ħoʁetset,PRESENT+SECOND+F+SINGULAR+COMPLETE
ħaʁats,ħoʁətsim,PRESENT+SECOND+M+PLURAL+COMPLETE
ħaʁats,ħoʁeits,PRESENT+SECOND+M+SINGULAR+COMPLETE
ħaʁats,ħoʁətsot,PRESENT+THIRD+F+PLURAL+COMPLETE
ħaʁats,ħoʁetset,PRESENT+THIRD+F+SINGULAR+COMPLETE
ħaʁats,ħoʁətsim,PRESENT+THIRD+M+PLURAL+COMPLETE
ħaʁats,ħoʁeits,PRESENT+THIRD+M+SINGULAR+COMPLETE
ħaʁav,neħeʁav,FUTURE+FIRST+MF+PLURAL+COMPLETE
ħaʁav,ʔeħeʁav,FUTURE+FIRST+MF+SINGULAR+COMPLETE
ħaʁav,ħiʁvu,IMPERATIVE+SECOND+F+PLURAL+COMPLETE
ħaʁav,ħiʁvi,IMPERATIVE+SECOND+F+SINGULAR+COMPLETE
ħaʁav,ħiʁvu,IMPERATIVE+SECOND+M+PLURAL+COMPLETE
ħaʁav,ħaʁav,IMPERATIVE+SECOND+M+SINGULAR+COMPLETE
ħaʁav,laħaʁov,INFINITIVE+E+E+E+COMPLETE
ħaʁav,laħaʁov,INFINITIVE+E+E+E+MISSING
ħaʁav,ħaʁavnu,PAST+FIRST+MF+PLURAL+COMPLETE
ħaʁav,ħaʁavti,PAST+FIRST+MF+SINGULAR+COMPLETE
ħaʁav,ħaʁavten,PAST+SECOND+F+PLURAL+COMPLETE
ħaʁav,ħaʁavt,PAST+SECOND+F+SINGULAR+COMPLETE
ħaʁav,ħaʁavtem,PAST+SECOND+M+PLURAL+COMPLETE
ħaʁav,ħaʁavta,PAST+SECOND+M+SINGULAR+COMPLETE
ħaʁav,ħaʁəvu,PAST+THIRD+F+PLURAL+COMPLETE
ħaʁav,ħaʁəva,PAST+THIRD+F+SINGULAR+COMPLETE
ħaʁav,ħaʁəvu,PAST+THIRD+M+PLURAL+COMPLETE
ħaʁav,ħaʁav,PAST+THIRD+M+SINGULAR+COMPLETE
ħaʁav,ħaʁeivot,PRESENT+FIRST+F+PLURAL+COMPLETE
ħaʁav,ħaʁeiva,PRESENT+FIRST+F+SINGULAR+COMPLETE
ħaʁav,ħaʁeivim,PRESENT+FIRST+M+PLURAL+COMPLETE
ħaʁav,ħaʁeiv,PRESENT+FIRST+M+SINGULAR+COMPLETE
ħaʁav,ħaʁeivot,PRESENT+SECOND+F+PLURAL+COMPLETE
ħaʁav,ħaʁeiva,PRESENT+SECOND+F+SINGULAR+COMPLETE
ħaʁav,ħaʁeivim,PRESENT+SECOND+M+PLURAL+COMPLETE
ħaʁav,ħaʁeiv,PRESENT+SECOND+M+SINGULAR+COMPLETE
ħaʁav,ħaʁeivot,PRESENT+THIRD+F+PLURAL+COMPLETE
ħaʁav,ħaʁeiva,PRESENT+THIRD+F+SINGULAR+COMPLETE
ħaʁav,ħaʁeivim,PRESENT+THIRD+M+PLURAL+COMPLETE
ħaʁav,ħaʁeiv,PRESENT+THIRD+M+SINGULAR+COMPLETE
ħaʁaz,naħaʁoz,FUTURE+FIRST+MF+PLURAL+COMPLETE
ħaʁaz,naħaʁoz,FUTURE+FIRST+MF+PLURAL+MISSING
ħaʁaz,ʔeħeʁoz,FUTURE+FIRST+MF+SINGULAR+COMPLETE
ħaʁaz,ʔeħeʁoz,FUTURE+FIRST+MF+SINGULAR+MISSING
ħaʁaz,ħiʁzu,IMPERATIVE+SECOND+F+PLURAL+COMPLETE
ħaʁaz,ħaʁozəna,IMPERATIVE+SECOND+F+PLURAL+MISSING
ħaʁaz,ħiʁzi,IMPERATIVE+SECOND+F+SINGULAR+COMPLETE
ħaʁaz,ħiʁzu,IMPERATIVE+SECOND+M+PLURAL+COMPLETE
ħaʁaz,ħaʁoz,IMPERATIVE+SECOND+M+SINGULAR+COMPLETE
ħaʁaz,ħaʁoz,IMPERATIVE+SECOND+M+SINGULAR+MISSING
ħaʁaz,laħaʁoz,INFINITIVE+E+E+E+COMPLETE
ħaʁaz,laħaʁoz,INFINITIVE+E+E+E+MISSING
ħaʁaz,ħaʁaznu,PAST+FIRST+MF+PLURAL+COMPLETE
ħaʁaz,ħaʁazti,PAST+FIRST+MF+SINGULAR+COMPLETE
ħaʁaz,ħaʁazten,PAST+SECOND+F+PLURAL+COMPLETE
ħaʁaz,ħaʁazt,PAST+SECOND+F+SINGULAR+COMPLETE
ħaʁaz,ħaʁaztem,PAST+SECOND+M+PLURAL+COMPLETE
ħaʁaz,ħaʁazta,PAST+SECOND+M+SINGULAR+COMPLETE
ħaʁaz,ħaʁəzu,PAST+THIRD+F+PLURAL+COMPLETE
ħaʁaz,ħaʁəza,PAST+THIRD+F+SINGULAR+COMPLETE
ħaʁaz,ħaʁəzu,PAST+THIRD+M+PLURAL+COMPLETE
ħaʁaz,ħaʁaz,PAST+THIRD+M+SINGULAR+COMPLETE
ħaʁaz,ħoʁəzot,PRESENT+FIRST+F+PLURAL+COMPLETE
ħaʁaz,ħoʁezet,PRESENT+FIRST+F+SINGULAR+COMPLETE
ħaʁaz,ħoʁəzim,PRESENT+FIRST+M+PLURAL+COMPLETE
ħaʁaz,ħoʁeiz,PRESENT+FIRST+M+SINGULAR+COMPLETE
ħaʁaz,ħoʁəzot,PRESENT+SECOND+F+PLURAL+COMPLETE
ħaʁaz,ħoʁezet,PRESENT+SECOND+F+SINGULAR+COMPLETE
ħaʁaz,ħoʁəzim,PRESENT+SECOND+M+PLURAL+COMPLETE
ħaʁaz,ħoʁeiz,PRESENT+SECOND+M+SINGULAR+COMPLETE
ħaʁaz,ħoʁəzot,PRESENT+THIRD+F+PLURAL+COMPLETE
ħaʁaz,ħoʁezet,PRESENT+THIRD+F+SINGULAR+COMPLETE
ħaʁaz,ħoʁəzim,PRESENT+THIRD+M+PLURAL+COMPLETE
ħaʁaz,ħoʁeiz,PRESENT+THIRD+M+SINGULAR+COMPLETE
ħaʁaΧ,naħaʁoΧ,FUTURE+FIRST+MF+PLURAL+COMPLETE
ħaʁaΧ,naħaʁoΧ,FUTURE+FIRST+MF+PLURAL+MISSING
ħaʁaΧ,ʔeħeʁoΧ,FUTURE+FIRST+MF+SINGULAR+COMPLETE
ħaʁaΧ,ʔeħeʁoΧ,FUTURE+FIRST+MF+SINGULAR+MISSING
ħaʁaΧ,ħiʁΧu,IMPERATIVE+SECOND+F+PLURAL+COMPLETE
ħaʁaΧ,ħaʁoΧəna,IMPERATIVE+SECOND+F+PLURAL+MISSING
ħaʁaΧ,ħiʁΧi,IMPERATIVE+SECOND+F+SINGULAR+COMPLETE
ħaʁaΧ,ħiʁΧu,IMPERATIVE+SECOND+M+PLURAL+COMPLETE
ħaʁaΧ,ħaʁoΧ,IMPERATIVE+SECOND+M+SINGULAR+COMPLETE
ħaʁaΧ,ħaʁoΧ,IMPERATIVE+SECOND+M+SINGULAR+MISSING
ħaʁaΧ,laħaʁoΧ,INFINITIVE+E+E+E+COMPLETE
ħaʁaΧ,laħaʁoΧ,INFINITIVE+E+E+E+MISSING
ħaʁaΧ,ħaʁaΧnu,PAST+FIRST+MF+PLURAL+COMPLETE
ħaʁaΧ,ħaʁaΧti,PAST+FIRST+MF+SINGULAR+COMPLETE
ħaʁaΧ,ħaʁaΧten,PAST+SECOND+F+PLURAL+COMPLETE
ħaʁaΧ,ħaʁaΧt,PAST+SECOND+F+SINGULAR+COMPLETE
ħaʁaΧ,ħaʁaΧtem,PAST+SECOND+M+PLURAL+COMPLETE
ħaʁaΧ,ħaʁaΧta,PAST+SECOND+M+SINGULAR+COMPLETE
ħaʁaΧ,ħaʁəΧu,PAST+THIRD+F+PLURAL+COMPLETE
ħaʁaΧ,ħaʁəΧa,PAST+THIRD+F+SINGULAR+COMPLETE
ħaʁaΧ,ħaʁəΧu,PAST+THIRD+M+PLURAL+COMPLETE
ħaʁaΧ,ħaʁaΧ,PAST+THIRD+M+SINGULAR+COMPLETE
ħaʁaΧ,ħoʁəΧot,PRESENT+FIRST+F+PLURAL+COMPLETE
ħaʁaΧ,ħoʁeΧet,PRESENT+FIRST+F+SINGULAR+COMPLETE
ħaʁaΧ,ħoʁəΧim,PRESENT+FIRST+M+PLURAL+COMPLETE
ħaʁaΧ,ħoʁeiΧ,PRESENT+FIRST+M+SINGULAR+COMPLETE
ħaʁaΧ,ħoʁəΧot,PRESENT+SECOND+F+PLURAL+COMPLETE
ħaʁaΧ,ħoʁeΧet,PRESENT+SECOND+F+SINGULAR+COMPLETE
ħaʁaΧ,ħoʁəΧim,PRESENT+SECOND+M+PLURAL+COMPLETE
ħaʁaΧ,ħoʁeiΧ,PRESENT+SECOND+M+SINGULAR+COMPLETE
ħaʁaΧ,ħoʁəΧot,PRESENT+THIRD+F+PLURAL+COMPLETE
ħaʁaΧ,ħoʁeΧet,PRESENT+THIRD+F+SINGULAR+COMPLETE
ħaʁaΧ,ħoʁəΧim,PRESENT+THIRD+M+PLURAL+COMPLETE
ħaʁaΧ,ħoʁeiΧ,PRESENT+THIRD+M+SINGULAR+COMPLETE
ħasaf,naħasof,FUTURE+FIRST+MF+PLURAL+COMPLETE
ħasaf,naħasof,FUTURE+FIRST+MF+PLURAL+MISSING
ħasaf,ʔeħesof,FUTURE+FIRST+MF+SINGULAR+COMPLETE
ħasaf,ʔeħesof,FUTURE+FIRST+MF+SINGULAR+MISSING
ħasaf,ħasofəna,IMPERATIVE+SECOND+F+PLURAL+COMPLETE
ħasaf,ħasofəna,IMPERATIVE+SECOND+F+PLURAL+MISSING
ħasaf,ħisfi,IMPERATIVE+SECOND+F+SINGULAR+COMPLETE
ħasaf,ħisfu,IMPERATIVE+SECOND+M+PLURAL+COMPLETE
ħasaf,ħasof,IMPERATIVE+SECOND+M+SINGULAR+COMPLETE
ħasaf,ħasof,IMPERATIVE+SECOND+M+SINGULAR+MISSING
ħasaf,laħasof,INFINITIVE+E+E+E+COMPLETE
ħasaf,laħasof,INFINITIVE+E+E+E+MISSING
ħasaf,ħasafnu,PAST+FIRST+MF+PLURAL+COMPLETE
ħasaf,ħasafti,PAST+FIRST+MF+SINGULAR+COMPLETE
ħasaf,ħasaften,PAST+SECOND+F+PLURAL+COMPLETE
ħasaf,ħasaft,PAST+SECOND+F+SINGULAR+COMPLETE
ħasaf,ħasaftem,PAST+SECOND+M+PLURAL+COMPLETE
ħasaf,ħasafta,PAST+SECOND+M+SINGULAR+COMPLETE
ħasaf,ħasəfu,PAST+THIRD+F+PLURAL+COMPLETE
ħasaf,ħasəfa,PAST+THIRD+F+SINGULAR+COMPLETE
ħasaf,ħasəfu,PAST+THIRD+M+PLURAL+COMPLETE
ħasaf,ħasaf,PAST+THIRD+M+SINGULAR+COMPLETE
ħasaf,ħosəfot,PRESENT+FIRST+F+PLURAL+COMPLETE
ħasaf,ħosefet,PRESENT+FIRST+F+SINGULAR+COMPLETE
ħasaf,ħosəfim,PRESENT+FIRST+M+PLURAL+COMPLETE
ħasaf,ħoseif,PRESENT+FIRST+M+SINGULAR+COMPLETE
ħasaf,ħosəfot,PRESENT+SECOND+F+PLURAL+COMPLETE
ħasaf,ħosefet,PRESENT+SECOND+F+SINGULAR+COMPLETE
ħasaf,ħosəfim,PRESENT+SECOND+M+PLURAL+COMPLETE
ħasaf,ħoseif,PRESENT+SECOND+M+SINGULAR+COMPLETE
ħasaf,ħosəfot,PRESENT+THIRD+F+PLURAL+COMPLETE
ħasaf,ħosefet,PRESENT+THIRD+F+SINGULAR+COMPLETE
ħasaf,ħosəfim,PRESENT+THIRD+M+PLURAL+COMPLETE
ħasaf,ħoseif,PRESENT+THIRD+M+SINGULAR+COMPLETE
ħasam,naħasom,FUTURE+FIRST+MF+PLURAL+COMPLETE
ħasam,naħasom,FUTURE+FIRST+MF+PLURAL+MISSING
ħasam,ʔeħesom,FUTURE+FIRST+MF+SINGULAR+COMPLETE
ħasam,ʔeħesom,FUTURE+FIRST+MF+SINGULAR+MISSING
ħasam,ħismu,IMPERATIVE+SECOND+F+PLURAL+COMPLETE
ħasam,ħasoməna,IMPERATIVE+SECOND+F+PLURAL+MISSING
ħasam,ħismi,IMPERATIVE+SECOND+F+SINGULAR+COMPLETE
ħasam,ħismu,IMPERATIVE+SECOND+M+PLURAL+COMPLETE
ħasam,ħasom,IMPERATIVE+SECOND+M+SINGULAR+COMPLETE
ħasam,ħasom,IMPERATIVE+SECOND+M+SINGULAR+MISSING
ħasam,laħasom,INFINITIVE+E+E+E+COMPLETE
ħasam,laħasom,INFINITIVE+E+E+E+MISSING
ħasam,ħasamnu,PAST+FIRST+MF+PLURAL+COMPLETE
ħasam,ħasamti,PAST+FIRST+MF+SINGULAR+COMPLETE
ħasam,ħasamten,PAST+SECOND+F+PLURAL+COMPLETE
ħasam,ħasamt,PAST+SECOND+F+SINGULAR+COMPLETE
ħasam,ħasamtem,PAST+SECOND+M+PLURAL+COMPLETE
ħasam,ħasamta,PAST+SECOND+M+SINGULAR+COMPLETE
ħasam,ħasəmu,PAST+THIRD+F+PLURAL+COMPLETE
ħasam,ħasəma,PAST+THIRD+F+SINGULAR+COMPLETE
ħasam,ħasəmu,PAST+THIRD+M+PLURAL+COMPLETE
ħasam,ħasam,PAST+THIRD+M+SINGULAR+COMPLETE
ħasam,ħosəmot,PRESENT+FIRST+F+PLURAL+COMPLETE
ħasam,ħosemet,PRESENT+FIRST+F+SINGULAR+COMPLETE
ħasam,ħosəmim,PRESENT+FIRST+M+PLURAL+COMPLETE
ħasam,ħoseim,PRESENT+FIRST+M+SINGULAR+COMPLETE
ħasam,ħosəmot,PRESENT+SECOND+F+PLURAL+COMPLETE
ħasam,ħosemet,PRESENT+SECOND+F+SINGULAR+COMPLETE
ħasam,ħosəmim,PRESENT+SECOND+M+PLURAL+COMPLETE
ħasam,ħoseim,PRESENT+SECOND+M+SINGULAR+COMPLETE
ħasam,ħosəmot,PRESENT+THIRD+F+PLURAL+COMPLETE
ħasam,ħosemet,PRESENT+THIRD+F+SINGULAR+COMPLETE
ħasam,ħosəmim,PRESENT+THIRD+M+PLURAL+COMPLETE
ħasam,ħoseim,PRESENT+THIRD+M+SINGULAR+COMPLETE
ħasaʁ,neħsaʁ,FUTURE+FIRST+MF+PLURAL+COMPLETE
ħasaʁ,ʔeħsaʁ,FUTURE+FIRST+MF+SINGULAR+COMPLETE
ħasaʁ,ħisʁu,IMPERATIVE+SECOND+F+PLURAL+COMPLETE
ħasaʁ,ħisʁi,IMPERATIVE+SECOND+F+SINGULAR+COMPLETE
ħasaʁ,ħisʁu,IMPERATIVE+SECOND+M+PLURAL+COMPLETE
ħasaʁ,ħasaʁ,IMPERATIVE+SECOND+M+SINGULAR+COMPLETE
ħasaʁ,laħsoʁ,INFINITIVE+E+E+E+COMPLETE
ħasaʁ,laħsoʁ,INFINITIVE+E+E+E+MISSING
ħasaʁ,ħasaʁnu,PAST+FIRST+MF+PLURAL+COMPLETE
ħasaʁ,ħasaʁti,PAST+FIRST+MF+SINGULAR+COMPLETE
ħasaʁ,ħasaʁten,PAST+SECOND+F+PLURAL+COMPLETE
ħasaʁ,ħasaʁt,PAST+SECOND+F+SINGULAR+COMPLETE
ħasaʁ,ħasaʁtem,PAST+SECOND+M+PLURAL+COMPLETE
ħasaʁ,ħasaʁta,PAST+SECOND+M+SINGULAR+COMPLETE
ħasaʁ,ħasəʁu,PAST+THIRD+F+PLURAL+COMPLETE
ħasaʁ,ħasəʁa,PAST+THIRD+F+SINGULAR+COMPLETE
ħasaʁ,ħasəʁu,PAST+THIRD+M+PLURAL+COMPLETE
ħasaʁ,ħasaʁ,PAST+THIRD+M+SINGULAR+COMPLETE
ħasaʁ,ħaseiʁot,PRESENT+FIRST+F+PLURAL+COMPLETE
ħasaʁ,ħaseiʁa,PRESENT+FIRST+F+SINGULAR+COMPLETE
ħasaʁ,ħaseiʁim,PRESENT+FIRST+M+PLURAL+COMPLETE
ħasaʁ,ħaseiʁ,PRESENT+FIRST+M+SINGULAR+COMPLETE
ħasaʁ,ħaseiʁot,PRESENT+SECOND+F+PLURAL+COMPLETE
ħasaʁ,ħaseiʁa,PRESENT+SECOND+F+SINGULAR+COMPLETE
ħasaʁ,ħaseiʁim,PRESENT+SECOND+M+PLURAL+COMPLETE
ħasaʁ,ħaseiʁ,PRESENT+SECOND+M+SINGULAR+COMPLETE
ħasaʁ,ħaseiʁot,PRESENT+THIRD+F+PLURAL+COMPLETE
ħasaʁ,ħaseiʁa,PRESENT+THIRD+F+SINGULAR+COMPLETE
ħasaʁ,ħaseiʁim,PRESENT+THIRD+M+PLURAL+COMPLETE
ħasaʁ,ħaseiʁ,PRESENT+THIRD+M+SINGULAR+COMPLETE
ħasaΧ,naħasoΧ,FUTURE+FIRST+MF+PLURAL+COMPLETE
ħasaΧ,naħasoΧ,FUTURE+FIRST+MF+PLURAL+MISSING
ħasaΧ,ʔeħesoΧ,FUTURE+FIRST+MF+SINGULAR+COMPLETE
ħasaΧ,ʔeħesoΧ,FUTURE+FIRST+MF+SINGULAR+MISSING
ħasaΧ,ħasoΧəna,IMPERATIVE+SECOND+F+PLURAL+COMPLETE
ħasaΧ,ħasoΧəna,IMPERATIVE+SECOND+F+PLURAL+MISSING
ħasaΧ,ħisΧi,IMPERATIVE+SECOND+F+SINGULAR+COMPLETE
ħasaΧ,ħisΧu,IMPERATIVE+SECOND+M+PLURAL+COMPLETE
ħasaΧ,ħasoΧ,IMPERATIVE+SECOND+M+SINGULAR+COMPLETE
ħasaΧ,ħasoΧ,IMPERATIVE+SECOND+M+SINGULAR+MISSING
ħasaΧ,laħasoΧ,INFINITIVE+E+E+E+COMPLETE
ħasaΧ,laħasoΧ,INFINITIVE+E+E+E+MISSING
ħasaΧ,ħasaΧnu,PAST+FIRST+MF+PLURAL+COMPLETE
ħasaΧ,ħasaΧti,PAST+FIRST+MF+SINGULAR+COMPLETE
ħasaΧ,ħasaΧten,PAST+SECOND+F+PLURAL+COMPLETE
ħasaΧ,ħasaΧt,PAST+SECOND+F+SINGULAR+COMPLETE
ħasaΧ,ħasaΧtem,PAST+SECOND+M+PLURAL+COMPLETE
ħasaΧ,ħasaΧta,PAST+SECOND+M+SINGULAR+COMPLETE
ħasaΧ,ħasəΧu,PAST+THIRD+F+PLURAL+COMPLETE
ħasaΧ,ħasəΧa,PAST+THIRD+F+SINGULAR+COMPLETE
ħasaΧ,ħasəΧu,PAST+THIRD+M+PLURAL+COMPLETE
ħasaΧ,ħasaΧ,PAST+THIRD+M+SINGULAR+COMPLETE
ħasaΧ,ħosəΧot,PRESENT+FIRST+F+PLURAL+COMPLETE
ħasaΧ,ħoseΧet,PRESENT+FIRST+F+SINGULAR+COMPLETE
ħasaΧ,ħosəΧim,PRESENT+FIRST+M+PLURAL+COMPLETE
ħasaΧ,ħoseiΧ,PRESENT+FIRST+M+SINGULAR+COMPLETE
ħasaΧ,ħosəΧot,PRESENT+SECOND+F+PLURAL+COMPLETE
ħasaΧ,ħoseΧet,PRESENT+SECOND+F+SINGULAR+COMPLETE
ħasaΧ,ħosəΧim,PRESENT+SECOND+M+PLURAL+COMPLETE
ħasaΧ,ħoseiΧ,PRESENT+SECOND+M+SINGULAR+COMPLETE
ħasaΧ,ħosəΧot,PRESENT+THIRD+F+PLURAL+COMPLETE
ħasaΧ,ħoseΧet,PRESENT+THIRD+F+SINGULAR+COMPLETE
ħasaΧ,ħosəΧim,PRESENT+THIRD+M+PLURAL+COMPLETE
ħasaΧ,ħoseiΧ,PRESENT+THIRD+M+SINGULAR+COMPLETE
ħaʃad,naħaʃod,FUTURE+FIRST+MF+PLURAL+COMPLETE
ħaʃad,naħaʃod,FUTURE+FIRST+MF+PLURAL+MISSING
ħaʃad,ʔeħeʃod,FUTURE+FIRST+MF+SINGULAR+COMPLETE
ħaʃad,ʔeħeʃod,FUTURE+FIRST+MF+SINGULAR+MISSING
ħaʃad,ħiʃdu,IMPERATIVE+SECOND+F+PLURAL+COMPLETE
ħaʃad,ħaʃodəna,IMPERATIVE+SECOND+F+PLURAL+MISSING
ħaʃad,ħiʃdi,IMPERATIVE+SECOND+F+SINGULAR+COMPLETE
ħaʃad,ħiʃdu,IMPERATIVE+SECOND+M+PLURAL+COMPLETE
ħaʃad,ħaʃod,IMPERATIVE+SECOND+M+SINGULAR+COMPLETE
ħaʃad,ħaʃod,IMPERATIVE+SECOND+M+SINGULAR+MISSING
ħaʃad,laħaʃod,INFINITIVE+E+E+E+COMPLETE
ħaʃad,laħaʃod,INFINITIVE+E+E+E+MISSING
ħaʃad,ħaʃadnu,PAST+FIRST+MF+PLURAL+COMPLETE
ħaʃad,ħaʃadti,PAST+FIRST+MF+SINGULAR+COMPLETE
ħaʃad,ħaʃadten,PAST+SECOND+F+PLURAL+COMPLETE
ħaʃad,ħaʃadt,PAST+SECOND+F+SINGULAR+COMPLETE
ħaʃad,ħaʃadtem,PAST+SECOND+M+PLURAL+COMPLETE
ħaʃad,ħaʃadta,PAST+SECOND+M+SINGULAR+COMPLETE
ħaʃad,ħaʃədu,PAST+THIRD+F+PLURAL+COMPLETE
ħaʃad,ħaʃəda,PAST+THIRD+F+SINGULAR+COMPLETE
ħaʃad,ħaʃədu,PAST+THIRD+M+PLURAL+COMPLETE
ħaʃad,ħaʃad,PAST+THIRD+M+SINGULAR+COMPLETE
ħaʃad,ħoʃədot,PRESENT+FIRST+F+PLURAL+COMPLETE
ħaʃad,ħoʃedet,PRESENT+FIRST+F+SINGULAR+COMPLETE
ħaʃad,ħoʃədim,PRESENT+FIRST+M+PLURAL+COMPLETE
ħaʃad,ħoʃeid,PRESENT+FIRST+M+SINGULAR+COMPLETE
ħaʃad,ħoʃədot,PRESENT+SECOND+F+PLURAL+COMPLETE
ħaʃad,ħoʃedet,PRESENT+SECOND+F+SINGULAR+COMPLETE
ħaʃad,ħoʃədim,PRESENT+SECOND+M+PLURAL+COMPLETE
ħaʃad,ħoʃeid,PRESENT+SECOND+M+SINGULAR+COMPLETE
ħaʃad,ħoʃədot,PRESENT+THIRD+F+PLURAL+COMPLETE
ħaʃad,ħoʃedet,PRESENT+THIRD+F+SINGULAR+COMPLETE
ħaʃad,ħoʃədim,PRESENT+THIRD+M+PLURAL+COMPLETE
ħaʃad,ħoʃeid,PRESENT+THIRD+M+SINGULAR+COMPLETE
ħaʃaq,naħaʃoq,FUTURE+FIRST+MF+PLURAL+COMPLETE
ħaʃaq,naħaʃoq,FUTURE+FIRST+MF+PLURAL+MISSING
ħaʃaq,ʔeħeʃoq,FUTURE+FIRST+MF+SINGULAR+COMPLETE
ħaʃaq,ʔeħeʃoq,FUTURE+FIRST+MF+SINGULAR+MISSING
ħaʃaq,ħiʃqu,IMPERATIVE+SECOND+F+PLURAL+COMPLETE
ħaʃaq,ħaʃoqəna,IMPERATIVE+SECOND+F+PLURAL+MISSING
ħaʃaq,ħiʃqi,IMPERATIVE+SECOND+F+SINGULAR+COMPLETE
ħaʃaq,ħiʃqu,IMPERATIVE+SECOND+M+PLURAL+COMPLETE
ħaʃaq,ħaʃoq,IMPERATIVE+SECOND+M+SINGULAR+COMPLETE
ħaʃaq,ħaʃoq,IMPERATIVE+SECOND+M+SINGULAR+MISSING
ħaʃaq,laħaʃoq,INFINITIVE+E+E+E+COMPLETE
ħaʃaq,laħaʃoq,INFINITIVE+E+E+E+MISSING
ħaʃaq,ħaʃaqnu,PAST+FIRST+MF+PLURAL+COMPLETE
ħaʃaq,ħaʃaqti,PAST+FIRST+MF+SINGULAR+COMPLETE
ħaʃaq,ħaʃaqten,PAST+SECOND+F+PLURAL+COMPLETE
ħaʃaq,ħaʃaqt,PAST+SECOND+F+SINGULAR+COMPLETE
ħaʃaq,ħaʃaqtem,PAST+SECOND+M+PLURAL+COMPLETE
ħaʃaq,ħaʃaqta,PAST+SECOND+M+SINGULAR+COMPLETE
ħaʃaq,ħaʃəqu,PAST+THIRD+F+PLURAL+COMPLETE
ħaʃaq,ħaʃəqa,PAST+THIRD+F+SINGULAR+COMPLETE
ħaʃaq,ħaʃəqu,PAST+THIRD+M+PLURAL+COMPLETE
ħaʃaq,ħaʃaq,PAST+THIRD+M+SINGULAR+COMPLETE
ħaʃaq,ħoʃəqot,PRESENT+FIRST+F+PLURAL+COMPLETE
ħaʃaq,ħoʃeqet,PRESENT+FIRST+F+SINGULAR+COMPLETE
ħaʃaq,ħoʃəqim,PRESENT+FIRST+M+PLURAL+COMPLETE
ħaʃaq,ħoʃeiq,PRESENT+FIRST+M+SINGULAR+COMPLETE
ħaʃaq,ħoʃəqot,PRESENT+SECOND+F+PLURAL+COMPLETE
ħaʃaq,ħoʃeqet,PRESENT+SECOND+F+SINGULAR+COMPLETE
ħaʃaq,ħoʃəqim,PRESENT+SECOND+M+PLURAL+COMPLETE
ħaʃaq,ħoʃeiq,PRESENT+SECOND+M+SINGULAR+COMPLETE
ħaʃaq,ħoʃəqot,PRESENT+THIRD+F+PLURAL+COMPLETE
ħaʃaq,ħoʃeqet,PRESENT+THIRD+F+SINGULAR+COMPLETE
ħaʃaq,ħoʃəqim,PRESENT+THIRD+M+PLURAL+COMPLETE
ħaʃaq,ħoʃeiq,PRESENT+THIRD+M+SINGULAR+COMPLETE
ħaʃaʃ,naħaʃoʃ,FUTURE+FIRST+MF+PLURAL+COMPLETE
ħaʃaʃ,naħaʃoʃ,FUTURE+FIRST+MF+PLURAL+MISSING
ħaʃaʃ,ʔeħeʃoʃ,FUTURE+FIRST+MF+SINGULAR+COMPLETE
ħaʃaʃ,ʔeħeʃoʃ,FUTURE+FIRST+MF+SINGULAR+MISSING
ħaʃaʃ,ħaʃoʃəna,IMPERATIVE+SECOND+F+PLURAL+COMPLETE
ħaʃaʃ,ħaʃoʃəna,IMPERATIVE+SECOND+F+PLURAL+MISSING
ħaʃaʃ,ħiʃəʃi,IMPERATIVE+SECOND+F+SINGULAR+COMPLETE
ħaʃaʃ,ħiʃəʃu,IMPERATIVE+SECOND+M+PLURAL+COMPLETE
ħaʃaʃ,ħaʃoʃ,IMPERATIVE+SECOND+M+SINGULAR+COMPLETE
ħaʃaʃ,ħaʃoʃ,IMPERATIVE+SECOND+M+SINGULAR+MISSING
ħaʃaʃ,laħaʃoʃ,INFINITIVE+E+E+E+COMPLETE
ħaʃaʃ,laħaʃoʃ,INFINITIVE+E+E+E+MISSING
ħaʃaʃ,ħaʃaʃnu,PAST+FIRST+MF+PLURAL+COMPLETE
ħaʃaʃ,ħaʃaʃti,PAST+FIRST+MF+SINGULAR+COMPLETE
ħaʃaʃ,ħaʃaʃten,PAST+SECOND+F+PLURAL+COMPLETE
ħaʃaʃ,ħaʃaʃt,PAST+SECOND+F+SINGULAR+COMPLETE
ħaʃaʃ,ħaʃaʃtem,PAST+SECOND+M+PLURAL+COMPLETE
ħaʃaʃ,ħaʃaʃta,PAST+SECOND+M+SINGULAR+COMPLETE
ħaʃaʃ,ħaʃəʃu,PAST+THIRD+F+PLURAL+COMPLETE
ħaʃaʃ,ħaʃəʃa,PAST+THIRD+F+SINGULAR+COMPLETE
ħaʃaʃ,ħaʃəʃu,PAST+THIRD+M+PLURAL+COMPLETE
ħaʃaʃ,ħaʃaʃ,PAST+THIRD+M+SINGULAR+COMPLETE
ħaʃaʃ,ħoʃəʃot,PRESENT+FIRST+F+PLURAL+COMPLETE
ħaʃaʃ,ħoʃeʃet,PRESENT+FIRST+F+SINGULAR+COMPLETE
ħaʃaʃ,ħoʃəʃim,PRESENT+FIRST+M+PLURAL+COMPLETE
ħaʃaʃ,ħoʃeiʃ,PRESENT+FIRST+M+SINGULAR+COMPLETE
ħaʃaʃ,ħoʃəʃot,PRESENT+SECOND+F+PLURAL+COMPLETE
ħaʃaʃ,ħoʃeʃet,PRESENT+SECOND+F+SINGULAR+COMPLETE
ħaʃaʃ,ħoʃəʃim,PRESENT+SECOND+M+PLURAL+COMPLETE
ħaʃaʃ,ħoʃeiʃ,PRESENT+SECOND+M+SINGULAR+COMPLETE
ħaʃaʃ,ħoʃəʃot,PRESENT+THIRD+F+PLURAL+COMPLETE
ħaʃaʃ,ħoʃeʃet,PRESENT+THIRD+F+SINGULAR+COMPLETE
ħaʃaʃ,ħoʃəʃim,PRESENT+THIRD+M+PLURAL+COMPLETE
ħaʃaʃ,ħoʃeiʃ,PRESENT+THIRD+M+SINGULAR+COMPLETE
ħaʃav,naħaʃov,FUTURE+FIRST+MF+PLURAL+COMPLETE
ħaʃav,naħaʃov,FUTURE+FIRST+MF+PLURAL+MISSING
ħaʃav,ʔeħeʃov,FUTURE+FIRST+MF+SINGULAR+COMPLETE
ħaʃav,ʔeħeʃov,FUTURE+FIRST+MF+SINGULAR+MISSING
ħaʃav,ħaʃovəna,IMPERATIVE+SECOND+F+PLURAL+COMPLETE
ħaʃav,ħaʃovəna,IMPERATIVE+SECOND+F+PLURAL+MISSING
ħaʃav,ħiʃvi,IMPERATIVE+SECOND+F+SINGULAR+COMPLETE
ħaʃav,ħiʃvu,IMPERATIVE+SECOND+M+PLURAL+COMPLETE
ħaʃav,ħaʃov,IMPERATIVE+SECOND+M+SINGULAR+COMPLETE
ħaʃav,ħaʃov,IMPERATIVE+SECOND+M+SINGULAR+MISSING
ħaʃav,laħaʃov,INFINITIVE+E+E+E+COMPLETE
ħaʃav,laħaʃov,INFINITIVE+E+E+E+MISSING
ħaʃav,ħaʃavnu,PAST+FIRST+MF+PLURAL+COMPLETE
ħaʃav,ħaʃavti,PAST+FIRST+MF+SINGULAR+COMPLETE
ħaʃav,ħaʃavten,PAST+SECOND+F+PLURAL+COMPLETE
ħaʃav,ħaʃavt,PAST+SECOND+F+SINGULAR+COMPLETE
ħaʃav,ħaʃavtem,PAST+SECOND+M+PLURAL+COMPLETE
ħaʃav,ħaʃavta,PAST+SECOND+M+SINGULAR+COMPLETE
ħaʃav,ħaʃəvu,PAST+THIRD+F+PLURAL+COMPLETE
ħaʃav,ħaʃəva,PAST+THIRD+F+SINGULAR+COMPLETE
ħaʃav,ħaʃəvu,PAST+THIRD+M+PLURAL+COMPLETE
ħaʃav,ħaʃav,PAST+THIRD+M+SINGULAR+COMPLETE
ħaʃav,ħoʃəvot,PRESENT+FIRST+F+PLURAL+COMPLETE
ħaʃav,ħoʃevet,PRESENT+FIRST+F+SINGULAR+COMPLETE
ħaʃav,ħoʃəvim,PRESENT+FIRST+M+PLURAL+COMPLETE
ħaʃav,ħoʃeiv,PRESENT+FIRST+M+SINGULAR+COMPLETE
ħaʃav,ħoʃəvot,PRESENT+SECOND+F+PLURAL+COMPLETE
ħaʃav,ħoʃevet,PRESENT+SECOND+F+SINGULAR+COMPLETE
ħaʃav,ħoʃəvim,PRESENT+SECOND+M+PLURAL+COMPLETE
ħaʃav,ħoʃeiv,PRESENT+SECOND+M+SINGULAR+COMPLETE
ħaʃav,ħoʃəvot,PRESENT+THIRD+F+PLURAL+COMPLETE
ħaʃav,ħoʃevet,PRESENT+THIRD+F+SINGULAR+COMPLETE
ħaʃav,ħoʃəvim,PRESENT+THIRD+M+PLURAL+COMPLETE
ħaʃav,ħoʃeiv,PRESENT+THIRD+M+SINGULAR+COMPLETE
ħataf,naħatof,FUTURE+FIRST+MF+PLURAL+COMPLETE
ħataf,naħatof,FUTURE+FIRST+MF+PLURAL+MISSING
ħataf,ʔeħetof,FUTURE+FIRST+MF+SINGULAR+COMPLETE
ħataf,ʔeħetof,FUTURE+FIRST+MF+SINGULAR+MISSING
ħataf,ħitfu,IMPERATIVE+SECOND+F+PLURAL+COMPLETE
ħataf,ħatofəna,IMPERATIVE+SECOND+F+PLURAL+MISSING
ħataf,ħitfi,IMPERATIVE+SECOND+F+SINGULAR+COMPLETE
ħataf,ħitfu,IMPERATIVE+SECOND+M+PLURAL+COMPLETE
ħataf,ħatof,IMPERATIVE+SECOND+M+SINGULAR+COMPLETE
ħataf,ħatof,IMPERATIVE+SECOND+M+SINGULAR+MISSING
ħataf,laħatof,INFINITIVE+E+E+E+COMPLETE
ħataf,laħatof,INFINITIVE+E+E+E+MISSING
ħataf,ħatafnu,PAST+FIRST+MF+PLURAL+COMPLETE
ħataf,ħatafti,PAST+FIRST+MF+SINGULAR+COMPLETE
ħataf,ħataften,PAST+SECOND+F+PLURAL+COMPLETE
ħataf,ħataft,PAST+SECOND+F+SINGULAR+COMPLETE
ħataf,ħataftem,PAST+SECOND+M+PLURAL+COMPLETE
ħataf,ħatafta,PAST+SECOND+M+SINGULAR+COMPLETE
ħataf,ħatəfu,PAST+THIRD+F+PLURAL+COMPLETE
ħataf,ħatəfa,PAST+THIRD+F+SINGULAR+COMPLETE
ħataf,ħatəfu,PAST+THIRD+M+PLURAL+COMPLETE
ħataf,ħataf,PAST+THIRD+M+SINGULAR+COMPLETE
ħataf,ħotəfot,PRESENT+FIRST+F+PLURAL+COMPLETE
ħataf,ħotefet,PRESENT+FIRST+F+SINGULAR+COMPLETE
ħataf,ħotəfim,PRESENT+FIRST+M+PLURAL+COMPLETE
ħataf,ħoteif,PRESENT+FIRST+M+SINGULAR+COMPLETE
ħataf,ħotəfot,PRESENT+SECOND+F+PLURAL+COMPLETE
ħataf,ħotefet,PRESENT+SECOND+F+SINGULAR+COMPLETE
ħataf,ħotəfim,PRESENT+SECOND+M+PLURAL+COMPLETE
ħataf,ħoteif,PRESENT+SECOND+M+SINGULAR+COMPLETE
ħataf,ħotəfot,PRESENT+THIRD+F+PLURAL+COMPLETE
ħataf,ħotefet,PRESENT+THIRD+F+SINGULAR+COMPLETE
ħataf,ħotəfim,PRESENT+THIRD+M+PLURAL+COMPLETE
ħataf,ħoteif,PRESENT+THIRD+M+SINGULAR+COMPLETE
ħatam,naħatom,FUTURE+FIRST+MF+PLURAL+COMPLETE
ħatam,naħatom,FUTURE+FIRST+MF+PLURAL+MISSING
ħatam,ʔeħetom,FUTURE+FIRST+MF+SINGULAR+COMPLETE
ħatam,ʔeħetom,FUTURE+FIRST+MF+SINGULAR+MISSING
ħatam,ħitmu,IMPERATIVE+SECOND+F+PLURAL+COMPLETE
ħatam,ħatoməna,IMPERATIVE+SECOND+F+PLURAL+MISSING
ħatam,ħitmi,IMPERATIVE+SECOND+F+SINGULAR+COMPLETE
ħatam,ħitmu,IMPERATIVE+SECOND+M+PLURAL+COMPLETE
ħatam,ħatom,IMPERATIVE+SECOND+M+SINGULAR+COMPLETE
ħatam,ħatom,IMPERATIVE+SECOND+M+SINGULAR+MISSING
ħatam,laħatom,INFINITIVE+E+E+E+COMPLETE
ħatam,laħatom,INFINITIVE+E+E+E+MISSING
ħatam,ħatamnu,PAST+FIRST+MF+PLURAL+COMPLETE
ħatam,ħatamti,PAST+FIRST+MF+SINGULAR+COMPLETE
ħatam,ħatamten,PAST+SECOND+F+PLURAL+COMPLETE
ħatam,ħatamt,PAST+SECOND+F+SINGULAR+COMPLETE
ħatam,ħatamtem,PAST+SECOND+M+PLURAL+COMPLETE
ħatam,ħatamta,PAST+SECOND+M+SINGULAR+COMPLETE
ħatam,ħatəmu,PAST+THIRD+F+PLURAL+COMPLETE
ħatam,ħatəma,PAST+THIRD+F+SINGULAR+COMPLETE
ħatam,ħatəmu,PAST+THIRD+M+PLURAL+COMPLETE
ħatam,ħatam,PAST+THIRD+M+SINGULAR+COMPLETE
ħatam,ħotəmot,PRESENT+FIRST+F+PLURAL+COMPLETE
ħatam,ħotemet,PRESENT+FIRST+F+SINGULAR+COMPLETE
ħatam,ħotəmim,PRESENT+FIRST+M+PLURAL+COMPLETE
ħatam,ħoteim,PRESENT+FIRST+M+SINGULAR+COMPLETE
ħatam,ħotəmot,PRESENT+SECOND+F+PLURAL+COMPLETE
ħatam,ħotemet,PRESENT+SECOND+F+SINGULAR+COMPLETE
ħatam,ħotəmim,PRESENT+SECOND+M+PLURAL+COMPLETE
ħatam,ħoteim,PRESENT+SECOND+M+SINGULAR+COMPLETE
ħatam,ħotəmot,PRESENT+THIRD+F+PLURAL+COMPLETE
ħatam,ħotemet,PRESENT+THIRD+F+SINGULAR+COMPLETE
ħatam,ħotəmim,PRESENT+THIRD+M+PLURAL+COMPLETE
ħatam,ħoteim,PRESENT+THIRD+M+SINGULAR+COMPLETE
ħataʁ,naħatoʁ,FUTURE+FIRST+MF+PLURAL+COMPLETE
ħataʁ,naħatoʁ,FUTURE+FIRST+MF+PLURAL+MISSING
ħataʁ,ʔeħetoʁ,FUTURE+FIRST+MF+SINGULAR+COMPLETE
ħataʁ,ʔeħetoʁ,FUTURE+FIRST+MF+SINGULAR+MISSING
ħataʁ,ħitʁu,IMPERATIVE+SECOND+F+PLURAL+COMPLETE
ħataʁ,ħatoʁəna,IMPERATIVE+SECOND+F+PLURAL+MISSING
ħataʁ,ħitʁi,IMPERATIVE+SECOND+F+SINGULAR+COMPLETE
ħataʁ,ħitʁu,IMPERATIVE+SECOND+M+PLURAL+COMPLETE
ħataʁ,ħatoʁ,IMPERATIVE+SECOND+M+SINGULAR+COMPLETE
ħataʁ,ħatoʁ,IMPERATIVE+SECOND+M+SINGULAR+MISSING
ħataʁ,laħatoʁ,INFINITIVE+E+E+E+COMPLETE
ħataʁ,laħatoʁ,INFINITIVE+E+E+E+MISSING
ħataʁ,ħataʁnu,PAST+FIRST+MF+PLURAL+COMPLETE
ħataʁ,ħataʁti,PAST+FIRST+MF+SINGULAR+COMPLETE
ħataʁ,ħataʁten,PAST+SECOND+F+PLURAL+COMPLETE
ħataʁ,ħataʁt,PAST+SECOND+F+SINGULAR+COMPLETE
ħataʁ,ħataʁtem,PAST+SECOND+M+PLURAL+COMPLETE
ħataʁ,ħataʁta,PAST+SECOND+M+SINGULAR+COMPLETE
ħataʁ,ħatəʁu,PAST+THIRD+F+PLURAL+COMPLETE
ħataʁ,ħatəʁa,PAST+THIRD+F+SINGULAR+COMPLETE
ħataʁ,ħatəʁu,PAST+THIRD+M+PLURAL+COMPLETE
ħataʁ,ħataʁ,PAST+THIRD+M+SINGULAR+COMPLETE
ħataʁ,ħotəʁot,PRESENT+FIRST+F+PLURAL+COMPLETE
ħataʁ,ħoteʁet,PRESENT+FIRST+F+SINGULAR+COMPLETE
ħataʁ,ħotəʁim,PRESENT+FIRST+M+PLURAL+COMPLETE
ħataʁ,ħoteiʁ,PRESENT+FIRST+M+SINGULAR+COMPLETE
ħataʁ,ħotəʁot,PRESENT+SECOND+F+PLURAL+COMPLETE
ħataʁ,ħoteʁet,PRESENT+SECOND+F+SINGULAR+COMPLETE
ħataʁ,ħotəʁim,PRESENT+SECOND+M+PLURAL+COMPLETE
ħataʁ,ħoteiʁ,PRESENT+SECOND+M+SINGULAR+COMPLETE
ħataʁ,ħotəʁot,PRESENT+THIRD+F+PLURAL+COMPLETE
ħataʁ,ħoteʁet,PRESENT+THIRD+F+SINGULAR+COMPLETE
ħataʁ,ħotəʁim,PRESENT+THIRD+M+PLURAL+COMPLETE
ħataʁ,ħoteiʁ,PRESENT+THIRD+M+SINGULAR+COMPLETE
ħatav,naħatov,FUTURE+FIRST+MF+PLURAL+COMPLETE
ħatav,naħatov,FUTURE+FIRST+MF+PLURAL+MISSING
ħatav,ʔeħetov,FUTURE+FIRST+MF+SINGULAR+COMPLETE
ħatav,ʔeħetov,FUTURE+FIRST+MF+SINGULAR+MISSING
ħatav,ħitvu,IMPERATIVE+SECOND+F+PLURAL+COMPLETE
ħatav,ħatovəna,IMPERATIVE+SECOND+F+PLURAL+MISSING
ħatav,ħitvi,IMPERATIVE+SECOND+F+SINGULAR+COMPLETE
ħatav,ħitvu,IMPERATIVE+SECOND+M+PLURAL+COMPLETE
ħatav,ħatov,IMPERATIVE+SECOND+M+SINGULAR+COMPLETE
ħatav,ħatov,IMPERATIVE+SECOND+M+SINGULAR+MISSING
ħatav,laħatov,INFINITIVE+E+E+E+COMPLETE
ħatav,laħatov,INFINITIVE+E+E+E+MISSING
ħatav,ħatavnu,PAST+FIRST+MF+PLURAL+COMPLETE
ħatav,ħatavti,PAST+FIRST+MF+SINGULAR+COMPLETE
ħatav,ħatavten,PAST+SECOND+F+PLURAL+COMPLETE
ħatav,ħatavt,PAST+SECOND+F+SINGULAR+COMPLETE
ħatav,ħatavtem,PAST+SECOND+M+PLURAL+COMPLETE
ħatav,ħatavta,PAST+SECOND+M+SINGULAR+COMPLETE
ħatav,ħatəvu,PAST+THIRD+F+PLURAL+COMPLETE
ħatav,ħatəva,PAST+THIRD+F+SINGULAR+COMPLETE
ħatav,ħatəvu,PAST+THIRD+M+PLURAL+COMPLETE
ħatav,ħatav,PAST+THIRD+M+SINGULAR+COMPLETE
ħatav,ħotəvot,PRESENT+FIRST+F+PLURAL+COMPLETE
ħatav,ħotevet,PRESENT+FIRST+F+SINGULAR+COMPLETE
ħatav,ħotəvim,PRESENT+FIRST+M+PLURAL+COMPLETE
ħatav,ħoteiv,PRESENT+FIRST+M+SINGULAR+COMPLETE
ħatav,ħotəvot,PRESENT+SECOND+F+PLURAL+COMPLETE
ħatav,ħotevet,PRESENT+SECOND+F+SINGULAR+COMPLETE
ħatav,ħotəvim,PRESENT+SECOND+M+PLURAL+COMPLETE
ħatav,ħoteiv,PRESENT+SECOND+M+SINGULAR+COMPLETE
ħatav,ħotəvot,PRESENT+THIRD+F+PLURAL+COMPLETE
ħatav,ħotevet,PRESENT+THIRD+F+SINGULAR+COMPLETE
ħatav,ħotəvim,PRESENT+THIRD+M+PLURAL+COMPLETE
ħatav,ħoteiv,PRESENT+THIRD+M+SINGULAR+COMPLETE
ħataʔ,neħtaʔ,FUTURE+FIRST+MF+PLURAL+COMPLETE
ħataʔ,ʔeħtaʔ,FUTURE+FIRST+MF+SINGULAR+COMPLETE
ħataʔ,ħitʔu,IMPERATIVE+SECOND+F+PLURAL+COMPLETE
ħataʔ,ħitʔi,IMPERATIVE+SECOND+F+SINGULAR+COMPLETE
ħataʔ,ħitʔu,IMPERATIVE+SECOND+M+PLURAL+COMPLETE
ħataʔ,ħataʔ,IMPERATIVE+SECOND+M+SINGULAR+COMPLETE
ħataʔ,laħtoʔ,INFINITIVE+E+E+E+COMPLETE
ħataʔ,laħtoʔ,INFINITIVE+E+E+E+MISSING
ħataʔ,ħatanu,PAST+FIRST+MF+PLURAL+COMPLETE
ħataʔ,ħatati,PAST+FIRST+MF+SINGULAR+COMPLETE
ħataʔ,ħataten,PAST+SECOND+F+PLURAL+COMPLETE
ħataʔ,ħatat,PAST+SECOND+F+SINGULAR+COMPLETE
ħataʔ,ħatatem,PAST+SECOND+M+PLURAL+COMPLETE
ħataʔ,ħatata,PAST+SECOND+M+SINGULAR+COMPLETE
ħataʔ,ħatəʔu,PAST+THIRD+F+PLURAL+COMPLETE
ħataʔ,ħatəʔa,PAST+THIRD+F+SINGULAR+COMPLETE
ħataʔ,ħatəʔu,PAST+THIRD+M+PLURAL+COMPLETE
ħataʔ,ħataʔ,PAST+THIRD+M+SINGULAR+COMPLETE
ħataʔ,ħotəʔot,PRESENT+FIRST+F+PLURAL+COMPLETE
ħataʔ,ħoteit,PRESENT+FIRST+F+SINGULAR+COMPLETE
ħataʔ,ħotəʔim,PRESENT+FIRST+M+PLURAL+COMPLETE
ħataʔ,ħoteiʔ,PRESENT+FIRST+M+SINGULAR+COMPLETE
ħataʔ,ħotəʔot,PRESENT+SECOND+F+PLURAL+COMPLETE
ħataʔ,ħoteit,PRESENT+SECOND+F+SINGULAR+COMPLETE
ħataʔ,ħotəʔim,PRESENT+SECOND+M+PLURAL+COMPLETE
ħataʔ,ħoteiʔ,PRESENT+SECOND+M+SINGULAR+COMPLETE
ħataʔ,ħotəʔot,PRESENT+THIRD+F+PLURAL+COMPLETE
ħataʔ,ħoteit,PRESENT+THIRD+F+SINGULAR+COMPLETE
ħataʔ,ħotəʔim,PRESENT+THIRD+M+PLURAL+COMPLETE
ħataʔ,ħoteiʔ,PRESENT+THIRD+M+SINGULAR+COMPLETE
ħataΧ,naħatoΧ,FUTURE+FIRST+MF+PLURAL+COMPLETE
ħataΧ,naħatoΧ,FUTURE+FIRST+MF+PLURAL+MISSING
ħataΧ,ʔeħetoΧ,FUTURE+FIRST+MF+SINGULAR+COMPLETE
ħataΧ,ʔeħetoΧ,FUTURE+FIRST+MF+SINGULAR+MISSING
ħataΧ,ħatoΧəna,IMPERATIVE+SECOND+F+PLURAL+COMPLETE
ħataΧ,ħatoΧəna,IMPERATIVE+SECOND+F+PLURAL+MISSING
ħataΧ,ħitΧi,IMPERATIVE+SECOND+F+SINGULAR+COMPLETE
ħataΧ,ħitΧu,IMPERATIVE+SECOND+M+PLURAL+COMPLETE
ħataΧ,ħatoΧ,IMPERATIVE+SECOND+M+SINGULAR+COMPLETE
ħataΧ,ħatoΧ,IMPERATIVE+SECOND+M+SINGULAR+MISSING
ħataΧ,laħatoΧ,INFINITIVE+E+E+E+COMPLETE
ħataΧ,laħatoΧ,INFINITIVE+E+E+E+MISSING
ħataΧ,ħataΧnu,PAST+FIRST+MF+PLURAL+COMPLETE
ħataΧ,ħataΧti,PAST+FIRST+MF+SINGULAR+COMPLETE
ħataΧ,ħataΧten,PAST+SECOND+F+PLURAL+COMPLETE
ħataΧ,ħataΧt,PAST+SECOND+F+SINGULAR+COMPLETE
ħataΧ,ħataΧtem,PAST+SECOND+M+PLURAL+COMPLETE
ħataΧ,ħataΧta,PAST+SECOND+M+SINGULAR+COMPLETE
ħataΧ,ħatəΧu,PAST+THIRD+F+PLURAL+COMPLETE
ħataΧ,ħatəΧa,PAST+THIRD+F+SINGULAR+COMPLETE
ħataΧ,ħatəΧu,PAST+THIRD+M+PLURAL+COMPLETE
ħataΧ,ħataΧ,PAST+THIRD+M+SINGULAR+COMPLETE
ħataΧ,ħotəΧot,PRESENT+FIRST+F+PLURAL+COMPLETE
ħataΧ,ħoteΧet,PRESENT+FIRST+F+SINGULAR+COMPLETE
ħataΧ,ħotəΧim,PRESENT+FIRST+M+PLURAL+COMPLETE
ħataΧ,ħoteiΧ,PRESENT+FIRST+M+SINGULAR+COMPLETE
ħataΧ,ħotəΧot,PRESENT+SECOND+F+PLURAL+COMPLETE
ħataΧ,ħoteΧet,PRESENT+SECOND+F+SINGULAR+COMPLETE
ħataΧ,ħotəΧim,PRESENT+SECOND+M+PLURAL+COMPLETE
ħataΧ,ħoteiΧ,PRESENT+SECOND+M+SINGULAR+COMPLETE
ħataΧ,ħotəΧot,PRESENT+THIRD+F+PLURAL+COMPLETE
ħataΧ,ħoteΧet,PRESENT+THIRD+F+SINGULAR+COMPLETE
ħataΧ,ħotəΧim,PRESENT+THIRD+M+PLURAL+COMPLETE
ħataΧ,ħoteiΧ,PRESENT+THIRD+M+SINGULAR+COMPLETE
ħatsats,naħatsots,FUTURE+FIRST+MF+PLURAL+COMPLETE
ħatsats,naħatsots,FUTURE+FIRST+MF+PLURAL+MISSING
ħatsats,ʔeħetsots,FUTURE+FIRST+MF+SINGULAR+COMPLETE
ħatsats,ʔeħetsots,FUTURE+FIRST+MF+SINGULAR+MISSING
ħatsats,ħitsətsu,IMPERATIVE+SECOND+F+PLURAL+COMPLETE
ħatsats,ħatsotsəna,IMPERATIVE+SECOND+F+PLURAL+MISSING
ħatsats,ħitsətsi,IMPERATIVE+SECOND+F+SINGULAR+COMPLETE
ħatsats,ħitsətsu,IMPERATIVE+SECOND+M+PLURAL+COMPLETE
ħatsats,ħatsots,IMPERATIVE+SECOND+M+SINGULAR+COMPLETE
ħatsats,ħatsots,IMPERATIVE+SECOND+M+SINGULAR+MISSING
ħatsats,laħatsots,INFINITIVE+E+E+E+COMPLETE
ħatsats,laħatsots,INFINITIVE+E+E+E+MISSING
ħatsats,ħatsatsnu,PAST+FIRST+MF+PLURAL+COMPLETE
ħatsats,ħatsatsti,PAST+FIRST+MF+SINGULAR+COMPLETE
ħatsats,ħatsatsten,PAST+SECOND+F+PLURAL+COMPLETE
ħatsats,ħatsatst,PAST+SECOND+F+SINGULAR+COMPLETE
ħatsats,ħatsatstem,PAST+SECOND+M+PLURAL+COMPLETE
ħatsats,ħatsatsta,PAST+SECOND+M+SINGULAR+COMPLETE
ħatsats,ħatsətsu,PAST+THIRD+F+PLURAL+COMPLETE
ħatsats,ħatsətsa,PAST+THIRD+F+SINGULAR+COMPLETE
ħatsats,ħatsətsu,PAST+THIRD+M+PLURAL+COMPLETE
ħatsats,ħatsats,PAST+THIRD+M+SINGULAR+COMPLETE
ħatsats,ħotsətsot,PRESENT+FIRST+F+PLURAL+COMPLETE
ħatsats,ħotsetset,PRESENT+FIRST+F+SINGULAR+COMPLETE
ħatsats,ħotsətsim,PRESENT+FIRST+M+PLURAL+COMPLETE
ħatsats,ħotseits,PRESENT+FIRST+M+SINGULAR+COMPLETE
ħatsats,ħotsətsot,PRESENT+SECOND+F+PLURAL+COMPLETE
ħatsats,ħotsetset,PRESENT+SECOND+F+SINGULAR+COMPLETE
ħatsats,ħotsətsim,PRESENT+SECOND+M+PLURAL+COMPLETE
ħatsats,ħotseits,PRESENT+SECOND+M+SINGULAR+COMPLETE
ħatsats,ħotsətsot,PRESENT+THIRD+F+PLURAL+COMPLETE
ħatsats,ħotsetset,PRESENT+THIRD+F+SINGULAR+COMPLETE
ħatsats,ħotsətsim,PRESENT+THIRD+M+PLURAL+COMPLETE
ħatsats,ħotseits,PRESENT+THIRD+M+SINGULAR+COMPLETE
ħatsav,naħatsov,FUTURE+FIRST+MF+PLURAL+COMPLETE
ħatsav,naħatsov,FUTURE+FIRST+MF+PLURAL+MISSING
ħatsav,ʔeħetsov,FUTURE+FIRST+MF+SINGULAR+COMPLETE
ħatsav,ʔeħetsov,FUTURE+FIRST+MF+SINGULAR+MISSING
ħatsav,ħatsovəna,IMPERATIVE+SECOND+F+PLURAL+COMPLETE
ħatsav,ħatsovəna,IMPERATIVE+SECOND+F+PLURAL+MISSING
ħatsav,ħitsvi,IMPERATIVE+SECOND+F+SINGULAR+COMPLETE
ħatsav,ħitsvu,IMPERATIVE+SECOND+M+PLURAL+COMPLETE
ħatsav,ħatsov,IMPERATIVE+SECOND+M+SINGULAR+COMPLETE
ħatsav,ħatsov,IMPERATIVE+SECOND+M+SINGULAR+MISSING
ħatsav,laħatsov,INFINITIVE+E+E+E+COMPLETE
ħatsav,laħatsov,INFINITIVE+E+E+E+MISSING
ħatsav,ħatsavnu,PAST+FIRST+MF+PLURAL+COMPLETE
ħatsav,ħatsavti,PAST+FIRST+MF+SINGULAR+COMPLETE
ħatsav,ħatsavten,PAST+SECOND+F+PLURAL+COMPLETE
ħatsav,ħatsavt,PAST+SECOND+F+SINGULAR+COMPLETE
ħatsav,ħatsavtem,PAST+SECOND+M+PLURAL+COMPLETE
ħatsav,ħatsavta,PAST+SECOND+M+SINGULAR+COMPLETE
ħatsav,ħatsəvu,PAST+THIRD+F+PLURAL+COMPLETE
ħatsav,ħatsəva,PAST+THIRD+F+SINGULAR+COMPLETE
ħatsav,ħatsəvu,PAST+THIRD+M+PLURAL+COMPLETE
ħatsav,ħatsav,PAST+THIRD+M+SINGULAR+COMPLETE
ħatsav,ħotsəvot,PRESENT+FIRST+F+PLURAL+COMPLETE
ħatsav,ħotsevet,PRESENT+FIRST+F+SINGULAR+COMPLETE
ħatsav,ħotsəvim,PRESENT+FIRST+M+PLURAL+COMPLETE
ħatsav,ħotseiv,PRESENT+FIRST+M+SINGULAR+COMPLETE
ħatsav,ħotsəvot,PRESENT+SECOND+F+PLURAL+COMPLETE
ħatsav,ħotsevet,PRESENT+SECOND+F+SINGULAR+COMPLETE
ħatsav,ħotsəvim,PRESENT+SECOND+M+PLURAL+COMPLETE
ħatsav,ħotseiv,PRESENT+SECOND+M+SINGULAR+COMPLETE
ħatsav,ħotsəvot,PRESENT+THIRD+F+PLURAL+COMPLETE
ħatsav,ħotsevet,PRESENT+THIRD+F+SINGULAR+COMPLETE
ħatsav,ħotsəvim,PRESENT+THIRD+M+PLURAL+COMPLETE
ħatsav,ħotseiv,PRESENT+THIRD+M+SINGULAR+COMPLETE
ħaval,naħavol,FUTURE+FIRST+MF+PLURAL+COMPLETE
ħaval,naħavol,FUTURE+FIRST+MF+PLURAL+MISSING
ħaval,ʔeħevol,FUTURE+FIRST+MF+SINGULAR+COMPLETE
ħaval,ʔeħevol,FUTURE+FIRST+MF+SINGULAR+MISSING
ħaval,ħavoləna,IMPERATIVE+SECOND+F+PLURAL+COMPLETE
ħaval,ħavoləna,IMPERATIVE+SECOND+F+PLURAL+MISSING
ħaval,ħivli,IMPERATIVE+SECOND+F+SINGULAR+COMPLETE
ħaval,ħivlu,IMPERATIVE+SECOND+M+PLURAL+COMPLETE
ħaval,ħavol,IMPERATIVE+SECOND+M+SINGULAR+COMPLETE
ħaval,ħavol,IMPERATIVE+SECOND+M+SINGULAR+MISSING
ħaval,laħavol,INFINITIVE+E+E+E+COMPLETE
ħaval,laħavol,INFINITIVE+E+E+E+MISSING
ħaval,ħavalnu,PAST+FIRST+MF+PLURAL+COMPLETE
ħaval,ħavalti,PAST+FIRST+MF+SINGULAR+COMPLETE
ħaval,ħavalten,PAST+SECOND+F+PLURAL+COMPLETE
ħaval,ħavalt,PAST+SECOND+F+SINGULAR+COMPLETE
ħaval,ħavaltem,PAST+SECOND+M+PLURAL+COMPLETE
ħaval,ħavalta,PAST+SECOND+M+SINGULAR+COMPLETE
ħaval,ħavəlu,PAST+THIRD+F+PLURAL+COMPLETE
ħaval,ħavəla,PAST+THIRD+F+SINGULAR+COMPLETE
ħaval,ħavəlu,PAST+THIRD+M+PLURAL+COMPLETE
ħaval,ħaval,PAST+THIRD+M+SINGULAR+COMPLETE
ħaval,ħovəlot,PRESENT+FIRST+F+PLURAL+COMPLETE
ħaval,ħovelet,PRESENT+FIRST+F+SINGULAR+COMPLETE
ħaval,ħovəlim,PRESENT+FIRST+M+PLURAL+COMPLETE
ħaval,ħoveil,PRESENT+FIRST+M+SINGULAR+COMPLETE
ħaval,ħovəlot,PRESENT+SECOND+F+PLURAL+COMPLETE
ħaval,ħovelet,PRESENT+SECOND+F+SINGULAR+COMPLETE
ħaval,ħovəlim,PRESENT+SECOND+M+PLURAL+COMPLETE
ħaval,ħoveil,PRESENT+SECOND+M+SINGULAR+COMPLETE
ħaval,ħovəlot,PRESENT+THIRD+F+PLURAL+COMPLETE
ħaval,ħovelet,PRESENT+THIRD+F+SINGULAR+COMPLETE
ħaval,ħovəlim,PRESENT+THIRD+M+PLURAL+COMPLETE
ħaval,ħoveil,PRESENT+THIRD+M+SINGULAR+COMPLETE
ħavaq,naħavoq,FUTURE+FIRST+MF+PLURAL+COMPLETE
ħavaq,naħavoq,FUTURE+FIRST+MF+PLURAL+MISSING
ħavaq,ʔeħevoq,FUTURE+FIRST+MF+SINGULAR+COMPLETE
ħavaq,ʔeħevoq,FUTURE+FIRST+MF+SINGULAR+MISSING
ħavaq,ħivqu,IMPERATIVE+SECOND+F+PLURAL+COMPLETE
ħavaq,ħavoqəna,IMPERATIVE+SECOND+F+PLURAL+MISSING
ħavaq,ħivqi,IMPERATIVE+SECOND+F+SINGULAR+COMPLETE
ħavaq,ħivqu,IMPERATIVE+SECOND+M+PLURAL+COMPLETE
ħavaq,ħavoq,IMPERATIVE+SECOND+M+SINGULAR+COMPLETE
ħavaq,ħavoq,IMPERATIVE+SECOND+M+SINGULAR+MISSING
ħavaq,laħavoq,INFINITIVE+E+E+E+COMPLETE
ħavaq,laħavoq,INFINITIVE+E+E+E+MISSING
ħavaq,ħavaqnu,PAST+FIRST+MF+PLURAL+COMPLETE
ħavaq,ħavaqti,PAST+FIRST+MF+SINGULAR+COMPLETE
ħavaq,ħavaqten,PAST+SECOND+F+PLURAL+COMPLETE
ħavaq,ħavaqt,PAST+SECOND+F+SINGULAR+COMPLETE
ħavaq,ħavaqtem,PAST+SECOND+M+PLURAL+COMPLETE
ħavaq,ħavaqta,PAST+SECOND+M+SINGULAR+COMPLETE
ħavaq,ħavəqu,PAST+THIRD+F+PLURAL+COMPLETE
ħavaq,ħavəqa,PAST+THIRD+F+SINGULAR+COMPLETE
ħavaq,ħavəqu,PAST+THIRD+M+PLURAL+COMPLETE
ħavaq,ħavaq,PAST+THIRD+M+SINGULAR+COMPLETE
ħavaq,ħovəqot,PRESENT+FIRST+F+PLURAL+COMPLETE
ħavaq,ħoveqet,PRESENT+FIRST+F+SINGULAR+COMPLETE
ħavaq,ħovəqim,PRESENT+FIRST+M+PLURAL+COMPLETE
ħavaq,ħoveiq,PRESENT+FIRST+M+SINGULAR+COMPLETE
ħavaq,ħovəqot,PRESENT+SECOND+F+PLURAL+COMPLETE
ħavaq,ħoveqet,PRESENT+SECOND+F+SINGULAR+COMPLETE
ħavaq,ħovəqim,PRESENT+SECOND+M+PLURAL+COMPLETE
ħavaq,ħoveiq,PRESENT+SECOND+M+SINGULAR+COMPLETE
ħavaq,ħovəqot,PRESENT+THIRD+F+PLURAL+COMPLETE
ħavaq,ħoveqet,PRESENT+THIRD+F+SINGULAR+COMPLETE
ħavaq,ħovəqim,PRESENT+THIRD+M+PLURAL+COMPLETE
ħavaq,ħoveiq,PRESENT+THIRD+M+SINGULAR+COMPLETE
ħavaʁ,naħavoʁ,FUTURE+FIRST+MF+PLURAL+COMPLETE
ħavaʁ,naħavoʁ,FUTURE+FIRST+MF+PLURAL+MISSING
ħavaʁ,ʔeħevoʁ,FUTURE+FIRST+MF+SINGULAR+COMPLETE
ħavaʁ,ʔeħevoʁ,FUTURE+FIRST+MF+SINGULAR+MISSING
ħavaʁ,ħivʁu,IMPERATIVE+SECOND+F+PLURAL+COMPLETE
ħavaʁ,ħavoʁəna,IMPERATIVE+SECOND+F+PLURAL+MISSING
ħavaʁ,ħivʁi,IMPERATIVE+SECOND+F+SINGULAR+COMPLETE
ħavaʁ,ħivʁu,IMPERATIVE+SECOND+M+PLURAL+COMPLETE
ħavaʁ,ħavoʁ,IMPERATIVE+SECOND+M+SINGULAR+COMPLETE
ħavaʁ,ħavoʁ,IMPERATIVE+SECOND+M+SINGULAR+MISSING
ħavaʁ,laħavoʁ,INFINITIVE+E+E+E+COMPLETE
ħavaʁ,laħavoʁ,INFINITIVE+E+E+E+MISSING
ħavaʁ,ħavaʁnu,PAST+FIRST+MF+PLURAL+COMPLETE
ħavaʁ,ħavaʁti,PAST+FIRST+MF+SINGULAR+COMPLETE
ħavaʁ,ħavaʁten,PAST+SECOND+F+PLURAL+COMPLETE
ħavaʁ,ħavaʁt,PAST+SECOND+F+SINGULAR+COMPLETE
ħavaʁ,ħavaʁtem,PAST+SECOND+M+PLURAL+COMPLETE
ħavaʁ,ħavaʁta,PAST+SECOND+M+SINGULAR+COMPLETE
ħavaʁ,ħavəʁu,PAST+THIRD+F+PLURAL+COMPLETE
ħavaʁ,ħavəʁa,PAST+THIRD+F+SINGULAR+COMPLETE
ħavaʁ,ħavəʁu,PAST+THIRD+M+PLURAL+COMPLETE
ħavaʁ,ħavaʁ,PAST+THIRD+M+SINGULAR+COMPLETE
ħavaʁ,ħovəʁot,PRESENT+FIRST+F+PLURAL+COMPLETE
ħavaʁ,ħoveʁet,PRESENT+FIRST+F+SINGULAR+COMPLETE
ħavaʁ,ħovəʁim,PRESENT+FIRST+M+PLURAL+COMPLETE
ħavaʁ,ħoveiʁ,PRESENT+FIRST+M+SINGULAR+COMPLETE
ħavaʁ,ħovəʁot,PRESENT+SECOND+F+PLURAL+COMPLETE
ħavaʁ,ħoveʁet,PRESENT+SECOND+F+SINGULAR+COMPLETE
ħavaʁ,ħovəʁim,PRESENT+SECOND+M+PLURAL+COMPLETE
ħavaʁ,ħoveiʁ,PRESENT+SECOND+M+SINGULAR+COMPLETE
ħavaʁ,ħovəʁot,PRESENT+THIRD+F+PLURAL+COMPLETE
ħavaʁ,ħoveʁet,PRESENT+THIRD+F+SINGULAR+COMPLETE
ħavaʁ,ħovəʁim,PRESENT+THIRD+M+PLURAL+COMPLETE
ħavaʁ,ħoveiʁ,PRESENT+THIRD+M+SINGULAR+COMPLETE
ħavaʃ,naħavoʃ,FUTURE+FIRST+MF+PLURAL+COMPLETE
ħavaʃ,naħavoʃ,FUTURE+FIRST+MF+PLURAL+MISSING
ħavaʃ,ʔeħevoʃ,FUTURE+FIRST+MF+SINGULAR+COMPLETE
ħavaʃ,ʔeħevoʃ,FUTURE+FIRST+MF+SINGULAR+MISSING
ħavaʃ,ħivʃu,IMPERATIVE+SECOND+F+PLURAL+COMPLETE
ħavaʃ,ħavoʃəna,IMPERATIVE+SECOND+F+PLURAL+MISSING
ħavaʃ,ħivʃi,IMPERATIVE+SECOND+F+SINGULAR+COMPLETE
ħavaʃ,ħivʃu,IMPERATIVE+SECOND+M+PLURAL+COMPLETE
ħavaʃ,ħavoʃ,IMPERATIVE+SECOND+M+SINGULAR+COMPLETE
ħavaʃ,ħavoʃ,IMPERATIVE+SECOND+M+SINGULAR+MISSING
ħavaʃ,laħavoʃ,INFINITIVE+E+E+E+COMPLETE
ħavaʃ,laħavoʃ,INFINITIVE+E+E+E+MISSING
ħavaʃ,ħavaʃnu,PAST+FIRST+MF+PLURAL+COMPLETE
ħavaʃ,ħavaʃti,PAST+FIRST+MF+SINGULAR+COMPLETE
ħavaʃ,ħavaʃten,PAST+SECOND+F+PLURAL+COMPLETE
ħavaʃ,ħavaʃt,PAST+SECOND+F+SINGULAR+COMPLETE
ħavaʃ,ħavaʃtem,PAST+SECOND+M+PLURAL+COMPLETE
ħavaʃ,ħavaʃta,PAST+SECOND+M+SINGULAR+COMPLETE
ħavaʃ,ħavəʃu,PAST+THIRD+F+PLURAL+COMPLETE
ħavaʃ,ħavəʃa,PAST+THIRD+F+SINGULAR+COMPLETE
ħavaʃ,ħavəʃu,PAST+THIRD+M+PLURAL+COMPLETE
ħavaʃ,ħavaʃ,PAST+THIRD+M+SINGULAR+COMPLETE
ħavaʃ,ħovəʃot,PRESENT+FIRST+F+PLURAL+COMPLETE
ħavaʃ,ħoveʃet,PRESENT+FIRST+F+SINGULAR+COMPLETE
ħavaʃ,ħovəʃim,PRESENT+FIRST+M+PLURAL+COMPLETE
ħavaʃ,ħoveiʃ,PRESENT+FIRST+M+SINGULAR+COMPLETE
ħavaʃ,ħovəʃot,PRESENT+SECOND+F+PLURAL+COMPLETE
ħavaʃ,ħoveʃet,PRESENT+SECOND+F+SINGULAR+COMPLETE
ħavaʃ,ħovəʃim,PRESENT+SECOND+M+PLURAL+COMPLETE
ħavaʃ,ħoveiʃ,PRESENT+SECOND+M+SINGULAR+COMPLETE
ħavaʃ,ħovəʃot,PRESENT+THIRD+F+PLURAL+COMPLETE
ħavaʃ,ħoveʃet,PRESENT+THIRD+F+SINGULAR+COMPLETE
ħavaʃ,ħovəʃim,PRESENT+THIRD+M+PLURAL+COMPLETE
ħavaʃ,ħoveiʃ,PRESENT+THIRD+M+SINGULAR+COMPLETE
ħavat,naħavot,FUTURE+FIRST+MF+PLURAL+COMPLETE
ħavat,naħavot,FUTURE+FIRST+MF+PLURAL+MISSING
ħavat,ʔeħevot,FUTURE+FIRST+MF+SINGULAR+COMPLETE
ħavat,ʔeħevot,FUTURE+FIRST+MF+SINGULAR+MISSING
ħavat,ħavotəna,IMPERATIVE+SECOND+F+PLURAL+COMPLETE
ħavat,ħavotəna,IMPERATIVE+SECOND+F+PLURAL+MISSING
ħavat,ħivti,IMPERATIVE+SECOND+F+SINGULAR+COMPLETE
ħavat,ħivtu,IMPERATIVE+SECOND+M+PLURAL+COMPLETE
ħavat,ħavot,IMPERATIVE+SECOND+M+SINGULAR+COMPLETE
ħavat,ħavot,IMPERATIVE+SECOND+M+SINGULAR+MISSING
ħavat,laħavot,INFINITIVE+E+E+E+COMPLETE
ħavat,laħavot,INFINITIVE+E+E+E+MISSING
ħavat,ħavatnu,PAST+FIRST+MF+PLURAL+COMPLETE
ħavat,ħavatti,PAST+FIRST+MF+SINGULAR+COMPLETE
ħavat,ħavatten,PAST+SECOND+F+PLURAL+COMPLETE
ħavat,ħavatt,PAST+SECOND+F+SINGULAR+COMPLETE
ħavat,ħavattem,PAST+SECOND+M+PLURAL+COMPLETE
ħavat,ħavatta,PAST+SECOND+M+SINGULAR+COMPLETE
ħavat,ħavətu,PAST+THIRD+F+PLURAL+COMPLETE
ħavat,ħavəta,PAST+THIRD+F+SINGULAR+COMPLETE
ħavat,ħavətu,PAST+THIRD+M+PLURAL+COMPLETE
ħavat,ħavat,PAST+THIRD+M+SINGULAR+COMPLETE
ħavat,ħovətot,PRESENT+FIRST+F+PLURAL+COMPLETE
ħavat,ħovetet,PRESENT+FIRST+F+SINGULAR+COMPLETE
ħavat,ħovətim,PRESENT+FIRST+M+PLURAL+COMPLETE
ħavat,ħoveit,PRESENT+FIRST+M+SINGULAR+COMPLETE
ħavat,ħovətot,PRESENT+SECOND+F+PLURAL+COMPLETE
ħavat,ħovetet,PRESENT+SECOND+F+SINGULAR+COMPLETE
ħavat,ħovətim,PRESENT+SECOND+M+PLURAL+COMPLETE
ħavat,ħoveit,PRESENT+SECOND+M+SINGULAR+COMPLETE
ħavat,ħovətot,PRESENT+THIRD+F+PLURAL+COMPLETE
ħavat,ħovetet,PRESENT+THIRD+F+SINGULAR+COMPLETE
ħavat,ħovətim,PRESENT+THIRD+M+PLURAL+COMPLETE
ħavat,ħoveit,PRESENT+THIRD+M+SINGULAR+COMPLETE
ħazaʁ,naħazoʁ,FUTURE+FIRST+MF+PLURAL+COMPLETE
ħazaʁ,naħazoʁ,FUTURE+FIRST+MF+PLURAL+MISSING
ħazaʁ,ʔeħezoʁ,FUTURE+FIRST+MF+SINGULAR+COMPLETE
ħazaʁ,ʔeħezoʁ,FUTURE+FIRST+MF+SINGULAR+MISSING
ħazaʁ,ħizʁu,IMPERATIVE+SECOND+F+PLURAL+COMPLETE
ħazaʁ,ħazoʁəna,IMPERATIVE+SECOND+F+PLURAL+MISSING
ħazaʁ,ħizʁi,IMPERATIVE+SECOND+F+SINGULAR+COMPLETE
ħazaʁ,ħizʁu,IMPERATIVE+SECOND+M+PLURAL+COMPLETE
ħazaʁ,ħazoʁ,IMPERATIVE+SECOND+M+SINGULAR+COMPLETE
ħazaʁ,ħazoʁ,IMPERATIVE+SECOND+M+SINGULAR+MISSING
ħazaʁ,laħazoʁ,INFINITIVE+E+E+E+COMPLETE
ħazaʁ,laħazoʁ,INFINITIVE+E+E+E+MISSING
ħazaʁ,ħazaʁnu,PAST+FIRST+MF+PLURAL+COMPLETE
ħazaʁ,ħazaʁti,PAST+FIRST+MF+SINGULAR+COMPLETE
ħazaʁ,ħazaʁten,PAST+SECOND+F+PLURAL+COMPLETE
ħazaʁ,ħazaʁt,PAST+SECOND+F+SINGULAR+COMPLETE
ħazaʁ,ħazaʁtem,PAST+SECOND+M+PLURAL+COMPLETE
ħazaʁ,ħazaʁta,PAST+SECOND+M+SINGULAR+COMPLETE
ħazaʁ,ħazəʁu,PAST+THIRD+F+PLURAL+COMPLETE
ħazaʁ,ħazəʁa,PAST+THIRD+F+SINGULAR+COMPLETE
ħazaʁ,ħazəʁu,PAST+THIRD+M+PLURAL+COMPLETE
ħazaʁ,ħazaʁ,PAST+THIRD+M+SINGULAR+COMPLETE
ħazaʁ,ħozəʁot,PRESENT+FIRST+F+PLURAL+COMPLETE
ħazaʁ,ħozeʁet,PRESENT+FIRST+F+SINGULAR+COMPLETE
ħazaʁ,ħozəʁim,PRESENT+FIRST+M+PLURAL+COMPLETE
ħazaʁ,ħozeiʁ,PRESENT+FIRST+M+SINGULAR+COMPLETE
ħazaʁ,ħozəʁot,PRESENT+SECOND+F+PLURAL+COMPLETE
ħazaʁ,ħozeʁet,PRESENT+SECOND+F+SINGULAR+COMPLETE
ħazaʁ,ħozəʁim,PRESENT+SECOND+M+PLURAL+COMPLETE
ħazaʁ,ħozeiʁ,PRESENT+SECOND+M+SINGULAR+COMPLETE
ħazaʁ,ħozəʁot,PRESENT+THIRD+F+PLURAL+COMPLETE
ħazaʁ,ħozeʁet,PRESENT+THIRD+F+SINGULAR+COMPLETE
ħazaʁ,ħozəʁim,PRESENT+THIRD+M+PLURAL+COMPLETE
ħazaʁ,ħozeiʁ,PRESENT+THIRD+M+SINGULAR+COMPLETE
ħaΧaʁ,naħaΧoʁ,FUTURE+FIRST+MF+PLURAL+COMPLETE
ħaΧaʁ,naħaΧoʁ,FUTURE+FIRST+MF+PLURAL+MISSING
ħaΧaʁ,ʔeħeΧoʁ,FUTURE+FIRST+MF+SINGULAR+COMPLETE
ħaΧaʁ,ʔeħeΧoʁ,FUTURE+FIRST+MF+SINGULAR+MISSING
ħaΧaʁ,ħaΧoʁəna,IMPERATIVE+SECOND+F+PLURAL+COMPLETE
ħaΧaʁ,ħaΧoʁəna,IMPERATIVE+SECOND+F+PLURAL+MISSING
ħaΧaʁ,ħiΧʁi,IMPERATIVE+SECOND+F+SINGULAR+COMPLETE
ħaΧaʁ,ħiΧʁu,IMPERATIVE+SECOND+M+PLURAL+COMPLETE
ħaΧaʁ,ħaΧoʁ,IMPERATIVE+SECOND+M+SINGULAR+COMPLETE
ħaΧaʁ,ħaΧoʁ,IMPERATIVE+SECOND+M+SINGULAR+MISSING
ħaΧaʁ,laħaΧoʁ,INFINITIVE+E+E+E+COMPLETE
ħaΧaʁ,laħaΧoʁ,INFINITIVE+E+E+E+MISSING
ħaΧaʁ,ħaΧaʁnu,PAST+FIRST+MF+PLURAL+COMPLETE
ħaΧaʁ,ħaΧaʁti,PAST+FIRST+MF+SINGULAR+COMPLETE
ħaΧaʁ,ħaΧaʁten,PAST+SECOND+F+PLURAL+COMPLETE
ħaΧaʁ,ħaΧaʁt,PAST+SECOND+F+SINGULAR+COMPLETE
ħaΧaʁ,ħaΧaʁtem,PAST+SECOND+M+PLURAL+COMPLETE
ħaΧaʁ,ħaΧaʁta,PAST+SECOND+M+SINGULAR+COMPLETE
ħaΧaʁ,ħaΧəʁu,PAST+THIRD+F+PLURAL+COMPLETE
ħaΧaʁ,ħaΧəʁa,PAST+THIRD+F+SINGULAR+COMPLETE
ħaΧaʁ,ħaΧəʁu,PAST+THIRD+M+PLURAL+COMPLETE
ħaΧaʁ,ħaΧaʁ,PAST+THIRD+M+SINGULAR+COMPLETE
ħaΧaʁ,ħoΧəʁot,PRESENT+FIRST+F+PLURAL+COMPLETE
ħaΧaʁ,ħoΧeʁet,PRESENT+FIRST+F+SINGULAR+COMPLETE
ħaΧaʁ,ħoΧəʁim,PRESENT+FIRST+M+PLURAL+COMPLETE
ħaΧaʁ,ħoΧeiʁ,PRESENT+FIRST+M+SINGULAR+COMPLETE
ħaΧaʁ,ħoΧəʁot,PRESENT+SECOND+F+PLURAL+COMPLETE
ħaΧaʁ,ħoΧeʁet,PRESENT+SECOND+F+SINGULAR+COMPLETE
ħaΧaʁ,ħoΧəʁim,PRESENT+SECOND+M+PLURAL+COMPLETE
ħaΧaʁ,ħoΧeiʁ,PRESENT+SECOND+M+SINGULAR+COMPLETE
ħaΧaʁ,ħoΧəʁot,PRESENT+THIRD+F+PLURAL+COMPLETE
ħaΧaʁ,ħoΧeʁet,PRESENT+THIRD+F+SINGULAR+COMPLETE
ħaΧaʁ,ħoΧəʁim,PRESENT+THIRD+M+PLURAL+COMPLETE
ħaΧaʁ,ħoΧeiʁ,PRESENT+THIRD+M+SINGULAR+COMPLETE
ħaΧaΧ,naħaΧoΧ,FUTURE+FIRST+MF+PLURAL+COMPLETE
ħaΧaΧ,naħaΧoΧ,FUTURE+FIRST+MF+PLURAL+MISSING
ħaΧaΧ,ʔeħeΧoΧ,FUTURE+FIRST+MF+SINGULAR+COMPLETE
ħaΧaΧ,ʔeħeΧoΧ,FUTURE+FIRST+MF+SINGULAR+MISSING
ħaΧaΧ,ħaΧoΧəna,IMPERATIVE+SECOND+F+PLURAL+COMPLETE
ħaΧaΧ,ħaΧoΧəna,IMPERATIVE+SECOND+F+PLURAL+MISSING
ħaΧaΧ,ħiΧəΧi,IMPERATIVE+SECOND+F+SINGULAR+COMPLETE
ħaΧaΧ,ħiΧəΧu,IMPERATIVE+SECOND+M+PLURAL+COMPLETE
ħaΧaΧ,ħaΧoΧ,IMPERATIVE+SECOND+M+SINGULAR+COMPLETE
ħaΧaΧ,ħaΧoΧ,IMPERATIVE+SECOND+M+SINGULAR+MISSING
ħaΧaΧ,laħaΧoΧ,INFINITIVE+E+E+E+COMPLETE
ħaΧaΧ,laħaΧoΧ,INFINITIVE+E+E+E+MISSING
ħaΧaΧ,ħaΧaΧnu,PAST+FIRST+MF+PLURAL+COMPLETE
ħaΧaΧ,ħaΧaΧti,PAST+FIRST+MF+SINGULAR+COMPLETE
ħaΧaΧ,ħaΧaΧten,PAST+SECOND+F+PLURAL+COMPLETE
ħaΧaΧ,ħaΧaΧt,PAST+SECOND+F+SINGULAR+COMPLETE
ħaΧaΧ,ħaΧaΧtem,PAST+SECOND+M+PLURAL+COMPLETE
ħaΧaΧ,ħaΧaΧta,PAST+SECOND+M+SINGULAR+COMPLETE
ħaΧaΧ,ħaΧəΧu,PAST+THIRD+F+PLURAL+COMPLETE
ħaΧaΧ,ħaΧəΧa,PAST+THIRD+F+SINGULAR+COMPLETE
ħaΧaΧ,ħaΧəΧu,PAST+THIRD+M+PLURAL+COMPLETE
ħaΧaΧ,ħaΧaΧ,PAST+THIRD+M+SINGULAR+COMPLETE
ħaΧaΧ,ħoΧəΧot,PRESENT+FIRST+F+PLURAL+COMPLETE
ħaΧaΧ,ħoΧeΧet,PRESENT+FIRST+F+SINGULAR+COMPLETE
ħaΧaΧ,ħoΧəΧim,PRESENT+FIRST+M+PLURAL+COMPLETE
ħaΧaΧ,ħoΧeiΧ,PRESENT+FIRST+M+SINGULAR+COMPLETE
ħaΧaΧ,ħoΧəΧot,PRESENT+SECOND+F+PLURAL+COMPLETE
ħaΧaΧ,ħoΧeΧet,PRESENT+SECOND+F+SINGULAR+COMPLETE
ħaΧaΧ,ħoΧəΧim,PRESENT+SECOND+M+PLURAL+COMPLETE
ħaΧaΧ,ħoΧeiΧ,PRESENT+SECOND+M+SINGULAR+COMPLETE
ħaΧaΧ,ħoΧəΧot,PRESENT+THIRD+F+PLURAL+COMPLETE
ħaΧaΧ,ħoΧeΧet,PRESENT+THIRD+F+SINGULAR+COMPLETE
ħaΧaΧ,ħoΧəΧim,PRESENT+THIRD+M+PLURAL+COMPLETE
ħaΧaΧ,ħoΧeiΧ,PRESENT+THIRD+M+SINGULAR+COMPLETE
jadaʕ,jəduʕot,BEINONI+FIRST+F+PLURAL+COMPLETE
jadaʕ,jəduʕa,BEINONI+FIRST+F+SINGULAR+COMPLETE
jadaʕ,jəduʕim,BEINONI+FIRST+M+PLURAL+COMPLETE
jadaʕ,jaduaʕ,BEINONI+FIRST+M+SINGULAR+COMPLETE
jadaʕ,jəduʕot,BEINONI+SECOND+F+PLURAL+COMPLETE
jadaʕ,jəduʕa,BEINONI+SECOND+F+SINGULAR+COMPLETE
jadaʕ,jəduʕim,BEINONI+SECOND+M+PLURAL+COMPLETE
jadaʕ,jaduaʕ,BEINONI+SECOND+M+SINGULAR+COMPLETE
jadaʕ,jəduʕot,BEINONI+THIRD+F+PLURAL+COMPLETE
jadaʕ,jəduʕa,BEINONI+THIRD+F+SINGULAR+COMPLETE
jadaʕ,jəduʕim,BEINONI+THIRD+M+PLURAL+COMPLETE
jadaʕ,jaduaʕ,BEINONI+THIRD+M+SINGULAR+COMPLETE
jadaʕ,neidaʕ,FUTURE+FIRST+MF+PLURAL+COMPLETE
jadaʕ,ʔeidaʕ,FUTURE+FIRST+MF+SINGULAR+COMPLETE
jadaʕ,dəʕu,IMPERATIVE+SECOND+F+PLURAL+COMPLETE
jadaʕ,dəʕi,IMPERATIVE+SECOND+F+SINGULAR+COMPLETE
jadaʕ,dəʕu,IMPERATIVE+SECOND+M+PLURAL+COMPLETE
jadaʕ,daʕ,IMPERATIVE+SECOND+M+SINGULAR+COMPLETE
jadaʕ,ladaʕat,INFINITIVE+E+E+E+COMPLETE
jadaʕ,jadaʕnu,PAST+FIRST+MF+PLURAL+COMPLETE
jadaʕ,jadaʕti,PAST+FIRST+MF+SINGULAR+COMPLETE
jadaʕ,jədaʕten,PAST+SECOND+F+PLURAL+COMPLETE
jadaʕ,jadaʕt,PAST+SECOND+F+SINGULAR+COMPLETE
jadaʕ,jədaʕtem,PAST+SECOND+M+PLURAL+COMPLETE
jadaʕ,jadaʕta,PAST+SECOND+M+SINGULAR+COMPLETE
jadaʕ,jadəʕu,PAST+THIRD+F+PLURAL+COMPLETE
jadaʕ,jadəʕa,PAST+THIRD+F+SINGULAR+COMPLETE
jadaʕ,jadəʕu,PAST+THIRD+M+PLURAL+COMPLETE
jadaʕ,jadaʕ,PAST+THIRD+M+SINGULAR+COMPLETE
jadaʕ,jodəʕot,PRESENT+FIRST+F+PLURAL+COMPLETE
jadaʕ,jodaʕat,PRESENT+FIRST+F+SINGULAR+COMPLETE
jadaʕ,jodəʕim,PRESENT+FIRST+M+PLURAL+COMPLETE
jadaʕ,jodeiaʕ,PRESENT+FIRST+M+SINGULAR+COMPLETE
jadaʕ,jodəʕot,PRESENT+SECOND+F+PLURAL+COMPLETE
jadaʕ,jodaʕat,PRESENT+SECOND+F+SINGULAR+COMPLETE
jadaʕ,jodəʕim,PRESENT+SECOND+M+PLURAL+COMPLETE
jadaʕ,jodeiaʕ,PRESENT+SECOND+M+SINGULAR+COMPLETE
jadaʕ,jodəʕot,PRESENT+THIRD+F+PLURAL+COMPLETE
jadaʕ,jodaʕat,PRESENT+THIRD+F+SINGULAR+COMPLETE
jadaʕ,jodəʕim,PRESENT+THIRD+M+PLURAL+COMPLETE
jadaʕ,jodeiaʕ,PRESENT+THIRD+M+SINGULAR+COMPLETE
jagaʕ,nigaʕ,FUTURE+FIRST+MF+PLURAL+COMPLETE
jagaʕ,ʔigaʕ,FUTURE+FIRST+MF+SINGULAR+COMPLETE
jagaʕ,jigʕu,IMPERATIVE+SECOND+F+PLURAL+COMPLETE
jagaʕ,jigʕi,IMPERATIVE+SECOND+F+SINGULAR+COMPLETE
jagaʕ,jigʕu,IMPERATIVE+SECOND+M+PLURAL+COMPLETE
jagaʕ,jəgaʕ,IMPERATIVE+SECOND+M+SINGULAR+COMPLETE
jagaʕ,jagaʕnu,PAST+FIRST+MF+PLURAL+COMPLETE
jagaʕ,jagaʕti,PAST+FIRST+MF+SINGULAR+COMPLETE
jagaʕ,jəgaʕten,PAST+SECOND+F+PLURAL+COMPLETE
jagaʕ,jagaʕt,PAST+SECOND+F+SINGULAR+COMPLETE
jagaʕ,jəgaʕtem,PAST+SECOND+M+PLURAL+COMPLETE
jagaʕ,jagaʕta,PAST+SECOND+M+SINGULAR+COMPLETE
jagaʕ,jagəʕu,PAST+THIRD+F+PLURAL+COMPLETE
jagaʕ,jagəʕa,PAST+THIRD+F+SINGULAR+COMPLETE
jagaʕ,jagəʕu,PAST+THIRD+M+PLURAL+COMPLETE
jagaʕ,jagaʕ,PAST+THIRD+M+SINGULAR+COMPLETE
jagaʕ,jəgeiʕot,PRESENT+FIRST+F+PLURAL+COMPLETE
jagaʕ,jəgeiʕa,PRESENT+FIRST+F+SINGULAR+COMPLETE
jagaʕ,jəgeiʕim,PRESENT+FIRST+M+PLURAL+COMPLETE
jagaʕ,jageiaʕ,PRESENT+FIRST+M+SINGULAR+COMPLETE
jagaʕ,jəgeiʕot,PRESENT+SECOND+F+PLURAL+COMPLETE
jagaʕ,jəgeiʕa,PRESENT+SECOND+F+SINGULAR+COMPLETE
jagaʕ,jəgeiʕim,PRESENT+SECOND+M+PLURAL+COMPLETE
jagaʕ,jageiaʕ,PRESENT+SECOND+M+SINGULAR+COMPLETE
jagaʕ,jəgeiʕot,PRESENT+THIRD+F+PLURAL+COMPLETE
jagaʕ,jəgeiʕa,PRESENT+THIRD+F+SINGULAR+COMPLETE
jagaʕ,jəgeiʕim,PRESENT+THIRD+M+PLURAL+COMPLETE
jagaʕ,jageiaʕ,PRESENT+THIRD+M+SINGULAR+COMPLETE
jalad,neilleid,FUTURE+FIRST+MF+PLURAL+COMPLETE
jalad,ʔeilleid,FUTURE+FIRST+MF+SINGULAR+COMPLETE
jalad,lədu,IMPERATIVE+SECOND+F+PLURAL+COMPLETE
jalad,lədi,IMPERATIVE+SECOND+F+SINGULAR+COMPLETE
jalad,lədu,IMPERATIVE+SECOND+M+PLURAL+COMPLETE
jalad,leid,IMPERATIVE+SECOND+M+SINGULAR+COMPLETE
jalad,laledet,INFINITIVE+E+E+E+COMPLETE
jalad,jaladnu,PAST+FIRST+MF+PLURAL+COMPLETE
jalad,jaladti,PAST+FIRST+MF+SINGULAR+COMPLETE
jalad,jəladten,PAST+SECOND+F+PLURAL+COMPLETE
jalad,jaladt,PAST+SECOND+F+SINGULAR+COMPLETE
jalad,jəladtem,PAST+SECOND+M+PLURAL+COMPLETE
jalad,jaladta,PAST+SECOND+M+SINGULAR+COMPLETE
jalad,jalədu,PAST+THIRD+F+PLURAL+COMPLETE
jalad,jaləda,PAST+THIRD+F+SINGULAR+COMPLETE
jalad,jalədu,PAST+THIRD+M+PLURAL+COMPLETE
jalad,jalad,PAST+THIRD+M+SINGULAR+COMPLETE
jalad,jolədot,PRESENT+FIRST+F+PLURAL+COMPLETE
jalad,joledet,PRESENT+FIRST+F+SINGULAR+COMPLETE
jalad,jolədim,PRESENT+FIRST+M+PLURAL+COMPLETE
jalad,joleid,PRESENT+FIRST+M+SINGULAR+COMPLETE
jalad,jolədot,PRESENT+SECOND+F+PLURAL+COMPLETE
jalad,joledet,PRESENT+SECOND+F+SINGULAR+COMPLETE
jalad,jolədim,PRESENT+SECOND+M+PLURAL+COMPLETE
jalad,joleid,PRESENT+SECOND+M+SINGULAR+COMPLETE
jalad,jolədot,PRESENT+THIRD+F+PLURAL+COMPLETE
jalad,joledet,PRESENT+THIRD+F+SINGULAR+COMPLETE
jalad,jolədim,PRESENT+THIRD+M+PLURAL+COMPLETE
jalad,joleid,PRESENT+THIRD+M+SINGULAR+COMPLETE
janaq,ninaq,FUTURE+FIRST+MF+PLURAL+COMPLETE
janaq,ʔinaq,FUTURE+FIRST+MF+SINGULAR+COMPLETE
janaq,jinqu,IMPERATIVE+SECOND+F+PLURAL+COMPLETE
janaq,jinqi,IMPERATIVE+SECOND+F+SINGULAR+COMPLETE
janaq,jinqu,IMPERATIVE+SECOND+M+PLURAL+COMPLETE
janaq,jənaq,IMPERATIVE+SECOND+M+SINGULAR+COMPLETE
janaq,laneqet,INFINITIVE+E+E+E+COMPLETE
janaq,janaqnu,PAST+FIRST+MF+PLURAL+COMPLETE
janaq,janaqti,PAST+FIRST+MF+SINGULAR+COMPLETE
janaq,jənaqten,PAST+SECOND+F+PLURAL+COMPLETE
janaq,janaqt,PAST+SECOND+F+SINGULAR+COMPLETE
janaq,jənaqtem,PAST+SECOND+M+PLURAL+COMPLETE
janaq,janaqta,PAST+SECOND+M+SINGULAR+COMPLETE
janaq,janəqu,PAST+THIRD+F+PLURAL+COMPLETE
janaq,janəqa,PAST+THIRD+F+SINGULAR+COMPLETE
janaq,janəqu,PAST+THIRD+M+PLURAL+COMPLETE
janaq,janaq,PAST+THIRD+M+SINGULAR+COMPLETE
janaq,jonəqot,PRESENT+FIRST+F+PLURAL+COMPLETE
janaq,joneqet,PRESENT+FIRST+F+SINGULAR+COMPLETE
janaq,jonəqim,PRESENT+FIRST+M+PLURAL+COMPLETE
janaq,joneiq,PRESENT+FIRST+M+SINGULAR+COMPLETE
janaq,jonəqot,PRESENT+SECOND+F+PLURAL+COMPLETE
janaq,joneqet,PRESENT+SECOND+F+SINGULAR+COMPLETE
janaq,jonəqim,PRESENT+SECOND+M+PLURAL+COMPLETE
janaq,joneiq,PRESENT+SECOND+M+SINGULAR+COMPLETE
janaq,jonəqot,PRESENT+THIRD+F+PLURAL+COMPLETE
janaq,joneqet,PRESENT+THIRD+F+SINGULAR+COMPLETE
janaq,jonəqim,PRESENT+THIRD+M+PLURAL+COMPLETE
janaq,joneiq,PRESENT+THIRD+M+SINGULAR+COMPLETE
jaqad,niqad,FUTURE+FIRST+MF+PLURAL+COMPLETE
jaqad,ʔiqad,FUTURE+FIRST+MF+SINGULAR+COMPLETE
jaqad,jiqdu,IMPERATIVE+SECOND+F+PLURAL+COMPLETE
jaqad,jiqdi,IMPERATIVE+SECOND+F+SINGULAR+COMPLETE
jaqad,jiqdu,IMPERATIVE+SECOND+M+PLURAL+COMPLETE
jaqad,jəqad,IMPERATIVE+SECOND+M+SINGULAR+COMPLETE
jaqad,laqedet,INFINITIVE+E+E+E+COMPLETE
jaqad,jaqadnu,PAST+FIRST+MF+PLURAL+COMPLETE
jaqad,jaqadti,PAST+FIRST+MF+SINGULAR+COMPLETE
jaqad,jəqadten,PAST+SECOND+F+PLURAL+COMPLETE
jaqad,jaqadt,PAST+SECOND+F+SINGULAR+COMPLETE
jaqad,jəqadtem,PAST+SECOND+M+PLURAL+COMPLETE
jaqad,jaqadta,PAST+SECOND+M+SINGULAR+COMPLETE
jaqad,jaqədu,PAST+THIRD+F+PLURAL+COMPLETE
jaqad,jaqəda,PAST+THIRD+F+SINGULAR+COMPLETE
jaqad,jaqədu,PAST+THIRD+M+PLURAL+COMPLETE
jaqad,jaqad,PAST+THIRD+M+SINGULAR+COMPLETE
jaqad,joqədot,PRESENT+FIRST+F+PLURAL+COMPLETE
jaqad,joqedet,PRESENT+FIRST+F+SINGULAR+COMPLETE
jaqad,joqədim,PRESENT+FIRST+M+PLURAL+COMPLETE
jaqad,joqeid,PRESENT+FIRST+M+SINGULAR+COMPLETE
jaqad,joqədot,PRESENT+SECOND+F+PLURAL+COMPLETE
jaqad,joqedet,PRESENT+SECOND+F+SINGULAR+COMPLETE
jaqad,joqədim,PRESENT+SECOND+M+PLURAL+COMPLETE
jaqad,joqeid,PRESENT+SECOND+M+SINGULAR+COMPLETE
jaqad,joqədot,PRESENT+THIRD+F+PLURAL+COMPLETE
jaqad,joqedet,PRESENT+THIRD+F+SINGULAR+COMPLETE
jaqad,joqədim,PRESENT+THIRD+M+PLURAL+COMPLETE
jaqad,joqeid,PRESENT+THIRD+M+SINGULAR+COMPLETE
jaʁad,neiʁeid,FUTURE+FIRST+MF+PLURAL+COMPLETE
jaʁad,ʔeiʁeid,FUTURE+FIRST+MF+SINGULAR+COMPLETE
jaʁad,ʁədu,IMPERATIVE+SECOND+F+PLURAL+COMPLETE
jaʁad,ʁədi,IMPERATIVE+SECOND+F+SINGULAR+COMPLETE
jaʁad,ʁədu,IMPERATIVE+SECOND+M+PLURAL+COMPLETE
jaʁad,ʁeid,IMPERATIVE+SECOND+M+SINGULAR+COMPLETE
jaʁad,laʁedet,INFINITIVE+E+E+E+COMPLETE
jaʁad,jaʁadnu,PAST+FIRST+MF+PLURAL+COMPLETE
jaʁad,jaʁadti,PAST+FIRST+MF+SINGULAR+COMPLETE
jaʁad,jəʁadten,PAST+SECOND+F+PLURAL+COMPLETE
jaʁad,jaʁadt,PAST+SECOND+F+SINGULAR+COMPLETE
jaʁad,jəʁadtem,PAST+SECOND+M+PLURAL+COMPLETE
jaʁad,jaʁadta,PAST+SECOND+M+SINGULAR+COMPLETE
jaʁad,jaʁədu,PAST+THIRD+F+PLURAL+COMPLETE
jaʁad,jaʁəda,PAST+THIRD+F+SINGULAR+COMPLETE
jaʁad,jaʁədu,PAST+THIRD+M+PLURAL+COMPLETE
jaʁad,jaʁad,PAST+THIRD+M+SINGULAR+COMPLETE
jaʁad,joʁədot,PRESENT+FIRST+F+PLURAL+COMPLETE
jaʁad,joʁedet,PRESENT+FIRST+F+SINGULAR+COMPLETE
jaʁad,joʁədim,PRESENT+FIRST+M+PLURAL+COMPLETE
jaʁad,joʁeid,PRESENT+FIRST+M+SINGULAR+COMPLETE
jaʁad,joʁədot,PRESENT+SECOND+F+PLURAL+COMPLETE
jaʁad,joʁedet,PRESENT+SECOND+F+SINGULAR+COMPLETE
jaʁad,joʁədim,PRESENT+SECOND+M+PLURAL+COMPLETE
jaʁad,joʁeid,PRESENT+SECOND+M+SINGULAR+COMPLETE
jaʁad,joʁədot,PRESENT+THIRD+F+PLURAL+COMPLETE
jaʁad,joʁedet,PRESENT+THIRD+F+SINGULAR+COMPLETE
jaʁad,joʁədim,PRESENT+THIRD+M+PLURAL+COMPLETE
jaʁad,joʁeid,PRESENT+THIRD+M+SINGULAR+COMPLETE
jaʁaq,niʁaq,FUTURE+FIRST+MF+PLURAL+COMPLETE
jaʁaq,ʔiʁaq,FUTURE+FIRST+MF+SINGULAR+COMPLETE
jaʁaq,jiʁqu,IMPERATIVE+SECOND+F+PLURAL+COMPLETE
jaʁaq,jiʁqi,IMPERATIVE+SECOND+F+SINGULAR+COMPLETE
jaʁaq,jiʁqu,IMPERATIVE+SECOND+M+PLURAL+COMPLETE
jaʁaq,jəʁaq,IMPERATIVE+SECOND+M+SINGULAR+COMPLETE
jaʁaq,laʁeqet,INFINITIVE+E+E+E+COMPLETE
jaʁaq,jaʁaqnu,PAST+FIRST+MF+PLURAL+COMPLETE
jaʁaq,jaʁaqti,PAST+FIRST+MF+SINGULAR+COMPLETE
jaʁaq,jəʁaqten,PAST+SECOND+F+PLURAL+COMPLETE
jaʁaq,jaʁaqt,PAST+SECOND+F+SINGULAR+COMPLETE
jaʁaq,jəʁaqtem,PAST+SECOND+M+PLURAL+COMPLETE
jaʁaq,jaʁaqta,PAST+SECOND+M+SINGULAR+COMPLETE
jaʁaq,jaʁəqu,PAST+THIRD+F+PLURAL+COMPLETE
jaʁaq,jaʁəqa,PAST+THIRD+F+SINGULAR+COMPLETE
jaʁaq,jaʁəqu,PAST+THIRD+M+PLURAL+COMPLETE
jaʁaq,jaʁaq,PAST+THIRD+M+SINGULAR+COMPLETE
jaʁaq,joʁəqot,PRESENT+FIRST+F+PLURAL+COMPLETE
jaʁaq,joʁeqet,PRESENT+FIRST+F+SINGULAR+COMPLETE
jaʁaq,joʁəqim,PRESENT+FIRST+M+PLURAL+COMPLETE
jaʁaq,joʁeiq,PRESENT+FIRST+M+SINGULAR+COMPLETE
jaʁaq,joʁəqot,PRESENT+SECOND+F+PLURAL+COMPLETE
jaʁaq,joʁeqet,PRESENT+SECOND+F+SINGULAR+COMPLETE
jaʁaq,joʁəqim,PRESENT+SECOND+M+PLURAL+COMPLETE
jaʁaq,joʁeiq,PRESENT+SECOND+M+SINGULAR+COMPLETE
jaʁaq,joʁəqot,PRESENT+THIRD+F+PLURAL+COMPLETE
jaʁaq,joʁeqet,PRESENT+THIRD+F+SINGULAR+COMPLETE
jaʁaq,joʁəqim,PRESENT+THIRD+M+PLURAL+COMPLETE
jaʁaq,joʁeiq,PRESENT+THIRD+M+SINGULAR+COMPLETE
jaʁaʃ,niʁaʃ,FUTURE+FIRST+MF+PLURAL+COMPLETE
jaʁaʃ,ʔiʁaʃ,FUTURE+FIRST+MF+SINGULAR+COMPLETE
jaʁaʃ,jiʁʃu,IMPERATIVE+SECOND+F+PLURAL+COMPLETE
jaʁaʃ,jiʁʃi,IMPERATIVE+SECOND+F+SINGULAR+COMPLETE
jaʁaʃ,jiʁʃu,IMPERATIVE+SECOND+M+PLURAL+COMPLETE
jaʁaʃ,jəʁaʃ,IMPERATIVE+SECOND+M+SINGULAR+COMPLETE
jaʁaʃ,laʁeʃet,INFINITIVE+E+E+E+COMPLETE
jaʁaʃ,jaʁaʃnu,PAST+FIRST+MF+PLURAL+COMPLETE
jaʁaʃ,jaʁaʃti,PAST+FIRST+MF+SINGULAR+COMPLETE
jaʁaʃ,jəʁaʃten,PAST+SECOND+F+PLURAL+COMPLETE
jaʁaʃ,jaʁaʃt,PAST+SECOND+F+SINGULAR+COMPLETE
jaʁaʃ,jəʁaʃtem,PAST+SECOND+M+PLURAL+COMPLETE
jaʁaʃ,jaʁaʃta,PAST+SECOND+M+SINGULAR+COMPLETE
jaʁaʃ,jaʁəʃu,PAST+THIRD+F+PLURAL+COMPLETE
jaʁaʃ,jaʁəʃa,PAST+THIRD+F+SINGULAR+COMPLETE
jaʁaʃ,jaʁəʃu,PAST+THIRD+M+PLURAL+COMPLETE
jaʁaʃ,jaʁaʃ,PAST+THIRD+M+SINGULAR+COMPLETE
jaʁaʃ,joʁəʃot,PRESENT+FIRST+F+PLURAL+COMPLETE
jaʁaʃ,joʁeʃet,PRESENT+FIRST+F+SINGULAR+COMPLETE
jaʁaʃ,joʁəʃim,PRESENT+FIRST+M+PLURAL+COMPLETE
jaʁaʃ,joʁeiʃ,PRESENT+FIRST+M+SINGULAR+COMPLETE
jaʁaʃ,joʁəʃot,PRESENT+SECOND+F+PLURAL+COMPLETE
jaʁaʃ,joʁeʃet,PRESENT+SECOND+F+SINGULAR+COMPLETE
jaʁaʃ,joʁəʃim,PRESENT+SECOND+M+PLURAL+COMPLETE
jaʁaʃ,joʁeiʃ,PRESENT+SECOND+M+SINGULAR+COMPLETE
jaʁaʃ,joʁəʃot,PRESENT+THIRD+F+PLURAL+COMPLETE
jaʁaʃ,joʁeʃet,PRESENT+THIRD+F+SINGULAR+COMPLETE
jaʁaʃ,joʁəʃim,PRESENT+THIRD+M+PLURAL+COMPLETE
jaʁaʃ,joʁeiʃ,PRESENT+THIRD+M+SINGULAR+COMPLETE
jasad,nisad,FUTURE+FIRST+MF+PLURAL+COMPLETE
jasad,ʔisad,FUTURE+FIRST+MF+SINGULAR+COMPLETE
jasad,jisdu,IMPERATIVE+SECOND+F+PLURAL+COMPLETE
jasad,jisdi,IMPERATIVE+SECOND+F+SINGULAR+COMPLETE
jasad,jisdu,IMPERATIVE+SECOND+M+PLURAL+COMPLETE
jasad,jəsad,IMPERATIVE+SECOND+M+SINGULAR+COMPLETE
jasad,lasedet,INFINITIVE+E+E+E+COMPLETE
jasad,jasadnu,PAST+FIRST+MF+PLURAL+COMPLETE
jasad,jasadti,PAST+FIRST+MF+SINGULAR+COMPLETE
jasad,jəsadten,PAST+SECOND+F+PLURAL+COMPLETE
jasad,jasadt,PAST+SECOND+F+SINGULAR+COMPLETE
jasad,jəsadtem,PAST+SECOND+M+PLURAL+COMPLETE
jasad,jasadta,PAST+SECOND+M+SINGULAR+COMPLETE
jasad,jasədu,PAST+THIRD+F+PLURAL+COMPLETE
jasad,jasəda,PAST+THIRD+F+SINGULAR+COMPLETE
jasad,jasədu,PAST+THIRD+M+PLURAL+COMPLETE
jasad,jasad,PAST+THIRD+M+SINGULAR+COMPLETE
jasad,josədot,PRESENT+FIRST+F+PLURAL+COMPLETE
jasad,josedet,PRESENT+FIRST+F+SINGULAR+COMPLETE
jasad,josədim,PRESENT+FIRST+M+PLURAL+COMPLETE
jasad,joseid,PRESENT+FIRST+M+SINGULAR+COMPLETE
jasad,josədot,PRESENT+SECOND+F+PLURAL+COMPLETE
jasad,josedet,PRESENT+SECOND+F+SINGULAR+COMPLETE
jasad,josədim,PRESENT+SECOND+M+PLURAL+COMPLETE
jasad,joseid,PRESENT+SECOND+M+SINGULAR+COMPLETE
jasad,josədot,PRESENT+THIRD+F+PLURAL+COMPLETE
jasad,josedet,PRESENT+THIRD+F+SINGULAR+COMPLETE
jasad,josədim,PRESENT+THIRD+M+PLURAL+COMPLETE
jasad,joseid,PRESENT+THIRD+M+SINGULAR+COMPLETE
jaʃan,niʃan,FUTURE+FIRST+MF+PLURAL+COMPLETE
jaʃan,ʔiʃan,FUTURE+FIRST+MF+SINGULAR+COMPLETE
jaʃan,jiʃnu,IMPERATIVE+SECOND+F+PLURAL+COMPLETE
jaʃan,jiʃni,IMPERATIVE+SECOND+F+SINGULAR+COMPLETE
jaʃan,jiʃnu,IMPERATIVE+SECOND+M+PLURAL+COMPLETE
jaʃan,jəʃan,IMPERATIVE+SECOND+M+SINGULAR+COMPLETE
jaʃan,liʃon,INFINITIVE+E+E+E+COMPLETE
jaʃan,liʃon,INFINITIVE+E+E+E+MISSING
jaʃan,jaʃannu,PAST+FIRST+MF+PLURAL+COMPLETE
jaʃan,jaʃanti,PAST+FIRST+MF+SINGULAR+COMPLETE
jaʃan,jəʃanten,PAST+SECOND+F+PLURAL+COMPLETE
jaʃan,jaʃant,PAST+SECOND+F+SINGULAR+COMPLETE
jaʃan,jəʃantem,PAST+SECOND+M+PLURAL+COMPLETE
jaʃan,jaʃanta,PAST+SECOND+M+SINGULAR+COMPLETE
jaʃan,jaʃənu,PAST+THIRD+F+PLURAL+COMPLETE
jaʃan,jaʃəna,PAST+THIRD+F+SINGULAR+COMPLETE
jaʃan,jaʃənu,PAST+THIRD+M+PLURAL+COMPLETE
jaʃan,jaʃan,PAST+THIRD+M+SINGULAR+COMPLETE
jaʃan,jəʃeinot,PRESENT+FIRST+F+PLURAL+COMPLETE
jaʃan,jəʃeina,PRESENT+FIRST+F+SINGULAR+COMPLETE
jaʃan,jəʃeinim,PRESENT+FIRST+M+PLURAL+COMPLETE
jaʃan,jaʃein,PRESENT+FIRST+M+SINGULAR+COMPLETE
jaʃan,jəʃeinot,PRESENT+SECOND+F+PLURAL+COMPLETE
jaʃan,jəʃeina,PRESENT+SECOND+F+SINGULAR+COMPLETE
jaʃan,jəʃeinim,PRESENT+SECOND+M+PLURAL+COMPLETE
jaʃan,jaʃein,PRESENT+SECOND+M+SINGULAR+COMPLETE
jaʃan,jəʃeinot,PRESENT+THIRD+F+PLURAL+COMPLETE
jaʃan,jəʃeina,PRESENT+THIRD+F+SINGULAR+COMPLETE
jaʃan,jəʃeinim,PRESENT+THIRD+M+PLURAL+COMPLETE
jaʃan,jaʃein,PRESENT+THIRD+M+SINGULAR+COMPLETE
jaʃav,neiʃʃeiv,FUTURE+FIRST+MF+PLURAL+COMPLETE
jaʃav,ʔeiʃʃeiv,FUTURE+FIRST+MF+SINGULAR+COMPLETE
jaʃav,ʃəvu,IMPERATIVE+SECOND+F+PLURAL+COMPLETE
jaʃav,ʃəvi,IMPERATIVE+SECOND+F+SINGULAR+COMPLETE
jaʃav,ʃəvu,IMPERATIVE+SECOND+M+PLURAL+COMPLETE
jaʃav,ʃeiv,IMPERATIVE+SECOND+M+SINGULAR+COMPLETE
jaʃav,laʃevet,INFINITIVE+E+E+E+COMPLETE
jaʃav,jaʃavnu,PAST+FIRST+MF+PLURAL+COMPLETE
jaʃav,jaʃavti,PAST+FIRST+MF+SINGULAR+COMPLETE
jaʃav,jəʃavten,PAST+SECOND+F+PLURAL+COMPLETE
jaʃav,jaʃavt,PAST+SECOND+F+SINGULAR+COMPLETE
jaʃav,jəʃavtem,PAST+SECOND+M+PLURAL+COMPLETE
jaʃav,jaʃavta,PAST+SECOND+M+SINGULAR+COMPLETE
jaʃav,jaʃəvu,PAST+THIRD+F+PLURAL+COMPLETE
jaʃav,jaʃəva,PAST+THIRD+F+SINGULAR+COMPLETE
jaʃav,jaʃəvu,PAST+THIRD+M+PLURAL+COMPLETE
jaʃav,jaʃav,PAST+THIRD+M+SINGULAR+COMPLETE
jaʃav,joʃəvot,PRESENT+FIRST+F+PLURAL+COMPLETE
jaʃav,joʃevet,PRESENT+FIRST+F+SINGULAR+COMPLETE
jaʃav,joʃəvim,PRESENT+FIRST+M+PLURAL+COMPLETE
jaʃav,joʃeiv,PRESENT+FIRST+M+SINGULAR+COMPLETE
jaʃav,joʃəvot,PRESENT+SECOND+F+PLURAL+COMPLETE
jaʃav,joʃevet,PRESENT+SECOND+F+SINGULAR+COMPLETE
jaʃav,joʃəvim,PRESENT+SECOND+M+PLURAL+COMPLETE
jaʃav,joʃeiv,PRESENT+SECOND+M+SINGULAR+COMPLETE
jaʃav,joʃəvot,PRESENT+THIRD+F+PLURAL+COMPLETE
jaʃav,joʃevet,PRESENT+THIRD+F+SINGULAR+COMPLETE
jaʃav,joʃəvim,PRESENT+THIRD+M+PLURAL+COMPLETE
jaʃav,joʃeiv,PRESENT+THIRD+M+SINGULAR+COMPLETE
jatsaq,nitstsoq,FUTURE+FIRST+MF+PLURAL+COMPLETE
jatsaq,nitstsoq,FUTURE+FIRST+MF+PLURAL+MISSING
jatsaq,ʔetstsoq,FUTURE+FIRST+MF+SINGULAR+COMPLETE
jatsaq,ʔetstsoq,FUTURE+FIRST+MF+SINGULAR+MISSING
jatsaq,tsəqu,IMPERATIVE+SECOND+F+PLURAL+COMPLETE
jatsaq,tsoqəna,IMPERATIVE+SECOND+F+PLURAL+MISSING
jatsaq,jitsqi,IMPERATIVE+SECOND+F+SINGULAR+COMPLETE
jatsaq,jitsqu,IMPERATIVE+SECOND+M+PLURAL+COMPLETE
jatsaq,jətsoq,IMPERATIVE+SECOND+M+SINGULAR+COMPLETE
jatsaq,jətsoq,IMPERATIVE+SECOND+M+SINGULAR+MISSING
jatsaq,lijtsoq,INFINITIVE+E+E+E+COMPLETE
jatsaq,lijtsoq,INFINITIVE+E+E+E+MISSING
jatsaq,jatsaqnu,PAST+FIRST+MF+PLURAL+COMPLETE
jatsaq,jatsaqti,PAST+FIRST+MF+SINGULAR+COMPLETE
jatsaq,jətsaqten,PAST+SECOND+F+PLURAL+COMPLETE
jatsaq,jatsaqt,PAST+SECOND+F+SINGULAR+COMPLETE
jatsaq,jətsaqtem,PAST+SECOND+M+PLURAL+COMPLETE
jatsaq,jatsaqta,PAST+SECOND+M+SINGULAR+COMPLETE
jatsaq,jatsəqu,PAST+THIRD+F+PLURAL+COMPLETE
jatsaq,jatsəqa,PAST+THIRD+F+SINGULAR+COMPLETE
jatsaq,jatsəqu,PAST+THIRD+M+PLURAL+COMPLETE
jatsaq,jatsaq,PAST+THIRD+M+SINGULAR+COMPLETE
jatsaq,jotsəqot,PRESENT+FIRST+F+PLURAL+COMPLETE
jatsaq,jotseqet,PRESENT+FIRST+F+SINGULAR+COMPLETE
jatsaq,jotsəqim,PRESENT+FIRST+M+PLURAL+COMPLETE
jatsaq,jotseiq,PRESENT+FIRST+M+SINGULAR+COMPLETE
jatsaq,jotsəqot,PRESENT+SECOND+F+PLURAL+COMPLETE
jatsaq,jotseqet,PRESENT+SECOND+F+SINGULAR+COMPLETE
jatsaq,jotsəqim,PRESENT+SECOND+M+PLURAL+COMPLETE
jatsaq,jotseiq,PRESENT+SECOND+M+SINGULAR+COMPLETE
jatsaq,jotsəqot,PRESENT+THIRD+F+PLURAL+COMPLETE
jatsaq,jotseqet,PRESENT+THIRD+F+SINGULAR+COMPLETE
jatsaq,jotsəqim,PRESENT+THIRD+M+PLURAL+COMPLETE
jatsaq,jotseiq,PRESENT+THIRD+M+SINGULAR+COMPLETE
jatsaʁ,nitstsoʁ,FUTURE+FIRST+MF+PLURAL+COMPLETE
jatsaʁ,nitstsoʁ,FUTURE+FIRST+MF+PLURAL+MISSING
jatsaʁ,ʔetstsoʁ,FUTURE+FIRST+MF+SINGULAR+COMPLETE
jatsaʁ,ʔetstsoʁ,FUTURE+FIRST+MF+SINGULAR+MISSING
jatsaʁ,jitsʁu,IMPERATIVE+SECOND+F+PLURAL+COMPLETE
jatsaʁ,jətsoʁəna,IMPERATIVE+SECOND+F+PLURAL+MISSING
jatsaʁ,jitsʁi,IMPERATIVE+SECOND+F+SINGULAR+COMPLETE
jatsaʁ,tsəʁu,IMPERATIVE+SECOND+M+PLURAL+COMPLETE
jatsaʁ,jətsoʁ,IMPERATIVE+SECOND+M+SINGULAR+COMPLETE
jatsaʁ,jətsoʁ,IMPERATIVE+SECOND+M+SINGULAR+MISSING
jatsaʁ,lijtsoʁ,INFINITIVE+E+E+E+COMPLETE
jatsaʁ,litstsoʁ,INFINITIVE+E+E+E+MISSING
jatsaʁ,jatsaʁnu,PAST+FIRST+MF+PLURAL+COMPLETE
jatsaʁ,jatsaʁti,PAST+FIRST+MF+SINGULAR+COMPLETE
jatsaʁ,jətsaʁten,PAST+SECOND+F+PLURAL+COMPLETE
jatsaʁ,jatsaʁt,PAST+SECOND+F+SINGULAR+COMPLETE
jatsaʁ,jətsaʁtem,PAST+SECOND+M+PLURAL+COMPLETE
jatsaʁ,jatsaʁta,PAST+SECOND+M+SINGULAR+COMPLETE
jatsaʁ,jatsəʁu,PAST+THIRD+F+PLURAL+COMPLETE
jatsaʁ,jatsəʁa,PAST+THIRD+F+SINGULAR+COMPLETE
jatsaʁ,jatsəʁu,PAST+THIRD+M+PLURAL+COMPLETE
jatsaʁ,jatsaʁ,PAST+THIRD+M+SINGULAR+COMPLETE
jatsaʁ,jotsəʁot,PRESENT+FIRST+F+PLURAL+COMPLETE
jatsaʁ,jotseʁet,PRESENT+FIRST+F+SINGULAR+COMPLETE
jatsaʁ,jotsəʁim,PRESENT+FIRST+M+PLURAL+COMPLETE
jatsaʁ,jotseiʁ,PRESENT+FIRST+M+SINGULAR+COMPLETE
jatsaʁ,jotsəʁot,PRESENT+SECOND+F+PLURAL+COMPLETE
jatsaʁ,jotseʁet,PRESENT+SECOND+F+SINGULAR+COMPLETE
jatsaʁ,jotsəʁim,PRESENT+SECOND+M+PLURAL+COMPLETE
jatsaʁ,jotseiʁ,PRESENT+SECOND+M+SINGULAR+COMPLETE
jatsaʁ,jotsəʁot,PRESENT+THIRD+F+PLURAL+COMPLETE
jatsaʁ,jotseʁet,PRESENT+THIRD+F+SINGULAR+COMPLETE
jatsaʁ,jotsəʁim,PRESENT+THIRD+M+PLURAL+COMPLETE
jatsaʁ,jotseiʁ,PRESENT+THIRD+M+SINGULAR+COMPLETE
jatsaʔ,neitseiʔ,FUTURE+FIRST+MF+PLURAL+COMPLETE
jatsaʔ,ʔeitseiʔ,FUTURE+FIRST+MF+SINGULAR+COMPLETE
jatsaʔ,tsəʔu,IMPERATIVE+SECOND+F+PLURAL+COMPLETE
jatsaʔ,tsəʔi,IMPERATIVE+SECOND+F+SINGULAR+COMPLETE
jatsaʔ,tsəʔu,IMPERATIVE+SECOND+M+PLURAL+COMPLETE
jatsaʔ,tsaʔ,IMPERATIVE+SECOND+M+SINGULAR+COMPLETE
jatsaʔ,latseit,INFINITIVE+E+E+E+COMPLETE
jatsaʔ,jatsanu,PAST+FIRST+MF+PLURAL+COMPLETE
jatsaʔ,jatsati,PAST+FIRST+MF+SINGULAR+COMPLETE
jatsaʔ,jətsaten,PAST+SECOND+F+PLURAL+COMPLETE
jatsaʔ,jatsat,PAST+SECOND+F+SINGULAR+COMPLETE
jatsaʔ,jətsatem,PAST+SECOND+M+PLURAL+COMPLETE
jatsaʔ,jatsata,PAST+SECOND+M+SINGULAR+COMPLETE
jatsaʔ,jatsəʔu,PAST+THIRD+F+PLURAL+COMPLETE
jatsaʔ,jatsəʔa,PAST+THIRD+F+SINGULAR+COMPLETE
jatsaʔ,jatsəʔu,PAST+THIRD+M+PLURAL+COMPLETE
jatsaʔ,jatsaʔ,PAST+THIRD+M+SINGULAR+COMPLETE
jatsaʔ,jotsəʔot,PRESENT+FIRST+F+PLURAL+COMPLETE
jatsaʔ,jotseit,PRESENT+FIRST+F+SINGULAR+COMPLETE
jatsaʔ,jotsəʔim,PRESENT+FIRST+M+PLURAL+COMPLETE
jatsaʔ,jotseiʔ,PRESENT+FIRST+M+SINGULAR+COMPLETE
jatsaʔ,jotsəʔot,PRESENT+SECOND+F+PLURAL+COMPLETE
jatsaʔ,jotseit,PRESENT+SECOND+F+SINGULAR+COMPLETE
jatsaʔ,jotsəʔim,PRESENT+SECOND+M+PLURAL+COMPLETE
jatsaʔ,jotseiʔ,PRESENT+SECOND+M+SINGULAR+COMPLETE
jatsaʔ,jotsəʔot,PRESENT+THIRD+F+PLURAL+COMPLETE
jatsaʔ,jotseit,PRESENT+THIRD+F+SINGULAR+COMPLETE
jatsaʔ,jotsəʔim,PRESENT+THIRD+M+PLURAL+COMPLETE
jatsaʔ,jotseiʔ,PRESENT+THIRD+M+SINGULAR+COMPLETE
javaʃ,nivaʃ,FUTURE+FIRST+MF+PLURAL+COMPLETE
javaʃ,ʔivaʃ,FUTURE+FIRST+MF+SINGULAR+COMPLETE
javaʃ,jivʃu,IMPERATIVE+SECOND+F+PLURAL+COMPLETE
javaʃ,jivʃi,IMPERATIVE+SECOND+F+SINGULAR+COMPLETE
javaʃ,jivʃu,IMPERATIVE+SECOND+M+PLURAL+COMPLETE
javaʃ,jəvaʃ,IMPERATIVE+SECOND+M+SINGULAR+COMPLETE
javaʃ,laveʃet,INFINITIVE+E+E+E+COMPLETE
javaʃ,javaʃnu,PAST+FIRST+MF+PLURAL+COMPLETE
javaʃ,javaʃti,PAST+FIRST+MF+SINGULAR+COMPLETE
javaʃ,jəvaʃten,PAST+SECOND+F+PLURAL+COMPLETE
javaʃ,javaʃt,PAST+SECOND+F+SINGULAR+COMPLETE
javaʃ,jəvaʃtem,PAST+SECOND+M+PLURAL+COMPLETE
javaʃ,javaʃta,PAST+SECOND+M+SINGULAR+COMPLETE
javaʃ,javəʃu,PAST+THIRD+F+PLURAL+COMPLETE
javaʃ,javəʃa,PAST+THIRD+F+SINGULAR+COMPLETE
javaʃ,javəʃu,PAST+THIRD+M+PLURAL+COMPLETE
javaʃ,javaʃ,PAST+THIRD+M+SINGULAR+COMPLETE
javaʃ,jovəʃot,PRESENT+FIRST+F+PLURAL+COMPLETE
javaʃ,joveʃet,PRESENT+FIRST+F+SINGULAR+COMPLETE
javaʃ,jovəʃim,PRESENT+FIRST+M+PLURAL+COMPLETE
javaʃ,joveiʃ,PRESENT+FIRST+M+SINGULAR+COMPLETE
javaʃ,jovəʃot,PRESENT+SECOND+F+PLURAL+COMPLETE
javaʃ,joveʃet,PRESENT+SECOND+F+SINGULAR+COMPLETE
javaʃ,jovəʃim,PRESENT+SECOND+M+PLURAL+COMPLETE
javaʃ,joveiʃ,PRESENT+SECOND+M+SINGULAR+COMPLETE
javaʃ,jovəʃot,PRESENT+THIRD+F+PLURAL+COMPLETE
javaʃ,joveʃet,PRESENT+THIRD+F+SINGULAR+COMPLETE
javaʃ,jovəʃim,PRESENT+THIRD+M+PLURAL+COMPLETE
javaʃ,joveiʃ,PRESENT+THIRD+M+SINGULAR+COMPLETE
jazam,nizam,FUTURE+FIRST+MF+PLURAL+COMPLETE
jazam,ʔizam,FUTURE+FIRST+MF+SINGULAR+COMPLETE
jazam,jizmu,IMPERATIVE+SECOND+F+PLURAL+COMPLETE
jazam,jizmi,IMPERATIVE+SECOND+F+SINGULAR+COMPLETE
jazam,jizmu,IMPERATIVE+SECOND+M+PLURAL+COMPLETE
jazam,jəzam,IMPERATIVE+SECOND+M+SINGULAR+COMPLETE
jazam,lazemet,INFINITIVE+E+E+E+COMPLETE
jazam,jazamnu,PAST+FIRST+MF+PLURAL+COMPLETE
jazam,jazamti,PAST+FIRST+MF+SINGULAR+COMPLETE
jazam,jəzamten,PAST+SECOND+F+PLURAL+COMPLETE
jazam,jazamt,PAST+SECOND+F+SINGULAR+COMPLETE
jazam,jəzamtem,PAST+SECOND+M+PLURAL+COMPLETE
jazam,jazamta,PAST+SECOND+M+SINGULAR+COMPLETE
jazam,jazəmu,PAST+THIRD+F+PLURAL+COMPLETE
jazam,jazəma,PAST+THIRD+F+SINGULAR+COMPLETE
jazam,jazəmu,PAST+THIRD+M+PLURAL+COMPLETE
jazam,jazam,PAST+THIRD+M+SINGULAR+COMPLETE
jazam,jozəmot,PRESENT+FIRST+F+PLURAL+COMPLETE
jazam,jozemet,PRESENT+FIRST+F+SINGULAR+COMPLETE
jazam,jozəmim,PRESENT+FIRST+M+PLURAL+COMPLETE
jazam,jozeim,PRESENT+FIRST+M+SINGULAR+COMPLETE
jazam,jozəmot,PRESENT+SECOND+F+PLURAL+COMPLETE
jazam,jozemet,PRESENT+SECOND+F+SINGULAR+COMPLETE
jazam,jozəmim,PRESENT+SECOND+M+PLURAL+COMPLETE
jazam,jozeim,PRESENT+SECOND+M+SINGULAR+COMPLETE
jazam,jozəmot,PRESENT+THIRD+F+PLURAL+COMPLETE
jazam,jozemet,PRESENT+THIRD+F+SINGULAR+COMPLETE
jazam,jozəmim,PRESENT+THIRD+M+PLURAL+COMPLETE
jazam,jozeim,PRESENT+THIRD+M+SINGULAR+COMPLETE
jaʕats,niʕats,FUTURE+FIRST+MF+PLURAL+COMPLETE
jaʕats,ʔiʕats,FUTURE+FIRST+MF+SINGULAR+COMPLETE
jaʕats,jiʕtsu,IMPERATIVE+SECOND+F+PLURAL+COMPLETE
jaʕats,jiʕtsi,IMPERATIVE+SECOND+F+SINGULAR+COMPLETE
jaʕats,jiʕtsu,IMPERATIVE+SECOND+M+PLURAL+COMPLETE
jaʕats,jəʕats,IMPERATIVE+SECOND+M+SINGULAR+COMPLETE
jaʕats,laʕetset,INFINITIVE+E+E+E+COMPLETE
jaʕats,jaʕatsnu,PAST+FIRST+MF+PLURAL+COMPLETE
jaʕats,jaʕatsti,PAST+FIRST+MF+SINGULAR+COMPLETE
jaʕats,jəʕatsten,PAST+SECOND+F+PLURAL+COMPLETE
jaʕats,jaʕatst,PAST+SECOND+F+SINGULAR+COMPLETE
jaʕats,jəʕatstem,PAST+SECOND+M+PLURAL+COMPLETE
jaʕats,jaʕatsta,PAST+SECOND+M+SINGULAR+COMPLETE
jaʕats,jaʕətsu,PAST+THIRD+F+PLURAL+COMPLETE
jaʕats,jaʕətsa,PAST+THIRD+F+SINGULAR+COMPLETE
jaʕats,jaʕətsu,PAST+THIRD+M+PLURAL+COMPLETE
jaʕats,jaʕats,PAST+THIRD+M+SINGULAR+COMPLETE
jaʕats,joʕətsot,PRESENT+FIRST+F+PLURAL+COMPLETE
jaʕats,joʕetset,PRESENT+FIRST+F+SINGULAR+COMPLETE
jaʕats,joʕətsim,PRESENT+FIRST+M+PLURAL+COMPLETE
jaʕats,joʕeits,PRESENT+FIRST+M+SINGULAR+COMPLETE
jaʕats,joʕətsot,PRESENT+SECOND+F+PLURAL+COMPLETE
jaʕats,joʕetset,PRESENT+SECOND+F+SINGULAR+COMPLETE
jaʕats,joʕətsim,PRESENT+SECOND+M+PLURAL+COMPLETE
jaʕats,joʕeits,PRESENT+SECOND+M+SINGULAR+COMPLETE
jaʕats,joʕətsot,PRESENT+THIRD+F+PLURAL+COMPLETE
jaʕats,joʕetset,PRESENT+THIRD+F+SINGULAR+COMPLETE
jaʕats,joʕətsim,PRESENT+THIRD+M+PLURAL+COMPLETE
jaʕats,joʕeits,PRESENT+THIRD+M+SINGULAR+COMPLETE
kafaf,kəfufot,BEINONI+FIRST+F+PLURAL+COMPLETE
kafaf,kəfufa,BEINONI+FIRST+F+SINGULAR+COMPLETE
kafaf,kəfufim,BEINONI+FIRST+M+PLURAL+COMPLETE
kafaf,kafuf,BEINONI+FIRST+M+SINGULAR+COMPLETE
kafaf,kəfufot,BEINONI+SECOND+F+PLURAL+COMPLETE
kafaf,kəfufa,BEINONI+SECOND+F+SINGULAR+COMPLETE
kafaf,kəfufim,BEINONI+SECOND+M+PLURAL+COMPLETE
kafaf,kafuf,BEINONI+SECOND+M+SINGULAR+COMPLETE
kafaf,kəfufot,BEINONI+THIRD+F+PLURAL+COMPLETE
kafaf,kəfufa,BEINONI+THIRD+F+SINGULAR+COMPLETE
kafaf,kəfufim,BEINONI+THIRD+M+PLURAL+COMPLETE
kafaf,kafuf,BEINONI+THIRD+M+SINGULAR+COMPLETE
kafaf,niΧpof,FUTURE+FIRST+MF+PLURAL+COMPLETE
kafaf,niΧpof,FUTURE+FIRST+MF+PLURAL+MISSING
kafaf,ʔeΧpof,FUTURE+FIRST+MF+SINGULAR+COMPLETE
kafaf,ʔeΧpof,FUTURE+FIRST+MF+SINGULAR+MISSING
kafaf,kifəfu,IMPERATIVE+SECOND+F+PLURAL+COMPLETE
kafaf,kəfofəna,IMPERATIVE+SECOND+F+PLURAL+MISSING
kafaf,kifəfi,IMPERATIVE+SECOND+F+SINGULAR+COMPLETE
kafaf,kifəfu,IMPERATIVE+SECOND+M+PLURAL+COMPLETE
kafaf,kəfof,IMPERATIVE+SECOND+M+SINGULAR+COMPLETE
kafaf,kəfof,IMPERATIVE+SECOND+M+SINGULAR+MISSING
kafaf,liΧpof,INFINITIVE+E+E+E+COMPLETE
kafaf,liΧpof,INFINITIVE+E+E+E+MISSING
kafaf,kafafnu,PAST+FIRST+MF+PLURAL+COMPLETE
kafaf,kafafti,PAST+FIRST+MF+SINGULAR+COMPLETE
kafaf,kəfaften,PAST+SECOND+F+PLURAL+COMPLETE
kafaf,kafaft,PAST+SECOND+F+SINGULAR+COMPLETE
kafaf,kəfaftem,PAST+SECOND+M+PLURAL+COMPLETE
kafaf,kafafta,PAST+SECOND+M+SINGULAR+COMPLETE
kafaf,kafəfu,PAST+THIRD+F+PLURAL+COMPLETE
kafaf,kafəfa,PAST+THIRD+F+SINGULAR+COMPLETE
kafaf,kafəfu,PAST+THIRD+M+PLURAL+COMPLETE
kafaf,kafaf,PAST+THIRD+M+SINGULAR+COMPLETE
kafaf,kofəfot,PRESENT+FIRST+F+PLURAL+COMPLETE
kafaf,kofefet,PRESENT+FIRST+F+SINGULAR+COMPLETE
kafaf,kofəfim,PRESENT+FIRST+M+PLURAL+COMPLETE
kafaf,kofeif,PRESENT+FIRST+M+SINGULAR+COMPLETE
kafaf,kofəfot,PRESENT+SECOND+F+PLURAL+COMPLETE
kafaf,kofefet,PRESENT+SECOND+F+SINGULAR+COMPLETE
kafaf,kofəfim,PRESENT+SECOND+M+PLURAL+COMPLETE
kafaf,kofeif,PRESENT+SECOND+M+SINGULAR+COMPLETE
kafaf,kofəfot,PRESENT+THIRD+F+PLURAL+COMPLETE
kafaf,kofefet,PRESENT+THIRD+F+SINGULAR+COMPLETE
kafaf,kofəfim,PRESENT+THIRD+M+PLURAL+COMPLETE
kafaf,kofeif,PRESENT+THIRD+M+SINGULAR+COMPLETE
kafal,kəfulot,BEINONI+FIRST+F+PLURAL+COMPLETE
kafal,kəfula,BEINONI+FIRST+F+SINGULAR+COMPLETE
kafal,kəfulim,BEINONI+FIRST+M+PLURAL+COMPLETE
kafal,kaful,BEINONI+FIRST+M+SINGULAR+COMPLETE
kafal,kəfulot,BEINONI+SECOND+F+PLURAL+COMPLETE
kafal,kəfula,BEINONI+SECOND+F+SINGULAR+COMPLETE
kafal,kəfulim,BEINONI+SECOND+M+PLURAL+COMPLETE
kafal,kaful,BEINONI+SECOND+M+SINGULAR+COMPLETE
kafal,kəfulot,BEINONI+THIRD+F+PLURAL+COMPLETE
kafal,kəfula,BEINONI+THIRD+F+SINGULAR+COMPLETE
kafal,kəfulim,BEINONI+THIRD+M+PLURAL+COMPLETE
kafal,kaful,BEINONI+THIRD+M+SINGULAR+COMPLETE
kafal,niΧpol,FUTURE+FIRST+MF+PLURAL+COMPLETE
kafal,niΧpol,FUTURE+FIRST+MF+PLURAL+MISSING
kafal,ʔeΧpol,FUTURE+FIRST+MF+SINGULAR+COMPLETE
kafal,ʔeΧpol,FUTURE+FIRST+MF+SINGULAR+MISSING
kafal,kiflu,IMPERATIVE+SECOND+F+PLURAL+COMPLETE
kafal,kəfoləna,IMPERATIVE+SECOND+F+PLURAL+MISSING
kafal,kifli,IMPERATIVE+SECOND+F+SINGULAR+COMPLETE
kafal,kiflu,IMPERATIVE+SECOND+M+PLURAL+COMPLETE
kafal,kəfol,IMPERATIVE+SECOND+M+SINGULAR+COMPLETE
kafal,kəfol,IMPERATIVE+SECOND+M+SINGULAR+MISSING
kafal,liΧpol,INFINITIVE+E+E+E+COMPLETE
kafal,liΧpol,INFINITIVE+E+E+E+MISSING
kafal,kafalnu,PAST+FIRST+MF+PLURAL+COMPLETE
kafal,kafalti,PAST+FIRST+MF+SINGULAR+COMPLETE
kafal,kəfalten,PAST+SECOND+F+PLURAL+COMPLETE
kafal,kafalt,PAST+SECOND+F+SINGULAR+COMPLETE
kafal,kəfaltem,PAST+SECOND+M+PLURAL+COMPLETE
kafal,kafalta,PAST+SECOND+M+SINGULAR+COMPLETE
kafal,kafəlu,PAST+THIRD+F+PLURAL+COMPLETE
kafal,kafəla,PAST+THIRD+F+SINGULAR+COMPLETE
kafal,kafəlu,PAST+THIRD+M+PLURAL+COMPLETE
kafal,kafal,PAST+THIRD+M+SINGULAR+COMPLETE
kafal,kofəlot,PRESENT+FIRST+F+PLURAL+COMPLETE
kafal,kofelet,PRESENT+FIRST+F+SINGULAR+COMPLETE
kafal,kofəlim,PRESENT+FIRST+M+PLURAL+COMPLETE
kafal,kofeil,PRESENT+FIRST+M+SINGULAR+COMPLETE
kafal,kofəlot,PRESENT+SECOND+F+PLURAL+COMPLETE
kafal,kofelet,PRESENT+SECOND+F+SINGULAR+COMPLETE
kafal,kofəlim,PRESENT+SECOND+M+PLURAL+COMPLETE
kafal,kofeil,PRESENT+SECOND+M+SINGULAR+COMPLETE
kafal,kofəlot,PRESENT+THIRD+F+PLURAL+COMPLETE
kafal,kofelet,PRESENT+THIRD+F+SINGULAR+COMPLETE
kafal,kofəlim,PRESENT+THIRD+M+PLURAL+COMPLETE
kafal,kofeil,PRESENT+THIRD+M+SINGULAR+COMPLETE
kafaʁ,kəfuʁot,BEINONI+FIRST+F+PLURAL+COMPLETE
kafaʁ,kəfuʁa,BEINONI+FIRST+F+SINGULAR+COMPLETE
kafaʁ,kəfuʁim,BEINONI+FIRST+M+PLURAL+COMPLETE
kafaʁ,kafuʁ,BEINONI+FIRST+M+SINGULAR+COMPLETE
kafaʁ,kəfuʁot,BEINONI+SECOND+F+PLURAL+COMPLETE
kafaʁ,kəfuʁa,BEINONI+SECOND+F+SINGULAR+COMPLETE
kafaʁ,kəfuʁim,BEINONI+SECOND+M+PLURAL+COMPLETE
kafaʁ,kafuʁ,BEINONI+SECOND+M+SINGULAR+COMPLETE
kafaʁ,kəfuʁot,BEINONI+THIRD+F+PLURAL+COMPLETE
kafaʁ,kəfuʁa,BEINONI+THIRD+F+SINGULAR+COMPLETE
kafaʁ,kəfuʁim,BEINONI+THIRD+M+PLURAL+COMPLETE
kafaʁ,kafuʁ,BEINONI+THIRD+M+SINGULAR+COMPLETE
kafaʁ,niΧpoʁ,FUTURE+FIRST+MF+PLURAL+COMPLETE
kafaʁ,niΧpoʁ,FUTURE+FIRST+MF+PLURAL+MISSING
kafaʁ,ʔeΧpoʁ,FUTURE+FIRST+MF+SINGULAR+COMPLETE
kafaʁ,ʔeΧpoʁ,FUTURE+FIRST+MF+SINGULAR+MISSING
kafaʁ,kifʁu,IMPERATIVE+SECOND+F+PLURAL+COMPLETE
kafaʁ,kəfoʁəna,IMPERATIVE+SECOND+F+PLURAL+MISSING
kafaʁ,kifʁi,IMPERATIVE+SECOND+F+SINGULAR+COMPLETE
kafaʁ,kifʁu,IMPERATIVE+SECOND+M+PLURAL+COMPLETE
kafaʁ,kəfoʁ,IMPERATIVE+SECOND+M+SINGULAR+COMPLETE
kafaʁ,kəfoʁ,IMPERATIVE+SECOND+M+SINGULAR+MISSING
kafaʁ,liΧpoʁ,INFINITIVE+E+E+E+COMPLETE
kafaʁ,liΧpoʁ,INFINITIVE+E+E+E+MISSING
kafaʁ,kafaʁnu,PAST+FIRST+MF+PLURAL+COMPLETE
kafaʁ,kafaʁti,PAST+FIRST+MF+SINGULAR+COMPLETE
kafaʁ,kəfaʁten,PAST+SECOND+F+PLURAL+COMPLETE
kafaʁ,kafaʁt,PAST+SECOND+F+SINGULAR+COMPLETE
kafaʁ,kəfaʁtem,PAST+SECOND+M+PLURAL+COMPLETE
kafaʁ,kafaʁta,PAST+SECOND+M+SINGULAR+COMPLETE
kafaʁ,kafəʁu,PAST+THIRD+F+PLURAL+COMPLETE
kafaʁ,kafəʁa,PAST+THIRD+F+SINGULAR+COMPLETE
kafaʁ,kafəʁu,PAST+THIRD+M+PLURAL+COMPLETE
kafaʁ,kafaʁ,PAST+THIRD+M+SINGULAR+COMPLETE
kafaʁ,kofəʁot,PRESENT+FIRST+F+PLURAL+COMPLETE
kafaʁ,kofeʁet,PRESENT+FIRST+F+SINGULAR+COMPLETE
kafaʁ,kofəʁim,PRESENT+FIRST+M+PLURAL+COMPLETE
kafaʁ,kofeiʁ,PRESENT+FIRST+M+SINGULAR+COMPLETE
kafaʁ,kofəʁot,PRESENT+SECOND+F+PLURAL+COMPLETE
kafaʁ,kofeʁet,PRESENT+SECOND+F+SINGULAR+COMPLETE
kafaʁ,kofəʁim,PRESENT+SECOND+M+PLURAL+COMPLETE
kafaʁ,kofeiʁ,PRESENT+SECOND+M+SINGULAR+COMPLETE
kafaʁ,kofəʁot,PRESENT+THIRD+F+PLURAL+COMPLETE
kafaʁ,kofeʁet,PRESENT+THIRD+F+SINGULAR+COMPLETE
kafaʁ,kofəʁim,PRESENT+THIRD+M+PLURAL+COMPLETE
kafaʁ,kofeiʁ,PRESENT+THIRD+M+SINGULAR+COMPLETE
kafatʁ,niΧpotʁ,FUTURE+FIRST+MF+PLURAL+COMPLETE
kafatʁ,niΧpotʁ,FUTURE+FIRST+MF+PLURAL+MISSING
kafatʁ,ʔeΧpotʁ,FUTURE+FIRST+MF+SINGULAR+COMPLETE
kafatʁ,ʔeΧpotʁ,FUTURE+FIRST+MF+SINGULAR+MISSING
kafatʁ,kiftuʁ,IMPERATIVE+SECOND+F+PLURAL+COMPLETE
kafatʁ,kəfotənaʁ,IMPERATIVE+SECOND+F+PLURAL+MISSING
kafatʁ,kiftiʁ,IMPERATIVE+SECOND+F+SINGULAR+COMPLETE
kafatʁ,kiftuʁ,IMPERATIVE+SECOND+M+PLURAL+COMPLETE
kafatʁ,kəfotʁ,IMPERATIVE+SECOND+M+SINGULAR+COMPLETE
kafatʁ,kəfotʁ,IMPERATIVE+SECOND+M+SINGULAR+MISSING
kafatʁ,liΧpotʁ,INFINITIVE+E+E+E+COMPLETE
kafatʁ,liΧpotʁ,INFINITIVE+E+E+E+MISSING
kafatʁ,kafatnuʁ,PAST+FIRST+MF+PLURAL+COMPLETE
kafatʁ,kafattiʁ,PAST+FIRST+MF+SINGULAR+COMPLETE
kafatʁ,kəfattenʁ,PAST+SECOND+F+PLURAL+COMPLETE
kafatʁ,kafattəʁ,PAST+SECOND+F+SINGULAR+COMPLETE
kafatʁ,kəfattemʁ,PAST+SECOND+M+PLURAL+COMPLETE
kafatʁ,kafattaʁ,PAST+SECOND+M+SINGULAR+COMPLETE
kafatʁ,kafətuʁ,PAST+THIRD+F+PLURAL+COMPLETE
kafatʁ,kafətaʁ,PAST+THIRD+F+SINGULAR+COMPLETE
kafatʁ,kafətuʁ,PAST+THIRD+M+PLURAL+COMPLETE
kafatʁ,kafatʁ,PAST+THIRD+M+SINGULAR+COMPLETE
kafatʁ,kofətotʁ,PRESENT+FIRST+F+PLURAL+COMPLETE
kafatʁ,kofetetʁ,PRESENT+FIRST+F+SINGULAR+COMPLETE
kafatʁ,kofətimʁ,PRESENT+FIRST+M+PLURAL+COMPLETE
kafatʁ,kofeitʁ,PRESENT+FIRST+M+SINGULAR+COMPLETE
kafatʁ,kofətotʁ,PRESENT+SECOND+F+PLURAL+COMPLETE
kafatʁ,kofetetʁ,PRESENT+SECOND+F+SINGULAR+COMPLETE
kafatʁ,kofətimʁ,PRESENT+SECOND+M+PLURAL+COMPLETE
kafatʁ,kofeitʁ,PRESENT+SECOND+M+SINGULAR+COMPLETE
kafatʁ,kofətotʁ,PRESENT+THIRD+F+PLURAL+COMPLETE
kafatʁ,kofetetʁ,PRESENT+THIRD+F+SINGULAR+COMPLETE
kafatʁ,kofətimʁ,PRESENT+THIRD+M+PLURAL+COMPLETE
kafatʁ,kofeitʁ,PRESENT+THIRD+M+SINGULAR+COMPLETE
kalal,kəlulot,BEINONI+FIRST+F+PLURAL+COMPLETE
kalal,kəlula,BEINONI+FIRST+F+SINGULAR+COMPLETE
kalal,kəlulim,BEINONI+FIRST+M+PLURAL+COMPLETE
kalal,kalul,BEINONI+FIRST+M+SINGULAR+COMPLETE
kalal,kəlulot,BEINONI+SECOND+F+PLURAL+COMPLETE
kalal,kəlula,BEINONI+SECOND+F+SINGULAR+COMPLETE
kalal,kəlulim,BEINONI+SECOND+M+PLURAL+COMPLETE
kalal,kalul,BEINONI+SECOND+M+SINGULAR+COMPLETE
kalal,kəlulot,BEINONI+THIRD+F+PLURAL+COMPLETE
kalal,kəlula,BEINONI+THIRD+F+SINGULAR+COMPLETE
kalal,kəlulim,BEINONI+THIRD+M+PLURAL+COMPLETE
kalal,kalul,BEINONI+THIRD+M+SINGULAR+COMPLETE
kalal,niΧlol,FUTURE+FIRST+MF+PLURAL+COMPLETE
kalal,niΧlol,FUTURE+FIRST+MF+PLURAL+MISSING
kalal,ʔeΧlol,FUTURE+FIRST+MF+SINGULAR+COMPLETE
kalal,ʔeΧlol,FUTURE+FIRST+MF+SINGULAR+MISSING
kalal,kəloləna,IMPERATIVE+SECOND+F+PLURAL+COMPLETE
kalal,kəloləna,IMPERATIVE+SECOND+F+PLURAL+MISSING
kalal,kiləli,IMPERATIVE+SECOND+F+SINGULAR+COMPLETE
kalal,kiləlu,IMPERATIVE+SECOND+M+PLURAL+COMPLETE
kalal,kəlol,IMPERATIVE+SECOND+M+SINGULAR+COMPLETE
kalal,kəlol,IMPERATIVE+SECOND+M+SINGULAR+MISSING
kalal,liΧlol,INFINITIVE+E+E+E+COMPLETE
kalal,liΧlol,INFINITIVE+E+E+E+MISSING
kalal,kalalnu,PAST+FIRST+MF+PLURAL+COMPLETE
kalal,kalalti,PAST+FIRST+MF+SINGULAR+COMPLETE
kalal,kəlalten,PAST+SECOND+F+PLURAL+COMPLETE
kalal,kalalt,PAST+SECOND+F+SINGULAR+COMPLETE
kalal,kəlaltem,PAST+SECOND+M+PLURAL+COMPLETE
kalal,kalalta,PAST+SECOND+M+SINGULAR+COMPLETE
kalal,kaləlu,PAST+THIRD+F+PLURAL+COMPLETE
kalal,kaləla,PAST+THIRD+F+SINGULAR+COMPLETE
kalal,kaləlu,PAST+THIRD+M+PLURAL+COMPLETE
kalal,kalal,PAST+THIRD+M+SINGULAR+COMPLETE
kalal,koləlot,PRESENT+FIRST+F+PLURAL+COMPLETE
kalal,kolelet,PRESENT+FIRST+F+SINGULAR+COMPLETE
kalal,koləlim,PRESENT+FIRST+M+PLURAL+COMPLETE
kalal,koleil,PRESENT+FIRST+M+SINGULAR+COMPLETE
kalal,koləlot,PRESENT+SECOND+F+PLURAL+COMPLETE
kalal,kolelet,PRESENT+SECOND+F+SINGULAR+COMPLETE
kalal,koləlim,PRESENT+SECOND+M+PLURAL+COMPLETE
kalal,koleil,PRESENT+SECOND+M+SINGULAR+COMPLETE
kalal,koləlot,PRESENT+THIRD+F+PLURAL+COMPLETE
kalal,kolelet,PRESENT+THIRD+F+SINGULAR+COMPLETE
kalal,koləlim,PRESENT+THIRD+M+PLURAL+COMPLETE
kalal,koleil,PRESENT+THIRD+M+SINGULAR+COMPLETE
kalaʔ,kəlujot,BEINONI+FIRST+F+PLURAL+COMPLETE
kalaʔ,kəluja,BEINONI+FIRST+F+SINGULAR+COMPLETE
kalaʔ,kəlujim,BEINONI+FIRST+M+PLURAL+COMPLETE
kalaʔ,kaluj,BEINONI+FIRST+M+SINGULAR+COMPLETE
kalaʔ,kəlujot,BEINONI+SECOND+F+PLURAL+COMPLETE
kalaʔ,kəluja,BEINONI+SECOND+F+SINGULAR+COMPLETE
kalaʔ,kəlujim,BEINONI+SECOND+M+PLURAL+COMPLETE
kalaʔ,kaluj,BEINONI+SECOND+M+SINGULAR+COMPLETE
kalaʔ,kəlujot,BEINONI+THIRD+F+PLURAL+COMPLETE
kalaʔ,kəluja,BEINONI+THIRD+F+SINGULAR+COMPLETE
kalaʔ,kəlujim,BEINONI+THIRD+M+PLURAL+COMPLETE
kalaʔ,kaluj,BEINONI+THIRD+M+SINGULAR+COMPLETE
kalaʔ,niΧlaʔ,FUTURE+FIRST+MF+PLURAL+COMPLETE
kalaʔ,ʔeΧlaʔ,FUTURE+FIRST+MF+SINGULAR+COMPLETE
kalaʔ,kilʔu,IMPERATIVE+SECOND+F+PLURAL+COMPLETE
kalaʔ,kilʔi,IMPERATIVE+SECOND+F+SINGULAR+COMPLETE
kalaʔ,kilʔu,IMPERATIVE+SECOND+M+PLURAL+COMPLETE
kalaʔ,kəlaʔ,IMPERATIVE+SECOND+M+SINGULAR+COMPLETE
kalaʔ,liΧloʔ,INFINITIVE+E+E+E+COMPLETE
kalaʔ,liΧloʔ,INFINITIVE+E+E+E+MISSING
kalaʔ,kalanu,PAST+FIRST+MF+PLURAL+COMPLETE
kalaʔ,kalati,PAST+FIRST+MF+SINGULAR+COMPLETE
kalaʔ,kəlaten,PAST+SECOND+F+PLURAL+COMPLETE
kalaʔ,kalat,PAST+SECOND+F+SINGULAR+COMPLETE
kalaʔ,kəlatem,PAST+SECOND+M+PLURAL+COMPLETE
kalaʔ,kalata,PAST+SECOND+M+SINGULAR+COMPLETE
kalaʔ,kaləʔu,PAST+THIRD+F+PLURAL+COMPLETE
kalaʔ,kaləʔa,PAST+THIRD+F+SINGULAR+COMPLETE
kalaʔ,kaləʔu,PAST+THIRD+M+PLURAL+COMPLETE
kalaʔ,kalaʔ,PAST+THIRD+M+SINGULAR+COMPLETE
kalaʔ,koləʔot,PRESENT+FIRST+F+PLURAL+COMPLETE
kalaʔ,koleit,PRESENT+FIRST+F+SINGULAR+COMPLETE
kalaʔ,koləʔim,PRESENT+FIRST+M+PLURAL+COMPLETE
kalaʔ,koleiʔ,PRESENT+FIRST+M+SINGULAR+COMPLETE
kalaʔ,koləʔot,PRESENT+SECOND+F+PLURAL+COMPLETE
kalaʔ,koleit,PRESENT+SECOND+F+SINGULAR+COMPLETE
kalaʔ,koləʔim,PRESENT+SECOND+M+PLURAL+COMPLETE
kalaʔ,koleiʔ,PRESENT+SECOND+M+SINGULAR+COMPLETE
kalaʔ,koləʔot,PRESENT+THIRD+F+PLURAL+COMPLETE
kalaʔ,koleit,PRESENT+THIRD+F+SINGULAR+COMPLETE
kalaʔ,koləʔim,PRESENT+THIRD+M+PLURAL+COMPLETE
kalaʔ,koleiʔ,PRESENT+THIRD+M+SINGULAR+COMPLETE
kamahh,kəmuhot,BEINONI+FIRST+F+PLURAL+COMPLETE
kamahh,kəmuha,BEINONI+FIRST+F+SINGULAR+COMPLETE
kamahh,kəmuhim,BEINONI+FIRST+M+PLURAL+COMPLETE
kamahh,kamuhha,BEINONI+FIRST+M+SINGULAR+COMPLETE
kamahh,kəmuhot,BEINONI+SECOND+F+PLURAL+COMPLETE
kamahh,kəmuha,BEINONI+SECOND+F+SINGULAR+COMPLETE
kamahh,kəmuhim,BEINONI+SECOND+M+PLURAL+COMPLETE
kamahh,kamuhha,BEINONI+SECOND+M+SINGULAR+COMPLETE
kamahh,kəmuhot,BEINONI+THIRD+F+PLURAL+COMPLETE
kamahh,kəmuha,BEINONI+THIRD+F+SINGULAR+COMPLETE
kamahh,kəmuhim,BEINONI+THIRD+M+PLURAL+COMPLETE
kamahh,kamuhha,BEINONI+THIRD+M+SINGULAR+COMPLETE
kamahh,niΧmahh,FUTURE+FIRST+MF+PLURAL+COMPLETE
kamahh,ʔeΧmahh,FUTURE+FIRST+MF+SINGULAR+COMPLETE
kamahh,kimhu,IMPERATIVE+SECOND+F+PLURAL+COMPLETE
kamahh,kimhi,IMPERATIVE+SECOND+F+SINGULAR+COMPLETE
kamahh,kimhu,IMPERATIVE+SECOND+M+PLURAL+COMPLETE
kamahh,kəmahh,IMPERATIVE+SECOND+M+SINGULAR+COMPLETE
kamahh,liΧmohha,INFINITIVE+E+E+E+COMPLETE
kamahh,liΧmohha,INFINITIVE+E+E+E+MISSING
kamahh,kamahnu,PAST+FIRST+MF+PLURAL+COMPLETE
kamahh,kamahti,PAST+FIRST+MF+SINGULAR+COMPLETE
kamahh,kəmahten,PAST+SECOND+F+PLURAL+COMPLETE
kamahh,kamaht,PAST+SECOND+F+SINGULAR+COMPLETE
kamahh,kəmahtem,PAST+SECOND+M+PLURAL+COMPLETE
kamahh,kamahta,PAST+SECOND+M+SINGULAR+COMPLETE
kamahh,kaməhu,PAST+THIRD+F+PLURAL+COMPLETE
kamahh,kaməha,PAST+THIRD+F+SINGULAR+COMPLETE
kamahh,kaməhu,PAST+THIRD+M+PLURAL+COMPLETE
kamahh,kamahh,PAST+THIRD+M+SINGULAR+COMPLETE
kamahh,kəmeihot,PRESENT+FIRST+F+PLURAL+COMPLETE
kamahh,kəmeiha,PRESENT+FIRST+F+SINGULAR+COMPLETE
kamahh,kəmeihim,PRESENT+FIRST+M+PLURAL+COMPLETE
kamahh,kameihha,PRESENT+FIRST+M+SINGULAR+COMPLETE
kamahh,kəmeihot,PRESENT+SECOND+F+PLURAL+COMPLETE
kamahh,kəmeiha,PRESENT+SECOND+F+SINGULAR+COMPLETE
kamahh,kəmeihim,PRESENT+SECOND+M+PLURAL+COMPLETE
kamahh,kameihha,PRESENT+SECOND+M+SINGULAR+COMPLETE
kamahh,kəmeihot,PRESENT+THIRD+F+PLURAL+COMPLETE
kamahh,kəmeiha,PRESENT+THIRD+F+SINGULAR+COMPLETE
kamahh,kəmeihim,PRESENT+THIRD+M+PLURAL+COMPLETE
kamahh,kameihha,PRESENT+THIRD+M+SINGULAR+COMPLETE
kanas,kənusot,BEINONI+FIRST+F+PLURAL+COMPLETE
kanas,kənusa,BEINONI+FIRST+F+SINGULAR+COMPLETE
kanas,kənusim,BEINONI+FIRST+M+PLURAL+COMPLETE
kanas,kanus,BEINONI+FIRST+M+SINGULAR+COMPLETE
kanas,kənusot,BEINONI+SECOND+F+PLURAL+COMPLETE
kanas,kənusa,BEINONI+SECOND+F+SINGULAR+COMPLETE
kanas,kənusim,BEINONI+SECOND+M+PLURAL+COMPLETE
kanas,kanus,BEINONI+SECOND+M+SINGULAR+COMPLETE
kanas,kənusot,BEINONI+THIRD+F+PLURAL+COMPLETE
kanas,kənusa,BEINONI+THIRD+F+SINGULAR+COMPLETE
kanas,kənusim,BEINONI+THIRD+M+PLURAL+COMPLETE
kanas,kanus,BEINONI+THIRD+M+SINGULAR+COMPLETE
kanas,niΧnos,FUTURE+FIRST+MF+PLURAL+COMPLETE
kanas,niΧnos,FUTURE+FIRST+MF+PLURAL+MISSING
kanas,ʔeΧnos,FUTURE+FIRST+MF+SINGULAR+COMPLETE
kanas,ʔeΧnos,FUTURE+FIRST+MF+SINGULAR+MISSING
kanas,kinsu,IMPERATIVE+SECOND+F+PLURAL+COMPLETE
kanas,kənosəna,IMPERATIVE+SECOND+F+PLURAL+MISSING
kanas,kinsi,IMPERATIVE+SECOND+F+SINGULAR+COMPLETE
kanas,kinsu,IMPERATIVE+SECOND+M+PLURAL+COMPLETE
kanas,kənos,IMPERATIVE+SECOND+M+SINGULAR+COMPLETE
kanas,kənos,IMPERATIVE+SECOND+M+SINGULAR+MISSING
kanas,liΧnos,INFINITIVE+E+E+E+COMPLETE
kanas,liΧnos,INFINITIVE+E+E+E+MISSING
kanas,kanasnu,PAST+FIRST+MF+PLURAL+COMPLETE
kanas,kanasti,PAST+FIRST+MF+SINGULAR+COMPLETE
kanas,kənasten,PAST+SECOND+F+PLURAL+COMPLETE
kanas,kanast,PAST+SECOND+F+SINGULAR+COMPLETE
kanas,kənastem,PAST+SECOND+M+PLURAL+COMPLETE
kanas,kanasta,PAST+SECOND+M+SINGULAR+COMPLETE
kanas,kanəsu,PAST+THIRD+F+PLURAL+COMPLETE
kanas,kanəsa,PAST+THIRD+F+SINGULAR+COMPLETE
kanas,kanəsu,PAST+THIRD+M+PLURAL+COMPLETE
kanas,kanas,PAST+THIRD+M+SINGULAR+COMPLETE
kanas,konəsot,PRESENT+FIRST+F+PLURAL+COMPLETE
kanas,koneset,PRESENT+FIRST+F+SINGULAR+COMPLETE
kanas,konəsim,PRESENT+FIRST+M+PLURAL+COMPLETE
kanas,koneis,PRESENT+FIRST+M+SINGULAR+COMPLETE
kanas,konəsot,PRESENT+SECOND+F+PLURAL+COMPLETE
kanas,koneset,PRESENT+SECOND+F+SINGULAR+COMPLETE
kanas,konəsim,PRESENT+SECOND+M+PLURAL+COMPLETE
kanas,koneis,PRESENT+SECOND+M+SINGULAR+COMPLETE
kanas,konəsot,PRESENT+THIRD+F+PLURAL+COMPLETE
kanas,koneset,PRESENT+THIRD+F+SINGULAR+COMPLETE
kanas,konəsim,PRESENT+THIRD+M+PLURAL+COMPLETE
kanas,koneis,PRESENT+THIRD+M+SINGULAR+COMPLETE
kaʁat,niΧʁot,FUTURE+FIRST+MF+PLURAL+COMPLETE
kaʁat,niΧʁot,FUTURE+FIRST+MF+PLURAL+MISSING
kaʁat,ʔeΧʁot,FUTURE+FIRST+MF+SINGULAR+COMPLETE
kaʁat,ʔeΧʁot,FUTURE+FIRST+MF+SINGULAR+MISSING
kaʁat,kiʁtu,IMPERATIVE+SECOND+F+PLURAL+COMPLETE
kaʁat,kəʁotəna,IMPERATIVE+SECOND+F+PLURAL+MISSING
kaʁat,kiʁti,IMPERATIVE+SECOND+F+SINGULAR+COMPLETE
kaʁat,kiʁtu,IMPERATIVE+SECOND+M+PLURAL+COMPLETE
kaʁat,kəʁot,IMPERATIVE+SECOND+M+SINGULAR+COMPLETE
kaʁat,kəʁot,IMPERATIVE+SECOND+M+SINGULAR+MISSING
kaʁat,liΧʁot,INFINITIVE+E+E+E+COMPLETE
kaʁat,liΧʁot,INFINITIVE+E+E+E+MISSING
kaʁat,kaʁatnu,PAST+FIRST+MF+PLURAL+COMPLETE
kaʁat,kaʁatti,PAST+FIRST+MF+SINGULAR+COMPLETE
kaʁat,kəʁatten,PAST+SECOND+F+PLURAL+COMPLETE
kaʁat,kaʁatt,PAST+SECOND+F+SINGULAR+COMPLETE
kaʁat,kəʁattem,PAST+SECOND+M+PLURAL+COMPLETE
kaʁat,kaʁatta,PAST+SECOND+M+SINGULAR+COMPLETE
kaʁat,kaʁətu,PAST+THIRD+F+PLURAL+COMPLETE
kaʁat,kaʁəta,PAST+THIRD+F+SINGULAR+COMPLETE
kaʁat,kaʁətu,PAST+THIRD+M+PLURAL+COMPLETE
kaʁat,kaʁat,PAST+THIRD+M+SINGULAR+COMPLETE
kaʁat,koʁətot,PRESENT+FIRST+F+PLURAL+COMPLETE
kaʁat,koʁetet,PRESENT+FIRST+F+SINGULAR+COMPLETE
kaʁat,koʁətim,PRESENT+FIRST+M+PLURAL+COMPLETE
kaʁat,koʁeit,PRESENT+FIRST+M+SINGULAR+COMPLETE
kaʁat,koʁətot,PRESENT+SECOND+F+PLURAL+COMPLETE
kaʁat,koʁetet,PRESENT+SECOND+F+SINGULAR+COMPLETE
kaʁat,koʁətim,PRESENT+SECOND+M+PLURAL+COMPLETE
kaʁat,koʁeit,PRESENT+SECOND+M+SINGULAR+COMPLETE
kaʁat,koʁətot,PRESENT+THIRD+F+PLURAL+COMPLETE
kaʁat,koʁetet,PRESENT+THIRD+F+SINGULAR+COMPLETE
kaʁat,koʁətim,PRESENT+THIRD+M+PLURAL+COMPLETE
kaʁat,koʁeit,PRESENT+THIRD+M+SINGULAR+COMPLETE
kaʁaʕ,kəʁuʕot,BEINONI+FIRST+F+PLURAL+COMPLETE
kaʁaʕ,kəʁuʕa,BEINONI+FIRST+F+SINGULAR+COMPLETE
kaʁaʕ,kəʁuʕim,BEINONI+FIRST+M+PLURAL+COMPLETE
kaʁaʕ,kaʁuaʕ,BEINONI+FIRST+M+SINGULAR+COMPLETE
kaʁaʕ,kəʁuʕot,BEINONI+SECOND+F+PLURAL+COMPLETE
kaʁaʕ,kəʁuʕa,BEINONI+SECOND+F+SINGULAR+COMPLETE
kaʁaʕ,kəʁuʕim,BEINONI+SECOND+M+PLURAL+COMPLETE
kaʁaʕ,kaʁuaʕ,BEINONI+SECOND+M+SINGULAR+COMPLETE
kaʁaʕ,kəʁuʕot,BEINONI+THIRD+F+PLURAL+COMPLETE
kaʁaʕ,kəʁuʕa,BEINONI+THIRD+F+SINGULAR+COMPLETE
kaʁaʕ,kəʁuʕim,BEINONI+THIRD+M+PLURAL+COMPLETE
kaʁaʕ,kaʁuaʕ,BEINONI+THIRD+M+SINGULAR+COMPLETE
kaʁaʕ,niΧʁaʕ,FUTURE+FIRST+MF+PLURAL+COMPLETE
kaʁaʕ,ʔeΧʁaʕ,FUTURE+FIRST+MF+SINGULAR+COMPLETE
kaʁaʕ,kiʁʕu,IMPERATIVE+SECOND+F+PLURAL+COMPLETE
kaʁaʕ,kiʁʕi,IMPERATIVE+SECOND+F+SINGULAR+COMPLETE
kaʁaʕ,kiʁʕu,IMPERATIVE+SECOND+M+PLURAL+COMPLETE
kaʁaʕ,kəʁaʕ,IMPERATIVE+SECOND+M+SINGULAR+COMPLETE
kaʁaʕ,liΧʁoaʕ,INFINITIVE+E+E+E+COMPLETE
kaʁaʕ,liΧʁoaʕ,INFINITIVE+E+E+E+MISSING
kaʁaʕ,kaʁaʕnu,PAST+FIRST+MF+PLURAL+COMPLETE
kaʁaʕ,kaʁaʕti,PAST+FIRST+MF+SINGULAR+COMPLETE
kaʁaʕ,kəʁaʕten,PAST+SECOND+F+PLURAL+COMPLETE
kaʁaʕ,kaʁaʕatt,PAST+SECOND+F+SINGULAR+COMPLETE
kaʁaʕ,kəʁaʕtem,PAST+SECOND+M+PLURAL+COMPLETE
kaʁaʕ,kaʁaʕta,PAST+SECOND+M+SINGULAR+COMPLETE
kaʁaʕ,kaʁəʕu,PAST+THIRD+F+PLURAL+COMPLETE
kaʁaʕ,kaʁəʕa,PAST+THIRD+F+SINGULAR+COMPLETE
kaʁaʕ,kaʁəʕu,PAST+THIRD+M+PLURAL+COMPLETE
kaʁaʕ,kaʁaʕ,PAST+THIRD+M+SINGULAR+COMPLETE
kaʁaʕ,koʁəʕot,PRESENT+FIRST+F+PLURAL+COMPLETE
kaʁaʕ,koʁaʕat,PRESENT+FIRST+F+SINGULAR+COMPLETE
kaʁaʕ,koʁəʕim,PRESENT+FIRST+M+PLURAL+COMPLETE
kaʁaʕ,koʁeiaʕ,PRESENT+FIRST+M+SINGULAR+COMPLETE
kaʁaʕ,koʁəʕot,PRESENT+SECOND+F+PLURAL+COMPLETE
kaʁaʕ,koʁaʕat,PRESENT+SECOND+F+SINGULAR+COMPLETE
kaʁaʕ,koʁəʕim,PRESENT+SECOND+M+PLURAL+COMPLETE
kaʁaʕ,koʁeiaʕ,PRESENT+SECOND+M+SINGULAR+COMPLETE
kaʁaʕ,koʁəʕot,PRESENT+THIRD+F+PLURAL+COMPLETE
kaʁaʕ,koʁaʕat,PRESENT+THIRD+F+SINGULAR+COMPLETE
kaʁaʕ,koʁəʕim,PRESENT+THIRD+M+PLURAL+COMPLETE
kaʁaʕ,koʁeiaʕ,PRESENT+THIRD+M+SINGULAR+COMPLETE
kaʁaΧ,kəʁuΧot,BEINONI+FIRST+F+PLURAL+COMPLETE
kaʁaΧ,kəʁuΧa,BEINONI+FIRST+F+SINGULAR+COMPLETE
kaʁaΧ,kəʁuΧim,BEINONI+FIRST+M+PLURAL+COMPLETE
kaʁaΧ,kaʁuΧ,BEINONI+FIRST+M+SINGULAR+COMPLETE
kaʁaΧ,kəʁuΧot,BEINONI+SECOND+F+PLURAL+COMPLETE
kaʁaΧ,kəʁuΧa,BEINONI+SECOND+F+SINGULAR+COMPLETE
kaʁaΧ,kəʁuΧim,BEINONI+SECOND+M+PLURAL+COMPLETE
kaʁaΧ,kaʁuΧ,BEINONI+SECOND+M+SINGULAR+COMPLETE
kaʁaΧ,kəʁuΧot,BEINONI+THIRD+F+PLURAL+COMPLETE
kaʁaΧ,kəʁuΧa,BEINONI+THIRD+F+SINGULAR+COMPLETE
kaʁaΧ,kəʁuΧim,BEINONI+THIRD+M+PLURAL+COMPLETE
kaʁaΧ,kaʁuΧ,BEINONI+THIRD+M+SINGULAR+COMPLETE
kaʁaΧ,niΧʁoΧ,FUTURE+FIRST+MF+PLURAL+COMPLETE
kaʁaΧ,niΧʁoΧ,FUTURE+FIRST+MF+PLURAL+MISSING
kaʁaΧ,ʔeΧʁoΧ,FUTURE+FIRST+MF+SINGULAR+COMPLETE
kaʁaΧ,ʔeΧʁoΧ,FUTURE+FIRST+MF+SINGULAR+MISSING
kaʁaΧ,kiʁΧu,IMPERATIVE+SECOND+F+PLURAL+COMPLETE
kaʁaΧ,kəʁoΧəna,IMPERATIVE+SECOND+F+PLURAL+MISSING
kaʁaΧ,kiʁΧi,IMPERATIVE+SECOND+F+SINGULAR+COMPLETE
kaʁaΧ,kiʁΧu,IMPERATIVE+SECOND+M+PLURAL+COMPLETE
kaʁaΧ,kəʁoΧ,IMPERATIVE+SECOND+M+SINGULAR+COMPLETE
kaʁaΧ,kəʁoΧ,IMPERATIVE+SECOND+M+SINGULAR+MISSING
kaʁaΧ,liΧʁoΧ,INFINITIVE+E+E+E+COMPLETE
kaʁaΧ,liΧʁoΧ,INFINITIVE+E+E+E+MISSING
kaʁaΧ,kaʁaΧnu,PAST+FIRST+MF+PLURAL+COMPLETE
kaʁaΧ,kaʁaΧti,PAST+FIRST+MF+SINGULAR+COMPLETE
kaʁaΧ,kəʁaΧten,PAST+SECOND+F+PLURAL+COMPLETE
kaʁaΧ,kaʁaΧt,PAST+SECOND+F+SINGULAR+COMPLETE
kaʁaΧ,kəʁaΧtem,PAST+SECOND+M+PLURAL+COMPLETE
kaʁaΧ,kaʁaΧta,PAST+SECOND+M+SINGULAR+COMPLETE
kaʁaΧ,kaʁəΧu,PAST+THIRD+F+PLURAL+COMPLETE
kaʁaΧ,kaʁəΧa,PAST+THIRD+F+SINGULAR+COMPLETE
kaʁaΧ,kaʁəΧu,PAST+THIRD+M+PLURAL+COMPLETE
kaʁaΧ,kaʁaΧ,PAST+THIRD+M+SINGULAR+COMPLETE
kaʁaΧ,koʁəΧot,PRESENT+FIRST+F+PLURAL+COMPLETE
kaʁaΧ,koʁeΧet,PRESENT+FIRST+F+SINGULAR+COMPLETE
kaʁaΧ,koʁəΧim,PRESENT+FIRST+M+PLURAL+COMPLETE
kaʁaΧ,koʁeiΧ,PRESENT+FIRST+M+SINGULAR+COMPLETE
kaʁaΧ,koʁəΧot,PRESENT+SECOND+F+PLURAL+COMPLETE
kaʁaΧ,koʁeΧet,PRESENT+SECOND+F+SINGULAR+COMPLETE
kaʁaΧ,koʁəΧim,PRESENT+SECOND+M+PLURAL+COMPLETE
kaʁaΧ,koʁeiΧ,PRESENT+SECOND+M+SINGULAR+COMPLETE
kaʁaΧ,koʁəΧot,PRESENT+THIRD+F+PLURAL+COMPLETE
kaʁaΧ,koʁeΧet,PRESENT+THIRD+F+SINGULAR+COMPLETE
kaʁaΧ,koʁəΧim,PRESENT+THIRD+M+PLURAL+COMPLETE
kaʁaΧ,koʁeiΧ,PRESENT+THIRD+M+SINGULAR+COMPLETE
kasas,kəsusot,BEINONI+FIRST+F+PLURAL+COMPLETE
kasas,kəsusa,BEINONI+FIRST+F+SINGULAR+COMPLETE
kasas,kəsusim,BEINONI+FIRST+M+PLURAL+COMPLETE
kasas,kasus,BEINONI+FIRST+M+SINGULAR+COMPLETE
kasas,kəsusot,BEINONI+SECOND+F+PLURAL+COMPLETE
kasas,kəsusa,BEINONI+SECOND+F+SINGULAR+COMPLETE
kasas,kəsusim,BEINONI+SECOND+M+PLURAL+COMPLETE
kasas,kasus,BEINONI+SECOND+M+SINGULAR+COMPLETE
kasas,kəsusot,BEINONI+THIRD+F+PLURAL+COMPLETE
kasas,kəsusa,BEINONI+THIRD+F+SINGULAR+COMPLETE
kasas,kəsusim,BEINONI+THIRD+M+PLURAL+COMPLETE
kasas,kasus,BEINONI+THIRD+M+SINGULAR+COMPLETE
kasas,niΧsos,FUTURE+FIRST+MF+PLURAL+COMPLETE
kasas,niΧsos,FUTURE+FIRST+MF+PLURAL+MISSING
kasas,ʔeΧsos,FUTURE+FIRST+MF+SINGULAR+COMPLETE
kasas,ʔeΧsos,FUTURE+FIRST+MF+SINGULAR+MISSING
kasas,kisəsu,IMPERATIVE+SECOND+F+PLURAL+COMPLETE
kasas,kəsosəna,IMPERATIVE+SECOND+F+PLURAL+MISSING
kasas,kisəsi,IMPERATIVE+SECOND+F+SINGULAR+COMPLETE
kasas,kisəsu,IMPERATIVE+SECOND+M+PLURAL+COMPLETE
kasas,kəsos,IMPERATIVE+SECOND+M+SINGULAR+COMPLETE
kasas,kəsos,IMPERATIVE+SECOND+M+SINGULAR+MISSING
kasas,liΧsos,INFINITIVE+E+E+E+COMPLETE
kasas,liΧsos,INFINITIVE+E+E+E+MISSING
kasas,kasasnu,PAST+FIRST+MF+PLURAL+COMPLETE
kasas,kasasti,PAST+FIRST+MF+SINGULAR+COMPLETE
kasas,kəsasten,PAST+SECOND+F+PLURAL+COMPLETE
kasas,kasast,PAST+SECOND+F+SINGULAR+COMPLETE
kasas,kəsastem,PAST+SECOND+M+PLURAL+COMPLETE
kasas,kasasta,PAST+SECOND+M+SINGULAR+COMPLETE
kasas,kasəsu,PAST+THIRD+F+PLURAL+COMPLETE
kasas,kasəsa,PAST+THIRD+F+SINGULAR+COMPLETE
kasas,kasəsu,PAST+THIRD+M+PLURAL+COMPLETE
kasas,kasas,PAST+THIRD+M+SINGULAR+COMPLETE
kasas,kosəsot,PRESENT+FIRST+F+PLURAL+COMPLETE
kasas,koseset,PRESENT+FIRST+F+SINGULAR+COMPLETE
kasas,kosəsim,PRESENT+FIRST+M+PLURAL+COMPLETE
kasas,koseis,PRESENT+FIRST+M+SINGULAR+COMPLETE
kasas,kosəsot,PRESENT+SECOND+F+PLURAL+COMPLETE
kasas,koseset,PRESENT+SECOND+F+SINGULAR+COMPLETE
kasas,kosəsim,PRESENT+SECOND+M+PLURAL+COMPLETE
kasas,koseis,PRESENT+SECOND+M+SINGULAR+COMPLETE
kasas,kosəsot,PRESENT+THIRD+F+PLURAL+COMPLETE
kasas,koseset,PRESENT+THIRD+F+SINGULAR+COMPLETE
kasas,kosəsim,PRESENT+THIRD+M+PLURAL+COMPLETE
kasas,koseis,PRESENT+THIRD+M+SINGULAR+COMPLETE
kaʃal,kəʃulot,BEINONI+FIRST+F+PLURAL+COMPLETE
kaʃal,kəʃula,BEINONI+FIRST+F+SINGULAR+COMPLETE
kaʃal,kəʃulim,BEINONI+FIRST+M+PLURAL+COMPLETE
kaʃal,kaʃul,BEINONI+FIRST+M+SINGULAR+COMPLETE
kaʃal,kəʃulot,BEINONI+SECOND+F+PLURAL+COMPLETE
kaʃal,kəʃula,BEINONI+SECOND+F+SINGULAR+COMPLETE
kaʃal,kəʃulim,BEINONI+SECOND+M+PLURAL+COMPLETE
kaʃal,kaʃul,BEINONI+SECOND+M+SINGULAR+COMPLETE
kaʃal,kəʃulot,BEINONI+THIRD+F+PLURAL+COMPLETE
kaʃal,kəʃula,BEINONI+THIRD+F+SINGULAR+COMPLETE
kaʃal,kəʃulim,BEINONI+THIRD+M+PLURAL+COMPLETE
kaʃal,kaʃul,BEINONI+THIRD+M+SINGULAR+COMPLETE
kaʃal,niΧʃol,FUTURE+FIRST+MF+PLURAL+COMPLETE
kaʃal,niΧʃol,FUTURE+FIRST+MF+PLURAL+MISSING
kaʃal,ʔeΧʃol,FUTURE+FIRST+MF+SINGULAR+COMPLETE
kaʃal,ʔeΧʃol,FUTURE+FIRST+MF+SINGULAR+MISSING
kaʃal,kiʃlu,IMPERATIVE+SECOND+F+PLURAL+COMPLETE
kaʃal,kəʃoləna,IMPERATIVE+SECOND+F+PLURAL+MISSING
kaʃal,kiʃli,IMPERATIVE+SECOND+F+SINGULAR+COMPLETE
kaʃal,kiʃlu,IMPERATIVE+SECOND+M+PLURAL+COMPLETE
kaʃal,kəʃol,IMPERATIVE+SECOND+M+SINGULAR+COMPLETE
kaʃal,kəʃol,IMPERATIVE+SECOND+M+SINGULAR+MISSING
kaʃal,liΧʃol,INFINITIVE+E+E+E+COMPLETE
kaʃal,liΧʃol,INFINITIVE+E+E+E+MISSING
kaʃal,kaʃalnu,PAST+FIRST+MF+PLURAL+COMPLETE
kaʃal,kaʃalti,PAST+FIRST+MF+SINGULAR+COMPLETE
kaʃal,kəʃalten,PAST+SECOND+F+PLURAL+COMPLETE
kaʃal,kaʃalt,PAST+SECOND+F+SINGULAR+COMPLETE
kaʃal,kəʃaltem,PAST+SECOND+M+PLURAL+COMPLETE
kaʃal,kaʃalta,PAST+SECOND+M+SINGULAR+COMPLETE
kaʃal,kaʃəlu,PAST+THIRD+F+PLURAL+COMPLETE
kaʃal,kaʃəla,PAST+THIRD+F+SINGULAR+COMPLETE
kaʃal,kaʃəlu,PAST+THIRD+M+PLURAL+COMPLETE
kaʃal,kaʃal,PAST+THIRD+M+SINGULAR+COMPLETE
kaʃal,koʃəlot,PRESENT+FIRST+F+PLURAL+COMPLETE
kaʃal,koʃelet,PRESENT+FIRST+F+SINGULAR+COMPLETE
kaʃal,koʃəlim,PRESENT+FIRST+M+PLURAL+COMPLETE
kaʃal,koʃeil,PRESENT+FIRST+M+SINGULAR+COMPLETE
kaʃal,koʃəlot,PRESENT+SECOND+F+PLURAL+COMPLETE
kaʃal,koʃelet,PRESENT+SECOND+F+SINGULAR+COMPLETE
kaʃal,koʃəlim,PRESENT+SECOND+M+PLURAL+COMPLETE
kaʃal,koʃeil,PRESENT+SECOND+M+SINGULAR+COMPLETE
kaʃal,koʃəlot,PRESENT+THIRD+F+PLURAL+COMPLETE
kaʃal,koʃelet,PRESENT+THIRD+F+SINGULAR+COMPLETE
kaʃal,koʃəlim,PRESENT+THIRD+M+PLURAL+COMPLETE
kaʃal,koʃeil,PRESENT+THIRD+M+SINGULAR+COMPLETE
kataʃ,kətuʃot,BEINONI+FIRST+F+PLURAL+COMPLETE
kataʃ,kətuʃa,BEINONI+FIRST+F+SINGULAR+COMPLETE
kataʃ,kətuʃim,BEINONI+FIRST+M+PLURAL+COMPLETE
kataʃ,katuʃ,BEINONI+FIRST+M+SINGULAR+COMPLETE
kataʃ,kətuʃot,BEINONI+SECOND+F+PLURAL+COMPLETE
kataʃ,kətuʃa,BEINONI+SECOND+F+SINGULAR+COMPLETE
kataʃ,kətuʃim,BEINONI+SECOND+M+PLURAL+COMPLETE
kataʃ,katuʃ,BEINONI+SECOND+M+SINGULAR+COMPLETE
kataʃ,kətuʃot,BEINONI+THIRD+F+PLURAL+COMPLETE
kataʃ,kətuʃa,BEINONI+THIRD+F+SINGULAR+COMPLETE
kataʃ,kətuʃim,BEINONI+THIRD+M+PLURAL+COMPLETE
kataʃ,katuʃ,BEINONI+THIRD+M+SINGULAR+COMPLETE
kataʃ,niΧtoʃ,FUTURE+FIRST+MF+PLURAL+COMPLETE
kataʃ,niΧtoʃ,FUTURE+FIRST+MF+PLURAL+MISSING
kataʃ,ʔeΧtoʃ,FUTURE+FIRST+MF+SINGULAR+COMPLETE
kataʃ,ʔeΧtoʃ,FUTURE+FIRST+MF+SINGULAR+MISSING
kataʃ,kətoʃəna,IMPERATIVE+SECOND+F+PLURAL+COMPLETE
kataʃ,kətoʃəna,IMPERATIVE+SECOND+F+PLURAL+MISSING
kataʃ,kitʃi,IMPERATIVE+SECOND+F+SINGULAR+COMPLETE
kataʃ,kitʃu,IMPERATIVE+SECOND+M+PLURAL+COMPLETE
kataʃ,kətoʃ,IMPERATIVE+SECOND+M+SINGULAR+COMPLETE
kataʃ,kətoʃ,IMPERATIVE+SECOND+M+SINGULAR+MISSING
kataʃ,liΧtoʃ,INFINITIVE+E+E+E+COMPLETE
kataʃ,liΧtoʃ,INFINITIVE+E+E+E+MISSING
kataʃ,kataʃnu,PAST+FIRST+MF+PLURAL+COMPLETE
kataʃ,kataʃti,PAST+FIRST+MF+SINGULAR+COMPLETE
kataʃ,kətaʃten,PAST+SECOND+F+PLURAL+COMPLETE
kataʃ,kataʃt,PAST+SECOND+F+SINGULAR+COMPLETE
kataʃ,kətaʃtem,PAST+SECOND+M+PLURAL+COMPLETE
kataʃ,kataʃta,PAST+SECOND+M+SINGULAR+COMPLETE
kataʃ,katəʃu,PAST+THIRD+F+PLURAL+COMPLETE
kataʃ,katəʃa,PAST+THIRD+F+SINGULAR+COMPLETE
kataʃ,katəʃu,PAST+THIRD+M+PLURAL+COMPLETE
kataʃ,kataʃ,PAST+THIRD+M+SINGULAR+COMPLETE
kataʃ,kotəʃot,PRESENT+FIRST+F+PLURAL+COMPLETE
kataʃ,koteʃet,PRESENT+FIRST+F+SINGULAR+COMPLETE
kataʃ,kotəʃim,PRESENT+FIRST+M+PLURAL+COMPLETE
kataʃ,koteiʃ,PRESENT+FIRST+M+SINGULAR+COMPLETE
kataʃ,kotəʃot,PRESENT+SECOND+F+PLURAL+COMPLETE
kataʃ,koteʃet,PRESENT+SECOND+F+SINGULAR+COMPLETE
kataʃ,kotəʃim,PRESENT+SECOND+M+PLURAL+COMPLETE
kataʃ,koteiʃ,PRESENT+SECOND+M+SINGULAR+COMPLETE
kataʃ,kotəʃot,PRESENT+THIRD+F+PLURAL+COMPLETE
kataʃ,koteʃet,PRESENT+THIRD+F+SINGULAR+COMPLETE
kataʃ,kotəʃim,PRESENT+THIRD+M+PLURAL+COMPLETE
kataʃ,koteiʃ,PRESENT+THIRD+M+SINGULAR+COMPLETE
katat,niΧtot,FUTURE+FIRST+MF+PLURAL+COMPLETE
katat,niΧtot,FUTURE+FIRST+MF+PLURAL+MISSING
katat,ʔeΧtot,FUTURE+FIRST+MF+SINGULAR+COMPLETE
katat,ʔeΧtot,FUTURE+FIRST+MF+SINGULAR+MISSING
katat,kətotəna,IMPERATIVE+SECOND+F+PLURAL+COMPLETE
katat,kətotəna,IMPERATIVE+SECOND+F+PLURAL+MISSING
katat,kitəti,IMPERATIVE+SECOND+F+SINGULAR+COMPLETE
katat,kitətu,IMPERATIVE+SECOND+M+PLURAL+COMPLETE
katat,kətot,IMPERATIVE+SECOND+M+SINGULAR+COMPLETE
katat,kətot,IMPERATIVE+SECOND+M+SINGULAR+MISSING
katat,liΧtot,INFINITIVE+E+E+E+COMPLETE
katat,liΧtot,INFINITIVE+E+E+E+MISSING
katat,katatnu,PAST+FIRST+MF+PLURAL+COMPLETE
katat,katatti,PAST+FIRST+MF+SINGULAR+COMPLETE
katat,kətatten,PAST+SECOND+F+PLURAL+COMPLETE
katat,katatt,PAST+SECOND+F+SINGULAR+COMPLETE
katat,kətattem,PAST+SECOND+M+PLURAL+COMPLETE
katat,katatta,PAST+SECOND+M+SINGULAR+COMPLETE
katat,katətu,PAST+THIRD+F+PLURAL+COMPLETE
katat,katəta,PAST+THIRD+F+SINGULAR+COMPLETE
katat,katətu,PAST+THIRD+M+PLURAL+COMPLETE
katat,katat,PAST+THIRD+M+SINGULAR+COMPLETE
katat,kotətot,PRESENT+FIRST+F+PLURAL+COMPLETE
katat,kotetet,PRESENT+FIRST+F+SINGULAR+COMPLETE
katat,kotətim,PRESENT+FIRST+M+PLURAL+COMPLETE
katat,koteit,PRESENT+FIRST+M+SINGULAR+COMPLETE
katat,kotətot,PRESENT+SECOND+F+PLURAL+COMPLETE
katat,kotetet,PRESENT+SECOND+F+SINGULAR+COMPLETE
katat,kotətim,PRESENT+SECOND+M+PLURAL+COMPLETE
katat,koteit,PRESENT+SECOND+M+SINGULAR+COMPLETE
katat,kotətot,PRESENT+THIRD+F+PLURAL+COMPLETE
katat,kotetet,PRESENT+THIRD+F+SINGULAR+COMPLETE
katat,kotətim,PRESENT+THIRD+M+PLURAL+COMPLETE
katat,koteit,PRESENT+THIRD+M+SINGULAR+COMPLETE
katav,kətuvot,BEINONI+FIRST+F+PLURAL+COMPLETE
katav,kətuva,BEINONI+FIRST+F+SINGULAR+COMPLETE
katav,kətuvim,BEINONI+FIRST+M+PLURAL+COMPLETE
katav,katuv,BEINONI+FIRST+M+SINGULAR+COMPLETE
katav,kətuvot,BEINONI+SECOND+F+PLURAL+COMPLETE
katav,kətuva,BEINONI+SECOND+F+SINGULAR+COMPLETE
katav,kətuvim,BEINONI+SECOND+M+PLURAL+COMPLETE
katav,katuv,BEINONI+SECOND+M+SINGULAR+COMPLETE
katav,kətuvot,BEINONI+THIRD+F+PLURAL+COMPLETE
katav,kətuva,BEINONI+THIRD+F+SINGULAR+COMPLETE
katav,kətuvim,BEINONI+THIRD+M+PLURAL+COMPLETE
katav,katuv,BEINONI+THIRD+M+SINGULAR+COMPLETE
katav,niΧtov,FUTURE+FIRST+MF+PLURAL+COMPLETE
katav,niΧtov,FUTURE+FIRST+MF+PLURAL+MISSING
katav,ʔeΧtov,FUTURE+FIRST+MF+SINGULAR+COMPLETE
katav,ʔeΧtov,FUTURE+FIRST+MF+SINGULAR+MISSING
katav,kitvu,IMPERATIVE+SECOND+F+PLURAL+COMPLETE
katav,kətovəna,IMPERATIVE+SECOND+F+PLURAL+MISSING
katav,kitvi,IMPERATIVE+SECOND+F+SINGULAR+COMPLETE
katav,kitvu,IMPERATIVE+SECOND+M+PLURAL+COMPLETE
katav,kətov,IMPERATIVE+SECOND+M+SINGULAR+COMPLETE
katav,kətov,IMPERATIVE+SECOND+M+SINGULAR+MISSING
katav,liΧtov,INFINITIVE+E+E+E+COMPLETE
katav,liΧtov,INFINITIVE+E+E+E+MISSING
katav,katavnu,PAST+FIRST+MF+PLURAL+COMPLETE
katav,katavti,PAST+FIRST+MF+SINGULAR+COMPLETE
katav,kətavten,PAST+SECOND+F+PLURAL+COMPLETE
katav,katavt,PAST+SECOND+F+SINGULAR+COMPLETE
katav,kətavtem,PAST+SECOND+M+PLURAL+COMPLETE
katav,katavta,PAST+SECOND+M+SINGULAR+COMPLETE
katav,katəvu,PAST+THIRD+F+PLURAL+COMPLETE
katav,katəva,PAST+THIRD+F+SINGULAR+COMPLETE
katav,katəvu,PAST+THIRD+M+PLURAL+COMPLETE
katav,katav,PAST+THIRD+M+SINGULAR+COMPLETE
katav,kotəvot,PRESENT+FIRST+F+PLURAL+COMPLETE
katav,kotevet,PRESENT+FIRST+F+SINGULAR+COMPLETE
katav,kotəvim,PRESENT+FIRST+M+PLURAL+COMPLETE
katav,koteiv,PRESENT+FIRST+M+SINGULAR+COMPLETE
katav,kotəvot,PRESENT+SECOND+F+PLURAL+COMPLETE
katav,kotevet,PRESENT+SECOND+F+SINGULAR+COMPLETE
katav,kotəvim,PRESENT+SECOND+M+PLURAL+COMPLETE
katav,koteiv,PRESENT+SECOND+M+SINGULAR+COMPLETE
katav,kotəvot,PRESENT+THIRD+F+PLURAL+COMPLETE
katav,kotevet,PRESENT+THIRD+F+SINGULAR+COMPLETE
katav,kotəvim,PRESENT+THIRD+M+PLURAL+COMPLETE
katav,koteiv,PRESENT+THIRD+M+SINGULAR+COMPLETE
kaval,kəvulot,BEINONI+FIRST+F+PLURAL+COMPLETE
kaval,kəvula,BEINONI+FIRST+F+SINGULAR+COMPLETE
kaval,kəvulim,BEINONI+FIRST+M+PLURAL+COMPLETE
kaval,kavul,BEINONI+FIRST+M+SINGULAR+COMPLETE
kaval,kəvulot,BEINONI+SECOND+F+PLURAL+COMPLETE
kaval,kəvula,BEINONI+SECOND+F+SINGULAR+COMPLETE
kaval,kəvulim,BEINONI+SECOND+M+PLURAL+COMPLETE
kaval,kavul,BEINONI+SECOND+M+SINGULAR+COMPLETE
kaval,kəvulot,BEINONI+THIRD+F+PLURAL+COMPLETE
kaval,kəvula,BEINONI+THIRD+F+SINGULAR+COMPLETE
kaval,kəvulim,BEINONI+THIRD+M+PLURAL+COMPLETE
kaval,kavul,BEINONI+THIRD+M+SINGULAR+COMPLETE
kaval,niΧbol,FUTURE+FIRST+MF+PLURAL+COMPLETE
kaval,niΧbol,FUTURE+FIRST+MF+PLURAL+MISSING
kaval,ʔeΧbol,FUTURE+FIRST+MF+SINGULAR+COMPLETE
kaval,ʔeΧbol,FUTURE+FIRST+MF+SINGULAR+MISSING
kaval,kəvoləna,IMPERATIVE+SECOND+F+PLURAL+COMPLETE
kaval,kəvoləna,IMPERATIVE+SECOND+F+PLURAL+MISSING
kaval,kivli,IMPERATIVE+SECOND+F+SINGULAR+COMPLETE
kaval,kivlu,IMPERATIVE+SECOND+M+PLURAL+COMPLETE
kaval,kəvol,IMPERATIVE+SECOND+M+SINGULAR+COMPLETE
kaval,kəvol,IMPERATIVE+SECOND+M+SINGULAR+MISSING
kaval,liΧbol,INFINITIVE+E+E+E+COMPLETE
kaval,liΧbol,INFINITIVE+E+E+E+MISSING
kaval,kavalnu,PAST+FIRST+MF+PLURAL+COMPLETE
kaval,kavalti,PAST+FIRST+MF+SINGULAR+COMPLETE
kaval,kəvalten,PAST+SECOND+F+PLURAL+COMPLETE
kaval,kavalt,PAST+SECOND+F+SINGULAR+COMPLETE
kaval,kəvaltem,PAST+SECOND+M+PLURAL+COMPLETE
kaval,kavalta,PAST+SECOND+M+SINGULAR+COMPLETE
kaval,kavəlu,PAST+THIRD+F+PLURAL+COMPLETE
kaval,kavəla,PAST+THIRD+F+SINGULAR+COMPLETE
kaval,kavəlu,PAST+THIRD+M+PLURAL+COMPLETE
kaval,kaval,PAST+THIRD+M+SINGULAR+COMPLETE
kaval,kovəlot,PRESENT+FIRST+F+PLURAL+COMPLETE
kaval,kovelet,PRESENT+FIRST+F+SINGULAR+COMPLETE
kaval,kovəlim,PRESENT+FIRST+M+PLURAL+COMPLETE
kaval,koveil,PRESENT+FIRST+M+SINGULAR+COMPLETE
kaval,kovəlot,PRESENT+SECOND+F+PLURAL+COMPLETE
kaval,kovelet,PRESENT+SECOND+F+SINGULAR+COMPLETE
kaval,kovəlim,PRESENT+SECOND+M+PLURAL+COMPLETE
kaval,koveil,PRESENT+SECOND+M+SINGULAR+COMPLETE
kaval,kovəlot,PRESENT+THIRD+F+PLURAL+COMPLETE
kaval,kovelet,PRESENT+THIRD+F+SINGULAR+COMPLETE
kaval,kovəlim,PRESENT+THIRD+M+PLURAL+COMPLETE
kaval,koveil,PRESENT+THIRD+M+SINGULAR+COMPLETE
kavaʃ,kəvuʃot,BEINONI+FIRST+F+PLURAL+COMPLETE
kavaʃ,kəvuʃa,BEINONI+FIRST+F+SINGULAR+COMPLETE
kavaʃ,kəvuʃim,BEINONI+FIRST+M+PLURAL+COMPLETE
kavaʃ,kavuʃ,BEINONI+FIRST+M+SINGULAR+COMPLETE
kavaʃ,kəvuʃot,BEINONI+SECOND+F+PLURAL+COMPLETE
kavaʃ,kəvuʃa,BEINONI+SECOND+F+SINGULAR+COMPLETE
kavaʃ,kəvuʃim,BEINONI+SECOND+M+PLURAL+COMPLETE
kavaʃ,kavuʃ,BEINONI+SECOND+M+SINGULAR+COMPLETE
kavaʃ,kəvuʃot,BEINONI+THIRD+F+PLURAL+COMPLETE
kavaʃ,kəvuʃa,BEINONI+THIRD+F+SINGULAR+COMPLETE
kavaʃ,kəvuʃim,BEINONI+THIRD+M+PLURAL+COMPLETE
kavaʃ,kavuʃ,BEINONI+THIRD+M+SINGULAR+COMPLETE
kavaʃ,niΧboʃ,FUTURE+FIRST+MF+PLURAL+COMPLETE
kavaʃ,niΧboʃ,FUTURE+FIRST+MF+PLURAL+MISSING
kavaʃ,ʔeΧboʃ,FUTURE+FIRST+MF+SINGULAR+COMPLETE
kavaʃ,ʔeΧboʃ,FUTURE+FIRST+MF+SINGULAR+MISSING
kavaʃ,kivʃu,IMPERATIVE+SECOND+F+PLURAL+COMPLETE
kavaʃ,kəvoʃəna,IMPERATIVE+SECOND+F+PLURAL+MISSING
kavaʃ,kivʃi,IMPERATIVE+SECOND+F+SINGULAR+COMPLETE
kavaʃ,kivʃu,IMPERATIVE+SECOND+M+PLURAL+COMPLETE
kavaʃ,kəvoʃ,IMPERATIVE+SECOND+M+SINGULAR+COMPLETE
kavaʃ,kəvoʃ,IMPERATIVE+SECOND+M+SINGULAR+MISSING
kavaʃ,liΧboʃ,INFINITIVE+E+E+E+COMPLETE
kavaʃ,liΧboʃ,INFINITIVE+E+E+E+MISSING
kavaʃ,kavaʃnu,PAST+FIRST+MF+PLURAL+COMPLETE
kavaʃ,kavaʃti,PAST+FIRST+MF+SINGULAR+COMPLETE
kavaʃ,kəvaʃten,PAST+SECOND+F+PLURAL+COMPLETE
kavaʃ,kavaʃt,PAST+SECOND+F+SINGULAR+COMPLETE
kavaʃ,kəvaʃtem,PAST+SECOND+M+PLURAL+COMPLETE
kavaʃ,kavaʃta,PAST+SECOND+M+SINGULAR+COMPLETE
kavaʃ,kavəʃu,PAST+THIRD+F+PLURAL+COMPLETE
kavaʃ,kavəʃa,PAST+THIRD+F+SINGULAR+COMPLETE
kavaʃ,kavəʃu,PAST+THIRD+M+PLURAL+COMPLETE
kavaʃ,kavaʃ,PAST+THIRD+M+SINGULAR+COMPLETE
kavaʃ,kovəʃot,PRESENT+FIRST+F+PLURAL+COMPLETE
kavaʃ,koveʃet,PRESENT+FIRST+F+SINGULAR+COMPLETE
kavaʃ,kovəʃim,PRESENT+FIRST+M+PLURAL+COMPLETE
kavaʃ,koveiʃ,PRESENT+FIRST+M+SINGULAR+COMPLETE
kavaʃ,kovəʃot,PRESENT+SECOND+F+PLURAL+COMPLETE
kavaʃ,koveʃet,PRESENT+SECOND+F+SINGULAR+COMPLETE
kavaʃ,kovəʃim,PRESENT+SECOND+M+PLURAL+COMPLETE
kavaʃ,koveiʃ,PRESENT+SECOND+M+SINGULAR+COMPLETE
kavaʃ,kovəʃot,PRESENT+THIRD+F+PLURAL+COMPLETE
kavaʃ,koveʃet,PRESENT+THIRD+F+SINGULAR+COMPLETE
kavaʃ,kovəʃim,PRESENT+THIRD+M+PLURAL+COMPLETE
kavaʃ,koveiʃ,PRESENT+THIRD+M+SINGULAR+COMPLETE
kaʔav,niΧʔav,FUTURE+FIRST+MF+PLURAL+COMPLETE
kaʔav,ʔeΧʔav,FUTURE+FIRST+MF+SINGULAR+COMPLETE
kaʔav,kaʔavu,IMPERATIVE+SECOND+F+PLURAL+COMPLETE
kaʔav,kaʔavi,IMPERATIVE+SECOND+F+SINGULAR+COMPLETE
kaʔav,kaʔavu,IMPERATIVE+SECOND+M+PLURAL+COMPLETE
kaʔav,kəʔav,IMPERATIVE+SECOND+M+SINGULAR+COMPLETE
kaʔav,liΧʔov,INFINITIVE+E+E+E+COMPLETE
kaʔav,liΧʔov,INFINITIVE+E+E+E+MISSING
kaʔav,kaʔavnu,PAST+FIRST+MF+PLURAL+COMPLETE
kaʔav,kaʔavti,PAST+FIRST+MF+SINGULAR+COMPLETE
kaʔav,kəʔavten,PAST+SECOND+F+PLURAL+COMPLETE
kaʔav,kaʔavt,PAST+SECOND+F+SINGULAR+COMPLETE
kaʔav,kəʔavtem,PAST+SECOND+M+PLURAL+COMPLETE
kaʔav,kaʔavta,PAST+SECOND+M+SINGULAR+COMPLETE
kaʔav,kaʔavu,PAST+THIRD+F+PLURAL+COMPLETE
kaʔav,kaʔava,PAST+THIRD+F+SINGULAR+COMPLETE
kaʔav,kaʔavu,PAST+THIRD+M+PLURAL+COMPLETE
kaʔav,kaʔav,PAST+THIRD+M+SINGULAR+COMPLETE
kaʔav,koʔavot,PRESENT+FIRST+F+PLURAL+COMPLETE
kaʔav,koʔevet,PRESENT+FIRST+F+SINGULAR+COMPLETE
kaʔav,koʔavim,PRESENT+FIRST+M+PLURAL+COMPLETE
kaʔav,koʔeiv,PRESENT+FIRST+M+SINGULAR+COMPLETE
kaʔav,koʔavot,PRESENT+SECOND+F+PLURAL+COMPLETE
kaʔav,koʔevet,PRESENT+SECOND+F+SINGULAR+COMPLETE
kaʔav,koʔavim,PRESENT+SECOND+M+PLURAL+COMPLETE
kaʔav,koʔeiv,PRESENT+SECOND+M+SINGULAR+COMPLETE
kaʔav,koʔavot,PRESENT+THIRD+F+PLURAL+COMPLETE
kaʔav,koʔevet,PRESENT+THIRD+F+SINGULAR+COMPLETE
kaʔav,koʔavim,PRESENT+THIRD+M+PLURAL+COMPLETE
kaʔav,koʔeiv,PRESENT+THIRD+M+SINGULAR+COMPLETE
kaʕas,niΧʕas,FUTURE+FIRST+MF+PLURAL+COMPLETE
kaʕas,ʔeΧʕas,FUTURE+FIRST+MF+SINGULAR+COMPLETE
kaʕas,kiʕsu,IMPERATIVE+SECOND+F+PLURAL+COMPLETE
kaʕas,kiʕsi,IMPERATIVE+SECOND+F+SINGULAR+COMPLETE
kaʕas,kiʕsu,IMPERATIVE+SECOND+M+PLURAL+COMPLETE
kaʕas,kəʕas,IMPERATIVE+SECOND+M+SINGULAR+COMPLETE
kaʕas,liΧʕos,INFINITIVE+E+E+E+COMPLETE
kaʕas,liΧʕos,INFINITIVE+E+E+E+MISSING
kaʕas,kaʕonu,PAST+FIRST+MF+PLURAL+COMPLETE
kaʕas,kaʕonu,PAST+FIRST+MF+PLURAL+MISSING
kaʕas,kaʕosəti,PAST+FIRST+MF+SINGULAR+COMPLETE
kaʕas,kaʕosəti,PAST+FIRST+MF+SINGULAR+MISSING
kaʕas,kəʕosəten,PAST+SECOND+F+PLURAL+COMPLETE
kaʕas,kəʕosəten,PAST+SECOND+F+PLURAL+MISSING
kaʕas,kaʕost,PAST+SECOND+F+SINGULAR+MISSING
kaʕas,kəʕosətem,PAST+SECOND+M+PLURAL+COMPLETE
kaʕas,kəʕosətem,PAST+SECOND+M+PLURAL+MISSING
kaʕas,kaʕosəta,PAST+SECOND+M+SINGULAR+COMPLETE
kaʕas,kaʕəsu,PAST+THIRD+F+PLURAL+COMPLETE
kaʕas,kaʕəsa,PAST+THIRD+F+SINGULAR+COMPLETE
kaʕas,kaʕəsu,PAST+THIRD+M+PLURAL+COMPLETE
kaʕas,kaʕas,PAST+THIRD+M+SINGULAR+COMPLETE
kaʕas,kaʕos,PAST+THIRD+M+SINGULAR+MISSING
kaʕas,kəʕeisot,PRESENT+FIRST+F+PLURAL+COMPLETE
kaʕas,kəʕeisa,PRESENT+FIRST+F+SINGULAR+COMPLETE
kaʕas,kəʕeisim,PRESENT+FIRST+M+PLURAL+COMPLETE
kaʕas,kaʕeis,PRESENT+FIRST+M+SINGULAR+COMPLETE
kaʕas,kəʕeisot,PRESENT+SECOND+F+PLURAL+COMPLETE
kaʕas,kəʕeisa,PRESENT+SECOND+F+SINGULAR+COMPLETE
kaʕas,kəʕeisim,PRESENT+SECOND+M+PLURAL+COMPLETE
kaʕas,kaʕeis,PRESENT+SECOND+M+SINGULAR+COMPLETE
kaʕas,kəʕeisot,PRESENT+THIRD+F+PLURAL+COMPLETE
kaʕas,kəʕeisa,PRESENT+THIRD+F+SINGULAR+COMPLETE
kaʕas,kəʕeisim,PRESENT+THIRD+M+PLURAL+COMPLETE
kaʕas,kaʕeis,PRESENT+THIRD+M+SINGULAR+COMPLETE
lafat,nilpot,FUTURE+FIRST+MF+PLURAL+COMPLETE
lafat,nilpot,FUTURE+FIRST+MF+PLURAL+MISSING
lafat,ʔelpot,FUTURE+FIRST+MF+SINGULAR+COMPLETE
lafat,ʔelpot,FUTURE+FIRST+MF+SINGULAR+MISSING
lafat,liftu,IMPERATIVE+SECOND+F+PLURAL+COMPLETE
lafat,ləfotəna,IMPERATIVE+SECOND+F+PLURAL+MISSING
lafat,lifti,IMPERATIVE+SECOND+F+SINGULAR+COMPLETE
lafat,liftu,IMPERATIVE+SECOND+M+PLURAL+COMPLETE
lafat,ləfot,IMPERATIVE+SECOND+M+SINGULAR+COMPLETE
lafat,ləfot,IMPERATIVE+SECOND+M+SINGULAR+MISSING
lafat,lilpot,INFINITIVE+E+E+E+COMPLETE
lafat,lilpot,INFINITIVE+E+E+E+MISSING
lafat,lafatnu,PAST+FIRST+MF+PLURAL+COMPLETE
lafat,lafatti,PAST+FIRST+MF+SINGULAR+COMPLETE
lafat,ləfatten,PAST+SECOND+F+PLURAL+COMPLETE
lafat,lafatt,PAST+SECOND+F+SINGULAR+COMPLETE
lafat,ləfattem,PAST+SECOND+M+PLURAL+COMPLETE
lafat,lafatta,PAST+SECOND+M+SINGULAR+COMPLETE
lafat,lafətu,PAST+THIRD+F+PLURAL+COMPLETE
lafat,lafəta,PAST+THIRD+F+SINGULAR+COMPLETE
lafat,lafətu,PAST+THIRD+M+PLURAL+COMPLETE
lafat,lafat,PAST+THIRD+M+SINGULAR+COMPLETE
lafat,lofətot,PRESENT+FIRST+F+PLURAL+COMPLETE
lafat,lofetet,PRESENT+FIRST+F+SINGULAR+COMPLETE
lafat,lofətim,PRESENT+FIRST+M+PLURAL+COMPLETE
lafat,lofeit,PRESENT+FIRST+M+SINGULAR+COMPLETE
lafat,lofətot,PRESENT+SECOND+F+PLURAL+COMPLETE
lafat,lofetet,PRESENT+SECOND+F+SINGULAR+COMPLETE
lafat,lofətim,PRESENT+SECOND+M+PLURAL+COMPLETE
lafat,lofeit,PRESENT+SECOND+M+SINGULAR+COMPLETE
lafat,lofətot,PRESENT+THIRD+F+PLURAL+COMPLETE
lafat,lofetet,PRESENT+THIRD+F+SINGULAR+COMPLETE
lafat,lofətim,PRESENT+THIRD+M+PLURAL+COMPLETE
lafat,lofeit,PRESENT+THIRD+M+SINGULAR+COMPLETE
lagam,ləgumot,BEINONI+FIRST+F+PLURAL+COMPLETE
lagam,ləguma,BEINONI+FIRST+F+SINGULAR+COMPLETE
lagam,ləgumim,BEINONI+FIRST+M+PLURAL+COMPLETE
lagam,lagum,BEINONI+FIRST+M+SINGULAR+COMPLETE
lagam,ləgumot,BEINONI+SECOND+F+PLURAL+COMPLETE
lagam,ləguma,BEINONI+SECOND+F+SINGULAR+COMPLETE
lagam,ləgumim,BEINONI+SECOND+M+PLURAL+COMPLETE
lagam,lagum,BEINONI+SECOND+M+SINGULAR+COMPLETE
lagam,ləgumot,BEINONI+THIRD+F+PLURAL+COMPLETE
lagam,ləguma,BEINONI+THIRD+F+SINGULAR+COMPLETE
lagam,ləgumim,BEINONI+THIRD+M+PLURAL+COMPLETE
lagam,lagum,BEINONI+THIRD+M+SINGULAR+COMPLETE
lagam,nilgom,FUTURE+FIRST+MF+PLURAL+COMPLETE
lagam,nilgom,FUTURE+FIRST+MF+PLURAL+MISSING
lagam,ʔelgom,FUTURE+FIRST+MF+SINGULAR+COMPLETE
lagam,ʔelgom,FUTURE+FIRST+MF+SINGULAR+MISSING
lagam,ligmu,IMPERATIVE+SECOND+F+PLURAL+COMPLETE
lagam,ləgoməna,IMPERATIVE+SECOND+F+PLURAL+MISSING
lagam,ligmi,IMPERATIVE+SECOND+F+SINGULAR+COMPLETE
lagam,ligmu,IMPERATIVE+SECOND+M+PLURAL+COMPLETE
lagam,ləgom,IMPERATIVE+SECOND+M+SINGULAR+COMPLETE
lagam,ləgom,IMPERATIVE+SECOND+M+SINGULAR+MISSING
lagam,lilgom,INFINITIVE+E+E+E+COMPLETE
lagam,lilgom,INFINITIVE+E+E+E+MISSING
lagam,lagamnu,PAST+FIRST+MF+PLURAL+COMPLETE
lagam,lagamti,PAST+FIRST+MF+SINGULAR+COMPLETE
lagam,ləgamten,PAST+SECOND+F+PLURAL+COMPLETE
lagam,lagamt,PAST+SECOND+F+SINGULAR+COMPLETE
lagam,ləgamtem,PAST+SECOND+M+PLURAL+COMPLETE
lagam,lagamta,PAST+SECOND+M+SINGULAR+COMPLETE
lagam,lagəmu,PAST+THIRD+F+PLURAL+COMPLETE
lagam,lagəma,PAST+THIRD+F+SINGULAR+COMPLETE
lagam,lagəmu,PAST+THIRD+M+PLURAL+COMPLETE
lagam,lagam,PAST+THIRD+M+SINGULAR+COMPLETE
lagam,logəmot,PRESENT+FIRST+F+PLURAL+COMPLETE
lagam,logemet,PRESENT+FIRST+F+SINGULAR+COMPLETE
lagam,logəmim,PRESENT+FIRST+M+PLURAL+COMPLETE
lagam,logeim,PRESENT+FIRST+M+SINGULAR+COMPLETE
lagam,logəmot,PRESENT+SECOND+F+PLURAL+COMPLETE
lagam,logemet,PRESENT+SECOND+F+SINGULAR+COMPLETE
lagam,logəmim,PRESENT+SECOND+M+PLURAL+COMPLETE
lagam,logeim,PRESENT+SECOND+M+SINGULAR+COMPLETE
lagam,logəmot,PRESENT+THIRD+F+PLURAL+COMPLETE
lagam,logemet,PRESENT+THIRD+F+SINGULAR+COMPLETE
lagam,logəmim,PRESENT+THIRD+M+PLURAL+COMPLETE
lagam,logeim,PRESENT+THIRD+M+SINGULAR+COMPLETE
laħam,nilħam,FUTURE+FIRST+MF+PLURAL+COMPLETE
laħam,ʔelħam,FUTURE+FIRST+MF+SINGULAR+COMPLETE
laħam,laħamu,IMPERATIVE+SECOND+F+PLURAL+COMPLETE
laħam,laħami,IMPERATIVE+SECOND+F+SINGULAR+COMPLETE
laħam,laħamu,IMPERATIVE+SECOND+M+PLURAL+COMPLETE
laħam,ləħam,IMPERATIVE+SECOND+M+SINGULAR+COMPLETE
laħam,lilħom,INFINITIVE+E+E+E+COMPLETE
laħam,lilħom,INFINITIVE+E+E+E+MISSING
laħam,laħamnu,PAST+FIRST+MF+PLURAL+COMPLETE
laħam,laħamti,PAST+FIRST+MF+SINGULAR+COMPLETE
laħam,ləħamten,PAST+SECOND+F+PLURAL+COMPLETE
laħam,laħamt,PAST+SECOND+F+SINGULAR+COMPLETE
laħam,ləħamtem,PAST+SECOND+M+PLURAL+COMPLETE
laħam,laħamta,PAST+SECOND+M+SINGULAR+COMPLETE
laħam,laħamu,PAST+THIRD+F+PLURAL+COMPLETE
laħam,laħama,PAST+THIRD+F+SINGULAR+COMPLETE
laħam,laħamu,PAST+THIRD+M+PLURAL+COMPLETE
laħam,laħam,PAST+THIRD+M+SINGULAR+COMPLETE
laħam,loħamot,PRESENT+FIRST+F+PLURAL+COMPLETE
laħam,loħemet,PRESENT+FIRST+F+SINGULAR+COMPLETE
laħam,loħamim,PRESENT+FIRST+M+PLURAL+COMPLETE
laħam,loħeim,PRESENT+FIRST+M+SINGULAR+COMPLETE
laħam,loħamot,PRESENT+SECOND+F+PLURAL+COMPLETE
laħam,loħemet,PRESENT+SECOND+F+SINGULAR+COMPLETE
laħam,loħamim,PRESENT+SECOND+M+PLURAL+COMPLETE
laħam,loħeim,PRESENT+SECOND+M+SINGULAR+COMPLETE
laħam,loħamot,PRESENT+THIRD+F+PLURAL+COMPLETE
laħam,loħemet,PRESENT+THIRD+F+SINGULAR+COMPLETE
laħam,loħamim,PRESENT+THIRD+M+PLURAL+COMPLETE
laħam,loħeim,PRESENT+THIRD+M+SINGULAR+COMPLETE
laħaʃ,nilħaʃ,FUTURE+FIRST+MF+PLURAL+COMPLETE
laħaʃ,ʔelħaʃ,FUTURE+FIRST+MF+SINGULAR+COMPLETE
laħaʃ,ləħaʃna,IMPERATIVE+SECOND+F+PLURAL+COMPLETE
laħaʃ,laħaʃi,IMPERATIVE+SECOND+F+SINGULAR+COMPLETE
laħaʃ,laħaʃu,IMPERATIVE+SECOND+M+PLURAL+COMPLETE
laħaʃ,ləħaʃ,IMPERATIVE+SECOND+M+SINGULAR+COMPLETE
laħaʃ,lilħoʃ,INFINITIVE+E+E+E+COMPLETE
laħaʃ,lilħoʃ,INFINITIVE+E+E+E+MISSING
laħaʃ,laħaʃnu,PAST+FIRST+MF+PLURAL+COMPLETE
laħaʃ,laħaʃti,PAST+FIRST+MF+SINGULAR+COMPLETE
laħaʃ,ləħaʃten,PAST+SECOND+F+PLURAL+COMPLETE
laħaʃ,laħaʃt,PAST+SECOND+F+SINGULAR+COMPLETE
laħaʃ,ləħaʃtem,PAST+SECOND+M+PLURAL+COMPLETE
laħaʃ,laħaʃta,PAST+SECOND+M+SINGULAR+COMPLETE
laħaʃ,laħaʃu,PAST+THIRD+F+PLURAL+COMPLETE
laħaʃ,laħaʃa,PAST+THIRD+F+SINGULAR+COMPLETE
laħaʃ,laħaʃu,PAST+THIRD+M+PLURAL+COMPLETE
laħaʃ,laħaʃ,PAST+THIRD+M+SINGULAR+COMPLETE
laħaʃ,loħaʃot,PRESENT+FIRST+F+PLURAL+COMPLETE
laħaʃ,loħeʃet,PRESENT+FIRST+F+SINGULAR+COMPLETE
laħaʃ,loħaʃim,PRESENT+FIRST+M+PLURAL+COMPLETE
laħaʃ,loħeiʃ,PRESENT+FIRST+M+SINGULAR+COMPLETE
laħaʃ,loħaʃot,PRESENT+SECOND+F+PLURAL+COMPLETE
laħaʃ,loħeʃet,PRESENT+SECOND+F+SINGULAR+COMPLETE
laħaʃ,loħaʃim,PRESENT+SECOND+M+PLURAL+COMPLETE
laħaʃ,loħeiʃ,PRESENT+SECOND+M+SINGULAR+COMPLETE
laħaʃ,loħaʃot,PRESENT+THIRD+F+PLURAL+COMPLETE
laħaʃ,loħeʃet,PRESENT+THIRD+F+SINGULAR+COMPLETE
laħaʃ,loħaʃim,PRESENT+THIRD+M+PLURAL+COMPLETE
laħaʃ,loħeiʃ,PRESENT+THIRD+M+SINGULAR+COMPLETE
lahat,nilhat,FUTURE+FIRST+MF+PLURAL+COMPLETE
lahat,ʔelhat,FUTURE+FIRST+MF+SINGULAR+COMPLETE
lahat,ləhatna,IMPERATIVE+SECOND+F+PLURAL+COMPLETE
lahat,lahati,IMPERATIVE+SECOND+F+SINGULAR+COMPLETE
lahat,lahatu,IMPERATIVE+SECOND+M+PLURAL+COMPLETE
lahat,ləhat,IMPERATIVE+SECOND+M+SINGULAR+COMPLETE
lahat,lilhot,INFINITIVE+E+E+E+COMPLETE
lahat,lilhot,INFINITIVE+E+E+E+MISSING
lahat,lahatnu,PAST+FIRST+MF+PLURAL+COMPLETE
lahat,lahatti,PAST+FIRST+MF+SINGULAR+COMPLETE
lahat,ləhatten,PAST+SECOND+F+PLURAL+COMPLETE
lahat,lahatt,PAST+SECOND+F+SINGULAR+COMPLETE
lahat,ləhattem,PAST+SECOND+M+PLURAL+COMPLETE
lahat,lahatta,PAST+SECOND+M+SINGULAR+COMPLETE
lahat,lahatu,PAST+THIRD+F+PLURAL+COMPLETE
lahat,lahata,PAST+THIRD+F+SINGULAR+COMPLETE
lahat,lahatu,PAST+THIRD+M+PLURAL+COMPLETE
lahat,lahat,PAST+THIRD+M+SINGULAR+COMPLETE
lahat,lohatot,PRESENT+FIRST+F+PLURAL+COMPLETE
lahat,lohetet,PRESENT+FIRST+F+SINGULAR+COMPLETE
lahat,lohatim,PRESENT+FIRST+M+PLURAL+COMPLETE
lahat,loheit,PRESENT+FIRST+M+SINGULAR+COMPLETE
lahat,lohatot,PRESENT+SECOND+F+PLURAL+COMPLETE
lahat,lohetet,PRESENT+SECOND+F+SINGULAR+COMPLETE
lahat,lohatim,PRESENT+SECOND+M+PLURAL+COMPLETE
lahat,loheit,PRESENT+SECOND+M+SINGULAR+COMPLETE
lahat,lohatot,PRESENT+THIRD+F+PLURAL+COMPLETE
lahat,lohetet,PRESENT+THIRD+F+SINGULAR+COMPLETE
lahat,lohatim,PRESENT+THIRD+M+PLURAL+COMPLETE
lahat,loheit,PRESENT+THIRD+M+SINGULAR+COMPLETE
laħats,nilħats,FUTURE+FIRST+MF+PLURAL+COMPLETE
laħats,ʔelħats,FUTURE+FIRST+MF+SINGULAR+COMPLETE
laħats,laħatsu,IMPERATIVE+SECOND+F+PLURAL+COMPLETE
laħats,laħatsi,IMPERATIVE+SECOND+F+SINGULAR+COMPLETE
laħats,laħatsu,IMPERATIVE+SECOND+M+PLURAL+COMPLETE
laħats,ləħats,IMPERATIVE+SECOND+M+SINGULAR+COMPLETE
laħats,lilħots,INFINITIVE+E+E+E+COMPLETE
laħats,lilħots,INFINITIVE+E+E+E+MISSING
laħats,laħatsnu,PAST+FIRST+MF+PLURAL+COMPLETE
laħats,laħatsti,PAST+FIRST+MF+SINGULAR+COMPLETE
laħats,ləħatsten,PAST+SECOND+F+PLURAL+COMPLETE
laħats,laħatst,PAST+SECOND+F+SINGULAR+COMPLETE
laħats,ləħatstem,PAST+SECOND+M+PLURAL+COMPLETE
laħats,laħatsta,PAST+SECOND+M+SINGULAR+COMPLETE
laħats,laħatsu,PAST+THIRD+F+PLURAL+COMPLETE
laħats,laħatsa,PAST+THIRD+F+SINGULAR+COMPLETE
laħats,laħatsu,PAST+THIRD+M+PLURAL+COMPLETE
laħats,laħats,PAST+THIRD+M+SINGULAR+COMPLETE
laħats,loħatsot,PRESENT+FIRST+F+PLURAL+COMPLETE
laħats,loħetset,PRESENT+FIRST+F+SINGULAR+COMPLETE
laħats,loħatsim,PRESENT+FIRST+M+PLURAL+COMPLETE
laħats,loħeits,PRESENT+FIRST+M+SINGULAR+COMPLETE
laħats,loħatsot,PRESENT+SECOND+F+PLURAL+COMPLETE
laħats,loħetset,PRESENT+SECOND+F+SINGULAR+COMPLETE
laħats,loħatsim,PRESENT+SECOND+M+PLURAL+COMPLETE
laħats,loħeits,PRESENT+SECOND+M+SINGULAR+COMPLETE
laħats,loħatsot,PRESENT+THIRD+F+PLURAL+COMPLETE
laħats,loħetset,PRESENT+THIRD+F+SINGULAR+COMPLETE
laħats,loħatsim,PRESENT+THIRD+M+PLURAL+COMPLETE
laħats,loħeits,PRESENT+THIRD+M+SINGULAR+COMPLETE
laħaΧ,ləħuΧot,BEINONI+FIRST+F+PLURAL+COMPLETE
laħaΧ,ləħuΧa,BEINONI+FIRST+F+SINGULAR+COMPLETE
laħaΧ,ləħuΧim,BEINONI+FIRST+M+PLURAL+COMPLETE
laħaΧ,laħuΧ,BEINONI+FIRST+M+SINGULAR+COMPLETE
laħaΧ,ləħuΧot,BEINONI+SECOND+F+PLURAL+COMPLETE
laħaΧ,ləħuΧa,BEINONI+SECOND+F+SINGULAR+COMPLETE
laħaΧ,ləħuΧim,BEINONI+SECOND+M+PLURAL+COMPLETE
laħaΧ,laħuΧ,BEINONI+SECOND+M+SINGULAR+COMPLETE
laħaΧ,ləħuΧot,BEINONI+THIRD+F+PLURAL+COMPLETE
laħaΧ,ləħuΧa,BEINONI+THIRD+F+SINGULAR+COMPLETE
laħaΧ,ləħuΧim,BEINONI+THIRD+M+PLURAL+COMPLETE
laħaΧ,laħuΧ,BEINONI+THIRD+M+SINGULAR+COMPLETE
laħaΧ,nilħoΧ,FUTURE+FIRST+MF+PLURAL+COMPLETE
laħaΧ,nilħoΧ,FUTURE+FIRST+MF+PLURAL+MISSING
laħaΧ,ʔelħoΧ,FUTURE+FIRST+MF+SINGULAR+COMPLETE
laħaΧ,ʔelħoΧ,FUTURE+FIRST+MF+SINGULAR+MISSING
laħaΧ,liħΧu,IMPERATIVE+SECOND+F+PLURAL+COMPLETE
laħaΧ,ləħoΧəna,IMPERATIVE+SECOND+F+PLURAL+MISSING
laħaΧ,liħΧi,IMPERATIVE+SECOND+F+SINGULAR+COMPLETE
laħaΧ,liħΧu,IMPERATIVE+SECOND+M+PLURAL+COMPLETE
laħaΧ,ləħoΧ,IMPERATIVE+SECOND+M+SINGULAR+COMPLETE
laħaΧ,ləħoΧ,IMPERATIVE+SECOND+M+SINGULAR+MISSING
laħaΧ,lilħoΧ,INFINITIVE+E+E+E+COMPLETE
laħaΧ,lilħoΧ,INFINITIVE+E+E+E+MISSING
laħaΧ,laħaΧnu,PAST+FIRST+MF+PLURAL+COMPLETE
laħaΧ,laħaΧti,PAST+FIRST+MF+SINGULAR+COMPLETE
laħaΧ,ləħaΧten,PAST+SECOND+F+PLURAL+COMPLETE
laħaΧ,laħaΧt,PAST+SECOND+F+SINGULAR+COMPLETE
laħaΧ,ləħaΧtem,PAST+SECOND+M+PLURAL+COMPLETE
laħaΧ,laħaΧta,PAST+SECOND+M+SINGULAR+COMPLETE
laħaΧ,laħəΧu,PAST+THIRD+F+PLURAL+COMPLETE
laħaΧ,laħəΧa,PAST+THIRD+F+SINGULAR+COMPLETE
laħaΧ,laħəΧu,PAST+THIRD+M+PLURAL+COMPLETE
laħaΧ,laħaΧ,PAST+THIRD+M+SINGULAR+COMPLETE
laħaΧ,loħəΧot,PRESENT+FIRST+F+PLURAL+COMPLETE
laħaΧ,loħeΧet,PRESENT+FIRST+F+SINGULAR+COMPLETE
laħaΧ,loħəΧim,PRESENT+FIRST+M+PLURAL+COMPLETE
laħaΧ,loħeiΧ,PRESENT+FIRST+M+SINGULAR+COMPLETE
laħaΧ,loħəΧot,PRESENT+SECOND+F+PLURAL+COMPLETE
laħaΧ,loħeΧet,PRESENT+SECOND+F+SINGULAR+COMPLETE
laħaΧ,loħəΧim,PRESENT+SECOND+M+PLURAL+COMPLETE
laħaΧ,loħeiΧ,PRESENT+SECOND+M+SINGULAR+COMPLETE
laħaΧ,loħəΧot,PRESENT+THIRD+F+PLURAL+COMPLETE
laħaΧ,loħeΧet,PRESENT+THIRD+F+SINGULAR+COMPLETE
laħaΧ,loħəΧim,PRESENT+THIRD+M+PLURAL+COMPLETE
laħaΧ,loħeiΧ,PRESENT+THIRD+M+SINGULAR+COMPLETE
lamad,ləmudot,BEINONI+FIRST+F+PLURAL+COMPLETE
lamad,ləmuda,BEINONI+FIRST+F+SINGULAR+COMPLETE
lamad,ləmudim,BEINONI+FIRST+M+PLURAL+COMPLETE
lamad,lamud,BEINONI+FIRST+M+SINGULAR+COMPLETE
lamad,ləmudot,BEINONI+SECOND+F+PLURAL+COMPLETE
lamad,ləmuda,BEINONI+SECOND+F+SINGULAR+COMPLETE
lamad,ləmudim,BEINONI+SECOND+M+PLURAL+COMPLETE
lamad,lamud,BEINONI+SECOND+M+SINGULAR+COMPLETE
lamad,ləmudot,BEINONI+THIRD+F+PLURAL+COMPLETE
lamad,ləmuda,BEINONI+THIRD+F+SINGULAR+COMPLETE
lamad,ləmudim,BEINONI+THIRD+M+PLURAL+COMPLETE
lamad,lamud,BEINONI+THIRD+M+SINGULAR+COMPLETE
lamad,nilmad,FUTURE+FIRST+MF+PLURAL+COMPLETE
lamad,ʔelmad,FUTURE+FIRST+MF+SINGULAR+COMPLETE
lamad,ləmadna,IMPERATIVE+SECOND+F+PLURAL+COMPLETE
lamad,limdi,IMPERATIVE+SECOND+F+SINGULAR+COMPLETE
lamad,limdu,IMPERATIVE+SECOND+M+PLURAL+COMPLETE
lamad,ləmad,IMPERATIVE+SECOND+M+SINGULAR+COMPLETE
lamad,lilmod,INFINITIVE+E+E+E+COMPLETE
lamad,lilmod,INFINITIVE+E+E+E+MISSING
lamad,lamadnu,PAST+FIRST+MF+PLURAL+COMPLETE
lamad,lamadti,PAST+FIRST+MF+SINGULAR+COMPLETE
lamad,ləmadten,PAST+SECOND+F+PLURAL+COMPLETE
lamad,lamadt,PAST+SECOND+F+SINGULAR+COMPLETE
lamad,ləmadtem,PAST+SECOND+M+PLURAL+COMPLETE
lamad,lamadta,PAST+SECOND+M+SINGULAR+COMPLETE
lamad,lamədu,PAST+THIRD+F+PLURAL+COMPLETE
lamad,laməda,PAST+THIRD+F+SINGULAR+COMPLETE
lamad,lamədu,PAST+THIRD+M+PLURAL+COMPLETE
lamad,lamad,PAST+THIRD+M+SINGULAR+COMPLETE
lamad,lomədot,PRESENT+FIRST+F+PLURAL+COMPLETE
lamad,lomedet,PRESENT+FIRST+F+SINGULAR+COMPLETE
lamad,lomədim,PRESENT+FIRST+M+PLURAL+COMPLETE
lamad,lomeid,PRESENT+FIRST+M+SINGULAR+COMPLETE
lamad,lomədot,PRESENT+SECOND+F+PLURAL+COMPLETE
lamad,lomedet,PRESENT+SECOND+F+SINGULAR+COMPLETE
lamad,lomədim,PRESENT+SECOND+M+PLURAL+COMPLETE
lamad,lomeid,PRESENT+SECOND+M+SINGULAR+COMPLETE
lamad,lomədot,PRESENT+THIRD+F+PLURAL+COMPLETE
lamad,lomedet,PRESENT+THIRD+F+SINGULAR+COMPLETE
lamad,lomədim,PRESENT+THIRD+M+PLURAL+COMPLETE
lamad,lomeid,PRESENT+THIRD+M+SINGULAR+COMPLETE
laqaħ,ləquħot,BEINONI+FIRST+F+PLURAL+COMPLETE
laqaħ,ləquħa,BEINONI+FIRST+F+SINGULAR+COMPLETE
laqaħ,ləquħim,BEINONI+FIRST+M+PLURAL+COMPLETE
laqaħ,laquaħ,BEINONI+FIRST+M+SINGULAR+COMPLETE
laqaħ,ləquħot,BEINONI+SECOND+F+PLURAL+COMPLETE
laqaħ,ləquħa,BEINONI+SECOND+F+SINGULAR+COMPLETE
laqaħ,ləquħim,BEINONI+SECOND+M+PLURAL+COMPLETE
laqaħ,laquaħ,BEINONI+SECOND+M+SINGULAR+COMPLETE
laqaħ,ləquħot,BEINONI+THIRD+F+PLURAL+COMPLETE
laqaħ,ləquħa,BEINONI+THIRD+F+SINGULAR+COMPLETE
laqaħ,ləquħim,BEINONI+THIRD+M+PLURAL+COMPLETE
laqaħ,laquaħ,BEINONI+THIRD+M+SINGULAR+COMPLETE
laqaħ,nilqaħ,FUTURE+FIRST+MF+PLURAL+COMPLETE
laqaħ,ʔelqaħ,FUTURE+FIRST+MF+SINGULAR+COMPLETE
laqaħ,liqħu,IMPERATIVE+SECOND+F+PLURAL+COMPLETE
laqaħ,liqħi,IMPERATIVE+SECOND+F+SINGULAR+COMPLETE
laqaħ,liqħu,IMPERATIVE+SECOND+M+PLURAL+COMPLETE
laqaħ,ləqaħ,IMPERATIVE+SECOND+M+SINGULAR+COMPLETE
laqaħ,lilqoaħ,INFINITIVE+E+E+E+COMPLETE
laqaħ,lilqoaħ,INFINITIVE+E+E+E+MISSING
laqaħ,laqaħnu,PAST+FIRST+MF+PLURAL+COMPLETE
laqaħ,laqaħti,PAST+FIRST+MF+SINGULAR+COMPLETE
laqaħ,ləqaħten,PAST+SECOND+F+PLURAL+COMPLETE
laqaħ,laqaħt,PAST+SECOND+F+SINGULAR+COMPLETE
laqaħ,ləqaħtem,PAST+SECOND+M+PLURAL+COMPLETE
laqaħ,laqaħta,PAST+SECOND+M+SINGULAR+COMPLETE
laqaħ,laqəħu,PAST+THIRD+F+PLURAL+COMPLETE
laqaħ,laqəħa,PAST+THIRD+F+SINGULAR+COMPLETE
laqaħ,laqəħu,PAST+THIRD+M+PLURAL+COMPLETE
laqaħ,laqaħ,PAST+THIRD+M+SINGULAR+COMPLETE
laqaħ,loqəħot,PRESENT+FIRST+F+PLURAL+COMPLETE
laqaħ,loqaħat,PRESENT+FIRST+F+SINGULAR+COMPLETE
laqaħ,loqəħim,PRESENT+FIRST+M+PLURAL+COMPLETE
laqaħ,loqeiaħ,PRESENT+FIRST+M+SINGULAR+COMPLETE
laqaħ,loqəħot,PRESENT+SECOND+F+PLURAL+COMPLETE
laqaħ,loqaħat,PRESENT+SECOND+F+SINGULAR+COMPLETE
laqaħ,loqəħim,PRESENT+SECOND+M+PLURAL+COMPLETE
laqaħ,loqeiaħ,PRESENT+SECOND+M+SINGULAR+COMPLETE
laqaħ,loqəħot,PRESENT+THIRD+F+PLURAL+COMPLETE
laqaħ,loqaħat,PRESENT+THIRD+F+SINGULAR+COMPLETE
laqaħ,loqəħim,PRESENT+THIRD+M+PLURAL+COMPLETE
laqaħ,loqeiaħ,PRESENT+THIRD+M+SINGULAR+COMPLETE
laqat,ləqutot,BEINONI+FIRST+F+PLURAL+COMPLETE
laqat,ləquta,BEINONI+FIRST+F+SINGULAR+COMPLETE
laqat,ləqutim,BEINONI+FIRST+M+PLURAL+COMPLETE
laqat,laqut,BEINONI+FIRST+M+SINGULAR+COMPLETE
laqat,ləqutot,BEINONI+SECOND+F+PLURAL+COMPLETE
laqat,ləquta,BEINONI+SECOND+F+SINGULAR+COMPLETE
laqat,ləqutim,BEINONI+SECOND+M+PLURAL+COMPLETE
laqat,laqut,BEINONI+SECOND+M+SINGULAR+COMPLETE
laqat,ləqutot,BEINONI+THIRD+F+PLURAL+COMPLETE
laqat,ləquta,BEINONI+THIRD+F+SINGULAR+COMPLETE
laqat,ləqutim,BEINONI+THIRD+M+PLURAL+COMPLETE
laqat,laqut,BEINONI+THIRD+M+SINGULAR+COMPLETE
laqat,nilqot,FUTURE+FIRST+MF+PLURAL+COMPLETE
laqat,nilqot,FUTURE+FIRST+MF+PLURAL+MISSING
laqat,ʔelqot,FUTURE+FIRST+MF+SINGULAR+COMPLETE
laqat,ʔelqot,FUTURE+FIRST+MF+SINGULAR+MISSING
laqat,liqtu,IMPERATIVE+SECOND+F+PLURAL+COMPLETE
laqat,ləqotəna,IMPERATIVE+SECOND+F+PLURAL+MISSING
laqat,liqti,IMPERATIVE+SECOND+F+SINGULAR+COMPLETE
laqat,liqtu,IMPERATIVE+SECOND+M+PLURAL+COMPLETE
laqat,ləqot,IMPERATIVE+SECOND+M+SINGULAR+COMPLETE
laqat,ləqot,IMPERATIVE+SECOND+M+SINGULAR+MISSING
laqat,lilqot,INFINITIVE+E+E+E+COMPLETE
laqat,lilqot,INFINITIVE+E+E+E+MISSING
laqat,laqatnu,PAST+FIRST+MF+PLURAL+COMPLETE
laqat,laqatti,PAST+FIRST+MF+SINGULAR+COMPLETE
laqat,ləqatten,PAST+SECOND+F+PLURAL+COMPLETE
laqat,laqatt,PAST+SECOND+F+SINGULAR+COMPLETE
laqat,ləqattem,PAST+SECOND+M+PLURAL+COMPLETE
laqat,laqatta,PAST+SECOND+M+SINGULAR+COMPLETE
laqat,laqətu,PAST+THIRD+F+PLURAL+COMPLETE
laqat,laqəta,PAST+THIRD+F+SINGULAR+COMPLETE
laqat,laqətu,PAST+THIRD+M+PLURAL+COMPLETE
laqat,laqat,PAST+THIRD+M+SINGULAR+COMPLETE
laqat,loqətot,PRESENT+FIRST+F+PLURAL+COMPLETE
laqat,loqetet,PRESENT+FIRST+F+SINGULAR+COMPLETE
laqat,loqətim,PRESENT+FIRST+M+PLURAL+COMPLETE
laqat,loqeit,PRESENT+FIRST+M+SINGULAR+COMPLETE
laqat,loqətot,PRESENT+SECOND+F+PLURAL+COMPLETE
laqat,loqetet,PRESENT+SECOND+F+SINGULAR+COMPLETE
laqat,loqətim,PRESENT+SECOND+M+PLURAL+COMPLETE
laqat,loqeit,PRESENT+SECOND+M+SINGULAR+COMPLETE
laqat,loqətot,PRESENT+THIRD+F+PLURAL+COMPLETE
laqat,loqetet,PRESENT+THIRD+F+SINGULAR+COMPLETE
laqat,loqətim,PRESENT+THIRD+M+PLURAL+COMPLETE
laqat,loqeit,PRESENT+THIRD+M+SINGULAR+COMPLETE
lataʃ,lətuʃot,BEINONI+FIRST+F+PLURAL+COMPLETE
lataʃ,lətuʃa,BEINONI+FIRST+F+SINGULAR+COMPLETE
lataʃ,lətuʃim,BEINONI+FIRST+M+PLURAL+COMPLETE
lataʃ,latuʃ,BEINONI+FIRST+M+SINGULAR+COMPLETE
lataʃ,lətuʃot,BEINONI+SECOND+F+PLURAL+COMPLETE
lataʃ,lətuʃa,BEINONI+SECOND+F+SINGULAR+COMPLETE
lataʃ,lətuʃim,BEINONI+SECOND+M+PLURAL+COMPLETE
lataʃ,latuʃ,BEINONI+SECOND+M+SINGULAR+COMPLETE
lataʃ,lətuʃot,BEINONI+THIRD+F+PLURAL+COMPLETE
lataʃ,lətuʃa,BEINONI+THIRD+F+SINGULAR+COMPLETE
lataʃ,lətuʃim,BEINONI+THIRD+M+PLURAL+COMPLETE
lataʃ,latuʃ,BEINONI+THIRD+M+SINGULAR+COMPLETE
lataʃ,niltoʃ,FUTURE+FIRST+MF+PLURAL+COMPLETE
lataʃ,niltoʃ,FUTURE+FIRST+MF+PLURAL+MISSING
lataʃ,ʔeltoʃ,FUTURE+FIRST+MF+SINGULAR+COMPLETE
lataʃ,ʔeltoʃ,FUTURE+FIRST+MF+SINGULAR+MISSING
lataʃ,lətoʃəna,IMPERATIVE+SECOND+F+PLURAL+COMPLETE
lataʃ,lətoʃəna,IMPERATIVE+SECOND+F+PLURAL+MISSING
lataʃ,litʃi,IMPERATIVE+SECOND+F+SINGULAR+COMPLETE
lataʃ,litʃu,IMPERATIVE+SECOND+M+PLURAL+COMPLETE
lataʃ,lətoʃ,IMPERATIVE+SECOND+M+SINGULAR+COMPLETE
lataʃ,lətoʃ,IMPERATIVE+SECOND+M+SINGULAR+MISSING
lataʃ,liltoʃ,INFINITIVE+E+E+E+COMPLETE
lataʃ,liltoʃ,INFINITIVE+E+E+E+MISSING
lataʃ,lataʃnu,PAST+FIRST+MF+PLURAL+COMPLETE
lataʃ,lataʃti,PAST+FIRST+MF+SINGULAR+COMPLETE
lataʃ,lətaʃten,PAST+SECOND+F+PLURAL+COMPLETE
lataʃ,lataʃt,PAST+SECOND+F+SINGULAR+COMPLETE
lataʃ,lətaʃtem,PAST+SECOND+M+PLURAL+COMPLETE
lataʃ,lataʃta,PAST+SECOND+M+SINGULAR+COMPLETE
lataʃ,latəʃu,PAST+THIRD+F+PLURAL+COMPLETE
lataʃ,latəʃa,PAST+THIRD+F+SINGULAR+COMPLETE
lataʃ,latəʃu,PAST+THIRD+M+PLURAL+COMPLETE
lataʃ,lataʃ,PAST+THIRD+M+SINGULAR+COMPLETE
lataʃ,lotəʃot,PRESENT+FIRST+F+PLURAL+COMPLETE
lataʃ,loteʃet,PRESENT+FIRST+F+SINGULAR+COMPLETE
lataʃ,lotəʃim,PRESENT+FIRST+M+PLURAL+COMPLETE
lataʃ,loteiʃ,PRESENT+FIRST+M+SINGULAR+COMPLETE
lataʃ,lotəʃot,PRESENT+SECOND+F+PLURAL+COMPLETE
lataʃ,loteʃet,PRESENT+SECOND+F+SINGULAR+COMPLETE
lataʃ,lotəʃim,PRESENT+SECOND+M+PLURAL+COMPLETE
lataʃ,loteiʃ,PRESENT+SECOND+M+SINGULAR+COMPLETE
lataʃ,lotəʃot,PRESENT+THIRD+F+PLURAL+COMPLETE
lataʃ,loteʃet,PRESENT+THIRD+F+SINGULAR+COMPLETE
lataʃ,lotəʃim,PRESENT+THIRD+M+PLURAL+COMPLETE
lataʃ,loteiʃ,PRESENT+THIRD+M+SINGULAR+COMPLETE
lavaʃ,ləvuʃot,BEINONI+FIRST+F+PLURAL+COMPLETE
lavaʃ,ləvuʃa,BEINONI+FIRST+F+SINGULAR+COMPLETE
lavaʃ,ləvuʃim,BEINONI+FIRST+M+PLURAL+COMPLETE
lavaʃ,lavuʃ,BEINONI+FIRST+M+SINGULAR+COMPLETE
lavaʃ,ləvuʃot,BEINONI+SECOND+F+PLURAL+COMPLETE
lavaʃ,ləvuʃa,BEINONI+SECOND+F+SINGULAR+COMPLETE
lavaʃ,ləvuʃim,BEINONI+SECOND+M+PLURAL+COMPLETE
lavaʃ,lavuʃ,BEINONI+SECOND+M+SINGULAR+COMPLETE
lavaʃ,ləvuʃot,BEINONI+THIRD+F+PLURAL+COMPLETE
lavaʃ,ləvuʃa,BEINONI+THIRD+F+SINGULAR+COMPLETE
lavaʃ,ləvuʃim,BEINONI+THIRD+M+PLURAL+COMPLETE
lavaʃ,lavuʃ,BEINONI+THIRD+M+SINGULAR+COMPLETE
lavaʃ,nilbaʃ,FUTURE+FIRST+MF+PLURAL+COMPLETE
lavaʃ,ʔelbaʃ,FUTURE+FIRST+MF+SINGULAR+COMPLETE
lavaʃ,ləvaʃna,IMPERATIVE+SECOND+F+PLURAL+COMPLETE
lavaʃ,livʃi,IMPERATIVE+SECOND+F+SINGULAR+COMPLETE
lavaʃ,livʃu,IMPERATIVE+SECOND+M+PLURAL+COMPLETE
lavaʃ,ləvaʃ,IMPERATIVE+SECOND+M+SINGULAR+COMPLETE
lavaʃ,lilboʃ,INFINITIVE+E+E+E+COMPLETE
lavaʃ,lilboʃ,INFINITIVE+E+E+E+MISSING
lavaʃ,lavaʃnu,PAST+FIRST+MF+PLURAL+COMPLETE
lavaʃ,lavaʃti,PAST+FIRST+MF+SINGULAR+COMPLETE
lavaʃ,ləvaʃten,PAST+SECOND+F+PLURAL+COMPLETE
lavaʃ,lavaʃt,PAST+SECOND+F+SINGULAR+COMPLETE
lavaʃ,ləvaʃtem,PAST+SECOND+M+PLURAL+COMPLETE
lavaʃ,lavaʃta,PAST+SECOND+M+SINGULAR+COMPLETE
lavaʃ,lavəʃu,PAST+THIRD+F+PLURAL+COMPLETE
lavaʃ,lavəʃa,PAST+THIRD+F+SINGULAR+COMPLETE
lavaʃ,lavəʃu,PAST+THIRD+M+PLURAL+COMPLETE
lavaʃ,lavaʃ,PAST+THIRD+M+SINGULAR+COMPLETE
lavaʃ,lovəʃot,PRESENT+FIRST+F+PLURAL+COMPLETE
lavaʃ,loveʃet,PRESENT+FIRST+F+SINGULAR+COMPLETE
lavaʃ,lovəʃim,PRESENT+FIRST+M+PLURAL+COMPLETE
lavaʃ,loveiʃ,PRESENT+FIRST+M+SINGULAR+COMPLETE
lavaʃ,lovəʃot,PRESENT+SECOND+F+PLURAL+COMPLETE
lavaʃ,loveʃet,PRESENT+SECOND+F+SINGULAR+COMPLETE
lavaʃ,lovəʃim,PRESENT+SECOND+M+PLURAL+COMPLETE
lavaʃ,loveiʃ,PRESENT+SECOND+M+SINGULAR+COMPLETE
lavaʃ,lovəʃot,PRESENT+THIRD+F+PLURAL+COMPLETE
lavaʃ,loveʃet,PRESENT+THIRD+F+SINGULAR+COMPLETE
lavaʃ,lovəʃim,PRESENT+THIRD+M+PLURAL+COMPLETE
lavaʃ,loveiʃ,PRESENT+THIRD+M+SINGULAR+COMPLETE
laʕag,nilʕag,FUTURE+FIRST+MF+PLURAL+COMPLETE
laʕag,ʔelʕag,FUTURE+FIRST+MF+SINGULAR+COMPLETE
laʕag,laʕagu,IMPERATIVE+SECOND+F+PLURAL+COMPLETE
laʕag,laʕagi,IMPERATIVE+SECOND+F+SINGULAR+COMPLETE
laʕag,laʕagu,IMPERATIVE+SECOND+M+PLURAL+COMPLETE
laʕag,ləʕag,IMPERATIVE+SECOND+M+SINGULAR+COMPLETE
laʕag,lilʕog,INFINITIVE+E+E+E+COMPLETE
laʕag,lilʕog,INFINITIVE+E+E+E+MISSING
laʕag,laʕagnu,PAST+FIRST+MF+PLURAL+COMPLETE
laʕag,laʕagti,PAST+FIRST+MF+SINGULAR+COMPLETE
laʕag,ləʕagten,PAST+SECOND+F+PLURAL+COMPLETE
laʕag,laʕagt,PAST+SECOND+F+SINGULAR+COMPLETE
laʕag,ləʕagtem,PAST+SECOND+M+PLURAL+COMPLETE
laʕag,laʕagta,PAST+SECOND+M+SINGULAR+COMPLETE
laʕag,laʕagu,PAST+THIRD+F+PLURAL+COMPLETE
laʕag,laʕaga,PAST+THIRD+F+SINGULAR+COMPLETE
laʕag,laʕagu,PAST+THIRD+M+PLURAL+COMPLETE
laʕag,laʕag,PAST+THIRD+M+SINGULAR+COMPLETE
laʕag,loʕagot,PRESENT+FIRST+F+PLURAL+COMPLETE
laʕag,loʕeget,PRESENT+FIRST+F+SINGULAR+COMPLETE
laʕag,loʕagim,PRESENT+FIRST+M+PLURAL+COMPLETE
laʕag,loʕeig,PRESENT+FIRST+M+SINGULAR+COMPLETE
laʕag,loʕagot,PRESENT+SECOND+F+PLURAL+COMPLETE
laʕag,loʕeget,PRESENT+SECOND+F+SINGULAR+COMPLETE
laʕag,loʕagim,PRESENT+SECOND+M+PLURAL+COMPLETE
laʕag,loʕeig,PRESENT+SECOND+M+SINGULAR+COMPLETE
laʕag,loʕagot,PRESENT+THIRD+F+PLURAL+COMPLETE
laʕag,loʕeget,PRESENT+THIRD+F+SINGULAR+COMPLETE
laʕag,loʕagim,PRESENT+THIRD+M+PLURAL+COMPLETE
laʕag,loʕeig,PRESENT+THIRD+M+SINGULAR+COMPLETE
laʕas,nilʕas,FUTURE+FIRST+MF+PLURAL+COMPLETE
laʕas,ʔelʕas,FUTURE+FIRST+MF+SINGULAR+COMPLETE
laʕas,laʕasu,IMPERATIVE+SECOND+F+PLURAL+COMPLETE
laʕas,laʕasi,IMPERATIVE+SECOND+F+SINGULAR+COMPLETE
laʕas,laʕasu,IMPERATIVE+SECOND+M+PLURAL+COMPLETE
laʕas,ləʕas,IMPERATIVE+SECOND+M+SINGULAR+COMPLETE
laʕas,lilʕos,INFINITIVE+E+E+E+COMPLETE
laʕas,lilʕos,INFINITIVE+E+E+E+MISSING
laʕas,laʕasnu,PAST+FIRST+MF+PLURAL+COMPLETE
laʕas,laʕasti,PAST+FIRST+MF+SINGULAR+COMPLETE
laʕas,ləʕasten,PAST+SECOND+F+PLURAL+COMPLETE
laʕas,laʕast,PAST+SECOND+F+SINGULAR+COMPLETE
laʕas,ləʕastem,PAST+SECOND+M+PLURAL+COMPLETE
laʕas,laʕasta,PAST+SECOND+M+SINGULAR+COMPLETE
laʕas,laʕasu,PAST+THIRD+F+PLURAL+COMPLETE
laʕas,laʕasa,PAST+THIRD+F+SINGULAR+COMPLETE
laʕas,laʕasu,PAST+THIRD+M+PLURAL+COMPLETE
laʕas,laʕas,PAST+THIRD+M+SINGULAR+COMPLETE
laʕas,loʕasot,PRESENT+FIRST+F+PLURAL+COMPLETE
laʕas,loʕeset,PRESENT+FIRST+F+SINGULAR+COMPLETE
laʕas,loʕasim,PRESENT+FIRST+M+PLURAL+COMPLETE
laʕas,loʕeis,PRESENT+FIRST+M+SINGULAR+COMPLETE
laʕas,loʕasot,PRESENT+SECOND+F+PLURAL+COMPLETE
laʕas,loʕeset,PRESENT+SECOND+F+SINGULAR+COMPLETE
laʕas,loʕasim,PRESENT+SECOND+M+PLURAL+COMPLETE
laʕas,loʕeis,PRESENT+SECOND+M+SINGULAR+COMPLETE
laʕas,loʕasot,PRESENT+THIRD+F+PLURAL+COMPLETE
laʕas,loʕeset,PRESENT+THIRD+F+SINGULAR+COMPLETE
laʕas,loʕasim,PRESENT+THIRD+M+PLURAL+COMPLETE
laʕas,loʕeis,PRESENT+THIRD+M+SINGULAR+COMPLETE
laΧad,ləΧudot,BEINONI+FIRST+F+PLURAL+COMPLETE
laΧad,ləΧuda,BEINONI+FIRST+F+SINGULAR+COMPLETE
laΧad,ləΧudim,BEINONI+FIRST+M+PLURAL+COMPLETE
laΧad,laΧud,BEINONI+FIRST+M+SINGULAR+COMPLETE
laΧad,ləΧudot,BEINONI+SECOND+F+PLURAL+COMPLETE
laΧad,ləΧuda,BEINONI+SECOND+F+SINGULAR+COMPLETE
laΧad,ləΧudim,BEINONI+SECOND+M+PLURAL+COMPLETE
laΧad,laΧud,BEINONI+SECOND+M+SINGULAR+COMPLETE
laΧad,ləΧudot,BEINONI+THIRD+F+PLURAL+COMPLETE
laΧad,ləΧuda,BEINONI+THIRD+F+SINGULAR+COMPLETE
laΧad,ləΧudim,BEINONI+THIRD+M+PLURAL+COMPLETE
laΧad,laΧud,BEINONI+THIRD+M+SINGULAR+COMPLETE
laΧad,nilkod,FUTURE+FIRST+MF+PLURAL+COMPLETE
laΧad,nilkod,FUTURE+FIRST+MF+PLURAL+MISSING
laΧad,ʔelkod,FUTURE+FIRST+MF+SINGULAR+COMPLETE
laΧad,ʔelkod,FUTURE+FIRST+MF+SINGULAR+MISSING
laΧad,liΧdu,IMPERATIVE+SECOND+F+PLURAL+COMPLETE
laΧad,ləΧodəna,IMPERATIVE+SECOND+F+PLURAL+MISSING
laΧad,liΧdi,IMPERATIVE+SECOND+F+SINGULAR+COMPLETE
laΧad,liΧdu,IMPERATIVE+SECOND+M+PLURAL+COMPLETE
laΧad,ləΧod,IMPERATIVE+SECOND+M+SINGULAR+COMPLETE
laΧad,ləΧod,IMPERATIVE+SECOND+M+SINGULAR+MISSING
laΧad,lilkod,INFINITIVE+E+E+E+COMPLETE
laΧad,lilkod,INFINITIVE+E+E+E+MISSING
laΧad,laΧadnu,PAST+FIRST+MF+PLURAL+COMPLETE
laΧad,laΧadti,PAST+FIRST+MF+SINGULAR+COMPLETE
laΧad,ləΧadten,PAST+SECOND+F+PLURAL+COMPLETE
laΧad,laΧadt,PAST+SECOND+F+SINGULAR+COMPLETE
laΧad,ləΧadtem,PAST+SECOND+M+PLURAL+COMPLETE
laΧad,laΧadta,PAST+SECOND+M+SINGULAR+COMPLETE
laΧad,laΧədu,PAST+THIRD+F+PLURAL+COMPLETE
laΧad,laΧəda,PAST+THIRD+F+SINGULAR+COMPLETE
laΧad,laΧədu,PAST+THIRD+M+PLURAL+COMPLETE
laΧad,laΧad,PAST+THIRD+M+SINGULAR+COMPLETE
laΧad,loΧədot,PRESENT+FIRST+F+PLURAL+COMPLETE
laΧad,loΧedet,PRESENT+FIRST+F+SINGULAR+COMPLETE
laΧad,loΧədim,PRESENT+FIRST+M+PLURAL+COMPLETE
laΧad,loΧeid,PRESENT+FIRST+M+SINGULAR+COMPLETE
laΧad,loΧədot,PRESENT+SECOND+F+PLURAL+COMPLETE
laΧad,loΧedet,PRESENT+SECOND+F+SINGULAR+COMPLETE
laΧad,loΧədim,PRESENT+SECOND+M+PLURAL+COMPLETE
laΧad,loΧeid,PRESENT+SECOND+M+SINGULAR+COMPLETE
laΧad,loΧədot,PRESENT+THIRD+F+PLURAL+COMPLETE
laΧad,loΧedet,PRESENT+THIRD+F+SINGULAR+COMPLETE
laΧad,loΧədim,PRESENT+THIRD+M+PLURAL+COMPLETE
laΧad,loΧeid,PRESENT+THIRD+M+SINGULAR+COMPLETE
madad,mədudot,BEINONI+FIRST+F+PLURAL+COMPLETE
madad,məduda,BEINONI+FIRST+F+SINGULAR+COMPLETE
madad,mədudim,BEINONI+FIRST+M+PLURAL+COMPLETE
madad,madud,BEINONI+FIRST+M+SINGULAR+COMPLETE
madad,mədudot,BEINONI+SECOND+F+PLURAL+COMPLETE
madad,məduda,BEINONI+SECOND+F+SINGULAR+COMPLETE
madad,mədudim,BEINONI+SECOND+M+PLURAL+COMPLETE
madad,madud,BEINONI+SECOND+M+SINGULAR+COMPLETE
madad,mədudot,BEINONI+THIRD+F+PLURAL+COMPLETE
madad,məduda,BEINONI+THIRD+F+SINGULAR+COMPLETE
madad,mədudim,BEINONI+THIRD+M+PLURAL+COMPLETE
madad,madud,BEINONI+THIRD+M+SINGULAR+COMPLETE
madad,nimdod,FUTURE+FIRST+MF+PLURAL+COMPLETE
madad,nimdod,FUTURE+FIRST+MF+PLURAL+MISSING
madad,ʔemdod,FUTURE+FIRST+MF+SINGULAR+COMPLETE
madad,ʔemdod,FUTURE+FIRST+MF+SINGULAR+MISSING
madad,midədu,IMPERATIVE+SECOND+F+PLURAL+COMPLETE
madad,mədodəna,IMPERATIVE+SECOND+F+PLURAL+MISSING
madad,midədi,IMPERATIVE+SECOND+F+SINGULAR+COMPLETE
madad,midədu,IMPERATIVE+SECOND+M+PLURAL+COMPLETE
madad,mədod,IMPERATIVE+SECOND+M+SINGULAR+COMPLETE
madad,mədod,IMPERATIVE+SECOND+M+SINGULAR+MISSING
madad,limdod,INFINITIVE+E+E+E+COMPLETE
madad,limdod,INFINITIVE+E+E+E+MISSING
madad,madadnu,PAST+FIRST+MF+PLURAL+COMPLETE
madad,madadti,PAST+FIRST+MF+SINGULAR+COMPLETE
madad,mədadten,PAST+SECOND+F+PLURAL+COMPLETE
madad,madadt,PAST+SECOND+F+SINGULAR+COMPLETE
madad,mədadtem,PAST+SECOND+M+PLURAL+COMPLETE
madad,madadta,PAST+SECOND+M+SINGULAR+COMPLETE
madad,madədu,PAST+THIRD+F+PLURAL+COMPLETE
madad,madəda,PAST+THIRD+F+SINGULAR+COMPLETE
madad,madədu,PAST+THIRD+M+PLURAL+COMPLETE
madad,madad,PAST+THIRD+M+SINGULAR+COMPLETE
madad,modədot,PRESENT+FIRST+F+PLURAL+COMPLETE
madad,modedet,PRESENT+FIRST+F+SINGULAR+COMPLETE
madad,modədim,PRESENT+FIRST+M+PLURAL+COMPLETE
madad,modeid,PRESENT+FIRST+M+SINGULAR+COMPLETE
madad,modədot,PRESENT+SECOND+F+PLURAL+COMPLETE
madad,modedet,PRESENT+SECOND+F+SINGULAR+COMPLETE
madad,modədim,PRESENT+SECOND+M+PLURAL+COMPLETE
madad,modeid,PRESENT+SECOND+M+SINGULAR+COMPLETE
madad,modədot,PRESENT+THIRD+F+PLURAL+COMPLETE
madad,modedet,PRESENT+THIRD+F+SINGULAR+COMPLETE
madad,modədim,PRESENT+THIRD+M+PLURAL+COMPLETE
madad,modeid,PRESENT+THIRD+M+SINGULAR+COMPLETE
mahal,məhulot,BEINONI+FIRST+F+PLURAL+COMPLETE
mahal,məhula,BEINONI+FIRST+F+SINGULAR+COMPLETE
mahal,məhulim,BEINONI+FIRST+M+PLURAL+COMPLETE
mahal,mahul,BEINONI+FIRST+M+SINGULAR+COMPLETE
mahal,məhulot,BEINONI+SECOND+F+PLURAL+COMPLETE
mahal,məhula,BEINONI+SECOND+F+SINGULAR+COMPLETE
mahal,məhulim,BEINONI+SECOND+M+PLURAL+COMPLETE
mahal,mahul,BEINONI+SECOND+M+SINGULAR+COMPLETE
mahal,məhulot,BEINONI+THIRD+F+PLURAL+COMPLETE
mahal,məhula,BEINONI+THIRD+F+SINGULAR+COMPLETE
mahal,məhulim,BEINONI+THIRD+M+PLURAL+COMPLETE
mahal,mahul,BEINONI+THIRD+M+SINGULAR+COMPLETE
mahal,nimhol,FUTURE+FIRST+MF+PLURAL+COMPLETE
mahal,nimhol,FUTURE+FIRST+MF+PLURAL+MISSING
mahal,ʔemhol,FUTURE+FIRST+MF+SINGULAR+COMPLETE
mahal,ʔemhol,FUTURE+FIRST+MF+SINGULAR+MISSING
mahal,məholəna,IMPERATIVE+SECOND+F+PLURAL+COMPLETE
mahal,məholəna,IMPERATIVE+SECOND+F+PLURAL+MISSING
mahal,mihli,IMPERATIVE+SECOND+F+SINGULAR+COMPLETE
mahal,mihlu,IMPERATIVE+SECOND+M+PLURAL+COMPLETE
mahal,məhol,IMPERATIVE+SECOND+M+SINGULAR+COMPLETE
mahal,məhol,IMPERATIVE+SECOND+M+SINGULAR+MISSING
mahal,limhol,INFINITIVE+E+E+E+COMPLETE
mahal,limhol,INFINITIVE+E+E+E+MISSING
mahal,mahalnu,PAST+FIRST+MF+PLURAL+COMPLETE
mahal,mahalti,PAST+FIRST+MF+SINGULAR+COMPLETE
mahal,məhalten,PAST+SECOND+F+PLURAL+COMPLETE
mahal,mahalt,PAST+SECOND+F+SINGULAR+COMPLETE
mahal,məhaltem,PAST+SECOND+M+PLURAL+COMPLETE
mahal,mahalta,PAST+SECOND+M+SINGULAR+COMPLETE
mahal,mahəlu,PAST+THIRD+F+PLURAL+COMPLETE
mahal,mahəla,PAST+THIRD+F+SINGULAR+COMPLETE
mahal,mahəlu,PAST+THIRD+M+PLURAL+COMPLETE
mahal,mahal,PAST+THIRD+M+SINGULAR+COMPLETE
mahal,mohəlot,PRESENT+FIRST+F+PLURAL+COMPLETE
mahal,mohelet,PRESENT+FIRST+F+SINGULAR+COMPLETE
mahal,mohəlim,PRESENT+FIRST+M+PLURAL+COMPLETE
mahal,moheil,PRESENT+FIRST+M+SINGULAR+COMPLETE
mahal,mohəlot,PRESENT+SECOND+F+PLURAL+COMPLETE
mahal,mohelet,PRESENT+SECOND+F+SINGULAR+COMPLETE
mahal,mohəlim,PRESENT+SECOND+M+PLURAL+COMPLETE
mahal,moheil,PRESENT+SECOND+M+SINGULAR+COMPLETE
mahal,mohəlot,PRESENT+THIRD+F+PLURAL+COMPLETE
mahal,mohelet,PRESENT+THIRD+F+SINGULAR+COMPLETE
mahal,mohəlim,PRESENT+THIRD+M+PLURAL+COMPLETE
mahal,moheil,PRESENT+THIRD+M+SINGULAR+COMPLETE
maħal,nimħal,FUTURE+FIRST+MF+PLURAL+COMPLETE
maħal,ʔemħal,FUTURE+FIRST+MF+SINGULAR+COMPLETE
maħal,maħalu,IMPERATIVE+SECOND+F+PLURAL+COMPLETE
maħal,maħali,IMPERATIVE+SECOND+F+SINGULAR+COMPLETE
maħal,maħalu,IMPERATIVE+SECOND+M+PLURAL+COMPLETE
maħal,məħal,IMPERATIVE+SECOND+M+SINGULAR+COMPLETE
maħal,limħol,INFINITIVE+E+E+E+COMPLETE
maħal,limħol,INFINITIVE+E+E+E+MISSING
maħal,maħalnu,PAST+FIRST+MF+PLURAL+COMPLETE
maħal,maħalti,PAST+FIRST+MF+SINGULAR+COMPLETE
maħal,məħalten,PAST+SECOND+F+PLURAL+COMPLETE
maħal,maħalt,PAST+SECOND+F+SINGULAR+COMPLETE
maħal,məħaltem,PAST+SECOND+M+PLURAL+COMPLETE
maħal,maħalta,PAST+SECOND+M+SINGULAR+COMPLETE
maħal,maħalu,PAST+THIRD+F+PLURAL+COMPLETE
maħal,maħala,PAST+THIRD+F+SINGULAR+COMPLETE
maħal,maħalu,PAST+THIRD+M+PLURAL+COMPLETE
maħal,maħal,PAST+THIRD+M+SINGULAR+COMPLETE
maħal,moħalot,PRESENT+FIRST+F+PLURAL+COMPLETE
maħal,moħelet,PRESENT+FIRST+F+SINGULAR+COMPLETE
maħal,moħalim,PRESENT+FIRST+M+PLURAL+COMPLETE
maħal,moħeil,PRESENT+FIRST+M+SINGULAR+COMPLETE
maħal,moħalot,PRESENT+SECOND+F+PLURAL+COMPLETE
maħal,moħelet,PRESENT+SECOND+F+SINGULAR+COMPLETE
maħal,moħalim,PRESENT+SECOND+M+PLURAL+COMPLETE
maħal,moħeil,PRESENT+SECOND+M+SINGULAR+COMPLETE
maħal,moħalot,PRESENT+THIRD+F+PLURAL+COMPLETE
maħal,moħelet,PRESENT+THIRD+F+SINGULAR+COMPLETE
maħal,moħalim,PRESENT+THIRD+M+PLURAL+COMPLETE
maħal,moħeil,PRESENT+THIRD+M+SINGULAR+COMPLETE
maħaq,nimħaq,FUTURE+FIRST+MF+PLURAL+COMPLETE
maħaq,ʔemħaq,FUTURE+FIRST+MF+SINGULAR+COMPLETE
maħaq,maħaqu,IMPERATIVE+SECOND+F+PLURAL+COMPLETE
maħaq,maħaqi,IMPERATIVE+SECOND+F+SINGULAR+COMPLETE
maħaq,maħaqu,IMPERATIVE+SECOND+M+PLURAL+COMPLETE
maħaq,məħaq,IMPERATIVE+SECOND+M+SINGULAR+COMPLETE
maħaq,limħoq,INFINITIVE+E+E+E+COMPLETE
maħaq,limħoq,INFINITIVE+E+E+E+MISSING
maħaq,maħaqnu,PAST+FIRST+MF+PLURAL+COMPLETE
maħaq,maħaqti,PAST+FIRST+MF+SINGULAR+COMPLETE
maħaq,məħaqten,PAST+SECOND+F+PLURAL+COMPLETE
maħaq,maħaqt,PAST+SECOND+F+SINGULAR+COMPLETE
maħaq,məħaqtem,PAST+SECOND+M+PLURAL+COMPLETE
maħaq,maħaqta,PAST+SECOND+M+SINGULAR+COMPLETE
maħaq,maħaqu,PAST+THIRD+F+PLURAL+COMPLETE
maħaq,maħaqa,PAST+THIRD+F+SINGULAR+COMPLETE
maħaq,maħaqu,PAST+THIRD+M+PLURAL+COMPLETE
maħaq,maħaq,PAST+THIRD+M+SINGULAR+COMPLETE
maħaq,moħaqot,PRESENT+FIRST+F+PLURAL+COMPLETE
maħaq,moħeqet,PRESENT+FIRST+F+SINGULAR+COMPLETE
maħaq,moħaqim,PRESENT+FIRST+M+PLURAL+COMPLETE
maħaq,moħeiq,PRESENT+FIRST+M+SINGULAR+COMPLETE
maħaq,moħaqot,PRESENT+SECOND+F+PLURAL+COMPLETE
maħaq,moħeqet,PRESENT+SECOND+F+SINGULAR+COMPLETE
maħaq,moħaqim,PRESENT+SECOND+M+PLURAL+COMPLETE
maħaq,moħeiq,PRESENT+SECOND+M+SINGULAR+COMPLETE
maħaq,moħaqot,PRESENT+THIRD+F+PLURAL+COMPLETE
maħaq,moħeqet,PRESENT+THIRD+F+SINGULAR+COMPLETE
maħaq,moħaqim,PRESENT+THIRD+M+PLURAL+COMPLETE
maħaq,moħeiq,PRESENT+THIRD+M+SINGULAR+COMPLETE
maħat,nimħat,FUTURE+FIRST+MF+PLURAL+COMPLETE
maħat,ʔemħat,FUTURE+FIRST+MF+SINGULAR+COMPLETE
maħat,maħatu,IMPERATIVE+SECOND+F+PLURAL+COMPLETE
maħat,maħati,IMPERATIVE+SECOND+F+SINGULAR+COMPLETE
maħat,maħatu,IMPERATIVE+SECOND+M+PLURAL+COMPLETE
maħat,məħat,IMPERATIVE+SECOND+M+SINGULAR+COMPLETE
maħat,limħot,INFINITIVE+E+E+E+COMPLETE
maħat,limħot,INFINITIVE+E+E+E+MISSING
maħat,maħatnu,PAST+FIRST+MF+PLURAL+COMPLETE
maħat,maħatti,PAST+FIRST+MF+SINGULAR+COMPLETE
maħat,məħatten,PAST+SECOND+F+PLURAL+COMPLETE
maħat,maħatt,PAST+SECOND+F+SINGULAR+COMPLETE
maħat,məħattem,PAST+SECOND+M+PLURAL+COMPLETE
maħat,maħatta,PAST+SECOND+M+SINGULAR+COMPLETE
maħat,maħatu,PAST+THIRD+F+PLURAL+COMPLETE
maħat,maħata,PAST+THIRD+F+SINGULAR+COMPLETE
maħat,maħatu,PAST+THIRD+M+PLURAL+COMPLETE
maħat,maħat,PAST+THIRD+M+SINGULAR+COMPLETE
maħat,moħatot,PRESENT+FIRST+F+PLURAL+COMPLETE
maħat,moħetet,PRESENT+FIRST+F+SINGULAR+COMPLETE
maħat,moħatim,PRESENT+FIRST+M+PLURAL+COMPLETE
maħat,moħeit,PRESENT+FIRST+M+SINGULAR+COMPLETE
maħat,moħatot,PRESENT+SECOND+F+PLURAL+COMPLETE
maħat,moħetet,PRESENT+SECOND+F+SINGULAR+COMPLETE
maħat,moħatim,PRESENT+SECOND+M+PLURAL+COMPLETE
maħat,moħeit,PRESENT+SECOND+M+SINGULAR+COMPLETE
maħat,moħatot,PRESENT+THIRD+F+PLURAL+COMPLETE
maħat,moħetet,PRESENT+THIRD+F+SINGULAR+COMPLETE
maħat,moħatim,PRESENT+THIRD+M+PLURAL+COMPLETE
maħat,moħeit,PRESENT+THIRD+M+SINGULAR+COMPLETE
maħats,nimħats,FUTURE+FIRST+MF+PLURAL+COMPLETE
maħats,ʔemħats,FUTURE+FIRST+MF+SINGULAR+COMPLETE
maħats,maħatsu,IMPERATIVE+SECOND+F+PLURAL+COMPLETE
maħats,maħatsi,IMPERATIVE+SECOND+F+SINGULAR+COMPLETE
maħats,maħatsu,IMPERATIVE+SECOND+M+PLURAL+COMPLETE
maħats,məħats,IMPERATIVE+SECOND+M+SINGULAR+COMPLETE
maħats,limħots,INFINITIVE+E+E+E+COMPLETE
maħats,limħots,INFINITIVE+E+E+E+MISSING
maħats,maħatsnu,PAST+FIRST+MF+PLURAL+COMPLETE
maħats,maħatsti,PAST+FIRST+MF+SINGULAR+COMPLETE
maħats,məħatsten,PAST+SECOND+F+PLURAL+COMPLETE
maħats,maħatst,PAST+SECOND+F+SINGULAR+COMPLETE
maħats,məħatstem,PAST+SECOND+M+PLURAL+COMPLETE
maħats,maħatsta,PAST+SECOND+M+SINGULAR+COMPLETE
maħats,maħatsu,PAST+THIRD+F+PLURAL+COMPLETE
maħats,maħatsa,PAST+THIRD+F+SINGULAR+COMPLETE
maħats,maħatsu,PAST+THIRD+M+PLURAL+COMPLETE
maħats,maħats,PAST+THIRD+M+SINGULAR+COMPLETE
maħats,moħatsot,PRESENT+FIRST+F+PLURAL+COMPLETE
maħats,moħetset,PRESENT+FIRST+F+SINGULAR+COMPLETE
maħats,moħatsim,PRESENT+FIRST+M+PLURAL+COMPLETE
maħats,moħeits,PRESENT+FIRST+M+SINGULAR+COMPLETE
maħats,moħatsot,PRESENT+SECOND+F+PLURAL+COMPLETE
maħats,moħetset,PRESENT+SECOND+F+SINGULAR+COMPLETE
maħats,moħatsim,PRESENT+SECOND+M+PLURAL+COMPLETE
maħats,moħeits,PRESENT+SECOND+M+SINGULAR+COMPLETE
maħats,moħatsot,PRESENT+THIRD+F+PLURAL+COMPLETE
maħats,moħetset,PRESENT+THIRD+F+SINGULAR+COMPLETE
maħats,moħatsim,PRESENT+THIRD+M+PLURAL+COMPLETE
maħats,moħeits,PRESENT+THIRD+M+SINGULAR+COMPLETE
maħaʔ,məħujot,BEINONI+FIRST+F+PLURAL+COMPLETE
maħaʔ,məħuja,BEINONI+FIRST+F+SINGULAR+COMPLETE
maħaʔ,məħujim,BEINONI+FIRST+M+PLURAL+COMPLETE
maħaʔ,maħuj,BEINONI+FIRST+M+SINGULAR+COMPLETE
maħaʔ,məħujot,BEINONI+SECOND+F+PLURAL+COMPLETE
maħaʔ,məħuja,BEINONI+SECOND+F+SINGULAR+COMPLETE
maħaʔ,məħujim,BEINONI+SECOND+M+PLURAL+COMPLETE
maħaʔ,maħuj,BEINONI+SECOND+M+SINGULAR+COMPLETE
maħaʔ,məħujot,BEINONI+THIRD+F+PLURAL+COMPLETE
maħaʔ,məħuja,BEINONI+THIRD+F+SINGULAR+COMPLETE
maħaʔ,məħujim,BEINONI+THIRD+M+PLURAL+COMPLETE
maħaʔ,maħuj,BEINONI+THIRD+M+SINGULAR+COMPLETE
maħaʔ,nimħaʔ,FUTURE+FIRST+MF+PLURAL+COMPLETE
maħaʔ,ʔemħaʔ,FUTURE+FIRST+MF+SINGULAR+COMPLETE
maħaʔ,miħʔu,IMPERATIVE+SECOND+F+PLURAL+COMPLETE
maħaʔ,miħʔi,IMPERATIVE+SECOND+F+SINGULAR+COMPLETE
maħaʔ,miħʔu,IMPERATIVE+SECOND+M+PLURAL+COMPLETE
maħaʔ,məħaʔ,IMPERATIVE+SECOND+M+SINGULAR+COMPLETE
maħaʔ,limħoʔ,INFINITIVE+E+E+E+COMPLETE
maħaʔ,limħoʔ,INFINITIVE+E+E+E+MISSING
maħaʔ,maħanu,PAST+FIRST+MF+PLURAL+COMPLETE
maħaʔ,maħati,PAST+FIRST+MF+SINGULAR+COMPLETE
maħaʔ,məħaten,PAST+SECOND+F+PLURAL+COMPLETE
maħaʔ,maħat,PAST+SECOND+F+SINGULAR+COMPLETE
maħaʔ,məħatem,PAST+SECOND+M+PLURAL+COMPLETE
maħaʔ,maħata,PAST+SECOND+M+SINGULAR+COMPLETE
maħaʔ,maħəʔu,PAST+THIRD+F+PLURAL+COMPLETE
maħaʔ,maħəʔa,PAST+THIRD+F+SINGULAR+COMPLETE
maħaʔ,maħəʔu,PAST+THIRD+M+PLURAL+COMPLETE
maħaʔ,maħaʔ,PAST+THIRD+M+SINGULAR+COMPLETE
maħaʔ,moħəʔot,PRESENT+FIRST+F+PLURAL+COMPLETE
maħaʔ,moħeit,PRESENT+FIRST+F+SINGULAR+COMPLETE
maħaʔ,moħəʔim,PRESENT+FIRST+M+PLURAL+COMPLETE
maħaʔ,moħeiʔ,PRESENT+FIRST+M+SINGULAR+COMPLETE
maħaʔ,moħəʔot,PRESENT+SECOND+F+PLURAL+COMPLETE
maħaʔ,moħeit,PRESENT+SECOND+F+SINGULAR+COMPLETE
maħaʔ,moħəʔim,PRESENT+SECOND+M+PLURAL+COMPLETE
maħaʔ,moħeiʔ,PRESENT+SECOND+M+SINGULAR+COMPLETE
maħaʔ,moħəʔot,PRESENT+THIRD+F+PLURAL+COMPLETE
maħaʔ,moħeit,PRESENT+THIRD+F+SINGULAR+COMPLETE
maħaʔ,moħəʔim,PRESENT+THIRD+M+PLURAL+COMPLETE
maħaʔ,moħeiʔ,PRESENT+THIRD+M+SINGULAR+COMPLETE
malaħ,məluħot,BEINONI+FIRST+F+PLURAL+COMPLETE
malaħ,məluħa,BEINONI+FIRST+F+SINGULAR+COMPLETE
malaħ,məluħim,BEINONI+FIRST+M+PLURAL+COMPLETE
malaħ,maluaħ,BEINONI+FIRST+M+SINGULAR+COMPLETE
malaħ,məluħot,BEINONI+SECOND+F+PLURAL+COMPLETE
malaħ,məluħa,BEINONI+SECOND+F+SINGULAR+COMPLETE
malaħ,məluħim,BEINONI+SECOND+M+PLURAL+COMPLETE
malaħ,maluaħ,BEINONI+SECOND+M+SINGULAR+COMPLETE
malaħ,məluħot,BEINONI+THIRD+F+PLURAL+COMPLETE
malaħ,məluħa,BEINONI+THIRD+F+SINGULAR+COMPLETE
malaħ,məluħim,BEINONI+THIRD+M+PLURAL+COMPLETE
malaħ,maluaħ,BEINONI+THIRD+M+SINGULAR+COMPLETE
malaħ,nimlaħ,FUTURE+FIRST+MF+PLURAL+COMPLETE
malaħ,ʔemlaħ,FUTURE+FIRST+MF+SINGULAR+COMPLETE
malaħ,milħu,IMPERATIVE+SECOND+F+PLURAL+COMPLETE
malaħ,milħi,IMPERATIVE+SECOND+F+SINGULAR+COMPLETE
malaħ,milħu,IMPERATIVE+SECOND+M+PLURAL+COMPLETE
malaħ,məlaħ,IMPERATIVE+SECOND+M+SINGULAR+COMPLETE
malaħ,limloaħ,INFINITIVE+E+E+E+COMPLETE
malaħ,limloaħ,INFINITIVE+E+E+E+MISSING
malaħ,malaħnu,PAST+FIRST+MF+PLURAL+COMPLETE
malaħ,malaħti,PAST+FIRST+MF+SINGULAR+COMPLETE
malaħ,məlaħten,PAST+SECOND+F+PLURAL+COMPLETE
malaħ,malaħt,PAST+SECOND+F+SINGULAR+COMPLETE
malaħ,məlaħtem,PAST+SECOND+M+PLURAL+COMPLETE
malaħ,malaħta,PAST+SECOND+M+SINGULAR+COMPLETE
malaħ,maləħu,PAST+THIRD+F+PLURAL+COMPLETE
malaħ,maləħa,PAST+THIRD+F+SINGULAR+COMPLETE
malaħ,maləħu,PAST+THIRD+M+PLURAL+COMPLETE
malaħ,malaħ,PAST+THIRD+M+SINGULAR+COMPLETE
malaħ,moləħot,PRESENT+FIRST+F+PLURAL+COMPLETE
malaħ,molaħat,PRESENT+FIRST+F+SINGULAR+COMPLETE
malaħ,moləħim,PRESENT+FIRST+M+PLURAL+COMPLETE
malaħ,moleiaħ,PRESENT+FIRST+M+SINGULAR+COMPLETE
malaħ,moləħot,PRESENT+SECOND+F+PLURAL+COMPLETE
malaħ,molaħat,PRESENT+SECOND+F+SINGULAR+COMPLETE
malaħ,moləħim,PRESENT+SECOND+M+PLURAL+COMPLETE
malaħ,moleiaħ,PRESENT+SECOND+M+SINGULAR+COMPLETE
malaħ,moləħot,PRESENT+THIRD+F+PLURAL+COMPLETE
malaħ,molaħat,PRESENT+THIRD+F+SINGULAR+COMPLETE
malaħ,moləħim,PRESENT+THIRD+M+PLURAL+COMPLETE
malaħ,moleiaħ,PRESENT+THIRD+M+SINGULAR+COMPLETE
malaq,məluqot,BEINONI+FIRST+F+PLURAL+COMPLETE
malaq,məluqa,BEINONI+FIRST+F+SINGULAR+COMPLETE
malaq,məluqim,BEINONI+FIRST+M+PLURAL+COMPLETE
malaq,maluq,BEINONI+FIRST+M+SINGULAR+COMPLETE
malaq,məluqot,BEINONI+SECOND+F+PLURAL+COMPLETE
malaq,məluqa,BEINONI+SECOND+F+SINGULAR+COMPLETE
malaq,məluqim,BEINONI+SECOND+M+PLURAL+COMPLETE
malaq,maluq,BEINONI+SECOND+M+SINGULAR+COMPLETE
malaq,məluqot,BEINONI+THIRD+F+PLURAL+COMPLETE
malaq,məluqa,BEINONI+THIRD+F+SINGULAR+COMPLETE
malaq,məluqim,BEINONI+THIRD+M+PLURAL+COMPLETE
malaq,maluq,BEINONI+THIRD+M+SINGULAR+COMPLETE
malaq,nimloq,FUTURE+FIRST+MF+PLURAL+COMPLETE
malaq,nimloq,FUTURE+FIRST+MF+PLURAL+MISSING
malaq,ʔemloq,FUTURE+FIRST+MF+SINGULAR+COMPLETE
malaq,ʔemloq,FUTURE+FIRST+MF+SINGULAR+MISSING
malaq,milqu,IMPERATIVE+SECOND+F+PLURAL+COMPLETE
malaq,məloqəna,IMPERATIVE+SECOND+F+PLURAL+MISSING
malaq,milqi,IMPERATIVE+SECOND+F+SINGULAR+COMPLETE
malaq,milqu,IMPERATIVE+SECOND+M+PLURAL+COMPLETE
malaq,məloq,IMPERATIVE+SECOND+M+SINGULAR+COMPLETE
malaq,məloq,IMPERATIVE+SECOND+M+SINGULAR+MISSING
malaq,limloq,INFINITIVE+E+E+E+COMPLETE
malaq,limloq,INFINITIVE+E+E+E+MISSING
malaq,malaqnu,PAST+FIRST+MF+PLURAL+COMPLETE
malaq,malaqti,PAST+FIRST+MF+SINGULAR+COMPLETE
malaq,məlaqten,PAST+SECOND+F+PLURAL+COMPLETE
malaq,malaqt,PAST+SECOND+F+SINGULAR+COMPLETE
malaq,məlaqtem,PAST+SECOND+M+PLURAL+COMPLETE
malaq,malaqta,PAST+SECOND+M+SINGULAR+COMPLETE
malaq,maləqu,PAST+THIRD+F+PLURAL+COMPLETE
malaq,maləqa,PAST+THIRD+F+SINGULAR+COMPLETE
malaq,maləqu,PAST+THIRD+M+PLURAL+COMPLETE
malaq,malaq,PAST+THIRD+M+SINGULAR+COMPLETE
malaq,moləqot,PRESENT+FIRST+F+PLURAL+COMPLETE
malaq,moleqet,PRESENT+FIRST+F+SINGULAR+COMPLETE
malaq,moləqim,PRESENT+FIRST+M+PLURAL+COMPLETE
malaq,moleiq,PRESENT+FIRST+M+SINGULAR+COMPLETE
malaq,moləqot,PRESENT+SECOND+F+PLURAL+COMPLETE
malaq,moleqet,PRESENT+SECOND+F+SINGULAR+COMPLETE
malaq,moləqim,PRESENT+SECOND+M+PLURAL+COMPLETE
malaq,moleiq,PRESENT+SECOND+M+SINGULAR+COMPLETE
malaq,moləqot,PRESENT+THIRD+F+PLURAL+COMPLETE
malaq,moleqet,PRESENT+THIRD+F+SINGULAR+COMPLETE
malaq,moləqim,PRESENT+THIRD+M+PLURAL+COMPLETE
malaq,moleiq,PRESENT+THIRD+M+SINGULAR+COMPLETE
malaΧ,məluΧot,BEINONI+FIRST+F+PLURAL+COMPLETE
malaΧ,məluΧa,BEINONI+FIRST+F+SINGULAR+COMPLETE
malaΧ,məluΧim,BEINONI+FIRST+M+PLURAL+COMPLETE
malaΧ,maluΧ,BEINONI+FIRST+M+SINGULAR+COMPLETE
malaΧ,məluΧot,BEINONI+SECOND+F+PLURAL+COMPLETE
malaΧ,məluΧa,BEINONI+SECOND+F+SINGULAR+COMPLETE
malaΧ,məluΧim,BEINONI+SECOND+M+PLURAL+COMPLETE
malaΧ,maluΧ,BEINONI+SECOND+M+SINGULAR+COMPLETE
malaΧ,məluΧot,BEINONI+THIRD+F+PLURAL+COMPLETE
malaΧ,məluΧa,BEINONI+THIRD+F+SINGULAR+COMPLETE
malaΧ,məluΧim,BEINONI+THIRD+M+PLURAL+COMPLETE
malaΧ,maluΧ,BEINONI+THIRD+M+SINGULAR+COMPLETE
malaΧ,nimloΧ,FUTURE+FIRST+MF+PLURAL+COMPLETE
malaΧ,nimloΧ,FUTURE+FIRST+MF+PLURAL+MISSING
malaΧ,ʔemloΧ,FUTURE+FIRST+MF+SINGULAR+COMPLETE
malaΧ,ʔemloΧ,FUTURE+FIRST+MF+SINGULAR+MISSING
malaΧ,milΧu,IMPERATIVE+SECOND+F+PLURAL+COMPLETE
malaΧ,məloΧəna,IMPERATIVE+SECOND+F+PLURAL+MISSING
malaΧ,milΧi,IMPERATIVE+SECOND+F+SINGULAR+COMPLETE
malaΧ,milΧu,IMPERATIVE+SECOND+M+PLURAL+COMPLETE
malaΧ,məloΧ,IMPERATIVE+SECOND+M+SINGULAR+COMPLETE
malaΧ,məloΧ,IMPERATIVE+SECOND+M+SINGULAR+MISSING
malaΧ,limloΧ,INFINITIVE+E+E+E+COMPLETE
malaΧ,limloΧ,INFINITIVE+E+E+E+MISSING
malaΧ,malaΧnu,PAST+FIRST+MF+PLURAL+COMPLETE
malaΧ,malaΧti,PAST+FIRST+MF+SINGULAR+COMPLETE
malaΧ,məlaΧten,PAST+SECOND+F+PLURAL+COMPLETE
malaΧ,malaΧt,PAST+SECOND+F+SINGULAR+COMPLETE
malaΧ,məlaΧtem,PAST+SECOND+M+PLURAL+COMPLETE
malaΧ,malaΧta,PAST+SECOND+M+SINGULAR+COMPLETE
malaΧ,maləΧu,PAST+THIRD+F+PLURAL+COMPLETE
malaΧ,maləΧa,PAST+THIRD+F+SINGULAR+COMPLETE
malaΧ,maləΧu,PAST+THIRD+M+PLURAL+COMPLETE
malaΧ,malaΧ,PAST+THIRD+M+SINGULAR+COMPLETE
malaΧ,moləΧot,PRESENT+FIRST+F+PLURAL+COMPLETE
malaΧ,moleΧet,PRESENT+FIRST+F+SINGULAR+COMPLETE
malaΧ,moləΧim,PRESENT+FIRST+M+PLURAL+COMPLETE
malaΧ,moleiΧ,PRESENT+FIRST+M+SINGULAR+COMPLETE
malaΧ,moləΧot,PRESENT+SECOND+F+PLURAL+COMPLETE
malaΧ,moleΧet,PRESENT+SECOND+F+SINGULAR+COMPLETE
malaΧ,moləΧim,PRESENT+SECOND+M+PLURAL+COMPLETE
malaΧ,moleiΧ,PRESENT+SECOND+M+SINGULAR+COMPLETE
malaΧ,moləΧot,PRESENT+THIRD+F+PLURAL+COMPLETE
malaΧ,moleΧet,PRESENT+THIRD+F+SINGULAR+COMPLETE
malaΧ,moləΧim,PRESENT+THIRD+M+PLURAL+COMPLETE
malaΧ,moleiΧ,PRESENT+THIRD+M+SINGULAR+COMPLETE
manaʕ,mənuʕot,BEINONI+FIRST+F+PLURAL+COMPLETE
manaʕ,mənuʕa,BEINONI+FIRST+F+SINGULAR+COMPLETE
manaʕ,mənuʕim,BEINONI+FIRST+M+PLURAL+COMPLETE
manaʕ,manuaʕ,BEINONI+FIRST+M+SINGULAR+COMPLETE
manaʕ,mənuʕot,BEINONI+SECOND+F+PLURAL+COMPLETE
manaʕ,mənuʕa,BEINONI+SECOND+F+SINGULAR+COMPLETE
manaʕ,mənuʕim,BEINONI+SECOND+M+PLURAL+COMPLETE
manaʕ,manuaʕ,BEINONI+SECOND+M+SINGULAR+COMPLETE
manaʕ,mənuʕot,BEINONI+THIRD+F+PLURAL+COMPLETE
manaʕ,mənuʕa,BEINONI+THIRD+F+SINGULAR+COMPLETE
manaʕ,mənuʕim,BEINONI+THIRD+M+PLURAL+COMPLETE
manaʕ,manuaʕ,BEINONI+THIRD+M+SINGULAR+COMPLETE
manaʕ,nimnaʕ,FUTURE+FIRST+MF+PLURAL+COMPLETE
manaʕ,ʔemnaʕ,FUTURE+FIRST+MF+SINGULAR+COMPLETE
manaʕ,minʕu,IMPERATIVE+SECOND+F+PLURAL+COMPLETE
manaʕ,minʕi,IMPERATIVE+SECOND+F+SINGULAR+COMPLETE
manaʕ,minʕu,IMPERATIVE+SECOND+M+PLURAL+COMPLETE
manaʕ,mənaʕ,IMPERATIVE+SECOND+M+SINGULAR+COMPLETE
manaʕ,limnoaʕ,INFINITIVE+E+E+E+COMPLETE
manaʕ,limnoaʕ,INFINITIVE+E+E+E+MISSING
manaʕ,manaʕnu,PAST+FIRST+MF+PLURAL+COMPLETE
manaʕ,manaʕti,PAST+FIRST+MF+SINGULAR+COMPLETE
manaʕ,mənaʕten,PAST+SECOND+F+PLURAL+COMPLETE
manaʕ,manaʕt,PAST+SECOND+F+SINGULAR+COMPLETE
manaʕ,mənaʕtem,PAST+SECOND+M+PLURAL+COMPLETE
manaʕ,manaʕta,PAST+SECOND+M+SINGULAR+COMPLETE
manaʕ,manəʕu,PAST+THIRD+F+PLURAL+COMPLETE
manaʕ,manəʕa,PAST+THIRD+F+SINGULAR+COMPLETE
manaʕ,manəʕu,PAST+THIRD+M+PLURAL+COMPLETE
manaʕ,manaʕ,PAST+THIRD+M+SINGULAR+COMPLETE
manaʕ,monəʕot,PRESENT+FIRST+F+PLURAL+COMPLETE
manaʕ,monaʕat,PRESENT+FIRST+F+SINGULAR+COMPLETE
manaʕ,monəʕim,PRESENT+FIRST+M+PLURAL+COMPLETE
manaʕ,moneiaʕ,PRESENT+FIRST+M+SINGULAR+COMPLETE
manaʕ,monəʕot,PRESENT+SECOND+F+PLURAL+COMPLETE
manaʕ,monaʕat,PRESENT+SECOND+F+SINGULAR+COMPLETE
manaʕ,monəʕim,PRESENT+SECOND+M+PLURAL+COMPLETE
manaʕ,moneiaʕ,PRESENT+SECOND+M+SINGULAR+COMPLETE
manaʕ,monəʕot,PRESENT+THIRD+F+PLURAL+COMPLETE
manaʕ,monaʕat,PRESENT+THIRD+F+SINGULAR+COMPLETE
manaʕ,monəʕim,PRESENT+THIRD+M+PLURAL+COMPLETE
manaʕ,moneiaʕ,PRESENT+THIRD+M+SINGULAR+COMPLETE
maʁad,məʁudot,BEINONI+FIRST+F+PLURAL+COMPLETE
maʁad,məʁuda,BEINONI+FIRST+F+SINGULAR+COMPLETE
maʁad,məʁudim,BEINONI+FIRST+M+PLURAL+COMPLETE
maʁad,maʁud,BEINONI+FIRST+M+SINGULAR+COMPLETE
maʁad,məʁudot,BEINONI+SECOND+F+PLURAL+COMPLETE
maʁad,məʁuda,BEINONI+SECOND+F+SINGULAR+COMPLETE
maʁad,məʁudim,BEINONI+SECOND+M+PLURAL+COMPLETE
maʁad,maʁud,BEINONI+SECOND+M+SINGULAR+COMPLETE
maʁad,məʁudot,BEINONI+THIRD+F+PLURAL+COMPLETE
maʁad,məʁuda,BEINONI+THIRD+F+SINGULAR+COMPLETE
maʁad,məʁudim,BEINONI+THIRD+M+PLURAL+COMPLETE
maʁad,maʁud,BEINONI+THIRD+M+SINGULAR+COMPLETE
maʁad,nimʁod,FUTURE+FIRST+MF+PLURAL+COMPLETE
maʁad,nimʁod,FUTURE+FIRST+MF+PLURAL+MISSING
maʁad,ʔemʁod,FUTURE+FIRST+MF+SINGULAR+COMPLETE
maʁad,ʔemʁod,FUTURE+FIRST+MF+SINGULAR+MISSING
maʁad,miʁdu,IMPERATIVE+SECOND+F+PLURAL+COMPLETE
maʁad,məʁodəna,IMPERATIVE+SECOND+F+PLURAL+MISSING
maʁad,miʁdi,IMPERATIVE+SECOND+F+SINGULAR+COMPLETE
maʁad,miʁdu,IMPERATIVE+SECOND+M+PLURAL+COMPLETE
maʁad,məʁod,IMPERATIVE+SECOND+M+SINGULAR+COMPLETE
maʁad,məʁod,IMPERATIVE+SECOND+M+SINGULAR+MISSING
maʁad,limʁod,INFINITIVE+E+E+E+COMPLETE
maʁad,limʁod,INFINITIVE+E+E+E+MISSING
maʁad,maʁadnu,PAST+FIRST+MF+PLURAL+COMPLETE
maʁad,maʁadti,PAST+FIRST+MF+SINGULAR+COMPLETE
maʁad,məʁadten,PAST+SECOND+F+PLURAL+COMPLETE
maʁad,maʁadt,PAST+SECOND+F+SINGULAR+COMPLETE
maʁad,məʁadtem,PAST+SECOND+M+PLURAL+COMPLETE
maʁad,maʁadta,PAST+SECOND+M+SINGULAR+COMPLETE
maʁad,maʁədu,PAST+THIRD+F+PLURAL+COMPLETE
maʁad,maʁəda,PAST+THIRD+F+SINGULAR+COMPLETE
maʁad,maʁədu,PAST+THIRD+M+PLURAL+COMPLETE
maʁad,maʁad,PAST+THIRD+M+SINGULAR+COMPLETE
maʁad,moʁədot,PRESENT+FIRST+F+PLURAL+COMPLETE
maʁad,moʁedet,PRESENT+FIRST+F+SINGULAR+COMPLETE
maʁad,moʁədim,PRESENT+FIRST+M+PLURAL+COMPLETE
maʁad,moʁeid,PRESENT+FIRST+M+SINGULAR+COMPLETE
maʁad,moʁədot,PRESENT+SECOND+F+PLURAL+COMPLETE
maʁad,moʁedet,PRESENT+SECOND+F+SINGULAR+COMPLETE
maʁad,moʁədim,PRESENT+SECOND+M+PLURAL+COMPLETE
maʁad,moʁeid,PRESENT+SECOND+M+SINGULAR+COMPLETE
maʁad,moʁədot,PRESENT+THIRD+F+PLURAL+COMPLETE
maʁad,moʁedet,PRESENT+THIRD+F+SINGULAR+COMPLETE
maʁad,moʁədim,PRESENT+THIRD+M+PLURAL+COMPLETE
maʁad,moʁeid,PRESENT+THIRD+M+SINGULAR+COMPLETE
maʁaħ,məʁuħot,BEINONI+FIRST+F+PLURAL+COMPLETE
maʁaħ,məʁuħa,BEINONI+FIRST+F+SINGULAR+COMPLETE
maʁaħ,məʁuħim,BEINONI+FIRST+M+PLURAL+COMPLETE
maʁaħ,maʁuaħ,BEINONI+FIRST+M+SINGULAR+COMPLETE
maʁaħ,məʁuħot,BEINONI+SECOND+F+PLURAL+COMPLETE
maʁaħ,məʁuħa,BEINONI+SECOND+F+SINGULAR+COMPLETE
maʁaħ,məʁuħim,BEINONI+SECOND+M+PLURAL+COMPLETE
maʁaħ,maʁuaħ,BEINONI+SECOND+M+SINGULAR+COMPLETE
maʁaħ,məʁuħot,BEINONI+THIRD+F+PLURAL+COMPLETE
maʁaħ,məʁuħa,BEINONI+THIRD+F+SINGULAR+COMPLETE
maʁaħ,məʁuħim,BEINONI+THIRD+M+PLURAL+COMPLETE
maʁaħ,maʁuaħ,BEINONI+THIRD+M+SINGULAR+COMPLETE
maʁaħ,nimʁaħ,FUTURE+FIRST+MF+PLURAL+COMPLETE
maʁaħ,ʔemʁaħ,FUTURE+FIRST+MF+SINGULAR+COMPLETE
maʁaħ,miʁħu,IMPERATIVE+SECOND+F+PLURAL+COMPLETE
maʁaħ,miʁħi,IMPERATIVE+SECOND+F+SINGULAR+COMPLETE
maʁaħ,miʁħu,IMPERATIVE+SECOND+M+PLURAL+COMPLETE
maʁaħ,məʁaħ,IMPERATIVE+SECOND+M+SINGULAR+COMPLETE
maʁaħ,limʁoaħ,INFINITIVE+E+E+E+COMPLETE
maʁaħ,limʁoaħ,INFINITIVE+E+E+E+MISSING
maʁaħ,maʁaħnu,PAST+FIRST+MF+PLURAL+COMPLETE
maʁaħ,maʁaħti,PAST+FIRST+MF+SINGULAR+COMPLETE
maʁaħ,məʁaħten,PAST+SECOND+F+PLURAL+COMPLETE
maʁaħ,maʁaħt,PAST+SECOND+F+SINGULAR+COMPLETE
maʁaħ,məʁaħtem,PAST+SECOND+M+PLURAL+COMPLETE
maʁaħ,maʁaħta,PAST+SECOND+M+SINGULAR+COMPLETE
maʁaħ,maʁəħu,PAST+THIRD+F+PLURAL+COMPLETE
maʁaħ,maʁəħa,PAST+THIRD+F+SINGULAR+COMPLETE
maʁaħ,maʁəħu,PAST+THIRD+M+PLURAL+COMPLETE
maʁaħ,maʁaħ,PAST+THIRD+M+SINGULAR+COMPLETE
maʁaħ,moʁəħot,PRESENT+FIRST+F+PLURAL+COMPLETE
maʁaħ,moʁaħat,PRESENT+FIRST+F+SINGULAR+COMPLETE
maʁaħ,moʁəħim,PRESENT+FIRST+M+PLURAL+COMPLETE
maʁaħ,moʁeiaħ,PRESENT+FIRST+M+SINGULAR+COMPLETE
maʁaħ,moʁəħot,PRESENT+SECOND+F+PLURAL+COMPLETE
maʁaħ,moʁaħat,PRESENT+SECOND+F+SINGULAR+COMPLETE
maʁaħ,moʁəħim,PRESENT+SECOND+M+PLURAL+COMPLETE
maʁaħ,moʁeiaħ,PRESENT+SECOND+M+SINGULAR+COMPLETE
maʁaħ,moʁəħot,PRESENT+THIRD+F+PLURAL+COMPLETE
maʁaħ,moʁaħat,PRESENT+THIRD+F+SINGULAR+COMPLETE
maʁaħ,moʁəħim,PRESENT+THIRD+M+PLURAL+COMPLETE
maʁaħ,moʁeiaħ,PRESENT+THIRD+M+SINGULAR+COMPLETE
maʁat,məʁutot,BEINONI+FIRST+F+PLURAL+COMPLETE
maʁat,məʁuta,BEINONI+FIRST+F+SINGULAR+COMPLETE
maʁat,məʁutim,BEINONI+FIRST+M+PLURAL+COMPLETE
maʁat,maʁut,BEINONI+FIRST+M+SINGULAR+COMPLETE
maʁat,məʁutot,BEINONI+SECOND+F+PLURAL+COMPLETE
maʁat,məʁuta,BEINONI+SECOND+F+SINGULAR+COMPLETE
maʁat,məʁutim,BEINONI+SECOND+M+PLURAL+COMPLETE
maʁat,maʁut,BEINONI+SECOND+M+SINGULAR+COMPLETE
maʁat,məʁutot,BEINONI+THIRD+F+PLURAL+COMPLETE
maʁat,məʁuta,BEINONI+THIRD+F+SINGULAR+COMPLETE
maʁat,məʁutim,BEINONI+THIRD+M+PLURAL+COMPLETE
maʁat,maʁut,BEINONI+THIRD+M+SINGULAR+COMPLETE
maʁat,nimʁot,FUTURE+FIRST+MF+PLURAL+COMPLETE
maʁat,nimʁot,FUTURE+FIRST+MF+PLURAL+MISSING
maʁat,ʔemʁot,FUTURE+FIRST+MF+SINGULAR+COMPLETE
maʁat,ʔemʁot,FUTURE+FIRST+MF+SINGULAR+MISSING
maʁat,məʁotəna,IMPERATIVE+SECOND+F+PLURAL+COMPLETE
maʁat,məʁotəna,IMPERATIVE+SECOND+F+PLURAL+MISSING
maʁat,miʁti,IMPERATIVE+SECOND+F+SINGULAR+COMPLETE
maʁat,miʁtu,IMPERATIVE+SECOND+M+PLURAL+COMPLETE
maʁat,məʁot,IMPERATIVE+SECOND+M+SINGULAR+COMPLETE
maʁat,məʁot,IMPERATIVE+SECOND+M+SINGULAR+MISSING
maʁat,limʁot,INFINITIVE+E+E+E+COMPLETE
maʁat,limʁot,INFINITIVE+E+E+E+MISSING
maʁat,maʁatnu,PAST+FIRST+MF+PLURAL+COMPLETE
maʁat,maʁatti,PAST+FIRST+MF+SINGULAR+COMPLETE
maʁat,məʁatten,PAST+SECOND+F+PLURAL+COMPLETE
maʁat,maʁatt,PAST+SECOND+F+SINGULAR+COMPLETE
maʁat,məʁattem,PAST+SECOND+M+PLURAL+COMPLETE
maʁat,maʁatta,PAST+SECOND+M+SINGULAR+COMPLETE
maʁat,maʁətu,PAST+THIRD+F+PLURAL+COMPLETE
maʁat,maʁəta,PAST+THIRD+F+SINGULAR+COMPLETE
maʁat,maʁətu,PAST+THIRD+M+PLURAL+COMPLETE
maʁat,maʁat,PAST+THIRD+M+SINGULAR+COMPLETE
maʁat,moʁətot,PRESENT+FIRST+F+PLURAL+COMPLETE
maʁat,moʁetet,PRESENT+FIRST+F+SINGULAR+COMPLETE
maʁat,moʁətim,PRESENT+FIRST+M+PLURAL+COMPLETE
maʁat,moʁeit,PRESENT+FIRST+M+SINGULAR+COMPLETE
maʁat,moʁətot,PRESENT+SECOND+F+PLURAL+COMPLETE
maʁat,moʁetet,PRESENT+SECOND+F+SINGULAR+COMPLETE
maʁat,moʁətim,PRESENT+SECOND+M+PLURAL+COMPLETE
maʁat,moʁeit,PRESENT+SECOND+M+SINGULAR+COMPLETE
maʁat,moʁətot,PRESENT+THIRD+F+PLURAL+COMPLETE
maʁat,moʁetet,PRESENT+THIRD+F+SINGULAR+COMPLETE
maʁat,moʁətim,PRESENT+THIRD+M+PLURAL+COMPLETE
maʁat,moʁeit,PRESENT+THIRD+M+SINGULAR+COMPLETE
masaq,məsuqot,BEINONI+FIRST+F+PLURAL+COMPLETE
masaq,məsuqa,BEINONI+FIRST+F+SINGULAR+COMPLETE
masaq,məsuqim,BEINONI+FIRST+M+PLURAL+COMPLETE
masaq,masuq,BEINONI+FIRST+M+SINGULAR+COMPLETE
masaq,məsuqot,BEINONI+SECOND+F+PLURAL+COMPLETE
masaq,məsuqa,BEINONI+SECOND+F+SINGULAR+COMPLETE
masaq,məsuqim,BEINONI+SECOND+M+PLURAL+COMPLETE
masaq,masuq,BEINONI+SECOND+M+SINGULAR+COMPLETE
masaq,məsuqot,BEINONI+THIRD+F+PLURAL+COMPLETE
masaq,məsuqa,BEINONI+THIRD+F+SINGULAR+COMPLETE
masaq,məsuqim,BEINONI+THIRD+M+PLURAL+COMPLETE
masaq,masuq,BEINONI+THIRD+M+SINGULAR+COMPLETE
masaq,nimsoq,FUTURE+FIRST+MF+PLURAL+COMPLETE
masaq,nimsoq,FUTURE+FIRST+MF+PLURAL+MISSING
masaq,ʔemsoq,FUTURE+FIRST+MF+SINGULAR+COMPLETE
masaq,ʔemsoq,FUTURE+FIRST+MF+SINGULAR+MISSING
masaq,misqu,IMPERATIVE+SECOND+F+PLURAL+COMPLETE
masaq,məsoqəna,IMPERATIVE+SECOND+F+PLURAL+MISSING
masaq,misqi,IMPERATIVE+SECOND+F+SINGULAR+COMPLETE
masaq,misqu,IMPERATIVE+SECOND+M+PLURAL+COMPLETE
masaq,məsoq,IMPERATIVE+SECOND+M+SINGULAR+COMPLETE
masaq,məsoq,IMPERATIVE+SECOND+M+SINGULAR+MISSING
masaq,limsoq,INFINITIVE+E+E+E+COMPLETE
masaq,limsoq,INFINITIVE+E+E+E+MISSING
masaq,masaqnu,PAST+FIRST+MF+PLURAL+COMPLETE
masaq,masaqti,PAST+FIRST+MF+SINGULAR+COMPLETE
masaq,məsaqten,PAST+SECOND+F+PLURAL+COMPLETE
masaq,masaqt,PAST+SECOND+F+SINGULAR+COMPLETE
masaq,məsaqtem,PAST+SECOND+M+PLURAL+COMPLETE
masaq,masaqta,PAST+SECOND+M+SINGULAR+COMPLETE
masaq,masəqu,PAST+THIRD+F+PLURAL+COMPLETE
masaq,masəqa,PAST+THIRD+F+SINGULAR+COMPLETE
masaq,masəqu,PAST+THIRD+M+PLURAL+COMPLETE
masaq,masaq,PAST+THIRD+M+SINGULAR+COMPLETE
masaq,mosəqot,PRESENT+FIRST+F+PLURAL+COMPLETE
masaq,moseqet,PRESENT+FIRST+F+SINGULAR+COMPLETE
masaq,mosəqim,PRESENT+FIRST+M+PLURAL+COMPLETE
masaq,moseiq,PRESENT+FIRST+M+SINGULAR+COMPLETE
masaq,mosəqot,PRESENT+SECOND+F+PLURAL+COMPLETE
masaq,moseqet,PRESENT+SECOND+F+SINGULAR+COMPLETE
masaq,mosəqim,PRESENT+SECOND+M+PLURAL+COMPLETE
masaq,moseiq,PRESENT+SECOND+M+SINGULAR+COMPLETE
masaq,mosəqot,PRESENT+THIRD+F+PLURAL+COMPLETE
masaq,moseqet,PRESENT+THIRD+F+SINGULAR+COMPLETE
masaq,mosəqim,PRESENT+THIRD+M+PLURAL+COMPLETE
masaq,moseiq,PRESENT+THIRD+M+SINGULAR+COMPLETE
masaʁ,məsuʁot,BEINONI+FIRST+F+PLURAL+COMPLETE
masaʁ,məsuʁa,BEINONI+FIRST+F+SINGULAR+COMPLETE
masaʁ,məsuʁim,BEINONI+FIRST+M+PLURAL+COMPLETE
masaʁ,masuʁ,BEINONI+FIRST+M+SINGULAR+COMPLETE
masaʁ,məsuʁot,BEINONI+SECOND+F+PLURAL+COMPLETE
masaʁ,məsuʁa,BEINONI+SECOND+F+SINGULAR+COMPLETE
masaʁ,məsuʁim,BEINONI+SECOND+M+PLURAL+COMPLETE
masaʁ,masuʁ,BEINONI+SECOND+M+SINGULAR+COMPLETE
masaʁ,məsuʁot,BEINONI+THIRD+F+PLURAL+COMPLETE
masaʁ,məsuʁa,BEINONI+THIRD+F+SINGULAR+COMPLETE
masaʁ,məsuʁim,BEINONI+THIRD+M+PLURAL+COMPLETE
masaʁ,masuʁ,BEINONI+THIRD+M+SINGULAR+COMPLETE
masaʁ,nimsoʁ,FUTURE+FIRST+MF+PLURAL+COMPLETE
masaʁ,nimsoʁ,FUTURE+FIRST+MF+PLURAL+MISSING
masaʁ,ʔemsoʁ,FUTURE+FIRST+MF+SINGULAR+COMPLETE
masaʁ,ʔemsoʁ,FUTURE+FIRST+MF+SINGULAR+MISSING
masaʁ,misʁu,IMPERATIVE+SECOND+F+PLURAL+COMPLETE
masaʁ,məsoʁəna,IMPERATIVE+SECOND+F+PLURAL+MISSING
masaʁ,misʁi,IMPERATIVE+SECOND+F+SINGULAR+COMPLETE
masaʁ,misʁu,IMPERATIVE+SECOND+M+PLURAL+COMPLETE
masaʁ,məsoʁ,IMPERATIVE+SECOND+M+SINGULAR+COMPLETE
masaʁ,məsoʁ,IMPERATIVE+SECOND+M+SINGULAR+MISSING
masaʁ,limsoʁ,INFINITIVE+E+E+E+COMPLETE
masaʁ,limsoʁ,INFINITIVE+E+E+E+MISSING
masaʁ,masaʁnu,PAST+FIRST+MF+PLURAL+COMPLETE
masaʁ,masaʁti,PAST+FIRST+MF+SINGULAR+COMPLETE
masaʁ,məsaʁten,PAST+SECOND+F+PLURAL+COMPLETE
masaʁ,masaʁt,PAST+SECOND+F+SINGULAR+COMPLETE
masaʁ,məsaʁtem,PAST+SECOND+M+PLURAL+COMPLETE
masaʁ,masaʁta,PAST+SECOND+M+SINGULAR+COMPLETE
masaʁ,masəʁu,PAST+THIRD+F+PLURAL+COMPLETE
masaʁ,masəʁa,PAST+THIRD+F+SINGULAR+COMPLETE
masaʁ,masəʁu,PAST+THIRD+M+PLURAL+COMPLETE
masaʁ,masaʁ,PAST+THIRD+M+SINGULAR+COMPLETE
masaʁ,mosəʁot,PRESENT+FIRST+F+PLURAL+COMPLETE
masaʁ,moseʁet,PRESENT+FIRST+F+SINGULAR+COMPLETE
masaʁ,mosəʁim,PRESENT+FIRST+M+PLURAL+COMPLETE
masaʁ,moseiʁ,PRESENT+FIRST+M+SINGULAR+COMPLETE
masaʁ,mosəʁot,PRESENT+SECOND+F+PLURAL+COMPLETE
masaʁ,moseʁet,PRESENT+SECOND+F+SINGULAR+COMPLETE
masaʁ,mosəʁim,PRESENT+SECOND+M+PLURAL+COMPLETE
masaʁ,moseiʁ,PRESENT+SECOND+M+SINGULAR+COMPLETE
masaʁ,mosəʁot,PRESENT+THIRD+F+PLURAL+COMPLETE
masaʁ,moseʁet,PRESENT+THIRD+F+SINGULAR+COMPLETE
masaʁ,mosəʁim,PRESENT+THIRD+M+PLURAL+COMPLETE
masaʁ,moseiʁ,PRESENT+THIRD+M+SINGULAR+COMPLETE
masaΧ,məsuΧot,BEINONI+FIRST+F+PLURAL+COMPLETE
masaΧ,məsuΧa,BEINONI+FIRST+F+SINGULAR+COMPLETE
masaΧ,məsuΧim,BEINONI+FIRST+M+PLURAL+COMPLETE
masaΧ,masuΧ,BEINONI+FIRST+M+SINGULAR+COMPLETE
masaΧ,məsuΧot,BEINONI+SECOND+F+PLURAL+COMPLETE
masaΧ,məsuΧa,BEINONI+SECOND+F+SINGULAR+COMPLETE
masaΧ,məsuΧim,BEINONI+SECOND+M+PLURAL+COMPLETE
masaΧ,masuΧ,BEINONI+SECOND+M+SINGULAR+COMPLETE
masaΧ,məsuΧot,BEINONI+THIRD+F+PLURAL+COMPLETE
masaΧ,məsuΧa,BEINONI+THIRD+F+SINGULAR+COMPLETE
masaΧ,məsuΧim,BEINONI+THIRD+M+PLURAL+COMPLETE
masaΧ,masuΧ,BEINONI+THIRD+M+SINGULAR+COMPLETE
masaΧ,nimsoΧ,FUTURE+FIRST+MF+PLURAL+COMPLETE
masaΧ,nimsoΧ,FUTURE+FIRST+MF+PLURAL+MISSING
masaΧ,ʔemsoΧ,FUTURE+FIRST+MF+SINGULAR+COMPLETE
masaΧ,ʔemsoΧ,FUTURE+FIRST+MF+SINGULAR+MISSING
masaΧ,məsoΧəna,IMPERATIVE+SECOND+F+PLURAL+COMPLETE
masaΧ,məsoΧəna,IMPERATIVE+SECOND+F+PLURAL+MISSING
masaΧ,misΧi,IMPERATIVE+SECOND+F+SINGULAR+COMPLETE
masaΧ,misΧu,IMPERATIVE+SECOND+M+PLURAL+COMPLETE
masaΧ,məsoΧ,IMPERATIVE+SECOND+M+SINGULAR+COMPLETE
masaΧ,məsoΧ,IMPERATIVE+SECOND+M+SINGULAR+MISSING
masaΧ,limsoΧ,INFINITIVE+E+E+E+COMPLETE
masaΧ,limsoΧ,INFINITIVE+E+E+E+MISSING
masaΧ,masaΧnu,PAST+FIRST+MF+PLURAL+COMPLETE
masaΧ,masaΧti,PAST+FIRST+MF+SINGULAR+COMPLETE
masaΧ,məsaΧten,PAST+SECOND+F+PLURAL+COMPLETE
masaΧ,masaΧt,PAST+SECOND+F+SINGULAR+COMPLETE
masaΧ,məsaΧtem,PAST+SECOND+M+PLURAL+COMPLETE
masaΧ,masaΧta,PAST+SECOND+M+SINGULAR+COMPLETE
masaΧ,masəΧu,PAST+THIRD+F+PLURAL+COMPLETE
masaΧ,masəΧa,PAST+THIRD+F+SINGULAR+COMPLETE
masaΧ,masəΧu,PAST+THIRD+M+PLURAL+COMPLETE
masaΧ,masaΧ,PAST+THIRD+M+SINGULAR+COMPLETE
masaΧ,mosəΧot,PRESENT+FIRST+F+PLURAL+COMPLETE
masaΧ,moseΧet,PRESENT+FIRST+F+SINGULAR+COMPLETE
masaΧ,mosəΧim,PRESENT+FIRST+M+PLURAL+COMPLETE
masaΧ,moseiΧ,PRESENT+FIRST+M+SINGULAR+COMPLETE
masaΧ,mosəΧot,PRESENT+SECOND+F+PLURAL+COMPLETE
masaΧ,moseΧet,PRESENT+SECOND+F+SINGULAR+COMPLETE
masaΧ,mosəΧim,PRESENT+SECOND+M+PLURAL+COMPLETE
masaΧ,moseiΧ,PRESENT+SECOND+M+SINGULAR+COMPLETE
masaΧ,mosəΧot,PRESENT+THIRD+F+PLURAL+COMPLETE
masaΧ,moseΧet,PRESENT+THIRD+F+SINGULAR+COMPLETE
masaΧ,mosəΧim,PRESENT+THIRD+M+PLURAL+COMPLETE
masaΧ,moseiΧ,PRESENT+THIRD+M+SINGULAR+COMPLETE
maʃaħ,məʃuħot,BEINONI+FIRST+F+PLURAL+COMPLETE
maʃaħ,məʃuħa,BEINONI+FIRST+F+SINGULAR+COMPLETE
maʃaħ,məʃuħim,BEINONI+FIRST+M+PLURAL+COMPLETE
maʃaħ,maʃuaħ,BEINONI+FIRST+M+SINGULAR+COMPLETE
maʃaħ,məʃuħot,BEINONI+SECOND+F+PLURAL+COMPLETE
maʃaħ,məʃuħa,BEINONI+SECOND+F+SINGULAR+COMPLETE
maʃaħ,məʃuħim,BEINONI+SECOND+M+PLURAL+COMPLETE
maʃaħ,maʃuaħ,BEINONI+SECOND+M+SINGULAR+COMPLETE
maʃaħ,məʃuħot,BEINONI+THIRD+F+PLURAL+COMPLETE
maʃaħ,məʃuħa,BEINONI+THIRD+F+SINGULAR+COMPLETE
maʃaħ,məʃuħim,BEINONI+THIRD+M+PLURAL+COMPLETE
maʃaħ,maʃuaħ,BEINONI+THIRD+M+SINGULAR+COMPLETE
maʃaħ,nimʃaħ,FUTURE+FIRST+MF+PLURAL+COMPLETE
maʃaħ,ʔemʃaħ,FUTURE+FIRST+MF+SINGULAR+COMPLETE
maʃaħ,miʃħu,IMPERATIVE+SECOND+F+PLURAL+COMPLETE
maʃaħ,miʃħi,IMPERATIVE+SECOND+F+SINGULAR+COMPLETE
maʃaħ,miʃħu,IMPERATIVE+SECOND+M+PLURAL+COMPLETE
maʃaħ,məʃaħ,IMPERATIVE+SECOND+M+SINGULAR+COMPLETE
maʃaħ,limʃoaħ,INFINITIVE+E+E+E+COMPLETE
maʃaħ,limʃoaħ,INFINITIVE+E+E+E+MISSING
maʃaħ,maʃaħnu,PAST+FIRST+MF+PLURAL+COMPLETE
maʃaħ,maʃaħti,PAST+FIRST+MF+SINGULAR+COMPLETE
maʃaħ,məʃaħten,PAST+SECOND+F+PLURAL+COMPLETE
maʃaħ,maʃaħt,PAST+SECOND+F+SINGULAR+COMPLETE
maʃaħ,məʃaħtem,PAST+SECOND+M+PLURAL+COMPLETE
maʃaħ,maʃaħta,PAST+SECOND+M+SINGULAR+COMPLETE
maʃaħ,maʃəħu,PAST+THIRD+F+PLURAL+COMPLETE
maʃaħ,maʃəħa,PAST+THIRD+F+SINGULAR+COMPLETE
maʃaħ,maʃəħu,PAST+THIRD+M+PLURAL+COMPLETE
maʃaħ,maʃaħ,PAST+THIRD+M+SINGULAR+COMPLETE
maʃaħ,moʃəħot,PRESENT+FIRST+F+PLURAL+COMPLETE
maʃaħ,moʃaħat,PRESENT+FIRST+F+SINGULAR+COMPLETE
maʃaħ,moʃəħim,PRESENT+FIRST+M+PLURAL+COMPLETE
maʃaħ,moʃeiaħ,PRESENT+FIRST+M+SINGULAR+COMPLETE
maʃaħ,moʃəħot,PRESENT+SECOND+F+PLURAL+COMPLETE
maʃaħ,moʃaħat,PRESENT+SECOND+F+SINGULAR+COMPLETE
maʃaħ,moʃəħim,PRESENT+SECOND+M+PLURAL+COMPLETE
maʃaħ,moʃeiaħ,PRESENT+SECOND+M+SINGULAR+COMPLETE
maʃaħ,moʃəħot,PRESENT+THIRD+F+PLURAL+COMPLETE
maʃaħ,moʃaħat,PRESENT+THIRD+F+SINGULAR+COMPLETE
maʃaħ,moʃəħim,PRESENT+THIRD+M+PLURAL+COMPLETE
maʃaħ,moʃeiaħ,PRESENT+THIRD+M+SINGULAR+COMPLETE
maʃal,məʃulot,BEINONI+FIRST+F+PLURAL+COMPLETE
maʃal,məʃula,BEINONI+FIRST+F+SINGULAR+COMPLETE
maʃal,məʃulim,BEINONI+FIRST+M+PLURAL+COMPLETE
maʃal,maʃul,BEINONI+FIRST+M+SINGULAR+COMPLETE
maʃal,məʃulot,BEINONI+SECOND+F+PLURAL+COMPLETE
maʃal,məʃula,BEINONI+SECOND+F+SINGULAR+COMPLETE
maʃal,məʃulim,BEINONI+SECOND+M+PLURAL+COMPLETE
maʃal,maʃul,BEINONI+SECOND+M+SINGULAR+COMPLETE
maʃal,məʃulot,BEINONI+THIRD+F+PLURAL+COMPLETE
maʃal,məʃula,BEINONI+THIRD+F+SINGULAR+COMPLETE
maʃal,məʃulim,BEINONI+THIRD+M+PLURAL+COMPLETE
maʃal,maʃul,BEINONI+THIRD+M+SINGULAR+COMPLETE
maʃal,nimʃol,FUTURE+FIRST+MF+PLURAL+COMPLETE
maʃal,nimʃol,FUTURE+FIRST+MF+PLURAL+MISSING
maʃal,ʔemʃol,FUTURE+FIRST+MF+SINGULAR+COMPLETE
maʃal,ʔemʃol,FUTURE+FIRST+MF+SINGULAR+MISSING
maʃal,miʃlu,IMPERATIVE+SECOND+F+PLURAL+COMPLETE
maʃal,məʃoləna,IMPERATIVE+SECOND+F+PLURAL+MISSING
maʃal,miʃli,IMPERATIVE+SECOND+F+SINGULAR+COMPLETE
maʃal,miʃlu,IMPERATIVE+SECOND+M+PLURAL+COMPLETE
maʃal,məʃol,IMPERATIVE+SECOND+M+SINGULAR+COMPLETE
maʃal,məʃol,IMPERATIVE+SECOND+M+SINGULAR+MISSING
maʃal,limʃol,INFINITIVE+E+E+E+COMPLETE
maʃal,limʃol,INFINITIVE+E+E+E+MISSING
maʃal,maʃalnu,PAST+FIRST+MF+PLURAL+COMPLETE
maʃal,maʃalti,PAST+FIRST+MF+SINGULAR+COMPLETE
maʃal,məʃalten,PAST+SECOND+F+PLURAL+COMPLETE
maʃal,maʃalt,PAST+SECOND+F+SINGULAR+COMPLETE
maʃal,məʃaltem,PAST+SECOND+M+PLURAL+COMPLETE
maʃal,maʃalta,PAST+SECOND+M+SINGULAR+COMPLETE
maʃal,maʃəlu,PAST+THIRD+F+PLURAL+COMPLETE
maʃal,maʃəla,PAST+THIRD+F+SINGULAR+COMPLETE
maʃal,maʃəlu,PAST+THIRD+M+PLURAL+COMPLETE
maʃal,maʃal,PAST+THIRD+M+SINGULAR+COMPLETE
maʃal,moʃəlot,PRESENT+FIRST+F+PLURAL+COMPLETE
maʃal,moʃelet,PRESENT+FIRST+F+SINGULAR+COMPLETE
maʃal,moʃəlim,PRESENT+FIRST+M+PLURAL+COMPLETE
maʃal,moʃeil,PRESENT+FIRST+M+SINGULAR+COMPLETE
maʃal,moʃəlot,PRESENT+SECOND+F+PLURAL+COMPLETE
maʃal,moʃelet,PRESENT+SECOND+F+SINGULAR+COMPLETE
maʃal,moʃəlim,PRESENT+SECOND+M+PLURAL+COMPLETE
maʃal,moʃeil,PRESENT+SECOND+M+SINGULAR+COMPLETE
maʃal,moʃəlot,PRESENT+THIRD+F+PLURAL+COMPLETE
maʃal,moʃelet,PRESENT+THIRD+F+SINGULAR+COMPLETE
maʃal,moʃəlim,PRESENT+THIRD+M+PLURAL+COMPLETE
maʃal,moʃeil,PRESENT+THIRD+M+SINGULAR+COMPLETE
maʃaΧ,məʃuΧot,BEINONI+FIRST+F+PLURAL+COMPLETE
maʃaΧ,məʃuΧa,BEINONI+FIRST+F+SINGULAR+COMPLETE
maʃaΧ,məʃuΧim,BEINONI+FIRST+M+PLURAL+COMPLETE
maʃaΧ,maʃuΧ,BEINONI+FIRST+M+SINGULAR+COMPLETE
maʃaΧ,məʃuΧot,BEINONI+SECOND+F+PLURAL+COMPLETE
maʃaΧ,məʃuΧa,BEINONI+SECOND+F+SINGULAR+COMPLETE
maʃaΧ,məʃuΧim,BEINONI+SECOND+M+PLURAL+COMPLETE
maʃaΧ,maʃuΧ,BEINONI+SECOND+M+SINGULAR+COMPLETE
maʃaΧ,məʃuΧot,BEINONI+THIRD+F+PLURAL+COMPLETE
maʃaΧ,məʃuΧa,BEINONI+THIRD+F+SINGULAR+COMPLETE
maʃaΧ,məʃuΧim,BEINONI+THIRD+M+PLURAL+COMPLETE
maʃaΧ,maʃuΧ,BEINONI+THIRD+M+SINGULAR+COMPLETE
maʃaΧ,nimʃoΧ,FUTURE+FIRST+MF+PLURAL+COMPLETE
maʃaΧ,nimʃoΧ,FUTURE+FIRST+MF+PLURAL+MISSING
maʃaΧ,ʔemʃoΧ,FUTURE+FIRST+MF+SINGULAR+COMPLETE
maʃaΧ,ʔemʃoΧ,FUTURE+FIRST+MF+SINGULAR+MISSING
maʃaΧ,miʃΧu,IMPERATIVE+SECOND+F+PLURAL+COMPLETE
maʃaΧ,məʃoΧəna,IMPERATIVE+SECOND+F+PLURAL+MISSING
maʃaΧ,miʃΧi,IMPERATIVE+SECOND+F+SINGULAR+COMPLETE
maʃaΧ,miʃΧu,IMPERATIVE+SECOND+M+PLURAL+COMPLETE
maʃaΧ,məʃoΧ,IMPERATIVE+SECOND+M+SINGULAR+COMPLETE
maʃaΧ,məʃoΧ,IMPERATIVE+SECOND+M+SINGULAR+MISSING
maʃaΧ,limʃoΧ,INFINITIVE+E+E+E+COMPLETE
maʃaΧ,limʃoΧ,INFINITIVE+E+E+E+MISSING
maʃaΧ,maʃaΧnu,PAST+FIRST+MF+PLURAL+COMPLETE
maʃaΧ,maʃaΧti,PAST+FIRST+MF+SINGULAR+COMPLETE
maʃaΧ,məʃaΧten,PAST+SECOND+F+PLURAL+COMPLETE
maʃaΧ,maʃaΧt,PAST+SECOND+F+SINGULAR+COMPLETE
maʃaΧ,məʃaΧtem,PAST+SECOND+M+PLURAL+COMPLETE
maʃaΧ,maʃaΧta,PAST+SECOND+M+SINGULAR+COMPLETE
maʃaΧ,maʃəΧu,PAST+THIRD+F+PLURAL+COMPLETE
maʃaΧ,maʃəΧa,PAST+THIRD+F+SINGULAR+COMPLETE
maʃaΧ,maʃəΧu,PAST+THIRD+M+PLURAL+COMPLETE
maʃaΧ,maʃaΧ,PAST+THIRD+M+SINGULAR+COMPLETE
maʃaΧ,moʃəΧot,PRESENT+FIRST+F+PLURAL+COMPLETE
maʃaΧ,moʃeΧet,PRESENT+FIRST+F+SINGULAR+COMPLETE
maʃaΧ,moʃəΧim,PRESENT+FIRST+M+PLURAL+COMPLETE
maʃaΧ,moʃeiΧ,PRESENT+FIRST+M+SINGULAR+COMPLETE
maʃaΧ,moʃəΧot,PRESENT+SECOND+F+PLURAL+COMPLETE
maʃaΧ,moʃeΧet,PRESENT+SECOND+F+SINGULAR+COMPLETE
maʃaΧ,moʃəΧim,PRESENT+SECOND+M+PLURAL+COMPLETE
maʃaΧ,moʃeiΧ,PRESENT+SECOND+M+SINGULAR+COMPLETE
maʃaΧ,moʃəΧot,PRESENT+THIRD+F+PLURAL+COMPLETE
maʃaΧ,moʃeΧet,PRESENT+THIRD+F+SINGULAR+COMPLETE
maʃaΧ,moʃəΧim,PRESENT+THIRD+M+PLURAL+COMPLETE
maʃaΧ,moʃeiΧ,PRESENT+THIRD+M+SINGULAR+COMPLETE
mataħ,mətuħot,BEINONI+FIRST+F+PLURAL+COMPLETE
mataħ,mətuħa,BEINONI+FIRST+F+SINGULAR+COMPLETE
mataħ,mətuħim,BEINONI+FIRST+M+PLURAL+COMPLETE
mataħ,matuaħ,BEINONI+FIRST+M+SINGULAR+COMPLETE
mataħ,mətuħot,BEINONI+SECOND+F+PLURAL+COMPLETE
mataħ,mətuħa,BEINONI+SECOND+F+SINGULAR+COMPLETE
mataħ,mətuħim,BEINONI+SECOND+M+PLURAL+COMPLETE
mataħ,matuaħ,BEINONI+SECOND+M+SINGULAR+COMPLETE
mataħ,mətuħot,BEINONI+THIRD+F+PLURAL+COMPLETE
mataħ,mətuħa,BEINONI+THIRD+F+SINGULAR+COMPLETE
mataħ,mətuħim,BEINONI+THIRD+M+PLURAL+COMPLETE
mataħ,matuaħ,BEINONI+THIRD+M+SINGULAR+COMPLETE
mataħ,nimtaħ,FUTURE+FIRST+MF+PLURAL+COMPLETE
mataħ,ʔemtaħ,FUTURE+FIRST+MF+SINGULAR+COMPLETE
mataħ,mitħu,IMPERATIVE+SECOND+F+PLURAL+COMPLETE
mataħ,mitħi,IMPERATIVE+SECOND+F+SINGULAR+COMPLETE
mataħ,mitħu,IMPERATIVE+SECOND+M+PLURAL+COMPLETE
mataħ,mətaħ,IMPERATIVE+SECOND+M+SINGULAR+COMPLETE
mataħ,limtoaħ,INFINITIVE+E+E+E+COMPLETE
mataħ,limtoaħ,INFINITIVE+E+E+E+MISSING
mataħ,mataħnu,PAST+FIRST+MF+PLURAL+COMPLETE
mataħ,mataħti,PAST+FIRST+MF+SINGULAR+COMPLETE
mataħ,mətaħten,PAST+SECOND+F+PLURAL+COMPLETE
mataħ,mataħt,PAST+SECOND+F+SINGULAR+COMPLETE
mataħ,mətaħtem,PAST+SECOND+M+PLURAL+COMPLETE
mataħ,mataħta,PAST+SECOND+M+SINGULAR+COMPLETE
mataħ,matəħu,PAST+THIRD+F+PLURAL+COMPLETE
mataħ,matəħa,PAST+THIRD+F+SINGULAR+COMPLETE
mataħ,matəħu,PAST+THIRD+M+PLURAL+COMPLETE
mataħ,mataħ,PAST+THIRD+M+SINGULAR+COMPLETE
mataħ,motəħot,PRESENT+FIRST+F+PLURAL+COMPLETE
mataħ,motaħat,PRESENT+FIRST+F+SINGULAR+COMPLETE
mataħ,motəħim,PRESENT+FIRST+M+PLURAL+COMPLETE
mataħ,moteiaħ,PRESENT+FIRST+M+SINGULAR+COMPLETE
mataħ,motəħot,PRESENT+SECOND+F+PLURAL+COMPLETE
mataħ,motaħat,PRESENT+SECOND+F+SINGULAR+COMPLETE
mataħ,motəħim,PRESENT+SECOND+M+PLURAL+COMPLETE
mataħ,moteiaħ,PRESENT+SECOND+M+SINGULAR+COMPLETE
mataħ,motəħot,PRESENT+THIRD+F+PLURAL+COMPLETE
mataħ,motaħat,PRESENT+THIRD+F+SINGULAR+COMPLETE
mataħ,motəħim,PRESENT+THIRD+M+PLURAL+COMPLETE
mataħ,moteiaħ,PRESENT+THIRD+M+SINGULAR+COMPLETE
matsats,mətsutsot,BEINONI+FIRST+F+PLURAL+COMPLETE
matsats,mətsutsa,BEINONI+FIRST+F+SINGULAR+COMPLETE
matsats,mətsutsim,BEINONI+FIRST+M+PLURAL+COMPLETE
matsats,matsuts,BEINONI+FIRST+M+SINGULAR+COMPLETE
matsats,mətsutsot,BEINONI+SECOND+F+PLURAL+COMPLETE
matsats,mətsutsa,BEINONI+SECOND+F+SINGULAR+COMPLETE
matsats,mətsutsim,BEINONI+SECOND+M+PLURAL+COMPLETE
matsats,matsuts,BEINONI+SECOND+M+SINGULAR+COMPLETE
matsats,mətsutsot,BEINONI+THIRD+F+PLURAL+COMPLETE
matsats,mətsutsa,BEINONI+THIRD+F+SINGULAR+COMPLETE
matsats,mətsutsim,BEINONI+THIRD+M+PLURAL+COMPLETE
matsats,matsuts,BEINONI+THIRD+M+SINGULAR+COMPLETE
matsats,nimtsots,FUTURE+FIRST+MF+PLURAL+COMPLETE
matsats,nimtsots,FUTURE+FIRST+MF+PLURAL+MISSING
matsats,ʔemtsots,FUTURE+FIRST+MF+SINGULAR+COMPLETE
matsats,ʔemtsots,FUTURE+FIRST+MF+SINGULAR+MISSING
matsats,mitsətsu,IMPERATIVE+SECOND+F+PLURAL+COMPLETE
matsats,mətsotsəna,IMPERATIVE+SECOND+F+PLURAL+MISSING
matsats,mitsətsi,IMPERATIVE+SECOND+F+SINGULAR+COMPLETE
matsats,mitsətsu,IMPERATIVE+SECOND+M+PLURAL+COMPLETE
matsats,mətsots,IMPERATIVE+SECOND+M+SINGULAR+COMPLETE
matsats,mətsots,IMPERATIVE+SECOND+M+SINGULAR+MISSING
matsats,limtsots,INFINITIVE+E+E+E+COMPLETE
matsats,limtsots,INFINITIVE+E+E+E+MISSING
matsats,matsatsnu,PAST+FIRST+MF+PLURAL+COMPLETE
matsats,matsatsti,PAST+FIRST+MF+SINGULAR+COMPLETE
matsats,mətsatsten,PAST+SECOND+F+PLURAL+COMPLETE
matsats,matsatst,PAST+SECOND+F+SINGULAR+COMPLETE
matsats,mətsatstem,PAST+SECOND+M+PLURAL+COMPLETE
matsats,matsatsta,PAST+SECOND+M+SINGULAR+COMPLETE
matsats,matsətsu,PAST+THIRD+F+PLURAL+COMPLETE
matsats,matsətsa,PAST+THIRD+F+SINGULAR+COMPLETE
matsats,matsətsu,PAST+THIRD+M+PLURAL+COMPLETE
matsats,matsats,PAST+THIRD+M+SINGULAR+COMPLETE
matsats,motsətsot,PRESENT+FIRST+F+PLURAL+COMPLETE
matsats,motsetset,PRESENT+FIRST+F+SINGULAR+COMPLETE
matsats,motsətsim,PRESENT+FIRST+M+PLURAL+COMPLETE
matsats,motseits,PRESENT+FIRST+M+SINGULAR+COMPLETE
matsats,motsətsot,PRESENT+SECOND+F+PLURAL+COMPLETE
matsats,motsetset,PRESENT+SECOND+F+SINGULAR+COMPLETE
matsats,motsətsim,PRESENT+SECOND+M+PLURAL+COMPLETE
matsats,motseits,PRESENT+SECOND+M+SINGULAR+COMPLETE
matsats,motsətsot,PRESENT+THIRD+F+PLURAL+COMPLETE
matsats,motsetset,PRESENT+THIRD+F+SINGULAR+COMPLETE
matsats,motsətsim,PRESENT+THIRD+M+PLURAL+COMPLETE
matsats,motseits,PRESENT+THIRD+M+SINGULAR+COMPLETE
matsaʔ,mətsujot,BEINONI+FIRST+F+PLURAL+COMPLETE
matsaʔ,mətsuja,BEINONI+FIRST+F+SINGULAR+COMPLETE
matsaʔ,mətsujim,BEINONI+FIRST+M+PLURAL+COMPLETE
matsaʔ,matsuj,BEINONI+FIRST+M+SINGULAR+COMPLETE
matsaʔ,mətsujot,BEINONI+SECOND+F+PLURAL+COMPLETE
matsaʔ,mətsuja,BEINONI+SECOND+F+SINGULAR+COMPLETE
matsaʔ,mətsujim,BEINONI+SECOND+M+PLURAL+COMPLETE
matsaʔ,matsuj,BEINONI+SECOND+M+SINGULAR+COMPLETE
matsaʔ,mətsujot,BEINONI+THIRD+F+PLURAL+COMPLETE
matsaʔ,mətsuja,BEINONI+THIRD+F+SINGULAR+COMPLETE
matsaʔ,mətsujim,BEINONI+THIRD+M+PLURAL+COMPLETE
matsaʔ,matsuj,BEINONI+THIRD+M+SINGULAR+COMPLETE
matsaʔ,nimtsaʔ,FUTURE+FIRST+MF+PLURAL+COMPLETE
matsaʔ,ʔemtsaʔ,FUTURE+FIRST+MF+SINGULAR+COMPLETE
matsaʔ,mitsʔu,IMPERATIVE+SECOND+F+PLURAL+COMPLETE
matsaʔ,mitsʔi,IMPERATIVE+SECOND+F+SINGULAR+COMPLETE
matsaʔ,mitsʔu,IMPERATIVE+SECOND+M+PLURAL+COMPLETE
matsaʔ,mətsaʔ,IMPERATIVE+SECOND+M+SINGULAR+COMPLETE
matsaʔ,limtsoʔ,INFINITIVE+E+E+E+COMPLETE
matsaʔ,limtsoʔ,INFINITIVE+E+E+E+MISSING
matsaʔ,matsanu,PAST+FIRST+MF+PLURAL+COMPLETE
matsaʔ,matsati,PAST+FIRST+MF+SINGULAR+COMPLETE
matsaʔ,mətsaten,PAST+SECOND+F+PLURAL+COMPLETE
matsaʔ,matsat,PAST+SECOND+F+SINGULAR+COMPLETE
matsaʔ,mətsatem,PAST+SECOND+M+PLURAL+COMPLETE
matsaʔ,matsata,PAST+SECOND+M+SINGULAR+COMPLETE
matsaʔ,matsəʔu,PAST+THIRD+F+PLURAL+COMPLETE
matsaʔ,matsəʔa,PAST+THIRD+F+SINGULAR+COMPLETE
matsaʔ,matsəʔu,PAST+THIRD+M+PLURAL+COMPLETE
matsaʔ,matsaʔ,PAST+THIRD+M+SINGULAR+COMPLETE
matsaʔ,motsəʔot,PRESENT+FIRST+F+PLURAL+COMPLETE
matsaʔ,motseit,PRESENT+FIRST+F+SINGULAR+COMPLETE
matsaʔ,motsəʔim,PRESENT+FIRST+M+PLURAL+COMPLETE
matsaʔ,motseiʔ,PRESENT+FIRST+M+SINGULAR+COMPLETE
matsaʔ,motsəʔot,PRESENT+SECOND+F+PLURAL+COMPLETE
matsaʔ,motseit,PRESENT+SECOND+F+SINGULAR+COMPLETE
matsaʔ,motsəʔim,PRESENT+SECOND+M+PLURAL+COMPLETE
matsaʔ,motseiʔ,PRESENT+SECOND+M+SINGULAR+COMPLETE
matsaʔ,motsəʔot,PRESENT+THIRD+F+PLURAL+COMPLETE
matsaʔ,motseit,PRESENT+THIRD+F+SINGULAR+COMPLETE
matsaʔ,motsəʔim,PRESENT+THIRD+M+PLURAL+COMPLETE
matsaʔ,motseiʔ,PRESENT+THIRD+M+SINGULAR+COMPLETE
mazag,məzugot,BEINONI+FIRST+F+PLURAL+COMPLETE
mazag,məzuga,BEINONI+FIRST+F+SINGULAR+COMPLETE
mazag,məzugim,BEINONI+FIRST+M+PLURAL+COMPLETE
mazag,mazug,BEINONI+FIRST+M+SINGULAR+COMPLETE
mazag,məzugot,BEINONI+SECOND+F+PLURAL+COMPLETE
mazag,məzuga,BEINONI+SECOND+F+SINGULAR+COMPLETE
mazag,məzugim,BEINONI+SECOND+M+PLURAL+COMPLETE
mazag,mazug,BEINONI+SECOND+M+SINGULAR+COMPLETE
mazag,məzugot,BEINONI+THIRD+F+PLURAL+COMPLETE
mazag,məzuga,BEINONI+THIRD+F+SINGULAR+COMPLETE
mazag,məzugim,BEINONI+THIRD+M+PLURAL+COMPLETE
mazag,mazug,BEINONI+THIRD+M+SINGULAR+COMPLETE
mazag,nimzog,FUTURE+FIRST+MF+PLURAL+COMPLETE
mazag,nimzog,FUTURE+FIRST+MF+PLURAL+MISSING
mazag,ʔemzog,FUTURE+FIRST+MF+SINGULAR+COMPLETE
mazag,ʔemzog,FUTURE+FIRST+MF+SINGULAR+MISSING
mazag,mizgu,IMPERATIVE+SECOND+F+PLURAL+COMPLETE
mazag,məzogəna,IMPERATIVE+SECOND+F+PLURAL+MISSING
mazag,mizgi,IMPERATIVE+SECOND+F+SINGULAR+COMPLETE
mazag,mizgu,IMPERATIVE+SECOND+M+PLURAL+COMPLETE
mazag,məzog,IMPERATIVE+SECOND+M+SINGULAR+COMPLETE
mazag,məzog,IMPERATIVE+SECOND+M+SINGULAR+MISSING
mazag,limzog,INFINITIVE+E+E+E+COMPLETE
mazag,limzog,INFINITIVE+E+E+E+MISSING
mazag,mazagnu,PAST+FIRST+MF+PLURAL+COMPLETE
mazag,mazagti,PAST+FIRST+MF+SINGULAR+COMPLETE
mazag,məzagten,PAST+SECOND+F+PLURAL+COMPLETE
mazag,mazagt,PAST+SECOND+F+SINGULAR+COMPLETE
mazag,məzagtem,PAST+SECOND+M+PLURAL+COMPLETE
mazag,mazagta,PAST+SECOND+M+SINGULAR+COMPLETE
mazag,mazəgu,PAST+THIRD+F+PLURAL+COMPLETE
mazag,mazəga,PAST+THIRD+F+SINGULAR+COMPLETE
mazag,mazəgu,PAST+THIRD+M+PLURAL+COMPLETE
mazag,mazag,PAST+THIRD+M+SINGULAR+COMPLETE
mazag,mozəgot,PRESENT+FIRST+F+PLURAL+COMPLETE
mazag,mozeget,PRESENT+FIRST+F+SINGULAR+COMPLETE
mazag,mozəgim,PRESENT+FIRST+M+PLURAL+COMPLETE
mazag,mozeig,PRESENT+FIRST+M+SINGULAR+COMPLETE
mazag,mozəgot,PRESENT+SECOND+F+PLURAL+COMPLETE
mazag,mozeget,PRESENT+SECOND+F+SINGULAR+COMPLETE
mazag,mozəgim,PRESENT+SECOND+M+PLURAL+COMPLETE
mazag,mozeig,PRESENT+SECOND+M+SINGULAR+COMPLETE
mazag,mozəgot,PRESENT+THIRD+F+PLURAL+COMPLETE
mazag,mozeget,PRESENT+THIRD+F+SINGULAR+COMPLETE
mazag,mozəgim,PRESENT+THIRD+M+PLURAL+COMPLETE
mazag,mozeig,PRESENT+THIRD+M+SINGULAR+COMPLETE
maʔas,nimʔas,FUTURE+FIRST+MF+PLURAL+COMPLETE
maʔas,ʔemʔas,FUTURE+FIRST+MF+SINGULAR+COMPLETE
maʔas,maʔasu,IMPERATIVE+SECOND+F+PLURAL+COMPLETE
maʔas,maʔasi,IMPERATIVE+SECOND+F+SINGULAR+COMPLETE
maʔas,maʔasu,IMPERATIVE+SECOND+M+PLURAL+COMPLETE
maʔas,məʔas,IMPERATIVE+SECOND+M+SINGULAR+COMPLETE
maʔas,limʔos,INFINITIVE+E+E+E+COMPLETE
maʔas,limʔos,INFINITIVE+E+E+E+MISSING
maʔas,maʔasnu,PAST+FIRST+MF+PLURAL+COMPLETE
maʔas,maʔasti,PAST+FIRST+MF+SINGULAR+COMPLETE
maʔas,məʔasten,PAST+SECOND+F+PLURAL+COMPLETE
maʔas,maʔast,PAST+SECOND+F+SINGULAR+COMPLETE
maʔas,məʔastem,PAST+SECOND+M+PLURAL+COMPLETE
maʔas,maʔasta,PAST+SECOND+M+SINGULAR+COMPLETE
maʔas,maʔasu,PAST+THIRD+F+PLURAL+COMPLETE
maʔas,maʔasa,PAST+THIRD+F+SINGULAR+COMPLETE
maʔas,maʔasu,PAST+THIRD+M+PLURAL+COMPLETE
maʔas,maʔas,PAST+THIRD+M+SINGULAR+COMPLETE
maʔas,moʔasot,PRESENT+FIRST+F+PLURAL+COMPLETE
maʔas,moʔeset,PRESENT+FIRST+F+SINGULAR+COMPLETE
maʔas,moʔasim,PRESENT+FIRST+M+PLURAL+COMPLETE
maʔas,moʔeis,PRESENT+FIRST+M+SINGULAR+COMPLETE
maʔas,moʔasot,PRESENT+SECOND+F+PLURAL+COMPLETE
maʔas,moʔeset,PRESENT+SECOND+F+SINGULAR+COMPLETE
maʔas,moʔasim,PRESENT+SECOND+M+PLURAL+COMPLETE
maʔas,moʔeis,PRESENT+SECOND+M+SINGULAR+COMPLETE
maʔas,moʔasot,PRESENT+THIRD+F+PLURAL+COMPLETE
maʔas,moʔeset,PRESENT+THIRD+F+SINGULAR+COMPLETE
maʔas,moʔasim,PRESENT+THIRD+M+PLURAL+COMPLETE
maʔas,moʔeis,PRESENT+THIRD+M+SINGULAR+COMPLETE
maʕad,nimʕad,FUTURE+FIRST+MF+PLURAL+COMPLETE
maʕad,ʔemʕad,FUTURE+FIRST+MF+SINGULAR+COMPLETE
maʕad,maʕadu,IMPERATIVE+SECOND+F+PLURAL+COMPLETE
maʕad,maʕadi,IMPERATIVE+SECOND+F+SINGULAR+COMPLETE
maʕad,maʕadu,IMPERATIVE+SECOND+M+PLURAL+COMPLETE
maʕad,məʕad,IMPERATIVE+SECOND+M+SINGULAR+COMPLETE
maʕad,limʕod,INFINITIVE+E+E+E+COMPLETE
maʕad,limʕod,INFINITIVE+E+E+E+MISSING
maʕad,maʕadnu,PAST+FIRST+MF+PLURAL+COMPLETE
maʕad,maʕadti,PAST+FIRST+MF+SINGULAR+COMPLETE
maʕad,məʕadten,PAST+SECOND+F+PLURAL+COMPLETE
maʕad,maʕadt,PAST+SECOND+F+SINGULAR+COMPLETE
maʕad,məʕadtem,PAST+SECOND+M+PLURAL+COMPLETE
maʕad,maʕadta,PAST+SECOND+M+SINGULAR+COMPLETE
maʕad,maʕadu,PAST+THIRD+F+PLURAL+COMPLETE
maʕad,maʕada,PAST+THIRD+F+SINGULAR+COMPLETE
maʕad,maʕadu,PAST+THIRD+M+PLURAL+COMPLETE
maʕad,maʕad,PAST+THIRD+M+SINGULAR+COMPLETE
maʕad,moʕadot,PRESENT+FIRST+F+PLURAL+COMPLETE
maʕad,moʕedet,PRESENT+FIRST+F+SINGULAR+COMPLETE
maʕad,moʕadim,PRESENT+FIRST+M+PLURAL+COMPLETE
maʕad,moʕeid,PRESENT+FIRST+M+SINGULAR+COMPLETE
maʕad,moʕadot,PRESENT+SECOND+F+PLURAL+COMPLETE
maʕad,moʕedet,PRESENT+SECOND+F+SINGULAR+COMPLETE
maʕad,moʕadim,PRESENT+SECOND+M+PLURAL+COMPLETE
maʕad,moʕeid,PRESENT+SECOND+M+SINGULAR+COMPLETE
maʕad,moʕadot,PRESENT+THIRD+F+PLURAL+COMPLETE
maʕad,moʕedet,PRESENT+THIRD+F+SINGULAR+COMPLETE
maʕad,moʕadim,PRESENT+THIRD+M+PLURAL+COMPLETE
maʕad,moʕeid,PRESENT+THIRD+M+SINGULAR+COMPLETE
maʕal,nimʕal,FUTURE+FIRST+MF+PLURAL+COMPLETE
maʕal,ʔemʕal,FUTURE+FIRST+MF+SINGULAR+COMPLETE
maʕal,maʕalu,IMPERATIVE+SECOND+F+PLURAL+COMPLETE
maʕal,maʕali,IMPERATIVE+SECOND+F+SINGULAR+COMPLETE
maʕal,maʕalu,IMPERATIVE+SECOND+M+PLURAL+COMPLETE
maʕal,məʕal,IMPERATIVE+SECOND+M+SINGULAR+COMPLETE
maʕal,limʕol,INFINITIVE+E+E+E+COMPLETE
maʕal,limʕol,INFINITIVE+E+E+E+MISSING
maʕal,maʕalnu,PAST+FIRST+MF+PLURAL+COMPLETE
maʕal,maʕalti,PAST+FIRST+MF+SINGULAR+COMPLETE
maʕal,məʕalten,PAST+SECOND+F+PLURAL+COMPLETE
maʕal,maʕalt,PAST+SECOND+F+SINGULAR+COMPLETE
maʕal,məʕaltem,PAST+SECOND+M+PLURAL+COMPLETE
maʕal,maʕalta,PAST+SECOND+M+SINGULAR+COMPLETE
maʕal,maʕalu,PAST+THIRD+F+PLURAL+COMPLETE
maʕal,maʕala,PAST+THIRD+F+SINGULAR+COMPLETE
maʕal,maʕalu,PAST+THIRD+M+PLURAL+COMPLETE
maʕal,maʕal,PAST+THIRD+M+SINGULAR+COMPLETE
maʕal,moʕalot,PRESENT+FIRST+F+PLURAL+COMPLETE
maʕal,moʕelet,PRESENT+FIRST+F+SINGULAR+COMPLETE
maʕal,moʕalim,PRESENT+FIRST+M+PLURAL+COMPLETE
maʕal,moʕeil,PRESENT+FIRST+M+SINGULAR+COMPLETE
maʕal,moʕalot,PRESENT+SECOND+F+PLURAL+COMPLETE
maʕal,moʕelet,PRESENT+SECOND+F+SINGULAR+COMPLETE
maʕal,moʕalim,PRESENT+SECOND+M+PLURAL+COMPLETE
maʕal,moʕeil,PRESENT+SECOND+M+SINGULAR+COMPLETE
maʕal,moʕalot,PRESENT+THIRD+F+PLURAL+COMPLETE
maʕal,moʕelet,PRESENT+THIRD+F+SINGULAR+COMPLETE
maʕal,moʕalim,PRESENT+THIRD+M+PLURAL+COMPLETE
maʕal,moʕeil,PRESENT+THIRD+M+SINGULAR+COMPLETE
maʕaΧ,nimʕaΧ,FUTURE+FIRST+MF+PLURAL+COMPLETE
maʕaΧ,ʔemʕaΧ,FUTURE+FIRST+MF+SINGULAR+COMPLETE
maʕaΧ,maʕaΧu,IMPERATIVE+SECOND+F+PLURAL+COMPLETE
maʕaΧ,maʕaΧi,IMPERATIVE+SECOND+F+SINGULAR+COMPLETE
maʕaΧ,maʕaΧu,IMPERATIVE+SECOND+M+PLURAL+COMPLETE
maʕaΧ,məʕaΧ,IMPERATIVE+SECOND+M+SINGULAR+COMPLETE
maʕaΧ,limʕoΧ,INFINITIVE+E+E+E+COMPLETE
maʕaΧ,limʕoΧ,INFINITIVE+E+E+E+MISSING
maʕaΧ,maʕaΧnu,PAST+FIRST+MF+PLURAL+COMPLETE
maʕaΧ,maʕaΧti,PAST+FIRST+MF+SINGULAR+COMPLETE
maʕaΧ,məʕaΧten,PAST+SECOND+F+PLURAL+COMPLETE
maʕaΧ,maʕaΧt,PAST+SECOND+F+SINGULAR+COMPLETE
maʕaΧ,məʕaΧtem,PAST+SECOND+M+PLURAL+COMPLETE
maʕaΧ,maʕaΧta,PAST+SECOND+M+SINGULAR+COMPLETE
maʕaΧ,maʕaΧu,PAST+THIRD+F+PLURAL+COMPLETE
maʕaΧ,maʕaΧa,PAST+THIRD+F+SINGULAR+COMPLETE
maʕaΧ,maʕaΧu,PAST+THIRD+M+PLURAL+COMPLETE
maʕaΧ,maʕaΧ,PAST+THIRD+M+SINGULAR+COMPLETE
maʕaΧ,moʕaΧot,PRESENT+FIRST+F+PLURAL+COMPLETE
maʕaΧ,moʕeΧet,PRESENT+FIRST+F+SINGULAR+COMPLETE
maʕaΧ,moʕaΧim,PRESENT+FIRST+M+PLURAL+COMPLETE
maʕaΧ,moʕeiΧ,PRESENT+FIRST+M+SINGULAR+COMPLETE
maʕaΧ,moʕaΧot,PRESENT+SECOND+F+PLURAL+COMPLETE
maʕaΧ,moʕeΧet,PRESENT+SECOND+F+SINGULAR+COMPLETE
maʕaΧ,moʕaΧim,PRESENT+SECOND+M+PLURAL+COMPLETE
maʕaΧ,moʕeiΧ,PRESENT+SECOND+M+SINGULAR+COMPLETE
maʕaΧ,moʕaΧot,PRESENT+THIRD+F+PLURAL+COMPLETE
maʕaΧ,moʕeΧet,PRESENT+THIRD+F+SINGULAR+COMPLETE
maʕaΧ,moʕaΧim,PRESENT+THIRD+M+PLURAL+COMPLETE
maʕaΧ,moʕeiΧ,PRESENT+THIRD+M+SINGULAR+COMPLETE
maΧaʁ,məΧuʁot,BEINONI+FIRST+F+PLURAL+COMPLETE
maΧaʁ,məΧuʁa,BEINONI+FIRST+F+SINGULAR+COMPLETE
maΧaʁ,məΧuʁim,BEINONI+FIRST+M+PLURAL+COMPLETE
maΧaʁ,maΧuʁ,BEINONI+FIRST+M+SINGULAR+COMPLETE
maΧaʁ,məΧuʁot,BEINONI+SECOND+F+PLURAL+COMPLETE
maΧaʁ,məΧuʁa,BEINONI+SECOND+F+SINGULAR+COMPLETE
maΧaʁ,məΧuʁim,BEINONI+SECOND+M+PLURAL+COMPLETE
maΧaʁ,maΧuʁ,BEINONI+SECOND+M+SINGULAR+COMPLETE
maΧaʁ,məΧuʁot,BEINONI+THIRD+F+PLURAL+COMPLETE
maΧaʁ,məΧuʁa,BEINONI+THIRD+F+SINGULAR+COMPLETE
maΧaʁ,məΧuʁim,BEINONI+THIRD+M+PLURAL+COMPLETE
maΧaʁ,maΧuʁ,BEINONI+THIRD+M+SINGULAR+COMPLETE
maΧaʁ,nimkoʁ,FUTURE+FIRST+MF+PLURAL+COMPLETE
maΧaʁ,nimkoʁ,FUTURE+FIRST+MF+PLURAL+MISSING
maΧaʁ,ʔemkoʁ,FUTURE+FIRST+MF+SINGULAR+COMPLETE
maΧaʁ,ʔemkoʁ,FUTURE+FIRST+MF+SINGULAR+MISSING
maΧaʁ,miΧʁu,IMPERATIVE+SECOND+F+PLURAL+COMPLETE
maΧaʁ,məΧoʁəna,IMPERATIVE+SECOND+F+PLURAL+MISSING
maΧaʁ,miΧʁi,IMPERATIVE+SECOND+F+SINGULAR+COMPLETE
maΧaʁ,miΧʁu,IMPERATIVE+SECOND+M+PLURAL+COMPLETE
maΧaʁ,məΧoʁ,IMPERATIVE+SECOND+M+SINGULAR+COMPLETE
maΧaʁ,məΧoʁ,IMPERATIVE+SECOND+M+SINGULAR+MISSING
maΧaʁ,limkoʁ,INFINITIVE+E+E+E+COMPLETE
maΧaʁ,limkoʁ,INFINITIVE+E+E+E+MISSING
maΧaʁ,maΧaʁnu,PAST+FIRST+MF+PLURAL+COMPLETE
maΧaʁ,maΧaʁti,PAST+FIRST+MF+SINGULAR+COMPLETE
maΧaʁ,məΧaʁten,PAST+SECOND+F+PLURAL+COMPLETE
maΧaʁ,maΧaʁt,PAST+SECOND+F+SINGULAR+COMPLETE
maΧaʁ,məΧaʁtem,PAST+SECOND+M+PLURAL+COMPLETE
maΧaʁ,maΧaʁta,PAST+SECOND+M+SINGULAR+COMPLETE
maΧaʁ,maΧəʁu,PAST+THIRD+F+PLURAL+COMPLETE
maΧaʁ,maΧəʁa,PAST+THIRD+F+SINGULAR+COMPLETE
maΧaʁ,maΧəʁu,PAST+THIRD+M+PLURAL+COMPLETE
maΧaʁ,maΧaʁ,PAST+THIRD+M+SINGULAR+COMPLETE
maΧaʁ,moΧəʁot,PRESENT+FIRST+F+PLURAL+COMPLETE
maΧaʁ,moΧeʁet,PRESENT+FIRST+F+SINGULAR+COMPLETE
maΧaʁ,moΧəʁim,PRESENT+FIRST+M+PLURAL+COMPLETE
maΧaʁ,moΧeiʁ,PRESENT+FIRST+M+SINGULAR+COMPLETE
maΧaʁ,moΧəʁot,PRESENT+SECOND+F+PLURAL+COMPLETE
maΧaʁ,moΧeʁet,PRESENT+SECOND+F+SINGULAR+COMPLETE
maΧaʁ,moΧəʁim,PRESENT+SECOND+M+PLURAL+COMPLETE
maΧaʁ,moΧeiʁ,PRESENT+SECOND+M+SINGULAR+COMPLETE
maΧaʁ,moΧəʁot,PRESENT+THIRD+F+PLURAL+COMPLETE
maΧaʁ,moΧeʁet,PRESENT+THIRD+F+SINGULAR+COMPLETE
maΧaʁ,moΧəʁim,PRESENT+THIRD+M+PLURAL+COMPLETE
maΧaʁ,moΧeiʁ,PRESENT+THIRD+M+SINGULAR+COMPLETE
nadad,nədudot,BEINONI+FIRST+F+PLURAL+COMPLETE
nadad,nəduda,BEINONI+FIRST+F+SINGULAR+COMPLETE
nadad,nədudim,BEINONI+FIRST+M+PLURAL+COMPLETE
nadad,nadud,BEINONI+FIRST+M+SINGULAR+COMPLETE
nadad,nədudot,BEINONI+SECOND+F+PLURAL+COMPLETE
nadad,nəduda,BEINONI+SECOND+F+SINGULAR+COMPLETE
nadad,nədudim,BEINONI+SECOND+M+PLURAL+COMPLETE
nadad,nadud,BEINONI+SECOND+M+SINGULAR+COMPLETE
nadad,nədudot,BEINONI+THIRD+F+PLURAL+COMPLETE
nadad,nəduda,BEINONI+THIRD+F+SINGULAR+COMPLETE
nadad,nədudim,BEINONI+THIRD+M+PLURAL+COMPLETE
nadad,nadud,BEINONI+THIRD+M+SINGULAR+COMPLETE
nadad,nindod,FUTURE+FIRST+MF+PLURAL+COMPLETE
nadad,nindod,FUTURE+FIRST+MF+PLURAL+MISSING
nadad,ʔendod,FUTURE+FIRST+MF+SINGULAR+COMPLETE
nadad,ʔendod,FUTURE+FIRST+MF+SINGULAR+MISSING
nadad,nidədu,IMPERATIVE+SECOND+F+PLURAL+COMPLETE
nadad,nədodəna,IMPERATIVE+SECOND+F+PLURAL+MISSING
nadad,nidədi,IMPERATIVE+SECOND+F+SINGULAR+COMPLETE
nadad,nidədu,IMPERATIVE+SECOND+M+PLURAL+COMPLETE
nadad,nədod,IMPERATIVE+SECOND+M+SINGULAR+COMPLETE
nadad,nədod,IMPERATIVE+SECOND+M+SINGULAR+MISSING
nadad,lindod,INFINITIVE+E+E+E+COMPLETE
nadad,lindod,INFINITIVE+E+E+E+MISSING
nadad,nadadnu,PAST+FIRST+MF+PLURAL+COMPLETE
nadad,nadadti,PAST+FIRST+MF+SINGULAR+COMPLETE
nadad,nədadten,PAST+SECOND+F+PLURAL+COMPLETE
nadad,nadadt,PAST+SECOND+F+SINGULAR+COMPLETE
nadad,nədadtem,PAST+SECOND+M+PLURAL+COMPLETE
nadad,nadadta,PAST+SECOND+M+SINGULAR+COMPLETE
nadad,nadədu,PAST+THIRD+F+PLURAL+COMPLETE
nadad,nadəda,PAST+THIRD+F+SINGULAR+COMPLETE
nadad,nadədu,PAST+THIRD+M+PLURAL+COMPLETE
nadad,nadad,PAST+THIRD+M+SINGULAR+COMPLETE
nadad,nodədot,PRESENT+FIRST+F+PLURAL+COMPLETE
nadad,nodedet,PRESENT+FIRST+F+SINGULAR+COMPLETE
nadad,nodədim,PRESENT+FIRST+M+PLURAL+COMPLETE
nadad,nodeid,PRESENT+FIRST+M+SINGULAR+COMPLETE
nadad,nodədot,PRESENT+SECOND+F+PLURAL+COMPLETE
nadad,nodedet,PRESENT+SECOND+F+SINGULAR+COMPLETE
nadad,nodədim,PRESENT+SECOND+M+PLURAL+COMPLETE
nadad,nodeid,PRESENT+SECOND+M+SINGULAR+COMPLETE
nadad,nodədot,PRESENT+THIRD+F+PLURAL+COMPLETE
nadad,nodedet,PRESENT+THIRD+F+SINGULAR+COMPLETE
nadad,nodədim,PRESENT+THIRD+M+PLURAL+COMPLETE
nadad,nodeid,PRESENT+THIRD+M+SINGULAR+COMPLETE
nadaf,nədufot,BEINONI+FIRST+F+PLURAL+COMPLETE
nadaf,nədufa,BEINONI+FIRST+F+SINGULAR+COMPLETE
nadaf,nədufim,BEINONI+FIRST+M+PLURAL+COMPLETE
nadaf,naduf,BEINONI+FIRST+M+SINGULAR+COMPLETE
nadaf,nədufot,BEINONI+SECOND+F+PLURAL+COMPLETE
nadaf,nədufa,BEINONI+SECOND+F+SINGULAR+COMPLETE
nadaf,nədufim,BEINONI+SECOND+M+PLURAL+COMPLETE
nadaf,naduf,BEINONI+SECOND+M+SINGULAR+COMPLETE
nadaf,nədufot,BEINONI+THIRD+F+PLURAL+COMPLETE
nadaf,nədufa,BEINONI+THIRD+F+SINGULAR+COMPLETE
nadaf,nədufim,BEINONI+THIRD+M+PLURAL+COMPLETE
nadaf,naduf,BEINONI+THIRD+M+SINGULAR+COMPLETE
nadaf,nindof,FUTURE+FIRST+MF+PLURAL+COMPLETE
nadaf,nindof,FUTURE+FIRST+MF+PLURAL+MISSING
nadaf,ʔendof,FUTURE+FIRST+MF+SINGULAR+COMPLETE
nadaf,ʔendof,FUTURE+FIRST+MF+SINGULAR+MISSING
nadaf,nədofəna,IMPERATIVE+SECOND+F+PLURAL+COMPLETE
nadaf,nədofəna,IMPERATIVE+SECOND+F+PLURAL+MISSING
nadaf,nidfi,IMPERATIVE+SECOND+F+SINGULAR+COMPLETE
nadaf,nidfu,IMPERATIVE+SECOND+M+PLURAL+COMPLETE
nadaf,nədof,IMPERATIVE+SECOND+M+SINGULAR+COMPLETE
nadaf,nədof,IMPERATIVE+SECOND+M+SINGULAR+MISSING
nadaf,lindof,INFINITIVE+E+E+E+COMPLETE
nadaf,lindof,INFINITIVE+E+E+E+MISSING
nadaf,nadafnu,PAST+FIRST+MF+PLURAL+COMPLETE
nadaf,nadafti,PAST+FIRST+MF+SINGULAR+COMPLETE
nadaf,nədaften,PAST+SECOND+F+PLURAL+COMPLETE
nadaf,nadaft,PAST+SECOND+F+SINGULAR+COMPLETE
nadaf,nədaftem,PAST+SECOND+M+PLURAL+COMPLETE
nadaf,nadafta,PAST+SECOND+M+SINGULAR+COMPLETE
nadaf,nadəfu,PAST+THIRD+F+PLURAL+COMPLETE
nadaf,nadəfa,PAST+THIRD+F+SINGULAR+COMPLETE
nadaf,nadəfu,PAST+THIRD+M+PLURAL+COMPLETE
nadaf,nadaf,PAST+THIRD+M+SINGULAR+COMPLETE
nadaf,nodəfot,PRESENT+FIRST+F+PLURAL+COMPLETE
nadaf,nodefet,PRESENT+FIRST+F+SINGULAR+COMPLETE
nadaf,nodəfim,PRESENT+FIRST+M+PLURAL+COMPLETE
nadaf,nodeif,PRESENT+FIRST+M+SINGULAR+COMPLETE
nadaf,nodəfot,PRESENT+SECOND+F+PLURAL+COMPLETE
nadaf,nodefet,PRESENT+SECOND+F+SINGULAR+COMPLETE
nadaf,nodəfim,PRESENT+SECOND+M+PLURAL+COMPLETE
nadaf,nodeif,PRESENT+SECOND+M+SINGULAR+COMPLETE
nadaf,nodəfot,PRESENT+THIRD+F+PLURAL+COMPLETE
nadaf,nodefet,PRESENT+THIRD+F+SINGULAR+COMPLETE
nadaf,nodəfim,PRESENT+THIRD+M+PLURAL+COMPLETE
nadaf,nodeif,PRESENT+THIRD+M+SINGULAR+COMPLETE
nadaʁ,nəduʁot,BEINONI+FIRST+F+PLURAL+COMPLETE
nadaʁ,nəduʁa,BEINONI+FIRST+F+SINGULAR+COMPLETE
nadaʁ,nəduʁim,BEINONI+FIRST+M+PLURAL+COMPLETE
nadaʁ,naduʁ,BEINONI+FIRST+M+SINGULAR+COMPLETE
nadaʁ,nəduʁot,BEINONI+SECOND+F+PLURAL+COMPLETE
nadaʁ,nəduʁa,BEINONI+SECOND+F+SINGULAR+COMPLETE
nadaʁ,nəduʁim,BEINONI+SECOND+M+PLURAL+COMPLETE
nadaʁ,naduʁ,BEINONI+SECOND+M+SINGULAR+COMPLETE
nadaʁ,nəduʁot,BEINONI+THIRD+F+PLURAL+COMPLETE
nadaʁ,nəduʁa,BEINONI+THIRD+F+SINGULAR+COMPLETE
nadaʁ,nəduʁim,BEINONI+THIRD+M+PLURAL+COMPLETE
nadaʁ,naduʁ,BEINONI+THIRD+M+SINGULAR+COMPLETE
nadaʁ,nindoʁ,FUTURE+FIRST+MF+PLURAL+COMPLETE
nadaʁ,nindoʁ,FUTURE+FIRST+MF+PLURAL+MISSING
nadaʁ,ʔendoʁ,FUTURE+FIRST+MF+SINGULAR+COMPLETE
nadaʁ,ʔendoʁ,FUTURE+FIRST+MF+SINGULAR+MISSING
nadaʁ,nədoʁəna,IMPERATIVE+SECOND+F+PLURAL+COMPLETE
nadaʁ,nədoʁəna,IMPERATIVE+SECOND+F+PLURAL+MISSING
nadaʁ,nidʁi,IMPERATIVE+SECOND+F+SINGULAR+COMPLETE
nadaʁ,nidʁu,IMPERATIVE+SECOND+M+PLURAL+COMPLETE
nadaʁ,nədoʁ,IMPERATIVE+SECOND+M+SINGULAR+COMPLETE
nadaʁ,nədoʁ,IMPERATIVE+SECOND+M+SINGULAR+MISSING
nadaʁ,lindoʁ,INFINITIVE+E+E+E+COMPLETE
nadaʁ,lindoʁ,INFINITIVE+E+E+E+MISSING
nadaʁ,nadaʁnu,PAST+FIRST+MF+PLURAL+COMPLETE
nadaʁ,nadaʁti,PAST+FIRST+MF+SINGULAR+COMPLETE
nadaʁ,nədaʁten,PAST+SECOND+F+PLURAL+COMPLETE
nadaʁ,nadaʁt,PAST+SECOND+F+SINGULAR+COMPLETE
nadaʁ,nədaʁtem,PAST+SECOND+M+PLURAL+COMPLETE
nadaʁ,nadaʁta,PAST+SECOND+M+SINGULAR+COMPLETE
nadaʁ,nadəʁu,PAST+THIRD+F+PLURAL+COMPLETE
nadaʁ,nadəʁa,PAST+THIRD+F+SINGULAR+COMPLETE
nadaʁ,nadəʁu,PAST+THIRD+M+PLURAL+COMPLETE
nadaʁ,nadaʁ,PAST+THIRD+M+SINGULAR+COMPLETE
nadaʁ,nodəʁot,PRESENT+FIRST+F+PLURAL+COMPLETE
nadaʁ,nodeʁet,PRESENT+FIRST+F+SINGULAR+COMPLETE
nadaʁ,nodəʁim,PRESENT+FIRST+M+PLURAL+COMPLETE
nadaʁ,nodeiʁ,PRESENT+FIRST+M+SINGULAR+COMPLETE
nadaʁ,nodəʁot,PRESENT+SECOND+F+PLURAL+COMPLETE
nadaʁ,nodeʁet,PRESENT+SECOND+F+SINGULAR+COMPLETE
nadaʁ,nodəʁim,PRESENT+SECOND+M+PLURAL+COMPLETE
nadaʁ,nodeiʁ,PRESENT+SECOND+M+SINGULAR+COMPLETE
nadaʁ,nodəʁot,PRESENT+THIRD+F+PLURAL+COMPLETE
nadaʁ,nodeʁet,PRESENT+THIRD+F+SINGULAR+COMPLETE
nadaʁ,nodəʁim,PRESENT+THIRD+M+PLURAL+COMPLETE
nadaʁ,nodeiʁ,PRESENT+THIRD+M+SINGULAR+COMPLETE
nadav,nəduvot,BEINONI+FIRST+F+PLURAL+COMPLETE
nadav,nəduva,BEINONI+FIRST+F+SINGULAR+COMPLETE
nadav,nəduvim,BEINONI+FIRST+M+PLURAL+COMPLETE
nadav,naduv,BEINONI+FIRST+M+SINGULAR+COMPLETE
nadav,nəduvot,BEINONI+SECOND+F+PLURAL+COMPLETE
nadav,nəduva,BEINONI+SECOND+F+SINGULAR+COMPLETE
nadav,nəduvim,BEINONI+SECOND+M+PLURAL+COMPLETE
nadav,naduv,BEINONI+SECOND+M+SINGULAR+COMPLETE
nadav,nəduvot,BEINONI+THIRD+F+PLURAL+COMPLETE
nadav,nəduva,BEINONI+THIRD+F+SINGULAR+COMPLETE
nadav,nəduvim,BEINONI+THIRD+M+PLURAL+COMPLETE
nadav,naduv,BEINONI+THIRD+M+SINGULAR+COMPLETE
nadav,nindov,FUTURE+FIRST+MF+PLURAL+COMPLETE
nadav,nindov,FUTURE+FIRST+MF+PLURAL+MISSING
nadav,ʔendov,FUTURE+FIRST+MF+SINGULAR+COMPLETE
nadav,ʔendov,FUTURE+FIRST+MF+SINGULAR+MISSING
nadav,nidvu,IMPERATIVE+SECOND+F+PLURAL+COMPLETE
nadav,nədovəna,IMPERATIVE+SECOND+F+PLURAL+MISSING
nadav,nidvi,IMPERATIVE+SECOND+F+SINGULAR+COMPLETE
nadav,nidvu,IMPERATIVE+SECOND+M+PLURAL+COMPLETE
nadav,nədov,IMPERATIVE+SECOND+M+SINGULAR+COMPLETE
nadav,nədov,IMPERATIVE+SECOND+M+SINGULAR+MISSING
nadav,lindov,INFINITIVE+E+E+E+COMPLETE
nadav,lindov,INFINITIVE+E+E+E+MISSING
nadav,nadavnu,PAST+FIRST+MF+PLURAL+COMPLETE
nadav,nadavti,PAST+FIRST+MF+SINGULAR+COMPLETE
nadav,nədavten,PAST+SECOND+F+PLURAL+COMPLETE
nadav,nadavt,PAST+SECOND+F+SINGULAR+COMPLETE
nadav,nədavtem,PAST+SECOND+M+PLURAL+COMPLETE
nadav,nadavta,PAST+SECOND+M+SINGULAR+COMPLETE
nadav,nadəvu,PAST+THIRD+F+PLURAL+COMPLETE
nadav,nadəva,PAST+THIRD+F+SINGULAR+COMPLETE
nadav,nadəvu,PAST+THIRD+M+PLURAL+COMPLETE
nadav,nadav,PAST+THIRD+M+SINGULAR+COMPLETE
nadav,nodəvot,PRESENT+FIRST+F+PLURAL+COMPLETE
nadav,nodevet,PRESENT+FIRST+F+SINGULAR+COMPLETE
nadav,nodəvim,PRESENT+FIRST+M+PLURAL+COMPLETE
nadav,nodeiv,PRESENT+FIRST+M+SINGULAR+COMPLETE
nadav,nodəvot,PRESENT+SECOND+F+PLURAL+COMPLETE
nadav,nodevet,PRESENT+SECOND+F+SINGULAR+COMPLETE
nadav,nodəvim,PRESENT+SECOND+M+PLURAL+COMPLETE
nadav,nodeiv,PRESENT+SECOND+M+SINGULAR+COMPLETE
nadav,nodəvot,PRESENT+THIRD+F+PLURAL+COMPLETE
nadav,nodevet,PRESENT+THIRD+F+SINGULAR+COMPLETE
nadav,nodəvim,PRESENT+THIRD+M+PLURAL+COMPLETE
nadav,nodeiv,PRESENT+THIRD+M+SINGULAR+COMPLETE
nafaħ,nippaħ,FUTURE+FIRST+MF+PLURAL+COMPLETE
nafaħ,nippaħ,FUTURE+FIRST+MF+PLURAL+MISSING
nafaħ,ʔeppaħ,FUTURE+FIRST+MF+SINGULAR+COMPLETE
nafaħ,pəħu,IMPERATIVE+SECOND+F+PLURAL+COMPLETE
nafaħ,pəħi,IMPERATIVE+SECOND+F+SINGULAR+COMPLETE
nafaħ,pəħu,IMPERATIVE+SECOND+M+PLURAL+COMPLETE
nafaħ,paħ,IMPERATIVE+SECOND+M+SINGULAR+COMPLETE
nafaħ,linpoaħ,INFINITIVE+E+E+E+COMPLETE
nafaħ,linpoaħ,INFINITIVE+E+E+E+MISSING
nafaħ,nafaħnu,PAST+FIRST+MF+PLURAL+COMPLETE
nafaħ,nafaħti,PAST+FIRST+MF+SINGULAR+COMPLETE
nafaħ,nəfaħten,PAST+SECOND+F+PLURAL+COMPLETE
nafaħ,nafaħt,PAST+SECOND+F+SINGULAR+COMPLETE
nafaħ,nəfaħtem,PAST+SECOND+M+PLURAL+COMPLETE
nafaħ,nafaħta,PAST+SECOND+M+SINGULAR+COMPLETE
nafaħ,nafəħu,PAST+THIRD+F+PLURAL+COMPLETE
nafaħ,nafəħa,PAST+THIRD+F+SINGULAR+COMPLETE
nafaħ,nafəħu,PAST+THIRD+M+PLURAL+COMPLETE
nafaħ,nafaħ,PAST+THIRD+M+SINGULAR+COMPLETE
nafaħ,nofəħot,PRESENT+FIRST+F+PLURAL+COMPLETE
nafaħ,nofaħat,PRESENT+FIRST+F+SINGULAR+COMPLETE
nafaħ,nofəħim,PRESENT+FIRST+M+PLURAL+COMPLETE
nafaħ,nofeiaħ,PRESENT+FIRST+M+SINGULAR+COMPLETE
nafaħ,nofəħot,PRESENT+SECOND+F+PLURAL+COMPLETE
nafaħ,nofaħat,PRESENT+SECOND+F+SINGULAR+COMPLETE
nafaħ,nofəħim,PRESENT+SECOND+M+PLURAL+COMPLETE
nafaħ,nofeiaħ,PRESENT+SECOND+M+SINGULAR+COMPLETE
nafaħ,nofəħot,PRESENT+THIRD+F+PLURAL+COMPLETE
nafaħ,nofaħat,PRESENT+THIRD+F+SINGULAR+COMPLETE
nafaħ,nofəħim,PRESENT+THIRD+M+PLURAL+COMPLETE
nafaħ,nofeiaħ,PRESENT+THIRD+M+SINGULAR+COMPLETE
nafal,nippol,FUTURE+FIRST+MF+PLURAL+COMPLETE
nafal,nippol,FUTURE+FIRST+MF+PLURAL+MISSING
nafal,ʔeppol,FUTURE+FIRST+MF+SINGULAR+COMPLETE
nafal,ʔeppol,FUTURE+FIRST+MF+SINGULAR+MISSING
nafal,nəfoləna,IMPERATIVE+SECOND+F+PLURAL+COMPLETE
nafal,nəfoləna,IMPERATIVE+SECOND+F+PLURAL+MISSING
nafal,nifli,IMPERATIVE+SECOND+F+SINGULAR+COMPLETE
nafal,niflu,IMPERATIVE+SECOND+M+PLURAL+COMPLETE
nafal,pol,IMPERATIVE+SECOND+M+SINGULAR+COMPLETE
nafal,nəfol,IMPERATIVE+SECOND+M+SINGULAR+MISSING
nafal,linpol,INFINITIVE+E+E+E+COMPLETE
nafal,linpol,INFINITIVE+E+E+E+MISSING
nafal,nafalnu,PAST+FIRST+MF+PLURAL+COMPLETE
nafal,nafalti,PAST+FIRST+MF+SINGULAR+COMPLETE
nafal,nəfalten,PAST+SECOND+F+PLURAL+COMPLETE
nafal,nafalt,PAST+SECOND+F+SINGULAR+COMPLETE
nafal,nəfaltem,PAST+SECOND+M+PLURAL+COMPLETE
nafal,nafalta,PAST+SECOND+M+SINGULAR+COMPLETE
nafal,nafəlu,PAST+THIRD+F+PLURAL+COMPLETE
nafal,nafəla,PAST+THIRD+F+SINGULAR+COMPLETE
nafal,nafəlu,PAST+THIRD+M+PLURAL+COMPLETE
nafal,nafal,PAST+THIRD+M+SINGULAR+COMPLETE
nafal,nofəlot,PRESENT+FIRST+F+PLURAL+COMPLETE
nafal,nofelet,PRESENT+FIRST+F+SINGULAR+COMPLETE
nafal,nofəlim,PRESENT+FIRST+M+PLURAL+COMPLETE
nafal,nofeil,PRESENT+FIRST+M+SINGULAR+COMPLETE
nafal,nofəlot,PRESENT+SECOND+F+PLURAL+COMPLETE
nafal,nofelet,PRESENT+SECOND+F+SINGULAR+COMPLETE
nafal,nofəlim,PRESENT+SECOND+M+PLURAL+COMPLETE
nafal,nofeil,PRESENT+SECOND+M+SINGULAR+COMPLETE
nafal,nofəlot,PRESENT+THIRD+F+PLURAL+COMPLETE
nafal,nofelet,PRESENT+THIRD+F+SINGULAR+COMPLETE
nafal,nofəlim,PRESENT+THIRD+M+PLURAL+COMPLETE
nafal,nofeil,PRESENT+THIRD+M+SINGULAR+COMPLETE
nafaʃ,nəfuʃot,BEINONI+FIRST+F+PLURAL+COMPLETE
nafaʃ,nəfuʃa,BEINONI+FIRST+F+SINGULAR+COMPLETE
nafaʃ,nəfuʃim,BEINONI+FIRST+M+PLURAL+COMPLETE
nafaʃ,nafuʃ,BEINONI+FIRST+M+SINGULAR+COMPLETE
nafaʃ,nəfuʃot,BEINONI+SECOND+F+PLURAL+COMPLETE
nafaʃ,nəfuʃa,BEINONI+SECOND+F+SINGULAR+COMPLETE
nafaʃ,nəfuʃim,BEINONI+SECOND+M+PLURAL+COMPLETE
nafaʃ,nafuʃ,BEINONI+SECOND+M+SINGULAR+COMPLETE
nafaʃ,nəfuʃot,BEINONI+THIRD+F+PLURAL+COMPLETE
nafaʃ,nəfuʃa,BEINONI+THIRD+F+SINGULAR+COMPLETE
nafaʃ,nəfuʃim,BEINONI+THIRD+M+PLURAL+COMPLETE
nafaʃ,nafuʃ,BEINONI+THIRD+M+SINGULAR+COMPLETE
nafaʃ,ninpoʃ,FUTURE+FIRST+MF+PLURAL+COMPLETE
nafaʃ,ninpoʃ,FUTURE+FIRST+MF+PLURAL+MISSING
nafaʃ,ʔenpoʃ,FUTURE+FIRST+MF+SINGULAR+COMPLETE
nafaʃ,ʔenpoʃ,FUTURE+FIRST+MF+SINGULAR+MISSING
nafaʃ,nifʃu,IMPERATIVE+SECOND+F+PLURAL+COMPLETE
nafaʃ,nəfoʃəna,IMPERATIVE+SECOND+F+PLURAL+MISSING
nafaʃ,nifʃi,IMPERATIVE+SECOND+F+SINGULAR+COMPLETE
nafaʃ,nifʃu,IMPERATIVE+SECOND+M+PLURAL+COMPLETE
nafaʃ,nəfoʃ,IMPERATIVE+SECOND+M+SINGULAR+COMPLETE
nafaʃ,nəfoʃ,IMPERATIVE+SECOND+M+SINGULAR+MISSING
nafaʃ,linpoʃ,INFINITIVE+E+E+E+COMPLETE
nafaʃ,linpoʃ,INFINITIVE+E+E+E+MISSING
nafaʃ,nafaʃnu,PAST+FIRST+MF+PLURAL+COMPLETE
nafaʃ,nafaʃti,PAST+FIRST+MF+SINGULAR+COMPLETE
nafaʃ,nəfaʃten,PAST+SECOND+F+PLURAL+COMPLETE
nafaʃ,nafaʃt,PAST+SECOND+F+SINGULAR+COMPLETE
nafaʃ,nəfaʃtem,PAST+SECOND+M+PLURAL+COMPLETE
nafaʃ,nafaʃta,PAST+SECOND+M+SINGULAR+COMPLETE
nafaʃ,nafəʃu,PAST+THIRD+F+PLURAL+COMPLETE
nafaʃ,nafəʃa,PAST+THIRD+F+SINGULAR+COMPLETE
nafaʃ,nafəʃu,PAST+THIRD+M+PLURAL+COMPLETE
nafaʃ,nafaʃ,PAST+THIRD+M+SINGULAR+COMPLETE
nafaʃ,nofəʃot,PRESENT+FIRST+F+PLURAL+COMPLETE
nafaʃ,nofeʃet,PRESENT+FIRST+F+SINGULAR+COMPLETE
nafaʃ,nofəʃim,PRESENT+FIRST+M+PLURAL+COMPLETE
nafaʃ,nofeiʃ,PRESENT+FIRST+M+SINGULAR+COMPLETE
nafaʃ,nofəʃot,PRESENT+SECOND+F+PLURAL+COMPLETE
nafaʃ,nofeʃet,PRESENT+SECOND+F+SINGULAR+COMPLETE
nafaʃ,nofəʃim,PRESENT+SECOND+M+PLURAL+COMPLETE
nafaʃ,nofeiʃ,PRESENT+SECOND+M+SINGULAR+COMPLETE
nafaʃ,nofəʃot,PRESENT+THIRD+F+PLURAL+COMPLETE
nafaʃ,nofeʃet,PRESENT+THIRD+F+SINGULAR+COMPLETE
nafaʃ,nofəʃim,PRESENT+THIRD+M+PLURAL+COMPLETE
nafaʃ,nofeiʃ,PRESENT+THIRD+M+SINGULAR+COMPLETE
nagad,nəgudot,BEINONI+FIRST+F+PLURAL+COMPLETE
nagad,nəguda,BEINONI+FIRST+F+SINGULAR+COMPLETE
nagad,nəgudim,BEINONI+FIRST+M+PLURAL+COMPLETE
nagad,nagud,BEINONI+FIRST+M+SINGULAR+COMPLETE
nagad,nəgudot,BEINONI+SECOND+F+PLURAL+COMPLETE
nagad,nəguda,BEINONI+SECOND+F+SINGULAR+COMPLETE
nagad,nəgudim,BEINONI+SECOND+M+PLURAL+COMPLETE
nagad,nagud,BEINONI+SECOND+M+SINGULAR+COMPLETE
nagad,nəgudot,BEINONI+THIRD+F+PLURAL+COMPLETE
nagad,nəguda,BEINONI+THIRD+F+SINGULAR+COMPLETE
nagad,nəgudim,BEINONI+THIRD+M+PLURAL+COMPLETE
nagad,nagud,BEINONI+THIRD+M+SINGULAR+COMPLETE
nagad,ningod,FUTURE+FIRST+MF+PLURAL+COMPLETE
nagad,ningod,FUTURE+FIRST+MF+PLURAL+MISSING
nagad,ʔengod,FUTURE+FIRST+MF+SINGULAR+COMPLETE
nagad,ʔengod,FUTURE+FIRST+MF+SINGULAR+MISSING
nagad,nigdu,IMPERATIVE+SECOND+F+PLURAL+COMPLETE
nagad,nəgodəna,IMPERATIVE+SECOND+F+PLURAL+MISSING
nagad,nigdi,IMPERATIVE+SECOND+F+SINGULAR+COMPLETE
nagad,nigdu,IMPERATIVE+SECOND+M+PLURAL+COMPLETE
nagad,nəgod,IMPERATIVE+SECOND+M+SINGULAR+COMPLETE
nagad,nəgod,IMPERATIVE+SECOND+M+SINGULAR+MISSING
nagad,lingod,INFINITIVE+E+E+E+COMPLETE
nagad,lingod,INFINITIVE+E+E+E+MISSING
nagad,nagadnu,PAST+FIRST+MF+PLURAL+COMPLETE
nagad,nagadti,PAST+FIRST+MF+SINGULAR+COMPLETE
nagad,nəgadten,PAST+SECOND+F+PLURAL+COMPLETE
nagad,nagadt,PAST+SECOND+F+SINGULAR+COMPLETE
nagad,nəgadtem,PAST+SECOND+M+PLURAL+COMPLETE
nagad,nagadta,PAST+SECOND+M+SINGULAR+COMPLETE
nagad,nagədu,PAST+THIRD+F+PLURAL+COMPLETE
nagad,nagəda,PAST+THIRD+F+SINGULAR+COMPLETE
nagad,nagədu,PAST+THIRD+M+PLURAL+COMPLETE
nagad,nagad,PAST+THIRD+M+SINGULAR+COMPLETE
nagad,nogədot,PRESENT+FIRST+F+PLURAL+COMPLETE
nagad,nogedet,PRESENT+FIRST+F+SINGULAR+COMPLETE
nagad,nogədim,PRESENT+FIRST+M+PLURAL+COMPLETE
nagad,nogeid,PRESENT+FIRST+M+SINGULAR+COMPLETE
nagad,nogədot,PRESENT+SECOND+F+PLURAL+COMPLETE
nagad,nogedet,PRESENT+SECOND+F+SINGULAR+COMPLETE
nagad,nogədim,PRESENT+SECOND+M+PLURAL+COMPLETE
nagad,nogeid,PRESENT+SECOND+M+SINGULAR+COMPLETE
nagad,nogədot,PRESENT+THIRD+F+PLURAL+COMPLETE
nagad,nogedet,PRESENT+THIRD+F+SINGULAR+COMPLETE
nagad,nogədim,PRESENT+THIRD+M+PLURAL+COMPLETE
nagad,nogeid,PRESENT+THIRD+M+SINGULAR+COMPLETE
nagah,niggah,FUTURE+FIRST+MF+PLURAL+COMPLETE
nagah,niggah,FUTURE+FIRST+MF+PLURAL+MISSING
nagah,ʔeggah,FUTURE+FIRST+MF+SINGULAR+COMPLETE
nagah,gəhu,IMPERATIVE+SECOND+F+PLURAL+COMPLETE
nagah,gəhi,IMPERATIVE+SECOND+F+SINGULAR+COMPLETE
nagah,gəhu,IMPERATIVE+SECOND+M+PLURAL+COMPLETE
nagah,gah,IMPERATIVE+SECOND+M+SINGULAR+COMPLETE
nagah,lingoah,INFINITIVE+E+E+E+COMPLETE
nagah,lingoah,INFINITIVE+E+E+E+MISSING
nagah,nagahnu,PAST+FIRST+MF+PLURAL+COMPLETE
nagah,nagahti,PAST+FIRST+MF+SINGULAR+COMPLETE
nagah,nəgahten,PAST+SECOND+F+PLURAL+COMPLETE
nagah,nagaht,PAST+SECOND+F+SINGULAR+COMPLETE
nagah,nəgahtem,PAST+SECOND+M+PLURAL+COMPLETE
nagah,nagahta,PAST+SECOND+M+SINGULAR+COMPLETE
nagah,nagəhu,PAST+THIRD+F+PLURAL+COMPLETE
nagah,nagəha,PAST+THIRD+F+SINGULAR+COMPLETE
nagah,nagəhu,PAST+THIRD+M+PLURAL+COMPLETE
nagah,nagah,PAST+THIRD+M+SINGULAR+COMPLETE
nagah,nogəhot,PRESENT+FIRST+F+PLURAL+COMPLETE
nagah,nogahat,PRESENT+FIRST+F+SINGULAR+COMPLETE
nagah,nogəhim,PRESENT+FIRST+M+PLURAL+COMPLETE
nagah,nogeiah,PRESENT+FIRST+M+SINGULAR+COMPLETE
nagah,nogəhot,PRESENT+SECOND+F+PLURAL+COMPLETE
nagah,nogahat,PRESENT+SECOND+F+SINGULAR+COMPLETE
nagah,nogəhim,PRESENT+SECOND+M+PLURAL+COMPLETE
nagah,nogeiah,PRESENT+SECOND+M+SINGULAR+COMPLETE
nagah,nogəhot,PRESENT+THIRD+F+PLURAL+COMPLETE
nagah,nogahat,PRESENT+THIRD+F+SINGULAR+COMPLETE
nagah,nogəhim,PRESENT+THIRD+M+PLURAL+COMPLETE
nagah,nogeiah,PRESENT+THIRD+M+SINGULAR+COMPLETE
nagaħ,nəguħot,BEINONI+FIRST+F+PLURAL+COMPLETE
nagaħ,nəguħa,BEINONI+FIRST+F+SINGULAR+COMPLETE
nagaħ,nəguħim,BEINONI+FIRST+M+PLURAL+COMPLETE
nagaħ,naguaħ,BEINONI+FIRST+M+SINGULAR+COMPLETE
nagaħ,nəguħot,BEINONI+SECOND+F+PLURAL+COMPLETE
nagaħ,nəguħa,BEINONI+SECOND+F+SINGULAR+COMPLETE
nagaħ,nəguħim,BEINONI+SECOND+M+PLURAL+COMPLETE
nagaħ,naguaħ,BEINONI+SECOND+M+SINGULAR+COMPLETE
nagaħ,nəguħot,BEINONI+THIRD+F+PLURAL+COMPLETE
nagaħ,nəguħa,BEINONI+THIRD+F+SINGULAR+COMPLETE
nagaħ,nəguħim,BEINONI+THIRD+M+PLURAL+COMPLETE
nagaħ,naguaħ,BEINONI+THIRD+M+SINGULAR+COMPLETE
nagaħ,ningaħ,FUTURE+FIRST+MF+PLURAL+COMPLETE
nagaħ,ʔengaħ,FUTURE+FIRST+MF+SINGULAR+COMPLETE
nagaħ,nigħu,IMPERATIVE+SECOND+F+PLURAL+COMPLETE
nagaħ,nigħi,IMPERATIVE+SECOND+F+SINGULAR+COMPLETE
nagaħ,nigħu,IMPERATIVE+SECOND+M+PLURAL+COMPLETE
nagaħ,nəgaħ,IMPERATIVE+SECOND+M+SINGULAR+COMPLETE
nagaħ,lingoaħ,INFINITIVE+E+E+E+COMPLETE
nagaħ,lingoaħ,INFINITIVE+E+E+E+MISSING
nagaħ,nagaħnu,PAST+FIRST+MF+PLURAL+COMPLETE
nagaħ,nagaħti,PAST+FIRST+MF+SINGULAR+COMPLETE
nagaħ,nəgaħten,PAST+SECOND+F+PLURAL+COMPLETE
nagaħ,nagaħt,PAST+SECOND+F+SINGULAR+COMPLETE
nagaħ,nəgaħtem,PAST+SECOND+M+PLURAL+COMPLETE
nagaħ,nagaħta,PAST+SECOND+M+SINGULAR+COMPLETE
nagaħ,nagəħu,PAST+THIRD+F+PLURAL+COMPLETE
nagaħ,nagəħa,PAST+THIRD+F+SINGULAR+COMPLETE
nagaħ,nagəħu,PAST+THIRD+M+PLURAL+COMPLETE
nagaħ,nagaħ,PAST+THIRD+M+SINGULAR+COMPLETE
nagaħ,nogəħot,PRESENT+FIRST+F+PLURAL+COMPLETE
nagaħ,nogaħat,PRESENT+FIRST+F+SINGULAR+COMPLETE
nagaħ,nogəħim,PRESENT+FIRST+M+PLURAL+COMPLETE
nagaħ,nogeiaħ,PRESENT+FIRST+M+SINGULAR+COMPLETE
nagaħ,nogəħot,PRESENT+SECOND+F+PLURAL+COMPLETE
nagaħ,nogaħat,PRESENT+SECOND+F+SINGULAR+COMPLETE
nagaħ,nogəħim,PRESENT+SECOND+M+PLURAL+COMPLETE
nagaħ,nogeiaħ,PRESENT+SECOND+M+SINGULAR+COMPLETE
nagaħ,nogəħot,PRESENT+THIRD+F+PLURAL+COMPLETE
nagaħ,nogaħat,PRESENT+THIRD+F+SINGULAR+COMPLETE
nagaħ,nogəħim,PRESENT+THIRD+M+PLURAL+COMPLETE
nagaħ,nogeiaħ,PRESENT+THIRD+M+SINGULAR+COMPLETE
nagas,nəgusot,BEINONI+FIRST+F+PLURAL+COMPLETE
nagas,nəgusa,BEINONI+FIRST+F+SINGULAR+COMPLETE
nagas,nəgusim,BEINONI+FIRST+M+PLURAL+COMPLETE
nagas,nagus,BEINONI+FIRST+M+SINGULAR+COMPLETE
nagas,nəgusot,BEINONI+SECOND+F+PLURAL+COMPLETE
nagas,nəgusa,BEINONI+SECOND+F+SINGULAR+COMPLETE
nagas,nəgusim,BEINONI+SECOND+M+PLURAL+COMPLETE
nagas,nagus,BEINONI+SECOND+M+SINGULAR+COMPLETE
nagas,nəgusot,BEINONI+THIRD+F+PLURAL+COMPLETE
nagas,nəgusa,BEINONI+THIRD+F+SINGULAR+COMPLETE
nagas,nəgusim,BEINONI+THIRD+M+PLURAL+COMPLETE
nagas,nagus,BEINONI+THIRD+M+SINGULAR+COMPLETE
nagas,ningos,FUTURE+FIRST+MF+PLURAL+COMPLETE
nagas,ningos,FUTURE+FIRST+MF+PLURAL+MISSING
nagas,ʔengos,FUTURE+FIRST+MF+SINGULAR+COMPLETE
nagas,ʔengos,FUTURE+FIRST+MF+SINGULAR+MISSING
nagas,nigsu,IMPERATIVE+SECOND+F+PLURAL+COMPLETE
nagas,nəgosəna,IMPERATIVE+SECOND+F+PLURAL+MISSING
nagas,nigsi,IMPERATIVE+SECOND+F+SINGULAR+COMPLETE
nagas,nigsu,IMPERATIVE+SECOND+M+PLURAL+COMPLETE
nagas,nəgos,IMPERATIVE+SECOND+M+SINGULAR+COMPLETE
nagas,nəgos,IMPERATIVE+SECOND+M+SINGULAR+MISSING
nagas,lingos,INFINITIVE+E+E+E+COMPLETE
nagas,lingos,INFINITIVE+E+E+E+MISSING
nagas,nagasnu,PAST+FIRST+MF+PLURAL+COMPLETE
nagas,nagasti,PAST+FIRST+MF+SINGULAR+COMPLETE
nagas,nəgasten,PAST+SECOND+F+PLURAL+COMPLETE
nagas,nagast,PAST+SECOND+F+SINGULAR+COMPLETE
nagas,nəgastem,PAST+SECOND+M+PLURAL+COMPLETE
nagas,nagasta,PAST+SECOND+M+SINGULAR+COMPLETE
nagas,nagəsu,PAST+THIRD+F+PLURAL+COMPLETE
nagas,nagəsa,PAST+THIRD+F+SINGULAR+COMPLETE
nagas,nagəsu,PAST+THIRD+M+PLURAL+COMPLETE
nagas,nagas,PAST+THIRD+M+SINGULAR+COMPLETE
nagas,nogəsot,PRESENT+FIRST+F+PLURAL+COMPLETE
nagas,nogeset,PRESENT+FIRST+F+SINGULAR+COMPLETE
nagas,nogəsim,PRESENT+FIRST+M+PLURAL+COMPLETE
nagas,nogeis,PRESENT+FIRST+M+SINGULAR+COMPLETE
nagas,nogəsot,PRESENT+SECOND+F+PLURAL+COMPLETE
nagas,nogeset,PRESENT+SECOND+F+SINGULAR+COMPLETE
nagas,nogəsim,PRESENT+SECOND+M+PLURAL+COMPLETE
nagas,nogeis,PRESENT+SECOND+M+SINGULAR+COMPLETE
nagas,nogəsot,PRESENT+THIRD+F+PLURAL+COMPLETE
nagas,nogeset,PRESENT+THIRD+F+SINGULAR+COMPLETE
nagas,nogəsim,PRESENT+THIRD+M+PLURAL+COMPLETE
nagas,nogeis,PRESENT+THIRD+M+SINGULAR+COMPLETE
nagaʕ,niggaʕ,FUTURE+FIRST+MF+PLURAL+COMPLETE
nagaʕ,niggaʕ,FUTURE+FIRST+MF+PLURAL+MISSING
nagaʕ,ʔeggaʕ,FUTURE+FIRST+MF+SINGULAR+COMPLETE
nagaʕ,gəʕu,IMPERATIVE+SECOND+F+PLURAL+COMPLETE
nagaʕ,gəʕi,IMPERATIVE+SECOND+F+SINGULAR+COMPLETE
nagaʕ,gəʕu,IMPERATIVE+SECOND+M+PLURAL+COMPLETE
nagaʕ,gaʕ,IMPERATIVE+SECOND+M+SINGULAR+COMPLETE
nagaʕ,lingoaʕ,INFINITIVE+E+E+E+COMPLETE
nagaʕ,lingoaʕ,INFINITIVE+E+E+E+MISSING
nagaʕ,nagaʕnu,PAST+FIRST+MF+PLURAL+COMPLETE
nagaʕ,nagaʕti,PAST+FIRST+MF+SINGULAR+COMPLETE
nagaʕ,nəgaʕten,PAST+SECOND+F+PLURAL+COMPLETE
nagaʕ,nagaʕt,PAST+SECOND+F+SINGULAR+COMPLETE
nagaʕ,nəgaʕtem,PAST+SECOND+M+PLURAL+COMPLETE
nagaʕ,nagaʕta,PAST+SECOND+M+SINGULAR+COMPLETE
nagaʕ,nagəʕu,PAST+THIRD+F+PLURAL+COMPLETE
nagaʕ,nagəʕa,PAST+THIRD+F+SINGULAR+COMPLETE
nagaʕ,nagəʕu,PAST+THIRD+M+PLURAL+COMPLETE
nagaʕ,nagaʕ,PAST+THIRD+M+SINGULAR+COMPLETE
nagaʕ,nogəʕot,PRESENT+FIRST+F+PLURAL+COMPLETE
nagaʕ,nogaʕat,PRESENT+FIRST+F+SINGULAR+COMPLETE
nagaʕ,nogəʕim,PRESENT+FIRST+M+PLURAL+COMPLETE
nagaʕ,nogeiaʕ,PRESENT+FIRST+M+SINGULAR+COMPLETE
nagaʕ,nogəʕot,PRESENT+SECOND+F+PLURAL+COMPLETE
nagaʕ,nogaʕat,PRESENT+SECOND+F+SINGULAR+COMPLETE
nagaʕ,nogəʕim,PRESENT+SECOND+M+PLURAL+COMPLETE
nagaʕ,nogeiaʕ,PRESENT+SECOND+M+SINGULAR+COMPLETE
nagaʕ,nogəʕot,PRESENT+THIRD+F+PLURAL+COMPLETE
nagaʕ,nogaʕat,PRESENT+THIRD+F+SINGULAR+COMPLETE
nagaʕ,nogəʕim,PRESENT+THIRD+M+PLURAL+COMPLETE
nagaʕ,nogeiaʕ,PRESENT+THIRD+M+SINGULAR+COMPLETE
nahag,ninhag,FUTURE+FIRST+MF+PLURAL+COMPLETE
nahag,ʔenhag,FUTURE+FIRST+MF+SINGULAR+COMPLETE
nahag,nəhagna,IMPERATIVE+SECOND+F+PLURAL+COMPLETE
nahag,nahagi,IMPERATIVE+SECOND+F+SINGULAR+COMPLETE
nahag,nahagu,IMPERATIVE+SECOND+M+PLURAL+COMPLETE
nahag,nəhag,IMPERATIVE+SECOND+M+SINGULAR+COMPLETE
nahag,linhog,INFINITIVE+E+E+E+COMPLETE
nahag,linhog,INFINITIVE+E+E+E+MISSING
nahag,nahagnu,PAST+FIRST+MF+PLURAL+COMPLETE
nahag,nahagti,PAST+FIRST+MF+SINGULAR+COMPLETE
nahag,nəhagten,PAST+SECOND+F+PLURAL+COMPLETE
nahag,nahagt,PAST+SECOND+F+SINGULAR+COMPLETE
nahag,nəhagtem,PAST+SECOND+M+PLURAL+COMPLETE
nahag,nahagta,PAST+SECOND+M+SINGULAR+COMPLETE
nahag,nahagu,PAST+THIRD+F+PLURAL+COMPLETE
nahag,nahaga,PAST+THIRD+F+SINGULAR+COMPLETE
nahag,nahagu,PAST+THIRD+M+PLURAL+COMPLETE
nahag,nahag,PAST+THIRD+M+SINGULAR+COMPLETE
nahag,nohagot,PRESENT+FIRST+F+PLURAL+COMPLETE
nahag,noheget,PRESENT+FIRST+F+SINGULAR+COMPLETE
nahag,nohagim,PRESENT+FIRST+M+PLURAL+COMPLETE
nahag,noheig,PRESENT+FIRST+M+SINGULAR+COMPLETE
nahag,nohagot,PRESENT+SECOND+F+PLURAL+COMPLETE
nahag,noheget,PRESENT+SECOND+F+SINGULAR+COMPLETE
nahag,nohagim,PRESENT+SECOND+M+PLURAL+COMPLETE
nahag,noheig,PRESENT+SECOND+M+SINGULAR+COMPLETE
nahag,nohagot,PRESENT+THIRD+F+PLURAL+COMPLETE
nahag,noheget,PRESENT+THIRD+F+SINGULAR+COMPLETE
nahag,nohagim,PRESENT+THIRD+M+PLURAL+COMPLETE
nahag,noheig,PRESENT+THIRD+M+SINGULAR+COMPLETE
naħal,ninħal,FUTURE+FIRST+MF+PLURAL+COMPLETE
naħal,ʔenħal,FUTURE+FIRST+MF+SINGULAR+COMPLETE
naħal,naħalu,IMPERATIVE+SECOND+F+PLURAL+COMPLETE
naħal,naħali,IMPERATIVE+SECOND+F+SINGULAR+COMPLETE
naħal,naħalu,IMPERATIVE+SECOND+M+PLURAL+COMPLETE
naħal,nəħal,IMPERATIVE+SECOND+M+SINGULAR+COMPLETE
naħal,linħol,INFINITIVE+E+E+E+COMPLETE
naħal,linħol,INFINITIVE+E+E+E+MISSING
naħal,naħalnu,PAST+FIRST+MF+PLURAL+COMPLETE
naħal,naħalti,PAST+FIRST+MF+SINGULAR+COMPLETE
naħal,nəħalten,PAST+SECOND+F+PLURAL+COMPLETE
naħal,naħalt,PAST+SECOND+F+SINGULAR+COMPLETE
naħal,nəħaltem,PAST+SECOND+M+PLURAL+COMPLETE
naħal,naħalta,PAST+SECOND+M+SINGULAR+COMPLETE
naħal,naħalu,PAST+THIRD+F+PLURAL+COMPLETE
naħal,naħala,PAST+THIRD+F+SINGULAR+COMPLETE
naħal,naħalu,PAST+THIRD+M+PLURAL+COMPLETE
naħal,naħal,PAST+THIRD+M+SINGULAR+COMPLETE
naħal,noħalot,PRESENT+FIRST+F+PLURAL+COMPLETE
naħal,noħelet,PRESENT+FIRST+F+SINGULAR+COMPLETE
naħal,noħalim,PRESENT+FIRST+M+PLURAL+COMPLETE
naħal,noħeil,PRESENT+FIRST+M+SINGULAR+COMPLETE
naħal,noħalot,PRESENT+SECOND+F+PLURAL+COMPLETE
naħal,noħelet,PRESENT+SECOND+F+SINGULAR+COMPLETE
naħal,noħalim,PRESENT+SECOND+M+PLURAL+COMPLETE
naħal,noħeil,PRESENT+SECOND+M+SINGULAR+COMPLETE
naħal,noħalot,PRESENT+THIRD+F+PLURAL+COMPLETE
naħal,noħelet,PRESENT+THIRD+F+SINGULAR+COMPLETE
naħal,noħalim,PRESENT+THIRD+M+PLURAL+COMPLETE
naħal,noħeil,PRESENT+THIRD+M+SINGULAR+COMPLETE
naham,nəhumot,BEINONI+FIRST+F+PLURAL+COMPLETE
naham,nəhuma,BEINONI+FIRST+F+SINGULAR+COMPLETE
naham,nəhumim,BEINONI+FIRST+M+PLURAL+COMPLETE
naham,nahum,BEINONI+FIRST+M+SINGULAR+COMPLETE
naham,nəhumot,BEINONI+SECOND+F+PLURAL+COMPLETE
naham,nəhuma,BEINONI+SECOND+F+SINGULAR+COMPLETE
naham,nəhumim,BEINONI+SECOND+M+PLURAL+COMPLETE
naham,nahum,BEINONI+SECOND+M+SINGULAR+COMPLETE
naham,nəhumot,BEINONI+THIRD+F+PLURAL+COMPLETE
naham,nəhuma,BEINONI+THIRD+F+SINGULAR+COMPLETE
naham,nəhumim,BEINONI+THIRD+M+PLURAL+COMPLETE
naham,nahum,BEINONI+THIRD+M+SINGULAR+COMPLETE
naham,ninhom,FUTURE+FIRST+MF+PLURAL+COMPLETE
naham,ninhom,FUTURE+FIRST+MF+PLURAL+MISSING
naham,ʔenhom,FUTURE+FIRST+MF+SINGULAR+COMPLETE
naham,ʔenhom,FUTURE+FIRST+MF+SINGULAR+MISSING
naham,nəhoməna,IMPERATIVE+SECOND+F+PLURAL+COMPLETE
naham,nəhoməna,IMPERATIVE+SECOND+F+PLURAL+MISSING
naham,nihmi,IMPERATIVE+SECOND+F+SINGULAR+COMPLETE
naham,nihmu,IMPERATIVE+SECOND+M+PLURAL+COMPLETE
naham,nəhom,IMPERATIVE+SECOND+M+SINGULAR+COMPLETE
naham,nəhom,IMPERATIVE+SECOND+M+SINGULAR+MISSING
naham,linhom,INFINITIVE+E+E+E+COMPLETE
naham,linhom,INFINITIVE+E+E+E+MISSING
naham,nahamnu,PAST+FIRST+MF+PLURAL+COMPLETE
naham,nahamti,PAST+FIRST+MF+SINGULAR+COMPLETE
naham,nəhamten,PAST+SECOND+F+PLURAL+COMPLETE
naham,nahamt,PAST+SECOND+F+SINGULAR+COMPLETE
naham,nəhamtem,PAST+SECOND+M+PLURAL+COMPLETE
naham,nahamta,PAST+SECOND+M+SINGULAR+COMPLETE
naham,nahəmu,PAST+THIRD+F+PLURAL+COMPLETE
naham,nahəma,PAST+THIRD+F+SINGULAR+COMPLETE
naham,nahəmu,PAST+THIRD+M+PLURAL+COMPLETE
naham,naham,PAST+THIRD+M+SINGULAR+COMPLETE
naham,nohəmot,PRESENT+FIRST+F+PLURAL+COMPLETE
naham,nohemet,PRESENT+FIRST+F+SINGULAR+COMPLETE
naham,nohəmim,PRESENT+FIRST+M+PLURAL+COMPLETE
naham,noheim,PRESENT+FIRST+M+SINGULAR+COMPLETE
naham,nohəmot,PRESENT+SECOND+F+PLURAL+COMPLETE
naham,nohemet,PRESENT+SECOND+F+SINGULAR+COMPLETE
naham,nohəmim,PRESENT+SECOND+M+PLURAL+COMPLETE
naham,noheim,PRESENT+SECOND+M+SINGULAR+COMPLETE
naham,nohəmot,PRESENT+THIRD+F+PLURAL+COMPLETE
naham,nohemet,PRESENT+THIRD+F+SINGULAR+COMPLETE
naham,nohəmim,PRESENT+THIRD+M+PLURAL+COMPLETE
naham,noheim,PRESENT+THIRD+M+SINGULAR+COMPLETE
nahaʁ,ninhaʁ,FUTURE+FIRST+MF+PLURAL+COMPLETE
nahaʁ,ʔenhaʁ,FUTURE+FIRST+MF+SINGULAR+COMPLETE
nahaʁ,nahaʁu,IMPERATIVE+SECOND+F+PLURAL+COMPLETE
nahaʁ,nahaʁi,IMPERATIVE+SECOND+F+SINGULAR+COMPLETE
nahaʁ,nahaʁu,IMPERATIVE+SECOND+M+PLURAL+COMPLETE
nahaʁ,nəhaʁ,IMPERATIVE+SECOND+M+SINGULAR+COMPLETE
nahaʁ,linhoʁ,INFINITIVE+E+E+E+COMPLETE
nahaʁ,linhoʁ,INFINITIVE+E+E+E+MISSING
nahaʁ,nahaʁnu,PAST+FIRST+MF+PLURAL+COMPLETE
nahaʁ,nahaʁti,PAST+FIRST+MF+SINGULAR+COMPLETE
nahaʁ,nəhaʁten,PAST+SECOND+F+PLURAL+COMPLETE
nahaʁ,nahaʁt,PAST+SECOND+F+SINGULAR+COMPLETE
nahaʁ,nəhaʁtem,PAST+SECOND+M+PLURAL+COMPLETE
nahaʁ,nahaʁta,PAST+SECOND+M+SINGULAR+COMPLETE
nahaʁ,nahaʁu,PAST+THIRD+F+PLURAL+COMPLETE
nahaʁ,nahaʁa,PAST+THIRD+F+SINGULAR+COMPLETE
nahaʁ,nahaʁu,PAST+THIRD+M+PLURAL+COMPLETE
nahaʁ,nahaʁ,PAST+THIRD+M+SINGULAR+COMPLETE
nahaʁ,nohaʁot,PRESENT+FIRST+F+PLURAL+COMPLETE
nahaʁ,noheʁet,PRESENT+FIRST+F+SINGULAR+COMPLETE
nahaʁ,nohaʁim,PRESENT+FIRST+M+PLURAL+COMPLETE
nahaʁ,noheiʁ,PRESENT+FIRST+M+SINGULAR+COMPLETE
nahaʁ,nohaʁot,PRESENT+SECOND+F+PLURAL+COMPLETE
nahaʁ,noheʁet,PRESENT+SECOND+F+SINGULAR+COMPLETE
nahaʁ,nohaʁim,PRESENT+SECOND+M+PLURAL+COMPLETE
nahaʁ,noheiʁ,PRESENT+SECOND+M+SINGULAR+COMPLETE
nahaʁ,nohaʁot,PRESENT+THIRD+F+PLURAL+COMPLETE
nahaʁ,noheʁet,PRESENT+THIRD+F+SINGULAR+COMPLETE
nahaʁ,nohaʁim,PRESENT+THIRD+M+PLURAL+COMPLETE
nahaʁ,noheiʁ,PRESENT+THIRD+M+SINGULAR+COMPLETE
naħaʁ,ninħaʁ,FUTURE+FIRST+MF+PLURAL+COMPLETE
naħaʁ,ʔenħaʁ,FUTURE+FIRST+MF+SINGULAR+COMPLETE
naħaʁ,naħaʁu,IMPERATIVE+SECOND+F+PLURAL+COMPLETE
naħaʁ,naħaʁi,IMPERATIVE+SECOND+F+SINGULAR+COMPLETE
naħaʁ,naħaʁu,IMPERATIVE+SECOND+M+PLURAL+COMPLETE
naħaʁ,nəħaʁ,IMPERATIVE+SECOND+M+SINGULAR+COMPLETE
naħaʁ,linħoʁ,INFINITIVE+E+E+E+COMPLETE
naħaʁ,linħoʁ,INFINITIVE+E+E+E+MISSING
naħaʁ,naħaʁnu,PAST+FIRST+MF+PLURAL+COMPLETE
naħaʁ,naħaʁti,PAST+FIRST+MF+SINGULAR+COMPLETE
naħaʁ,nəħaʁten,PAST+SECOND+F+PLURAL+COMPLETE
naħaʁ,naħaʁt,PAST+SECOND+F+SINGULAR+COMPLETE
naħaʁ,nəħaʁtem,PAST+SECOND+M+PLURAL+COMPLETE
naħaʁ,naħaʁta,PAST+SECOND+M+SINGULAR+COMPLETE
naħaʁ,naħaʁu,PAST+THIRD+F+PLURAL+COMPLETE
naħaʁ,naħaʁa,PAST+THIRD+F+SINGULAR+COMPLETE
naħaʁ,naħaʁu,PAST+THIRD+M+PLURAL+COMPLETE
naħaʁ,naħaʁ,PAST+THIRD+M+SINGULAR+COMPLETE
naħaʁ,noħaʁot,PRESENT+FIRST+F+PLURAL+COMPLETE
naħaʁ,noħeʁet,PRESENT+FIRST+F+SINGULAR+COMPLETE
naħaʁ,noħaʁim,PRESENT+FIRST+M+PLURAL+COMPLETE
naħaʁ,noħeiʁ,PRESENT+FIRST+M+SINGULAR+COMPLETE
naħaʁ,noħaʁot,PRESENT+SECOND+F+PLURAL+COMPLETE
naħaʁ,noħeʁet,PRESENT+SECOND+F+SINGULAR+COMPLETE
naħaʁ,noħaʁim,PRESENT+SECOND+M+PLURAL+COMPLETE
naħaʁ,noħeiʁ,PRESENT+SECOND+M+SINGULAR+COMPLETE
naħaʁ,noħaʁot,PRESENT+THIRD+F+PLURAL+COMPLETE
naħaʁ,noħeʁet,PRESENT+THIRD+F+SINGULAR+COMPLETE
naħaʁ,noħaʁim,PRESENT+THIRD+M+PLURAL+COMPLETE
naħaʁ,noħeiʁ,PRESENT+THIRD+M+SINGULAR+COMPLETE
naħat,ninħat,FUTURE+FIRST+MF+PLURAL+COMPLETE
naħat,ʔenħat,FUTURE+FIRST+MF+SINGULAR+COMPLETE
naħat,naħatu,IMPERATIVE+SECOND+F+PLURAL+COMPLETE
naħat,naħati,IMPERATIVE+SECOND+F+SINGULAR+COMPLETE
naħat,naħatu,IMPERATIVE+SECOND+M+PLURAL+COMPLETE
naħat,nəħat,IMPERATIVE+SECOND+M+SINGULAR+COMPLETE
naħat,linħot,INFINITIVE+E+E+E+COMPLETE
naħat,naħatnu,PAST+FIRST+MF+PLURAL+COMPLETE
naħat,naħatti,PAST+FIRST+MF+SINGULAR+COMPLETE
naħat,nəħatten,PAST+SECOND+F+PLURAL+COMPLETE
naħat,naħatt,PAST+SECOND+F+SINGULAR+COMPLETE
naħat,nəħattem,PAST+SECOND+M+PLURAL+COMPLETE
naħat,naħatta,PAST+SECOND+M+SINGULAR+COMPLETE
naħat,naħatu,PAST+THIRD+F+PLURAL+COMPLETE
naħat,naħata,PAST+THIRD+F+SINGULAR+COMPLETE
naħat,naħatu,PAST+THIRD+M+PLURAL+COMPLETE
naħat,naħat,PAST+THIRD+M+SINGULAR+COMPLETE
naħat,noħatot,PRESENT+FIRST+F+PLURAL+COMPLETE
naħat,noħetet,PRESENT+FIRST+F+SINGULAR+COMPLETE
naħat,noħatim,PRESENT+FIRST+M+PLURAL+COMPLETE
naħat,noħeit,PRESENT+FIRST+M+SINGULAR+COMPLETE
naħat,noħatot,PRESENT+SECOND+F+PLURAL+COMPLETE
naħat,noħetet,PRESENT+SECOND+F+SINGULAR+COMPLETE
naħat,noħatim,PRESENT+SECOND+M+PLURAL+COMPLETE
naħat,noħeit,PRESENT+SECOND+M+SINGULAR+COMPLETE
naħat,noħatot,PRESENT+THIRD+F+PLURAL+COMPLETE
naħat,noħetet,PRESENT+THIRD+F+SINGULAR+COMPLETE
naħat,noħatim,PRESENT+THIRD+M+PLURAL+COMPLETE
naħat,noħeit,PRESENT+THIRD+M+SINGULAR+COMPLETE
naqaf,nəqufot,BEINONI+FIRST+F+PLURAL+COMPLETE
naqaf,nəqufa,BEINONI+FIRST+F+SINGULAR+COMPLETE
naqaf,nəqufim,BEINONI+FIRST+M+PLURAL+COMPLETE
naqaf,naquf,BEINONI+FIRST+M+SINGULAR+COMPLETE
naqaf,nəqufot,BEINONI+SECOND+F+PLURAL+COMPLETE
naqaf,nəqufa,BEINONI+SECOND+F+SINGULAR+COMPLETE
naqaf,nəqufim,BEINONI+SECOND+M+PLURAL+COMPLETE
naqaf,naquf,BEINONI+SECOND+M+SINGULAR+COMPLETE
naqaf,nəqufot,BEINONI+THIRD+F+PLURAL+COMPLETE
naqaf,nəqufa,BEINONI+THIRD+F+SINGULAR+COMPLETE
naqaf,nəqufim,BEINONI+THIRD+M+PLURAL+COMPLETE
naqaf,naquf,BEINONI+THIRD+M+SINGULAR+COMPLETE
naqaf,ninqof,FUTURE+FIRST+MF+PLURAL+COMPLETE
naqaf,ninqof,FUTURE+FIRST+MF+PLURAL+MISSING
naqaf,ʔenqof,FUTURE+FIRST+MF+SINGULAR+COMPLETE
naqaf,ʔenqof,FUTURE+FIRST+MF+SINGULAR+MISSING
naqaf,niqfu,IMPERATIVE+SECOND+F+PLURAL+COMPLETE
naqaf,nəqofəna,IMPERATIVE+SECOND+F+PLURAL+MISSING
naqaf,niqfi,IMPERATIVE+SECOND+F+SINGULAR+COMPLETE
naqaf,niqfu,IMPERATIVE+SECOND+M+PLURAL+COMPLETE
naqaf,nəqof,IMPERATIVE+SECOND+M+SINGULAR+COMPLETE
naqaf,nəqof,IMPERATIVE+SECOND+M+SINGULAR+MISSING
naqaf,linqof,INFINITIVE+E+E+E+COMPLETE
naqaf,linqof,INFINITIVE+E+E+E+MISSING
naqaf,naqafnu,PAST+FIRST+MF+PLURAL+COMPLETE
naqaf,naqafti,PAST+FIRST+MF+SINGULAR+COMPLETE
naqaf,nəqaften,PAST+SECOND+F+PLURAL+COMPLETE
naqaf,naqaft,PAST+SECOND+F+SINGULAR+COMPLETE
naqaf,nəqaftem,PAST+SECOND+M+PLURAL+COMPLETE
naqaf,naqafta,PAST+SECOND+M+SINGULAR+COMPLETE
naqaf,naqəfu,PAST+THIRD+F+PLURAL+COMPLETE
naqaf,naqəfa,PAST+THIRD+F+SINGULAR+COMPLETE
naqaf,naqəfu,PAST+THIRD+M+PLURAL+COMPLETE
naqaf,naqaf,PAST+THIRD+M+SINGULAR+COMPLETE
naqaf,noqəfot,PRESENT+FIRST+F+PLURAL+COMPLETE
naqaf,noqefet,PRESENT+FIRST+F+SINGULAR+COMPLETE
naqaf,noqəfim,PRESENT+FIRST+M+PLURAL+COMPLETE
naqaf,noqeif,PRESENT+FIRST+M+SINGULAR+COMPLETE
naqaf,noqəfot,PRESENT+SECOND+F+PLURAL+COMPLETE
naqaf,noqefet,PRESENT+SECOND+F+SINGULAR+COMPLETE
naqaf,noqəfim,PRESENT+SECOND+M+PLURAL+COMPLETE
naqaf,noqeif,PRESENT+SECOND+M+SINGULAR+COMPLETE
naqaf,noqəfot,PRESENT+THIRD+F+PLURAL+COMPLETE
naqaf,noqefet,PRESENT+THIRD+F+SINGULAR+COMPLETE
naqaf,noqəfim,PRESENT+THIRD+M+PLURAL+COMPLETE
naqaf,noqeif,PRESENT+THIRD+M+SINGULAR+COMPLETE
naqam,nəqumot,BEINONI+FIRST+F+PLURAL+COMPLETE
naqam,nəquma,BEINONI+FIRST+F+SINGULAR+COMPLETE
naqam,nəqumim,BEINONI+FIRST+M+PLURAL+COMPLETE
naqam,naqum,BEINONI+FIRST+M+SINGULAR+COMPLETE
naqam,nəqumot,BEINONI+SECOND+F+PLURAL+COMPLETE
naqam,nəquma,BEINONI+SECOND+F+SINGULAR+COMPLETE
naqam,nəqumim,BEINONI+SECOND+M+PLURAL+COMPLETE
naqam,naqum,BEINONI+SECOND+M+SINGULAR+COMPLETE
naqam,nəqumot,BEINONI+THIRD+F+PLURAL+COMPLETE
naqam,nəquma,BEINONI+THIRD+F+SINGULAR+COMPLETE
naqam,nəqumim,BEINONI+THIRD+M+PLURAL+COMPLETE
naqam,naqum,BEINONI+THIRD+M+SINGULAR+COMPLETE
naqam,ninqom,FUTURE+FIRST+MF+PLURAL+COMPLETE
naqam,ninqom,FUTURE+FIRST+MF+PLURAL+MISSING
naqam,ʔenqom,FUTURE+FIRST+MF+SINGULAR+COMPLETE
naqam,ʔenqom,FUTURE+FIRST+MF+SINGULAR+MISSING
naqam,niqmu,IMPERATIVE+SECOND+F+PLURAL+COMPLETE
naqam,nəqoməna,IMPERATIVE+SECOND+F+PLURAL+MISSING
naqam,niqmi,IMPERATIVE+SECOND+F+SINGULAR+COMPLETE
naqam,niqmu,IMPERATIVE+SECOND+M+PLURAL+COMPLETE
naqam,nəqom,IMPERATIVE+SECOND+M+SINGULAR+COMPLETE
naqam,nəqom,IMPERATIVE+SECOND+M+SINGULAR+MISSING
naqam,linqom,INFINITIVE+E+E+E+COMPLETE
naqam,linqom,INFINITIVE+E+E+E+MISSING
naqam,naqamnu,PAST+FIRST+MF+PLURAL+COMPLETE
naqam,naqamti,PAST+FIRST+MF+SINGULAR+COMPLETE
naqam,nəqamten,PAST+SECOND+F+PLURAL+COMPLETE
naqam,naqamt,PAST+SECOND+F+SINGULAR+COMPLETE
naqam,nəqamtem,PAST+SECOND+M+PLURAL+COMPLETE
naqam,naqamta,PAST+SECOND+M+SINGULAR+COMPLETE
naqam,naqəmu,PAST+THIRD+F+PLURAL+COMPLETE
naqam,naqəma,PAST+THIRD+F+SINGULAR+COMPLETE
naqam,naqəmu,PAST+THIRD+M+PLURAL+COMPLETE
naqam,naqam,PAST+THIRD+M+SINGULAR+COMPLETE
naqam,noqəmot,PRESENT+FIRST+F+PLURAL+COMPLETE
naqam,noqemet,PRESENT+FIRST+F+SINGULAR+COMPLETE
naqam,noqəmim,PRESENT+FIRST+M+PLURAL+COMPLETE
naqam,noqeim,PRESENT+FIRST+M+SINGULAR+COMPLETE
naqam,noqəmot,PRESENT+SECOND+F+PLURAL+COMPLETE
naqam,noqemet,PRESENT+SECOND+F+SINGULAR+COMPLETE
naqam,noqəmim,PRESENT+SECOND+M+PLURAL+COMPLETE
naqam,noqeim,PRESENT+SECOND+M+SINGULAR+COMPLETE
naqam,noqəmot,PRESENT+THIRD+F+PLURAL+COMPLETE
naqam,noqemet,PRESENT+THIRD+F+SINGULAR+COMPLETE
naqam,noqəmim,PRESENT+THIRD+M+PLURAL+COMPLETE
naqam,noqeim,PRESENT+THIRD+M+SINGULAR+COMPLETE
naqaʃ,nəquʃot,BEINONI+FIRST+F+PLURAL+COMPLETE
naqaʃ,nəquʃa,BEINONI+FIRST+F+SINGULAR+COMPLETE
naqaʃ,nəquʃim,BEINONI+FIRST+M+PLURAL+COMPLETE
naqaʃ,naquʃ,BEINONI+FIRST+M+SINGULAR+COMPLETE
naqaʃ,nəquʃot,BEINONI+SECOND+F+PLURAL+COMPLETE
naqaʃ,nəquʃa,BEINONI+SECOND+F+SINGULAR+COMPLETE
naqaʃ,nəquʃim,BEINONI+SECOND+M+PLURAL+COMPLETE
naqaʃ,naquʃ,BEINONI+SECOND+M+SINGULAR+COMPLETE
naqaʃ,nəquʃot,BEINONI+THIRD+F+PLURAL+COMPLETE
naqaʃ,nəquʃa,BEINONI+THIRD+F+SINGULAR+COMPLETE
naqaʃ,nəquʃim,BEINONI+THIRD+M+PLURAL+COMPLETE
naqaʃ,naquʃ,BEINONI+THIRD+M+SINGULAR+COMPLETE
naqaʃ,ninqoʃ,FUTURE+FIRST+MF+PLURAL+COMPLETE
naqaʃ,ninqoʃ,FUTURE+FIRST+MF+PLURAL+MISSING
naqaʃ,ʔenqoʃ,FUTURE+FIRST+MF+SINGULAR+COMPLETE
naqaʃ,ʔenqoʃ,FUTURE+FIRST+MF+SINGULAR+MISSING
naqaʃ,niqʃu,IMPERATIVE+SECOND+F+PLURAL+COMPLETE
naqaʃ,nəqoʃəna,IMPERATIVE+SECOND+F+PLURAL+MISSING
naqaʃ,niqʃi,IMPERATIVE+SECOND+F+SINGULAR+COMPLETE
naqaʃ,niqʃu,IMPERATIVE+SECOND+M+PLURAL+COMPLETE
naqaʃ,nəqoʃ,IMPERATIVE+SECOND+M+SINGULAR+COMPLETE
naqaʃ,nəqoʃ,IMPERATIVE+SECOND+M+SINGULAR+MISSING
naqaʃ,linqoʃ,INFINITIVE+E+E+E+COMPLETE
naqaʃ,linqoʃ,INFINITIVE+E+E+E+MISSING
naqaʃ,naqaʃnu,PAST+FIRST+MF+PLURAL+COMPLETE
naqaʃ,naqaʃti,PAST+FIRST+MF+SINGULAR+COMPLETE
naqaʃ,nəqaʃten,PAST+SECOND+F+PLURAL+COMPLETE
naqaʃ,naqaʃt,PAST+SECOND+F+SINGULAR+COMPLETE
naqaʃ,nəqaʃtem,PAST+SECOND+M+PLURAL+COMPLETE
naqaʃ,naqaʃta,PAST+SECOND+M+SINGULAR+COMPLETE
naqaʃ,naqəʃu,PAST+THIRD+F+PLURAL+COMPLETE
naqaʃ,naqəʃa,PAST+THIRD+F+SINGULAR+COMPLETE
naqaʃ,naqəʃu,PAST+THIRD+M+PLURAL+COMPLETE
naqaʃ,naqaʃ,PAST+THIRD+M+SINGULAR+COMPLETE
naqaʃ,noqəʃot,PRESENT+FIRST+F+PLURAL+COMPLETE
naqaʃ,noqeʃet,PRESENT+FIRST+F+SINGULAR+COMPLETE
naqaʃ,noqəʃim,PRESENT+FIRST+M+PLURAL+COMPLETE
naqaʃ,noqeiʃ,PRESENT+FIRST+M+SINGULAR+COMPLETE
naqaʃ,noqəʃot,PRESENT+SECOND+F+PLURAL+COMPLETE
naqaʃ,noqeʃet,PRESENT+SECOND+F+SINGULAR+COMPLETE
naqaʃ,noqəʃim,PRESENT+SECOND+M+PLURAL+COMPLETE
naqaʃ,noqeiʃ,PRESENT+SECOND+M+SINGULAR+COMPLETE
naqaʃ,noqəʃot,PRESENT+THIRD+F+PLURAL+COMPLETE
naqaʃ,noqeʃet,PRESENT+THIRD+F+SINGULAR+COMPLETE
naqaʃ,noqəʃim,PRESENT+THIRD+M+PLURAL+COMPLETE
naqaʃ,noqeiʃ,PRESENT+THIRD+M+SINGULAR+COMPLETE
naqat,nəqutot,BEINONI+FIRST+F+PLURAL+COMPLETE
naqat,nəquta,BEINONI+FIRST+F+SINGULAR+COMPLETE
naqat,nəqutim,BEINONI+FIRST+M+PLURAL+COMPLETE
naqat,naqut,BEINONI+FIRST+M+SINGULAR+COMPLETE
naqat,nəqutot,BEINONI+SECOND+F+PLURAL+COMPLETE
naqat,nəquta,BEINONI+SECOND+F+SINGULAR+COMPLETE
naqat,nəqutim,BEINONI+SECOND+M+PLURAL+COMPLETE
naqat,naqut,BEINONI+SECOND+M+SINGULAR+COMPLETE
naqat,nəqutot,BEINONI+THIRD+F+PLURAL+COMPLETE
naqat,nəquta,BEINONI+THIRD+F+SINGULAR+COMPLETE
naqat,nəqutim,BEINONI+THIRD+M+PLURAL+COMPLETE
naqat,naqut,BEINONI+THIRD+M+SINGULAR+COMPLETE
naqat,ninqot,FUTURE+FIRST+MF+PLURAL+COMPLETE
naqat,ninqot,FUTURE+FIRST+MF+PLURAL+MISSING
naqat,ʔenqot,FUTURE+FIRST+MF+SINGULAR+COMPLETE
naqat,ʔenqot,FUTURE+FIRST+MF+SINGULAR+MISSING
naqat,nəqotəna,IMPERATIVE+SECOND+F+PLURAL+COMPLETE
naqat,nəqotəna,IMPERATIVE+SECOND+F+PLURAL+MISSING
naqat,niqti,IMPERATIVE+SECOND+F+SINGULAR+COMPLETE
naqat,niqtu,IMPERATIVE+SECOND+M+PLURAL+COMPLETE
naqat,nəqot,IMPERATIVE+SECOND+M+SINGULAR+COMPLETE
naqat,nəqot,IMPERATIVE+SECOND+M+SINGULAR+MISSING
naqat,linqot,INFINITIVE+E+E+E+COMPLETE
naqat,linqot,INFINITIVE+E+E+E+MISSING
naqat,naqatnu,PAST+FIRST+MF+PLURAL+COMPLETE
naqat,naqatti,PAST+FIRST+MF+SINGULAR+COMPLETE
naqat,nəqatten,PAST+SECOND+F+PLURAL+COMPLETE
naqat,naqatt,PAST+SECOND+F+SINGULAR+COMPLETE
naqat,nəqattem,PAST+SECOND+M+PLURAL+COMPLETE
naqat,naqatta,PAST+SECOND+M+SINGULAR+COMPLETE
naqat,naqətu,PAST+THIRD+F+PLURAL+COMPLETE
naqat,naqəta,PAST+THIRD+F+SINGULAR+COMPLETE
naqat,naqətu,PAST+THIRD+M+PLURAL+COMPLETE
naqat,naqat,PAST+THIRD+M+SINGULAR+COMPLETE
naqat,noqətot,PRESENT+FIRST+F+PLURAL+COMPLETE
naqat,noqetet,PRESENT+FIRST+F+SINGULAR+COMPLETE
naqat,noqətim,PRESENT+FIRST+M+PLURAL+COMPLETE
naqat,noqeit,PRESENT+FIRST+M+SINGULAR+COMPLETE
naqat,noqətot,PRESENT+SECOND+F+PLURAL+COMPLETE
naqat,noqetet,PRESENT+SECOND+F+SINGULAR+COMPLETE
naqat,noqətim,PRESENT+SECOND+M+PLURAL+COMPLETE
naqat,noqeit,PRESENT+SECOND+M+SINGULAR+COMPLETE
naqat,noqətot,PRESENT+THIRD+F+PLURAL+COMPLETE
naqat,noqetet,PRESENT+THIRD+F+SINGULAR+COMPLETE
naqat,noqətim,PRESENT+THIRD+M+PLURAL+COMPLETE
naqat,noqeit,PRESENT+THIRD+M+SINGULAR+COMPLETE
naqav,nəquvot,BEINONI+FIRST+F+PLURAL+COMPLETE
naqav,nəquva,BEINONI+FIRST+F+SINGULAR+COMPLETE
naqav,nəquvim,BEINONI+FIRST+M+PLURAL+COMPLETE
naqav,naquv,BEINONI+FIRST+M+SINGULAR+COMPLETE
naqav,nəquvot,BEINONI+SECOND+F+PLURAL+COMPLETE
naqav,nəquva,BEINONI+SECOND+F+SINGULAR+COMPLETE
naqav,nəquvim,BEINONI+SECOND+M+PLURAL+COMPLETE
naqav,naquv,BEINONI+SECOND+M+SINGULAR+COMPLETE
naqav,nəquvot,BEINONI+THIRD+F+PLURAL+COMPLETE
naqav,nəquva,BEINONI+THIRD+F+SINGULAR+COMPLETE
naqav,nəquvim,BEINONI+THIRD+M+PLURAL+COMPLETE
naqav,naquv,BEINONI+THIRD+M+SINGULAR+COMPLETE
naqav,ninqov,FUTURE+FIRST+MF+PLURAL+COMPLETE
naqav,ninqov,FUTURE+FIRST+MF+PLURAL+MISSING
naqav,ʔenqov,FUTURE+FIRST+MF+SINGULAR+COMPLETE
naqav,ʔenqov,FUTURE+FIRST+MF+SINGULAR+MISSING
naqav,nəqovəna,IMPERATIVE+SECOND+F+PLURAL+COMPLETE
naqav,nəqovəna,IMPERATIVE+SECOND+F+PLURAL+MISSING
naqav,niqvi,IMPERATIVE+SECOND+F+SINGULAR+COMPLETE
naqav,niqvu,IMPERATIVE+SECOND+M+PLURAL+COMPLETE
naqav,nəqov,IMPERATIVE+SECOND+M+SINGULAR+COMPLETE
naqav,nəqov,IMPERATIVE+SECOND+M+SINGULAR+MISSING
naqav,linqov,INFINITIVE+E+E+E+COMPLETE
naqav,linqov,INFINITIVE+E+E+E+MISSING
naqav,naqavnu,PAST+FIRST+MF+PLURAL+COMPLETE
naqav,naqavti,PAST+FIRST+MF+SINGULAR+COMPLETE
naqav,nəqavten,PAST+SECOND+F+PLURAL+COMPLETE
naqav,naqavt,PAST+SECOND+F+SINGULAR+COMPLETE
naqav,nəqavtem,PAST+SECOND+M+PLURAL+COMPLETE
naqav,naqavta,PAST+SECOND+M+SINGULAR+COMPLETE
naqav,naqəvu,PAST+THIRD+F+PLURAL+COMPLETE
naqav,naqəva,PAST+THIRD+F+SINGULAR+COMPLETE
naqav,naqəvu,PAST+THIRD+M+PLURAL+COMPLETE
naqav,naqav,PAST+THIRD+M+SINGULAR+COMPLETE
naqav,noqəvot,PRESENT+FIRST+F+PLURAL+COMPLETE
naqav,noqevet,PRESENT+FIRST+F+SINGULAR+COMPLETE
naqav,noqəvim,PRESENT+FIRST+M+PLURAL+COMPLETE
naqav,noqeiv,PRESENT+FIRST+M+SINGULAR+COMPLETE
naqav,noqəvot,PRESENT+SECOND+F+PLURAL+COMPLETE
naqav,noqevet,PRESENT+SECOND+F+SINGULAR+COMPLETE
naqav,noqəvim,PRESENT+SECOND+M+PLURAL+COMPLETE
naqav,noqeiv,PRESENT+SECOND+M+SINGULAR+COMPLETE
naqav,noqəvot,PRESENT+THIRD+F+PLURAL+COMPLETE
naqav,noqevet,PRESENT+THIRD+F+SINGULAR+COMPLETE
naqav,noqəvim,PRESENT+THIRD+M+PLURAL+COMPLETE
naqav,noqeiv,PRESENT+THIRD+M+SINGULAR+COMPLETE
naqaʕ,nəquʕot,BEINONI+FIRST+F+PLURAL+COMPLETE
naqaʕ,nəquʕa,BEINONI+FIRST+F+SINGULAR+COMPLETE
naqaʕ,nəquʕim,BEINONI+FIRST+M+PLURAL+COMPLETE
naqaʕ,naquaʕ,BEINONI+FIRST+M+SINGULAR+COMPLETE
naqaʕ,nəquʕot,BEINONI+SECOND+F+PLURAL+COMPLETE
naqaʕ,nəquʕa,BEINONI+SECOND+F+SINGULAR+COMPLETE
naqaʕ,nəquʕim,BEINONI+SECOND+M+PLURAL+COMPLETE
naqaʕ,naquaʕ,BEINONI+SECOND+M+SINGULAR+COMPLETE
naqaʕ,nəquʕot,BEINONI+THIRD+F+PLURAL+COMPLETE
naqaʕ,nəquʕa,BEINONI+THIRD+F+SINGULAR+COMPLETE
naqaʕ,nəquʕim,BEINONI+THIRD+M+PLURAL+COMPLETE
naqaʕ,naquaʕ,BEINONI+THIRD+M+SINGULAR+COMPLETE
naqaʕ,ninqaʕ,FUTURE+FIRST+MF+PLURAL+COMPLETE
naqaʕ,ʔenqaʕ,FUTURE+FIRST+MF+SINGULAR+COMPLETE
naqaʕ,nəqaʕna,IMPERATIVE+SECOND+F+PLURAL+COMPLETE
naqaʕ,niqʕi,IMPERATIVE+SECOND+F+SINGULAR+COMPLETE
naqaʕ,niqʕu,IMPERATIVE+SECOND+M+PLURAL+COMPLETE
naqaʕ,nəqaʕ,IMPERATIVE+SECOND+M+SINGULAR+COMPLETE
naqaʕ,linqoaʕ,INFINITIVE+E+E+E+COMPLETE
naqaʕ,linqoaʕ,INFINITIVE+E+E+E+MISSING
naqaʕ,naqaʕnu,PAST+FIRST+MF+PLURAL+COMPLETE
naqaʕ,naqaʕti,PAST+FIRST+MF+SINGULAR+COMPLETE
naqaʕ,nəqaʕten,PAST+SECOND+F+PLURAL+COMPLETE
naqaʕ,naqaʕt,PAST+SECOND+F+SINGULAR+COMPLETE
naqaʕ,nəqaʕtem,PAST+SECOND+M+PLURAL+COMPLETE
naqaʕ,naqaʕta,PAST+SECOND+M+SINGULAR+COMPLETE
naqaʕ,naqəʕu,PAST+THIRD+F+PLURAL+COMPLETE
naqaʕ,naqəʕa,PAST+THIRD+F+SINGULAR+COMPLETE
naqaʕ,naqəʕu,PAST+THIRD+M+PLURAL+COMPLETE
naqaʕ,naqaʕ,PAST+THIRD+M+SINGULAR+COMPLETE
naqaʕ,noqəʕot,PRESENT+FIRST+F+PLURAL+COMPLETE
naqaʕ,noqaʕat,PRESENT+FIRST+F+SINGULAR+COMPLETE
naqaʕ,noqəʕim,PRESENT+FIRST+M+PLURAL+COMPLETE
naqaʕ,noqeiaʕ,PRESENT+FIRST+M+SINGULAR+COMPLETE
naqaʕ,noqəʕot,PRESENT+SECOND+F+PLURAL+COMPLETE
naqaʕ,noqaʕat,PRESENT+SECOND+F+SINGULAR+COMPLETE
naqaʕ,noqəʕim,PRESENT+SECOND+M+PLURAL+COMPLETE
naqaʕ,noqeiaʕ,PRESENT+SECOND+M+SINGULAR+COMPLETE
naqaʕ,noqəʕot,PRESENT+THIRD+F+PLURAL+COMPLETE
naqaʕ,noqaʕat,PRESENT+THIRD+F+SINGULAR+COMPLETE
naqaʕ,noqəʕim,PRESENT+THIRD+M+PLURAL+COMPLETE
naqaʕ,noqeiaʕ,PRESENT+THIRD+M+SINGULAR+COMPLETE
nasaq,nəsuqot,BEINONI+FIRST+F+PLURAL+COMPLETE
nasaq,nəsuqa,BEINONI+FIRST+F+SINGULAR+COMPLETE
nasaq,nəsuqim,BEINONI+FIRST+M+PLURAL+COMPLETE
nasaq,nasuq,BEINONI+FIRST+M+SINGULAR+COMPLETE
nasaq,nəsuqot,BEINONI+SECOND+F+PLURAL+COMPLETE
nasaq,nəsuqa,BEINONI+SECOND+F+SINGULAR+COMPLETE
nasaq,nəsuqim,BEINONI+SECOND+M+PLURAL+COMPLETE
nasaq,nasuq,BEINONI+SECOND+M+SINGULAR+COMPLETE
nasaq,nəsuqot,BEINONI+THIRD+F+PLURAL+COMPLETE
nasaq,nəsuqa,BEINONI+THIRD+F+SINGULAR+COMPLETE
nasaq,nəsuqim,BEINONI+THIRD+M+PLURAL+COMPLETE
nasaq,nasuq,BEINONI+THIRD+M+SINGULAR+COMPLETE
nasaq,ninsoq,FUTURE+FIRST+MF+PLURAL+COMPLETE
nasaq,ninsoq,FUTURE+FIRST+MF+PLURAL+MISSING
nasaq,ʔensoq,FUTURE+FIRST+MF+SINGULAR+COMPLETE
nasaq,ʔensoq,FUTURE+FIRST+MF+SINGULAR+MISSING
nasaq,nisqu,IMPERATIVE+SECOND+F+PLURAL+COMPLETE
nasaq,nəsoqəna,IMPERATIVE+SECOND+F+PLURAL+MISSING
nasaq,nisqi,IMPERATIVE+SECOND+F+SINGULAR+COMPLETE
nasaq,nisqu,IMPERATIVE+SECOND+M+PLURAL+COMPLETE
nasaq,nəsoq,IMPERATIVE+SECOND+M+SINGULAR+COMPLETE
nasaq,nəsoq,IMPERATIVE+SECOND+M+SINGULAR+MISSING
nasaq,linsoq,INFINITIVE+E+E+E+COMPLETE
nasaq,linsoq,INFINITIVE+E+E+E+MISSING
nasaq,nasaqnu,PAST+FIRST+MF+PLURAL+COMPLETE
nasaq,nasaqti,PAST+FIRST+MF+SINGULAR+COMPLETE
nasaq,nəsaqten,PAST+SECOND+F+PLURAL+COMPLETE
nasaq,nasaqt,PAST+SECOND+F+SINGULAR+COMPLETE
nasaq,nəsaqtem,PAST+SECOND+M+PLURAL+COMPLETE
nasaq,nasaqta,PAST+SECOND+M+SINGULAR+COMPLETE
nasaq,nasəqu,PAST+THIRD+F+PLURAL+COMPLETE
nasaq,nasəqa,PAST+THIRD+F+SINGULAR+COMPLETE
nasaq,nasəqu,PAST+THIRD+M+PLURAL+COMPLETE
nasaq,nasaq,PAST+THIRD+M+SINGULAR+COMPLETE
nasaq,nosəqot,PRESENT+FIRST+F+PLURAL+COMPLETE
nasaq,noseqet,PRESENT+FIRST+F+SINGULAR+COMPLETE
nasaq,nosəqim,PRESENT+FIRST+M+PLURAL+COMPLETE
nasaq,noseiq,PRESENT+FIRST+M+SINGULAR+COMPLETE
nasaq,nosəqot,PRESENT+SECOND+F+PLURAL+COMPLETE
nasaq,noseqet,PRESENT+SECOND+F+SINGULAR+COMPLETE
nasaq,nosəqim,PRESENT+SECOND+M+PLURAL+COMPLETE
nasaq,noseiq,PRESENT+SECOND+M+SINGULAR+COMPLETE
nasaq,nosəqot,PRESENT+THIRD+F+PLURAL+COMPLETE
nasaq,noseqet,PRESENT+THIRD+F+SINGULAR+COMPLETE
nasaq,nosəqim,PRESENT+THIRD+M+PLURAL+COMPLETE
nasaq,noseiq,PRESENT+THIRD+M+SINGULAR+COMPLETE
nasaʔ,nəsuʔot,BEINONI+FIRST+F+PLURAL+COMPLETE
nasaʔ,nəsuʔa,BEINONI+FIRST+F+SINGULAR+COMPLETE
nasaʔ,nəsuʔim,BEINONI+FIRST+M+PLURAL+COMPLETE
nasaʔ,nasuʔ,BEINONI+FIRST+M+SINGULAR+COMPLETE
nasaʔ,nəsuʔot,BEINONI+SECOND+F+PLURAL+COMPLETE
nasaʔ,nəsuʔa,BEINONI+SECOND+F+SINGULAR+COMPLETE
nasaʔ,nəsuʔim,BEINONI+SECOND+M+PLURAL+COMPLETE
nasaʔ,nasuʔ,BEINONI+SECOND+M+SINGULAR+COMPLETE
nasaʔ,nəsuʔot,BEINONI+THIRD+F+PLURAL+COMPLETE
nasaʔ,nəsuʔa,BEINONI+THIRD+F+SINGULAR+COMPLETE
nasaʔ,nəsuʔim,BEINONI+THIRD+M+PLURAL+COMPLETE
nasaʔ,nasuʔ,BEINONI+THIRD+M+SINGULAR+COMPLETE
nasaʔ,nissaʔ,FUTURE+FIRST+MF+PLURAL+COMPLETE
nasaʔ,nissaʔ,FUTURE+FIRST+MF+PLURAL+MISSING
nasaʔ,ʔessaʔ,FUTURE+FIRST+MF+SINGULAR+COMPLETE
nasaʔ,səʔu,IMPERATIVE+SECOND+F+PLURAL+COMPLETE
nasaʔ,səʔi,IMPERATIVE+SECOND+F+SINGULAR+COMPLETE
nasaʔ,səʔu,IMPERATIVE+SECOND+M+PLURAL+COMPLETE
nasaʔ,saʔ,IMPERATIVE+SECOND+M+SINGULAR+COMPLETE
nasaʔ,laseit,INFINITIVE+E+E+E+COMPLETE
nasaʔ,nasanu,PAST+FIRST+MF+PLURAL+COMPLETE
nasaʔ,nasati,PAST+FIRST+MF+SINGULAR+COMPLETE
nasaʔ,nəsaten,PAST+SECOND+F+PLURAL+COMPLETE
nasaʔ,nasat,PAST+SECOND+F+SINGULAR+COMPLETE
nasaʔ,nəsatem,PAST+SECOND+M+PLURAL+COMPLETE
nasaʔ,nasata,PAST+SECOND+M+SINGULAR+COMPLETE
nasaʔ,nasəʔu,PAST+THIRD+F+PLURAL+COMPLETE
nasaʔ,nasəʔa,PAST+THIRD+F+SINGULAR+COMPLETE
nasaʔ,nasəʔu,PAST+THIRD+M+PLURAL+COMPLETE
nasaʔ,nasaʔ,PAST+THIRD+M+SINGULAR+COMPLETE
nasaʔ,nosəʔot,PRESENT+FIRST+F+PLURAL+COMPLETE
nasaʔ,noseit,PRESENT+FIRST+F+SINGULAR+COMPLETE
nasaʔ,nosəʔim,PRESENT+FIRST+M+PLURAL+COMPLETE
nasaʔ,noseiʔ,PRESENT+FIRST+M+SINGULAR+COMPLETE
nasaʔ,nosəʔot,PRESENT+SECOND+F+PLURAL+COMPLETE
nasaʔ,noseit,PRESENT+SECOND+F+SINGULAR+COMPLETE
nasaʔ,nosəʔim,PRESENT+SECOND+M+PLURAL+COMPLETE
nasaʔ,noseiʔ,PRESENT+SECOND+M+SINGULAR+COMPLETE
nasaʔ,nosəʔot,PRESENT+THIRD+F+PLURAL+COMPLETE
nasaʔ,noseit,PRESENT+THIRD+F+SINGULAR+COMPLETE
nasaʔ,nosəʔim,PRESENT+THIRD+M+PLURAL+COMPLETE
nasaʔ,noseiʔ,PRESENT+THIRD+M+SINGULAR+COMPLETE
nasaʕ,nissaʕ,FUTURE+FIRST+MF+PLURAL+COMPLETE
nasaʕ,nissaʕ,FUTURE+FIRST+MF+PLURAL+MISSING
nasaʕ,ʔessaʕ,FUTURE+FIRST+MF+SINGULAR+COMPLETE
nasaʕ,səʕu,IMPERATIVE+SECOND+F+PLURAL+COMPLETE
nasaʕ,səʕi,IMPERATIVE+SECOND+F+SINGULAR+COMPLETE
nasaʕ,səʕu,IMPERATIVE+SECOND+M+PLURAL+COMPLETE
nasaʕ,saʕ,IMPERATIVE+SECOND+M+SINGULAR+COMPLETE
nasaʕ,linsoaʕ,INFINITIVE+E+E+E+COMPLETE
nasaʕ,linsoaʕ,INFINITIVE+E+E+E+MISSING
nasaʕ,nasaʕnu,PAST+FIRST+MF+PLURAL+COMPLETE
nasaʕ,nasaʕti,PAST+FIRST+MF+SINGULAR+COMPLETE
nasaʕ,nəsaʕten,PAST+SECOND+F+PLURAL+COMPLETE
nasaʕ,nasaʕt,PAST+SECOND+F+SINGULAR+COMPLETE
nasaʕ,nəsaʕtem,PAST+SECOND+M+PLURAL+COMPLETE
nasaʕ,nasaʕta,PAST+SECOND+M+SINGULAR+COMPLETE
nasaʕ,nasəʕu,PAST+THIRD+F+PLURAL+COMPLETE
nasaʕ,nasəʕa,PAST+THIRD+F+SINGULAR+COMPLETE
nasaʕ,nasəʕu,PAST+THIRD+M+PLURAL+COMPLETE
nasaʕ,nasaʕ,PAST+THIRD+M+SINGULAR+COMPLETE
nasaʕ,nosəʕot,PRESENT+FIRST+F+PLURAL+COMPLETE
nasaʕ,nosaʕat,PRESENT+FIRST+F+SINGULAR+COMPLETE
nasaʕ,nosəʕim,PRESENT+FIRST+M+PLURAL+COMPLETE
nasaʕ,noseiaʕ,PRESENT+FIRST+M+SINGULAR+COMPLETE
nasaʕ,nosəʕot,PRESENT+SECOND+F+PLURAL+COMPLETE
nasaʕ,nosaʕat,PRESENT+SECOND+F+SINGULAR+COMPLETE
nasaʕ,nosəʕim,PRESENT+SECOND+M+PLURAL+COMPLETE
nasaʕ,noseiaʕ,PRESENT+SECOND+M+SINGULAR+COMPLETE
nasaʕ,nosəʕot,PRESENT+THIRD+F+PLURAL+COMPLETE
nasaʕ,nosaʕat,PRESENT+THIRD+F+SINGULAR+COMPLETE
nasaʕ,nosəʕim,PRESENT+THIRD+M+PLURAL+COMPLETE
nasaʕ,noseiaʕ,PRESENT+THIRD+M+SINGULAR+COMPLETE
nasaΧ,nəsuΧot,BEINONI+FIRST+F+PLURAL+COMPLETE
nasaΧ,nəsuΧa,BEINONI+FIRST+F+SINGULAR+COMPLETE
nasaΧ,nəsuΧim,BEINONI+FIRST+M+PLURAL+COMPLETE
nasaΧ,nasuΧ,BEINONI+FIRST+M+SINGULAR+COMPLETE
nasaΧ,nəsuΧot,BEINONI+SECOND+F+PLURAL+COMPLETE
nasaΧ,nəsuΧa,BEINONI+SECOND+F+SINGULAR+COMPLETE
nasaΧ,nəsuΧim,BEINONI+SECOND+M+PLURAL+COMPLETE
nasaΧ,nasuΧ,BEINONI+SECOND+M+SINGULAR+COMPLETE
nasaΧ,nəsuΧot,BEINONI+THIRD+F+PLURAL+COMPLETE
nasaΧ,nəsuΧa,BEINONI+THIRD+F+SINGULAR+COMPLETE
nasaΧ,nəsuΧim,BEINONI+THIRD+M+PLURAL+COMPLETE
nasaΧ,nasuΧ,BEINONI+THIRD+M+SINGULAR+COMPLETE
nasaΧ,ninsoΧ,FUTURE+FIRST+MF+PLURAL+COMPLETE
nasaΧ,ninsoΧ,FUTURE+FIRST+MF+PLURAL+MISSING
nasaΧ,ʔensoΧ,FUTURE+FIRST+MF+SINGULAR+COMPLETE
nasaΧ,ʔensoΧ,FUTURE+FIRST+MF+SINGULAR+MISSING
nasaΧ,nəsoΧəna,IMPERATIVE+SECOND+F+PLURAL+COMPLETE
nasaΧ,nəsoΧəna,IMPERATIVE+SECOND+F+PLURAL+MISSING
nasaΧ,nisΧi,IMPERATIVE+SECOND+F+SINGULAR+COMPLETE
nasaΧ,nisΧu,IMPERATIVE+SECOND+M+PLURAL+COMPLETE
nasaΧ,nəsoΧ,IMPERATIVE+SECOND+M+SINGULAR+COMPLETE
nasaΧ,nəsoΧ,IMPERATIVE+SECOND+M+SINGULAR+MISSING
nasaΧ,linsoΧ,INFINITIVE+E+E+E+COMPLETE
nasaΧ,linsoΧ,INFINITIVE+E+E+E+MISSING
nasaΧ,nasaΧnu,PAST+FIRST+MF+PLURAL+COMPLETE
nasaΧ,nasaΧti,PAST+FIRST+MF+SINGULAR+COMPLETE
nasaΧ,nəsaΧten,PAST+SECOND+F+PLURAL+COMPLETE
nasaΧ,nasaΧt,PAST+SECOND+F+SINGULAR+COMPLETE
nasaΧ,nəsaΧtem,PAST+SECOND+M+PLURAL+COMPLETE
nasaΧ,nasaΧta,PAST+SECOND+M+SINGULAR+COMPLETE
nasaΧ,nasəΧu,PAST+THIRD+F+PLURAL+COMPLETE
nasaΧ,nasəΧa,PAST+THIRD+F+SINGULAR+COMPLETE
nasaΧ,nasəΧu,PAST+THIRD+M+PLURAL+COMPLETE
nasaΧ,nasaΧ,PAST+THIRD+M+SINGULAR+COMPLETE
nasaΧ,nosəΧot,PRESENT+FIRST+F+PLURAL+COMPLETE
nasaΧ,noseΧet,PRESENT+FIRST+F+SINGULAR+COMPLETE
nasaΧ,nosəΧim,PRESENT+FIRST+M+PLURAL+COMPLETE
nasaΧ,noseiΧ,PRESENT+FIRST+M+SINGULAR+COMPLETE
nasaΧ,nosəΧot,PRESENT+SECOND+F+PLURAL+COMPLETE
nasaΧ,noseΧet,PRESENT+SECOND+F+SINGULAR+COMPLETE
nasaΧ,nosəΧim,PRESENT+SECOND+M+PLURAL+COMPLETE
nasaΧ,noseiΧ,PRESENT+SECOND+M+SINGULAR+COMPLETE
nasaΧ,nosəΧot,PRESENT+THIRD+F+PLURAL+COMPLETE
nasaΧ,noseΧet,PRESENT+THIRD+F+SINGULAR+COMPLETE
nasaΧ,nosəΧim,PRESENT+THIRD+M+PLURAL+COMPLETE
nasaΧ,noseiΧ,PRESENT+THIRD+M+SINGULAR+COMPLETE
naʃaf,nəʃufot,BEINONI+FIRST+F+PLURAL+COMPLETE
naʃaf,nəʃufa,BEINONI+FIRST+F+SINGULAR+COMPLETE
naʃaf,nəʃufim,BEINONI+FIRST+M+PLURAL+COMPLETE
naʃaf,naʃuf,BEINONI+FIRST+M+SINGULAR+COMPLETE
naʃaf,nəʃufot,BEINONI+SECOND+F+PLURAL+COMPLETE
naʃaf,nəʃufa,BEINONI+SECOND+F+SINGULAR+COMPLETE
naʃaf,nəʃufim,BEINONI+SECOND+M+PLURAL+COMPLETE
naʃaf,naʃuf,BEINONI+SECOND+M+SINGULAR+COMPLETE
naʃaf,nəʃufot,BEINONI+THIRD+F+PLURAL+COMPLETE
naʃaf,nəʃufa,BEINONI+THIRD+F+SINGULAR+COMPLETE
naʃaf,nəʃufim,BEINONI+THIRD+M+PLURAL+COMPLETE
naʃaf,naʃuf,BEINONI+THIRD+M+SINGULAR+COMPLETE
naʃaf,ninʃof,FUTURE+FIRST+MF+PLURAL+COMPLETE
naʃaf,ninʃof,FUTURE+FIRST+MF+PLURAL+MISSING
naʃaf,ʔenʃof,FUTURE+FIRST+MF+SINGULAR+COMPLETE
naʃaf,ʔenʃof,FUTURE+FIRST+MF+SINGULAR+MISSING
naʃaf,nəʃofəna,IMPERATIVE+SECOND+F+PLURAL+COMPLETE
naʃaf,nəʃofəna,IMPERATIVE+SECOND+F+PLURAL+MISSING
naʃaf,niʃfi,IMPERATIVE+SECOND+F+SINGULAR+COMPLETE
naʃaf,niʃfu,IMPERATIVE+SECOND+M+PLURAL+COMPLETE
naʃaf,nəʃof,IMPERATIVE+SECOND+M+SINGULAR+COMPLETE
naʃaf,nəʃof,IMPERATIVE+SECOND+M+SINGULAR+MISSING
naʃaf,linʃof,INFINITIVE+E+E+E+COMPLETE
naʃaf,linʃof,INFINITIVE+E+E+E+MISSING
naʃaf,naʃafnu,PAST+FIRST+MF+PLURAL+COMPLETE
naʃaf,naʃafti,PAST+FIRST+MF+SINGULAR+COMPLETE
naʃaf,nəʃaften,PAST+SECOND+F+PLURAL+COMPLETE
naʃaf,naʃaft,PAST+SECOND+F+SINGULAR+COMPLETE
naʃaf,nəʃaftem,PAST+SECOND+M+PLURAL+COMPLETE
naʃaf,naʃafta,PAST+SECOND+M+SINGULAR+COMPLETE
naʃaf,naʃəfu,PAST+THIRD+F+PLURAL+COMPLETE
naʃaf,naʃəfa,PAST+THIRD+F+SINGULAR+COMPLETE
naʃaf,naʃəfu,PAST+THIRD+M+PLURAL+COMPLETE
naʃaf,naʃaf,PAST+THIRD+M+SINGULAR+COMPLETE
naʃaf,noʃəfot,PRESENT+FIRST+F+PLURAL+COMPLETE
naʃaf,noʃefet,PRESENT+FIRST+F+SINGULAR+COMPLETE
naʃaf,noʃəfim,PRESENT+FIRST+M+PLURAL+COMPLETE
naʃaf,noʃeif,PRESENT+FIRST+M+SINGULAR+COMPLETE
naʃaf,noʃəfot,PRESENT+SECOND+F+PLURAL+COMPLETE
naʃaf,noʃefet,PRESENT+SECOND+F+SINGULAR+COMPLETE
naʃaf,noʃəfim,PRESENT+SECOND+M+PLURAL+COMPLETE
naʃaf,noʃeif,PRESENT+SECOND+M+SINGULAR+COMPLETE
naʃaf,noʃəfot,PRESENT+THIRD+F+PLURAL+COMPLETE
naʃaf,noʃefet,PRESENT+THIRD+F+SINGULAR+COMPLETE
naʃaf,noʃəfim,PRESENT+THIRD+M+PLURAL+COMPLETE
naʃaf,noʃeif,PRESENT+THIRD+M+SINGULAR+COMPLETE
naʃam,nəʃumot,BEINONI+FIRST+F+PLURAL+COMPLETE
naʃam,nəʃuma,BEINONI+FIRST+F+SINGULAR+COMPLETE
naʃam,nəʃumim,BEINONI+FIRST+M+PLURAL+COMPLETE
naʃam,naʃum,BEINONI+FIRST+M+SINGULAR+COMPLETE
naʃam,nəʃumot,BEINONI+SECOND+F+PLURAL+COMPLETE
naʃam,nəʃuma,BEINONI+SECOND+F+SINGULAR+COMPLETE
naʃam,nəʃumim,BEINONI+SECOND+M+PLURAL+COMPLETE
naʃam,naʃum,BEINONI+SECOND+M+SINGULAR+COMPLETE
naʃam,nəʃumot,BEINONI+THIRD+F+PLURAL+COMPLETE
naʃam,nəʃuma,BEINONI+THIRD+F+SINGULAR+COMPLETE
naʃam,nəʃumim,BEINONI+THIRD+M+PLURAL+COMPLETE
naʃam,naʃum,BEINONI+THIRD+M+SINGULAR+COMPLETE
naʃam,ninʃom,FUTURE+FIRST+MF+PLURAL+COMPLETE
naʃam,ninʃom,FUTURE+FIRST+MF+PLURAL+MISSING
naʃam,ʔenʃom,FUTURE+FIRST+MF+SINGULAR+COMPLETE
naʃam,ʔenʃom,FUTURE+FIRST+MF+SINGULAR+MISSING
naʃam,niʃmu,IMPERATIVE+SECOND+F+PLURAL+COMPLETE
naʃam,nəʃoməna,IMPERATIVE+SECOND+F+PLURAL+MISSING
naʃam,niʃmi,IMPERATIVE+SECOND+F+SINGULAR+COMPLETE
naʃam,niʃmu,IMPERATIVE+SECOND+M+PLURAL+COMPLETE
naʃam,nəʃom,IMPERATIVE+SECOND+M+SINGULAR+COMPLETE
naʃam,nəʃom,IMPERATIVE+SECOND+M+SINGULAR+MISSING
naʃam,linʃom,INFINITIVE+E+E+E+COMPLETE
naʃam,linʃom,INFINITIVE+E+E+E+MISSING
naʃam,naʃamnu,PAST+FIRST+MF+PLURAL+COMPLETE
naʃam,naʃamti,PAST+FIRST+MF+SINGULAR+COMPLETE
naʃam,nəʃamten,PAST+SECOND+F+PLURAL+COMPLETE
naʃam,naʃamt,PAST+SECOND+F+SINGULAR+COMPLETE
naʃam,nəʃamtem,PAST+SECOND+M+PLURAL+COMPLETE
naʃam,naʃamta,PAST+SECOND+M+SINGULAR+COMPLETE
naʃam,naʃəmu,PAST+THIRD+F+PLURAL+COMPLETE
naʃam,naʃəma,PAST+THIRD+F+SINGULAR+COMPLETE
naʃam,naʃəmu,PAST+THIRD+M+PLURAL+COMPLETE
naʃam,naʃam,PAST+THIRD+M+SINGULAR+COMPLETE
naʃam,noʃəmot,PRESENT+FIRST+F+PLURAL+COMPLETE
naʃam,noʃemet,PRESENT+FIRST+F+SINGULAR+COMPLETE
naʃam,noʃəmim,PRESENT+FIRST+M+PLURAL+COMPLETE
naʃam,noʃeim,PRESENT+FIRST+M+SINGULAR+COMPLETE
naʃam,noʃəmot,PRESENT+SECOND+F+PLURAL+COMPLETE
naʃam,noʃemet,PRESENT+SECOND+F+SINGULAR+COMPLETE
naʃam,noʃəmim,PRESENT+SECOND+M+PLURAL+COMPLETE
naʃam,noʃeim,PRESENT+SECOND+M+SINGULAR+COMPLETE
naʃam,noʃəmot,PRESENT+THIRD+F+PLURAL+COMPLETE
naʃam,noʃemet,PRESENT+THIRD+F+SINGULAR+COMPLETE
naʃam,noʃəmim,PRESENT+THIRD+M+PLURAL+COMPLETE
naʃam,noʃeim,PRESENT+THIRD+M+SINGULAR+COMPLETE
naʃaq,niʃʃaq,FUTURE+FIRST+MF+PLURAL+COMPLETE
naʃaq,niʃʃaq,FUTURE+FIRST+MF+PLURAL+MISSING
naʃaq,ʔeʃʃaq,FUTURE+FIRST+MF+SINGULAR+COMPLETE
naʃaq,ʃəqu,IMPERATIVE+SECOND+F+PLURAL+COMPLETE
naʃaq,ʃəqi,IMPERATIVE+SECOND+F+SINGULAR+COMPLETE
naʃaq,ʃəqu,IMPERATIVE+SECOND+M+PLURAL+COMPLETE
naʃaq,ʃaq,IMPERATIVE+SECOND+M+SINGULAR+COMPLETE
naʃaq,linʃoq,INFINITIVE+E+E+E+COMPLETE
naʃaq,linʃoq,INFINITIVE+E+E+E+MISSING
naʃaq,naʃaqnu,PAST+FIRST+MF+PLURAL+COMPLETE
naʃaq,naʃaqti,PAST+FIRST+MF+SINGULAR+COMPLETE
naʃaq,nəʃaqten,PAST+SECOND+F+PLURAL+COMPLETE
naʃaq,naʃaqt,PAST+SECOND+F+SINGULAR+COMPLETE
naʃaq,nəʃaqtem,PAST+SECOND+M+PLURAL+COMPLETE
naʃaq,naʃaqta,PAST+SECOND+M+SINGULAR+COMPLETE
naʃaq,naʃəqu,PAST+THIRD+F+PLURAL+COMPLETE
naʃaq,naʃəqa,PAST+THIRD+F+SINGULAR+COMPLETE
naʃaq,naʃəqu,PAST+THIRD+M+PLURAL+COMPLETE
naʃaq,naʃaq,PAST+THIRD+M+SINGULAR+COMPLETE
naʃaq,noʃəqot,PRESENT+FIRST+F+PLURAL+COMPLETE
naʃaq,noʃeqet,PRESENT+FIRST+F+SINGULAR+COMPLETE
naʃaq,noʃəqim,PRESENT+FIRST+M+PLURAL+COMPLETE
naʃaq,noʃeiq,PRESENT+FIRST+M+SINGULAR+COMPLETE
naʃaq,noʃəqot,PRESENT+SECOND+F+PLURAL+COMPLETE
naʃaq,noʃeqet,PRESENT+SECOND+F+SINGULAR+COMPLETE
naʃaq,noʃəqim,PRESENT+SECOND+M+PLURAL+COMPLETE
naʃaq,noʃeiq,PRESENT+SECOND+M+SINGULAR+COMPLETE
naʃaq,noʃəqot,PRESENT+THIRD+F+PLURAL+COMPLETE
naʃaq,noʃeqet,PRESENT+THIRD+F+SINGULAR+COMPLETE
naʃaq,noʃəqim,PRESENT+THIRD+M+PLURAL+COMPLETE
naʃaq,noʃeiq,PRESENT+THIRD+M+SINGULAR+COMPLETE
naʃaʁ,nəʃuʁot,BEINONI+FIRST+F+PLURAL+COMPLETE
naʃaʁ,nəʃuʁa,BEINONI+FIRST+F+SINGULAR+COMPLETE
naʃaʁ,nəʃuʁim,BEINONI+FIRST+M+PLURAL+COMPLETE
naʃaʁ,naʃuʁ,BEINONI+FIRST+M+SINGULAR+COMPLETE
naʃaʁ,nəʃuʁot,BEINONI+SECOND+F+PLURAL+COMPLETE
naʃaʁ,nəʃuʁa,BEINONI+SECOND+F+SINGULAR+COMPLETE
naʃaʁ,nəʃuʁim,BEINONI+SECOND+M+PLURAL+COMPLETE
naʃaʁ,naʃuʁ,BEINONI+SECOND+M+SINGULAR+COMPLETE
naʃaʁ,nəʃuʁot,BEINONI+THIRD+F+PLURAL+COMPLETE
naʃaʁ,nəʃuʁa,BEINONI+THIRD+F+SINGULAR+COMPLETE
naʃaʁ,nəʃuʁim,BEINONI+THIRD+M+PLURAL+COMPLETE
naʃaʁ,naʃuʁ,BEINONI+THIRD+M+SINGULAR+COMPLETE
naʃaʁ,ninʃoʁ,FUTURE+FIRST+MF+PLURAL+COMPLETE
naʃaʁ,ninʃoʁ,FUTURE+FIRST+MF+PLURAL+MISSING
naʃaʁ,ʔenʃoʁ,FUTURE+FIRST+MF+SINGULAR+COMPLETE
naʃaʁ,ʔenʃoʁ,FUTURE+FIRST+MF+SINGULAR+MISSING
naʃaʁ,nəʃoʁəna,IMPERATIVE+SECOND+F+PLURAL+COMPLETE
naʃaʁ,nəʃoʁəna,IMPERATIVE+SECOND+F+PLURAL+MISSING
naʃaʁ,niʃʁi,IMPERATIVE+SECOND+F+SINGULAR+COMPLETE
naʃaʁ,niʃʁu,IMPERATIVE+SECOND+M+PLURAL+COMPLETE
naʃaʁ,nəʃoʁ,IMPERATIVE+SECOND+M+SINGULAR+COMPLETE
naʃaʁ,nəʃoʁ,IMPERATIVE+SECOND+M+SINGULAR+MISSING
naʃaʁ,linʃoʁ,INFINITIVE+E+E+E+COMPLETE
naʃaʁ,linʃoʁ,INFINITIVE+E+E+E+MISSING
naʃaʁ,naʃaʁnu,PAST+FIRST+MF+PLURAL+COMPLETE
naʃaʁ,naʃaʁti,PAST+FIRST+MF+SINGULAR+COMPLETE
naʃaʁ,nəʃaʁten,PAST+SECOND+F+PLURAL+COMPLETE
naʃaʁ,naʃaʁt,PAST+SECOND+F+SINGULAR+COMPLETE
naʃaʁ,nəʃaʁtem,PAST+SECOND+M+PLURAL+COMPLETE
naʃaʁ,naʃaʁta,PAST+SECOND+M+SINGULAR+COMPLETE
naʃaʁ,naʃəʁu,PAST+THIRD+F+PLURAL+COMPLETE
naʃaʁ,naʃəʁa,PAST+THIRD+F+SINGULAR+COMPLETE
naʃaʁ,naʃəʁu,PAST+THIRD+M+PLURAL+COMPLETE
naʃaʁ,naʃaʁ,PAST+THIRD+M+SINGULAR+COMPLETE
naʃaʁ,noʃəʁot,PRESENT+FIRST+F+PLURAL+COMPLETE
naʃaʁ,noʃeʁet,PRESENT+FIRST+F+SINGULAR+COMPLETE
naʃaʁ,noʃəʁim,PRESENT+FIRST+M+PLURAL+COMPLETE
naʃaʁ,noʃeiʁ,PRESENT+FIRST+M+SINGULAR+COMPLETE
naʃaʁ,noʃəʁot,PRESENT+SECOND+F+PLURAL+COMPLETE
naʃaʁ,noʃeʁet,PRESENT+SECOND+F+SINGULAR+COMPLETE
naʃaʁ,noʃəʁim,PRESENT+SECOND+M+PLURAL+COMPLETE
naʃaʁ,noʃeiʁ,PRESENT+SECOND+M+SINGULAR+COMPLETE
naʃaʁ,noʃəʁot,PRESENT+THIRD+F+PLURAL+COMPLETE
naʃaʁ,noʃeʁet,PRESENT+THIRD+F+SINGULAR+COMPLETE
naʃaʁ,noʃəʁim,PRESENT+THIRD+M+PLURAL+COMPLETE
naʃaʁ,noʃeiʁ,PRESENT+THIRD+M+SINGULAR+COMPLETE
naʃav,nəʃuvot,BEINONI+FIRST+F+PLURAL+COMPLETE
naʃav,nəʃuva,BEINONI+FIRST+F+SINGULAR+COMPLETE
naʃav,nəʃuvim,BEINONI+FIRST+M+PLURAL+COMPLETE
naʃav,naʃuv,BEINONI+FIRST+M+SINGULAR+COMPLETE
naʃav,nəʃuvot,BEINONI+SECOND+F+PLURAL+COMPLETE
naʃav,nəʃuva,BEINONI+SECOND+F+SINGULAR+COMPLETE
naʃav,nəʃuvim,BEINONI+SECOND+M+PLURAL+COMPLETE
naʃav,naʃuv,BEINONI+SECOND+M+SINGULAR+COMPLETE
naʃav,nəʃuvot,BEINONI+THIRD+F+PLURAL+COMPLETE
naʃav,nəʃuva,BEINONI+THIRD+F+SINGULAR+COMPLETE
naʃav,nəʃuvim,BEINONI+THIRD+M+PLURAL+COMPLETE
naʃav,naʃuv,BEINONI+THIRD+M+SINGULAR+COMPLETE
naʃav,ninʃov,FUTURE+FIRST+MF+PLURAL+COMPLETE
naʃav,ninʃov,FUTURE+FIRST+MF+PLURAL+MISSING
naʃav,ʔenʃov,FUTURE+FIRST+MF+SINGULAR+COMPLETE
naʃav,ʔenʃov,FUTURE+FIRST+MF+SINGULAR+MISSING
naʃav,nəʃovəna,IMPERATIVE+SECOND+F+PLURAL+COMPLETE
naʃav,nəʃovəna,IMPERATIVE+SECOND+F+PLURAL+MISSING
naʃav,niʃvi,IMPERATIVE+SECOND+F+SINGULAR+COMPLETE
naʃav,niʃvu,IMPERATIVE+SECOND+M+PLURAL+COMPLETE
naʃav,nəʃov,IMPERATIVE+SECOND+M+SINGULAR+COMPLETE
naʃav,nəʃov,IMPERATIVE+SECOND+M+SINGULAR+MISSING
naʃav,linʃov,INFINITIVE+E+E+E+COMPLETE
naʃav,linʃov,INFINITIVE+E+E+E+MISSING
naʃav,naʃavnu,PAST+FIRST+MF+PLURAL+COMPLETE
naʃav,naʃavti,PAST+FIRST+MF+SINGULAR+COMPLETE
naʃav,nəʃavten,PAST+SECOND+F+PLURAL+COMPLETE
naʃav,naʃavt,PAST+SECOND+F+SINGULAR+COMPLETE
naʃav,nəʃavtem,PAST+SECOND+M+PLURAL+COMPLETE
naʃav,naʃavta,PAST+SECOND+M+SINGULAR+COMPLETE
naʃav,naʃəvu,PAST+THIRD+F+PLURAL+COMPLETE
naʃav,naʃəva,PAST+THIRD+F+SINGULAR+COMPLETE
naʃav,naʃəvu,PAST+THIRD+M+PLURAL+COMPLETE
naʃav,naʃav,PAST+THIRD+M+SINGULAR+COMPLETE
naʃav,noʃəvot,PRESENT+FIRST+F+PLURAL+COMPLETE
naʃav,noʃevet,PRESENT+FIRST+F+SINGULAR+COMPLETE
naʃav,noʃəvim,PRESENT+FIRST+M+PLURAL+COMPLETE
naʃav,noʃeiv,PRESENT+FIRST+M+SINGULAR+COMPLETE
naʃav,noʃəvot,PRESENT+SECOND+F+PLURAL+COMPLETE
naʃav,noʃevet,PRESENT+SECOND+F+SINGULAR+COMPLETE
naʃav,noʃəvim,PRESENT+SECOND+M+PLURAL+COMPLETE
naʃav,noʃeiv,PRESENT+SECOND+M+SINGULAR+COMPLETE
naʃav,noʃəvot,PRESENT+THIRD+F+PLURAL+COMPLETE
naʃav,noʃevet,PRESENT+THIRD+F+SINGULAR+COMPLETE
naʃav,noʃəvim,PRESENT+THIRD+M+PLURAL+COMPLETE
naʃav,noʃeiv,PRESENT+THIRD+M+SINGULAR+COMPLETE
naʃaΧ,nəʃuΧot,BEINONI+FIRST+F+PLURAL+COMPLETE
naʃaΧ,nəʃuΧa,BEINONI+FIRST+F+SINGULAR+COMPLETE
naʃaΧ,nəʃuΧim,BEINONI+FIRST+M+PLURAL+COMPLETE
naʃaΧ,naʃuΧ,BEINONI+FIRST+M+SINGULAR+COMPLETE
naʃaΧ,nəʃuΧot,BEINONI+SECOND+F+PLURAL+COMPLETE
naʃaΧ,nəʃuΧa,BEINONI+SECOND+F+SINGULAR+COMPLETE
naʃaΧ,nəʃuΧim,BEINONI+SECOND+M+PLURAL+COMPLETE
naʃaΧ,naʃuΧ,BEINONI+SECOND+M+SINGULAR+COMPLETE
naʃaΧ,nəʃuΧot,BEINONI+THIRD+F+PLURAL+COMPLETE
naʃaΧ,nəʃuΧa,BEINONI+THIRD+F+SINGULAR+COMPLETE
naʃaΧ,nəʃuΧim,BEINONI+THIRD+M+PLURAL+COMPLETE
naʃaΧ,naʃuΧ,BEINONI+THIRD+M+SINGULAR+COMPLETE
naʃaΧ,ninʃoΧ,FUTURE+FIRST+MF+PLURAL+COMPLETE
naʃaΧ,ninʃoΧ,FUTURE+FIRST+MF+PLURAL+MISSING
naʃaΧ,ʔenʃoΧ,FUTURE+FIRST+MF+SINGULAR+COMPLETE
naʃaΧ,ʔenʃoΧ,FUTURE+FIRST+MF+SINGULAR+MISSING
naʃaΧ,niʃΧu,IMPERATIVE+SECOND+F+PLURAL+COMPLETE
naʃaΧ,nəʃoΧəna,IMPERATIVE+SECOND+F+PLURAL+MISSING
naʃaΧ,niʃΧi,IMPERATIVE+SECOND+F+SINGULAR+COMPLETE
naʃaΧ,niʃΧu,IMPERATIVE+SECOND+M+PLURAL+COMPLETE
naʃaΧ,nəʃoΧ,IMPERATIVE+SECOND+M+SINGULAR+COMPLETE
naʃaΧ,nəʃoΧ,IMPERATIVE+SECOND+M+SINGULAR+MISSING
naʃaΧ,linʃoΧ,INFINITIVE+E+E+E+COMPLETE
naʃaΧ,linʃoΧ,INFINITIVE+E+E+E+MISSING
naʃaΧ,naʃaΧnu,PAST+FIRST+MF+PLURAL+COMPLETE
naʃaΧ,naʃaΧti,PAST+FIRST+MF+SINGULAR+COMPLETE
naʃaΧ,nəʃaΧten,PAST+SECOND+F+PLURAL+COMPLETE
naʃaΧ,naʃaΧt,PAST+SECOND+F+SINGULAR+COMPLETE
naʃaΧ,nəʃaΧtem,PAST+SECOND+M+PLURAL+COMPLETE
naʃaΧ,naʃaΧta,PAST+SECOND+M+SINGULAR+COMPLETE
naʃaΧ,naʃəΧu,PAST+THIRD+F+PLURAL+COMPLETE
naʃaΧ,naʃəΧa,PAST+THIRD+F+SINGULAR+COMPLETE
naʃaΧ,naʃəΧu,PAST+THIRD+M+PLURAL+COMPLETE
naʃaΧ,naʃaΧ,PAST+THIRD+M+SINGULAR+COMPLETE
naʃaΧ,noʃəΧot,PRESENT+FIRST+F+PLURAL+COMPLETE
naʃaΧ,noʃeΧet,PRESENT+FIRST+F+SINGULAR+COMPLETE
naʃaΧ,noʃəΧim,PRESENT+FIRST+M+PLURAL+COMPLETE
naʃaΧ,noʃeiΧ,PRESENT+FIRST+M+SINGULAR+COMPLETE
naʃaΧ,noʃəΧot,PRESENT+SECOND+F+PLURAL+COMPLETE
naʃaΧ,noʃeΧet,PRESENT+SECOND+F+SINGULAR+COMPLETE
naʃaΧ,noʃəΧim,PRESENT+SECOND+M+PLURAL+COMPLETE
naʃaΧ,noʃeiΧ,PRESENT+SECOND+M+SINGULAR+COMPLETE
naʃaΧ,noʃəΧot,PRESENT+THIRD+F+PLURAL+COMPLETE
naʃaΧ,noʃeΧet,PRESENT+THIRD+F+SINGULAR+COMPLETE
naʃaΧ,noʃəΧim,PRESENT+THIRD+M+PLURAL+COMPLETE
naʃaΧ,noʃeiΧ,PRESENT+THIRD+M+SINGULAR+COMPLETE
nataf,nətufot,BEINONI+FIRST+F+PLURAL+COMPLETE
nataf,nətufa,BEINONI+FIRST+F+SINGULAR+COMPLETE
nataf,nətufim,BEINONI+FIRST+M+PLURAL+COMPLETE
nataf,natuf,BEINONI+FIRST+M+SINGULAR+COMPLETE
nataf,nətufot,BEINONI+SECOND+F+PLURAL+COMPLETE
nataf,nətufa,BEINONI+SECOND+F+SINGULAR+COMPLETE
nataf,nətufim,BEINONI+SECOND+M+PLURAL+COMPLETE
nataf,natuf,BEINONI+SECOND+M+SINGULAR+COMPLETE
nataf,nətufot,BEINONI+THIRD+F+PLURAL+COMPLETE
nataf,nətufa,BEINONI+THIRD+F+SINGULAR+COMPLETE
nataf,nətufim,BEINONI+THIRD+M+PLURAL+COMPLETE
nataf,natuf,BEINONI+THIRD+M+SINGULAR+COMPLETE
nataf,nintof,FUTURE+FIRST+MF+PLURAL+COMPLETE
nataf,nintof,FUTURE+FIRST+MF+PLURAL+MISSING
nataf,ʔentof,FUTURE+FIRST+MF+SINGULAR+COMPLETE
nataf,ʔentof,FUTURE+FIRST+MF+SINGULAR+MISSING
nataf,nətofəna,IMPERATIVE+SECOND+F+PLURAL+COMPLETE
nataf,nətofəna,IMPERATIVE+SECOND+F+PLURAL+MISSING
nataf,nitfi,IMPERATIVE+SECOND+F+SINGULAR+COMPLETE
nataf,nitfu,IMPERATIVE+SECOND+M+PLURAL+COMPLETE
nataf,nətof,IMPERATIVE+SECOND+M+SINGULAR+COMPLETE
nataf,nətof,IMPERATIVE+SECOND+M+SINGULAR+MISSING
nataf,lintof,INFINITIVE+E+E+E+COMPLETE
nataf,lintof,INFINITIVE+E+E+E+MISSING
nataf,natafnu,PAST+FIRST+MF+PLURAL+COMPLETE
nataf,natafti,PAST+FIRST+MF+SINGULAR+COMPLETE
nataf,nətaften,PAST+SECOND+F+PLURAL+COMPLETE
nataf,nataft,PAST+SECOND+F+SINGULAR+COMPLETE
nataf,nətaftem,PAST+SECOND+M+PLURAL+COMPLETE
nataf,natafta,PAST+SECOND+M+SINGULAR+COMPLETE
nataf,natəfu,PAST+THIRD+F+PLURAL+COMPLETE
nataf,natəfa,PAST+THIRD+F+SINGULAR+COMPLETE
nataf,natəfu,PAST+THIRD+M+PLURAL+COMPLETE
nataf,nataf,PAST+THIRD+M+SINGULAR+COMPLETE
nataf,notəfot,PRESENT+FIRST+F+PLURAL+COMPLETE
nataf,notefet,PRESENT+FIRST+F+SINGULAR+COMPLETE
nataf,notəfim,PRESENT+FIRST+M+PLURAL+COMPLETE
nataf,noteif,PRESENT+FIRST+M+SINGULAR+COMPLETE
nataf,notəfot,PRESENT+SECOND+F+PLURAL+COMPLETE
nataf,notefet,PRESENT+SECOND+F+SINGULAR+COMPLETE
nataf,notəfim,PRESENT+SECOND+M+PLURAL+COMPLETE
nataf,noteif,PRESENT+SECOND+M+SINGULAR+COMPLETE
nataf,notəfot,PRESENT+THIRD+F+PLURAL+COMPLETE
nataf,notefet,PRESENT+THIRD+F+SINGULAR+COMPLETE
nataf,notəfim,PRESENT+THIRD+M+PLURAL+COMPLETE
nataf,noteif,PRESENT+THIRD+M+SINGULAR+COMPLETE
natal,nittol,FUTURE+FIRST+MF+PLURAL+COMPLETE
natal,nittol,FUTURE+FIRST+MF+PLURAL+MISSING
natal,ʔettol,FUTURE+FIRST+MF+SINGULAR+COMPLETE
natal,ʔettol,FUTURE+FIRST+MF+SINGULAR+MISSING
natal,təlu,IMPERATIVE+SECOND+F+PLURAL+COMPLETE
natal,nətoləna,IMPERATIVE+SECOND+F+PLURAL+MISSING
natal,nitli,IMPERATIVE+SECOND+F+SINGULAR+COMPLETE
natal,nitlu,IMPERATIVE+SECOND+M+PLURAL+COMPLETE
natal,nətol,IMPERATIVE+SECOND+M+SINGULAR+COMPLETE
natal,nətol,IMPERATIVE+SECOND+M+SINGULAR+MISSING
natal,littol,INFINITIVE+E+E+E+COMPLETE
natal,lintol,INFINITIVE+E+E+E+MISSING
natal,natalnu,PAST+FIRST+MF+PLURAL+COMPLETE
natal,natalti,PAST+FIRST+MF+SINGULAR+COMPLETE
natal,nətalten,PAST+SECOND+F+PLURAL+COMPLETE
natal,natalt,PAST+SECOND+F+SINGULAR+COMPLETE
natal,nətaltem,PAST+SECOND+M+PLURAL+COMPLETE
natal,natalta,PAST+SECOND+M+SINGULAR+COMPLETE
natal,natəlu,PAST+THIRD+F+PLURAL+COMPLETE
natal,natəla,PAST+THIRD+F+SINGULAR+COMPLETE
natal,natəlu,PAST+THIRD+M+PLURAL+COMPLETE
natal,natal,PAST+THIRD+M+SINGULAR+COMPLETE
natal,notəlot,PRESENT+FIRST+F+PLURAL+COMPLETE
natal,notelet,PRESENT+FIRST+F+SINGULAR+COMPLETE
natal,notəlim,PRESENT+FIRST+M+PLURAL+COMPLETE
natal,noteil,PRESENT+FIRST+M+SINGULAR+COMPLETE
natal,notəlot,PRESENT+SECOND+F+PLURAL+COMPLETE
natal,notelet,PRESENT+SECOND+F+SINGULAR+COMPLETE
natal,notəlim,PRESENT+SECOND+M+PLURAL+COMPLETE
natal,noteil,PRESENT+SECOND+M+SINGULAR+COMPLETE
natal,notəlot,PRESENT+THIRD+F+PLURAL+COMPLETE
natal,notelet,PRESENT+THIRD+F+SINGULAR+COMPLETE
natal,notəlim,PRESENT+THIRD+M+PLURAL+COMPLETE
natal,noteil,PRESENT+THIRD+M+SINGULAR+COMPLETE
natan,nətunot,BEINONI+FIRST+F+PLURAL+COMPLETE
natan,nətuna,BEINONI+FIRST+F+SINGULAR+COMPLETE
natan,nətunim,BEINONI+FIRST+M+PLURAL+COMPLETE
natan,natun,BEINONI+FIRST+M+SINGULAR+COMPLETE
natan,nətunot,BEINONI+SECOND+F+PLURAL+COMPLETE
natan,nətuna,BEINONI+SECOND+F+SINGULAR+COMPLETE
natan,nətunim,BEINONI+SECOND+M+PLURAL+COMPLETE
natan,natun,BEINONI+SECOND+M+SINGULAR+COMPLETE
natan,nətunot,BEINONI+THIRD+F+PLURAL+COMPLETE
natan,nətuna,BEINONI+THIRD+F+SINGULAR+COMPLETE
natan,nətunim,BEINONI+THIRD+M+PLURAL+COMPLETE
natan,natun,BEINONI+THIRD+M+SINGULAR+COMPLETE
natan,nittein,FUTURE+FIRST+MF+PLURAL+COMPLETE
natan,nittein,FUTURE+FIRST+MF+PLURAL+MISSING
natan,ʔettein,FUTURE+FIRST+MF+SINGULAR+COMPLETE
natan,tənu,IMPERATIVE+SECOND+F+PLURAL+COMPLETE
natan,təni,IMPERATIVE+SECOND+F+SINGULAR+COMPLETE
natan,tənu,IMPERATIVE+SECOND+M+PLURAL+COMPLETE
natan,tein,IMPERATIVE+SECOND+M+SINGULAR+COMPLETE
natan,lateit,INFINITIVE+E+E+E+COMPLETE
natan,natannu,PAST+FIRST+MF+PLURAL+COMPLETE
natan,natatti,PAST+FIRST+MF+SINGULAR+COMPLETE
natan,nətatten,PAST+SECOND+F+PLURAL+COMPLETE
natan,natatt,PAST+SECOND+F+SINGULAR+COMPLETE
natan,nətattem,PAST+SECOND+M+PLURAL+COMPLETE
natan,natatta,PAST+SECOND+M+SINGULAR+COMPLETE
natan,natənu,PAST+THIRD+F+PLURAL+COMPLETE
natan,natəna,PAST+THIRD+F+SINGULAR+COMPLETE
natan,natənu,PAST+THIRD+M+PLURAL+COMPLETE
natan,natan,PAST+THIRD+M+SINGULAR+COMPLETE
natan,notənot,PRESENT+FIRST+F+PLURAL+COMPLETE
natan,notenet,PRESENT+FIRST+F+SINGULAR+COMPLETE
natan,notənim,PRESENT+FIRST+M+PLURAL+COMPLETE
natan,notein,PRESENT+FIRST+M+SINGULAR+COMPLETE
natan,notənot,PRESENT+SECOND+F+PLURAL+COMPLETE
natan,notenet,PRESENT+SECOND+F+SINGULAR+COMPLETE
natan,notənim,PRESENT+SECOND+M+PLURAL+COMPLETE
natan,notein,PRESENT+SECOND+M+SINGULAR+COMPLETE
natan,notənot,PRESENT+THIRD+F+PLURAL+COMPLETE
natan,notenet,PRESENT+THIRD+F+SINGULAR+COMPLETE
natan,notənim,PRESENT+THIRD+M+PLURAL+COMPLETE
natan,notein,PRESENT+THIRD+M+SINGULAR+COMPLETE
nataʁ,nətuʁot,BEINONI+FIRST+F+PLURAL+COMPLETE
nataʁ,nətuʁa,BEINONI+FIRST+F+SINGULAR+COMPLETE
nataʁ,nətuʁim,BEINONI+FIRST+M+PLURAL+COMPLETE
nataʁ,natuʁ,BEINONI+FIRST+M+SINGULAR+COMPLETE
nataʁ,nətuʁot,BEINONI+SECOND+F+PLURAL+COMPLETE
nataʁ,nətuʁa,BEINONI+SECOND+F+SINGULAR+COMPLETE
nataʁ,nətuʁim,BEINONI+SECOND+M+PLURAL+COMPLETE
nataʁ,natuʁ,BEINONI+SECOND+M+SINGULAR+COMPLETE
nataʁ,nətuʁot,BEINONI+THIRD+F+PLURAL+COMPLETE
nataʁ,nətuʁa,BEINONI+THIRD+F+SINGULAR+COMPLETE
nataʁ,nətuʁim,BEINONI+THIRD+M+PLURAL+COMPLETE
nataʁ,natuʁ,BEINONI+THIRD+M+SINGULAR+COMPLETE
nataʁ,nintoʁ,FUTURE+FIRST+MF+PLURAL+COMPLETE
nataʁ,nintoʁ,FUTURE+FIRST+MF+PLURAL+MISSING
nataʁ,ʔentoʁ,FUTURE+FIRST+MF+SINGULAR+COMPLETE
nataʁ,ʔentoʁ,FUTURE+FIRST+MF+SINGULAR+MISSING
nataʁ,nətoʁəna,IMPERATIVE+SECOND+F+PLURAL+COMPLETE
nataʁ,nətoʁəna,IMPERATIVE+SECOND+F+PLURAL+MISSING
nataʁ,nitʁi,IMPERATIVE+SECOND+F+SINGULAR+COMPLETE
nataʁ,nitʁu,IMPERATIVE+SECOND+M+PLURAL+COMPLETE
nataʁ,nətoʁ,IMPERATIVE+SECOND+M+SINGULAR+COMPLETE
nataʁ,nətoʁ,IMPERATIVE+SECOND+M+SINGULAR+MISSING
nataʁ,lintoʁ,INFINITIVE+E+E+E+COMPLETE
nataʁ,lintoʁ,INFINITIVE+E+E+E+MISSING
nataʁ,nataʁnu,PAST+FIRST+MF+PLURAL+COMPLETE
nataʁ,nataʁti,PAST+FIRST+MF+SINGULAR+COMPLETE
nataʁ,nətaʁten,PAST+SECOND+F+PLURAL+COMPLETE
nataʁ,nataʁt,PAST+SECOND+F+SINGULAR+COMPLETE
nataʁ,nətaʁtem,PAST+SECOND+M+PLURAL+COMPLETE
nataʁ,nataʁta,PAST+SECOND+M+SINGULAR+COMPLETE
nataʁ,natəʁu,PAST+THIRD+F+PLURAL+COMPLETE
nataʁ,natəʁa,PAST+THIRD+F+SINGULAR+COMPLETE
nataʁ,natəʁu,PAST+THIRD+M+PLURAL+COMPLETE
nataʁ,nataʁ,PAST+THIRD+M+SINGULAR+COMPLETE
nataʁ,notəʁot,PRESENT+FIRST+F+PLURAL+COMPLETE
nataʁ,noteʁet,PRESENT+FIRST+F+SINGULAR+COMPLETE
nataʁ,notəʁim,PRESENT+FIRST+M+PLURAL+COMPLETE
nataʁ,noteiʁ,PRESENT+FIRST+M+SINGULAR+COMPLETE
nataʁ,notəʁot,PRESENT+SECOND+F+PLURAL+COMPLETE
nataʁ,noteʁet,PRESENT+SECOND+F+SINGULAR+COMPLETE
nataʁ,notəʁim,PRESENT+SECOND+M+PLURAL+COMPLETE
nataʁ,noteiʁ,PRESENT+SECOND+M+SINGULAR+COMPLETE
nataʁ,notəʁot,PRESENT+THIRD+F+PLURAL+COMPLETE
nataʁ,noteʁet,PRESENT+THIRD+F+SINGULAR+COMPLETE
nataʁ,notəʁim,PRESENT+THIRD+M+PLURAL+COMPLETE
nataʁ,noteiʁ,PRESENT+THIRD+M+SINGULAR+COMPLETE
nataʃ,nətuʃot,BEINONI+FIRST+F+PLURAL+COMPLETE
nataʃ,nətuʃa,BEINONI+FIRST+F+SINGULAR+COMPLETE
nataʃ,nətuʃim,BEINONI+FIRST+M+PLURAL+COMPLETE
nataʃ,natuʃ,BEINONI+FIRST+M+SINGULAR+COMPLETE
nataʃ,nətuʃot,BEINONI+SECOND+F+PLURAL+COMPLETE
nataʃ,nətuʃa,BEINONI+SECOND+F+SINGULAR+COMPLETE
nataʃ,nətuʃim,BEINONI+SECOND+M+PLURAL+COMPLETE
nataʃ,natuʃ,BEINONI+SECOND+M+SINGULAR+COMPLETE
nataʃ,nətuʃot,BEINONI+THIRD+F+PLURAL+COMPLETE
nataʃ,nətuʃa,BEINONI+THIRD+F+SINGULAR+COMPLETE
nataʃ,nətuʃim,BEINONI+THIRD+M+PLURAL+COMPLETE
nataʃ,natuʃ,BEINONI+THIRD+M+SINGULAR+COMPLETE
nataʃ,nintoʃ,FUTURE+FIRST+MF+PLURAL+COMPLETE
nataʃ,nintoʃ,FUTURE+FIRST+MF+PLURAL+MISSING
nataʃ,ʔentoʃ,FUTURE+FIRST+MF+SINGULAR+COMPLETE
nataʃ,ʔentoʃ,FUTURE+FIRST+MF+SINGULAR+MISSING
nataʃ,nətoʃəna,IMPERATIVE+SECOND+F+PLURAL+COMPLETE
nataʃ,nətoʃəna,IMPERATIVE+SECOND+F+PLURAL+MISSING
nataʃ,nitʃi,IMPERATIVE+SECOND+F+SINGULAR+COMPLETE
nataʃ,nitʃu,IMPERATIVE+SECOND+M+PLURAL+COMPLETE
nataʃ,nətoʃ,IMPERATIVE+SECOND+M+SINGULAR+COMPLETE
nataʃ,nətoʃ,IMPERATIVE+SECOND+M+SINGULAR+MISSING
nataʃ,lintoʃ,INFINITIVE+E+E+E+COMPLETE
nataʃ,lintoʃ,INFINITIVE+E+E+E+MISSING
nataʃ,nataʃnu,PAST+FIRST+MF+PLURAL+COMPLETE
nataʃ,nataʃti,PAST+FIRST+MF+SINGULAR+COMPLETE
nataʃ,nətaʃten,PAST+SECOND+F+PLURAL+COMPLETE
nataʃ,nataʃt,PAST+SECOND+F+SINGULAR+COMPLETE
nataʃ,nətaʃtem,PAST+SECOND+M+PLURAL+COMPLETE
nataʃ,nataʃta,PAST+SECOND+M+SINGULAR+COMPLETE
nataʃ,natəʃu,PAST+THIRD+F+PLURAL+COMPLETE
nataʃ,natəʃa,PAST+THIRD+F+SINGULAR+COMPLETE
nataʃ,natəʃu,PAST+THIRD+M+PLURAL+COMPLETE
nataʃ,nataʃ,PAST+THIRD+M+SINGULAR+COMPLETE
nataʃ,notəʃot,PRESENT+FIRST+F+PLURAL+COMPLETE
nataʃ,noteʃet,PRESENT+FIRST+F+SINGULAR+COMPLETE
nataʃ,notəʃim,PRESENT+FIRST+M+PLURAL+COMPLETE
nataʃ,noteiʃ,PRESENT+FIRST+M+SINGULAR+COMPLETE
nataʃ,notəʃot,PRESENT+SECOND+F+PLURAL+COMPLETE
nataʃ,noteʃet,PRESENT+SECOND+F+SINGULAR+COMPLETE
nataʃ,notəʃim,PRESENT+SECOND+M+PLURAL+COMPLETE
nataʃ,noteiʃ,PRESENT+SECOND+M+SINGULAR+COMPLETE
nataʃ,notəʃot,PRESENT+THIRD+F+PLURAL+COMPLETE
nataʃ,noteʃet,PRESENT+THIRD+F+SINGULAR+COMPLETE
nataʃ,notəʃim,PRESENT+THIRD+M+PLURAL+COMPLETE
nataʃ,noteiʃ,PRESENT+THIRD+M+SINGULAR+COMPLETE
nataʕ,nittaʕ,FUTURE+FIRST+MF+PLURAL+COMPLETE
nataʕ,nittaʕ,FUTURE+FIRST+MF+PLURAL+MISSING
nataʕ,ʔettaʕ,FUTURE+FIRST+MF+SINGULAR+COMPLETE
nataʕ,təʕu,IMPERATIVE+SECOND+F+PLURAL+COMPLETE
nataʕ,təʕi,IMPERATIVE+SECOND+F+SINGULAR+COMPLETE
nataʕ,təʕu,IMPERATIVE+SECOND+M+PLURAL+COMPLETE
nataʕ,taʕ,IMPERATIVE+SECOND+M+SINGULAR+COMPLETE
nataʕ,lintoaʕ,INFINITIVE+E+E+E+COMPLETE
nataʕ,lintoaʕ,INFINITIVE+E+E+E+MISSING
nataʕ,nataʕnu,PAST+FIRST+MF+PLURAL+COMPLETE
nataʕ,nataʕti,PAST+FIRST+MF+SINGULAR+COMPLETE
nataʕ,nətaʕten,PAST+SECOND+F+PLURAL+COMPLETE
nataʕ,nataʕt,PAST+SECOND+F+SINGULAR+COMPLETE
nataʕ,nətaʕtem,PAST+SECOND+M+PLURAL+COMPLETE
nataʕ,nataʕta,PAST+SECOND+M+SINGULAR+COMPLETE
nataʕ,natəʕu,PAST+THIRD+F+PLURAL+COMPLETE
nataʕ,natəʕa,PAST+THIRD+F+SINGULAR+COMPLETE
nataʕ,natəʕu,PAST+THIRD+M+PLURAL+COMPLETE
nataʕ,nataʕ,PAST+THIRD+M+SINGULAR+COMPLETE
nataʕ,notəʕot,PRESENT+FIRST+F+PLURAL+COMPLETE
nataʕ,notaʕat,PRESENT+FIRST+F+SINGULAR+COMPLETE
nataʕ,notəʕim,PRESENT+FIRST+M+PLURAL+COMPLETE
nataʕ,noteiaʕ,PRESENT+FIRST+M+SINGULAR+COMPLETE
nataʕ,notəʕot,PRESENT+SECOND+F+PLURAL+COMPLETE
nataʕ,notaʕat,PRESENT+SECOND+F+SINGULAR+COMPLETE
nataʕ,notəʕim,PRESENT+SECOND+M+PLURAL+COMPLETE
nataʕ,noteiaʕ,PRESENT+SECOND+M+SINGULAR+COMPLETE
nataʕ,notəʕot,PRESENT+THIRD+F+PLURAL+COMPLETE
nataʕ,notaʕat,PRESENT+THIRD+F+SINGULAR+COMPLETE
nataʕ,notəʕim,PRESENT+THIRD+M+PLURAL+COMPLETE
nataʕ,noteiaʕ,PRESENT+THIRD+M+SINGULAR+COMPLETE
natsaʁ,nətsuʁot,BEINONI+FIRST+F+PLURAL+COMPLETE
natsaʁ,nətsuʁa,BEINONI+FIRST+F+SINGULAR+COMPLETE
natsaʁ,nətsuʁim,BEINONI+FIRST+M+PLURAL+COMPLETE
natsaʁ,natsuʁ,BEINONI+FIRST+M+SINGULAR+COMPLETE
natsaʁ,nətsuʁot,BEINONI+SECOND+F+PLURAL+COMPLETE
natsaʁ,nətsuʁa,BEINONI+SECOND+F+SINGULAR+COMPLETE
natsaʁ,nətsuʁim,BEINONI+SECOND+M+PLURAL+COMPLETE
natsaʁ,natsuʁ,BEINONI+SECOND+M+SINGULAR+COMPLETE
natsaʁ,nətsuʁot,BEINONI+THIRD+F+PLURAL+COMPLETE
natsaʁ,nətsuʁa,BEINONI+THIRD+F+SINGULAR+COMPLETE
natsaʁ,nətsuʁim,BEINONI+THIRD+M+PLURAL+COMPLETE
natsaʁ,natsuʁ,BEINONI+THIRD+M+SINGULAR+COMPLETE
natsaʁ,nintsoʁ,FUTURE+FIRST+MF+PLURAL+COMPLETE
natsaʁ,nintsoʁ,FUTURE+FIRST+MF+PLURAL+MISSING
natsaʁ,ʔentsoʁ,FUTURE+FIRST+MF+SINGULAR+COMPLETE
natsaʁ,ʔentsoʁ,FUTURE+FIRST+MF+SINGULAR+MISSING
natsaʁ,nətsoʁəna,IMPERATIVE+SECOND+F+PLURAL+COMPLETE
natsaʁ,nətsoʁəna,IMPERATIVE+SECOND+F+PLURAL+MISSING
natsaʁ,nitsʁi,IMPERATIVE+SECOND+F+SINGULAR+COMPLETE
natsaʁ,nitsʁu,IMPERATIVE+SECOND+M+PLURAL+COMPLETE
natsaʁ,nətsoʁ,IMPERATIVE+SECOND+M+SINGULAR+COMPLETE
natsaʁ,nətsoʁ,IMPERATIVE+SECOND+M+SINGULAR+MISSING
natsaʁ,lintsoʁ,INFINITIVE+E+E+E+COMPLETE
natsaʁ,lintsoʁ,INFINITIVE+E+E+E+MISSING
natsaʁ,natsaʁnu,PAST+FIRST+MF+PLURAL+COMPLETE
natsaʁ,natsaʁti,PAST+FIRST+MF+SINGULAR+COMPLETE
natsaʁ,nətsaʁten,PAST+SECOND+F+PLURAL+COMPLETE
natsaʁ,natsaʁt,PAST+SECOND+F+SINGULAR+COMPLETE
natsaʁ,nətsaʁtem,PAST+SECOND+M+PLURAL+COMPLETE
natsaʁ,natsaʁta,PAST+SECOND+M+SINGULAR+COMPLETE
natsaʁ,natsəʁu,PAST+THIRD+F+PLURAL+COMPLETE
natsaʁ,natsəʁa,PAST+THIRD+F+SINGULAR+COMPLETE
natsaʁ,natsəʁu,PAST+THIRD+M+PLURAL+COMPLETE
natsaʁ,natsaʁ,PAST+THIRD+M+SINGULAR+COMPLETE
natsaʁ,notsəʁot,PRESENT+FIRST+F+PLURAL+COMPLETE
natsaʁ,notseʁet,PRESENT+FIRST+F+SINGULAR+COMPLETE
natsaʁ,notsəʁim,PRESENT+FIRST+M+PLURAL+COMPLETE
natsaʁ,notseiʁ,PRESENT+FIRST+M+SINGULAR+COMPLETE
natsaʁ,notsəʁot,PRESENT+SECOND+F+PLURAL+COMPLETE
natsaʁ,notseʁet,PRESENT+SECOND+F+SINGULAR+COMPLETE
natsaʁ,notsəʁim,PRESENT+SECOND+M+PLURAL+COMPLETE
natsaʁ,notseiʁ,PRESENT+SECOND+M+SINGULAR+COMPLETE
natsaʁ,notsəʁot,PRESENT+THIRD+F+PLURAL+COMPLETE
natsaʁ,notseʁet,PRESENT+THIRD+F+SINGULAR+COMPLETE
natsaʁ,notsəʁim,PRESENT+THIRD+M+PLURAL+COMPLETE
natsaʁ,notseiʁ,PRESENT+THIRD+M+SINGULAR+COMPLETE
natsats,nətsutsot,BEINONI+FIRST+F+PLURAL+COMPLETE
natsats,nətsutsa,BEINONI+FIRST+F+SINGULAR+COMPLETE
natsats,nətsutsim,BEINONI+FIRST+M+PLURAL+COMPLETE
natsats,natsuts,BEINONI+FIRST+M+SINGULAR+COMPLETE
natsats,nətsutsot,BEINONI+SECOND+F+PLURAL+COMPLETE
natsats,nətsutsa,BEINONI+SECOND+F+SINGULAR+COMPLETE
natsats,nətsutsim,BEINONI+SECOND+M+PLURAL+COMPLETE
natsats,natsuts,BEINONI+SECOND+M+SINGULAR+COMPLETE
natsats,nətsutsot,BEINONI+THIRD+F+PLURAL+COMPLETE
natsats,nətsutsa,BEINONI+THIRD+F+SINGULAR+COMPLETE
natsats,nətsutsim,BEINONI+THIRD+M+PLURAL+COMPLETE
natsats,natsuts,BEINONI+THIRD+M+SINGULAR+COMPLETE
natsats,nintsots,FUTURE+FIRST+MF+PLURAL+COMPLETE
natsats,nintsots,FUTURE+FIRST+MF+PLURAL+MISSING
natsats,ʔentsots,FUTURE+FIRST+MF+SINGULAR+COMPLETE
natsats,ʔentsots,FUTURE+FIRST+MF+SINGULAR+MISSING
natsats,nətsotsəna,IMPERATIVE+SECOND+F+PLURAL+COMPLETE
natsats,nətsotsəna,IMPERATIVE+SECOND+F+PLURAL+MISSING
natsats,nitsətsi,IMPERATIVE+SECOND+F+SINGULAR+COMPLETE
natsats,nitsətsu,IMPERATIVE+SECOND+M+PLURAL+COMPLETE
natsats,nətsots,IMPERATIVE+SECOND+M+SINGULAR+COMPLETE
natsats,nətsots,IMPERATIVE+SECOND+M+SINGULAR+MISSING
natsats,lintsots,INFINITIVE+E+E+E+COMPLETE
natsats,lintsots,INFINITIVE+E+E+E+MISSING
natsats,natsatsnu,PAST+FIRST+MF+PLURAL+COMPLETE
natsats,natsatsti,PAST+FIRST+MF+SINGULAR+COMPLETE
natsats,nətsatsten,PAST+SECOND+F+PLURAL+COMPLETE
natsats,natsatst,PAST+SECOND+F+SINGULAR+COMPLETE
natsats,nətsatstem,PAST+SECOND+M+PLURAL+COMPLETE
natsats,natsatsta,PAST+SECOND+M+SINGULAR+COMPLETE
natsats,natsətsu,PAST+THIRD+F+PLURAL+COMPLETE
natsats,natsətsa,PAST+THIRD+F+SINGULAR+COMPLETE
natsats,natsətsu,PAST+THIRD+M+PLURAL+COMPLETE
natsats,natsats,PAST+THIRD+M+SINGULAR+COMPLETE
natsats,notsətsot,PRESENT+FIRST+F+PLURAL+COMPLETE
natsats,notsetset,PRESENT+FIRST+F+SINGULAR+COMPLETE
natsats,notsətsim,PRESENT+FIRST+M+PLURAL+COMPLETE
natsats,notseits,PRESENT+FIRST+M+SINGULAR+COMPLETE
natsats,notsətsot,PRESENT+SECOND+F+PLURAL+COMPLETE
natsats,notsetset,PRESENT+SECOND+F+SINGULAR+COMPLETE
natsats,notsətsim,PRESENT+SECOND+M+PLURAL+COMPLETE
natsats,notseits,PRESENT+SECOND+M+SINGULAR+COMPLETE
natsats,notsətsot,PRESENT+THIRD+F+PLURAL+COMPLETE
natsats,notsetset,PRESENT+THIRD+F+SINGULAR+COMPLETE
natsats,notsətsim,PRESENT+THIRD+M+PLURAL+COMPLETE
natsats,notseits,PRESENT+THIRD+M+SINGULAR+COMPLETE
navaħ,nəvuħot,BEINONI+FIRST+F+PLURAL+COMPLETE
navaħ,nəvuħa,BEINONI+FIRST+F+SINGULAR+COMPLETE
navaħ,nəvuħim,BEINONI+FIRST+M+PLURAL+COMPLETE
navaħ,navuaħ,BEINONI+FIRST+M+SINGULAR+COMPLETE
navaħ,nəvuħot,BEINONI+SECOND+F+PLURAL+COMPLETE
navaħ,nəvuħa,BEINONI+SECOND+F+SINGULAR+COMPLETE
navaħ,nəvuħim,BEINONI+SECOND+M+PLURAL+COMPLETE
navaħ,navuaħ,BEINONI+SECOND+M+SINGULAR+COMPLETE
navaħ,nəvuħot,BEINONI+THIRD+F+PLURAL+COMPLETE
navaħ,nəvuħa,BEINONI+THIRD+F+SINGULAR+COMPLETE
navaħ,nəvuħim,BEINONI+THIRD+M+PLURAL+COMPLETE
navaħ,navuaħ,BEINONI+THIRD+M+SINGULAR+COMPLETE
navaħ,ninbaħ,FUTURE+FIRST+MF+PLURAL+COMPLETE
navaħ,ʔenbaħ,FUTURE+FIRST+MF+SINGULAR+COMPLETE
navaħ,nivħu,IMPERATIVE+SECOND+F+PLURAL+COMPLETE
navaħ,nivħi,IMPERATIVE+SECOND+F+SINGULAR+COMPLETE
navaħ,nivħu,IMPERATIVE+SECOND+M+PLURAL+COMPLETE
navaħ,nəvaħ,IMPERATIVE+SECOND+M+SINGULAR+COMPLETE
navaħ,linboaħ,INFINITIVE+E+E+E+COMPLETE
navaħ,linboaħ,INFINITIVE+E+E+E+MISSING
navaħ,navaħnu,PAST+FIRST+MF+PLURAL+COMPLETE
navaħ,navaħti,PAST+FIRST+MF+SINGULAR+COMPLETE
navaħ,nəvaħten,PAST+SECOND+F+PLURAL+COMPLETE
navaħ,navaħt,PAST+SECOND+F+SINGULAR+COMPLETE
navaħ,nəvaħtem,PAST+SECOND+M+PLURAL+COMPLETE
navaħ,navaħta,PAST+SECOND+M+SINGULAR+COMPLETE
navaħ,navəħu,PAST+THIRD+F+PLURAL+COMPLETE
navaħ,navəħa,PAST+THIRD+F+SINGULAR+COMPLETE
navaħ,navəħu,PAST+THIRD+M+PLURAL+COMPLETE
navaħ,navaħ,PAST+THIRD+M+SINGULAR+COMPLETE
navaħ,novəħot,PRESENT+FIRST+F+PLURAL+COMPLETE
navaħ,novaħat,PRESENT+FIRST+F+SINGULAR+COMPLETE
navaħ,novəħim,PRESENT+FIRST+M+PLURAL+COMPLETE
navaħ,noveiaħ,PRESENT+FIRST+M+SINGULAR+COMPLETE
navaħ,novəħot,PRESENT+SECOND+F+PLURAL+COMPLETE
navaħ,novaħat,PRESENT+SECOND+F+SINGULAR+COMPLETE
navaħ,novəħim,PRESENT+SECOND+M+PLURAL+COMPLETE
navaħ,noveiaħ,PRESENT+SECOND+M+SINGULAR+COMPLETE
navaħ,novəħot,PRESENT+THIRD+F+PLURAL+COMPLETE
navaħ,novaħat,PRESENT+THIRD+F+SINGULAR+COMPLETE
navaħ,novəħim,PRESENT+THIRD+M+PLURAL+COMPLETE
navaħ,noveiaħ,PRESENT+THIRD+M+SINGULAR+COMPLETE
naval,nibbol,FUTURE+FIRST+MF+PLURAL+COMPLETE
naval,nibbol,FUTURE+FIRST+MF+PLURAL+MISSING
naval,ʔebbol,FUTURE+FIRST+MF+SINGULAR+COMPLETE
naval,ʔebbol,FUTURE+FIRST+MF+SINGULAR+MISSING
naval,nivlu,IMPERATIVE+SECOND+F+PLURAL+COMPLETE
naval,nəvoləna,IMPERATIVE+SECOND+F+PLURAL+MISSING
naval,nivli,IMPERATIVE+SECOND+F+SINGULAR+COMPLETE
naval,nivlu,IMPERATIVE+SECOND+M+PLURAL+COMPLETE
naval,nəvol,IMPERATIVE+SECOND+M+SINGULAR+COMPLETE
naval,bol,IMPERATIVE+SECOND+M+SINGULAR+MISSING
naval,linbol,INFINITIVE+E+E+E+COMPLETE
naval,linbol,INFINITIVE+E+E+E+MISSING
naval,navalnu,PAST+FIRST+MF+PLURAL+COMPLETE
naval,navalti,PAST+FIRST+MF+SINGULAR+COMPLETE
naval,nəvalten,PAST+SECOND+F+PLURAL+COMPLETE
naval,navalt,PAST+SECOND+F+SINGULAR+COMPLETE
naval,nəvaltem,PAST+SECOND+M+PLURAL+COMPLETE
naval,navalta,PAST+SECOND+M+SINGULAR+COMPLETE
naval,navəlu,PAST+THIRD+F+PLURAL+COMPLETE
naval,navəla,PAST+THIRD+F+SINGULAR+COMPLETE
naval,navəlu,PAST+THIRD+M+PLURAL+COMPLETE
naval,naval,PAST+THIRD+M+SINGULAR+COMPLETE
naval,novəlot,PRESENT+FIRST+F+PLURAL+COMPLETE
naval,novelet,PRESENT+FIRST+F+SINGULAR+COMPLETE
naval,novəlim,PRESENT+FIRST+M+PLURAL+COMPLETE
naval,noveil,PRESENT+FIRST+M+SINGULAR+COMPLETE
naval,novəlot,PRESENT+SECOND+F+PLURAL+COMPLETE
naval,novelet,PRESENT+SECOND+F+SINGULAR+COMPLETE
naval,novəlim,PRESENT+SECOND+M+PLURAL+COMPLETE
naval,noveil,PRESENT+SECOND+M+SINGULAR+COMPLETE
naval,novəlot,PRESENT+THIRD+F+PLURAL+COMPLETE
naval,novelet,PRESENT+THIRD+F+SINGULAR+COMPLETE
naval,novəlim,PRESENT+THIRD+M+PLURAL+COMPLETE
naval,noveil,PRESENT+THIRD+M+SINGULAR+COMPLETE
navaʁ,nəvuʁot,BEINONI+FIRST+F+PLURAL+COMPLETE
navaʁ,nəvuʁa,BEINONI+FIRST+F+SINGULAR+COMPLETE
navaʁ,nəvuʁim,BEINONI+FIRST+M+PLURAL+COMPLETE
navaʁ,navuʁ,BEINONI+FIRST+M+SINGULAR+COMPLETE
navaʁ,nəvuʁot,BEINONI+SECOND+F+PLURAL+COMPLETE
navaʁ,nəvuʁa,BEINONI+SECOND+F+SINGULAR+COMPLETE
navaʁ,nəvuʁim,BEINONI+SECOND+M+PLURAL+COMPLETE
navaʁ,navuʁ,BEINONI+SECOND+M+SINGULAR+COMPLETE
navaʁ,nəvuʁot,BEINONI+THIRD+F+PLURAL+COMPLETE
navaʁ,nəvuʁa,BEINONI+THIRD+F+SINGULAR+COMPLETE
navaʁ,nəvuʁim,BEINONI+THIRD+M+PLURAL+COMPLETE
navaʁ,navuʁ,BEINONI+THIRD+M+SINGULAR+COMPLETE
navaʁ,ninboʁ,FUTURE+FIRST+MF+PLURAL+COMPLETE
navaʁ,ninboʁ,FUTURE+FIRST+MF+PLURAL+MISSING
navaʁ,ʔenboʁ,FUTURE+FIRST+MF+SINGULAR+COMPLETE
navaʁ,ʔenboʁ,FUTURE+FIRST+MF+SINGULAR+MISSING
navaʁ,nivʁu,IMPERATIVE+SECOND+F+PLURAL+COMPLETE
navaʁ,nəvoʁəna,IMPERATIVE+SECOND+F+PLURAL+MISSING
navaʁ,nivʁi,IMPERATIVE+SECOND+F+SINGULAR+COMPLETE
navaʁ,nivʁu,IMPERATIVE+SECOND+M+PLURAL+COMPLETE
navaʁ,nəvoʁ,IMPERATIVE+SECOND+M+SINGULAR+COMPLETE
navaʁ,nəvoʁ,IMPERATIVE+SECOND+M+SINGULAR+MISSING
navaʁ,linboʁ,INFINITIVE+E+E+E+COMPLETE
navaʁ,linboʁ,INFINITIVE+E+E+E+MISSING
navaʁ,navaʁnu,PAST+FIRST+MF+PLURAL+COMPLETE
navaʁ,navaʁti,PAST+FIRST+MF+SINGULAR+COMPLETE
navaʁ,nəvaʁten,PAST+SECOND+F+PLURAL+COMPLETE
navaʁ,navaʁt,PAST+SECOND+F+SINGULAR+COMPLETE
navaʁ,nəvaʁtem,PAST+SECOND+M+PLURAL+COMPLETE
navaʁ,navaʁta,PAST+SECOND+M+SINGULAR+COMPLETE
navaʁ,navəʁu,PAST+THIRD+F+PLURAL+COMPLETE
navaʁ,navəʁa,PAST+THIRD+F+SINGULAR+COMPLETE
navaʁ,navəʁu,PAST+THIRD+M+PLURAL+COMPLETE
navaʁ,navaʁ,PAST+THIRD+M+SINGULAR+COMPLETE
navaʁ,novəʁot,PRESENT+FIRST+F+PLURAL+COMPLETE
navaʁ,noveʁet,PRESENT+FIRST+F+SINGULAR+COMPLETE
navaʁ,novəʁim,PRESENT+FIRST+M+PLURAL+COMPLETE
navaʁ,noveiʁ,PRESENT+FIRST+M+SINGULAR+COMPLETE
navaʁ,novəʁot,PRESENT+SECOND+F+PLURAL+COMPLETE
navaʁ,noveʁet,PRESENT+SECOND+F+SINGULAR+COMPLETE
navaʁ,novəʁim,PRESENT+SECOND+M+PLURAL+COMPLETE
navaʁ,noveiʁ,PRESENT+SECOND+M+SINGULAR+COMPLETE
navaʁ,novəʁot,PRESENT+THIRD+F+PLURAL+COMPLETE
navaʁ,noveʁet,PRESENT+THIRD+F+SINGULAR+COMPLETE
navaʁ,novəʁim,PRESENT+THIRD+M+PLURAL+COMPLETE
navaʁ,noveiʁ,PRESENT+THIRD+M+SINGULAR+COMPLETE
navat,nəvutot,BEINONI+FIRST+F+PLURAL+COMPLETE
navat,nəvuta,BEINONI+FIRST+F+SINGULAR+COMPLETE
navat,nəvutim,BEINONI+FIRST+M+PLURAL+COMPLETE
navat,navut,BEINONI+FIRST+M+SINGULAR+COMPLETE
navat,nəvutot,BEINONI+SECOND+F+PLURAL+COMPLETE
navat,nəvuta,BEINONI+SECOND+F+SINGULAR+COMPLETE
navat,nəvutim,BEINONI+SECOND+M+PLURAL+COMPLETE
navat,navut,BEINONI+SECOND+M+SINGULAR+COMPLETE
navat,nəvutot,BEINONI+THIRD+F+PLURAL+COMPLETE
navat,nəvuta,BEINONI+THIRD+F+SINGULAR+COMPLETE
navat,nəvutim,BEINONI+THIRD+M+PLURAL+COMPLETE
navat,navut,BEINONI+THIRD+M+SINGULAR+COMPLETE
navat,ninbot,FUTURE+FIRST+MF+PLURAL+COMPLETE
navat,ninbot,FUTURE+FIRST+MF+PLURAL+MISSING
navat,ʔenbot,FUTURE+FIRST+MF+SINGULAR+COMPLETE
navat,ʔenbot,FUTURE+FIRST+MF+SINGULAR+MISSING
navat,nivtu,IMPERATIVE+SECOND+F+PLURAL+COMPLETE
navat,nəvotəna,IMPERATIVE+SECOND+F+PLURAL+MISSING
navat,nivti,IMPERATIVE+SECOND+F+SINGULAR+COMPLETE
navat,nivtu,IMPERATIVE+SECOND+M+PLURAL+COMPLETE
navat,nəvot,IMPERATIVE+SECOND+M+SINGULAR+COMPLETE
navat,nəvot,IMPERATIVE+SECOND+M+SINGULAR+MISSING
navat,linbot,INFINITIVE+E+E+E+COMPLETE
navat,linbot,INFINITIVE+E+E+E+MISSING
navat,navatnu,PAST+FIRST+MF+PLURAL+COMPLETE
navat,navatti,PAST+FIRST+MF+SINGULAR+COMPLETE
navat,nəvatten,PAST+SECOND+F+PLURAL+COMPLETE
navat,navatt,PAST+SECOND+F+SINGULAR+COMPLETE
navat,nəvattem,PAST+SECOND+M+PLURAL+COMPLETE
navat,navatta,PAST+SECOND+M+SINGULAR+COMPLETE
navat,navətu,PAST+THIRD+F+PLURAL+COMPLETE
navat,navəta,PAST+THIRD+F+SINGULAR+COMPLETE
navat,navətu,PAST+THIRD+M+PLURAL+COMPLETE
navat,navat,PAST+THIRD+M+SINGULAR+COMPLETE
navat,novətot,PRESENT+FIRST+F+PLURAL+COMPLETE
navat,novetet,PRESENT+FIRST+F+SINGULAR+COMPLETE
navat,novətim,PRESENT+FIRST+M+PLURAL+COMPLETE
navat,noveit,PRESENT+FIRST+M+SINGULAR+COMPLETE
navat,novətot,PRESENT+SECOND+F+PLURAL+COMPLETE
navat,novetet,PRESENT+SECOND+F+SINGULAR+COMPLETE
navat,novətim,PRESENT+SECOND+M+PLURAL+COMPLETE
navat,noveit,PRESENT+SECOND+M+SINGULAR+COMPLETE
navat,novətot,PRESENT+THIRD+F+PLURAL+COMPLETE
navat,novetet,PRESENT+THIRD+F+SINGULAR+COMPLETE
navat,novətim,PRESENT+THIRD+M+PLURAL+COMPLETE
navat,noveit,PRESENT+THIRD+M+SINGULAR+COMPLETE
navaʕ,nəvuʕot,BEINONI+FIRST+F+PLURAL+COMPLETE
navaʕ,nəvuʕa,BEINONI+FIRST+F+SINGULAR+COMPLETE
navaʕ,nəvuʕim,BEINONI+FIRST+M+PLURAL+COMPLETE
navaʕ,navuaʕ,BEINONI+FIRST+M+SINGULAR+COMPLETE
navaʕ,nəvuʕot,BEINONI+SECOND+F+PLURAL+COMPLETE
navaʕ,nəvuʕa,BEINONI+SECOND+F+SINGULAR+COMPLETE
navaʕ,nəvuʕim,BEINONI+SECOND+M+PLURAL+COMPLETE
navaʕ,navuaʕ,BEINONI+SECOND+M+SINGULAR+COMPLETE
navaʕ,nəvuʕot,BEINONI+THIRD+F+PLURAL+COMPLETE
navaʕ,nəvuʕa,BEINONI+THIRD+F+SINGULAR+COMPLETE
navaʕ,nəvuʕim,BEINONI+THIRD+M+PLURAL+COMPLETE
navaʕ,navuaʕ,BEINONI+THIRD+M+SINGULAR+COMPLETE
navaʕ,ninbaʕ,FUTURE+FIRST+MF+PLURAL+COMPLETE
navaʕ,ʔenbaʕ,FUTURE+FIRST+MF+SINGULAR+COMPLETE
navaʕ,nivʕu,IMPERATIVE+SECOND+F+PLURAL+COMPLETE
navaʕ,nivʕi,IMPERATIVE+SECOND+F+SINGULAR+COMPLETE
navaʕ,nivʕu,IMPERATIVE+SECOND+M+PLURAL+COMPLETE
navaʕ,nəvaʕ,IMPERATIVE+SECOND+M+SINGULAR+COMPLETE
navaʕ,linboaʕ,INFINITIVE+E+E+E+COMPLETE
navaʕ,linboaʕ,INFINITIVE+E+E+E+MISSING
navaʕ,navaʕnu,PAST+FIRST+MF+PLURAL+COMPLETE
navaʕ,navaʕti,PAST+FIRST+MF+SINGULAR+COMPLETE
navaʕ,nəvaʕten,PAST+SECOND+F+PLURAL+COMPLETE
navaʕ,navaʕatt,PAST+SECOND+F+SINGULAR+COMPLETE
navaʕ,nəvaʕtem,PAST+SECOND+M+PLURAL+COMPLETE
navaʕ,navaʕta,PAST+SECOND+M+SINGULAR+COMPLETE
navaʕ,navəʕu,PAST+THIRD+F+PLURAL+COMPLETE
navaʕ,navəʕa,PAST+THIRD+F+SINGULAR+COMPLETE
navaʕ,navəʕu,PAST+THIRD+M+PLURAL+COMPLETE
navaʕ,navaʕ,PAST+THIRD+M+SINGULAR+COMPLETE
navaʕ,novəʕot,PRESENT+FIRST+F+PLURAL+COMPLETE
navaʕ,novaʕat,PRESENT+FIRST+F+SINGULAR+COMPLETE
navaʕ,novəʕim,PRESENT+FIRST+M+PLURAL+COMPLETE
navaʕ,noveiaʕ,PRESENT+FIRST+M+SINGULAR+COMPLETE
navaʕ,novəʕot,PRESENT+SECOND+F+PLURAL+COMPLETE
navaʕ,novaʕat,PRESENT+SECOND+F+SINGULAR+COMPLETE
navaʕ,novəʕim,PRESENT+SECOND+M+PLURAL+COMPLETE
navaʕ,noveiaʕ,PRESENT+SECOND+M+SINGULAR+COMPLETE
navaʕ,novəʕot,PRESENT+THIRD+F+PLURAL+COMPLETE
navaʕ,novaʕat,PRESENT+THIRD+F+SINGULAR+COMPLETE
navaʕ,novəʕim,PRESENT+THIRD+M+PLURAL+COMPLETE
navaʕ,noveiaʕ,PRESENT+THIRD+M+SINGULAR+COMPLETE
nazaf,nəzufot,BEINONI+FIRST+F+PLURAL+COMPLETE
nazaf,nəzufa,BEINONI+FIRST+F+SINGULAR+COMPLETE
nazaf,nəzufim,BEINONI+FIRST+M+PLURAL+COMPLETE
nazaf,nazuf,BEINONI+FIRST+M+SINGULAR+COMPLETE
nazaf,nəzufot,BEINONI+SECOND+F+PLURAL+COMPLETE
nazaf,nəzufa,BEINONI+SECOND+F+SINGULAR+COMPLETE
nazaf,nəzufim,BEINONI+SECOND+M+PLURAL+COMPLETE
nazaf,nazuf,BEINONI+SECOND+M+SINGULAR+COMPLETE
nazaf,nəzufot,BEINONI+THIRD+F+PLURAL+COMPLETE
nazaf,nəzufa,BEINONI+THIRD+F+SINGULAR+COMPLETE
nazaf,nəzufim,BEINONI+THIRD+M+PLURAL+COMPLETE
nazaf,nazuf,BEINONI+THIRD+M+SINGULAR+COMPLETE
nazaf,ninzof,FUTURE+FIRST+MF+PLURAL+COMPLETE
nazaf,ninzof,FUTURE+FIRST+MF+PLURAL+MISSING
nazaf,ʔenzof,FUTURE+FIRST+MF+SINGULAR+COMPLETE
nazaf,ʔenzof,FUTURE+FIRST+MF+SINGULAR+MISSING
nazaf,nizfu,IMPERATIVE+SECOND+F+PLURAL+COMPLETE
nazaf,nəzofəna,IMPERATIVE+SECOND+F+PLURAL+MISSING
nazaf,nizfi,IMPERATIVE+SECOND+F+SINGULAR+COMPLETE
nazaf,nizfu,IMPERATIVE+SECOND+M+PLURAL+COMPLETE
nazaf,nəzof,IMPERATIVE+SECOND+M+SINGULAR+COMPLETE
nazaf,nəzof,IMPERATIVE+SECOND+M+SINGULAR+MISSING
nazaf,linzof,INFINITIVE+E+E+E+COMPLETE
nazaf,linzof,INFINITIVE+E+E+E+MISSING
nazaf,nazafnu,PAST+FIRST+MF+PLURAL+COMPLETE
nazaf,nazafti,PAST+FIRST+MF+SINGULAR+COMPLETE
nazaf,nəzaften,PAST+SECOND+F+PLURAL+COMPLETE
nazaf,nazaft,PAST+SECOND+F+SINGULAR+COMPLETE
nazaf,nəzaftem,PAST+SECOND+M+PLURAL+COMPLETE
nazaf,nazafta,PAST+SECOND+M+SINGULAR+COMPLETE
nazaf,nazəfu,PAST+THIRD+F+PLURAL+COMPLETE
nazaf,nazəfa,PAST+THIRD+F+SINGULAR+COMPLETE
nazaf,nazəfu,PAST+THIRD+M+PLURAL+COMPLETE
nazaf,nazaf,PAST+THIRD+M+SINGULAR+COMPLETE
nazaf,nozəfot,PRESENT+FIRST+F+PLURAL+COMPLETE
nazaf,nozefet,PRESENT+FIRST+F+SINGULAR+COMPLETE
nazaf,nozəfim,PRESENT+FIRST+M+PLURAL+COMPLETE
nazaf,nozeif,PRESENT+FIRST+M+SINGULAR+COMPLETE
nazaf,nozəfot,PRESENT+SECOND+F+PLURAL+COMPLETE
nazaf,nozefet,PRESENT+SECOND+F+SINGULAR+COMPLETE
nazaf,nozəfim,PRESENT+SECOND+M+PLURAL+COMPLETE
nazaf,nozeif,PRESENT+SECOND+M+SINGULAR+COMPLETE
nazaf,nozəfot,PRESENT+THIRD+F+PLURAL+COMPLETE
nazaf,nozefet,PRESENT+THIRD+F+SINGULAR+COMPLETE
nazaf,nozəfim,PRESENT+THIRD+M+PLURAL+COMPLETE
nazaf,nozeif,PRESENT+THIRD+M+SINGULAR+COMPLETE
nazal,nizzal,FUTURE+FIRST+MF+PLURAL+COMPLETE
nazal,nizzal,FUTURE+FIRST+MF+PLURAL+MISSING
nazal,ʔezzal,FUTURE+FIRST+MF+SINGULAR+COMPLETE
nazal,zəlu,IMPERATIVE+SECOND+F+PLURAL+COMPLETE
nazal,zəli,IMPERATIVE+SECOND+F+SINGULAR+COMPLETE
nazal,zəlu,IMPERATIVE+SECOND+M+PLURAL+COMPLETE
nazal,zal,IMPERATIVE+SECOND+M+SINGULAR+COMPLETE
nazal,linzol,INFINITIVE+E+E+E+COMPLETE
nazal,linzol,INFINITIVE+E+E+E+MISSING
nazal,nazalnu,PAST+FIRST+MF+PLURAL+COMPLETE
nazal,nazalti,PAST+FIRST+MF+SINGULAR+COMPLETE
nazal,nəzalten,PAST+SECOND+F+PLURAL+COMPLETE
nazal,nazalt,PAST+SECOND+F+SINGULAR+COMPLETE
nazal,nəzaltem,PAST+SECOND+M+PLURAL+COMPLETE
nazal,nazalta,PAST+SECOND+M+SINGULAR+COMPLETE
nazal,nazəlu,PAST+THIRD+F+PLURAL+COMPLETE
nazal,nazəla,PAST+THIRD+F+SINGULAR+COMPLETE
nazal,nazəlu,PAST+THIRD+M+PLURAL+COMPLETE
nazal,nazal,PAST+THIRD+M+SINGULAR+COMPLETE
nazal,nozəlot,PRESENT+FIRST+F+PLURAL+COMPLETE
nazal,nozelet,PRESENT+FIRST+F+SINGULAR+COMPLETE
nazal,nozəlim,PRESENT+FIRST+M+PLURAL+COMPLETE
nazal,nozeil,PRESENT+FIRST+M+SINGULAR+COMPLETE
nazal,nozəlot,PRESENT+SECOND+F+PLURAL+COMPLETE
nazal,nozelet,PRESENT+SECOND+F+SINGULAR+COMPLETE
nazal,nozəlim,PRESENT+SECOND+M+PLURAL+COMPLETE
nazal,nozeil,PRESENT+SECOND+M+SINGULAR+COMPLETE
nazal,nozəlot,PRESENT+THIRD+F+PLURAL+COMPLETE
nazal,nozelet,PRESENT+THIRD+F+SINGULAR+COMPLETE
nazal,nozəlim,PRESENT+THIRD+M+PLURAL+COMPLETE
nazal,nozeil,PRESENT+THIRD+M+SINGULAR+COMPLETE
naʔaf,ninʔaf,FUTURE+FIRST+MF+PLURAL+COMPLETE
naʔaf,ʔenʔaf,FUTURE+FIRST+MF+SINGULAR+COMPLETE
naʔaf,nəʔafna,IMPERATIVE+SECOND+F+PLURAL+COMPLETE
naʔaf,naʔafi,IMPERATIVE+SECOND+F+SINGULAR+COMPLETE
naʔaf,naʔafu,IMPERATIVE+SECOND+M+PLURAL+COMPLETE
naʔaf,nəʔaf,IMPERATIVE+SECOND+M+SINGULAR+COMPLETE
naʔaf,linʔof,INFINITIVE+E+E+E+COMPLETE
naʔaf,linʔof,INFINITIVE+E+E+E+MISSING
naʔaf,naʔafnu,PAST+FIRST+MF+PLURAL+COMPLETE
naʔaf,naʔafti,PAST+FIRST+MF+SINGULAR+COMPLETE
naʔaf,nəʔaften,PAST+SECOND+F+PLURAL+COMPLETE
naʔaf,naʔaft,PAST+SECOND+F+SINGULAR+COMPLETE
naʔaf,nəʔaftem,PAST+SECOND+M+PLURAL+COMPLETE
naʔaf,naʔafta,PAST+SECOND+M+SINGULAR+COMPLETE
naʔaf,naʔafu,PAST+THIRD+F+PLURAL+COMPLETE
naʔaf,naʔafa,PAST+THIRD+F+SINGULAR+COMPLETE
naʔaf,naʔafu,PAST+THIRD+M+PLURAL+COMPLETE
naʔaf,naʔaf,PAST+THIRD+M+SINGULAR+COMPLETE
naʔaf,noʔafot,PRESENT+FIRST+F+PLURAL+COMPLETE
naʔaf,noʔefet,PRESENT+FIRST+F+SINGULAR+COMPLETE
naʔaf,noʔafim,PRESENT+FIRST+M+PLURAL+COMPLETE
naʔaf,noʔeif,PRESENT+FIRST+M+SINGULAR+COMPLETE
naʔaf,noʔafot,PRESENT+SECOND+F+PLURAL+COMPLETE
naʔaf,noʔefet,PRESENT+SECOND+F+SINGULAR+COMPLETE
naʔaf,noʔafim,PRESENT+SECOND+M+PLURAL+COMPLETE
naʔaf,noʔeif,PRESENT+SECOND+M+SINGULAR+COMPLETE
naʔaf,noʔafot,PRESENT+THIRD+F+PLURAL+COMPLETE
naʔaf,noʔefet,PRESENT+THIRD+F+SINGULAR+COMPLETE
naʔaf,noʔafim,PRESENT+THIRD+M+PLURAL+COMPLETE
naʔaf,noʔeif,PRESENT+THIRD+M+SINGULAR+COMPLETE
naʔam,ninʔam,FUTURE+FIRST+MF+PLURAL+COMPLETE
naʔam,ʔenʔam,FUTURE+FIRST+MF+SINGULAR+COMPLETE
naʔam,nəʔamna,IMPERATIVE+SECOND+F+PLURAL+COMPLETE
naʔam,naʔami,IMPERATIVE+SECOND+F+SINGULAR+COMPLETE
naʔam,naʔamu,IMPERATIVE+SECOND+M+PLURAL+COMPLETE
naʔam,nəʔam,IMPERATIVE+SECOND+M+SINGULAR+COMPLETE
naʔam,linʔom,INFINITIVE+E+E+E+COMPLETE
naʔam,linʔom,INFINITIVE+E+E+E+MISSING
naʔam,naʔamnu,PAST+FIRST+MF+PLURAL+COMPLETE
naʔam,naʔamti,PAST+FIRST+MF+SINGULAR+COMPLETE
naʔam,nəʔamten,PAST+SECOND+F+PLURAL+COMPLETE
naʔam,naʔamt,PAST+SECOND+F+SINGULAR+COMPLETE
naʔam,nəʔamtem,PAST+SECOND+M+PLURAL+COMPLETE
naʔam,naʔamta,PAST+SECOND+M+SINGULAR+COMPLETE
naʔam,naʔamu,PAST+THIRD+F+PLURAL+COMPLETE
naʔam,naʔama,PAST+THIRD+F+SINGULAR+COMPLETE
naʔam,naʔamu,PAST+THIRD+M+PLURAL+COMPLETE
naʔam,naʔam,PAST+THIRD+M+SINGULAR+COMPLETE
naʔam,noʔamot,PRESENT+FIRST+F+PLURAL+COMPLETE
naʔam,noʔemet,PRESENT+FIRST+F+SINGULAR+COMPLETE
naʔam,noʔamim,PRESENT+FIRST+M+PLURAL+COMPLETE
naʔam,noʔeim,PRESENT+FIRST+M+SINGULAR+COMPLETE
naʔam,noʔamot,PRESENT+SECOND+F+PLURAL+COMPLETE
naʔam,noʔemet,PRESENT+SECOND+F+SINGULAR+COMPLETE
naʔam,noʔamim,PRESENT+SECOND+M+PLURAL+COMPLETE
naʔam,noʔeim,PRESENT+SECOND+M+SINGULAR+COMPLETE
naʔam,noʔamot,PRESENT+THIRD+F+PLURAL+COMPLETE
naʔam,noʔemet,PRESENT+THIRD+F+SINGULAR+COMPLETE
naʔam,noʔamim,PRESENT+THIRD+M+PLURAL+COMPLETE
naʔam,noʔeim,PRESENT+THIRD+M+SINGULAR+COMPLETE
naʔaq,nəʔuqot,BEINONI+FIRST+F+PLURAL+COMPLETE
naʔaq,nəʔuqa,BEINONI+FIRST+F+SINGULAR+COMPLETE
naʔaq,nəʔuqim,BEINONI+FIRST+M+PLURAL+COMPLETE
naʔaq,naʔuq,BEINONI+FIRST+M+SINGULAR+COMPLETE
naʔaq,nəʔuqot,BEINONI+SECOND+F+PLURAL+COMPLETE
naʔaq,nəʔuqa,BEINONI+SECOND+F+SINGULAR+COMPLETE
naʔaq,nəʔuqim,BEINONI+SECOND+M+PLURAL+COMPLETE
naʔaq,naʔuq,BEINONI+SECOND+M+SINGULAR+COMPLETE
naʔaq,nəʔuqot,BEINONI+THIRD+F+PLURAL+COMPLETE
naʔaq,nəʔuqa,BEINONI+THIRD+F+SINGULAR+COMPLETE
naʔaq,nəʔuqim,BEINONI+THIRD+M+PLURAL+COMPLETE
naʔaq,naʔuq,BEINONI+THIRD+M+SINGULAR+COMPLETE
naʔaq,ninʔoq,FUTURE+FIRST+MF+PLURAL+COMPLETE
naʔaq,ninʔoq,FUTURE+FIRST+MF+PLURAL+MISSING
naʔaq,ʔenʔoq,FUTURE+FIRST+MF+SINGULAR+COMPLETE
naʔaq,ʔenʔoq,FUTURE+FIRST+MF+SINGULAR+MISSING
naʔaq,niʔqu,IMPERATIVE+SECOND+F+PLURAL+COMPLETE
naʔaq,nəʔoqəna,IMPERATIVE+SECOND+F+PLURAL+MISSING
naʔaq,niʔqi,IMPERATIVE+SECOND+F+SINGULAR+COMPLETE
naʔaq,niʔqu,IMPERATIVE+SECOND+M+PLURAL+COMPLETE
naʔaq,nəʔoq,IMPERATIVE+SECOND+M+SINGULAR+COMPLETE
naʔaq,nəʔoq,IMPERATIVE+SECOND+M+SINGULAR+MISSING
naʔaq,linʔoq,INFINITIVE+E+E+E+COMPLETE
naʔaq,linʔoq,INFINITIVE+E+E+E+MISSING
naʔaq,naʔaqnu,PAST+FIRST+MF+PLURAL+COMPLETE
naʔaq,naʔaqti,PAST+FIRST+MF+SINGULAR+COMPLETE
naʔaq,nəʔaqten,PAST+SECOND+F+PLURAL+COMPLETE
naʔaq,naʔaqt,PAST+SECOND+F+SINGULAR+COMPLETE
naʔaq,nəʔaqtem,PAST+SECOND+M+PLURAL+COMPLETE
naʔaq,naʔaqta,PAST+SECOND+M+SINGULAR+COMPLETE
naʔaq,naʔəqu,PAST+THIRD+F+PLURAL+COMPLETE
naʔaq,naʔəqa,PAST+THIRD+F+SINGULAR+COMPLETE
naʔaq,naʔəqu,PAST+THIRD+M+PLURAL+COMPLETE
naʔaq,naʔaq,PAST+THIRD+M+SINGULAR+COMPLETE
naʔaq,noʔəqot,PRESENT+FIRST+F+PLURAL+COMPLETE
naʔaq,noʔeqet,PRESENT+FIRST+F+SINGULAR+COMPLETE
naʔaq,noʔəqim,PRESENT+FIRST+M+PLURAL+COMPLETE
naʔaq,noʔeiq,PRESENT+FIRST+M+SINGULAR+COMPLETE
naʔaq,noʔəqot,PRESENT+SECOND+F+PLURAL+COMPLETE
naʔaq,noʔeqet,PRESENT+SECOND+F+SINGULAR+COMPLETE
naʔaq,noʔəqim,PRESENT+SECOND+M+PLURAL+COMPLETE
naʔaq,noʔeiq,PRESENT+SECOND+M+SINGULAR+COMPLETE
naʔaq,noʔəqot,PRESENT+THIRD+F+PLURAL+COMPLETE
naʔaq,noʔeqet,PRESENT+THIRD+F+SINGULAR+COMPLETE
naʔaq,noʔəqim,PRESENT+THIRD+M+PLURAL+COMPLETE
naʔaq,noʔeiq,PRESENT+THIRD+M+SINGULAR+COMPLETE
naʕal,ninʕal,FUTURE+FIRST+MF+PLURAL+COMPLETE
naʕal,ʔenʕal,FUTURE+FIRST+MF+SINGULAR+COMPLETE
naʕal,naʕalu,IMPERATIVE+SECOND+F+PLURAL+COMPLETE
naʕal,naʕali,IMPERATIVE+SECOND+F+SINGULAR+COMPLETE
naʕal,naʕalu,IMPERATIVE+SECOND+M+PLURAL+COMPLETE
naʕal,nəʕal,IMPERATIVE+SECOND+M+SINGULAR+COMPLETE
naʕal,linʕol,INFINITIVE+E+E+E+COMPLETE
naʕal,linʕol,INFINITIVE+E+E+E+MISSING
naʕal,naʕalnu,PAST+FIRST+MF+PLURAL+COMPLETE
naʕal,naʕalti,PAST+FIRST+MF+SINGULAR+COMPLETE
naʕal,nəʕalten,PAST+SECOND+F+PLURAL+COMPLETE
naʕal,naʕalt,PAST+SECOND+F+SINGULAR+COMPLETE
naʕal,nəʕaltem,PAST+SECOND+M+PLURAL+COMPLETE
naʕal,naʕalta,PAST+SECOND+M+SINGULAR+COMPLETE
naʕal,naʕalu,PAST+THIRD+F+PLURAL+COMPLETE
naʕal,naʕala,PAST+THIRD+F+SINGULAR+COMPLETE
naʕal,naʕalu,PAST+THIRD+M+PLURAL+COMPLETE
naʕal,naʕal,PAST+THIRD+M+SINGULAR+COMPLETE
naʕal,noʕalot,PRESENT+FIRST+F+PLURAL+COMPLETE
naʕal,noʕelet,PRESENT+FIRST+F+SINGULAR+COMPLETE
naʕal,noʕalim,PRESENT+FIRST+M+PLURAL+COMPLETE
naʕal,noʕeil,PRESENT+FIRST+M+SINGULAR+COMPLETE
naʕal,noʕalot,PRESENT+SECOND+F+PLURAL+COMPLETE
naʕal,noʕelet,PRESENT+SECOND+F+SINGULAR+COMPLETE
naʕal,noʕalim,PRESENT+SECOND+M+PLURAL+COMPLETE
naʕal,noʕeil,PRESENT+SECOND+M+SINGULAR+COMPLETE
naʕal,noʕalot,PRESENT+THIRD+F+PLURAL+COMPLETE
naʕal,noʕelet,PRESENT+THIRD+F+SINGULAR+COMPLETE
naʕal,noʕalim,PRESENT+THIRD+M+PLURAL+COMPLETE
naʕal,noʕeil,PRESENT+THIRD+M+SINGULAR+COMPLETE
naʕaʁ,ninʕaʁ,FUTURE+FIRST+MF+PLURAL+COMPLETE
naʕaʁ,ʔenʕaʁ,FUTURE+FIRST+MF+SINGULAR+COMPLETE
naʕaʁ,naʕaʁu,IMPERATIVE+SECOND+F+PLURAL+COMPLETE
naʕaʁ,naʕaʁi,IMPERATIVE+SECOND+F+SINGULAR+COMPLETE
naʕaʁ,naʕaʁu,IMPERATIVE+SECOND+M+PLURAL+COMPLETE
naʕaʁ,nəʕaʁ,IMPERATIVE+SECOND+M+SINGULAR+COMPLETE
naʕaʁ,linʕoʁ,INFINITIVE+E+E+E+COMPLETE
naʕaʁ,linʕoʁ,INFINITIVE+E+E+E+MISSING
naʕaʁ,naʕaʁnu,PAST+FIRST+MF+PLURAL+COMPLETE
naʕaʁ,naʕaʁti,PAST+FIRST+MF+SINGULAR+COMPLETE
naʕaʁ,nəʕaʁten,PAST+SECOND+F+PLURAL+COMPLETE
naʕaʁ,naʕaʁt,PAST+SECOND+F+SINGULAR+COMPLETE
naʕaʁ,nəʕaʁtem,PAST+SECOND+M+PLURAL+COMPLETE
naʕaʁ,naʕaʁta,PAST+SECOND+M+SINGULAR+COMPLETE
naʕaʁ,naʕaʁu,PAST+THIRD+F+PLURAL+COMPLETE
naʕaʁ,naʕaʁa,PAST+THIRD+F+SINGULAR+COMPLETE
naʕaʁ,naʕaʁu,PAST+THIRD+M+PLURAL+COMPLETE
naʕaʁ,naʕaʁ,PAST+THIRD+M+SINGULAR+COMPLETE
naʕaʁ,noʕaʁot,PRESENT+FIRST+F+PLURAL+COMPLETE
naʕaʁ,noʕeʁet,PRESENT+FIRST+F+SINGULAR+COMPLETE
naʕaʁ,noʕaʁim,PRESENT+FIRST+M+PLURAL+COMPLETE
naʕaʁ,noʕeiʁ,PRESENT+FIRST+M+SINGULAR+COMPLETE
naʕaʁ,noʕaʁot,PRESENT+SECOND+F+PLURAL+COMPLETE
naʕaʁ,noʕeʁet,PRESENT+SECOND+F+SINGULAR+COMPLETE
naʕaʁ,noʕaʁim,PRESENT+SECOND+M+PLURAL+COMPLETE
naʕaʁ,noʕeiʁ,PRESENT+SECOND+M+SINGULAR+COMPLETE
naʕaʁ,noʕaʁot,PRESENT+THIRD+F+PLURAL+COMPLETE
naʕaʁ,noʕeʁet,PRESENT+THIRD+F+SINGULAR+COMPLETE
naʕaʁ,noʕaʁim,PRESENT+THIRD+M+PLURAL+COMPLETE
naʕaʁ,noʕeiʁ,PRESENT+THIRD+M+SINGULAR+COMPLETE
naʕats,ninʕats,FUTURE+FIRST+MF+PLURAL+COMPLETE
naʕats,ʔenʕats,FUTURE+FIRST+MF+SINGULAR+COMPLETE
naʕats,naʕatsu,IMPERATIVE+SECOND+F+PLURAL+COMPLETE
naʕats,naʕatsi,IMPERATIVE+SECOND+F+SINGULAR+COMPLETE
naʕats,naʕatsu,IMPERATIVE+SECOND+M+PLURAL+COMPLETE
naʕats,nəʕats,IMPERATIVE+SECOND+M+SINGULAR+COMPLETE
naʕats,linʕots,INFINITIVE+E+E+E+COMPLETE
naʕats,linʕots,INFINITIVE+E+E+E+MISSING
naʕats,naʕatsnu,PAST+FIRST+MF+PLURAL+COMPLETE
naʕats,naʕatsti,PAST+FIRST+MF+SINGULAR+COMPLETE
naʕats,nəʕatsten,PAST+SECOND+F+PLURAL+COMPLETE
naʕats,naʕatst,PAST+SECOND+F+SINGULAR+COMPLETE
naʕats,nəʕatstem,PAST+SECOND+M+PLURAL+COMPLETE
naʕats,naʕatsta,PAST+SECOND+M+SINGULAR+COMPLETE
naʕats,naʕatsu,PAST+THIRD+F+PLURAL+COMPLETE
naʕats,naʕatsa,PAST+THIRD+F+SINGULAR+COMPLETE
naʕats,naʕatsu,PAST+THIRD+M+PLURAL+COMPLETE
naʕats,naʕats,PAST+THIRD+M+SINGULAR+COMPLETE
naʕats,noʕatsot,PRESENT+FIRST+F+PLURAL+COMPLETE
naʕats,noʕetset,PRESENT+FIRST+F+SINGULAR+COMPLETE
naʕats,noʕatsim,PRESENT+FIRST+M+PLURAL+COMPLETE
naʕats,noʕeits,PRESENT+FIRST+M+SINGULAR+COMPLETE
naʕats,noʕatsot,PRESENT+SECOND+F+PLURAL+COMPLETE
naʕats,noʕetset,PRESENT+SECOND+F+SINGULAR+COMPLETE
naʕats,noʕatsim,PRESENT+SECOND+M+PLURAL+COMPLETE
naʕats,noʕeits,PRESENT+SECOND+M+SINGULAR+COMPLETE
naʕats,noʕatsot,PRESENT+THIRD+F+PLURAL+COMPLETE
naʕats,noʕetset,PRESENT+THIRD+F+SINGULAR+COMPLETE
naʕats,noʕatsim,PRESENT+THIRD+M+PLURAL+COMPLETE
naʕats,noʕeits,PRESENT+THIRD+M+SINGULAR+COMPLETE
naΧaħ,nəΧuħot,BEINONI+FIRST+F+PLURAL+COMPLETE
naΧaħ,nəΧuħa,BEINONI+FIRST+F+SINGULAR+COMPLETE
naΧaħ,nəΧuħim,BEINONI+FIRST+M+PLURAL+COMPLETE
naΧaħ,naΧuaħ,BEINONI+FIRST+M+SINGULAR+COMPLETE
naΧaħ,nəΧuħot,BEINONI+SECOND+F+PLURAL+COMPLETE
naΧaħ,nəΧuħa,BEINONI+SECOND+F+SINGULAR+COMPLETE
naΧaħ,nəΧuħim,BEINONI+SECOND+M+PLURAL+COMPLETE
naΧaħ,naΧuaħ,BEINONI+SECOND+M+SINGULAR+COMPLETE
naΧaħ,nəΧuħot,BEINONI+THIRD+F+PLURAL+COMPLETE
naΧaħ,nəΧuħa,BEINONI+THIRD+F+SINGULAR+COMPLETE
naΧaħ,nəΧuħim,BEINONI+THIRD+M+PLURAL+COMPLETE
naΧaħ,naΧuaħ,BEINONI+THIRD+M+SINGULAR+COMPLETE
naΧaħ,ninkaħ,FUTURE+FIRST+MF+PLURAL+COMPLETE
naΧaħ,ʔenkaħ,FUTURE+FIRST+MF+SINGULAR+COMPLETE
naΧaħ,niΧħu,IMPERATIVE+SECOND+F+PLURAL+COMPLETE
naΧaħ,niΧħi,IMPERATIVE+SECOND+F+SINGULAR+COMPLETE
naΧaħ,niΧħu,IMPERATIVE+SECOND+M+PLURAL+COMPLETE
naΧaħ,nəΧaħ,IMPERATIVE+SECOND+M+SINGULAR+COMPLETE
naΧaħ,linkoaħ,INFINITIVE+E+E+E+COMPLETE
naΧaħ,linkoaħ,INFINITIVE+E+E+E+MISSING
naΧaħ,naΧaħnu,PAST+FIRST+MF+PLURAL+COMPLETE
naΧaħ,naΧaħti,PAST+FIRST+MF+SINGULAR+COMPLETE
naΧaħ,nəΧaħten,PAST+SECOND+F+PLURAL+COMPLETE
naΧaħ,naΧaħt,PAST+SECOND+F+SINGULAR+COMPLETE
naΧaħ,nəΧaħtem,PAST+SECOND+M+PLURAL+COMPLETE
naΧaħ,naΧaħta,PAST+SECOND+M+SINGULAR+COMPLETE
naΧaħ,naΧəħu,PAST+THIRD+F+PLURAL+COMPLETE
naΧaħ,naΧəħa,PAST+THIRD+F+SINGULAR+COMPLETE
naΧaħ,naΧəħu,PAST+THIRD+M+PLURAL+COMPLETE
naΧaħ,naΧaħ,PAST+THIRD+M+SINGULAR+COMPLETE
naΧaħ,noΧəħot,PRESENT+FIRST+F+PLURAL+COMPLETE
naΧaħ,noΧaħat,PRESENT+FIRST+F+SINGULAR+COMPLETE
naΧaħ,noΧəħim,PRESENT+FIRST+M+PLURAL+COMPLETE
naΧaħ,noΧeiaħ,PRESENT+FIRST+M+SINGULAR+COMPLETE
naΧaħ,noΧəħot,PRESENT+SECOND+F+PLURAL+COMPLETE
naΧaħ,noΧaħat,PRESENT+SECOND+F+SINGULAR+COMPLETE
naΧaħ,noΧəħim,PRESENT+SECOND+M+PLURAL+COMPLETE
naΧaħ,noΧeiaħ,PRESENT+SECOND+M+SINGULAR+COMPLETE
naΧaħ,noΧəħot,PRESENT+THIRD+F+PLURAL+COMPLETE
naΧaħ,noΧaħat,PRESENT+THIRD+F+SINGULAR+COMPLETE
naΧaħ,noΧəħim,PRESENT+THIRD+M+PLURAL+COMPLETE
naΧaħ,noΧeiaħ,PRESENT+THIRD+M+SINGULAR+COMPLETE
pagam,pəgumot,BEINONI+FIRST+F+PLURAL+COMPLETE
pagam,pəguma,BEINONI+FIRST+F+SINGULAR+COMPLETE
pagam,pəgumim,BEINONI+FIRST+M+PLURAL+COMPLETE
pagam,pagum,BEINONI+FIRST+M+SINGULAR+COMPLETE
pagam,pəgumot,BEINONI+SECOND+F+PLURAL+COMPLETE
pagam,pəguma,BEINONI+SECOND+F+SINGULAR+COMPLETE
pagam,pəgumim,BEINONI+SECOND+M+PLURAL+COMPLETE
pagam,pagum,BEINONI+SECOND+M+SINGULAR+COMPLETE
pagam,pəgumot,BEINONI+THIRD+F+PLURAL+COMPLETE
pagam,pəguma,BEINONI+THIRD+F+SINGULAR+COMPLETE
pagam,pəgumim,BEINONI+THIRD+M+PLURAL+COMPLETE
pagam,pagum,BEINONI+THIRD+M+SINGULAR+COMPLETE
pagam,nifgom,FUTURE+FIRST+MF+PLURAL+COMPLETE
pagam,nifgom,FUTURE+FIRST+MF+PLURAL+MISSING
pagam,ʔefgom,FUTURE+FIRST+MF+SINGULAR+COMPLETE
pagam,ʔefgom,FUTURE+FIRST+MF+SINGULAR+MISSING
pagam,pəgoməna,IMPERATIVE+SECOND+F+PLURAL+COMPLETE
pagam,pəgoməna,IMPERATIVE+SECOND+F+PLURAL+MISSING
pagam,pigmi,IMPERATIVE+SECOND+F+SINGULAR+COMPLETE
pagam,pigmu,IMPERATIVE+SECOND+M+PLURAL+COMPLETE
pagam,pəgom,IMPERATIVE+SECOND+M+SINGULAR+COMPLETE
pagam,pəgom,IMPERATIVE+SECOND+M+SINGULAR+MISSING
pagam,lifgom,INFINITIVE+E+E+E+COMPLETE
pagam,lifgom,INFINITIVE+E+E+E+MISSING
pagam,pagamnu,PAST+FIRST+MF+PLURAL+COMPLETE
pagam,pagamti,PAST+FIRST+MF+SINGULAR+COMPLETE
pagam,pəgamten,PAST+SECOND+F+PLURAL+COMPLETE
pagam,pagamt,PAST+SECOND+F+SINGULAR+COMPLETE
pagam,pəgamtem,PAST+SECOND+M+PLURAL+COMPLETE
pagam,pagamta,PAST+SECOND+M+SINGULAR+COMPLETE
pagam,pagəmu,PAST+THIRD+F+PLURAL+COMPLETE
pagam,pagəma,PAST+THIRD+F+SINGULAR+COMPLETE
pagam,pagəmu,PAST+THIRD+M+PLURAL+COMPLETE
pagam,pagam,PAST+THIRD+M+SINGULAR+COMPLETE
pagam,pogəmot,PRESENT+FIRST+F+PLURAL+COMPLETE
pagam,pogemet,PRESENT+FIRST+F+SINGULAR+COMPLETE
pagam,pogəmim,PRESENT+FIRST+M+PLURAL+COMPLETE
pagam,pogeim,PRESENT+FIRST+M+SINGULAR+COMPLETE
pagam,pogəmot,PRESENT+SECOND+F+PLURAL+COMPLETE
pagam,pogemet,PRESENT+SECOND+F+SINGULAR+COMPLETE
pagam,pogəmim,PRESENT+SECOND+M+PLURAL+COMPLETE
pagam,pogeim,PRESENT+SECOND+M+SINGULAR+COMPLETE
pagam,pogəmot,PRESENT+THIRD+F+PLURAL+COMPLETE
pagam,pogemet,PRESENT+THIRD+F+SINGULAR+COMPLETE
pagam,pogəmim,PRESENT+THIRD+M+PLURAL+COMPLETE
pagam,pogeim,PRESENT+THIRD+M+SINGULAR+COMPLETE
pagaʃ,pəguʃot,BEINONI+FIRST+F+PLURAL+COMPLETE
pagaʃ,pəguʃa,BEINONI+FIRST+F+SINGULAR+COMPLETE
pagaʃ,pəguʃim,BEINONI+FIRST+M+PLURAL+COMPLETE
pagaʃ,paguʃ,BEINONI+FIRST+M+SINGULAR+COMPLETE
pagaʃ,pəguʃot,BEINONI+SECOND+F+PLURAL+COMPLETE
pagaʃ,pəguʃa,BEINONI+SECOND+F+SINGULAR+COMPLETE
pagaʃ,pəguʃim,BEINONI+SECOND+M+PLURAL+COMPLETE
pagaʃ,paguʃ,BEINONI+SECOND+M+SINGULAR+COMPLETE
pagaʃ,pəguʃot,BEINONI+THIRD+F+PLURAL+COMPLETE
pagaʃ,pəguʃa,BEINONI+THIRD+F+SINGULAR+COMPLETE
pagaʃ,pəguʃim,BEINONI+THIRD+M+PLURAL+COMPLETE
pagaʃ,paguʃ,BEINONI+THIRD+M+SINGULAR+COMPLETE
pagaʃ,nifgoʃ,FUTURE+FIRST+MF+PLURAL+COMPLETE
pagaʃ,nifgoʃ,FUTURE+FIRST+MF+PLURAL+MISSING
pagaʃ,ʔefgoʃ,FUTURE+FIRST+MF+SINGULAR+COMPLETE
pagaʃ,ʔefgoʃ,FUTURE+FIRST+MF+SINGULAR+MISSING
pagaʃ,pigʃu,IMPERATIVE+SECOND+F+PLURAL+COMPLETE
pagaʃ,pəgoʃəna,IMPERATIVE+SECOND+F+PLURAL+MISSING
pagaʃ,pigʃi,IMPERATIVE+SECOND+F+SINGULAR+COMPLETE
pagaʃ,pigʃu,IMPERATIVE+SECOND+M+PLURAL+COMPLETE
pagaʃ,pəgoʃ,IMPERATIVE+SECOND+M+SINGULAR+COMPLETE
pagaʃ,pəgoʃ,IMPERATIVE+SECOND+M+SINGULAR+MISSING
pagaʃ,lifgoʃ,INFINITIVE+E+E+E+COMPLETE
pagaʃ,lifgoʃ,INFINITIVE+E+E+E+MISSING
pagaʃ,pagaʃnu,PAST+FIRST+MF+PLURAL+COMPLETE
pagaʃ,pagaʃti,PAST+FIRST+MF+SINGULAR+COMPLETE
pagaʃ,pəgaʃten,PAST+SECOND+F+PLURAL+COMPLETE
pagaʃ,pagaʃt,PAST+SECOND+F+SINGULAR+COMPLETE
pagaʃ,pəgaʃtem,PAST+SECOND+M+PLURAL+COMPLETE
pagaʃ,pagaʃta,PAST+SECOND+M+SINGULAR+COMPLETE
pagaʃ,pagəʃu,PAST+THIRD+F+PLURAL+COMPLETE
pagaʃ,pagəʃa,PAST+THIRD+F+SINGULAR+COMPLETE
pagaʃ,pagəʃu,PAST+THIRD+M+PLURAL+COMPLETE
pagaʃ,pagaʃ,PAST+THIRD+M+SINGULAR+COMPLETE
pagaʃ,pogəʃot,PRESENT+FIRST+F+PLURAL+COMPLETE
pagaʃ,pogeʃet,PRESENT+FIRST+F+SINGULAR+COMPLETE
pagaʃ,pogəʃim,PRESENT+FIRST+M+PLURAL+COMPLETE
pagaʃ,pogeiʃ,PRESENT+FIRST+M+SINGULAR+COMPLETE
pagaʃ,pogəʃot,PRESENT+SECOND+F+PLURAL+COMPLETE
pagaʃ,pogeʃet,PRESENT+SECOND+F+SINGULAR+COMPLETE
pagaʃ,pogəʃim,PRESENT+SECOND+M+PLURAL+COMPLETE
pagaʃ,pogeiʃ,PRESENT+SECOND+M+SINGULAR+COMPLETE
pagaʃ,pogəʃot,PRESENT+THIRD+F+PLURAL+COMPLETE
pagaʃ,pogeʃet,PRESENT+THIRD+F+SINGULAR+COMPLETE
pagaʃ,pogəʃim,PRESENT+THIRD+M+PLURAL+COMPLETE
pagaʃ,pogeiʃ,PRESENT+THIRD+M+SINGULAR+COMPLETE
pagaʕ,pəguʕot,BEINONI+FIRST+F+PLURAL+COMPLETE
pagaʕ,pəguʕa,BEINONI+FIRST+F+SINGULAR+COMPLETE
pagaʕ,pəguʕim,BEINONI+FIRST+M+PLURAL+COMPLETE
pagaʕ,paguaʕ,BEINONI+FIRST+M+SINGULAR+COMPLETE
pagaʕ,pəguʕot,BEINONI+SECOND+F+PLURAL+COMPLETE
pagaʕ,pəguʕa,BEINONI+SECOND+F+SINGULAR+COMPLETE
pagaʕ,pəguʕim,BEINONI+SECOND+M+PLURAL+COMPLETE
pagaʕ,paguaʕ,BEINONI+SECOND+M+SINGULAR+COMPLETE
pagaʕ,pəguʕot,BEINONI+THIRD+F+PLURAL+COMPLETE
pagaʕ,pəguʕa,BEINONI+THIRD+F+SINGULAR+COMPLETE
pagaʕ,pəguʕim,BEINONI+THIRD+M+PLURAL+COMPLETE
pagaʕ,paguaʕ,BEINONI+THIRD+M+SINGULAR+COMPLETE
pagaʕ,nifgaʕ,FUTURE+FIRST+MF+PLURAL+COMPLETE
pagaʕ,ʔefgaʕ,FUTURE+FIRST+MF+SINGULAR+COMPLETE
pagaʕ,pigʕu,IMPERATIVE+SECOND+F+PLURAL+COMPLETE
pagaʕ,pigʕi,IMPERATIVE+SECOND+F+SINGULAR+COMPLETE
pagaʕ,pigʕu,IMPERATIVE+SECOND+M+PLURAL+COMPLETE
pagaʕ,pəgaʕ,IMPERATIVE+SECOND+M+SINGULAR+COMPLETE
pagaʕ,lifgoaʕ,INFINITIVE+E+E+E+COMPLETE
pagaʕ,lifgoaʕ,INFINITIVE+E+E+E+MISSING
pagaʕ,pagaʕnu,PAST+FIRST+MF+PLURAL+COMPLETE
pagaʕ,pagaʕti,PAST+FIRST+MF+SINGULAR+COMPLETE
pagaʕ,pəgaʕten,PAST+SECOND+F+PLURAL+COMPLETE
pagaʕ,pagaʕt,PAST+SECOND+F+SINGULAR+COMPLETE
pagaʕ,pəgaʕtem,PAST+SECOND+M+PLURAL+COMPLETE
pagaʕ,pagaʕta,PAST+SECOND+M+SINGULAR+COMPLETE
pagaʕ,pagəʕu,PAST+THIRD+F+PLURAL+COMPLETE
pagaʕ,pagəʕa,PAST+THIRD+F+SINGULAR+COMPLETE
pagaʕ,pagəʕu,PAST+THIRD+M+PLURAL+COMPLETE
pagaʕ,pagaʕ,PAST+THIRD+M+SINGULAR+COMPLETE
pagaʕ,pogəʕot,PRESENT+FIRST+F+PLURAL+COMPLETE
pagaʕ,pogaʕat,PRESENT+FIRST+F+SINGULAR+COMPLETE
pagaʕ,pogəʕim,PRESENT+FIRST+M+PLURAL+COMPLETE
pagaʕ,pogeiaʕ,PRESENT+FIRST+M+SINGULAR+COMPLETE
pagaʕ,pogəʕot,PRESENT+SECOND+F+PLURAL+COMPLETE
pagaʕ,pogaʕat,PRESENT+SECOND+F+SINGULAR+COMPLETE
pagaʕ,pogəʕim,PRESENT+SECOND+M+PLURAL+COMPLETE
pagaʕ,pogeiaʕ,PRESENT+SECOND+M+SINGULAR+COMPLETE
pagaʕ,pogəʕot,PRESENT+THIRD+F+PLURAL+COMPLETE
pagaʕ,pogaʕat,PRESENT+THIRD+F+SINGULAR+COMPLETE
pagaʕ,pogəʕim,PRESENT+THIRD+M+PLURAL+COMPLETE
pagaʕ,pogeiaʕ,PRESENT+THIRD+M+SINGULAR+COMPLETE
paħad,nifħad,FUTURE+FIRST+MF+PLURAL+COMPLETE
paħad,ʔefħad,FUTURE+FIRST+MF+SINGULAR+COMPLETE
paħad,pəħadna,IMPERATIVE+SECOND+F+PLURAL+COMPLETE
paħad,paħadi,IMPERATIVE+SECOND+F+SINGULAR+COMPLETE
paħad,paħadu,IMPERATIVE+SECOND+M+PLURAL+COMPLETE
paħad,pəħad,IMPERATIVE+SECOND+M+SINGULAR+COMPLETE
paħad,lifħod,INFINITIVE+E+E+E+COMPLETE
paħad,lifħod,INFINITIVE+E+E+E+MISSING
paħad,paħadnu,PAST+FIRST+MF+PLURAL+COMPLETE
paħad,paħadti,PAST+FIRST+MF+SINGULAR+COMPLETE
paħad,pəħadten,PAST+SECOND+F+PLURAL+COMPLETE
paħad,paħadt,PAST+SECOND+F+SINGULAR+COMPLETE
paħad,pəħadtem,PAST+SECOND+M+PLURAL+COMPLETE
paħad,paħadta,PAST+SECOND+M+SINGULAR+COMPLETE
paħad,paħadu,PAST+THIRD+F+PLURAL+COMPLETE
paħad,paħada,PAST+THIRD+F+SINGULAR+COMPLETE
paħad,paħadu,PAST+THIRD+M+PLURAL+COMPLETE
paħad,paħad,PAST+THIRD+M+SINGULAR+COMPLETE
paħad,poħadot,PRESENT+FIRST+F+PLURAL+COMPLETE
paħad,poħedet,PRESENT+FIRST+F+SINGULAR+COMPLETE
paħad,poħadim,PRESENT+FIRST+M+PLURAL+COMPLETE
paħad,poħeid,PRESENT+FIRST+M+SINGULAR+COMPLETE
paħad,poħadot,PRESENT+SECOND+F+PLURAL+COMPLETE
paħad,poħedet,PRESENT+SECOND+F+SINGULAR+COMPLETE
paħad,poħadim,PRESENT+SECOND+M+PLURAL+COMPLETE
paħad,poħeid,PRESENT+SECOND+M+SINGULAR+COMPLETE
paħad,poħadot,PRESENT+THIRD+F+PLURAL+COMPLETE
paħad,poħedet,PRESENT+THIRD+F+SINGULAR+COMPLETE
paħad,poħadim,PRESENT+THIRD+M+PLURAL+COMPLETE
paħad,poħeid,PRESENT+THIRD+M+SINGULAR+COMPLETE
paħat,nifħat,FUTURE+FIRST+MF+PLURAL+COMPLETE
paħat,ʔefħat,FUTURE+FIRST+MF+SINGULAR+COMPLETE
paħat,paħatu,IMPERATIVE+SECOND+F+PLURAL+COMPLETE
paħat,paħati,IMPERATIVE+SECOND+F+SINGULAR+COMPLETE
paħat,paħatu,IMPERATIVE+SECOND+M+PLURAL+COMPLETE
paħat,pəħat,IMPERATIVE+SECOND+M+SINGULAR+COMPLETE
paħat,lifħot,INFINITIVE+E+E+E+COMPLETE
paħat,paħatnu,PAST+FIRST+MF+PLURAL+COMPLETE
paħat,paħatti,PAST+FIRST+MF+SINGULAR+COMPLETE
paħat,pəħatten,PAST+SECOND+F+PLURAL+COMPLETE
paħat,paħatt,PAST+SECOND+F+SINGULAR+COMPLETE
paħat,pəħattem,PAST+SECOND+M+PLURAL+COMPLETE
paħat,paħatta,PAST+SECOND+M+SINGULAR+COMPLETE
paħat,paħatu,PAST+THIRD+F+PLURAL+COMPLETE
paħat,paħata,PAST+THIRD+F+SINGULAR+COMPLETE
paħat,paħatu,PAST+THIRD+M+PLURAL+COMPLETE
paħat,paħat,PAST+THIRD+M+SINGULAR+COMPLETE
paħat,poħatot,PRESENT+FIRST+F+PLURAL+COMPLETE
paħat,poħetet,PRESENT+FIRST+F+SINGULAR+COMPLETE
paħat,poħatim,PRESENT+FIRST+M+PLURAL+COMPLETE
paħat,poħeit,PRESENT+FIRST+M+SINGULAR+COMPLETE
paħat,poħatot,PRESENT+SECOND+F+PLURAL+COMPLETE
paħat,poħetet,PRESENT+SECOND+F+SINGULAR+COMPLETE
paħat,poħatim,PRESENT+SECOND+M+PLURAL+COMPLETE
paħat,poħeit,PRESENT+SECOND+M+SINGULAR+COMPLETE
paħat,poħatot,PRESENT+THIRD+F+PLURAL+COMPLETE
paħat,poħetet,PRESENT+THIRD+F+SINGULAR+COMPLETE
paħat,poħatim,PRESENT+THIRD+M+PLURAL+COMPLETE
paħat,poħeit,PRESENT+THIRD+M+SINGULAR+COMPLETE
palaħ,pəluħot,BEINONI+FIRST+F+PLURAL+COMPLETE
palaħ,pəluħa,BEINONI+FIRST+F+SINGULAR+COMPLETE
palaħ,pəluħim,BEINONI+FIRST+M+PLURAL+COMPLETE
palaħ,paluaħ,BEINONI+FIRST+M+SINGULAR+COMPLETE
palaħ,pəluħot,BEINONI+SECOND+F+PLURAL+COMPLETE
palaħ,pəluħa,BEINONI+SECOND+F+SINGULAR+COMPLETE
palaħ,pəluħim,BEINONI+SECOND+M+PLURAL+COMPLETE
palaħ,paluaħ,BEINONI+SECOND+M+SINGULAR+COMPLETE
palaħ,pəluħot,BEINONI+THIRD+F+PLURAL+COMPLETE
palaħ,pəluħa,BEINONI+THIRD+F+SINGULAR+COMPLETE
palaħ,pəluħim,BEINONI+THIRD+M+PLURAL+COMPLETE
palaħ,paluaħ,BEINONI+THIRD+M+SINGULAR+COMPLETE
palaħ,niflaħ,FUTURE+FIRST+MF+PLURAL+COMPLETE
palaħ,ʔeflaħ,FUTURE+FIRST+MF+SINGULAR+COMPLETE
palaħ,pilħu,IMPERATIVE+SECOND+F+PLURAL+COMPLETE
palaħ,pilħi,IMPERATIVE+SECOND+F+SINGULAR+COMPLETE
palaħ,pilħu,IMPERATIVE+SECOND+M+PLURAL+COMPLETE
palaħ,pəlaħ,IMPERATIVE+SECOND+M+SINGULAR+COMPLETE
palaħ,lifloaħ,INFINITIVE+E+E+E+COMPLETE
palaħ,lifloaħ,INFINITIVE+E+E+E+MISSING
palaħ,palaħnu,PAST+FIRST+MF+PLURAL+COMPLETE
palaħ,palaħti,PAST+FIRST+MF+SINGULAR+COMPLETE
palaħ,pəlaħten,PAST+SECOND+F+PLURAL+COMPLETE
palaħ,palaħt,PAST+SECOND+F+SINGULAR+COMPLETE
palaħ,pəlaħtem,PAST+SECOND+M+PLURAL+COMPLETE
palaħ,palaħta,PAST+SECOND+M+SINGULAR+COMPLETE
palaħ,paləħu,PAST+THIRD+F+PLURAL+COMPLETE
palaħ,paləħa,PAST+THIRD+F+SINGULAR+COMPLETE
palaħ,paləħu,PAST+THIRD+M+PLURAL+COMPLETE
palaħ,palaħ,PAST+THIRD+M+SINGULAR+COMPLETE
palaħ,poləħot,PRESENT+FIRST+F+PLURAL+COMPLETE
palaħ,polaħat,PRESENT+FIRST+F+SINGULAR+COMPLETE
palaħ,poləħim,PRESENT+FIRST+M+PLURAL+COMPLETE
palaħ,poleiaħ,PRESENT+FIRST+M+SINGULAR+COMPLETE
palaħ,poləħot,PRESENT+SECOND+F+PLURAL+COMPLETE
palaħ,polaħat,PRESENT+SECOND+F+SINGULAR+COMPLETE
palaħ,poləħim,PRESENT+SECOND+M+PLURAL+COMPLETE
palaħ,poleiaħ,PRESENT+SECOND+M+SINGULAR+COMPLETE
palaħ,poləħot,PRESENT+THIRD+F+PLURAL+COMPLETE
palaħ,polaħat,PRESENT+THIRD+F+SINGULAR+COMPLETE
palaħ,poləħim,PRESENT+THIRD+M+PLURAL+COMPLETE
palaħ,poleiaħ,PRESENT+THIRD+M+SINGULAR+COMPLETE
palaʃ,pəluʃot,BEINONI+FIRST+F+PLURAL+COMPLETE
palaʃ,pəluʃa,BEINONI+FIRST+F+SINGULAR+COMPLETE
palaʃ,pəluʃim,BEINONI+FIRST+M+PLURAL+COMPLETE
palaʃ,paluʃ,BEINONI+FIRST+M+SINGULAR+COMPLETE
palaʃ,pəluʃot,BEINONI+SECOND+F+PLURAL+COMPLETE
palaʃ,pəluʃa,BEINONI+SECOND+F+SINGULAR+COMPLETE
palaʃ,pəluʃim,BEINONI+SECOND+M+PLURAL+COMPLETE
palaʃ,paluʃ,BEINONI+SECOND+M+SINGULAR+COMPLETE
palaʃ,pəluʃot,BEINONI+THIRD+F+PLURAL+COMPLETE
palaʃ,pəluʃa,BEINONI+THIRD+F+SINGULAR+COMPLETE
palaʃ,pəluʃim,BEINONI+THIRD+M+PLURAL+COMPLETE
palaʃ,paluʃ,BEINONI+THIRD+M+SINGULAR+COMPLETE
palaʃ,nifloʃ,FUTURE+FIRST+MF+PLURAL+COMPLETE
palaʃ,nifloʃ,FUTURE+FIRST+MF+PLURAL+MISSING
palaʃ,ʔefloʃ,FUTURE+FIRST+MF+SINGULAR+COMPLETE
palaʃ,ʔefloʃ,FUTURE+FIRST+MF+SINGULAR+MISSING
palaʃ,pəloʃəna,IMPERATIVE+SECOND+F+PLURAL+COMPLETE
palaʃ,pəloʃəna,IMPERATIVE+SECOND+F+PLURAL+MISSING
palaʃ,pilʃi,IMPERATIVE+SECOND+F+SINGULAR+COMPLETE
palaʃ,pilʃu,IMPERATIVE+SECOND+M+PLURAL+COMPLETE
palaʃ,pəloʃ,IMPERATIVE+SECOND+M+SINGULAR+COMPLETE
palaʃ,pəloʃ,IMPERATIVE+SECOND+M+SINGULAR+MISSING
palaʃ,lifloʃ,INFINITIVE+E+E+E+COMPLETE
palaʃ,lifloʃ,INFINITIVE+E+E+E+MISSING
palaʃ,palaʃnu,PAST+FIRST+MF+PLURAL+COMPLETE
palaʃ,palaʃti,PAST+FIRST+MF+SINGULAR+COMPLETE
palaʃ,pəlaʃten,PAST+SECOND+F+PLURAL+COMPLETE
palaʃ,palaʃt,PAST+SECOND+F+SINGULAR+COMPLETE
palaʃ,pəlaʃtem,PAST+SECOND+M+PLURAL+COMPLETE
palaʃ,palaʃta,PAST+SECOND+M+SINGULAR+COMPLETE
palaʃ,paləʃu,PAST+THIRD+F+PLURAL+COMPLETE
palaʃ,paləʃa,PAST+THIRD+F+SINGULAR+COMPLETE
palaʃ,paləʃu,PAST+THIRD+M+PLURAL+COMPLETE
palaʃ,palaʃ,PAST+THIRD+M+SINGULAR+COMPLETE
palaʃ,poləʃot,PRESENT+FIRST+F+PLURAL+COMPLETE
palaʃ,poleʃet,PRESENT+FIRST+F+SINGULAR+COMPLETE
palaʃ,poləʃim,PRESENT+FIRST+M+PLURAL+COMPLETE
palaʃ,poleiʃ,PRESENT+FIRST+M+SINGULAR+COMPLETE
palaʃ,poləʃot,PRESENT+SECOND+F+PLURAL+COMPLETE
palaʃ,poleʃet,PRESENT+SECOND+F+SINGULAR+COMPLETE
palaʃ,poləʃim,PRESENT+SECOND+M+PLURAL+COMPLETE
palaʃ,poleiʃ,PRESENT+SECOND+M+SINGULAR+COMPLETE
palaʃ,poləʃot,PRESENT+THIRD+F+PLURAL+COMPLETE
palaʃ,poleʃet,PRESENT+THIRD+F+SINGULAR+COMPLETE
palaʃ,poləʃim,PRESENT+THIRD+M+PLURAL+COMPLETE
palaʃ,poleiʃ,PRESENT+THIRD+M+SINGULAR+COMPLETE
palat,pəlutot,BEINONI+FIRST+F+PLURAL+COMPLETE
palat,pəluta,BEINONI+FIRST+F+SINGULAR+COMPLETE
palat,pəlutim,BEINONI+FIRST+M+PLURAL+COMPLETE
palat,palut,BEINONI+FIRST+M+SINGULAR+COMPLETE
palat,pəlutot,BEINONI+SECOND+F+PLURAL+COMPLETE
palat,pəluta,BEINONI+SECOND+F+SINGULAR+COMPLETE
palat,pəlutim,BEINONI+SECOND+M+PLURAL+COMPLETE
palat,palut,BEINONI+SECOND+M+SINGULAR+COMPLETE
palat,pəlutot,BEINONI+THIRD+F+PLURAL+COMPLETE
palat,pəluta,BEINONI+THIRD+F+SINGULAR+COMPLETE
palat,pəlutim,BEINONI+THIRD+M+PLURAL+COMPLETE
palat,palut,BEINONI+THIRD+M+SINGULAR+COMPLETE
palat,niflot,FUTURE+FIRST+MF+PLURAL+COMPLETE
palat,niflot,FUTURE+FIRST+MF+PLURAL+MISSING
palat,ʔeflot,FUTURE+FIRST+MF+SINGULAR+COMPLETE
palat,ʔeflot,FUTURE+FIRST+MF+SINGULAR+MISSING
palat,piltu,IMPERATIVE+SECOND+F+PLURAL+COMPLETE
palat,pəlotəna,IMPERATIVE+SECOND+F+PLURAL+MISSING
palat,pilti,IMPERATIVE+SECOND+F+SINGULAR+COMPLETE
palat,piltu,IMPERATIVE+SECOND+M+PLURAL+COMPLETE
palat,pəlot,IMPERATIVE+SECOND+M+SINGULAR+COMPLETE
palat,pəlot,IMPERATIVE+SECOND+M+SINGULAR+MISSING
palat,liflot,INFINITIVE+E+E+E+COMPLETE
palat,liflot,INFINITIVE+E+E+E+MISSING
palat,palatnu,PAST+FIRST+MF+PLURAL+COMPLETE
palat,palatti,PAST+FIRST+MF+SINGULAR+COMPLETE
palat,pəlatten,PAST+SECOND+F+PLURAL+COMPLETE
palat,palatt,PAST+SECOND+F+SINGULAR+COMPLETE
palat,pəlattem,PAST+SECOND+M+PLURAL+COMPLETE
palat,palatta,PAST+SECOND+M+SINGULAR+COMPLETE
palat,palətu,PAST+THIRD+F+PLURAL+COMPLETE
palat,paləta,PAST+THIRD+F+SINGULAR+COMPLETE
palat,palətu,PAST+THIRD+M+PLURAL+COMPLETE
palat,palat,PAST+THIRD+M+SINGULAR+COMPLETE
palat,polətot,PRESENT+FIRST+F+PLURAL+COMPLETE
palat,poletet,PRESENT+FIRST+F+SINGULAR+COMPLETE
palat,polətim,PRESENT+FIRST+M+PLURAL+COMPLETE
palat,poleit,PRESENT+FIRST+M+SINGULAR+COMPLETE
palat,polətot,PRESENT+SECOND+F+PLURAL+COMPLETE
palat,poletet,PRESENT+SECOND+F+SINGULAR+COMPLETE
palat,polətim,PRESENT+SECOND+M+PLURAL+COMPLETE
palat,poleit,PRESENT+SECOND+M+SINGULAR+COMPLETE
palat,polətot,PRESENT+THIRD+F+PLURAL+COMPLETE
palat,poletet,PRESENT+THIRD+F+SINGULAR+COMPLETE
palat,polətim,PRESENT+THIRD+M+PLURAL+COMPLETE
palat,poleit,PRESENT+THIRD+M+SINGULAR+COMPLETE
paqad,pəqudot,BEINONI+FIRST+F+PLURAL+COMPLETE
paqad,pəquda,BEINONI+FIRST+F+SINGULAR+COMPLETE
paqad,pəqudim,BEINONI+FIRST+M+PLURAL+COMPLETE
paqad,paqud,BEINONI+FIRST+M+SINGULAR+COMPLETE
paqad,pəqudot,BEINONI+SECOND+F+PLURAL+COMPLETE
paqad,pəquda,BEINONI+SECOND+F+SINGULAR+COMPLETE
paqad,pəqudim,BEINONI+SECOND+M+PLURAL+COMPLETE
paqad,paqud,BEINONI+SECOND+M+SINGULAR+COMPLETE
paqad,pəqudot,BEINONI+THIRD+F+PLURAL+COMPLETE
paqad,pəquda,BEINONI+THIRD+F+SINGULAR+COMPLETE
paqad,pəqudim,BEINONI+THIRD+M+PLURAL+COMPLETE
paqad,paqud,BEINONI+THIRD+M+SINGULAR+COMPLETE
paqad,nifqod,FUTURE+FIRST+MF+PLURAL+COMPLETE
paqad,nifqod,FUTURE+FIRST+MF+PLURAL+MISSING
paqad,ʔefqod,FUTURE+FIRST+MF+SINGULAR+COMPLETE
paqad,ʔefqod,FUTURE+FIRST+MF+SINGULAR+MISSING
paqad,piqdu,IMPERATIVE+SECOND+F+PLURAL+COMPLETE
paqad,pəqodəna,IMPERATIVE+SECOND+F+PLURAL+MISSING
paqad,piqdi,IMPERATIVE+SECOND+F+SINGULAR+COMPLETE
paqad,piqdu,IMPERATIVE+SECOND+M+PLURAL+COMPLETE
paqad,pəqod,IMPERATIVE+SECOND+M+SINGULAR+COMPLETE
paqad,pəqod,IMPERATIVE+SECOND+M+SINGULAR+MISSING
paqad,lifqod,INFINITIVE+E+E+E+COMPLETE
paqad,lifqod,INFINITIVE+E+E+E+MISSING
paqad,paqadnu,PAST+FIRST+MF+PLURAL+COMPLETE
paqad,paqadti,PAST+FIRST+MF+SINGULAR+COMPLETE
paqad,pəqadten,PAST+SECOND+F+PLURAL+COMPLETE
paqad,paqadt,PAST+SECOND+F+SINGULAR+COMPLETE
paqad,pəqadtem,PAST+SECOND+M+PLURAL+COMPLETE
paqad,paqadta,PAST+SECOND+M+SINGULAR+COMPLETE
paqad,paqədu,PAST+THIRD+F+PLURAL+COMPLETE
paqad,paqəda,PAST+THIRD+F+SINGULAR+COMPLETE
paqad,paqədu,PAST+THIRD+M+PLURAL+COMPLETE
paqad,paqad,PAST+THIRD+M+SINGULAR+COMPLETE
paqad,poqədot,PRESENT+FIRST+F+PLURAL+COMPLETE
paqad,poqedet,PRESENT+FIRST+F+SINGULAR+COMPLETE
paqad,poqədim,PRESENT+FIRST+M+PLURAL+COMPLETE
paqad,poqeid,PRESENT+FIRST+M+SINGULAR+COMPLETE
paqad,poqədot,PRESENT+SECOND+F+PLURAL+COMPLETE
paqad,poqedet,PRESENT+SECOND+F+SINGULAR+COMPLETE
paqad,poqədim,PRESENT+SECOND+M+PLURAL+COMPLETE
paqad,poqeid,PRESENT+SECOND+M+SINGULAR+COMPLETE
paqad,poqədot,PRESENT+THIRD+F+PLURAL+COMPLETE
paqad,poqedet,PRESENT+THIRD+F+SINGULAR+COMPLETE
paqad,poqədim,PRESENT+THIRD+M+PLURAL+COMPLETE
paqad,poqeid,PRESENT+THIRD+M+SINGULAR+COMPLETE
paqaħ,pəquħot,BEINONI+FIRST+F+PLURAL+COMPLETE
paqaħ,pəquħa,BEINONI+FIRST+F+SINGULAR+COMPLETE
paqaħ,pəquħim,BEINONI+FIRST+M+PLURAL+COMPLETE
paqaħ,paquaħ,BEINONI+FIRST+M+SINGULAR+COMPLETE
paqaħ,pəquħot,BEINONI+SECOND+F+PLURAL+COMPLETE
paqaħ,pəquħa,BEINONI+SECOND+F+SINGULAR+COMPLETE
paqaħ,pəquħim,BEINONI+SECOND+M+PLURAL+COMPLETE
paqaħ,paquaħ,BEINONI+SECOND+M+SINGULAR+COMPLETE
paqaħ,pəquħot,BEINONI+THIRD+F+PLURAL+COMPLETE
paqaħ,pəquħa,BEINONI+THIRD+F+SINGULAR+COMPLETE
paqaħ,pəquħim,BEINONI+THIRD+M+PLURAL+COMPLETE
paqaħ,paquaħ,BEINONI+THIRD+M+SINGULAR+COMPLETE
paqaħ,nifqaħ,FUTURE+FIRST+MF+PLURAL+COMPLETE
paqaħ,ʔefqaħ,FUTURE+FIRST+MF+SINGULAR+COMPLETE
paqaħ,piqħu,IMPERATIVE+SECOND+F+PLURAL+COMPLETE
paqaħ,piqħi,IMPERATIVE+SECOND+F+SINGULAR+COMPLETE
paqaħ,piqħu,IMPERATIVE+SECOND+M+PLURAL+COMPLETE
paqaħ,pəqaħ,IMPERATIVE+SECOND+M+SINGULAR+COMPLETE
paqaħ,lifqoaħ,INFINITIVE+E+E+E+COMPLETE
paqaħ,lifqoaħ,INFINITIVE+E+E+E+MISSING
paqaħ,paqaħnu,PAST+FIRST+MF+PLURAL+COMPLETE
paqaħ,paqaħti,PAST+FIRST+MF+SINGULAR+COMPLETE
paqaħ,pəqaħten,PAST+SECOND+F+PLURAL+COMPLETE
paqaħ,paqaħatt,PAST+SECOND+F+SINGULAR+COMPLETE
paqaħ,pəqaħtem,PAST+SECOND+M+PLURAL+COMPLETE
paqaħ,paqaħta,PAST+SECOND+M+SINGULAR+COMPLETE
paqaħ,paqəħu,PAST+THIRD+F+PLURAL+COMPLETE
paqaħ,paqəħa,PAST+THIRD+F+SINGULAR+COMPLETE
paqaħ,paqəħu,PAST+THIRD+M+PLURAL+COMPLETE
paqaħ,paqaħ,PAST+THIRD+M+SINGULAR+COMPLETE
paqaħ,poqəħot,PRESENT+FIRST+F+PLURAL+COMPLETE
paqaħ,poqaħat,PRESENT+FIRST+F+SINGULAR+COMPLETE
paqaħ,poqəħim,PRESENT+FIRST+M+PLURAL+COMPLETE
paqaħ,poqeiaħ,PRESENT+FIRST+M+SINGULAR+COMPLETE
paqaħ,poqəħot,PRESENT+SECOND+F+PLURAL+COMPLETE
paqaħ,poqaħat,PRESENT+SECOND+F+SINGULAR+COMPLETE
paqaħ,poqəħim,PRESENT+SECOND+M+PLURAL+COMPLETE
paqaħ,poqeiaħ,PRESENT+SECOND+M+SINGULAR+COMPLETE
paqaħ,poqəħot,PRESENT+THIRD+F+PLURAL+COMPLETE
paqaħ,poqaħat,PRESENT+THIRD+F+SINGULAR+COMPLETE
paqaħ,poqəħim,PRESENT+THIRD+M+PLURAL+COMPLETE
paqaħ,poqeiaħ,PRESENT+THIRD+M+SINGULAR+COMPLETE
paqaq,pəquqot,BEINONI+FIRST+F+PLURAL+COMPLETE
paqaq,pəquqa,BEINONI+FIRST+F+SINGULAR+COMPLETE
paqaq,pəquqim,BEINONI+FIRST+M+PLURAL+COMPLETE
paqaq,paquq,BEINONI+FIRST+M+SINGULAR+COMPLETE
paqaq,pəquqot,BEINONI+SECOND+F+PLURAL+COMPLETE
paqaq,pəquqa,BEINONI+SECOND+F+SINGULAR+COMPLETE
paqaq,pəquqim,BEINONI+SECOND+M+PLURAL+COMPLETE
paqaq,paquq,BEINONI+SECOND+M+SINGULAR+COMPLETE
paqaq,pəquqot,BEINONI+THIRD+F+PLURAL+COMPLETE
paqaq,pəquqa,BEINONI+THIRD+F+SINGULAR+COMPLETE
paqaq,pəquqim,BEINONI+THIRD+M+PLURAL+COMPLETE
paqaq,paquq,BEINONI+THIRD+M+SINGULAR+COMPLETE
paqaq,nifqoq,FUTURE+FIRST+MF+PLURAL+COMPLETE
paqaq,nifqoq,FUTURE+FIRST+MF+PLURAL+MISSING
paqaq,ʔefqoq,FUTURE+FIRST+MF+SINGULAR+COMPLETE
paqaq,ʔefqoq,FUTURE+FIRST+MF+SINGULAR+MISSING
paqaq,piqəqu,IMPERATIVE+SECOND+F+PLURAL+COMPLETE
paqaq,pəqoqəna,IMPERATIVE+SECOND+F+PLURAL+MISSING
paqaq,piqəqi,IMPERATIVE+SECOND+F+SINGULAR+COMPLETE
paqaq,piqəqu,IMPERATIVE+SECOND+M+PLURAL+COMPLETE
paqaq,pəqoq,IMPERATIVE+SECOND+M+SINGULAR+COMPLETE
paqaq,pəqoq,IMPERATIVE+SECOND+M+SINGULAR+MISSING
paqaq,lifqoq,INFINITIVE+E+E+E+COMPLETE
paqaq,lifqoq,INFINITIVE+E+E+E+MISSING
paqaq,paqaqnu,PAST+FIRST+MF+PLURAL+COMPLETE
paqaq,paqaqti,PAST+FIRST+MF+SINGULAR+COMPLETE
paqaq,pəqaqten,PAST+SECOND+F+PLURAL+COMPLETE
paqaq,paqaqt,PAST+SECOND+F+SINGULAR+COMPLETE
paqaq,pəqaqtem,PAST+SECOND+M+PLURAL+COMPLETE
paqaq,paqaqta,PAST+SECOND+M+SINGULAR+COMPLETE
paqaq,paqəqu,PAST+THIRD+F+PLURAL+COMPLETE
paqaq,paqəqa,PAST+THIRD+F+SINGULAR+COMPLETE
paqaq,paqəqu,PAST+THIRD+M+PLURAL+COMPLETE
paqaq,paqaq,PAST+THIRD+M+SINGULAR+COMPLETE
paqaq,poqəqot,PRESENT+FIRST+F+PLURAL+COMPLETE
paqaq,poqeqet,PRESENT+FIRST+F+SINGULAR+COMPLETE
paqaq,poqəqim,PRESENT+FIRST+M+PLURAL+COMPLETE
paqaq,poqeiq,PRESENT+FIRST+M+SINGULAR+COMPLETE
paqaq,poqəqot,PRESENT+SECOND+F+PLURAL+COMPLETE
paqaq,poqeqet,PRESENT+SECOND+F+SINGULAR+COMPLETE
paqaq,poqəqim,PRESENT+SECOND+M+PLURAL+COMPLETE
paqaq,poqeiq,PRESENT+SECOND+M+SINGULAR+COMPLETE
paqaq,poqəqot,PRESENT+THIRD+F+PLURAL+COMPLETE
paqaq,poqeqet,PRESENT+THIRD+F+SINGULAR+COMPLETE
paqaq,poqəqim,PRESENT+THIRD+M+PLURAL+COMPLETE
paqaq,poqeiq,PRESENT+THIRD+M+SINGULAR+COMPLETE
paqaʕ,pəquʕot,BEINONI+FIRST+F+PLURAL+COMPLETE
paqaʕ,pəquʕa,BEINONI+FIRST+F+SINGULAR+COMPLETE
paqaʕ,pəquʕim,BEINONI+FIRST+M+PLURAL+COMPLETE
paqaʕ,paquaʕ,BEINONI+FIRST+M+SINGULAR+COMPLETE
paqaʕ,pəquʕot,BEINONI+SECOND+F+PLURAL+COMPLETE
paqaʕ,pəquʕa,BEINONI+SECOND+F+SINGULAR+COMPLETE
paqaʕ,pəquʕim,BEINONI+SECOND+M+PLURAL+COMPLETE
paqaʕ,paquaʕ,BEINONI+SECOND+M+SINGULAR+COMPLETE
paqaʕ,pəquʕot,BEINONI+THIRD+F+PLURAL+COMPLETE
paqaʕ,pəquʕa,BEINONI+THIRD+F+SINGULAR+COMPLETE
paqaʕ,pəquʕim,BEINONI+THIRD+M+PLURAL+COMPLETE
paqaʕ,paquaʕ,BEINONI+THIRD+M+SINGULAR+COMPLETE
paqaʕ,nifqaʕ,FUTURE+FIRST+MF+PLURAL+COMPLETE
paqaʕ,ʔefqaʕ,FUTURE+FIRST+MF+SINGULAR+COMPLETE
paqaʕ,piqʕu,IMPERATIVE+SECOND+F+PLURAL+COMPLETE
paqaʕ,piqʕi,IMPERATIVE+SECOND+F+SINGULAR+COMPLETE
paqaʕ,piqʕu,IMPERATIVE+SECOND+M+PLURAL+COMPLETE
paqaʕ,pəqaʕ,IMPERATIVE+SECOND+M+SINGULAR+COMPLETE
paqaʕ,lifqoaʕ,INFINITIVE+E+E+E+COMPLETE
paqaʕ,lifqoaʕ,INFINITIVE+E+E+E+MISSING
paqaʕ,paqaʕnu,PAST+FIRST+MF+PLURAL+COMPLETE
paqaʕ,paqaʕti,PAST+FIRST+MF+SINGULAR+COMPLETE
paqaʕ,pəqaʕten,PAST+SECOND+F+PLURAL+COMPLETE
paqaʕ,paqaʕatt,PAST+SECOND+F+SINGULAR+COMPLETE
paqaʕ,pəqaʕtem,PAST+SECOND+M+PLURAL+COMPLETE
paqaʕ,paqaʕta,PAST+SECOND+M+SINGULAR+COMPLETE
paqaʕ,paqəʕu,PAST+THIRD+F+PLURAL+COMPLETE
paqaʕ,paqəʕa,PAST+THIRD+F+SINGULAR+COMPLETE
paqaʕ,paqəʕu,PAST+THIRD+M+PLURAL+COMPLETE
paqaʕ,paqaʕ,PAST+THIRD+M+SINGULAR+COMPLETE
paqaʕ,poqəʕot,PRESENT+FIRST+F+PLURAL+COMPLETE
paqaʕ,poqaʕat,PRESENT+FIRST+F+SINGULAR+COMPLETE
paqaʕ,poqəʕim,PRESENT+FIRST+M+PLURAL+COMPLETE
paqaʕ,poqeiaʕ,PRESENT+FIRST+M+SINGULAR+COMPLETE
paqaʕ,poqəʕot,PRESENT+SECOND+F+PLURAL+COMPLETE
paqaʕ,poqaʕat,PRESENT+SECOND+F+SINGULAR+COMPLETE
paqaʕ,poqəʕim,PRESENT+SECOND+M+PLURAL+COMPLETE
paqaʕ,poqeiaʕ,PRESENT+SECOND+M+SINGULAR+COMPLETE
paqaʕ,poqəʕot,PRESENT+THIRD+F+PLURAL+COMPLETE
paqaʕ,poqaʕat,PRESENT+THIRD+F+SINGULAR+COMPLETE
paqaʕ,poqəʕim,PRESENT+THIRD+M+PLURAL+COMPLETE
paqaʕ,poqeiaʕ,PRESENT+THIRD+M+SINGULAR+COMPLETE
paʁaħ,pəʁuħot,BEINONI+FIRST+F+PLURAL+COMPLETE
paʁaħ,pəʁuħa,BEINONI+FIRST+F+SINGULAR+COMPLETE
paʁaħ,pəʁuħim,BEINONI+FIRST+M+PLURAL+COMPLETE
paʁaħ,paʁuaħ,BEINONI+FIRST+M+SINGULAR+COMPLETE
paʁaħ,pəʁuħot,BEINONI+SECOND+F+PLURAL+COMPLETE
paʁaħ,pəʁuħa,BEINONI+SECOND+F+SINGULAR+COMPLETE
paʁaħ,pəʁuħim,BEINONI+SECOND+M+PLURAL+COMPLETE
paʁaħ,paʁuaħ,BEINONI+SECOND+M+SINGULAR+COMPLETE
paʁaħ,pəʁuħot,BEINONI+THIRD+F+PLURAL+COMPLETE
paʁaħ,pəʁuħa,BEINONI+THIRD+F+SINGULAR+COMPLETE
paʁaħ,pəʁuħim,BEINONI+THIRD+M+PLURAL+COMPLETE
paʁaħ,paʁuaħ,BEINONI+THIRD+M+SINGULAR+COMPLETE
paʁaħ,nifʁaħ,FUTURE+FIRST+MF+PLURAL+COMPLETE
paʁaħ,ʔefʁaħ,FUTURE+FIRST+MF+SINGULAR+COMPLETE
paʁaħ,piʁħu,IMPERATIVE+SECOND+F+PLURAL+COMPLETE
paʁaħ,piʁħi,IMPERATIVE+SECOND+F+SINGULAR+COMPLETE
paʁaħ,piʁħu,IMPERATIVE+SECOND+M+PLURAL+COMPLETE
paʁaħ,pəʁaħ,IMPERATIVE+SECOND+M+SINGULAR+COMPLETE
paʁaħ,lifʁoaħ,INFINITIVE+E+E+E+COMPLETE
paʁaħ,lifʁoaħ,INFINITIVE+E+E+E+MISSING
paʁaħ,paʁaħnu,PAST+FIRST+MF+PLURAL+COMPLETE
paʁaħ,paʁaħti,PAST+FIRST+MF+SINGULAR+COMPLETE
paʁaħ,pəʁaħten,PAST+SECOND+F+PLURAL+COMPLETE
paʁaħ,paʁaħt,PAST+SECOND+F+SINGULAR+COMPLETE
paʁaħ,pəʁaħtem,PAST+SECOND+M+PLURAL+COMPLETE
paʁaħ,paʁaħta,PAST+SECOND+M+SINGULAR+COMPLETE
paʁaħ,paʁəħu,PAST+THIRD+F+PLURAL+COMPLETE
paʁaħ,paʁəħa,PAST+THIRD+F+SINGULAR+COMPLETE
paʁaħ,paʁəħu,PAST+THIRD+M+PLURAL+COMPLETE
paʁaħ,paʁaħ,PAST+THIRD+M+SINGULAR+COMPLETE
paʁaħ,poʁəħot,PRESENT+FIRST+F+PLURAL+COMPLETE
paʁaħ,poʁaħat,PRESENT+FIRST+F+SINGULAR+COMPLETE
paʁaħ,poʁəħim,PRESENT+FIRST+M+PLURAL+COMPLETE
paʁaħ,poʁeiaħ,PRESENT+FIRST+M+SINGULAR+COMPLETE
paʁaħ,poʁəħot,PRESENT+SECOND+F+PLURAL+COMPLETE
paʁaħ,poʁaħat,PRESENT+SECOND+F+SINGULAR+COMPLETE
paʁaħ,poʁəħim,PRESENT+SECOND+M+PLURAL+COMPLETE
paʁaħ,poʁeiaħ,PRESENT+SECOND+M+SINGULAR+COMPLETE
paʁaħ,poʁəħot,PRESENT+THIRD+F+PLURAL+COMPLETE
paʁaħ,poʁaħat,PRESENT+THIRD+F+SINGULAR+COMPLETE
paʁaħ,poʁəħim,PRESENT+THIRD+M+PLURAL+COMPLETE
paʁaħ,poʁeiaħ,PRESENT+THIRD+M+SINGULAR+COMPLETE
paʁam,pəʁumot,BEINONI+FIRST+F+PLURAL+COMPLETE
paʁam,pəʁuma,BEINONI+FIRST+F+SINGULAR+COMPLETE
paʁam,pəʁumim,BEINONI+FIRST+M+PLURAL+COMPLETE
paʁam,paʁum,BEINONI+FIRST+M+SINGULAR+COMPLETE
paʁam,pəʁumot,BEINONI+SECOND+F+PLURAL+COMPLETE
paʁam,pəʁuma,BEINONI+SECOND+F+SINGULAR+COMPLETE
paʁam,pəʁumim,BEINONI+SECOND+M+PLURAL+COMPLETE
paʁam,paʁum,BEINONI+SECOND+M+SINGULAR+COMPLETE
paʁam,pəʁumot,BEINONI+THIRD+F+PLURAL+COMPLETE
paʁam,pəʁuma,BEINONI+THIRD+F+SINGULAR+COMPLETE
paʁam,pəʁumim,BEINONI+THIRD+M+PLURAL+COMPLETE
paʁam,paʁum,BEINONI+THIRD+M+SINGULAR+COMPLETE
paʁam,nifʁom,FUTURE+FIRST+MF+PLURAL+COMPLETE
paʁam,nifʁom,FUTURE+FIRST+MF+PLURAL+MISSING
paʁam,ʔefʁom,FUTURE+FIRST+MF+SINGULAR+COMPLETE
paʁam,ʔefʁom,FUTURE+FIRST+MF+SINGULAR+MISSING
paʁam,piʁmu,IMPERATIVE+SECOND+F+PLURAL+COMPLETE
paʁam,pəʁoməna,IMPERATIVE+SECOND+F+PLURAL+MISSING
paʁam,piʁmi,IMPERATIVE+SECOND+F+SINGULAR+COMPLETE
paʁam,piʁmu,IMPERATIVE+SECOND+M+PLURAL+COMPLETE
paʁam,pəʁom,IMPERATIVE+SECOND+M+SINGULAR+COMPLETE
paʁam,pəʁom,IMPERATIVE+SECOND+M+SINGULAR+MISSING
paʁam,lifʁom,INFINITIVE+E+E+E+COMPLETE
paʁam,lifʁom,INFINITIVE+E+E+E+MISSING
paʁam,paʁamnu,PAST+FIRST+MF+PLURAL+COMPLETE
paʁam,paʁamti,PAST+FIRST+MF+SINGULAR+COMPLETE
paʁam,pəʁamten,PAST+SECOND+F+PLURAL+COMPLETE
paʁam,paʁamt,PAST+SECOND+F+SINGULAR+COMPLETE
paʁam,pəʁamtem,PAST+SECOND+M+PLURAL+COMPLETE
paʁam,paʁamta,PAST+SECOND+M+SINGULAR+COMPLETE
paʁam,paʁəmu,PAST+THIRD+F+PLURAL+COMPLETE
paʁam,paʁəma,PAST+THIRD+F+SINGULAR+COMPLETE
paʁam,paʁəmu,PAST+THIRD+M+PLURAL+COMPLETE
paʁam,paʁam,PAST+THIRD+M+SINGULAR+COMPLETE
paʁam,poʁəmot,PRESENT+FIRST+F+PLURAL+COMPLETE
paʁam,poʁemet,PRESENT+FIRST+F+SINGULAR+COMPLETE
paʁam,poʁəmim,PRESENT+FIRST+M+PLURAL+COMPLETE
paʁam,poʁeim,PRESENT+FIRST+M+SINGULAR+COMPLETE
paʁam,poʁəmot,PRESENT+SECOND+F+PLURAL+COMPLETE
paʁam,poʁemet,PRESENT+SECOND+F+SINGULAR+COMPLETE
paʁam,poʁəmim,PRESENT+SECOND+M+PLURAL+COMPLETE
paʁam,poʁeim,PRESENT+SECOND+M+SINGULAR+COMPLETE
paʁam,poʁəmot,PRESENT+THIRD+F+PLURAL+COMPLETE
paʁam,poʁemet,PRESENT+THIRD+F+SINGULAR+COMPLETE
paʁam,poʁəmim,PRESENT+THIRD+M+PLURAL+COMPLETE
paʁam,poʁeim,PRESENT+THIRD+M+SINGULAR+COMPLETE
paʁaq,pəʁuqot,BEINONI+FIRST+F+PLURAL+COMPLETE
paʁaq,pəʁuqa,BEINONI+FIRST+F+SINGULAR+COMPLETE
paʁaq,pəʁuqim,BEINONI+FIRST+M+PLURAL+COMPLETE
paʁaq,paʁuq,BEINONI+FIRST+M+SINGULAR+COMPLETE
paʁaq,pəʁuqot,BEINONI+SECOND+F+PLURAL+COMPLETE
paʁaq,pəʁuqa,BEINONI+SECOND+F+SINGULAR+COMPLETE
paʁaq,pəʁuqim,BEINONI+SECOND+M+PLURAL+COMPLETE
paʁaq,paʁuq,BEINONI+SECOND+M+SINGULAR+COMPLETE
paʁaq,pəʁuqot,BEINONI+THIRD+F+PLURAL+COMPLETE
paʁaq,pəʁuqa,BEINONI+THIRD+F+SINGULAR+COMPLETE
paʁaq,pəʁuqim,BEINONI+THIRD+M+PLURAL+COMPLETE
paʁaq,paʁuq,BEINONI+THIRD+M+SINGULAR+COMPLETE
paʁaq,nifʁoq,FUTURE+FIRST+MF+PLURAL+COMPLETE
paʁaq,nifʁoq,FUTURE+FIRST+MF+PLURAL+MISSING
paʁaq,ʔefʁoq,FUTURE+FIRST+MF+SINGULAR+COMPLETE
paʁaq,ʔefʁoq,FUTURE+FIRST+MF+SINGULAR+MISSING
paʁaq,pəʁoqəna,IMPERATIVE+SECOND+F+PLURAL+COMPLETE
paʁaq,pəʁoqəna,IMPERATIVE+SECOND+F+PLURAL+MISSING
paʁaq,piʁqi,IMPERATIVE+SECOND+F+SINGULAR+COMPLETE
paʁaq,piʁqu,IMPERATIVE+SECOND+M+PLURAL+COMPLETE
paʁaq,pəʁoq,IMPERATIVE+SECOND+M+SINGULAR+COMPLETE
paʁaq,pəʁoq,IMPERATIVE+SECOND+M+SINGULAR+MISSING
paʁaq,lifʁoq,INFINITIVE+E+E+E+COMPLETE
paʁaq,lifʁoq,INFINITIVE+E+E+E+MISSING
paʁaq,paʁaqnu,PAST+FIRST+MF+PLURAL+COMPLETE
paʁaq,paʁaqti,PAST+FIRST+MF+SINGULAR+COMPLETE
paʁaq,pəʁaqten,PAST+SECOND+F+PLURAL+COMPLETE
paʁaq,paʁaqt,PAST+SECOND+F+SINGULAR+COMPLETE
paʁaq,pəʁaqtem,PAST+SECOND+M+PLURAL+COMPLETE
paʁaq,paʁaqta,PAST+SECOND+M+SINGULAR+COMPLETE
paʁaq,paʁəqu,PAST+THIRD+F+PLURAL+COMPLETE
paʁaq,paʁəqa,PAST+THIRD+F+SINGULAR+COMPLETE
paʁaq,paʁəqu,PAST+THIRD+M+PLURAL+COMPLETE
paʁaq,paʁaq,PAST+THIRD+M+SINGULAR+COMPLETE
paʁaq,poʁəqot,PRESENT+FIRST+F+PLURAL+COMPLETE
paʁaq,poʁeqet,PRESENT+FIRST+F+SINGULAR+COMPLETE
paʁaq,poʁəqim,PRESENT+FIRST+M+PLURAL+COMPLETE
paʁaq,poʁeiq,PRESENT+FIRST+M+SINGULAR+COMPLETE
paʁaq,poʁəqot,PRESENT+SECOND+F+PLURAL+COMPLETE
paʁaq,poʁeqet,PRESENT+SECOND+F+SINGULAR+COMPLETE
paʁaq,poʁəqim,PRESENT+SECOND+M+PLURAL+COMPLETE
paʁaq,poʁeiq,PRESENT+SECOND+M+SINGULAR+COMPLETE
paʁaq,poʁəqot,PRESENT+THIRD+F+PLURAL+COMPLETE
paʁaq,poʁeqet,PRESENT+THIRD+F+SINGULAR+COMPLETE
paʁaq,poʁəqim,PRESENT+THIRD+M+PLURAL+COMPLETE
paʁaq,poʁeiq,PRESENT+THIRD+M+SINGULAR+COMPLETE
paʁas,pəʁusot,BEINONI+FIRST+F+PLURAL+COMPLETE
paʁas,pəʁusa,BEINONI+FIRST+F+SINGULAR+COMPLETE
paʁas,pəʁusim,BEINONI+FIRST+M+PLURAL+COMPLETE
paʁas,paʁus,BEINONI+FIRST+M+SINGULAR+COMPLETE
paʁas,pəʁusot,BEINONI+SECOND+F+PLURAL+COMPLETE
paʁas,pəʁusa,BEINONI+SECOND+F+SINGULAR+COMPLETE
paʁas,pəʁusim,BEINONI+SECOND+M+PLURAL+COMPLETE
paʁas,paʁus,BEINONI+SECOND+M+SINGULAR+COMPLETE
paʁas,pəʁusot,BEINONI+THIRD+F+PLURAL+COMPLETE
paʁas,pəʁusa,BEINONI+THIRD+F+SINGULAR+COMPLETE
paʁas,pəʁusim,BEINONI+THIRD+M+PLURAL+COMPLETE
paʁas,paʁus,BEINONI+THIRD+M+SINGULAR+COMPLETE
paʁas,nifʁos,FUTURE+FIRST+MF+PLURAL+COMPLETE
paʁas,nifʁos,FUTURE+FIRST+MF+PLURAL+MISSING
paʁas,ʔefʁos,FUTURE+FIRST+MF+SINGULAR+COMPLETE
paʁas,ʔefʁos,FUTURE+FIRST+MF+SINGULAR+MISSING
paʁas,piʁsu,IMPERATIVE+SECOND+F+PLURAL+COMPLETE
paʁas,pəʁosəna,IMPERATIVE+SECOND+F+PLURAL+MISSING
paʁas,piʁsi,IMPERATIVE+SECOND+F+SINGULAR+COMPLETE
paʁas,piʁsu,IMPERATIVE+SECOND+M+PLURAL+COMPLETE
paʁas,pəʁos,IMPERATIVE+SECOND+M+SINGULAR+COMPLETE
paʁas,pəʁos,IMPERATIVE+SECOND+M+SINGULAR+MISSING
paʁas,lifʁos,INFINITIVE+E+E+E+COMPLETE
paʁas,lifʁos,INFINITIVE+E+E+E+MISSING
paʁas,paʁasnu,PAST+FIRST+MF+PLURAL+COMPLETE
paʁas,paʁasti,PAST+FIRST+MF+SINGULAR+COMPLETE
paʁas,pəʁasten,PAST+SECOND+F+PLURAL+COMPLETE
paʁas,paʁast,PAST+SECOND+F+SINGULAR+COMPLETE
paʁas,pəʁastem,PAST+SECOND+M+PLURAL+COMPLETE
paʁas,paʁasta,PAST+SECOND+M+SINGULAR+COMPLETE
paʁas,paʁəsu,PAST+THIRD+F+PLURAL+COMPLETE
paʁas,paʁəsa,PAST+THIRD+F+SINGULAR+COMPLETE
paʁas,paʁəsu,PAST+THIRD+M+PLURAL+COMPLETE
paʁas,paʁas,PAST+THIRD+M+SINGULAR+COMPLETE
paʁas,poʁəsot,PRESENT+FIRST+F+PLURAL+COMPLETE
paʁas,poʁeset,PRESENT+FIRST+F+SINGULAR+COMPLETE
paʁas,poʁəsim,PRESENT+FIRST+M+PLURAL+COMPLETE
paʁas,poʁeis,PRESENT+FIRST+M+SINGULAR+COMPLETE
paʁas,poʁəsot,PRESENT+SECOND+F+PLURAL+COMPLETE
paʁas,poʁeset,PRESENT+SECOND+F+SINGULAR+COMPLETE
paʁas,poʁəsim,PRESENT+SECOND+M+PLURAL+COMPLETE
paʁas,poʁeis,PRESENT+SECOND+M+SINGULAR+COMPLETE
paʁas,poʁəsot,PRESENT+THIRD+F+PLURAL+COMPLETE
paʁas,poʁeset,PRESENT+THIRD+F+SINGULAR+COMPLETE
paʁas,poʁəsim,PRESENT+THIRD+M+PLURAL+COMPLETE
paʁas,poʁeis,PRESENT+THIRD+M+SINGULAR+COMPLETE
paʁaʃ,pəʁuʃot,BEINONI+FIRST+F+PLURAL+COMPLETE
paʁaʃ,pəʁuʃa,BEINONI+FIRST+F+SINGULAR+COMPLETE
paʁaʃ,pəʁuʃim,BEINONI+FIRST+M+PLURAL+COMPLETE
paʁaʃ,paʁuʃ,BEINONI+FIRST+M+SINGULAR+COMPLETE
paʁaʃ,pəʁuʃot,BEINONI+SECOND+F+PLURAL+COMPLETE
paʁaʃ,pəʁuʃa,BEINONI+SECOND+F+SINGULAR+COMPLETE
paʁaʃ,pəʁuʃim,BEINONI+SECOND+M+PLURAL+COMPLETE
paʁaʃ,paʁuʃ,BEINONI+SECOND+M+SINGULAR+COMPLETE
paʁaʃ,pəʁuʃot,BEINONI+THIRD+F+PLURAL+COMPLETE
paʁaʃ,pəʁuʃa,BEINONI+THIRD+F+SINGULAR+COMPLETE
paʁaʃ,pəʁuʃim,BEINONI+THIRD+M+PLURAL+COMPLETE
paʁaʃ,paʁuʃ,BEINONI+THIRD+M+SINGULAR+COMPLETE
paʁaʃ,nifʁoʃ,FUTURE+FIRST+MF+PLURAL+COMPLETE
paʁaʃ,nifʁoʃ,FUTURE+FIRST+MF+PLURAL+MISSING
paʁaʃ,ʔefʁoʃ,FUTURE+FIRST+MF+SINGULAR+COMPLETE
paʁaʃ,ʔefʁoʃ,FUTURE+FIRST+MF+SINGULAR+MISSING
paʁaʃ,piʁʃu,IMPERATIVE+SECOND+F+PLURAL+COMPLETE
paʁaʃ,pəʁoʃəna,IMPERATIVE+SECOND+F+PLURAL+MISSING
paʁaʃ,piʁʃi,IMPERATIVE+SECOND+F+SINGULAR+COMPLETE
paʁaʃ,piʁʃu,IMPERATIVE+SECOND+M+PLURAL+COMPLETE
paʁaʃ,pəʁoʃ,IMPERATIVE+SECOND+M+SINGULAR+COMPLETE
paʁaʃ,pəʁoʃ,IMPERATIVE+SECOND+M+SINGULAR+MISSING
paʁaʃ,lifʁoʃ,INFINITIVE+E+E+E+COMPLETE
paʁaʃ,lifʁoʃ,INFINITIVE+E+E+E+MISSING
paʁaʃ,paʁaʃnu,PAST+FIRST+MF+PLURAL+COMPLETE
paʁaʃ,paʁaʃti,PAST+FIRST+MF+SINGULAR+COMPLETE
paʁaʃ,pəʁaʃten,PAST+SECOND+F+PLURAL+COMPLETE
paʁaʃ,paʁaʃt,PAST+SECOND+F+SINGULAR+COMPLETE
paʁaʃ,pəʁaʃtem,PAST+SECOND+M+PLURAL+COMPLETE
paʁaʃ,paʁaʃta,PAST+SECOND+M+SINGULAR+COMPLETE
paʁaʃ,paʁəʃu,PAST+THIRD+F+PLURAL+COMPLETE
paʁaʃ,paʁəʃa,PAST+THIRD+F+SINGULAR+COMPLETE
paʁaʃ,paʁəʃu,PAST+THIRD+M+PLURAL+COMPLETE
paʁaʃ,paʁaʃ,PAST+THIRD+M+SINGULAR+COMPLETE
paʁaʃ,poʁəʃot,PRESENT+FIRST+F+PLURAL+COMPLETE
paʁaʃ,poʁeʃet,PRESENT+FIRST+F+SINGULAR+COMPLETE
paʁaʃ,poʁəʃim,PRESENT+FIRST+M+PLURAL+COMPLETE
paʁaʃ,poʁeiʃ,PRESENT+FIRST+M+SINGULAR+COMPLETE
paʁaʃ,poʁəʃot,PRESENT+SECOND+F+PLURAL+COMPLETE
paʁaʃ,poʁeʃet,PRESENT+SECOND+F+SINGULAR+COMPLETE
paʁaʃ,poʁəʃim,PRESENT+SECOND+M+PLURAL+COMPLETE
paʁaʃ,poʁeiʃ,PRESENT+SECOND+M+SINGULAR+COMPLETE
paʁaʃ,poʁəʃot,PRESENT+THIRD+F+PLURAL+COMPLETE
paʁaʃ,poʁeʃet,PRESENT+THIRD+F+SINGULAR+COMPLETE
paʁaʃ,poʁəʃim,PRESENT+THIRD+M+PLURAL+COMPLETE
paʁaʃ,poʁeiʃ,PRESENT+THIRD+M+SINGULAR+COMPLETE
paʁat,pəʁutot,BEINONI+FIRST+F+PLURAL+COMPLETE
paʁat,pəʁuta,BEINONI+FIRST+F+SINGULAR+COMPLETE
paʁat,pəʁutim,BEINONI+FIRST+M+PLURAL+COMPLETE
paʁat,paʁut,BEINONI+FIRST+M+SINGULAR+COMPLETE
paʁat,pəʁutot,BEINONI+SECOND+F+PLURAL+COMPLETE
paʁat,pəʁuta,BEINONI+SECOND+F+SINGULAR+COMPLETE
paʁat,pəʁutim,BEINONI+SECOND+M+PLURAL+COMPLETE
paʁat,paʁut,BEINONI+SECOND+M+SINGULAR+COMPLETE
paʁat,pəʁutot,BEINONI+THIRD+F+PLURAL+COMPLETE
paʁat,pəʁuta,BEINONI+THIRD+F+SINGULAR+COMPLETE
paʁat,pəʁutim,BEINONI+THIRD+M+PLURAL+COMPLETE
paʁat,paʁut,BEINONI+THIRD+M+SINGULAR+COMPLETE
paʁat,nifʁot,FUTURE+FIRST+MF+PLURAL+COMPLETE
paʁat,nifʁot,FUTURE+FIRST+MF+PLURAL+MISSING
paʁat,ʔefʁot,FUTURE+FIRST+MF+SINGULAR+COMPLETE
paʁat,ʔefʁot,FUTURE+FIRST+MF+SINGULAR+MISSING
paʁat,piʁtu,IMPERATIVE+SECOND+F+PLURAL+COMPLETE
paʁat,pəʁotəna,IMPERATIVE+SECOND+F+PLURAL+MISSING
paʁat,piʁti,IMPERATIVE+SECOND+F+SINGULAR+COMPLETE
paʁat,piʁtu,IMPERATIVE+SECOND+M+PLURAL+COMPLETE
paʁat,pəʁot,IMPERATIVE+SECOND+M+SINGULAR+COMPLETE
paʁat,pəʁot,IMPERATIVE+SECOND+M+SINGULAR+MISSING
paʁat,lifʁot,INFINITIVE+E+E+E+COMPLETE
paʁat,lifʁot,INFINITIVE+E+E+E+MISSING
paʁat,paʁatnu,PAST+FIRST+MF+PLURAL+COMPLETE
paʁat,paʁatti,PAST+FIRST+MF+SINGULAR+COMPLETE
paʁat,pəʁatten,PAST+SECOND+F+PLURAL+COMPLETE
paʁat,paʁatt,PAST+SECOND+F+SINGULAR+COMPLETE
paʁat,pəʁattem,PAST+SECOND+M+PLURAL+COMPLETE
paʁat,paʁatta,PAST+SECOND+M+SINGULAR+COMPLETE
paʁat,paʁətu,PAST+THIRD+F+PLURAL+COMPLETE
paʁat,paʁəta,PAST+THIRD+F+SINGULAR+COMPLETE
paʁat,paʁətu,PAST+THIRD+M+PLURAL+COMPLETE
paʁat,paʁat,PAST+THIRD+M+SINGULAR+COMPLETE
paʁat,poʁətot,PRESENT+FIRST+F+PLURAL+COMPLETE
paʁat,poʁetet,PRESENT+FIRST+F+SINGULAR+COMPLETE
paʁat,poʁətim,PRESENT+FIRST+M+PLURAL+COMPLETE
paʁat,poʁeit,PRESENT+FIRST+M+SINGULAR+COMPLETE
paʁat,poʁətot,PRESENT+SECOND+F+PLURAL+COMPLETE
paʁat,poʁetet,PRESENT+SECOND+F+SINGULAR+COMPLETE
paʁat,poʁətim,PRESENT+SECOND+M+PLURAL+COMPLETE
paʁat,poʁeit,PRESENT+SECOND+M+SINGULAR+COMPLETE
paʁat,poʁətot,PRESENT+THIRD+F+PLURAL+COMPLETE
paʁat,poʁetet,PRESENT+THIRD+F+SINGULAR+COMPLETE
paʁat,poʁətim,PRESENT+THIRD+M+PLURAL+COMPLETE
paʁat,poʁeit,PRESENT+THIRD+M+SINGULAR+COMPLETE
paʁats,pəʁutsot,BEINONI+FIRST+F+PLURAL+COMPLETE
paʁats,pəʁutsa,BEINONI+FIRST+F+SINGULAR+COMPLETE
paʁats,pəʁutsim,BEINONI+FIRST+M+PLURAL+COMPLETE
paʁats,paʁuts,BEINONI+FIRST+M+SINGULAR+COMPLETE
paʁats,pəʁutsot,BEINONI+SECOND+F+PLURAL+COMPLETE
paʁats,pəʁutsa,BEINONI+SECOND+F+SINGULAR+COMPLETE
paʁats,pəʁutsim,BEINONI+SECOND+M+PLURAL+COMPLETE
paʁats,paʁuts,BEINONI+SECOND+M+SINGULAR+COMPLETE
paʁats,pəʁutsot,BEINONI+THIRD+F+PLURAL+COMPLETE
paʁats,pəʁutsa,BEINONI+THIRD+F+SINGULAR+COMPLETE
paʁats,pəʁutsim,BEINONI+THIRD+M+PLURAL+COMPLETE
paʁats,paʁuts,BEINONI+THIRD+M+SINGULAR+COMPLETE
paʁats,nifʁots,FUTURE+FIRST+MF+PLURAL+COMPLETE
paʁats,nifʁots,FUTURE+FIRST+MF+PLURAL+MISSING
paʁats,ʔefʁots,FUTURE+FIRST+MF+SINGULAR+COMPLETE
paʁats,ʔefʁots,FUTURE+FIRST+MF+SINGULAR+MISSING
paʁats,piʁtsu,IMPERATIVE+SECOND+F+PLURAL+COMPLETE
paʁats,pəʁotsəna,IMPERATIVE+SECOND+F+PLURAL+MISSING
paʁats,piʁtsi,IMPERATIVE+SECOND+F+SINGULAR+COMPLETE
paʁats,piʁtsu,IMPERATIVE+SECOND+M+PLURAL+COMPLETE
paʁats,pəʁots,IMPERATIVE+SECOND+M+SINGULAR+COMPLETE
paʁats,pəʁots,IMPERATIVE+SECOND+M+SINGULAR+MISSING
paʁats,lifʁots,INFINITIVE+E+E+E+COMPLETE
paʁats,lifʁots,INFINITIVE+E+E+E+MISSING
paʁats,paʁatsnu,PAST+FIRST+MF+PLURAL+COMPLETE
paʁats,paʁatsti,PAST+FIRST+MF+SINGULAR+COMPLETE
paʁats,pəʁatsten,PAST+SECOND+F+PLURAL+COMPLETE
paʁats,paʁatst,PAST+SECOND+F+SINGULAR+COMPLETE
paʁats,pəʁatstem,PAST+SECOND+M+PLURAL+COMPLETE
paʁats,paʁatsta,PAST+SECOND+M+SINGULAR+COMPLETE
paʁats,paʁətsu,PAST+THIRD+F+PLURAL+COMPLETE
paʁats,paʁətsa,PAST+THIRD+F+SINGULAR+COMPLETE
paʁats,paʁətsu,PAST+THIRD+M+PLURAL+COMPLETE
paʁats,paʁats,PAST+THIRD+M+SINGULAR+COMPLETE
paʁats,poʁətsot,PRESENT+FIRST+F+PLURAL+COMPLETE
paʁats,poʁetset,PRESENT+FIRST+F+SINGULAR+COMPLETE
paʁats,poʁətsim,PRESENT+FIRST+M+PLURAL+COMPLETE
paʁats,poʁeits,PRESENT+FIRST+M+SINGULAR+COMPLETE
paʁats,poʁətsot,PRESENT+SECOND+F+PLURAL+COMPLETE
paʁats,poʁetset,PRESENT+SECOND+F+SINGULAR+COMPLETE
paʁats,poʁətsim,PRESENT+SECOND+M+PLURAL+COMPLETE
paʁats,poʁeits,PRESENT+SECOND+M+SINGULAR+COMPLETE
paʁats,poʁətsot,PRESENT+THIRD+F+PLURAL+COMPLETE
paʁats,poʁetset,PRESENT+THIRD+F+SINGULAR+COMPLETE
paʁats,poʁətsim,PRESENT+THIRD+M+PLURAL+COMPLETE
paʁats,poʁeits,PRESENT+THIRD+M+SINGULAR+COMPLETE
paʁaʕ,pəʁuʕot,BEINONI+FIRST+F+PLURAL+COMPLETE
paʁaʕ,pəʁuʕa,BEINONI+FIRST+F+SINGULAR+COMPLETE
paʁaʕ,pəʁuʕim,BEINONI+FIRST+M+PLURAL+COMPLETE
paʁaʕ,paʁuaʕ,BEINONI+FIRST+M+SINGULAR+COMPLETE
paʁaʕ,pəʁuʕot,BEINONI+SECOND+F+PLURAL+COMPLETE
paʁaʕ,pəʁuʕa,BEINONI+SECOND+F+SINGULAR+COMPLETE
paʁaʕ,pəʁuʕim,BEINONI+SECOND+M+PLURAL+COMPLETE
paʁaʕ,paʁuaʕ,BEINONI+SECOND+M+SINGULAR+COMPLETE
paʁaʕ,pəʁuʕot,BEINONI+THIRD+F+PLURAL+COMPLETE
paʁaʕ,pəʁuʕa,BEINONI+THIRD+F+SINGULAR+COMPLETE
paʁaʕ,pəʁuʕim,BEINONI+THIRD+M+PLURAL+COMPLETE
paʁaʕ,paʁuaʕ,BEINONI+THIRD+M+SINGULAR+COMPLETE
paʁaʕ,nifʁaʕ,FUTURE+FIRST+MF+PLURAL+COMPLETE
paʁaʕ,ʔefʁaʕ,FUTURE+FIRST+MF+SINGULAR+COMPLETE
paʁaʕ,piʁʕu,IMPERATIVE+SECOND+F+PLURAL+COMPLETE
paʁaʕ,piʁʕi,IMPERATIVE+SECOND+F+SINGULAR+COMPLETE
paʁaʕ,piʁʕu,IMPERATIVE+SECOND+M+PLURAL+COMPLETE
paʁaʕ,pəʁaʕ,IMPERATIVE+SECOND+M+SINGULAR+COMPLETE
paʁaʕ,lifʁoaʕ,INFINITIVE+E+E+E+COMPLETE
paʁaʕ,lifʁoaʕ,INFINITIVE+E+E+E+MISSING
paʁaʕ,paʁaʕnu,PAST+FIRST+MF+PLURAL+COMPLETE
paʁaʕ,paʁaʕti,PAST+FIRST+MF+SINGULAR+COMPLETE
paʁaʕ,pəʁaʕten,PAST+SECOND+F+PLURAL+COMPLETE
paʁaʕ,paʁaʕt,PAST+SECOND+F+SINGULAR+COMPLETE
paʁaʕ,pəʁaʕtem,PAST+SECOND+M+PLURAL+COMPLETE
paʁaʕ,paʁaʕta,PAST+SECOND+M+SINGULAR+COMPLETE
paʁaʕ,paʁəʕu,PAST+THIRD+F+PLURAL+COMPLETE
paʁaʕ,paʁəʕa,PAST+THIRD+F+SINGULAR+COMPLETE
paʁaʕ,paʁəʕu,PAST+THIRD+M+PLURAL+COMPLETE
paʁaʕ,paʁaʕ,PAST+THIRD+M+SINGULAR+COMPLETE
paʁaʕ,poʁəʕot,PRESENT+FIRST+F+PLURAL+COMPLETE
paʁaʕ,poʁaʕat,PRESENT+FIRST+F+SINGULAR+COMPLETE
paʁaʕ,poʁəʕim,PRESENT+FIRST+M+PLURAL+COMPLETE
paʁaʕ,poʁeiaʕ,PRESENT+FIRST+M+SINGULAR+COMPLETE
paʁaʕ,poʁəʕot,PRESENT+SECOND+F+PLURAL+COMPLETE
paʁaʕ,poʁaʕat,PRESENT+SECOND+F+SINGULAR+COMPLETE
paʁaʕ,poʁəʕim,PRESENT+SECOND+M+PLURAL+COMPLETE
paʁaʕ,poʁeiaʕ,PRESENT+SECOND+M+SINGULAR+COMPLETE
paʁaʕ,poʁəʕot,PRESENT+THIRD+F+PLURAL+COMPLETE
paʁaʕ,poʁaʕat,PRESENT+THIRD+F+SINGULAR+COMPLETE
paʁaʕ,poʁəʕim,PRESENT+THIRD+M+PLURAL+COMPLETE
paʁaʕ,poʁeiaʕ,PRESENT+THIRD+M+SINGULAR+COMPLETE
pasaħ,pəsuħot,BEINONI+FIRST+F+PLURAL+COMPLETE
pasaħ,pəsuħa,BEINONI+FIRST+F+SINGULAR+COMPLETE
pasaħ,pəsuħim,BEINONI+FIRST+M+PLURAL+COMPLETE
pasaħ,pasuaħ,BEINONI+FIRST+M+SINGULAR+COMPLETE
pasaħ,pəsuħot,BEINONI+SECOND+F+PLURAL+COMPLETE
pasaħ,pəsuħa,BEINONI+SECOND+F+SINGULAR+COMPLETE
pasaħ,pəsuħim,BEINONI+SECOND+M+PLURAL+COMPLETE
pasaħ,pasuaħ,BEINONI+SECOND+M+SINGULAR+COMPLETE
pasaħ,pəsuħot,BEINONI+THIRD+F+PLURAL+COMPLETE
pasaħ,pəsuħa,BEINONI+THIRD+F+SINGULAR+COMPLETE
pasaħ,pəsuħim,BEINONI+THIRD+M+PLURAL+COMPLETE
pasaħ,pasuaħ,BEINONI+THIRD+M+SINGULAR+COMPLETE
pasaħ,nifsaħ,FUTURE+FIRST+MF+PLURAL+COMPLETE
pasaħ,ʔefsaħ,FUTURE+FIRST+MF+SINGULAR+COMPLETE
pasaħ,pisħu,IMPERATIVE+SECOND+F+PLURAL+COMPLETE
pasaħ,pisħi,IMPERATIVE+SECOND+F+SINGULAR+COMPLETE
pasaħ,pisħu,IMPERATIVE+SECOND+M+PLURAL+COMPLETE
pasaħ,pəsaħ,IMPERATIVE+SECOND+M+SINGULAR+COMPLETE
pasaħ,lifsoaħ,INFINITIVE+E+E+E+COMPLETE
pasaħ,lifsoaħ,INFINITIVE+E+E+E+MISSING
pasaħ,pasaħnu,PAST+FIRST+MF+PLURAL+COMPLETE
pasaħ,pasaħti,PAST+FIRST+MF+SINGULAR+COMPLETE
pasaħ,pəsaħten,PAST+SECOND+F+PLURAL+COMPLETE
pasaħ,pasaħt,PAST+SECOND+F+SINGULAR+COMPLETE
pasaħ,pəsaħtem,PAST+SECOND+M+PLURAL+COMPLETE
pasaħ,pasaħta,PAST+SECOND+M+SINGULAR+COMPLETE
pasaħ,pasəħu,PAST+THIRD+F+PLURAL+COMPLETE
pasaħ,pasəħa,PAST+THIRD+F+SINGULAR+COMPLETE
pasaħ,pasəħu,PAST+THIRD+M+PLURAL+COMPLETE
pasaħ,pasaħ,PAST+THIRD+M+SINGULAR+COMPLETE
pasaħ,posəħot,PRESENT+FIRST+F+PLURAL+COMPLETE
pasaħ,posaħat,PRESENT+FIRST+F+SINGULAR+COMPLETE
pasaħ,posəħim,PRESENT+FIRST+M+PLURAL+COMPLETE
pasaħ,poseiaħ,PRESENT+FIRST+M+SINGULAR+COMPLETE
pasaħ,posəħot,PRESENT+SECOND+F+PLURAL+COMPLETE
pasaħ,posaħat,PRESENT+SECOND+F+SINGULAR+COMPLETE
pasaħ,posəħim,PRESENT+SECOND+M+PLURAL+COMPLETE
pasaħ,poseiaħ,PRESENT+SECOND+M+SINGULAR+COMPLETE
pasaħ,posəħot,PRESENT+THIRD+F+PLURAL+COMPLETE
pasaħ,posaħat,PRESENT+THIRD+F+SINGULAR+COMPLETE
pasaħ,posəħim,PRESENT+THIRD+M+PLURAL+COMPLETE
pasaħ,poseiaħ,PRESENT+THIRD+M+SINGULAR+COMPLETE
pasal,pəsulot,BEINONI+FIRST+F+PLURAL+COMPLETE
pasal,pəsula,BEINONI+FIRST+F+SINGULAR+COMPLETE
pasal,pəsulim,BEINONI+FIRST+M+PLURAL+COMPLETE
pasal,pasul,BEINONI+FIRST+M+SINGULAR+COMPLETE
pasal,pəsulot,BEINONI+SECOND+F+PLURAL+COMPLETE
pasal,pəsula,BEINONI+SECOND+F+SINGULAR+COMPLETE
pasal,pəsulim,BEINONI+SECOND+M+PLURAL+COMPLETE
pasal,pasul,BEINONI+SECOND+M+SINGULAR+COMPLETE
pasal,pəsulot,BEINONI+THIRD+F+PLURAL+COMPLETE
pasal,pəsula,BEINONI+THIRD+F+SINGULAR+COMPLETE
pasal,pəsulim,BEINONI+THIRD+M+PLURAL+COMPLETE
pasal,pasul,BEINONI+THIRD+M+SINGULAR+COMPLETE
pasal,nifsol,FUTURE+FIRST+MF+PLURAL+COMPLETE
pasal,nifsol,FUTURE+FIRST+MF+PLURAL+MISSING
pasal,ʔefsol,FUTURE+FIRST+MF+SINGULAR+COMPLETE
pasal,ʔefsol,FUTURE+FIRST+MF+SINGULAR+MISSING
pasal,pislu,IMPERATIVE+SECOND+F+PLURAL+COMPLETE
pasal,pəsoləna,IMPERATIVE+SECOND+F+PLURAL+MISSING
pasal,pisli,IMPERATIVE+SECOND+F+SINGULAR+COMPLETE
pasal,pislu,IMPERATIVE+SECOND+M+PLURAL+COMPLETE
pasal,pəsol,IMPERATIVE+SECOND+M+SINGULAR+COMPLETE
pasal,pəsol,IMPERATIVE+SECOND+M+SINGULAR+MISSING
pasal,lifsol,INFINITIVE+E+E+E+COMPLETE
pasal,lifsol,INFINITIVE+E+E+E+MISSING
pasal,pasalnu,PAST+FIRST+MF+PLURAL+COMPLETE
pasal,pasalti,PAST+FIRST+MF+SINGULAR+COMPLETE
pasal,pəsalten,PAST+SECOND+F+PLURAL+COMPLETE
pasal,pasalt,PAST+SECOND+F+SINGULAR+COMPLETE
pasal,pəsaltem,PAST+SECOND+M+PLURAL+COMPLETE
pasal,pasalta,PAST+SECOND+M+SINGULAR+COMPLETE
pasal,pasəlu,PAST+THIRD+F+PLURAL+COMPLETE
pasal,pasəla,PAST+THIRD+F+SINGULAR+COMPLETE
pasal,pasəlu,PAST+THIRD+M+PLURAL+COMPLETE
pasal,pasal,PAST+THIRD+M+SINGULAR+COMPLETE
pasal,posəlot,PRESENT+FIRST+F+PLURAL+COMPLETE
pasal,poselet,PRESENT+FIRST+F+SINGULAR+COMPLETE
pasal,posəlim,PRESENT+FIRST+M+PLURAL+COMPLETE
pasal,poseil,PRESENT+FIRST+M+SINGULAR+COMPLETE
pasal,posəlot,PRESENT+SECOND+F+PLURAL+COMPLETE
pasal,poselet,PRESENT+SECOND+F+SINGULAR+COMPLETE
pasal,posəlim,PRESENT+SECOND+M+PLURAL+COMPLETE
pasal,poseil,PRESENT+SECOND+M+SINGULAR+COMPLETE
pasal,posəlot,PRESENT+THIRD+F+PLURAL+COMPLETE
pasal,poselet,PRESENT+THIRD+F+SINGULAR+COMPLETE
pasal,posəlim,PRESENT+THIRD+M+PLURAL+COMPLETE
pasal,poseil,PRESENT+THIRD+M+SINGULAR+COMPLETE
pasaq,pəsuqot,BEINONI+FIRST+F+PLURAL+COMPLETE
pasaq,pəsuqa,BEINONI+FIRST+F+SINGULAR+COMPLETE
pasaq,pəsuqim,BEINONI+FIRST+M+PLURAL+COMPLETE
pasaq,pasuq,BEINONI+FIRST+M+SINGULAR+COMPLETE
pasaq,pəsuqot,BEINONI+SECOND+F+PLURAL+COMPLETE
pasaq,pəsuqa,BEINONI+SECOND+F+SINGULAR+COMPLETE
pasaq,pəsuqim,BEINONI+SECOND+M+PLURAL+COMPLETE
pasaq,pasuq,BEINONI+SECOND+M+SINGULAR+COMPLETE
pasaq,pəsuqot,BEINONI+THIRD+F+PLURAL+COMPLETE
pasaq,pəsuqa,BEINONI+THIRD+F+SINGULAR+COMPLETE
pasaq,pəsuqim,BEINONI+THIRD+M+PLURAL+COMPLETE
pasaq,pasuq,BEINONI+THIRD+M+SINGULAR+COMPLETE
pasaq,nifsoq,FUTURE+FIRST+MF+PLURAL+COMPLETE
pasaq,nifsoq,FUTURE+FIRST+MF+PLURAL+MISSING
pasaq,ʔefsoq,FUTURE+FIRST+MF+SINGULAR+COMPLETE
pasaq,ʔefsoq,FUTURE+FIRST+MF+SINGULAR+MISSING
pasaq,pəsoqəna,IMPERATIVE+SECOND+F+PLURAL+COMPLETE
pasaq,pəsoqəna,IMPERATIVE+SECOND+F+PLURAL+MISSING
pasaq,pisqi,IMPERATIVE+SECOND+F+SINGULAR+COMPLETE
pasaq,pisqu,IMPERATIVE+SECOND+M+PLURAL+COMPLETE
pasaq,pəsoq,IMPERATIVE+SECOND+M+SINGULAR+COMPLETE
pasaq,pəsoq,IMPERATIVE+SECOND+M+SINGULAR+MISSING
pasaq,lifsoq,INFINITIVE+E+E+E+COMPLETE
pasaq,lifsoq,INFINITIVE+E+E+E+MISSING
pasaq,pasaqnu,PAST+FIRST+MF+PLURAL+COMPLETE
pasaq,pasaqti,PAST+FIRST+MF+SINGULAR+COMPLETE
pasaq,pəsaqten,PAST+SECOND+F+PLURAL+COMPLETE
pasaq,pasaqt,PAST+SECOND+F+SINGULAR+COMPLETE
pasaq,pəsaqtem,PAST+SECOND+M+PLURAL+COMPLETE
pasaq,pasaqta,PAST+SECOND+M+SINGULAR+COMPLETE
pasaq,pasəqu,PAST+THIRD+F+PLURAL+COMPLETE
pasaq,pasəqa,PAST+THIRD+F+SINGULAR+COMPLETE
pasaq,pasəqu,PAST+THIRD+M+PLURAL+COMPLETE
pasaq,pasaq,PAST+THIRD+M+SINGULAR+COMPLETE
pasaq,posəqot,PRESENT+FIRST+F+PLURAL+COMPLETE
pasaq,poseqet,PRESENT+FIRST+F+SINGULAR+COMPLETE
pasaq,posəqim,PRESENT+FIRST+M+PLURAL+COMPLETE
pasaq,poseiq,PRESENT+FIRST+M+SINGULAR+COMPLETE
pasaq,posəqot,PRESENT+SECOND+F+PLURAL+COMPLETE
pasaq,poseqet,PRESENT+SECOND+F+SINGULAR+COMPLETE
pasaq,posəqim,PRESENT+SECOND+M+PLURAL+COMPLETE
pasaq,poseiq,PRESENT+SECOND+M+SINGULAR+COMPLETE
pasaq,posəqot,PRESENT+THIRD+F+PLURAL+COMPLETE
pasaq,poseqet,PRESENT+THIRD+F+SINGULAR+COMPLETE
pasaq,posəqim,PRESENT+THIRD+M+PLURAL+COMPLETE
pasaq,poseiq,PRESENT+THIRD+M+SINGULAR+COMPLETE
pasaʕ,pəsuʕot,BEINONI+FIRST+F+PLURAL+COMPLETE
pasaʕ,pəsuʕa,BEINONI+FIRST+F+SINGULAR+COMPLETE
pasaʕ,pəsuʕim,BEINONI+FIRST+M+PLURAL+COMPLETE
pasaʕ,pasuaʕ,BEINONI+FIRST+M+SINGULAR+COMPLETE
pasaʕ,pəsuʕot,BEINONI+SECOND+F+PLURAL+COMPLETE
pasaʕ,pəsuʕa,BEINONI+SECOND+F+SINGULAR+COMPLETE
pasaʕ,pəsuʕim,BEINONI+SECOND+M+PLURAL+COMPLETE
pasaʕ,pasuaʕ,BEINONI+SECOND+M+SINGULAR+COMPLETE
pasaʕ,pəsuʕot,BEINONI+THIRD+F+PLURAL+COMPLETE
pasaʕ,pəsuʕa,BEINONI+THIRD+F+SINGULAR+COMPLETE
pasaʕ,pəsuʕim,BEINONI+THIRD+M+PLURAL+COMPLETE
pasaʕ,pasuaʕ,BEINONI+THIRD+M+SINGULAR+COMPLETE
pasaʕ,nifsaʕ,FUTURE+FIRST+MF+PLURAL+COMPLETE
pasaʕ,ʔefsaʕ,FUTURE+FIRST+MF+SINGULAR+COMPLETE
pasaʕ,pisʕu,IMPERATIVE+SECOND+F+PLURAL+COMPLETE
pasaʕ,pisʕi,IMPERATIVE+SECOND+F+SINGULAR+COMPLETE
pasaʕ,pisʕu,IMPERATIVE+SECOND+M+PLURAL+COMPLETE
pasaʕ,pəsaʕ,IMPERATIVE+SECOND+M+SINGULAR+COMPLETE
pasaʕ,lifsoaʕ,INFINITIVE+E+E+E+COMPLETE
pasaʕ,lifsoaʕ,INFINITIVE+E+E+E+MISSING
pasaʕ,pasaʕnu,PAST+FIRST+MF+PLURAL+COMPLETE
pasaʕ,pasaʕti,PAST+FIRST+MF+SINGULAR+COMPLETE
pasaʕ,pəsaʕten,PAST+SECOND+F+PLURAL+COMPLETE
pasaʕ,pasaʕt,PAST+SECOND+F+SINGULAR+COMPLETE
pasaʕ,pəsaʕtem,PAST+SECOND+M+PLURAL+COMPLETE
pasaʕ,pasaʕta,PAST+SECOND+M+SINGULAR+COMPLETE
pasaʕ,pasəʕu,PAST+THIRD+F+PLURAL+COMPLETE
pasaʕ,pasəʕa,PAST+THIRD+F+SINGULAR+COMPLETE
pasaʕ,pasəʕu,PAST+THIRD+M+PLURAL+COMPLETE
pasaʕ,pasaʕ,PAST+THIRD+M+SINGULAR+COMPLETE
pasaʕ,posəʕot,PRESENT+FIRST+F+PLURAL+COMPLETE
pasaʕ,posaʕat,PRESENT+FIRST+F+SINGULAR+COMPLETE
pasaʕ,posəʕim,PRESENT+FIRST+M+PLURAL+COMPLETE
pasaʕ,poseiaʕ,PRESENT+FIRST+M+SINGULAR+COMPLETE
pasaʕ,posəʕot,PRESENT+SECOND+F+PLURAL+COMPLETE
pasaʕ,posaʕat,PRESENT+SECOND+F+SINGULAR+COMPLETE
pasaʕ,posəʕim,PRESENT+SECOND+M+PLURAL+COMPLETE
pasaʕ,poseiaʕ,PRESENT+SECOND+M+SINGULAR+COMPLETE
pasaʕ,posəʕot,PRESENT+THIRD+F+PLURAL+COMPLETE
pasaʕ,posaʕat,PRESENT+THIRD+F+SINGULAR+COMPLETE
pasaʕ,posəʕim,PRESENT+THIRD+M+PLURAL+COMPLETE
pasaʕ,poseiaʕ,PRESENT+THIRD+M+SINGULAR+COMPLETE
paʃat,pəʃutot,BEINONI+FIRST+F+PLURAL+COMPLETE
paʃat,pəʃuta,BEINONI+FIRST+F+SINGULAR+COMPLETE
paʃat,pəʃutim,BEINONI+FIRST+M+PLURAL+COMPLETE
paʃat,paʃut,BEINONI+FIRST+M+SINGULAR+COMPLETE
paʃat,pəʃutot,BEINONI+SECOND+F+PLURAL+COMPLETE
paʃat,pəʃuta,BEINONI+SECOND+F+SINGULAR+COMPLETE
paʃat,pəʃutim,BEINONI+SECOND+M+PLURAL+COMPLETE
paʃat,paʃut,BEINONI+SECOND+M+SINGULAR+COMPLETE
paʃat,pəʃutot,BEINONI+THIRD+F+PLURAL+COMPLETE
paʃat,pəʃuta,BEINONI+THIRD+F+SINGULAR+COMPLETE
paʃat,pəʃutim,BEINONI+THIRD+M+PLURAL+COMPLETE
paʃat,paʃut,BEINONI+THIRD+M+SINGULAR+COMPLETE
paʃat,nifʃot,FUTURE+FIRST+MF+PLURAL+COMPLETE
paʃat,nifʃot,FUTURE+FIRST+MF+PLURAL+MISSING
paʃat,ʔefʃot,FUTURE+FIRST+MF+SINGULAR+COMPLETE
paʃat,ʔefʃot,FUTURE+FIRST+MF+SINGULAR+MISSING
paʃat,piʃtu,IMPERATIVE+SECOND+F+PLURAL+COMPLETE
paʃat,pəʃotəna,IMPERATIVE+SECOND+F+PLURAL+MISSING
paʃat,piʃti,IMPERATIVE+SECOND+F+SINGULAR+COMPLETE
paʃat,piʃtu,IMPERATIVE+SECOND+M+PLURAL+COMPLETE
paʃat,pəʃot,IMPERATIVE+SECOND+M+SINGULAR+COMPLETE
paʃat,pəʃot,IMPERATIVE+SECOND+M+SINGULAR+MISSING
paʃat,lifʃot,INFINITIVE+E+E+E+COMPLETE
paʃat,lifʃot,INFINITIVE+E+E+E+MISSING
paʃat,paʃatnu,PAST+FIRST+MF+PLURAL+COMPLETE
paʃat,paʃatti,PAST+FIRST+MF+SINGULAR+COMPLETE
paʃat,pəʃatten,PAST+SECOND+F+PLURAL+COMPLETE
paʃat,paʃatt,PAST+SECOND+F+SINGULAR+COMPLETE
paʃat,pəʃattem,PAST+SECOND+M+PLURAL+COMPLETE
paʃat,paʃatta,PAST+SECOND+M+SINGULAR+COMPLETE
paʃat,paʃətu,PAST+THIRD+F+PLURAL+COMPLETE
paʃat,paʃəta,PAST+THIRD+F+SINGULAR+COMPLETE
paʃat,paʃətu,PAST+THIRD+M+PLURAL+COMPLETE
paʃat,paʃat,PAST+THIRD+M+SINGULAR+COMPLETE
paʃat,poʃətot,PRESENT+FIRST+F+PLURAL+COMPLETE
paʃat,poʃetet,PRESENT+FIRST+F+SINGULAR+COMPLETE
paʃat,poʃətim,PRESENT+FIRST+M+PLURAL+COMPLETE
paʃat,poʃeit,PRESENT+FIRST+M+SINGULAR+COMPLETE
paʃat,poʃətot,PRESENT+SECOND+F+PLURAL+COMPLETE
paʃat,poʃetet,PRESENT+SECOND+F+SINGULAR+COMPLETE
paʃat,poʃətim,PRESENT+SECOND+M+PLURAL+COMPLETE
paʃat,poʃeit,PRESENT+SECOND+M+SINGULAR+COMPLETE
paʃat,poʃətot,PRESENT+THIRD+F+PLURAL+COMPLETE
paʃat,poʃetet,PRESENT+THIRD+F+SINGULAR+COMPLETE
paʃat,poʃətim,PRESENT+THIRD+M+PLURAL+COMPLETE
paʃat,poʃeit,PRESENT+THIRD+M+SINGULAR+COMPLETE
paʃaʕ,pəʃuʕot,BEINONI+FIRST+F+PLURAL+COMPLETE
paʃaʕ,pəʃuʕa,BEINONI+FIRST+F+SINGULAR+COMPLETE
paʃaʕ,pəʃuʕim,BEINONI+FIRST+M+PLURAL+COMPLETE
paʃaʕ,paʃuaʕ,BEINONI+FIRST+M+SINGULAR+COMPLETE
paʃaʕ,pəʃuʕot,BEINONI+SECOND+F+PLURAL+COMPLETE
paʃaʕ,pəʃuʕa,BEINONI+SECOND+F+SINGULAR+COMPLETE
paʃaʕ,pəʃuʕim,BEINONI+SECOND+M+PLURAL+COMPLETE
paʃaʕ,paʃuaʕ,BEINONI+SECOND+M+SINGULAR+COMPLETE
paʃaʕ,pəʃuʕot,BEINONI+THIRD+F+PLURAL+COMPLETE
paʃaʕ,pəʃuʕa,BEINONI+THIRD+F+SINGULAR+COMPLETE
paʃaʕ,pəʃuʕim,BEINONI+THIRD+M+PLURAL+COMPLETE
paʃaʕ,paʃuaʕ,BEINONI+THIRD+M+SINGULAR+COMPLETE
paʃaʕ,nifʃaʕ,FUTURE+FIRST+MF+PLURAL+COMPLETE
paʃaʕ,ʔefʃaʕ,FUTURE+FIRST+MF+SINGULAR+COMPLETE
paʃaʕ,piʃʕu,IMPERATIVE+SECOND+F+PLURAL+COMPLETE
paʃaʕ,piʃʕi,IMPERATIVE+SECOND+F+SINGULAR+COMPLETE
paʃaʕ,piʃʕu,IMPERATIVE+SECOND+M+PLURAL+COMPLETE
paʃaʕ,pəʃaʕ,IMPERATIVE+SECOND+M+SINGULAR+COMPLETE
paʃaʕ,lifʃoaʕ,INFINITIVE+E+E+E+COMPLETE
paʃaʕ,lifʃoaʕ,INFINITIVE+E+E+E+MISSING
paʃaʕ,paʃaʕnu,PAST+FIRST+MF+PLURAL+COMPLETE
paʃaʕ,paʃaʕti,PAST+FIRST+MF+SINGULAR+COMPLETE
paʃaʕ,pəʃaʕten,PAST+SECOND+F+PLURAL+COMPLETE
paʃaʕ,paʃaʕt,PAST+SECOND+F+SINGULAR+COMPLETE
paʃaʕ,pəʃaʕtem,PAST+SECOND+M+PLURAL+COMPLETE
paʃaʕ,paʃaʕta,PAST+SECOND+M+SINGULAR+COMPLETE
paʃaʕ,paʃəʕu,PAST+THIRD+F+PLURAL+COMPLETE
paʃaʕ,paʃəʕa,PAST+THIRD+F+SINGULAR+COMPLETE
paʃaʕ,paʃəʕu,PAST+THIRD+M+PLURAL+COMPLETE
paʃaʕ,paʃaʕ,PAST+THIRD+M+SINGULAR+COMPLETE
paʃaʕ,poʃəʕot,PRESENT+FIRST+F+PLURAL+COMPLETE
paʃaʕ,poʃaʕat,PRESENT+FIRST+F+SINGULAR+COMPLETE
paʃaʕ,poʃəʕim,PRESENT+FIRST+M+PLURAL+COMPLETE
paʃaʕ,poʃeiaʕ,PRESENT+FIRST+M+SINGULAR+COMPLETE
paʃaʕ,poʃəʕot,PRESENT+SECOND+F+PLURAL+COMPLETE
paʃaʕ,poʃaʕat,PRESENT+SECOND+F+SINGULAR+COMPLETE
paʃaʕ,poʃəʕim,PRESENT+SECOND+M+PLURAL+COMPLETE
paʃaʕ,poʃeiaʕ,PRESENT+SECOND+M+SINGULAR+COMPLETE
paʃaʕ,poʃəʕot,PRESENT+THIRD+F+PLURAL+COMPLETE
paʃaʕ,poʃaʕat,PRESENT+THIRD+F+SINGULAR+COMPLETE
paʃaʕ,poʃəʕim,PRESENT+THIRD+M+PLURAL+COMPLETE
paʃaʕ,poʃeiaʕ,PRESENT+THIRD+M+SINGULAR+COMPLETE
pataħ,pətuħot,BEINONI+FIRST+F+PLURAL+COMPLETE
pataħ,pətuħa,BEINONI+FIRST+F+SINGULAR+COMPLETE
pataħ,pətuħim,BEINONI+FIRST+M+PLURAL+COMPLETE
pataħ,patuaħ,BEINONI+FIRST+M+SINGULAR+COMPLETE
pataħ,pətuħot,BEINONI+SECOND+F+PLURAL+COMPLETE
pataħ,pətuħa,BEINONI+SECOND+F+SINGULAR+COMPLETE
pataħ,pətuħim,BEINONI+SECOND+M+PLURAL+COMPLETE
pataħ,patuaħ,BEINONI+SECOND+M+SINGULAR+COMPLETE
pataħ,pətuħot,BEINONI+THIRD+F+PLURAL+COMPLETE
pataħ,pətuħa,BEINONI+THIRD+F+SINGULAR+COMPLETE
pataħ,pətuħim,BEINONI+THIRD+M+PLURAL+COMPLETE
pataħ,patuaħ,BEINONI+THIRD+M+SINGULAR+COMPLETE
pataħ,niftaħ,FUTURE+FIRST+MF+PLURAL+COMPLETE
pataħ,ʔeftaħ,FUTURE+FIRST+MF+SINGULAR+COMPLETE
pataħ,pitħu,IMPERATIVE+SECOND+F+PLURAL+COMPLETE
pataħ,pitħi,IMPERATIVE+SECOND+F+SINGULAR+COMPLETE
pataħ,pitħu,IMPERATIVE+SECOND+M+PLURAL+COMPLETE
pataħ,pətaħ,IMPERATIVE+SECOND+M+SINGULAR+COMPLETE
pataħ,liftoaħ,INFINITIVE+E+E+E+COMPLETE
pataħ,liftoaħ,INFINITIVE+E+E+E+MISSING
pataħ,pataħnu,PAST+FIRST+MF+PLURAL+COMPLETE
pataħ,pataħti,PAST+FIRST+MF+SINGULAR+COMPLETE
pataħ,pətaħten,PAST+SECOND+F+PLURAL+COMPLETE
pataħ,pataħt,PAST+SECOND+F+SINGULAR+COMPLETE
pataħ,pətaħtem,PAST+SECOND+M+PLURAL+COMPLETE
pataħ,pataħta,PAST+SECOND+M+SINGULAR+COMPLETE
pataħ,patəħu,PAST+THIRD+F+PLURAL+COMPLETE
pataħ,patəħa,PAST+THIRD+F+SINGULAR+COMPLETE
pataħ,patəħu,PAST+THIRD+M+PLURAL+COMPLETE
pataħ,pataħ,PAST+THIRD+M+SINGULAR+COMPLETE
pataħ,potəħot,PRESENT+FIRST+F+PLURAL+COMPLETE
pataħ,potaħat,PRESENT+FIRST+F+SINGULAR+COMPLETE
pataħ,potəħim,PRESENT+FIRST+M+PLURAL+COMPLETE
pataħ,poteiaħ,PRESENT+FIRST+M+SINGULAR+COMPLETE
pataħ,potəħot,PRESENT+SECOND+F+PLURAL+COMPLETE
pataħ,potaħat,PRESENT+SECOND+F+SINGULAR+COMPLETE
pataħ,potəħim,PRESENT+SECOND+M+PLURAL+COMPLETE
pataħ,poteiaħ,PRESENT+SECOND+M+SINGULAR+COMPLETE
pataħ,potəħot,PRESENT+THIRD+F+PLURAL+COMPLETE
pataħ,potaħat,PRESENT+THIRD+F+SINGULAR+COMPLETE
pataħ,potəħim,PRESENT+THIRD+M+PLURAL+COMPLETE
pataħ,poteiaħ,PRESENT+THIRD+M+SINGULAR+COMPLETE
pataʁ,pətuʁot,BEINONI+FIRST+F+PLURAL+COMPLETE
pataʁ,pətuʁa,BEINONI+FIRST+F+SINGULAR+COMPLETE
pataʁ,pətuʁim,BEINONI+FIRST+M+PLURAL+COMPLETE
pataʁ,patuʁ,BEINONI+FIRST+M+SINGULAR+COMPLETE
pataʁ,pətuʁot,BEINONI+SECOND+F+PLURAL+COMPLETE
pataʁ,pətuʁa,BEINONI+SECOND+F+SINGULAR+COMPLETE
pataʁ,pətuʁim,BEINONI+SECOND+M+PLURAL+COMPLETE
pataʁ,patuʁ,BEINONI+SECOND+M+SINGULAR+COMPLETE
pataʁ,pətuʁot,BEINONI+THIRD+F+PLURAL+COMPLETE
pataʁ,pətuʁa,BEINONI+THIRD+F+SINGULAR+COMPLETE
pataʁ,pətuʁim,BEINONI+THIRD+M+PLURAL+COMPLETE
pataʁ,patuʁ,BEINONI+THIRD+M+SINGULAR+COMPLETE
pataʁ,niftoʁ,FUTURE+FIRST+MF+PLURAL+COMPLETE
pataʁ,niftoʁ,FUTURE+FIRST+MF+PLURAL+MISSING
pataʁ,ʔeftoʁ,FUTURE+FIRST+MF+SINGULAR+COMPLETE
pataʁ,ʔeftoʁ,FUTURE+FIRST+MF+SINGULAR+MISSING
pataʁ,pitʁu,IMPERATIVE+SECOND+F+PLURAL+COMPLETE
pataʁ,pətoʁəna,IMPERATIVE+SECOND+F+PLURAL+MISSING
pataʁ,pitʁi,IMPERATIVE+SECOND+F+SINGULAR+COMPLETE
pataʁ,pitʁu,IMPERATIVE+SECOND+M+PLURAL+COMPLETE
pataʁ,pətoʁ,IMPERATIVE+SECOND+M+SINGULAR+COMPLETE
pataʁ,pətoʁ,IMPERATIVE+SECOND+M+SINGULAR+MISSING
pataʁ,liftoʁ,INFINITIVE+E+E+E+COMPLETE
pataʁ,liftoʁ,INFINITIVE+E+E+E+MISSING
pataʁ,pataʁnu,PAST+FIRST+MF+PLURAL+COMPLETE
pataʁ,pataʁti,PAST+FIRST+MF+SINGULAR+COMPLETE
pataʁ,pətaʁten,PAST+SECOND+F+PLURAL+COMPLETE
pataʁ,pataʁt,PAST+SECOND+F+SINGULAR+COMPLETE
pataʁ,pətaʁtem,PAST+SECOND+M+PLURAL+COMPLETE
pataʁ,pataʁta,PAST+SECOND+M+SINGULAR+COMPLETE
pataʁ,patəʁu,PAST+THIRD+F+PLURAL+COMPLETE
pataʁ,patəʁa,PAST+THIRD+F+SINGULAR+COMPLETE
pataʁ,patəʁu,PAST+THIRD+M+PLURAL+COMPLETE
pataʁ,pataʁ,PAST+THIRD+M+SINGULAR+COMPLETE
pataʁ,potəʁot,PRESENT+FIRST+F+PLURAL+COMPLETE
pataʁ,poteʁet,PRESENT+FIRST+F+SINGULAR+COMPLETE
pataʁ,potəʁim,PRESENT+FIRST+M+PLURAL+COMPLETE
pataʁ,poteiʁ,PRESENT+FIRST+M+SINGULAR+COMPLETE
pataʁ,potəʁot,PRESENT+SECOND+F+PLURAL+COMPLETE
pataʁ,poteʁet,PRESENT+SECOND+F+SINGULAR+COMPLETE
pataʁ,potəʁim,PRESENT+SECOND+M+PLURAL+COMPLETE
pataʁ,poteiʁ,PRESENT+SECOND+M+SINGULAR+COMPLETE
pataʁ,potəʁot,PRESENT+THIRD+F+PLURAL+COMPLETE
pataʁ,poteʁet,PRESENT+THIRD+F+SINGULAR+COMPLETE
pataʁ,potəʁim,PRESENT+THIRD+M+PLURAL+COMPLETE
pataʁ,poteiʁ,PRESENT+THIRD+M+SINGULAR+COMPLETE
patsaħ,pətsuħot,BEINONI+FIRST+F+PLURAL+COMPLETE
patsaħ,pətsuħa,BEINONI+FIRST+F+SINGULAR+COMPLETE
patsaħ,pətsuħim,BEINONI+FIRST+M+PLURAL+COMPLETE
patsaħ,patsuaħ,BEINONI+FIRST+M+SINGULAR+COMPLETE
patsaħ,pətsuħot,BEINONI+SECOND+F+PLURAL+COMPLETE
patsaħ,pətsuħa,BEINONI+SECOND+F+SINGULAR+COMPLETE
patsaħ,pətsuħim,BEINONI+SECOND+M+PLURAL+COMPLETE
patsaħ,patsuaħ,BEINONI+SECOND+M+SINGULAR+COMPLETE
patsaħ,pətsuħot,BEINONI+THIRD+F+PLURAL+COMPLETE
patsaħ,pətsuħa,BEINONI+THIRD+F+SINGULAR+COMPLETE
patsaħ,pətsuħim,BEINONI+THIRD+M+PLURAL+COMPLETE
patsaħ,patsuaħ,BEINONI+THIRD+M+SINGULAR+COMPLETE
patsaħ,niftsaħ,FUTURE+FIRST+MF+PLURAL+COMPLETE
patsaħ,ʔeftsaħ,FUTURE+FIRST+MF+SINGULAR+COMPLETE
patsaħ,pitsħu,IMPERATIVE+SECOND+F+PLURAL+COMPLETE
patsaħ,pitsħi,IMPERATIVE+SECOND+F+SINGULAR+COMPLETE
patsaħ,pitsħu,IMPERATIVE+SECOND+M+PLURAL+COMPLETE
patsaħ,pətsaħ,IMPERATIVE+SECOND+M+SINGULAR+COMPLETE
patsaħ,liftsoaħ,INFINITIVE+E+E+E+COMPLETE
patsaħ,liftsoaħ,INFINITIVE+E+E+E+MISSING
patsaħ,patsaħnu,PAST+FIRST+MF+PLURAL+COMPLETE
patsaħ,patsaħti,PAST+FIRST+MF+SINGULAR+COMPLETE
patsaħ,pətsaħten,PAST+SECOND+F+PLURAL+COMPLETE
patsaħ,patsaħt,PAST+SECOND+F+SINGULAR+COMPLETE
patsaħ,pətsaħtem,PAST+SECOND+M+PLURAL+COMPLETE
patsaħ,patsaħta,PAST+SECOND+M+SINGULAR+COMPLETE
patsaħ,patsəħu,PAST+THIRD+F+PLURAL+COMPLETE
patsaħ,patsəħa,PAST+THIRD+F+SINGULAR+COMPLETE
patsaħ,patsəħu,PAST+THIRD+M+PLURAL+COMPLETE
patsaħ,patsaħ,PAST+THIRD+M+SINGULAR+COMPLETE
patsaħ,potsəħot,PRESENT+FIRST+F+PLURAL+COMPLETE
patsaħ,potsaħat,PRESENT+FIRST+F+SINGULAR+COMPLETE
patsaħ,potsəħim,PRESENT+FIRST+M+PLURAL+COMPLETE
patsaħ,potseiaħ,PRESENT+FIRST+M+SINGULAR+COMPLETE
patsaħ,potsəħot,PRESENT+SECOND+F+PLURAL+COMPLETE
patsaħ,potsaħat,PRESENT+SECOND+F+SINGULAR+COMPLETE
patsaħ,potsəħim,PRESENT+SECOND+M+PLURAL+COMPLETE
patsaħ,potseiaħ,PRESENT+SECOND+M+SINGULAR+COMPLETE
patsaħ,potsəħot,PRESENT+THIRD+F+PLURAL+COMPLETE
patsaħ,potsaħat,PRESENT+THIRD+F+SINGULAR+COMPLETE
patsaħ,potsəħim,PRESENT+THIRD+M+PLURAL+COMPLETE
patsaħ,potseiaħ,PRESENT+THIRD+M+SINGULAR+COMPLETE
patsaʕ,pətsuʕot,BEINONI+FIRST+F+PLURAL+COMPLETE
patsaʕ,pətsuʕa,BEINONI+FIRST+F+SINGULAR+COMPLETE
patsaʕ,pətsuʕim,BEINONI+FIRST+M+PLURAL+COMPLETE
patsaʕ,patsuaʕ,BEINONI+FIRST+M+SINGULAR+COMPLETE
patsaʕ,pətsuʕot,BEINONI+SECOND+F+PLURAL+COMPLETE
patsaʕ,pətsuʕa,BEINONI+SECOND+F+SINGULAR+COMPLETE
patsaʕ,pətsuʕim,BEINONI+SECOND+M+PLURAL+COMPLETE
patsaʕ,patsuaʕ,BEINONI+SECOND+M+SINGULAR+COMPLETE
patsaʕ,pətsuʕot,BEINONI+THIRD+F+PLURAL+COMPLETE
patsaʕ,pətsuʕa,BEINONI+THIRD+F+SINGULAR+COMPLETE
patsaʕ,pətsuʕim,BEINONI+THIRD+M+PLURAL+COMPLETE
patsaʕ,patsuaʕ,BEINONI+THIRD+M+SINGULAR+COMPLETE
patsaʕ,niftsaʕ,FUTURE+FIRST+MF+PLURAL+COMPLETE
patsaʕ,ʔeftsaʕ,FUTURE+FIRST+MF+SINGULAR+COMPLETE
patsaʕ,pitsʕu,IMPERATIVE+SECOND+F+PLURAL+COMPLETE
patsaʕ,pitsʕi,IMPERATIVE+SECOND+F+SINGULAR+COMPLETE
patsaʕ,pitsʕu,IMPERATIVE+SECOND+M+PLURAL+COMPLETE
patsaʕ,pətsaʕ,IMPERATIVE+SECOND+M+SINGULAR+COMPLETE
patsaʕ,liftsoaʕ,INFINITIVE+E+E+E+COMPLETE
patsaʕ,liftsoaʕ,INFINITIVE+E+E+E+MISSING
patsaʕ,patsaʕnu,PAST+FIRST+MF+PLURAL+COMPLETE
patsaʕ,patsaʕti,PAST+FIRST+MF+SINGULAR+COMPLETE
patsaʕ,pətsaʕten,PAST+SECOND+F+PLURAL+COMPLETE
patsaʕ,patsaʕt,PAST+SECOND+F+SINGULAR+COMPLETE
patsaʕ,pətsaʕtem,PAST+SECOND+M+PLURAL+COMPLETE
patsaʕ,patsaʕta,PAST+SECOND+M+SINGULAR+COMPLETE
patsaʕ,patsəʕu,PAST+THIRD+F+PLURAL+COMPLETE
patsaʕ,patsəʕa,PAST+THIRD+F+SINGULAR+COMPLETE
patsaʕ,patsəʕu,PAST+THIRD+M+PLURAL+COMPLETE
patsaʕ,patsaʕ,PAST+THIRD+M+SINGULAR+COMPLETE
patsaʕ,potsəʕot,PRESENT+FIRST+F+PLURAL+COMPLETE
patsaʕ,potsaʕat,PRESENT+FIRST+F+SINGULAR+COMPLETE
patsaʕ,potsəʕim,PRESENT+FIRST+M+PLURAL+COMPLETE
patsaʕ,potseiaʕ,PRESENT+FIRST+M+SINGULAR+COMPLETE
patsaʕ,potsəʕot,PRESENT+SECOND+F+PLURAL+COMPLETE
patsaʕ,potsaʕat,PRESENT+SECOND+F+SINGULAR+COMPLETE
patsaʕ,potsəʕim,PRESENT+SECOND+M+PLURAL+COMPLETE
patsaʕ,potseiaʕ,PRESENT+SECOND+M+SINGULAR+COMPLETE
patsaʕ,potsəʕot,PRESENT+THIRD+F+PLURAL+COMPLETE
patsaʕ,potsaʕat,PRESENT+THIRD+F+SINGULAR+COMPLETE
patsaʕ,potsəʕim,PRESENT+THIRD+M+PLURAL+COMPLETE
patsaʕ,potseiaʕ,PRESENT+THIRD+M+SINGULAR+COMPLETE
pazal,pəzulot,BEINONI+FIRST+F+PLURAL+COMPLETE
pazal,pəzula,BEINONI+FIRST+F+SINGULAR+COMPLETE
pazal,pəzulim,BEINONI+FIRST+M+PLURAL+COMPLETE
pazal,pazul,BEINONI+FIRST+M+SINGULAR+COMPLETE
pazal,pəzulot,BEINONI+SECOND+F+PLURAL+COMPLETE
pazal,pəzula,BEINONI+SECOND+F+SINGULAR+COMPLETE
pazal,pəzulim,BEINONI+SECOND+M+PLURAL+COMPLETE
pazal,pazul,BEINONI+SECOND+M+SINGULAR+COMPLETE
pazal,pəzulot,BEINONI+THIRD+F+PLURAL+COMPLETE
pazal,pəzula,BEINONI+THIRD+F+SINGULAR+COMPLETE
pazal,pəzulim,BEINONI+THIRD+M+PLURAL+COMPLETE
pazal,pazul,BEINONI+THIRD+M+SINGULAR+COMPLETE
pazal,nifzol,FUTURE+FIRST+MF+PLURAL+COMPLETE
pazal,nifzol,FUTURE+FIRST+MF+PLURAL+MISSING
pazal,ʔefzol,FUTURE+FIRST+MF+SINGULAR+COMPLETE
pazal,ʔefzol,FUTURE+FIRST+MF+SINGULAR+MISSING
pazal,pizlu,IMPERATIVE+SECOND+F+PLURAL+COMPLETE
pazal,pəzoləna,IMPERATIVE+SECOND+F+PLURAL+MISSING
pazal,pizli,IMPERATIVE+SECOND+F+SINGULAR+COMPLETE
pazal,pizlu,IMPERATIVE+SECOND+M+PLURAL+COMPLETE
pazal,pəzol,IMPERATIVE+SECOND+M+SINGULAR+COMPLETE
pazal,pəzol,IMPERATIVE+SECOND+M+SINGULAR+MISSING
pazal,lifzol,INFINITIVE+E+E+E+COMPLETE
pazal,lifzol,INFINITIVE+E+E+E+MISSING
pazal,pazalnu,PAST+FIRST+MF+PLURAL+COMPLETE
pazal,pazalti,PAST+FIRST+MF+SINGULAR+COMPLETE
pazal,pəzalten,PAST+SECOND+F+PLURAL+COMPLETE
pazal,pazalt,PAST+SECOND+F+SINGULAR+COMPLETE
pazal,pəzaltem,PAST+SECOND+M+PLURAL+COMPLETE
pazal,pazalta,PAST+SECOND+M+SINGULAR+COMPLETE
pazal,pazəlu,PAST+THIRD+F+PLURAL+COMPLETE
pazal,pazəla,PAST+THIRD+F+SINGULAR+COMPLETE
pazal,pazəlu,PAST+THIRD+M+PLURAL+COMPLETE
pazal,pazal,PAST+THIRD+M+SINGULAR+COMPLETE
pazal,pozəlot,PRESENT+FIRST+F+PLURAL+COMPLETE
pazal,pozelet,PRESENT+FIRST+F+SINGULAR+COMPLETE
pazal,pozəlim,PRESENT+FIRST+M+PLURAL+COMPLETE
pazal,pozeil,PRESENT+FIRST+M+SINGULAR+COMPLETE
pazal,pozəlot,PRESENT+SECOND+F+PLURAL+COMPLETE
pazal,pozelet,PRESENT+SECOND+F+SINGULAR+COMPLETE
pazal,pozəlim,PRESENT+SECOND+M+PLURAL+COMPLETE
pazal,pozeil,PRESENT+SECOND+M+SINGULAR+COMPLETE
pazal,pozəlot,PRESENT+THIRD+F+PLURAL+COMPLETE
pazal,pozelet,PRESENT+THIRD+F+SINGULAR+COMPLETE
pazal,pozəlim,PRESENT+THIRD+M+PLURAL+COMPLETE
pazal,pozeil,PRESENT+THIRD+M+SINGULAR+COMPLETE
paʕal,nifʕal,FUTURE+FIRST+MF+PLURAL+COMPLETE
paʕal,ʔefʕal,FUTURE+FIRST+MF+SINGULAR+COMPLETE
paʕal,paʕalu,IMPERATIVE+SECOND+F+PLURAL+COMPLETE
paʕal,paʕali,IMPERATIVE+SECOND+F+SINGULAR+COMPLETE
paʕal,paʕalu,IMPERATIVE+SECOND+M+PLURAL+COMPLETE
paʕal,pəʕal,IMPERATIVE+SECOND+M+SINGULAR+COMPLETE
paʕal,lifʕol,INFINITIVE+E+E+E+COMPLETE
paʕal,lifʕol,INFINITIVE+E+E+E+MISSING
paʕal,paʕalnu,PAST+FIRST+MF+PLURAL+COMPLETE
paʕal,paʕalti,PAST+FIRST+MF+SINGULAR+COMPLETE
paʕal,pəʕalten,PAST+SECOND+F+PLURAL+COMPLETE
paʕal,paʕalt,PAST+SECOND+F+SINGULAR+COMPLETE
paʕal,pəʕaltem,PAST+SECOND+M+PLURAL+COMPLETE
paʕal,paʕalta,PAST+SECOND+M+SINGULAR+COMPLETE
paʕal,paʕalu,PAST+THIRD+F+PLURAL+COMPLETE
paʕal,paʕala,PAST+THIRD+F+SINGULAR+COMPLETE
paʕal,paʕalu,PAST+THIRD+M+PLURAL+COMPLETE
paʕal,paʕal,PAST+THIRD+M+SINGULAR+COMPLETE
paʕal,poʕalot,PRESENT+FIRST+F+PLURAL+COMPLETE
paʕal,poʕelet,PRESENT+FIRST+F+SINGULAR+COMPLETE
paʕal,poʕalim,PRESENT+FIRST+M+PLURAL+COMPLETE
paʕal,poʕeil,PRESENT+FIRST+M+SINGULAR+COMPLETE
paʕal,poʕalot,PRESENT+SECOND+F+PLURAL+COMPLETE
paʕal,poʕelet,PRESENT+SECOND+F+SINGULAR+COMPLETE
paʕal,poʕalim,PRESENT+SECOND+M+PLURAL+COMPLETE
paʕal,poʕeil,PRESENT+SECOND+M+SINGULAR+COMPLETE
paʕal,poʕalot,PRESENT+THIRD+F+PLURAL+COMPLETE
paʕal,poʕelet,PRESENT+THIRD+F+SINGULAR+COMPLETE
paʕal,poʕalim,PRESENT+THIRD+M+PLURAL+COMPLETE
paʕal,poʕeil,PRESENT+THIRD+M+SINGULAR+COMPLETE
paʕam,nifʕam,FUTURE+FIRST+MF+PLURAL+COMPLETE
paʕam,ʔefʕam,FUTURE+FIRST+MF+SINGULAR+COMPLETE
paʕam,paʕamu,IMPERATIVE+SECOND+F+PLURAL+COMPLETE
paʕam,paʕami,IMPERATIVE+SECOND+F+SINGULAR+COMPLETE
paʕam,paʕamu,IMPERATIVE+SECOND+M+PLURAL+COMPLETE
paʕam,pəʕam,IMPERATIVE+SECOND+M+SINGULAR+COMPLETE
paʕam,lifʕom,INFINITIVE+E+E+E+COMPLETE
paʕam,lifʕom,INFINITIVE+E+E+E+MISSING
paʕam,paʕamnu,PAST+FIRST+MF+PLURAL+COMPLETE
paʕam,paʕamti,PAST+FIRST+MF+SINGULAR+COMPLETE
paʕam,pəʕamten,PAST+SECOND+F+PLURAL+COMPLETE
paʕam,paʕamt,PAST+SECOND+F+SINGULAR+COMPLETE
paʕam,pəʕamtem,PAST+SECOND+M+PLURAL+COMPLETE
paʕam,paʕamta,PAST+SECOND+M+SINGULAR+COMPLETE
paʕam,paʕamu,PAST+THIRD+F+PLURAL+COMPLETE
paʕam,paʕama,PAST+THIRD+F+SINGULAR+COMPLETE
paʕam,paʕamu,PAST+THIRD+M+PLURAL+COMPLETE
paʕam,paʕam,PAST+THIRD+M+SINGULAR+COMPLETE
paʕam,poʕamot,PRESENT+FIRST+F+PLURAL+COMPLETE
paʕam,poʕemet,PRESENT+FIRST+F+SINGULAR+COMPLETE
paʕam,poʕamim,PRESENT+FIRST+M+PLURAL+COMPLETE
paʕam,poʕeim,PRESENT+FIRST+M+SINGULAR+COMPLETE
paʕam,poʕamot,PRESENT+SECOND+F+PLURAL+COMPLETE
paʕam,poʕemet,PRESENT+SECOND+F+SINGULAR+COMPLETE
paʕam,poʕamim,PRESENT+SECOND+M+PLURAL+COMPLETE
paʕam,poʕeim,PRESENT+SECOND+M+SINGULAR+COMPLETE
paʕam,poʕamot,PRESENT+THIRD+F+PLURAL+COMPLETE
paʕam,poʕemet,PRESENT+THIRD+F+SINGULAR+COMPLETE
paʕam,poʕamim,PRESENT+THIRD+M+PLURAL+COMPLETE
paʕam,poʕeim,PRESENT+THIRD+M+SINGULAR+COMPLETE
paʕaʁ,nifʕaʁ,FUTURE+FIRST+MF+PLURAL+COMPLETE
paʕaʁ,ʔefʕaʁ,FUTURE+FIRST+MF+SINGULAR+COMPLETE
paʕaʁ,pəʕaʁna,IMPERATIVE+SECOND+F+PLURAL+COMPLETE
paʕaʁ,paʕaʁi,IMPERATIVE+SECOND+F+SINGULAR+COMPLETE
paʕaʁ,paʕaʁu,IMPERATIVE+SECOND+M+PLURAL+COMPLETE
paʕaʁ,pəʕaʁ,IMPERATIVE+SECOND+M+SINGULAR+COMPLETE
paʕaʁ,lifʕoʁ,INFINITIVE+E+E+E+COMPLETE
paʕaʁ,lifʕoʁ,INFINITIVE+E+E+E+MISSING
paʕaʁ,paʕaʁnu,PAST+FIRST+MF+PLURAL+COMPLETE
paʕaʁ,paʕaʁti,PAST+FIRST+MF+SINGULAR+COMPLETE
paʕaʁ,pəʕaʁten,PAST+SECOND+F+PLURAL+COMPLETE
paʕaʁ,paʕaʁt,PAST+SECOND+F+SINGULAR+COMPLETE
paʕaʁ,pəʕaʁtem,PAST+SECOND+M+PLURAL+COMPLETE
paʕaʁ,paʕaʁta,PAST+SECOND+M+SINGULAR+COMPLETE
paʕaʁ,paʕaʁu,PAST+THIRD+F+PLURAL+COMPLETE
paʕaʁ,paʕaʁa,PAST+THIRD+F+SINGULAR+COMPLETE
paʕaʁ,paʕaʁu,PAST+THIRD+M+PLURAL+COMPLETE
paʕaʁ,paʕaʁ,PAST+THIRD+M+SINGULAR+COMPLETE
paʕaʁ,poʕaʁot,PRESENT+FIRST+F+PLURAL+COMPLETE
paʕaʁ,poʕeʁet,PRESENT+FIRST+F+SINGULAR+COMPLETE
paʕaʁ,poʕaʁim,PRESENT+FIRST+M+PLURAL+COMPLETE
paʕaʁ,poʕeiʁ,PRESENT+FIRST+M+SINGULAR+COMPLETE
paʕaʁ,poʕaʁot,PRESENT+SECOND+F+PLURAL+COMPLETE
paʕaʁ,poʕeʁet,PRESENT+SECOND+F+SINGULAR+COMPLETE
paʕaʁ,poʕaʁim,PRESENT+SECOND+M+PLURAL+COMPLETE
paʕaʁ,poʕeiʁ,PRESENT+SECOND+M+SINGULAR+COMPLETE
paʕaʁ,poʕaʁot,PRESENT+THIRD+F+PLURAL+COMPLETE
paʕaʁ,poʕeʁet,PRESENT+THIRD+F+SINGULAR+COMPLETE
paʕaʁ,poʕaʁim,PRESENT+THIRD+M+PLURAL+COMPLETE
paʕaʁ,poʕeiʁ,PRESENT+THIRD+M+SINGULAR+COMPLETE
qadaħ,qəduħot,BEINONI+FIRST+F+PLURAL+COMPLETE
qadaħ,qəduħa,BEINONI+FIRST+F+SINGULAR+COMPLETE
qadaħ,qəduħim,BEINONI+FIRST+M+PLURAL+COMPLETE
qadaħ,qaduaħ,BEINONI+FIRST+M+SINGULAR+COMPLETE
qadaħ,qəduħot,BEINONI+SECOND+F+PLURAL+COMPLETE
qadaħ,qəduħa,BEINONI+SECOND+F+SINGULAR+COMPLETE
qadaħ,qəduħim,BEINONI+SECOND+M+PLURAL+COMPLETE
qadaħ,qaduaħ,BEINONI+SECOND+M+SINGULAR+COMPLETE
qadaħ,qəduħot,BEINONI+THIRD+F+PLURAL+COMPLETE
qadaħ,qəduħa,BEINONI+THIRD+F+SINGULAR+COMPLETE
qadaħ,qəduħim,BEINONI+THIRD+M+PLURAL+COMPLETE
qadaħ,qaduaħ,BEINONI+THIRD+M+SINGULAR+COMPLETE
qadaħ,niqdaħ,FUTURE+FIRST+MF+PLURAL+COMPLETE
qadaħ,ʔeqdaħ,FUTURE+FIRST+MF+SINGULAR+COMPLETE
qadaħ,qidħu,IMPERATIVE+SECOND+F+PLURAL+COMPLETE
qadaħ,qidħi,IMPERATIVE+SECOND+F+SINGULAR+COMPLETE
qadaħ,qidħu,IMPERATIVE+SECOND+M+PLURAL+COMPLETE
qadaħ,qədaħ,IMPERATIVE+SECOND+M+SINGULAR+COMPLETE
qadaħ,liqdoaħ,INFINITIVE+E+E+E+COMPLETE
qadaħ,liqdoaħ,INFINITIVE+E+E+E+MISSING
qadaħ,qadaħnu,PAST+FIRST+MF+PLURAL+COMPLETE
qadaħ,qadaħti,PAST+FIRST+MF+SINGULAR+COMPLETE
qadaħ,qədaħten,PAST+SECOND+F+PLURAL+COMPLETE
qadaħ,qadaħt,PAST+SECOND+F+SINGULAR+COMPLETE
qadaħ,qədaħtem,PAST+SECOND+M+PLURAL+COMPLETE
qadaħ,qadaħta,PAST+SECOND+M+SINGULAR+COMPLETE
qadaħ,qadəħu,PAST+THIRD+F+PLURAL+COMPLETE
qadaħ,qadəħa,PAST+THIRD+F+SINGULAR+COMPLETE
qadaħ,qadəħu,PAST+THIRD+M+PLURAL+COMPLETE
qadaħ,qadaħ,PAST+THIRD+M+SINGULAR+COMPLETE
qadaħ,qodəħot,PRESENT+FIRST+F+PLURAL+COMPLETE
qadaħ,qodaħat,PRESENT+FIRST+F+SINGULAR+COMPLETE
qadaħ,qodəħim,PRESENT+FIRST+M+PLURAL+COMPLETE
qadaħ,qodeiaħ,PRESENT+FIRST+M+SINGULAR+COMPLETE
qadaħ,qodəħot,PRESENT+SECOND+F+PLURAL+COMPLETE
qadaħ,qodaħat,PRESENT+SECOND+F+SINGULAR+COMPLETE
qadaħ,qodəħim,PRESENT+SECOND+M+PLURAL+COMPLETE
qadaħ,qodeiaħ,PRESENT+SECOND+M+SINGULAR+COMPLETE
qadaħ,qodəħot,PRESENT+THIRD+F+PLURAL+COMPLETE
qadaħ,qodaħat,PRESENT+THIRD+F+SINGULAR+COMPLETE
qadaħ,qodəħim,PRESENT+THIRD+M+PLURAL+COMPLETE
qadaħ,qodeiaħ,PRESENT+THIRD+M+SINGULAR+COMPLETE
qadam,qədumot,BEINONI+FIRST+F+PLURAL+COMPLETE
qadam,qəduma,BEINONI+FIRST+F+SINGULAR+COMPLETE
qadam,qədumim,BEINONI+FIRST+M+PLURAL+COMPLETE
qadam,qadum,BEINONI+FIRST+M+SINGULAR+COMPLETE
qadam,qədumot,BEINONI+SECOND+F+PLURAL+COMPLETE
qadam,qəduma,BEINONI+SECOND+F+SINGULAR+COMPLETE
qadam,qədumim,BEINONI+SECOND+M+PLURAL+COMPLETE
qadam,qadum,BEINONI+SECOND+M+SINGULAR+COMPLETE
qadam,qədumot,BEINONI+THIRD+F+PLURAL+COMPLETE
qadam,qəduma,BEINONI+THIRD+F+SINGULAR+COMPLETE
qadam,qədumim,BEINONI+THIRD+M+PLURAL+COMPLETE
qadam,qadum,BEINONI+THIRD+M+SINGULAR+COMPLETE
qadam,niqdom,FUTURE+FIRST+MF+PLURAL+COMPLETE
qadam,niqdom,FUTURE+FIRST+MF+PLURAL+MISSING
qadam,ʔeqdom,FUTURE+FIRST+MF+SINGULAR+COMPLETE
qadam,ʔeqdom,FUTURE+FIRST+MF+SINGULAR+MISSING
qadam,qədoməna,IMPERATIVE+SECOND+F+PLURAL+COMPLETE
qadam,qədoməna,IMPERATIVE+SECOND+F+PLURAL+MISSING
qadam,qidmi,IMPERATIVE+SECOND+F+SINGULAR+COMPLETE
qadam,qidmu,IMPERATIVE+SECOND+M+PLURAL+COMPLETE
qadam,qədom,IMPERATIVE+SECOND+M+SINGULAR+COMPLETE
qadam,qədom,IMPERATIVE+SECOND+M+SINGULAR+MISSING
qadam,liqdom,INFINITIVE+E+E+E+COMPLETE
qadam,liqdom,INFINITIVE+E+E+E+MISSING
qadam,qadamnu,PAST+FIRST+MF+PLURAL+COMPLETE
qadam,qadamti,PAST+FIRST+MF+SINGULAR+COMPLETE
qadam,qədamten,PAST+SECOND+F+PLURAL+COMPLETE
qadam,qadamt,PAST+SECOND+F+SINGULAR+COMPLETE
qadam,qədamtem,PAST+SECOND+M+PLURAL+COMPLETE
qadam,qadamta,PAST+SECOND+M+SINGULAR+COMPLETE
qadam,qadəmu,PAST+THIRD+F+PLURAL+COMPLETE
qadam,qadəma,PAST+THIRD+F+SINGULAR+COMPLETE
qadam,qadəmu,PAST+THIRD+M+PLURAL+COMPLETE
qadam,qadam,PAST+THIRD+M+SINGULAR+COMPLETE
qadam,qodəmot,PRESENT+FIRST+F+PLURAL+COMPLETE
qadam,qodemet,PRESENT+FIRST+F+SINGULAR+COMPLETE
qadam,qodəmim,PRESENT+FIRST+M+PLURAL+COMPLETE
qadam,qodeim,PRESENT+FIRST+M+SINGULAR+COMPLETE
qadam,qodəmot,PRESENT+SECOND+F+PLURAL+COMPLETE
qadam,qodemet,PRESENT+SECOND+F+SINGULAR+COMPLETE
qadam,qodəmim,PRESENT+SECOND+M+PLURAL+COMPLETE
qadam,qodeim,PRESENT+SECOND+M+SINGULAR+COMPLETE
qadam,qodəmot,PRESENT+THIRD+F+PLURAL+COMPLETE
qadam,qodemet,PRESENT+THIRD+F+SINGULAR+COMPLETE
qadam,qodəmim,PRESENT+THIRD+M+PLURAL+COMPLETE
qadam,qodeim,PRESENT+THIRD+M+SINGULAR+COMPLETE
qadaʁ,qəduʁot,BEINONI+FIRST+F+PLURAL+COMPLETE
qadaʁ,qəduʁa,BEINONI+FIRST+F+SINGULAR+COMPLETE
qadaʁ,qəduʁim,BEINONI+FIRST+M+PLURAL+COMPLETE
qadaʁ,qaduʁ,BEINONI+FIRST+M+SINGULAR+COMPLETE
qadaʁ,qəduʁot,BEINONI+SECOND+F+PLURAL+COMPLETE
qadaʁ,qəduʁa,BEINONI+SECOND+F+SINGULAR+COMPLETE
qadaʁ,qəduʁim,BEINONI+SECOND+M+PLURAL+COMPLETE
qadaʁ,qaduʁ,BEINONI+SECOND+M+SINGULAR+COMPLETE
qadaʁ,qəduʁot,BEINONI+THIRD+F+PLURAL+COMPLETE
qadaʁ,qəduʁa,BEINONI+THIRD+F+SINGULAR+COMPLETE
qadaʁ,qəduʁim,BEINONI+THIRD+M+PLURAL+COMPLETE
qadaʁ,qaduʁ,BEINONI+THIRD+M+SINGULAR+COMPLETE
qadaʁ,niqdaʁ,FUTURE+FIRST+MF+PLURAL+COMPLETE
qadaʁ,ʔeqdaʁ,FUTURE+FIRST+MF+SINGULAR+COMPLETE
qadaʁ,qidʁu,IMPERATIVE+SECOND+F+PLURAL+COMPLETE
qadaʁ,qidʁi,IMPERATIVE+SECOND+F+SINGULAR+COMPLETE
qadaʁ,qidʁu,IMPERATIVE+SECOND+M+PLURAL+COMPLETE
qadaʁ,qədaʁ,IMPERATIVE+SECOND+M+SINGULAR+COMPLETE
qadaʁ,liqdoʁ,INFINITIVE+E+E+E+COMPLETE
qadaʁ,liqdoʁ,INFINITIVE+E+E+E+MISSING
qadaʁ,qadaʁnu,PAST+FIRST+MF+PLURAL+COMPLETE
qadaʁ,qadaʁti,PAST+FIRST+MF+SINGULAR+COMPLETE
qadaʁ,qədaʁten,PAST+SECOND+F+PLURAL+COMPLETE
qadaʁ,qadaʁt,PAST+SECOND+F+SINGULAR+COMPLETE
qadaʁ,qədaʁtem,PAST+SECOND+M+PLURAL+COMPLETE
qadaʁ,qadaʁta,PAST+SECOND+M+SINGULAR+COMPLETE
qadaʁ,qadəʁu,PAST+THIRD+F+PLURAL+COMPLETE
qadaʁ,qadəʁa,PAST+THIRD+F+SINGULAR+COMPLETE
qadaʁ,qadəʁu,PAST+THIRD+M+PLURAL+COMPLETE
qadaʁ,qadaʁ,PAST+THIRD+M+SINGULAR+COMPLETE
qadaʁ,qodəʁot,PRESENT+FIRST+F+PLURAL+COMPLETE
qadaʁ,qodeʁet,PRESENT+FIRST+F+SINGULAR+COMPLETE
qadaʁ,qodəʁim,PRESENT+FIRST+M+PLURAL+COMPLETE
qadaʁ,qodeiʁ,PRESENT+FIRST+M+SINGULAR+COMPLETE
qadaʁ,qodəʁot,PRESENT+SECOND+F+PLURAL+COMPLETE
qadaʁ,qodeʁet,PRESENT+SECOND+F+SINGULAR+COMPLETE
qadaʁ,qodəʁim,PRESENT+SECOND+M+PLURAL+COMPLETE
qadaʁ,qodeiʁ,PRESENT+SECOND+M+SINGULAR+COMPLETE
qadaʁ,qodəʁot,PRESENT+THIRD+F+PLURAL+COMPLETE
qadaʁ,qodeʁet,PRESENT+THIRD+F+SINGULAR+COMPLETE
qadaʁ,qodəʁim,PRESENT+THIRD+M+PLURAL+COMPLETE
qadaʁ,qodeiʁ,PRESENT+THIRD+M+SINGULAR+COMPLETE
qafaħ,qəfuħot,BEINONI+FIRST+F+PLURAL+COMPLETE
qafaħ,qəfuħa,BEINONI+FIRST+F+SINGULAR+COMPLETE
qafaħ,qəfuħim,BEINONI+FIRST+M+PLURAL+COMPLETE
qafaħ,qafuaħ,BEINONI+FIRST+M+SINGULAR+COMPLETE
qafaħ,qəfuħot,BEINONI+SECOND+F+PLURAL+COMPLETE
qafaħ,qəfuħa,BEINONI+SECOND+F+SINGULAR+COMPLETE
qafaħ,qəfuħim,BEINONI+SECOND+M+PLURAL+COMPLETE
qafaħ,qafuaħ,BEINONI+SECOND+M+SINGULAR+COMPLETE
qafaħ,qəfuħot,BEINONI+THIRD+F+PLURAL+COMPLETE
qafaħ,qəfuħa,BEINONI+THIRD+F+SINGULAR+COMPLETE
qafaħ,qəfuħim,BEINONI+THIRD+M+PLURAL+COMPLETE
qafaħ,qafuaħ,BEINONI+THIRD+M+SINGULAR+COMPLETE
qafaħ,niqpaħ,FUTURE+FIRST+MF+PLURAL+COMPLETE
qafaħ,ʔeqpaħ,FUTURE+FIRST+MF+SINGULAR+COMPLETE
qafaħ,qifħu,IMPERATIVE+SECOND+F+PLURAL+COMPLETE
qafaħ,qifħi,IMPERATIVE+SECOND+F+SINGULAR+COMPLETE
qafaħ,qifħu,IMPERATIVE+SECOND+M+PLURAL+COMPLETE
qafaħ,qəfaħ,IMPERATIVE+SECOND+M+SINGULAR+COMPLETE
qafaħ,liqpoaħ,INFINITIVE+E+E+E+COMPLETE
qafaħ,liqpoaħ,INFINITIVE+E+E+E+MISSING
qafaħ,qafaħnu,PAST+FIRST+MF+PLURAL+COMPLETE
qafaħ,qafaħti,PAST+FIRST+MF+SINGULAR+COMPLETE
qafaħ,qəfaħten,PAST+SECOND+F+PLURAL+COMPLETE
qafaħ,qafaħatt,PAST+SECOND+F+SINGULAR+COMPLETE
qafaħ,qəfaħtem,PAST+SECOND+M+PLURAL+COMPLETE
qafaħ,qafaħta,PAST+SECOND+M+SINGULAR+COMPLETE
qafaħ,qafəħu,PAST+THIRD+F+PLURAL+COMPLETE
qafaħ,qafəħa,PAST+THIRD+F+SINGULAR+COMPLETE
qafaħ,qafəħu,PAST+THIRD+M+PLURAL+COMPLETE
qafaħ,qafaħ,PAST+THIRD+M+SINGULAR+COMPLETE
qafaħ,qofəħot,PRESENT+FIRST+F+PLURAL+COMPLETE
qafaħ,qofaħat,PRESENT+FIRST+F+SINGULAR+COMPLETE
qafaħ,qofəħim,PRESENT+FIRST+M+PLURAL+COMPLETE
qafaħ,qofeiaħ,PRESENT+FIRST+M+SINGULAR+COMPLETE
qafaħ,qofəħot,PRESENT+SECOND+F+PLURAL+COMPLETE
qafaħ,qofaħat,PRESENT+SECOND+F+SINGULAR+COMPLETE
qafaħ,qofəħim,PRESENT+SECOND+M+PLURAL+COMPLETE
qafaħ,qofeiaħ,PRESENT+SECOND+M+SINGULAR+COMPLETE
qafaħ,qofəħot,PRESENT+THIRD+F+PLURAL+COMPLETE
qafaħ,qofaħat,PRESENT+THIRD+F+SINGULAR+COMPLETE
qafaħ,qofəħim,PRESENT+THIRD+M+PLURAL+COMPLETE
qafaħ,qofeiaħ,PRESENT+THIRD+M+SINGULAR+COMPLETE
qafats,qəfutsot,BEINONI+FIRST+F+PLURAL+COMPLETE
qafats,qəfutsa,BEINONI+FIRST+F+SINGULAR+COMPLETE
qafats,qəfutsim,BEINONI+FIRST+M+PLURAL+COMPLETE
qafats,qafuts,BEINONI+FIRST+M+SINGULAR+COMPLETE
qafats,qəfutsot,BEINONI+SECOND+F+PLURAL+COMPLETE
qafats,qəfutsa,BEINONI+SECOND+F+SINGULAR+COMPLETE
qafats,qəfutsim,BEINONI+SECOND+M+PLURAL+COMPLETE
qafats,qafuts,BEINONI+SECOND+M+SINGULAR+COMPLETE
qafats,qəfutsot,BEINONI+THIRD+F+PLURAL+COMPLETE
qafats,qəfutsa,BEINONI+THIRD+F+SINGULAR+COMPLETE
qafats,qəfutsim,BEINONI+THIRD+M+PLURAL+COMPLETE
qafats,qafuts,BEINONI+THIRD+M+SINGULAR+COMPLETE
qafats,niqpots,FUTURE+FIRST+MF+PLURAL+COMPLETE
qafats,niqpots,FUTURE+FIRST+MF+PLURAL+MISSING
qafats,ʔeqpots,FUTURE+FIRST+MF+SINGULAR+COMPLETE
qafats,ʔeqpots,FUTURE+FIRST+MF+SINGULAR+MISSING
qafats,qəfotsəna,IMPERATIVE+SECOND+F+PLURAL+COMPLETE
qafats,qəfotsəna,IMPERATIVE+SECOND+F+PLURAL+MISSING
qafats,qiftsi,IMPERATIVE+SECOND+F+SINGULAR+COMPLETE
qafats,qiftsu,IMPERATIVE+SECOND+M+PLURAL+COMPLETE
qafats,qəfots,IMPERATIVE+SECOND+M+SINGULAR+COMPLETE
qafats,qəfots,IMPERATIVE+SECOND+M+SINGULAR+MISSING
qafats,liqpots,INFINITIVE+E+E+E+COMPLETE
qafats,liqpots,INFINITIVE+E+E+E+MISSING
qafats,qafatsnu,PAST+FIRST+MF+PLURAL+COMPLETE
qafats,qafatsti,PAST+FIRST+MF+SINGULAR+COMPLETE
qafats,qəfatsten,PAST+SECOND+F+PLURAL+COMPLETE
qafats,qafatst,PAST+SECOND+F+SINGULAR+COMPLETE
qafats,qəfatstem,PAST+SECOND+M+PLURAL+COMPLETE
qafats,qafatsta,PAST+SECOND+M+SINGULAR+COMPLETE
qafats,qafətsu,PAST+THIRD+F+PLURAL+COMPLETE
qafats,qafətsa,PAST+THIRD+F+SINGULAR+COMPLETE
qafats,qafətsu,PAST+THIRD+M+PLURAL+COMPLETE
qafats,qafats,PAST+THIRD+M+SINGULAR+COMPLETE
qafats,qofətsot,PRESENT+FIRST+F+PLURAL+COMPLETE
qafats,qofetset,PRESENT+FIRST+F+SINGULAR+COMPLETE
qafats,qofətsim,PRESENT+FIRST+M+PLURAL+COMPLETE
qafats,qofeits,PRESENT+FIRST+M+SINGULAR+COMPLETE
qafats,qofətsot,PRESENT+SECOND+F+PLURAL+COMPLETE
qafats,qofetset,PRESENT+SECOND+F+SINGULAR+COMPLETE
qafats,qofətsim,PRESENT+SECOND+M+PLURAL+COMPLETE
qafats,qofeits,PRESENT+SECOND+M+SINGULAR+COMPLETE
qafats,qofətsot,PRESENT+THIRD+F+PLURAL+COMPLETE
qafats,qofetset,PRESENT+THIRD+F+SINGULAR+COMPLETE
qafats,qofətsim,PRESENT+THIRD+M+PLURAL+COMPLETE
qafats,qofeits,PRESENT+THIRD+M+SINGULAR+COMPLETE
qafaʔ,qəfujot,BEINONI+FIRST+F+PLURAL+COMPLETE
qafaʔ,qəfuja,BEINONI+FIRST+F+SINGULAR+COMPLETE
qafaʔ,qəfujim,BEINONI+FIRST+M+PLURAL+COMPLETE
qafaʔ,qafuj,BEINONI+FIRST+M+SINGULAR+COMPLETE
qafaʔ,qəfujot,BEINONI+SECOND+F+PLURAL+COMPLETE
qafaʔ,qəfuja,BEINONI+SECOND+F+SINGULAR+COMPLETE
qafaʔ,qəfujim,BEINONI+SECOND+M+PLURAL+COMPLETE
qafaʔ,qafuj,BEINONI+SECOND+M+SINGULAR+COMPLETE
qafaʔ,qəfujot,BEINONI+THIRD+F+PLURAL+COMPLETE
qafaʔ,qəfuja,BEINONI+THIRD+F+SINGULAR+COMPLETE
qafaʔ,qəfujim,BEINONI+THIRD+M+PLURAL+COMPLETE
qafaʔ,qafuj,BEINONI+THIRD+M+SINGULAR+COMPLETE
qafaʔ,niqpaʔ,FUTURE+FIRST+MF+PLURAL+COMPLETE
qafaʔ,ʔeqpaʔ,FUTURE+FIRST+MF+SINGULAR+COMPLETE
qafaʔ,qifʔu,IMPERATIVE+SECOND+F+PLURAL+COMPLETE
qafaʔ,qifʔi,IMPERATIVE+SECOND+F+SINGULAR+COMPLETE
qafaʔ,qifʔu,IMPERATIVE+SECOND+M+PLURAL+COMPLETE
qafaʔ,qəfaʔ,IMPERATIVE+SECOND+M+SINGULAR+COMPLETE
qafaʔ,liqpoʔ,INFINITIVE+E+E+E+COMPLETE
qafaʔ,liqpoʔ,INFINITIVE+E+E+E+MISSING
qafaʔ,qafanu,PAST+FIRST+MF+PLURAL+COMPLETE
qafaʔ,qafati,PAST+FIRST+MF+SINGULAR+COMPLETE
qafaʔ,qəfaten,PAST+SECOND+F+PLURAL+COMPLETE
qafaʔ,qafat,PAST+SECOND+F+SINGULAR+COMPLETE
qafaʔ,qəfatem,PAST+SECOND+M+PLURAL+COMPLETE
qafaʔ,qafata,PAST+SECOND+M+SINGULAR+COMPLETE
qafaʔ,qafəʔu,PAST+THIRD+F+PLURAL+COMPLETE
qafaʔ,qafəʔa,PAST+THIRD+F+SINGULAR+COMPLETE
qafaʔ,qafəʔu,PAST+THIRD+M+PLURAL+COMPLETE
qafaʔ,qafaʔ,PAST+THIRD+M+SINGULAR+COMPLETE
qafaʔ,qofəʔot,PRESENT+FIRST+F+PLURAL+COMPLETE
qafaʔ,qofeit,PRESENT+FIRST+F+SINGULAR+COMPLETE
qafaʔ,qofəʔim,PRESENT+FIRST+M+PLURAL+COMPLETE
qafaʔ,qofeiʔ,PRESENT+FIRST+M+SINGULAR+COMPLETE
qafaʔ,qofəʔot,PRESENT+SECOND+F+PLURAL+COMPLETE
qafaʔ,qofeit,PRESENT+SECOND+F+SINGULAR+COMPLETE
qafaʔ,qofəʔim,PRESENT+SECOND+M+PLURAL+COMPLETE
qafaʔ,qofeiʔ,PRESENT+SECOND+M+SINGULAR+COMPLETE
qafaʔ,qofəʔot,PRESENT+THIRD+F+PLURAL+COMPLETE
qafaʔ,qofeit,PRESENT+THIRD+F+SINGULAR+COMPLETE
qafaʔ,qofəʔim,PRESENT+THIRD+M+PLURAL+COMPLETE
qafaʔ,qofeiʔ,PRESENT+THIRD+M+SINGULAR+COMPLETE
qalaf,qəlufot,BEINONI+FIRST+F+PLURAL+COMPLETE
qalaf,qəlufa,BEINONI+FIRST+F+SINGULAR+COMPLETE
qalaf,qəlufim,BEINONI+FIRST+M+PLURAL+COMPLETE
qalaf,qaluf,BEINONI+FIRST+M+SINGULAR+COMPLETE
qalaf,qəlufot,BEINONI+SECOND+F+PLURAL+COMPLETE
qalaf,qəlufa,BEINONI+SECOND+F+SINGULAR+COMPLETE
qalaf,qəlufim,BEINONI+SECOND+M+PLURAL+COMPLETE
qalaf,qaluf,BEINONI+SECOND+M+SINGULAR+COMPLETE
qalaf,qəlufot,BEINONI+THIRD+F+PLURAL+COMPLETE
qalaf,qəlufa,BEINONI+THIRD+F+SINGULAR+COMPLETE
qalaf,qəlufim,BEINONI+THIRD+M+PLURAL+COMPLETE
qalaf,qaluf,BEINONI+THIRD+M+SINGULAR+COMPLETE
qalaf,niqlof,FUTURE+FIRST+MF+PLURAL+COMPLETE
qalaf,niqlof,FUTURE+FIRST+MF+PLURAL+MISSING
qalaf,ʔeqlof,FUTURE+FIRST+MF+SINGULAR+COMPLETE
qalaf,ʔeqlof,FUTURE+FIRST+MF+SINGULAR+MISSING
qalaf,qilfu,IMPERATIVE+SECOND+F+PLURAL+COMPLETE
qalaf,qəlofəna,IMPERATIVE+SECOND+F+PLURAL+MISSING
qalaf,qilfi,IMPERATIVE+SECOND+F+SINGULAR+COMPLETE
qalaf,qilfu,IMPERATIVE+SECOND+M+PLURAL+COMPLETE
qalaf,qəlof,IMPERATIVE+SECOND+M+SINGULAR+COMPLETE
qalaf,qəlof,IMPERATIVE+SECOND+M+SINGULAR+MISSING
qalaf,liqlof,INFINITIVE+E+E+E+COMPLETE
qalaf,liqlof,INFINITIVE+E+E+E+MISSING
qalaf,qalafnu,PAST+FIRST+MF+PLURAL+COMPLETE
qalaf,qalafti,PAST+FIRST+MF+SINGULAR+COMPLETE
qalaf,qəlaften,PAST+SECOND+F+PLURAL+COMPLETE
qalaf,qalaft,PAST+SECOND+F+SINGULAR+COMPLETE
qalaf,qəlaftem,PAST+SECOND+M+PLURAL+COMPLETE
qalaf,qalafta,PAST+SECOND+M+SINGULAR+COMPLETE
qalaf,qaləfu,PAST+THIRD+F+PLURAL+COMPLETE
qalaf,qaləfa,PAST+THIRD+F+SINGULAR+COMPLETE
qalaf,qaləfu,PAST+THIRD+M+PLURAL+COMPLETE
qalaf,qalaf,PAST+THIRD+M+SINGULAR+COMPLETE
qalaf,qoləfot,PRESENT+FIRST+F+PLURAL+COMPLETE
qalaf,qolefet,PRESENT+FIRST+F+SINGULAR+COMPLETE
qalaf,qoləfim,PRESENT+FIRST+M+PLURAL+COMPLETE
qalaf,qoleif,PRESENT+FIRST+M+SINGULAR+COMPLETE
qalaf,qoləfot,PRESENT+SECOND+F+PLURAL+COMPLETE
qalaf,qolefet,PRESENT+SECOND+F+SINGULAR+COMPLETE
qalaf,qoləfim,PRESENT+SECOND+M+PLURAL+COMPLETE
qalaf,qoleif,PRESENT+SECOND+M+SINGULAR+COMPLETE
qalaf,qoləfot,PRESENT+THIRD+F+PLURAL+COMPLETE
qalaf,qolefet,PRESENT+THIRD+F+SINGULAR+COMPLETE
qalaf,qoləfim,PRESENT+THIRD+M+PLURAL+COMPLETE
qalaf,qoleif,PRESENT+THIRD+M+SINGULAR+COMPLETE
qalaħ,qəluħot,BEINONI+FIRST+F+PLURAL+COMPLETE
qalaħ,qəluħa,BEINONI+FIRST+F+SINGULAR+COMPLETE
qalaħ,qəluħim,BEINONI+FIRST+M+PLURAL+COMPLETE
qalaħ,qaluaħ,BEINONI+FIRST+M+SINGULAR+COMPLETE
qalaħ,qəluħot,BEINONI+SECOND+F+PLURAL+COMPLETE
qalaħ,qəluħa,BEINONI+SECOND+F+SINGULAR+COMPLETE
qalaħ,qəluħim,BEINONI+SECOND+M+PLURAL+COMPLETE
qalaħ,qaluaħ,BEINONI+SECOND+M+SINGULAR+COMPLETE
qalaħ,qəluħot,BEINONI+THIRD+F+PLURAL+COMPLETE
qalaħ,qəluħa,BEINONI+THIRD+F+SINGULAR+COMPLETE
qalaħ,qəluħim,BEINONI+THIRD+M+PLURAL+COMPLETE
qalaħ,qaluaħ,BEINONI+THIRD+M+SINGULAR+COMPLETE
qalaħ,niqlaħ,FUTURE+FIRST+MF+PLURAL+COMPLETE
qalaħ,ʔeqlaħ,FUTURE+FIRST+MF+SINGULAR+COMPLETE
qalaħ,qəlaħna,IMPERATIVE+SECOND+F+PLURAL+COMPLETE
qalaħ,qilħi,IMPERATIVE+SECOND+F+SINGULAR+COMPLETE
qalaħ,qilħu,IMPERATIVE+SECOND+M+PLURAL+COMPLETE
qalaħ,qəlaħ,IMPERATIVE+SECOND+M+SINGULAR+COMPLETE
qalaħ,liqloaħ,INFINITIVE+E+E+E+COMPLETE
qalaħ,liqloaħ,INFINITIVE+E+E+E+MISSING
qalaħ,qalaħnu,PAST+FIRST+MF+PLURAL+COMPLETE
qalaħ,qalaħti,PAST+FIRST+MF+SINGULAR+COMPLETE
qalaħ,qəlaħten,PAST+SECOND+F+PLURAL+COMPLETE
qalaħ,qalaħt,PAST+SECOND+F+SINGULAR+COMPLETE
qalaħ,qəlaħtem,PAST+SECOND+M+PLURAL+COMPLETE
qalaħ,qalaħta,PAST+SECOND+M+SINGULAR+COMPLETE
qalaħ,qaləħu,PAST+THIRD+F+PLURAL+COMPLETE
qalaħ,qaləħa,PAST+THIRD+F+SINGULAR+COMPLETE
qalaħ,qaləħu,PAST+THIRD+M+PLURAL+COMPLETE
qalaħ,qalaħ,PAST+THIRD+M+SINGULAR+COMPLETE
qalaħ,qoləħot,PRESENT+FIRST+F+PLURAL+COMPLETE
qalaħ,qolaħat,PRESENT+FIRST+F+SINGULAR+COMPLETE
qalaħ,qoləħim,PRESENT+FIRST+M+PLURAL+COMPLETE
qalaħ,qoleiaħ,PRESENT+FIRST+M+SINGULAR+COMPLETE
qalaħ,qoləħot,PRESENT+SECOND+F+PLURAL+COMPLETE
qalaħ,qolaħat,PRESENT+SECOND+F+SINGULAR+COMPLETE
qalaħ,qoləħim,PRESENT+SECOND+M+PLURAL+COMPLETE
qalaħ,qoleiaħ,PRESENT+SECOND+M+SINGULAR+COMPLETE
qalaħ,qoləħot,PRESENT+THIRD+F+PLURAL+COMPLETE
qalaħ,qolaħat,PRESENT+THIRD+F+SINGULAR+COMPLETE
qalaħ,qoləħim,PRESENT+THIRD+M+PLURAL+COMPLETE
qalaħ,qoleiaħ,PRESENT+THIRD+M+SINGULAR+COMPLETE
qalat,qəlutot,BEINONI+FIRST+F+PLURAL+COMPLETE
qalat,qəluta,BEINONI+FIRST+F+SINGULAR+COMPLETE
qalat,qəlutim,BEINONI+FIRST+M+PLURAL+COMPLETE
qalat,qalut,BEINONI+FIRST+M+SINGULAR+COMPLETE
qalat,qəlutot,BEINONI+SECOND+F+PLURAL+COMPLETE
qalat,qəluta,BEINONI+SECOND+F+SINGULAR+COMPLETE
qalat,qəlutim,BEINONI+SECOND+M+PLURAL+COMPLETE
qalat,qalut,BEINONI+SECOND+M+SINGULAR+COMPLETE
qalat,qəlutot,BEINONI+THIRD+F+PLURAL+COMPLETE
qalat,qəluta,BEINONI+THIRD+F+SINGULAR+COMPLETE
qalat,qəlutim,BEINONI+THIRD+M+PLURAL+COMPLETE
qalat,qalut,BEINONI+THIRD+M+SINGULAR+COMPLETE
qalat,niqlot,FUTURE+FIRST+MF+PLURAL+COMPLETE
qalat,niqlot,FUTURE+FIRST+MF+PLURAL+MISSING
qalat,ʔeqlot,FUTURE+FIRST+MF+SINGULAR+COMPLETE
qalat,ʔeqlot,FUTURE+FIRST+MF+SINGULAR+MISSING
qalat,qiltu,IMPERATIVE+SECOND+F+PLURAL+COMPLETE
qalat,qəlotəna,IMPERATIVE+SECOND+F+PLURAL+MISSING
qalat,qilti,IMPERATIVE+SECOND+F+SINGULAR+COMPLETE
qalat,qiltu,IMPERATIVE+SECOND+M+PLURAL+COMPLETE
qalat,qəlot,IMPERATIVE+SECOND+M+SINGULAR+COMPLETE
qalat,qəlot,IMPERATIVE+SECOND+M+SINGULAR+MISSING
qalat,liqlot,INFINITIVE+E+E+E+COMPLETE
qalat,liqlot,INFINITIVE+E+E+E+MISSING
qalat,qalatnu,PAST+FIRST+MF+PLURAL+COMPLETE
qalat,qalatti,PAST+FIRST+MF+SINGULAR+COMPLETE
qalat,qəlatten,PAST+SECOND+F+PLURAL+COMPLETE
qalat,qalatt,PAST+SECOND+F+SINGULAR+COMPLETE
qalat,qəlattem,PAST+SECOND+M+PLURAL+COMPLETE
qalat,qalatta,PAST+SECOND+M+SINGULAR+COMPLETE
qalat,qalətu,PAST+THIRD+F+PLURAL+COMPLETE
qalat,qaləta,PAST+THIRD+F+SINGULAR+COMPLETE
qalat,qalətu,PAST+THIRD+M+PLURAL+COMPLETE
qalat,qalat,PAST+THIRD+M+SINGULAR+COMPLETE
qalat,qolətot,PRESENT+FIRST+F+PLURAL+COMPLETE
qalat,qoletet,PRESENT+FIRST+F+SINGULAR+COMPLETE
qalat,qolətim,PRESENT+FIRST+M+PLURAL+COMPLETE
qalat,qoleit,PRESENT+FIRST+M+SINGULAR+COMPLETE
qalat,qolətot,PRESENT+SECOND+F+PLURAL+COMPLETE
qalat,qoletet,PRESENT+SECOND+F+SINGULAR+COMPLETE
qalat,qolətim,PRESENT+SECOND+M+PLURAL+COMPLETE
qalat,qoleit,PRESENT+SECOND+M+SINGULAR+COMPLETE
qalat,qolətot,PRESENT+THIRD+F+PLURAL+COMPLETE
qalat,qoletet,PRESENT+THIRD+F+SINGULAR+COMPLETE
qalat,qolətim,PRESENT+THIRD+M+PLURAL+COMPLETE
qalat,qoleit,PRESENT+THIRD+M+SINGULAR+COMPLETE
qalaʕ,qəluʕot,BEINONI+FIRST+F+PLURAL+COMPLETE
qalaʕ,qəluʕa,BEINONI+FIRST+F+SINGULAR+COMPLETE
qalaʕ,qəluʕim,BEINONI+FIRST+M+PLURAL+COMPLETE
qalaʕ,qaluaʕ,BEINONI+FIRST+M+SINGULAR+COMPLETE
qalaʕ,qəluʕot,BEINONI+SECOND+F+PLURAL+COMPLETE
qalaʕ,qəluʕa,BEINONI+SECOND+F+SINGULAR+COMPLETE
qalaʕ,qəluʕim,BEINONI+SECOND+M+PLURAL+COMPLETE
qalaʕ,qaluaʕ,BEINONI+SECOND+M+SINGULAR+COMPLETE
qalaʕ,qəluʕot,BEINONI+THIRD+F+PLURAL+COMPLETE
qalaʕ,qəluʕa,BEINONI+THIRD+F+SINGULAR+COMPLETE
qalaʕ,qəluʕim,BEINONI+THIRD+M+PLURAL+COMPLETE
qalaʕ,qaluaʕ,BEINONI+THIRD+M+SINGULAR+COMPLETE
qalaʕ,niqlaʕ,FUTURE+FIRST+MF+PLURAL+COMPLETE
qalaʕ,ʔeqlaʕ,FUTURE+FIRST+MF+SINGULAR+COMPLETE
qalaʕ,qilʕu,IMPERATIVE+SECOND+F+PLURAL+COMPLETE
qalaʕ,qilʕi,IMPERATIVE+SECOND+F+SINGULAR+COMPLETE
qalaʕ,qilʕu,IMPERATIVE+SECOND+M+PLURAL+COMPLETE
qalaʕ,qəlaʕ,IMPERATIVE+SECOND+M+SINGULAR+COMPLETE
qalaʕ,liqloaʕ,INFINITIVE+E+E+E+COMPLETE
qalaʕ,liqloaʕ,INFINITIVE+E+E+E+MISSING
qalaʕ,qalaʕnu,PAST+FIRST+MF+PLURAL+COMPLETE
qalaʕ,qalaʕti,PAST+FIRST+MF+SINGULAR+COMPLETE
qalaʕ,qəlaʕten,PAST+SECOND+F+PLURAL+COMPLETE
qalaʕ,qalaʕt,PAST+SECOND+F+SINGULAR+COMPLETE
qalaʕ,qəlaʕtem,PAST+SECOND+M+PLURAL+COMPLETE
qalaʕ,qalaʕta,PAST+SECOND+M+SINGULAR+COMPLETE
qalaʕ,qaləʕu,PAST+THIRD+F+PLURAL+COMPLETE
qalaʕ,qaləʕa,PAST+THIRD+F+SINGULAR+COMPLETE
qalaʕ,qaləʕu,PAST+THIRD+M+PLURAL+COMPLETE
qalaʕ,qalaʕ,PAST+THIRD+M+SINGULAR+COMPLETE
qalaʕ,qoləʕot,PRESENT+FIRST+F+PLURAL+COMPLETE
qalaʕ,qolaʕat,PRESENT+FIRST+F+SINGULAR+COMPLETE
qalaʕ,qoləʕim,PRESENT+FIRST+M+PLURAL+COMPLETE
qalaʕ,qoleiaʕ,PRESENT+FIRST+M+SINGULAR+COMPLETE
qalaʕ,qoləʕot,PRESENT+SECOND+F+PLURAL+COMPLETE
qalaʕ,qolaʕat,PRESENT+SECOND+F+SINGULAR+COMPLETE
qalaʕ,qoləʕim,PRESENT+SECOND+M+PLURAL+COMPLETE
qalaʕ,qoleiaʕ,PRESENT+SECOND+M+SINGULAR+COMPLETE
qalaʕ,qoləʕot,PRESENT+THIRD+F+PLURAL+COMPLETE
qalaʕ,qolaʕat,PRESENT+THIRD+F+SINGULAR+COMPLETE
qalaʕ,qoləʕim,PRESENT+THIRD+M+PLURAL+COMPLETE
qalaʕ,qoleiaʕ,PRESENT+THIRD+M+SINGULAR+COMPLETE
qamal,qəmulot,BEINONI+FIRST+F+PLURAL+COMPLETE
qamal,qəmula,BEINONI+FIRST+F+SINGULAR+COMPLETE
qamal,qəmulim,BEINONI+FIRST+M+PLURAL+COMPLETE
qamal,qamul,BEINONI+FIRST+M+SINGULAR+COMPLETE
qamal,qəmulot,BEINONI+SECOND+F+PLURAL+COMPLETE
qamal,qəmula,BEINONI+SECOND+F+SINGULAR+COMPLETE
qamal,qəmulim,BEINONI+SECOND+M+PLURAL+COMPLETE
qamal,qamul,BEINONI+SECOND+M+SINGULAR+COMPLETE
qamal,qəmulot,BEINONI+THIRD+F+PLURAL+COMPLETE
qamal,qəmula,BEINONI+THIRD+F+SINGULAR+COMPLETE
qamal,qəmulim,BEINONI+THIRD+M+PLURAL+COMPLETE
qamal,qamul,BEINONI+THIRD+M+SINGULAR+COMPLETE
qamal,niqmol,FUTURE+FIRST+MF+PLURAL+COMPLETE
qamal,niqmol,FUTURE+FIRST+MF+PLURAL+MISSING
qamal,ʔeqmol,FUTURE+FIRST+MF+SINGULAR+COMPLETE
qamal,ʔeqmol,FUTURE+FIRST+MF+SINGULAR+MISSING
qamal,qəmoləna,IMPERATIVE+SECOND+F+PLURAL+COMPLETE
qamal,qəmoləna,IMPERATIVE+SECOND+F+PLURAL+MISSING
qamal,qimli,IMPERATIVE+SECOND+F+SINGULAR+COMPLETE
qamal,qimlu,IMPERATIVE+SECOND+M+PLURAL+COMPLETE
qamal,qəmol,IMPERATIVE+SECOND+M+SINGULAR+COMPLETE
qamal,qəmol,IMPERATIVE+SECOND+M+SINGULAR+MISSING
qamal,liqmol,INFINITIVE+E+E+E+COMPLETE
qamal,liqmol,INFINITIVE+E+E+E+MISSING
qamal,qamalnu,PAST+FIRST+MF+PLURAL+COMPLETE
qamal,qamalti,PAST+FIRST+MF+SINGULAR+COMPLETE
qamal,qəmalten,PAST+SECOND+F+PLURAL+COMPLETE
qamal,qamalt,PAST+SECOND+F+SINGULAR+COMPLETE
qamal,qəmaltem,PAST+SECOND+M+PLURAL+COMPLETE
qamal,qamalta,PAST+SECOND+M+SINGULAR+COMPLETE
qamal,qaməlu,PAST+THIRD+F+PLURAL+COMPLETE
qamal,qaməla,PAST+THIRD+F+SINGULAR+COMPLETE
qamal,qaməlu,PAST+THIRD+M+PLURAL+COMPLETE
qamal,qamal,PAST+THIRD+M+SINGULAR+COMPLETE
qamal,qoməlot,PRESENT+FIRST+F+PLURAL+COMPLETE
qamal,qomelet,PRESENT+FIRST+F+SINGULAR+COMPLETE
qamal,qoməlim,PRESENT+FIRST+M+PLURAL+COMPLETE
qamal,qomeil,PRESENT+FIRST+M+SINGULAR+COMPLETE
qamal,qoməlot,PRESENT+SECOND+F+PLURAL+COMPLETE
qamal,qomelet,PRESENT+SECOND+F+SINGULAR+COMPLETE
qamal,qoməlim,PRESENT+SECOND+M+PLURAL+COMPLETE
qamal,qomeil,PRESENT+SECOND+M+SINGULAR+COMPLETE
qamal,qoməlot,PRESENT+THIRD+F+PLURAL+COMPLETE
qamal,qomelet,PRESENT+THIRD+F+SINGULAR+COMPLETE
qamal,qoməlim,PRESENT+THIRD+M+PLURAL+COMPLETE
qamal,qomeil,PRESENT+THIRD+M+SINGULAR+COMPLETE
qamats,qəmutsot,BEINONI+FIRST+F+PLURAL+COMPLETE
qamats,qəmutsa,BEINONI+FIRST+F+SINGULAR+COMPLETE
qamats,qəmutsim,BEINONI+FIRST+M+PLURAL+COMPLETE
qamats,qamuts,BEINONI+FIRST+M+SINGULAR+COMPLETE
qamats,qəmutsot,BEINONI+SECOND+F+PLURAL+COMPLETE
qamats,qəmutsa,BEINONI+SECOND+F+SINGULAR+COMPLETE
qamats,qəmutsim,BEINONI+SECOND+M+PLURAL+COMPLETE
qamats,qamuts,BEINONI+SECOND+M+SINGULAR+COMPLETE
qamats,qəmutsot,BEINONI+THIRD+F+PLURAL+COMPLETE
qamats,qəmutsa,BEINONI+THIRD+F+SINGULAR+COMPLETE
qamats,qəmutsim,BEINONI+THIRD+M+PLURAL+COMPLETE
qamats,qamuts,BEINONI+THIRD+M+SINGULAR+COMPLETE
qamats,niqmots,FUTURE+FIRST+MF+PLURAL+COMPLETE
qamats,niqmots,FUTURE+FIRST+MF+PLURAL+MISSING
qamats,ʔeqmots,FUTURE+FIRST+MF+SINGULAR+COMPLETE
qamats,ʔeqmots,FUTURE+FIRST+MF+SINGULAR+MISSING
qamats,qəmotsəna,IMPERATIVE+SECOND+F+PLURAL+COMPLETE
qamats,qəmotsəna,IMPERATIVE+SECOND+F+PLURAL+MISSING
qamats,qimtsi,IMPERATIVE+SECOND+F+SINGULAR+COMPLETE
qamats,qimtsu,IMPERATIVE+SECOND+M+PLURAL+COMPLETE
qamats,qəmots,IMPERATIVE+SECOND+M+SINGULAR+COMPLETE
qamats,qəmots,IMPERATIVE+SECOND+M+SINGULAR+MISSING
qamats,liqmots,INFINITIVE+E+E+E+COMPLETE
qamats,liqmots,INFINITIVE+E+E+E+MISSING
qamats,qamatsnu,PAST+FIRST+MF+PLURAL+COMPLETE
qamats,qamatsti,PAST+FIRST+MF+SINGULAR+COMPLETE
qamats,qəmatsten,PAST+SECOND+F+PLURAL+COMPLETE
qamats,qamatst,PAST+SECOND+F+SINGULAR+COMPLETE
qamats,qəmatstem,PAST+SECOND+M+PLURAL+COMPLETE
qamats,qamatsta,PAST+SECOND+M+SINGULAR+COMPLETE
qamats,qamətsu,PAST+THIRD+F+PLURAL+COMPLETE
qamats,qamətsa,PAST+THIRD+F+SINGULAR+COMPLETE
qamats,qamətsu,PAST+THIRD+M+PLURAL+COMPLETE
qamats,qamats,PAST+THIRD+M+SINGULAR+COMPLETE
qamats,qomətsot,PRESENT+FIRST+F+PLURAL+COMPLETE
qamats,qometset,PRESENT+FIRST+F+SINGULAR+COMPLETE
qamats,qomətsim,PRESENT+FIRST+M+PLURAL+COMPLETE
qamats,qomeits,PRESENT+FIRST+M+SINGULAR+COMPLETE
qamats,qomətsot,PRESENT+SECOND+F+PLURAL+COMPLETE
qamats,qometset,PRESENT+SECOND+F+SINGULAR+COMPLETE
qamats,qomətsim,PRESENT+SECOND+M+PLURAL+COMPLETE
qamats,qomeits,PRESENT+SECOND+M+SINGULAR+COMPLETE
qamats,qomətsot,PRESENT+THIRD+F+PLURAL+COMPLETE
qamats,qometset,PRESENT+THIRD+F+SINGULAR+COMPLETE
qamats,qomətsim,PRESENT+THIRD+M+PLURAL+COMPLETE
qamats,qomeits,PRESENT+THIRD+M+SINGULAR+COMPLETE
qanas,qənusot,BEINONI+FIRST+F+PLURAL+COMPLETE
qanas,qənusa,BEINONI+FIRST+F+SINGULAR+COMPLETE
qanas,qənusim,BEINONI+FIRST+M+PLURAL+COMPLETE
qanas,qanus,BEINONI+FIRST+M+SINGULAR+COMPLETE
qanas,qənusot,BEINONI+SECOND+F+PLURAL+COMPLETE
qanas,qənusa,BEINONI+SECOND+F+SINGULAR+COMPLETE
qanas,qənusim,BEINONI+SECOND+M+PLURAL+COMPLETE
qanas,qanus,BEINONI+SECOND+M+SINGULAR+COMPLETE
qanas,qənusot,BEINONI+THIRD+F+PLURAL+COMPLETE
qanas,qənusa,BEINONI+THIRD+F+SINGULAR+COMPLETE
qanas,qənusim,BEINONI+THIRD+M+PLURAL+COMPLETE
qanas,qanus,BEINONI+THIRD+M+SINGULAR+COMPLETE
qanas,niqnos,FUTURE+FIRST+MF+PLURAL+COMPLETE
qanas,niqnos,FUTURE+FIRST+MF+PLURAL+MISSING
qanas,ʔeqnos,FUTURE+FIRST+MF+SINGULAR+COMPLETE
qanas,ʔeqnos,FUTURE+FIRST+MF+SINGULAR+MISSING
qanas,qənosəna,IMPERATIVE+SECOND+F+PLURAL+COMPLETE
qanas,qənosəna,IMPERATIVE+SECOND+F+PLURAL+MISSING
qanas,qinsi,IMPERATIVE+SECOND+F+SINGULAR+COMPLETE
qanas,qinsu,IMPERATIVE+SECOND+M+PLURAL+COMPLETE
qanas,qənos,IMPERATIVE+SECOND+M+SINGULAR+COMPLETE
qanas,qənos,IMPERATIVE+SECOND+M+SINGULAR+MISSING
qanas,liqnos,INFINITIVE+E+E+E+COMPLETE
qanas,liqnos,INFINITIVE+E+E+E+MISSING
qanas,qanasnu,PAST+FIRST+MF+PLURAL+COMPLETE
qanas,qanasti,PAST+FIRST+MF+SINGULAR+COMPLETE
qanas,qənasten,PAST+SECOND+F+PLURAL+COMPLETE
qanas,qanast,PAST+SECOND+F+SINGULAR+COMPLETE
qanas,qənastem,PAST+SECOND+M+PLURAL+COMPLETE
qanas,qanasta,PAST+SECOND+M+SINGULAR+COMPLETE
qanas,qanəsu,PAST+THIRD+F+PLURAL+COMPLETE
qanas,qanəsa,PAST+THIRD+F+SINGULAR+COMPLETE
qanas,qanəsu,PAST+THIRD+M+PLURAL+COMPLETE
qanas,qanas,PAST+THIRD+M+SINGULAR+COMPLETE
qanas,qonəsot,PRESENT+FIRST+F+PLURAL+COMPLETE
qanas,qoneset,PRESENT+FIRST+F+SINGULAR+COMPLETE
qanas,qonəsim,PRESENT+FIRST+M+PLURAL+COMPLETE
qanas,qoneis,PRESENT+FIRST+M+SINGULAR+COMPLETE
qanas,qonəsot,PRESENT+SECOND+F+PLURAL+COMPLETE
qanas,qoneset,PRESENT+SECOND+F+SINGULAR+COMPLETE
qanas,qonəsim,PRESENT+SECOND+M+PLURAL+COMPLETE
qanas,qoneis,PRESENT+SECOND+M+SINGULAR+COMPLETE
qanas,qonəsot,PRESENT+THIRD+F+PLURAL+COMPLETE
qanas,qoneset,PRESENT+THIRD+F+SINGULAR+COMPLETE
qanas,qonəsim,PRESENT+THIRD+M+PLURAL+COMPLETE
qanas,qoneis,PRESENT+THIRD+M+SINGULAR+COMPLETE
qaʁam,qəʁumot,BEINONI+FIRST+F+PLURAL+COMPLETE
qaʁam,qəʁuma,BEINONI+FIRST+F+SINGULAR+COMPLETE
qaʁam,qəʁumim,BEINONI+FIRST+M+PLURAL+COMPLETE
qaʁam,qaʁum,BEINONI+FIRST+M+SINGULAR+COMPLETE
qaʁam,qəʁumot,BEINONI+SECOND+F+PLURAL+COMPLETE
qaʁam,qəʁuma,BEINONI+SECOND+F+SINGULAR+COMPLETE
qaʁam,qəʁumim,BEINONI+SECOND+M+PLURAL+COMPLETE
qaʁam,qaʁum,BEINONI+SECOND+M+SINGULAR+COMPLETE
qaʁam,qəʁumot,BEINONI+THIRD+F+PLURAL+COMPLETE
qaʁam,qəʁuma,BEINONI+THIRD+F+SINGULAR+COMPLETE
qaʁam,qəʁumim,BEINONI+THIRD+M+PLURAL+COMPLETE
qaʁam,qaʁum,BEINONI+THIRD+M+SINGULAR+COMPLETE
qaʁam,niqʁom,FUTURE+FIRST+MF+PLURAL+COMPLETE
qaʁam,niqʁom,FUTURE+FIRST+MF+PLURAL+MISSING
qaʁam,ʔeqʁom,FUTURE+FIRST+MF+SINGULAR+COMPLETE
qaʁam,ʔeqʁom,FUTURE+FIRST+MF+SINGULAR+MISSING
qaʁam,qiʁmu,IMPERATIVE+SECOND+F+PLURAL+COMPLETE
qaʁam,qəʁoməna,IMPERATIVE+SECOND+F+PLURAL+MISSING
qaʁam,qiʁmi,IMPERATIVE+SECOND+F+SINGULAR+COMPLETE
qaʁam,qiʁmu,IMPERATIVE+SECOND+M+PLURAL+COMPLETE
qaʁam,qəʁom,IMPERATIVE+SECOND+M+SINGULAR+COMPLETE
qaʁam,qəʁom,IMPERATIVE+SECOND+M+SINGULAR+MISSING
qaʁam,liqʁom,INFINITIVE+E+E+E+COMPLETE
qaʁam,liqʁom,INFINITIVE+E+E+E+MISSING
qaʁam,qaʁamnu,PAST+FIRST+MF+PLURAL+COMPLETE
qaʁam,qaʁamti,PAST+FIRST+MF+SINGULAR+COMPLETE
qaʁam,qəʁamten,PAST+SECOND+F+PLURAL+COMPLETE
qaʁam,qaʁamt,PAST+SECOND+F+SINGULAR+COMPLETE
qaʁam,qəʁamtem,PAST+SECOND+M+PLURAL+COMPLETE
qaʁam,qaʁamta,PAST+SECOND+M+SINGULAR+COMPLETE
qaʁam,qaʁəmu,PAST+THIRD+F+PLURAL+COMPLETE
qaʁam,qaʁəma,PAST+THIRD+F+SINGULAR+COMPLETE
qaʁam,qaʁəmu,PAST+THIRD+M+PLURAL+COMPLETE
qaʁam,qaʁam,PAST+THIRD+M+SINGULAR+COMPLETE
qaʁam,qoʁəmot,PRESENT+FIRST+F+PLURAL+COMPLETE
qaʁam,qoʁemet,PRESENT+FIRST+F+SINGULAR+COMPLETE
qaʁam,qoʁəmim,PRESENT+FIRST+M+PLURAL+COMPLETE
qaʁam,qoʁeim,PRESENT+FIRST+M+SINGULAR+COMPLETE
qaʁam,qoʁəmot,PRESENT+SECOND+F+PLURAL+COMPLETE
qaʁam,qoʁemet,PRESENT+SECOND+F+SINGULAR+COMPLETE
qaʁam,qoʁəmim,PRESENT+SECOND+M+PLURAL+COMPLETE
qaʁam,qoʁeim,PRESENT+SECOND+M+SINGULAR+COMPLETE
qaʁam,qoʁəmot,PRESENT+THIRD+F+PLURAL+COMPLETE
qaʁam,qoʁemet,PRESENT+THIRD+F+SINGULAR+COMPLETE
qaʁam,qoʁəmim,PRESENT+THIRD+M+PLURAL+COMPLETE
qaʁam,qoʁeim,PRESENT+THIRD+M+SINGULAR+COMPLETE
qaʁan,qəʁunot,BEINONI+FIRST+F+PLURAL+COMPLETE
qaʁan,qəʁuna,BEINONI+FIRST+F+SINGULAR+COMPLETE
qaʁan,qəʁunim,BEINONI+FIRST+M+PLURAL+COMPLETE
qaʁan,qaʁun,BEINONI+FIRST+M+SINGULAR+COMPLETE
qaʁan,qəʁunot,BEINONI+SECOND+F+PLURAL+COMPLETE
qaʁan,qəʁuna,BEINONI+SECOND+F+SINGULAR+COMPLETE
qaʁan,qəʁunim,BEINONI+SECOND+M+PLURAL+COMPLETE
qaʁan,qaʁun,BEINONI+SECOND+M+SINGULAR+COMPLETE
qaʁan,qəʁunot,BEINONI+THIRD+F+PLURAL+COMPLETE
qaʁan,qəʁuna,BEINONI+THIRD+F+SINGULAR+COMPLETE
qaʁan,qəʁunim,BEINONI+THIRD+M+PLURAL+COMPLETE
qaʁan,qaʁun,BEINONI+THIRD+M+SINGULAR+COMPLETE
qaʁan,niqʁon,FUTURE+FIRST+MF+PLURAL+COMPLETE
qaʁan,niqʁon,FUTURE+FIRST+MF+PLURAL+MISSING
qaʁan,ʔeqʁon,FUTURE+FIRST+MF+SINGULAR+COMPLETE
qaʁan,ʔeqʁon,FUTURE+FIRST+MF+SINGULAR+MISSING
qaʁan,qiʁnu,IMPERATIVE+SECOND+F+PLURAL+COMPLETE
qaʁan,qəʁonna,IMPERATIVE+SECOND+F+PLURAL+MISSING
qaʁan,qiʁni,IMPERATIVE+SECOND+F+SINGULAR+COMPLETE
qaʁan,qiʁnu,IMPERATIVE+SECOND+M+PLURAL+COMPLETE
qaʁan,qəʁon,IMPERATIVE+SECOND+M+SINGULAR+COMPLETE
qaʁan,qəʁon,IMPERATIVE+SECOND+M+SINGULAR+MISSING
qaʁan,liqʁon,INFINITIVE+E+E+E+COMPLETE
qaʁan,liqʁon,INFINITIVE+E+E+E+MISSING
qaʁan,qaʁannu,PAST+FIRST+MF+PLURAL+COMPLETE
qaʁan,qaʁanti,PAST+FIRST+MF+SINGULAR+COMPLETE
qaʁan,qəʁanten,PAST+SECOND+F+PLURAL+COMPLETE
qaʁan,qaʁant,PAST+SECOND+F+SINGULAR+COMPLETE
qaʁan,qəʁantem,PAST+SECOND+M+PLURAL+COMPLETE
qaʁan,qaʁanta,PAST+SECOND+M+SINGULAR+COMPLETE
qaʁan,qaʁənu,PAST+THIRD+F+PLURAL+COMPLETE
qaʁan,qaʁəna,PAST+THIRD+F+SINGULAR+COMPLETE
qaʁan,qaʁənu,PAST+THIRD+M+PLURAL+COMPLETE
qaʁan,qaʁan,PAST+THIRD+M+SINGULAR+COMPLETE
qaʁan,qoʁənot,PRESENT+FIRST+F+PLURAL+COMPLETE
qaʁan,qoʁenet,PRESENT+FIRST+F+SINGULAR+COMPLETE
qaʁan,qoʁənim,PRESENT+FIRST+M+PLURAL+COMPLETE
qaʁan,qoʁein,PRESENT+FIRST+M+SINGULAR+COMPLETE
qaʁan,qoʁənot,PRESENT+SECOND+F+PLURAL+COMPLETE
qaʁan,qoʁenet,PRESENT+SECOND+F+SINGULAR+COMPLETE
qaʁan,qoʁənim,PRESENT+SECOND+M+PLURAL+COMPLETE
qaʁan,qoʁein,PRESENT+SECOND+M+SINGULAR+COMPLETE
qaʁan,qoʁənot,PRESENT+THIRD+F+PLURAL+COMPLETE
qaʁan,qoʁenet,PRESENT+THIRD+F+SINGULAR+COMPLETE
qaʁan,qoʁənim,PRESENT+THIRD+M+PLURAL+COMPLETE
qaʁan,qoʁein,PRESENT+THIRD+M+SINGULAR+COMPLETE
qaʁas,qəʁusot,BEINONI+FIRST+F+PLURAL+COMPLETE
qaʁas,qəʁusa,BEINONI+FIRST+F+SINGULAR+COMPLETE
qaʁas,qəʁusim,BEINONI+FIRST+M+PLURAL+COMPLETE
qaʁas,qaʁus,BEINONI+FIRST+M+SINGULAR+COMPLETE
qaʁas,qəʁusot,BEINONI+SECOND+F+PLURAL+COMPLETE
qaʁas,qəʁusa,BEINONI+SECOND+F+SINGULAR+COMPLETE
qaʁas,qəʁusim,BEINONI+SECOND+M+PLURAL+COMPLETE
qaʁas,qaʁus,BEINONI+SECOND+M+SINGULAR+COMPLETE
qaʁas,qəʁusot,BEINONI+THIRD+F+PLURAL+COMPLETE
qaʁas,qəʁusa,BEINONI+THIRD+F+SINGULAR+COMPLETE
qaʁas,qəʁusim,BEINONI+THIRD+M+PLURAL+COMPLETE
qaʁas,qaʁus,BEINONI+THIRD+M+SINGULAR+COMPLETE
qaʁas,niqʁos,FUTURE+FIRST+MF+PLURAL+COMPLETE
qaʁas,niqʁos,FUTURE+FIRST+MF+PLURAL+MISSING
qaʁas,ʔeqʁos,FUTURE+FIRST+MF+SINGULAR+COMPLETE
qaʁas,ʔeqʁos,FUTURE+FIRST+MF+SINGULAR+MISSING
qaʁas,qiʁsu,IMPERATIVE+SECOND+F+PLURAL+COMPLETE
qaʁas,qəʁosəna,IMPERATIVE+SECOND+F+PLURAL+MISSING
qaʁas,qiʁsi,IMPERATIVE+SECOND+F+SINGULAR+COMPLETE
qaʁas,qiʁsu,IMPERATIVE+SECOND+M+PLURAL+COMPLETE
qaʁas,qəʁos,IMPERATIVE+SECOND+M+SINGULAR+COMPLETE
qaʁas,qəʁos,IMPERATIVE+SECOND+M+SINGULAR+MISSING
qaʁas,liqʁos,INFINITIVE+E+E+E+COMPLETE
qaʁas,liqʁos,INFINITIVE+E+E+E+MISSING
qaʁas,qaʁasnu,PAST+FIRST+MF+PLURAL+COMPLETE
qaʁas,qaʁasti,PAST+FIRST+MF+SINGULAR+COMPLETE
qaʁas,qəʁasten,PAST+SECOND+F+PLURAL+COMPLETE
qaʁas,qaʁast,PAST+SECOND+F+SINGULAR+COMPLETE
qaʁas,qəʁastem,PAST+SECOND+M+PLURAL+COMPLETE
qaʁas,qaʁasta,PAST+SECOND+M+SINGULAR+COMPLETE
qaʁas,qaʁəsu,PAST+THIRD+F+PLURAL+COMPLETE
qaʁas,qaʁəsa,PAST+THIRD+F+SINGULAR+COMPLETE
qaʁas,qaʁəsu,PAST+THIRD+M+PLURAL+COMPLETE
qaʁas,qaʁas,PAST+THIRD+M+SINGULAR+COMPLETE
qaʁas,qoʁəsot,PRESENT+FIRST+F+PLURAL+COMPLETE
qaʁas,qoʁeset,PRESENT+FIRST+F+SINGULAR+COMPLETE
qaʁas,qoʁəsim,PRESENT+FIRST+M+PLURAL+COMPLETE
qaʁas,qoʁeis,PRESENT+FIRST+M+SINGULAR+COMPLETE
qaʁas,qoʁəsot,PRESENT+SECOND+F+PLURAL+COMPLETE
qaʁas,qoʁeset,PRESENT+SECOND+F+SINGULAR+COMPLETE
qaʁas,qoʁəsim,PRESENT+SECOND+M+PLURAL+COMPLETE
qaʁas,qoʁeis,PRESENT+SECOND+M+SINGULAR+COMPLETE
qaʁas,qoʁəsot,PRESENT+THIRD+F+PLURAL+COMPLETE
qaʁas,qoʁeset,PRESENT+THIRD+F+SINGULAR+COMPLETE
qaʁas,qoʁəsim,PRESENT+THIRD+M+PLURAL+COMPLETE
qaʁas,qoʁeis,PRESENT+THIRD+M+SINGULAR+COMPLETE
qaʁaʃ,qəʁuʃot,BEINONI+FIRST+F+PLURAL+COMPLETE
qaʁaʃ,qəʁuʃa,BEINONI+FIRST+F+SINGULAR+COMPLETE
qaʁaʃ,qəʁuʃim,BEINONI+FIRST+M+PLURAL+COMPLETE
qaʁaʃ,qaʁuʃ,BEINONI+FIRST+M+SINGULAR+COMPLETE
qaʁaʃ,qəʁuʃot,BEINONI+SECOND+F+PLURAL+COMPLETE
qaʁaʃ,qəʁuʃa,BEINONI+SECOND+F+SINGULAR+COMPLETE
qaʁaʃ,qəʁuʃim,BEINONI+SECOND+M+PLURAL+COMPLETE
qaʁaʃ,qaʁuʃ,BEINONI+SECOND+M+SINGULAR+COMPLETE
qaʁaʃ,qəʁuʃot,BEINONI+THIRD+F+PLURAL+COMPLETE
qaʁaʃ,qəʁuʃa,BEINONI+THIRD+F+SINGULAR+COMPLETE
qaʁaʃ,qəʁuʃim,BEINONI+THIRD+M+PLURAL+COMPLETE
qaʁaʃ,qaʁuʃ,BEINONI+THIRD+M+SINGULAR+COMPLETE
qaʁaʃ,niqʁoʃ,FUTURE+FIRST+MF+PLURAL+COMPLETE
qaʁaʃ,niqʁoʃ,FUTURE+FIRST+MF+PLURAL+MISSING
qaʁaʃ,ʔeqʁoʃ,FUTURE+FIRST+MF+SINGULAR+COMPLETE
qaʁaʃ,ʔeqʁoʃ,FUTURE+FIRST+MF+SINGULAR+MISSING
qaʁaʃ,qəʁoʃəna,IMPERATIVE+SECOND+F+PLURAL+COMPLETE
qaʁaʃ,qəʁoʃəna,IMPERATIVE+SECOND+F+PLURAL+MISSING
qaʁaʃ,qiʁʃi,IMPERATIVE+SECOND+F+SINGULAR+COMPLETE
qaʁaʃ,qiʁʃu,IMPERATIVE+SECOND+M+PLURAL+COMPLETE
qaʁaʃ,qəʁoʃ,IMPERATIVE+SECOND+M+SINGULAR+COMPLETE
qaʁaʃ,qəʁoʃ,IMPERATIVE+SECOND+M+SINGULAR+MISSING
qaʁaʃ,liqʁoʃ,INFINITIVE+E+E+E+COMPLETE
qaʁaʃ,liqʁoʃ,INFINITIVE+E+E+E+MISSING
qaʁaʃ,qaʁaʃnu,PAST+FIRST+MF+PLURAL+COMPLETE
qaʁaʃ,qaʁaʃti,PAST+FIRST+MF+SINGULAR+COMPLETE
qaʁaʃ,qəʁaʃten,PAST+SECOND+F+PLURAL+COMPLETE
qaʁaʃ,qaʁaʃt,PAST+SECOND+F+SINGULAR+COMPLETE
qaʁaʃ,qəʁaʃtem,PAST+SECOND+M+PLURAL+COMPLETE
qaʁaʃ,qaʁaʃta,PAST+SECOND+M+SINGULAR+COMPLETE
qaʁaʃ,qaʁəʃu,PAST+THIRD+F+PLURAL+COMPLETE
qaʁaʃ,qaʁəʃa,PAST+THIRD+F+SINGULAR+COMPLETE
qaʁaʃ,qaʁəʃu,PAST+THIRD+M+PLURAL+COMPLETE
qaʁaʃ,qaʁaʃ,PAST+THIRD+M+SINGULAR+COMPLETE
qaʁaʃ,qoʁəʃot,PRESENT+FIRST+F+PLURAL+COMPLETE
qaʁaʃ,qoʁeʃet,PRESENT+FIRST+F+SINGULAR+COMPLETE
qaʁaʃ,qoʁəʃim,PRESENT+FIRST+M+PLURAL+COMPLETE
qaʁaʃ,qoʁeiʃ,PRESENT+FIRST+M+SINGULAR+COMPLETE
qaʁaʃ,qoʁəʃot,PRESENT+SECOND+F+PLURAL+COMPLETE
qaʁaʃ,qoʁeʃet,PRESENT+SECOND+F+SINGULAR+COMPLETE
qaʁaʃ,qoʁəʃim,PRESENT+SECOND+M+PLURAL+COMPLETE
qaʁaʃ,qoʁeiʃ,PRESENT+SECOND+M+SINGULAR+COMPLETE
qaʁaʃ,qoʁəʃot,PRESENT+THIRD+F+PLURAL+COMPLETE
qaʁaʃ,qoʁeʃet,PRESENT+THIRD+F+SINGULAR+COMPLETE
qaʁaʃ,qoʁəʃim,PRESENT+THIRD+M+PLURAL+COMPLETE
qaʁaʃ,qoʁeiʃ,PRESENT+THIRD+M+SINGULAR+COMPLETE
qaʁats,qəʁutsot,BEINONI+FIRST+F+PLURAL+COMPLETE
qaʁats,qəʁutsa,BEINONI+FIRST+F+SINGULAR+COMPLETE
qaʁats,qəʁutsim,BEINONI+FIRST+M+PLURAL+COMPLETE
qaʁats,qaʁuts,BEINONI+FIRST+M+SINGULAR+COMPLETE
qaʁats,qəʁutsot,BEINONI+SECOND+F+PLURAL+COMPLETE
qaʁats,qəʁutsa,BEINONI+SECOND+F+SINGULAR+COMPLETE
qaʁats,qəʁutsim,BEINONI+SECOND+M+PLURAL+COMPLETE
qaʁats,qaʁuts,BEINONI+SECOND+M+SINGULAR+COMPLETE
qaʁats,qəʁutsot,BEINONI+THIRD+F+PLURAL+COMPLETE
qaʁats,qəʁutsa,BEINONI+THIRD+F+SINGULAR+COMPLETE
qaʁats,qəʁutsim,BEINONI+THIRD+M+PLURAL+COMPLETE
qaʁats,qaʁuts,BEINONI+THIRD+M+SINGULAR+COMPLETE
qaʁats,niqʁots,FUTURE+FIRST+MF+PLURAL+COMPLETE
qaʁats,niqʁots,FUTURE+FIRST+MF+PLURAL+MISSING
qaʁats,ʔeqʁots,FUTURE+FIRST+MF+SINGULAR+COMPLETE
qaʁats,ʔeqʁots,FUTURE+FIRST+MF+SINGULAR+MISSING
qaʁats,qiʁtsu,IMPERATIVE+SECOND+F+PLURAL+COMPLETE
qaʁats,qəʁotsəna,IMPERATIVE+SECOND+F+PLURAL+MISSING
qaʁats,qiʁtsi,IMPERATIVE+SECOND+F+SINGULAR+COMPLETE
qaʁats,qiʁtsu,IMPERATIVE+SECOND+M+PLURAL+COMPLETE
qaʁats,qəʁots,IMPERATIVE+SECOND+M+SINGULAR+COMPLETE
qaʁats,qəʁots,IMPERATIVE+SECOND+M+SINGULAR+MISSING
qaʁats,liqʁots,INFINITIVE+E+E+E+COMPLETE
qaʁats,liqʁots,INFINITIVE+E+E+E+MISSING
qaʁats,qaʁatsnu,PAST+FIRST+MF+PLURAL+COMPLETE
qaʁats,qaʁatsti,PAST+FIRST+MF+SINGULAR+COMPLETE
qaʁats,qəʁatsten,PAST+SECOND+F+PLURAL+COMPLETE
qaʁats,qaʁatst,PAST+SECOND+F+SINGULAR+COMPLETE
qaʁats,qəʁatstem,PAST+SECOND+M+PLURAL+COMPLETE
qaʁats,qaʁatsta,PAST+SECOND+M+SINGULAR+COMPLETE
qaʁats,qaʁətsu,PAST+THIRD+F+PLURAL+COMPLETE
qaʁats,qaʁətsa,PAST+THIRD+F+SINGULAR+COMPLETE
qaʁats,qaʁətsu,PAST+THIRD+M+PLURAL+COMPLETE
qaʁats,qaʁats,PAST+THIRD+M+SINGULAR+COMPLETE
qaʁats,qoʁətsot,PRESENT+FIRST+F+PLURAL+COMPLETE
qaʁats,qoʁetset,PRESENT+FIRST+F+SINGULAR+COMPLETE
qaʁats,qoʁətsim,PRESENT+FIRST+M+PLURAL+COMPLETE
qaʁats,qoʁeits,PRESENT+FIRST+M+SINGULAR+COMPLETE
qaʁats,qoʁətsot,PRESENT+SECOND+F+PLURAL+COMPLETE
qaʁats,qoʁetset,PRESENT+SECOND+F+SINGULAR+COMPLETE
qaʁats,qoʁətsim,PRESENT+SECOND+M+PLURAL+COMPLETE
qaʁats,qoʁeits,PRESENT+SECOND+M+SINGULAR+COMPLETE
qaʁats,qoʁətsot,PRESENT+THIRD+F+PLURAL+COMPLETE
qaʁats,qoʁetset,PRESENT+THIRD+F+SINGULAR+COMPLETE
qaʁats,qoʁətsim,PRESENT+THIRD+M+PLURAL+COMPLETE
qaʁats,qoʁeits,PRESENT+THIRD+M+SINGULAR+COMPLETE
qaʁav,niqʁav,FUTURE+FIRST+MF+PLURAL+COMPLETE
qaʁav,ʔeqʁav,FUTURE+FIRST+MF+SINGULAR+COMPLETE
qaʁav,qiʁvu,IMPERATIVE+SECOND+F+PLURAL+COMPLETE
qaʁav,qiʁvi,IMPERATIVE+SECOND+F+SINGULAR+COMPLETE
qaʁav,qiʁvu,IMPERATIVE+SECOND+M+PLURAL+COMPLETE
qaʁav,qəʁav,IMPERATIVE+SECOND+M+SINGULAR+COMPLETE
qaʁav,liqʁov,INFINITIVE+E+E+E+COMPLETE
qaʁav,liqʁov,INFINITIVE+E+E+E+MISSING
qaʁav,qaʁavnu,PAST+FIRST+MF+PLURAL+COMPLETE
qaʁav,qaʁavti,PAST+FIRST+MF+SINGULAR+COMPLETE
qaʁav,qəʁavten,PAST+SECOND+F+PLURAL+COMPLETE
qaʁav,qaʁavt,PAST+SECOND+F+SINGULAR+COMPLETE
qaʁav,qəʁavtem,PAST+SECOND+M+PLURAL+COMPLETE
qaʁav,qaʁavta,PAST+SECOND+M+SINGULAR+COMPLETE
qaʁav,qaʁəvu,PAST+THIRD+F+PLURAL+COMPLETE
qaʁav,qaʁəva,PAST+THIRD+F+SINGULAR+COMPLETE
qaʁav,qaʁəvu,PAST+THIRD+M+PLURAL+COMPLETE
qaʁav,qaʁav,PAST+THIRD+M+SINGULAR+COMPLETE
qaʁav,qəʁeivot,PRESENT+FIRST+F+PLURAL+COMPLETE
qaʁav,qəʁeiva,PRESENT+FIRST+F+SINGULAR+COMPLETE
qaʁav,qəʁeivim,PRESENT+FIRST+M+PLURAL+COMPLETE
qaʁav,qaʁeiv,PRESENT+FIRST+M+SINGULAR+COMPLETE
qaʁav,qəʁeivot,PRESENT+SECOND+F+PLURAL+COMPLETE
qaʁav,qəʁeiva,PRESENT+SECOND+F+SINGULAR+COMPLETE
qaʁav,qəʁeivim,PRESENT+SECOND+M+PLURAL+COMPLETE
qaʁav,qaʁeiv,PRESENT+SECOND+M+SINGULAR+COMPLETE
qaʁav,qəʁeivot,PRESENT+THIRD+F+PLURAL+COMPLETE
qaʁav,qəʁeiva,PRESENT+THIRD+F+SINGULAR+COMPLETE
qaʁav,qəʁeivim,PRESENT+THIRD+M+PLURAL+COMPLETE
qaʁav,qaʁeiv,PRESENT+THIRD+M+SINGULAR+COMPLETE
qaʁaʔ,qəʁujot,BEINONI+FIRST+F+PLURAL+COMPLETE
qaʁaʔ,qəʁuja,BEINONI+FIRST+F+SINGULAR+COMPLETE
qaʁaʔ,qəʁujim,BEINONI+FIRST+M+PLURAL+COMPLETE
qaʁaʔ,qaʁuj,BEINONI+FIRST+M+SINGULAR+COMPLETE
qaʁaʔ,qəʁujot,BEINONI+SECOND+F+PLURAL+COMPLETE
qaʁaʔ,qəʁuja,BEINONI+SECOND+F+SINGULAR+COMPLETE
qaʁaʔ,qəʁujim,BEINONI+SECOND+M+PLURAL+COMPLETE
qaʁaʔ,qaʁuj,BEINONI+SECOND+M+SINGULAR+COMPLETE
qaʁaʔ,qəʁujot,BEINONI+THIRD+F+PLURAL+COMPLETE
qaʁaʔ,qəʁuja,BEINONI+THIRD+F+SINGULAR+COMPLETE
qaʁaʔ,qəʁujim,BEINONI+THIRD+M+PLURAL+COMPLETE
qaʁaʔ,qaʁuj,BEINONI+THIRD+M+SINGULAR+COMPLETE
qaʁaʔ,niqʁaʔ,FUTURE+FIRST+MF+PLURAL+COMPLETE
qaʁaʔ,ʔeqʁaʔ,FUTURE+FIRST+MF+SINGULAR+COMPLETE
qaʁaʔ,qiʁʔu,IMPERATIVE+SECOND+F+PLURAL+COMPLETE
qaʁaʔ,qiʁʔi,IMPERATIVE+SECOND+F+SINGULAR+COMPLETE
qaʁaʔ,qiʁʔu,IMPERATIVE+SECOND+M+PLURAL+COMPLETE
qaʁaʔ,qəʁaʔ,IMPERATIVE+SECOND+M+SINGULAR+COMPLETE
qaʁaʔ,liqʁoʔ,INFINITIVE+E+E+E+COMPLETE
qaʁaʔ,liqʁoʔ,INFINITIVE+E+E+E+MISSING
qaʁaʔ,qaʁanu,PAST+FIRST+MF+PLURAL+COMPLETE
qaʁaʔ,qaʁati,PAST+FIRST+MF+SINGULAR+COMPLETE
qaʁaʔ,qəʁaten,PAST+SECOND+F+PLURAL+COMPLETE
qaʁaʔ,qaʁat,PAST+SECOND+F+SINGULAR+COMPLETE
qaʁaʔ,qəʁatem,PAST+SECOND+M+PLURAL+COMPLETE
qaʁaʔ,qaʁata,PAST+SECOND+M+SINGULAR+COMPLETE
qaʁaʔ,qaʁəʔu,PAST+THIRD+F+PLURAL+COMPLETE
qaʁaʔ,qaʁəʔa,PAST+THIRD+F+SINGULAR+COMPLETE
qaʁaʔ,qaʁəʔu,PAST+THIRD+M+PLURAL+COMPLETE
qaʁaʔ,qaʁaʔ,PAST+THIRD+M+SINGULAR+COMPLETE
qaʁaʔ,qoʁəʔot,PRESENT+FIRST+F+PLURAL+COMPLETE
qaʁaʔ,qoʁeit,PRESENT+FIRST+F+SINGULAR+COMPLETE
qaʁaʔ,qoʁəʔim,PRESENT+FIRST+M+PLURAL+COMPLETE
qaʁaʔ,qoʁeiʔ,PRESENT+FIRST+M+SINGULAR+COMPLETE
qaʁaʔ,qoʁəʔot,PRESENT+SECOND+F+PLURAL+COMPLETE
qaʁaʔ,qoʁeit,PRESENT+SECOND+F+SINGULAR+COMPLETE
qaʁaʔ,qoʁəʔim,PRESENT+SECOND+M+PLURAL+COMPLETE
qaʁaʔ,qoʁeiʔ,PRESENT+SECOND+M+SINGULAR+COMPLETE
qaʁaʔ,qoʁəʔot,PRESENT+THIRD+F+PLURAL+COMPLETE
qaʁaʔ,qoʁeit,PRESENT+THIRD+F+SINGULAR+COMPLETE
qaʁaʔ,qoʁəʔim,PRESENT+THIRD+M+PLURAL+COMPLETE
qaʁaʔ,qoʁeiʔ,PRESENT+THIRD+M+SINGULAR+COMPLETE
qaʁaʕ,qəʁuʕot,BEINONI+FIRST+F+PLURAL+COMPLETE
qaʁaʕ,qəʁuʕa,BEINONI+FIRST+F+SINGULAR+COMPLETE
qaʁaʕ,qəʁuʕim,BEINONI+FIRST+M+PLURAL+COMPLETE
qaʁaʕ,qaʁuaʕ,BEINONI+FIRST+M+SINGULAR+COMPLETE
qaʁaʕ,qəʁuʕot,BEINONI+SECOND+F+PLURAL+COMPLETE
qaʁaʕ,qəʁuʕa,BEINONI+SECOND+F+SINGULAR+COMPLETE
qaʁaʕ,qəʁuʕim,BEINONI+SECOND+M+PLURAL+COMPLETE
qaʁaʕ,qaʁuaʕ,BEINONI+SECOND+M+SINGULAR+COMPLETE
qaʁaʕ,qəʁuʕot,BEINONI+THIRD+F+PLURAL+COMPLETE
qaʁaʕ,qəʁuʕa,BEINONI+THIRD+F+SINGULAR+COMPLETE
qaʁaʕ,qəʁuʕim,BEINONI+THIRD+M+PLURAL+COMPLETE
qaʁaʕ,qaʁuaʕ,BEINONI+THIRD+M+SINGULAR+COMPLETE
qaʁaʕ,niqʁaʕ,FUTURE+FIRST+MF+PLURAL+COMPLETE
qaʁaʕ,ʔeqʁaʕ,FUTURE+FIRST+MF+SINGULAR+COMPLETE
qaʁaʕ,qiʁʕu,IMPERATIVE+SECOND+F+PLURAL+COMPLETE
qaʁaʕ,qiʁʕi,IMPERATIVE+SECOND+F+SINGULAR+COMPLETE
qaʁaʕ,qiʁʕu,IMPERATIVE+SECOND+M+PLURAL+COMPLETE
qaʁaʕ,qəʁaʕ,IMPERATIVE+SECOND+M+SINGULAR+COMPLETE
qaʁaʕ,liqʁoaʕ,INFINITIVE+E+E+E+COMPLETE
qaʁaʕ,liqʁoaʕ,INFINITIVE+E+E+E+MISSING
qaʁaʕ,qaʁaʕnu,PAST+FIRST+MF+PLURAL+COMPLETE
qaʁaʕ,qaʁaʕti,PAST+FIRST+MF+SINGULAR+COMPLETE
qaʁaʕ,qəʁaʕten,PAST+SECOND+F+PLURAL+COMPLETE
qaʁaʕ,qaʁaʕt,PAST+SECOND+F+SINGULAR+COMPLETE
qaʁaʕ,qəʁaʕtem,PAST+SECOND+M+PLURAL+COMPLETE
qaʁaʕ,qaʁaʕta,PAST+SECOND+M+SINGULAR+COMPLETE
qaʁaʕ,qaʁəʕu,PAST+THIRD+F+PLURAL+COMPLETE
qaʁaʕ,qaʁəʕa,PAST+THIRD+F+SINGULAR+COMPLETE
qaʁaʕ,qaʁəʕu,PAST+THIRD+M+PLURAL+COMPLETE
qaʁaʕ,qaʁaʕ,PAST+THIRD+M+SINGULAR+COMPLETE
qaʁaʕ,qoʁəʕot,PRESENT+FIRST+F+PLURAL+COMPLETE
qaʁaʕ,qoʁaʕat,PRESENT+FIRST+F+SINGULAR+COMPLETE
qaʁaʕ,qoʁəʕim,PRESENT+FIRST+M+PLURAL+COMPLETE
qaʁaʕ,qoʁeiaʕ,PRESENT+FIRST+M+SINGULAR+COMPLETE
qaʁaʕ,qoʁəʕot,PRESENT+SECOND+F+PLURAL+COMPLETE
qaʁaʕ,qoʁaʕat,PRESENT+SECOND+F+SINGULAR+COMPLETE
qaʁaʕ,qoʁəʕim,PRESENT+SECOND+M+PLURAL+COMPLETE
qaʁaʕ,qoʁeiaʕ,PRESENT+SECOND+M+SINGULAR+COMPLETE
qaʁaʕ,qoʁəʕot,PRESENT+THIRD+F+PLURAL+COMPLETE
qaʁaʕ,qoʁaʕat,PRESENT+THIRD+F+SINGULAR+COMPLETE
qaʁaʕ,qoʁəʕim,PRESENT+THIRD+M+PLURAL+COMPLETE
qaʁaʕ,qoʁeiaʕ,PRESENT+THIRD+M+SINGULAR+COMPLETE
qasam,qəsumot,BEINONI+FIRST+F+PLURAL+COMPLETE
qasam,qəsuma,BEINONI+FIRST+F+SINGULAR+COMPLETE
qasam,qəsumim,BEINONI+FIRST+M+PLURAL+COMPLETE
qasam,qasum,BEINONI+FIRST+M+SINGULAR+COMPLETE
qasam,qəsumot,BEINONI+SECOND+F+PLURAL+COMPLETE
qasam,qəsuma,BEINONI+SECOND+F+SINGULAR+COMPLETE
qasam,qəsumim,BEINONI+SECOND+M+PLURAL+COMPLETE
qasam,qasum,BEINONI+SECOND+M+SINGULAR+COMPLETE
qasam,qəsumot,BEINONI+THIRD+F+PLURAL+COMPLETE
qasam,qəsuma,BEINONI+THIRD+F+SINGULAR+COMPLETE
qasam,qəsumim,BEINONI+THIRD+M+PLURAL+COMPLETE
qasam,qasum,BEINONI+THIRD+M+SINGULAR+COMPLETE
qasam,niqsom,FUTURE+FIRST+MF+PLURAL+COMPLETE
qasam,niqsom,FUTURE+FIRST+MF+PLURAL+MISSING
qasam,ʔeqsom,FUTURE+FIRST+MF+SINGULAR+COMPLETE
qasam,ʔeqsom,FUTURE+FIRST+MF+SINGULAR+MISSING
qasam,qəsoməna,IMPERATIVE+SECOND+F+PLURAL+COMPLETE
qasam,qəsoməna,IMPERATIVE+SECOND+F+PLURAL+MISSING
qasam,qismi,IMPERATIVE+SECOND+F+SINGULAR+COMPLETE
qasam,qismu,IMPERATIVE+SECOND+M+PLURAL+COMPLETE
qasam,qəsom,IMPERATIVE+SECOND+M+SINGULAR+COMPLETE
qasam,qəsom,IMPERATIVE+SECOND+M+SINGULAR+MISSING
qasam,liqsom,INFINITIVE+E+E+E+COMPLETE
qasam,liqsom,INFINITIVE+E+E+E+MISSING
qasam,qasamnu,PAST+FIRST+MF+PLURAL+COMPLETE
qasam,qasamti,PAST+FIRST+MF+SINGULAR+COMPLETE
qasam,qəsamten,PAST+SECOND+F+PLURAL+COMPLETE
qasam,qasamt,PAST+SECOND+F+SINGULAR+COMPLETE
qasam,qəsamtem,PAST+SECOND+M+PLURAL+COMPLETE
qasam,qasamta,PAST+SECOND+M+SINGULAR+COMPLETE
qasam,qasəmu,PAST+THIRD+F+PLURAL+COMPLETE
qasam,qasəma,PAST+THIRD+F+SINGULAR+COMPLETE
qasam,qasəmu,PAST+THIRD+M+PLURAL+COMPLETE
qasam,qasam,PAST+THIRD+M+SINGULAR+COMPLETE
qasam,qosəmot,PRESENT+FIRST+F+PLURAL+COMPLETE
qasam,qosemet,PRESENT+FIRST+F+SINGULAR+COMPLETE
qasam,qosəmim,PRESENT+FIRST+M+PLURAL+COMPLETE
qasam,qoseim,PRESENT+FIRST+M+SINGULAR+COMPLETE
qasam,qosəmot,PRESENT+SECOND+F+PLURAL+COMPLETE
qasam,qosemet,PRESENT+SECOND+F+SINGULAR+COMPLETE
qasam,qosəmim,PRESENT+SECOND+M+PLURAL+COMPLETE
qasam,qoseim,PRESENT+SECOND+M+SINGULAR+COMPLETE
qasam,qosəmot,PRESENT+THIRD+F+PLURAL+COMPLETE
qasam,qosemet,PRESENT+THIRD+F+SINGULAR+COMPLETE
qasam,qosəmim,PRESENT+THIRD+M+PLURAL+COMPLETE
qasam,qoseim,PRESENT+THIRD+M+SINGULAR+COMPLETE
qaʃaʁ,qəʃuʁot,BEINONI+FIRST+F+PLURAL+COMPLETE
qaʃaʁ,qəʃuʁa,BEINONI+FIRST+F+SINGULAR+COMPLETE
qaʃaʁ,qəʃuʁim,BEINONI+FIRST+M+PLURAL+COMPLETE
qaʃaʁ,qaʃuʁ,BEINONI+FIRST+M+SINGULAR+COMPLETE
qaʃaʁ,qəʃuʁot,BEINONI+SECOND+F+PLURAL+COMPLETE
qaʃaʁ,qəʃuʁa,BEINONI+SECOND+F+SINGULAR+COMPLETE
qaʃaʁ,qəʃuʁim,BEINONI+SECOND+M+PLURAL+COMPLETE
qaʃaʁ,qaʃuʁ,BEINONI+SECOND+M+SINGULAR+COMPLETE
qaʃaʁ,qəʃuʁot,BEINONI+THIRD+F+PLURAL+COMPLETE
qaʃaʁ,qəʃuʁa,BEINONI+THIRD+F+SINGULAR+COMPLETE
qaʃaʁ,qəʃuʁim,BEINONI+THIRD+M+PLURAL+COMPLETE
qaʃaʁ,qaʃuʁ,BEINONI+THIRD+M+SINGULAR+COMPLETE
qaʃaʁ,niqʃoʁ,FUTURE+FIRST+MF+PLURAL+COMPLETE
qaʃaʁ,niqʃoʁ,FUTURE+FIRST+MF+PLURAL+MISSING
qaʃaʁ,ʔeqʃoʁ,FUTURE+FIRST+MF+SINGULAR+COMPLETE
qaʃaʁ,ʔeqʃoʁ,FUTURE+FIRST+MF+SINGULAR+MISSING
qaʃaʁ,qiʃʁu,IMPERATIVE+SECOND+F+PLURAL+COMPLETE
qaʃaʁ,qəʃoʁəna,IMPERATIVE+SECOND+F+PLURAL+MISSING
qaʃaʁ,qiʃʁi,IMPERATIVE+SECOND+F+SINGULAR+COMPLETE
qaʃaʁ,qiʃʁu,IMPERATIVE+SECOND+M+PLURAL+COMPLETE
qaʃaʁ,qəʃoʁ,IMPERATIVE+SECOND+M+SINGULAR+COMPLETE
qaʃaʁ,qəʃoʁ,IMPERATIVE+SECOND+M+SINGULAR+MISSING
qaʃaʁ,liqʃoʁ,INFINITIVE+E+E+E+COMPLETE
qaʃaʁ,liqʃoʁ,INFINITIVE+E+E+E+MISSING
qaʃaʁ,qaʃaʁnu,PAST+FIRST+MF+PLURAL+COMPLETE
qaʃaʁ,qaʃaʁti,PAST+FIRST+MF+SINGULAR+COMPLETE
qaʃaʁ,qəʃaʁten,PAST+SECOND+F+PLURAL+COMPLETE
qaʃaʁ,qaʃaʁt,PAST+SECOND+F+SINGULAR+COMPLETE
qaʃaʁ,qəʃaʁtem,PAST+SECOND+M+PLURAL+COMPLETE
qaʃaʁ,qaʃaʁta,PAST+SECOND+M+SINGULAR+COMPLETE
qaʃaʁ,qaʃəʁu,PAST+THIRD+F+PLURAL+COMPLETE
qaʃaʁ,qaʃəʁa,PAST+THIRD+F+SINGULAR+COMPLETE
qaʃaʁ,qaʃəʁu,PAST+THIRD+M+PLURAL+COMPLETE
qaʃaʁ,qaʃaʁ,PAST+THIRD+M+SINGULAR+COMPLETE
qaʃaʁ,qoʃəʁot,PRESENT+FIRST+F+PLURAL+COMPLETE
qaʃaʁ,qoʃeʁet,PRESENT+FIRST+F+SINGULAR+COMPLETE
qaʃaʁ,qoʃəʁim,PRESENT+FIRST+M+PLURAL+COMPLETE
qaʃaʁ,qoʃeiʁ,PRESENT+FIRST+M+SINGULAR+COMPLETE
qaʃaʁ,qoʃəʁot,PRESENT+SECOND+F+PLURAL+COMPLETE
qaʃaʁ,qoʃeʁet,PRESENT+SECOND+F+SINGULAR+COMPLETE
qaʃaʁ,qoʃəʁim,PRESENT+SECOND+M+PLURAL+COMPLETE
qaʃaʁ,qoʃeiʁ,PRESENT+SECOND+M+SINGULAR+COMPLETE
qaʃaʁ,qoʃəʁot,PRESENT+THIRD+F+PLURAL+COMPLETE
qaʃaʁ,qoʃeʁet,PRESENT+THIRD+F+SINGULAR+COMPLETE
qaʃaʁ,qoʃəʁim,PRESENT+THIRD+M+PLURAL+COMPLETE
qaʃaʁ,qoʃeiʁ,PRESENT+THIRD+M+SINGULAR+COMPLETE
qataf,qətufot,BEINONI+FIRST+F+PLURAL+COMPLETE
qataf,qətufa,BEINONI+FIRST+F+SINGULAR+COMPLETE
qataf,qətufim,BEINONI+FIRST+M+PLURAL+COMPLETE
qataf,qatuf,BEINONI+FIRST+M+SINGULAR+COMPLETE
qataf,qətufot,BEINONI+SECOND+F+PLURAL+COMPLETE
qataf,qətufa,BEINONI+SECOND+F+SINGULAR+COMPLETE
qataf,qətufim,BEINONI+SECOND+M+PLURAL+COMPLETE
qataf,qatuf,BEINONI+SECOND+M+SINGULAR+COMPLETE
qataf,qətufot,BEINONI+THIRD+F+PLURAL+COMPLETE
qataf,qətufa,BEINONI+THIRD+F+SINGULAR+COMPLETE
qataf,qətufim,BEINONI+THIRD+M+PLURAL+COMPLETE
qataf,qatuf,BEINONI+THIRD+M+SINGULAR+COMPLETE
qataf,niqtof,FUTURE+FIRST+MF+PLURAL+COMPLETE
qataf,niqtof,FUTURE+FIRST+MF+PLURAL+MISSING
qataf,ʔeqtof,FUTURE+FIRST+MF+SINGULAR+COMPLETE
qataf,ʔeqtof,FUTURE+FIRST+MF+SINGULAR+MISSING
qataf,qitfu,IMPERATIVE+SECOND+F+PLURAL+COMPLETE
qataf,qətofəna,IMPERATIVE+SECOND+F+PLURAL+MISSING
qataf,qitfi,IMPERATIVE+SECOND+F+SINGULAR+COMPLETE
qataf,qitfu,IMPERATIVE+SECOND+M+PLURAL+COMPLETE
qataf,qətof,IMPERATIVE+SECOND+M+SINGULAR+COMPLETE
qataf,qətof,IMPERATIVE+SECOND+M+SINGULAR+MISSING
qataf,liqtof,INFINITIVE+E+E+E+COMPLETE
qataf,liqtof,INFINITIVE+E+E+E+MISSING
qataf,qatafnu,PAST+FIRST+MF+PLURAL+COMPLETE
qataf,qatafti,PAST+FIRST+MF+SINGULAR+COMPLETE
qataf,qətaften,PAST+SECOND+F+PLURAL+COMPLETE
qataf,qataft,PAST+SECOND+F+SINGULAR+COMPLETE
qataf,qətaftem,PAST+SECOND+M+PLURAL+COMPLETE
qataf,qatafta,PAST+SECOND+M+SINGULAR+COMPLETE
qataf,qatəfu,PAST+THIRD+F+PLURAL+COMPLETE
qataf,qatəfa,PAST+THIRD+F+SINGULAR+COMPLETE
qataf,qatəfu,PAST+THIRD+M+PLURAL+COMPLETE
qataf,qataf,PAST+THIRD+M+SINGULAR+COMPLETE
qataf,qotəfot,PRESENT+FIRST+F+PLURAL+COMPLETE
qataf,qotefet,PRESENT+FIRST+F+SINGULAR+COMPLETE
qataf,qotəfim,PRESENT+FIRST+M+PLURAL+COMPLETE
qataf,qoteif,PRESENT+FIRST+M+SINGULAR+COMPLETE
qataf,qotəfot,PRESENT+SECOND+F+PLURAL+COMPLETE
qataf,qotefet,PRESENT+SECOND+F+SINGULAR+COMPLETE
qataf,qotəfim,PRESENT+SECOND+M+PLURAL+COMPLETE
qataf,qoteif,PRESENT+SECOND+M+SINGULAR+COMPLETE
qataf,qotəfot,PRESENT+THIRD+F+PLURAL+COMPLETE
qataf,qotefet,PRESENT+THIRD+F+SINGULAR+COMPLETE
qataf,qotəfim,PRESENT+THIRD+M+PLURAL+COMPLETE
qataf,qoteif,PRESENT+THIRD+M+SINGULAR+COMPLETE
qatal,qətulot,BEINONI+FIRST+F+PLURAL+COMPLETE
qatal,qətula,BEINONI+FIRST+F+SINGULAR+COMPLETE
qatal,qətulim,BEINONI+FIRST+M+PLURAL+COMPLETE
qatal,qatul,BEINONI+FIRST+M+SINGULAR+COMPLETE
qatal,qətulot,BEINONI+SECOND+F+PLURAL+COMPLETE
qatal,qətula,BEINONI+SECOND+F+SINGULAR+COMPLETE
qatal,qətulim,BEINONI+SECOND+M+PLURAL+COMPLETE
qatal,qatul,BEINONI+SECOND+M+SINGULAR+COMPLETE
qatal,qətulot,BEINONI+THIRD+F+PLURAL+COMPLETE
qatal,qətula,BEINONI+THIRD+F+SINGULAR+COMPLETE
qatal,qətulim,BEINONI+THIRD+M+PLURAL+COMPLETE
qatal,qatul,BEINONI+THIRD+M+SINGULAR+COMPLETE
baħal,baħali,IMPERATIVE+SECOND+F+SINGULAR+COMPLETE
qatal,niqtol,FUTURE+FIRST+MF+PLURAL+COMPLETE
qatal,niqtol,FUTURE+FIRST+MF+PLURAL+MISSING
qatal,ʔeqtol,FUTURE+FIRST+MF+SINGULAR+COMPLETE
qatal,ʔeqtol,FUTURE+FIRST+MF+SINGULAR+MISSING
qatal,qitlu,IMPERATIVE+SECOND+F+PLURAL+COMPLETE
qatal,qətoləna,IMPERATIVE+SECOND+F+PLURAL+MISSING
qatal,qitli,IMPERATIVE+SECOND+F+SINGULAR+COMPLETE
qatal,qitlu,IMPERATIVE+SECOND+M+PLURAL+COMPLETE
qatal,qətol,IMPERATIVE+SECOND+M+SINGULAR+COMPLETE
qatal,qətol,IMPERATIVE+SECOND+M+SINGULAR+MISSING
qatal,liqtol,INFINITIVE+E+E+E+COMPLETE
qatal,liqtol,INFINITIVE+E+E+E+MISSING
qatal,qatalnu,PAST+FIRST+MF+PLURAL+COMPLETE
qatal,qatalti,PAST+FIRST+MF+SINGULAR+COMPLETE
qatal,qətalten,PAST+SECOND+F+PLURAL+COMPLETE
qatal,qatalt,PAST+SECOND+F+SINGULAR+COMPLETE
qatal,qətaltem,PAST+SECOND+M+PLURAL+COMPLETE
qatal,qatalta,PAST+SECOND+M+SINGULAR+COMPLETE
qatal,qatəlu,PAST+THIRD+F+PLURAL+COMPLETE
qatal,qatəla,PAST+THIRD+F+SINGULAR+COMPLETE
qatal,qatəlu,PAST+THIRD+M+PLURAL+COMPLETE
qatal,qatal,PAST+THIRD+M+SINGULAR+COMPLETE
qatal,qotəlot,PRESENT+FIRST+F+PLURAL+COMPLETE
qatal,qotelet,PRESENT+FIRST+F+SINGULAR+COMPLETE
qatal,qotəlim,PRESENT+FIRST+M+PLURAL+COMPLETE
qatal,qoteil,PRESENT+FIRST+M+SINGULAR+COMPLETE
qatal,qotəlot,PRESENT+SECOND+F+PLURAL+COMPLETE
qatal,qotelet,PRESENT+SECOND+F+SINGULAR+COMPLETE
qatal,qotəlim,PRESENT+SECOND+M+PLURAL+COMPLETE
qatal,qoteil,PRESENT+SECOND+M+SINGULAR+COMPLETE
qatal,qotəlot,PRESENT+THIRD+F+PLURAL+COMPLETE
qatal,qotelet,PRESENT+THIRD+F+SINGULAR+COMPLETE
qatal,qotəlim,PRESENT+THIRD+M+PLURAL+COMPLETE
qatal,qoteil,PRESENT+THIRD+M+SINGULAR+COMPLETE
qatam,qətumot,BEINONI+FIRST+F+PLURAL+COMPLETE
qatam,qətuma,BEINONI+FIRST+F+SINGULAR+COMPLETE
qatam,qətumim,BEINONI+FIRST+M+PLURAL+COMPLETE
qatam,qatum,BEINONI+FIRST+M+SINGULAR+COMPLETE
qatam,qətumot,BEINONI+SECOND+F+PLURAL+COMPLETE
qatam,qətuma,BEINONI+SECOND+F+SINGULAR+COMPLETE
qatam,qətumim,BEINONI+SECOND+M+PLURAL+COMPLETE
qatam,qatum,BEINONI+SECOND+M+SINGULAR+COMPLETE
qatam,qətumot,BEINONI+THIRD+F+PLURAL+COMPLETE
qatam,qətuma,BEINONI+THIRD+F+SINGULAR+COMPLETE
qatam,qətumim,BEINONI+THIRD+M+PLURAL+COMPLETE
qatam,qatum,BEINONI+THIRD+M+SINGULAR+COMPLETE
qatam,niqtom,FUTURE+FIRST+MF+PLURAL+COMPLETE
qatam,niqtom,FUTURE+FIRST+MF+PLURAL+MISSING
qatam,ʔeqtom,FUTURE+FIRST+MF+SINGULAR+COMPLETE
qatam,ʔeqtom,FUTURE+FIRST+MF+SINGULAR+MISSING
qatam,qətoməna,IMPERATIVE+SECOND+F+PLURAL+COMPLETE
qatam,qətoməna,IMPERATIVE+SECOND+F+PLURAL+MISSING
qatam,qitmi,IMPERATIVE+SECOND+F+SINGULAR+COMPLETE
qatam,qitmu,IMPERATIVE+SECOND+M+PLURAL+COMPLETE
qatam,qətom,IMPERATIVE+SECOND+M+SINGULAR+COMPLETE
qatam,qətom,IMPERATIVE+SECOND+M+SINGULAR+MISSING
qatam,liqtom,INFINITIVE+E+E+E+COMPLETE
qatam,liqtom,INFINITIVE+E+E+E+MISSING
qatam,qatamnu,PAST+FIRST+MF+PLURAL+COMPLETE
qatam,qatamti,PAST+FIRST+MF+SINGULAR+COMPLETE
qatam,qətamten,PAST+SECOND+F+PLURAL+COMPLETE
qatam,qatamt,PAST+SECOND+F+SINGULAR+COMPLETE
qatam,qətamtem,PAST+SECOND+M+PLURAL+COMPLETE
qatam,qatamta,PAST+SECOND+M+SINGULAR+COMPLETE
qatam,qatəmu,PAST+THIRD+F+PLURAL+COMPLETE
qatam,qatəma,PAST+THIRD+F+SINGULAR+COMPLETE
qatam,qatəmu,PAST+THIRD+M+PLURAL+COMPLETE
qatam,qatam,PAST+THIRD+M+SINGULAR+COMPLETE
qatam,qotəmot,PRESENT+FIRST+F+PLURAL+COMPLETE
qatam,qotemet,PRESENT+FIRST+F+SINGULAR+COMPLETE
qatam,qotəmim,PRESENT+FIRST+M+PLURAL+COMPLETE
qatam,qoteim,PRESENT+FIRST+M+SINGULAR+COMPLETE
qatam,qotəmot,PRESENT+SECOND+F+PLURAL+COMPLETE
qatam,qotemet,PRESENT+SECOND+F+SINGULAR+COMPLETE
qatam,qotəmim,PRESENT+SECOND+M+PLURAL+COMPLETE
qatam,qoteim,PRESENT+SECOND+M+SINGULAR+COMPLETE
qatam,qotəmot,PRESENT+THIRD+F+PLURAL+COMPLETE
qatam,qotemet,PRESENT+THIRD+F+SINGULAR+COMPLETE
qatam,qotəmim,PRESENT+THIRD+M+PLURAL+COMPLETE
qatam,qoteim,PRESENT+THIRD+M+SINGULAR+COMPLETE
qatan,niqtan,FUTURE+FIRST+MF+PLURAL+COMPLETE
qatan,ʔeqtan,FUTURE+FIRST+MF+SINGULAR+COMPLETE
qatan,qətanna,IMPERATIVE+SECOND+F+PLURAL+COMPLETE
qatan,qitni,IMPERATIVE+SECOND+F+SINGULAR+COMPLETE
qatan,qitnu,IMPERATIVE+SECOND+M+PLURAL+COMPLETE
qatan,qətan,IMPERATIVE+SECOND+M+SINGULAR+COMPLETE
qatan,liqton,INFINITIVE+E+E+E+COMPLETE
qatan,liqton,INFINITIVE+E+E+E+MISSING
qatan,qatonu,PAST+FIRST+MF+PLURAL+COMPLETE
qatan,qatonu,PAST+FIRST+MF+PLURAL+MISSING
qatan,qatonəti,PAST+FIRST+MF+SINGULAR+COMPLETE
qatan,qatonəti,PAST+FIRST+MF+SINGULAR+MISSING
qatan,qətonəten,PAST+SECOND+F+PLURAL+COMPLETE
qatan,qətonəten,PAST+SECOND+F+PLURAL+MISSING
qatan,qatont,PAST+SECOND+F+SINGULAR+MISSING
qatan,qətonətem,PAST+SECOND+M+PLURAL+COMPLETE
qatan,qətonətem,PAST+SECOND+M+PLURAL+MISSING
qatan,qatonəta,PAST+SECOND+M+SINGULAR+COMPLETE
qatan,qatənu,PAST+THIRD+F+PLURAL+COMPLETE
qatan,qatəna,PAST+THIRD+F+SINGULAR+COMPLETE
qatan,qatənu,PAST+THIRD+M+PLURAL+COMPLETE
qatan,qatan,PAST+THIRD+M+SINGULAR+COMPLETE
qatan,qaton,PAST+THIRD+M+SINGULAR+MISSING
qatan,qəteinot,PRESENT+FIRST+F+PLURAL+COMPLETE
qatan,qəteina,PRESENT+FIRST+F+SINGULAR+COMPLETE
qatan,qəteinim,PRESENT+FIRST+M+PLURAL+COMPLETE
qatan,qatein,PRESENT+FIRST+M+SINGULAR+COMPLETE
qatan,qəteinot,PRESENT+SECOND+F+PLURAL+COMPLETE
qatan,qəteina,PRESENT+SECOND+F+SINGULAR+COMPLETE
qatan,qəteinim,PRESENT+SECOND+M+PLURAL+COMPLETE
qatan,qatein,PRESENT+SECOND+M+SINGULAR+COMPLETE
qatan,qəteinot,PRESENT+THIRD+F+PLURAL+COMPLETE
qatan,qəteina,PRESENT+THIRD+F+SINGULAR+COMPLETE
qatan,qəteinim,PRESENT+THIRD+M+PLURAL+COMPLETE
qatan,qatein,PRESENT+THIRD+M+SINGULAR+COMPLETE
qataʕ,qətuʕot,BEINONI+FIRST+F+PLURAL+COMPLETE
qataʕ,qətuʕa,BEINONI+FIRST+F+SINGULAR+COMPLETE
qataʕ,qətuʕim,BEINONI+FIRST+M+PLURAL+COMPLETE
qataʕ,qatuaʕ,BEINONI+FIRST+M+SINGULAR+COMPLETE
qataʕ,qətuʕot,BEINONI+SECOND+F+PLURAL+COMPLETE
qataʕ,qətuʕa,BEINONI+SECOND+F+SINGULAR+COMPLETE
qataʕ,qətuʕim,BEINONI+SECOND+M+PLURAL+COMPLETE
qataʕ,qatuaʕ,BEINONI+SECOND+M+SINGULAR+COMPLETE
qataʕ,qətuʕot,BEINONI+THIRD+F+PLURAL+COMPLETE
qataʕ,qətuʕa,BEINONI+THIRD+F+SINGULAR+COMPLETE
qataʕ,qətuʕim,BEINONI+THIRD+M+PLURAL+COMPLETE
qataʕ,qatuaʕ,BEINONI+THIRD+M+SINGULAR+COMPLETE
qataʕ,niqtaʕ,FUTURE+FIRST+MF+PLURAL+COMPLETE
qataʕ,ʔeqtaʕ,FUTURE+FIRST+MF+SINGULAR+COMPLETE
qataʕ,qətaʕna,IMPERATIVE+SECOND+F+PLURAL+COMPLETE
qataʕ,qitʕi,IMPERATIVE+SECOND+F+SINGULAR+COMPLETE
qataʕ,qitʕu,IMPERATIVE+SECOND+M+PLURAL+COMPLETE
qataʕ,qətaʕ,IMPERATIVE+SECOND+M+SINGULAR+COMPLETE
qataʕ,liqtoaʕ,INFINITIVE+E+E+E+COMPLETE
qataʕ,liqtoaʕ,INFINITIVE+E+E+E+MISSING
qataʕ,qataʕnu,PAST+FIRST+MF+PLURAL+COMPLETE
qataʕ,qataʕti,PAST+FIRST+MF+SINGULAR+COMPLETE
qataʕ,qətaʕten,PAST+SECOND+F+PLURAL+COMPLETE
qataʕ,qataʕt,PAST+SECOND+F+SINGULAR+COMPLETE
qataʕ,qətaʕtem,PAST+SECOND+M+PLURAL+COMPLETE
qataʕ,qataʕta,PAST+SECOND+M+SINGULAR+COMPLETE
qataʕ,qatəʕu,PAST+THIRD+F+PLURAL+COMPLETE
qataʕ,qatəʕa,PAST+THIRD+F+SINGULAR+COMPLETE
qataʕ,qatəʕu,PAST+THIRD+M+PLURAL+COMPLETE
qataʕ,qataʕ,PAST+THIRD+M+SINGULAR+COMPLETE
qataʕ,qotəʕot,PRESENT+FIRST+F+PLURAL+COMPLETE
qataʕ,qotaʕat,PRESENT+FIRST+F+SINGULAR+COMPLETE
qataʕ,qotəʕim,PRESENT+FIRST+M+PLURAL+COMPLETE
qataʕ,qoteiaʕ,PRESENT+FIRST+M+SINGULAR+COMPLETE
qataʕ,qotəʕot,PRESENT+SECOND+F+PLURAL+COMPLETE
qataʕ,qotaʕat,PRESENT+SECOND+F+SINGULAR+COMPLETE
qataʕ,qotəʕim,PRESENT+SECOND+M+PLURAL+COMPLETE
qataʕ,qoteiaʕ,PRESENT+SECOND+M+SINGULAR+COMPLETE
qataʕ,qotəʕot,PRESENT+THIRD+F+PLURAL+COMPLETE
qataʕ,qotaʕat,PRESENT+THIRD+F+SINGULAR+COMPLETE
qataʕ,qotəʕim,PRESENT+THIRD+M+PLURAL+COMPLETE
qataʕ,qoteiaʕ,PRESENT+THIRD+M+SINGULAR+COMPLETE
qatsaf,qətsufot,BEINONI+FIRST+F+PLURAL+COMPLETE
qatsaf,qətsufa,BEINONI+FIRST+F+SINGULAR+COMPLETE
qatsaf,qətsufim,BEINONI+FIRST+M+PLURAL+COMPLETE
qatsaf,qatsuf,BEINONI+FIRST+M+SINGULAR+COMPLETE
qatsaf,qətsufot,BEINONI+SECOND+F+PLURAL+COMPLETE
qatsaf,qətsufa,BEINONI+SECOND+F+SINGULAR+COMPLETE
qatsaf,qətsufim,BEINONI+SECOND+M+PLURAL+COMPLETE
qatsaf,qatsuf,BEINONI+SECOND+M+SINGULAR+COMPLETE
qatsaf,qətsufot,BEINONI+THIRD+F+PLURAL+COMPLETE
qatsaf,qətsufa,BEINONI+THIRD+F+SINGULAR+COMPLETE
qatsaf,qətsufim,BEINONI+THIRD+M+PLURAL+COMPLETE
qatsaf,qatsuf,BEINONI+THIRD+M+SINGULAR+COMPLETE
qatsaf,niqtsof,FUTURE+FIRST+MF+PLURAL+COMPLETE
qatsaf,niqtsof,FUTURE+FIRST+MF+PLURAL+MISSING
qatsaf,ʔeqtsof,FUTURE+FIRST+MF+SINGULAR+COMPLETE
qatsaf,ʔeqtsof,FUTURE+FIRST+MF+SINGULAR+MISSING
qatsaf,qətsofəna,IMPERATIVE+SECOND+F+PLURAL+COMPLETE
qatsaf,qətsofəna,IMPERATIVE+SECOND+F+PLURAL+MISSING
qatsaf,qitsfi,IMPERATIVE+SECOND+F+SINGULAR+COMPLETE
qatsaf,qitsfu,IMPERATIVE+SECOND+M+PLURAL+COMPLETE
qatsaf,qətsof,IMPERATIVE+SECOND+M+SINGULAR+COMPLETE
qatsaf,qətsof,IMPERATIVE+SECOND+M+SINGULAR+MISSING
qatsaf,liqtsof,INFINITIVE+E+E+E+COMPLETE
qatsaf,liqtsof,INFINITIVE+E+E+E+MISSING
qatsaf,qatsafnu,PAST+FIRST+MF+PLURAL+COMPLETE
qatsaf,qatsafti,PAST+FIRST+MF+SINGULAR+COMPLETE
qatsaf,qətsaften,PAST+SECOND+F+PLURAL+COMPLETE
qatsaf,qatsaft,PAST+SECOND+F+SINGULAR+COMPLETE
qatsaf,qətsaftem,PAST+SECOND+M+PLURAL+COMPLETE
qatsaf,qatsafta,PAST+SECOND+M+SINGULAR+COMPLETE
qatsaf,qatsəfu,PAST+THIRD+F+PLURAL+COMPLETE
qatsaf,qatsəfa,PAST+THIRD+F+SINGULAR+COMPLETE
qatsaf,qatsəfu,PAST+THIRD+M+PLURAL+COMPLETE
qatsaf,qatsaf,PAST+THIRD+M+SINGULAR+COMPLETE
qatsaf,qotsəfot,PRESENT+FIRST+F+PLURAL+COMPLETE
qatsaf,qotsefet,PRESENT+FIRST+F+SINGULAR+COMPLETE
qatsaf,qotsəfim,PRESENT+FIRST+M+PLURAL+COMPLETE
qatsaf,qotseif,PRESENT+FIRST+M+SINGULAR+COMPLETE
qatsaf,qotsəfot,PRESENT+SECOND+F+PLURAL+COMPLETE
qatsaf,qotsefet,PRESENT+SECOND+F+SINGULAR+COMPLETE
qatsaf,qotsəfim,PRESENT+SECOND+M+PLURAL+COMPLETE
qatsaf,qotseif,PRESENT+SECOND+M+SINGULAR+COMPLETE
qatsaf,qotsəfot,PRESENT+THIRD+F+PLURAL+COMPLETE
qatsaf,qotsefet,PRESENT+THIRD+F+SINGULAR+COMPLETE
qatsaf,qotsəfim,PRESENT+THIRD+M+PLURAL+COMPLETE
qatsaf,qotseif,PRESENT+THIRD+M+SINGULAR+COMPLETE
qatsaʁ,qətsuʁot,BEINONI+FIRST+F+PLURAL+COMPLETE
qatsaʁ,qətsuʁa,BEINONI+FIRST+F+SINGULAR+COMPLETE
qatsaʁ,qətsuʁim,BEINONI+FIRST+M+PLURAL+COMPLETE
qatsaʁ,qatsuʁ,BEINONI+FIRST+M+SINGULAR+COMPLETE
qatsaʁ,qətsuʁot,BEINONI+SECOND+F+PLURAL+COMPLETE
qatsaʁ,qətsuʁa,BEINONI+SECOND+F+SINGULAR+COMPLETE
qatsaʁ,qətsuʁim,BEINONI+SECOND+M+PLURAL+COMPLETE
qatsaʁ,qatsuʁ,BEINONI+SECOND+M+SINGULAR+COMPLETE
qatsaʁ,qətsuʁot,BEINONI+THIRD+F+PLURAL+COMPLETE
qatsaʁ,qətsuʁa,BEINONI+THIRD+F+SINGULAR+COMPLETE
qatsaʁ,qətsuʁim,BEINONI+THIRD+M+PLURAL+COMPLETE
qatsaʁ,qatsuʁ,BEINONI+THIRD+M+SINGULAR+COMPLETE
qatsaʁ,niqtsoʁ,FUTURE+FIRST+MF+PLURAL+COMPLETE
qatsaʁ,niqtsoʁ,FUTURE+FIRST+MF+PLURAL+MISSING
qatsaʁ,ʔeqtsoʁ,FUTURE+FIRST+MF+SINGULAR+COMPLETE
qatsaʁ,ʔeqtsoʁ,FUTURE+FIRST+MF+SINGULAR+MISSING
qatsaʁ,qitsʁu,IMPERATIVE+SECOND+F+PLURAL+COMPLETE
qatsaʁ,qətsoʁəna,IMPERATIVE+SECOND+F+PLURAL+MISSING
qatsaʁ,qitsʁi,IMPERATIVE+SECOND+F+SINGULAR+COMPLETE
qatsaʁ,qitsʁu,IMPERATIVE+SECOND+M+PLURAL+COMPLETE
qatsaʁ,qətsoʁ,IMPERATIVE+SECOND+M+SINGULAR+COMPLETE
qatsaʁ,qətsoʁ,IMPERATIVE+SECOND+M+SINGULAR+MISSING
qatsaʁ,liqtsoʁ,INFINITIVE+E+E+E+COMPLETE
qatsaʁ,liqtsoʁ,INFINITIVE+E+E+E+MISSING
qatsaʁ,qatsaʁnu,PAST+FIRST+MF+PLURAL+COMPLETE
qatsaʁ,qatsaʁti,PAST+FIRST+MF+SINGULAR+COMPLETE
qatsaʁ,qətsaʁten,PAST+SECOND+F+PLURAL+COMPLETE
qatsaʁ,qatsaʁt,PAST+SECOND+F+SINGULAR+COMPLETE
qatsaʁ,qətsaʁtem,PAST+SECOND+M+PLURAL+COMPLETE
qatsaʁ,qatsaʁta,PAST+SECOND+M+SINGULAR+COMPLETE
qatsaʁ,qatsəʁu,PAST+THIRD+F+PLURAL+COMPLETE
qatsaʁ,qatsəʁa,PAST+THIRD+F+SINGULAR+COMPLETE
qatsaʁ,qatsəʁu,PAST+THIRD+M+PLURAL+COMPLETE
qatsaʁ,qatsaʁ,PAST+THIRD+M+SINGULAR+COMPLETE
qatsaʁ,qotsəʁot,PRESENT+FIRST+F+PLURAL+COMPLETE
qatsaʁ,qotseʁet,PRESENT+FIRST+F+SINGULAR+COMPLETE
qatsaʁ,qotsəʁim,PRESENT+FIRST+M+PLURAL+COMPLETE
qatsaʁ,qotseiʁ,PRESENT+FIRST+M+SINGULAR+COMPLETE
qatsaʁ,qotsəʁot,PRESENT+SECOND+F+PLURAL+COMPLETE
qatsaʁ,qotseʁet,PRESENT+SECOND+F+SINGULAR+COMPLETE
qatsaʁ,qotsəʁim,PRESENT+SECOND+M+PLURAL+COMPLETE
qatsaʁ,qotseiʁ,PRESENT+SECOND+M+SINGULAR+COMPLETE
qatsaʁ,qotsəʁot,PRESENT+THIRD+F+PLURAL+COMPLETE
qatsaʁ,qotseʁet,PRESENT+THIRD+F+SINGULAR+COMPLETE
qatsaʁ,qotsəʁim,PRESENT+THIRD+M+PLURAL+COMPLETE
qatsaʁ,qotseiʁ,PRESENT+THIRD+M+SINGULAR+COMPLETE
qatsats,qətsutsot,BEINONI+FIRST+F+PLURAL+COMPLETE
qatsats,qətsutsa,BEINONI+FIRST+F+SINGULAR+COMPLETE
qatsats,qətsutsim,BEINONI+FIRST+M+PLURAL+COMPLETE
qatsats,qatsuts,BEINONI+FIRST+M+SINGULAR+COMPLETE
qatsats,qətsutsot,BEINONI+SECOND+F+PLURAL+COMPLETE
qatsats,qətsutsa,BEINONI+SECOND+F+SINGULAR+COMPLETE
qatsats,qətsutsim,BEINONI+SECOND+M+PLURAL+COMPLETE
qatsats,qatsuts,BEINONI+SECOND+M+SINGULAR+COMPLETE
qatsats,qətsutsot,BEINONI+THIRD+F+PLURAL+COMPLETE
qatsats,qətsutsa,BEINONI+THIRD+F+SINGULAR+COMPLETE
qatsats,qətsutsim,BEINONI+THIRD+M+PLURAL+COMPLETE
qatsats,qatsuts,BEINONI+THIRD+M+SINGULAR+COMPLETE
qatsats,niqtsots,FUTURE+FIRST+MF+PLURAL+COMPLETE
qatsats,niqtsots,FUTURE+FIRST+MF+PLURAL+MISSING
qatsats,ʔeqtsots,FUTURE+FIRST+MF+SINGULAR+COMPLETE
qatsats,ʔeqtsots,FUTURE+FIRST+MF+SINGULAR+MISSING
qatsats,qitsətsu,IMPERATIVE+SECOND+F+PLURAL+COMPLETE
qatsats,qətsotsəna,IMPERATIVE+SECOND+F+PLURAL+MISSING
qatsats,qitsətsi,IMPERATIVE+SECOND+F+SINGULAR+COMPLETE
qatsats,qitsətsu,IMPERATIVE+SECOND+M+PLURAL+COMPLETE
qatsats,qətsots,IMPERATIVE+SECOND+M+SINGULAR+COMPLETE
qatsats,qətsots,IMPERATIVE+SECOND+M+SINGULAR+MISSING
qatsats,liqtsots,INFINITIVE+E+E+E+COMPLETE
qatsats,liqtsots,INFINITIVE+E+E+E+MISSING
qatsats,qatsatsnu,PAST+FIRST+MF+PLURAL+COMPLETE
qatsats,qatsatsti,PAST+FIRST+MF+SINGULAR+COMPLETE
qatsats,qətsatsten,PAST+SECOND+F+PLURAL+COMPLETE
qatsats,qatsatst,PAST+SECOND+F+SINGULAR+COMPLETE
qatsats,qətsatstem,PAST+SECOND+M+PLURAL+COMPLETE
qatsats,qatsatsta,PAST+SECOND+M+SINGULAR+COMPLETE
qatsats,qatsətsu,PAST+THIRD+F+PLURAL+COMPLETE
qatsats,qatsətsa,PAST+THIRD+F+SINGULAR+COMPLETE
qatsats,qatsətsu,PAST+THIRD+M+PLURAL+COMPLETE
qatsats,qatsats,PAST+THIRD+M+SINGULAR+COMPLETE
qatsats,qotsətsot,PRESENT+FIRST+F+PLURAL+COMPLETE
qatsats,qotsetset,PRESENT+FIRST+F+SINGULAR+COMPLETE
qatsats,qotsətsim,PRESENT+FIRST+M+PLURAL+COMPLETE
qatsats,qotseits,PRESENT+FIRST+M+SINGULAR+COMPLETE
qatsats,qotsətsot,PRESENT+SECOND+F+PLURAL+COMPLETE
qatsats,qotsetset,PRESENT+SECOND+F+SINGULAR+COMPLETE
qatsats,qotsətsim,PRESENT+SECOND+M+PLURAL+COMPLETE
qatsats,qotseits,PRESENT+SECOND+M+SINGULAR+COMPLETE
qatsats,qotsətsot,PRESENT+THIRD+F+PLURAL+COMPLETE
qatsats,qotsetset,PRESENT+THIRD+F+SINGULAR+COMPLETE
qatsats,qotsətsim,PRESENT+THIRD+M+PLURAL+COMPLETE
qatsats,qotseits,PRESENT+THIRD+M+SINGULAR+COMPLETE
qatsav,qətsuvot,BEINONI+FIRST+F+PLURAL+COMPLETE
qatsav,qətsuva,BEINONI+FIRST+F+SINGULAR+COMPLETE
qatsav,qətsuvim,BEINONI+FIRST+M+PLURAL+COMPLETE
qatsav,qatsuv,BEINONI+FIRST+M+SINGULAR+COMPLETE
qatsav,qətsuvot,BEINONI+SECOND+F+PLURAL+COMPLETE
qatsav,qətsuva,BEINONI+SECOND+F+SINGULAR+COMPLETE
qatsav,qətsuvim,BEINONI+SECOND+M+PLURAL+COMPLETE
qatsav,qatsuv,BEINONI+SECOND+M+SINGULAR+COMPLETE
qatsav,qətsuvot,BEINONI+THIRD+F+PLURAL+COMPLETE
qatsav,qətsuva,BEINONI+THIRD+F+SINGULAR+COMPLETE
qatsav,qətsuvim,BEINONI+THIRD+M+PLURAL+COMPLETE
qatsav,qatsuv,BEINONI+THIRD+M+SINGULAR+COMPLETE
qatsav,niqtsov,FUTURE+FIRST+MF+PLURAL+COMPLETE
qatsav,niqtsov,FUTURE+FIRST+MF+PLURAL+MISSING
qatsav,ʔeqtsov,FUTURE+FIRST+MF+SINGULAR+COMPLETE
qatsav,ʔeqtsov,FUTURE+FIRST+MF+SINGULAR+MISSING
qatsav,qətsovəna,IMPERATIVE+SECOND+F+PLURAL+COMPLETE
qatsav,qətsovəna,IMPERATIVE+SECOND+F+PLURAL+MISSING
qatsav,qitsvi,IMPERATIVE+SECOND+F+SINGULAR+COMPLETE
qatsav,qitsvu,IMPERATIVE+SECOND+M+PLURAL+COMPLETE
qatsav,qətsov,IMPERATIVE+SECOND+M+SINGULAR+COMPLETE
qatsav,qətsov,IMPERATIVE+SECOND+M+SINGULAR+MISSING
qatsav,liqtsov,INFINITIVE+E+E+E+COMPLETE
qatsav,liqtsov,INFINITIVE+E+E+E+MISSING
qatsav,qatsavnu,PAST+FIRST+MF+PLURAL+COMPLETE
qatsav,qatsavti,PAST+FIRST+MF+SINGULAR+COMPLETE
qatsav,qətsavten,PAST+SECOND+F+PLURAL+COMPLETE
qatsav,qatsavt,PAST+SECOND+F+SINGULAR+COMPLETE
qatsav,qətsavtem,PAST+SECOND+M+PLURAL+COMPLETE
qatsav,qatsavta,PAST+SECOND+M+SINGULAR+COMPLETE
qatsav,qatsəvu,PAST+THIRD+F+PLURAL+COMPLETE
qatsav,qatsəva,PAST+THIRD+F+SINGULAR+COMPLETE
qatsav,qatsəvu,PAST+THIRD+M+PLURAL+COMPLETE
qatsav,qatsav,PAST+THIRD+M+SINGULAR+COMPLETE
qatsav,qotsəvot,PRESENT+FIRST+F+PLURAL+COMPLETE
qatsav,qotsevet,PRESENT+FIRST+F+SINGULAR+COMPLETE
qatsav,qotsəvim,PRESENT+FIRST+M+PLURAL+COMPLETE
qatsav,qotseiv,PRESENT+FIRST+M+SINGULAR+COMPLETE
qatsav,qotsəvot,PRESENT+SECOND+F+PLURAL+COMPLETE
qatsav,qotsevet,PRESENT+SECOND+F+SINGULAR+COMPLETE
qatsav,qotsəvim,PRESENT+SECOND+M+PLURAL+COMPLETE
qatsav,qotseiv,PRESENT+SECOND+M+SINGULAR+COMPLETE
qatsav,qotsəvot,PRESENT+THIRD+F+PLURAL+COMPLETE
qatsav,qotsevet,PRESENT+THIRD+F+SINGULAR+COMPLETE
qatsav,qotsəvim,PRESENT+THIRD+M+PLURAL+COMPLETE
qatsav,qotseiv,PRESENT+THIRD+M+SINGULAR+COMPLETE
qaval,qəvulot,BEINONI+FIRST+F+PLURAL+COMPLETE
qaval,qəvula,BEINONI+FIRST+F+SINGULAR+COMPLETE
qaval,qəvulim,BEINONI+FIRST+M+PLURAL+COMPLETE
qaval,qavul,BEINONI+FIRST+M+SINGULAR+COMPLETE
qaval,qəvulot,BEINONI+SECOND+F+PLURAL+COMPLETE
qaval,qəvula,BEINONI+SECOND+F+SINGULAR+COMPLETE
qaval,qəvulim,BEINONI+SECOND+M+PLURAL+COMPLETE
qaval,qavul,BEINONI+SECOND+M+SINGULAR+COMPLETE
qaval,qəvulot,BEINONI+THIRD+F+PLURAL+COMPLETE
qaval,qəvula,BEINONI+THIRD+F+SINGULAR+COMPLETE
qaval,qəvulim,BEINONI+THIRD+M+PLURAL+COMPLETE
qaval,qavul,BEINONI+THIRD+M+SINGULAR+COMPLETE
qaval,niqbol,FUTURE+FIRST+MF+PLURAL+COMPLETE
qaval,niqbol,FUTURE+FIRST+MF+PLURAL+MISSING
qaval,ʔeqbol,FUTURE+FIRST+MF+SINGULAR+COMPLETE
qaval,ʔeqbol,FUTURE+FIRST+MF+SINGULAR+MISSING
qaval,qivlu,IMPERATIVE+SECOND+F+PLURAL+COMPLETE
qaval,qəvoləna,IMPERATIVE+SECOND+F+PLURAL+MISSING
qaval,qivli,IMPERATIVE+SECOND+F+SINGULAR+COMPLETE
qaval,qivlu,IMPERATIVE+SECOND+M+PLURAL+COMPLETE
qaval,qəvol,IMPERATIVE+SECOND+M+SINGULAR+COMPLETE
qaval,qəvol,IMPERATIVE+SECOND+M+SINGULAR+MISSING
qaval,liqbol,INFINITIVE+E+E+E+COMPLETE
qaval,liqbol,INFINITIVE+E+E+E+MISSING
qaval,qavalnu,PAST+FIRST+MF+PLURAL+COMPLETE
qaval,qavalti,PAST+FIRST+MF+SINGULAR+COMPLETE
qaval,qəvalten,PAST+SECOND+F+PLURAL+COMPLETE
qaval,qavalt,PAST+SECOND+F+SINGULAR+COMPLETE
qaval,qəvaltem,PAST+SECOND+M+PLURAL+COMPLETE
qaval,qavalta,PAST+SECOND+M+SINGULAR+COMPLETE
qaval,qavəlu,PAST+THIRD+F+PLURAL+COMPLETE
qaval,qavəla,PAST+THIRD+F+SINGULAR+COMPLETE
qaval,qavəlu,PAST+THIRD+M+PLURAL+COMPLETE
qaval,qaval,PAST+THIRD+M+SINGULAR+COMPLETE
qaval,qovəlot,PRESENT+FIRST+F+PLURAL+COMPLETE
qaval,qovelet,PRESENT+FIRST+F+SINGULAR+COMPLETE
qaval,qovəlim,PRESENT+FIRST+M+PLURAL+COMPLETE
qaval,qoveil,PRESENT+FIRST+M+SINGULAR+COMPLETE
qaval,qovəlot,PRESENT+SECOND+F+PLURAL+COMPLETE
qaval,qovelet,PRESENT+SECOND+F+SINGULAR+COMPLETE
qaval,qovəlim,PRESENT+SECOND+M+PLURAL+COMPLETE
qaval,qoveil,PRESENT+SECOND+M+SINGULAR+COMPLETE
qaval,qovəlot,PRESENT+THIRD+F+PLURAL+COMPLETE
qaval,qovelet,PRESENT+THIRD+F+SINGULAR+COMPLETE
qaval,qovəlim,PRESENT+THIRD+M+PLURAL+COMPLETE
qaval,qoveil,PRESENT+THIRD+M+SINGULAR+COMPLETE
qavaʁ,qəvuʁot,BEINONI+FIRST+F+PLURAL+COMPLETE
qavaʁ,qəvuʁa,BEINONI+FIRST+F+SINGULAR+COMPLETE
qavaʁ,qəvuʁim,BEINONI+FIRST+M+PLURAL+COMPLETE
qavaʁ,qavuʁ,BEINONI+FIRST+M+SINGULAR+COMPLETE
qavaʁ,qəvuʁot,BEINONI+SECOND+F+PLURAL+COMPLETE
qavaʁ,qəvuʁa,BEINONI+SECOND+F+SINGULAR+COMPLETE
qavaʁ,qəvuʁim,BEINONI+SECOND+M+PLURAL+COMPLETE
qavaʁ,qavuʁ,BEINONI+SECOND+M+SINGULAR+COMPLETE
qavaʁ,qəvuʁot,BEINONI+THIRD+F+PLURAL+COMPLETE
qavaʁ,qəvuʁa,BEINONI+THIRD+F+SINGULAR+COMPLETE
qavaʁ,qəvuʁim,BEINONI+THIRD+M+PLURAL+COMPLETE
qavaʁ,qavuʁ,BEINONI+THIRD+M+SINGULAR+COMPLETE
qavaʁ,niqboʁ,FUTURE+FIRST+MF+PLURAL+COMPLETE
qavaʁ,niqboʁ,FUTURE+FIRST+MF+PLURAL+MISSING
qavaʁ,ʔeqboʁ,FUTURE+FIRST+MF+SINGULAR+COMPLETE
qavaʁ,ʔeqboʁ,FUTURE+FIRST+MF+SINGULAR+MISSING
qavaʁ,qəvoʁəna,IMPERATIVE+SECOND+F+PLURAL+COMPLETE
qavaʁ,qəvoʁəna,IMPERATIVE+SECOND+F+PLURAL+MISSING
qavaʁ,qivʁi,IMPERATIVE+SECOND+F+SINGULAR+COMPLETE
qavaʁ,qivʁu,IMPERATIVE+SECOND+M+PLURAL+COMPLETE
qavaʁ,qəvoʁ,IMPERATIVE+SECOND+M+SINGULAR+COMPLETE
qavaʁ,qəvoʁ,IMPERATIVE+SECOND+M+SINGULAR+MISSING
qavaʁ,liqboʁ,INFINITIVE+E+E+E+COMPLETE
qavaʁ,liqboʁ,INFINITIVE+E+E+E+MISSING
qavaʁ,qavaʁnu,PAST+FIRST+MF+PLURAL+COMPLETE
qavaʁ,qavaʁti,PAST+FIRST+MF+SINGULAR+COMPLETE
qavaʁ,qəvaʁten,PAST+SECOND+F+PLURAL+COMPLETE
qavaʁ,qavaʁt,PAST+SECOND+F+SINGULAR+COMPLETE
qavaʁ,qəvaʁtem,PAST+SECOND+M+PLURAL+COMPLETE
qavaʁ,qavaʁta,PAST+SECOND+M+SINGULAR+COMPLETE
qavaʁ,qavəʁu,PAST+THIRD+F+PLURAL+COMPLETE
qavaʁ,qavəʁa,PAST+THIRD+F+SINGULAR+COMPLETE
qavaʁ,qavəʁu,PAST+THIRD+M+PLURAL+COMPLETE
qavaʁ,qavaʁ,PAST+THIRD+M+SINGULAR+COMPLETE
qavaʁ,qovəʁot,PRESENT+FIRST+F+PLURAL+COMPLETE
qavaʁ,qoveʁet,PRESENT+FIRST+F+SINGULAR+COMPLETE
qavaʁ,qovəʁim,PRESENT+FIRST+M+PLURAL+COMPLETE
qavaʁ,qoveiʁ,PRESENT+FIRST+M+SINGULAR+COMPLETE
qavaʁ,qovəʁot,PRESENT+SECOND+F+PLURAL+COMPLETE
qavaʁ,qoveʁet,PRESENT+SECOND+F+SINGULAR+COMPLETE
qavaʁ,qovəʁim,PRESENT+SECOND+M+PLURAL+COMPLETE
qavaʁ,qoveiʁ,PRESENT+SECOND+M+SINGULAR+COMPLETE
qavaʁ,qovəʁot,PRESENT+THIRD+F+PLURAL+COMPLETE
qavaʁ,qoveʁet,PRESENT+THIRD+F+SINGULAR+COMPLETE
qavaʁ,qovəʁim,PRESENT+THIRD+M+PLURAL+COMPLETE
qavaʁ,qoveiʁ,PRESENT+THIRD+M+SINGULAR+COMPLETE
qavats,qəvutsot,BEINONI+FIRST+F+PLURAL+COMPLETE
qavats,qəvutsa,BEINONI+FIRST+F+SINGULAR+COMPLETE
qavats,qəvutsim,BEINONI+FIRST+M+PLURAL+COMPLETE
qavats,qavuts,BEINONI+FIRST+M+SINGULAR+COMPLETE
qavats,qəvutsot,BEINONI+SECOND+F+PLURAL+COMPLETE
qavats,qəvutsa,BEINONI+SECOND+F+SINGULAR+COMPLETE
qavats,qəvutsim,BEINONI+SECOND+M+PLURAL+COMPLETE
qavats,qavuts,BEINONI+SECOND+M+SINGULAR+COMPLETE
qavats,qəvutsot,BEINONI+THIRD+F+PLURAL+COMPLETE
qavats,qəvutsa,BEINONI+THIRD+F+SINGULAR+COMPLETE
qavats,qəvutsim,BEINONI+THIRD+M+PLURAL+COMPLETE
qavats,qavuts,BEINONI+THIRD+M+SINGULAR+COMPLETE
qavats,niqbots,FUTURE+FIRST+MF+PLURAL+COMPLETE
qavats,niqbots,FUTURE+FIRST+MF+PLURAL+MISSING
qavats,ʔeqbots,FUTURE+FIRST+MF+SINGULAR+COMPLETE
qavats,ʔeqbots,FUTURE+FIRST+MF+SINGULAR+MISSING
qavats,qivtsu,IMPERATIVE+SECOND+F+PLURAL+COMPLETE
qavats,qəvotsəna,IMPERATIVE+SECOND+F+PLURAL+MISSING
qavats,qivtsi,IMPERATIVE+SECOND+F+SINGULAR+COMPLETE
qavats,qivtsu,IMPERATIVE+SECOND+M+PLURAL+COMPLETE
qavats,qəvots,IMPERATIVE+SECOND+M+SINGULAR+COMPLETE
qavats,qəvots,IMPERATIVE+SECOND+M+SINGULAR+MISSING
qavats,liqbots,INFINITIVE+E+E+E+COMPLETE
qavats,liqbots,INFINITIVE+E+E+E+MISSING
qavats,qavatsnu,PAST+FIRST+MF+PLURAL+COMPLETE
qavats,qavatsti,PAST+FIRST+MF+SINGULAR+COMPLETE
qavats,qəvatsten,PAST+SECOND+F+PLURAL+COMPLETE
qavats,qavatst,PAST+SECOND+F+SINGULAR+COMPLETE
qavats,qəvatstem,PAST+SECOND+M+PLURAL+COMPLETE
qavats,qavatsta,PAST+SECOND+M+SINGULAR+COMPLETE
qavats,qavətsu,PAST+THIRD+F+PLURAL+COMPLETE
qavats,qavətsa,PAST+THIRD+F+SINGULAR+COMPLETE
qavats,qavətsu,PAST+THIRD+M+PLURAL+COMPLETE
qavats,qavats,PAST+THIRD+M+SINGULAR+COMPLETE
qavats,qovətsot,PRESENT+FIRST+F+PLURAL+COMPLETE
qavats,qovetset,PRESENT+FIRST+F+SINGULAR+COMPLETE
qavats,qovətsim,PRESENT+FIRST+M+PLURAL+COMPLETE
qavats,qoveits,PRESENT+FIRST+M+SINGULAR+COMPLETE
qavats,qovətsot,PRESENT+SECOND+F+PLURAL+COMPLETE
qavats,qovetset,PRESENT+SECOND+F+SINGULAR+COMPLETE
qavats,qovətsim,PRESENT+SECOND+M+PLURAL+COMPLETE
qavats,qoveits,PRESENT+SECOND+M+SINGULAR+COMPLETE
qavats,qovətsot,PRESENT+THIRD+F+PLURAL+COMPLETE
qavats,qovetset,PRESENT+THIRD+F+SINGULAR+COMPLETE
qavats,qovətsim,PRESENT+THIRD+M+PLURAL+COMPLETE
qavats,qoveits,PRESENT+THIRD+M+SINGULAR+COMPLETE
qavaʕ,qəvuʕot,BEINONI+FIRST+F+PLURAL+COMPLETE
qavaʕ,qəvuʕa,BEINONI+FIRST+F+SINGULAR+COMPLETE
qavaʕ,qəvuʕim,BEINONI+FIRST+M+PLURAL+COMPLETE
qavaʕ,qavuaʕ,BEINONI+FIRST+M+SINGULAR+COMPLETE
qavaʕ,qəvuʕot,BEINONI+SECOND+F+PLURAL+COMPLETE
qavaʕ,qəvuʕa,BEINONI+SECOND+F+SINGULAR+COMPLETE
qavaʕ,qəvuʕim,BEINONI+SECOND+M+PLURAL+COMPLETE
qavaʕ,qavuaʕ,BEINONI+SECOND+M+SINGULAR+COMPLETE
qavaʕ,qəvuʕot,BEINONI+THIRD+F+PLURAL+COMPLETE
qavaʕ,qəvuʕa,BEINONI+THIRD+F+SINGULAR+COMPLETE
qavaʕ,qəvuʕim,BEINONI+THIRD+M+PLURAL+COMPLETE
qavaʕ,qavuaʕ,BEINONI+THIRD+M+SINGULAR+COMPLETE
qavaʕ,niqbaʕ,FUTURE+FIRST+MF+PLURAL+COMPLETE
qavaʕ,ʔeqbaʕ,FUTURE+FIRST+MF+SINGULAR+COMPLETE
qavaʕ,qivʕu,IMPERATIVE+SECOND+F+PLURAL+COMPLETE
qavaʕ,qivʕi,IMPERATIVE+SECOND+F+SINGULAR+COMPLETE
qavaʕ,qivʕu,IMPERATIVE+SECOND+M+PLURAL+COMPLETE
qavaʕ,qəvaʕ,IMPERATIVE+SECOND+M+SINGULAR+COMPLETE
qavaʕ,liqboaʕ,INFINITIVE+E+E+E+COMPLETE
qavaʕ,liqboaʕ,INFINITIVE+E+E+E+MISSING
qavaʕ,qavaʕnu,PAST+FIRST+MF+PLURAL+COMPLETE
qavaʕ,qavaʕti,PAST+FIRST+MF+SINGULAR+COMPLETE
qavaʕ,qəvaʕten,PAST+SECOND+F+PLURAL+COMPLETE
qavaʕ,qavaʕt,PAST+SECOND+F+SINGULAR+COMPLETE
qavaʕ,qəvaʕtem,PAST+SECOND+M+PLURAL+COMPLETE
qavaʕ,qavaʕta,PAST+SECOND+M+SINGULAR+COMPLETE
qavaʕ,qavəʕu,PAST+THIRD+F+PLURAL+COMPLETE
qavaʕ,qavəʕa,PAST+THIRD+F+SINGULAR+COMPLETE
qavaʕ,qavəʕu,PAST+THIRD+M+PLURAL+COMPLETE
qavaʕ,qavaʕ,PAST+THIRD+M+SINGULAR+COMPLETE
qavaʕ,qovəʕot,PRESENT+FIRST+F+PLURAL+COMPLETE
qavaʕ,qovaʕat,PRESENT+FIRST+F+SINGULAR+COMPLETE
qavaʕ,qovəʕim,PRESENT+FIRST+M+PLURAL+COMPLETE
qavaʕ,qoveiaʕ,PRESENT+FIRST+M+SINGULAR+COMPLETE
qavaʕ,qovəʕot,PRESENT+SECOND+F+PLURAL+COMPLETE
qavaʕ,qovaʕat,PRESENT+SECOND+F+SINGULAR+COMPLETE
qavaʕ,qovəʕim,PRESENT+SECOND+M+PLURAL+COMPLETE
qavaʕ,qoveiaʕ,PRESENT+SECOND+M+SINGULAR+COMPLETE
qavaʕ,qovəʕot,PRESENT+THIRD+F+PLURAL+COMPLETE
qavaʕ,qovaʕat,PRESENT+THIRD+F+SINGULAR+COMPLETE
qavaʕ,qovəʕim,PRESENT+THIRD+M+PLURAL+COMPLETE
qavaʕ,qoveiaʕ,PRESENT+THIRD+M+SINGULAR+COMPLETE
ʁadaf,ʁədufot,BEINONI+FIRST+F+PLURAL+COMPLETE
ʁadaf,ʁədufa,BEINONI+FIRST+F+SINGULAR+COMPLETE
ʁadaf,ʁədufim,BEINONI+FIRST+M+PLURAL+COMPLETE
ʁadaf,ʁaduf,BEINONI+FIRST+M+SINGULAR+COMPLETE
ʁadaf,ʁədufot,BEINONI+SECOND+F+PLURAL+COMPLETE
ʁadaf,ʁədufa,BEINONI+SECOND+F+SINGULAR+COMPLETE
ʁadaf,ʁədufim,BEINONI+SECOND+M+PLURAL+COMPLETE
ʁadaf,ʁaduf,BEINONI+SECOND+M+SINGULAR+COMPLETE
ʁadaf,ʁədufot,BEINONI+THIRD+F+PLURAL+COMPLETE
ʁadaf,ʁədufa,BEINONI+THIRD+F+SINGULAR+COMPLETE
ʁadaf,ʁədufim,BEINONI+THIRD+M+PLURAL+COMPLETE
ʁadaf,ʁaduf,BEINONI+THIRD+M+SINGULAR+COMPLETE
ʁadaf,niʁdof,FUTURE+FIRST+MF+PLURAL+COMPLETE
ʁadaf,niʁdof,FUTURE+FIRST+MF+PLURAL+MISSING
ʁadaf,ʔeʁdof,FUTURE+FIRST+MF+SINGULAR+COMPLETE
ʁadaf,ʔeʁdof,FUTURE+FIRST+MF+SINGULAR+MISSING
ʁadaf,ʁədofəna,IMPERATIVE+SECOND+F+PLURAL+COMPLETE
ʁadaf,ʁədofəna,IMPERATIVE+SECOND+F+PLURAL+MISSING
ʁadaf,ʁidfi,IMPERATIVE+SECOND+F+SINGULAR+COMPLETE
ʁadaf,ʁidfu,IMPERATIVE+SECOND+M+PLURAL+COMPLETE
ʁadaf,ʁədof,IMPERATIVE+SECOND+M+SINGULAR+COMPLETE
ʁadaf,ʁədof,IMPERATIVE+SECOND+M+SINGULAR+MISSING
ʁadaf,liʁdof,INFINITIVE+E+E+E+COMPLETE
ʁadaf,liʁdof,INFINITIVE+E+E+E+MISSING
ʁadaf,ʁadafnu,PAST+FIRST+MF+PLURAL+COMPLETE
ʁadaf,ʁadafti,PAST+FIRST+MF+SINGULAR+COMPLETE
ʁadaf,ʁədaften,PAST+SECOND+F+PLURAL+COMPLETE
ʁadaf,ʁadaft,PAST+SECOND+F+SINGULAR+COMPLETE
ʁadaf,ʁədaftem,PAST+SECOND+M+PLURAL+COMPLETE
ʁadaf,ʁadafta,PAST+SECOND+M+SINGULAR+COMPLETE
ʁadaf,ʁadəfu,PAST+THIRD+F+PLURAL+COMPLETE
ʁadaf,ʁadəfa,PAST+THIRD+F+SINGULAR+COMPLETE
ʁadaf,ʁadəfu,PAST+THIRD+M+PLURAL+COMPLETE
ʁadaf,ʁadaf,PAST+THIRD+M+SINGULAR+COMPLETE
ʁadaf,ʁodəfot,PRESENT+FIRST+F+PLURAL+COMPLETE
ʁadaf,ʁodefet,PRESENT+FIRST+F+SINGULAR+COMPLETE
ʁadaf,ʁodəfim,PRESENT+FIRST+M+PLURAL+COMPLETE
ʁadaf,ʁodeif,PRESENT+FIRST+M+SINGULAR+COMPLETE
ʁadaf,ʁodəfot,PRESENT+SECOND+F+PLURAL+COMPLETE
ʁadaf,ʁodefet,PRESENT+SECOND+F+SINGULAR+COMPLETE
ʁadaf,ʁodəfim,PRESENT+SECOND+M+PLURAL+COMPLETE
ʁadaf,ʁodeif,PRESENT+SECOND+M+SINGULAR+COMPLETE
ʁadaf,ʁodəfot,PRESENT+THIRD+F+PLURAL+COMPLETE
ʁadaf,ʁodefet,PRESENT+THIRD+F+SINGULAR+COMPLETE
ʁadaf,ʁodəfim,PRESENT+THIRD+M+PLURAL+COMPLETE
ʁadaf,ʁodeif,PRESENT+THIRD+M+SINGULAR+COMPLETE
ʁagam,ʁəgumot,BEINONI+FIRST+F+PLURAL+COMPLETE
ʁagam,ʁəguma,BEINONI+FIRST+F+SINGULAR+COMPLETE
ʁagam,ʁəgumim,BEINONI+FIRST+M+PLURAL+COMPLETE
ʁagam,ʁagum,BEINONI+FIRST+M+SINGULAR+COMPLETE
ʁagam,ʁəgumot,BEINONI+SECOND+F+PLURAL+COMPLETE
ʁagam,ʁəguma,BEINONI+SECOND+F+SINGULAR+COMPLETE
ʁagam,ʁəgumim,BEINONI+SECOND+M+PLURAL+COMPLETE
ʁagam,ʁagum,BEINONI+SECOND+M+SINGULAR+COMPLETE
ʁagam,ʁəgumot,BEINONI+THIRD+F+PLURAL+COMPLETE
ʁagam,ʁəguma,BEINONI+THIRD+F+SINGULAR+COMPLETE
ʁagam,ʁəgumim,BEINONI+THIRD+M+PLURAL+COMPLETE
ʁagam,ʁagum,BEINONI+THIRD+M+SINGULAR+COMPLETE
ʁagam,niʁgom,FUTURE+FIRST+MF+PLURAL+COMPLETE
ʁagam,niʁgom,FUTURE+FIRST+MF+PLURAL+MISSING
ʁagam,ʔeʁgom,FUTURE+FIRST+MF+SINGULAR+COMPLETE
ʁagam,ʔeʁgom,FUTURE+FIRST+MF+SINGULAR+MISSING
ʁagam,ʁigmu,IMPERATIVE+SECOND+F+PLURAL+COMPLETE
ʁagam,ʁəgoməna,IMPERATIVE+SECOND+F+PLURAL+MISSING
ʁagam,ʁigmi,IMPERATIVE+SECOND+F+SINGULAR+COMPLETE
ʁagam,ʁigmu,IMPERATIVE+SECOND+M+PLURAL+COMPLETE
ʁagam,ʁəgom,IMPERATIVE+SECOND+M+SINGULAR+COMPLETE
ʁagam,ʁəgom,IMPERATIVE+SECOND+M+SINGULAR+MISSING
ʁagam,liʁgom,INFINITIVE+E+E+E+COMPLETE
ʁagam,liʁgom,INFINITIVE+E+E+E+MISSING
ʁagam,ʁagamnu,PAST+FIRST+MF+PLURAL+COMPLETE
ʁagam,ʁagamti,PAST+FIRST+MF+SINGULAR+COMPLETE
ʁagam,ʁəgamten,PAST+SECOND+F+PLURAL+COMPLETE
ʁagam,ʁagamt,PAST+SECOND+F+SINGULAR+COMPLETE
ʁagam,ʁəgamtem,PAST+SECOND+M+PLURAL+COMPLETE
ʁagam,ʁagamta,PAST+SECOND+M+SINGULAR+COMPLETE
ʁagam,ʁagəmu,PAST+THIRD+F+PLURAL+COMPLETE
ʁagam,ʁagəma,PAST+THIRD+F+SINGULAR+COMPLETE
ʁagam,ʁagəmu,PAST+THIRD+M+PLURAL+COMPLETE
ʁagam,ʁagam,PAST+THIRD+M+SINGULAR+COMPLETE
ʁagam,ʁogəmot,PRESENT+FIRST+F+PLURAL+COMPLETE
ʁagam,ʁogemet,PRESENT+FIRST+F+SINGULAR+COMPLETE
ʁagam,ʁogəmim,PRESENT+FIRST+M+PLURAL+COMPLETE
ʁagam,ʁogeim,PRESENT+FIRST+M+SINGULAR+COMPLETE
ʁagam,ʁogəmot,PRESENT+SECOND+F+PLURAL+COMPLETE
ʁagam,ʁogemet,PRESENT+SECOND+F+SINGULAR+COMPLETE
ʁagam,ʁogəmim,PRESENT+SECOND+M+PLURAL+COMPLETE
ʁagam,ʁogeim,PRESENT+SECOND+M+SINGULAR+COMPLETE
ʁagam,ʁogəmot,PRESENT+THIRD+F+PLURAL+COMPLETE
ʁagam,ʁogemet,PRESENT+THIRD+F+SINGULAR+COMPLETE
ʁagam,ʁogəmim,PRESENT+THIRD+M+PLURAL+COMPLETE
ʁagam,ʁogeim,PRESENT+THIRD+M+SINGULAR+COMPLETE
ʁagan,ʁəgunot,BEINONI+FIRST+F+PLURAL+COMPLETE
ʁagan,ʁəguna,BEINONI+FIRST+F+SINGULAR+COMPLETE
ʁagan,ʁəgunim,BEINONI+FIRST+M+PLURAL+COMPLETE
ʁagan,ʁagun,BEINONI+FIRST+M+SINGULAR+COMPLETE
ʁagan,ʁəgunot,BEINONI+SECOND+F+PLURAL+COMPLETE
ʁagan,ʁəguna,BEINONI+SECOND+F+SINGULAR+COMPLETE
ʁagan,ʁəgunim,BEINONI+SECOND+M+PLURAL+COMPLETE
ʁagan,ʁagun,BEINONI+SECOND+M+SINGULAR+COMPLETE
ʁagan,ʁəgunot,BEINONI+THIRD+F+PLURAL+COMPLETE
ʁagan,ʁəguna,BEINONI+THIRD+F+SINGULAR+COMPLETE
ʁagan,ʁəgunim,BEINONI+THIRD+M+PLURAL+COMPLETE
ʁagan,ʁagun,BEINONI+THIRD+M+SINGULAR+COMPLETE
ʁagan,niʁgon,FUTURE+FIRST+MF+PLURAL+COMPLETE
ʁagan,niʁgon,FUTURE+FIRST+MF+PLURAL+MISSING
ʁagan,ʔeʁgon,FUTURE+FIRST+MF+SINGULAR+COMPLETE
ʁagan,ʔeʁgon,FUTURE+FIRST+MF+SINGULAR+MISSING
ʁagan,ʁəgonna,IMPERATIVE+SECOND+F+PLURAL+COMPLETE
ʁagan,ʁəgonna,IMPERATIVE+SECOND+F+PLURAL+MISSING
ʁagan,ʁigni,IMPERATIVE+SECOND+F+SINGULAR+COMPLETE
ʁagan,ʁignu,IMPERATIVE+SECOND+M+PLURAL+COMPLETE
ʁagan,ʁəgon,IMPERATIVE+SECOND+M+SINGULAR+COMPLETE
ʁagan,ʁəgon,IMPERATIVE+SECOND+M+SINGULAR+MISSING
ʁagan,liʁgon,INFINITIVE+E+E+E+COMPLETE
ʁagan,liʁgon,INFINITIVE+E+E+E+MISSING
ʁagan,ʁagannu,PAST+FIRST+MF+PLURAL+COMPLETE
ʁagan,ʁaganti,PAST+FIRST+MF+SINGULAR+COMPLETE
ʁagan,ʁəganten,PAST+SECOND+F+PLURAL+COMPLETE
ʁagan,ʁagant,PAST+SECOND+F+SINGULAR+COMPLETE
ʁagan,ʁəgantem,PAST+SECOND+M+PLURAL+COMPLETE
ʁagan,ʁaganta,PAST+SECOND+M+SINGULAR+COMPLETE
ʁagan,ʁagənu,PAST+THIRD+F+PLURAL+COMPLETE
ʁagan,ʁagəna,PAST+THIRD+F+SINGULAR+COMPLETE
ʁagan,ʁagənu,PAST+THIRD+M+PLURAL+COMPLETE
ʁagan,ʁagan,PAST+THIRD+M+SINGULAR+COMPLETE
ʁagan,ʁogənot,PRESENT+FIRST+F+PLURAL+COMPLETE
ʁagan,ʁogenet,PRESENT+FIRST+F+SINGULAR+COMPLETE
ʁagan,ʁogənim,PRESENT+FIRST+M+PLURAL+COMPLETE
ʁagan,ʁogein,PRESENT+FIRST+M+SINGULAR+COMPLETE
ʁagan,ʁogənot,PRESENT+SECOND+F+PLURAL+COMPLETE
ʁagan,ʁogenet,PRESENT+SECOND+F+SINGULAR+COMPLETE
ʁagan,ʁogənim,PRESENT+SECOND+M+PLURAL+COMPLETE
ʁagan,ʁogein,PRESENT+SECOND+M+SINGULAR+COMPLETE
ʁagan,ʁogənot,PRESENT+THIRD+F+PLURAL+COMPLETE
ʁagan,ʁogenet,PRESENT+THIRD+F+SINGULAR+COMPLETE
ʁagan,ʁogənim,PRESENT+THIRD+M+PLURAL+COMPLETE
ʁagan,ʁogein,PRESENT+THIRD+M+SINGULAR+COMPLETE
ʁagaʃ,ʁəguʃot,BEINONI+FIRST+F+PLURAL+COMPLETE
ʁagaʃ,ʁəguʃa,BEINONI+FIRST+F+SINGULAR+COMPLETE
ʁagaʃ,ʁəguʃim,BEINONI+FIRST+M+PLURAL+COMPLETE
ʁagaʃ,ʁaguʃ,BEINONI+FIRST+M+SINGULAR+COMPLETE
ʁagaʃ,ʁəguʃot,BEINONI+SECOND+F+PLURAL+COMPLETE
ʁagaʃ,ʁəguʃa,BEINONI+SECOND+F+SINGULAR+COMPLETE
ʁagaʃ,ʁəguʃim,BEINONI+SECOND+M+PLURAL+COMPLETE
ʁagaʃ,ʁaguʃ,BEINONI+SECOND+M+SINGULAR+COMPLETE
ʁagaʃ,ʁəguʃot,BEINONI+THIRD+F+PLURAL+COMPLETE
ʁagaʃ,ʁəguʃa,BEINONI+THIRD+F+SINGULAR+COMPLETE
ʁagaʃ,ʁəguʃim,BEINONI+THIRD+M+PLURAL+COMPLETE
ʁagaʃ,ʁaguʃ,BEINONI+THIRD+M+SINGULAR+COMPLETE
ʁagaʃ,niʁgoʃ,FUTURE+FIRST+MF+PLURAL+COMPLETE
ʁagaʃ,niʁgoʃ,FUTURE+FIRST+MF+PLURAL+MISSING
ʁagaʃ,ʔeʁgoʃ,FUTURE+FIRST+MF+SINGULAR+COMPLETE
ʁagaʃ,ʔeʁgoʃ,FUTURE+FIRST+MF+SINGULAR+MISSING
ʁagaʃ,ʁigʃu,IMPERATIVE+SECOND+F+PLURAL+COMPLETE
ʁagaʃ,ʁəgoʃəna,IMPERATIVE+SECOND+F+PLURAL+MISSING
ʁagaʃ,ʁigʃi,IMPERATIVE+SECOND+F+SINGULAR+COMPLETE
ʁagaʃ,ʁigʃu,IMPERATIVE+SECOND+M+PLURAL+COMPLETE
ʁagaʃ,ʁəgoʃ,IMPERATIVE+SECOND+M+SINGULAR+COMPLETE
ʁagaʃ,ʁəgoʃ,IMPERATIVE+SECOND+M+SINGULAR+MISSING
ʁagaʃ,liʁgoʃ,INFINITIVE+E+E+E+COMPLETE
ʁagaʃ,liʁgoʃ,INFINITIVE+E+E+E+MISSING
ʁagaʃ,ʁagaʃnu,PAST+FIRST+MF+PLURAL+COMPLETE
ʁagaʃ,ʁagaʃti,PAST+FIRST+MF+SINGULAR+COMPLETE
ʁagaʃ,ʁəgaʃten,PAST+SECOND+F+PLURAL+COMPLETE
ʁagaʃ,ʁagaʃt,PAST+SECOND+F+SINGULAR+COMPLETE
ʁagaʃ,ʁəgaʃtem,PAST+SECOND+M+PLURAL+COMPLETE
ʁagaʃ,ʁagaʃta,PAST+SECOND+M+SINGULAR+COMPLETE
ʁagaʃ,ʁagəʃu,PAST+THIRD+F+PLURAL+COMPLETE
ʁagaʃ,ʁagəʃa,PAST+THIRD+F+SINGULAR+COMPLETE
ʁagaʃ,ʁagəʃu,PAST+THIRD+M+PLURAL+COMPLETE
ʁagaʃ,ʁagaʃ,PAST+THIRD+M+SINGULAR+COMPLETE
ʁagaʃ,ʁogəʃot,PRESENT+FIRST+F+PLURAL+COMPLETE
ʁagaʃ,ʁogeʃet,PRESENT+FIRST+F+SINGULAR+COMPLETE
ʁagaʃ,ʁogəʃim,PRESENT+FIRST+M+PLURAL+COMPLETE
ʁagaʃ,ʁogeiʃ,PRESENT+FIRST+M+SINGULAR+COMPLETE
ʁagaʃ,ʁogəʃot,PRESENT+SECOND+F+PLURAL+COMPLETE
ʁagaʃ,ʁogeʃet,PRESENT+SECOND+F+SINGULAR+COMPLETE
ʁagaʃ,ʁogəʃim,PRESENT+SECOND+M+PLURAL+COMPLETE
ʁagaʃ,ʁogeiʃ,PRESENT+SECOND+M+SINGULAR+COMPLETE
ʁagaʃ,ʁogəʃot,PRESENT+THIRD+F+PLURAL+COMPLETE
ʁagaʃ,ʁogeʃet,PRESENT+THIRD+F+SINGULAR+COMPLETE
ʁagaʃ,ʁogəʃim,PRESENT+THIRD+M+PLURAL+COMPLETE
ʁagaʃ,ʁogeiʃ,PRESENT+THIRD+M+SINGULAR+COMPLETE
ʁagaz,ʁəguzot,BEINONI+FIRST+F+PLURAL+COMPLETE
ʁagaz,ʁəguza,BEINONI+FIRST+F+SINGULAR+COMPLETE
ʁagaz,ʁəguzim,BEINONI+FIRST+M+PLURAL+COMPLETE
ʁagaz,ʁaguz,BEINONI+FIRST+M+SINGULAR+COMPLETE
ʁagaz,ʁəguzot,BEINONI+SECOND+F+PLURAL+COMPLETE
ʁagaz,ʁəguza,BEINONI+SECOND+F+SINGULAR+COMPLETE
ʁagaz,ʁəguzim,BEINONI+SECOND+M+PLURAL+COMPLETE
ʁagaz,ʁaguz,BEINONI+SECOND+M+SINGULAR+COMPLETE
ʁagaz,ʁəguzot,BEINONI+THIRD+F+PLURAL+COMPLETE
ʁagaz,ʁəguza,BEINONI+THIRD+F+SINGULAR+COMPLETE
ʁagaz,ʁəguzim,BEINONI+THIRD+M+PLURAL+COMPLETE
ʁagaz,ʁaguz,BEINONI+THIRD+M+SINGULAR+COMPLETE
ʁagaz,niʁgaz,FUTURE+FIRST+MF+PLURAL+COMPLETE
ʁagaz,ʔeʁgaz,FUTURE+FIRST+MF+SINGULAR+COMPLETE
ʁagaz,ʁəgazna,IMPERATIVE+SECOND+F+PLURAL+COMPLETE
ʁagaz,ʁigzi,IMPERATIVE+SECOND+F+SINGULAR+COMPLETE
ʁagaz,ʁigzu,IMPERATIVE+SECOND+M+PLURAL+COMPLETE
ʁagaz,ʁəgaz,IMPERATIVE+SECOND+M+SINGULAR+COMPLETE
ʁagaz,liʁgoz,INFINITIVE+E+E+E+COMPLETE
ʁagaz,liʁgoz,INFINITIVE+E+E+E+MISSING
ʁagaz,ʁagaznu,PAST+FIRST+MF+PLURAL+COMPLETE
ʁagaz,ʁagazti,PAST+FIRST+MF+SINGULAR+COMPLETE
ʁagaz,ʁəgazten,PAST+SECOND+F+PLURAL+COMPLETE
ʁagaz,ʁagazt,PAST+SECOND+F+SINGULAR+COMPLETE
ʁagaz,ʁəgaztem,PAST+SECOND+M+PLURAL+COMPLETE
ʁagaz,ʁagazta,PAST+SECOND+M+SINGULAR+COMPLETE
ʁagaz,ʁagəzu,PAST+THIRD+F+PLURAL+COMPLETE
ʁagaz,ʁagəza,PAST+THIRD+F+SINGULAR+COMPLETE
ʁagaz,ʁagəzu,PAST+THIRD+M+PLURAL+COMPLETE
ʁagaz,ʁagaz,PAST+THIRD+M+SINGULAR+COMPLETE
ʁagaz,ʁogəzot,PRESENT+FIRST+F+PLURAL+COMPLETE
ʁagaz,ʁogezet,PRESENT+FIRST+F+SINGULAR+COMPLETE
ʁagaz,ʁogəzim,PRESENT+FIRST+M+PLURAL+COMPLETE
ʁagaz,ʁogeiz,PRESENT+FIRST+M+SINGULAR+COMPLETE
ʁagaz,ʁogəzot,PRESENT+SECOND+F+PLURAL+COMPLETE
ʁagaz,ʁogezet,PRESENT+SECOND+F+SINGULAR+COMPLETE
ʁagaz,ʁogəzim,PRESENT+SECOND+M+PLURAL+COMPLETE
ʁagaz,ʁogeiz,PRESENT+SECOND+M+SINGULAR+COMPLETE
ʁagaz,ʁogəzot,PRESENT+THIRD+F+PLURAL+COMPLETE
ʁagaz,ʁogezet,PRESENT+THIRD+F+SINGULAR+COMPLETE
ʁagaz,ʁogəzim,PRESENT+THIRD+M+PLURAL+COMPLETE
ʁagaz,ʁogeiz,PRESENT+THIRD+M+SINGULAR+COMPLETE
ʁagaʕ,ʁəguʕot,BEINONI+FIRST+F+PLURAL+COMPLETE
ʁagaʕ,ʁəguʕa,BEINONI+FIRST+F+SINGULAR+COMPLETE
ʁagaʕ,ʁəguʕim,BEINONI+FIRST+M+PLURAL+COMPLETE
ʁagaʕ,ʁaguaʕ,BEINONI+FIRST+M+SINGULAR+COMPLETE
ʁagaʕ,ʁəguʕot,BEINONI+SECOND+F+PLURAL+COMPLETE
ʁagaʕ,ʁəguʕa,BEINONI+SECOND+F+SINGULAR+COMPLETE
ʁagaʕ,ʁəguʕim,BEINONI+SECOND+M+PLURAL+COMPLETE
ʁagaʕ,ʁaguaʕ,BEINONI+SECOND+M+SINGULAR+COMPLETE
ʁagaʕ,ʁəguʕot,BEINONI+THIRD+F+PLURAL+COMPLETE
ʁagaʕ,ʁəguʕa,BEINONI+THIRD+F+SINGULAR+COMPLETE
ʁagaʕ,ʁəguʕim,BEINONI+THIRD+M+PLURAL+COMPLETE
ʁagaʕ,ʁaguaʕ,BEINONI+THIRD+M+SINGULAR+COMPLETE
ʁagaʕ,niʁgaʕ,FUTURE+FIRST+MF+PLURAL+COMPLETE
ʁagaʕ,ʔeʁgaʕ,FUTURE+FIRST+MF+SINGULAR+COMPLETE
ʁagaʕ,ʁigʕu,IMPERATIVE+SECOND+F+PLURAL+COMPLETE
ʁagaʕ,ʁigʕi,IMPERATIVE+SECOND+F+SINGULAR+COMPLETE
ʁagaʕ,ʁigʕu,IMPERATIVE+SECOND+M+PLURAL+COMPLETE
ʁagaʕ,ʁəgaʕ,IMPERATIVE+SECOND+M+SINGULAR+COMPLETE
ʁagaʕ,liʁgoaʕ,INFINITIVE+E+E+E+COMPLETE
ʁagaʕ,liʁgoaʕ,INFINITIVE+E+E+E+MISSING
ʁagaʕ,ʁagaʕnu,PAST+FIRST+MF+PLURAL+COMPLETE
ʁagaʕ,ʁagaʕti,PAST+FIRST+MF+SINGULAR+COMPLETE
ʁagaʕ,ʁəgaʕten,PAST+SECOND+F+PLURAL+COMPLETE
ʁagaʕ,ʁagaʕt,PAST+SECOND+F+SINGULAR+COMPLETE
ʁagaʕ,ʁəgaʕtem,PAST+SECOND+M+PLURAL+COMPLETE
ʁagaʕ,ʁagaʕta,PAST+SECOND+M+SINGULAR+COMPLETE
ʁagaʕ,ʁagəʕu,PAST+THIRD+F+PLURAL+COMPLETE
ʁagaʕ,ʁagəʕa,PAST+THIRD+F+SINGULAR+COMPLETE
ʁagaʕ,ʁagəʕu,PAST+THIRD+M+PLURAL+COMPLETE
ʁagaʕ,ʁagaʕ,PAST+THIRD+M+SINGULAR+COMPLETE
ʁagaʕ,ʁogəʕot,PRESENT+FIRST+F+PLURAL+COMPLETE
ʁagaʕ,ʁogaʕat,PRESENT+FIRST+F+SINGULAR+COMPLETE
ʁagaʕ,ʁogəʕim,PRESENT+FIRST+M+PLURAL+COMPLETE
ʁagaʕ,ʁogeiaʕ,PRESENT+FIRST+M+SINGULAR+COMPLETE
ʁagaʕ,ʁogəʕot,PRESENT+SECOND+F+PLURAL+COMPLETE
ʁagaʕ,ʁogaʕat,PRESENT+SECOND+F+SINGULAR+COMPLETE
ʁagaʕ,ʁogəʕim,PRESENT+SECOND+M+PLURAL+COMPLETE
ʁagaʕ,ʁogeiaʕ,PRESENT+SECOND+M+SINGULAR+COMPLETE
ʁagaʕ,ʁogəʕot,PRESENT+THIRD+F+PLURAL+COMPLETE
ʁagaʕ,ʁogaʕat,PRESENT+THIRD+F+SINGULAR+COMPLETE
ʁagaʕ,ʁogəʕim,PRESENT+THIRD+M+PLURAL+COMPLETE
ʁagaʕ,ʁogeiaʕ,PRESENT+THIRD+M+SINGULAR+COMPLETE
ʁaħaq,niʁħaq,FUTURE+FIRST+MF+PLURAL+COMPLETE
ʁaħaq,ʔeʁħaq,FUTURE+FIRST+MF+SINGULAR+COMPLETE
ʁaħaq,ʁaħaqu,IMPERATIVE+SECOND+F+PLURAL+COMPLETE
ʁaħaq,ʁaħaqi,IMPERATIVE+SECOND+F+SINGULAR+COMPLETE
ʁaħaq,ʁaħaqu,IMPERATIVE+SECOND+M+PLURAL+COMPLETE
ʁaħaq,ʁəħaq,IMPERATIVE+SECOND+M+SINGULAR+COMPLETE
ʁaħaq,liʁħoq,INFINITIVE+E+E+E+COMPLETE
ʁaħaq,liʁħoq,INFINITIVE+E+E+E+MISSING
ʁaħaq,ʁaħaqnu,PAST+FIRST+MF+PLURAL+COMPLETE
ʁaħaq,ʁaħaqti,PAST+FIRST+MF+SINGULAR+COMPLETE
ʁaħaq,ʁəħaqten,PAST+SECOND+F+PLURAL+COMPLETE
ʁaħaq,ʁaħaqt,PAST+SECOND+F+SINGULAR+COMPLETE
ʁaħaq,ʁəħaqtem,PAST+SECOND+M+PLURAL+COMPLETE
ʁaħaq,ʁaħaqta,PAST+SECOND+M+SINGULAR+COMPLETE
ʁaħaq,ʁaħaqu,PAST+THIRD+F+PLURAL+COMPLETE
ʁaħaq,ʁaħaqa,PAST+THIRD+F+SINGULAR+COMPLETE
ʁaħaq,ʁaħaqu,PAST+THIRD+M+PLURAL+COMPLETE
ʁaħaq,ʁaħaq,PAST+THIRD+M+SINGULAR+COMPLETE
ʁaħaq,ʁoħaqot,PRESENT+FIRST+F+PLURAL+COMPLETE
ʁaħaq,ʁoħeqet,PRESENT+FIRST+F+SINGULAR+COMPLETE
ʁaħaq,ʁoħaqim,PRESENT+FIRST+M+PLURAL+COMPLETE
ʁaħaq,ʁoħeiq,PRESENT+FIRST+M+SINGULAR+COMPLETE
ʁaħaq,ʁoħaqot,PRESENT+SECOND+F+PLURAL+COMPLETE
ʁaħaq,ʁoħeqet,PRESENT+SECOND+F+SINGULAR+COMPLETE
ʁaħaq,ʁoħaqim,PRESENT+SECOND+M+PLURAL+COMPLETE
ʁaħaq,ʁoħeiq,PRESENT+SECOND+M+SINGULAR+COMPLETE
ʁaħaq,ʁoħaqot,PRESENT+THIRD+F+PLURAL+COMPLETE
ʁaħaq,ʁoħeqet,PRESENT+THIRD+F+SINGULAR+COMPLETE
ʁaħaq,ʁoħaqim,PRESENT+THIRD+M+PLURAL+COMPLETE
ʁaħaq,ʁoħeiq,PRESENT+THIRD+M+SINGULAR+COMPLETE
ʁaħaʃ,niʁħaʃ,FUTURE+FIRST+MF+PLURAL+COMPLETE
ʁaħaʃ,ʔeʁħaʃ,FUTURE+FIRST+MF+SINGULAR+COMPLETE
ʁaħaʃ,ʁaħaʃu,IMPERATIVE+SECOND+F+PLURAL+COMPLETE
ʁaħaʃ,ʁaħaʃi,IMPERATIVE+SECOND+F+SINGULAR+COMPLETE
ʁaħaʃ,ʁaħaʃu,IMPERATIVE+SECOND+M+PLURAL+COMPLETE
ʁaħaʃ,ʁəħaʃ,IMPERATIVE+SECOND+M+SINGULAR+COMPLETE
ʁaħaʃ,liʁħoʃ,INFINITIVE+E+E+E+COMPLETE
ʁaħaʃ,liʁħoʃ,INFINITIVE+E+E+E+MISSING
ʁaħaʃ,ʁaħaʃnu,PAST+FIRST+MF+PLURAL+COMPLETE
ʁaħaʃ,ʁaħaʃti,PAST+FIRST+MF+SINGULAR+COMPLETE
ʁaħaʃ,ʁəħaʃten,PAST+SECOND+F+PLURAL+COMPLETE
ʁaħaʃ,ʁaħaʃt,PAST+SECOND+F+SINGULAR+COMPLETE
ʁaħaʃ,ʁəħaʃtem,PAST+SECOND+M+PLURAL+COMPLETE
ʁaħaʃ,ʁaħaʃta,PAST+SECOND+M+SINGULAR+COMPLETE
ʁaħaʃ,ʁaħaʃu,PAST+THIRD+F+PLURAL+COMPLETE
ʁaħaʃ,ʁaħaʃa,PAST+THIRD+F+SINGULAR+COMPLETE
ʁaħaʃ,ʁaħaʃu,PAST+THIRD+M+PLURAL+COMPLETE
ʁaħaʃ,ʁaħaʃ,PAST+THIRD+M+SINGULAR+COMPLETE
ʁaħaʃ,ʁoħaʃot,PRESENT+FIRST+F+PLURAL+COMPLETE
ʁaħaʃ,ʁoħeʃet,PRESENT+FIRST+F+SINGULAR+COMPLETE
ʁaħaʃ,ʁoħaʃim,PRESENT+FIRST+M+PLURAL+COMPLETE
ʁaħaʃ,ʁoħeiʃ,PRESENT+FIRST+M+SINGULAR+COMPLETE
ʁaħaʃ,ʁoħaʃot,PRESENT+SECOND+F+PLURAL+COMPLETE
ʁaħaʃ,ʁoħeʃet,PRESENT+SECOND+F+SINGULAR+COMPLETE
ʁaħaʃ,ʁoħaʃim,PRESENT+SECOND+M+PLURAL+COMPLETE
ʁaħaʃ,ʁoħeiʃ,PRESENT+SECOND+M+SINGULAR+COMPLETE
ʁaħaʃ,ʁoħaʃot,PRESENT+THIRD+F+PLURAL+COMPLETE
ʁaħaʃ,ʁoħeʃet,PRESENT+THIRD+F+SINGULAR+COMPLETE
ʁaħaʃ,ʁoħaʃim,PRESENT+THIRD+M+PLURAL+COMPLETE
ʁaħaʃ,ʁoħeiʃ,PRESENT+THIRD+M+SINGULAR+COMPLETE
ʁaħats,niʁħats,FUTURE+FIRST+MF+PLURAL+COMPLETE
ʁaħats,ʔeʁħats,FUTURE+FIRST+MF+SINGULAR+COMPLETE
ʁaħats,ʁaħatsu,IMPERATIVE+SECOND+F+PLURAL+COMPLETE
ʁaħats,ʁaħatsi,IMPERATIVE+SECOND+F+SINGULAR+COMPLETE
ʁaħats,ʁaħatsu,IMPERATIVE+SECOND+M+PLURAL+COMPLETE
ʁaħats,ʁəħats,IMPERATIVE+SECOND+M+SINGULAR+COMPLETE
ʁaħats,liʁħots,INFINITIVE+E+E+E+COMPLETE
ʁaħats,liʁħots,INFINITIVE+E+E+E+MISSING
ʁaħats,ʁaħatsnu,PAST+FIRST+MF+PLURAL+COMPLETE
ʁaħats,ʁaħatsti,PAST+FIRST+MF+SINGULAR+COMPLETE
ʁaħats,ʁəħatsten,PAST+SECOND+F+PLURAL+COMPLETE
ʁaħats,ʁaħatst,PAST+SECOND+F+SINGULAR+COMPLETE
ʁaħats,ʁəħatstem,PAST+SECOND+M+PLURAL+COMPLETE
ʁaħats,ʁaħatsta,PAST+SECOND+M+SINGULAR+COMPLETE
ʁaħats,ʁaħatsu,PAST+THIRD+F+PLURAL+COMPLETE
ʁaħats,ʁaħatsa,PAST+THIRD+F+SINGULAR+COMPLETE
ʁaħats,ʁaħatsu,PAST+THIRD+M+PLURAL+COMPLETE
ʁaħats,ʁaħats,PAST+THIRD+M+SINGULAR+COMPLETE
ʁaħats,ʁoħatsot,PRESENT+FIRST+F+PLURAL+COMPLETE
ʁaħats,ʁoħetset,PRESENT+FIRST+F+SINGULAR+COMPLETE
ʁaħats,ʁoħatsim,PRESENT+FIRST+M+PLURAL+COMPLETE
ʁaħats,ʁoħeits,PRESENT+FIRST+M+SINGULAR+COMPLETE
ʁaħats,ʁoħatsot,PRESENT+SECOND+F+PLURAL+COMPLETE
ʁaħats,ʁoħetset,PRESENT+SECOND+F+SINGULAR+COMPLETE
ʁaħats,ʁoħatsim,PRESENT+SECOND+M+PLURAL+COMPLETE
ʁaħats,ʁoħeits,PRESENT+SECOND+M+SINGULAR+COMPLETE
ʁaħats,ʁoħatsot,PRESENT+THIRD+F+PLURAL+COMPLETE
ʁaħats,ʁoħetset,PRESENT+THIRD+F+SINGULAR+COMPLETE
ʁaħats,ʁoħatsim,PRESENT+THIRD+M+PLURAL+COMPLETE
ʁaħats,ʁoħeits,PRESENT+THIRD+M+SINGULAR+COMPLETE
ʁamas,ʁəmusot,BEINONI+FIRST+F+PLURAL+COMPLETE
ʁamas,ʁəmusa,BEINONI+FIRST+F+SINGULAR+COMPLETE
ʁamas,ʁəmusim,BEINONI+FIRST+M+PLURAL+COMPLETE
ʁamas,ʁamus,BEINONI+FIRST+M+SINGULAR+COMPLETE
ʁamas,ʁəmusot,BEINONI+SECOND+F+PLURAL+COMPLETE
ʁamas,ʁəmusa,BEINONI+SECOND+F+SINGULAR+COMPLETE
ʁamas,ʁəmusim,BEINONI+SECOND+M+PLURAL+COMPLETE
ʁamas,ʁamus,BEINONI+SECOND+M+SINGULAR+COMPLETE
ʁamas,ʁəmusot,BEINONI+THIRD+F+PLURAL+COMPLETE
ʁamas,ʁəmusa,BEINONI+THIRD+F+SINGULAR+COMPLETE
ʁamas,ʁəmusim,BEINONI+THIRD+M+PLURAL+COMPLETE
ʁamas,ʁamus,BEINONI+THIRD+M+SINGULAR+COMPLETE
ʁamas,niʁmos,FUTURE+FIRST+MF+PLURAL+COMPLETE
ʁamas,niʁmos,FUTURE+FIRST+MF+PLURAL+MISSING
ʁamas,ʔeʁmos,FUTURE+FIRST+MF+SINGULAR+COMPLETE
ʁamas,ʔeʁmos,FUTURE+FIRST+MF+SINGULAR+MISSING
ʁamas,ʁəmosəna,IMPERATIVE+SECOND+F+PLURAL+COMPLETE
ʁamas,ʁəmosəna,IMPERATIVE+SECOND+F+PLURAL+MISSING
ʁamas,ʁimsi,IMPERATIVE+SECOND+F+SINGULAR+COMPLETE
ʁamas,ʁimsu,IMPERATIVE+SECOND+M+PLURAL+COMPLETE
ʁamas,ʁəmos,IMPERATIVE+SECOND+M+SINGULAR+COMPLETE
ʁamas,ʁəmos,IMPERATIVE+SECOND+M+SINGULAR+MISSING
ʁamas,liʁmos,INFINITIVE+E+E+E+COMPLETE
ʁamas,liʁmos,INFINITIVE+E+E+E+MISSING
ʁamas,ʁamasnu,PAST+FIRST+MF+PLURAL+COMPLETE
ʁamas,ʁamasti,PAST+FIRST+MF+SINGULAR+COMPLETE
ʁamas,ʁəmasten,PAST+SECOND+F+PLURAL+COMPLETE
ʁamas,ʁamast,PAST+SECOND+F+SINGULAR+COMPLETE
ʁamas,ʁəmastem,PAST+SECOND+M+PLURAL+COMPLETE
ʁamas,ʁamasta,PAST+SECOND+M+SINGULAR+COMPLETE
ʁamas,ʁaməsu,PAST+THIRD+F+PLURAL+COMPLETE
ʁamas,ʁaməsa,PAST+THIRD+F+SINGULAR+COMPLETE
ʁamas,ʁaməsu,PAST+THIRD+M+PLURAL+COMPLETE
ʁamas,ʁamas,PAST+THIRD+M+SINGULAR+COMPLETE
ʁamas,ʁoməsot,PRESENT+FIRST+F+PLURAL+COMPLETE
ʁamas,ʁomeset,PRESENT+FIRST+F+SINGULAR+COMPLETE
ʁamas,ʁoməsim,PRESENT+FIRST+M+PLURAL+COMPLETE
ʁamas,ʁomeis,PRESENT+FIRST+M+SINGULAR+COMPLETE
ʁamas,ʁoməsot,PRESENT+SECOND+F+PLURAL+COMPLETE
ʁamas,ʁomeset,PRESENT+SECOND+F+SINGULAR+COMPLETE
ʁamas,ʁoməsim,PRESENT+SECOND+M+PLURAL+COMPLETE
ʁamas,ʁomeis,PRESENT+SECOND+M+SINGULAR+COMPLETE
ʁamas,ʁoməsot,PRESENT+THIRD+F+PLURAL+COMPLETE
ʁamas,ʁomeset,PRESENT+THIRD+F+SINGULAR+COMPLETE
ʁamas,ʁoməsim,PRESENT+THIRD+M+PLURAL+COMPLETE
ʁamas,ʁomeis,PRESENT+THIRD+M+SINGULAR+COMPLETE
ʁamaz,ʁəmuzot,BEINONI+FIRST+F+PLURAL+COMPLETE
ʁamaz,ʁəmuza,BEINONI+FIRST+F+SINGULAR+COMPLETE
ʁamaz,ʁəmuzim,BEINONI+FIRST+M+PLURAL+COMPLETE
ʁamaz,ʁamuz,BEINONI+FIRST+M+SINGULAR+COMPLETE
ʁamaz,ʁəmuzot,BEINONI+SECOND+F+PLURAL+COMPLETE
ʁamaz,ʁəmuza,BEINONI+SECOND+F+SINGULAR+COMPLETE
ʁamaz,ʁəmuzim,BEINONI+SECOND+M+PLURAL+COMPLETE
ʁamaz,ʁamuz,BEINONI+SECOND+M+SINGULAR+COMPLETE
ʁamaz,ʁəmuzot,BEINONI+THIRD+F+PLURAL+COMPLETE
ʁamaz,ʁəmuza,BEINONI+THIRD+F+SINGULAR+COMPLETE
ʁamaz,ʁəmuzim,BEINONI+THIRD+M+PLURAL+COMPLETE
ʁamaz,ʁamuz,BEINONI+THIRD+M+SINGULAR+COMPLETE
ʁamaz,niʁmoz,FUTURE+FIRST+MF+PLURAL+COMPLETE
ʁamaz,niʁmoz,FUTURE+FIRST+MF+PLURAL+MISSING
ʁamaz,ʔeʁmoz,FUTURE+FIRST+MF+SINGULAR+COMPLETE
ʁamaz,ʔeʁmoz,FUTURE+FIRST+MF+SINGULAR+MISSING
ʁamaz,ʁimzu,IMPERATIVE+SECOND+F+PLURAL+COMPLETE
ʁamaz,ʁəmozəna,IMPERATIVE+SECOND+F+PLURAL+MISSING
ʁamaz,ʁimzi,IMPERATIVE+SECOND+F+SINGULAR+COMPLETE
ʁamaz,ʁimzu,IMPERATIVE+SECOND+M+PLURAL+COMPLETE
ʁamaz,ʁəmoz,IMPERATIVE+SECOND+M+SINGULAR+COMPLETE
ʁamaz,ʁəmoz,IMPERATIVE+SECOND+M+SINGULAR+MISSING
ʁamaz,liʁmoz,INFINITIVE+E+E+E+COMPLETE
ʁamaz,liʁmoz,INFINITIVE+E+E+E+MISSING
ʁamaz,ʁamaznu,PAST+FIRST+MF+PLURAL+COMPLETE
ʁamaz,ʁamazti,PAST+FIRST+MF+SINGULAR+COMPLETE
ʁamaz,ʁəmazten,PAST+SECOND+F+PLURAL+COMPLETE
ʁamaz,ʁamazt,PAST+SECOND+F+SINGULAR+COMPLETE
ʁamaz,ʁəmaztem,PAST+SECOND+M+PLURAL+COMPLETE
ʁamaz,ʁamazta,PAST+SECOND+M+SINGULAR+COMPLETE
ʁamaz,ʁaməzu,PAST+THIRD+F+PLURAL+COMPLETE
ʁamaz,ʁaməza,PAST+THIRD+F+SINGULAR+COMPLETE
ʁamaz,ʁaməzu,PAST+THIRD+M+PLURAL+COMPLETE
ʁamaz,ʁamaz,PAST+THIRD+M+SINGULAR+COMPLETE
ʁamaz,ʁoməzot,PRESENT+FIRST+F+PLURAL+COMPLETE
ʁamaz,ʁomezet,PRESENT+FIRST+F+SINGULAR+COMPLETE
ʁamaz,ʁoməzim,PRESENT+FIRST+M+PLURAL+COMPLETE
ʁamaz,ʁomeiz,PRESENT+FIRST+M+SINGULAR+COMPLETE
ʁamaz,ʁoməzot,PRESENT+SECOND+F+PLURAL+COMPLETE
ʁamaz,ʁomezet,PRESENT+SECOND+F+SINGULAR+COMPLETE
ʁamaz,ʁoməzim,PRESENT+SECOND+M+PLURAL+COMPLETE
ʁamaz,ʁomeiz,PRESENT+SECOND+M+SINGULAR+COMPLETE
ʁamaz,ʁoməzot,PRESENT+THIRD+F+PLURAL+COMPLETE
ʁamaz,ʁomezet,PRESENT+THIRD+F+SINGULAR+COMPLETE
ʁamaz,ʁoməzim,PRESENT+THIRD+M+PLURAL+COMPLETE
ʁamaz,ʁomeiz,PRESENT+THIRD+M+SINGULAR+COMPLETE
ʁaqad,ʁəqudot,BEINONI+FIRST+F+PLURAL+COMPLETE
ʁaqad,ʁəquda,BEINONI+FIRST+F+SINGULAR+COMPLETE
ʁaqad,ʁəqudim,BEINONI+FIRST+M+PLURAL+COMPLETE
ʁaqad,ʁaqud,BEINONI+FIRST+M+SINGULAR+COMPLETE
ʁaqad,ʁəqudot,BEINONI+SECOND+F+PLURAL+COMPLETE
ʁaqad,ʁəquda,BEINONI+SECOND+F+SINGULAR+COMPLETE
ʁaqad,ʁəqudim,BEINONI+SECOND+M+PLURAL+COMPLETE
ʁaqad,ʁaqud,BEINONI+SECOND+M+SINGULAR+COMPLETE
ʁaqad,ʁəqudot,BEINONI+THIRD+F+PLURAL+COMPLETE
ʁaqad,ʁəquda,BEINONI+THIRD+F+SINGULAR+COMPLETE
ʁaqad,ʁəqudim,BEINONI+THIRD+M+PLURAL+COMPLETE
ʁaqad,ʁaqud,BEINONI+THIRD+M+SINGULAR+COMPLETE
ʁaqad,niʁqod,FUTURE+FIRST+MF+PLURAL+COMPLETE
ʁaqad,niʁqod,FUTURE+FIRST+MF+PLURAL+MISSING
ʁaqad,ʔeʁqod,FUTURE+FIRST+MF+SINGULAR+COMPLETE
ʁaqad,ʔeʁqod,FUTURE+FIRST+MF+SINGULAR+MISSING
ʁaqad,ʁəqodəna,IMPERATIVE+SECOND+F+PLURAL+COMPLETE
ʁaqad,ʁəqodəna,IMPERATIVE+SECOND+F+PLURAL+MISSING
ʁaqad,ʁiqdi,IMPERATIVE+SECOND+F+SINGULAR+COMPLETE
ʁaqad,ʁiqdu,IMPERATIVE+SECOND+M+PLURAL+COMPLETE
ʁaqad,ʁəqod,IMPERATIVE+SECOND+M+SINGULAR+COMPLETE
ʁaqad,ʁəqod,IMPERATIVE+SECOND+M+SINGULAR+MISSING
ʁaqad,liʁqod,INFINITIVE+E+E+E+COMPLETE
ʁaqad,liʁqod,INFINITIVE+E+E+E+MISSING
ʁaqad,ʁaqadnu,PAST+FIRST+MF+PLURAL+COMPLETE
ʁaqad,ʁaqadti,PAST+FIRST+MF+SINGULAR+COMPLETE
ʁaqad,ʁəqadten,PAST+SECOND+F+PLURAL+COMPLETE
ʁaqad,ʁaqadt,PAST+SECOND+F+SINGULAR+COMPLETE
ʁaqad,ʁəqadtem,PAST+SECOND+M+PLURAL+COMPLETE
ʁaqad,ʁaqadta,PAST+SECOND+M+SINGULAR+COMPLETE
ʁaqad,ʁaqədu,PAST+THIRD+F+PLURAL+COMPLETE
ʁaqad,ʁaqəda,PAST+THIRD+F+SINGULAR+COMPLETE
ʁaqad,ʁaqədu,PAST+THIRD+M+PLURAL+COMPLETE
ʁaqad,ʁaqad,PAST+THIRD+M+SINGULAR+COMPLETE
ʁaqad,ʁoqədot,PRESENT+FIRST+F+PLURAL+COMPLETE
ʁaqad,ʁoqedet,PRESENT+FIRST+F+SINGULAR+COMPLETE
ʁaqad,ʁoqədim,PRESENT+FIRST+M+PLURAL+COMPLETE
ʁaqad,ʁoqeid,PRESENT+FIRST+M+SINGULAR+COMPLETE
ʁaqad,ʁoqədot,PRESENT+SECOND+F+PLURAL+COMPLETE
ʁaqad,ʁoqedet,PRESENT+SECOND+F+SINGULAR+COMPLETE
ʁaqad,ʁoqədim,PRESENT+SECOND+M+PLURAL+COMPLETE
ʁaqad,ʁoqeid,PRESENT+SECOND+M+SINGULAR+COMPLETE
ʁaqad,ʁoqədot,PRESENT+THIRD+F+PLURAL+COMPLETE
ʁaqad,ʁoqedet,PRESENT+THIRD+F+SINGULAR+COMPLETE
ʁaqad,ʁoqədim,PRESENT+THIRD+M+PLURAL+COMPLETE
ʁaqad,ʁoqeid,PRESENT+THIRD+M+SINGULAR+COMPLETE
ʁaqaħ,ʁəquħot,BEINONI+FIRST+F+PLURAL+COMPLETE
ʁaqaħ,ʁəquħa,BEINONI+FIRST+F+SINGULAR+COMPLETE
ʁaqaħ,ʁəquħim,BEINONI+FIRST+M+PLURAL+COMPLETE
ʁaqaħ,ʁaquaħ,BEINONI+FIRST+M+SINGULAR+COMPLETE
ʁaqaħ,ʁəquħot,BEINONI+SECOND+F+PLURAL+COMPLETE
ʁaqaħ,ʁəquħa,BEINONI+SECOND+F+SINGULAR+COMPLETE
ʁaqaħ,ʁəquħim,BEINONI+SECOND+M+PLURAL+COMPLETE
ʁaqaħ,ʁaquaħ,BEINONI+SECOND+M+SINGULAR+COMPLETE
ʁaqaħ,ʁəquħot,BEINONI+THIRD+F+PLURAL+COMPLETE
ʁaqaħ,ʁəquħa,BEINONI+THIRD+F+SINGULAR+COMPLETE
ʁaqaħ,ʁəquħim,BEINONI+THIRD+M+PLURAL+COMPLETE
ʁaqaħ,ʁaquaħ,BEINONI+THIRD+M+SINGULAR+COMPLETE
ʁaqaħ,niʁqaħ,FUTURE+FIRST+MF+PLURAL+COMPLETE
ʁaqaħ,ʔeʁqaħ,FUTURE+FIRST+MF+SINGULAR+COMPLETE
ʁaqaħ,ʁiqħu,IMPERATIVE+SECOND+F+PLURAL+COMPLETE
ʁaqaħ,ʁiqħi,IMPERATIVE+SECOND+F+SINGULAR+COMPLETE
ʁaqaħ,ʁiqħu,IMPERATIVE+SECOND+M+PLURAL+COMPLETE
ʁaqaħ,ʁəqaħ,IMPERATIVE+SECOND+M+SINGULAR+COMPLETE
ʁaqaħ,liʁqoaħ,INFINITIVE+E+E+E+COMPLETE
ʁaqaħ,liʁqoaħ,INFINITIVE+E+E+E+MISSING
ʁaqaħ,ʁaqaħnu,PAST+FIRST+MF+PLURAL+COMPLETE
ʁaqaħ,ʁaqaħti,PAST+FIRST+MF+SINGULAR+COMPLETE
ʁaqaħ,ʁəqaħten,PAST+SECOND+F+PLURAL+COMPLETE
ʁaqaħ,ʁaqaħt,PAST+SECOND+F+SINGULAR+COMPLETE
ʁaqaħ,ʁəqaħtem,PAST+SECOND+M+PLURAL+COMPLETE
ʁaqaħ,ʁaqaħta,PAST+SECOND+M+SINGULAR+COMPLETE
ʁaqaħ,ʁaqəħu,PAST+THIRD+F+PLURAL+COMPLETE
ʁaqaħ,ʁaqəħa,PAST+THIRD+F+SINGULAR+COMPLETE
ʁaqaħ,ʁaqəħu,PAST+THIRD+M+PLURAL+COMPLETE
ʁaqaħ,ʁaqaħ,PAST+THIRD+M+SINGULAR+COMPLETE
ʁaqaħ,ʁoqəħot,PRESENT+FIRST+F+PLURAL+COMPLETE
ʁaqaħ,ʁoqaħat,PRESENT+FIRST+F+SINGULAR+COMPLETE
ʁaqaħ,ʁoqəħim,PRESENT+FIRST+M+PLURAL+COMPLETE
ʁaqaħ,ʁoqeiaħ,PRESENT+FIRST+M+SINGULAR+COMPLETE
ʁaqaħ,ʁoqəħot,PRESENT+SECOND+F+PLURAL+COMPLETE
ʁaqaħ,ʁoqaħat,PRESENT+SECOND+F+SINGULAR+COMPLETE
ʁaqaħ,ʁoqəħim,PRESENT+SECOND+M+PLURAL+COMPLETE
ʁaqaħ,ʁoqeiaħ,PRESENT+SECOND+M+SINGULAR+COMPLETE
ʁaqaħ,ʁoqəħot,PRESENT+THIRD+F+PLURAL+COMPLETE
ʁaqaħ,ʁoqaħat,PRESENT+THIRD+F+SINGULAR+COMPLETE
ʁaqaħ,ʁoqəħim,PRESENT+THIRD+M+PLURAL+COMPLETE
ʁaqaħ,ʁoqeiaħ,PRESENT+THIRD+M+SINGULAR+COMPLETE
ʁaqam,ʁəqumot,BEINONI+FIRST+F+PLURAL+COMPLETE
ʁaqam,ʁəquma,BEINONI+FIRST+F+SINGULAR+COMPLETE
ʁaqam,ʁəqumim,BEINONI+FIRST+M+PLURAL+COMPLETE
ʁaqam,ʁaqum,BEINONI+FIRST+M+SINGULAR+COMPLETE
ʁaqam,ʁəqumot,BEINONI+SECOND+F+PLURAL+COMPLETE
ʁaqam,ʁəquma,BEINONI+SECOND+F+SINGULAR+COMPLETE
ʁaqam,ʁəqumim,BEINONI+SECOND+M+PLURAL+COMPLETE
ʁaqam,ʁaqum,BEINONI+SECOND+M+SINGULAR+COMPLETE
ʁaqam,ʁəqumot,BEINONI+THIRD+F+PLURAL+COMPLETE
ʁaqam,ʁəquma,BEINONI+THIRD+F+SINGULAR+COMPLETE
ʁaqam,ʁəqumim,BEINONI+THIRD+M+PLURAL+COMPLETE
ʁaqam,ʁaqum,BEINONI+THIRD+M+SINGULAR+COMPLETE
ʁaqam,niʁqom,FUTURE+FIRST+MF+PLURAL+COMPLETE
ʁaqam,niʁqom,FUTURE+FIRST+MF+PLURAL+MISSING
ʁaqam,ʔeʁqom,FUTURE+FIRST+MF+SINGULAR+COMPLETE
ʁaqam,ʔeʁqom,FUTURE+FIRST+MF+SINGULAR+MISSING
ʁaqam,ʁiqmu,IMPERATIVE+SECOND+F+PLURAL+COMPLETE
ʁaqam,ʁəqoməna,IMPERATIVE+SECOND+F+PLURAL+MISSING
ʁaqam,ʁiqmi,IMPERATIVE+SECOND+F+SINGULAR+COMPLETE
ʁaqam,ʁiqmu,IMPERATIVE+SECOND+M+PLURAL+COMPLETE
ʁaqam,ʁəqom,IMPERATIVE+SECOND+M+SINGULAR+COMPLETE
ʁaqam,ʁəqom,IMPERATIVE+SECOND+M+SINGULAR+MISSING
ʁaqam,liʁqom,INFINITIVE+E+E+E+COMPLETE
ʁaqam,liʁqom,INFINITIVE+E+E+E+MISSING
ʁaqam,ʁaqamnu,PAST+FIRST+MF+PLURAL+COMPLETE
ʁaqam,ʁaqamti,PAST+FIRST+MF+SINGULAR+COMPLETE
ʁaqam,ʁəqamten,PAST+SECOND+F+PLURAL+COMPLETE
ʁaqam,ʁaqamt,PAST+SECOND+F+SINGULAR+COMPLETE
ʁaqam,ʁəqamtem,PAST+SECOND+M+PLURAL+COMPLETE
ʁaqam,ʁaqamta,PAST+SECOND+M+SINGULAR+COMPLETE
ʁaqam,ʁaqəmu,PAST+THIRD+F+PLURAL+COMPLETE
ʁaqam,ʁaqəma,PAST+THIRD+F+SINGULAR+COMPLETE
ʁaqam,ʁaqəmu,PAST+THIRD+M+PLURAL+COMPLETE
ʁaqam,ʁaqam,PAST+THIRD+M+SINGULAR+COMPLETE
ʁaqam,ʁoqəmot,PRESENT+FIRST+F+PLURAL+COMPLETE
ʁaqam,ʁoqemet,PRESENT+FIRST+F+SINGULAR+COMPLETE
ʁaqam,ʁoqəmim,PRESENT+FIRST+M+PLURAL+COMPLETE
ʁaqam,ʁoqeim,PRESENT+FIRST+M+SINGULAR+COMPLETE
ʁaqam,ʁoqəmot,PRESENT+SECOND+F+PLURAL+COMPLETE
ʁaqam,ʁoqemet,PRESENT+SECOND+F+SINGULAR+COMPLETE
ʁaqam,ʁoqəmim,PRESENT+SECOND+M+PLURAL+COMPLETE
ʁaqam,ʁoqeim,PRESENT+SECOND+M+SINGULAR+COMPLETE
ʁaqam,ʁoqəmot,PRESENT+THIRD+F+PLURAL+COMPLETE
ʁaqam,ʁoqemet,PRESENT+THIRD+F+SINGULAR+COMPLETE
ʁaqam,ʁoqəmim,PRESENT+THIRD+M+PLURAL+COMPLETE
ʁaqam,ʁoqeim,PRESENT+THIRD+M+SINGULAR+COMPLETE
ʁaqaq,ʁəquqot,BEINONI+FIRST+F+PLURAL+COMPLETE
ʁaqaq,ʁəquqa,BEINONI+FIRST+F+SINGULAR+COMPLETE
ʁaqaq,ʁəquqim,BEINONI+FIRST+M+PLURAL+COMPLETE
ʁaqaq,ʁaquq,BEINONI+FIRST+M+SINGULAR+COMPLETE
ʁaqaq,ʁəquqot,BEINONI+SECOND+F+PLURAL+COMPLETE
ʁaqaq,ʁəquqa,BEINONI+SECOND+F+SINGULAR+COMPLETE
ʁaqaq,ʁəquqim,BEINONI+SECOND+M+PLURAL+COMPLETE
ʁaqaq,ʁaquq,BEINONI+SECOND+M+SINGULAR+COMPLETE
ʁaqaq,ʁəquqot,BEINONI+THIRD+F+PLURAL+COMPLETE
ʁaqaq,ʁəquqa,BEINONI+THIRD+F+SINGULAR+COMPLETE
ʁaqaq,ʁəquqim,BEINONI+THIRD+M+PLURAL+COMPLETE
ʁaqaq,ʁaquq,BEINONI+THIRD+M+SINGULAR+COMPLETE
ʁaqaq,niʁqoq,FUTURE+FIRST+MF+PLURAL+COMPLETE
ʁaqaq,niʁqoq,FUTURE+FIRST+MF+PLURAL+MISSING
ʁaqaq,ʔeʁqoq,FUTURE+FIRST+MF+SINGULAR+COMPLETE
ʁaqaq,ʔeʁqoq,FUTURE+FIRST+MF+SINGULAR+MISSING
ʁaqaq,ʁəqoqəna,IMPERATIVE+SECOND+F+PLURAL+COMPLETE
ʁaqaq,ʁəqoqəna,IMPERATIVE+SECOND+F+PLURAL+MISSING
ʁaqaq,ʁiqəqi,IMPERATIVE+SECOND+F+SINGULAR+COMPLETE
ʁaqaq,ʁiqəqu,IMPERATIVE+SECOND+M+PLURAL+COMPLETE
ʁaqaq,ʁəqoq,IMPERATIVE+SECOND+M+SINGULAR+COMPLETE
ʁaqaq,ʁəqoq,IMPERATIVE+SECOND+M+SINGULAR+MISSING
ʁaqaq,liʁqoq,INFINITIVE+E+E+E+COMPLETE
ʁaqaq,liʁqoq,INFINITIVE+E+E+E+MISSING
ʁaqaq,ʁaqaqnu,PAST+FIRST+MF+PLURAL+COMPLETE
ʁaqaq,ʁaqaqti,PAST+FIRST+MF+SINGULAR+COMPLETE
ʁaqaq,ʁəqaqten,PAST+SECOND+F+PLURAL+COMPLETE
ʁaqaq,ʁaqaqt,PAST+SECOND+F+SINGULAR+COMPLETE
ʁaqaq,ʁəqaqtem,PAST+SECOND+M+PLURAL+COMPLETE
ʁaqaq,ʁaqaqta,PAST+SECOND+M+SINGULAR+COMPLETE
ʁaqaq,ʁaqəqu,PAST+THIRD+F+PLURAL+COMPLETE
ʁaqaq,ʁaqəqa,PAST+THIRD+F+SINGULAR+COMPLETE
ʁaqaq,ʁaqəqu,PAST+THIRD+M+PLURAL+COMPLETE
ʁaqaq,ʁaqaq,PAST+THIRD+M+SINGULAR+COMPLETE
ʁaqaq,ʁoqəqot,PRESENT+FIRST+F+PLURAL+COMPLETE
ʁaqaq,ʁoqeqet,PRESENT+FIRST+F+SINGULAR+COMPLETE
ʁaqaq,ʁoqəqim,PRESENT+FIRST+M+PLURAL+COMPLETE
ʁaqaq,ʁoqeiq,PRESENT+FIRST+M+SINGULAR+COMPLETE
ʁaqaq,ʁoqəqot,PRESENT+SECOND+F+PLURAL+COMPLETE
ʁaqaq,ʁoqeqet,PRESENT+SECOND+F+SINGULAR+COMPLETE
ʁaqaq,ʁoqəqim,PRESENT+SECOND+M+PLURAL+COMPLETE
ʁaqaq,ʁoqeiq,PRESENT+SECOND+M+SINGULAR+COMPLETE
ʁaqaq,ʁoqəqot,PRESENT+THIRD+F+PLURAL+COMPLETE
ʁaqaq,ʁoqeqet,PRESENT+THIRD+F+SINGULAR+COMPLETE
ʁaqaq,ʁoqəqim,PRESENT+THIRD+M+PLURAL+COMPLETE
ʁaqaq,ʁoqeiq,PRESENT+THIRD+M+SINGULAR+COMPLETE
ʁaqaʕ,ʁəquʕot,BEINONI+FIRST+F+PLURAL+COMPLETE
ʁaqaʕ,ʁəquʕa,BEINONI+FIRST+F+SINGULAR+COMPLETE
ʁaqaʕ,ʁəquʕim,BEINONI+FIRST+M+PLURAL+COMPLETE
ʁaqaʕ,ʁaquaʕ,BEINONI+FIRST+M+SINGULAR+COMPLETE
ʁaqaʕ,ʁəquʕot,BEINONI+SECOND+F+PLURAL+COMPLETE
ʁaqaʕ,ʁəquʕa,BEINONI+SECOND+F+SINGULAR+COMPLETE
ʁaqaʕ,ʁəquʕim,BEINONI+SECOND+M+PLURAL+COMPLETE
ʁaqaʕ,ʁaquaʕ,BEINONI+SECOND+M+SINGULAR+COMPLETE
ʁaqaʕ,ʁəquʕot,BEINONI+THIRD+F+PLURAL+COMPLETE
ʁaqaʕ,ʁəquʕa,BEINONI+THIRD+F+SINGULAR+COMPLETE
ʁaqaʕ,ʁəquʕim,BEINONI+THIRD+M+PLURAL+COMPLETE
ʁaqaʕ,ʁaquaʕ,BEINONI+THIRD+M+SINGULAR+COMPLETE
ʁaqaʕ,niʁqaʕ,FUTURE+FIRST+MF+PLURAL+COMPLETE
ʁaqaʕ,ʔeʁqaʕ,FUTURE+FIRST+MF+SINGULAR+COMPLETE
ʁaqaʕ,ʁiqʕu,IMPERATIVE+SECOND+F+PLURAL+COMPLETE
ʁaqaʕ,ʁiqʕi,IMPERATIVE+SECOND+F+SINGULAR+COMPLETE
ʁaqaʕ,ʁiqʕu,IMPERATIVE+SECOND+M+PLURAL+COMPLETE
ʁaqaʕ,ʁəqaʕ,IMPERATIVE+SECOND+M+SINGULAR+COMPLETE
ʁaqaʕ,liʁqoaʕ,INFINITIVE+E+E+E+COMPLETE
ʁaqaʕ,liʁqoaʕ,INFINITIVE+E+E+E+MISSING
ʁaqaʕ,ʁaqaʕnu,PAST+FIRST+MF+PLURAL+COMPLETE
ʁaqaʕ,ʁaqaʕti,PAST+FIRST+MF+SINGULAR+COMPLETE
ʁaqaʕ,ʁəqaʕten,PAST+SECOND+F+PLURAL+COMPLETE
ʁaqaʕ,ʁaqaʕt,PAST+SECOND+F+SINGULAR+COMPLETE
ʁaqaʕ,ʁəqaʕtem,PAST+SECOND+M+PLURAL+COMPLETE
ʁaqaʕ,ʁaqaʕta,PAST+SECOND+M+SINGULAR+COMPLETE
ʁaqaʕ,ʁaqəʕu,PAST+THIRD+F+PLURAL+COMPLETE
ʁaqaʕ,ʁaqəʕa,PAST+THIRD+F+SINGULAR+COMPLETE
ʁaqaʕ,ʁaqəʕu,PAST+THIRD+M+PLURAL+COMPLETE
ʁaqaʕ,ʁaqaʕ,PAST+THIRD+M+SINGULAR+COMPLETE
ʁaqaʕ,ʁoqəʕot,PRESENT+FIRST+F+PLURAL+COMPLETE
ʁaqaʕ,ʁoqaʕat,PRESENT+FIRST+F+SINGULAR+COMPLETE
ʁaqaʕ,ʁoqəʕim,PRESENT+FIRST+M+PLURAL+COMPLETE
ʁaqaʕ,ʁoqeiaʕ,PRESENT+FIRST+M+SINGULAR+COMPLETE
ʁaqaʕ,ʁoqəʕot,PRESENT+SECOND+F+PLURAL+COMPLETE
ʁaqaʕ,ʁoqaʕat,PRESENT+SECOND+F+SINGULAR+COMPLETE
ʁaqaʕ,ʁoqəʕim,PRESENT+SECOND+M+PLURAL+COMPLETE
ʁaqaʕ,ʁoqeiaʕ,PRESENT+SECOND+M+SINGULAR+COMPLETE
ʁaqaʕ,ʁoqəʕot,PRESENT+THIRD+F+PLURAL+COMPLETE
ʁaqaʕ,ʁoqaʕat,PRESENT+THIRD+F+SINGULAR+COMPLETE
ʁaqaʕ,ʁoqəʕim,PRESENT+THIRD+M+PLURAL+COMPLETE
ʁaqaʕ,ʁoqeiaʕ,PRESENT+THIRD+M+SINGULAR+COMPLETE
ʁaʃaf,ʁəʃufot,BEINONI+FIRST+F+PLURAL+COMPLETE
ʁaʃaf,ʁəʃufa,BEINONI+FIRST+F+SINGULAR+COMPLETE
ʁaʃaf,ʁəʃufim,BEINONI+FIRST+M+PLURAL+COMPLETE
ʁaʃaf,ʁaʃuf,BEINONI+FIRST+M+SINGULAR+COMPLETE
ʁaʃaf,ʁəʃufot,BEINONI+SECOND+F+PLURAL+COMPLETE
ʁaʃaf,ʁəʃufa,BEINONI+SECOND+F+SINGULAR+COMPLETE
ʁaʃaf,ʁəʃufim,BEINONI+SECOND+M+PLURAL+COMPLETE
ʁaʃaf,ʁaʃuf,BEINONI+SECOND+M+SINGULAR+COMPLETE
ʁaʃaf,ʁəʃufot,BEINONI+THIRD+F+PLURAL+COMPLETE
ʁaʃaf,ʁəʃufa,BEINONI+THIRD+F+SINGULAR+COMPLETE
ʁaʃaf,ʁəʃufim,BEINONI+THIRD+M+PLURAL+COMPLETE
ʁaʃaf,ʁaʃuf,BEINONI+THIRD+M+SINGULAR+COMPLETE
ʁaʃaf,niʁʃof,FUTURE+FIRST+MF+PLURAL+COMPLETE
ʁaʃaf,niʁʃof,FUTURE+FIRST+MF+PLURAL+MISSING
ʁaʃaf,ʔeʁʃof,FUTURE+FIRST+MF+SINGULAR+COMPLETE
ʁaʃaf,ʔeʁʃof,FUTURE+FIRST+MF+SINGULAR+MISSING
ʁaʃaf,ʁiʃfu,IMPERATIVE+SECOND+F+PLURAL+COMPLETE
ʁaʃaf,ʁəʃofəna,IMPERATIVE+SECOND+F+PLURAL+MISSING
ʁaʃaf,ʁiʃfi,IMPERATIVE+SECOND+F+SINGULAR+COMPLETE
ʁaʃaf,ʁiʃfu,IMPERATIVE+SECOND+M+PLURAL+COMPLETE
ʁaʃaf,ʁəʃof,IMPERATIVE+SECOND+M+SINGULAR+COMPLETE
ʁaʃaf,ʁəʃof,IMPERATIVE+SECOND+M+SINGULAR+MISSING
ʁaʃaf,liʁʃof,INFINITIVE+E+E+E+COMPLETE
ʁaʃaf,liʁʃof,INFINITIVE+E+E+E+MISSING
ʁaʃaf,ʁaʃafnu,PAST+FIRST+MF+PLURAL+COMPLETE
ʁaʃaf,ʁaʃafti,PAST+FIRST+MF+SINGULAR+COMPLETE
ʁaʃaf,ʁəʃaften,PAST+SECOND+F+PLURAL+COMPLETE
ʁaʃaf,ʁaʃaft,PAST+SECOND+F+SINGULAR+COMPLETE
ʁaʃaf,ʁəʃaftem,PAST+SECOND+M+PLURAL+COMPLETE
ʁaʃaf,ʁaʃafta,PAST+SECOND+M+SINGULAR+COMPLETE
ʁaʃaf,ʁaʃəfu,PAST+THIRD+F+PLURAL+COMPLETE
ʁaʃaf,ʁaʃəfa,PAST+THIRD+F+SINGULAR+COMPLETE
ʁaʃaf,ʁaʃəfu,PAST+THIRD+M+PLURAL+COMPLETE
ʁaʃaf,ʁaʃaf,PAST+THIRD+M+SINGULAR+COMPLETE
ʁaʃaf,ʁoʃəfot,PRESENT+FIRST+F+PLURAL+COMPLETE
ʁaʃaf,ʁoʃefet,PRESENT+FIRST+F+SINGULAR+COMPLETE
ʁaʃaf,ʁoʃəfim,PRESENT+FIRST+M+PLURAL+COMPLETE
ʁaʃaf,ʁoʃeif,PRESENT+FIRST+M+SINGULAR+COMPLETE
ʁaʃaf,ʁoʃəfot,PRESENT+SECOND+F+PLURAL+COMPLETE
ʁaʃaf,ʁoʃefet,PRESENT+SECOND+F+SINGULAR+COMPLETE
ʁaʃaf,ʁoʃəfim,PRESENT+SECOND+M+PLURAL+COMPLETE
ʁaʃaf,ʁoʃeif,PRESENT+SECOND+M+SINGULAR+COMPLETE
ʁaʃaf,ʁoʃəfot,PRESENT+THIRD+F+PLURAL+COMPLETE
ʁaʃaf,ʁoʃefet,PRESENT+THIRD+F+SINGULAR+COMPLETE
ʁaʃaf,ʁoʃəfim,PRESENT+THIRD+M+PLURAL+COMPLETE
ʁaʃaf,ʁoʃeif,PRESENT+THIRD+M+SINGULAR+COMPLETE
ʁaʃam,ʁəʃumot,BEINONI+FIRST+F+PLURAL+COMPLETE
ʁaʃam,ʁəʃuma,BEINONI+FIRST+F+SINGULAR+COMPLETE
ʁaʃam,ʁəʃumim,BEINONI+FIRST+M+PLURAL+COMPLETE
ʁaʃam,ʁaʃum,BEINONI+FIRST+M+SINGULAR+COMPLETE
ʁaʃam,ʁəʃumot,BEINONI+SECOND+F+PLURAL+COMPLETE
ʁaʃam,ʁəʃuma,BEINONI+SECOND+F+SINGULAR+COMPLETE
ʁaʃam,ʁəʃumim,BEINONI+SECOND+M+PLURAL+COMPLETE
ʁaʃam,ʁaʃum,BEINONI+SECOND+M+SINGULAR+COMPLETE
ʁaʃam,ʁəʃumot,BEINONI+THIRD+F+PLURAL+COMPLETE
ʁaʃam,ʁəʃuma,BEINONI+THIRD+F+SINGULAR+COMPLETE
ʁaʃam,ʁəʃumim,BEINONI+THIRD+M+PLURAL+COMPLETE
ʁaʃam,ʁaʃum,BEINONI+THIRD+M+SINGULAR+COMPLETE
ʁaʃam,niʁʃom,FUTURE+FIRST+MF+PLURAL+COMPLETE
ʁaʃam,niʁʃom,FUTURE+FIRST+MF+PLURAL+MISSING
ʁaʃam,ʔeʁʃom,FUTURE+FIRST+MF+SINGULAR+COMPLETE
ʁaʃam,ʔeʁʃom,FUTURE+FIRST+MF+SINGULAR+MISSING
ʁaʃam,ʁiʃmu,IMPERATIVE+SECOND+F+PLURAL+COMPLETE
ʁaʃam,ʁəʃoməna,IMPERATIVE+SECOND+F+PLURAL+MISSING
ʁaʃam,ʁiʃmi,IMPERATIVE+SECOND+F+SINGULAR+COMPLETE
ʁaʃam,ʁiʃmu,IMPERATIVE+SECOND+M+PLURAL+COMPLETE
ʁaʃam,ʁəʃom,IMPERATIVE+SECOND+M+SINGULAR+COMPLETE
ʁaʃam,ʁəʃom,IMPERATIVE+SECOND+M+SINGULAR+MISSING
ʁaʃam,liʁʃom,INFINITIVE+E+E+E+COMPLETE
ʁaʃam,liʁʃom,INFINITIVE+E+E+E+MISSING
ʁaʃam,ʁaʃamnu,PAST+FIRST+MF+PLURAL+COMPLETE
ʁaʃam,ʁaʃamti,PAST+FIRST+MF+SINGULAR+COMPLETE
ʁaʃam,ʁəʃamten,PAST+SECOND+F+PLURAL+COMPLETE
ʁaʃam,ʁaʃamt,PAST+SECOND+F+SINGULAR+COMPLETE
ʁaʃam,ʁəʃamtem,PAST+SECOND+M+PLURAL+COMPLETE
ʁaʃam,ʁaʃamta,PAST+SECOND+M+SINGULAR+COMPLETE
ʁaʃam,ʁaʃəmu,PAST+THIRD+F+PLURAL+COMPLETE
ʁaʃam,ʁaʃəma,PAST+THIRD+F+SINGULAR+COMPLETE
ʁaʃam,ʁaʃəmu,PAST+THIRD+M+PLURAL+COMPLETE
ʁaʃam,ʁaʃam,PAST+THIRD+M+SINGULAR+COMPLETE
ʁaʃam,ʁoʃəmot,PRESENT+FIRST+F+PLURAL+COMPLETE
ʁaʃam,ʁoʃemet,PRESENT+FIRST+F+SINGULAR+COMPLETE
ʁaʃam,ʁoʃəmim,PRESENT+FIRST+M+PLURAL+COMPLETE
ʁaʃam,ʁoʃeim,PRESENT+FIRST+M+SINGULAR+COMPLETE
ʁaʃam,ʁoʃəmot,PRESENT+SECOND+F+PLURAL+COMPLETE
ʁaʃam,ʁoʃemet,PRESENT+SECOND+F+SINGULAR+COMPLETE
ʁaʃam,ʁoʃəmim,PRESENT+SECOND+M+PLURAL+COMPLETE
ʁaʃam,ʁoʃeim,PRESENT+SECOND+M+SINGULAR+COMPLETE
ʁaʃam,ʁoʃəmot,PRESENT+THIRD+F+PLURAL+COMPLETE
ʁaʃam,ʁoʃemet,PRESENT+THIRD+F+SINGULAR+COMPLETE
ʁaʃam,ʁoʃəmim,PRESENT+THIRD+M+PLURAL+COMPLETE
ʁaʃam,ʁoʃeim,PRESENT+THIRD+M+SINGULAR+COMPLETE
ʁataħ,ʁətuħot,BEINONI+FIRST+F+PLURAL+COMPLETE
ʁataħ,ʁətuħa,BEINONI+FIRST+F+SINGULAR+COMPLETE
ʁataħ,ʁətuħim,BEINONI+FIRST+M+PLURAL+COMPLETE
ʁataħ,ʁatuaħ,BEINONI+FIRST+M+SINGULAR+COMPLETE
ʁataħ,ʁətuħot,BEINONI+SECOND+F+PLURAL+COMPLETE
ʁataħ,ʁətuħa,BEINONI+SECOND+F+SINGULAR+COMPLETE
ʁataħ,ʁətuħim,BEINONI+SECOND+M+PLURAL+COMPLETE
ʁataħ,ʁatuaħ,BEINONI+SECOND+M+SINGULAR+COMPLETE
ʁataħ,ʁətuħot,BEINONI+THIRD+F+PLURAL+COMPLETE
ʁataħ,ʁətuħa,BEINONI+THIRD+F+SINGULAR+COMPLETE
ʁataħ,ʁətuħim,BEINONI+THIRD+M+PLURAL+COMPLETE
ʁataħ,ʁatuaħ,BEINONI+THIRD+M+SINGULAR+COMPLETE
ʁataħ,niʁtaħ,FUTURE+FIRST+MF+PLURAL+COMPLETE
ʁataħ,ʔeʁtaħ,FUTURE+FIRST+MF+SINGULAR+COMPLETE
ʁataħ,ʁətaħna,IMPERATIVE+SECOND+F+PLURAL+COMPLETE
ʁataħ,ʁitħi,IMPERATIVE+SECOND+F+SINGULAR+COMPLETE
ʁataħ,ʁitħu,IMPERATIVE+SECOND+M+PLURAL+COMPLETE
ʁataħ,ʁətaħ,IMPERATIVE+SECOND+M+SINGULAR+COMPLETE
ʁataħ,liʁtoaħ,INFINITIVE+E+E+E+COMPLETE
ʁataħ,liʁtoaħ,INFINITIVE+E+E+E+MISSING
ʁataħ,ʁataħnu,PAST+FIRST+MF+PLURAL+COMPLETE
ʁataħ,ʁataħti,PAST+FIRST+MF+SINGULAR+COMPLETE
ʁataħ,ʁətaħten,PAST+SECOND+F+PLURAL+COMPLETE
ʁataħ,ʁataħt,PAST+SECOND+F+SINGULAR+COMPLETE
ʁataħ,ʁətaħtem,PAST+SECOND+M+PLURAL+COMPLETE
ʁataħ,ʁataħta,PAST+SECOND+M+SINGULAR+COMPLETE
ʁataħ,ʁatəħu,PAST+THIRD+F+PLURAL+COMPLETE
ʁataħ,ʁatəħa,PAST+THIRD+F+SINGULAR+COMPLETE
ʁataħ,ʁatəħu,PAST+THIRD+M+PLURAL+COMPLETE
ʁataħ,ʁataħ,PAST+THIRD+M+SINGULAR+COMPLETE
ʁataħ,ʁotəħot,PRESENT+FIRST+F+PLURAL+COMPLETE
ʁataħ,ʁotaħat,PRESENT+FIRST+F+SINGULAR+COMPLETE
ʁataħ,ʁotəħim,PRESENT+FIRST+M+PLURAL+COMPLETE
ʁataħ,ʁoteiaħ,PRESENT+FIRST+M+SINGULAR+COMPLETE
ʁataħ,ʁotəħot,PRESENT+SECOND+F+PLURAL+COMPLETE
ʁataħ,ʁotaħat,PRESENT+SECOND+F+SINGULAR+COMPLETE
ʁataħ,ʁotəħim,PRESENT+SECOND+M+PLURAL+COMPLETE
ʁataħ,ʁoteiaħ,PRESENT+SECOND+M+SINGULAR+COMPLETE
ʁataħ,ʁotəħot,PRESENT+THIRD+F+PLURAL+COMPLETE
ʁataħ,ʁotaħat,PRESENT+THIRD+F+SINGULAR+COMPLETE
ʁataħ,ʁotəħim,PRESENT+THIRD+M+PLURAL+COMPLETE
ʁataħ,ʁoteiaħ,PRESENT+THIRD+M+SINGULAR+COMPLETE
ʁatam,ʁətumot,BEINONI+FIRST+F+PLURAL+COMPLETE
ʁatam,ʁətuma,BEINONI+FIRST+F+SINGULAR+COMPLETE
ʁatam,ʁətumim,BEINONI+FIRST+M+PLURAL+COMPLETE
ʁatam,ʁatum,BEINONI+FIRST+M+SINGULAR+COMPLETE
ʁatam,ʁətumot,BEINONI+SECOND+F+PLURAL+COMPLETE
ʁatam,ʁətuma,BEINONI+SECOND+F+SINGULAR+COMPLETE
ʁatam,ʁətumim,BEINONI+SECOND+M+PLURAL+COMPLETE
ʁatam,ʁatum,BEINONI+SECOND+M+SINGULAR+COMPLETE
ʁatam,ʁətumot,BEINONI+THIRD+F+PLURAL+COMPLETE
ʁatam,ʁətuma,BEINONI+THIRD+F+SINGULAR+COMPLETE
ʁatam,ʁətumim,BEINONI+THIRD+M+PLURAL+COMPLETE
ʁatam,ʁatum,BEINONI+THIRD+M+SINGULAR+COMPLETE
ʁatam,niʁtom,FUTURE+FIRST+MF+PLURAL+COMPLETE
ʁatam,niʁtom,FUTURE+FIRST+MF+PLURAL+MISSING
ʁatam,ʔeʁtom,FUTURE+FIRST+MF+SINGULAR+COMPLETE
ʁatam,ʔeʁtom,FUTURE+FIRST+MF+SINGULAR+MISSING
ʁatam,ʁitmu,IMPERATIVE+SECOND+F+PLURAL+COMPLETE
ʁatam,ʁətoməna,IMPERATIVE+SECOND+F+PLURAL+MISSING
ʁatam,ʁitmi,IMPERATIVE+SECOND+F+SINGULAR+COMPLETE
ʁatam,ʁitmu,IMPERATIVE+SECOND+M+PLURAL+COMPLETE
ʁatam,ʁətom,IMPERATIVE+SECOND+M+SINGULAR+COMPLETE
ʁatam,ʁətom,IMPERATIVE+SECOND+M+SINGULAR+MISSING
ʁatam,liʁtom,INFINITIVE+E+E+E+COMPLETE
ʁatam,liʁtom,INFINITIVE+E+E+E+MISSING
ʁatam,ʁatamnu,PAST+FIRST+MF+PLURAL+COMPLETE
ʁatam,ʁatamti,PAST+FIRST+MF+SINGULAR+COMPLETE
ʁatam,ʁətamten,PAST+SECOND+F+PLURAL+COMPLETE
ʁatam,ʁatamt,PAST+SECOND+F+SINGULAR+COMPLETE
ʁatam,ʁətamtem,PAST+SECOND+M+PLURAL+COMPLETE
ʁatam,ʁatamta,PAST+SECOND+M+SINGULAR+COMPLETE
ʁatam,ʁatəmu,PAST+THIRD+F+PLURAL+COMPLETE
ʁatam,ʁatəma,PAST+THIRD+F+SINGULAR+COMPLETE
ʁatam,ʁatəmu,PAST+THIRD+M+PLURAL+COMPLETE
ʁatam,ʁatam,PAST+THIRD+M+SINGULAR+COMPLETE
ʁatam,ʁotəmot,PRESENT+FIRST+F+PLURAL+COMPLETE
ʁatam,ʁotemet,PRESENT+FIRST+F+SINGULAR+COMPLETE
ʁatam,ʁotəmim,PRESENT+FIRST+M+PLURAL+COMPLETE
ʁatam,ʁoteim,PRESENT+FIRST+M+SINGULAR+COMPLETE
ʁatam,ʁotəmot,PRESENT+SECOND+F+PLURAL+COMPLETE
ʁatam,ʁotemet,PRESENT+SECOND+F+SINGULAR+COMPLETE
ʁatam,ʁotəmim,PRESENT+SECOND+M+PLURAL+COMPLETE
ʁatam,ʁoteim,PRESENT+SECOND+M+SINGULAR+COMPLETE
ʁatam,ʁotəmot,PRESENT+THIRD+F+PLURAL+COMPLETE
ʁatam,ʁotemet,PRESENT+THIRD+F+SINGULAR+COMPLETE
ʁatam,ʁotəmim,PRESENT+THIRD+M+PLURAL+COMPLETE
ʁatam,ʁoteim,PRESENT+THIRD+M+SINGULAR+COMPLETE
ʁatan,ʁətunot,BEINONI+FIRST+F+PLURAL+COMPLETE
ʁatan,ʁətuna,BEINONI+FIRST+F+SINGULAR+COMPLETE
ʁatan,ʁətunim,BEINONI+FIRST+M+PLURAL+COMPLETE
ʁatan,ʁatun,BEINONI+FIRST+M+SINGULAR+COMPLETE
ʁatan,ʁətunot,BEINONI+SECOND+F+PLURAL+COMPLETE
ʁatan,ʁətuna,BEINONI+SECOND+F+SINGULAR+COMPLETE
ʁatan,ʁətunim,BEINONI+SECOND+M+PLURAL+COMPLETE
ʁatan,ʁatun,BEINONI+SECOND+M+SINGULAR+COMPLETE
ʁatan,ʁətunot,BEINONI+THIRD+F+PLURAL+COMPLETE
ʁatan,ʁətuna,BEINONI+THIRD+F+SINGULAR+COMPLETE
ʁatan,ʁətunim,BEINONI+THIRD+M+PLURAL+COMPLETE
ʁatan,ʁatun,BEINONI+THIRD+M+SINGULAR+COMPLETE
ʁatan,niʁton,FUTURE+FIRST+MF+PLURAL+COMPLETE
ʁatan,niʁton,FUTURE+FIRST+MF+PLURAL+MISSING
ʁatan,ʔeʁton,FUTURE+FIRST+MF+SINGULAR+COMPLETE
ʁatan,ʔeʁton,FUTURE+FIRST+MF+SINGULAR+MISSING
ʁatan,ʁətonna,IMPERATIVE+SECOND+F+PLURAL+COMPLETE
ʁatan,ʁətonna,IMPERATIVE+SECOND+F+PLURAL+MISSING
ʁatan,ʁitni,IMPERATIVE+SECOND+F+SINGULAR+COMPLETE
ʁatan,ʁitnu,IMPERATIVE+SECOND+M+PLURAL+COMPLETE
ʁatan,ʁəton,IMPERATIVE+SECOND+M+SINGULAR+COMPLETE
ʁatan,ʁəton,IMPERATIVE+SECOND+M+SINGULAR+MISSING
ʁatan,liʁton,INFINITIVE+E+E+E+COMPLETE
ʁatan,liʁton,INFINITIVE+E+E+E+MISSING
ʁatan,ʁatannu,PAST+FIRST+MF+PLURAL+COMPLETE
ʁatan,ʁatanti,PAST+FIRST+MF+SINGULAR+COMPLETE
ʁatan,ʁətanten,PAST+SECOND+F+PLURAL+COMPLETE
ʁatan,ʁatant,PAST+SECOND+F+SINGULAR+COMPLETE
ʁatan,ʁətantem,PAST+SECOND+M+PLURAL+COMPLETE
ʁatan,ʁatanta,PAST+SECOND+M+SINGULAR+COMPLETE
ʁatan,ʁatənu,PAST+THIRD+F+PLURAL+COMPLETE
ʁatan,ʁatəna,PAST+THIRD+F+SINGULAR+COMPLETE
ʁatan,ʁatənu,PAST+THIRD+M+PLURAL+COMPLETE
ʁatan,ʁatan,PAST+THIRD+M+SINGULAR+COMPLETE
ʁatan,ʁotənot,PRESENT+FIRST+F+PLURAL+COMPLETE
ʁatan,ʁotenet,PRESENT+FIRST+F+SINGULAR+COMPLETE
ʁatan,ʁotənim,PRESENT+FIRST+M+PLURAL+COMPLETE
ʁatan,ʁotein,PRESENT+FIRST+M+SINGULAR+COMPLETE
ʁatan,ʁotənot,PRESENT+SECOND+F+PLURAL+COMPLETE
ʁatan,ʁotenet,PRESENT+SECOND+F+SINGULAR+COMPLETE
ʁatan,ʁotənim,PRESENT+SECOND+M+PLURAL+COMPLETE
ʁatan,ʁotein,PRESENT+SECOND+M+SINGULAR+COMPLETE
ʁatan,ʁotənot,PRESENT+THIRD+F+PLURAL+COMPLETE
ʁatan,ʁotenet,PRESENT+THIRD+F+SINGULAR+COMPLETE
ʁatan,ʁotənim,PRESENT+THIRD+M+PLURAL+COMPLETE
ʁatan,ʁotein,PRESENT+THIRD+M+SINGULAR+COMPLETE
ʁatat,ʁətutot,BEINONI+FIRST+F+PLURAL+COMPLETE
ʁatat,ʁətuta,BEINONI+FIRST+F+SINGULAR+COMPLETE
ʁatat,ʁətutim,BEINONI+FIRST+M+PLURAL+COMPLETE
ʁatat,ʁatut,BEINONI+FIRST+M+SINGULAR+COMPLETE
ʁatat,ʁətutot,BEINONI+SECOND+F+PLURAL+COMPLETE
ʁatat,ʁətuta,BEINONI+SECOND+F+SINGULAR+COMPLETE
ʁatat,ʁətutim,BEINONI+SECOND+M+PLURAL+COMPLETE
ʁatat,ʁatut,BEINONI+SECOND+M+SINGULAR+COMPLETE
ʁatat,ʁətutot,BEINONI+THIRD+F+PLURAL+COMPLETE
ʁatat,ʁətuta,BEINONI+THIRD+F+SINGULAR+COMPLETE
ʁatat,ʁətutim,BEINONI+THIRD+M+PLURAL+COMPLETE
ʁatat,ʁatut,BEINONI+THIRD+M+SINGULAR+COMPLETE
ʁatat,niʁtot,FUTURE+FIRST+MF+PLURAL+COMPLETE
ʁatat,niʁtot,FUTURE+FIRST+MF+PLURAL+MISSING
ʁatat,ʔeʁtot,FUTURE+FIRST+MF+SINGULAR+COMPLETE
ʁatat,ʔeʁtot,FUTURE+FIRST+MF+SINGULAR+MISSING
ʁatat,ʁitətu,IMPERATIVE+SECOND+F+PLURAL+COMPLETE
ʁatat,ʁətotəna,IMPERATIVE+SECOND+F+PLURAL+MISSING
ʁatat,ʁitəti,IMPERATIVE+SECOND+F+SINGULAR+COMPLETE
ʁatat,ʁitətu,IMPERATIVE+SECOND+M+PLURAL+COMPLETE
ʁatat,ʁətot,IMPERATIVE+SECOND+M+SINGULAR+COMPLETE
ʁatat,ʁətot,IMPERATIVE+SECOND+M+SINGULAR+MISSING
ʁatat,liʁtot,INFINITIVE+E+E+E+COMPLETE
ʁatat,liʁtot,INFINITIVE+E+E+E+MISSING
ʁatat,ʁatatnu,PAST+FIRST+MF+PLURAL+COMPLETE
ʁatat,ʁatatti,PAST+FIRST+MF+SINGULAR+COMPLETE
ʁatat,ʁətatten,PAST+SECOND+F+PLURAL+COMPLETE
ʁatat,ʁatatt,PAST+SECOND+F+SINGULAR+COMPLETE
ʁatat,ʁətattem,PAST+SECOND+M+PLURAL+COMPLETE
ʁatat,ʁatatta,PAST+SECOND+M+SINGULAR+COMPLETE
ʁatat,ʁatətu,PAST+THIRD+F+PLURAL+COMPLETE
ʁatat,ʁatəta,PAST+THIRD+F+SINGULAR+COMPLETE
ʁatat,ʁatətu,PAST+THIRD+M+PLURAL+COMPLETE
ʁatat,ʁatat,PAST+THIRD+M+SINGULAR+COMPLETE
ʁatat,ʁotətot,PRESENT+FIRST+F+PLURAL+COMPLETE
ʁatat,ʁotetet,PRESENT+FIRST+F+SINGULAR+COMPLETE
ʁatat,ʁotətim,PRESENT+FIRST+M+PLURAL+COMPLETE
ʁatat,ʁoteit,PRESENT+FIRST+M+SINGULAR+COMPLETE
ʁatat,ʁotətot,PRESENT+SECOND+F+PLURAL+COMPLETE
ʁatat,ʁotetet,PRESENT+SECOND+F+SINGULAR+COMPLETE
ʁatat,ʁotətim,PRESENT+SECOND+M+PLURAL+COMPLETE
ʁatat,ʁoteit,PRESENT+SECOND+M+SINGULAR+COMPLETE
ʁatat,ʁotətot,PRESENT+THIRD+F+PLURAL+COMPLETE
ʁatat,ʁotetet,PRESENT+THIRD+F+SINGULAR+COMPLETE
ʁatat,ʁotətim,PRESENT+THIRD+M+PLURAL+COMPLETE
ʁatat,ʁoteit,PRESENT+THIRD+M+SINGULAR+COMPLETE
ʁatsaħ,ʁətsuħot,BEINONI+FIRST+F+PLURAL+COMPLETE
ʁatsaħ,ʁətsuħa,BEINONI+FIRST+F+SINGULAR+COMPLETE
ʁatsaħ,ʁətsuħim,BEINONI+FIRST+M+PLURAL+COMPLETE
ʁatsaħ,ʁatsuaħ,BEINONI+FIRST+M+SINGULAR+COMPLETE
ʁatsaħ,ʁətsuħot,BEINONI+SECOND+F+PLURAL+COMPLETE
ʁatsaħ,ʁətsuħa,BEINONI+SECOND+F+SINGULAR+COMPLETE
ʁatsaħ,ʁətsuħim,BEINONI+SECOND+M+PLURAL+COMPLETE
ʁatsaħ,ʁatsuaħ,BEINONI+SECOND+M+SINGULAR+COMPLETE
ʁatsaħ,ʁətsuħot,BEINONI+THIRD+F+PLURAL+COMPLETE
ʁatsaħ,ʁətsuħa,BEINONI+THIRD+F+SINGULAR+COMPLETE
ʁatsaħ,ʁətsuħim,BEINONI+THIRD+M+PLURAL+COMPLETE
ʁatsaħ,ʁatsuaħ,BEINONI+THIRD+M+SINGULAR+COMPLETE
ʁatsaħ,niʁtsaħ,FUTURE+FIRST+MF+PLURAL+COMPLETE
ʁatsaħ,ʔeʁtsaħ,FUTURE+FIRST+MF+SINGULAR+COMPLETE
ʁatsaħ,ʁitsħu,IMPERATIVE+SECOND+F+PLURAL+COMPLETE
ʁatsaħ,ʁitsħi,IMPERATIVE+SECOND+F+SINGULAR+COMPLETE
ʁatsaħ,ʁitsħu,IMPERATIVE+SECOND+M+PLURAL+COMPLETE
ʁatsaħ,ʁətsaħ,IMPERATIVE+SECOND+M+SINGULAR+COMPLETE
ʁatsaħ,liʁtsoaħ,INFINITIVE+E+E+E+COMPLETE
ʁatsaħ,liʁtsoaħ,INFINITIVE+E+E+E+MISSING
ʁatsaħ,ʁatsaħnu,PAST+FIRST+MF+PLURAL+COMPLETE
ʁatsaħ,ʁatsaħti,PAST+FIRST+MF+SINGULAR+COMPLETE
ʁatsaħ,ʁətsaħten,PAST+SECOND+F+PLURAL+COMPLETE
ʁatsaħ,ʁatsaħatt,PAST+SECOND+F+SINGULAR+COMPLETE
ʁatsaħ,ʁətsaħtem,PAST+SECOND+M+PLURAL+COMPLETE
ʁatsaħ,ʁatsaħta,PAST+SECOND+M+SINGULAR+COMPLETE
ʁatsaħ,ʁatsəħu,PAST+THIRD+F+PLURAL+COMPLETE
ʁatsaħ,ʁatsəħa,PAST+THIRD+F+SINGULAR+COMPLETE
ʁatsaħ,ʁatsəħu,PAST+THIRD+M+PLURAL+COMPLETE
ʁatsaħ,ʁatsaħ,PAST+THIRD+M+SINGULAR+COMPLETE
ʁatsaħ,ʁotsəħot,PRESENT+FIRST+F+PLURAL+COMPLETE
ʁatsaħ,ʁotsaħat,PRESENT+FIRST+F+SINGULAR+COMPLETE
ʁatsaħ,ʁotsəħim,PRESENT+FIRST+M+PLURAL+COMPLETE
ʁatsaħ,ʁotseiaħ,PRESENT+FIRST+M+SINGULAR+COMPLETE
ʁatsaħ,ʁotsəħot,PRESENT+SECOND+F+PLURAL+COMPLETE
ʁatsaħ,ʁotsaħat,PRESENT+SECOND+F+SINGULAR+COMPLETE
ʁatsaħ,ʁotsəħim,PRESENT+SECOND+M+PLURAL+COMPLETE
ʁatsaħ,ʁotseiaħ,PRESENT+SECOND+M+SINGULAR+COMPLETE
ʁatsaħ,ʁotsəħot,PRESENT+THIRD+F+PLURAL+COMPLETE
ʁatsaħ,ʁotsaħat,PRESENT+THIRD+F+SINGULAR+COMPLETE
ʁatsaħ,ʁotsəħim,PRESENT+THIRD+M+PLURAL+COMPLETE
ʁatsaħ,ʁotseiaħ,PRESENT+THIRD+M+SINGULAR+COMPLETE
ʁatsaʕ,ʁətsuʕot,BEINONI+FIRST+F+PLURAL+COMPLETE
ʁatsaʕ,ʁətsuʕa,BEINONI+FIRST+F+SINGULAR+COMPLETE
ʁatsaʕ,ʁətsuʕim,BEINONI+FIRST+M+PLURAL+COMPLETE
ʁatsaʕ,ʁatsuaʕ,BEINONI+FIRST+M+SINGULAR+COMPLETE
ʁatsaʕ,ʁətsuʕot,BEINONI+SECOND+F+PLURAL+COMPLETE
ʁatsaʕ,ʁətsuʕa,BEINONI+SECOND+F+SINGULAR+COMPLETE
ʁatsaʕ,ʁətsuʕim,BEINONI+SECOND+M+PLURAL+COMPLETE
ʁatsaʕ,ʁatsuaʕ,BEINONI+SECOND+M+SINGULAR+COMPLETE
ʁatsaʕ,ʁətsuʕot,BEINONI+THIRD+F+PLURAL+COMPLETE
ʁatsaʕ,ʁətsuʕa,BEINONI+THIRD+F+SINGULAR+COMPLETE
ʁatsaʕ,ʁətsuʕim,BEINONI+THIRD+M+PLURAL+COMPLETE
ʁatsaʕ,ʁatsuaʕ,BEINONI+THIRD+M+SINGULAR+COMPLETE
ʁatsaʕ,niʁtsaʕ,FUTURE+FIRST+MF+PLURAL+COMPLETE
ʁatsaʕ,ʔeʁtsaʕ,FUTURE+FIRST+MF+SINGULAR+COMPLETE
ʁatsaʕ,ʁitsʕu,IMPERATIVE+SECOND+F+PLURAL+COMPLETE
ʁatsaʕ,ʁitsʕi,IMPERATIVE+SECOND+F+SINGULAR+COMPLETE
ʁatsaʕ,ʁitsʕu,IMPERATIVE+SECOND+M+PLURAL+COMPLETE
ʁatsaʕ,ʁətsaʕ,IMPERATIVE+SECOND+M+SINGULAR+COMPLETE
ʁatsaʕ,liʁtsoaʕ,INFINITIVE+E+E+E+COMPLETE
ʁatsaʕ,liʁtsoaʕ,INFINITIVE+E+E+E+MISSING
ʁatsaʕ,ʁatsaʕnu,PAST+FIRST+MF+PLURAL+COMPLETE
ʁatsaʕ,ʁatsaʕti,PAST+FIRST+MF+SINGULAR+COMPLETE
ʁatsaʕ,ʁətsaʕten,PAST+SECOND+F+PLURAL+COMPLETE
ʁatsaʕ,ʁatsaʕt,PAST+SECOND+F+SINGULAR+COMPLETE
ʁatsaʕ,ʁətsaʕtem,PAST+SECOND+M+PLURAL+COMPLETE
ʁatsaʕ,ʁatsaʕta,PAST+SECOND+M+SINGULAR+COMPLETE
ʁatsaʕ,ʁatsəʕu,PAST+THIRD+F+PLURAL+COMPLETE
ʁatsaʕ,ʁatsəʕa,PAST+THIRD+F+SINGULAR+COMPLETE
ʁatsaʕ,ʁatsəʕu,PAST+THIRD+M+PLURAL+COMPLETE
ʁatsaʕ,ʁatsaʕ,PAST+THIRD+M+SINGULAR+COMPLETE
ʁatsaʕ,ʁotsəʕot,PRESENT+FIRST+F+PLURAL+COMPLETE
ʁatsaʕ,ʁotsaʕat,PRESENT+FIRST+F+SINGULAR+COMPLETE
ʁatsaʕ,ʁotsəʕim,PRESENT+FIRST+M+PLURAL+COMPLETE
ʁatsaʕ,ʁotseiaʕ,PRESENT+FIRST+M+SINGULAR+COMPLETE
ʁatsaʕ,ʁotsəʕot,PRESENT+SECOND+F+PLURAL+COMPLETE
ʁatsaʕ,ʁotsaʕat,PRESENT+SECOND+F+SINGULAR+COMPLETE
ʁatsaʕ,ʁotsəʕim,PRESENT+SECOND+M+PLURAL+COMPLETE
ʁatsaʕ,ʁotseiaʕ,PRESENT+SECOND+M+SINGULAR+COMPLETE
ʁatsaʕ,ʁotsəʕot,PRESENT+THIRD+F+PLURAL+COMPLETE
ʁatsaʕ,ʁotsaʕat,PRESENT+THIRD+F+SINGULAR+COMPLETE
ʁatsaʕ,ʁotsəʕim,PRESENT+THIRD+M+PLURAL+COMPLETE
ʁatsaʕ,ʁotseiaʕ,PRESENT+THIRD+M+SINGULAR+COMPLETE
ʁavats,ʁəvutsot,BEINONI+FIRST+F+PLURAL+COMPLETE
ʁavats,ʁəvutsa,BEINONI+FIRST+F+SINGULAR+COMPLETE
ʁavats,ʁəvutsim,BEINONI+FIRST+M+PLURAL+COMPLETE
ʁavats,ʁavuts,BEINONI+FIRST+M+SINGULAR+COMPLETE
ʁavats,ʁəvutsot,BEINONI+SECOND+F+PLURAL+COMPLETE
ʁavats,ʁəvutsa,BEINONI+SECOND+F+SINGULAR+COMPLETE
ʁavats,ʁəvutsim,BEINONI+SECOND+M+PLURAL+COMPLETE
ʁavats,ʁavuts,BEINONI+SECOND+M+SINGULAR+COMPLETE
ʁavats,ʁəvutsot,BEINONI+THIRD+F+PLURAL+COMPLETE
ʁavats,ʁəvutsa,BEINONI+THIRD+F+SINGULAR+COMPLETE
ʁavats,ʁəvutsim,BEINONI+THIRD+M+PLURAL+COMPLETE
ʁavats,ʁavuts,BEINONI+THIRD+M+SINGULAR+COMPLETE
ʁavats,niʁbats,FUTURE+FIRST+MF+PLURAL+COMPLETE
ʁavats,ʔeʁbats,FUTURE+FIRST+MF+SINGULAR+COMPLETE
ʁavats,ʁivtsu,IMPERATIVE+SECOND+F+PLURAL+COMPLETE
ʁavats,ʁivtsi,IMPERATIVE+SECOND+F+SINGULAR+COMPLETE
ʁavats,ʁivtsu,IMPERATIVE+SECOND+M+PLURAL+COMPLETE
ʁavats,ʁəvats,IMPERATIVE+SECOND+M+SINGULAR+COMPLETE
ʁavats,liʁbots,INFINITIVE+E+E+E+COMPLETE
ʁavats,liʁbots,INFINITIVE+E+E+E+MISSING
ʁavats,ʁavatsnu,PAST+FIRST+MF+PLURAL+COMPLETE
ʁavats,ʁavatsti,PAST+FIRST+MF+SINGULAR+COMPLETE
ʁavats,ʁəvatsten,PAST+SECOND+F+PLURAL+COMPLETE
ʁavats,ʁavatst,PAST+SECOND+F+SINGULAR+COMPLETE
ʁavats,ʁəvatstem,PAST+SECOND+M+PLURAL+COMPLETE
ʁavats,ʁavatsta,PAST+SECOND+M+SINGULAR+COMPLETE
ʁavats,ʁavətsu,PAST+THIRD+F+PLURAL+COMPLETE
ʁavats,ʁavətsa,PAST+THIRD+F+SINGULAR+COMPLETE
ʁavats,ʁavətsu,PAST+THIRD+M+PLURAL+COMPLETE
ʁavats,ʁavats,PAST+THIRD+M+SINGULAR+COMPLETE
ʁavats,ʁovətsot,PRESENT+FIRST+F+PLURAL+COMPLETE
ʁavats,ʁovetset,PRESENT+FIRST+F+SINGULAR+COMPLETE
ʁavats,ʁovətsim,PRESENT+FIRST+M+PLURAL+COMPLETE
ʁavats,ʁoveits,PRESENT+FIRST+M+SINGULAR+COMPLETE
ʁavats,ʁovətsot,PRESENT+SECOND+F+PLURAL+COMPLETE
ʁavats,ʁovetset,PRESENT+SECOND+F+SINGULAR+COMPLETE
ʁavats,ʁovətsim,PRESENT+SECOND+M+PLURAL+COMPLETE
ʁavats,ʁoveits,PRESENT+SECOND+M+SINGULAR+COMPLETE
ʁavats,ʁovətsot,PRESENT+THIRD+F+PLURAL+COMPLETE
ʁavats,ʁovetset,PRESENT+THIRD+F+SINGULAR+COMPLETE
ʁavats,ʁovətsim,PRESENT+THIRD+M+PLURAL+COMPLETE
ʁavats,ʁoveits,PRESENT+THIRD+M+SINGULAR+COMPLETE
ʁaʕad,niʁʕad,FUTURE+FIRST+MF+PLURAL+COMPLETE
ʁaʕad,ʔeʁʕad,FUTURE+FIRST+MF+SINGULAR+COMPLETE
ʁaʕad,ʁaʕadu,IMPERATIVE+SECOND+F+PLURAL+COMPLETE
ʁaʕad,ʁaʕadi,IMPERATIVE+SECOND+F+SINGULAR+COMPLETE
ʁaʕad,ʁaʕadu,IMPERATIVE+SECOND+M+PLURAL+COMPLETE
ʁaʕad,ʁəʕad,IMPERATIVE+SECOND+M+SINGULAR+COMPLETE
ʁaʕad,liʁʕod,INFINITIVE+E+E+E+COMPLETE
ʁaʕad,liʁʕod,INFINITIVE+E+E+E+MISSING
ʁaʕad,ʁaʕadnu,PAST+FIRST+MF+PLURAL+COMPLETE
ʁaʕad,ʁaʕadti,PAST+FIRST+MF+SINGULAR+COMPLETE
ʁaʕad,ʁəʕadten,PAST+SECOND+F+PLURAL+COMPLETE
ʁaʕad,ʁaʕadt,PAST+SECOND+F+SINGULAR+COMPLETE
ʁaʕad,ʁəʕadtem,PAST+SECOND+M+PLURAL+COMPLETE
ʁaʕad,ʁaʕadta,PAST+SECOND+M+SINGULAR+COMPLETE
ʁaʕad,ʁaʕadu,PAST+THIRD+F+PLURAL+COMPLETE
ʁaʕad,ʁaʕada,PAST+THIRD+F+SINGULAR+COMPLETE
ʁaʕad,ʁaʕadu,PAST+THIRD+M+PLURAL+COMPLETE
ʁaʕad,ʁaʕad,PAST+THIRD+M+SINGULAR+COMPLETE
ʁaʕad,ʁoʕadot,PRESENT+FIRST+F+PLURAL+COMPLETE
ʁaʕad,ʁoʕedet,PRESENT+FIRST+F+SINGULAR+COMPLETE
ʁaʕad,ʁoʕadim,PRESENT+FIRST+M+PLURAL+COMPLETE
ʁaʕad,ʁoʕeid,PRESENT+FIRST+M+SINGULAR+COMPLETE
ʁaʕad,ʁoʕadot,PRESENT+SECOND+F+PLURAL+COMPLETE
ʁaʕad,ʁoʕedet,PRESENT+SECOND+F+SINGULAR+COMPLETE
ʁaʕad,ʁoʕadim,PRESENT+SECOND+M+PLURAL+COMPLETE
ʁaʕad,ʁoʕeid,PRESENT+SECOND+M+SINGULAR+COMPLETE
ʁaʕad,ʁoʕadot,PRESENT+THIRD+F+PLURAL+COMPLETE
ʁaʕad,ʁoʕedet,PRESENT+THIRD+F+SINGULAR+COMPLETE
ʁaʕad,ʁoʕadim,PRESENT+THIRD+M+PLURAL+COMPLETE
ʁaʕad,ʁoʕeid,PRESENT+THIRD+M+SINGULAR+COMPLETE
ʁaʕam,niʁʕam,FUTURE+FIRST+MF+PLURAL+COMPLETE
ʁaʕam,ʔeʁʕam,FUTURE+FIRST+MF+SINGULAR+COMPLETE
ʁaʕam,ʁəʕamna,IMPERATIVE+SECOND+F+PLURAL+COMPLETE
ʁaʕam,ʁaʕami,IMPERATIVE+SECOND+F+SINGULAR+COMPLETE
ʁaʕam,ʁaʕamu,IMPERATIVE+SECOND+M+PLURAL+COMPLETE
ʁaʕam,ʁəʕam,IMPERATIVE+SECOND+M+SINGULAR+COMPLETE
ʁaʕam,liʁʕom,INFINITIVE+E+E+E+COMPLETE
ʁaʕam,liʁʕom,INFINITIVE+E+E+E+MISSING
ʁaʕam,ʁaʕamnu,PAST+FIRST+MF+PLURAL+COMPLETE
ʁaʕam,ʁaʕamti,PAST+FIRST+MF+SINGULAR+COMPLETE
ʁaʕam,ʁəʕamten,PAST+SECOND+F+PLURAL+COMPLETE
ʁaʕam,ʁaʕamt,PAST+SECOND+F+SINGULAR+COMPLETE
ʁaʕam,ʁəʕamtem,PAST+SECOND+M+PLURAL+COMPLETE
ʁaʕam,ʁaʕamta,PAST+SECOND+M+SINGULAR+COMPLETE
ʁaʕam,ʁaʕamu,PAST+THIRD+F+PLURAL+COMPLETE
ʁaʕam,ʁaʕama,PAST+THIRD+F+SINGULAR+COMPLETE
ʁaʕam,ʁaʕamu,PAST+THIRD+M+PLURAL+COMPLETE
ʁaʕam,ʁaʕam,PAST+THIRD+M+SINGULAR+COMPLETE
ʁaʕam,ʁoʕamot,PRESENT+FIRST+F+PLURAL+COMPLETE
ʁaʕam,ʁoʕemet,PRESENT+FIRST+F+SINGULAR+COMPLETE
ʁaʕam,ʁoʕamim,PRESENT+FIRST+M+PLURAL+COMPLETE
ʁaʕam,ʁoʕeim,PRESENT+FIRST+M+SINGULAR+COMPLETE
ʁaʕam,ʁoʕamot,PRESENT+SECOND+F+PLURAL+COMPLETE
ʁaʕam,ʁoʕemet,PRESENT+SECOND+F+SINGULAR+COMPLETE
ʁaʕam,ʁoʕamim,PRESENT+SECOND+M+PLURAL+COMPLETE
ʁaʕam,ʁoʕeim,PRESENT+SECOND+M+SINGULAR+COMPLETE
ʁaʕam,ʁoʕamot,PRESENT+THIRD+F+PLURAL+COMPLETE
ʁaʕam,ʁoʕemet,PRESENT+THIRD+F+SINGULAR+COMPLETE
ʁaʕam,ʁoʕamim,PRESENT+THIRD+M+PLURAL+COMPLETE
ʁaʕam,ʁoʕeim,PRESENT+THIRD+M+SINGULAR+COMPLETE
ʁaʕaʃ,niʁʕaʃ,FUTURE+FIRST+MF+PLURAL+COMPLETE
ʁaʕaʃ,ʔeʁʕaʃ,FUTURE+FIRST+MF+SINGULAR+COMPLETE
ʁaʕaʃ,ʁəʕaʃna,IMPERATIVE+SECOND+F+PLURAL+COMPLETE
ʁaʕaʃ,ʁaʕaʃi,IMPERATIVE+SECOND+F+SINGULAR+COMPLETE
ʁaʕaʃ,ʁaʕaʃu,IMPERATIVE+SECOND+M+PLURAL+COMPLETE
ʁaʕaʃ,ʁəʕaʃ,IMPERATIVE+SECOND+M+SINGULAR+COMPLETE
ʁaʕaʃ,liʁʕoʃ,INFINITIVE+E+E+E+COMPLETE
ʁaʕaʃ,liʁʕoʃ,INFINITIVE+E+E+E+MISSING
ʁaʕaʃ,ʁaʕaʃnu,PAST+FIRST+MF+PLURAL+COMPLETE
ʁaʕaʃ,ʁaʕaʃti,PAST+FIRST+MF+SINGULAR+COMPLETE
ʁaʕaʃ,ʁəʕaʃten,PAST+SECOND+F+PLURAL+COMPLETE
ʁaʕaʃ,ʁaʕaʃt,PAST+SECOND+F+SINGULAR+COMPLETE
ʁaʕaʃ,ʁəʕaʃtem,PAST+SECOND+M+PLURAL+COMPLETE
ʁaʕaʃ,ʁaʕaʃta,PAST+SECOND+M+SINGULAR+COMPLETE
ʁaʕaʃ,ʁaʕaʃu,PAST+THIRD+F+PLURAL+COMPLETE
ʁaʕaʃ,ʁaʕaʃa,PAST+THIRD+F+SINGULAR+COMPLETE
ʁaʕaʃ,ʁaʕaʃu,PAST+THIRD+M+PLURAL+COMPLETE
ʁaʕaʃ,ʁaʕaʃ,PAST+THIRD+M+SINGULAR+COMPLETE
ʁaʕaʃ,ʁoʕaʃot,PRESENT+FIRST+F+PLURAL+COMPLETE
ʁaʕaʃ,ʁoʕeʃet,PRESENT+FIRST+F+SINGULAR+COMPLETE
ʁaʕaʃ,ʁoʕaʃim,PRESENT+FIRST+M+PLURAL+COMPLETE
ʁaʕaʃ,ʁoʕeiʃ,PRESENT+FIRST+M+SINGULAR+COMPLETE
ʁaʕaʃ,ʁoʕaʃot,PRESENT+SECOND+F+PLURAL+COMPLETE
ʁaʕaʃ,ʁoʕeʃet,PRESENT+SECOND+F+SINGULAR+COMPLETE
ʁaʕaʃ,ʁoʕaʃim,PRESENT+SECOND+M+PLURAL+COMPLETE
ʁaʕaʃ,ʁoʕeiʃ,PRESENT+SECOND+M+SINGULAR+COMPLETE
ʁaʕaʃ,ʁoʕaʃot,PRESENT+THIRD+F+PLURAL+COMPLETE
ʁaʕaʃ,ʁoʕeʃet,PRESENT+THIRD+F+SINGULAR+COMPLETE
ʁaʕaʃ,ʁoʕaʃim,PRESENT+THIRD+M+PLURAL+COMPLETE
ʁaʕaʃ,ʁoʕeiʃ,PRESENT+THIRD+M+SINGULAR+COMPLETE
ʁaʕav,niʁʕav,FUTURE+FIRST+MF+PLURAL+COMPLETE
ʁaʕav,ʔeʁʕav,FUTURE+FIRST+MF+SINGULAR+COMPLETE
ʁaʕav,ʁəʕavna,IMPERATIVE+SECOND+F+PLURAL+COMPLETE
ʁaʕav,ʁaʕavi,IMPERATIVE+SECOND+F+SINGULAR+COMPLETE
ʁaʕav,ʁaʕavu,IMPERATIVE+SECOND+M+PLURAL+COMPLETE
ʁaʕav,ʁəʕav,IMPERATIVE+SECOND+M+SINGULAR+COMPLETE
ʁaʕav,liʁʕov,INFINITIVE+E+E+E+COMPLETE
ʁaʕav,liʁʕov,INFINITIVE+E+E+E+MISSING
ʁaʕav,ʁaʕavnu,PAST+FIRST+MF+PLURAL+COMPLETE
ʁaʕav,ʁaʕavti,PAST+FIRST+MF+SINGULAR+COMPLETE
ʁaʕav,ʁəʕavten,PAST+SECOND+F+PLURAL+COMPLETE
ʁaʕav,ʁaʕavt,PAST+SECOND+F+SINGULAR+COMPLETE
ʁaʕav,ʁəʕavtem,PAST+SECOND+M+PLURAL+COMPLETE
ʁaʕav,ʁaʕavta,PAST+SECOND+M+SINGULAR+COMPLETE
ʁaʕav,ʁaʕavu,PAST+THIRD+F+PLURAL+COMPLETE
ʁaʕav,ʁaʕava,PAST+THIRD+F+SINGULAR+COMPLETE
ʁaʕav,ʁaʕavu,PAST+THIRD+M+PLURAL+COMPLETE
ʁaʕav,ʁaʕav,PAST+THIRD+M+SINGULAR+COMPLETE
ʁaʕav,ʁoʕavot,PRESENT+FIRST+F+PLURAL+COMPLETE
ʁaʕav,ʁoʕevet,PRESENT+FIRST+F+SINGULAR+COMPLETE
ʁaʕav,ʁoʕavim,PRESENT+FIRST+M+PLURAL+COMPLETE
ʁaʕav,ʁoʕeiv,PRESENT+FIRST+M+SINGULAR+COMPLETE
ʁaʕav,ʁoʕavot,PRESENT+SECOND+F+PLURAL+COMPLETE
ʁaʕav,ʁoʕevet,PRESENT+SECOND+F+SINGULAR+COMPLETE
ʁaʕav,ʁoʕavim,PRESENT+SECOND+M+PLURAL+COMPLETE
ʁaʕav,ʁoʕeiv,PRESENT+SECOND+M+SINGULAR+COMPLETE
ʁaʕav,ʁoʕavot,PRESENT+THIRD+F+PLURAL+COMPLETE
ʁaʕav,ʁoʕevet,PRESENT+THIRD+F+SINGULAR+COMPLETE
ʁaʕav,ʁoʕavim,PRESENT+THIRD+M+PLURAL+COMPLETE
ʁaʕav,ʁoʕeiv,PRESENT+THIRD+M+SINGULAR+COMPLETE
ʁaΧan,ʁəΧunot,BEINONI+FIRST+F+PLURAL+COMPLETE
ʁaΧan,ʁəΧuna,BEINONI+FIRST+F+SINGULAR+COMPLETE
ʁaΧan,ʁəΧunim,BEINONI+FIRST+M+PLURAL+COMPLETE
ʁaΧan,ʁaΧun,BEINONI+FIRST+M+SINGULAR+COMPLETE
ʁaΧan,ʁəΧunot,BEINONI+SECOND+F+PLURAL+COMPLETE
ʁaΧan,ʁəΧuna,BEINONI+SECOND+F+SINGULAR+COMPLETE
ʁaΧan,ʁəΧunim,BEINONI+SECOND+M+PLURAL+COMPLETE
ʁaΧan,ʁaΧun,BEINONI+SECOND+M+SINGULAR+COMPLETE
ʁaΧan,ʁəΧunot,BEINONI+THIRD+F+PLURAL+COMPLETE
ʁaΧan,ʁəΧuna,BEINONI+THIRD+F+SINGULAR+COMPLETE
ʁaΧan,ʁəΧunim,BEINONI+THIRD+M+PLURAL+COMPLETE
ʁaΧan,ʁaΧun,BEINONI+THIRD+M+SINGULAR+COMPLETE
ʁaΧan,niʁkon,FUTURE+FIRST+MF+PLURAL+COMPLETE
ʁaΧan,niʁkon,FUTURE+FIRST+MF+PLURAL+MISSING
ʁaΧan,ʔeʁkon,FUTURE+FIRST+MF+SINGULAR+COMPLETE
ʁaΧan,ʔeʁkon,FUTURE+FIRST+MF+SINGULAR+MISSING
ʁaΧan,ʁiΧnu,IMPERATIVE+SECOND+F+PLURAL+COMPLETE
ʁaΧan,ʁəΧonna,IMPERATIVE+SECOND+F+PLURAL+MISSING
ʁaΧan,ʁiΧni,IMPERATIVE+SECOND+F+SINGULAR+COMPLETE
ʁaΧan,ʁiΧnu,IMPERATIVE+SECOND+M+PLURAL+COMPLETE
ʁaΧan,ʁəΧon,IMPERATIVE+SECOND+M+SINGULAR+COMPLETE
ʁaΧan,ʁəΧon,IMPERATIVE+SECOND+M+SINGULAR+MISSING
ʁaΧan,liʁkon,INFINITIVE+E+E+E+COMPLETE
ʁaΧan,liʁkon,INFINITIVE+E+E+E+MISSING
ʁaΧan,ʁaΧannu,PAST+FIRST+MF+PLURAL+COMPLETE
ʁaΧan,ʁaΧanti,PAST+FIRST+MF+SINGULAR+COMPLETE
ʁaΧan,ʁəΧanten,PAST+SECOND+F+PLURAL+COMPLETE
ʁaΧan,ʁaΧant,PAST+SECOND+F+SINGULAR+COMPLETE
ʁaΧan,ʁəΧantem,PAST+SECOND+M+PLURAL+COMPLETE
ʁaΧan,ʁaΧanta,PAST+SECOND+M+SINGULAR+COMPLETE
ʁaΧan,ʁaΧənu,PAST+THIRD+F+PLURAL+COMPLETE
ʁaΧan,ʁaΧəna,PAST+THIRD+F+SINGULAR+COMPLETE
ʁaΧan,ʁaΧənu,PAST+THIRD+M+PLURAL+COMPLETE
ʁaΧan,ʁaΧan,PAST+THIRD+M+SINGULAR+COMPLETE
ʁaΧan,ʁoΧənot,PRESENT+FIRST+F+PLURAL+COMPLETE
ʁaΧan,ʁoΧenet,PRESENT+FIRST+F+SINGULAR+COMPLETE
ʁaΧan,ʁoΧənim,PRESENT+FIRST+M+PLURAL+COMPLETE
ʁaΧan,ʁoΧein,PRESENT+FIRST+M+SINGULAR+COMPLETE
ʁaΧan,ʁoΧənot,PRESENT+SECOND+F+PLURAL+COMPLETE
ʁaΧan,ʁoΧenet,PRESENT+SECOND+F+SINGULAR+COMPLETE
ʁaΧan,ʁoΧənim,PRESENT+SECOND+M+PLURAL+COMPLETE
ʁaΧan,ʁoΧein,PRESENT+SECOND+M+SINGULAR+COMPLETE
ʁaΧan,ʁoΧənot,PRESENT+THIRD+F+PLURAL+COMPLETE
ʁaΧan,ʁoΧenet,PRESENT+THIRD+F+SINGULAR+COMPLETE
ʁaΧan,ʁoΧənim,PRESENT+THIRD+M+PLURAL+COMPLETE
ʁaΧan,ʁoΧein,PRESENT+THIRD+M+SINGULAR+COMPLETE
ʁaΧas,ʁəΧusot,BEINONI+FIRST+F+PLURAL+COMPLETE
ʁaΧas,ʁəΧusa,BEINONI+FIRST+F+SINGULAR+COMPLETE
ʁaΧas,ʁəΧusim,BEINONI+FIRST+M+PLURAL+COMPLETE
ʁaΧas,ʁaΧus,BEINONI+FIRST+M+SINGULAR+COMPLETE
ʁaΧas,ʁəΧusot,BEINONI+SECOND+F+PLURAL+COMPLETE
ʁaΧas,ʁəΧusa,BEINONI+SECOND+F+SINGULAR+COMPLETE
ʁaΧas,ʁəΧusim,BEINONI+SECOND+M+PLURAL+COMPLETE
ʁaΧas,ʁaΧus,BEINONI+SECOND+M+SINGULAR+COMPLETE
ʁaΧas,ʁəΧusot,BEINONI+THIRD+F+PLURAL+COMPLETE
ʁaΧas,ʁəΧusa,BEINONI+THIRD+F+SINGULAR+COMPLETE
ʁaΧas,ʁəΧusim,BEINONI+THIRD+M+PLURAL+COMPLETE
ʁaΧas,ʁaΧus,BEINONI+THIRD+M+SINGULAR+COMPLETE
ʁaΧas,niʁkos,FUTURE+FIRST+MF+PLURAL+COMPLETE
ʁaΧas,niʁkos,FUTURE+FIRST+MF+PLURAL+MISSING
ʁaΧas,ʔeʁkos,FUTURE+FIRST+MF+SINGULAR+COMPLETE
ʁaΧas,ʔeʁkos,FUTURE+FIRST+MF+SINGULAR+MISSING
ʁaΧas,ʁəΧosəna,IMPERATIVE+SECOND+F+PLURAL+COMPLETE
ʁaΧas,ʁəΧosəna,IMPERATIVE+SECOND+F+PLURAL+MISSING
ʁaΧas,ʁiΧsi,IMPERATIVE+SECOND+F+SINGULAR+COMPLETE
ʁaΧas,ʁiΧsu,IMPERATIVE+SECOND+M+PLURAL+COMPLETE
ʁaΧas,ʁəΧos,IMPERATIVE+SECOND+M+SINGULAR+COMPLETE
ʁaΧas,ʁəΧos,IMPERATIVE+SECOND+M+SINGULAR+MISSING
ʁaΧas,liʁkos,INFINITIVE+E+E+E+COMPLETE
ʁaΧas,liʁkos,INFINITIVE+E+E+E+MISSING
ʁaΧas,ʁaΧasnu,PAST+FIRST+MF+PLURAL+COMPLETE
ʁaΧas,ʁaΧasti,PAST+FIRST+MF+SINGULAR+COMPLETE
ʁaΧas,ʁəΧasten,PAST+SECOND+F+PLURAL+COMPLETE
ʁaΧas,ʁaΧast,PAST+SECOND+F+SINGULAR+COMPLETE
ʁaΧas,ʁəΧastem,PAST+SECOND+M+PLURAL+COMPLETE
ʁaΧas,ʁaΧasta,PAST+SECOND+M+SINGULAR+COMPLETE
ʁaΧas,ʁaΧəsu,PAST+THIRD+F+PLURAL+COMPLETE
ʁaΧas,ʁaΧəsa,PAST+THIRD+F+SINGULAR+COMPLETE
ʁaΧas,ʁaΧəsu,PAST+THIRD+M+PLURAL+COMPLETE
ʁaΧas,ʁaΧas,PAST+THIRD+M+SINGULAR+COMPLETE
ʁaΧas,ʁoΧəsot,PRESENT+FIRST+F+PLURAL+COMPLETE
ʁaΧas,ʁoΧeset,PRESENT+FIRST+F+SINGULAR+COMPLETE
ʁaΧas,ʁoΧəsim,PRESENT+FIRST+M+PLURAL+COMPLETE
ʁaΧas,ʁoΧeis,PRESENT+FIRST+M+SINGULAR+COMPLETE
ʁaΧas,ʁoΧəsot,PRESENT+SECOND+F+PLURAL+COMPLETE
ʁaΧas,ʁoΧeset,PRESENT+SECOND+F+SINGULAR+COMPLETE
ʁaΧas,ʁoΧəsim,PRESENT+SECOND+M+PLURAL+COMPLETE
ʁaΧas,ʁoΧeis,PRESENT+SECOND+M+SINGULAR+COMPLETE
ʁaΧas,ʁoΧəsot,PRESENT+THIRD+F+PLURAL+COMPLETE
ʁaΧas,ʁoΧeset,PRESENT+THIRD+F+SINGULAR+COMPLETE
ʁaΧas,ʁoΧəsim,PRESENT+THIRD+M+PLURAL+COMPLETE
ʁaΧas,ʁoΧeis,PRESENT+THIRD+M+SINGULAR+COMPLETE
ʁaΧaʃ,ʁəΧuʃot,BEINONI+FIRST+F+PLURAL+COMPLETE
ʁaΧaʃ,ʁəΧuʃa,BEINONI+FIRST+F+SINGULAR+COMPLETE
ʁaΧaʃ,ʁəΧuʃim,BEINONI+FIRST+M+PLURAL+COMPLETE
ʁaΧaʃ,ʁaΧuʃ,BEINONI+FIRST+M+SINGULAR+COMPLETE
ʁaΧaʃ,ʁəΧuʃot,BEINONI+SECOND+F+PLURAL+COMPLETE
ʁaΧaʃ,ʁəΧuʃa,BEINONI+SECOND+F+SINGULAR+COMPLETE
ʁaΧaʃ,ʁəΧuʃim,BEINONI+SECOND+M+PLURAL+COMPLETE
ʁaΧaʃ,ʁaΧuʃ,BEINONI+SECOND+M+SINGULAR+COMPLETE
ʁaΧaʃ,ʁəΧuʃot,BEINONI+THIRD+F+PLURAL+COMPLETE
ʁaΧaʃ,ʁəΧuʃa,BEINONI+THIRD+F+SINGULAR+COMPLETE
ʁaΧaʃ,ʁəΧuʃim,BEINONI+THIRD+M+PLURAL+COMPLETE
ʁaΧaʃ,ʁaΧuʃ,BEINONI+THIRD+M+SINGULAR+COMPLETE
ʁaΧaʃ,niʁkoʃ,FUTURE+FIRST+MF+PLURAL+COMPLETE
ʁaΧaʃ,niʁkoʃ,FUTURE+FIRST+MF+PLURAL+MISSING
ʁaΧaʃ,ʔeʁkoʃ,FUTURE+FIRST+MF+SINGULAR+COMPLETE
ʁaΧaʃ,ʔeʁkoʃ,FUTURE+FIRST+MF+SINGULAR+MISSING
ʁaΧaʃ,ʁiΧʃu,IMPERATIVE+SECOND+F+PLURAL+COMPLETE
ʁaΧaʃ,ʁəΧoʃəna,IMPERATIVE+SECOND+F+PLURAL+MISSING
ʁaΧaʃ,ʁiΧʃi,IMPERATIVE+SECOND+F+SINGULAR+COMPLETE
ʁaΧaʃ,ʁiΧʃu,IMPERATIVE+SECOND+M+PLURAL+COMPLETE
ʁaΧaʃ,ʁəΧoʃ,IMPERATIVE+SECOND+M+SINGULAR+COMPLETE
ʁaΧaʃ,ʁəΧoʃ,IMPERATIVE+SECOND+M+SINGULAR+MISSING
ʁaΧaʃ,liʁkoʃ,INFINITIVE+E+E+E+COMPLETE
ʁaΧaʃ,liʁkoʃ,INFINITIVE+E+E+E+MISSING
ʁaΧaʃ,ʁaΧaʃnu,PAST+FIRST+MF+PLURAL+COMPLETE
ʁaΧaʃ,ʁaΧaʃti,PAST+FIRST+MF+SINGULAR+COMPLETE
ʁaΧaʃ,ʁəΧaʃten,PAST+SECOND+F+PLURAL+COMPLETE
ʁaΧaʃ,ʁaΧaʃt,PAST+SECOND+F+SINGULAR+COMPLETE
ʁaΧaʃ,ʁəΧaʃtem,PAST+SECOND+M+PLURAL+COMPLETE
ʁaΧaʃ,ʁaΧaʃta,PAST+SECOND+M+SINGULAR+COMPLETE
ʁaΧaʃ,ʁaΧəʃu,PAST+THIRD+F+PLURAL+COMPLETE
ʁaΧaʃ,ʁaΧəʃa,PAST+THIRD+F+SINGULAR+COMPLETE
ʁaΧaʃ,ʁaΧəʃu,PAST+THIRD+M+PLURAL+COMPLETE
ʁaΧaʃ,ʁaΧaʃ,PAST+THIRD+M+SINGULAR+COMPLETE
ʁaΧaʃ,ʁoΧəʃot,PRESENT+FIRST+F+PLURAL+COMPLETE
ʁaΧaʃ,ʁoΧeʃet,PRESENT+FIRST+F+SINGULAR+COMPLETE
ʁaΧaʃ,ʁoΧəʃim,PRESENT+FIRST+M+PLURAL+COMPLETE
ʁaΧaʃ,ʁoΧeiʃ,PRESENT+FIRST+M+SINGULAR+COMPLETE
ʁaΧaʃ,ʁoΧəʃot,PRESENT+SECOND+F+PLURAL+COMPLETE
ʁaΧaʃ,ʁoΧeʃet,PRESENT+SECOND+F+SINGULAR+COMPLETE
ʁaΧaʃ,ʁoΧəʃim,PRESENT+SECOND+M+PLURAL+COMPLETE
ʁaΧaʃ,ʁoΧeiʃ,PRESENT+SECOND+M+SINGULAR+COMPLETE
ʁaΧaʃ,ʁoΧəʃot,PRESENT+THIRD+F+PLURAL+COMPLETE
ʁaΧaʃ,ʁoΧeʃet,PRESENT+THIRD+F+SINGULAR+COMPLETE
ʁaΧaʃ,ʁoΧəʃim,PRESENT+THIRD+M+PLURAL+COMPLETE
ʁaΧaʃ,ʁoΧeiʃ,PRESENT+THIRD+M+SINGULAR+COMPLETE
ʁaΧav,ʁəΧuvot,BEINONI+FIRST+F+PLURAL+COMPLETE
ʁaΧav,ʁəΧuva,BEINONI+FIRST+F+SINGULAR+COMPLETE
ʁaΧav,ʁəΧuvim,BEINONI+FIRST+M+PLURAL+COMPLETE
ʁaΧav,ʁaΧuv,BEINONI+FIRST+M+SINGULAR+COMPLETE
ʁaΧav,ʁəΧuvot,BEINONI+SECOND+F+PLURAL+COMPLETE
ʁaΧav,ʁəΧuva,BEINONI+SECOND+F+SINGULAR+COMPLETE
ʁaΧav,ʁəΧuvim,BEINONI+SECOND+M+PLURAL+COMPLETE
ʁaΧav,ʁaΧuv,BEINONI+SECOND+M+SINGULAR+COMPLETE
ʁaΧav,ʁəΧuvot,BEINONI+THIRD+F+PLURAL+COMPLETE
ʁaΧav,ʁəΧuva,BEINONI+THIRD+F+SINGULAR+COMPLETE
ʁaΧav,ʁəΧuvim,BEINONI+THIRD+M+PLURAL+COMPLETE
ʁaΧav,ʁaΧuv,BEINONI+THIRD+M+SINGULAR+COMPLETE
ʁaΧav,niʁkav,FUTURE+FIRST+MF+PLURAL+COMPLETE
ʁaΧav,ʔeʁkav,FUTURE+FIRST+MF+SINGULAR+COMPLETE
ʁaΧav,ʁiΧvu,IMPERATIVE+SECOND+F+PLURAL+COMPLETE
ʁaΧav,ʁiΧvi,IMPERATIVE+SECOND+F+SINGULAR+COMPLETE
ʁaΧav,ʁiΧvu,IMPERATIVE+SECOND+M+PLURAL+COMPLETE
ʁaΧav,ʁəΧav,IMPERATIVE+SECOND+M+SINGULAR+COMPLETE
ʁaΧav,liʁkov,INFINITIVE+E+E+E+COMPLETE
ʁaΧav,liʁkov,INFINITIVE+E+E+E+MISSING
ʁaΧav,ʁaΧavnu,PAST+FIRST+MF+PLURAL+COMPLETE
ʁaΧav,ʁaΧavti,PAST+FIRST+MF+SINGULAR+COMPLETE
ʁaΧav,ʁəΧavten,PAST+SECOND+F+PLURAL+COMPLETE
ʁaΧav,ʁaΧavt,PAST+SECOND+F+SINGULAR+COMPLETE
ʁaΧav,ʁəΧavtem,PAST+SECOND+M+PLURAL+COMPLETE
ʁaΧav,ʁaΧavta,PAST+SECOND+M+SINGULAR+COMPLETE
ʁaΧav,ʁaΧəvu,PAST+THIRD+F+PLURAL+COMPLETE
ʁaΧav,ʁaΧəva,PAST+THIRD+F+SINGULAR+COMPLETE
ʁaΧav,ʁaΧəvu,PAST+THIRD+M+PLURAL+COMPLETE
ʁaΧav,ʁaΧav,PAST+THIRD+M+SINGULAR+COMPLETE
ʁaΧav,ʁoΧəvot,PRESENT+FIRST+F+PLURAL+COMPLETE
ʁaΧav,ʁoΧevet,PRESENT+FIRST+F+SINGULAR+COMPLETE
ʁaΧav,ʁoΧəvim,PRESENT+FIRST+M+PLURAL+COMPLETE
ʁaΧav,ʁoΧeiv,PRESENT+FIRST+M+SINGULAR+COMPLETE
ʁaΧav,ʁoΧəvot,PRESENT+SECOND+F+PLURAL+COMPLETE
ʁaΧav,ʁoΧevet,PRESENT+SECOND+F+SINGULAR+COMPLETE
ʁaΧav,ʁoΧəvim,PRESENT+SECOND+M+PLURAL+COMPLETE
ʁaΧav,ʁoΧeiv,PRESENT+SECOND+M+SINGULAR+COMPLETE
ʁaΧav,ʁoΧəvot,PRESENT+THIRD+F+PLURAL+COMPLETE
ʁaΧav,ʁoΧevet,PRESENT+THIRD+F+SINGULAR+COMPLETE
ʁaΧav,ʁoΧəvim,PRESENT+THIRD+M+PLURAL+COMPLETE
ʁaΧav,ʁoΧeiv,PRESENT+THIRD+M+SINGULAR+COMPLETE
sadaq,səduqot,BEINONI+FIRST+F+PLURAL+COMPLETE
sadaq,səduqa,BEINONI+FIRST+F+SINGULAR+COMPLETE
sadaq,səduqim,BEINONI+FIRST+M+PLURAL+COMPLETE
sadaq,saduq,BEINONI+FIRST+M+SINGULAR+COMPLETE
sadaq,səduqot,BEINONI+SECOND+F+PLURAL+COMPLETE
sadaq,səduqa,BEINONI+SECOND+F+SINGULAR+COMPLETE
sadaq,səduqim,BEINONI+SECOND+M+PLURAL+COMPLETE
sadaq,saduq,BEINONI+SECOND+M+SINGULAR+COMPLETE
sadaq,səduqot,BEINONI+THIRD+F+PLURAL+COMPLETE
sadaq,səduqa,BEINONI+THIRD+F+SINGULAR+COMPLETE
sadaq,səduqim,BEINONI+THIRD+M+PLURAL+COMPLETE
sadaq,saduq,BEINONI+THIRD+M+SINGULAR+COMPLETE
sadaq,nisdoq,FUTURE+FIRST+MF+PLURAL+COMPLETE
sadaq,nisdoq,FUTURE+FIRST+MF+PLURAL+MISSING
sadaq,ʔesdoq,FUTURE+FIRST+MF+SINGULAR+COMPLETE
sadaq,ʔesdoq,FUTURE+FIRST+MF+SINGULAR+MISSING
sadaq,sidqu,IMPERATIVE+SECOND+F+PLURAL+COMPLETE
sadaq,sədoqəna,IMPERATIVE+SECOND+F+PLURAL+MISSING
sadaq,sidqi,IMPERATIVE+SECOND+F+SINGULAR+COMPLETE
sadaq,sidqu,IMPERATIVE+SECOND+M+PLURAL+COMPLETE
sadaq,sədoq,IMPERATIVE+SECOND+M+SINGULAR+COMPLETE
sadaq,sədoq,IMPERATIVE+SECOND+M+SINGULAR+MISSING
sadaq,lisdoq,INFINITIVE+E+E+E+COMPLETE
sadaq,lisdoq,INFINITIVE+E+E+E+MISSING
sadaq,sadaqnu,PAST+FIRST+MF+PLURAL+COMPLETE
sadaq,sadaqti,PAST+FIRST+MF+SINGULAR+COMPLETE
sadaq,sədaqten,PAST+SECOND+F+PLURAL+COMPLETE
sadaq,sadaqt,PAST+SECOND+F+SINGULAR+COMPLETE
sadaq,sədaqtem,PAST+SECOND+M+PLURAL+COMPLETE
sadaq,sadaqta,PAST+SECOND+M+SINGULAR+COMPLETE
sadaq,sadəqu,PAST+THIRD+F+PLURAL+COMPLETE
sadaq,sadəqa,PAST+THIRD+F+SINGULAR+COMPLETE
sadaq,sadəqu,PAST+THIRD+M+PLURAL+COMPLETE
sadaq,sadaq,PAST+THIRD+M+SINGULAR+COMPLETE
sadaq,sodəqot,PRESENT+FIRST+F+PLURAL+COMPLETE
sadaq,sodeqet,PRESENT+FIRST+F+SINGULAR+COMPLETE
sadaq,sodəqim,PRESENT+FIRST+M+PLURAL+COMPLETE
sadaq,sodeiq,PRESENT+FIRST+M+SINGULAR+COMPLETE
sadaq,sodəqot,PRESENT+SECOND+F+PLURAL+COMPLETE
sadaq,sodeqet,PRESENT+SECOND+F+SINGULAR+COMPLETE
sadaq,sodəqim,PRESENT+SECOND+M+PLURAL+COMPLETE
sadaq,sodeiq,PRESENT+SECOND+M+SINGULAR+COMPLETE
sadaq,sodəqot,PRESENT+THIRD+F+PLURAL+COMPLETE
sadaq,sodeqet,PRESENT+THIRD+F+SINGULAR+COMPLETE
sadaq,sodəqim,PRESENT+THIRD+M+PLURAL+COMPLETE
sadaq,sodeiq,PRESENT+THIRD+M+SINGULAR+COMPLETE
safad,səfudot,BEINONI+FIRST+F+PLURAL+COMPLETE
safad,səfuda,BEINONI+FIRST+F+SINGULAR+COMPLETE
safad,səfudim,BEINONI+FIRST+M+PLURAL+COMPLETE
safad,safud,BEINONI+FIRST+M+SINGULAR+COMPLETE
safad,səfudot,BEINONI+SECOND+F+PLURAL+COMPLETE
safad,səfuda,BEINONI+SECOND+F+SINGULAR+COMPLETE
safad,səfudim,BEINONI+SECOND+M+PLURAL+COMPLETE
safad,safud,BEINONI+SECOND+M+SINGULAR+COMPLETE
safad,səfudot,BEINONI+THIRD+F+PLURAL+COMPLETE
safad,səfuda,BEINONI+THIRD+F+SINGULAR+COMPLETE
safad,səfudim,BEINONI+THIRD+M+PLURAL+COMPLETE
safad,safud,BEINONI+THIRD+M+SINGULAR+COMPLETE
safad,nispod,FUTURE+FIRST+MF+PLURAL+COMPLETE
safad,nispod,FUTURE+FIRST+MF+PLURAL+MISSING
safad,ʔespod,FUTURE+FIRST+MF+SINGULAR+COMPLETE
safad,ʔespod,FUTURE+FIRST+MF+SINGULAR+MISSING
safad,sifdu,IMPERATIVE+SECOND+F+PLURAL+COMPLETE
safad,səfodəna,IMPERATIVE+SECOND+F+PLURAL+MISSING
safad,sifdi,IMPERATIVE+SECOND+F+SINGULAR+COMPLETE
safad,sifdu,IMPERATIVE+SECOND+M+PLURAL+COMPLETE
safad,səfod,IMPERATIVE+SECOND+M+SINGULAR+COMPLETE
safad,səfod,IMPERATIVE+SECOND+M+SINGULAR+MISSING
safad,lispod,INFINITIVE+E+E+E+COMPLETE
safad,lispod,INFINITIVE+E+E+E+MISSING
safad,safadnu,PAST+FIRST+MF+PLURAL+COMPLETE
safad,safadti,PAST+FIRST+MF+SINGULAR+COMPLETE
safad,səfadten,PAST+SECOND+F+PLURAL+COMPLETE
safad,safadt,PAST+SECOND+F+SINGULAR+COMPLETE
safad,səfadtem,PAST+SECOND+M+PLURAL+COMPLETE
safad,safadta,PAST+SECOND+M+SINGULAR+COMPLETE
safad,safədu,PAST+THIRD+F+PLURAL+COMPLETE
safad,safəda,PAST+THIRD+F+SINGULAR+COMPLETE
safad,safədu,PAST+THIRD+M+PLURAL+COMPLETE
safad,safad,PAST+THIRD+M+SINGULAR+COMPLETE
safad,sofədot,PRESENT+FIRST+F+PLURAL+COMPLETE
safad,sofedet,PRESENT+FIRST+F+SINGULAR+COMPLETE
safad,sofədim,PRESENT+FIRST+M+PLURAL+COMPLETE
safad,sofeid,PRESENT+FIRST+M+SINGULAR+COMPLETE
safad,sofədot,PRESENT+SECOND+F+PLURAL+COMPLETE
safad,sofedet,PRESENT+SECOND+F+SINGULAR+COMPLETE
safad,sofədim,PRESENT+SECOND+M+PLURAL+COMPLETE
safad,sofeid,PRESENT+SECOND+M+SINGULAR+COMPLETE
safad,sofədot,PRESENT+THIRD+F+PLURAL+COMPLETE
safad,sofedet,PRESENT+THIRD+F+SINGULAR+COMPLETE
safad,sofədim,PRESENT+THIRD+M+PLURAL+COMPLETE
safad,sofeid,PRESENT+THIRD+M+SINGULAR+COMPLETE
safag,səfugot,BEINONI+FIRST+F+PLURAL+COMPLETE
safag,səfuga,BEINONI+FIRST+F+SINGULAR+COMPLETE
safag,səfugim,BEINONI+FIRST+M+PLURAL+COMPLETE
safag,safug,BEINONI+FIRST+M+SINGULAR+COMPLETE
safag,səfugot,BEINONI+SECOND+F+PLURAL+COMPLETE
safag,səfuga,BEINONI+SECOND+F+SINGULAR+COMPLETE
safag,səfugim,BEINONI+SECOND+M+PLURAL+COMPLETE
safag,safug,BEINONI+SECOND+M+SINGULAR+COMPLETE
safag,səfugot,BEINONI+THIRD+F+PLURAL+COMPLETE
safag,səfuga,BEINONI+THIRD+F+SINGULAR+COMPLETE
safag,səfugim,BEINONI+THIRD+M+PLURAL+COMPLETE
safag,safug,BEINONI+THIRD+M+SINGULAR+COMPLETE
safag,nispog,FUTURE+FIRST+MF+PLURAL+COMPLETE
safag,nispog,FUTURE+FIRST+MF+PLURAL+MISSING
safag,ʔespog,FUTURE+FIRST+MF+SINGULAR+COMPLETE
safag,ʔespog,FUTURE+FIRST+MF+SINGULAR+MISSING
safag,sifgu,IMPERATIVE+SECOND+F+PLURAL+COMPLETE
safag,səfogəna,IMPERATIVE+SECOND+F+PLURAL+MISSING
safag,sifgi,IMPERATIVE+SECOND+F+SINGULAR+COMPLETE
safag,sifgu,IMPERATIVE+SECOND+M+PLURAL+COMPLETE
safag,səfog,IMPERATIVE+SECOND+M+SINGULAR+COMPLETE
safag,səfog,IMPERATIVE+SECOND+M+SINGULAR+MISSING
safag,lispog,INFINITIVE+E+E+E+COMPLETE
safag,lispog,INFINITIVE+E+E+E+MISSING
safag,safagnu,PAST+FIRST+MF+PLURAL+COMPLETE
safag,safagti,PAST+FIRST+MF+SINGULAR+COMPLETE
safag,səfagten,PAST+SECOND+F+PLURAL+COMPLETE
safag,safagt,PAST+SECOND+F+SINGULAR+COMPLETE
safag,səfagtem,PAST+SECOND+M+PLURAL+COMPLETE
safag,safagta,PAST+SECOND+M+SINGULAR+COMPLETE
safag,safəgu,PAST+THIRD+F+PLURAL+COMPLETE
safag,safəga,PAST+THIRD+F+SINGULAR+COMPLETE
safag,safəgu,PAST+THIRD+M+PLURAL+COMPLETE
safag,safag,PAST+THIRD+M+SINGULAR+COMPLETE
safag,sofəgot,PRESENT+FIRST+F+PLURAL+COMPLETE
safag,sofeget,PRESENT+FIRST+F+SINGULAR+COMPLETE
safag,sofəgim,PRESENT+FIRST+M+PLURAL+COMPLETE
safag,sofeig,PRESENT+FIRST+M+SINGULAR+COMPLETE
safag,sofəgot,PRESENT+SECOND+F+PLURAL+COMPLETE
safag,sofeget,PRESENT+SECOND+F+SINGULAR+COMPLETE
safag,sofəgim,PRESENT+SECOND+M+PLURAL+COMPLETE
safag,sofeig,PRESENT+SECOND+M+SINGULAR+COMPLETE
safag,sofəgot,PRESENT+THIRD+F+PLURAL+COMPLETE
safag,sofeget,PRESENT+THIRD+F+SINGULAR+COMPLETE
safag,sofəgim,PRESENT+THIRD+M+PLURAL+COMPLETE
safag,sofeig,PRESENT+THIRD+M+SINGULAR+COMPLETE
safaħ,səfuħot,BEINONI+FIRST+F+PLURAL+COMPLETE
safaħ,səfuħa,BEINONI+FIRST+F+SINGULAR+COMPLETE
safaħ,səfuħim,BEINONI+FIRST+M+PLURAL+COMPLETE
safaħ,safuaħ,BEINONI+FIRST+M+SINGULAR+COMPLETE
safaħ,səfuħot,BEINONI+SECOND+F+PLURAL+COMPLETE
safaħ,səfuħa,BEINONI+SECOND+F+SINGULAR+COMPLETE
safaħ,səfuħim,BEINONI+SECOND+M+PLURAL+COMPLETE
safaħ,safuaħ,BEINONI+SECOND+M+SINGULAR+COMPLETE
safaħ,səfuħot,BEINONI+THIRD+F+PLURAL+COMPLETE
safaħ,səfuħa,BEINONI+THIRD+F+SINGULAR+COMPLETE
safaħ,səfuħim,BEINONI+THIRD+M+PLURAL+COMPLETE
safaħ,safuaħ,BEINONI+THIRD+M+SINGULAR+COMPLETE
safaħ,nispaħ,FUTURE+FIRST+MF+PLURAL+COMPLETE
safaħ,ʔespaħ,FUTURE+FIRST+MF+SINGULAR+COMPLETE
safaħ,sifħu,IMPERATIVE+SECOND+F+PLURAL+COMPLETE
safaħ,sifħi,IMPERATIVE+SECOND+F+SINGULAR+COMPLETE
safaħ,sifħu,IMPERATIVE+SECOND+M+PLURAL+COMPLETE
safaħ,səfaħ,IMPERATIVE+SECOND+M+SINGULAR+COMPLETE
safaħ,lispoaħ,INFINITIVE+E+E+E+COMPLETE
safaħ,lispoaħ,INFINITIVE+E+E+E+MISSING
safaħ,safaħnu,PAST+FIRST+MF+PLURAL+COMPLETE
safaħ,safaħti,PAST+FIRST+MF+SINGULAR+COMPLETE
safaħ,səfaħten,PAST+SECOND+F+PLURAL+COMPLETE
safaħ,safaħatt,PAST+SECOND+F+SINGULAR+COMPLETE
safaħ,səfaħtem,PAST+SECOND+M+PLURAL+COMPLETE
safaħ,safaħta,PAST+SECOND+M+SINGULAR+COMPLETE
safaħ,safəħu,PAST+THIRD+F+PLURAL+COMPLETE
safaħ,safəħa,PAST+THIRD+F+SINGULAR+COMPLETE
safaħ,safəħu,PAST+THIRD+M+PLURAL+COMPLETE
safaħ,safaħ,PAST+THIRD+M+SINGULAR+COMPLETE
safaħ,sofəħot,PRESENT+FIRST+F+PLURAL+COMPLETE
safaħ,sofaħat,PRESENT+FIRST+F+SINGULAR+COMPLETE
safaħ,sofəħim,PRESENT+FIRST+M+PLURAL+COMPLETE
safaħ,sofeiaħ,PRESENT+FIRST+M+SINGULAR+COMPLETE
safaħ,sofəħot,PRESENT+SECOND+F+PLURAL+COMPLETE
safaħ,sofaħat,PRESENT+SECOND+F+SINGULAR+COMPLETE
safaħ,sofəħim,PRESENT+SECOND+M+PLURAL+COMPLETE
safaħ,sofeiaħ,PRESENT+SECOND+M+SINGULAR+COMPLETE
safaħ,sofəħot,PRESENT+THIRD+F+PLURAL+COMPLETE
safaħ,sofaħat,PRESENT+THIRD+F+SINGULAR+COMPLETE
safaħ,sofəħim,PRESENT+THIRD+M+PLURAL+COMPLETE
safaħ,sofeiaħ,PRESENT+THIRD+M+SINGULAR+COMPLETE
safaʁ,səfuʁot,BEINONI+FIRST+F+PLURAL+COMPLETE
safaʁ,səfuʁa,BEINONI+FIRST+F+SINGULAR+COMPLETE
safaʁ,səfuʁim,BEINONI+FIRST+M+PLURAL+COMPLETE
safaʁ,safuʁ,BEINONI+FIRST+M+SINGULAR+COMPLETE
safaʁ,səfuʁot,BEINONI+SECOND+F+PLURAL+COMPLETE
safaʁ,səfuʁa,BEINONI+SECOND+F+SINGULAR+COMPLETE
safaʁ,səfuʁim,BEINONI+SECOND+M+PLURAL+COMPLETE
safaʁ,safuʁ,BEINONI+SECOND+M+SINGULAR+COMPLETE
safaʁ,səfuʁot,BEINONI+THIRD+F+PLURAL+COMPLETE
safaʁ,səfuʁa,BEINONI+THIRD+F+SINGULAR+COMPLETE
safaʁ,səfuʁim,BEINONI+THIRD+M+PLURAL+COMPLETE
safaʁ,safuʁ,BEINONI+THIRD+M+SINGULAR+COMPLETE
safaʁ,nispoʁ,FUTURE+FIRST+MF+PLURAL+COMPLETE
safaʁ,nispoʁ,FUTURE+FIRST+MF+PLURAL+MISSING
safaʁ,ʔespoʁ,FUTURE+FIRST+MF+SINGULAR+COMPLETE
safaʁ,ʔespoʁ,FUTURE+FIRST+MF+SINGULAR+MISSING
safaʁ,sifʁu,IMPERATIVE+SECOND+F+PLURAL+COMPLETE
safaʁ,səfoʁəna,IMPERATIVE+SECOND+F+PLURAL+MISSING
safaʁ,sifʁi,IMPERATIVE+SECOND+F+SINGULAR+COMPLETE
safaʁ,sifʁu,IMPERATIVE+SECOND+M+PLURAL+COMPLETE
safaʁ,səfoʁ,IMPERATIVE+SECOND+M+SINGULAR+COMPLETE
safaʁ,səfoʁ,IMPERATIVE+SECOND+M+SINGULAR+MISSING
safaʁ,lispoʁ,INFINITIVE+E+E+E+COMPLETE
safaʁ,lispoʁ,INFINITIVE+E+E+E+MISSING
safaʁ,safaʁnu,PAST+FIRST+MF+PLURAL+COMPLETE
safaʁ,safaʁti,PAST+FIRST+MF+SINGULAR+COMPLETE
safaʁ,səfaʁten,PAST+SECOND+F+PLURAL+COMPLETE
safaʁ,safaʁt,PAST+SECOND+F+SINGULAR+COMPLETE
safaʁ,səfaʁtem,PAST+SECOND+M+PLURAL+COMPLETE
safaʁ,safaʁta,PAST+SECOND+M+SINGULAR+COMPLETE
safaʁ,safəʁu,PAST+THIRD+F+PLURAL+COMPLETE
safaʁ,safəʁa,PAST+THIRD+F+SINGULAR+COMPLETE
safaʁ,safəʁu,PAST+THIRD+M+PLURAL+COMPLETE
safaʁ,safaʁ,PAST+THIRD+M+SINGULAR+COMPLETE
safaʁ,sofəʁot,PRESENT+FIRST+F+PLURAL+COMPLETE
safaʁ,sofeʁet,PRESENT+FIRST+F+SINGULAR+COMPLETE
safaʁ,sofəʁim,PRESENT+FIRST+M+PLURAL+COMPLETE
safaʁ,sofeiʁ,PRESENT+FIRST+M+SINGULAR+COMPLETE
safaʁ,sofəʁot,PRESENT+SECOND+F+PLURAL+COMPLETE
safaʁ,sofeʁet,PRESENT+SECOND+F+SINGULAR+COMPLETE
safaʁ,sofəʁim,PRESENT+SECOND+M+PLURAL+COMPLETE
safaʁ,sofeiʁ,PRESENT+SECOND+M+SINGULAR+COMPLETE
safaʁ,sofəʁot,PRESENT+THIRD+F+PLURAL+COMPLETE
safaʁ,sofeʁet,PRESENT+THIRD+F+SINGULAR+COMPLETE
safaʁ,sofəʁim,PRESENT+THIRD+M+PLURAL+COMPLETE
safaʁ,sofeiʁ,PRESENT+THIRD+M+SINGULAR+COMPLETE
sagad,səgudot,BEINONI+FIRST+F+PLURAL+COMPLETE
sagad,səguda,BEINONI+FIRST+F+SINGULAR+COMPLETE
sagad,səgudim,BEINONI+FIRST+M+PLURAL+COMPLETE
sagad,sagud,BEINONI+FIRST+M+SINGULAR+COMPLETE
sagad,səgudot,BEINONI+SECOND+F+PLURAL+COMPLETE
sagad,səguda,BEINONI+SECOND+F+SINGULAR+COMPLETE
sagad,səgudim,BEINONI+SECOND+M+PLURAL+COMPLETE
sagad,sagud,BEINONI+SECOND+M+SINGULAR+COMPLETE
sagad,səgudot,BEINONI+THIRD+F+PLURAL+COMPLETE
sagad,səguda,BEINONI+THIRD+F+SINGULAR+COMPLETE
sagad,səgudim,BEINONI+THIRD+M+PLURAL+COMPLETE
sagad,sagud,BEINONI+THIRD+M+SINGULAR+COMPLETE
sagad,nisgod,FUTURE+FIRST+MF+PLURAL+COMPLETE
sagad,nisgod,FUTURE+FIRST+MF+PLURAL+MISSING
sagad,ʔesgod,FUTURE+FIRST+MF+SINGULAR+COMPLETE
sagad,ʔesgod,FUTURE+FIRST+MF+SINGULAR+MISSING
sagad,sigdu,IMPERATIVE+SECOND+F+PLURAL+COMPLETE
sagad,səgodəna,IMPERATIVE+SECOND+F+PLURAL+MISSING
sagad,sigdi,IMPERATIVE+SECOND+F+SINGULAR+COMPLETE
sagad,sigdu,IMPERATIVE+SECOND+M+PLURAL+COMPLETE
sagad,səgod,IMPERATIVE+SECOND+M+SINGULAR+COMPLETE
sagad,səgod,IMPERATIVE+SECOND+M+SINGULAR+MISSING
sagad,lisgod,INFINITIVE+E+E+E+COMPLETE
sagad,lisgod,INFINITIVE+E+E+E+MISSING
sagad,sagadnu,PAST+FIRST+MF+PLURAL+COMPLETE
sagad,sagadti,PAST+FIRST+MF+SINGULAR+COMPLETE
sagad,səgadten,PAST+SECOND+F+PLURAL+COMPLETE
sagad,sagadt,PAST+SECOND+F+SINGULAR+COMPLETE
sagad,səgadtem,PAST+SECOND+M+PLURAL+COMPLETE
sagad,sagadta,PAST+SECOND+M+SINGULAR+COMPLETE
sagad,sagədu,PAST+THIRD+F+PLURAL+COMPLETE
sagad,sagəda,PAST+THIRD+F+SINGULAR+COMPLETE
sagad,sagədu,PAST+THIRD+M+PLURAL+COMPLETE
sagad,sagad,PAST+THIRD+M+SINGULAR+COMPLETE
sagad,sogədot,PRESENT+FIRST+F+PLURAL+COMPLETE
sagad,sogedet,PRESENT+FIRST+F+SINGULAR+COMPLETE
sagad,sogədim,PRESENT+FIRST+M+PLURAL+COMPLETE
sagad,sogeid,PRESENT+FIRST+M+SINGULAR+COMPLETE
sagad,sogədot,PRESENT+SECOND+F+PLURAL+COMPLETE
sagad,sogedet,PRESENT+SECOND+F+SINGULAR+COMPLETE
sagad,sogədim,PRESENT+SECOND+M+PLURAL+COMPLETE
sagad,sogeid,PRESENT+SECOND+M+SINGULAR+COMPLETE
sagad,sogədot,PRESENT+THIRD+F+PLURAL+COMPLETE
sagad,sogedet,PRESENT+THIRD+F+SINGULAR+COMPLETE
sagad,sogədim,PRESENT+THIRD+M+PLURAL+COMPLETE
sagad,sogeid,PRESENT+THIRD+M+SINGULAR+COMPLETE
sagaʁ,səguʁot,BEINONI+FIRST+F+PLURAL+COMPLETE
sagaʁ,səguʁa,BEINONI+FIRST+F+SINGULAR+COMPLETE
sagaʁ,səguʁim,BEINONI+FIRST+M+PLURAL+COMPLETE
sagaʁ,saguʁ,BEINONI+FIRST+M+SINGULAR+COMPLETE
sagaʁ,səguʁot,BEINONI+SECOND+F+PLURAL+COMPLETE
sagaʁ,səguʁa,BEINONI+SECOND+F+SINGULAR+COMPLETE
sagaʁ,səguʁim,BEINONI+SECOND+M+PLURAL+COMPLETE
sagaʁ,saguʁ,BEINONI+SECOND+M+SINGULAR+COMPLETE
sagaʁ,səguʁot,BEINONI+THIRD+F+PLURAL+COMPLETE
sagaʁ,səguʁa,BEINONI+THIRD+F+SINGULAR+COMPLETE
sagaʁ,səguʁim,BEINONI+THIRD+M+PLURAL+COMPLETE
sagaʁ,saguʁ,BEINONI+THIRD+M+SINGULAR+COMPLETE
sagaʁ,nisgoʁ,FUTURE+FIRST+MF+PLURAL+COMPLETE
sagaʁ,nisgoʁ,FUTURE+FIRST+MF+PLURAL+MISSING
sagaʁ,ʔesgoʁ,FUTURE+FIRST+MF+SINGULAR+COMPLETE
sagaʁ,ʔesgoʁ,FUTURE+FIRST+MF+SINGULAR+MISSING
sagaʁ,səgoʁəna,IMPERATIVE+SECOND+F+PLURAL+COMPLETE
sagaʁ,səgoʁəna,IMPERATIVE+SECOND+F+PLURAL+MISSING
sagaʁ,sigʁi,IMPERATIVE+SECOND+F+SINGULAR+COMPLETE
sagaʁ,sigʁu,IMPERATIVE+SECOND+M+PLURAL+COMPLETE
sagaʁ,səgoʁ,IMPERATIVE+SECOND+M+SINGULAR+COMPLETE
sagaʁ,səgoʁ,IMPERATIVE+SECOND+M+SINGULAR+MISSING
sagaʁ,lisgoʁ,INFINITIVE+E+E+E+COMPLETE
sagaʁ,lisgoʁ,INFINITIVE+E+E+E+MISSING
sagaʁ,sagaʁnu,PAST+FIRST+MF+PLURAL+COMPLETE
sagaʁ,sagaʁti,PAST+FIRST+MF+SINGULAR+COMPLETE
sagaʁ,səgaʁten,PAST+SECOND+F+PLURAL+COMPLETE
sagaʁ,sagaʁt,PAST+SECOND+F+SINGULAR+COMPLETE
sagaʁ,səgaʁtem,PAST+SECOND+M+PLURAL+COMPLETE
sagaʁ,sagaʁta,PAST+SECOND+M+SINGULAR+COMPLETE
sagaʁ,sagəʁu,PAST+THIRD+F+PLURAL+COMPLETE
sagaʁ,sagəʁa,PAST+THIRD+F+SINGULAR+COMPLETE
sagaʁ,sagəʁu,PAST+THIRD+M+PLURAL+COMPLETE
sagaʁ,sagaʁ,PAST+THIRD+M+SINGULAR+COMPLETE
sagaʁ,sogəʁot,PRESENT+FIRST+F+PLURAL+COMPLETE
sagaʁ,sogeʁet,PRESENT+FIRST+F+SINGULAR+COMPLETE
sagaʁ,sogəʁim,PRESENT+FIRST+M+PLURAL+COMPLETE
sagaʁ,sogeiʁ,PRESENT+FIRST+M+SINGULAR+COMPLETE
sagaʁ,sogəʁot,PRESENT+SECOND+F+PLURAL+COMPLETE
sagaʁ,sogeʁet,PRESENT+SECOND+F+SINGULAR+COMPLETE
sagaʁ,sogəʁim,PRESENT+SECOND+M+PLURAL+COMPLETE
sagaʁ,sogeiʁ,PRESENT+SECOND+M+SINGULAR+COMPLETE
sagaʁ,sogəʁot,PRESENT+THIRD+F+PLURAL+COMPLETE
sagaʁ,sogeʁet,PRESENT+THIRD+F+SINGULAR+COMPLETE
sagaʁ,sogəʁim,PRESENT+THIRD+M+PLURAL+COMPLETE
sagaʁ,sogeiʁ,PRESENT+THIRD+M+SINGULAR+COMPLETE
saħaf,nisħaf,FUTURE+FIRST+MF+PLURAL+COMPLETE
saħaf,ʔesħaf,FUTURE+FIRST+MF+SINGULAR+COMPLETE
saħaf,səħafna,IMPERATIVE+SECOND+F+PLURAL+COMPLETE
saħaf,saħafi,IMPERATIVE+SECOND+F+SINGULAR+COMPLETE
saħaf,saħafu,IMPERATIVE+SECOND+M+PLURAL+COMPLETE
saħaf,səħaf,IMPERATIVE+SECOND+M+SINGULAR+COMPLETE
saħaf,lisħof,INFINITIVE+E+E+E+COMPLETE
saħaf,lisħof,INFINITIVE+E+E+E+MISSING
saħaf,saħafnu,PAST+FIRST+MF+PLURAL+COMPLETE
saħaf,saħafti,PAST+FIRST+MF+SINGULAR+COMPLETE
saħaf,səħaften,PAST+SECOND+F+PLURAL+COMPLETE
saħaf,saħaft,PAST+SECOND+F+SINGULAR+COMPLETE
saħaf,səħaftem,PAST+SECOND+M+PLURAL+COMPLETE
saħaf,saħafta,PAST+SECOND+M+SINGULAR+COMPLETE
saħaf,saħafu,PAST+THIRD+F+PLURAL+COMPLETE
saħaf,saħafa,PAST+THIRD+F+SINGULAR+COMPLETE
saħaf,saħafu,PAST+THIRD+M+PLURAL+COMPLETE
saħaf,saħaf,PAST+THIRD+M+SINGULAR+COMPLETE
saħaf,soħafot,PRESENT+FIRST+F+PLURAL+COMPLETE
saħaf,soħefet,PRESENT+FIRST+F+SINGULAR+COMPLETE
saħaf,soħafim,PRESENT+FIRST+M+PLURAL+COMPLETE
saħaf,soħeif,PRESENT+FIRST+M+SINGULAR+COMPLETE
saħaf,soħafot,PRESENT+SECOND+F+PLURAL+COMPLETE
saħaf,soħefet,PRESENT+SECOND+F+SINGULAR+COMPLETE
saħaf,soħafim,PRESENT+SECOND+M+PLURAL+COMPLETE
saħaf,soħeif,PRESENT+SECOND+M+SINGULAR+COMPLETE
saħaf,soħafot,PRESENT+THIRD+F+PLURAL+COMPLETE
saħaf,soħefet,PRESENT+THIRD+F+SINGULAR+COMPLETE
saħaf,soħafim,PRESENT+THIRD+M+PLURAL+COMPLETE
saħaf,soħeif,PRESENT+THIRD+M+SINGULAR+COMPLETE
saħaq,nisħaq,FUTURE+FIRST+MF+PLURAL+COMPLETE
saħaq,ʔesħaq,FUTURE+FIRST+MF+SINGULAR+COMPLETE
saħaq,saħaqu,IMPERATIVE+SECOND+F+PLURAL+COMPLETE
saħaq,saħaqi,IMPERATIVE+SECOND+F+SINGULAR+COMPLETE
saħaq,saħaqu,IMPERATIVE+SECOND+M+PLURAL+COMPLETE
saħaq,səħaq,IMPERATIVE+SECOND+M+SINGULAR+COMPLETE
saħaq,lisħoq,INFINITIVE+E+E+E+COMPLETE
saħaq,lisħoq,INFINITIVE+E+E+E+MISSING
saħaq,saħaqnu,PAST+FIRST+MF+PLURAL+COMPLETE
saħaq,saħaqti,PAST+FIRST+MF+SINGULAR+COMPLETE
saħaq,səħaqten,PAST+SECOND+F+PLURAL+COMPLETE
saħaq,saħaqt,PAST+SECOND+F+SINGULAR+COMPLETE
saħaq,səħaqtem,PAST+SECOND+M+PLURAL+COMPLETE
saħaq,saħaqta,PAST+SECOND+M+SINGULAR+COMPLETE
saħaq,saħaqu,PAST+THIRD+F+PLURAL+COMPLETE
saħaq,saħaqa,PAST+THIRD+F+SINGULAR+COMPLETE
saħaq,saħaqu,PAST+THIRD+M+PLURAL+COMPLETE
saħaq,saħaq,PAST+THIRD+M+SINGULAR+COMPLETE
saħaq,soħaqot,PRESENT+FIRST+F+PLURAL+COMPLETE
saħaq,soħeqet,PRESENT+FIRST+F+SINGULAR+COMPLETE
saħaq,soħaqim,PRESENT+FIRST+M+PLURAL+COMPLETE
saħaq,soħeiq,PRESENT+FIRST+M+SINGULAR+COMPLETE
saħaq,soħaqot,PRESENT+SECOND+F+PLURAL+COMPLETE
saħaq,soħeqet,PRESENT+SECOND+F+SINGULAR+COMPLETE
saħaq,soħaqim,PRESENT+SECOND+M+PLURAL+COMPLETE
saħaq,soħeiq,PRESENT+SECOND+M+SINGULAR+COMPLETE
saħaq,soħaqot,PRESENT+THIRD+F+PLURAL+COMPLETE
saħaq,soħeqet,PRESENT+THIRD+F+SINGULAR+COMPLETE
saħaq,soħaqim,PRESENT+THIRD+M+PLURAL+COMPLETE
saħaq,soħeiq,PRESENT+THIRD+M+SINGULAR+COMPLETE
saħaʁ,nisħaʁ,FUTURE+FIRST+MF+PLURAL+COMPLETE
saħaʁ,ʔesħaʁ,FUTURE+FIRST+MF+SINGULAR+COMPLETE
saħaʁ,saħaʁu,IMPERATIVE+SECOND+F+PLURAL+COMPLETE
saħaʁ,saħaʁi,IMPERATIVE+SECOND+F+SINGULAR+COMPLETE
saħaʁ,saħaʁu,IMPERATIVE+SECOND+M+PLURAL+COMPLETE
saħaʁ,səħaʁ,IMPERATIVE+SECOND+M+SINGULAR+COMPLETE
saħaʁ,lisħoʁ,INFINITIVE+E+E+E+COMPLETE
saħaʁ,lisħoʁ,INFINITIVE+E+E+E+MISSING
saħaʁ,saħaʁnu,PAST+FIRST+MF+PLURAL+COMPLETE
saħaʁ,saħaʁti,PAST+FIRST+MF+SINGULAR+COMPLETE
saħaʁ,səħaʁten,PAST+SECOND+F+PLURAL+COMPLETE
saħaʁ,saħaʁt,PAST+SECOND+F+SINGULAR+COMPLETE
saħaʁ,səħaʁtem,PAST+SECOND+M+PLURAL+COMPLETE
saħaʁ,saħaʁta,PAST+SECOND+M+SINGULAR+COMPLETE
saħaʁ,saħaʁu,PAST+THIRD+F+PLURAL+COMPLETE
saħaʁ,saħaʁa,PAST+THIRD+F+SINGULAR+COMPLETE
saħaʁ,saħaʁu,PAST+THIRD+M+PLURAL+COMPLETE
saħaʁ,saħaʁ,PAST+THIRD+M+SINGULAR+COMPLETE
saħaʁ,soħaʁot,PRESENT+FIRST+F+PLURAL+COMPLETE
saħaʁ,soħeʁet,PRESENT+FIRST+F+SINGULAR+COMPLETE
saħaʁ,soħaʁim,PRESENT+FIRST+M+PLURAL+COMPLETE
saħaʁ,soħeiʁ,PRESENT+FIRST+M+SINGULAR+COMPLETE
saħaʁ,soħaʁot,PRESENT+SECOND+F+PLURAL+COMPLETE
saħaʁ,soħeʁet,PRESENT+SECOND+F+SINGULAR+COMPLETE
saħaʁ,soħaʁim,PRESENT+SECOND+M+PLURAL+COMPLETE
saħaʁ,soħeiʁ,PRESENT+SECOND+M+SINGULAR+COMPLETE
saħaʁ,soħaʁot,PRESENT+THIRD+F+PLURAL+COMPLETE
saħaʁ,soħeʁet,PRESENT+THIRD+F+SINGULAR+COMPLETE
saħaʁ,soħaʁim,PRESENT+THIRD+M+PLURAL+COMPLETE
saħaʁ,soħeiʁ,PRESENT+THIRD+M+SINGULAR+COMPLETE
saħat,nisħat,FUTURE+FIRST+MF+PLURAL+COMPLETE
saħat,ʔesħat,FUTURE+FIRST+MF+SINGULAR+COMPLETE
saħat,saħatu,IMPERATIVE+SECOND+F+PLURAL+COMPLETE
saħat,saħati,IMPERATIVE+SECOND+F+SINGULAR+COMPLETE
saħat,saħatu,IMPERATIVE+SECOND+M+PLURAL+COMPLETE
saħat,səħat,IMPERATIVE+SECOND+M+SINGULAR+COMPLETE
saħat,lisħot,INFINITIVE+E+E+E+COMPLETE
saħat,lisħot,INFINITIVE+E+E+E+MISSING
saħat,saħatnu,PAST+FIRST+MF+PLURAL+COMPLETE
saħat,saħatti,PAST+FIRST+MF+SINGULAR+COMPLETE
saħat,səħatten,PAST+SECOND+F+PLURAL+COMPLETE
saħat,saħatt,PAST+SECOND+F+SINGULAR+COMPLETE
saħat,səħattem,PAST+SECOND+M+PLURAL+COMPLETE
saħat,saħatta,PAST+SECOND+M+SINGULAR+COMPLETE
saħat,saħatu,PAST+THIRD+F+PLURAL+COMPLETE
saħat,saħata,PAST+THIRD+F+SINGULAR+COMPLETE
saħat,saħatu,PAST+THIRD+M+PLURAL+COMPLETE
saħat,saħat,PAST+THIRD+M+SINGULAR+COMPLETE
saħat,soħatot,PRESENT+FIRST+F+PLURAL+COMPLETE
saħat,soħetet,PRESENT+FIRST+F+SINGULAR+COMPLETE
saħat,soħatim,PRESENT+FIRST+M+PLURAL+COMPLETE
saħat,soħeit,PRESENT+FIRST+M+SINGULAR+COMPLETE
saħat,soħatot,PRESENT+SECOND+F+PLURAL+COMPLETE
saħat,soħetet,PRESENT+SECOND+F+SINGULAR+COMPLETE
saħat,soħatim,PRESENT+SECOND+M+PLURAL+COMPLETE
saħat,soħeit,PRESENT+SECOND+M+SINGULAR+COMPLETE
saħat,soħatot,PRESENT+THIRD+F+PLURAL+COMPLETE
saħat,soħetet,PRESENT+THIRD+F+SINGULAR+COMPLETE
saħat,soħatim,PRESENT+THIRD+M+PLURAL+COMPLETE
saħat,soħeit,PRESENT+THIRD+M+SINGULAR+COMPLETE
saħav,nisħav,FUTURE+FIRST+MF+PLURAL+COMPLETE
saħav,ʔesħav,FUTURE+FIRST+MF+SINGULAR+COMPLETE
saħav,səħavna,IMPERATIVE+SECOND+F+PLURAL+COMPLETE
saħav,saħavi,IMPERATIVE+SECOND+F+SINGULAR+COMPLETE
saħav,saħavu,IMPERATIVE+SECOND+M+PLURAL+COMPLETE
saħav,səħav,IMPERATIVE+SECOND+M+SINGULAR+COMPLETE
saħav,lisħov,INFINITIVE+E+E+E+COMPLETE
saħav,lisħov,INFINITIVE+E+E+E+MISSING
saħav,saħavnu,PAST+FIRST+MF+PLURAL+COMPLETE
saħav,saħavti,PAST+FIRST+MF+SINGULAR+COMPLETE
saħav,səħavten,PAST+SECOND+F+PLURAL+COMPLETE
saħav,saħavt,PAST+SECOND+F+SINGULAR+COMPLETE
saħav,səħavtem,PAST+SECOND+M+PLURAL+COMPLETE
saħav,saħavta,PAST+SECOND+M+SINGULAR+COMPLETE
saħav,saħavu,PAST+THIRD+F+PLURAL+COMPLETE
saħav,saħava,PAST+THIRD+F+SINGULAR+COMPLETE
saħav,saħavu,PAST+THIRD+M+PLURAL+COMPLETE
saħav,saħav,PAST+THIRD+M+SINGULAR+COMPLETE
saħav,soħavot,PRESENT+FIRST+F+PLURAL+COMPLETE
saħav,soħevet,PRESENT+FIRST+F+SINGULAR+COMPLETE
saħav,soħavim,PRESENT+FIRST+M+PLURAL+COMPLETE
saħav,soħeiv,PRESENT+FIRST+M+SINGULAR+COMPLETE
saħav,soħavot,PRESENT+SECOND+F+PLURAL+COMPLETE
saħav,soħevet,PRESENT+SECOND+F+SINGULAR+COMPLETE
saħav,soħavim,PRESENT+SECOND+M+PLURAL+COMPLETE
saħav,soħeiv,PRESENT+SECOND+M+SINGULAR+COMPLETE
saħav,soħavot,PRESENT+THIRD+F+PLURAL+COMPLETE
saħav,soħevet,PRESENT+THIRD+F+SINGULAR+COMPLETE
saħav,soħavim,PRESENT+THIRD+M+PLURAL+COMPLETE
saħav,soħeiv,PRESENT+THIRD+M+SINGULAR+COMPLETE
salad,səludot,BEINONI+FIRST+F+PLURAL+COMPLETE
salad,səluda,BEINONI+FIRST+F+SINGULAR+COMPLETE
salad,səludim,BEINONI+FIRST+M+PLURAL+COMPLETE
salad,salud,BEINONI+FIRST+M+SINGULAR+COMPLETE
salad,səludot,BEINONI+SECOND+F+PLURAL+COMPLETE
salad,səluda,BEINONI+SECOND+F+SINGULAR+COMPLETE
salad,səludim,BEINONI+SECOND+M+PLURAL+COMPLETE
salad,salud,BEINONI+SECOND+M+SINGULAR+COMPLETE
salad,səludot,BEINONI+THIRD+F+PLURAL+COMPLETE
salad,səluda,BEINONI+THIRD+F+SINGULAR+COMPLETE
salad,səludim,BEINONI+THIRD+M+PLURAL+COMPLETE
salad,salud,BEINONI+THIRD+M+SINGULAR+COMPLETE
salad,nislod,FUTURE+FIRST+MF+PLURAL+COMPLETE
salad,nislod,FUTURE+FIRST+MF+PLURAL+MISSING
salad,ʔeslod,FUTURE+FIRST+MF+SINGULAR+COMPLETE
salad,ʔeslod,FUTURE+FIRST+MF+SINGULAR+MISSING
salad,sildu,IMPERATIVE+SECOND+F+PLURAL+COMPLETE
salad,səlodəna,IMPERATIVE+SECOND+F+PLURAL+MISSING
salad,sildi,IMPERATIVE+SECOND+F+SINGULAR+COMPLETE
salad,sildu,IMPERATIVE+SECOND+M+PLURAL+COMPLETE
salad,səlod,IMPERATIVE+SECOND+M+SINGULAR+COMPLETE
salad,səlod,IMPERATIVE+SECOND+M+SINGULAR+MISSING
salad,lislod,INFINITIVE+E+E+E+COMPLETE
salad,lislod,INFINITIVE+E+E+E+MISSING
salad,saladnu,PAST+FIRST+MF+PLURAL+COMPLETE
salad,saladti,PAST+FIRST+MF+SINGULAR+COMPLETE
salad,səladten,PAST+SECOND+F+PLURAL+COMPLETE
salad,saladt,PAST+SECOND+F+SINGULAR+COMPLETE
salad,səladtem,PAST+SECOND+M+PLURAL+COMPLETE
salad,saladta,PAST+SECOND+M+SINGULAR+COMPLETE
salad,salədu,PAST+THIRD+F+PLURAL+COMPLETE
salad,saləda,PAST+THIRD+F+SINGULAR+COMPLETE
salad,salədu,PAST+THIRD+M+PLURAL+COMPLETE
salad,salad,PAST+THIRD+M+SINGULAR+COMPLETE
salad,solədot,PRESENT+FIRST+F+PLURAL+COMPLETE
salad,soledet,PRESENT+FIRST+F+SINGULAR+COMPLETE
salad,solədim,PRESENT+FIRST+M+PLURAL+COMPLETE
salad,soleid,PRESENT+FIRST+M+SINGULAR+COMPLETE
salad,solədot,PRESENT+SECOND+F+PLURAL+COMPLETE
salad,soledet,PRESENT+SECOND+F+SINGULAR+COMPLETE
salad,solədim,PRESENT+SECOND+M+PLURAL+COMPLETE
salad,soleid,PRESENT+SECOND+M+SINGULAR+COMPLETE
salad,solədot,PRESENT+THIRD+F+PLURAL+COMPLETE
salad,soledet,PRESENT+THIRD+F+SINGULAR+COMPLETE
salad,solədim,PRESENT+THIRD+M+PLURAL+COMPLETE
salad,soleid,PRESENT+THIRD+M+SINGULAR+COMPLETE
salaħ,səluħot,BEINONI+FIRST+F+PLURAL+COMPLETE
salaħ,səluħa,BEINONI+FIRST+F+SINGULAR+COMPLETE
salaħ,səluħim,BEINONI+FIRST+M+PLURAL+COMPLETE
salaħ,saluaħ,BEINONI+FIRST+M+SINGULAR+COMPLETE
salaħ,səluħot,BEINONI+SECOND+F+PLURAL+COMPLETE
salaħ,səluħa,BEINONI+SECOND+F+SINGULAR+COMPLETE
salaħ,səluħim,BEINONI+SECOND+M+PLURAL+COMPLETE
salaħ,saluaħ,BEINONI+SECOND+M+SINGULAR+COMPLETE
salaħ,səluħot,BEINONI+THIRD+F+PLURAL+COMPLETE
salaħ,səluħa,BEINONI+THIRD+F+SINGULAR+COMPLETE
salaħ,səluħim,BEINONI+THIRD+M+PLURAL+COMPLETE
salaħ,saluaħ,BEINONI+THIRD+M+SINGULAR+COMPLETE
salaħ,nislaħ,FUTURE+FIRST+MF+PLURAL+COMPLETE
salaħ,ʔeslaħ,FUTURE+FIRST+MF+SINGULAR+COMPLETE
salaħ,silħu,IMPERATIVE+SECOND+F+PLURAL+COMPLETE
salaħ,silħi,IMPERATIVE+SECOND+F+SINGULAR+COMPLETE
salaħ,silħu,IMPERATIVE+SECOND+M+PLURAL+COMPLETE
salaħ,səlaħ,IMPERATIVE+SECOND+M+SINGULAR+COMPLETE
salaħ,lisloaħ,INFINITIVE+E+E+E+COMPLETE
salaħ,lisloaħ,INFINITIVE+E+E+E+MISSING
salaħ,salaħnu,PAST+FIRST+MF+PLURAL+COMPLETE
salaħ,salaħti,PAST+FIRST+MF+SINGULAR+COMPLETE
salaħ,səlaħten,PAST+SECOND+F+PLURAL+COMPLETE
salaħ,salaħt,PAST+SECOND+F+SINGULAR+COMPLETE
salaħ,səlaħtem,PAST+SECOND+M+PLURAL+COMPLETE
salaħ,salaħta,PAST+SECOND+M+SINGULAR+COMPLETE
salaħ,saləħu,PAST+THIRD+F+PLURAL+COMPLETE
salaħ,saləħa,PAST+THIRD+F+SINGULAR+COMPLETE
salaħ,saləħu,PAST+THIRD+M+PLURAL+COMPLETE
salaħ,salaħ,PAST+THIRD+M+SINGULAR+COMPLETE
salaħ,soləħot,PRESENT+FIRST+F+PLURAL+COMPLETE
salaħ,solaħat,PRESENT+FIRST+F+SINGULAR+COMPLETE
salaħ,soləħim,PRESENT+FIRST+M+PLURAL+COMPLETE
salaħ,soleiaħ,PRESENT+FIRST+M+SINGULAR+COMPLETE
salaħ,soləħot,PRESENT+SECOND+F+PLURAL+COMPLETE
salaħ,solaħat,PRESENT+SECOND+F+SINGULAR+COMPLETE
salaħ,soləħim,PRESENT+SECOND+M+PLURAL+COMPLETE
salaħ,soleiaħ,PRESENT+SECOND+M+SINGULAR+COMPLETE
salaħ,soləħot,PRESENT+THIRD+F+PLURAL+COMPLETE
salaħ,solaħat,PRESENT+THIRD+F+SINGULAR+COMPLETE
salaħ,soləħim,PRESENT+THIRD+M+PLURAL+COMPLETE
salaħ,soleiaħ,PRESENT+THIRD+M+SINGULAR+COMPLETE
salal,səlulot,BEINONI+FIRST+F+PLURAL+COMPLETE
salal,səlula,BEINONI+FIRST+F+SINGULAR+COMPLETE
salal,səlulim,BEINONI+FIRST+M+PLURAL+COMPLETE
salal,salul,BEINONI+FIRST+M+SINGULAR+COMPLETE
salal,səlulot,BEINONI+SECOND+F+PLURAL+COMPLETE
salal,səlula,BEINONI+SECOND+F+SINGULAR+COMPLETE
salal,səlulim,BEINONI+SECOND+M+PLURAL+COMPLETE
salal,salul,BEINONI+SECOND+M+SINGULAR+COMPLETE
salal,səlulot,BEINONI+THIRD+F+PLURAL+COMPLETE
salal,səlula,BEINONI+THIRD+F+SINGULAR+COMPLETE
salal,səlulim,BEINONI+THIRD+M+PLURAL+COMPLETE
salal,salul,BEINONI+THIRD+M+SINGULAR+COMPLETE
salal,nislol,FUTURE+FIRST+MF+PLURAL+COMPLETE
salal,nislol,FUTURE+FIRST+MF+PLURAL+MISSING
salal,ʔeslol,FUTURE+FIRST+MF+SINGULAR+COMPLETE
salal,ʔeslol,FUTURE+FIRST+MF+SINGULAR+MISSING
salal,səloləna,IMPERATIVE+SECOND+F+PLURAL+COMPLETE
salal,səloləna,IMPERATIVE+SECOND+F+PLURAL+MISSING
salal,siləli,IMPERATIVE+SECOND+F+SINGULAR+COMPLETE
salal,siləlu,IMPERATIVE+SECOND+M+PLURAL+COMPLETE
salal,səlol,IMPERATIVE+SECOND+M+SINGULAR+COMPLETE
salal,səlol,IMPERATIVE+SECOND+M+SINGULAR+MISSING
salal,lislol,INFINITIVE+E+E+E+COMPLETE
salal,lislol,INFINITIVE+E+E+E+MISSING
salal,salalnu,PAST+FIRST+MF+PLURAL+COMPLETE
salal,salalti,PAST+FIRST+MF+SINGULAR+COMPLETE
salal,səlalten,PAST+SECOND+F+PLURAL+COMPLETE
salal,salalt,PAST+SECOND+F+SINGULAR+COMPLETE
salal,səlaltem,PAST+SECOND+M+PLURAL+COMPLETE
salal,salalta,PAST+SECOND+M+SINGULAR+COMPLETE
salal,saləlu,PAST+THIRD+F+PLURAL+COMPLETE
salal,saləla,PAST+THIRD+F+SINGULAR+COMPLETE
salal,saləlu,PAST+THIRD+M+PLURAL+COMPLETE
salal,salal,PAST+THIRD+M+SINGULAR+COMPLETE
salal,soləlot,PRESENT+FIRST+F+PLURAL+COMPLETE
salal,solelet,PRESENT+FIRST+F+SINGULAR+COMPLETE
salal,soləlim,PRESENT+FIRST+M+PLURAL+COMPLETE
salal,soleil,PRESENT+FIRST+M+SINGULAR+COMPLETE
salal,soləlot,PRESENT+SECOND+F+PLURAL+COMPLETE
salal,solelet,PRESENT+SECOND+F+SINGULAR+COMPLETE
salal,soləlim,PRESENT+SECOND+M+PLURAL+COMPLETE
salal,soleil,PRESENT+SECOND+M+SINGULAR+COMPLETE
salal,soləlot,PRESENT+THIRD+F+PLURAL+COMPLETE
salal,solelet,PRESENT+THIRD+F+SINGULAR+COMPLETE
salal,soləlim,PRESENT+THIRD+M+PLURAL+COMPLETE
salal,soleil,PRESENT+THIRD+M+SINGULAR+COMPLETE
samaħ,nismaħ,FUTURE+FIRST+MF+PLURAL+COMPLETE
samaħ,ʔesmaħ,FUTURE+FIRST+MF+SINGULAR+COMPLETE
samaħ,simħu,IMPERATIVE+SECOND+F+PLURAL+COMPLETE
samaħ,simħi,IMPERATIVE+SECOND+F+SINGULAR+COMPLETE
samaħ,simħu,IMPERATIVE+SECOND+M+PLURAL+COMPLETE
samaħ,səmaħ,IMPERATIVE+SECOND+M+SINGULAR+COMPLETE
samaħ,lismoaħ,INFINITIVE+E+E+E+COMPLETE
samaħ,lismoaħ,INFINITIVE+E+E+E+MISSING
samaħ,samaħnu,PAST+FIRST+MF+PLURAL+COMPLETE
samaħ,samaħti,PAST+FIRST+MF+SINGULAR+COMPLETE
samaħ,səmaħten,PAST+SECOND+F+PLURAL+COMPLETE
samaħ,samaħatt,PAST+SECOND+F+SINGULAR+COMPLETE
samaħ,səmaħtem,PAST+SECOND+M+PLURAL+COMPLETE
samaħ,samaħta,PAST+SECOND+M+SINGULAR+COMPLETE
samaħ,saməħu,PAST+THIRD+F+PLURAL+COMPLETE
samaħ,saməħa,PAST+THIRD+F+SINGULAR+COMPLETE
samaħ,saməħu,PAST+THIRD+M+PLURAL+COMPLETE
samaħ,samaħ,PAST+THIRD+M+SINGULAR+COMPLETE
samaħ,səmeiħot,PRESENT+FIRST+F+PLURAL+COMPLETE
samaħ,səmeiħa,PRESENT+FIRST+F+SINGULAR+COMPLETE
samaħ,səmeiħim,PRESENT+FIRST+M+PLURAL+COMPLETE
samaħ,sameiaħ,PRESENT+FIRST+M+SINGULAR+COMPLETE
samaħ,səmeiħot,PRESENT+SECOND+F+PLURAL+COMPLETE
samaħ,səmeiħa,PRESENT+SECOND+F+SINGULAR+COMPLETE
samaħ,səmeiħim,PRESENT+SECOND+M+PLURAL+COMPLETE
samaħ,sameiaħ,PRESENT+SECOND+M+SINGULAR+COMPLETE
samaħ,səmeiħot,PRESENT+THIRD+F+PLURAL+COMPLETE
samaħ,səmeiħa,PRESENT+THIRD+F+SINGULAR+COMPLETE
samaħ,səmeiħim,PRESENT+THIRD+M+PLURAL+COMPLETE
samaħ,sameiaħ,PRESENT+THIRD+M+SINGULAR+COMPLETE
samaΧ,səmuΧot,BEINONI+FIRST+F+PLURAL+COMPLETE
samaΧ,səmuΧa,BEINONI+FIRST+F+SINGULAR+COMPLETE
samaΧ,səmuΧim,BEINONI+FIRST+M+PLURAL+COMPLETE
samaΧ,samuΧ,BEINONI+FIRST+M+SINGULAR+COMPLETE
samaΧ,səmuΧot,BEINONI+SECOND+F+PLURAL+COMPLETE
samaΧ,səmuΧa,BEINONI+SECOND+F+SINGULAR+COMPLETE
samaΧ,səmuΧim,BEINONI+SECOND+M+PLURAL+COMPLETE
samaΧ,samuΧ,BEINONI+SECOND+M+SINGULAR+COMPLETE
samaΧ,səmuΧot,BEINONI+THIRD+F+PLURAL+COMPLETE
samaΧ,səmuΧa,BEINONI+THIRD+F+SINGULAR+COMPLETE
samaΧ,səmuΧim,BEINONI+THIRD+M+PLURAL+COMPLETE
samaΧ,samuΧ,BEINONI+THIRD+M+SINGULAR+COMPLETE
samaΧ,nismoΧ,FUTURE+FIRST+MF+PLURAL+COMPLETE
samaΧ,nismoΧ,FUTURE+FIRST+MF+PLURAL+MISSING
samaΧ,ʔesmoΧ,FUTURE+FIRST+MF+SINGULAR+COMPLETE
samaΧ,ʔesmoΧ,FUTURE+FIRST+MF+SINGULAR+MISSING
samaΧ,simΧu,IMPERATIVE+SECOND+F+PLURAL+COMPLETE
samaΧ,səmoΧəna,IMPERATIVE+SECOND+F+PLURAL+MISSING
samaΧ,simΧi,IMPERATIVE+SECOND+F+SINGULAR+COMPLETE
samaΧ,simΧu,IMPERATIVE+SECOND+M+PLURAL+COMPLETE
samaΧ,səmoΧ,IMPERATIVE+SECOND+M+SINGULAR+COMPLETE
samaΧ,səmoΧ,IMPERATIVE+SECOND+M+SINGULAR+MISSING
samaΧ,lismoΧ,INFINITIVE+E+E+E+COMPLETE
samaΧ,lismoΧ,INFINITIVE+E+E+E+MISSING
samaΧ,samaΧnu,PAST+FIRST+MF+PLURAL+COMPLETE
samaΧ,samaΧti,PAST+FIRST+MF+SINGULAR+COMPLETE
samaΧ,səmaΧten,PAST+SECOND+F+PLURAL+COMPLETE
samaΧ,samaΧt,PAST+SECOND+F+SINGULAR+COMPLETE
samaΧ,səmaΧtem,PAST+SECOND+M+PLURAL+COMPLETE
samaΧ,samaΧta,PAST+SECOND+M+SINGULAR+COMPLETE
samaΧ,saməΧu,PAST+THIRD+F+PLURAL+COMPLETE
samaΧ,saməΧa,PAST+THIRD+F+SINGULAR+COMPLETE
samaΧ,saməΧu,PAST+THIRD+M+PLURAL+COMPLETE
samaΧ,samaΧ,PAST+THIRD+M+SINGULAR+COMPLETE
samaΧ,soməΧot,PRESENT+FIRST+F+PLURAL+COMPLETE
samaΧ,someΧet,PRESENT+FIRST+F+SINGULAR+COMPLETE
samaΧ,soməΧim,PRESENT+FIRST+M+PLURAL+COMPLETE
samaΧ,someiΧ,PRESENT+FIRST+M+SINGULAR+COMPLETE
samaΧ,soməΧot,PRESENT+SECOND+F+PLURAL+COMPLETE
samaΧ,someΧet,PRESENT+SECOND+F+SINGULAR+COMPLETE
samaΧ,soməΧim,PRESENT+SECOND+M+PLURAL+COMPLETE
samaΧ,someiΧ,PRESENT+SECOND+M+SINGULAR+COMPLETE
samaΧ,soməΧot,PRESENT+THIRD+F+PLURAL+COMPLETE
samaΧ,someΧet,PRESENT+THIRD+F+SINGULAR+COMPLETE
samaΧ,soməΧim,PRESENT+THIRD+M+PLURAL+COMPLETE
samaΧ,someiΧ,PRESENT+THIRD+M+SINGULAR+COMPLETE
saqal,səqulot,BEINONI+FIRST+F+PLURAL+COMPLETE
saqal,səqula,BEINONI+FIRST+F+SINGULAR+COMPLETE
saqal,səqulim,BEINONI+FIRST+M+PLURAL+COMPLETE
saqal,saqul,BEINONI+FIRST+M+SINGULAR+COMPLETE
saqal,səqulot,BEINONI+SECOND+F+PLURAL+COMPLETE
saqal,səqula,BEINONI+SECOND+F+SINGULAR+COMPLETE
saqal,səqulim,BEINONI+SECOND+M+PLURAL+COMPLETE
saqal,saqul,BEINONI+SECOND+M+SINGULAR+COMPLETE
saqal,səqulot,BEINONI+THIRD+F+PLURAL+COMPLETE
saqal,səqula,BEINONI+THIRD+F+SINGULAR+COMPLETE
saqal,səqulim,BEINONI+THIRD+M+PLURAL+COMPLETE
saqal,saqul,BEINONI+THIRD+M+SINGULAR+COMPLETE
saqal,nisqol,FUTURE+FIRST+MF+PLURAL+COMPLETE
saqal,nisqol,FUTURE+FIRST+MF+PLURAL+MISSING
saqal,ʔesqol,FUTURE+FIRST+MF+SINGULAR+COMPLETE
saqal,ʔesqol,FUTURE+FIRST+MF+SINGULAR+MISSING
saqal,siqlu,IMPERATIVE+SECOND+F+PLURAL+COMPLETE
saqal,səqoləna,IMPERATIVE+SECOND+F+PLURAL+MISSING
saqal,siqli,IMPERATIVE+SECOND+F+SINGULAR+COMPLETE
saqal,siqlu,IMPERATIVE+SECOND+M+PLURAL+COMPLETE
saqal,səqol,IMPERATIVE+SECOND+M+SINGULAR+COMPLETE
saqal,səqol,IMPERATIVE+SECOND+M+SINGULAR+MISSING
saqal,lisqol,INFINITIVE+E+E+E+COMPLETE
saqal,lisqol,INFINITIVE+E+E+E+MISSING
saqal,saqalnu,PAST+FIRST+MF+PLURAL+COMPLETE
saqal,saqalti,PAST+FIRST+MF+SINGULAR+COMPLETE
saqal,səqalten,PAST+SECOND+F+PLURAL+COMPLETE
saqal,saqalt,PAST+SECOND+F+SINGULAR+COMPLETE
saqal,səqaltem,PAST+SECOND+M+PLURAL+COMPLETE
saqal,saqalta,PAST+SECOND+M+SINGULAR+COMPLETE
saqal,saqəlu,PAST+THIRD+F+PLURAL+COMPLETE
saqal,saqəla,PAST+THIRD+F+SINGULAR+COMPLETE
saqal,saqəlu,PAST+THIRD+M+PLURAL+COMPLETE
saqal,saqal,PAST+THIRD+M+SINGULAR+COMPLETE
saqal,soqəlot,PRESENT+FIRST+F+PLURAL+COMPLETE
saqal,soqelet,PRESENT+FIRST+F+SINGULAR+COMPLETE
saqal,soqəlim,PRESENT+FIRST+M+PLURAL+COMPLETE
saqal,soqeil,PRESENT+FIRST+M+SINGULAR+COMPLETE
saqal,soqəlot,PRESENT+SECOND+F+PLURAL+COMPLETE
saqal,soqelet,PRESENT+SECOND+F+SINGULAR+COMPLETE
saqal,soqəlim,PRESENT+SECOND+M+PLURAL+COMPLETE
saqal,soqeil,PRESENT+SECOND+M+SINGULAR+COMPLETE
saqal,soqəlot,PRESENT+THIRD+F+PLURAL+COMPLETE
saqal,soqelet,PRESENT+THIRD+F+SINGULAR+COMPLETE
saqal,soqəlim,PRESENT+THIRD+M+PLURAL+COMPLETE
saqal,soqeil,PRESENT+THIRD+M+SINGULAR+COMPLETE
saqaʁ,səquʁot,BEINONI+FIRST+F+PLURAL+COMPLETE
saqaʁ,səquʁa,BEINONI+FIRST+F+SINGULAR+COMPLETE
saqaʁ,səquʁim,BEINONI+FIRST+M+PLURAL+COMPLETE
saqaʁ,saquʁ,BEINONI+FIRST+M+SINGULAR+COMPLETE
saqaʁ,səquʁot,BEINONI+SECOND+F+PLURAL+COMPLETE
saqaʁ,səquʁa,BEINONI+SECOND+F+SINGULAR+COMPLETE
saqaʁ,səquʁim,BEINONI+SECOND+M+PLURAL+COMPLETE
saqaʁ,saquʁ,BEINONI+SECOND+M+SINGULAR+COMPLETE
saqaʁ,səquʁot,BEINONI+THIRD+F+PLURAL+COMPLETE
saqaʁ,səquʁa,BEINONI+THIRD+F+SINGULAR+COMPLETE
saqaʁ,səquʁim,BEINONI+THIRD+M+PLURAL+COMPLETE
saqaʁ,saquʁ,BEINONI+THIRD+M+SINGULAR+COMPLETE
saqaʁ,nisqoʁ,FUTURE+FIRST+MF+PLURAL+COMPLETE
saqaʁ,nisqoʁ,FUTURE+FIRST+MF+PLURAL+MISSING
saqaʁ,ʔesqoʁ,FUTURE+FIRST+MF+SINGULAR+COMPLETE
saqaʁ,ʔesqoʁ,FUTURE+FIRST+MF+SINGULAR+MISSING
saqaʁ,səqoʁəna,IMPERATIVE+SECOND+F+PLURAL+COMPLETE
saqaʁ,səqoʁəna,IMPERATIVE+SECOND+F+PLURAL+MISSING
saqaʁ,siqʁi,IMPERATIVE+SECOND+F+SINGULAR+COMPLETE
saqaʁ,siqʁu,IMPERATIVE+SECOND+M+PLURAL+COMPLETE
saqaʁ,səqoʁ,IMPERATIVE+SECOND+M+SINGULAR+COMPLETE
saqaʁ,səqoʁ,IMPERATIVE+SECOND+M+SINGULAR+MISSING
saqaʁ,lisqoʁ,INFINITIVE+E+E+E+COMPLETE
saqaʁ,lisqoʁ,INFINITIVE+E+E+E+MISSING
saqaʁ,saqaʁnu,PAST+FIRST+MF+PLURAL+COMPLETE
saqaʁ,saqaʁti,PAST+FIRST+MF+SINGULAR+COMPLETE
saqaʁ,səqaʁten,PAST+SECOND+F+PLURAL+COMPLETE
saqaʁ,saqaʁt,PAST+SECOND+F+SINGULAR+COMPLETE
saqaʁ,səqaʁtem,PAST+SECOND+M+PLURAL+COMPLETE
saqaʁ,saqaʁta,PAST+SECOND+M+SINGULAR+COMPLETE
saqaʁ,saqəʁu,PAST+THIRD+F+PLURAL+COMPLETE
saqaʁ,saqəʁa,PAST+THIRD+F+SINGULAR+COMPLETE
saqaʁ,saqəʁu,PAST+THIRD+M+PLURAL+COMPLETE
saqaʁ,saqaʁ,PAST+THIRD+M+SINGULAR+COMPLETE
saqaʁ,soqəʁot,PRESENT+FIRST+F+PLURAL+COMPLETE
saqaʁ,soqeʁet,PRESENT+FIRST+F+SINGULAR+COMPLETE
saqaʁ,soqəʁim,PRESENT+FIRST+M+PLURAL+COMPLETE
saqaʁ,soqeiʁ,PRESENT+FIRST+M+SINGULAR+COMPLETE
saqaʁ,soqəʁot,PRESENT+SECOND+F+PLURAL+COMPLETE
saqaʁ,soqeʁet,PRESENT+SECOND+F+SINGULAR+COMPLETE
saqaʁ,soqəʁim,PRESENT+SECOND+M+PLURAL+COMPLETE
saqaʁ,soqeiʁ,PRESENT+SECOND+M+SINGULAR+COMPLETE
saqaʁ,soqəʁot,PRESENT+THIRD+F+PLURAL+COMPLETE
saqaʁ,soqeʁet,PRESENT+THIRD+F+SINGULAR+COMPLETE
saqaʁ,soqəʁim,PRESENT+THIRD+M+PLURAL+COMPLETE
saqaʁ,soqeiʁ,PRESENT+THIRD+M+SINGULAR+COMPLETE
saʁad,səʁudot,BEINONI+FIRST+F+PLURAL+COMPLETE
saʁad,səʁuda,BEINONI+FIRST+F+SINGULAR+COMPLETE
saʁad,səʁudim,BEINONI+FIRST+M+PLURAL+COMPLETE
saʁad,saʁud,BEINONI+FIRST+M+SINGULAR+COMPLETE
saʁad,səʁudot,BEINONI+SECOND+F+PLURAL+COMPLETE
saʁad,səʁuda,BEINONI+SECOND+F+SINGULAR+COMPLETE
saʁad,səʁudim,BEINONI+SECOND+M+PLURAL+COMPLETE
saʁad,saʁud,BEINONI+SECOND+M+SINGULAR+COMPLETE
saʁad,səʁudot,BEINONI+THIRD+F+PLURAL+COMPLETE
saʁad,səʁuda,BEINONI+THIRD+F+SINGULAR+COMPLETE
saʁad,səʁudim,BEINONI+THIRD+M+PLURAL+COMPLETE
saʁad,saʁud,BEINONI+THIRD+M+SINGULAR+COMPLETE
saʁad,nisʁod,FUTURE+FIRST+MF+PLURAL+COMPLETE
saʁad,nisʁod,FUTURE+FIRST+MF+PLURAL+MISSING
saʁad,ʔesʁod,FUTURE+FIRST+MF+SINGULAR+COMPLETE
saʁad,ʔesʁod,FUTURE+FIRST+MF+SINGULAR+MISSING
saʁad,siʁdu,IMPERATIVE+SECOND+F+PLURAL+COMPLETE
saʁad,səʁodəna,IMPERATIVE+SECOND+F+PLURAL+MISSING
saʁad,siʁdi,IMPERATIVE+SECOND+F+SINGULAR+COMPLETE
saʁad,siʁdu,IMPERATIVE+SECOND+M+PLURAL+COMPLETE
saʁad,səʁod,IMPERATIVE+SECOND+M+SINGULAR+COMPLETE
saʁad,səʁod,IMPERATIVE+SECOND+M+SINGULAR+MISSING
saʁad,lisʁod,INFINITIVE+E+E+E+COMPLETE
saʁad,lisʁod,INFINITIVE+E+E+E+MISSING
saʁad,saʁadnu,PAST+FIRST+MF+PLURAL+COMPLETE
saʁad,saʁadti,PAST+FIRST+MF+SINGULAR+COMPLETE
saʁad,səʁadten,PAST+SECOND+F+PLURAL+COMPLETE
saʁad,saʁadt,PAST+SECOND+F+SINGULAR+COMPLETE
saʁad,səʁadtem,PAST+SECOND+M+PLURAL+COMPLETE
saʁad,saʁadta,PAST+SECOND+M+SINGULAR+COMPLETE
saʁad,saʁədu,PAST+THIRD+F+PLURAL+COMPLETE
saʁad,saʁəda,PAST+THIRD+F+SINGULAR+COMPLETE
saʁad,saʁədu,PAST+THIRD+M+PLURAL+COMPLETE
saʁad,saʁad,PAST+THIRD+M+SINGULAR+COMPLETE
saʁad,soʁədot,PRESENT+FIRST+F+PLURAL+COMPLETE
saʁad,soʁedet,PRESENT+FIRST+F+SINGULAR+COMPLETE
saʁad,soʁədim,PRESENT+FIRST+M+PLURAL+COMPLETE
saʁad,soʁeid,PRESENT+FIRST+M+SINGULAR+COMPLETE
saʁad,soʁədot,PRESENT+SECOND+F+PLURAL+COMPLETE
saʁad,soʁedet,PRESENT+SECOND+F+SINGULAR+COMPLETE
saʁad,soʁədim,PRESENT+SECOND+M+PLURAL+COMPLETE
saʁad,soʁeid,PRESENT+SECOND+M+SINGULAR+COMPLETE
saʁad,soʁədot,PRESENT+THIRD+F+PLURAL+COMPLETE
saʁad,soʁedet,PRESENT+THIRD+F+SINGULAR+COMPLETE
saʁad,soʁədim,PRESENT+THIRD+M+PLURAL+COMPLETE
saʁad,soʁeid,PRESENT+THIRD+M+SINGULAR+COMPLETE
saʁaf,səʁufot,BEINONI+FIRST+F+PLURAL+COMPLETE
saʁaf,səʁufa,BEINONI+FIRST+F+SINGULAR+COMPLETE
saʁaf,səʁufim,BEINONI+FIRST+M+PLURAL+COMPLETE
saʁaf,saʁuf,BEINONI+FIRST+M+SINGULAR+COMPLETE
saʁaf,səʁufot,BEINONI+SECOND+F+PLURAL+COMPLETE
saʁaf,səʁufa,BEINONI+SECOND+F+SINGULAR+COMPLETE
saʁaf,səʁufim,BEINONI+SECOND+M+PLURAL+COMPLETE
saʁaf,saʁuf,BEINONI+SECOND+M+SINGULAR+COMPLETE
saʁaf,səʁufot,BEINONI+THIRD+F+PLURAL+COMPLETE
saʁaf,səʁufa,BEINONI+THIRD+F+SINGULAR+COMPLETE
saʁaf,səʁufim,BEINONI+THIRD+M+PLURAL+COMPLETE
saʁaf,saʁuf,BEINONI+THIRD+M+SINGULAR+COMPLETE
saʁaf,nisʁof,FUTURE+FIRST+MF+PLURAL+COMPLETE
saʁaf,nisʁof,FUTURE+FIRST+MF+PLURAL+MISSING
saʁaf,ʔesʁof,FUTURE+FIRST+MF+SINGULAR+COMPLETE
saʁaf,ʔesʁof,FUTURE+FIRST+MF+SINGULAR+MISSING
saʁaf,siʁfu,IMPERATIVE+SECOND+F+PLURAL+COMPLETE
saʁaf,səʁofəna,IMPERATIVE+SECOND+F+PLURAL+MISSING
saʁaf,siʁfi,IMPERATIVE+SECOND+F+SINGULAR+COMPLETE
saʁaf,siʁfu,IMPERATIVE+SECOND+M+PLURAL+COMPLETE
saʁaf,səʁof,IMPERATIVE+SECOND+M+SINGULAR+COMPLETE
saʁaf,səʁof,IMPERATIVE+SECOND+M+SINGULAR+MISSING
saʁaf,lisʁof,INFINITIVE+E+E+E+COMPLETE
saʁaf,lisʁof,INFINITIVE+E+E+E+MISSING
saʁaf,saʁafnu,PAST+FIRST+MF+PLURAL+COMPLETE
saʁaf,saʁafti,PAST+FIRST+MF+SINGULAR+COMPLETE
saʁaf,səʁaften,PAST+SECOND+F+PLURAL+COMPLETE
saʁaf,saʁaft,PAST+SECOND+F+SINGULAR+COMPLETE
saʁaf,səʁaftem,PAST+SECOND+M+PLURAL+COMPLETE
saʁaf,saʁafta,PAST+SECOND+M+SINGULAR+COMPLETE
saʁaf,saʁəfu,PAST+THIRD+F+PLURAL+COMPLETE
saʁaf,saʁəfa,PAST+THIRD+F+SINGULAR+COMPLETE
saʁaf,saʁəfu,PAST+THIRD+M+PLURAL+COMPLETE
saʁaf,saʁaf,PAST+THIRD+M+SINGULAR+COMPLETE
saʁaf,soʁəfot,PRESENT+FIRST+F+PLURAL+COMPLETE
saʁaf,soʁefet,PRESENT+FIRST+F+SINGULAR+COMPLETE
saʁaf,soʁəfim,PRESENT+FIRST+M+PLURAL+COMPLETE
saʁaf,soʁeif,PRESENT+FIRST+M+SINGULAR+COMPLETE
saʁaf,soʁəfot,PRESENT+SECOND+F+PLURAL+COMPLETE
saʁaf,soʁefet,PRESENT+SECOND+F+SINGULAR+COMPLETE
saʁaf,soʁəfim,PRESENT+SECOND+M+PLURAL+COMPLETE
saʁaf,soʁeif,PRESENT+SECOND+M+SINGULAR+COMPLETE
saʁaf,soʁəfot,PRESENT+THIRD+F+PLURAL+COMPLETE
saʁaf,soʁefet,PRESENT+THIRD+F+SINGULAR+COMPLETE
saʁaf,soʁəfim,PRESENT+THIRD+M+PLURAL+COMPLETE
saʁaf,soʁeif,PRESENT+THIRD+M+SINGULAR+COMPLETE
saʁag,səʁugot,BEINONI+FIRST+F+PLURAL+COMPLETE
saʁag,səʁuga,BEINONI+FIRST+F+SINGULAR+COMPLETE
saʁag,səʁugim,BEINONI+FIRST+M+PLURAL+COMPLETE
saʁag,saʁug,BEINONI+FIRST+M+SINGULAR+COMPLETE
saʁag,səʁugot,BEINONI+SECOND+F+PLURAL+COMPLETE
saʁag,səʁuga,BEINONI+SECOND+F+SINGULAR+COMPLETE
saʁag,səʁugim,BEINONI+SECOND+M+PLURAL+COMPLETE
saʁag,saʁug,BEINONI+SECOND+M+SINGULAR+COMPLETE
saʁag,səʁugot,BEINONI+THIRD+F+PLURAL+COMPLETE
saʁag,səʁuga,BEINONI+THIRD+F+SINGULAR+COMPLETE
saʁag,səʁugim,BEINONI+THIRD+M+PLURAL+COMPLETE
saʁag,saʁug,BEINONI+THIRD+M+SINGULAR+COMPLETE
saʁag,nisʁog,FUTURE+FIRST+MF+PLURAL+COMPLETE
saʁag,nisʁog,FUTURE+FIRST+MF+PLURAL+MISSING
saʁag,ʔesʁog,FUTURE+FIRST+MF+SINGULAR+COMPLETE
saʁag,ʔesʁog,FUTURE+FIRST+MF+SINGULAR+MISSING
saʁag,səʁogəna,IMPERATIVE+SECOND+F+PLURAL+COMPLETE
saʁag,səʁogəna,IMPERATIVE+SECOND+F+PLURAL+MISSING
saʁag,siʁgi,IMPERATIVE+SECOND+F+SINGULAR+COMPLETE
saʁag,siʁgu,IMPERATIVE+SECOND+M+PLURAL+COMPLETE
saʁag,səʁog,IMPERATIVE+SECOND+M+SINGULAR+COMPLETE
saʁag,səʁog,IMPERATIVE+SECOND+M+SINGULAR+MISSING
saʁag,lisʁog,INFINITIVE+E+E+E+COMPLETE
saʁag,lisʁog,INFINITIVE+E+E+E+MISSING
saʁag,saʁagnu,PAST+FIRST+MF+PLURAL+COMPLETE
saʁag,saʁagti,PAST+FIRST+MF+SINGULAR+COMPLETE
saʁag,səʁagten,PAST+SECOND+F+PLURAL+COMPLETE
saʁag,saʁagt,PAST+SECOND+F+SINGULAR+COMPLETE
saʁag,səʁagtem,PAST+SECOND+M+PLURAL+COMPLETE
saʁag,saʁagta,PAST+SECOND+M+SINGULAR+COMPLETE
saʁag,saʁəgu,PAST+THIRD+F+PLURAL+COMPLETE
saʁag,saʁəga,PAST+THIRD+F+SINGULAR+COMPLETE
saʁag,saʁəgu,PAST+THIRD+M+PLURAL+COMPLETE
saʁag,saʁag,PAST+THIRD+M+SINGULAR+COMPLETE
saʁag,soʁəgot,PRESENT+FIRST+F+PLURAL+COMPLETE
saʁag,soʁeget,PRESENT+FIRST+F+SINGULAR+COMPLETE
saʁag,soʁəgim,PRESENT+FIRST+M+PLURAL+COMPLETE
saʁag,soʁeig,PRESENT+FIRST+M+SINGULAR+COMPLETE
saʁag,soʁəgot,PRESENT+SECOND+F+PLURAL+COMPLETE
saʁag,soʁeget,PRESENT+SECOND+F+SINGULAR+COMPLETE
saʁag,soʁəgim,PRESENT+SECOND+M+PLURAL+COMPLETE
saʁag,soʁeig,PRESENT+SECOND+M+SINGULAR+COMPLETE
saʁag,soʁəgot,PRESENT+THIRD+F+PLURAL+COMPLETE
saʁag,soʁeget,PRESENT+THIRD+F+SINGULAR+COMPLETE
saʁag,soʁəgim,PRESENT+THIRD+M+PLURAL+COMPLETE
saʁag,soʁeig,PRESENT+THIRD+M+SINGULAR+COMPLETE
saʁaħ,səʁuħot,BEINONI+FIRST+F+PLURAL+COMPLETE
saʁaħ,səʁuħa,BEINONI+FIRST+F+SINGULAR+COMPLETE
saʁaħ,səʁuħim,BEINONI+FIRST+M+PLURAL+COMPLETE
saʁaħ,saʁuaħ,BEINONI+FIRST+M+SINGULAR+COMPLETE
saʁaħ,səʁuħot,BEINONI+SECOND+F+PLURAL+COMPLETE
saʁaħ,səʁuħa,BEINONI+SECOND+F+SINGULAR+COMPLETE
saʁaħ,səʁuħim,BEINONI+SECOND+M+PLURAL+COMPLETE
saʁaħ,saʁuaħ,BEINONI+SECOND+M+SINGULAR+COMPLETE
saʁaħ,səʁuħot,BEINONI+THIRD+F+PLURAL+COMPLETE
saʁaħ,səʁuħa,BEINONI+THIRD+F+SINGULAR+COMPLETE
saʁaħ,səʁuħim,BEINONI+THIRD+M+PLURAL+COMPLETE
saʁaħ,saʁuaħ,BEINONI+THIRD+M+SINGULAR+COMPLETE
saʁaħ,nisʁaħ,FUTURE+FIRST+MF+PLURAL+COMPLETE
saʁaħ,ʔesʁaħ,FUTURE+FIRST+MF+SINGULAR+COMPLETE
saʁaħ,siʁħu,IMPERATIVE+SECOND+F+PLURAL+COMPLETE
saʁaħ,siʁħi,IMPERATIVE+SECOND+F+SINGULAR+COMPLETE
saʁaħ,siʁħu,IMPERATIVE+SECOND+M+PLURAL+COMPLETE
saʁaħ,səʁaħ,IMPERATIVE+SECOND+M+SINGULAR+COMPLETE
saʁaħ,lisʁoaħ,INFINITIVE+E+E+E+COMPLETE
saʁaħ,lisʁoaħ,INFINITIVE+E+E+E+MISSING
saʁaħ,saʁaħnu,PAST+FIRST+MF+PLURAL+COMPLETE
saʁaħ,saʁaħti,PAST+FIRST+MF+SINGULAR+COMPLETE
saʁaħ,səʁaħten,PAST+SECOND+F+PLURAL+COMPLETE
saʁaħ,saʁaħt,PAST+SECOND+F+SINGULAR+COMPLETE
saʁaħ,səʁaħtem,PAST+SECOND+M+PLURAL+COMPLETE
saʁaħ,saʁaħta,PAST+SECOND+M+SINGULAR+COMPLETE
saʁaħ,saʁəħu,PAST+THIRD+F+PLURAL+COMPLETE
saʁaħ,saʁəħa,PAST+THIRD+F+SINGULAR+COMPLETE
saʁaħ,saʁəħu,PAST+THIRD+M+PLURAL+COMPLETE
saʁaħ,saʁaħ,PAST+THIRD+M+SINGULAR+COMPLETE
saʁaħ,soʁəħot,PRESENT+FIRST+F+PLURAL+COMPLETE
saʁaħ,soʁaħat,PRESENT+FIRST+F+SINGULAR+COMPLETE
saʁaħ,soʁəħim,PRESENT+FIRST+M+PLURAL+COMPLETE
saʁaħ,soʁeiaħ,PRESENT+FIRST+M+SINGULAR+COMPLETE
saʁaħ,soʁəħot,PRESENT+SECOND+F+PLURAL+COMPLETE
saʁaħ,soʁaħat,PRESENT+SECOND+F+SINGULAR+COMPLETE
saʁaħ,soʁəħim,PRESENT+SECOND+M+PLURAL+COMPLETE
saʁaħ,soʁeiaħ,PRESENT+SECOND+M+SINGULAR+COMPLETE
saʁaħ,soʁəħot,PRESENT+THIRD+F+PLURAL+COMPLETE
saʁaħ,soʁaħat,PRESENT+THIRD+F+SINGULAR+COMPLETE
saʁaħ,soʁəħim,PRESENT+THIRD+M+PLURAL+COMPLETE
saʁaħ,soʁeiaħ,PRESENT+THIRD+M+SINGULAR+COMPLETE
saʁaq,səʁuqot,BEINONI+FIRST+F+PLURAL+COMPLETE
saʁaq,səʁuqa,BEINONI+FIRST+F+SINGULAR+COMPLETE
saʁaq,səʁuqim,BEINONI+FIRST+M+PLURAL+COMPLETE
saʁaq,saʁuq,BEINONI+FIRST+M+SINGULAR+COMPLETE
saʁaq,səʁuqot,BEINONI+SECOND+F+PLURAL+COMPLETE
saʁaq,səʁuqa,BEINONI+SECOND+F+SINGULAR+COMPLETE
saʁaq,səʁuqim,BEINONI+SECOND+M+PLURAL+COMPLETE
saʁaq,saʁuq,BEINONI+SECOND+M+SINGULAR+COMPLETE
saʁaq,səʁuqot,BEINONI+THIRD+F+PLURAL+COMPLETE
saʁaq,səʁuqa,BEINONI+THIRD+F+SINGULAR+COMPLETE
saʁaq,səʁuqim,BEINONI+THIRD+M+PLURAL+COMPLETE
saʁaq,saʁuq,BEINONI+THIRD+M+SINGULAR+COMPLETE
saʁaq,nisʁoq,FUTURE+FIRST+MF+PLURAL+COMPLETE
saʁaq,nisʁoq,FUTURE+FIRST+MF+PLURAL+MISSING
saʁaq,ʔesʁoq,FUTURE+FIRST+MF+SINGULAR+COMPLETE
saʁaq,ʔesʁoq,FUTURE+FIRST+MF+SINGULAR+MISSING
saʁaq,siʁqu,IMPERATIVE+SECOND+F+PLURAL+COMPLETE
saʁaq,səʁoqəna,IMPERATIVE+SECOND+F+PLURAL+MISSING
saʁaq,siʁqi,IMPERATIVE+SECOND+F+SINGULAR+COMPLETE
saʁaq,siʁqu,IMPERATIVE+SECOND+M+PLURAL+COMPLETE
saʁaq,səʁoq,IMPERATIVE+SECOND+M+SINGULAR+COMPLETE
saʁaq,səʁoq,IMPERATIVE+SECOND+M+SINGULAR+MISSING
saʁaq,lisʁoq,INFINITIVE+E+E+E+COMPLETE
saʁaq,lisʁoq,INFINITIVE+E+E+E+MISSING
saʁaq,saʁaqnu,PAST+FIRST+MF+PLURAL+COMPLETE
saʁaq,saʁaqti,PAST+FIRST+MF+SINGULAR+COMPLETE
saʁaq,səʁaqten,PAST+SECOND+F+PLURAL+COMPLETE
saʁaq,saʁaqt,PAST+SECOND+F+SINGULAR+COMPLETE
saʁaq,səʁaqtem,PAST+SECOND+M+PLURAL+COMPLETE
saʁaq,saʁaqta,PAST+SECOND+M+SINGULAR+COMPLETE
saʁaq,saʁəqu,PAST+THIRD+F+PLURAL+COMPLETE
saʁaq,saʁəqa,PAST+THIRD+F+SINGULAR+COMPLETE
saʁaq,saʁəqu,PAST+THIRD+M+PLURAL+COMPLETE
saʁaq,saʁaq,PAST+THIRD+M+SINGULAR+COMPLETE
saʁaq,soʁəqot,PRESENT+FIRST+F+PLURAL+COMPLETE
saʁaq,soʁeqet,PRESENT+FIRST+F+SINGULAR+COMPLETE
saʁaq,soʁəqim,PRESENT+FIRST+M+PLURAL+COMPLETE
saʁaq,soʁeiq,PRESENT+FIRST+M+SINGULAR+COMPLETE
saʁaq,soʁəqot,PRESENT+SECOND+F+PLURAL+COMPLETE
saʁaq,soʁeqet,PRESENT+SECOND+F+SINGULAR+COMPLETE
saʁaq,soʁəqim,PRESENT+SECOND+M+PLURAL+COMPLETE
saʁaq,soʁeiq,PRESENT+SECOND+M+SINGULAR+COMPLETE
saʁaq,soʁəqot,PRESENT+THIRD+F+PLURAL+COMPLETE
saʁaq,soʁeqet,PRESENT+THIRD+F+SINGULAR+COMPLETE
saʁaq,soʁəqim,PRESENT+THIRD+M+PLURAL+COMPLETE
saʁaq,soʁeiq,PRESENT+THIRD+M+SINGULAR+COMPLETE
saʁaʁ,səʁuʁot,BEINONI+FIRST+F+PLURAL+COMPLETE
saʁaʁ,səʁuʁa,BEINONI+FIRST+F+SINGULAR+COMPLETE
saʁaʁ,səʁuʁim,BEINONI+FIRST+M+PLURAL+COMPLETE
saʁaʁ,saʁuʁ,BEINONI+FIRST+M+SINGULAR+COMPLETE
saʁaʁ,səʁuʁot,BEINONI+SECOND+F+PLURAL+COMPLETE
saʁaʁ,səʁuʁa,BEINONI+SECOND+F+SINGULAR+COMPLETE
saʁaʁ,səʁuʁim,BEINONI+SECOND+M+PLURAL+COMPLETE
saʁaʁ,saʁuʁ,BEINONI+SECOND+M+SINGULAR+COMPLETE
saʁaʁ,səʁuʁot,BEINONI+THIRD+F+PLURAL+COMPLETE
saʁaʁ,səʁuʁa,BEINONI+THIRD+F+SINGULAR+COMPLETE
saʁaʁ,səʁuʁim,BEINONI+THIRD+M+PLURAL+COMPLETE
saʁaʁ,saʁuʁ,BEINONI+THIRD+M+SINGULAR+COMPLETE
saʁaʁ,nisʁoʁ,FUTURE+FIRST+MF+PLURAL+COMPLETE
saʁaʁ,nisʁoʁ,FUTURE+FIRST+MF+PLURAL+MISSING
saʁaʁ,ʔesʁoʁ,FUTURE+FIRST+MF+SINGULAR+COMPLETE
saʁaʁ,ʔesʁoʁ,FUTURE+FIRST+MF+SINGULAR+MISSING
saʁaʁ,səʁoʁəna,IMPERATIVE+SECOND+F+PLURAL+COMPLETE
saʁaʁ,səʁoʁəna,IMPERATIVE+SECOND+F+PLURAL+MISSING
saʁaʁ,siʁəʁi,IMPERATIVE+SECOND+F+SINGULAR+COMPLETE
saʁaʁ,siʁəʁu,IMPERATIVE+SECOND+M+PLURAL+COMPLETE
saʁaʁ,səʁoʁ,IMPERATIVE+SECOND+M+SINGULAR+COMPLETE
saʁaʁ,səʁoʁ,IMPERATIVE+SECOND+M+SINGULAR+MISSING
saʁaʁ,lisʁoʁ,INFINITIVE+E+E+E+COMPLETE
saʁaʁ,lisʁoʁ,INFINITIVE+E+E+E+MISSING
saʁaʁ,saʁaʁnu,PAST+FIRST+MF+PLURAL+COMPLETE
saʁaʁ,saʁaʁti,PAST+FIRST+MF+SINGULAR+COMPLETE
saʁaʁ,səʁaʁten,PAST+SECOND+F+PLURAL+COMPLETE
saʁaʁ,saʁaʁt,PAST+SECOND+F+SINGULAR+COMPLETE
saʁaʁ,səʁaʁtem,PAST+SECOND+M+PLURAL+COMPLETE
saʁaʁ,saʁaʁta,PAST+SECOND+M+SINGULAR+COMPLETE
saʁaʁ,saʁəʁu,PAST+THIRD+F+PLURAL+COMPLETE
saʁaʁ,saʁəʁa,PAST+THIRD+F+SINGULAR+COMPLETE
saʁaʁ,saʁəʁu,PAST+THIRD+M+PLURAL+COMPLETE
saʁaʁ,saʁaʁ,PAST+THIRD+M+SINGULAR+COMPLETE
saʁaʁ,soʁəʁot,PRESENT+FIRST+F+PLURAL+COMPLETE
saʁaʁ,soʁeʁet,PRESENT+FIRST+F+SINGULAR+COMPLETE
saʁaʁ,soʁəʁim,PRESENT+FIRST+M+PLURAL+COMPLETE
saʁaʁ,soʁeiʁ,PRESENT+FIRST+M+SINGULAR+COMPLETE
saʁaʁ,soʁəʁot,PRESENT+SECOND+F+PLURAL+COMPLETE
saʁaʁ,soʁeʁet,PRESENT+SECOND+F+SINGULAR+COMPLETE
saʁaʁ,soʁəʁim,PRESENT+SECOND+M+PLURAL+COMPLETE
saʁaʁ,soʁeiʁ,PRESENT+SECOND+M+SINGULAR+COMPLETE
saʁaʁ,soʁəʁot,PRESENT+THIRD+F+PLURAL+COMPLETE
saʁaʁ,soʁeʁet,PRESENT+THIRD+F+SINGULAR+COMPLETE
saʁaʁ,soʁəʁim,PRESENT+THIRD+M+PLURAL+COMPLETE
saʁaʁ,soʁeiʁ,PRESENT+THIRD+M+SINGULAR+COMPLETE
saʁat,səʁutot,BEINONI+FIRST+F+PLURAL+COMPLETE
saʁat,səʁuta,BEINONI+FIRST+F+SINGULAR+COMPLETE
saʁat,səʁutim,BEINONI+FIRST+M+PLURAL+COMPLETE
saʁat,saʁut,BEINONI+FIRST+M+SINGULAR+COMPLETE
saʁat,səʁutot,BEINONI+SECOND+F+PLURAL+COMPLETE
saʁat,səʁuta,BEINONI+SECOND+F+SINGULAR+COMPLETE
saʁat,səʁutim,BEINONI+SECOND+M+PLURAL+COMPLETE
saʁat,saʁut,BEINONI+SECOND+M+SINGULAR+COMPLETE
saʁat,səʁutot,BEINONI+THIRD+F+PLURAL+COMPLETE
saʁat,səʁuta,BEINONI+THIRD+F+SINGULAR+COMPLETE
saʁat,səʁutim,BEINONI+THIRD+M+PLURAL+COMPLETE
saʁat,saʁut,BEINONI+THIRD+M+SINGULAR+COMPLETE
saʁat,nisʁot,FUTURE+FIRST+MF+PLURAL+COMPLETE
saʁat,nisʁot,FUTURE+FIRST+MF+PLURAL+MISSING
saʁat,ʔesʁot,FUTURE+FIRST+MF+SINGULAR+COMPLETE
saʁat,ʔesʁot,FUTURE+FIRST+MF+SINGULAR+MISSING
saʁat,siʁtu,IMPERATIVE+SECOND+F+PLURAL+COMPLETE
saʁat,səʁotəna,IMPERATIVE+SECOND+F+PLURAL+MISSING
saʁat,siʁti,IMPERATIVE+SECOND+F+SINGULAR+COMPLETE
saʁat,siʁtu,IMPERATIVE+SECOND+M+PLURAL+COMPLETE
saʁat,səʁot,IMPERATIVE+SECOND+M+SINGULAR+COMPLETE
saʁat,səʁot,IMPERATIVE+SECOND+M+SINGULAR+MISSING
saʁat,lisʁot,INFINITIVE+E+E+E+COMPLETE
saʁat,lisʁot,INFINITIVE+E+E+E+MISSING
saʁat,saʁatnu,PAST+FIRST+MF+PLURAL+COMPLETE
saʁat,saʁatti,PAST+FIRST+MF+SINGULAR+COMPLETE
saʁat,səʁatten,PAST+SECOND+F+PLURAL+COMPLETE
saʁat,saʁatt,PAST+SECOND+F+SINGULAR+COMPLETE
saʁat,səʁattem,PAST+SECOND+M+PLURAL+COMPLETE
saʁat,saʁatta,PAST+SECOND+M+SINGULAR+COMPLETE
saʁat,saʁətu,PAST+THIRD+F+PLURAL+COMPLETE
saʁat,saʁəta,PAST+THIRD+F+SINGULAR+COMPLETE
saʁat,saʁətu,PAST+THIRD+M+PLURAL+COMPLETE
saʁat,saʁat,PAST+THIRD+M+SINGULAR+COMPLETE
saʁat,soʁətot,PRESENT+FIRST+F+PLURAL+COMPLETE
saʁat,soʁetet,PRESENT+FIRST+F+SINGULAR+COMPLETE
saʁat,soʁətim,PRESENT+FIRST+M+PLURAL+COMPLETE
saʁat,soʁeit,PRESENT+FIRST+M+SINGULAR+COMPLETE
saʁat,soʁətot,PRESENT+SECOND+F+PLURAL+COMPLETE
saʁat,soʁetet,PRESENT+SECOND+F+SINGULAR+COMPLETE
saʁat,soʁətim,PRESENT+SECOND+M+PLURAL+COMPLETE
saʁat,soʁeit,PRESENT+SECOND+M+SINGULAR+COMPLETE
saʁat,soʁətot,PRESENT+THIRD+F+PLURAL+COMPLETE
saʁat,soʁetet,PRESENT+THIRD+F+SINGULAR+COMPLETE
saʁat,soʁətim,PRESENT+THIRD+M+PLURAL+COMPLETE
saʁat,soʁeit,PRESENT+THIRD+M+SINGULAR+COMPLETE
saʁaΧ,səʁuΧot,BEINONI+FIRST+F+PLURAL+COMPLETE
saʁaΧ,səʁuΧa,BEINONI+FIRST+F+SINGULAR+COMPLETE
saʁaΧ,səʁuΧim,BEINONI+FIRST+M+PLURAL+COMPLETE
saʁaΧ,saʁuΧ,BEINONI+FIRST+M+SINGULAR+COMPLETE
saʁaΧ,səʁuΧot,BEINONI+SECOND+F+PLURAL+COMPLETE
saʁaΧ,səʁuΧa,BEINONI+SECOND+F+SINGULAR+COMPLETE
saʁaΧ,səʁuΧim,BEINONI+SECOND+M+PLURAL+COMPLETE
saʁaΧ,saʁuΧ,BEINONI+SECOND+M+SINGULAR+COMPLETE
saʁaΧ,səʁuΧot,BEINONI+THIRD+F+PLURAL+COMPLETE
saʁaΧ,səʁuΧa,BEINONI+THIRD+F+SINGULAR+COMPLETE
saʁaΧ,səʁuΧim,BEINONI+THIRD+M+PLURAL+COMPLETE
saʁaΧ,saʁuΧ,BEINONI+THIRD+M+SINGULAR+COMPLETE
saʁaΧ,nisʁoΧ,FUTURE+FIRST+MF+PLURAL+COMPLETE
saʁaΧ,nisʁoΧ,FUTURE+FIRST+MF+PLURAL+MISSING
saʁaΧ,ʔesʁoΧ,FUTURE+FIRST+MF+SINGULAR+COMPLETE
saʁaΧ,ʔesʁoΧ,FUTURE+FIRST+MF+SINGULAR+MISSING
saʁaΧ,siʁΧu,IMPERATIVE+SECOND+F+PLURAL+COMPLETE
saʁaΧ,səʁoΧəna,IMPERATIVE+SECOND+F+PLURAL+MISSING
saʁaΧ,siʁΧi,IMPERATIVE+SECOND+F+SINGULAR+COMPLETE
saʁaΧ,siʁΧu,IMPERATIVE+SECOND+M+PLURAL+COMPLETE
saʁaΧ,səʁoΧ,IMPERATIVE+SECOND+M+SINGULAR+COMPLETE
saʁaΧ,səʁoΧ,IMPERATIVE+SECOND+M+SINGULAR+MISSING
saʁaΧ,lisʁoΧ,INFINITIVE+E+E+E+COMPLETE
saʁaΧ,lisʁoΧ,INFINITIVE+E+E+E+MISSING
saʁaΧ,saʁaΧnu,PAST+FIRST+MF+PLURAL+COMPLETE
saʁaΧ,saʁaΧti,PAST+FIRST+MF+SINGULAR+COMPLETE
saʁaΧ,səʁaΧten,PAST+SECOND+F+PLURAL+COMPLETE
saʁaΧ,saʁaΧt,PAST+SECOND+F+SINGULAR+COMPLETE
saʁaΧ,səʁaΧtem,PAST+SECOND+M+PLURAL+COMPLETE
saʁaΧ,saʁaΧta,PAST+SECOND+M+SINGULAR+COMPLETE
saʁaΧ,saʁəΧu,PAST+THIRD+F+PLURAL+COMPLETE
saʁaΧ,saʁəΧa,PAST+THIRD+F+SINGULAR+COMPLETE
saʁaΧ,saʁəΧu,PAST+THIRD+M+PLURAL+COMPLETE
saʁaΧ,saʁaΧ,PAST+THIRD+M+SINGULAR+COMPLETE
saʁaΧ,soʁəΧot,PRESENT+FIRST+F+PLURAL+COMPLETE
saʁaΧ,soʁeΧet,PRESENT+FIRST+F+SINGULAR+COMPLETE
saʁaΧ,soʁəΧim,PRESENT+FIRST+M+PLURAL+COMPLETE
saʁaΧ,soʁeiΧ,PRESENT+FIRST+M+SINGULAR+COMPLETE
saʁaΧ,soʁəΧot,PRESENT+SECOND+F+PLURAL+COMPLETE
saʁaΧ,soʁeΧet,PRESENT+SECOND+F+SINGULAR+COMPLETE
saʁaΧ,soʁəΧim,PRESENT+SECOND+M+PLURAL+COMPLETE
saʁaΧ,soʁeiΧ,PRESENT+SECOND+M+SINGULAR+COMPLETE
saʁaΧ,soʁəΧot,PRESENT+THIRD+F+PLURAL+COMPLETE
saʁaΧ,soʁeΧet,PRESENT+THIRD+F+SINGULAR+COMPLETE
saʁaΧ,soʁəΧim,PRESENT+THIRD+M+PLURAL+COMPLETE
saʁaΧ,soʁeiΧ,PRESENT+THIRD+M+SINGULAR+COMPLETE
satam,sətumot,BEINONI+FIRST+F+PLURAL+COMPLETE
satam,sətuma,BEINONI+FIRST+F+SINGULAR+COMPLETE
satam,sətumim,BEINONI+FIRST+M+PLURAL+COMPLETE
satam,satum,BEINONI+FIRST+M+SINGULAR+COMPLETE
satam,sətumot,BEINONI+SECOND+F+PLURAL+COMPLETE
satam,sətuma,BEINONI+SECOND+F+SINGULAR+COMPLETE
satam,sətumim,BEINONI+SECOND+M+PLURAL+COMPLETE
satam,satum,BEINONI+SECOND+M+SINGULAR+COMPLETE
satam,sətumot,BEINONI+THIRD+F+PLURAL+COMPLETE
satam,sətuma,BEINONI+THIRD+F+SINGULAR+COMPLETE
satam,sətumim,BEINONI+THIRD+M+PLURAL+COMPLETE
satam,satum,BEINONI+THIRD+M+SINGULAR+COMPLETE
satam,nistom,FUTURE+FIRST+MF+PLURAL+COMPLETE
satam,nistom,FUTURE+FIRST+MF+PLURAL+MISSING
satam,ʔestom,FUTURE+FIRST+MF+SINGULAR+COMPLETE
satam,ʔestom,FUTURE+FIRST+MF+SINGULAR+MISSING
satam,sətoməna,IMPERATIVE+SECOND+F+PLURAL+COMPLETE
satam,sətoməna,IMPERATIVE+SECOND+F+PLURAL+MISSING
satam,sitmi,IMPERATIVE+SECOND+F+SINGULAR+COMPLETE
satam,sitmu,IMPERATIVE+SECOND+M+PLURAL+COMPLETE
satam,sətom,IMPERATIVE+SECOND+M+SINGULAR+COMPLETE
satam,sətom,IMPERATIVE+SECOND+M+SINGULAR+MISSING
satam,listom,INFINITIVE+E+E+E+COMPLETE
satam,listom,INFINITIVE+E+E+E+MISSING
satam,satamnu,PAST+FIRST+MF+PLURAL+COMPLETE
satam,satamti,PAST+FIRST+MF+SINGULAR+COMPLETE
satam,sətamten,PAST+SECOND+F+PLURAL+COMPLETE
satam,satamt,PAST+SECOND+F+SINGULAR+COMPLETE
satam,sətamtem,PAST+SECOND+M+PLURAL+COMPLETE
satam,satamta,PAST+SECOND+M+SINGULAR+COMPLETE
satam,satəmu,PAST+THIRD+F+PLURAL+COMPLETE
satam,satəma,PAST+THIRD+F+SINGULAR+COMPLETE
satam,satəmu,PAST+THIRD+M+PLURAL+COMPLETE
satam,satam,PAST+THIRD+M+SINGULAR+COMPLETE
satam,sotəmot,PRESENT+FIRST+F+PLURAL+COMPLETE
satam,sotemet,PRESENT+FIRST+F+SINGULAR+COMPLETE
satam,sotəmim,PRESENT+FIRST+M+PLURAL+COMPLETE
satam,soteim,PRESENT+FIRST+M+SINGULAR+COMPLETE
satam,sotəmot,PRESENT+SECOND+F+PLURAL+COMPLETE
satam,sotemet,PRESENT+SECOND+F+SINGULAR+COMPLETE
satam,sotəmim,PRESENT+SECOND+M+PLURAL+COMPLETE
satam,soteim,PRESENT+SECOND+M+SINGULAR+COMPLETE
satam,sotəmot,PRESENT+THIRD+F+PLURAL+COMPLETE
satam,sotemet,PRESENT+THIRD+F+SINGULAR+COMPLETE
satam,sotəmim,PRESENT+THIRD+M+PLURAL+COMPLETE
satam,soteim,PRESENT+THIRD+M+SINGULAR+COMPLETE
sataʁ,sətuʁot,BEINONI+FIRST+F+PLURAL+COMPLETE
sataʁ,sətuʁa,BEINONI+FIRST+F+SINGULAR+COMPLETE
sataʁ,sətuʁim,BEINONI+FIRST+M+PLURAL+COMPLETE
sataʁ,satuʁ,BEINONI+FIRST+M+SINGULAR+COMPLETE
sataʁ,sətuʁot,BEINONI+SECOND+F+PLURAL+COMPLETE
sataʁ,sətuʁa,BEINONI+SECOND+F+SINGULAR+COMPLETE
sataʁ,sətuʁim,BEINONI+SECOND+M+PLURAL+COMPLETE
sataʁ,satuʁ,BEINONI+SECOND+M+SINGULAR+COMPLETE
sataʁ,sətuʁot,BEINONI+THIRD+F+PLURAL+COMPLETE
sataʁ,sətuʁa,BEINONI+THIRD+F+SINGULAR+COMPLETE
sataʁ,sətuʁim,BEINONI+THIRD+M+PLURAL+COMPLETE
sataʁ,satuʁ,BEINONI+THIRD+M+SINGULAR+COMPLETE
sataʁ,nistoʁ,FUTURE+FIRST+MF+PLURAL+COMPLETE
sataʁ,nistoʁ,FUTURE+FIRST+MF+PLURAL+MISSING
sataʁ,ʔestoʁ,FUTURE+FIRST+MF+SINGULAR+COMPLETE
sataʁ,ʔestoʁ,FUTURE+FIRST+MF+SINGULAR+MISSING
sataʁ,sətoʁəna,IMPERATIVE+SECOND+F+PLURAL+COMPLETE
sataʁ,sətoʁəna,IMPERATIVE+SECOND+F+PLURAL+MISSING
sataʁ,sitʁi,IMPERATIVE+SECOND+F+SINGULAR+COMPLETE
sataʁ,sitʁu,IMPERATIVE+SECOND+M+PLURAL+COMPLETE
sataʁ,sətoʁ,IMPERATIVE+SECOND+M+SINGULAR+COMPLETE
sataʁ,sətoʁ,IMPERATIVE+SECOND+M+SINGULAR+MISSING
sataʁ,listoʁ,INFINITIVE+E+E+E+COMPLETE
sataʁ,listoʁ,INFINITIVE+E+E+E+MISSING
sataʁ,sataʁnu,PAST+FIRST+MF+PLURAL+COMPLETE
sataʁ,sataʁti,PAST+FIRST+MF+SINGULAR+COMPLETE
sataʁ,sətaʁten,PAST+SECOND+F+PLURAL+COMPLETE
sataʁ,sataʁt,PAST+SECOND+F+SINGULAR+COMPLETE
sataʁ,sətaʁtem,PAST+SECOND+M+PLURAL+COMPLETE
sataʁ,sataʁta,PAST+SECOND+M+SINGULAR+COMPLETE
sataʁ,satəʁu,PAST+THIRD+F+PLURAL+COMPLETE
sataʁ,satəʁa,PAST+THIRD+F+SINGULAR+COMPLETE
sataʁ,satəʁu,PAST+THIRD+M+PLURAL+COMPLETE
sataʁ,sataʁ,PAST+THIRD+M+SINGULAR+COMPLETE
sataʁ,sotəʁot,PRESENT+FIRST+F+PLURAL+COMPLETE
sataʁ,soteʁet,PRESENT+FIRST+F+SINGULAR+COMPLETE
sataʁ,sotəʁim,PRESENT+FIRST+M+PLURAL+COMPLETE
sataʁ,soteiʁ,PRESENT+FIRST+M+SINGULAR+COMPLETE
sataʁ,sotəʁot,PRESENT+SECOND+F+PLURAL+COMPLETE
sataʁ,soteʁet,PRESENT+SECOND+F+SINGULAR+COMPLETE
sataʁ,sotəʁim,PRESENT+SECOND+M+PLURAL+COMPLETE
sataʁ,soteiʁ,PRESENT+SECOND+M+SINGULAR+COMPLETE
sataʁ,sotəʁot,PRESENT+THIRD+F+PLURAL+COMPLETE
sataʁ,soteʁet,PRESENT+THIRD+F+SINGULAR+COMPLETE
sataʁ,sotəʁim,PRESENT+THIRD+M+PLURAL+COMPLETE
sataʁ,soteiʁ,PRESENT+THIRD+M+SINGULAR+COMPLETE
saval,səvulot,BEINONI+FIRST+F+PLURAL+COMPLETE
saval,səvula,BEINONI+FIRST+F+SINGULAR+COMPLETE
saval,səvulim,BEINONI+FIRST+M+PLURAL+COMPLETE
saval,savul,BEINONI+FIRST+M+SINGULAR+COMPLETE
saval,səvulot,BEINONI+SECOND+F+PLURAL+COMPLETE
saval,səvula,BEINONI+SECOND+F+SINGULAR+COMPLETE
saval,səvulim,BEINONI+SECOND+M+PLURAL+COMPLETE
saval,savul,BEINONI+SECOND+M+SINGULAR+COMPLETE
saval,səvulot,BEINONI+THIRD+F+PLURAL+COMPLETE
saval,səvula,BEINONI+THIRD+F+SINGULAR+COMPLETE
saval,səvulim,BEINONI+THIRD+M+PLURAL+COMPLETE
saval,savul,BEINONI+THIRD+M+SINGULAR+COMPLETE
saval,nisbol,FUTURE+FIRST+MF+PLURAL+COMPLETE
saval,nisbol,FUTURE+FIRST+MF+PLURAL+MISSING
saval,ʔesbol,FUTURE+FIRST+MF+SINGULAR+COMPLETE
saval,ʔesbol,FUTURE+FIRST+MF+SINGULAR+MISSING
saval,səvoləna,IMPERATIVE+SECOND+F+PLURAL+COMPLETE
saval,səvoləna,IMPERATIVE+SECOND+F+PLURAL+MISSING
saval,sivli,IMPERATIVE+SECOND+F+SINGULAR+COMPLETE
saval,sivlu,IMPERATIVE+SECOND+M+PLURAL+COMPLETE
saval,səvol,IMPERATIVE+SECOND+M+SINGULAR+COMPLETE
saval,səvol,IMPERATIVE+SECOND+M+SINGULAR+MISSING
saval,lisbol,INFINITIVE+E+E+E+COMPLETE
saval,lisbol,INFINITIVE+E+E+E+MISSING
saval,savalnu,PAST+FIRST+MF+PLURAL+COMPLETE
saval,savalti,PAST+FIRST+MF+SINGULAR+COMPLETE
saval,səvalten,PAST+SECOND+F+PLURAL+COMPLETE
saval,savalt,PAST+SECOND+F+SINGULAR+COMPLETE
saval,səvaltem,PAST+SECOND+M+PLURAL+COMPLETE
saval,savalta,PAST+SECOND+M+SINGULAR+COMPLETE
saval,savəlu,PAST+THIRD+F+PLURAL+COMPLETE
saval,savəla,PAST+THIRD+F+SINGULAR+COMPLETE
saval,savəlu,PAST+THIRD+M+PLURAL+COMPLETE
saval,saval,PAST+THIRD+M+SINGULAR+COMPLETE
saval,sovəlot,PRESENT+FIRST+F+PLURAL+COMPLETE
saval,sovelet,PRESENT+FIRST+F+SINGULAR+COMPLETE
saval,sovəlim,PRESENT+FIRST+M+PLURAL+COMPLETE
saval,soveil,PRESENT+FIRST+M+SINGULAR+COMPLETE
saval,sovəlot,PRESENT+SECOND+F+PLURAL+COMPLETE
saval,sovelet,PRESENT+SECOND+F+SINGULAR+COMPLETE
saval,sovəlim,PRESENT+SECOND+M+PLURAL+COMPLETE
saval,soveil,PRESENT+SECOND+M+SINGULAR+COMPLETE
saval,sovəlot,PRESENT+THIRD+F+PLURAL+COMPLETE
saval,sovelet,PRESENT+THIRD+F+SINGULAR+COMPLETE
saval,sovəlim,PRESENT+THIRD+M+PLURAL+COMPLETE
saval,soveil,PRESENT+THIRD+M+SINGULAR+COMPLETE
savaʁ,səvuʁot,BEINONI+FIRST+F+PLURAL+COMPLETE
savaʁ,səvuʁa,BEINONI+FIRST+F+SINGULAR+COMPLETE
savaʁ,səvuʁim,BEINONI+FIRST+M+PLURAL+COMPLETE
savaʁ,savuʁ,BEINONI+FIRST+M+SINGULAR+COMPLETE
savaʁ,səvuʁot,BEINONI+SECOND+F+PLURAL+COMPLETE
savaʁ,səvuʁa,BEINONI+SECOND+F+SINGULAR+COMPLETE
savaʁ,səvuʁim,BEINONI+SECOND+M+PLURAL+COMPLETE
savaʁ,savuʁ,BEINONI+SECOND+M+SINGULAR+COMPLETE
savaʁ,səvuʁot,BEINONI+THIRD+F+PLURAL+COMPLETE
savaʁ,səvuʁa,BEINONI+THIRD+F+SINGULAR+COMPLETE
savaʁ,səvuʁim,BEINONI+THIRD+M+PLURAL+COMPLETE
savaʁ,savuʁ,BEINONI+THIRD+M+SINGULAR+COMPLETE
savaʁ,nisboʁ,FUTURE+FIRST+MF+PLURAL+COMPLETE
savaʁ,nisboʁ,FUTURE+FIRST+MF+PLURAL+MISSING
savaʁ,ʔesboʁ,FUTURE+FIRST+MF+SINGULAR+COMPLETE
savaʁ,ʔesboʁ,FUTURE+FIRST+MF+SINGULAR+MISSING
savaʁ,səvoʁəna,IMPERATIVE+SECOND+F+PLURAL+COMPLETE
savaʁ,səvoʁəna,IMPERATIVE+SECOND+F+PLURAL+MISSING
savaʁ,sivʁi,IMPERATIVE+SECOND+F+SINGULAR+COMPLETE
savaʁ,sivʁu,IMPERATIVE+SECOND+M+PLURAL+COMPLETE
savaʁ,səvoʁ,IMPERATIVE+SECOND+M+SINGULAR+COMPLETE
savaʁ,səvoʁ,IMPERATIVE+SECOND+M+SINGULAR+MISSING
savaʁ,lisboʁ,INFINITIVE+E+E+E+COMPLETE
savaʁ,lisboʁ,INFINITIVE+E+E+E+MISSING
savaʁ,savaʁnu,PAST+FIRST+MF+PLURAL+COMPLETE
savaʁ,savaʁti,PAST+FIRST+MF+SINGULAR+COMPLETE
savaʁ,səvaʁten,PAST+SECOND+F+PLURAL+COMPLETE
savaʁ,savaʁt,PAST+SECOND+F+SINGULAR+COMPLETE
savaʁ,səvaʁtem,PAST+SECOND+M+PLURAL+COMPLETE
savaʁ,savaʁta,PAST+SECOND+M+SINGULAR+COMPLETE
savaʁ,savəʁu,PAST+THIRD+F+PLURAL+COMPLETE
savaʁ,savəʁa,PAST+THIRD+F+SINGULAR+COMPLETE
savaʁ,savəʁu,PAST+THIRD+M+PLURAL+COMPLETE
savaʁ,savaʁ,PAST+THIRD+M+SINGULAR+COMPLETE
savaʁ,sovəʁot,PRESENT+FIRST+F+PLURAL+COMPLETE
savaʁ,soveʁet,PRESENT+FIRST+F+SINGULAR+COMPLETE
savaʁ,sovəʁim,PRESENT+FIRST+M+PLURAL+COMPLETE
savaʁ,soveiʁ,PRESENT+FIRST+M+SINGULAR+COMPLETE
savaʁ,sovəʁot,PRESENT+SECOND+F+PLURAL+COMPLETE
savaʁ,soveʁet,PRESENT+SECOND+F+SINGULAR+COMPLETE
savaʁ,sovəʁim,PRESENT+SECOND+M+PLURAL+COMPLETE
savaʁ,soveiʁ,PRESENT+SECOND+M+SINGULAR+COMPLETE
savaʁ,sovəʁot,PRESENT+THIRD+F+PLURAL+COMPLETE
savaʁ,soveʁet,PRESENT+THIRD+F+SINGULAR+COMPLETE
savaʁ,sovəʁim,PRESENT+THIRD+M+PLURAL+COMPLETE
savaʁ,soveiʁ,PRESENT+THIRD+M+SINGULAR+COMPLETE
savav,səvuvot,BEINONI+FIRST+F+PLURAL+COMPLETE
savav,səvuva,BEINONI+FIRST+F+SINGULAR+COMPLETE
savav,səvuvim,BEINONI+FIRST+M+PLURAL+COMPLETE
savav,savuv,BEINONI+FIRST+M+SINGULAR+COMPLETE
savav,səvuvot,BEINONI+SECOND+F+PLURAL+COMPLETE
savav,səvuva,BEINONI+SECOND+F+SINGULAR+COMPLETE
savav,səvuvim,BEINONI+SECOND+M+PLURAL+COMPLETE
savav,savuv,BEINONI+SECOND+M+SINGULAR+COMPLETE
savav,səvuvot,BEINONI+THIRD+F+PLURAL+COMPLETE
savav,səvuva,BEINONI+THIRD+F+SINGULAR+COMPLETE
savav,səvuvim,BEINONI+THIRD+M+PLURAL+COMPLETE
savav,savuv,BEINONI+THIRD+M+SINGULAR+COMPLETE
savav,nisbov,FUTURE+FIRST+MF+PLURAL+COMPLETE
savav,nisbov,FUTURE+FIRST+MF+PLURAL+MISSING
savav,ʔesbov,FUTURE+FIRST+MF+SINGULAR+COMPLETE
savav,ʔesbov,FUTURE+FIRST+MF+SINGULAR+MISSING
savav,səvovəna,IMPERATIVE+SECOND+F+PLURAL+COMPLETE
savav,səvovəna,IMPERATIVE+SECOND+F+PLURAL+MISSING
savav,sivəvi,IMPERATIVE+SECOND+F+SINGULAR+COMPLETE
savav,sivəvu,IMPERATIVE+SECOND+M+PLURAL+COMPLETE
savav,səvov,IMPERATIVE+SECOND+M+SINGULAR+COMPLETE
savav,səvov,IMPERATIVE+SECOND+M+SINGULAR+MISSING
savav,lisbov,INFINITIVE+E+E+E+COMPLETE
savav,lisbov,INFINITIVE+E+E+E+MISSING
savav,savavnu,PAST+FIRST+MF+PLURAL+COMPLETE
savav,savavti,PAST+FIRST+MF+SINGULAR+COMPLETE
savav,səvavten,PAST+SECOND+F+PLURAL+COMPLETE
savav,savavt,PAST+SECOND+F+SINGULAR+COMPLETE
savav,səvavtem,PAST+SECOND+M+PLURAL+COMPLETE
savav,savavta,PAST+SECOND+M+SINGULAR+COMPLETE
savav,savəvu,PAST+THIRD+F+PLURAL+COMPLETE
savav,savəva,PAST+THIRD+F+SINGULAR+COMPLETE
savav,savəvu,PAST+THIRD+M+PLURAL+COMPLETE
savav,savav,PAST+THIRD+M+SINGULAR+COMPLETE
savav,sovəvot,PRESENT+FIRST+F+PLURAL+COMPLETE
savav,sovevet,PRESENT+FIRST+F+SINGULAR+COMPLETE
savav,sovəvim,PRESENT+FIRST+M+PLURAL+COMPLETE
savav,soveiv,PRESENT+FIRST+M+SINGULAR+COMPLETE
savav,sovəvot,PRESENT+SECOND+F+PLURAL+COMPLETE
savav,sovevet,PRESENT+SECOND+F+SINGULAR+COMPLETE
savav,sovəvim,PRESENT+SECOND+M+PLURAL+COMPLETE
savav,soveiv,PRESENT+SECOND+M+SINGULAR+COMPLETE
savav,sovəvot,PRESENT+THIRD+F+PLURAL+COMPLETE
savav,sovevet,PRESENT+THIRD+F+SINGULAR+COMPLETE
savav,sovəvim,PRESENT+THIRD+M+PLURAL+COMPLETE
savav,soveiv,PRESENT+THIRD+M+SINGULAR+COMPLETE
savaʔ,səvujot,BEINONI+FIRST+F+PLURAL+COMPLETE
savaʔ,səvuja,BEINONI+FIRST+F+SINGULAR+COMPLETE
savaʔ,səvujim,BEINONI+FIRST+M+PLURAL+COMPLETE
savaʔ,savuj,BEINONI+FIRST+M+SINGULAR+COMPLETE
savaʔ,səvujot,BEINONI+SECOND+F+PLURAL+COMPLETE
savaʔ,səvuja,BEINONI+SECOND+F+SINGULAR+COMPLETE
savaʔ,səvujim,BEINONI+SECOND+M+PLURAL+COMPLETE
savaʔ,savuj,BEINONI+SECOND+M+SINGULAR+COMPLETE
savaʔ,səvujot,BEINONI+THIRD+F+PLURAL+COMPLETE
savaʔ,səvuja,BEINONI+THIRD+F+SINGULAR+COMPLETE
savaʔ,səvujim,BEINONI+THIRD+M+PLURAL+COMPLETE
savaʔ,savuj,BEINONI+THIRD+M+SINGULAR+COMPLETE
savaʔ,nisbaʔ,FUTURE+FIRST+MF+PLURAL+COMPLETE
savaʔ,ʔesbaʔ,FUTURE+FIRST+MF+SINGULAR+COMPLETE
savaʔ,sivʔu,IMPERATIVE+SECOND+F+PLURAL+COMPLETE
savaʔ,sivʔi,IMPERATIVE+SECOND+F+SINGULAR+COMPLETE
savaʔ,sivʔu,IMPERATIVE+SECOND+M+PLURAL+COMPLETE
savaʔ,səvaʔ,IMPERATIVE+SECOND+M+SINGULAR+COMPLETE
savaʔ,lisboʔ,INFINITIVE+E+E+E+COMPLETE
savaʔ,lisboʔ,INFINITIVE+E+E+E+MISSING
savaʔ,savanu,PAST+FIRST+MF+PLURAL+COMPLETE
savaʔ,savati,PAST+FIRST+MF+SINGULAR+COMPLETE
savaʔ,səvaten,PAST+SECOND+F+PLURAL+COMPLETE
savaʔ,savat,PAST+SECOND+F+SINGULAR+COMPLETE
savaʔ,səvatem,PAST+SECOND+M+PLURAL+COMPLETE
savaʔ,savata,PAST+SECOND+M+SINGULAR+COMPLETE
savaʔ,savəʔu,PAST+THIRD+F+PLURAL+COMPLETE
savaʔ,savəʔa,PAST+THIRD+F+SINGULAR+COMPLETE
savaʔ,savəʔu,PAST+THIRD+M+PLURAL+COMPLETE
savaʔ,savaʔ,PAST+THIRD+M+SINGULAR+COMPLETE
savaʔ,sovəʔot,PRESENT+FIRST+F+PLURAL+COMPLETE
savaʔ,soveit,PRESENT+FIRST+F+SINGULAR+COMPLETE
savaʔ,sovəʔim,PRESENT+FIRST+M+PLURAL+COMPLETE
savaʔ,soveiʔ,PRESENT+FIRST+M+SINGULAR+COMPLETE
savaʔ,sovəʔot,PRESENT+SECOND+F+PLURAL+COMPLETE
savaʔ,soveit,PRESENT+SECOND+F+SINGULAR+COMPLETE
savaʔ,sovəʔim,PRESENT+SECOND+M+PLURAL+COMPLETE
savaʔ,soveiʔ,PRESENT+SECOND+M+SINGULAR+COMPLETE
savaʔ,sovəʔot,PRESENT+THIRD+F+PLURAL+COMPLETE
savaʔ,soveit,PRESENT+THIRD+F+SINGULAR+COMPLETE
savaʔ,sovəʔim,PRESENT+THIRD+M+PLURAL+COMPLETE
savaʔ,soveiʔ,PRESENT+THIRD+M+SINGULAR+COMPLETE
savaʕ,nisbaʕ,FUTURE+FIRST+MF+PLURAL+COMPLETE
savaʕ,ʔesbaʕ,FUTURE+FIRST+MF+SINGULAR+COMPLETE
savaʕ,sivʕu,IMPERATIVE+SECOND+F+PLURAL+COMPLETE
savaʕ,sivʕi,IMPERATIVE+SECOND+F+SINGULAR+COMPLETE
savaʕ,sivʕu,IMPERATIVE+SECOND+M+PLURAL+COMPLETE
savaʕ,səvaʕ,IMPERATIVE+SECOND+M+SINGULAR+COMPLETE
savaʕ,lisboaʕ,INFINITIVE+E+E+E+COMPLETE
savaʕ,lisboaʕ,INFINITIVE+E+E+E+MISSING
savaʕ,savaʕnu,PAST+FIRST+MF+PLURAL+COMPLETE
savaʕ,savaʕti,PAST+FIRST+MF+SINGULAR+COMPLETE
savaʕ,səvaʕten,PAST+SECOND+F+PLURAL+COMPLETE
savaʕ,savaʕt,PAST+SECOND+F+SINGULAR+COMPLETE
savaʕ,səvaʕtem,PAST+SECOND+M+PLURAL+COMPLETE
savaʕ,savaʕta,PAST+SECOND+M+SINGULAR+COMPLETE
savaʕ,savəʕu,PAST+THIRD+F+PLURAL+COMPLETE
savaʕ,savəʕa,PAST+THIRD+F+SINGULAR+COMPLETE
savaʕ,savəʕu,PAST+THIRD+M+PLURAL+COMPLETE
savaʕ,savaʕ,PAST+THIRD+M+SINGULAR+COMPLETE
savaʕ,səveiʕot,PRESENT+FIRST+F+PLURAL+COMPLETE
savaʕ,səveiʕa,PRESENT+FIRST+F+SINGULAR+COMPLETE
savaʕ,səveiʕim,PRESENT+FIRST+M+PLURAL+COMPLETE
savaʕ,saveiaʕ,PRESENT+FIRST+M+SINGULAR+COMPLETE
savaʕ,səveiʕot,PRESENT+SECOND+F+PLURAL+COMPLETE
savaʕ,səveiʕa,PRESENT+SECOND+F+SINGULAR+COMPLETE
savaʕ,səveiʕim,PRESENT+SECOND+M+PLURAL+COMPLETE
savaʕ,saveiaʕ,PRESENT+SECOND+M+SINGULAR+COMPLETE
savaʕ,səveiʕot,PRESENT+THIRD+F+PLURAL+COMPLETE
savaʕ,səveiʕa,PRESENT+THIRD+F+SINGULAR+COMPLETE
savaʕ,səveiʕim,PRESENT+THIRD+M+PLURAL+COMPLETE
savaʕ,saveiaʕ,PRESENT+THIRD+M+SINGULAR+COMPLETE
saʕad,nisʕad,FUTURE+FIRST+MF+PLURAL+COMPLETE
saʕad,ʔesʕad,FUTURE+FIRST+MF+SINGULAR+COMPLETE
saʕad,səʕadna,IMPERATIVE+SECOND+F+PLURAL+COMPLETE
saʕad,saʕadi,IMPERATIVE+SECOND+F+SINGULAR+COMPLETE
saʕad,saʕadu,IMPERATIVE+SECOND+M+PLURAL+COMPLETE
saʕad,səʕad,IMPERATIVE+SECOND+M+SINGULAR+COMPLETE
saʕad,lisʕod,INFINITIVE+E+E+E+COMPLETE
saʕad,lisʕod,INFINITIVE+E+E+E+MISSING
saʕad,saʕadnu,PAST+FIRST+MF+PLURAL+COMPLETE
saʕad,saʕadti,PAST+FIRST+MF+SINGULAR+COMPLETE
saʕad,səʕadten,PAST+SECOND+F+PLURAL+COMPLETE
saʕad,saʕadt,PAST+SECOND+F+SINGULAR+COMPLETE
saʕad,səʕadtem,PAST+SECOND+M+PLURAL+COMPLETE
saʕad,saʕadta,PAST+SECOND+M+SINGULAR+COMPLETE
saʕad,saʕadu,PAST+THIRD+F+PLURAL+COMPLETE
saʕad,saʕada,PAST+THIRD+F+SINGULAR+COMPLETE
saʕad,saʕadu,PAST+THIRD+M+PLURAL+COMPLETE
saʕad,saʕad,PAST+THIRD+M+SINGULAR+COMPLETE
saʕad,soʕadot,PRESENT+FIRST+F+PLURAL+COMPLETE
saʕad,soʕedet,PRESENT+FIRST+F+SINGULAR+COMPLETE
saʕad,soʕadim,PRESENT+FIRST+M+PLURAL+COMPLETE
saʕad,soʕeid,PRESENT+FIRST+M+SINGULAR+COMPLETE
saʕad,soʕadot,PRESENT+SECOND+F+PLURAL+COMPLETE
saʕad,soʕedet,PRESENT+SECOND+F+SINGULAR+COMPLETE
saʕad,soʕadim,PRESENT+SECOND+M+PLURAL+COMPLETE
saʕad,soʕeid,PRESENT+SECOND+M+SINGULAR+COMPLETE
saʕad,soʕadot,PRESENT+THIRD+F+PLURAL+COMPLETE
saʕad,soʕedet,PRESENT+THIRD+F+SINGULAR+COMPLETE
saʕad,soʕadim,PRESENT+THIRD+M+PLURAL+COMPLETE
saʕad,soʕeid,PRESENT+THIRD+M+SINGULAR+COMPLETE
saʕaʁ,nisʕaʁ,FUTURE+FIRST+MF+PLURAL+COMPLETE
saʕaʁ,ʔesʕaʁ,FUTURE+FIRST+MF+SINGULAR+COMPLETE
saʕaʁ,saʕaʁu,IMPERATIVE+SECOND+F+PLURAL+COMPLETE
saʕaʁ,saʕaʁi,IMPERATIVE+SECOND+F+SINGULAR+COMPLETE
saʕaʁ,saʕaʁu,IMPERATIVE+SECOND+M+PLURAL+COMPLETE
saʕaʁ,səʕaʁ,IMPERATIVE+SECOND+M+SINGULAR+COMPLETE
saʕaʁ,lisʕoʁ,INFINITIVE+E+E+E+COMPLETE
saʕaʁ,lisʕoʁ,INFINITIVE+E+E+E+MISSING
saʕaʁ,saʕaʁnu,PAST+FIRST+MF+PLURAL+COMPLETE
saʕaʁ,saʕaʁti,PAST+FIRST+MF+SINGULAR+COMPLETE
saʕaʁ,səʕaʁten,PAST+SECOND+F+PLURAL+COMPLETE
saʕaʁ,saʕaʁt,PAST+SECOND+F+SINGULAR+COMPLETE
saʕaʁ,səʕaʁtem,PAST+SECOND+M+PLURAL+COMPLETE
saʕaʁ,saʕaʁta,PAST+SECOND+M+SINGULAR+COMPLETE
saʕaʁ,saʕaʁu,PAST+THIRD+F+PLURAL+COMPLETE
saʕaʁ,saʕaʁa,PAST+THIRD+F+SINGULAR+COMPLETE
saʕaʁ,saʕaʁu,PAST+THIRD+M+PLURAL+COMPLETE
saʕaʁ,saʕaʁ,PAST+THIRD+M+SINGULAR+COMPLETE
saʕaʁ,soʕaʁot,PRESENT+FIRST+F+PLURAL+COMPLETE
saʕaʁ,soʕeʁet,PRESENT+FIRST+F+SINGULAR+COMPLETE
saʕaʁ,soʕaʁim,PRESENT+FIRST+M+PLURAL+COMPLETE
saʕaʁ,soʕeiʁ,PRESENT+FIRST+M+SINGULAR+COMPLETE
saʕaʁ,soʕaʁot,PRESENT+SECOND+F+PLURAL+COMPLETE
saʕaʁ,soʕeʁet,PRESENT+SECOND+F+SINGULAR+COMPLETE
saʕaʁ,soʕaʁim,PRESENT+SECOND+M+PLURAL+COMPLETE
saʕaʁ,soʕeiʁ,PRESENT+SECOND+M+SINGULAR+COMPLETE
saʕaʁ,soʕaʁot,PRESENT+THIRD+F+PLURAL+COMPLETE
saʕaʁ,soʕeʁet,PRESENT+THIRD+F+SINGULAR+COMPLETE
saʕaʁ,soʕaʁim,PRESENT+THIRD+M+PLURAL+COMPLETE
saʕaʁ,soʕeiʁ,PRESENT+THIRD+M+SINGULAR+COMPLETE
saΧaʁ,səΧuʁot,BEINONI+FIRST+F+PLURAL+COMPLETE
saΧaʁ,səΧuʁa,BEINONI+FIRST+F+SINGULAR+COMPLETE
saΧaʁ,səΧuʁim,BEINONI+FIRST+M+PLURAL+COMPLETE
saΧaʁ,saΧuʁ,BEINONI+FIRST+M+SINGULAR+COMPLETE
saΧaʁ,səΧuʁot,BEINONI+SECOND+F+PLURAL+COMPLETE
saΧaʁ,səΧuʁa,BEINONI+SECOND+F+SINGULAR+COMPLETE
saΧaʁ,səΧuʁim,BEINONI+SECOND+M+PLURAL+COMPLETE
saΧaʁ,saΧuʁ,BEINONI+SECOND+M+SINGULAR+COMPLETE
saΧaʁ,səΧuʁot,BEINONI+THIRD+F+PLURAL+COMPLETE
saΧaʁ,səΧuʁa,BEINONI+THIRD+F+SINGULAR+COMPLETE
saΧaʁ,səΧuʁim,BEINONI+THIRD+M+PLURAL+COMPLETE
saΧaʁ,saΧuʁ,BEINONI+THIRD+M+SINGULAR+COMPLETE
saΧaʁ,niskoʁ,FUTURE+FIRST+MF+PLURAL+COMPLETE
saΧaʁ,niskoʁ,FUTURE+FIRST+MF+PLURAL+MISSING
saΧaʁ,ʔeskoʁ,FUTURE+FIRST+MF+SINGULAR+COMPLETE
saΧaʁ,ʔeskoʁ,FUTURE+FIRST+MF+SINGULAR+MISSING
saΧaʁ,siΧʁu,IMPERATIVE+SECOND+F+PLURAL+COMPLETE
saΧaʁ,səΧoʁəna,IMPERATIVE+SECOND+F+PLURAL+MISSING
saΧaʁ,siΧʁi,IMPERATIVE+SECOND+F+SINGULAR+COMPLETE
saΧaʁ,siΧʁu,IMPERATIVE+SECOND+M+PLURAL+COMPLETE
saΧaʁ,səΧoʁ,IMPERATIVE+SECOND+M+SINGULAR+COMPLETE
saΧaʁ,səΧoʁ,IMPERATIVE+SECOND+M+SINGULAR+MISSING
saΧaʁ,liskoʁ,INFINITIVE+E+E+E+COMPLETE
saΧaʁ,liskoʁ,INFINITIVE+E+E+E+MISSING
saΧaʁ,saΧaʁnu,PAST+FIRST+MF+PLURAL+COMPLETE
saΧaʁ,saΧaʁti,PAST+FIRST+MF+SINGULAR+COMPLETE
saΧaʁ,səΧaʁten,PAST+SECOND+F+PLURAL+COMPLETE
saΧaʁ,saΧaʁt,PAST+SECOND+F+SINGULAR+COMPLETE
saΧaʁ,səΧaʁtem,PAST+SECOND+M+PLURAL+COMPLETE
saΧaʁ,saΧaʁta,PAST+SECOND+M+SINGULAR+COMPLETE
saΧaʁ,saΧəʁu,PAST+THIRD+F+PLURAL+COMPLETE
saΧaʁ,saΧəʁa,PAST+THIRD+F+SINGULAR+COMPLETE
saΧaʁ,saΧəʁu,PAST+THIRD+M+PLURAL+COMPLETE
saΧaʁ,saΧaʁ,PAST+THIRD+M+SINGULAR+COMPLETE
saΧaʁ,soΧəʁot,PRESENT+FIRST+F+PLURAL+COMPLETE
saΧaʁ,soΧeʁet,PRESENT+FIRST+F+SINGULAR+COMPLETE
saΧaʁ,soΧəʁim,PRESENT+FIRST+M+PLURAL+COMPLETE
saΧaʁ,soΧeiʁ,PRESENT+FIRST+M+SINGULAR+COMPLETE
saΧaʁ,soΧəʁot,PRESENT+SECOND+F+PLURAL+COMPLETE
saΧaʁ,soΧeʁet,PRESENT+SECOND+F+SINGULAR+COMPLETE
saΧaʁ,soΧəʁim,PRESENT+SECOND+M+PLURAL+COMPLETE
saΧaʁ,soΧeiʁ,PRESENT+SECOND+M+SINGULAR+COMPLETE
saΧaʁ,soΧəʁot,PRESENT+THIRD+F+PLURAL+COMPLETE
saΧaʁ,soΧeʁet,PRESENT+THIRD+F+SINGULAR+COMPLETE
saΧaʁ,soΧəʁim,PRESENT+THIRD+M+PLURAL+COMPLETE
saΧaʁ,soΧeiʁ,PRESENT+THIRD+M+SINGULAR+COMPLETE
ʃadad,ʃədudot,BEINONI+FIRST+F+PLURAL+COMPLETE
ʃadad,ʃəduda,BEINONI+FIRST+F+SINGULAR+COMPLETE
ʃadad,ʃədudim,BEINONI+FIRST+M+PLURAL+COMPLETE
ʃadad,ʃadud,BEINONI+FIRST+M+SINGULAR+COMPLETE
ʃadad,ʃədudot,BEINONI+SECOND+F+PLURAL+COMPLETE
ʃadad,ʃəduda,BEINONI+SECOND+F+SINGULAR+COMPLETE
ʃadad,ʃədudim,BEINONI+SECOND+M+PLURAL+COMPLETE
ʃadad,ʃadud,BEINONI+SECOND+M+SINGULAR+COMPLETE
ʃadad,ʃədudot,BEINONI+THIRD+F+PLURAL+COMPLETE
ʃadad,ʃəduda,BEINONI+THIRD+F+SINGULAR+COMPLETE
ʃadad,ʃədudim,BEINONI+THIRD+M+PLURAL+COMPLETE
ʃadad,ʃadud,BEINONI+THIRD+M+SINGULAR+COMPLETE
ʃadad,niʃdod,FUTURE+FIRST+MF+PLURAL+COMPLETE
ʃadad,niʃdod,FUTURE+FIRST+MF+PLURAL+MISSING
ʃadad,ʔeʃdod,FUTURE+FIRST+MF+SINGULAR+COMPLETE
ʃadad,ʔeʃdod,FUTURE+FIRST+MF+SINGULAR+MISSING
ʃadad,ʃədodəna,IMPERATIVE+SECOND+F+PLURAL+COMPLETE
ʃadad,ʃədodəna,IMPERATIVE+SECOND+F+PLURAL+MISSING
ʃadad,ʃidədi,IMPERATIVE+SECOND+F+SINGULAR+COMPLETE
ʃadad,ʃidədu,IMPERATIVE+SECOND+M+PLURAL+COMPLETE
ʃadad,ʃədod,IMPERATIVE+SECOND+M+SINGULAR+COMPLETE
ʃadad,ʃədod,IMPERATIVE+SECOND+M+SINGULAR+MISSING
ʃadad,liʃdod,INFINITIVE+E+E+E+COMPLETE
ʃadad,liʃdod,INFINITIVE+E+E+E+MISSING
ʃadad,ʃadadnu,PAST+FIRST+MF+PLURAL+COMPLETE
ʃadad,ʃadadti,PAST+FIRST+MF+SINGULAR+COMPLETE
ʃadad,ʃədadten,PAST+SECOND+F+PLURAL+COMPLETE
ʃadad,ʃadadt,PAST+SECOND+F+SINGULAR+COMPLETE
ʃadad,ʃədadtem,PAST+SECOND+M+PLURAL+COMPLETE
ʃadad,ʃadadta,PAST+SECOND+M+SINGULAR+COMPLETE
ʃadad,ʃadədu,PAST+THIRD+F+PLURAL+COMPLETE
ʃadad,ʃadəda,PAST+THIRD+F+SINGULAR+COMPLETE
ʃadad,ʃadədu,PAST+THIRD+M+PLURAL+COMPLETE
ʃadad,ʃadad,PAST+THIRD+M+SINGULAR+COMPLETE
ʃadad,ʃodədot,PRESENT+FIRST+F+PLURAL+COMPLETE
ʃadad,ʃodedet,PRESENT+FIRST+F+SINGULAR+COMPLETE
ʃadad,ʃodədim,PRESENT+FIRST+M+PLURAL+COMPLETE
ʃadad,ʃodeid,PRESENT+FIRST+M+SINGULAR+COMPLETE
ʃadad,ʃodədot,PRESENT+SECOND+F+PLURAL+COMPLETE
ʃadad,ʃodedet,PRESENT+SECOND+F+SINGULAR+COMPLETE
ʃadad,ʃodədim,PRESENT+SECOND+M+PLURAL+COMPLETE
ʃadad,ʃodeid,PRESENT+SECOND+M+SINGULAR+COMPLETE
ʃadad,ʃodədot,PRESENT+THIRD+F+PLURAL+COMPLETE
ʃadad,ʃodedet,PRESENT+THIRD+F+SINGULAR+COMPLETE
ʃadad,ʃodədim,PRESENT+THIRD+M+PLURAL+COMPLETE
ʃadad,ʃodeid,PRESENT+THIRD+M+SINGULAR+COMPLETE
ʃafat,ʃəfutot,BEINONI+FIRST+F+PLURAL+COMPLETE
ʃafat,ʃəfuta,BEINONI+FIRST+F+SINGULAR+COMPLETE
ʃafat,ʃəfutim,BEINONI+FIRST+M+PLURAL+COMPLETE
ʃafat,ʃafut,BEINONI+FIRST+M+SINGULAR+COMPLETE
ʃafat,ʃəfutot,BEINONI+SECOND+F+PLURAL+COMPLETE
ʃafat,ʃəfuta,BEINONI+SECOND+F+SINGULAR+COMPLETE
ʃafat,ʃəfutim,BEINONI+SECOND+M+PLURAL+COMPLETE
ʃafat,ʃafut,BEINONI+SECOND+M+SINGULAR+COMPLETE
ʃafat,ʃəfutot,BEINONI+THIRD+F+PLURAL+COMPLETE
ʃafat,ʃəfuta,BEINONI+THIRD+F+SINGULAR+COMPLETE
ʃafat,ʃəfutim,BEINONI+THIRD+M+PLURAL+COMPLETE
ʃafat,ʃafut,BEINONI+THIRD+M+SINGULAR+COMPLETE
ʃafat,niʃpot,FUTURE+FIRST+MF+PLURAL+COMPLETE
ʃafat,niʃpot,FUTURE+FIRST+MF+PLURAL+MISSING
ʃafat,ʔeʃpot,FUTURE+FIRST+MF+SINGULAR+COMPLETE
ʃafat,ʔeʃpot,FUTURE+FIRST+MF+SINGULAR+MISSING
ʃafat,ʃiftu,IMPERATIVE+SECOND+F+PLURAL+COMPLETE
ʃafat,ʃəfotəna,IMPERATIVE+SECOND+F+PLURAL+MISSING
ʃafat,ʃifti,IMPERATIVE+SECOND+F+SINGULAR+COMPLETE
ʃafat,ʃiftu,IMPERATIVE+SECOND+M+PLURAL+COMPLETE
ʃafat,ʃəfot,IMPERATIVE+SECOND+M+SINGULAR+COMPLETE
ʃafat,ʃəfot,IMPERATIVE+SECOND+M+SINGULAR+MISSING
ʃafat,liʃpot,INFINITIVE+E+E+E+COMPLETE
ʃafat,liʃpot,INFINITIVE+E+E+E+MISSING
ʃafat,ʃafatnu,PAST+FIRST+MF+PLURAL+COMPLETE
ʃafat,ʃafatti,PAST+FIRST+MF+SINGULAR+COMPLETE
ʃafat,ʃəfatten,PAST+SECOND+F+PLURAL+COMPLETE
ʃafat,ʃafatt,PAST+SECOND+F+SINGULAR+COMPLETE
ʃafat,ʃəfattem,PAST+SECOND+M+PLURAL+COMPLETE
ʃafat,ʃafatta,PAST+SECOND+M+SINGULAR+COMPLETE
ʃafat,ʃafətu,PAST+THIRD+F+PLURAL+COMPLETE
ʃafat,ʃafəta,PAST+THIRD+F+SINGULAR+COMPLETE
ʃafat,ʃafətu,PAST+THIRD+M+PLURAL+COMPLETE
ʃafat,ʃafat,PAST+THIRD+M+SINGULAR+COMPLETE
ʃafat,ʃofətot,PRESENT+FIRST+F+PLURAL+COMPLETE
ʃafat,ʃofetet,PRESENT+FIRST+F+SINGULAR+COMPLETE
ʃafat,ʃofətim,PRESENT+FIRST+M+PLURAL+COMPLETE
ʃafat,ʃofeit,PRESENT+FIRST+M+SINGULAR+COMPLETE
ʃafat,ʃofətot,PRESENT+SECOND+F+PLURAL+COMPLETE
ʃafat,ʃofetet,PRESENT+SECOND+F+SINGULAR+COMPLETE
ʃafat,ʃofətim,PRESENT+SECOND+M+PLURAL+COMPLETE
ʃafat,ʃofeit,PRESENT+SECOND+M+SINGULAR+COMPLETE
ʃafat,ʃofətot,PRESENT+THIRD+F+PLURAL+COMPLETE
ʃafat,ʃofetet,PRESENT+THIRD+F+SINGULAR+COMPLETE
ʃafat,ʃofətim,PRESENT+THIRD+M+PLURAL+COMPLETE
ʃafat,ʃofeit,PRESENT+THIRD+M+SINGULAR+COMPLETE
ʃafaʕ,ʃəfuʕot,BEINONI+FIRST+F+PLURAL+COMPLETE
ʃafaʕ,ʃəfuʕa,BEINONI+FIRST+F+SINGULAR+COMPLETE
ʃafaʕ,ʃəfuʕim,BEINONI+FIRST+M+PLURAL+COMPLETE
ʃafaʕ,ʃafuaʕ,BEINONI+FIRST+M+SINGULAR+COMPLETE
ʃafaʕ,ʃəfuʕot,BEINONI+SECOND+F+PLURAL+COMPLETE
ʃafaʕ,ʃəfuʕa,BEINONI+SECOND+F+SINGULAR+COMPLETE
ʃafaʕ,ʃəfuʕim,BEINONI+SECOND+M+PLURAL+COMPLETE
ʃafaʕ,ʃafuaʕ,BEINONI+SECOND+M+SINGULAR+COMPLETE
ʃafaʕ,ʃəfuʕot,BEINONI+THIRD+F+PLURAL+COMPLETE
ʃafaʕ,ʃəfuʕa,BEINONI+THIRD+F+SINGULAR+COMPLETE
ʃafaʕ,ʃəfuʕim,BEINONI+THIRD+M+PLURAL+COMPLETE
ʃafaʕ,ʃafuaʕ,BEINONI+THIRD+M+SINGULAR+COMPLETE
ʃafaʕ,niʃpaʕ,FUTURE+FIRST+MF+PLURAL+COMPLETE
ʃafaʕ,ʔeʃpaʕ,FUTURE+FIRST+MF+SINGULAR+COMPLETE
ʃafaʕ,ʃifʕu,IMPERATIVE+SECOND+F+PLURAL+COMPLETE
ʃafaʕ,ʃifʕi,IMPERATIVE+SECOND+F+SINGULAR+COMPLETE
ʃafaʕ,ʃifʕu,IMPERATIVE+SECOND+M+PLURAL+COMPLETE
ʃafaʕ,ʃəfaʕ,IMPERATIVE+SECOND+M+SINGULAR+COMPLETE
ʃafaʕ,liʃpoaʕ,INFINITIVE+E+E+E+COMPLETE
ʃafaʕ,liʃpoaʕ,INFINITIVE+E+E+E+MISSING
ʃafaʕ,ʃafaʕnu,PAST+FIRST+MF+PLURAL+COMPLETE
ʃafaʕ,ʃafaʕti,PAST+FIRST+MF+SINGULAR+COMPLETE
ʃafaʕ,ʃəfaʕten,PAST+SECOND+F+PLURAL+COMPLETE
ʃafaʕ,ʃafaʕt,PAST+SECOND+F+SINGULAR+COMPLETE
ʃafaʕ,ʃəfaʕtem,PAST+SECOND+M+PLURAL+COMPLETE
ʃafaʕ,ʃafaʕta,PAST+SECOND+M+SINGULAR+COMPLETE
ʃafaʕ,ʃafəʕu,PAST+THIRD+F+PLURAL+COMPLETE
ʃafaʕ,ʃafəʕa,PAST+THIRD+F+SINGULAR+COMPLETE
ʃafaʕ,ʃafəʕu,PAST+THIRD+M+PLURAL+COMPLETE
ʃafaʕ,ʃafaʕ,PAST+THIRD+M+SINGULAR+COMPLETE
ʃafaʕ,ʃofəʕot,PRESENT+FIRST+F+PLURAL+COMPLETE
ʃafaʕ,ʃofaʕat,PRESENT+FIRST+F+SINGULAR+COMPLETE
ʃafaʕ,ʃofəʕim,PRESENT+FIRST+M+PLURAL+COMPLETE
ʃafaʕ,ʃofeiaʕ,PRESENT+FIRST+M+SINGULAR+COMPLETE
ʃafaʕ,ʃofəʕot,PRESENT+SECOND+F+PLURAL+COMPLETE
ʃafaʕ,ʃofaʕat,PRESENT+SECOND+F+SINGULAR+COMPLETE
ʃafaʕ,ʃofəʕim,PRESENT+SECOND+M+PLURAL+COMPLETE
ʃafaʕ,ʃofeiaʕ,PRESENT+SECOND+M+SINGULAR+COMPLETE
ʃafaʕ,ʃofəʕot,PRESENT+THIRD+F+PLURAL+COMPLETE
ʃafaʕ,ʃofaʕat,PRESENT+THIRD+F+SINGULAR+COMPLETE
ʃafaʕ,ʃofəʕim,PRESENT+THIRD+M+PLURAL+COMPLETE
ʃafaʕ,ʃofeiaʕ,PRESENT+THIRD+M+SINGULAR+COMPLETE
ʃafaΧ,ʃəfuΧot,BEINONI+FIRST+F+PLURAL+COMPLETE
ʃafaΧ,ʃəfuΧa,BEINONI+FIRST+F+SINGULAR+COMPLETE
ʃafaΧ,ʃəfuΧim,BEINONI+FIRST+M+PLURAL+COMPLETE
ʃafaΧ,ʃafuΧ,BEINONI+FIRST+M+SINGULAR+COMPLETE
ʃafaΧ,ʃəfuΧot,BEINONI+SECOND+F+PLURAL+COMPLETE
ʃafaΧ,ʃəfuΧa,BEINONI+SECOND+F+SINGULAR+COMPLETE
ʃafaΧ,ʃəfuΧim,BEINONI+SECOND+M+PLURAL+COMPLETE
ʃafaΧ,ʃafuΧ,BEINONI+SECOND+M+SINGULAR+COMPLETE
ʃafaΧ,ʃəfuΧot,BEINONI+THIRD+F+PLURAL+COMPLETE
ʃafaΧ,ʃəfuΧa,BEINONI+THIRD+F+SINGULAR+COMPLETE
ʃafaΧ,ʃəfuΧim,BEINONI+THIRD+M+PLURAL+COMPLETE
ʃafaΧ,ʃafuΧ,BEINONI+THIRD+M+SINGULAR+COMPLETE
ʃafaΧ,niʃpoΧ,FUTURE+FIRST+MF+PLURAL+COMPLETE
ʃafaΧ,niʃpoΧ,FUTURE+FIRST+MF+PLURAL+MISSING
ʃafaΧ,ʔeʃpoΧ,FUTURE+FIRST+MF+SINGULAR+COMPLETE
ʃafaΧ,ʔeʃpoΧ,FUTURE+FIRST+MF+SINGULAR+MISSING
ʃafaΧ,ʃəfoΧəna,IMPERATIVE+SECOND+F+PLURAL+COMPLETE
ʃafaΧ,ʃəfoΧəna,IMPERATIVE+SECOND+F+PLURAL+MISSING
ʃafaΧ,ʃifΧi,IMPERATIVE+SECOND+F+SINGULAR+COMPLETE
ʃafaΧ,ʃifΧu,IMPERATIVE+SECOND+M+PLURAL+COMPLETE
ʃafaΧ,ʃəfoΧ,IMPERATIVE+SECOND+M+SINGULAR+COMPLETE
ʃafaΧ,ʃəfoΧ,IMPERATIVE+SECOND+M+SINGULAR+MISSING
ʃafaΧ,liʃpoΧ,INFINITIVE+E+E+E+COMPLETE
ʃafaΧ,liʃpoΧ,INFINITIVE+E+E+E+MISSING
ʃafaΧ,ʃafaΧnu,PAST+FIRST+MF+PLURAL+COMPLETE
ʃafaΧ,ʃafaΧti,PAST+FIRST+MF+SINGULAR+COMPLETE
ʃafaΧ,ʃəfaΧten,PAST+SECOND+F+PLURAL+COMPLETE
ʃafaΧ,ʃafaΧt,PAST+SECOND+F+SINGULAR+COMPLETE
ʃafaΧ,ʃəfaΧtem,PAST+SECOND+M+PLURAL+COMPLETE
ʃafaΧ,ʃafaΧta,PAST+SECOND+M+SINGULAR+COMPLETE
ʃafaΧ,ʃafəΧu,PAST+THIRD+F+PLURAL+COMPLETE
ʃafaΧ,ʃafəΧa,PAST+THIRD+F+SINGULAR+COMPLETE
ʃafaΧ,ʃafəΧu,PAST+THIRD+M+PLURAL+COMPLETE
ʃafaΧ,ʃafaΧ,PAST+THIRD+M+SINGULAR+COMPLETE
ʃafaΧ,ʃofəΧot,PRESENT+FIRST+F+PLURAL+COMPLETE
ʃafaΧ,ʃofeΧet,PRESENT+FIRST+F+SINGULAR+COMPLETE
ʃafaΧ,ʃofəΧim,PRESENT+FIRST+M+PLURAL+COMPLETE
ʃafaΧ,ʃofeiΧ,PRESENT+FIRST+M+SINGULAR+COMPLETE
ʃafaΧ,ʃofəΧot,PRESENT+SECOND+F+PLURAL+COMPLETE
ʃafaΧ,ʃofeΧet,PRESENT+SECOND+F+SINGULAR+COMPLETE
ʃafaΧ,ʃofəΧim,PRESENT+SECOND+M+PLURAL+COMPLETE
ʃafaΧ,ʃofeiΧ,PRESENT+SECOND+M+SINGULAR+COMPLETE
ʃafaΧ,ʃofəΧot,PRESENT+THIRD+F+PLURAL+COMPLETE
ʃafaΧ,ʃofeΧet,PRESENT+THIRD+F+SINGULAR+COMPLETE
ʃafaΧ,ʃofəΧim,PRESENT+THIRD+M+PLURAL+COMPLETE
ʃafaΧ,ʃofeiΧ,PRESENT+THIRD+M+SINGULAR+COMPLETE
ʃagal,ʃəgulot,BEINONI+FIRST+F+PLURAL+COMPLETE
ʃagal,ʃəgula,BEINONI+FIRST+F+SINGULAR+COMPLETE
ʃagal,ʃəgulim,BEINONI+FIRST+M+PLURAL+COMPLETE
ʃagal,ʃagul,BEINONI+FIRST+M+SINGULAR+COMPLETE
ʃagal,ʃəgulot,BEINONI+SECOND+F+PLURAL+COMPLETE
ʃagal,ʃəgula,BEINONI+SECOND+F+SINGULAR+COMPLETE
ʃagal,ʃəgulim,BEINONI+SECOND+M+PLURAL+COMPLETE
ʃagal,ʃagul,BEINONI+SECOND+M+SINGULAR+COMPLETE
ʃagal,ʃəgulot,BEINONI+THIRD+F+PLURAL+COMPLETE
ʃagal,ʃəgula,BEINONI+THIRD+F+SINGULAR+COMPLETE
ʃagal,ʃəgulim,BEINONI+THIRD+M+PLURAL+COMPLETE
ʃagal,ʃagul,BEINONI+THIRD+M+SINGULAR+COMPLETE
ʃagal,niʃgol,FUTURE+FIRST+MF+PLURAL+COMPLETE
ʃagal,niʃgol,FUTURE+FIRST+MF+PLURAL+MISSING
ʃagal,ʔeʃgol,FUTURE+FIRST+MF+SINGULAR+COMPLETE
ʃagal,ʔeʃgol,FUTURE+FIRST+MF+SINGULAR+MISSING
ʃagal,ʃiglu,IMPERATIVE+SECOND+F+PLURAL+COMPLETE
ʃagal,ʃəgoləna,IMPERATIVE+SECOND+F+PLURAL+MISSING
ʃagal,ʃigli,IMPERATIVE+SECOND+F+SINGULAR+COMPLETE
ʃagal,ʃiglu,IMPERATIVE+SECOND+M+PLURAL+COMPLETE
ʃagal,ʃəgol,IMPERATIVE+SECOND+M+SINGULAR+COMPLETE
ʃagal,ʃəgol,IMPERATIVE+SECOND+M+SINGULAR+MISSING
ʃagal,liʃgol,INFINITIVE+E+E+E+COMPLETE
ʃagal,liʃgol,INFINITIVE+E+E+E+MISSING
ʃagal,ʃagalnu,PAST+FIRST+MF+PLURAL+COMPLETE
ʃagal,ʃagalti,PAST+FIRST+MF+SINGULAR+COMPLETE
ʃagal,ʃəgalten,PAST+SECOND+F+PLURAL+COMPLETE
ʃagal,ʃagalt,PAST+SECOND+F+SINGULAR+COMPLETE
ʃagal,ʃəgaltem,PAST+SECOND+M+PLURAL+COMPLETE
ʃagal,ʃagalta,PAST+SECOND+M+SINGULAR+COMPLETE
ʃagal,ʃagəlu,PAST+THIRD+F+PLURAL+COMPLETE
ʃagal,ʃagəla,PAST+THIRD+F+SINGULAR+COMPLETE
ʃagal,ʃagəlu,PAST+THIRD+M+PLURAL+COMPLETE
ʃagal,ʃagal,PAST+THIRD+M+SINGULAR+COMPLETE
ʃagal,ʃogəlot,PRESENT+FIRST+F+PLURAL+COMPLETE
ʃagal,ʃogelet,PRESENT+FIRST+F+SINGULAR+COMPLETE
ʃagal,ʃogəlim,PRESENT+FIRST+M+PLURAL+COMPLETE
ʃagal,ʃogeil,PRESENT+FIRST+M+SINGULAR+COMPLETE
ʃagal,ʃogəlot,PRESENT+SECOND+F+PLURAL+COMPLETE
ʃagal,ʃogelet,PRESENT+SECOND+F+SINGULAR+COMPLETE
ʃagal,ʃogəlim,PRESENT+SECOND+M+PLURAL+COMPLETE
ʃagal,ʃogeil,PRESENT+SECOND+M+SINGULAR+COMPLETE
ʃagal,ʃogəlot,PRESENT+THIRD+F+PLURAL+COMPLETE
ʃagal,ʃogelet,PRESENT+THIRD+F+SINGULAR+COMPLETE
ʃagal,ʃogəlim,PRESENT+THIRD+M+PLURAL+COMPLETE
ʃagal,ʃogeil,PRESENT+THIRD+M+SINGULAR+COMPLETE
ʃaħaq,niʃħaq,FUTURE+FIRST+MF+PLURAL+COMPLETE
ʃaħaq,ʔeʃħaq,FUTURE+FIRST+MF+SINGULAR+COMPLETE
ʃaħaq,ʃəħaqna,IMPERATIVE+SECOND+F+PLURAL+COMPLETE
ʃaħaq,ʃaħaqi,IMPERATIVE+SECOND+F+SINGULAR+COMPLETE
ʃaħaq,ʃaħaqu,IMPERATIVE+SECOND+M+PLURAL+COMPLETE
ʃaħaq,ʃəħaq,IMPERATIVE+SECOND+M+SINGULAR+COMPLETE
ʃaħaq,liʃħoq,INFINITIVE+E+E+E+COMPLETE
ʃaħaq,liʃħoq,INFINITIVE+E+E+E+MISSING
ʃaħaq,ʃaħaqnu,PAST+FIRST+MF+PLURAL+COMPLETE
ʃaħaq,ʃaħaqti,PAST+FIRST+MF+SINGULAR+COMPLETE
ʃaħaq,ʃəħaqten,PAST+SECOND+F+PLURAL+COMPLETE
ʃaħaq,ʃaħaqt,PAST+SECOND+F+SINGULAR+COMPLETE
ʃaħaq,ʃəħaqtem,PAST+SECOND+M+PLURAL+COMPLETE
ʃaħaq,ʃaħaqta,PAST+SECOND+M+SINGULAR+COMPLETE
ʃaħaq,ʃaħaqu,PAST+THIRD+F+PLURAL+COMPLETE
ʃaħaq,ʃaħaqa,PAST+THIRD+F+SINGULAR+COMPLETE
ʃaħaq,ʃaħaqu,PAST+THIRD+M+PLURAL+COMPLETE
ʃaħaq,ʃaħaq,PAST+THIRD+M+SINGULAR+COMPLETE
ʃaħaq,ʃoħaqot,PRESENT+FIRST+F+PLURAL+COMPLETE
ʃaħaq,ʃoħeqet,PRESENT+FIRST+F+SINGULAR+COMPLETE
ʃaħaq,ʃoħaqim,PRESENT+FIRST+M+PLURAL+COMPLETE
ʃaħaq,ʃoħeiq,PRESENT+FIRST+M+SINGULAR+COMPLETE
ʃaħaq,ʃoħaqot,PRESENT+SECOND+F+PLURAL+COMPLETE
ʃaħaq,ʃoħeqet,PRESENT+SECOND+F+SINGULAR+COMPLETE
ʃaħaq,ʃoħaqim,PRESENT+SECOND+M+PLURAL+COMPLETE
ʃaħaq,ʃoħeiq,PRESENT+SECOND+M+SINGULAR+COMPLETE
ʃaħaq,ʃoħaqot,PRESENT+THIRD+F+PLURAL+COMPLETE
ʃaħaq,ʃoħeqet,PRESENT+THIRD+F+SINGULAR+COMPLETE
ʃaħaq,ʃoħaqim,PRESENT+THIRD+M+PLURAL+COMPLETE
ʃaħaq,ʃoħeiq,PRESENT+THIRD+M+SINGULAR+COMPLETE
ʃaħat,niʃħat,FUTURE+FIRST+MF+PLURAL+COMPLETE
ʃaħat,ʔeʃħat,FUTURE+FIRST+MF+SINGULAR+COMPLETE
ʃaħat,ʃaħatu,IMPERATIVE+SECOND+F+PLURAL+COMPLETE
ʃaħat,ʃaħati,IMPERATIVE+SECOND+F+SINGULAR+COMPLETE
ʃaħat,ʃaħatu,IMPERATIVE+SECOND+M+PLURAL+COMPLETE
ʃaħat,ʃəħat,IMPERATIVE+SECOND+M+SINGULAR+COMPLETE
ʃaħat,liʃħot,INFINITIVE+E+E+E+COMPLETE
ʃaħat,liʃħot,INFINITIVE+E+E+E+MISSING
ʃaħat,ʃaħatnu,PAST+FIRST+MF+PLURAL+COMPLETE
ʃaħat,ʃaħatti,PAST+FIRST+MF+SINGULAR+COMPLETE
ʃaħat,ʃəħatten,PAST+SECOND+F+PLURAL+COMPLETE
ʃaħat,ʃaħatt,PAST+SECOND+F+SINGULAR+COMPLETE
ʃaħat,ʃəħattem,PAST+SECOND+M+PLURAL+COMPLETE
ʃaħat,ʃaħatta,PAST+SECOND+M+SINGULAR+COMPLETE
ʃaħat,ʃaħatu,PAST+THIRD+F+PLURAL+COMPLETE
ʃaħat,ʃaħata,PAST+THIRD+F+SINGULAR+COMPLETE
ʃaħat,ʃaħatu,PAST+THIRD+M+PLURAL+COMPLETE
ʃaħat,ʃaħat,PAST+THIRD+M+SINGULAR+COMPLETE
ʃaħat,ʃoħatot,PRESENT+FIRST+F+PLURAL+COMPLETE
ʃaħat,ʃoħetet,PRESENT+FIRST+F+SINGULAR+COMPLETE
ʃaħat,ʃoħatim,PRESENT+FIRST+M+PLURAL+COMPLETE
ʃaħat,ʃoħeit,PRESENT+FIRST+M+SINGULAR+COMPLETE
ʃaħat,ʃoħatot,PRESENT+SECOND+F+PLURAL+COMPLETE
ʃaħat,ʃoħetet,PRESENT+SECOND+F+SINGULAR+COMPLETE
ʃaħat,ʃoħatim,PRESENT+SECOND+M+PLURAL+COMPLETE
ʃaħat,ʃoħeit,PRESENT+SECOND+M+SINGULAR+COMPLETE
ʃaħat,ʃoħatot,PRESENT+THIRD+F+PLURAL+COMPLETE
ʃaħat,ʃoħetet,PRESENT+THIRD+F+SINGULAR+COMPLETE
ʃaħat,ʃoħatim,PRESENT+THIRD+M+PLURAL+COMPLETE
ʃaħat,ʃoħeit,PRESENT+THIRD+M+SINGULAR+COMPLETE
ʃalaf,ʃəlufot,BEINONI+FIRST+F+PLURAL+COMPLETE
ʃalaf,ʃəlufa,BEINONI+FIRST+F+SINGULAR+COMPLETE
ʃalaf,ʃəlufim,BEINONI+FIRST+M+PLURAL+COMPLETE
ʃalaf,ʃaluf,BEINONI+FIRST+M+SINGULAR+COMPLETE
ʃalaf,ʃəlufot,BEINONI+SECOND+F+PLURAL+COMPLETE
ʃalaf,ʃəlufa,BEINONI+SECOND+F+SINGULAR+COMPLETE
ʃalaf,ʃəlufim,BEINONI+SECOND+M+PLURAL+COMPLETE
ʃalaf,ʃaluf,BEINONI+SECOND+M+SINGULAR+COMPLETE
ʃalaf,ʃəlufot,BEINONI+THIRD+F+PLURAL+COMPLETE
ʃalaf,ʃəlufa,BEINONI+THIRD+F+SINGULAR+COMPLETE
ʃalaf,ʃəlufim,BEINONI+THIRD+M+PLURAL+COMPLETE
ʃalaf,ʃaluf,BEINONI+THIRD+M+SINGULAR+COMPLETE
ʃalaf,niʃlof,FUTURE+FIRST+MF+PLURAL+COMPLETE
ʃalaf,niʃlof,FUTURE+FIRST+MF+PLURAL+MISSING
ʃalaf,ʔeʃlof,FUTURE+FIRST+MF+SINGULAR+COMPLETE
ʃalaf,ʔeʃlof,FUTURE+FIRST+MF+SINGULAR+MISSING
ʃalaf,ʃilfu,IMPERATIVE+SECOND+F+PLURAL+COMPLETE
ʃalaf,ʃəlofəna,IMPERATIVE+SECOND+F+PLURAL+MISSING
ʃalaf,ʃilfi,IMPERATIVE+SECOND+F+SINGULAR+COMPLETE
ʃalaf,ʃilfu,IMPERATIVE+SECOND+M+PLURAL+COMPLETE
ʃalaf,ʃəlof,IMPERATIVE+SECOND+M+SINGULAR+COMPLETE
ʃalaf,ʃəlof,IMPERATIVE+SECOND+M+SINGULAR+MISSING
ʃalaf,liʃlof,INFINITIVE+E+E+E+COMPLETE
ʃalaf,liʃlof,INFINITIVE+E+E+E+MISSING
ʃalaf,ʃalafnu,PAST+FIRST+MF+PLURAL+COMPLETE
ʃalaf,ʃalafti,PAST+FIRST+MF+SINGULAR+COMPLETE
ʃalaf,ʃəlaften,PAST+SECOND+F+PLURAL+COMPLETE
ʃalaf,ʃalaft,PAST+SECOND+F+SINGULAR+COMPLETE
ʃalaf,ʃəlaftem,PAST+SECOND+M+PLURAL+COMPLETE
ʃalaf,ʃalafta,PAST+SECOND+M+SINGULAR+COMPLETE
ʃalaf,ʃaləfu,PAST+THIRD+F+PLURAL+COMPLETE
ʃalaf,ʃaləfa,PAST+THIRD+F+SINGULAR+COMPLETE
ʃalaf,ʃaləfu,PAST+THIRD+M+PLURAL+COMPLETE
ʃalaf,ʃalaf,PAST+THIRD+M+SINGULAR+COMPLETE
ʃalaf,ʃoləfot,PRESENT+FIRST+F+PLURAL+COMPLETE
ʃalaf,ʃolefet,PRESENT+FIRST+F+SINGULAR+COMPLETE
ʃalaf,ʃoləfim,PRESENT+FIRST+M+PLURAL+COMPLETE
ʃalaf,ʃoleif,PRESENT+FIRST+M+SINGULAR+COMPLETE
ʃalaf,ʃoləfot,PRESENT+SECOND+F+PLURAL+COMPLETE
ʃalaf,ʃolefet,PRESENT+SECOND+F+SINGULAR+COMPLETE
ʃalaf,ʃoləfim,PRESENT+SECOND+M+PLURAL+COMPLETE
ʃalaf,ʃoleif,PRESENT+SECOND+M+SINGULAR+COMPLETE
ʃalaf,ʃoləfot,PRESENT+THIRD+F+PLURAL+COMPLETE
ʃalaf,ʃolefet,PRESENT+THIRD+F+SINGULAR+COMPLETE
ʃalaf,ʃoləfim,PRESENT+THIRD+M+PLURAL+COMPLETE
ʃalaf,ʃoleif,PRESENT+THIRD+M+SINGULAR+COMPLETE
ʃalaħ,ʃəluħot,BEINONI+FIRST+F+PLURAL+COMPLETE
ʃalaħ,ʃəluħa,BEINONI+FIRST+F+SINGULAR+COMPLETE
ʃalaħ,ʃəluħim,BEINONI+FIRST+M+PLURAL+COMPLETE
ʃalaħ,ʃaluaħ,BEINONI+FIRST+M+SINGULAR+COMPLETE
ʃalaħ,ʃəluħot,BEINONI+SECOND+F+PLURAL+COMPLETE
ʃalaħ,ʃəluħa,BEINONI+SECOND+F+SINGULAR+COMPLETE
ʃalaħ,ʃəluħim,BEINONI+SECOND+M+PLURAL+COMPLETE
ʃalaħ,ʃaluaħ,BEINONI+SECOND+M+SINGULAR+COMPLETE
ʃalaħ,ʃəluħot,BEINONI+THIRD+F+PLURAL+COMPLETE
ʃalaħ,ʃəluħa,BEINONI+THIRD+F+SINGULAR+COMPLETE
ʃalaħ,ʃəluħim,BEINONI+THIRD+M+PLURAL+COMPLETE
ʃalaħ,ʃaluaħ,BEINONI+THIRD+M+SINGULAR+COMPLETE
ʃalaħ,niʃlaħ,FUTURE+FIRST+MF+PLURAL+COMPLETE
ʃalaħ,ʔeʃlaħ,FUTURE+FIRST+MF+SINGULAR+COMPLETE
ʃalaħ,ʃilħu,IMPERATIVE+SECOND+F+PLURAL+COMPLETE
ʃalaħ,ʃilħi,IMPERATIVE+SECOND+F+SINGULAR+COMPLETE
ʃalaħ,ʃilħu,IMPERATIVE+SECOND+M+PLURAL+COMPLETE
ʃalaħ,ʃəlaħ,IMPERATIVE+SECOND+M+SINGULAR+COMPLETE
ʃalaħ,liʃloaħ,INFINITIVE+E+E+E+COMPLETE
ʃalaħ,liʃloaħ,INFINITIVE+E+E+E+MISSING
ʃalaħ,ʃalaħnu,PAST+FIRST+MF+PLURAL+COMPLETE
ʃalaħ,ʃalaħti,PAST+FIRST+MF+SINGULAR+COMPLETE
ʃalaħ,ʃəlaħten,PAST+SECOND+F+PLURAL+COMPLETE
ʃalaħ,ʃalaħt,PAST+SECOND+F+SINGULAR+COMPLETE
ʃalaħ,ʃəlaħtem,PAST+SECOND+M+PLURAL+COMPLETE
ʃalaħ,ʃalaħta,PAST+SECOND+M+SINGULAR+COMPLETE
ʃalaħ,ʃaləħu,PAST+THIRD+F+PLURAL+COMPLETE
ʃalaħ,ʃaləħa,PAST+THIRD+F+SINGULAR+COMPLETE
ʃalaħ,ʃaləħu,PAST+THIRD+M+PLURAL+COMPLETE
ʃalaħ,ʃalaħ,PAST+THIRD+M+SINGULAR+COMPLETE
ʃalaħ,ʃoləħot,PRESENT+FIRST+F+PLURAL+COMPLETE
ʃalaħ,ʃolaħat,PRESENT+FIRST+F+SINGULAR+COMPLETE
ʃalaħ,ʃoləħim,PRESENT+FIRST+M+PLURAL+COMPLETE
ʃalaħ,ʃoleiaħ,PRESENT+FIRST+M+SINGULAR+COMPLETE
ʃalaħ,ʃoləħot,PRESENT+SECOND+F+PLURAL+COMPLETE
ʃalaħ,ʃolaħat,PRESENT+SECOND+F+SINGULAR+COMPLETE
ʃalaħ,ʃoləħim,PRESENT+SECOND+M+PLURAL+COMPLETE
ʃalaħ,ʃoleiaħ,PRESENT+SECOND+M+SINGULAR+COMPLETE
ʃalaħ,ʃoləħot,PRESENT+THIRD+F+PLURAL+COMPLETE
ʃalaħ,ʃolaħat,PRESENT+THIRD+F+SINGULAR+COMPLETE
ʃalaħ,ʃoləħim,PRESENT+THIRD+M+PLURAL+COMPLETE
ʃalaħ,ʃoleiaħ,PRESENT+THIRD+M+SINGULAR+COMPLETE
ʃalal,ʃəlulot,BEINONI+FIRST+F+PLURAL+COMPLETE
ʃalal,ʃəlula,BEINONI+FIRST+F+SINGULAR+COMPLETE
ʃalal,ʃəlulim,BEINONI+FIRST+M+PLURAL+COMPLETE
ʃalal,ʃalul,BEINONI+FIRST+M+SINGULAR+COMPLETE
ʃalal,ʃəlulot,BEINONI+SECOND+F+PLURAL+COMPLETE
ʃalal,ʃəlula,BEINONI+SECOND+F+SINGULAR+COMPLETE
ʃalal,ʃəlulim,BEINONI+SECOND+M+PLURAL+COMPLETE
ʃalal,ʃalul,BEINONI+SECOND+M+SINGULAR+COMPLETE
ʃalal,ʃəlulot,BEINONI+THIRD+F+PLURAL+COMPLETE
ʃalal,ʃəlula,BEINONI+THIRD+F+SINGULAR+COMPLETE
ʃalal,ʃəlulim,BEINONI+THIRD+M+PLURAL+COMPLETE
ʃalal,ʃalul,BEINONI+THIRD+M+SINGULAR+COMPLETE
ʃalal,niʃlol,FUTURE+FIRST+MF+PLURAL+COMPLETE
ʃalal,niʃlol,FUTURE+FIRST+MF+PLURAL+MISSING
ʃalal,ʔeʃlol,FUTURE+FIRST+MF+SINGULAR+COMPLETE
ʃalal,ʔeʃlol,FUTURE+FIRST+MF+SINGULAR+MISSING
ʃalal,ʃiləlu,IMPERATIVE+SECOND+F+PLURAL+COMPLETE
ʃalal,ʃəloləna,IMPERATIVE+SECOND+F+PLURAL+MISSING
ʃalal,ʃiləli,IMPERATIVE+SECOND+F+SINGULAR+COMPLETE
ʃalal,ʃiləlu,IMPERATIVE+SECOND+M+PLURAL+COMPLETE
ʃalal,ʃəlol,IMPERATIVE+SECOND+M+SINGULAR+COMPLETE
ʃalal,ʃəlol,IMPERATIVE+SECOND+M+SINGULAR+MISSING
ʃalal,liʃlol,INFINITIVE+E+E+E+COMPLETE
ʃalal,liʃlol,INFINITIVE+E+E+E+MISSING
ʃalal,ʃalalnu,PAST+FIRST+MF+PLURAL+COMPLETE
ʃalal,ʃalalti,PAST+FIRST+MF+SINGULAR+COMPLETE
ʃalal,ʃəlalten,PAST+SECOND+F+PLURAL+COMPLETE
ʃalal,ʃalalt,PAST+SECOND+F+SINGULAR+COMPLETE
ʃalal,ʃəlaltem,PAST+SECOND+M+PLURAL+COMPLETE
ʃalal,ʃalalta,PAST+SECOND+M+SINGULAR+COMPLETE
ʃalal,ʃaləlu,PAST+THIRD+F+PLURAL+COMPLETE
ʃalal,ʃaləla,PAST+THIRD+F+SINGULAR+COMPLETE
ʃalal,ʃaləlu,PAST+THIRD+M+PLURAL+COMPLETE
ʃalal,ʃalal,PAST+THIRD+M+SINGULAR+COMPLETE
ʃalal,ʃoləlot,PRESENT+FIRST+F+PLURAL+COMPLETE
ʃalal,ʃolelet,PRESENT+FIRST+F+SINGULAR+COMPLETE
ʃalal,ʃoləlim,PRESENT+FIRST+M+PLURAL+COMPLETE
ʃalal,ʃoleil,PRESENT+FIRST+M+SINGULAR+COMPLETE
ʃalal,ʃoləlot,PRESENT+SECOND+F+PLURAL+COMPLETE
ʃalal,ʃolelet,PRESENT+SECOND+F+SINGULAR+COMPLETE
ʃalal,ʃoləlim,PRESENT+SECOND+M+PLURAL+COMPLETE
ʃalal,ʃoleil,PRESENT+SECOND+M+SINGULAR+COMPLETE
ʃalal,ʃoləlot,PRESENT+THIRD+F+PLURAL+COMPLETE
ʃalal,ʃolelet,PRESENT+THIRD+F+SINGULAR+COMPLETE
ʃalal,ʃoləlim,PRESENT+THIRD+M+PLURAL+COMPLETE
ʃalal,ʃoleil,PRESENT+THIRD+M+SINGULAR+COMPLETE
ʃalaq,ʃəluqot,BEINONI+FIRST+F+PLURAL+COMPLETE
ʃalaq,ʃəluqa,BEINONI+FIRST+F+SINGULAR+COMPLETE
ʃalaq,ʃəluqim,BEINONI+FIRST+M+PLURAL+COMPLETE
ʃalaq,ʃaluq,BEINONI+FIRST+M+SINGULAR+COMPLETE
ʃalaq,ʃəluqot,BEINONI+SECOND+F+PLURAL+COMPLETE
ʃalaq,ʃəluqa,BEINONI+SECOND+F+SINGULAR+COMPLETE
ʃalaq,ʃəluqim,BEINONI+SECOND+M+PLURAL+COMPLETE
ʃalaq,ʃaluq,BEINONI+SECOND+M+SINGULAR+COMPLETE
ʃalaq,ʃəluqot,BEINONI+THIRD+F+PLURAL+COMPLETE
ʃalaq,ʃəluqa,BEINONI+THIRD+F+SINGULAR+COMPLETE
ʃalaq,ʃəluqim,BEINONI+THIRD+M+PLURAL+COMPLETE
ʃalaq,ʃaluq,BEINONI+THIRD+M+SINGULAR+COMPLETE
ʃalaq,niʃloq,FUTURE+FIRST+MF+PLURAL+COMPLETE
ʃalaq,niʃloq,FUTURE+FIRST+MF+PLURAL+MISSING
ʃalaq,ʔeʃloq,FUTURE+FIRST+MF+SINGULAR+COMPLETE
ʃalaq,ʔeʃloq,FUTURE+FIRST+MF+SINGULAR+MISSING
ʃalaq,ʃilqu,IMPERATIVE+SECOND+F+PLURAL+COMPLETE
ʃalaq,ʃəloqəna,IMPERATIVE+SECOND+F+PLURAL+MISSING
ʃalaq,ʃilqi,IMPERATIVE+SECOND+F+SINGULAR+COMPLETE
ʃalaq,ʃilqu,IMPERATIVE+SECOND+M+PLURAL+COMPLETE
ʃalaq,ʃəloq,IMPERATIVE+SECOND+M+SINGULAR+COMPLETE
ʃalaq,ʃəloq,IMPERATIVE+SECOND+M+SINGULAR+MISSING
ʃalaq,liʃloq,INFINITIVE+E+E+E+COMPLETE
ʃalaq,liʃloq,INFINITIVE+E+E+E+MISSING
ʃalaq,ʃalaqnu,PAST+FIRST+MF+PLURAL+COMPLETE
ʃalaq,ʃalaqti,PAST+FIRST+MF+SINGULAR+COMPLETE
ʃalaq,ʃəlaqten,PAST+SECOND+F+PLURAL+COMPLETE
ʃalaq,ʃalaqt,PAST+SECOND+F+SINGULAR+COMPLETE
ʃalaq,ʃəlaqtem,PAST+SECOND+M+PLURAL+COMPLETE
ʃalaq,ʃalaqta,PAST+SECOND+M+SINGULAR+COMPLETE
ʃalaq,ʃaləqu,PAST+THIRD+F+PLURAL+COMPLETE
ʃalaq,ʃaləqa,PAST+THIRD+F+SINGULAR+COMPLETE
ʃalaq,ʃaləqu,PAST+THIRD+M+PLURAL+COMPLETE
ʃalaq,ʃalaq,PAST+THIRD+M+SINGULAR+COMPLETE
ʃalaq,ʃoləqot,PRESENT+FIRST+F+PLURAL+COMPLETE
ʃalaq,ʃoleqet,PRESENT+FIRST+F+SINGULAR+COMPLETE
ʃalaq,ʃoləqim,PRESENT+FIRST+M+PLURAL+COMPLETE
ʃalaq,ʃoleiq,PRESENT+FIRST+M+SINGULAR+COMPLETE
ʃalaq,ʃoləqot,PRESENT+SECOND+F+PLURAL+COMPLETE
ʃalaq,ʃoleqet,PRESENT+SECOND+F+SINGULAR+COMPLETE
ʃalaq,ʃoləqim,PRESENT+SECOND+M+PLURAL+COMPLETE
ʃalaq,ʃoleiq,PRESENT+SECOND+M+SINGULAR+COMPLETE
ʃalaq,ʃoləqot,PRESENT+THIRD+F+PLURAL+COMPLETE
ʃalaq,ʃoleqet,PRESENT+THIRD+F+SINGULAR+COMPLETE
ʃalaq,ʃoləqim,PRESENT+THIRD+M+PLURAL+COMPLETE
ʃalaq,ʃoleiq,PRESENT+THIRD+M+SINGULAR+COMPLETE
ʃalat,ʃəlutot,BEINONI+FIRST+F+PLURAL+COMPLETE
ʃalat,ʃəluta,BEINONI+FIRST+F+SINGULAR+COMPLETE
ʃalat,ʃəlutim,BEINONI+FIRST+M+PLURAL+COMPLETE
ʃalat,ʃalut,BEINONI+FIRST+M+SINGULAR+COMPLETE
ʃalat,ʃəlutot,BEINONI+SECOND+F+PLURAL+COMPLETE
ʃalat,ʃəluta,BEINONI+SECOND+F+SINGULAR+COMPLETE
ʃalat,ʃəlutim,BEINONI+SECOND+M+PLURAL+COMPLETE
ʃalat,ʃalut,BEINONI+SECOND+M+SINGULAR+COMPLETE
ʃalat,ʃəlutot,BEINONI+THIRD+F+PLURAL+COMPLETE
ʃalat,ʃəluta,BEINONI+THIRD+F+SINGULAR+COMPLETE
ʃalat,ʃəlutim,BEINONI+THIRD+M+PLURAL+COMPLETE
ʃalat,ʃalut,BEINONI+THIRD+M+SINGULAR+COMPLETE
ʃalat,niʃlot,FUTURE+FIRST+MF+PLURAL+COMPLETE
ʃalat,niʃlot,FUTURE+FIRST+MF+PLURAL+MISSING
ʃalat,ʔeʃlot,FUTURE+FIRST+MF+SINGULAR+COMPLETE
ʃalat,ʔeʃlot,FUTURE+FIRST+MF+SINGULAR+MISSING
ʃalat,ʃəlotəna,IMPERATIVE+SECOND+F+PLURAL+COMPLETE
ʃalat,ʃəlotəna,IMPERATIVE+SECOND+F+PLURAL+MISSING
ʃalat,ʃilti,IMPERATIVE+SECOND+F+SINGULAR+COMPLETE
ʃalat,ʃiltu,IMPERATIVE+SECOND+M+PLURAL+COMPLETE
ʃalat,ʃəlot,IMPERATIVE+SECOND+M+SINGULAR+COMPLETE
ʃalat,ʃəlot,IMPERATIVE+SECOND+M+SINGULAR+MISSING
ʃalat,liʃlot,INFINITIVE+E+E+E+COMPLETE
ʃalat,liʃlot,INFINITIVE+E+E+E+MISSING
ʃalat,ʃalatnu,PAST+FIRST+MF+PLURAL+COMPLETE
ʃalat,ʃalatti,PAST+FIRST+MF+SINGULAR+COMPLETE
ʃalat,ʃəlatten,PAST+SECOND+F+PLURAL+COMPLETE
ʃalat,ʃalatt,PAST+SECOND+F+SINGULAR+COMPLETE
ʃalat,ʃəlattem,PAST+SECOND+M+PLURAL+COMPLETE
ʃalat,ʃalatta,PAST+SECOND+M+SINGULAR+COMPLETE
ʃalat,ʃalətu,PAST+THIRD+F+PLURAL+COMPLETE
ʃalat,ʃaləta,PAST+THIRD+F+SINGULAR+COMPLETE
ʃalat,ʃalətu,PAST+THIRD+M+PLURAL+COMPLETE
ʃalat,ʃalat,PAST+THIRD+M+SINGULAR+COMPLETE
ʃalat,ʃolətot,PRESENT+FIRST+F+PLURAL+COMPLETE
ʃalat,ʃoletet,PRESENT+FIRST+F+SINGULAR+COMPLETE
ʃalat,ʃolətim,PRESENT+FIRST+M+PLURAL+COMPLETE
ʃalat,ʃoleit,PRESENT+FIRST+M+SINGULAR+COMPLETE
ʃalat,ʃolətot,PRESENT+SECOND+F+PLURAL+COMPLETE
ʃalat,ʃoletet,PRESENT+SECOND+F+SINGULAR+COMPLETE
ʃalat,ʃolətim,PRESENT+SECOND+M+PLURAL+COMPLETE
ʃalat,ʃoleit,PRESENT+SECOND+M+SINGULAR+COMPLETE
ʃalat,ʃolətot,PRESENT+THIRD+F+PLURAL+COMPLETE
ʃalat,ʃoletet,PRESENT+THIRD+F+SINGULAR+COMPLETE
ʃalat,ʃolətim,PRESENT+THIRD+M+PLURAL+COMPLETE
ʃalat,ʃoleit,PRESENT+THIRD+M+SINGULAR+COMPLETE
ʃaman,niʃman,FUTURE+FIRST+MF+PLURAL+COMPLETE
ʃaman,ʔeʃman,FUTURE+FIRST+MF+SINGULAR+COMPLETE
ʃaman,ʃimnu,IMPERATIVE+SECOND+F+PLURAL+COMPLETE
ʃaman,ʃimni,IMPERATIVE+SECOND+F+SINGULAR+COMPLETE
ʃaman,ʃimnu,IMPERATIVE+SECOND+M+PLURAL+COMPLETE
ʃaman,ʃəman,IMPERATIVE+SECOND+M+SINGULAR+COMPLETE
ʃaman,liʃmon,INFINITIVE+E+E+E+COMPLETE
ʃaman,liʃmon,INFINITIVE+E+E+E+MISSING
ʃaman,ʃamannu,PAST+FIRST+MF+PLURAL+COMPLETE
ʃaman,ʃamanti,PAST+FIRST+MF+SINGULAR+COMPLETE
ʃaman,ʃəmanten,PAST+SECOND+F+PLURAL+COMPLETE
ʃaman,ʃamant,PAST+SECOND+F+SINGULAR+COMPLETE
ʃaman,ʃəmantem,PAST+SECOND+M+PLURAL+COMPLETE
ʃaman,ʃamanta,PAST+SECOND+M+SINGULAR+COMPLETE
ʃaman,ʃamənu,PAST+THIRD+F+PLURAL+COMPLETE
ʃaman,ʃaməna,PAST+THIRD+F+SINGULAR+COMPLETE
ʃaman,ʃamənu,PAST+THIRD+M+PLURAL+COMPLETE
ʃaman,ʃaman,PAST+THIRD+M+SINGULAR+COMPLETE
ʃaman,ʃəmeinot,PRESENT+FIRST+F+PLURAL+COMPLETE
ʃaman,ʃəmeina,PRESENT+FIRST+F+SINGULAR+COMPLETE
ʃaman,ʃəmeinim,PRESENT+FIRST+M+PLURAL+COMPLETE
ʃaman,ʃamein,PRESENT+FIRST+M+SINGULAR+COMPLETE
ʃaman,ʃəmeinot,PRESENT+SECOND+F+PLURAL+COMPLETE
ʃaman,ʃəmeina,PRESENT+SECOND+F+SINGULAR+COMPLETE
ʃaman,ʃəmeinim,PRESENT+SECOND+M+PLURAL+COMPLETE
ʃaman,ʃamein,PRESENT+SECOND+M+SINGULAR+COMPLETE
ʃaman,ʃəmeinot,PRESENT+THIRD+F+PLURAL+COMPLETE
ʃaman,ʃəmeina,PRESENT+THIRD+F+SINGULAR+COMPLETE
ʃaman,ʃəmeinim,PRESENT+THIRD+M+PLURAL+COMPLETE
ʃaman,ʃamein,PRESENT+THIRD+M+SINGULAR+COMPLETE
ʃamaʁ,ʃəmuʁot,BEINONI+FIRST+F+PLURAL+COMPLETE
ʃamaʁ,ʃəmuʁa,BEINONI+FIRST+F+SINGULAR+COMPLETE
ʃamaʁ,ʃəmuʁim,BEINONI+FIRST+M+PLURAL+COMPLETE
ʃamaʁ,ʃamuʁ,BEINONI+FIRST+M+SINGULAR+COMPLETE
ʃamaʁ,ʃəmuʁot,BEINONI+SECOND+F+PLURAL+COMPLETE
ʃamaʁ,ʃəmuʁa,BEINONI+SECOND+F+SINGULAR+COMPLETE
ʃamaʁ,ʃəmuʁim,BEINONI+SECOND+M+PLURAL+COMPLETE
ʃamaʁ,ʃamuʁ,BEINONI+SECOND+M+SINGULAR+COMPLETE
ʃamaʁ,ʃəmuʁot,BEINONI+THIRD+F+PLURAL+COMPLETE
ʃamaʁ,ʃəmuʁa,BEINONI+THIRD+F+SINGULAR+COMPLETE
ʃamaʁ,ʃəmuʁim,BEINONI+THIRD+M+PLURAL+COMPLETE
ʃamaʁ,ʃamuʁ,BEINONI+THIRD+M+SINGULAR+COMPLETE
ʃamaʁ,niʃmoʁ,FUTURE+FIRST+MF+PLURAL+COMPLETE
ʃamaʁ,niʃmoʁ,FUTURE+FIRST+MF+PLURAL+MISSING
ʃamaʁ,ʔeʃmoʁ,FUTURE+FIRST+MF+SINGULAR+COMPLETE
ʃamaʁ,ʔeʃmoʁ,FUTURE+FIRST+MF+SINGULAR+MISSING
ʃamaʁ,ʃimʁu,IMPERATIVE+SECOND+F+PLURAL+COMPLETE
ʃamaʁ,ʃəmoʁəna,IMPERATIVE+SECOND+F+PLURAL+MISSING
ʃamaʁ,ʃimʁi,IMPERATIVE+SECOND+F+SINGULAR+COMPLETE
ʃamaʁ,ʃimʁu,IMPERATIVE+SECOND+M+PLURAL+COMPLETE
ʃamaʁ,ʃəmoʁ,IMPERATIVE+SECOND+M+SINGULAR+COMPLETE
ʃamaʁ,ʃəmoʁ,IMPERATIVE+SECOND+M+SINGULAR+MISSING
ʃamaʁ,liʃmoʁ,INFINITIVE+E+E+E+COMPLETE
ʃamaʁ,liʃmoʁ,INFINITIVE+E+E+E+MISSING
ʃamaʁ,ʃamaʁnu,PAST+FIRST+MF+PLURAL+COMPLETE
ʃamaʁ,ʃamaʁti,PAST+FIRST+MF+SINGULAR+COMPLETE
ʃamaʁ,ʃəmaʁten,PAST+SECOND+F+PLURAL+COMPLETE
ʃamaʁ,ʃamaʁt,PAST+SECOND+F+SINGULAR+COMPLETE
ʃamaʁ,ʃəmaʁtem,PAST+SECOND+M+PLURAL+COMPLETE
ʃamaʁ,ʃamaʁta,PAST+SECOND+M+SINGULAR+COMPLETE
ʃamaʁ,ʃaməʁu,PAST+THIRD+F+PLURAL+COMPLETE
ʃamaʁ,ʃaməʁa,PAST+THIRD+F+SINGULAR+COMPLETE
ʃamaʁ,ʃaməʁu,PAST+THIRD+M+PLURAL+COMPLETE
ʃamaʁ,ʃamaʁ,PAST+THIRD+M+SINGULAR+COMPLETE
ʃamaʁ,ʃoməʁot,PRESENT+FIRST+F+PLURAL+COMPLETE
ʃamaʁ,ʃomeʁet,PRESENT+FIRST+F+SINGULAR+COMPLETE
ʃamaʁ,ʃoməʁim,PRESENT+FIRST+M+PLURAL+COMPLETE
ʃamaʁ,ʃomeiʁ,PRESENT+FIRST+M+SINGULAR+COMPLETE
ʃamaʁ,ʃoməʁot,PRESENT+SECOND+F+PLURAL+COMPLETE
ʃamaʁ,ʃomeʁet,PRESENT+SECOND+F+SINGULAR+COMPLETE
ʃamaʁ,ʃoməʁim,PRESENT+SECOND+M+PLURAL+COMPLETE
ʃamaʁ,ʃomeiʁ,PRESENT+SECOND+M+SINGULAR+COMPLETE
ʃamaʁ,ʃoməʁot,PRESENT+THIRD+F+PLURAL+COMPLETE
ʃamaʁ,ʃomeʁet,PRESENT+THIRD+F+SINGULAR+COMPLETE
ʃamaʁ,ʃoməʁim,PRESENT+THIRD+M+PLURAL+COMPLETE
ʃamaʁ,ʃomeiʁ,PRESENT+THIRD+M+SINGULAR+COMPLETE
ʃamat,ʃəmutot,BEINONI+FIRST+F+PLURAL+COMPLETE
ʃamat,ʃəmuta,BEINONI+FIRST+F+SINGULAR+COMPLETE
ʃamat,ʃəmutim,BEINONI+FIRST+M+PLURAL+COMPLETE
ʃamat,ʃamut,BEINONI+FIRST+M+SINGULAR+COMPLETE
ʃamat,ʃəmutot,BEINONI+SECOND+F+PLURAL+COMPLETE
ʃamat,ʃəmuta,BEINONI+SECOND+F+SINGULAR+COMPLETE
ʃamat,ʃəmutim,BEINONI+SECOND+M+PLURAL+COMPLETE
ʃamat,ʃamut,BEINONI+SECOND+M+SINGULAR+COMPLETE
ʃamat,ʃəmutot,BEINONI+THIRD+F+PLURAL+COMPLETE
ʃamat,ʃəmuta,BEINONI+THIRD+F+SINGULAR+COMPLETE
ʃamat,ʃəmutim,BEINONI+THIRD+M+PLURAL+COMPLETE
ʃamat,ʃamut,BEINONI+THIRD+M+SINGULAR+COMPLETE
ʃamat,niʃmot,FUTURE+FIRST+MF+PLURAL+COMPLETE
ʃamat,niʃmot,FUTURE+FIRST+MF+PLURAL+MISSING
ʃamat,ʔeʃmot,FUTURE+FIRST+MF+SINGULAR+COMPLETE
ʃamat,ʔeʃmot,FUTURE+FIRST+MF+SINGULAR+MISSING
ʃamat,ʃimtu,IMPERATIVE+SECOND+F+PLURAL+COMPLETE
ʃamat,ʃəmotəna,IMPERATIVE+SECOND+F+PLURAL+MISSING
ʃamat,ʃimti,IMPERATIVE+SECOND+F+SINGULAR+COMPLETE
ʃamat,ʃimtu,IMPERATIVE+SECOND+M+PLURAL+COMPLETE
ʃamat,ʃəmot,IMPERATIVE+SECOND+M+SINGULAR+COMPLETE
ʃamat,ʃəmot,IMPERATIVE+SECOND+M+SINGULAR+MISSING
ʃamat,liʃmot,INFINITIVE+E+E+E+COMPLETE
ʃamat,liʃmot,INFINITIVE+E+E+E+MISSING
ʃamat,ʃamatnu,PAST+FIRST+MF+PLURAL+COMPLETE
ʃamat,ʃamatti,PAST+FIRST+MF+SINGULAR+COMPLETE
ʃamat,ʃəmatten,PAST+SECOND+F+PLURAL+COMPLETE
ʃamat,ʃamatt,PAST+SECOND+F+SINGULAR+COMPLETE
ʃamat,ʃəmattem,PAST+SECOND+M+PLURAL+COMPLETE
ʃamat,ʃamatta,PAST+SECOND+M+SINGULAR+COMPLETE
ʃamat,ʃamətu,PAST+THIRD+F+PLURAL+COMPLETE
ʃamat,ʃaməta,PAST+THIRD+F+SINGULAR+COMPLETE
ʃamat,ʃamətu,PAST+THIRD+M+PLURAL+COMPLETE
ʃamat,ʃamat,PAST+THIRD+M+SINGULAR+COMPLETE
ʃamat,ʃomətot,PRESENT+FIRST+F+PLURAL+COMPLETE
ʃamat,ʃometet,PRESENT+FIRST+F+SINGULAR+COMPLETE
ʃamat,ʃomətim,PRESENT+FIRST+M+PLURAL+COMPLETE
ʃamat,ʃomeit,PRESENT+FIRST+M+SINGULAR+COMPLETE
ʃamat,ʃomətot,PRESENT+SECOND+F+PLURAL+COMPLETE
ʃamat,ʃometet,PRESENT+SECOND+F+SINGULAR+COMPLETE
ʃamat,ʃomətim,PRESENT+SECOND+M+PLURAL+COMPLETE
ʃamat,ʃomeit,PRESENT+SECOND+M+SINGULAR+COMPLETE
ʃamat,ʃomətot,PRESENT+THIRD+F+PLURAL+COMPLETE
ʃamat,ʃometet,PRESENT+THIRD+F+SINGULAR+COMPLETE
ʃamat,ʃomətim,PRESENT+THIRD+M+PLURAL+COMPLETE
ʃamat,ʃomeit,PRESENT+THIRD+M+SINGULAR+COMPLETE
ʃamaʕ,ʃəmuʕot,BEINONI+FIRST+F+PLURAL+COMPLETE
ʃamaʕ,ʃəmuʕa,BEINONI+FIRST+F+SINGULAR+COMPLETE
ʃamaʕ,ʃəmuʕim,BEINONI+FIRST+M+PLURAL+COMPLETE
ʃamaʕ,ʃamuaʕ,BEINONI+FIRST+M+SINGULAR+COMPLETE
ʃamaʕ,ʃəmuʕot,BEINONI+SECOND+F+PLURAL+COMPLETE
ʃamaʕ,ʃəmuʕa,BEINONI+SECOND+F+SINGULAR+COMPLETE
ʃamaʕ,ʃəmuʕim,BEINONI+SECOND+M+PLURAL+COMPLETE
ʃamaʕ,ʃamuaʕ,BEINONI+SECOND+M+SINGULAR+COMPLETE
ʃamaʕ,ʃəmuʕot,BEINONI+THIRD+F+PLURAL+COMPLETE
ʃamaʕ,ʃəmuʕa,BEINONI+THIRD+F+SINGULAR+COMPLETE
ʃamaʕ,ʃəmuʕim,BEINONI+THIRD+M+PLURAL+COMPLETE
ʃamaʕ,ʃamuaʕ,BEINONI+THIRD+M+SINGULAR+COMPLETE
ʃamaʕ,niʃmaʕ,FUTURE+FIRST+MF+PLURAL+COMPLETE
ʃamaʕ,ʔeʃmaʕ,FUTURE+FIRST+MF+SINGULAR+COMPLETE
ʃamaʕ,ʃimʕu,IMPERATIVE+SECOND+F+PLURAL+COMPLETE
ʃamaʕ,ʃimʕi,IMPERATIVE+SECOND+F+SINGULAR+COMPLETE
ʃamaʕ,ʃimʕu,IMPERATIVE+SECOND+M+PLURAL+COMPLETE
ʃamaʕ,ʃəmaʕ,IMPERATIVE+SECOND+M+SINGULAR+COMPLETE
ʃamaʕ,liʃmoaʕ,INFINITIVE+E+E+E+COMPLETE
ʃamaʕ,liʃmoaʕ,INFINITIVE+E+E+E+MISSING
ʃamaʕ,ʃamaʕnu,PAST+FIRST+MF+PLURAL+COMPLETE
ʃamaʕ,ʃamaʕti,PAST+FIRST+MF+SINGULAR+COMPLETE
ʃamaʕ,ʃəmaʕten,PAST+SECOND+F+PLURAL+COMPLETE
ʃamaʕ,ʃamaʕatt,PAST+SECOND+F+SINGULAR+COMPLETE
ʃamaʕ,ʃəmaʕtem,PAST+SECOND+M+PLURAL+COMPLETE
ʃamaʕ,ʃamaʕta,PAST+SECOND+M+SINGULAR+COMPLETE
ʃamaʕ,ʃaməʕu,PAST+THIRD+F+PLURAL+COMPLETE
ʃamaʕ,ʃaməʕa,PAST+THIRD+F+SINGULAR+COMPLETE
ʃamaʕ,ʃaməʕu,PAST+THIRD+M+PLURAL+COMPLETE
ʃamaʕ,ʃamaʕ,PAST+THIRD+M+SINGULAR+COMPLETE
ʃamaʕ,ʃoməʕot,PRESENT+FIRST+F+PLURAL+COMPLETE
ʃamaʕ,ʃomaʕat,PRESENT+FIRST+F+SINGULAR+COMPLETE
ʃamaʕ,ʃoməʕim,PRESENT+FIRST+M+PLURAL+COMPLETE
ʃamaʕ,ʃomeiaʕ,PRESENT+FIRST+M+SINGULAR+COMPLETE
ʃamaʕ,ʃoməʕot,PRESENT+SECOND+F+PLURAL+COMPLETE
ʃamaʕ,ʃomaʕat,PRESENT+SECOND+F+SINGULAR+COMPLETE
ʃamaʕ,ʃoməʕim,PRESENT+SECOND+M+PLURAL+COMPLETE
ʃamaʕ,ʃomeiaʕ,PRESENT+SECOND+M+SINGULAR+COMPLETE
ʃamaʕ,ʃoməʕot,PRESENT+THIRD+F+PLURAL+COMPLETE
ʃamaʕ,ʃomaʕat,PRESENT+THIRD+F+SINGULAR+COMPLETE
ʃamaʕ,ʃoməʕim,PRESENT+THIRD+M+PLURAL+COMPLETE
ʃamaʕ,ʃomeiaʕ,PRESENT+THIRD+M+SINGULAR+COMPLETE
ʃaqad,ʃəqudot,BEINONI+FIRST+F+PLURAL+COMPLETE
ʃaqad,ʃəquda,BEINONI+FIRST+F+SINGULAR+COMPLETE
ʃaqad,ʃəqudim,BEINONI+FIRST+M+PLURAL+COMPLETE
ʃaqad,ʃaqud,BEINONI+FIRST+M+SINGULAR+COMPLETE
ʃaqad,ʃəqudot,BEINONI+SECOND+F+PLURAL+COMPLETE
ʃaqad,ʃəquda,BEINONI+SECOND+F+SINGULAR+COMPLETE
ʃaqad,ʃəqudim,BEINONI+SECOND+M+PLURAL+COMPLETE
ʃaqad,ʃaqud,BEINONI+SECOND+M+SINGULAR+COMPLETE
ʃaqad,ʃəqudot,BEINONI+THIRD+F+PLURAL+COMPLETE
ʃaqad,ʃəquda,BEINONI+THIRD+F+SINGULAR+COMPLETE
ʃaqad,ʃəqudim,BEINONI+THIRD+M+PLURAL+COMPLETE
ʃaqad,ʃaqud,BEINONI+THIRD+M+SINGULAR+COMPLETE
ʃaqad,niʃqod,FUTURE+FIRST+MF+PLURAL+COMPLETE
ʃaqad,niʃqod,FUTURE+FIRST+MF+PLURAL+MISSING
ʃaqad,ʔeʃqod,FUTURE+FIRST+MF+SINGULAR+COMPLETE
ʃaqad,ʔeʃqod,FUTURE+FIRST+MF+SINGULAR+MISSING
ʃaqad,ʃiqdu,IMPERATIVE+SECOND+F+PLURAL+COMPLETE
ʃaqad,ʃəqodəna,IMPERATIVE+SECOND+F+PLURAL+MISSING
ʃaqad,ʃiqdi,IMPERATIVE+SECOND+F+SINGULAR+COMPLETE
ʃaqad,ʃiqdu,IMPERATIVE+SECOND+M+PLURAL+COMPLETE
ʃaqad,ʃəqod,IMPERATIVE+SECOND+M+SINGULAR+COMPLETE
ʃaqad,ʃəqod,IMPERATIVE+SECOND+M+SINGULAR+MISSING
ʃaqad,liʃqod,INFINITIVE+E+E+E+COMPLETE
ʃaqad,liʃqod,INFINITIVE+E+E+E+MISSING
ʃaqad,ʃaqadnu,PAST+FIRST+MF+PLURAL+COMPLETE
ʃaqad,ʃaqadti,PAST+FIRST+MF+SINGULAR+COMPLETE
ʃaqad,ʃəqadten,PAST+SECOND+F+PLURAL+COMPLETE
ʃaqad,ʃaqadt,PAST+SECOND+F+SINGULAR+COMPLETE
ʃaqad,ʃəqadtem,PAST+SECOND+M+PLURAL+COMPLETE
ʃaqad,ʃaqadta,PAST+SECOND+M+SINGULAR+COMPLETE
ʃaqad,ʃaqədu,PAST+THIRD+F+PLURAL+COMPLETE
ʃaqad,ʃaqəda,PAST+THIRD+F+SINGULAR+COMPLETE
ʃaqad,ʃaqədu,PAST+THIRD+M+PLURAL+COMPLETE
ʃaqad,ʃaqad,PAST+THIRD+M+SINGULAR+COMPLETE
ʃaqad,ʃoqədot,PRESENT+FIRST+F+PLURAL+COMPLETE
ʃaqad,ʃoqedet,PRESENT+FIRST+F+SINGULAR+COMPLETE
ʃaqad,ʃoqədim,PRESENT+FIRST+M+PLURAL+COMPLETE
ʃaqad,ʃoqeid,PRESENT+FIRST+M+SINGULAR+COMPLETE
ʃaqad,ʃoqədot,PRESENT+SECOND+F+PLURAL+COMPLETE
ʃaqad,ʃoqedet,PRESENT+SECOND+F+SINGULAR+COMPLETE
ʃaqad,ʃoqədim,PRESENT+SECOND+M+PLURAL+COMPLETE
ʃaqad,ʃoqeid,PRESENT+SECOND+M+SINGULAR+COMPLETE
ʃaqad,ʃoqədot,PRESENT+THIRD+F+PLURAL+COMPLETE
ʃaqad,ʃoqedet,PRESENT+THIRD+F+SINGULAR+COMPLETE
ʃaqad,ʃoqədim,PRESENT+THIRD+M+PLURAL+COMPLETE
ʃaqad,ʃoqeid,PRESENT+THIRD+M+SINGULAR+COMPLETE
ʃaqal,ʃəqulot,BEINONI+FIRST+F+PLURAL+COMPLETE
ʃaqal,ʃəqula,BEINONI+FIRST+F+SINGULAR+COMPLETE
ʃaqal,ʃəqulim,BEINONI+FIRST+M+PLURAL+COMPLETE
ʃaqal,ʃaqul,BEINONI+FIRST+M+SINGULAR+COMPLETE
ʃaqal,ʃəqulot,BEINONI+SECOND+F+PLURAL+COMPLETE
ʃaqal,ʃəqula,BEINONI+SECOND+F+SINGULAR+COMPLETE
ʃaqal,ʃəqulim,BEINONI+SECOND+M+PLURAL+COMPLETE
ʃaqal,ʃaqul,BEINONI+SECOND+M+SINGULAR+COMPLETE
ʃaqal,ʃəqulot,BEINONI+THIRD+F+PLURAL+COMPLETE
ʃaqal,ʃəqula,BEINONI+THIRD+F+SINGULAR+COMPLETE
ʃaqal,ʃəqulim,BEINONI+THIRD+M+PLURAL+COMPLETE
ʃaqal,ʃaqul,BEINONI+THIRD+M+SINGULAR+COMPLETE
ʃaqal,niʃqol,FUTURE+FIRST+MF+PLURAL+COMPLETE
ʃaqal,niʃqol,FUTURE+FIRST+MF+PLURAL+MISSING
ʃaqal,ʔeʃqol,FUTURE+FIRST+MF+SINGULAR+COMPLETE
ʃaqal,ʔeʃqol,FUTURE+FIRST+MF+SINGULAR+MISSING
ʃaqal,ʃiqlu,IMPERATIVE+SECOND+F+PLURAL+COMPLETE
ʃaqal,ʃəqoləna,IMPERATIVE+SECOND+F+PLURAL+MISSING
ʃaqal,ʃiqli,IMPERATIVE+SECOND+F+SINGULAR+COMPLETE
ʃaqal,ʃiqlu,IMPERATIVE+SECOND+M+PLURAL+COMPLETE
ʃaqal,ʃəqol,IMPERATIVE+SECOND+M+SINGULAR+COMPLETE
ʃaqal,ʃəqol,IMPERATIVE+SECOND+M+SINGULAR+MISSING
ʃaqal,liʃqol,INFINITIVE+E+E+E+COMPLETE
ʃaqal,liʃqol,INFINITIVE+E+E+E+MISSING
ʃaqal,ʃaqalnu,PAST+FIRST+MF+PLURAL+COMPLETE
ʃaqal,ʃaqalti,PAST+FIRST+MF+SINGULAR+COMPLETE
ʃaqal,ʃəqalten,PAST+SECOND+F+PLURAL+COMPLETE
ʃaqal,ʃaqalt,PAST+SECOND+F+SINGULAR+COMPLETE
ʃaqal,ʃəqaltem,PAST+SECOND+M+PLURAL+COMPLETE
ʃaqal,ʃaqalta,PAST+SECOND+M+SINGULAR+COMPLETE
ʃaqal,ʃaqəlu,PAST+THIRD+F+PLURAL+COMPLETE
ʃaqal,ʃaqəla,PAST+THIRD+F+SINGULAR+COMPLETE
ʃaqal,ʃaqəlu,PAST+THIRD+M+PLURAL+COMPLETE
ʃaqal,ʃaqal,PAST+THIRD+M+SINGULAR+COMPLETE
ʃaqal,ʃoqəlot,PRESENT+FIRST+F+PLURAL+COMPLETE
ʃaqal,ʃoqelet,PRESENT+FIRST+F+SINGULAR+COMPLETE
ʃaqal,ʃoqəlim,PRESENT+FIRST+M+PLURAL+COMPLETE
ʃaqal,ʃoqeil,PRESENT+FIRST+M+SINGULAR+COMPLETE
ʃaqal,ʃoqəlot,PRESENT+SECOND+F+PLURAL+COMPLETE
ʃaqal,ʃoqelet,PRESENT+SECOND+F+SINGULAR+COMPLETE
ʃaqal,ʃoqəlim,PRESENT+SECOND+M+PLURAL+COMPLETE
ʃaqal,ʃoqeil,PRESENT+SECOND+M+SINGULAR+COMPLETE
ʃaqal,ʃoqəlot,PRESENT+THIRD+F+PLURAL+COMPLETE
ʃaqal,ʃoqelet,PRESENT+THIRD+F+SINGULAR+COMPLETE
ʃaqal,ʃoqəlim,PRESENT+THIRD+M+PLURAL+COMPLETE
ʃaqal,ʃoqeil,PRESENT+THIRD+M+SINGULAR+COMPLETE
ʃaqaq,ʃəquqot,BEINONI+FIRST+F+PLURAL+COMPLETE
ʃaqaq,ʃəquqa,BEINONI+FIRST+F+SINGULAR+COMPLETE
ʃaqaq,ʃəquqim,BEINONI+FIRST+M+PLURAL+COMPLETE
ʃaqaq,ʃaquq,BEINONI+FIRST+M+SINGULAR+COMPLETE
ʃaqaq,ʃəquqot,BEINONI+SECOND+F+PLURAL+COMPLETE
ʃaqaq,ʃəquqa,BEINONI+SECOND+F+SINGULAR+COMPLETE
ʃaqaq,ʃəquqim,BEINONI+SECOND+M+PLURAL+COMPLETE
ʃaqaq,ʃaquq,BEINONI+SECOND+M+SINGULAR+COMPLETE
ʃaqaq,ʃəquqot,BEINONI+THIRD+F+PLURAL+COMPLETE
ʃaqaq,ʃəquqa,BEINONI+THIRD+F+SINGULAR+COMPLETE
ʃaqaq,ʃəquqim,BEINONI+THIRD+M+PLURAL+COMPLETE
ʃaqaq,ʃaquq,BEINONI+THIRD+M+SINGULAR+COMPLETE
ʃaqaq,niʃqoq,FUTURE+FIRST+MF+PLURAL+COMPLETE
ʃaqaq,niʃqoq,FUTURE+FIRST+MF+PLURAL+MISSING
ʃaqaq,ʔeʃqoq,FUTURE+FIRST+MF+SINGULAR+COMPLETE
ʃaqaq,ʔeʃqoq,FUTURE+FIRST+MF+SINGULAR+MISSING
ʃaqaq,ʃiqəqu,IMPERATIVE+SECOND+F+PLURAL+COMPLETE
ʃaqaq,ʃəqoqəna,IMPERATIVE+SECOND+F+PLURAL+MISSING
ʃaqaq,ʃiqəqi,IMPERATIVE+SECOND+F+SINGULAR+COMPLETE
ʃaqaq,ʃiqəqu,IMPERATIVE+SECOND+M+PLURAL+COMPLETE
ʃaqaq,ʃəqoq,IMPERATIVE+SECOND+M+SINGULAR+COMPLETE
ʃaqaq,ʃəqoq,IMPERATIVE+SECOND+M+SINGULAR+MISSING
ʃaqaq,liʃqoq,INFINITIVE+E+E+E+COMPLETE
ʃaqaq,liʃqoq,INFINITIVE+E+E+E+MISSING
ʃaqaq,ʃaqaqnu,PAST+FIRST+MF+PLURAL+COMPLETE
ʃaqaq,ʃaqaqti,PAST+FIRST+MF+SINGULAR+COMPLETE
ʃaqaq,ʃəqaqten,PAST+SECOND+F+PLURAL+COMPLETE
ʃaqaq,ʃaqaqt,PAST+SECOND+F+SINGULAR+COMPLETE
ʃaqaq,ʃəqaqtem,PAST+SECOND+M+PLURAL+COMPLETE
ʃaqaq,ʃaqaqta,PAST+SECOND+M+SINGULAR+COMPLETE
ʃaqaq,ʃaqəqu,PAST+THIRD+F+PLURAL+COMPLETE
ʃaqaq,ʃaqəqa,PAST+THIRD+F+SINGULAR+COMPLETE
ʃaqaq,ʃaqəqu,PAST+THIRD+M+PLURAL+COMPLETE
ʃaqaq,ʃaqaq,PAST+THIRD+M+SINGULAR+COMPLETE
ʃaqaq,ʃoqəqot,PRESENT+FIRST+F+PLURAL+COMPLETE
ʃaqaq,ʃoqeqet,PRESENT+FIRST+F+SINGULAR+COMPLETE
ʃaqaq,ʃoqəqim,PRESENT+FIRST+M+PLURAL+COMPLETE
ʃaqaq,ʃoqeiq,PRESENT+FIRST+M+SINGULAR+COMPLETE
ʃaqaq,ʃoqəqot,PRESENT+SECOND+F+PLURAL+COMPLETE
ʃaqaq,ʃoqeqet,PRESENT+SECOND+F+SINGULAR+COMPLETE
ʃaqaq,ʃoqəqim,PRESENT+SECOND+M+PLURAL+COMPLETE
ʃaqaq,ʃoqeiq,PRESENT+SECOND+M+SINGULAR+COMPLETE
ʃaqaq,ʃoqəqot,PRESENT+THIRD+F+PLURAL+COMPLETE
ʃaqaq,ʃoqeqet,PRESENT+THIRD+F+SINGULAR+COMPLETE
ʃaqaq,ʃoqəqim,PRESENT+THIRD+M+PLURAL+COMPLETE
ʃaqaq,ʃoqeiq,PRESENT+THIRD+M+SINGULAR+COMPLETE
ʃaqat,ʃəqutot,BEINONI+FIRST+F+PLURAL+COMPLETE
ʃaqat,ʃəquta,BEINONI+FIRST+F+SINGULAR+COMPLETE
ʃaqat,ʃəqutim,BEINONI+FIRST+M+PLURAL+COMPLETE
ʃaqat,ʃaqut,BEINONI+FIRST+M+SINGULAR+COMPLETE
ʃaqat,ʃəqutot,BEINONI+SECOND+F+PLURAL+COMPLETE
ʃaqat,ʃəquta,BEINONI+SECOND+F+SINGULAR+COMPLETE
ʃaqat,ʃəqutim,BEINONI+SECOND+M+PLURAL+COMPLETE
ʃaqat,ʃaqut,BEINONI+SECOND+M+SINGULAR+COMPLETE
ʃaqat,ʃəqutot,BEINONI+THIRD+F+PLURAL+COMPLETE
ʃaqat,ʃəquta,BEINONI+THIRD+F+SINGULAR+COMPLETE
ʃaqat,ʃəqutim,BEINONI+THIRD+M+PLURAL+COMPLETE
ʃaqat,ʃaqut,BEINONI+THIRD+M+SINGULAR+COMPLETE
ʃaqat,niʃqot,FUTURE+FIRST+MF+PLURAL+COMPLETE
ʃaqat,niʃqot,FUTURE+FIRST+MF+PLURAL+MISSING
ʃaqat,ʔeʃqot,FUTURE+FIRST+MF+SINGULAR+COMPLETE
ʃaqat,ʔeʃqot,FUTURE+FIRST+MF+SINGULAR+MISSING
ʃaqat,ʃəqotəna,IMPERATIVE+SECOND+F+PLURAL+COMPLETE
ʃaqat,ʃəqotəna,IMPERATIVE+SECOND+F+PLURAL+MISSING
ʃaqat,ʃiqti,IMPERATIVE+SECOND+F+SINGULAR+COMPLETE
ʃaqat,ʃiqtu,IMPERATIVE+SECOND+M+PLURAL+COMPLETE
ʃaqat,ʃəqot,IMPERATIVE+SECOND+M+SINGULAR+COMPLETE
ʃaqat,ʃəqot,IMPERATIVE+SECOND+M+SINGULAR+MISSING
ʃaqat,liʃqot,INFINITIVE+E+E+E+COMPLETE
ʃaqat,liʃqot,INFINITIVE+E+E+E+MISSING
ʃaqat,ʃaqatnu,PAST+FIRST+MF+PLURAL+COMPLETE
ʃaqat,ʃaqatti,PAST+FIRST+MF+SINGULAR+COMPLETE
ʃaqat,ʃəqatten,PAST+SECOND+F+PLURAL+COMPLETE
ʃaqat,ʃaqatt,PAST+SECOND+F+SINGULAR+COMPLETE
ʃaqat,ʃəqattem,PAST+SECOND+M+PLURAL+COMPLETE
ʃaqat,ʃaqatta,PAST+SECOND+M+SINGULAR+COMPLETE
ʃaqat,ʃaqətu,PAST+THIRD+F+PLURAL+COMPLETE
ʃaqat,ʃaqəta,PAST+THIRD+F+SINGULAR+COMPLETE
ʃaqat,ʃaqətu,PAST+THIRD+M+PLURAL+COMPLETE
ʃaqat,ʃaqat,PAST+THIRD+M+SINGULAR+COMPLETE
ʃaqat,ʃoqətot,PRESENT+FIRST+F+PLURAL+COMPLETE
ʃaqat,ʃoqetet,PRESENT+FIRST+F+SINGULAR+COMPLETE
ʃaqat,ʃoqətim,PRESENT+FIRST+M+PLURAL+COMPLETE
ʃaqat,ʃoqeit,PRESENT+FIRST+M+SINGULAR+COMPLETE
ʃaqat,ʃoqətot,PRESENT+SECOND+F+PLURAL+COMPLETE
ʃaqat,ʃoqetet,PRESENT+SECOND+F+SINGULAR+COMPLETE
ʃaqat,ʃoqətim,PRESENT+SECOND+M+PLURAL+COMPLETE
ʃaqat,ʃoqeit,PRESENT+SECOND+M+SINGULAR+COMPLETE
ʃaqat,ʃoqətot,PRESENT+THIRD+F+PLURAL+COMPLETE
ʃaqat,ʃoqetet,PRESENT+THIRD+F+SINGULAR+COMPLETE
ʃaqat,ʃoqətim,PRESENT+THIRD+M+PLURAL+COMPLETE
ʃaqat,ʃoqeit,PRESENT+THIRD+M+SINGULAR+COMPLETE
ʃaqaʕ,ʃəquʕot,BEINONI+FIRST+F+PLURAL+COMPLETE
ʃaqaʕ,ʃəquʕa,BEINONI+FIRST+F+SINGULAR+COMPLETE
ʃaqaʕ,ʃəquʕim,BEINONI+FIRST+M+PLURAL+COMPLETE
ʃaqaʕ,ʃaquaʕ,BEINONI+FIRST+M+SINGULAR+COMPLETE
ʃaqaʕ,ʃəquʕot,BEINONI+SECOND+F+PLURAL+COMPLETE
ʃaqaʕ,ʃəquʕa,BEINONI+SECOND+F+SINGULAR+COMPLETE
ʃaqaʕ,ʃəquʕim,BEINONI+SECOND+M+PLURAL+COMPLETE
ʃaqaʕ,ʃaquaʕ,BEINONI+SECOND+M+SINGULAR+COMPLETE
ʃaqaʕ,ʃəquʕot,BEINONI+THIRD+F+PLURAL+COMPLETE
ʃaqaʕ,ʃəquʕa,BEINONI+THIRD+F+SINGULAR+COMPLETE
ʃaqaʕ,ʃəquʕim,BEINONI+THIRD+M+PLURAL+COMPLETE
ʃaqaʕ,ʃaquaʕ,BEINONI+THIRD+M+SINGULAR+COMPLETE
ʃaqaʕ,niʃqaʕ,FUTURE+FIRST+MF+PLURAL+COMPLETE
ʃaqaʕ,ʔeʃqaʕ,FUTURE+FIRST+MF+SINGULAR+COMPLETE
ʃaqaʕ,ʃiqʕu,IMPERATIVE+SECOND+F+PLURAL+COMPLETE
ʃaqaʕ,ʃiqʕi,IMPERATIVE+SECOND+F+SINGULAR+COMPLETE
ʃaqaʕ,ʃiqʕu,IMPERATIVE+SECOND+M+PLURAL+COMPLETE
ʃaqaʕ,ʃəqaʕ,IMPERATIVE+SECOND+M+SINGULAR+COMPLETE
ʃaqaʕ,liʃqoaʕ,INFINITIVE+E+E+E+COMPLETE
ʃaqaʕ,liʃqoaʕ,INFINITIVE+E+E+E+MISSING
ʃaqaʕ,ʃaqaʕnu,PAST+FIRST+MF+PLURAL+COMPLETE
ʃaqaʕ,ʃaqaʕti,PAST+FIRST+MF+SINGULAR+COMPLETE
ʃaqaʕ,ʃəqaʕten,PAST+SECOND+F+PLURAL+COMPLETE
ʃaqaʕ,ʃaqaʕt,PAST+SECOND+F+SINGULAR+COMPLETE
ʃaqaʕ,ʃəqaʕtem,PAST+SECOND+M+PLURAL+COMPLETE
ʃaqaʕ,ʃaqaʕta,PAST+SECOND+M+SINGULAR+COMPLETE
ʃaqaʕ,ʃaqəʕu,PAST+THIRD+F+PLURAL+COMPLETE
ʃaqaʕ,ʃaqəʕa,PAST+THIRD+F+SINGULAR+COMPLETE
ʃaqaʕ,ʃaqəʕu,PAST+THIRD+M+PLURAL+COMPLETE
ʃaqaʕ,ʃaqaʕ,PAST+THIRD+M+SINGULAR+COMPLETE
ʃaqaʕ,ʃoqəʕot,PRESENT+FIRST+F+PLURAL+COMPLETE
ʃaqaʕ,ʃoqaʕat,PRESENT+FIRST+F+SINGULAR+COMPLETE
ʃaqaʕ,ʃoqəʕim,PRESENT+FIRST+M+PLURAL+COMPLETE
ʃaqaʕ,ʃoqeiaʕ,PRESENT+FIRST+M+SINGULAR+COMPLETE
ʃaqaʕ,ʃoqəʕot,PRESENT+SECOND+F+PLURAL+COMPLETE
ʃaqaʕ,ʃoqaʕat,PRESENT+SECOND+F+SINGULAR+COMPLETE
ʃaqaʕ,ʃoqəʕim,PRESENT+SECOND+M+PLURAL+COMPLETE
ʃaqaʕ,ʃoqeiaʕ,PRESENT+SECOND+M+SINGULAR+COMPLETE
ʃaqaʕ,ʃoqəʕot,PRESENT+THIRD+F+PLURAL+COMPLETE
ʃaqaʕ,ʃoqaʕat,PRESENT+THIRD+F+SINGULAR+COMPLETE
ʃaqaʕ,ʃoqəʕim,PRESENT+THIRD+M+PLURAL+COMPLETE
ʃaqaʕ,ʃoqeiaʕ,PRESENT+THIRD+M+SINGULAR+COMPLETE
ʃaʁaq,ʃəʁuqot,BEINONI+FIRST+F+PLURAL+COMPLETE
ʃaʁaq,ʃəʁuqa,BEINONI+FIRST+F+SINGULAR+COMPLETE
ʃaʁaq,ʃəʁuqim,BEINONI+FIRST+M+PLURAL+COMPLETE
ʃaʁaq,ʃaʁuq,BEINONI+FIRST+M+SINGULAR+COMPLETE
ʃaʁaq,ʃəʁuqot,BEINONI+SECOND+F+PLURAL+COMPLETE
ʃaʁaq,ʃəʁuqa,BEINONI+SECOND+F+SINGULAR+COMPLETE
ʃaʁaq,ʃəʁuqim,BEINONI+SECOND+M+PLURAL+COMPLETE
ʃaʁaq,ʃaʁuq,BEINONI+SECOND+M+SINGULAR+COMPLETE
ʃaʁaq,ʃəʁuqot,BEINONI+THIRD+F+PLURAL+COMPLETE
ʃaʁaq,ʃəʁuqa,BEINONI+THIRD+F+SINGULAR+COMPLETE
ʃaʁaq,ʃəʁuqim,BEINONI+THIRD+M+PLURAL+COMPLETE
ʃaʁaq,ʃaʁuq,BEINONI+THIRD+M+SINGULAR+COMPLETE
ʃaʁaq,niʃʁoq,FUTURE+FIRST+MF+PLURAL+COMPLETE
ʃaʁaq,niʃʁoq,FUTURE+FIRST+MF+PLURAL+MISSING
ʃaʁaq,ʔeʃʁoq,FUTURE+FIRST+MF+SINGULAR+COMPLETE
ʃaʁaq,ʔeʃʁoq,FUTURE+FIRST+MF+SINGULAR+MISSING
ʃaʁaq,ʃiʁqu,IMPERATIVE+SECOND+F+PLURAL+COMPLETE
ʃaʁaq,ʃəʁoqəna,IMPERATIVE+SECOND+F+PLURAL+MISSING
ʃaʁaq,ʃiʁqi,IMPERATIVE+SECOND+F+SINGULAR+COMPLETE
ʃaʁaq,ʃiʁqu,IMPERATIVE+SECOND+M+PLURAL+COMPLETE
ʃaʁaq,ʃəʁoq,IMPERATIVE+SECOND+M+SINGULAR+COMPLETE
ʃaʁaq,ʃəʁoq,IMPERATIVE+SECOND+M+SINGULAR+MISSING
ʃaʁaq,liʃʁoq,INFINITIVE+E+E+E+COMPLETE
ʃaʁaq,liʃʁoq,INFINITIVE+E+E+E+MISSING
ʃaʁaq,ʃaʁaqnu,PAST+FIRST+MF+PLURAL+COMPLETE
ʃaʁaq,ʃaʁaqti,PAST+FIRST+MF+SINGULAR+COMPLETE
ʃaʁaq,ʃəʁaqten,PAST+SECOND+F+PLURAL+COMPLETE
ʃaʁaq,ʃaʁaqt,PAST+SECOND+F+SINGULAR+COMPLETE
ʃaʁaq,ʃəʁaqtem,PAST+SECOND+M+PLURAL+COMPLETE
ʃaʁaq,ʃaʁaqta,PAST+SECOND+M+SINGULAR+COMPLETE
ʃaʁaq,ʃaʁəqu,PAST+THIRD+F+PLURAL+COMPLETE
ʃaʁaq,ʃaʁəqa,PAST+THIRD+F+SINGULAR+COMPLETE
ʃaʁaq,ʃaʁəqu,PAST+THIRD+M+PLURAL+COMPLETE
ʃaʁaq,ʃaʁaq,PAST+THIRD+M+SINGULAR+COMPLETE
ʃaʁaq,ʃoʁəqot,PRESENT+FIRST+F+PLURAL+COMPLETE
ʃaʁaq,ʃoʁeqet,PRESENT+FIRST+F+SINGULAR+COMPLETE
ʃaʁaq,ʃoʁəqim,PRESENT+FIRST+M+PLURAL+COMPLETE
ʃaʁaq,ʃoʁeiq,PRESENT+FIRST+M+SINGULAR+COMPLETE
ʃaʁaq,ʃoʁəqot,PRESENT+SECOND+F+PLURAL+COMPLETE
ʃaʁaq,ʃoʁeqet,PRESENT+SECOND+F+SINGULAR+COMPLETE
ʃaʁaq,ʃoʁəqim,PRESENT+SECOND+M+PLURAL+COMPLETE
ʃaʁaq,ʃoʁeiq,PRESENT+SECOND+M+SINGULAR+COMPLETE
ʃaʁaq,ʃoʁəqot,PRESENT+THIRD+F+PLURAL+COMPLETE
ʃaʁaq,ʃoʁeqet,PRESENT+THIRD+F+SINGULAR+COMPLETE
ʃaʁaq,ʃoʁəqim,PRESENT+THIRD+M+PLURAL+COMPLETE
ʃaʁaq,ʃoʁeiq,PRESENT+THIRD+M+SINGULAR+COMPLETE
ʃaʁats,ʃəʁutsot,BEINONI+FIRST+F+PLURAL+COMPLETE
ʃaʁats,ʃəʁutsa,BEINONI+FIRST+F+SINGULAR+COMPLETE
ʃaʁats,ʃəʁutsim,BEINONI+FIRST+M+PLURAL+COMPLETE
ʃaʁats,ʃaʁuts,BEINONI+FIRST+M+SINGULAR+COMPLETE
ʃaʁats,ʃəʁutsot,BEINONI+SECOND+F+PLURAL+COMPLETE
ʃaʁats,ʃəʁutsa,BEINONI+SECOND+F+SINGULAR+COMPLETE
ʃaʁats,ʃəʁutsim,BEINONI+SECOND+M+PLURAL+COMPLETE
ʃaʁats,ʃaʁuts,BEINONI+SECOND+M+SINGULAR+COMPLETE
ʃaʁats,ʃəʁutsot,BEINONI+THIRD+F+PLURAL+COMPLETE
ʃaʁats,ʃəʁutsa,BEINONI+THIRD+F+SINGULAR+COMPLETE
ʃaʁats,ʃəʁutsim,BEINONI+THIRD+M+PLURAL+COMPLETE
ʃaʁats,ʃaʁuts,BEINONI+THIRD+M+SINGULAR+COMPLETE
ʃaʁats,niʃʁots,FUTURE+FIRST+MF+PLURAL+COMPLETE
ʃaʁats,niʃʁots,FUTURE+FIRST+MF+PLURAL+MISSING
ʃaʁats,ʔeʃʁots,FUTURE+FIRST+MF+SINGULAR+COMPLETE
ʃaʁats,ʔeʃʁots,FUTURE+FIRST+MF+SINGULAR+MISSING
ʃaʁats,ʃiʁtsu,IMPERATIVE+SECOND+F+PLURAL+COMPLETE
ʃaʁats,ʃəʁotsəna,IMPERATIVE+SECOND+F+PLURAL+MISSING
ʃaʁats,ʃiʁtsi,IMPERATIVE+SECOND+F+SINGULAR+COMPLETE
ʃaʁats,ʃiʁtsu,IMPERATIVE+SECOND+M+PLURAL+COMPLETE
ʃaʁats,ʃəʁots,IMPERATIVE+SECOND+M+SINGULAR+COMPLETE
ʃaʁats,ʃəʁots,IMPERATIVE+SECOND+M+SINGULAR+MISSING
ʃaʁats,liʃʁots,INFINITIVE+E+E+E+COMPLETE
ʃaʁats,liʃʁots,INFINITIVE+E+E+E+MISSING
ʃaʁats,ʃaʁatsnu,PAST+FIRST+MF+PLURAL+COMPLETE
ʃaʁats,ʃaʁatsti,PAST+FIRST+MF+SINGULAR+COMPLETE
ʃaʁats,ʃəʁatsten,PAST+SECOND+F+PLURAL+COMPLETE
ʃaʁats,ʃaʁatst,PAST+SECOND+F+SINGULAR+COMPLETE
ʃaʁats,ʃəʁatstem,PAST+SECOND+M+PLURAL+COMPLETE
ʃaʁats,ʃaʁatsta,PAST+SECOND+M+SINGULAR+COMPLETE
ʃaʁats,ʃaʁətsu,PAST+THIRD+F+PLURAL+COMPLETE
ʃaʁats,ʃaʁətsa,PAST+THIRD+F+SINGULAR+COMPLETE
ʃaʁats,ʃaʁətsu,PAST+THIRD+M+PLURAL+COMPLETE
ʃaʁats,ʃaʁats,PAST+THIRD+M+SINGULAR+COMPLETE
ʃaʁats,ʃoʁətsot,PRESENT+FIRST+F+PLURAL+COMPLETE
ʃaʁats,ʃoʁetset,PRESENT+FIRST+F+SINGULAR+COMPLETE
ʃaʁats,ʃoʁətsim,PRESENT+FIRST+M+PLURAL+COMPLETE
ʃaʁats,ʃoʁeits,PRESENT+FIRST+M+SINGULAR+COMPLETE
ʃaʁats,ʃoʁətsot,PRESENT+SECOND+F+PLURAL+COMPLETE
ʃaʁats,ʃoʁetset,PRESENT+SECOND+F+SINGULAR+COMPLETE
ʃaʁats,ʃoʁətsim,PRESENT+SECOND+M+PLURAL+COMPLETE
ʃaʁats,ʃoʁeits,PRESENT+SECOND+M+SINGULAR+COMPLETE
ʃaʁats,ʃoʁətsot,PRESENT+THIRD+F+PLURAL+COMPLETE
ʃaʁats,ʃoʁetset,PRESENT+THIRD+F+SINGULAR+COMPLETE
ʃaʁats,ʃoʁətsim,PRESENT+THIRD+M+PLURAL+COMPLETE
ʃaʁats,ʃoʁeits,PRESENT+THIRD+M+SINGULAR+COMPLETE
ʃataf,ʃətufot,BEINONI+FIRST+F+PLURAL+COMPLETE
ʃataf,ʃətufa,BEINONI+FIRST+F+SINGULAR+COMPLETE
ʃataf,ʃətufim,BEINONI+FIRST+M+PLURAL+COMPLETE
ʃataf,ʃatuf,BEINONI+FIRST+M+SINGULAR+COMPLETE
ʃataf,ʃətufot,BEINONI+SECOND+F+PLURAL+COMPLETE
ʃataf,ʃətufa,BEINONI+SECOND+F+SINGULAR+COMPLETE
ʃataf,ʃətufim,BEINONI+SECOND+M+PLURAL+COMPLETE
ʃataf,ʃatuf,BEINONI+SECOND+M+SINGULAR+COMPLETE
ʃataf,ʃətufot,BEINONI+THIRD+F+PLURAL+COMPLETE
ʃataf,ʃətufa,BEINONI+THIRD+F+SINGULAR+COMPLETE
ʃataf,ʃətufim,BEINONI+THIRD+M+PLURAL+COMPLETE
ʃataf,ʃatuf,BEINONI+THIRD+M+SINGULAR+COMPLETE
ʃataf,niʃtof,FUTURE+FIRST+MF+PLURAL+COMPLETE
ʃataf,niʃtof,FUTURE+FIRST+MF+PLURAL+MISSING
ʃataf,ʔeʃtof,FUTURE+FIRST+MF+SINGULAR+COMPLETE
ʃataf,ʔeʃtof,FUTURE+FIRST+MF+SINGULAR+MISSING
ʃataf,ʃətofəna,IMPERATIVE+SECOND+F+PLURAL+COMPLETE
ʃataf,ʃətofəna,IMPERATIVE+SECOND+F+PLURAL+MISSING
ʃataf,ʃitfi,IMPERATIVE+SECOND+F+SINGULAR+COMPLETE
ʃataf,ʃitfu,IMPERATIVE+SECOND+M+PLURAL+COMPLETE
ʃataf,ʃətof,IMPERATIVE+SECOND+M+SINGULAR+COMPLETE
ʃataf,ʃətof,IMPERATIVE+SECOND+M+SINGULAR+MISSING
ʃataf,liʃtof,INFINITIVE+E+E+E+COMPLETE
ʃataf,liʃtof,INFINITIVE+E+E+E+MISSING
ʃataf,ʃatafnu,PAST+FIRST+MF+PLURAL+COMPLETE
ʃataf,ʃatafti,PAST+FIRST+MF+SINGULAR+COMPLETE
ʃataf,ʃətaften,PAST+SECOND+F+PLURAL+COMPLETE
ʃataf,ʃataft,PAST+SECOND+F+SINGULAR+COMPLETE
ʃataf,ʃətaftem,PAST+SECOND+M+PLURAL+COMPLETE
ʃataf,ʃatafta,PAST+SECOND+M+SINGULAR+COMPLETE
ʃataf,ʃatəfu,PAST+THIRD+F+PLURAL+COMPLETE
ʃataf,ʃatəfa,PAST+THIRD+F+SINGULAR+COMPLETE
ʃataf,ʃatəfu,PAST+THIRD+M+PLURAL+COMPLETE
ʃataf,ʃataf,PAST+THIRD+M+SINGULAR+COMPLETE
ʃataf,ʃotəfot,PRESENT+FIRST+F+PLURAL+COMPLETE
ʃataf,ʃotefet,PRESENT+FIRST+F+SINGULAR+COMPLETE
ʃataf,ʃotəfim,PRESENT+FIRST+M+PLURAL+COMPLETE
ʃataf,ʃoteif,PRESENT+FIRST+M+SINGULAR+COMPLETE
ʃataf,ʃotəfot,PRESENT+SECOND+F+PLURAL+COMPLETE
ʃataf,ʃotefet,PRESENT+SECOND+F+SINGULAR+COMPLETE
ʃataf,ʃotəfim,PRESENT+SECOND+M+PLURAL+COMPLETE
ʃataf,ʃoteif,PRESENT+SECOND+M+SINGULAR+COMPLETE
ʃataf,ʃotəfot,PRESENT+THIRD+F+PLURAL+COMPLETE
ʃataf,ʃotefet,PRESENT+THIRD+F+SINGULAR+COMPLETE
ʃataf,ʃotəfim,PRESENT+THIRD+M+PLURAL+COMPLETE
ʃataf,ʃoteif,PRESENT+THIRD+M+SINGULAR+COMPLETE
ʃataħ,ʃətuħot,BEINONI+FIRST+F+PLURAL+COMPLETE
ʃataħ,ʃətuħa,BEINONI+FIRST+F+SINGULAR+COMPLETE
ʃataħ,ʃətuħim,BEINONI+FIRST+M+PLURAL+COMPLETE
ʃataħ,ʃatuaħ,BEINONI+FIRST+M+SINGULAR+COMPLETE
ʃataħ,ʃətuħot,BEINONI+SECOND+F+PLURAL+COMPLETE
ʃataħ,ʃətuħa,BEINONI+SECOND+F+SINGULAR+COMPLETE
ʃataħ,ʃətuħim,BEINONI+SECOND+M+PLURAL+COMPLETE
ʃataħ,ʃatuaħ,BEINONI+SECOND+M+SINGULAR+COMPLETE
ʃataħ,ʃətuħot,BEINONI+THIRD+F+PLURAL+COMPLETE
ʃataħ,ʃətuħa,BEINONI+THIRD+F+SINGULAR+COMPLETE
ʃataħ,ʃətuħim,BEINONI+THIRD+M+PLURAL+COMPLETE
ʃataħ,ʃatuaħ,BEINONI+THIRD+M+SINGULAR+COMPLETE
ʃataħ,niʃtaħ,FUTURE+FIRST+MF+PLURAL+COMPLETE
ʃataħ,ʔeʃtaħ,FUTURE+FIRST+MF+SINGULAR+COMPLETE
ʃataħ,ʃitħu,IMPERATIVE+SECOND+F+PLURAL+COMPLETE
ʃataħ,ʃitħi,IMPERATIVE+SECOND+F+SINGULAR+COMPLETE
ʃataħ,ʃitħu,IMPERATIVE+SECOND+M+PLURAL+COMPLETE
ʃataħ,ʃətaħ,IMPERATIVE+SECOND+M+SINGULAR+COMPLETE
ʃataħ,liʃtoaħ,INFINITIVE+E+E+E+COMPLETE
ʃataħ,liʃtoaħ,INFINITIVE+E+E+E+MISSING
ʃataħ,ʃataħnu,PAST+FIRST+MF+PLURAL+COMPLETE
ʃataħ,ʃataħti,PAST+FIRST+MF+SINGULAR+COMPLETE
ʃataħ,ʃətaħten,PAST+SECOND+F+PLURAL+COMPLETE
ʃataħ,ʃataħatt,PAST+SECOND+F+SINGULAR+COMPLETE
ʃataħ,ʃətaħtem,PAST+SECOND+M+PLURAL+COMPLETE
ʃataħ,ʃataħta,PAST+SECOND+M+SINGULAR+COMPLETE
ʃataħ,ʃatəħu,PAST+THIRD+F+PLURAL+COMPLETE
ʃataħ,ʃatəħa,PAST+THIRD+F+SINGULAR+COMPLETE
ʃataħ,ʃatəħu,PAST+THIRD+M+PLURAL+COMPLETE
ʃataħ,ʃataħ,PAST+THIRD+M+SINGULAR+COMPLETE
ʃataħ,ʃotəħot,PRESENT+FIRST+F+PLURAL+COMPLETE
ʃataħ,ʃotaħat,PRESENT+FIRST+F+SINGULAR+COMPLETE
ʃataħ,ʃotəħim,PRESENT+FIRST+M+PLURAL+COMPLETE
ʃataħ,ʃoteiaħ,PRESENT+FIRST+M+SINGULAR+COMPLETE
ʃataħ,ʃotəħot,PRESENT+SECOND+F+PLURAL+COMPLETE
ʃataħ,ʃotaħat,PRESENT+SECOND+F+SINGULAR+COMPLETE
ʃataħ,ʃotəħim,PRESENT+SECOND+M+PLURAL+COMPLETE
ʃataħ,ʃoteiaħ,PRESENT+SECOND+M+SINGULAR+COMPLETE
ʃataħ,ʃotəħot,PRESENT+THIRD+F+PLURAL+COMPLETE
ʃataħ,ʃotaħat,PRESENT+THIRD+F+SINGULAR+COMPLETE
ʃataħ,ʃotəħim,PRESENT+THIRD+M+PLURAL+COMPLETE
ʃataħ,ʃoteiaħ,PRESENT+THIRD+M+SINGULAR+COMPLETE
ʃatal,ʃətulot,BEINONI+FIRST+F+PLURAL+COMPLETE
ʃatal,ʃətula,BEINONI+FIRST+F+SINGULAR+COMPLETE
ʃatal,ʃətulim,BEINONI+FIRST+M+PLURAL+COMPLETE
ʃatal,ʃatul,BEINONI+FIRST+M+SINGULAR+COMPLETE
ʃatal,ʃətulot,BEINONI+SECOND+F+PLURAL+COMPLETE
ʃatal,ʃətula,BEINONI+SECOND+F+SINGULAR+COMPLETE
ʃatal,ʃətulim,BEINONI+SECOND+M+PLURAL+COMPLETE
ʃatal,ʃatul,BEINONI+SECOND+M+SINGULAR+COMPLETE
ʃatal,ʃətulot,BEINONI+THIRD+F+PLURAL+COMPLETE
ʃatal,ʃətula,BEINONI+THIRD+F+SINGULAR+COMPLETE
ʃatal,ʃətulim,BEINONI+THIRD+M+PLURAL+COMPLETE
ʃatal,ʃatul,BEINONI+THIRD+M+SINGULAR+COMPLETE
ʃatal,niʃtol,FUTURE+FIRST+MF+PLURAL+COMPLETE
ʃatal,niʃtol,FUTURE+FIRST+MF+PLURAL+MISSING
ʃatal,ʔeʃtol,FUTURE+FIRST+MF+SINGULAR+COMPLETE
ʃatal,ʔeʃtol,FUTURE+FIRST+MF+SINGULAR+MISSING
ʃatal,ʃitlu,IMPERATIVE+SECOND+F+PLURAL+COMPLETE
ʃatal,ʃətoləna,IMPERATIVE+SECOND+F+PLURAL+MISSING
ʃatal,ʃitli,IMPERATIVE+SECOND+F+SINGULAR+COMPLETE
ʃatal,ʃitlu,IMPERATIVE+SECOND+M+PLURAL+COMPLETE
ʃatal,ʃətol,IMPERATIVE+SECOND+M+SINGULAR+COMPLETE
ʃatal,ʃətol,IMPERATIVE+SECOND+M+SINGULAR+MISSING
ʃatal,liʃtol,INFINITIVE+E+E+E+COMPLETE
ʃatal,liʃtol,INFINITIVE+E+E+E+MISSING
ʃatal,ʃatalnu,PAST+FIRST+MF+PLURAL+COMPLETE
ʃatal,ʃatalti,PAST+FIRST+MF+SINGULAR+COMPLETE
ʃatal,ʃətalten,PAST+SECOND+F+PLURAL+COMPLETE
ʃatal,ʃatalt,PAST+SECOND+F+SINGULAR+COMPLETE
ʃatal,ʃətaltem,PAST+SECOND+M+PLURAL+COMPLETE
ʃatal,ʃatalta,PAST+SECOND+M+SINGULAR+COMPLETE
ʃatal,ʃatəlu,PAST+THIRD+F+PLURAL+COMPLETE
ʃatal,ʃatəla,PAST+THIRD+F+SINGULAR+COMPLETE
ʃatal,ʃatəlu,PAST+THIRD+M+PLURAL+COMPLETE
ʃatal,ʃatal,PAST+THIRD+M+SINGULAR+COMPLETE
ʃatal,ʃotəlot,PRESENT+FIRST+F+PLURAL+COMPLETE
ʃatal,ʃotelet,PRESENT+FIRST+F+SINGULAR+COMPLETE
ʃatal,ʃotəlim,PRESENT+FIRST+M+PLURAL+COMPLETE
ʃatal,ʃoteil,PRESENT+FIRST+M+SINGULAR+COMPLETE
ʃatal,ʃotəlot,PRESENT+SECOND+F+PLURAL+COMPLETE
ʃatal,ʃotelet,PRESENT+SECOND+F+SINGULAR+COMPLETE
ʃatal,ʃotəlim,PRESENT+SECOND+M+PLURAL+COMPLETE
ʃatal,ʃoteil,PRESENT+SECOND+M+SINGULAR+COMPLETE
ʃatal,ʃotəlot,PRESENT+THIRD+F+PLURAL+COMPLETE
ʃatal,ʃotelet,PRESENT+THIRD+F+SINGULAR+COMPLETE
ʃatal,ʃotəlim,PRESENT+THIRD+M+PLURAL+COMPLETE
ʃatal,ʃoteil,PRESENT+THIRD+M+SINGULAR+COMPLETE
ʃataq,ʃətuqot,BEINONI+FIRST+F+PLURAL+COMPLETE
ʃataq,ʃətuqa,BEINONI+FIRST+F+SINGULAR+COMPLETE
ʃataq,ʃətuqim,BEINONI+FIRST+M+PLURAL+COMPLETE
ʃataq,ʃatuq,BEINONI+FIRST+M+SINGULAR+COMPLETE
ʃataq,ʃətuqot,BEINONI+SECOND+F+PLURAL+COMPLETE
ʃataq,ʃətuqa,BEINONI+SECOND+F+SINGULAR+COMPLETE
ʃataq,ʃətuqim,BEINONI+SECOND+M+PLURAL+COMPLETE
ʃataq,ʃatuq,BEINONI+SECOND+M+SINGULAR+COMPLETE
ʃataq,ʃətuqot,BEINONI+THIRD+F+PLURAL+COMPLETE
ʃataq,ʃətuqa,BEINONI+THIRD+F+SINGULAR+COMPLETE
ʃataq,ʃətuqim,BEINONI+THIRD+M+PLURAL+COMPLETE
ʃataq,ʃatuq,BEINONI+THIRD+M+SINGULAR+COMPLETE
ʃataq,niʃtoq,FUTURE+FIRST+MF+PLURAL+COMPLETE
ʃataq,niʃtoq,FUTURE+FIRST+MF+PLURAL+MISSING
ʃataq,ʔeʃtoq,FUTURE+FIRST+MF+SINGULAR+COMPLETE
ʃataq,ʔeʃtoq,FUTURE+FIRST+MF+SINGULAR+MISSING
ʃataq,ʃitqu,IMPERATIVE+SECOND+F+PLURAL+COMPLETE
ʃataq,ʃətoqəna,IMPERATIVE+SECOND+F+PLURAL+MISSING
ʃataq,ʃitqi,IMPERATIVE+SECOND+F+SINGULAR+COMPLETE
ʃataq,ʃitqu,IMPERATIVE+SECOND+M+PLURAL+COMPLETE
ʃataq,ʃətoq,IMPERATIVE+SECOND+M+SINGULAR+COMPLETE
ʃataq,ʃətoq,IMPERATIVE+SECOND+M+SINGULAR+MISSING
ʃataq,liʃtoq,INFINITIVE+E+E+E+COMPLETE
ʃataq,liʃtoq,INFINITIVE+E+E+E+MISSING
ʃataq,ʃataqnu,PAST+FIRST+MF+PLURAL+COMPLETE
ʃataq,ʃataqti,PAST+FIRST+MF+SINGULAR+COMPLETE
ʃataq,ʃətaqten,PAST+SECOND+F+PLURAL+COMPLETE
ʃataq,ʃataqt,PAST+SECOND+F+SINGULAR+COMPLETE
ʃataq,ʃətaqtem,PAST+SECOND+M+PLURAL+COMPLETE
ʃataq,ʃataqta,PAST+SECOND+M+SINGULAR+COMPLETE
ʃataq,ʃatəqu,PAST+THIRD+F+PLURAL+COMPLETE
ʃataq,ʃatəqa,PAST+THIRD+F+SINGULAR+COMPLETE
ʃataq,ʃatəqu,PAST+THIRD+M+PLURAL+COMPLETE
ʃataq,ʃataq,PAST+THIRD+M+SINGULAR+COMPLETE
ʃataq,ʃotəqot,PRESENT+FIRST+F+PLURAL+COMPLETE
ʃataq,ʃoteqet,PRESENT+FIRST+F+SINGULAR+COMPLETE
ʃataq,ʃotəqim,PRESENT+FIRST+M+PLURAL+COMPLETE
ʃataq,ʃoteiq,PRESENT+FIRST+M+SINGULAR+COMPLETE
ʃataq,ʃotəqot,PRESENT+SECOND+F+PLURAL+COMPLETE
ʃataq,ʃoteqet,PRESENT+SECOND+F+SINGULAR+COMPLETE
ʃataq,ʃotəqim,PRESENT+SECOND+M+PLURAL+COMPLETE
ʃataq,ʃoteiq,PRESENT+SECOND+M+SINGULAR+COMPLETE
ʃataq,ʃotəqot,PRESENT+THIRD+F+PLURAL+COMPLETE
ʃataq,ʃoteqet,PRESENT+THIRD+F+SINGULAR+COMPLETE
ʃataq,ʃotəqim,PRESENT+THIRD+M+PLURAL+COMPLETE
ʃataq,ʃoteiq,PRESENT+THIRD+M+SINGULAR+COMPLETE
ʃatat,niʃtot,FUTURE+FIRST+MF+PLURAL+COMPLETE
ʃatat,niʃtot,FUTURE+FIRST+MF+PLURAL+MISSING
ʃatat,ʔeʃtot,FUTURE+FIRST+MF+SINGULAR+COMPLETE
ʃatat,ʔeʃtot,FUTURE+FIRST+MF+SINGULAR+MISSING
ʃatat,ʃitətu,IMPERATIVE+SECOND+F+PLURAL+COMPLETE
ʃatat,ʃətotəna,IMPERATIVE+SECOND+F+PLURAL+MISSING
ʃatat,ʃitəti,IMPERATIVE+SECOND+F+SINGULAR+COMPLETE
ʃatat,ʃitətu,IMPERATIVE+SECOND+M+PLURAL+COMPLETE
ʃatat,ʃətot,IMPERATIVE+SECOND+M+SINGULAR+COMPLETE
ʃatat,ʃətot,IMPERATIVE+SECOND+M+SINGULAR+MISSING
ʃatat,liʃtot,INFINITIVE+E+E+E+COMPLETE
ʃatat,liʃtot,INFINITIVE+E+E+E+MISSING
ʃatat,ʃatatnu,PAST+FIRST+MF+PLURAL+COMPLETE
ʃatat,ʃatatti,PAST+FIRST+MF+SINGULAR+COMPLETE
ʃatat,ʃətatten,PAST+SECOND+F+PLURAL+COMPLETE
ʃatat,ʃatatt,PAST+SECOND+F+SINGULAR+COMPLETE
ʃatat,ʃətattem,PAST+SECOND+M+PLURAL+COMPLETE
ʃatat,ʃatatta,PAST+SECOND+M+SINGULAR+COMPLETE
ʃatat,ʃatətu,PAST+THIRD+F+PLURAL+COMPLETE
ʃatat,ʃatəta,PAST+THIRD+F+SINGULAR+COMPLETE
ʃatat,ʃatətu,PAST+THIRD+M+PLURAL+COMPLETE
ʃatat,ʃatat,PAST+THIRD+M+SINGULAR+COMPLETE
ʃatat,ʃotətot,PRESENT+FIRST+F+PLURAL+COMPLETE
ʃatat,ʃotetet,PRESENT+FIRST+F+SINGULAR+COMPLETE
ʃatat,ʃotətim,PRESENT+FIRST+M+PLURAL+COMPLETE
ʃatat,ʃoteit,PRESENT+FIRST+M+SINGULAR+COMPLETE
ʃatat,ʃotətot,PRESENT+SECOND+F+PLURAL+COMPLETE
ʃatat,ʃotetet,PRESENT+SECOND+F+SINGULAR+COMPLETE
ʃatat,ʃotətim,PRESENT+SECOND+M+PLURAL+COMPLETE
ʃatat,ʃoteit,PRESENT+SECOND+M+SINGULAR+COMPLETE
ʃatat,ʃotətot,PRESENT+THIRD+F+PLURAL+COMPLETE
ʃatat,ʃotetet,PRESENT+THIRD+F+SINGULAR+COMPLETE
ʃatat,ʃotətim,PRESENT+THIRD+M+PLURAL+COMPLETE
ʃatat,ʃoteit,PRESENT+THIRD+M+SINGULAR+COMPLETE
ʃatsaf,ʃətsufot,BEINONI+FIRST+F+PLURAL+COMPLETE
ʃatsaf,ʃətsufa,BEINONI+FIRST+F+SINGULAR+COMPLETE
ʃatsaf,ʃətsufim,BEINONI+FIRST+M+PLURAL+COMPLETE
ʃatsaf,ʃatsuf,BEINONI+FIRST+M+SINGULAR+COMPLETE
ʃatsaf,ʃətsufot,BEINONI+SECOND+F+PLURAL+COMPLETE
ʃatsaf,ʃətsufa,BEINONI+SECOND+F+SINGULAR+COMPLETE
ʃatsaf,ʃətsufim,BEINONI+SECOND+M+PLURAL+COMPLETE
ʃatsaf,ʃatsuf,BEINONI+SECOND+M+SINGULAR+COMPLETE
ʃatsaf,ʃətsufot,BEINONI+THIRD+F+PLURAL+COMPLETE
ʃatsaf,ʃətsufa,BEINONI+THIRD+F+SINGULAR+COMPLETE
ʃatsaf,ʃətsufim,BEINONI+THIRD+M+PLURAL+COMPLETE
ʃatsaf,ʃatsuf,BEINONI+THIRD+M+SINGULAR+COMPLETE
ʃatsaf,niʃtsof,FUTURE+FIRST+MF+PLURAL+COMPLETE
ʃatsaf,niʃtsof,FUTURE+FIRST+MF+PLURAL+MISSING
ʃatsaf,ʔeʃtsof,FUTURE+FIRST+MF+SINGULAR+COMPLETE
ʃatsaf,ʔeʃtsof,FUTURE+FIRST+MF+SINGULAR+MISSING
ʃatsaf,ʃətsofəna,IMPERATIVE+SECOND+F+PLURAL+COMPLETE
ʃatsaf,ʃətsofəna,IMPERATIVE+SECOND+F+PLURAL+MISSING
ʃatsaf,ʃitsfi,IMPERATIVE+SECOND+F+SINGULAR+COMPLETE
ʃatsaf,ʃitsfu,IMPERATIVE+SECOND+M+PLURAL+COMPLETE
ʃatsaf,ʃətsof,IMPERATIVE+SECOND+M+SINGULAR+COMPLETE
ʃatsaf,ʃətsof,IMPERATIVE+SECOND+M+SINGULAR+MISSING
ʃatsaf,liʃtsof,INFINITIVE+E+E+E+COMPLETE
ʃatsaf,liʃtsof,INFINITIVE+E+E+E+MISSING
ʃatsaf,ʃatsafnu,PAST+FIRST+MF+PLURAL+COMPLETE
ʃatsaf,ʃatsafti,PAST+FIRST+MF+SINGULAR+COMPLETE
ʃatsaf,ʃətsaften,PAST+SECOND+F+PLURAL+COMPLETE
ʃatsaf,ʃatsaft,PAST+SECOND+F+SINGULAR+COMPLETE
ʃatsaf,ʃətsaftem,PAST+SECOND+M+PLURAL+COMPLETE
ʃatsaf,ʃatsafta,PAST+SECOND+M+SINGULAR+COMPLETE
ʃatsaf,ʃatsəfu,PAST+THIRD+F+PLURAL+COMPLETE
ʃatsaf,ʃatsəfa,PAST+THIRD+F+SINGULAR+COMPLETE
ʃatsaf,ʃatsəfu,PAST+THIRD+M+PLURAL+COMPLETE
ʃatsaf,ʃatsaf,PAST+THIRD+M+SINGULAR+COMPLETE
ʃatsaf,ʃotsəfot,PRESENT+FIRST+F+PLURAL+COMPLETE
ʃatsaf,ʃotsefet,PRESENT+FIRST+F+SINGULAR+COMPLETE
ʃatsaf,ʃotsəfim,PRESENT+FIRST+M+PLURAL+COMPLETE
ʃatsaf,ʃotseif,PRESENT+FIRST+M+SINGULAR+COMPLETE
ʃatsaf,ʃotsəfot,PRESENT+SECOND+F+PLURAL+COMPLETE
ʃatsaf,ʃotsefet,PRESENT+SECOND+F+SINGULAR+COMPLETE
ʃatsaf,ʃotsəfim,PRESENT+SECOND+M+PLURAL+COMPLETE
ʃatsaf,ʃotseif,PRESENT+SECOND+M+SINGULAR+COMPLETE
ʃatsaf,ʃotsəfot,PRESENT+THIRD+F+PLURAL+COMPLETE
ʃatsaf,ʃotsefet,PRESENT+THIRD+F+SINGULAR+COMPLETE
ʃatsaf,ʃotsəfim,PRESENT+THIRD+M+PLURAL+COMPLETE
ʃatsaf,ʃotseif,PRESENT+THIRD+M+SINGULAR+COMPLETE
ʃavaq,ʃəvuqot,BEINONI+FIRST+F+PLURAL+COMPLETE
ʃavaq,ʃəvuqa,BEINONI+FIRST+F+SINGULAR+COMPLETE
ʃavaq,ʃəvuqim,BEINONI+FIRST+M+PLURAL+COMPLETE
ʃavaq,ʃavuq,BEINONI+FIRST+M+SINGULAR+COMPLETE
ʃavaq,ʃəvuqot,BEINONI+SECOND+F+PLURAL+COMPLETE
ʃavaq,ʃəvuqa,BEINONI+SECOND+F+SINGULAR+COMPLETE
ʃavaq,ʃəvuqim,BEINONI+SECOND+M+PLURAL+COMPLETE
ʃavaq,ʃavuq,BEINONI+SECOND+M+SINGULAR+COMPLETE
ʃavaq,ʃəvuqot,BEINONI+THIRD+F+PLURAL+COMPLETE
ʃavaq,ʃəvuqa,BEINONI+THIRD+F+SINGULAR+COMPLETE
ʃavaq,ʃəvuqim,BEINONI+THIRD+M+PLURAL+COMPLETE
ʃavaq,ʃavuq,BEINONI+THIRD+M+SINGULAR+COMPLETE
ʃavaq,niʃboq,FUTURE+FIRST+MF+PLURAL+COMPLETE
ʃavaq,niʃboq,FUTURE+FIRST+MF+PLURAL+MISSING
ʃavaq,ʔeʃboq,FUTURE+FIRST+MF+SINGULAR+COMPLETE
ʃavaq,ʔeʃboq,FUTURE+FIRST+MF+SINGULAR+MISSING
ʃavaq,ʃəvoqəna,IMPERATIVE+SECOND+F+PLURAL+COMPLETE
ʃavaq,ʃəvoqəna,IMPERATIVE+SECOND+F+PLURAL+MISSING
ʃavaq,ʃivqi,IMPERATIVE+SECOND+F+SINGULAR+COMPLETE
ʃavaq,ʃivqu,IMPERATIVE+SECOND+M+PLURAL+COMPLETE
ʃavaq,ʃəvoq,IMPERATIVE+SECOND+M+SINGULAR+COMPLETE
ʃavaq,ʃəvoq,IMPERATIVE+SECOND+M+SINGULAR+MISSING
ʃavaq,liʃboq,INFINITIVE+E+E+E+COMPLETE
ʃavaq,liʃboq,INFINITIVE+E+E+E+MISSING
ʃavaq,ʃavaqnu,PAST+FIRST+MF+PLURAL+COMPLETE
ʃavaq,ʃavaqti,PAST+FIRST+MF+SINGULAR+COMPLETE
ʃavaq,ʃəvaqten,PAST+SECOND+F+PLURAL+COMPLETE
ʃavaq,ʃavaqt,PAST+SECOND+F+SINGULAR+COMPLETE
ʃavaq,ʃəvaqtem,PAST+SECOND+M+PLURAL+COMPLETE
ʃavaq,ʃavaqta,PAST+SECOND+M+SINGULAR+COMPLETE
ʃavaq,ʃavəqu,PAST+THIRD+F+PLURAL+COMPLETE
ʃavaq,ʃavəqa,PAST+THIRD+F+SINGULAR+COMPLETE
ʃavaq,ʃavəqu,PAST+THIRD+M+PLURAL+COMPLETE
ʃavaq,ʃavaq,PAST+THIRD+M+SINGULAR+COMPLETE
ʃavaq,ʃovəqot,PRESENT+FIRST+F+PLURAL+COMPLETE
ʃavaq,ʃoveqet,PRESENT+FIRST+F+SINGULAR+COMPLETE
ʃavaq,ʃovəqim,PRESENT+FIRST+M+PLURAL+COMPLETE
ʃavaq,ʃoveiq,PRESENT+FIRST+M+SINGULAR+COMPLETE
ʃavaq,ʃovəqot,PRESENT+SECOND+F+PLURAL+COMPLETE
ʃavaq,ʃoveqet,PRESENT+SECOND+F+SINGULAR+COMPLETE
ʃavaq,ʃovəqim,PRESENT+SECOND+M+PLURAL+COMPLETE
ʃavaq,ʃoveiq,PRESENT+SECOND+M+SINGULAR+COMPLETE
ʃavaq,ʃovəqot,PRESENT+THIRD+F+PLURAL+COMPLETE
ʃavaq,ʃoveqet,PRESENT+THIRD+F+SINGULAR+COMPLETE
ʃavaq,ʃovəqim,PRESENT+THIRD+M+PLURAL+COMPLETE
ʃavaq,ʃoveiq,PRESENT+THIRD+M+SINGULAR+COMPLETE
ʃavaʁ,ʃəvuʁot,BEINONI+FIRST+F+PLURAL+COMPLETE
ʃavaʁ,ʃəvuʁa,BEINONI+FIRST+F+SINGULAR+COMPLETE
ʃavaʁ,ʃəvuʁim,BEINONI+FIRST+M+PLURAL+COMPLETE
ʃavaʁ,ʃavuʁ,BEINONI+FIRST+M+SINGULAR+COMPLETE
ʃavaʁ,ʃəvuʁot,BEINONI+SECOND+F+PLURAL+COMPLETE
ʃavaʁ,ʃəvuʁa,BEINONI+SECOND+F+SINGULAR+COMPLETE
ʃavaʁ,ʃəvuʁim,BEINONI+SECOND+M+PLURAL+COMPLETE
ʃavaʁ,ʃavuʁ,BEINONI+SECOND+M+SINGULAR+COMPLETE
ʃavaʁ,ʃəvuʁot,BEINONI+THIRD+F+PLURAL+COMPLETE
ʃavaʁ,ʃəvuʁa,BEINONI+THIRD+F+SINGULAR+COMPLETE
ʃavaʁ,ʃəvuʁim,BEINONI+THIRD+M+PLURAL+COMPLETE
ʃavaʁ,ʃavuʁ,BEINONI+THIRD+M+SINGULAR+COMPLETE
ʃavaʁ,niʃboʁ,FUTURE+FIRST+MF+PLURAL+COMPLETE
ʃavaʁ,niʃboʁ,FUTURE+FIRST+MF+PLURAL+MISSING
ʃavaʁ,ʔeʃboʁ,FUTURE+FIRST+MF+SINGULAR+COMPLETE
ʃavaʁ,ʔeʃboʁ,FUTURE+FIRST+MF+SINGULAR+MISSING
ʃavaʁ,ʃivʁu,IMPERATIVE+SECOND+F+PLURAL+COMPLETE
ʃavaʁ,ʃəvoʁəna,IMPERATIVE+SECOND+F+PLURAL+MISSING
ʃavaʁ,ʃivʁi,IMPERATIVE+SECOND+F+SINGULAR+COMPLETE
ʃavaʁ,ʃivʁu,IMPERATIVE+SECOND+M+PLURAL+COMPLETE
ʃavaʁ,ʃəvoʁ,IMPERATIVE+SECOND+M+SINGULAR+COMPLETE
ʃavaʁ,ʃəvoʁ,IMPERATIVE+SECOND+M+SINGULAR+MISSING
ʃavaʁ,liʃboʁ,INFINITIVE+E+E+E+COMPLETE
ʃavaʁ,liʃboʁ,INFINITIVE+E+E+E+MISSING
ʃavaʁ,ʃavaʁnu,PAST+FIRST+MF+PLURAL+COMPLETE
ʃavaʁ,ʃavaʁti,PAST+FIRST+MF+SINGULAR+COMPLETE
ʃavaʁ,ʃəvaʁten,PAST+SECOND+F+PLURAL+COMPLETE
ʃavaʁ,ʃavaʁt,PAST+SECOND+F+SINGULAR+COMPLETE
ʃavaʁ,ʃəvaʁtem,PAST+SECOND+M+PLURAL+COMPLETE
ʃavaʁ,ʃavaʁta,PAST+SECOND+M+SINGULAR+COMPLETE
ʃavaʁ,ʃavəʁu,PAST+THIRD+F+PLURAL+COMPLETE
ʃavaʁ,ʃavəʁa,PAST+THIRD+F+SINGULAR+COMPLETE
ʃavaʁ,ʃavəʁu,PAST+THIRD+M+PLURAL+COMPLETE
ʃavaʁ,ʃavaʁ,PAST+THIRD+M+SINGULAR+COMPLETE
ʃavaʁ,ʃovəʁot,PRESENT+FIRST+F+PLURAL+COMPLETE
ʃavaʁ,ʃoveʁet,PRESENT+FIRST+F+SINGULAR+COMPLETE
ʃavaʁ,ʃovəʁim,PRESENT+FIRST+M+PLURAL+COMPLETE
ʃavaʁ,ʃoveiʁ,PRESENT+FIRST+M+SINGULAR+COMPLETE
ʃavaʁ,ʃovəʁot,PRESENT+SECOND+F+PLURAL+COMPLETE
ʃavaʁ,ʃoveʁet,PRESENT+SECOND+F+SINGULAR+COMPLETE
ʃavaʁ,ʃovəʁim,PRESENT+SECOND+M+PLURAL+COMPLETE
ʃavaʁ,ʃoveiʁ,PRESENT+SECOND+M+SINGULAR+COMPLETE
ʃavaʁ,ʃovəʁot,PRESENT+THIRD+F+PLURAL+COMPLETE
ʃavaʁ,ʃoveʁet,PRESENT+THIRD+F+SINGULAR+COMPLETE
ʃavaʁ,ʃovəʁim,PRESENT+THIRD+M+PLURAL+COMPLETE
ʃavaʁ,ʃoveiʁ,PRESENT+THIRD+M+SINGULAR+COMPLETE
ʃavat,niʃbot,FUTURE+FIRST+MF+PLURAL+COMPLETE
ʃavat,niʃbot,FUTURE+FIRST+MF+PLURAL+MISSING
ʃavat,ʔeʃbot,FUTURE+FIRST+MF+SINGULAR+COMPLETE
ʃavat,ʔeʃbot,FUTURE+FIRST+MF+SINGULAR+MISSING
ʃavat,ʃivtu,IMPERATIVE+SECOND+F+PLURAL+COMPLETE
ʃavat,ʃəvotəna,IMPERATIVE+SECOND+F+PLURAL+MISSING
ʃavat,ʃivti,IMPERATIVE+SECOND+F+SINGULAR+COMPLETE
ʃavat,ʃivtu,IMPERATIVE+SECOND+M+PLURAL+COMPLETE
ʃavat,ʃəvot,IMPERATIVE+SECOND+M+SINGULAR+COMPLETE
ʃavat,ʃəvot,IMPERATIVE+SECOND+M+SINGULAR+MISSING
ʃavat,liʃbot,INFINITIVE+E+E+E+COMPLETE
ʃavat,liʃbot,INFINITIVE+E+E+E+MISSING
ʃavat,ʃavatnu,PAST+FIRST+MF+PLURAL+COMPLETE
ʃavat,ʃavatti,PAST+FIRST+MF+SINGULAR+COMPLETE
ʃavat,ʃəvatten,PAST+SECOND+F+PLURAL+COMPLETE
ʃavat,ʃavatt,PAST+SECOND+F+SINGULAR+COMPLETE
ʃavat,ʃəvattem,PAST+SECOND+M+PLURAL+COMPLETE
ʃavat,ʃavatta,PAST+SECOND+M+SINGULAR+COMPLETE
ʃavat,ʃavətu,PAST+THIRD+F+PLURAL+COMPLETE
ʃavat,ʃavəta,PAST+THIRD+F+SINGULAR+COMPLETE
ʃavat,ʃavətu,PAST+THIRD+M+PLURAL+COMPLETE
ʃavat,ʃavat,PAST+THIRD+M+SINGULAR+COMPLETE
ʃavat,ʃovətot,PRESENT+FIRST+F+PLURAL+COMPLETE
ʃavat,ʃovetet,PRESENT+FIRST+F+SINGULAR+COMPLETE
ʃavat,ʃovətim,PRESENT+FIRST+M+PLURAL+COMPLETE
ʃavat,ʃoveit,PRESENT+FIRST+M+SINGULAR+COMPLETE
ʃavat,ʃovətot,PRESENT+SECOND+F+PLURAL+COMPLETE
ʃavat,ʃovetet,PRESENT+SECOND+F+SINGULAR+COMPLETE
ʃavat,ʃovətim,PRESENT+SECOND+M+PLURAL+COMPLETE
ʃavat,ʃoveit,PRESENT+SECOND+M+SINGULAR+COMPLETE
ʃavat,ʃovətot,PRESENT+THIRD+F+PLURAL+COMPLETE
ʃavat,ʃovetet,PRESENT+THIRD+F+SINGULAR+COMPLETE
ʃavat,ʃovətim,PRESENT+THIRD+M+PLURAL+COMPLETE
ʃavat,ʃoveit,PRESENT+THIRD+M+SINGULAR+COMPLETE
ʃazaf,ʃəzufot,BEINONI+FIRST+F+PLURAL+COMPLETE
ʃazaf,ʃəzufa,BEINONI+FIRST+F+SINGULAR+COMPLETE
ʃazaf,ʃəzufim,BEINONI+FIRST+M+PLURAL+COMPLETE
ʃazaf,ʃazuf,BEINONI+FIRST+M+SINGULAR+COMPLETE
ʃazaf,ʃəzufot,BEINONI+SECOND+F+PLURAL+COMPLETE
ʃazaf,ʃəzufa,BEINONI+SECOND+F+SINGULAR+COMPLETE
ʃazaf,ʃəzufim,BEINONI+SECOND+M+PLURAL+COMPLETE
ʃazaf,ʃazuf,BEINONI+SECOND+M+SINGULAR+COMPLETE
ʃazaf,ʃəzufot,BEINONI+THIRD+F+PLURAL+COMPLETE
ʃazaf,ʃəzufa,BEINONI+THIRD+F+SINGULAR+COMPLETE
ʃazaf,ʃəzufim,BEINONI+THIRD+M+PLURAL+COMPLETE
ʃazaf,ʃazuf,BEINONI+THIRD+M+SINGULAR+COMPLETE
ʃazaf,niʃzof,FUTURE+FIRST+MF+PLURAL+COMPLETE
ʃazaf,niʃzof,FUTURE+FIRST+MF+PLURAL+MISSING
ʃazaf,ʔeʃzof,FUTURE+FIRST+MF+SINGULAR+COMPLETE
ʃazaf,ʔeʃzof,FUTURE+FIRST+MF+SINGULAR+MISSING
ʃazaf,ʃəzofəna,IMPERATIVE+SECOND+F+PLURAL+COMPLETE
ʃazaf,ʃəzofəna,IMPERATIVE+SECOND+F+PLURAL+MISSING
ʃazaf,ʃizfi,IMPERATIVE+SECOND+F+SINGULAR+COMPLETE
ʃazaf,ʃizfu,IMPERATIVE+SECOND+M+PLURAL+COMPLETE
ʃazaf,ʃəzof,IMPERATIVE+SECOND+M+SINGULAR+COMPLETE
ʃazaf,ʃəzof,IMPERATIVE+SECOND+M+SINGULAR+MISSING
ʃazaf,liʃzof,INFINITIVE+E+E+E+COMPLETE
ʃazaf,liʃzof,INFINITIVE+E+E+E+MISSING
ʃazaf,ʃazafnu,PAST+FIRST+MF+PLURAL+COMPLETE
ʃazaf,ʃazafti,PAST+FIRST+MF+SINGULAR+COMPLETE
ʃazaf,ʃəzaften,PAST+SECOND+F+PLURAL+COMPLETE
ʃazaf,ʃazaft,PAST+SECOND+F+SINGULAR+COMPLETE
ʃazaf,ʃəzaftem,PAST+SECOND+M+PLURAL+COMPLETE
ʃazaf,ʃazafta,PAST+SECOND+M+SINGULAR+COMPLETE
ʃazaf,ʃazəfu,PAST+THIRD+F+PLURAL+COMPLETE
ʃazaf,ʃazəfa,PAST+THIRD+F+SINGULAR+COMPLETE
ʃazaf,ʃazəfu,PAST+THIRD+M+PLURAL+COMPLETE
ʃazaf,ʃazaf,PAST+THIRD+M+SINGULAR+COMPLETE
ʃazaf,ʃozəfot,PRESENT+FIRST+F+PLURAL+COMPLETE
ʃazaf,ʃozefet,PRESENT+FIRST+F+SINGULAR+COMPLETE
ʃazaf,ʃozəfim,PRESENT+FIRST+M+PLURAL+COMPLETE
ʃazaf,ʃozeif,PRESENT+FIRST+M+SINGULAR+COMPLETE
ʃazaf,ʃozəfot,PRESENT+SECOND+F+PLURAL+COMPLETE
ʃazaf,ʃozefet,PRESENT+SECOND+F+SINGULAR+COMPLETE
ʃazaf,ʃozəfim,PRESENT+SECOND+M+PLURAL+COMPLETE
ʃazaf,ʃozeif,PRESENT+SECOND+M+SINGULAR+COMPLETE
ʃazaf,ʃozəfot,PRESENT+THIRD+F+PLURAL+COMPLETE
ʃazaf,ʃozefet,PRESENT+THIRD+F+SINGULAR+COMPLETE
ʃazaf,ʃozəfim,PRESENT+THIRD+M+PLURAL+COMPLETE
ʃazaf,ʃozeif,PRESENT+THIRD+M+SINGULAR+COMPLETE
ʃazaʁ,ʃəzuʁot,BEINONI+FIRST+F+PLURAL+COMPLETE
ʃazaʁ,ʃəzuʁa,BEINONI+FIRST+F+SINGULAR+COMPLETE
ʃazaʁ,ʃəzuʁim,BEINONI+FIRST+M+PLURAL+COMPLETE
ʃazaʁ,ʃazuʁ,BEINONI+FIRST+M+SINGULAR+COMPLETE
ʃazaʁ,ʃəzuʁot,BEINONI+SECOND+F+PLURAL+COMPLETE
ʃazaʁ,ʃəzuʁa,BEINONI+SECOND+F+SINGULAR+COMPLETE
ʃazaʁ,ʃəzuʁim,BEINONI+SECOND+M+PLURAL+COMPLETE
ʃazaʁ,ʃazuʁ,BEINONI+SECOND+M+SINGULAR+COMPLETE
ʃazaʁ,ʃəzuʁot,BEINONI+THIRD+F+PLURAL+COMPLETE
ʃazaʁ,ʃəzuʁa,BEINONI+THIRD+F+SINGULAR+COMPLETE
ʃazaʁ,ʃəzuʁim,BEINONI+THIRD+M+PLURAL+COMPLETE
ʃazaʁ,ʃazuʁ,BEINONI+THIRD+M+SINGULAR+COMPLETE
ʃazaʁ,niʃzoʁ,FUTURE+FIRST+MF+PLURAL+COMPLETE
ʃazaʁ,niʃzoʁ,FUTURE+FIRST+MF+PLURAL+MISSING
ʃazaʁ,ʔeʃzoʁ,FUTURE+FIRST+MF+SINGULAR+COMPLETE
ʃazaʁ,ʔeʃzoʁ,FUTURE+FIRST+MF+SINGULAR+MISSING
ʃazaʁ,ʃəzoʁəna,IMPERATIVE+SECOND+F+PLURAL+COMPLETE
ʃazaʁ,ʃəzoʁəna,IMPERATIVE+SECOND+F+PLURAL+MISSING
ʃazaʁ,ʃizʁi,IMPERATIVE+SECOND+F+SINGULAR+COMPLETE
ʃazaʁ,ʃizʁu,IMPERATIVE+SECOND+M+PLURAL+COMPLETE
ʃazaʁ,ʃəzoʁ,IMPERATIVE+SECOND+M+SINGULAR+COMPLETE
ʃazaʁ,ʃəzoʁ,IMPERATIVE+SECOND+M+SINGULAR+MISSING
ʃazaʁ,liʃzoʁ,INFINITIVE+E+E+E+COMPLETE
ʃazaʁ,liʃzoʁ,INFINITIVE+E+E+E+MISSING
ʃazaʁ,ʃazaʁnu,PAST+FIRST+MF+PLURAL+COMPLETE
ʃazaʁ,ʃazaʁti,PAST+FIRST+MF+SINGULAR+COMPLETE
ʃazaʁ,ʃəzaʁten,PAST+SECOND+F+PLURAL+COMPLETE
ʃazaʁ,ʃazaʁt,PAST+SECOND+F+SINGULAR+COMPLETE
ʃazaʁ,ʃəzaʁtem,PAST+SECOND+M+PLURAL+COMPLETE
ʃazaʁ,ʃazaʁta,PAST+SECOND+M+SINGULAR+COMPLETE
ʃazaʁ,ʃazəʁu,PAST+THIRD+F+PLURAL+COMPLETE
ʃazaʁ,ʃazəʁa,PAST+THIRD+F+SINGULAR+COMPLETE
ʃazaʁ,ʃazəʁu,PAST+THIRD+M+PLURAL+COMPLETE
ʃazaʁ,ʃazaʁ,PAST+THIRD+M+SINGULAR+COMPLETE
ʃazaʁ,ʃozəʁot,PRESENT+FIRST+F+PLURAL+COMPLETE
ʃazaʁ,ʃozeʁet,PRESENT+FIRST+F+SINGULAR+COMPLETE
ʃazaʁ,ʃozəʁim,PRESENT+FIRST+M+PLURAL+COMPLETE
ʃazaʁ,ʃozeiʁ,PRESENT+FIRST+M+SINGULAR+COMPLETE
ʃazaʁ,ʃozəʁot,PRESENT+SECOND+F+PLURAL+COMPLETE
ʃazaʁ,ʃozeʁet,PRESENT+SECOND+F+SINGULAR+COMPLETE
ʃazaʁ,ʃozəʁim,PRESENT+SECOND+M+PLURAL+COMPLETE
ʃazaʁ,ʃozeiʁ,PRESENT+SECOND+M+SINGULAR+COMPLETE
ʃazaʁ,ʃozəʁot,PRESENT+THIRD+F+PLURAL+COMPLETE
ʃazaʁ,ʃozeʁet,PRESENT+THIRD+F+SINGULAR+COMPLETE
ʃazaʁ,ʃozəʁim,PRESENT+THIRD+M+PLURAL+COMPLETE
ʃazaʁ,ʃozeiʁ,PRESENT+THIRD+M+SINGULAR+COMPLETE
ʃaʔaf,niʃʔaf,FUTURE+FIRST+MF+PLURAL+COMPLETE
ʃaʔaf,ʔeʃʔaf,FUTURE+FIRST+MF+SINGULAR+COMPLETE
ʃaʔaf,ʃəʔafna,IMPERATIVE+SECOND+F+PLURAL+COMPLETE
ʃaʔaf,ʃaʔafi,IMPERATIVE+SECOND+F+SINGULAR+COMPLETE
ʃaʔaf,ʃaʔafu,IMPERATIVE+SECOND+M+PLURAL+COMPLETE
ʃaʔaf,ʃəʔaf,IMPERATIVE+SECOND+M+SINGULAR+COMPLETE
ʃaʔaf,liʃʔof,INFINITIVE+E+E+E+COMPLETE
ʃaʔaf,liʃʔof,INFINITIVE+E+E+E+MISSING
ʃaʔaf,ʃaʔafnu,PAST+FIRST+MF+PLURAL+COMPLETE
ʃaʔaf,ʃaʔafti,PAST+FIRST+MF+SINGULAR+COMPLETE
ʃaʔaf,ʃəʔaften,PAST+SECOND+F+PLURAL+COMPLETE
ʃaʔaf,ʃaʔaft,PAST+SECOND+F+SINGULAR+COMPLETE
ʃaʔaf,ʃəʔaftem,PAST+SECOND+M+PLURAL+COMPLETE
ʃaʔaf,ʃaʔafta,PAST+SECOND+M+SINGULAR+COMPLETE
ʃaʔaf,ʃaʔafu,PAST+THIRD+F+PLURAL+COMPLETE
ʃaʔaf,ʃaʔafa,PAST+THIRD+F+SINGULAR+COMPLETE
ʃaʔaf,ʃaʔafu,PAST+THIRD+M+PLURAL+COMPLETE
ʃaʔaf,ʃaʔaf,PAST+THIRD+M+SINGULAR+COMPLETE
ʃaʔaf,ʃoʔafot,PRESENT+FIRST+F+PLURAL+COMPLETE
ʃaʔaf,ʃoʔefet,PRESENT+FIRST+F+SINGULAR+COMPLETE
ʃaʔaf,ʃoʔafim,PRESENT+FIRST+M+PLURAL+COMPLETE
ʃaʔaf,ʃoʔeif,PRESENT+FIRST+M+SINGULAR+COMPLETE
ʃaʔaf,ʃoʔafot,PRESENT+SECOND+F+PLURAL+COMPLETE
ʃaʔaf,ʃoʔefet,PRESENT+SECOND+F+SINGULAR+COMPLETE
ʃaʔaf,ʃoʔafim,PRESENT+SECOND+M+PLURAL+COMPLETE
ʃaʔaf,ʃoʔeif,PRESENT+SECOND+M+SINGULAR+COMPLETE
ʃaʔaf,ʃoʔafot,PRESENT+THIRD+F+PLURAL+COMPLETE
ʃaʔaf,ʃoʔefet,PRESENT+THIRD+F+SINGULAR+COMPLETE
ʃaʔaf,ʃoʔafim,PRESENT+THIRD+M+PLURAL+COMPLETE
ʃaʔaf,ʃoʔeif,PRESENT+THIRD+M+SINGULAR+COMPLETE
ʃaʔag,niʃʔag,FUTURE+FIRST+MF+PLURAL+COMPLETE
ʃaʔag,ʔeʃʔag,FUTURE+FIRST+MF+SINGULAR+COMPLETE
ʃaʔag,ʃaʔagu,IMPERATIVE+SECOND+F+PLURAL+COMPLETE
ʃaʔag,ʃaʔagi,IMPERATIVE+SECOND+F+SINGULAR+COMPLETE
ʃaʔag,ʃaʔagu,IMPERATIVE+SECOND+M+PLURAL+COMPLETE
ʃaʔag,ʃəʔag,IMPERATIVE+SECOND+M+SINGULAR+COMPLETE
ʃaʔag,liʃʔog,INFINITIVE+E+E+E+COMPLETE
ʃaʔag,liʃʔog,INFINITIVE+E+E+E+MISSING
ʃaʔag,ʃaʔagnu,PAST+FIRST+MF+PLURAL+COMPLETE
ʃaʔag,ʃaʔagti,PAST+FIRST+MF+SINGULAR+COMPLETE
ʃaʔag,ʃəʔagten,PAST+SECOND+F+PLURAL+COMPLETE
ʃaʔag,ʃaʔagt,PAST+SECOND+F+SINGULAR+COMPLETE
ʃaʔag,ʃəʔagtem,PAST+SECOND+M+PLURAL+COMPLETE
ʃaʔag,ʃaʔagta,PAST+SECOND+M+SINGULAR+COMPLETE
ʃaʔag,ʃaʔagu,PAST+THIRD+F+PLURAL+COMPLETE
ʃaʔag,ʃaʔaga,PAST+THIRD+F+SINGULAR+COMPLETE
ʃaʔag,ʃaʔagu,PAST+THIRD+M+PLURAL+COMPLETE
ʃaʔag,ʃaʔag,PAST+THIRD+M+SINGULAR+COMPLETE
ʃaʔag,ʃoʔagot,PRESENT+FIRST+F+PLURAL+COMPLETE
ʃaʔag,ʃoʔeget,PRESENT+FIRST+F+SINGULAR+COMPLETE
ʃaʔag,ʃoʔagim,PRESENT+FIRST+M+PLURAL+COMPLETE
ʃaʔag,ʃoʔeig,PRESENT+FIRST+M+SINGULAR+COMPLETE
ʃaʔag,ʃoʔagot,PRESENT+SECOND+F+PLURAL+COMPLETE
ʃaʔag,ʃoʔeget,PRESENT+SECOND+F+SINGULAR+COMPLETE
ʃaʔag,ʃoʔagim,PRESENT+SECOND+M+PLURAL+COMPLETE
ʃaʔag,ʃoʔeig,PRESENT+SECOND+M+SINGULAR+COMPLETE
ʃaʔag,ʃoʔagot,PRESENT+THIRD+F+PLURAL+COMPLETE
ʃaʔag,ʃoʔeget,PRESENT+THIRD+F+SINGULAR+COMPLETE
ʃaʔag,ʃoʔagim,PRESENT+THIRD+M+PLURAL+COMPLETE
ʃaʔag,ʃoʔeig,PRESENT+THIRD+M+SINGULAR+COMPLETE
ʃaʔal,niʃʔal,FUTURE+FIRST+MF+PLURAL+COMPLETE
ʃaʔal,ʔeʃʔal,FUTURE+FIRST+MF+SINGULAR+COMPLETE
ʃaʔal,ʃəʔalna,IMPERATIVE+SECOND+F+PLURAL+COMPLETE
ʃaʔal,ʃaʔali,IMPERATIVE+SECOND+F+SINGULAR+COMPLETE
ʃaʔal,ʃaʔalu,IMPERATIVE+SECOND+M+PLURAL+COMPLETE
ʃaʔal,ʃəʔal,IMPERATIVE+SECOND+M+SINGULAR+COMPLETE
ʃaʔal,liʃʔol,INFINITIVE+E+E+E+COMPLETE
ʃaʔal,liʃʔol,INFINITIVE+E+E+E+MISSING
ʃaʔal,ʃaʔalnu,PAST+FIRST+MF+PLURAL+COMPLETE
ʃaʔal,ʃaʔalti,PAST+FIRST+MF+SINGULAR+COMPLETE
ʃaʔal,ʃəʔalten,PAST+SECOND+F+PLURAL+COMPLETE
ʃaʔal,ʃaʔalt,PAST+SECOND+F+SINGULAR+COMPLETE
ʃaʔal,ʃəʔaltem,PAST+SECOND+M+PLURAL+COMPLETE
ʃaʔal,ʃaʔalta,PAST+SECOND+M+SINGULAR+COMPLETE
ʃaʔal,ʃaʔalu,PAST+THIRD+F+PLURAL+COMPLETE
ʃaʔal,ʃaʔala,PAST+THIRD+F+SINGULAR+COMPLETE
ʃaʔal,ʃaʔalu,PAST+THIRD+M+PLURAL+COMPLETE
ʃaʔal,ʃaʔal,PAST+THIRD+M+SINGULAR+COMPLETE
ʃaʔal,ʃoʔalot,PRESENT+FIRST+F+PLURAL+COMPLETE
ʃaʔal,ʃoʔelet,PRESENT+FIRST+F+SINGULAR+COMPLETE
ʃaʔal,ʃoʔalim,PRESENT+FIRST+M+PLURAL+COMPLETE
ʃaʔal,ʃoʔeil,PRESENT+FIRST+M+SINGULAR+COMPLETE
ʃaʔal,ʃoʔalot,PRESENT+SECOND+F+PLURAL+COMPLETE
ʃaʔal,ʃoʔelet,PRESENT+SECOND+F+SINGULAR+COMPLETE
ʃaʔal,ʃoʔalim,PRESENT+SECOND+M+PLURAL+COMPLETE
ʃaʔal,ʃoʔeil,PRESENT+SECOND+M+SINGULAR+COMPLETE
ʃaʔal,ʃoʔalot,PRESENT+THIRD+F+PLURAL+COMPLETE
ʃaʔal,ʃoʔelet,PRESENT+THIRD+F+SINGULAR+COMPLETE
ʃaʔal,ʃoʔalim,PRESENT+THIRD+M+PLURAL+COMPLETE
ʃaʔal,ʃoʔeil,PRESENT+THIRD+M+SINGULAR+COMPLETE
ʃaʔav,niʃʔav,FUTURE+FIRST+MF+PLURAL+COMPLETE
ʃaʔav,ʔeʃʔav,FUTURE+FIRST+MF+SINGULAR+COMPLETE
ʃaʔav,ʃaʔavu,IMPERATIVE+SECOND+F+PLURAL+COMPLETE
ʃaʔav,ʃaʔavi,IMPERATIVE+SECOND+F+SINGULAR+COMPLETE
ʃaʔav,ʃaʔavu,IMPERATIVE+SECOND+M+PLURAL+COMPLETE
ʃaʔav,ʃəʔav,IMPERATIVE+SECOND+M+SINGULAR+COMPLETE
ʃaʔav,liʃʔov,INFINITIVE+E+E+E+COMPLETE
ʃaʔav,liʃʔov,INFINITIVE+E+E+E+MISSING
ʃaʔav,ʃaʔavnu,PAST+FIRST+MF+PLURAL+COMPLETE
ʃaʔav,ʃaʔavti,PAST+FIRST+MF+SINGULAR+COMPLETE
ʃaʔav,ʃəʔavten,PAST+SECOND+F+PLURAL+COMPLETE
ʃaʔav,ʃaʔavt,PAST+SECOND+F+SINGULAR+COMPLETE
ʃaʔav,ʃəʔavtem,PAST+SECOND+M+PLURAL+COMPLETE
ʃaʔav,ʃaʔavta,PAST+SECOND+M+SINGULAR+COMPLETE
ʃaʔav,ʃaʔavu,PAST+THIRD+F+PLURAL+COMPLETE
ʃaʔav,ʃaʔava,PAST+THIRD+F+SINGULAR+COMPLETE
ʃaʔav,ʃaʔavu,PAST+THIRD+M+PLURAL+COMPLETE
ʃaʔav,ʃaʔav,PAST+THIRD+M+SINGULAR+COMPLETE
ʃaʔav,ʃoʔavot,PRESENT+FIRST+F+PLURAL+COMPLETE
ʃaʔav,ʃoʔevet,PRESENT+FIRST+F+SINGULAR+COMPLETE
ʃaʔav,ʃoʔavim,PRESENT+FIRST+M+PLURAL+COMPLETE
ʃaʔav,ʃoʔeiv,PRESENT+FIRST+M+SINGULAR+COMPLETE
ʃaʔav,ʃoʔavot,PRESENT+SECOND+F+PLURAL+COMPLETE
ʃaʔav,ʃoʔevet,PRESENT+SECOND+F+SINGULAR+COMPLETE
ʃaʔav,ʃoʔavim,PRESENT+SECOND+M+PLURAL+COMPLETE
ʃaʔav,ʃoʔeiv,PRESENT+SECOND+M+SINGULAR+COMPLETE
ʃaʔav,ʃoʔavot,PRESENT+THIRD+F+PLURAL+COMPLETE
ʃaʔav,ʃoʔevet,PRESENT+THIRD+F+SINGULAR+COMPLETE
ʃaʔav,ʃoʔavim,PRESENT+THIRD+M+PLURAL+COMPLETE
ʃaʔav,ʃoʔeiv,PRESENT+THIRD+M+SINGULAR+COMPLETE
ʃaʕat,niʃʕat,FUTURE+FIRST+MF+PLURAL+COMPLETE
ʃaʕat,ʔeʃʕat,FUTURE+FIRST+MF+SINGULAR+COMPLETE
ʃaʕat,ʃaʕatu,IMPERATIVE+SECOND+F+PLURAL+COMPLETE
ʃaʕat,ʃaʕati,IMPERATIVE+SECOND+F+SINGULAR+COMPLETE
ʃaʕat,ʃaʕatu,IMPERATIVE+SECOND+M+PLURAL+COMPLETE
ʃaʕat,ʃəʕat,IMPERATIVE+SECOND+M+SINGULAR+COMPLETE
ʃaʕat,liʃʕot,INFINITIVE+E+E+E+COMPLETE
ʃaʕat,liʃʕot,INFINITIVE+E+E+E+MISSING
ʃaʕat,ʃaʕatnu,PAST+FIRST+MF+PLURAL+COMPLETE
ʃaʕat,ʃaʕatti,PAST+FIRST+MF+SINGULAR+COMPLETE
ʃaʕat,ʃəʕatten,PAST+SECOND+F+PLURAL+COMPLETE
ʃaʕat,ʃaʕatt,PAST+SECOND+F+SINGULAR+COMPLETE
ʃaʕat,ʃəʕattem,PAST+SECOND+M+PLURAL+COMPLETE
ʃaʕat,ʃaʕatta,PAST+SECOND+M+SINGULAR+COMPLETE
ʃaʕat,ʃaʕatu,PAST+THIRD+F+PLURAL+COMPLETE
ʃaʕat,ʃaʕata,PAST+THIRD+F+SINGULAR+COMPLETE
ʃaʕat,ʃaʕatu,PAST+THIRD+M+PLURAL+COMPLETE
ʃaʕat,ʃaʕat,PAST+THIRD+M+SINGULAR+COMPLETE
ʃaʕat,ʃoʕatot,PRESENT+FIRST+F+PLURAL+COMPLETE
ʃaʕat,ʃoʕetet,PRESENT+FIRST+F+SINGULAR+COMPLETE
ʃaʕat,ʃoʕatim,PRESENT+FIRST+M+PLURAL+COMPLETE
ʃaʕat,ʃoʕeit,PRESENT+FIRST+M+SINGULAR+COMPLETE
ʃaʕat,ʃoʕatot,PRESENT+SECOND+F+PLURAL+COMPLETE
ʃaʕat,ʃoʕetet,PRESENT+SECOND+F+SINGULAR+COMPLETE
ʃaʕat,ʃoʕatim,PRESENT+SECOND+M+PLURAL+COMPLETE
ʃaʕat,ʃoʕeit,PRESENT+SECOND+M+SINGULAR+COMPLETE
ʃaʕat,ʃoʕatot,PRESENT+THIRD+F+PLURAL+COMPLETE
ʃaʕat,ʃoʕetet,PRESENT+THIRD+F+SINGULAR+COMPLETE
ʃaʕat,ʃoʕatim,PRESENT+THIRD+M+PLURAL+COMPLETE
ʃaʕat,ʃoʕeit,PRESENT+THIRD+M+SINGULAR+COMPLETE
ʃaΧaħ,ʃəΧuħot,BEINONI+FIRST+F+PLURAL+COMPLETE
ʃaΧaħ,ʃəΧuħa,BEINONI+FIRST+F+SINGULAR+COMPLETE
ʃaΧaħ,ʃəΧuħim,BEINONI+FIRST+M+PLURAL+COMPLETE
ʃaΧaħ,ʃaΧuaħ,BEINONI+FIRST+M+SINGULAR+COMPLETE
ʃaΧaħ,ʃəΧuħot,BEINONI+SECOND+F+PLURAL+COMPLETE
ʃaΧaħ,ʃəΧuħa,BEINONI+SECOND+F+SINGULAR+COMPLETE
ʃaΧaħ,ʃəΧuħim,BEINONI+SECOND+M+PLURAL+COMPLETE
ʃaΧaħ,ʃaΧuaħ,BEINONI+SECOND+M+SINGULAR+COMPLETE
ʃaΧaħ,ʃəΧuħot,BEINONI+THIRD+F+PLURAL+COMPLETE
ʃaΧaħ,ʃəΧuħa,BEINONI+THIRD+F+SINGULAR+COMPLETE
ʃaΧaħ,ʃəΧuħim,BEINONI+THIRD+M+PLURAL+COMPLETE
ʃaΧaħ,ʃaΧuaħ,BEINONI+THIRD+M+SINGULAR+COMPLETE
ʃaΧaħ,niʃkaħ,FUTURE+FIRST+MF+PLURAL+COMPLETE
ʃaΧaħ,ʔeʃkaħ,FUTURE+FIRST+MF+SINGULAR+COMPLETE
ʃaΧaħ,ʃiΧħu,IMPERATIVE+SECOND+F+PLURAL+COMPLETE
ʃaΧaħ,ʃiΧħi,IMPERATIVE+SECOND+F+SINGULAR+COMPLETE
ʃaΧaħ,ʃiΧħu,IMPERATIVE+SECOND+M+PLURAL+COMPLETE
ʃaΧaħ,ʃəΧaħ,IMPERATIVE+SECOND+M+SINGULAR+COMPLETE
ʃaΧaħ,liʃkoaħ,INFINITIVE+E+E+E+COMPLETE
ʃaΧaħ,liʃkoaħ,INFINITIVE+E+E+E+MISSING
ʃaΧaħ,ʃaΧaħnu,PAST+FIRST+MF+PLURAL+COMPLETE
ʃaΧaħ,ʃaΧaħti,PAST+FIRST+MF+SINGULAR+COMPLETE
ʃaΧaħ,ʃəΧaħten,PAST+SECOND+F+PLURAL+COMPLETE
ʃaΧaħ,ʃaΧaħt,PAST+SECOND+F+SINGULAR+COMPLETE
ʃaΧaħ,ʃəΧaħtem,PAST+SECOND+M+PLURAL+COMPLETE
ʃaΧaħ,ʃaΧaħta,PAST+SECOND+M+SINGULAR+COMPLETE
ʃaΧaħ,ʃaΧəħu,PAST+THIRD+F+PLURAL+COMPLETE
ʃaΧaħ,ʃaΧəħa,PAST+THIRD+F+SINGULAR+COMPLETE
ʃaΧaħ,ʃaΧəħu,PAST+THIRD+M+PLURAL+COMPLETE
ʃaΧaħ,ʃaΧaħ,PAST+THIRD+M+SINGULAR+COMPLETE
ʃaΧaħ,ʃoΧəħot,PRESENT+FIRST+F+PLURAL+COMPLETE
ʃaΧaħ,ʃoΧaħat,PRESENT+FIRST+F+SINGULAR+COMPLETE
ʃaΧaħ,ʃoΧəħim,PRESENT+FIRST+M+PLURAL+COMPLETE
ʃaΧaħ,ʃoΧeiaħ,PRESENT+FIRST+M+SINGULAR+COMPLETE
ʃaΧaħ,ʃoΧəħot,PRESENT+SECOND+F+PLURAL+COMPLETE
ʃaΧaħ,ʃoΧaħat,PRESENT+SECOND+F+SINGULAR+COMPLETE
ʃaΧaħ,ʃoΧəħim,PRESENT+SECOND+M+PLURAL+COMPLETE
ʃaΧaħ,ʃoΧeiaħ,PRESENT+SECOND+M+SINGULAR+COMPLETE
ʃaΧaħ,ʃoΧəħot,PRESENT+THIRD+F+PLURAL+COMPLETE
ʃaΧaħ,ʃoΧaħat,PRESENT+THIRD+F+SINGULAR+COMPLETE
ʃaΧaħ,ʃoΧəħim,PRESENT+THIRD+M+PLURAL+COMPLETE
ʃaΧaħ,ʃoΧeiaħ,PRESENT+THIRD+M+SINGULAR+COMPLETE
ʃaΧal,ʃəΧulot,BEINONI+FIRST+F+PLURAL+COMPLETE
ʃaΧal,ʃəΧula,BEINONI+FIRST+F+SINGULAR+COMPLETE
ʃaΧal,ʃəΧulim,BEINONI+FIRST+M+PLURAL+COMPLETE
ʃaΧal,ʃaΧul,BEINONI+FIRST+M+SINGULAR+COMPLETE
ʃaΧal,ʃəΧulot,BEINONI+SECOND+F+PLURAL+COMPLETE
ʃaΧal,ʃəΧula,BEINONI+SECOND+F+SINGULAR+COMPLETE
ʃaΧal,ʃəΧulim,BEINONI+SECOND+M+PLURAL+COMPLETE
ʃaΧal,ʃaΧul,BEINONI+SECOND+M+SINGULAR+COMPLETE
ʃaΧal,ʃəΧulot,BEINONI+THIRD+F+PLURAL+COMPLETE
ʃaΧal,ʃəΧula,BEINONI+THIRD+F+SINGULAR+COMPLETE
ʃaΧal,ʃəΧulim,BEINONI+THIRD+M+PLURAL+COMPLETE
ʃaΧal,ʃaΧul,BEINONI+THIRD+M+SINGULAR+COMPLETE
ʃaΧal,niʃkal,FUTURE+FIRST+MF+PLURAL+COMPLETE
ʃaΧal,ʔeʃkal,FUTURE+FIRST+MF+SINGULAR+COMPLETE
ʃaΧal,ʃiΧlu,IMPERATIVE+SECOND+F+PLURAL+COMPLETE
ʃaΧal,ʃiΧli,IMPERATIVE+SECOND+F+SINGULAR+COMPLETE
ʃaΧal,ʃiΧlu,IMPERATIVE+SECOND+M+PLURAL+COMPLETE
ʃaΧal,ʃəΧal,IMPERATIVE+SECOND+M+SINGULAR+COMPLETE
ʃaΧal,liʃkol,INFINITIVE+E+E+E+COMPLETE
ʃaΧal,liʃkol,INFINITIVE+E+E+E+MISSING
ʃaΧal,ʃaΧalnu,PAST+FIRST+MF+PLURAL+COMPLETE
ʃaΧal,ʃaΧalti,PAST+FIRST+MF+SINGULAR+COMPLETE
ʃaΧal,ʃəΧalten,PAST+SECOND+F+PLURAL+COMPLETE
ʃaΧal,ʃaΧalt,PAST+SECOND+F+SINGULAR+COMPLETE
ʃaΧal,ʃəΧaltem,PAST+SECOND+M+PLURAL+COMPLETE
ʃaΧal,ʃaΧalta,PAST+SECOND+M+SINGULAR+COMPLETE
ʃaΧal,ʃaΧəlu,PAST+THIRD+F+PLURAL+COMPLETE
ʃaΧal,ʃaΧəla,PAST+THIRD+F+SINGULAR+COMPLETE
ʃaΧal,ʃaΧəlu,PAST+THIRD+M+PLURAL+COMPLETE
ʃaΧal,ʃaΧal,PAST+THIRD+M+SINGULAR+COMPLETE
ʃaΧal,ʃoΧəlot,PRESENT+FIRST+F+PLURAL+COMPLETE
ʃaΧal,ʃoΧelet,PRESENT+FIRST+F+SINGULAR+COMPLETE
ʃaΧal,ʃoΧəlim,PRESENT+FIRST+M+PLURAL+COMPLETE
ʃaΧal,ʃoΧeil,PRESENT+FIRST+M+SINGULAR+COMPLETE
ʃaΧal,ʃoΧəlot,PRESENT+SECOND+F+PLURAL+COMPLETE
ʃaΧal,ʃoΧelet,PRESENT+SECOND+F+SINGULAR+COMPLETE
ʃaΧal,ʃoΧəlim,PRESENT+SECOND+M+PLURAL+COMPLETE
ʃaΧal,ʃoΧeil,PRESENT+SECOND+M+SINGULAR+COMPLETE
ʃaΧal,ʃoΧəlot,PRESENT+THIRD+F+PLURAL+COMPLETE
ʃaΧal,ʃoΧelet,PRESENT+THIRD+F+SINGULAR+COMPLETE
ʃaΧal,ʃoΧəlim,PRESENT+THIRD+M+PLURAL+COMPLETE
ʃaΧal,ʃoΧeil,PRESENT+THIRD+M+SINGULAR+COMPLETE
ʃaΧan,ʃəΧunot,BEINONI+FIRST+F+PLURAL+COMPLETE
ʃaΧan,ʃəΧuna,BEINONI+FIRST+F+SINGULAR+COMPLETE
ʃaΧan,ʃəΧunim,BEINONI+FIRST+M+PLURAL+COMPLETE
ʃaΧan,ʃaΧun,BEINONI+FIRST+M+SINGULAR+COMPLETE
ʃaΧan,ʃəΧunot,BEINONI+SECOND+F+PLURAL+COMPLETE
ʃaΧan,ʃəΧuna,BEINONI+SECOND+F+SINGULAR+COMPLETE
ʃaΧan,ʃəΧunim,BEINONI+SECOND+M+PLURAL+COMPLETE
ʃaΧan,ʃaΧun,BEINONI+SECOND+M+SINGULAR+COMPLETE
ʃaΧan,ʃəΧunot,BEINONI+THIRD+F+PLURAL+COMPLETE
ʃaΧan,ʃəΧuna,BEINONI+THIRD+F+SINGULAR+COMPLETE
ʃaΧan,ʃəΧunim,BEINONI+THIRD+M+PLURAL+COMPLETE
ʃaΧan,ʃaΧun,BEINONI+THIRD+M+SINGULAR+COMPLETE
ʃaΧan,niʃkon,FUTURE+FIRST+MF+PLURAL+COMPLETE
ʃaΧan,niʃkon,FUTURE+FIRST+MF+PLURAL+MISSING
ʃaΧan,ʔeʃkon,FUTURE+FIRST+MF+SINGULAR+COMPLETE
ʃaΧan,ʔeʃkon,FUTURE+FIRST+MF+SINGULAR+MISSING
ʃaΧan,ʃiΧnu,IMPERATIVE+SECOND+F+PLURAL+COMPLETE
ʃaΧan,ʃəΧonna,IMPERATIVE+SECOND+F+PLURAL+MISSING
ʃaΧan,ʃiΧni,IMPERATIVE+SECOND+F+SINGULAR+COMPLETE
ʃaΧan,ʃiΧnu,IMPERATIVE+SECOND+M+PLURAL+COMPLETE
ʃaΧan,ʃəΧon,IMPERATIVE+SECOND+M+SINGULAR+COMPLETE
ʃaΧan,ʃəΧon,IMPERATIVE+SECOND+M+SINGULAR+MISSING
ʃaΧan,liʃkon,INFINITIVE+E+E+E+COMPLETE
ʃaΧan,liʃkon,INFINITIVE+E+E+E+MISSING
ʃaΧan,ʃaΧannu,PAST+FIRST+MF+PLURAL+COMPLETE
ʃaΧan,ʃaΧanti,PAST+FIRST+MF+SINGULAR+COMPLETE
ʃaΧan,ʃəΧanten,PAST+SECOND+F+PLURAL+COMPLETE
ʃaΧan,ʃaΧant,PAST+SECOND+F+SINGULAR+COMPLETE
ʃaΧan,ʃəΧantem,PAST+SECOND+M+PLURAL+COMPLETE
ʃaΧan,ʃaΧanta,PAST+SECOND+M+SINGULAR+COMPLETE
ʃaΧan,ʃaΧənu,PAST+THIRD+F+PLURAL+COMPLETE
ʃaΧan,ʃaΧəna,PAST+THIRD+F+SINGULAR+COMPLETE
ʃaΧan,ʃaΧənu,PAST+THIRD+M+PLURAL+COMPLETE
ʃaΧan,ʃaΧan,PAST+THIRD+M+SINGULAR+COMPLETE
ʃaΧan,ʃoΧənot,PRESENT+FIRST+F+PLURAL+COMPLETE
ʃaΧan,ʃoΧenet,PRESENT+FIRST+F+SINGULAR+COMPLETE
ʃaΧan,ʃoΧənim,PRESENT+FIRST+M+PLURAL+COMPLETE
ʃaΧan,ʃoΧein,PRESENT+FIRST+M+SINGULAR+COMPLETE
ʃaΧan,ʃoΧənot,PRESENT+SECOND+F+PLURAL+COMPLETE
ʃaΧan,ʃoΧenet,PRESENT+SECOND+F+SINGULAR+COMPLETE
ʃaΧan,ʃoΧənim,PRESENT+SECOND+M+PLURAL+COMPLETE
ʃaΧan,ʃoΧein,PRESENT+SECOND+M+SINGULAR+COMPLETE
ʃaΧan,ʃoΧənot,PRESENT+THIRD+F+PLURAL+COMPLETE
ʃaΧan,ʃoΧenet,PRESENT+THIRD+F+SINGULAR+COMPLETE
ʃaΧan,ʃoΧənim,PRESENT+THIRD+M+PLURAL+COMPLETE
ʃaΧan,ʃoΧein,PRESENT+THIRD+M+SINGULAR+COMPLETE
ʃaΧav,ʃəΧuvot,BEINONI+FIRST+F+PLURAL+COMPLETE
ʃaΧav,ʃəΧuva,BEINONI+FIRST+F+SINGULAR+COMPLETE
ʃaΧav,ʃəΧuvim,BEINONI+FIRST+M+PLURAL+COMPLETE
ʃaΧav,ʃaΧuv,BEINONI+FIRST+M+SINGULAR+COMPLETE
ʃaΧav,ʃəΧuvot,BEINONI+SECOND+F+PLURAL+COMPLETE
ʃaΧav,ʃəΧuva,BEINONI+SECOND+F+SINGULAR+COMPLETE
ʃaΧav,ʃəΧuvim,BEINONI+SECOND+M+PLURAL+COMPLETE
ʃaΧav,ʃaΧuv,BEINONI+SECOND+M+SINGULAR+COMPLETE
ʃaΧav,ʃəΧuvot,BEINONI+THIRD+F+PLURAL+COMPLETE
ʃaΧav,ʃəΧuva,BEINONI+THIRD+F+SINGULAR+COMPLETE
ʃaΧav,ʃəΧuvim,BEINONI+THIRD+M+PLURAL+COMPLETE
ʃaΧav,ʃaΧuv,BEINONI+THIRD+M+SINGULAR+COMPLETE
ʃaΧav,niʃkav,FUTURE+FIRST+MF+PLURAL+COMPLETE
ʃaΧav,ʔeʃkav,FUTURE+FIRST+MF+SINGULAR+COMPLETE
ʃaΧav,ʃiΧvu,IMPERATIVE+SECOND+F+PLURAL+COMPLETE
ʃaΧav,ʃiΧvi,IMPERATIVE+SECOND+F+SINGULAR+COMPLETE
ʃaΧav,ʃiΧvu,IMPERATIVE+SECOND+M+PLURAL+COMPLETE
ʃaΧav,ʃəΧav,IMPERATIVE+SECOND+M+SINGULAR+COMPLETE
ʃaΧav,liʃkov,INFINITIVE+E+E+E+COMPLETE
ʃaΧav,liʃkov,INFINITIVE+E+E+E+MISSING
ʃaΧav,ʃaΧavnu,PAST+FIRST+MF+PLURAL+COMPLETE
ʃaΧav,ʃaΧavti,PAST+FIRST+MF+SINGULAR+COMPLETE
ʃaΧav,ʃəΧavten,PAST+SECOND+F+PLURAL+COMPLETE
ʃaΧav,ʃaΧavt,PAST+SECOND+F+SINGULAR+COMPLETE
ʃaΧav,ʃəΧavtem,PAST+SECOND+M+PLURAL+COMPLETE
ʃaΧav,ʃaΧavta,PAST+SECOND+M+SINGULAR+COMPLETE
ʃaΧav,ʃaΧəvu,PAST+THIRD+F+PLURAL+COMPLETE
ʃaΧav,ʃaΧəva,PAST+THIRD+F+SINGULAR+COMPLETE
ʃaΧav,ʃaΧəvu,PAST+THIRD+M+PLURAL+COMPLETE
ʃaΧav,ʃaΧav,PAST+THIRD+M+SINGULAR+COMPLETE
ʃaΧav,ʃoΧəvot,PRESENT+FIRST+F+PLURAL+COMPLETE
ʃaΧav,ʃoΧevet,PRESENT+FIRST+F+SINGULAR+COMPLETE
ʃaΧav,ʃoΧəvim,PRESENT+FIRST+M+PLURAL+COMPLETE
ʃaΧav,ʃoΧeiv,PRESENT+FIRST+M+SINGULAR+COMPLETE
ʃaΧav,ʃoΧəvot,PRESENT+SECOND+F+PLURAL+COMPLETE
ʃaΧav,ʃoΧevet,PRESENT+SECOND+F+SINGULAR+COMPLETE
ʃaΧav,ʃoΧəvim,PRESENT+SECOND+M+PLURAL+COMPLETE
ʃaΧav,ʃoΧeiv,PRESENT+SECOND+M+SINGULAR+COMPLETE
ʃaΧav,ʃoΧəvot,PRESENT+THIRD+F+PLURAL+COMPLETE
ʃaΧav,ʃoΧevet,PRESENT+THIRD+F+SINGULAR+COMPLETE
ʃaΧav,ʃoΧəvim,PRESENT+THIRD+M+PLURAL+COMPLETE
ʃaΧav,ʃoΧeiv,PRESENT+THIRD+M+SINGULAR+COMPLETE
ʃaΧaΧ,ʃəΧuΧot,BEINONI+FIRST+F+PLURAL+COMPLETE
ʃaΧaΧ,ʃəΧuΧa,BEINONI+FIRST+F+SINGULAR+COMPLETE
ʃaΧaΧ,ʃəΧuΧim,BEINONI+FIRST+M+PLURAL+COMPLETE
ʃaΧaΧ,ʃaΧuΧ,BEINONI+FIRST+M+SINGULAR+COMPLETE
ʃaΧaΧ,ʃəΧuΧot,BEINONI+SECOND+F+PLURAL+COMPLETE
ʃaΧaΧ,ʃəΧuΧa,BEINONI+SECOND+F+SINGULAR+COMPLETE
ʃaΧaΧ,ʃəΧuΧim,BEINONI+SECOND+M+PLURAL+COMPLETE
ʃaΧaΧ,ʃaΧuΧ,BEINONI+SECOND+M+SINGULAR+COMPLETE
ʃaΧaΧ,ʃəΧuΧot,BEINONI+THIRD+F+PLURAL+COMPLETE
ʃaΧaΧ,ʃəΧuΧa,BEINONI+THIRD+F+SINGULAR+COMPLETE
ʃaΧaΧ,ʃəΧuΧim,BEINONI+THIRD+M+PLURAL+COMPLETE
ʃaΧaΧ,ʃaΧuΧ,BEINONI+THIRD+M+SINGULAR+COMPLETE
ʃaΧaΧ,niʃkaΧ,FUTURE+FIRST+MF+PLURAL+COMPLETE
ʃaΧaΧ,ʔeʃkaΧ,FUTURE+FIRST+MF+SINGULAR+COMPLETE
ʃaΧaΧ,ʃiΧəΧu,IMPERATIVE+SECOND+F+PLURAL+COMPLETE
ʃaΧaΧ,ʃiΧəΧi,IMPERATIVE+SECOND+F+SINGULAR+COMPLETE
ʃaΧaΧ,ʃiΧəΧu,IMPERATIVE+SECOND+M+PLURAL+COMPLETE
ʃaΧaΧ,ʃəΧaΧ,IMPERATIVE+SECOND+M+SINGULAR+COMPLETE
ʃaΧaΧ,liʃkoΧ,INFINITIVE+E+E+E+COMPLETE
ʃaΧaΧ,liʃkoΧ,INFINITIVE+E+E+E+MISSING
ʃaΧaΧ,ʃaΧaΧnu,PAST+FIRST+MF+PLURAL+COMPLETE
ʃaΧaΧ,ʃaΧaΧti,PAST+FIRST+MF+SINGULAR+COMPLETE
ʃaΧaΧ,ʃəΧaΧten,PAST+SECOND+F+PLURAL+COMPLETE
ʃaΧaΧ,ʃaΧaΧt,PAST+SECOND+F+SINGULAR+COMPLETE
ʃaΧaΧ,ʃəΧaΧtem,PAST+SECOND+M+PLURAL+COMPLETE
ʃaΧaΧ,ʃaΧaΧta,PAST+SECOND+M+SINGULAR+COMPLETE
ʃaΧaΧ,ʃaΧəΧu,PAST+THIRD+F+PLURAL+COMPLETE
ʃaΧaΧ,ʃaΧəΧa,PAST+THIRD+F+SINGULAR+COMPLETE
ʃaΧaΧ,ʃaΧəΧu,PAST+THIRD+M+PLURAL+COMPLETE
ʃaΧaΧ,ʃaΧaΧ,PAST+THIRD+M+SINGULAR+COMPLETE
ʃaΧaΧ,ʃoΧəΧot,PRESENT+FIRST+F+PLURAL+COMPLETE
ʃaΧaΧ,ʃoΧeΧet,PRESENT+FIRST+F+SINGULAR+COMPLETE
ʃaΧaΧ,ʃoΧəΧim,PRESENT+FIRST+M+PLURAL+COMPLETE
ʃaΧaΧ,ʃoΧeiΧ,PRESENT+FIRST+M+SINGULAR+COMPLETE
ʃaΧaΧ,ʃoΧəΧot,PRESENT+SECOND+F+PLURAL+COMPLETE
ʃaΧaΧ,ʃoΧeΧet,PRESENT+SECOND+F+SINGULAR+COMPLETE
ʃaΧaΧ,ʃoΧəΧim,PRESENT+SECOND+M+PLURAL+COMPLETE
ʃaΧaΧ,ʃoΧeiΧ,PRESENT+SECOND+M+SINGULAR+COMPLETE
ʃaΧaΧ,ʃoΧəΧot,PRESENT+THIRD+F+PLURAL+COMPLETE
ʃaΧaΧ,ʃoΧeΧet,PRESENT+THIRD+F+SINGULAR+COMPLETE
ʃaΧaΧ,ʃoΧəΧim,PRESENT+THIRD+M+PLURAL+COMPLETE
ʃaΧaΧ,ʃoΧeiΧ,PRESENT+THIRD+M+SINGULAR+COMPLETE
tafaħ,təfuħot,BEINONI+FIRST+F+PLURAL+COMPLETE
tafaħ,təfuħa,BEINONI+FIRST+F+SINGULAR+COMPLETE
tafaħ,təfuħim,BEINONI+FIRST+M+PLURAL+COMPLETE
tafaħ,tafuaħ,BEINONI+FIRST+M+SINGULAR+COMPLETE
tafaħ,təfuħot,BEINONI+SECOND+F+PLURAL+COMPLETE
tafaħ,təfuħa,BEINONI+SECOND+F+SINGULAR+COMPLETE
tafaħ,təfuħim,BEINONI+SECOND+M+PLURAL+COMPLETE
tafaħ,tafuaħ,BEINONI+SECOND+M+SINGULAR+COMPLETE
tafaħ,təfuħot,BEINONI+THIRD+F+PLURAL+COMPLETE
tafaħ,təfuħa,BEINONI+THIRD+F+SINGULAR+COMPLETE
tafaħ,təfuħim,BEINONI+THIRD+M+PLURAL+COMPLETE
tafaħ,tafuaħ,BEINONI+THIRD+M+SINGULAR+COMPLETE
tafaħ,nitpaħ,FUTURE+FIRST+MF+PLURAL+COMPLETE
tafaħ,ʔetpaħ,FUTURE+FIRST+MF+SINGULAR+COMPLETE
tafaħ,tifħu,IMPERATIVE+SECOND+F+PLURAL+COMPLETE
tafaħ,tifħi,IMPERATIVE+SECOND+F+SINGULAR+COMPLETE
tafaħ,tifħu,IMPERATIVE+SECOND+M+PLURAL+COMPLETE
tafaħ,təfaħ,IMPERATIVE+SECOND+M+SINGULAR+COMPLETE
tafaħ,litpoaħ,INFINITIVE+E+E+E+COMPLETE
tafaħ,litpoaħ,INFINITIVE+E+E+E+MISSING
tafaħ,tafaħnu,PAST+FIRST+MF+PLURAL+COMPLETE
tafaħ,tafaħti,PAST+FIRST+MF+SINGULAR+COMPLETE
tafaħ,təfaħten,PAST+SECOND+F+PLURAL+COMPLETE
tafaħ,tafaħt,PAST+SECOND+F+SINGULAR+COMPLETE
tafaħ,təfaħtem,PAST+SECOND+M+PLURAL+COMPLETE
tafaħ,tafaħta,PAST+SECOND+M+SINGULAR+COMPLETE
tafaħ,tafəħu,PAST+THIRD+F+PLURAL+COMPLETE
tafaħ,tafəħa,PAST+THIRD+F+SINGULAR+COMPLETE
tafaħ,tafəħu,PAST+THIRD+M+PLURAL+COMPLETE
tafaħ,tafaħ,PAST+THIRD+M+SINGULAR+COMPLETE
tafaħ,tofəħot,PRESENT+FIRST+F+PLURAL+COMPLETE
tafaħ,tofaħat,PRESENT+FIRST+F+SINGULAR+COMPLETE
tafaħ,tofəħim,PRESENT+FIRST+M+PLURAL+COMPLETE
tafaħ,tofeiaħ,PRESENT+FIRST+M+SINGULAR+COMPLETE
tafaħ,tofəħot,PRESENT+SECOND+F+PLURAL+COMPLETE
tafaħ,tofaħat,PRESENT+SECOND+F+SINGULAR+COMPLETE
tafaħ,tofəħim,PRESENT+SECOND+M+PLURAL+COMPLETE
tafaħ,tofeiaħ,PRESENT+SECOND+M+SINGULAR+COMPLETE
tafaħ,tofəħot,PRESENT+THIRD+F+PLURAL+COMPLETE
tafaħ,tofaħat,PRESENT+THIRD+F+SINGULAR+COMPLETE
tafaħ,tofəħim,PRESENT+THIRD+M+PLURAL+COMPLETE
tafaħ,tofeiaħ,PRESENT+THIRD+M+SINGULAR+COMPLETE
tafal,təfulot,BEINONI+FIRST+F+PLURAL+COMPLETE
tafal,təfula,BEINONI+FIRST+F+SINGULAR+COMPLETE
tafal,təfulim,BEINONI+FIRST+M+PLURAL+COMPLETE
tafal,taful,BEINONI+FIRST+M+SINGULAR+COMPLETE
tafal,təfulot,BEINONI+SECOND+F+PLURAL+COMPLETE
tafal,təfula,BEINONI+SECOND+F+SINGULAR+COMPLETE
tafal,təfulim,BEINONI+SECOND+M+PLURAL+COMPLETE
tafal,taful,BEINONI+SECOND+M+SINGULAR+COMPLETE
tafal,təfulot,BEINONI+THIRD+F+PLURAL+COMPLETE
tafal,təfula,BEINONI+THIRD+F+SINGULAR+COMPLETE
tafal,təfulim,BEINONI+THIRD+M+PLURAL+COMPLETE
tafal,taful,BEINONI+THIRD+M+SINGULAR+COMPLETE
tafal,nitpol,FUTURE+FIRST+MF+PLURAL+COMPLETE
tafal,nitpol,FUTURE+FIRST+MF+PLURAL+MISSING
tafal,ʔetpol,FUTURE+FIRST+MF+SINGULAR+COMPLETE
tafal,ʔetpol,FUTURE+FIRST+MF+SINGULAR+MISSING
tafal,tiflu,IMPERATIVE+SECOND+F+PLURAL+COMPLETE
tafal,təfoləna,IMPERATIVE+SECOND+F+PLURAL+MISSING
tafal,tifli,IMPERATIVE+SECOND+F+SINGULAR+COMPLETE
tafal,tiflu,IMPERATIVE+SECOND+M+PLURAL+COMPLETE
tafal,təfol,IMPERATIVE+SECOND+M+SINGULAR+COMPLETE
tafal,təfol,IMPERATIVE+SECOND+M+SINGULAR+MISSING
tafal,litpol,INFINITIVE+E+E+E+COMPLETE
tafal,litpol,INFINITIVE+E+E+E+MISSING
tafal,tafalnu,PAST+FIRST+MF+PLURAL+COMPLETE
tafal,tafalti,PAST+FIRST+MF+SINGULAR+COMPLETE
tafal,təfalten,PAST+SECOND+F+PLURAL+COMPLETE
tafal,tafalt,PAST+SECOND+F+SINGULAR+COMPLETE
tafal,təfaltem,PAST+SECOND+M+PLURAL+COMPLETE
tafal,tafalta,PAST+SECOND+M+SINGULAR+COMPLETE
tafal,tafəlu,PAST+THIRD+F+PLURAL+COMPLETE
tafal,tafəla,PAST+THIRD+F+SINGULAR+COMPLETE
tafal,tafəlu,PAST+THIRD+M+PLURAL+COMPLETE
tafal,tafal,PAST+THIRD+M+SINGULAR+COMPLETE
tafal,tofəlot,PRESENT+FIRST+F+PLURAL+COMPLETE
tafal,tofelet,PRESENT+FIRST+F+SINGULAR+COMPLETE
tafal,tofəlim,PRESENT+FIRST+M+PLURAL+COMPLETE
tafal,tofeil,PRESENT+FIRST+M+SINGULAR+COMPLETE
tafal,tofəlot,PRESENT+SECOND+F+PLURAL+COMPLETE
tafal,tofelet,PRESENT+SECOND+F+SINGULAR+COMPLETE
tafal,tofəlim,PRESENT+SECOND+M+PLURAL+COMPLETE
tafal,tofeil,PRESENT+SECOND+M+SINGULAR+COMPLETE
tafal,tofəlot,PRESENT+THIRD+F+PLURAL+COMPLETE
tafal,tofelet,PRESENT+THIRD+F+SINGULAR+COMPLETE
tafal,tofəlim,PRESENT+THIRD+M+PLURAL+COMPLETE
tafal,tofeil,PRESENT+THIRD+M+SINGULAR+COMPLETE
tafaʁ,təfuʁot,BEINONI+FIRST+F+PLURAL+COMPLETE
tafaʁ,təfuʁa,BEINONI+FIRST+F+SINGULAR+COMPLETE
tafaʁ,təfuʁim,BEINONI+FIRST+M+PLURAL+COMPLETE
tafaʁ,tafuʁ,BEINONI+FIRST+M+SINGULAR+COMPLETE
tafaʁ,təfuʁot,BEINONI+SECOND+F+PLURAL+COMPLETE
tafaʁ,təfuʁa,BEINONI+SECOND+F+SINGULAR+COMPLETE
tafaʁ,təfuʁim,BEINONI+SECOND+M+PLURAL+COMPLETE
tafaʁ,tafuʁ,BEINONI+SECOND+M+SINGULAR+COMPLETE
tafaʁ,təfuʁot,BEINONI+THIRD+F+PLURAL+COMPLETE
tafaʁ,təfuʁa,BEINONI+THIRD+F+SINGULAR+COMPLETE
tafaʁ,təfuʁim,BEINONI+THIRD+M+PLURAL+COMPLETE
tafaʁ,tafuʁ,BEINONI+THIRD+M+SINGULAR+COMPLETE
tafaʁ,nitpoʁ,FUTURE+FIRST+MF+PLURAL+COMPLETE
tafaʁ,nitpoʁ,FUTURE+FIRST+MF+PLURAL+MISSING
tafaʁ,ʔetpoʁ,FUTURE+FIRST+MF+SINGULAR+COMPLETE
tafaʁ,ʔetpoʁ,FUTURE+FIRST+MF+SINGULAR+MISSING
tafaʁ,tifʁu,IMPERATIVE+SECOND+F+PLURAL+COMPLETE
tafaʁ,təfoʁəna,IMPERATIVE+SECOND+F+PLURAL+MISSING
tafaʁ,tifʁi,IMPERATIVE+SECOND+F+SINGULAR+COMPLETE
tafaʁ,tifʁu,IMPERATIVE+SECOND+M+PLURAL+COMPLETE
tafaʁ,təfoʁ,IMPERATIVE+SECOND+M+SINGULAR+COMPLETE
tafaʁ,təfoʁ,IMPERATIVE+SECOND+M+SINGULAR+MISSING
tafaʁ,litpoʁ,INFINITIVE+E+E+E+COMPLETE
tafaʁ,litpoʁ,INFINITIVE+E+E+E+MISSING
tafaʁ,tafaʁnu,PAST+FIRST+MF+PLURAL+COMPLETE
tafaʁ,tafaʁti,PAST+FIRST+MF+SINGULAR+COMPLETE
tafaʁ,təfaʁten,PAST+SECOND+F+PLURAL+COMPLETE
tafaʁ,tafaʁt,PAST+SECOND+F+SINGULAR+COMPLETE
tafaʁ,təfaʁtem,PAST+SECOND+M+PLURAL+COMPLETE
tafaʁ,tafaʁta,PAST+SECOND+M+SINGULAR+COMPLETE
tafaʁ,tafəʁu,PAST+THIRD+F+PLURAL+COMPLETE
tafaʁ,tafəʁa,PAST+THIRD+F+SINGULAR+COMPLETE
tafaʁ,tafəʁu,PAST+THIRD+M+PLURAL+COMPLETE
tafaʁ,tafaʁ,PAST+THIRD+M+SINGULAR+COMPLETE
tafaʁ,tofəʁot,PRESENT+FIRST+F+PLURAL+COMPLETE
tafaʁ,tofeʁet,PRESENT+FIRST+F+SINGULAR+COMPLETE
tafaʁ,tofəʁim,PRESENT+FIRST+M+PLURAL+COMPLETE
tafaʁ,tofeiʁ,PRESENT+FIRST+M+SINGULAR+COMPLETE
tafaʁ,tofəʁot,PRESENT+SECOND+F+PLURAL+COMPLETE
tafaʁ,tofeʁet,PRESENT+SECOND+F+SINGULAR+COMPLETE
tafaʁ,tofəʁim,PRESENT+SECOND+M+PLURAL+COMPLETE
tafaʁ,tofeiʁ,PRESENT+SECOND+M+SINGULAR+COMPLETE
tafaʁ,tofəʁot,PRESENT+THIRD+F+PLURAL+COMPLETE
tafaʁ,tofeʁet,PRESENT+THIRD+F+SINGULAR+COMPLETE
tafaʁ,tofəʁim,PRESENT+THIRD+M+PLURAL+COMPLETE
tafaʁ,tofeiʁ,PRESENT+THIRD+M+SINGULAR+COMPLETE
tafas,təfusot,BEINONI+FIRST+F+PLURAL+COMPLETE
tafas,təfusa,BEINONI+FIRST+F+SINGULAR+COMPLETE
tafas,təfusim,BEINONI+FIRST+M+PLURAL+COMPLETE
tafas,tafus,BEINONI+FIRST+M+SINGULAR+COMPLETE
tafas,təfusot,BEINONI+SECOND+F+PLURAL+COMPLETE
tafas,təfusa,BEINONI+SECOND+F+SINGULAR+COMPLETE
tafas,təfusim,BEINONI+SECOND+M+PLURAL+COMPLETE
tafas,tafus,BEINONI+SECOND+M+SINGULAR+COMPLETE
tafas,təfusot,BEINONI+THIRD+F+PLURAL+COMPLETE
tafas,təfusa,BEINONI+THIRD+F+SINGULAR+COMPLETE
tafas,təfusim,BEINONI+THIRD+M+PLURAL+COMPLETE
tafas,tafus,BEINONI+THIRD+M+SINGULAR+COMPLETE
tafas,nitpos,FUTURE+FIRST+MF+PLURAL+COMPLETE
tafas,nitpos,FUTURE+FIRST+MF+PLURAL+MISSING
tafas,ʔetpos,FUTURE+FIRST+MF+SINGULAR+COMPLETE
tafas,ʔetpos,FUTURE+FIRST+MF+SINGULAR+MISSING
tafas,təfosəna,IMPERATIVE+SECOND+F+PLURAL+COMPLETE
tafas,təfosəna,IMPERATIVE+SECOND+F+PLURAL+MISSING
tafas,tifsi,IMPERATIVE+SECOND+F+SINGULAR+COMPLETE
tafas,tifsu,IMPERATIVE+SECOND+M+PLURAL+COMPLETE
tafas,təfos,IMPERATIVE+SECOND+M+SINGULAR+COMPLETE
tafas,təfos,IMPERATIVE+SECOND+M+SINGULAR+MISSING
tafas,litpos,INFINITIVE+E+E+E+COMPLETE
tafas,litpos,INFINITIVE+E+E+E+MISSING
tafas,tafasnu,PAST+FIRST+MF+PLURAL+COMPLETE
tafas,tafasti,PAST+FIRST+MF+SINGULAR+COMPLETE
tafas,təfasten,PAST+SECOND+F+PLURAL+COMPLETE
tafas,tafast,PAST+SECOND+F+SINGULAR+COMPLETE
tafas,təfastem,PAST+SECOND+M+PLURAL+COMPLETE
tafas,tafasta,PAST+SECOND+M+SINGULAR+COMPLETE
tafas,tafəsu,PAST+THIRD+F+PLURAL+COMPLETE
tafas,tafəsa,PAST+THIRD+F+SINGULAR+COMPLETE
tafas,tafəsu,PAST+THIRD+M+PLURAL+COMPLETE
tafas,tafas,PAST+THIRD+M+SINGULAR+COMPLETE
tafas,tofəsot,PRESENT+FIRST+F+PLURAL+COMPLETE
tafas,tofeset,PRESENT+FIRST+F+SINGULAR+COMPLETE
tafas,tofəsim,PRESENT+FIRST+M+PLURAL+COMPLETE
tafas,tofeis,PRESENT+FIRST+M+SINGULAR+COMPLETE
tafas,tofəsot,PRESENT+SECOND+F+PLURAL+COMPLETE
tafas,tofeset,PRESENT+SECOND+F+SINGULAR+COMPLETE
tafas,tofəsim,PRESENT+SECOND+M+PLURAL+COMPLETE
tafas,tofeis,PRESENT+SECOND+M+SINGULAR+COMPLETE
tafas,tofəsot,PRESENT+THIRD+F+PLURAL+COMPLETE
tafas,tofeset,PRESENT+THIRD+F+SINGULAR+COMPLETE
tafas,tofəsim,PRESENT+THIRD+M+PLURAL+COMPLETE
tafas,tofeis,PRESENT+THIRD+M+SINGULAR+COMPLETE
taħam,nitħam,FUTURE+FIRST+MF+PLURAL+COMPLETE
taħam,ʔetħam,FUTURE+FIRST+MF+SINGULAR+COMPLETE
taħam,taħamu,IMPERATIVE+SECOND+F+PLURAL+COMPLETE
taħam,taħami,IMPERATIVE+SECOND+F+SINGULAR+COMPLETE
taħam,taħamu,IMPERATIVE+SECOND+M+PLURAL+COMPLETE
taħam,təħam,IMPERATIVE+SECOND+M+SINGULAR+COMPLETE
taħam,litħom,INFINITIVE+E+E+E+COMPLETE
taħam,litħom,INFINITIVE+E+E+E+MISSING
taħam,taħamnu,PAST+FIRST+MF+PLURAL+COMPLETE
taħam,taħamti,PAST+FIRST+MF+SINGULAR+COMPLETE
taħam,təħamten,PAST+SECOND+F+PLURAL+COMPLETE
taħam,taħamt,PAST+SECOND+F+SINGULAR+COMPLETE
taħam,təħamtem,PAST+SECOND+M+PLURAL+COMPLETE
taħam,taħamta,PAST+SECOND+M+SINGULAR+COMPLETE
taħam,taħamu,PAST+THIRD+F+PLURAL+COMPLETE
taħam,taħama,PAST+THIRD+F+SINGULAR+COMPLETE
taħam,taħamu,PAST+THIRD+M+PLURAL+COMPLETE
taħam,taħam,PAST+THIRD+M+SINGULAR+COMPLETE
taħam,toħamot,PRESENT+FIRST+F+PLURAL+COMPLETE
taħam,toħemet,PRESENT+FIRST+F+SINGULAR+COMPLETE
taħam,toħamim,PRESENT+FIRST+M+PLURAL+COMPLETE
taħam,toħeim,PRESENT+FIRST+M+SINGULAR+COMPLETE
taħam,toħamot,PRESENT+SECOND+F+PLURAL+COMPLETE
taħam,toħemet,PRESENT+SECOND+F+SINGULAR+COMPLETE
taħam,toħamim,PRESENT+SECOND+M+PLURAL+COMPLETE
taħam,toħeim,PRESENT+SECOND+M+SINGULAR+COMPLETE
taħam,toħamot,PRESENT+THIRD+F+PLURAL+COMPLETE
taħam,toħemet,PRESENT+THIRD+F+SINGULAR+COMPLETE
taħam,toħamim,PRESENT+THIRD+M+PLURAL+COMPLETE
taħam,toħeim,PRESENT+THIRD+M+SINGULAR+COMPLETE
taħan,təħunot,BEINONI+FIRST+F+PLURAL+COMPLETE
taħan,təħuna,BEINONI+FIRST+F+SINGULAR+COMPLETE
taħan,təħunim,BEINONI+FIRST+M+PLURAL+COMPLETE
taħan,taħun,BEINONI+FIRST+M+SINGULAR+COMPLETE
taħan,təħunot,BEINONI+SECOND+F+PLURAL+COMPLETE
taħan,təħuna,BEINONI+SECOND+F+SINGULAR+COMPLETE
taħan,təħunim,BEINONI+SECOND+M+PLURAL+COMPLETE
taħan,taħun,BEINONI+SECOND+M+SINGULAR+COMPLETE
taħan,təħunot,BEINONI+THIRD+F+PLURAL+COMPLETE
taħan,təħuna,BEINONI+THIRD+F+SINGULAR+COMPLETE
taħan,təħunim,BEINONI+THIRD+M+PLURAL+COMPLETE
taħan,taħun,BEINONI+THIRD+M+SINGULAR+COMPLETE
taħan,nitħan,FUTURE+FIRST+MF+PLURAL+COMPLETE
taħan,ʔetħan,FUTURE+FIRST+MF+SINGULAR+COMPLETE
taħan,taħanu,IMPERATIVE+SECOND+F+PLURAL+COMPLETE
taħan,taħani,IMPERATIVE+SECOND+F+SINGULAR+COMPLETE
taħan,taħanu,IMPERATIVE+SECOND+M+PLURAL+COMPLETE
taħan,təħan,IMPERATIVE+SECOND+M+SINGULAR+COMPLETE
taħan,litħon,INFINITIVE+E+E+E+COMPLETE
taħan,litħon,INFINITIVE+E+E+E+MISSING
taħan,taħannu,PAST+FIRST+MF+PLURAL+COMPLETE
taħan,taħanti,PAST+FIRST+MF+SINGULAR+COMPLETE
taħan,təħanten,PAST+SECOND+F+PLURAL+COMPLETE
taħan,taħant,PAST+SECOND+F+SINGULAR+COMPLETE
taħan,təħantem,PAST+SECOND+M+PLURAL+COMPLETE
taħan,taħanta,PAST+SECOND+M+SINGULAR+COMPLETE
taħan,taħanu,PAST+THIRD+F+PLURAL+COMPLETE
taħan,taħana,PAST+THIRD+F+SINGULAR+COMPLETE
taħan,taħanu,PAST+THIRD+M+PLURAL+COMPLETE
taħan,taħan,PAST+THIRD+M+SINGULAR+COMPLETE
taħan,toħanot,PRESENT+FIRST+F+PLURAL+COMPLETE
taħan,toħenet,PRESENT+FIRST+F+SINGULAR+COMPLETE
taħan,toħanim,PRESENT+FIRST+M+PLURAL+COMPLETE
taħan,toħein,PRESENT+FIRST+M+SINGULAR+COMPLETE
taħan,toħanot,PRESENT+SECOND+F+PLURAL+COMPLETE
taħan,toħenet,PRESENT+SECOND+F+SINGULAR+COMPLETE
taħan,toħanim,PRESENT+SECOND+M+PLURAL+COMPLETE
taħan,toħein,PRESENT+SECOND+M+SINGULAR+COMPLETE
taħan,toħanot,PRESENT+THIRD+F+PLURAL+COMPLETE
taħan,toħenet,PRESENT+THIRD+F+SINGULAR+COMPLETE
taħan,toħanim,PRESENT+THIRD+M+PLURAL+COMPLETE
taħan,toħein,PRESENT+THIRD+M+SINGULAR+COMPLETE
taħav,nitħav,FUTURE+FIRST+MF+PLURAL+COMPLETE
taħav,ʔetħav,FUTURE+FIRST+MF+SINGULAR+COMPLETE
taħav,taħavu,IMPERATIVE+SECOND+F+PLURAL+COMPLETE
taħav,taħavi,IMPERATIVE+SECOND+F+SINGULAR+COMPLETE
taħav,taħavu,IMPERATIVE+SECOND+M+PLURAL+COMPLETE
taħav,təħav,IMPERATIVE+SECOND+M+SINGULAR+COMPLETE
taħav,litħov,INFINITIVE+E+E+E+COMPLETE
taħav,litħov,INFINITIVE+E+E+E+MISSING
taħav,taħavnu,PAST+FIRST+MF+PLURAL+COMPLETE
taħav,taħavti,PAST+FIRST+MF+SINGULAR+COMPLETE
taħav,təħavten,PAST+SECOND+F+PLURAL+COMPLETE
taħav,taħavt,PAST+SECOND+F+SINGULAR+COMPLETE
taħav,təħavtem,PAST+SECOND+M+PLURAL+COMPLETE
taħav,taħavta,PAST+SECOND+M+SINGULAR+COMPLETE
taħav,taħavu,PAST+THIRD+F+PLURAL+COMPLETE
taħav,taħava,PAST+THIRD+F+SINGULAR+COMPLETE
taħav,taħavu,PAST+THIRD+M+PLURAL+COMPLETE
taħav,taħav,PAST+THIRD+M+SINGULAR+COMPLETE
taħav,toħavot,PRESENT+FIRST+F+PLURAL+COMPLETE
taħav,toħevet,PRESENT+FIRST+F+SINGULAR+COMPLETE
taħav,toħavim,PRESENT+FIRST+M+PLURAL+COMPLETE
taħav,toħeiv,PRESENT+FIRST+M+SINGULAR+COMPLETE
taħav,toħavot,PRESENT+SECOND+F+PLURAL+COMPLETE
taħav,toħevet,PRESENT+SECOND+F+SINGULAR+COMPLETE
taħav,toħavim,PRESENT+SECOND+M+PLURAL+COMPLETE
taħav,toħeiv,PRESENT+SECOND+M+SINGULAR+COMPLETE
taħav,toħavot,PRESENT+THIRD+F+PLURAL+COMPLETE
taħav,toħevet,PRESENT+THIRD+F+SINGULAR+COMPLETE
taħav,toħavim,PRESENT+THIRD+M+PLURAL+COMPLETE
taħav,toħeiv,PRESENT+THIRD+M+SINGULAR+COMPLETE
talaʃ,təluʃot,BEINONI+FIRST+F+PLURAL+COMPLETE
talaʃ,təluʃa,BEINONI+FIRST+F+SINGULAR+COMPLETE
talaʃ,təluʃim,BEINONI+FIRST+M+PLURAL+COMPLETE
talaʃ,taluʃ,BEINONI+FIRST+M+SINGULAR+COMPLETE
talaʃ,təluʃot,BEINONI+SECOND+F+PLURAL+COMPLETE
talaʃ,təluʃa,BEINONI+SECOND+F+SINGULAR+COMPLETE
talaʃ,təluʃim,BEINONI+SECOND+M+PLURAL+COMPLETE
talaʃ,taluʃ,BEINONI+SECOND+M+SINGULAR+COMPLETE
talaʃ,təluʃot,BEINONI+THIRD+F+PLURAL+COMPLETE
talaʃ,təluʃa,BEINONI+THIRD+F+SINGULAR+COMPLETE
talaʃ,təluʃim,BEINONI+THIRD+M+PLURAL+COMPLETE
talaʃ,taluʃ,BEINONI+THIRD+M+SINGULAR+COMPLETE
talaʃ,nitloʃ,FUTURE+FIRST+MF+PLURAL+COMPLETE
talaʃ,nitloʃ,FUTURE+FIRST+MF+PLURAL+MISSING
talaʃ,ʔetloʃ,FUTURE+FIRST+MF+SINGULAR+COMPLETE
talaʃ,ʔetloʃ,FUTURE+FIRST+MF+SINGULAR+MISSING
talaʃ,təloʃəna,IMPERATIVE+SECOND+F+PLURAL+COMPLETE
talaʃ,təloʃəna,IMPERATIVE+SECOND+F+PLURAL+MISSING
talaʃ,tilʃi,IMPERATIVE+SECOND+F+SINGULAR+COMPLETE
talaʃ,tilʃu,IMPERATIVE+SECOND+M+PLURAL+COMPLETE
talaʃ,təloʃ,IMPERATIVE+SECOND+M+SINGULAR+COMPLETE
talaʃ,təloʃ,IMPERATIVE+SECOND+M+SINGULAR+MISSING
talaʃ,litloʃ,INFINITIVE+E+E+E+COMPLETE
talaʃ,litloʃ,INFINITIVE+E+E+E+MISSING
talaʃ,talaʃnu,PAST+FIRST+MF+PLURAL+COMPLETE
talaʃ,talaʃti,PAST+FIRST+MF+SINGULAR+COMPLETE
talaʃ,təlaʃten,PAST+SECOND+F+PLURAL+COMPLETE
talaʃ,talaʃt,PAST+SECOND+F+SINGULAR+COMPLETE
talaʃ,təlaʃtem,PAST+SECOND+M+PLURAL+COMPLETE
talaʃ,talaʃta,PAST+SECOND+M+SINGULAR+COMPLETE
talaʃ,taləʃu,PAST+THIRD+F+PLURAL+COMPLETE
talaʃ,taləʃa,PAST+THIRD+F+SINGULAR+COMPLETE
talaʃ,taləʃu,PAST+THIRD+M+PLURAL+COMPLETE
talaʃ,talaʃ,PAST+THIRD+M+SINGULAR+COMPLETE
talaʃ,toləʃot,PRESENT+FIRST+F+PLURAL+COMPLETE
talaʃ,toleʃet,PRESENT+FIRST+F+SINGULAR+COMPLETE
talaʃ,toləʃim,PRESENT+FIRST+M+PLURAL+COMPLETE
talaʃ,toleiʃ,PRESENT+FIRST+M+SINGULAR+COMPLETE
talaʃ,toləʃot,PRESENT+SECOND+F+PLURAL+COMPLETE
talaʃ,toleʃet,PRESENT+SECOND+F+SINGULAR+COMPLETE
talaʃ,toləʃim,PRESENT+SECOND+M+PLURAL+COMPLETE
talaʃ,toleiʃ,PRESENT+SECOND+M+SINGULAR+COMPLETE
talaʃ,toləʃot,PRESENT+THIRD+F+PLURAL+COMPLETE
talaʃ,toleʃet,PRESENT+THIRD+F+SINGULAR+COMPLETE
talaʃ,toləʃim,PRESENT+THIRD+M+PLURAL+COMPLETE
talaʃ,toleiʃ,PRESENT+THIRD+M+SINGULAR+COMPLETE
tamahh,təmuhot,BEINONI+FIRST+F+PLURAL+COMPLETE
tamahh,təmuha,BEINONI+FIRST+F+SINGULAR+COMPLETE
tamahh,təmuhim,BEINONI+FIRST+M+PLURAL+COMPLETE
tamahh,tamuhha,BEINONI+FIRST+M+SINGULAR+COMPLETE
tamahh,təmuhot,BEINONI+SECOND+F+PLURAL+COMPLETE
tamahh,təmuha,BEINONI+SECOND+F+SINGULAR+COMPLETE
tamahh,təmuhim,BEINONI+SECOND+M+PLURAL+COMPLETE
tamahh,tamuhha,BEINONI+SECOND+M+SINGULAR+COMPLETE
tamahh,təmuhot,BEINONI+THIRD+F+PLURAL+COMPLETE
tamahh,təmuha,BEINONI+THIRD+F+SINGULAR+COMPLETE
tamahh,təmuhim,BEINONI+THIRD+M+PLURAL+COMPLETE
tamahh,tamuhha,BEINONI+THIRD+M+SINGULAR+COMPLETE
tamahh,nitmahh,FUTURE+FIRST+MF+PLURAL+COMPLETE
tamahh,ʔetmahh,FUTURE+FIRST+MF+SINGULAR+COMPLETE
tamahh,timhu,IMPERATIVE+SECOND+F+PLURAL+COMPLETE
tamahh,timhi,IMPERATIVE+SECOND+F+SINGULAR+COMPLETE
tamahh,timhu,IMPERATIVE+SECOND+M+PLURAL+COMPLETE
tamahh,təmahh,IMPERATIVE+SECOND+M+SINGULAR+COMPLETE
tamahh,litmohha,INFINITIVE+E+E+E+COMPLETE
tamahh,litmohha,INFINITIVE+E+E+E+MISSING
tamahh,tamahnu,PAST+FIRST+MF+PLURAL+COMPLETE
tamahh,tamahti,PAST+FIRST+MF+SINGULAR+COMPLETE
tamahh,təmahten,PAST+SECOND+F+PLURAL+COMPLETE
tamahh,tamahatt,PAST+SECOND+F+SINGULAR+COMPLETE
tamahh,təmahtem,PAST+SECOND+M+PLURAL+COMPLETE
tamahh,tamahta,PAST+SECOND+M+SINGULAR+COMPLETE
tamahh,taməhu,PAST+THIRD+F+PLURAL+COMPLETE
tamahh,taməha,PAST+THIRD+F+SINGULAR+COMPLETE
tamahh,taməhu,PAST+THIRD+M+PLURAL+COMPLETE
tamahh,tamahh,PAST+THIRD+M+SINGULAR+COMPLETE
tamahh,təmeihot,PRESENT+FIRST+F+PLURAL+COMPLETE
tamahh,təmeiha,PRESENT+FIRST+F+SINGULAR+COMPLETE
tamahh,təmeihim,PRESENT+FIRST+M+PLURAL+COMPLETE
tamahh,tameihha,PRESENT+FIRST+M+SINGULAR+COMPLETE
tamahh,təmeihot,PRESENT+SECOND+F+PLURAL+COMPLETE
tamahh,təmeiha,PRESENT+SECOND+F+SINGULAR+COMPLETE
tamahh,təmeihim,PRESENT+SECOND+M+PLURAL+COMPLETE
tamahh,tameihha,PRESENT+SECOND+M+SINGULAR+COMPLETE
tamahh,təmeihot,PRESENT+THIRD+F+PLURAL+COMPLETE
tamahh,təmeiha,PRESENT+THIRD+F+SINGULAR+COMPLETE
tamahh,təmeihim,PRESENT+THIRD+M+PLURAL+COMPLETE
tamahh,tameihha,PRESENT+THIRD+M+SINGULAR+COMPLETE
taman,təmunot,BEINONI+FIRST+F+PLURAL+COMPLETE
taman,təmuna,BEINONI+FIRST+F+SINGULAR+COMPLETE
taman,təmunim,BEINONI+FIRST+M+PLURAL+COMPLETE
taman,tamun,BEINONI+FIRST+M+SINGULAR+COMPLETE
taman,təmunot,BEINONI+SECOND+F+PLURAL+COMPLETE
taman,təmuna,BEINONI+SECOND+F+SINGULAR+COMPLETE
taman,təmunim,BEINONI+SECOND+M+PLURAL+COMPLETE
taman,tamun,BEINONI+SECOND+M+SINGULAR+COMPLETE
taman,təmunot,BEINONI+THIRD+F+PLURAL+COMPLETE
taman,təmuna,BEINONI+THIRD+F+SINGULAR+COMPLETE
taman,təmunim,BEINONI+THIRD+M+PLURAL+COMPLETE
taman,tamun,BEINONI+THIRD+M+SINGULAR+COMPLETE
taman,nitmon,FUTURE+FIRST+MF+PLURAL+COMPLETE
taman,nitmon,FUTURE+FIRST+MF+PLURAL+MISSING
taman,ʔetmon,FUTURE+FIRST+MF+SINGULAR+COMPLETE
taman,ʔetmon,FUTURE+FIRST+MF+SINGULAR+MISSING
taman,təmonna,IMPERATIVE+SECOND+F+PLURAL+COMPLETE
taman,təmonna,IMPERATIVE+SECOND+F+PLURAL+MISSING
taman,timni,IMPERATIVE+SECOND+F+SINGULAR+COMPLETE
taman,timnu,IMPERATIVE+SECOND+M+PLURAL+COMPLETE
taman,təmon,IMPERATIVE+SECOND+M+SINGULAR+COMPLETE
taman,təmon,IMPERATIVE+SECOND+M+SINGULAR+MISSING
taman,litmon,INFINITIVE+E+E+E+COMPLETE
taman,litmon,INFINITIVE+E+E+E+MISSING
taman,tamannu,PAST+FIRST+MF+PLURAL+COMPLETE
taman,tamanti,PAST+FIRST+MF+SINGULAR+COMPLETE
taman,təmanten,PAST+SECOND+F+PLURAL+COMPLETE
taman,tamant,PAST+SECOND+F+SINGULAR+COMPLETE
taman,təmantem,PAST+SECOND+M+PLURAL+COMPLETE
taman,tamanta,PAST+SECOND+M+SINGULAR+COMPLETE
taman,tamənu,PAST+THIRD+F+PLURAL+COMPLETE
taman,taməna,PAST+THIRD+F+SINGULAR+COMPLETE
taman,tamənu,PAST+THIRD+M+PLURAL+COMPLETE
taman,taman,PAST+THIRD+M+SINGULAR+COMPLETE
taman,tomənot,PRESENT+FIRST+F+PLURAL+COMPLETE
taman,tomenet,PRESENT+FIRST+F+SINGULAR+COMPLETE
taman,tomənim,PRESENT+FIRST+M+PLURAL+COMPLETE
taman,tomein,PRESENT+FIRST+M+SINGULAR+COMPLETE
taman,tomənot,PRESENT+SECOND+F+PLURAL+COMPLETE
taman,tomenet,PRESENT+SECOND+F+SINGULAR+COMPLETE
taman,tomənim,PRESENT+SECOND+M+PLURAL+COMPLETE
taman,tomein,PRESENT+SECOND+M+SINGULAR+COMPLETE
taman,tomənot,PRESENT+THIRD+F+PLURAL+COMPLETE
taman,tomenet,PRESENT+THIRD+F+SINGULAR+COMPLETE
taman,tomənim,PRESENT+THIRD+M+PLURAL+COMPLETE
taman,tomein,PRESENT+THIRD+M+SINGULAR+COMPLETE
tamaΧ,təmuΧot,BEINONI+FIRST+F+PLURAL+COMPLETE
tamaΧ,təmuΧa,BEINONI+FIRST+F+SINGULAR+COMPLETE
tamaΧ,təmuΧim,BEINONI+FIRST+M+PLURAL+COMPLETE
tamaΧ,tamuΧ,BEINONI+FIRST+M+SINGULAR+COMPLETE
tamaΧ,təmuΧot,BEINONI+SECOND+F+PLURAL+COMPLETE
tamaΧ,təmuΧa,BEINONI+SECOND+F+SINGULAR+COMPLETE
tamaΧ,təmuΧim,BEINONI+SECOND+M+PLURAL+COMPLETE
tamaΧ,tamuΧ,BEINONI+SECOND+M+SINGULAR+COMPLETE
tamaΧ,təmuΧot,BEINONI+THIRD+F+PLURAL+COMPLETE
tamaΧ,təmuΧa,BEINONI+THIRD+F+SINGULAR+COMPLETE
tamaΧ,təmuΧim,BEINONI+THIRD+M+PLURAL+COMPLETE
tamaΧ,tamuΧ,BEINONI+THIRD+M+SINGULAR+COMPLETE
tamaΧ,nitmoΧ,FUTURE+FIRST+MF+PLURAL+COMPLETE
tamaΧ,nitmoΧ,FUTURE+FIRST+MF+PLURAL+MISSING
tamaΧ,ʔetmoΧ,FUTURE+FIRST+MF+SINGULAR+COMPLETE
tamaΧ,ʔetmoΧ,FUTURE+FIRST+MF+SINGULAR+MISSING
tamaΧ,timΧu,IMPERATIVE+SECOND+F+PLURAL+COMPLETE
tamaΧ,təmoΧəna,IMPERATIVE+SECOND+F+PLURAL+MISSING
tamaΧ,timΧi,IMPERATIVE+SECOND+F+SINGULAR+COMPLETE
tamaΧ,timΧu,IMPERATIVE+SECOND+M+PLURAL+COMPLETE
tamaΧ,təmoΧ,IMPERATIVE+SECOND+M+SINGULAR+COMPLETE
tamaΧ,təmoΧ,IMPERATIVE+SECOND+M+SINGULAR+MISSING
tamaΧ,litmoΧ,INFINITIVE+E+E+E+COMPLETE
tamaΧ,litmoΧ,INFINITIVE+E+E+E+MISSING
tamaΧ,tamaΧnu,PAST+FIRST+MF+PLURAL+COMPLETE
tamaΧ,tamaΧti,PAST+FIRST+MF+SINGULAR+COMPLETE
tamaΧ,təmaΧten,PAST+SECOND+F+PLURAL+COMPLETE
tamaΧ,tamaΧt,PAST+SECOND+F+SINGULAR+COMPLETE
tamaΧ,təmaΧtem,PAST+SECOND+M+PLURAL+COMPLETE
tamaΧ,tamaΧta,PAST+SECOND+M+SINGULAR+COMPLETE
tamaΧ,taməΧu,PAST+THIRD+F+PLURAL+COMPLETE
tamaΧ,taməΧa,PAST+THIRD+F+SINGULAR+COMPLETE
tamaΧ,taməΧu,PAST+THIRD+M+PLURAL+COMPLETE
tamaΧ,tamaΧ,PAST+THIRD+M+SINGULAR+COMPLETE
tamaΧ,toməΧot,PRESENT+FIRST+F+PLURAL+COMPLETE
tamaΧ,tomeΧet,PRESENT+FIRST+F+SINGULAR+COMPLETE
tamaΧ,toməΧim,PRESENT+FIRST+M+PLURAL+COMPLETE
tamaΧ,tomeiΧ,PRESENT+FIRST+M+SINGULAR+COMPLETE
tamaΧ,toməΧot,PRESENT+SECOND+F+PLURAL+COMPLETE
tamaΧ,tomeΧet,PRESENT+SECOND+F+SINGULAR+COMPLETE
tamaΧ,toməΧim,PRESENT+SECOND+M+PLURAL+COMPLETE
tamaΧ,tomeiΧ,PRESENT+SECOND+M+SINGULAR+COMPLETE
tamaΧ,toməΧot,PRESENT+THIRD+F+PLURAL+COMPLETE
tamaΧ,tomeΧet,PRESENT+THIRD+F+SINGULAR+COMPLETE
tamaΧ,toməΧim,PRESENT+THIRD+M+PLURAL+COMPLETE
tamaΧ,tomeiΧ,PRESENT+THIRD+M+SINGULAR+COMPLETE
taqaf,təqufot,BEINONI+FIRST+F+PLURAL+COMPLETE
taqaf,təqufa,BEINONI+FIRST+F+SINGULAR+COMPLETE
taqaf,təqufim,BEINONI+FIRST+M+PLURAL+COMPLETE
taqaf,taquf,BEINONI+FIRST+M+SINGULAR+COMPLETE
taqaf,təqufot,BEINONI+SECOND+F+PLURAL+COMPLETE
taqaf,təqufa,BEINONI+SECOND+F+SINGULAR+COMPLETE
taqaf,təqufim,BEINONI+SECOND+M+PLURAL+COMPLETE
taqaf,taquf,BEINONI+SECOND+M+SINGULAR+COMPLETE
taqaf,təqufot,BEINONI+THIRD+F+PLURAL+COMPLETE
taqaf,təqufa,BEINONI+THIRD+F+SINGULAR+COMPLETE
taqaf,təqufim,BEINONI+THIRD+M+PLURAL+COMPLETE
taqaf,taquf,BEINONI+THIRD+M+SINGULAR+COMPLETE
taqaf,nitqof,FUTURE+FIRST+MF+PLURAL+COMPLETE
taqaf,nitqof,FUTURE+FIRST+MF+PLURAL+MISSING
taqaf,ʔetqof,FUTURE+FIRST+MF+SINGULAR+COMPLETE
taqaf,ʔetqof,FUTURE+FIRST+MF+SINGULAR+MISSING
taqaf,təqofəna,IMPERATIVE+SECOND+F+PLURAL+COMPLETE
taqaf,təqofəna,IMPERATIVE+SECOND+F+PLURAL+MISSING
taqaf,tiqfi,IMPERATIVE+SECOND+F+SINGULAR+COMPLETE
taqaf,tiqfu,IMPERATIVE+SECOND+M+PLURAL+COMPLETE
taqaf,təqof,IMPERATIVE+SECOND+M+SINGULAR+COMPLETE
taqaf,təqof,IMPERATIVE+SECOND+M+SINGULAR+MISSING
taqaf,litqof,INFINITIVE+E+E+E+COMPLETE
taqaf,litqof,INFINITIVE+E+E+E+MISSING
taqaf,taqafnu,PAST+FIRST+MF+PLURAL+COMPLETE
taqaf,taqafti,PAST+FIRST+MF+SINGULAR+COMPLETE
taqaf,təqaften,PAST+SECOND+F+PLURAL+COMPLETE
taqaf,taqaft,PAST+SECOND+F+SINGULAR+COMPLETE
taqaf,təqaftem,PAST+SECOND+M+PLURAL+COMPLETE
taqaf,taqafta,PAST+SECOND+M+SINGULAR+COMPLETE
taqaf,taqəfu,PAST+THIRD+F+PLURAL+COMPLETE
taqaf,taqəfa,PAST+THIRD+F+SINGULAR+COMPLETE
taqaf,taqəfu,PAST+THIRD+M+PLURAL+COMPLETE
taqaf,taqaf,PAST+THIRD+M+SINGULAR+COMPLETE
taqaf,toqəfot,PRESENT+FIRST+F+PLURAL+COMPLETE
taqaf,toqefet,PRESENT+FIRST+F+SINGULAR+COMPLETE
taqaf,toqəfim,PRESENT+FIRST+M+PLURAL+COMPLETE
taqaf,toqeif,PRESENT+FIRST+M+SINGULAR+COMPLETE
taqaf,toqəfot,PRESENT+SECOND+F+PLURAL+COMPLETE
taqaf,toqefet,PRESENT+SECOND+F+SINGULAR+COMPLETE
taqaf,toqəfim,PRESENT+SECOND+M+PLURAL+COMPLETE
taqaf,toqeif,PRESENT+SECOND+M+SINGULAR+COMPLETE
taqaf,toqəfot,PRESENT+THIRD+F+PLURAL+COMPLETE
taqaf,toqefet,PRESENT+THIRD+F+SINGULAR+COMPLETE
taqaf,toqəfim,PRESENT+THIRD+M+PLURAL+COMPLETE
taqaf,toqeif,PRESENT+THIRD+M+SINGULAR+COMPLETE
taqaʕ,təquʕot,BEINONI+FIRST+F+PLURAL+COMPLETE
taqaʕ,təquʕa,BEINONI+FIRST+F+SINGULAR+COMPLETE
taqaʕ,təquʕim,BEINONI+FIRST+M+PLURAL+COMPLETE
taqaʕ,taquaʕ,BEINONI+FIRST+M+SINGULAR+COMPLETE
taqaʕ,təquʕot,BEINONI+SECOND+F+PLURAL+COMPLETE
taqaʕ,təquʕa,BEINONI+SECOND+F+SINGULAR+COMPLETE
taqaʕ,təquʕim,BEINONI+SECOND+M+PLURAL+COMPLETE
taqaʕ,taquaʕ,BEINONI+SECOND+M+SINGULAR+COMPLETE
taqaʕ,təquʕot,BEINONI+THIRD+F+PLURAL+COMPLETE
taqaʕ,təquʕa,BEINONI+THIRD+F+SINGULAR+COMPLETE
taqaʕ,təquʕim,BEINONI+THIRD+M+PLURAL+COMPLETE
taqaʕ,taquaʕ,BEINONI+THIRD+M+SINGULAR+COMPLETE
taqaʕ,nitqaʕ,FUTURE+FIRST+MF+PLURAL+COMPLETE
taqaʕ,ʔetqaʕ,FUTURE+FIRST+MF+SINGULAR+COMPLETE
taqaʕ,tiqʕu,IMPERATIVE+SECOND+F+PLURAL+COMPLETE
taqaʕ,tiqʕi,IMPERATIVE+SECOND+F+SINGULAR+COMPLETE
taqaʕ,tiqʕu,IMPERATIVE+SECOND+M+PLURAL+COMPLETE
taqaʕ,təqaʕ,IMPERATIVE+SECOND+M+SINGULAR+COMPLETE
taqaʕ,litqoaʕ,INFINITIVE+E+E+E+COMPLETE
taqaʕ,litqoaʕ,INFINITIVE+E+E+E+MISSING
taqaʕ,taqaʕnu,PAST+FIRST+MF+PLURAL+COMPLETE
taqaʕ,taqaʕti,PAST+FIRST+MF+SINGULAR+COMPLETE
taqaʕ,təqaʕten,PAST+SECOND+F+PLURAL+COMPLETE
taqaʕ,taqaʕt,PAST+SECOND+F+SINGULAR+COMPLETE
taqaʕ,təqaʕtem,PAST+SECOND+M+PLURAL+COMPLETE
taqaʕ,taqaʕta,PAST+SECOND+M+SINGULAR+COMPLETE
taqaʕ,taqəʕu,PAST+THIRD+F+PLURAL+COMPLETE
taqaʕ,taqəʕa,PAST+THIRD+F+SINGULAR+COMPLETE
taqaʕ,taqəʕu,PAST+THIRD+M+PLURAL+COMPLETE
taqaʕ,taqaʕ,PAST+THIRD+M+SINGULAR+COMPLETE
taqaʕ,toqəʕot,PRESENT+FIRST+F+PLURAL+COMPLETE
taqaʕ,toqaʕat,PRESENT+FIRST+F+SINGULAR+COMPLETE
taqaʕ,toqəʕim,PRESENT+FIRST+M+PLURAL+COMPLETE
taqaʕ,toqeiaʕ,PRESENT+FIRST+M+SINGULAR+COMPLETE
taqaʕ,toqəʕot,PRESENT+SECOND+F+PLURAL+COMPLETE
taqaʕ,toqaʕat,PRESENT+SECOND+F+SINGULAR+COMPLETE
taqaʕ,toqəʕim,PRESENT+SECOND+M+PLURAL+COMPLETE
taqaʕ,toqeiaʕ,PRESENT+SECOND+M+SINGULAR+COMPLETE
taqaʕ,toqəʕot,PRESENT+THIRD+F+PLURAL+COMPLETE
taqaʕ,toqaʕat,PRESENT+THIRD+F+SINGULAR+COMPLETE
taqaʕ,toqəʕim,PRESENT+THIRD+M+PLURAL+COMPLETE
taqaʕ,toqeiaʕ,PRESENT+THIRD+M+SINGULAR+COMPLETE
taʁad,təʁudot,BEINONI+FIRST+F+PLURAL+COMPLETE
taʁad,təʁuda,BEINONI+FIRST+F+SINGULAR+COMPLETE
taʁad,təʁudim,BEINONI+FIRST+M+PLURAL+COMPLETE
taʁad,taʁud,BEINONI+FIRST+M+SINGULAR+COMPLETE
taʁad,təʁudot,BEINONI+SECOND+F+PLURAL+COMPLETE
taʁad,təʁuda,BEINONI+SECOND+F+SINGULAR+COMPLETE
taʁad,təʁudim,BEINONI+SECOND+M+PLURAL+COMPLETE
taʁad,taʁud,BEINONI+SECOND+M+SINGULAR+COMPLETE
taʁad,təʁudot,BEINONI+THIRD+F+PLURAL+COMPLETE
taʁad,təʁuda,BEINONI+THIRD+F+SINGULAR+COMPLETE
taʁad,təʁudim,BEINONI+THIRD+M+PLURAL+COMPLETE
taʁad,taʁud,BEINONI+THIRD+M+SINGULAR+COMPLETE
taʁad,nitʁod,FUTURE+FIRST+MF+PLURAL+COMPLETE
taʁad,nitʁod,FUTURE+FIRST+MF+PLURAL+MISSING
taʁad,ʔetʁod,FUTURE+FIRST+MF+SINGULAR+COMPLETE
taʁad,ʔetʁod,FUTURE+FIRST+MF+SINGULAR+MISSING
taʁad,tiʁdu,IMPERATIVE+SECOND+F+PLURAL+COMPLETE
taʁad,təʁodəna,IMPERATIVE+SECOND+F+PLURAL+MISSING
taʁad,tiʁdi,IMPERATIVE+SECOND+F+SINGULAR+COMPLETE
taʁad,tiʁdu,IMPERATIVE+SECOND+M+PLURAL+COMPLETE
taʁad,təʁod,IMPERATIVE+SECOND+M+SINGULAR+COMPLETE
taʁad,təʁod,IMPERATIVE+SECOND+M+SINGULAR+MISSING
taʁad,litʁod,INFINITIVE+E+E+E+COMPLETE
taʁad,litʁod,INFINITIVE+E+E+E+MISSING
taʁad,taʁadnu,PAST+FIRST+MF+PLURAL+COMPLETE
taʁad,taʁadti,PAST+FIRST+MF+SINGULAR+COMPLETE
taʁad,təʁadten,PAST+SECOND+F+PLURAL+COMPLETE
taʁad,taʁadt,PAST+SECOND+F+SINGULAR+COMPLETE
taʁad,təʁadtem,PAST+SECOND+M+PLURAL+COMPLETE
taʁad,taʁadta,PAST+SECOND+M+SINGULAR+COMPLETE
taʁad,taʁədu,PAST+THIRD+F+PLURAL+COMPLETE
taʁad,taʁəda,PAST+THIRD+F+SINGULAR+COMPLETE
taʁad,taʁədu,PAST+THIRD+M+PLURAL+COMPLETE
taʁad,taʁad,PAST+THIRD+M+SINGULAR+COMPLETE
taʁad,toʁədot,PRESENT+FIRST+F+PLURAL+COMPLETE
taʁad,toʁedet,PRESENT+FIRST+F+SINGULAR+COMPLETE
taʁad,toʁədim,PRESENT+FIRST+M+PLURAL+COMPLETE
taʁad,toʁeid,PRESENT+FIRST+M+SINGULAR+COMPLETE
taʁad,toʁədot,PRESENT+SECOND+F+PLURAL+COMPLETE
taʁad,toʁedet,PRESENT+SECOND+F+SINGULAR+COMPLETE
taʁad,toʁədim,PRESENT+SECOND+M+PLURAL+COMPLETE
taʁad,toʁeid,PRESENT+SECOND+M+SINGULAR+COMPLETE
taʁad,toʁədot,PRESENT+THIRD+F+PLURAL+COMPLETE
taʁad,toʁedet,PRESENT+THIRD+F+SINGULAR+COMPLETE
taʁad,toʁədim,PRESENT+THIRD+M+PLURAL+COMPLETE
taʁad,toʁeid,PRESENT+THIRD+M+SINGULAR+COMPLETE
taʁaf,təʁufot,BEINONI+FIRST+F+PLURAL+COMPLETE
taʁaf,təʁufa,BEINONI+FIRST+F+SINGULAR+COMPLETE
taʁaf,təʁufim,BEINONI+FIRST+M+PLURAL+COMPLETE
taʁaf,taʁuf,BEINONI+FIRST+M+SINGULAR+COMPLETE
taʁaf,təʁufot,BEINONI+SECOND+F+PLURAL+COMPLETE
taʁaf,təʁufa,BEINONI+SECOND+F+SINGULAR+COMPLETE
taʁaf,təʁufim,BEINONI+SECOND+M+PLURAL+COMPLETE
taʁaf,taʁuf,BEINONI+SECOND+M+SINGULAR+COMPLETE
taʁaf,təʁufot,BEINONI+THIRD+F+PLURAL+COMPLETE
taʁaf,təʁufa,BEINONI+THIRD+F+SINGULAR+COMPLETE
taʁaf,təʁufim,BEINONI+THIRD+M+PLURAL+COMPLETE
taʁaf,taʁuf,BEINONI+THIRD+M+SINGULAR+COMPLETE
taʁaf,nitʁof,FUTURE+FIRST+MF+PLURAL+COMPLETE
taʁaf,nitʁof,FUTURE+FIRST+MF+PLURAL+MISSING
taʁaf,ʔetʁof,FUTURE+FIRST+MF+SINGULAR+COMPLETE
taʁaf,ʔetʁof,FUTURE+FIRST+MF+SINGULAR+MISSING
taʁaf,tiʁfu,IMPERATIVE+SECOND+F+PLURAL+COMPLETE
taʁaf,təʁofəna,IMPERATIVE+SECOND+F+PLURAL+MISSING
taʁaf,tiʁfi,IMPERATIVE+SECOND+F+SINGULAR+COMPLETE
taʁaf,tiʁfu,IMPERATIVE+SECOND+M+PLURAL+COMPLETE
taʁaf,təʁof,IMPERATIVE+SECOND+M+SINGULAR+COMPLETE
taʁaf,təʁof,IMPERATIVE+SECOND+M+SINGULAR+MISSING
taʁaf,litʁof,INFINITIVE+E+E+E+COMPLETE
taʁaf,litʁof,INFINITIVE+E+E+E+MISSING
taʁaf,taʁafnu,PAST+FIRST+MF+PLURAL+COMPLETE
taʁaf,taʁafti,PAST+FIRST+MF+SINGULAR+COMPLETE
taʁaf,təʁaften,PAST+SECOND+F+PLURAL+COMPLETE
taʁaf,taʁaft,PAST+SECOND+F+SINGULAR+COMPLETE
taʁaf,təʁaftem,PAST+SECOND+M+PLURAL+COMPLETE
taʁaf,taʁafta,PAST+SECOND+M+SINGULAR+COMPLETE
taʁaf,taʁəfu,PAST+THIRD+F+PLURAL+COMPLETE
taʁaf,taʁəfa,PAST+THIRD+F+SINGULAR+COMPLETE
taʁaf,taʁəfu,PAST+THIRD+M+PLURAL+COMPLETE
taʁaf,taʁaf,PAST+THIRD+M+SINGULAR+COMPLETE
taʁaf,toʁəfot,PRESENT+FIRST+F+PLURAL+COMPLETE
taʁaf,toʁefet,PRESENT+FIRST+F+SINGULAR+COMPLETE
taʁaf,toʁəfim,PRESENT+FIRST+M+PLURAL+COMPLETE
taʁaf,toʁeif,PRESENT+FIRST+M+SINGULAR+COMPLETE
taʁaf,toʁəfot,PRESENT+SECOND+F+PLURAL+COMPLETE
taʁaf,toʁefet,PRESENT+SECOND+F+SINGULAR+COMPLETE
taʁaf,toʁəfim,PRESENT+SECOND+M+PLURAL+COMPLETE
taʁaf,toʁeif,PRESENT+SECOND+M+SINGULAR+COMPLETE
taʁaf,toʁəfot,PRESENT+THIRD+F+PLURAL+COMPLETE
taʁaf,toʁefet,PRESENT+THIRD+F+SINGULAR+COMPLETE
taʁaf,toʁəfim,PRESENT+THIRD+M+PLURAL+COMPLETE
taʁaf,toʁeif,PRESENT+THIRD+M+SINGULAR+COMPLETE
taʁaħ,təʁuħot,BEINONI+FIRST+F+PLURAL+COMPLETE
taʁaħ,təʁuħa,BEINONI+FIRST+F+SINGULAR+COMPLETE
taʁaħ,təʁuħim,BEINONI+FIRST+M+PLURAL+COMPLETE
taʁaħ,taʁuaħ,BEINONI+FIRST+M+SINGULAR+COMPLETE
taʁaħ,təʁuħot,BEINONI+SECOND+F+PLURAL+COMPLETE
taʁaħ,təʁuħa,BEINONI+SECOND+F+SINGULAR+COMPLETE
taʁaħ,təʁuħim,BEINONI+SECOND+M+PLURAL+COMPLETE
taʁaħ,taʁuaħ,BEINONI+SECOND+M+SINGULAR+COMPLETE
taʁaħ,təʁuħot,BEINONI+THIRD+F+PLURAL+COMPLETE
taʁaħ,təʁuħa,BEINONI+THIRD+F+SINGULAR+COMPLETE
taʁaħ,təʁuħim,BEINONI+THIRD+M+PLURAL+COMPLETE
taʁaħ,taʁuaħ,BEINONI+THIRD+M+SINGULAR+COMPLETE
taʁaħ,nitʁaħ,FUTURE+FIRST+MF+PLURAL+COMPLETE
taʁaħ,ʔetʁaħ,FUTURE+FIRST+MF+SINGULAR+COMPLETE
taʁaħ,tiʁħu,IMPERATIVE+SECOND+F+PLURAL+COMPLETE
taʁaħ,tiʁħi,IMPERATIVE+SECOND+F+SINGULAR+COMPLETE
taʁaħ,tiʁħu,IMPERATIVE+SECOND+M+PLURAL+COMPLETE
taʁaħ,təʁaħ,IMPERATIVE+SECOND+M+SINGULAR+COMPLETE
taʁaħ,litʁoaħ,INFINITIVE+E+E+E+COMPLETE
taʁaħ,litʁoaħ,INFINITIVE+E+E+E+MISSING
taʁaħ,taʁaħnu,PAST+FIRST+MF+PLURAL+COMPLETE
taʁaħ,taʁaħti,PAST+FIRST+MF+SINGULAR+COMPLETE
taʁaħ,təʁaħten,PAST+SECOND+F+PLURAL+COMPLETE
taʁaħ,taʁaħt,PAST+SECOND+F+SINGULAR+COMPLETE
taʁaħ,təʁaħtem,PAST+SECOND+M+PLURAL+COMPLETE
taʁaħ,taʁaħta,PAST+SECOND+M+SINGULAR+COMPLETE
taʁaħ,taʁəħu,PAST+THIRD+F+PLURAL+COMPLETE
taʁaħ,taʁəħa,PAST+THIRD+F+SINGULAR+COMPLETE
taʁaħ,taʁəħu,PAST+THIRD+M+PLURAL+COMPLETE
taʁaħ,taʁaħ,PAST+THIRD+M+SINGULAR+COMPLETE
taʁaħ,toʁəħot,PRESENT+FIRST+F+PLURAL+COMPLETE
taʁaħ,toʁaħat,PRESENT+FIRST+F+SINGULAR+COMPLETE
taʁaħ,toʁəħim,PRESENT+FIRST+M+PLURAL+COMPLETE
taʁaħ,toʁeiaħ,PRESENT+FIRST+M+SINGULAR+COMPLETE
taʁaħ,toʁəħot,PRESENT+SECOND+F+PLURAL+COMPLETE
taʁaħ,toʁaħat,PRESENT+SECOND+F+SINGULAR+COMPLETE
taʁaħ,toʁəħim,PRESENT+SECOND+M+PLURAL+COMPLETE
taʁaħ,toʁeiaħ,PRESENT+SECOND+M+SINGULAR+COMPLETE
taʁaħ,toʁəħot,PRESENT+THIRD+F+PLURAL+COMPLETE
taʁaħ,toʁaħat,PRESENT+THIRD+F+SINGULAR+COMPLETE
taʁaħ,toʁəħim,PRESENT+THIRD+M+PLURAL+COMPLETE
taʁaħ,toʁeiaħ,PRESENT+THIRD+M+SINGULAR+COMPLETE
taʁam,təʁumot,BEINONI+FIRST+F+PLURAL+COMPLETE
taʁam,təʁuma,BEINONI+FIRST+F+SINGULAR+COMPLETE
taʁam,təʁumim,BEINONI+FIRST+M+PLURAL+COMPLETE
taʁam,taʁum,BEINONI+FIRST+M+SINGULAR+COMPLETE
taʁam,təʁumot,BEINONI+SECOND+F+PLURAL+COMPLETE
taʁam,təʁuma,BEINONI+SECOND+F+SINGULAR+COMPLETE
taʁam,təʁumim,BEINONI+SECOND+M+PLURAL+COMPLETE
taʁam,taʁum,BEINONI+SECOND+M+SINGULAR+COMPLETE
taʁam,təʁumot,BEINONI+THIRD+F+PLURAL+COMPLETE
taʁam,təʁuma,BEINONI+THIRD+F+SINGULAR+COMPLETE
taʁam,təʁumim,BEINONI+THIRD+M+PLURAL+COMPLETE
taʁam,taʁum,BEINONI+THIRD+M+SINGULAR+COMPLETE
taʁam,nitʁom,FUTURE+FIRST+MF+PLURAL+COMPLETE
taʁam,nitʁom,FUTURE+FIRST+MF+PLURAL+MISSING
taʁam,ʔetʁom,FUTURE+FIRST+MF+SINGULAR+COMPLETE
taʁam,ʔetʁom,FUTURE+FIRST+MF+SINGULAR+MISSING
taʁam,tiʁmu,IMPERATIVE+SECOND+F+PLURAL+COMPLETE
taʁam,təʁoməna,IMPERATIVE+SECOND+F+PLURAL+MISSING
taʁam,tiʁmi,IMPERATIVE+SECOND+F+SINGULAR+COMPLETE
taʁam,tiʁmu,IMPERATIVE+SECOND+M+PLURAL+COMPLETE
taʁam,təʁom,IMPERATIVE+SECOND+M+SINGULAR+COMPLETE
taʁam,təʁom,IMPERATIVE+SECOND+M+SINGULAR+MISSING
taʁam,litʁom,INFINITIVE+E+E+E+COMPLETE
taʁam,litʁom,INFINITIVE+E+E+E+MISSING
taʁam,taʁamnu,PAST+FIRST+MF+PLURAL+COMPLETE
taʁam,taʁamti,PAST+FIRST+MF+SINGULAR+COMPLETE
taʁam,təʁamten,PAST+SECOND+F+PLURAL+COMPLETE
taʁam,taʁamt,PAST+SECOND+F+SINGULAR+COMPLETE
taʁam,təʁamtem,PAST+SECOND+M+PLURAL+COMPLETE
taʁam,taʁamta,PAST+SECOND+M+SINGULAR+COMPLETE
taʁam,taʁəmu,PAST+THIRD+F+PLURAL+COMPLETE
taʁam,taʁəma,PAST+THIRD+F+SINGULAR+COMPLETE
taʁam,taʁəmu,PAST+THIRD+M+PLURAL+COMPLETE
taʁam,taʁam,PAST+THIRD+M+SINGULAR+COMPLETE
taʁam,toʁəmot,PRESENT+FIRST+F+PLURAL+COMPLETE
taʁam,toʁemet,PRESENT+FIRST+F+SINGULAR+COMPLETE
taʁam,toʁəmim,PRESENT+FIRST+M+PLURAL+COMPLETE
taʁam,toʁeim,PRESENT+FIRST+M+SINGULAR+COMPLETE
taʁam,toʁəmot,PRESENT+SECOND+F+PLURAL+COMPLETE
taʁam,toʁemet,PRESENT+SECOND+F+SINGULAR+COMPLETE
taʁam,toʁəmim,PRESENT+SECOND+M+PLURAL+COMPLETE
taʁam,toʁeim,PRESENT+SECOND+M+SINGULAR+COMPLETE
taʁam,toʁəmot,PRESENT+THIRD+F+PLURAL+COMPLETE
taʁam,toʁemet,PRESENT+THIRD+F+SINGULAR+COMPLETE
taʁam,toʁəmim,PRESENT+THIRD+M+PLURAL+COMPLETE
taʁam,toʁeim,PRESENT+THIRD+M+SINGULAR+COMPLETE
taʁaq,təʁuqot,BEINONI+FIRST+F+PLURAL+COMPLETE
taʁaq,təʁuqa,BEINONI+FIRST+F+SINGULAR+COMPLETE
taʁaq,təʁuqim,BEINONI+FIRST+M+PLURAL+COMPLETE
taʁaq,taʁuq,BEINONI+FIRST+M+SINGULAR+COMPLETE
taʁaq,təʁuqot,BEINONI+SECOND+F+PLURAL+COMPLETE
taʁaq,təʁuqa,BEINONI+SECOND+F+SINGULAR+COMPLETE
taʁaq,təʁuqim,BEINONI+SECOND+M+PLURAL+COMPLETE
taʁaq,taʁuq,BEINONI+SECOND+M+SINGULAR+COMPLETE
taʁaq,təʁuqot,BEINONI+THIRD+F+PLURAL+COMPLETE
taʁaq,təʁuqa,BEINONI+THIRD+F+SINGULAR+COMPLETE
taʁaq,təʁuqim,BEINONI+THIRD+M+PLURAL+COMPLETE
taʁaq,taʁuq,BEINONI+THIRD+M+SINGULAR+COMPLETE
taʁaq,nitʁoq,FUTURE+FIRST+MF+PLURAL+COMPLETE
taʁaq,nitʁoq,FUTURE+FIRST+MF+PLURAL+MISSING
taʁaq,ʔetʁoq,FUTURE+FIRST+MF+SINGULAR+COMPLETE
taʁaq,ʔetʁoq,FUTURE+FIRST+MF+SINGULAR+MISSING
taʁaq,təʁoqəna,IMPERATIVE+SECOND+F+PLURAL+COMPLETE
taʁaq,təʁoqəna,IMPERATIVE+SECOND+F+PLURAL+MISSING
taʁaq,tiʁqi,IMPERATIVE+SECOND+F+SINGULAR+COMPLETE
taʁaq,tiʁqu,IMPERATIVE+SECOND+M+PLURAL+COMPLETE
taʁaq,təʁoq,IMPERATIVE+SECOND+M+SINGULAR+COMPLETE
taʁaq,təʁoq,IMPERATIVE+SECOND+M+SINGULAR+MISSING
taʁaq,litʁoq,INFINITIVE+E+E+E+COMPLETE
taʁaq,litʁoq,INFINITIVE+E+E+E+MISSING
taʁaq,taʁaqnu,PAST+FIRST+MF+PLURAL+COMPLETE
taʁaq,taʁaqti,PAST+FIRST+MF+SINGULAR+COMPLETE
taʁaq,təʁaqten,PAST+SECOND+F+PLURAL+COMPLETE
taʁaq,taʁaqt,PAST+SECOND+F+SINGULAR+COMPLETE
taʁaq,təʁaqtem,PAST+SECOND+M+PLURAL+COMPLETE
taʁaq,taʁaqta,PAST+SECOND+M+SINGULAR+COMPLETE
taʁaq,taʁəqu,PAST+THIRD+F+PLURAL+COMPLETE
taʁaq,taʁəqa,PAST+THIRD+F+SINGULAR+COMPLETE
taʁaq,taʁəqu,PAST+THIRD+M+PLURAL+COMPLETE
taʁaq,taʁaq,PAST+THIRD+M+SINGULAR+COMPLETE
taʁaq,toʁəqot,PRESENT+FIRST+F+PLURAL+COMPLETE
taʁaq,toʁeqet,PRESENT+FIRST+F+SINGULAR+COMPLETE
taʁaq,toʁəqim,PRESENT+FIRST+M+PLURAL+COMPLETE
taʁaq,toʁeiq,PRESENT+FIRST+M+SINGULAR+COMPLETE
taʁaq,toʁəqot,PRESENT+SECOND+F+PLURAL+COMPLETE
taʁaq,toʁeqet,PRESENT+SECOND+F+SINGULAR+COMPLETE
taʁaq,toʁəqim,PRESENT+SECOND+M+PLURAL+COMPLETE
taʁaq,toʁeiq,PRESENT+SECOND+M+SINGULAR+COMPLETE
taʁaq,toʁəqot,PRESENT+THIRD+F+PLURAL+COMPLETE
taʁaq,toʁeqet,PRESENT+THIRD+F+SINGULAR+COMPLETE
taʁaq,toʁəqim,PRESENT+THIRD+M+PLURAL+COMPLETE
taʁaq,toʁeiq,PRESENT+THIRD+M+SINGULAR+COMPLETE
tasas,təsusot,BEINONI+FIRST+F+PLURAL+COMPLETE
tasas,təsusa,BEINONI+FIRST+F+SINGULAR+COMPLETE
tasas,təsusim,BEINONI+FIRST+M+PLURAL+COMPLETE
tasas,tasus,BEINONI+FIRST+M+SINGULAR+COMPLETE
tasas,təsusot,BEINONI+SECOND+F+PLURAL+COMPLETE
tasas,təsusa,BEINONI+SECOND+F+SINGULAR+COMPLETE
tasas,təsusim,BEINONI+SECOND+M+PLURAL+COMPLETE
tasas,tasus,BEINONI+SECOND+M+SINGULAR+COMPLETE
tasas,təsusot,BEINONI+THIRD+F+PLURAL+COMPLETE
tasas,təsusa,BEINONI+THIRD+F+SINGULAR+COMPLETE
tasas,təsusim,BEINONI+THIRD+M+PLURAL+COMPLETE
tasas,tasus,BEINONI+THIRD+M+SINGULAR+COMPLETE
tasas,nitsos,FUTURE+FIRST+MF+PLURAL+COMPLETE
tasas,nitsos,FUTURE+FIRST+MF+PLURAL+MISSING
tasas,ʔetsos,FUTURE+FIRST+MF+SINGULAR+COMPLETE
tasas,ʔetsos,FUTURE+FIRST+MF+SINGULAR+MISSING
tasas,tisəsu,IMPERATIVE+SECOND+F+PLURAL+COMPLETE
tasas,təsosəna,IMPERATIVE+SECOND+F+PLURAL+MISSING
tasas,tisəsi,IMPERATIVE+SECOND+F+SINGULAR+COMPLETE
tasas,tisəsu,IMPERATIVE+SECOND+M+PLURAL+COMPLETE
tasas,təsos,IMPERATIVE+SECOND+M+SINGULAR+COMPLETE
tasas,təsos,IMPERATIVE+SECOND+M+SINGULAR+MISSING
tasas,litsos,INFINITIVE+E+E+E+COMPLETE
tasas,litsos,INFINITIVE+E+E+E+MISSING
tasas,tasasnu,PAST+FIRST+MF+PLURAL+COMPLETE
tasas,tasasti,PAST+FIRST+MF+SINGULAR+COMPLETE
tasas,təsasten,PAST+SECOND+F+PLURAL+COMPLETE
tasas,tasast,PAST+SECOND+F+SINGULAR+COMPLETE
tasas,təsastem,PAST+SECOND+M+PLURAL+COMPLETE
tasas,tasasta,PAST+SECOND+M+SINGULAR+COMPLETE
tasas,tasəsu,PAST+THIRD+F+PLURAL+COMPLETE
tasas,tasəsa,PAST+THIRD+F+SINGULAR+COMPLETE
tasas,tasəsu,PAST+THIRD+M+PLURAL+COMPLETE
tasas,tasas,PAST+THIRD+M+SINGULAR+COMPLETE
tasas,tosəsot,PRESENT+FIRST+F+PLURAL+COMPLETE
tasas,toseset,PRESENT+FIRST+F+SINGULAR+COMPLETE
tasas,tosəsim,PRESENT+FIRST+M+PLURAL+COMPLETE
tasas,toseis,PRESENT+FIRST+M+SINGULAR+COMPLETE
tasas,tosəsot,PRESENT+SECOND+F+PLURAL+COMPLETE
tasas,toseset,PRESENT+SECOND+F+SINGULAR+COMPLETE
tasas,tosəsim,PRESENT+SECOND+M+PLURAL+COMPLETE
tasas,toseis,PRESENT+SECOND+M+SINGULAR+COMPLETE
tasas,tosəsot,PRESENT+THIRD+F+PLURAL+COMPLETE
tasas,toseset,PRESENT+THIRD+F+SINGULAR+COMPLETE
tasas,tosəsim,PRESENT+THIRD+M+PLURAL+COMPLETE
tasas,toseis,PRESENT+THIRD+M+SINGULAR+COMPLETE
taʃaʃ,təʃuʃot,BEINONI+FIRST+F+PLURAL+COMPLETE
taʃaʃ,təʃuʃa,BEINONI+FIRST+F+SINGULAR+COMPLETE
taʃaʃ,təʃuʃim,BEINONI+FIRST+M+PLURAL+COMPLETE
taʃaʃ,taʃuʃ,BEINONI+FIRST+M+SINGULAR+COMPLETE
taʃaʃ,təʃuʃot,BEINONI+SECOND+F+PLURAL+COMPLETE
taʃaʃ,təʃuʃa,BEINONI+SECOND+F+SINGULAR+COMPLETE
taʃaʃ,təʃuʃim,BEINONI+SECOND+M+PLURAL+COMPLETE
taʃaʃ,taʃuʃ,BEINONI+SECOND+M+SINGULAR+COMPLETE
taʃaʃ,təʃuʃot,BEINONI+THIRD+F+PLURAL+COMPLETE
taʃaʃ,təʃuʃa,BEINONI+THIRD+F+SINGULAR+COMPLETE
taʃaʃ,təʃuʃim,BEINONI+THIRD+M+PLURAL+COMPLETE
taʃaʃ,taʃuʃ,BEINONI+THIRD+M+SINGULAR+COMPLETE
taʃaʃ,nitʃoʃ,FUTURE+FIRST+MF+PLURAL+COMPLETE
taʃaʃ,nitʃoʃ,FUTURE+FIRST+MF+PLURAL+MISSING
taʃaʃ,ʔetʃoʃ,FUTURE+FIRST+MF+SINGULAR+COMPLETE
taʃaʃ,ʔetʃoʃ,FUTURE+FIRST+MF+SINGULAR+MISSING
taʃaʃ,tiʃəʃu,IMPERATIVE+SECOND+F+PLURAL+COMPLETE
taʃaʃ,təʃoʃəna,IMPERATIVE+SECOND+F+PLURAL+MISSING
taʃaʃ,tiʃəʃi,IMPERATIVE+SECOND+F+SINGULAR+COMPLETE
taʃaʃ,tiʃəʃu,IMPERATIVE+SECOND+M+PLURAL+COMPLETE
taʃaʃ,təʃoʃ,IMPERATIVE+SECOND+M+SINGULAR+COMPLETE
taʃaʃ,təʃoʃ,IMPERATIVE+SECOND+M+SINGULAR+MISSING
taʃaʃ,litʃoʃ,INFINITIVE+E+E+E+COMPLETE
taʃaʃ,litʃoʃ,INFINITIVE+E+E+E+MISSING
taʃaʃ,taʃaʃnu,PAST+FIRST+MF+PLURAL+COMPLETE
taʃaʃ,taʃaʃti,PAST+FIRST+MF+SINGULAR+COMPLETE
taʃaʃ,təʃaʃten,PAST+SECOND+F+PLURAL+COMPLETE
taʃaʃ,taʃaʃt,PAST+SECOND+F+SINGULAR+COMPLETE
taʃaʃ,təʃaʃtem,PAST+SECOND+M+PLURAL+COMPLETE
taʃaʃ,taʃaʃta,PAST+SECOND+M+SINGULAR+COMPLETE
taʃaʃ,taʃəʃu,PAST+THIRD+F+PLURAL+COMPLETE
taʃaʃ,taʃəʃa,PAST+THIRD+F+SINGULAR+COMPLETE
taʃaʃ,taʃəʃu,PAST+THIRD+M+PLURAL+COMPLETE
taʃaʃ,taʃaʃ,PAST+THIRD+M+SINGULAR+COMPLETE
taʃaʃ,toʃəʃot,PRESENT+FIRST+F+PLURAL+COMPLETE
taʃaʃ,toʃeʃet,PRESENT+FIRST+F+SINGULAR+COMPLETE
taʃaʃ,toʃəʃim,PRESENT+FIRST+M+PLURAL+COMPLETE
taʃaʃ,toʃeiʃ,PRESENT+FIRST+M+SINGULAR+COMPLETE
taʃaʃ,toʃəʃot,PRESENT+SECOND+F+PLURAL+COMPLETE
taʃaʃ,toʃeʃet,PRESENT+SECOND+F+SINGULAR+COMPLETE
taʃaʃ,toʃəʃim,PRESENT+SECOND+M+PLURAL+COMPLETE
taʃaʃ,toʃeiʃ,PRESENT+SECOND+M+SINGULAR+COMPLETE
taʃaʃ,toʃəʃot,PRESENT+THIRD+F+PLURAL+COMPLETE
taʃaʃ,toʃeʃet,PRESENT+THIRD+F+SINGULAR+COMPLETE
taʃaʃ,toʃəʃim,PRESENT+THIRD+M+PLURAL+COMPLETE
taʃaʃ,toʃeiʃ,PRESENT+THIRD+M+SINGULAR+COMPLETE
tavaħ,təvuħot,BEINONI+FIRST+F+PLURAL+COMPLETE
tavaħ,təvuħa,BEINONI+FIRST+F+SINGULAR+COMPLETE
tavaħ,təvuħim,BEINONI+FIRST+M+PLURAL+COMPLETE
tavaħ,tavuaħ,BEINONI+FIRST+M+SINGULAR+COMPLETE
tavaħ,təvuħot,BEINONI+SECOND+F+PLURAL+COMPLETE
tavaħ,təvuħa,BEINONI+SECOND+F+SINGULAR+COMPLETE
tavaħ,təvuħim,BEINONI+SECOND+M+PLURAL+COMPLETE
tavaħ,tavuaħ,BEINONI+SECOND+M+SINGULAR+COMPLETE
tavaħ,təvuħot,BEINONI+THIRD+F+PLURAL+COMPLETE
tavaħ,təvuħa,BEINONI+THIRD+F+SINGULAR+COMPLETE
tavaħ,təvuħim,BEINONI+THIRD+M+PLURAL+COMPLETE
tavaħ,tavuaħ,BEINONI+THIRD+M+SINGULAR+COMPLETE
tavaħ,nitbaħ,FUTURE+FIRST+MF+PLURAL+COMPLETE
tavaħ,ʔetbaħ,FUTURE+FIRST+MF+SINGULAR+COMPLETE
tavaħ,tivħu,IMPERATIVE+SECOND+F+PLURAL+COMPLETE
tavaħ,tivħi,IMPERATIVE+SECOND+F+SINGULAR+COMPLETE
tavaħ,tivħu,IMPERATIVE+SECOND+M+PLURAL+COMPLETE
tavaħ,təvaħ,IMPERATIVE+SECOND+M+SINGULAR+COMPLETE
tavaħ,litboaħ,INFINITIVE+E+E+E+COMPLETE
tavaħ,litboaħ,INFINITIVE+E+E+E+MISSING
tavaħ,tavaħnu,PAST+FIRST+MF+PLURAL+COMPLETE
tavaħ,tavaħti,PAST+FIRST+MF+SINGULAR+COMPLETE
tavaħ,təvaħten,PAST+SECOND+F+PLURAL+COMPLETE
tavaħ,tavaħt,PAST+SECOND+F+SINGULAR+COMPLETE
tavaħ,təvaħtem,PAST+SECOND+M+PLURAL+COMPLETE
tavaħ,tavaħta,PAST+SECOND+M+SINGULAR+COMPLETE
tavaħ,tavəħu,PAST+THIRD+F+PLURAL+COMPLETE
tavaħ,tavəħa,PAST+THIRD+F+SINGULAR+COMPLETE
tavaħ,tavəħu,PAST+THIRD+M+PLURAL+COMPLETE
tavaħ,tavaħ,PAST+THIRD+M+SINGULAR+COMPLETE
tavaħ,tovəħot,PRESENT+FIRST+F+PLURAL+COMPLETE
tavaħ,tovaħat,PRESENT+FIRST+F+SINGULAR+COMPLETE
tavaħ,tovəħim,PRESENT+FIRST+M+PLURAL+COMPLETE
tavaħ,toveiaħ,PRESENT+FIRST+M+SINGULAR+COMPLETE
tavaħ,tovəħot,PRESENT+SECOND+F+PLURAL+COMPLETE
tavaħ,tovaħat,PRESENT+SECOND+F+SINGULAR+COMPLETE
tavaħ,tovəħim,PRESENT+SECOND+M+PLURAL+COMPLETE
tavaħ,toveiaħ,PRESENT+SECOND+M+SINGULAR+COMPLETE
tavaħ,tovəħot,PRESENT+THIRD+F+PLURAL+COMPLETE
tavaħ,tovaħat,PRESENT+THIRD+F+SINGULAR+COMPLETE
tavaħ,tovəħim,PRESENT+THIRD+M+PLURAL+COMPLETE
tavaħ,toveiaħ,PRESENT+THIRD+M+SINGULAR+COMPLETE
taval,təvulot,BEINONI+FIRST+F+PLURAL+COMPLETE
taval,təvula,BEINONI+FIRST+F+SINGULAR+COMPLETE
taval,təvulim,BEINONI+FIRST+M+PLURAL+COMPLETE
taval,tavul,BEINONI+FIRST+M+SINGULAR+COMPLETE
taval,təvulot,BEINONI+SECOND+F+PLURAL+COMPLETE
taval,təvula,BEINONI+SECOND+F+SINGULAR+COMPLETE
taval,təvulim,BEINONI+SECOND+M+PLURAL+COMPLETE
taval,tavul,BEINONI+SECOND+M+SINGULAR+COMPLETE
taval,təvulot,BEINONI+THIRD+F+PLURAL+COMPLETE
taval,təvula,BEINONI+THIRD+F+SINGULAR+COMPLETE
taval,təvulim,BEINONI+THIRD+M+PLURAL+COMPLETE
taval,tavul,BEINONI+THIRD+M+SINGULAR+COMPLETE
taval,nitbol,FUTURE+FIRST+MF+PLURAL+COMPLETE
taval,nitbol,FUTURE+FIRST+MF+PLURAL+MISSING
taval,ʔetbol,FUTURE+FIRST+MF+SINGULAR+COMPLETE
taval,ʔetbol,FUTURE+FIRST+MF+SINGULAR+MISSING
taval,tivlu,IMPERATIVE+SECOND+F+PLURAL+COMPLETE
taval,təvoləna,IMPERATIVE+SECOND+F+PLURAL+MISSING
taval,tivli,IMPERATIVE+SECOND+F+SINGULAR+COMPLETE
taval,tivlu,IMPERATIVE+SECOND+M+PLURAL+COMPLETE
taval,təvol,IMPERATIVE+SECOND+M+SINGULAR+COMPLETE
taval,təvol,IMPERATIVE+SECOND+M+SINGULAR+MISSING
taval,litbol,INFINITIVE+E+E+E+COMPLETE
taval,litbol,INFINITIVE+E+E+E+MISSING
taval,tavalnu,PAST+FIRST+MF+PLURAL+COMPLETE
taval,tavalti,PAST+FIRST+MF+SINGULAR+COMPLETE
taval,təvalten,PAST+SECOND+F+PLURAL+COMPLETE
taval,tavalt,PAST+SECOND+F+SINGULAR+COMPLETE
taval,təvaltem,PAST+SECOND+M+PLURAL+COMPLETE
taval,tavalta,PAST+SECOND+M+SINGULAR+COMPLETE
taval,tavəlu,PAST+THIRD+F+PLURAL+COMPLETE
taval,tavəla,PAST+THIRD+F+SINGULAR+COMPLETE
taval,tavəlu,PAST+THIRD+M+PLURAL+COMPLETE
taval,taval,PAST+THIRD+M+SINGULAR+COMPLETE
taval,tovəlot,PRESENT+FIRST+F+PLURAL+COMPLETE
taval,tovelet,PRESENT+FIRST+F+SINGULAR+COMPLETE
taval,tovəlim,PRESENT+FIRST+M+PLURAL+COMPLETE
taval,toveil,PRESENT+FIRST+M+SINGULAR+COMPLETE
taval,tovəlot,PRESENT+SECOND+F+PLURAL+COMPLETE
taval,tovelet,PRESENT+SECOND+F+SINGULAR+COMPLETE
taval,tovəlim,PRESENT+SECOND+M+PLURAL+COMPLETE
taval,toveil,PRESENT+SECOND+M+SINGULAR+COMPLETE
taval,tovəlot,PRESENT+THIRD+F+PLURAL+COMPLETE
taval,tovelet,PRESENT+THIRD+F+SINGULAR+COMPLETE
taval,tovəlim,PRESENT+THIRD+M+PLURAL+COMPLETE
taval,toveil,PRESENT+THIRD+M+SINGULAR+COMPLETE
tavaʕ,təvuʕot,BEINONI+FIRST+F+PLURAL+COMPLETE
tavaʕ,təvuʕa,BEINONI+FIRST+F+SINGULAR+COMPLETE
tavaʕ,təvuʕim,BEINONI+FIRST+M+PLURAL+COMPLETE
tavaʕ,tavuaʕ,BEINONI+FIRST+M+SINGULAR+COMPLETE
tavaʕ,təvuʕot,BEINONI+SECOND+F+PLURAL+COMPLETE
tavaʕ,təvuʕa,BEINONI+SECOND+F+SINGULAR+COMPLETE
tavaʕ,təvuʕim,BEINONI+SECOND+M+PLURAL+COMPLETE
tavaʕ,tavuaʕ,BEINONI+SECOND+M+SINGULAR+COMPLETE
tavaʕ,təvuʕot,BEINONI+THIRD+F+PLURAL+COMPLETE
tavaʕ,təvuʕa,BEINONI+THIRD+F+SINGULAR+COMPLETE
tavaʕ,təvuʕim,BEINONI+THIRD+M+PLURAL+COMPLETE
tavaʕ,tavuaʕ,BEINONI+THIRD+M+SINGULAR+COMPLETE
tavaʕ,nitbaʕ,FUTURE+FIRST+MF+PLURAL+COMPLETE
tavaʕ,ʔetbaʕ,FUTURE+FIRST+MF+SINGULAR+COMPLETE
tavaʕ,tivʕu,IMPERATIVE+SECOND+F+PLURAL+COMPLETE
tavaʕ,tivʕi,IMPERATIVE+SECOND+F+SINGULAR+COMPLETE
tavaʕ,tivʕu,IMPERATIVE+SECOND+M+PLURAL+COMPLETE
tavaʕ,təvaʕ,IMPERATIVE+SECOND+M+SINGULAR+COMPLETE
tavaʕ,litboaʕ,INFINITIVE+E+E+E+COMPLETE
tavaʕ,litboaʕ,INFINITIVE+E+E+E+MISSING
tavaʕ,tavaʕnu,PAST+FIRST+MF+PLURAL+COMPLETE
tavaʕ,tavaʕti,PAST+FIRST+MF+SINGULAR+COMPLETE
tavaʕ,təvaʕten,PAST+SECOND+F+PLURAL+COMPLETE
tavaʕ,tavaʕt,PAST+SECOND+F+SINGULAR+COMPLETE
tavaʕ,təvaʕtem,PAST+SECOND+M+PLURAL+COMPLETE
tavaʕ,tavaʕta,PAST+SECOND+M+SINGULAR+COMPLETE
tavaʕ,tavəʕu,PAST+THIRD+F+PLURAL+COMPLETE
tavaʕ,tavəʕa,PAST+THIRD+F+SINGULAR+COMPLETE
tavaʕ,tavəʕu,PAST+THIRD+M+PLURAL+COMPLETE
tavaʕ,tavaʕ,PAST+THIRD+M+SINGULAR+COMPLETE
tavaʕ,tovəʕot,PRESENT+FIRST+F+PLURAL+COMPLETE
tavaʕ,tovaʕat,PRESENT+FIRST+F+SINGULAR+COMPLETE
tavaʕ,tovəʕim,PRESENT+FIRST+M+PLURAL+COMPLETE
tavaʕ,toveiaʕ,PRESENT+FIRST+M+SINGULAR+COMPLETE
tavaʕ,tovəʕot,PRESENT+SECOND+F+PLURAL+COMPLETE
tavaʕ,tovaʕat,PRESENT+SECOND+F+SINGULAR+COMPLETE
tavaʕ,tovəʕim,PRESENT+SECOND+M+PLURAL+COMPLETE
tavaʕ,toveiaʕ,PRESENT+SECOND+M+SINGULAR+COMPLETE
tavaʕ,tovəʕot,PRESENT+THIRD+F+PLURAL+COMPLETE
tavaʕ,tovaʕat,PRESENT+THIRD+F+SINGULAR+COMPLETE
tavaʕ,tovəʕim,PRESENT+THIRD+M+PLURAL+COMPLETE
tavaʕ,toveiaʕ,PRESENT+THIRD+M+SINGULAR+COMPLETE
taʔam,nitʔam,FUTURE+FIRST+MF+PLURAL+COMPLETE
taʔam,ʔetʔam,FUTURE+FIRST+MF+SINGULAR+COMPLETE
taʔam,təʔamna,IMPERATIVE+SECOND+F+PLURAL+COMPLETE
taʔam,taʔami,IMPERATIVE+SECOND+F+SINGULAR+COMPLETE
taʔam,taʔamu,IMPERATIVE+SECOND+M+PLURAL+COMPLETE
taʔam,təʔam,IMPERATIVE+SECOND+M+SINGULAR+COMPLETE
taʔam,litʔom,INFINITIVE+E+E+E+COMPLETE
taʔam,litʔom,INFINITIVE+E+E+E+MISSING
taʔam,taʔamnu,PAST+FIRST+MF+PLURAL+COMPLETE
taʔam,taʔamti,PAST+FIRST+MF+SINGULAR+COMPLETE
taʔam,təʔamten,PAST+SECOND+F+PLURAL+COMPLETE
taʔam,taʔamt,PAST+SECOND+F+SINGULAR+COMPLETE
taʔam,təʔamtem,PAST+SECOND+M+PLURAL+COMPLETE
taʔam,taʔamta,PAST+SECOND+M+SINGULAR+COMPLETE
taʔam,taʔamu,PAST+THIRD+F+PLURAL+COMPLETE
taʔam,taʔama,PAST+THIRD+F+SINGULAR+COMPLETE
taʔam,taʔamu,PAST+THIRD+M+PLURAL+COMPLETE
taʔam,taʔam,PAST+THIRD+M+SINGULAR+COMPLETE
taʔam,toʔamot,PRESENT+FIRST+F+PLURAL+COMPLETE
taʔam,toʔemet,PRESENT+FIRST+F+SINGULAR+COMPLETE
taʔam,toʔamim,PRESENT+FIRST+M+PLURAL+COMPLETE
taʔam,toʔeim,PRESENT+FIRST+M+SINGULAR+COMPLETE
taʔam,toʔamot,PRESENT+SECOND+F+PLURAL+COMPLETE
taʔam,toʔemet,PRESENT+SECOND+F+SINGULAR+COMPLETE
taʔam,toʔamim,PRESENT+SECOND+M+PLURAL+COMPLETE
taʔam,toʔeim,PRESENT+SECOND+M+SINGULAR+COMPLETE
taʔam,toʔamot,PRESENT+THIRD+F+PLURAL+COMPLETE
taʔam,toʔemet,PRESENT+THIRD+F+SINGULAR+COMPLETE
taʔam,toʔamim,PRESENT+THIRD+M+PLURAL+COMPLETE
taʔam,toʔeim,PRESENT+THIRD+M+SINGULAR+COMPLETE
taʕam,nitʕam,FUTURE+FIRST+MF+PLURAL+COMPLETE
taʕam,ʔetʕam,FUTURE+FIRST+MF+SINGULAR+COMPLETE
taʕam,taʕamu,IMPERATIVE+SECOND+F+PLURAL+COMPLETE
taʕam,taʕami,IMPERATIVE+SECOND+F+SINGULAR+COMPLETE
taʕam,taʕamu,IMPERATIVE+SECOND+M+PLURAL+COMPLETE
taʕam,təʕam,IMPERATIVE+SECOND+M+SINGULAR+COMPLETE
taʕam,litʕom,INFINITIVE+E+E+E+COMPLETE
taʕam,litʕom,INFINITIVE+E+E+E+MISSING
taʕam,taʕamnu,PAST+FIRST+MF+PLURAL+COMPLETE
taʕam,taʕamti,PAST+FIRST+MF+SINGULAR+COMPLETE
taʕam,təʕamten,PAST+SECOND+F+PLURAL+COMPLETE
taʕam,taʕamt,PAST+SECOND+F+SINGULAR+COMPLETE
taʕam,təʕamtem,PAST+SECOND+M+PLURAL+COMPLETE
taʕam,taʕamta,PAST+SECOND+M+SINGULAR+COMPLETE
taʕam,taʕamu,PAST+THIRD+F+PLURAL+COMPLETE
taʕam,taʕama,PAST+THIRD+F+SINGULAR+COMPLETE
taʕam,taʕamu,PAST+THIRD+M+PLURAL+COMPLETE
taʕam,taʕam,PAST+THIRD+M+SINGULAR+COMPLETE
taʕam,toʕamot,PRESENT+FIRST+F+PLURAL+COMPLETE
taʕam,toʕemet,PRESENT+FIRST+F+SINGULAR+COMPLETE
taʕam,toʕamim,PRESENT+FIRST+M+PLURAL+COMPLETE
taʕam,toʕeim,PRESENT+FIRST+M+SINGULAR+COMPLETE
taʕam,toʕamot,PRESENT+SECOND+F+PLURAL+COMPLETE
taʕam,toʕemet,PRESENT+SECOND+F+SINGULAR+COMPLETE
taʕam,toʕamim,PRESENT+SECOND+M+PLURAL+COMPLETE
taʕam,toʕeim,PRESENT+SECOND+M+SINGULAR+COMPLETE
taʕam,toʕamot,PRESENT+THIRD+F+PLURAL+COMPLETE
taʕam,toʕemet,PRESENT+THIRD+F+SINGULAR+COMPLETE
taʕam,toʕamim,PRESENT+THIRD+M+PLURAL+COMPLETE
taʕam,toʕeim,PRESENT+THIRD+M+SINGULAR+COMPLETE
taʕan,təʕunot,BEINONI+FIRST+F+PLURAL+COMPLETE
taʕan,təʕuna,BEINONI+FIRST+F+SINGULAR+COMPLETE
taʕan,təʕunim,BEINONI+FIRST+M+PLURAL+COMPLETE
taʕan,taʕun,BEINONI+FIRST+M+SINGULAR+COMPLETE
taʕan,təʕunot,BEINONI+SECOND+F+PLURAL+COMPLETE
taʕan,təʕuna,BEINONI+SECOND+F+SINGULAR+COMPLETE
taʕan,təʕunim,BEINONI+SECOND+M+PLURAL+COMPLETE
taʕan,taʕun,BEINONI+SECOND+M+SINGULAR+COMPLETE
taʕan,təʕunot,BEINONI+THIRD+F+PLURAL+COMPLETE
taʕan,təʕuna,BEINONI+THIRD+F+SINGULAR+COMPLETE
taʕan,təʕunim,BEINONI+THIRD+M+PLURAL+COMPLETE
taʕan,taʕun,BEINONI+THIRD+M+SINGULAR+COMPLETE
taʕan,nitʕan,FUTURE+FIRST+MF+PLURAL+COMPLETE
taʕan,ʔetʕan,FUTURE+FIRST+MF+SINGULAR+COMPLETE
taʕan,taʕanu,IMPERATIVE+SECOND+F+PLURAL+COMPLETE
taʕan,taʕani,IMPERATIVE+SECOND+F+SINGULAR+COMPLETE
taʕan,taʕanu,IMPERATIVE+SECOND+M+PLURAL+COMPLETE
taʕan,təʕan,IMPERATIVE+SECOND+M+SINGULAR+COMPLETE
taʕan,litʕon,INFINITIVE+E+E+E+COMPLETE
taʕan,litʕon,INFINITIVE+E+E+E+MISSING
taʕan,taʕannu,PAST+FIRST+MF+PLURAL+COMPLETE
taʕan,taʕanti,PAST+FIRST+MF+SINGULAR+COMPLETE
taʕan,təʕanten,PAST+SECOND+F+PLURAL+COMPLETE
taʕan,taʕant,PAST+SECOND+F+SINGULAR+COMPLETE
taʕan,təʕantem,PAST+SECOND+M+PLURAL+COMPLETE
taʕan,taʕanta,PAST+SECOND+M+SINGULAR+COMPLETE
taʕan,taʕanu,PAST+THIRD+F+PLURAL+COMPLETE
taʕan,taʕana,PAST+THIRD+F+SINGULAR+COMPLETE
taʕan,taʕanu,PAST+THIRD+M+PLURAL+COMPLETE
taʕan,taʕan,PAST+THIRD+M+SINGULAR+COMPLETE
taʕan,toʕanot,PRESENT+FIRST+F+PLURAL+COMPLETE
taʕan,toʕenet,PRESENT+FIRST+F+SINGULAR+COMPLETE
taʕan,toʕanim,PRESENT+FIRST+M+PLURAL+COMPLETE
taʕan,toʕein,PRESENT+FIRST+M+SINGULAR+COMPLETE
taʕan,toʕanot,PRESENT+SECOND+F+PLURAL+COMPLETE
taʕan,toʕenet,PRESENT+SECOND+F+SINGULAR+COMPLETE
taʕan,toʕanim,PRESENT+SECOND+M+PLURAL+COMPLETE
taʕan,toʕein,PRESENT+SECOND+M+SINGULAR+COMPLETE
taʕan,toʕanot,PRESENT+THIRD+F+PLURAL+COMPLETE
taʕan,toʕenet,PRESENT+THIRD+F+SINGULAR+COMPLETE
taʕan,toʕanim,PRESENT+THIRD+M+PLURAL+COMPLETE
taʕan,toʕein,PRESENT+THIRD+M+SINGULAR+COMPLETE
taΧaf,təΧufot,BEINONI+FIRST+F+PLURAL+COMPLETE
taΧaf,təΧufa,BEINONI+FIRST+F+SINGULAR+COMPLETE
taΧaf,təΧufim,BEINONI+FIRST+M+PLURAL+COMPLETE
taΧaf,taΧuf,BEINONI+FIRST+M+SINGULAR+COMPLETE
taΧaf,təΧufot,BEINONI+SECOND+F+PLURAL+COMPLETE
taΧaf,təΧufa,BEINONI+SECOND+F+SINGULAR+COMPLETE
taΧaf,təΧufim,BEINONI+SECOND+M+PLURAL+COMPLETE
taΧaf,taΧuf,BEINONI+SECOND+M+SINGULAR+COMPLETE
taΧaf,təΧufot,BEINONI+THIRD+F+PLURAL+COMPLETE
taΧaf,təΧufa,BEINONI+THIRD+F+SINGULAR+COMPLETE
taΧaf,təΧufim,BEINONI+THIRD+M+PLURAL+COMPLETE
taΧaf,taΧuf,BEINONI+THIRD+M+SINGULAR+COMPLETE
taΧaf,nitkof,FUTURE+FIRST+MF+PLURAL+COMPLETE
taΧaf,nitkof,FUTURE+FIRST+MF+PLURAL+MISSING
taΧaf,ʔetkof,FUTURE+FIRST+MF+SINGULAR+COMPLETE
taΧaf,ʔetkof,FUTURE+FIRST+MF+SINGULAR+MISSING
taΧaf,tiΧfu,IMPERATIVE+SECOND+F+PLURAL+COMPLETE
taΧaf,təΧofəna,IMPERATIVE+SECOND+F+PLURAL+MISSING
taΧaf,tiΧfi,IMPERATIVE+SECOND+F+SINGULAR+COMPLETE
taΧaf,tiΧfu,IMPERATIVE+SECOND+M+PLURAL+COMPLETE
taΧaf,təΧof,IMPERATIVE+SECOND+M+SINGULAR+COMPLETE
taΧaf,təΧof,IMPERATIVE+SECOND+M+SINGULAR+MISSING
taΧaf,litkof,INFINITIVE+E+E+E+COMPLETE
taΧaf,litkof,INFINITIVE+E+E+E+MISSING
taΧaf,taΧafnu,PAST+FIRST+MF+PLURAL+COMPLETE
taΧaf,taΧafti,PAST+FIRST+MF+SINGULAR+COMPLETE
taΧaf,təΧaften,PAST+SECOND+F+PLURAL+COMPLETE
taΧaf,taΧaft,PAST+SECOND+F+SINGULAR+COMPLETE
taΧaf,təΧaftem,PAST+SECOND+M+PLURAL+COMPLETE
taΧaf,taΧafta,PAST+SECOND+M+SINGULAR+COMPLETE
taΧaf,taΧəfu,PAST+THIRD+F+PLURAL+COMPLETE
taΧaf,taΧəfa,PAST+THIRD+F+SINGULAR+COMPLETE
taΧaf,taΧəfu,PAST+THIRD+M+PLURAL+COMPLETE
taΧaf,taΧaf,PAST+THIRD+M+SINGULAR+COMPLETE
taΧaf,toΧəfot,PRESENT+FIRST+F+PLURAL+COMPLETE
taΧaf,toΧefet,PRESENT+FIRST+F+SINGULAR+COMPLETE
taΧaf,toΧəfim,PRESENT+FIRST+M+PLURAL+COMPLETE
taΧaf,toΧeif,PRESENT+FIRST+M+SINGULAR+COMPLETE
taΧaf,toΧəfot,PRESENT+SECOND+F+PLURAL+COMPLETE
taΧaf,toΧefet,PRESENT+SECOND+F+SINGULAR+COMPLETE
taΧaf,toΧəfim,PRESENT+SECOND+M+PLURAL+COMPLETE
taΧaf,toΧeif,PRESENT+SECOND+M+SINGULAR+COMPLETE
taΧaf,toΧəfot,PRESENT+THIRD+F+PLURAL+COMPLETE
taΧaf,toΧefet,PRESENT+THIRD+F+SINGULAR+COMPLETE
taΧaf,toΧəfim,PRESENT+THIRD+M+PLURAL+COMPLETE
taΧaf,toΧeif,PRESENT+THIRD+M+SINGULAR+COMPLETE
tsadaq,tsəduqot,BEINONI+FIRST+F+PLURAL+COMPLETE
tsadaq,tsəduqa,BEINONI+FIRST+F+SINGULAR+COMPLETE
tsadaq,tsəduqim,BEINONI+FIRST+M+PLURAL+COMPLETE
tsadaq,tsaduq,BEINONI+FIRST+M+SINGULAR+COMPLETE
tsadaq,tsəduqot,BEINONI+SECOND+F+PLURAL+COMPLETE
tsadaq,tsəduqa,BEINONI+SECOND+F+SINGULAR+COMPLETE
tsadaq,tsəduqim,BEINONI+SECOND+M+PLURAL+COMPLETE
tsadaq,tsaduq,BEINONI+SECOND+M+SINGULAR+COMPLETE
tsadaq,tsəduqot,BEINONI+THIRD+F+PLURAL+COMPLETE
tsadaq,tsəduqa,BEINONI+THIRD+F+SINGULAR+COMPLETE
tsadaq,tsəduqim,BEINONI+THIRD+M+PLURAL+COMPLETE
tsadaq,tsaduq,BEINONI+THIRD+M+SINGULAR+COMPLETE
tsadaq,nitsdaq,FUTURE+FIRST+MF+PLURAL+COMPLETE
tsadaq,ʔetsdaq,FUTURE+FIRST+MF+SINGULAR+COMPLETE
tsadaq,tsədaqna,IMPERATIVE+SECOND+F+PLURAL+COMPLETE
tsadaq,tsidqi,IMPERATIVE+SECOND+F+SINGULAR+COMPLETE
tsadaq,tsidqu,IMPERATIVE+SECOND+M+PLURAL+COMPLETE
tsadaq,tsədaq,IMPERATIVE+SECOND+M+SINGULAR+COMPLETE
tsadaq,litsdoq,INFINITIVE+E+E+E+COMPLETE
tsadaq,litsdoq,INFINITIVE+E+E+E+MISSING
tsadaq,tsadaqnu,PAST+FIRST+MF+PLURAL+COMPLETE
tsadaq,tsadaqti,PAST+FIRST+MF+SINGULAR+COMPLETE
tsadaq,tsədaqten,PAST+SECOND+F+PLURAL+COMPLETE
tsadaq,tsadaqt,PAST+SECOND+F+SINGULAR+COMPLETE
tsadaq,tsədaqtem,PAST+SECOND+M+PLURAL+COMPLETE
tsadaq,tsadaqta,PAST+SECOND+M+SINGULAR+COMPLETE
tsadaq,tsadəqu,PAST+THIRD+F+PLURAL+COMPLETE
tsadaq,tsadəqa,PAST+THIRD+F+SINGULAR+COMPLETE
tsadaq,tsadəqu,PAST+THIRD+M+PLURAL+COMPLETE
tsadaq,tsadaq,PAST+THIRD+M+SINGULAR+COMPLETE
tsadaq,tsodəqot,PRESENT+FIRST+F+PLURAL+COMPLETE
tsadaq,tsodeqet,PRESENT+FIRST+F+SINGULAR+COMPLETE
tsadaq,tsodəqim,PRESENT+FIRST+M+PLURAL+COMPLETE
tsadaq,tsodeiq,PRESENT+FIRST+M+SINGULAR+COMPLETE
tsadaq,tsodəqot,PRESENT+SECOND+F+PLURAL+COMPLETE
tsadaq,tsodeqet,PRESENT+SECOND+F+SINGULAR+COMPLETE
tsadaq,tsodəqim,PRESENT+SECOND+M+PLURAL+COMPLETE
tsadaq,tsodeiq,PRESENT+SECOND+M+SINGULAR+COMPLETE
tsadaq,tsodəqot,PRESENT+THIRD+F+PLURAL+COMPLETE
tsadaq,tsodeqet,PRESENT+THIRD+F+SINGULAR+COMPLETE
tsadaq,tsodəqim,PRESENT+THIRD+M+PLURAL+COMPLETE
tsadaq,tsodeiq,PRESENT+THIRD+M+SINGULAR+COMPLETE
tsafan,tsəfunot,BEINONI+FIRST+F+PLURAL+COMPLETE
tsafan,tsəfuna,BEINONI+FIRST+F+SINGULAR+COMPLETE
tsafan,tsəfunim,BEINONI+FIRST+M+PLURAL+COMPLETE
tsafan,tsafun,BEINONI+FIRST+M+SINGULAR+COMPLETE
tsafan,tsəfunot,BEINONI+SECOND+F+PLURAL+COMPLETE
tsafan,tsəfuna,BEINONI+SECOND+F+SINGULAR+COMPLETE
tsafan,tsəfunim,BEINONI+SECOND+M+PLURAL+COMPLETE
tsafan,tsafun,BEINONI+SECOND+M+SINGULAR+COMPLETE
tsafan,tsəfunot,BEINONI+THIRD+F+PLURAL+COMPLETE
tsafan,tsəfuna,BEINONI+THIRD+F+SINGULAR+COMPLETE
tsafan,tsəfunim,BEINONI+THIRD+M+PLURAL+COMPLETE
tsafan,tsafun,BEINONI+THIRD+M+SINGULAR+COMPLETE
tsafan,nitspon,FUTURE+FIRST+MF+PLURAL+COMPLETE
tsafan,nitspon,FUTURE+FIRST+MF+PLURAL+MISSING
tsafan,ʔetspon,FUTURE+FIRST+MF+SINGULAR+COMPLETE
tsafan,ʔetspon,FUTURE+FIRST+MF+SINGULAR+MISSING
tsafan,tsifnu,IMPERATIVE+SECOND+F+PLURAL+COMPLETE
tsafan,tsəfonna,IMPERATIVE+SECOND+F+PLURAL+MISSING
tsafan,tsifni,IMPERATIVE+SECOND+F+SINGULAR+COMPLETE
tsafan,tsifnu,IMPERATIVE+SECOND+M+PLURAL+COMPLETE
tsafan,tsəfon,IMPERATIVE+SECOND+M+SINGULAR+COMPLETE
tsafan,tsəfon,IMPERATIVE+SECOND+M+SINGULAR+MISSING
tsafan,litspon,INFINITIVE+E+E+E+COMPLETE
tsafan,litspon,INFINITIVE+E+E+E+MISSING
tsafan,tsafannu,PAST+FIRST+MF+PLURAL+COMPLETE
tsafan,tsafanti,PAST+FIRST+MF+SINGULAR+COMPLETE
tsafan,tsəfanten,PAST+SECOND+F+PLURAL+COMPLETE
tsafan,tsafant,PAST+SECOND+F+SINGULAR+COMPLETE
tsafan,tsəfantem,PAST+SECOND+M+PLURAL+COMPLETE
tsafan,tsafanta,PAST+SECOND+M+SINGULAR+COMPLETE
tsafan,tsafənu,PAST+THIRD+F+PLURAL+COMPLETE
tsafan,tsafəna,PAST+THIRD+F+SINGULAR+COMPLETE
tsafan,tsafənu,PAST+THIRD+M+PLURAL+COMPLETE
tsafan,tsafan,PAST+THIRD+M+SINGULAR+COMPLETE
tsafan,tsofənot,PRESENT+FIRST+F+PLURAL+COMPLETE
tsafan,tsofenet,PRESENT+FIRST+F+SINGULAR+COMPLETE
tsafan,tsofənim,PRESENT+FIRST+M+PLURAL+COMPLETE
tsafan,tsofein,PRESENT+FIRST+M+SINGULAR+COMPLETE
tsafan,tsofənot,PRESENT+SECOND+F+PLURAL+COMPLETE
tsafan,tsofenet,PRESENT+SECOND+F+SINGULAR+COMPLETE
tsafan,tsofənim,PRESENT+SECOND+M+PLURAL+COMPLETE
tsafan,tsofein,PRESENT+SECOND+M+SINGULAR+COMPLETE
tsafan,tsofənot,PRESENT+THIRD+F+PLURAL+COMPLETE
tsafan,tsofenet,PRESENT+THIRD+F+SINGULAR+COMPLETE
tsafan,tsofənim,PRESENT+THIRD+M+PLURAL+COMPLETE
tsafan,tsofein,PRESENT+THIRD+M+SINGULAR+COMPLETE
tsafaʁ,tsəfuʁot,BEINONI+FIRST+F+PLURAL+COMPLETE
tsafaʁ,tsəfuʁa,BEINONI+FIRST+F+SINGULAR+COMPLETE
tsafaʁ,tsəfuʁim,BEINONI+FIRST+M+PLURAL+COMPLETE
tsafaʁ,tsafuʁ,BEINONI+FIRST+M+SINGULAR+COMPLETE
tsafaʁ,tsəfuʁot,BEINONI+SECOND+F+PLURAL+COMPLETE
tsafaʁ,tsəfuʁa,BEINONI+SECOND+F+SINGULAR+COMPLETE
tsafaʁ,tsəfuʁim,BEINONI+SECOND+M+PLURAL+COMPLETE
tsafaʁ,tsafuʁ,BEINONI+SECOND+M+SINGULAR+COMPLETE
tsafaʁ,tsəfuʁot,BEINONI+THIRD+F+PLURAL+COMPLETE
tsafaʁ,tsəfuʁa,BEINONI+THIRD+F+SINGULAR+COMPLETE
tsafaʁ,tsəfuʁim,BEINONI+THIRD+M+PLURAL+COMPLETE
tsafaʁ,tsafuʁ,BEINONI+THIRD+M+SINGULAR+COMPLETE
tsafaʁ,nitspoʁ,FUTURE+FIRST+MF+PLURAL+COMPLETE
tsafaʁ,nitspoʁ,FUTURE+FIRST+MF+PLURAL+MISSING
tsafaʁ,ʔetspoʁ,FUTURE+FIRST+MF+SINGULAR+COMPLETE
tsafaʁ,ʔetspoʁ,FUTURE+FIRST+MF+SINGULAR+MISSING
tsafaʁ,tsifʁu,IMPERATIVE+SECOND+F+PLURAL+COMPLETE
tsafaʁ,tsəfoʁəna,IMPERATIVE+SECOND+F+PLURAL+MISSING
tsafaʁ,tsifʁi,IMPERATIVE+SECOND+F+SINGULAR+COMPLETE
tsafaʁ,tsifʁu,IMPERATIVE+SECOND+M+PLURAL+COMPLETE
tsafaʁ,tsəfoʁ,IMPERATIVE+SECOND+M+SINGULAR+COMPLETE
tsafaʁ,tsəfoʁ,IMPERATIVE+SECOND+M+SINGULAR+MISSING
tsafaʁ,litspoʁ,INFINITIVE+E+E+E+COMPLETE
tsafaʁ,litspoʁ,INFINITIVE+E+E+E+MISSING
tsafaʁ,tsafaʁnu,PAST+FIRST+MF+PLURAL+COMPLETE
tsafaʁ,tsafaʁti,PAST+FIRST+MF+SINGULAR+COMPLETE
tsafaʁ,tsəfaʁten,PAST+SECOND+F+PLURAL+COMPLETE
tsafaʁ,tsafaʁt,PAST+SECOND+F+SINGULAR+COMPLETE
tsafaʁ,tsəfaʁtem,PAST+SECOND+M+PLURAL+COMPLETE
tsafaʁ,tsafaʁta,PAST+SECOND+M+SINGULAR+COMPLETE
tsafaʁ,tsafəʁu,PAST+THIRD+F+PLURAL+COMPLETE
tsafaʁ,tsafəʁa,PAST+THIRD+F+SINGULAR+COMPLETE
tsafaʁ,tsafəʁu,PAST+THIRD+M+PLURAL+COMPLETE
tsafaʁ,tsafaʁ,PAST+THIRD+M+SINGULAR+COMPLETE
tsafaʁ,tsofəʁot,PRESENT+FIRST+F+PLURAL+COMPLETE
tsafaʁ,tsofeʁet,PRESENT+FIRST+F+SINGULAR+COMPLETE
tsafaʁ,tsofəʁim,PRESENT+FIRST+M+PLURAL+COMPLETE
tsafaʁ,tsofeiʁ,PRESENT+FIRST+M+SINGULAR+COMPLETE
tsafaʁ,tsofəʁot,PRESENT+SECOND+F+PLURAL+COMPLETE
tsafaʁ,tsofeʁet,PRESENT+SECOND+F+SINGULAR+COMPLETE
tsafaʁ,tsofəʁim,PRESENT+SECOND+M+PLURAL+COMPLETE
tsafaʁ,tsofeiʁ,PRESENT+SECOND+M+SINGULAR+COMPLETE
tsafaʁ,tsofəʁot,PRESENT+THIRD+F+PLURAL+COMPLETE
tsafaʁ,tsofeʁet,PRESENT+THIRD+F+SINGULAR+COMPLETE
tsafaʁ,tsofəʁim,PRESENT+THIRD+M+PLURAL+COMPLETE
tsafaʁ,tsofeiʁ,PRESENT+THIRD+M+SINGULAR+COMPLETE
tsahal,nitshal,FUTURE+FIRST+MF+PLURAL+COMPLETE
tsahal,ʔetshal,FUTURE+FIRST+MF+SINGULAR+COMPLETE
tsahal,tsahalu,IMPERATIVE+SECOND+F+PLURAL+COMPLETE
tsahal,tsahali,IMPERATIVE+SECOND+F+SINGULAR+COMPLETE
tsahal,tsahalu,IMPERATIVE+SECOND+M+PLURAL+COMPLETE
tsahal,tsəhal,IMPERATIVE+SECOND+M+SINGULAR+COMPLETE
tsahal,litshol,INFINITIVE+E+E+E+COMPLETE
tsahal,litshol,INFINITIVE+E+E+E+MISSING
tsahal,tsahalnu,PAST+FIRST+MF+PLURAL+COMPLETE
tsahal,tsahalti,PAST+FIRST+MF+SINGULAR+COMPLETE
tsahal,tsəhalten,PAST+SECOND+F+PLURAL+COMPLETE
tsahal,tsahalt,PAST+SECOND+F+SINGULAR+COMPLETE
tsahal,tsəhaltem,PAST+SECOND+M+PLURAL+COMPLETE
tsahal,tsahalta,PAST+SECOND+M+SINGULAR+COMPLETE
tsahal,tsahalu,PAST+THIRD+F+PLURAL+COMPLETE
tsahal,tsahala,PAST+THIRD+F+SINGULAR+COMPLETE
tsahal,tsahalu,PAST+THIRD+M+PLURAL+COMPLETE
tsahal,tsahal,PAST+THIRD+M+SINGULAR+COMPLETE
tsahal,tsohalot,PRESENT+FIRST+F+PLURAL+COMPLETE
tsahal,tsohelet,PRESENT+FIRST+F+SINGULAR+COMPLETE
tsahal,tsohalim,PRESENT+FIRST+M+PLURAL+COMPLETE
tsahal,tsoheil,PRESENT+FIRST+M+SINGULAR+COMPLETE
tsahal,tsohalot,PRESENT+SECOND+F+PLURAL+COMPLETE
tsahal,tsohelet,PRESENT+SECOND+F+SINGULAR+COMPLETE
tsahal,tsohalim,PRESENT+SECOND+M+PLURAL+COMPLETE
tsahal,tsoheil,PRESENT+SECOND+M+SINGULAR+COMPLETE
tsahal,tsohalot,PRESENT+THIRD+F+PLURAL+COMPLETE
tsahal,tsohelet,PRESENT+THIRD+F+SINGULAR+COMPLETE
tsahal,tsohalim,PRESENT+THIRD+M+PLURAL+COMPLETE
tsahal,tsoheil,PRESENT+THIRD+M+SINGULAR+COMPLETE
tsaħaq,nitsħaq,FUTURE+FIRST+MF+PLURAL+COMPLETE
tsaħaq,ʔetsħaq,FUTURE+FIRST+MF+SINGULAR+COMPLETE
tsaħaq,tsaħaqu,IMPERATIVE+SECOND+F+PLURAL+COMPLETE
tsaħaq,tsaħaqi,IMPERATIVE+SECOND+F+SINGULAR+COMPLETE
tsaħaq,tsaħaqu,IMPERATIVE+SECOND+M+PLURAL+COMPLETE
tsaħaq,tsəħaq,IMPERATIVE+SECOND+M+SINGULAR+COMPLETE
tsaħaq,litsħoq,INFINITIVE+E+E+E+COMPLETE
tsaħaq,litsħoq,INFINITIVE+E+E+E+MISSING
tsaħaq,tsaħaqnu,PAST+FIRST+MF+PLURAL+COMPLETE
tsaħaq,tsaħaqti,PAST+FIRST+MF+SINGULAR+COMPLETE
tsaħaq,tsəħaqten,PAST+SECOND+F+PLURAL+COMPLETE
tsaħaq,tsaħaqt,PAST+SECOND+F+SINGULAR+COMPLETE
tsaħaq,tsəħaqtem,PAST+SECOND+M+PLURAL+COMPLETE
tsaħaq,tsaħaqta,PAST+SECOND+M+SINGULAR+COMPLETE
tsaħaq,tsaħaqu,PAST+THIRD+F+PLURAL+COMPLETE
tsaħaq,tsaħaqa,PAST+THIRD+F+SINGULAR+COMPLETE
tsaħaq,tsaħaqu,PAST+THIRD+M+PLURAL+COMPLETE
tsaħaq,tsaħaq,PAST+THIRD+M+SINGULAR+COMPLETE
tsaħaq,tsoħaqot,PRESENT+FIRST+F+PLURAL+COMPLETE
tsaħaq,tsoħeqet,PRESENT+FIRST+F+SINGULAR+COMPLETE
tsaħaq,tsoħaqim,PRESENT+FIRST+M+PLURAL+COMPLETE
tsaħaq,tsoħeiq,PRESENT+FIRST+M+SINGULAR+COMPLETE
tsaħaq,tsoħaqot,PRESENT+SECOND+F+PLURAL+COMPLETE
tsaħaq,tsoħeqet,PRESENT+SECOND+F+SINGULAR+COMPLETE
tsaħaq,tsoħaqim,PRESENT+SECOND+M+PLURAL+COMPLETE
tsaħaq,tsoħeiq,PRESENT+SECOND+M+SINGULAR+COMPLETE
tsaħaq,tsoħaqot,PRESENT+THIRD+F+PLURAL+COMPLETE
tsaħaq,tsoħeqet,PRESENT+THIRD+F+SINGULAR+COMPLETE
tsaħaq,tsoħaqim,PRESENT+THIRD+M+PLURAL+COMPLETE
tsaħaq,tsoħeiq,PRESENT+THIRD+M+SINGULAR+COMPLETE
tsalaf,tsəlufot,BEINONI+FIRST+F+PLURAL+COMPLETE
tsalaf,tsəlufa,BEINONI+FIRST+F+SINGULAR+COMPLETE
tsalaf,tsəlufim,BEINONI+FIRST+M+PLURAL+COMPLETE
tsalaf,tsaluf,BEINONI+FIRST+M+SINGULAR+COMPLETE
tsalaf,tsəlufot,BEINONI+SECOND+F+PLURAL+COMPLETE
tsalaf,tsəlufa,BEINONI+SECOND+F+SINGULAR+COMPLETE
tsalaf,tsəlufim,BEINONI+SECOND+M+PLURAL+COMPLETE
tsalaf,tsaluf,BEINONI+SECOND+M+SINGULAR+COMPLETE
tsalaf,tsəlufot,BEINONI+THIRD+F+PLURAL+COMPLETE
tsalaf,tsəlufa,BEINONI+THIRD+F+SINGULAR+COMPLETE
tsalaf,tsəlufim,BEINONI+THIRD+M+PLURAL+COMPLETE
tsalaf,tsaluf,BEINONI+THIRD+M+SINGULAR+COMPLETE
tsalaf,nitslof,FUTURE+FIRST+MF+PLURAL+COMPLETE
tsalaf,nitslof,FUTURE+FIRST+MF+PLURAL+MISSING
tsalaf,ʔetslof,FUTURE+FIRST+MF+SINGULAR+COMPLETE
tsalaf,ʔetslof,FUTURE+FIRST+MF+SINGULAR+MISSING
tsalaf,tsilfu,IMPERATIVE+SECOND+F+PLURAL+COMPLETE
tsalaf,tsəlofəna,IMPERATIVE+SECOND+F+PLURAL+MISSING
tsalaf,tsilfi,IMPERATIVE+SECOND+F+SINGULAR+COMPLETE
tsalaf,tsilfu,IMPERATIVE+SECOND+M+PLURAL+COMPLETE
tsalaf,tsəlof,IMPERATIVE+SECOND+M+SINGULAR+COMPLETE
tsalaf,tsəlof,IMPERATIVE+SECOND+M+SINGULAR+MISSING
tsalaf,litslof,INFINITIVE+E+E+E+COMPLETE
tsalaf,litslof,INFINITIVE+E+E+E+MISSING
tsalaf,tsalafnu,PAST+FIRST+MF+PLURAL+COMPLETE
tsalaf,tsalafti,PAST+FIRST+MF+SINGULAR+COMPLETE
tsalaf,tsəlaften,PAST+SECOND+F+PLURAL+COMPLETE
tsalaf,tsalaft,PAST+SECOND+F+SINGULAR+COMPLETE
tsalaf,tsəlaftem,PAST+SECOND+M+PLURAL+COMPLETE
tsalaf,tsalafta,PAST+SECOND+M+SINGULAR+COMPLETE
tsalaf,tsaləfu,PAST+THIRD+F+PLURAL+COMPLETE
tsalaf,tsaləfa,PAST+THIRD+F+SINGULAR+COMPLETE
tsalaf,tsaləfu,PAST+THIRD+M+PLURAL+COMPLETE
tsalaf,tsalaf,PAST+THIRD+M+SINGULAR+COMPLETE
tsalaf,tsoləfot,PRESENT+FIRST+F+PLURAL+COMPLETE
tsalaf,tsolefet,PRESENT+FIRST+F+SINGULAR+COMPLETE
tsalaf,tsoləfim,PRESENT+FIRST+M+PLURAL+COMPLETE
tsalaf,tsoleif,PRESENT+FIRST+M+SINGULAR+COMPLETE
tsalaf,tsoləfot,PRESENT+SECOND+F+PLURAL+COMPLETE
tsalaf,tsolefet,PRESENT+SECOND+F+SINGULAR+COMPLETE
tsalaf,tsoləfim,PRESENT+SECOND+M+PLURAL+COMPLETE
tsalaf,tsoleif,PRESENT+SECOND+M+SINGULAR+COMPLETE
tsalaf,tsoləfot,PRESENT+THIRD+F+PLURAL+COMPLETE
tsalaf,tsolefet,PRESENT+THIRD+F+SINGULAR+COMPLETE
tsalaf,tsoləfim,PRESENT+THIRD+M+PLURAL+COMPLETE
tsalaf,tsoleif,PRESENT+THIRD+M+SINGULAR+COMPLETE
tsalaħ,tsəluħot,BEINONI+FIRST+F+PLURAL+COMPLETE
tsalaħ,tsəluħa,BEINONI+FIRST+F+SINGULAR+COMPLETE
tsalaħ,tsəluħim,BEINONI+FIRST+M+PLURAL+COMPLETE
tsalaħ,tsaluaħ,BEINONI+FIRST+M+SINGULAR+COMPLETE
tsalaħ,tsəluħot,BEINONI+SECOND+F+PLURAL+COMPLETE
tsalaħ,tsəluħa,BEINONI+SECOND+F+SINGULAR+COMPLETE
tsalaħ,tsəluħim,BEINONI+SECOND+M+PLURAL+COMPLETE
tsalaħ,tsaluaħ,BEINONI+SECOND+M+SINGULAR+COMPLETE
tsalaħ,tsəluħot,BEINONI+THIRD+F+PLURAL+COMPLETE
tsalaħ,tsəluħa,BEINONI+THIRD+F+SINGULAR+COMPLETE
tsalaħ,tsəluħim,BEINONI+THIRD+M+PLURAL+COMPLETE
tsalaħ,tsaluaħ,BEINONI+THIRD+M+SINGULAR+COMPLETE
tsalaħ,nitslaħ,FUTURE+FIRST+MF+PLURAL+COMPLETE
tsalaħ,ʔetslaħ,FUTURE+FIRST+MF+SINGULAR+COMPLETE
tsalaħ,tsilħu,IMPERATIVE+SECOND+F+PLURAL+COMPLETE
tsalaħ,tsilħi,IMPERATIVE+SECOND+F+SINGULAR+COMPLETE
tsalaħ,tsilħu,IMPERATIVE+SECOND+M+PLURAL+COMPLETE
tsalaħ,tsəlaħ,IMPERATIVE+SECOND+M+SINGULAR+COMPLETE
tsalaħ,litsloaħ,INFINITIVE+E+E+E+COMPLETE
tsalaħ,litsloaħ,INFINITIVE+E+E+E+MISSING
tsalaħ,tsalaħnu,PAST+FIRST+MF+PLURAL+COMPLETE
tsalaħ,tsalaħti,PAST+FIRST+MF+SINGULAR+COMPLETE
tsalaħ,tsəlaħten,PAST+SECOND+F+PLURAL+COMPLETE
tsalaħ,tsalaħt,PAST+SECOND+F+SINGULAR+COMPLETE
tsalaħ,tsəlaħtem,PAST+SECOND+M+PLURAL+COMPLETE
tsalaħ,tsalaħta,PAST+SECOND+M+SINGULAR+COMPLETE
tsalaħ,tsaləħu,PAST+THIRD+F+PLURAL+COMPLETE
tsalaħ,tsaləħa,PAST+THIRD+F+SINGULAR+COMPLETE
tsalaħ,tsaləħu,PAST+THIRD+M+PLURAL+COMPLETE
tsalaħ,tsalaħ,PAST+THIRD+M+SINGULAR+COMPLETE
tsalaħ,tsoləħot,PRESENT+FIRST+F+PLURAL+COMPLETE
tsalaħ,tsolaħat,PRESENT+FIRST+F+SINGULAR+COMPLETE
tsalaħ,tsoləħim,PRESENT+FIRST+M+PLURAL+COMPLETE
tsalaħ,tsoleiaħ,PRESENT+FIRST+M+SINGULAR+COMPLETE
tsalaħ,tsoləħot,PRESENT+SECOND+F+PLURAL+COMPLETE
tsalaħ,tsolaħat,PRESENT+SECOND+F+SINGULAR+COMPLETE
tsalaħ,tsoləħim,PRESENT+SECOND+M+PLURAL+COMPLETE
tsalaħ,tsoleiaħ,PRESENT+SECOND+M+SINGULAR+COMPLETE
tsalaħ,tsoləħot,PRESENT+THIRD+F+PLURAL+COMPLETE
tsalaħ,tsolaħat,PRESENT+THIRD+F+SINGULAR+COMPLETE
tsalaħ,tsoləħim,PRESENT+THIRD+M+PLURAL+COMPLETE
tsalaħ,tsoleiaħ,PRESENT+THIRD+M+SINGULAR+COMPLETE
tsalal,tsəlulot,BEINONI+FIRST+F+PLURAL+COMPLETE
tsalal,tsəlula,BEINONI+FIRST+F+SINGULAR+COMPLETE
tsalal,tsəlulim,BEINONI+FIRST+M+PLURAL+COMPLETE
tsalal,tsalul,BEINONI+FIRST+M+SINGULAR+COMPLETE
tsalal,tsəlulot,BEINONI+SECOND+F+PLURAL+COMPLETE
tsalal,tsəlula,BEINONI+SECOND+F+SINGULAR+COMPLETE
tsalal,tsəlulim,BEINONI+SECOND+M+PLURAL+COMPLETE
tsalal,tsalul,BEINONI+SECOND+M+SINGULAR+COMPLETE
tsalal,tsəlulot,BEINONI+THIRD+F+PLURAL+COMPLETE
tsalal,tsəlula,BEINONI+THIRD+F+SINGULAR+COMPLETE
tsalal,tsəlulim,BEINONI+THIRD+M+PLURAL+COMPLETE
tsalal,tsalul,BEINONI+THIRD+M+SINGULAR+COMPLETE
tsalal,nitslol,FUTURE+FIRST+MF+PLURAL+COMPLETE
tsalal,nitslol,FUTURE+FIRST+MF+PLURAL+MISSING
tsalal,ʔetslol,FUTURE+FIRST+MF+SINGULAR+COMPLETE
tsalal,ʔetslol,FUTURE+FIRST+MF+SINGULAR+MISSING
tsalal,tsiləlu,IMPERATIVE+SECOND+F+PLURAL+COMPLETE
tsalal,tsəloləna,IMPERATIVE+SECOND+F+PLURAL+MISSING
tsalal,tsiləli,IMPERATIVE+SECOND+F+SINGULAR+COMPLETE
tsalal,tsiləlu,IMPERATIVE+SECOND+M+PLURAL+COMPLETE
tsalal,tsəlol,IMPERATIVE+SECOND+M+SINGULAR+COMPLETE
tsalal,tsəlol,IMPERATIVE+SECOND+M+SINGULAR+MISSING
tsalal,litslol,INFINITIVE+E+E+E+COMPLETE
tsalal,litslol,INFINITIVE+E+E+E+MISSING
tsalal,tsalalnu,PAST+FIRST+MF+PLURAL+COMPLETE
tsalal,tsalalti,PAST+FIRST+MF+SINGULAR+COMPLETE
tsalal,tsəlalten,PAST+SECOND+F+PLURAL+COMPLETE
tsalal,tsalalt,PAST+SECOND+F+SINGULAR+COMPLETE
tsalal,tsəlaltem,PAST+SECOND+M+PLURAL+COMPLETE
tsalal,tsalalta,PAST+SECOND+M+SINGULAR+COMPLETE
tsalal,tsaləlu,PAST+THIRD+F+PLURAL+COMPLETE
tsalal,tsaləla,PAST+THIRD+F+SINGULAR+COMPLETE
tsalal,tsaləlu,PAST+THIRD+M+PLURAL+COMPLETE
tsalal,tsalal,PAST+THIRD+M+SINGULAR+COMPLETE
tsalal,tsoləlot,PRESENT+FIRST+F+PLURAL+COMPLETE
tsalal,tsolelet,PRESENT+FIRST+F+SINGULAR+COMPLETE
tsalal,tsoləlim,PRESENT+FIRST+M+PLURAL+COMPLETE
tsalal,tsoleil,PRESENT+FIRST+M+SINGULAR+COMPLETE
tsalal,tsoləlot,PRESENT+SECOND+F+PLURAL+COMPLETE
tsalal,tsolelet,PRESENT+SECOND+F+SINGULAR+COMPLETE
tsalal,tsoləlim,PRESENT+SECOND+M+PLURAL+COMPLETE
tsalal,tsoleil,PRESENT+SECOND+M+SINGULAR+COMPLETE
tsalal,tsoləlot,PRESENT+THIRD+F+PLURAL+COMPLETE
tsalal,tsolelet,PRESENT+THIRD+F+SINGULAR+COMPLETE
tsalal,tsoləlim,PRESENT+THIRD+M+PLURAL+COMPLETE
tsalal,tsoleil,PRESENT+THIRD+M+SINGULAR+COMPLETE
tsalav,tsəluvot,BEINONI+FIRST+F+PLURAL+COMPLETE
tsalav,tsəluva,BEINONI+FIRST+F+SINGULAR+COMPLETE
tsalav,tsəluvim,BEINONI+FIRST+M+PLURAL+COMPLETE
tsalav,tsaluv,BEINONI+FIRST+M+SINGULAR+COMPLETE
tsalav,tsəluvot,BEINONI+SECOND+F+PLURAL+COMPLETE
tsalav,tsəluva,BEINONI+SECOND+F+SINGULAR+COMPLETE
tsalav,tsəluvim,BEINONI+SECOND+M+PLURAL+COMPLETE
tsalav,tsaluv,BEINONI+SECOND+M+SINGULAR+COMPLETE
tsalav,tsəluvot,BEINONI+THIRD+F+PLURAL+COMPLETE
tsalav,tsəluva,BEINONI+THIRD+F+SINGULAR+COMPLETE
tsalav,tsəluvim,BEINONI+THIRD+M+PLURAL+COMPLETE
tsalav,tsaluv,BEINONI+THIRD+M+SINGULAR+COMPLETE
tsalav,nitslov,FUTURE+FIRST+MF+PLURAL+COMPLETE
tsalav,nitslov,FUTURE+FIRST+MF+PLURAL+MISSING
tsalav,ʔetslov,FUTURE+FIRST+MF+SINGULAR+COMPLETE
tsalav,ʔetslov,FUTURE+FIRST+MF+SINGULAR+MISSING
tsalav,tsəlovəna,IMPERATIVE+SECOND+F+PLURAL+COMPLETE
tsalav,tsəlovəna,IMPERATIVE+SECOND+F+PLURAL+MISSING
tsalav,tsilvi,IMPERATIVE+SECOND+F+SINGULAR+COMPLETE
tsalav,tsilvu,IMPERATIVE+SECOND+M+PLURAL+COMPLETE
tsalav,tsəlov,IMPERATIVE+SECOND+M+SINGULAR+COMPLETE
tsalav,tsəlov,IMPERATIVE+SECOND+M+SINGULAR+MISSING
tsalav,litslov,INFINITIVE+E+E+E+COMPLETE
tsalav,litslov,INFINITIVE+E+E+E+MISSING
tsalav,tsalavnu,PAST+FIRST+MF+PLURAL+COMPLETE
tsalav,tsalavti,PAST+FIRST+MF+SINGULAR+COMPLETE
tsalav,tsəlavten,PAST+SECOND+F+PLURAL+COMPLETE
tsalav,tsalavt,PAST+SECOND+F+SINGULAR+COMPLETE
tsalav,tsəlavtem,PAST+SECOND+M+PLURAL+COMPLETE
tsalav,tsalavta,PAST+SECOND+M+SINGULAR+COMPLETE
tsalav,tsaləvu,PAST+THIRD+F+PLURAL+COMPLETE
tsalav,tsaləva,PAST+THIRD+F+SINGULAR+COMPLETE
tsalav,tsaləvu,PAST+THIRD+M+PLURAL+COMPLETE
tsalav,tsalav,PAST+THIRD+M+SINGULAR+COMPLETE
tsalav,tsoləvot,PRESENT+FIRST+F+PLURAL+COMPLETE
tsalav,tsolevet,PRESENT+FIRST+F+SINGULAR+COMPLETE
tsalav,tsoləvim,PRESENT+FIRST+M+PLURAL+COMPLETE
tsalav,tsoleiv,PRESENT+FIRST+M+SINGULAR+COMPLETE
tsalav,tsoləvot,PRESENT+SECOND+F+PLURAL+COMPLETE
tsalav,tsolevet,PRESENT+SECOND+F+SINGULAR+COMPLETE
tsalav,tsoləvim,PRESENT+SECOND+M+PLURAL+COMPLETE
tsalav,tsoleiv,PRESENT+SECOND+M+SINGULAR+COMPLETE
tsalav,tsoləvot,PRESENT+THIRD+F+PLURAL+COMPLETE
tsalav,tsolevet,PRESENT+THIRD+F+SINGULAR+COMPLETE
tsalav,tsoləvim,PRESENT+THIRD+M+PLURAL+COMPLETE
tsalav,tsoleiv,PRESENT+THIRD+M+SINGULAR+COMPLETE
tsalaʕ,tsəluʕot,BEINONI+FIRST+F+PLURAL+COMPLETE
tsalaʕ,tsəluʕa,BEINONI+FIRST+F+SINGULAR+COMPLETE
tsalaʕ,tsəluʕim,BEINONI+FIRST+M+PLURAL+COMPLETE
tsalaʕ,tsaluaʕ,BEINONI+FIRST+M+SINGULAR+COMPLETE
tsalaʕ,tsəluʕot,BEINONI+SECOND+F+PLURAL+COMPLETE
tsalaʕ,tsəluʕa,BEINONI+SECOND+F+SINGULAR+COMPLETE
tsalaʕ,tsəluʕim,BEINONI+SECOND+M+PLURAL+COMPLETE
tsalaʕ,tsaluaʕ,BEINONI+SECOND+M+SINGULAR+COMPLETE
tsalaʕ,tsəluʕot,BEINONI+THIRD+F+PLURAL+COMPLETE
tsalaʕ,tsəluʕa,BEINONI+THIRD+F+SINGULAR+COMPLETE
tsalaʕ,tsəluʕim,BEINONI+THIRD+M+PLURAL+COMPLETE
tsalaʕ,tsaluaʕ,BEINONI+THIRD+M+SINGULAR+COMPLETE
tsalaʕ,nitslaʕ,FUTURE+FIRST+MF+PLURAL+COMPLETE
tsalaʕ,ʔetslaʕ,FUTURE+FIRST+MF+SINGULAR+COMPLETE
tsalaʕ,tsəlaʕna,IMPERATIVE+SECOND+F+PLURAL+COMPLETE
tsalaʕ,tsilʕi,IMPERATIVE+SECOND+F+SINGULAR+COMPLETE
tsalaʕ,tsilʕu,IMPERATIVE+SECOND+M+PLURAL+COMPLETE
tsalaʕ,tsəlaʕ,IMPERATIVE+SECOND+M+SINGULAR+COMPLETE
tsalaʕ,litsloaʕ,INFINITIVE+E+E+E+COMPLETE
tsalaʕ,litsloaʕ,INFINITIVE+E+E+E+MISSING
tsalaʕ,tsalaʕnu,PAST+FIRST+MF+PLURAL+COMPLETE
tsalaʕ,tsalaʕti,PAST+FIRST+MF+SINGULAR+COMPLETE
tsalaʕ,tsəlaʕten,PAST+SECOND+F+PLURAL+COMPLETE
tsalaʕ,tsalaʕt,PAST+SECOND+F+SINGULAR+COMPLETE
tsalaʕ,tsəlaʕtem,PAST+SECOND+M+PLURAL+COMPLETE
tsalaʕ,tsalaʕta,PAST+SECOND+M+SINGULAR+COMPLETE
tsalaʕ,tsaləʕu,PAST+THIRD+F+PLURAL+COMPLETE
tsalaʕ,tsaləʕa,PAST+THIRD+F+SINGULAR+COMPLETE
tsalaʕ,tsaləʕu,PAST+THIRD+M+PLURAL+COMPLETE
tsalaʕ,tsalaʕ,PAST+THIRD+M+SINGULAR+COMPLETE
tsalaʕ,tsoləʕot,PRESENT+FIRST+F+PLURAL+COMPLETE
tsalaʕ,tsolaʕat,PRESENT+FIRST+F+SINGULAR+COMPLETE
tsalaʕ,tsoləʕim,PRESENT+FIRST+M+PLURAL+COMPLETE
tsalaʕ,tsoleiaʕ,PRESENT+FIRST+M+SINGULAR+COMPLETE
tsalaʕ,tsoləʕot,PRESENT+SECOND+F+PLURAL+COMPLETE
tsalaʕ,tsolaʕat,PRESENT+SECOND+F+SINGULAR+COMPLETE
tsalaʕ,tsoləʕim,PRESENT+SECOND+M+PLURAL+COMPLETE
tsalaʕ,tsoleiaʕ,PRESENT+SECOND+M+SINGULAR+COMPLETE
tsalaʕ,tsoləʕot,PRESENT+THIRD+F+PLURAL+COMPLETE
tsalaʕ,tsolaʕat,PRESENT+THIRD+F+SINGULAR+COMPLETE
tsalaʕ,tsoləʕim,PRESENT+THIRD+M+PLURAL+COMPLETE
tsalaʕ,tsoleiaʕ,PRESENT+THIRD+M+SINGULAR+COMPLETE
tsamaħ,tsəmuħot,BEINONI+FIRST+F+PLURAL+COMPLETE
tsamaħ,tsəmuħa,BEINONI+FIRST+F+SINGULAR+COMPLETE
tsamaħ,tsəmuħim,BEINONI+FIRST+M+PLURAL+COMPLETE
tsamaħ,tsamuaħ,BEINONI+FIRST+M+SINGULAR+COMPLETE
tsamaħ,tsəmuħot,BEINONI+SECOND+F+PLURAL+COMPLETE
tsamaħ,tsəmuħa,BEINONI+SECOND+F+SINGULAR+COMPLETE
tsamaħ,tsəmuħim,BEINONI+SECOND+M+PLURAL+COMPLETE
tsamaħ,tsamuaħ,BEINONI+SECOND+M+SINGULAR+COMPLETE
tsamaħ,tsəmuħot,BEINONI+THIRD+F+PLURAL+COMPLETE
tsamaħ,tsəmuħa,BEINONI+THIRD+F+SINGULAR+COMPLETE
tsamaħ,tsəmuħim,BEINONI+THIRD+M+PLURAL+COMPLETE
tsamaħ,tsamuaħ,BEINONI+THIRD+M+SINGULAR+COMPLETE
tsamaħ,nitsmaħ,FUTURE+FIRST+MF+PLURAL+COMPLETE
tsamaħ,ʔetsmaħ,FUTURE+FIRST+MF+SINGULAR+COMPLETE
tsamaħ,tsimħu,IMPERATIVE+SECOND+F+PLURAL+COMPLETE
tsamaħ,tsimħi,IMPERATIVE+SECOND+F+SINGULAR+COMPLETE
tsamaħ,tsimħu,IMPERATIVE+SECOND+M+PLURAL+COMPLETE
tsamaħ,tsəmaħ,IMPERATIVE+SECOND+M+SINGULAR+COMPLETE
tsamaħ,litsmoaħ,INFINITIVE+E+E+E+COMPLETE
tsamaħ,litsmoaħ,INFINITIVE+E+E+E+MISSING
tsamaħ,tsamaħnu,PAST+FIRST+MF+PLURAL+COMPLETE
tsamaħ,tsamaħti,PAST+FIRST+MF+SINGULAR+COMPLETE
tsamaħ,tsəmaħten,PAST+SECOND+F+PLURAL+COMPLETE
tsamaħ,tsamaħt,PAST+SECOND+F+SINGULAR+COMPLETE
tsamaħ,tsəmaħtem,PAST+SECOND+M+PLURAL+COMPLETE
tsamaħ,tsamaħta,PAST+SECOND+M+SINGULAR+COMPLETE
tsamaħ,tsaməħu,PAST+THIRD+F+PLURAL+COMPLETE
tsamaħ,tsaməħa,PAST+THIRD+F+SINGULAR+COMPLETE
tsamaħ,tsaməħu,PAST+THIRD+M+PLURAL+COMPLETE
tsamaħ,tsamaħ,PAST+THIRD+M+SINGULAR+COMPLETE
tsamaħ,tsoməħot,PRESENT+FIRST+F+PLURAL+COMPLETE
tsamaħ,tsomaħat,PRESENT+FIRST+F+SINGULAR+COMPLETE
tsamaħ,tsoməħim,PRESENT+FIRST+M+PLURAL+COMPLETE
tsamaħ,tsomeiaħ,PRESENT+FIRST+M+SINGULAR+COMPLETE
tsamaħ,tsoməħot,PRESENT+SECOND+F+PLURAL+COMPLETE
tsamaħ,tsomaħat,PRESENT+SECOND+F+SINGULAR+COMPLETE
tsamaħ,tsoməħim,PRESENT+SECOND+M+PLURAL+COMPLETE
tsamaħ,tsomeiaħ,PRESENT+SECOND+M+SINGULAR+COMPLETE
tsamaħ,tsoməħot,PRESENT+THIRD+F+PLURAL+COMPLETE
tsamaħ,tsomaħat,PRESENT+THIRD+F+SINGULAR+COMPLETE
tsamaħ,tsoməħim,PRESENT+THIRD+M+PLURAL+COMPLETE
tsamaħ,tsomeiaħ,PRESENT+THIRD+M+SINGULAR+COMPLETE
tsanaħ,tsənuħot,BEINONI+FIRST+F+PLURAL+COMPLETE
tsanaħ,tsənuħa,BEINONI+FIRST+F+SINGULAR+COMPLETE
tsanaħ,tsənuħim,BEINONI+FIRST+M+PLURAL+COMPLETE
tsanaħ,tsanuaħ,BEINONI+FIRST+M+SINGULAR+COMPLETE
tsanaħ,tsənuħot,BEINONI+SECOND+F+PLURAL+COMPLETE
tsanaħ,tsənuħa,BEINONI+SECOND+F+SINGULAR+COMPLETE
tsanaħ,tsənuħim,BEINONI+SECOND+M+PLURAL+COMPLETE
tsanaħ,tsanuaħ,BEINONI+SECOND+M+SINGULAR+COMPLETE
tsanaħ,tsənuħot,BEINONI+THIRD+F+PLURAL+COMPLETE
tsanaħ,tsənuħa,BEINONI+THIRD+F+SINGULAR+COMPLETE
tsanaħ,tsənuħim,BEINONI+THIRD+M+PLURAL+COMPLETE
tsanaħ,tsanuaħ,BEINONI+THIRD+M+SINGULAR+COMPLETE
tsanaħ,nitsnaħ,FUTURE+FIRST+MF+PLURAL+COMPLETE
tsanaħ,ʔetsnaħ,FUTURE+FIRST+MF+SINGULAR+COMPLETE
tsanaħ,tsinħu,IMPERATIVE+SECOND+F+PLURAL+COMPLETE
tsanaħ,tsinħi,IMPERATIVE+SECOND+F+SINGULAR+COMPLETE
tsanaħ,tsinħu,IMPERATIVE+SECOND+M+PLURAL+COMPLETE
tsanaħ,tsənaħ,IMPERATIVE+SECOND+M+SINGULAR+COMPLETE
tsanaħ,litsnoaħ,INFINITIVE+E+E+E+COMPLETE
tsanaħ,litsnoaħ,INFINITIVE+E+E+E+MISSING
tsanaħ,tsanaħnu,PAST+FIRST+MF+PLURAL+COMPLETE
tsanaħ,tsanaħti,PAST+FIRST+MF+SINGULAR+COMPLETE
tsanaħ,tsənaħten,PAST+SECOND+F+PLURAL+COMPLETE
tsanaħ,tsanaħatt,PAST+SECOND+F+SINGULAR+COMPLETE
tsanaħ,tsənaħtem,PAST+SECOND+M+PLURAL+COMPLETE
tsanaħ,tsanaħta,PAST+SECOND+M+SINGULAR+COMPLETE
tsanaħ,tsanəħu,PAST+THIRD+F+PLURAL+COMPLETE
tsanaħ,tsanəħa,PAST+THIRD+F+SINGULAR+COMPLETE
tsanaħ,tsanəħu,PAST+THIRD+M+PLURAL+COMPLETE
tsanaħ,tsanaħ,PAST+THIRD+M+SINGULAR+COMPLETE
tsanaħ,tsonəħot,PRESENT+FIRST+F+PLURAL+COMPLETE
tsanaħ,tsonaħat,PRESENT+FIRST+F+SINGULAR+COMPLETE
tsanaħ,tsonəħim,PRESENT+FIRST+M+PLURAL+COMPLETE
tsanaħ,tsoneiaħ,PRESENT+FIRST+M+SINGULAR+COMPLETE
tsanaħ,tsonəħot,PRESENT+SECOND+F+PLURAL+COMPLETE
tsanaħ,tsonaħat,PRESENT+SECOND+F+SINGULAR+COMPLETE
tsanaħ,tsonəħim,PRESENT+SECOND+M+PLURAL+COMPLETE
tsanaħ,tsoneiaħ,PRESENT+SECOND+M+SINGULAR+COMPLETE
tsanaħ,tsonəħot,PRESENT+THIRD+F+PLURAL+COMPLETE
tsanaħ,tsonaħat,PRESENT+THIRD+F+SINGULAR+COMPLETE
tsanaħ,tsonəħim,PRESENT+THIRD+M+PLURAL+COMPLETE
tsanaħ,tsoneiaħ,PRESENT+THIRD+M+SINGULAR+COMPLETE
tsaʁaf,tsəʁufot,BEINONI+FIRST+F+PLURAL+COMPLETE
tsaʁaf,tsəʁufa,BEINONI+FIRST+F+SINGULAR+COMPLETE
tsaʁaf,tsəʁufim,BEINONI+FIRST+M+PLURAL+COMPLETE
tsaʁaf,tsaʁuf,BEINONI+FIRST+M+SINGULAR+COMPLETE
tsaʁaf,tsəʁufot,BEINONI+SECOND+F+PLURAL+COMPLETE
tsaʁaf,tsəʁufa,BEINONI+SECOND+F+SINGULAR+COMPLETE
tsaʁaf,tsəʁufim,BEINONI+SECOND+M+PLURAL+COMPLETE
tsaʁaf,tsaʁuf,BEINONI+SECOND+M+SINGULAR+COMPLETE
tsaʁaf,tsəʁufot,BEINONI+THIRD+F+PLURAL+COMPLETE
tsaʁaf,tsəʁufa,BEINONI+THIRD+F+SINGULAR+COMPLETE
tsaʁaf,tsəʁufim,BEINONI+THIRD+M+PLURAL+COMPLETE
tsaʁaf,tsaʁuf,BEINONI+THIRD+M+SINGULAR+COMPLETE
tsaʁaf,nitsʁof,FUTURE+FIRST+MF+PLURAL+COMPLETE
tsaʁaf,nitsʁof,FUTURE+FIRST+MF+PLURAL+MISSING
tsaʁaf,ʔetsʁof,FUTURE+FIRST+MF+SINGULAR+COMPLETE
tsaʁaf,ʔetsʁof,FUTURE+FIRST+MF+SINGULAR+MISSING
tsaʁaf,tsəʁofəna,IMPERATIVE+SECOND+F+PLURAL+COMPLETE
tsaʁaf,tsəʁofəna,IMPERATIVE+SECOND+F+PLURAL+MISSING
tsaʁaf,tsiʁfi,IMPERATIVE+SECOND+F+SINGULAR+COMPLETE
tsaʁaf,tsiʁfu,IMPERATIVE+SECOND+M+PLURAL+COMPLETE
tsaʁaf,tsəʁof,IMPERATIVE+SECOND+M+SINGULAR+COMPLETE
tsaʁaf,tsəʁof,IMPERATIVE+SECOND+M+SINGULAR+MISSING
tsaʁaf,litsʁof,INFINITIVE+E+E+E+COMPLETE
tsaʁaf,litsʁof,INFINITIVE+E+E+E+MISSING
tsaʁaf,tsaʁafnu,PAST+FIRST+MF+PLURAL+COMPLETE
tsaʁaf,tsaʁafti,PAST+FIRST+MF+SINGULAR+COMPLETE
tsaʁaf,tsəʁaften,PAST+SECOND+F+PLURAL+COMPLETE
tsaʁaf,tsaʁaft,PAST+SECOND+F+SINGULAR+COMPLETE
tsaʁaf,tsəʁaftem,PAST+SECOND+M+PLURAL+COMPLETE
tsaʁaf,tsaʁafta,PAST+SECOND+M+SINGULAR+COMPLETE
tsaʁaf,tsaʁəfu,PAST+THIRD+F+PLURAL+COMPLETE
tsaʁaf,tsaʁəfa,PAST+THIRD+F+SINGULAR+COMPLETE
tsaʁaf,tsaʁəfu,PAST+THIRD+M+PLURAL+COMPLETE
tsaʁaf,tsaʁaf,PAST+THIRD+M+SINGULAR+COMPLETE
tsaʁaf,tsoʁəfot,PRESENT+FIRST+F+PLURAL+COMPLETE
tsaʁaf,tsoʁefet,PRESENT+FIRST+F+SINGULAR+COMPLETE
tsaʁaf,tsoʁəfim,PRESENT+FIRST+M+PLURAL+COMPLETE
tsaʁaf,tsoʁeif,PRESENT+FIRST+M+SINGULAR+COMPLETE
tsaʁaf,tsoʁəfot,PRESENT+SECOND+F+PLURAL+COMPLETE
tsaʁaf,tsoʁefet,PRESENT+SECOND+F+SINGULAR+COMPLETE
tsaʁaf,tsoʁəfim,PRESENT+SECOND+M+PLURAL+COMPLETE
tsaʁaf,tsoʁeif,PRESENT+SECOND+M+SINGULAR+COMPLETE
tsaʁaf,tsoʁəfot,PRESENT+THIRD+F+PLURAL+COMPLETE
tsaʁaf,tsoʁefet,PRESENT+THIRD+F+SINGULAR+COMPLETE
tsaʁaf,tsoʁəfim,PRESENT+THIRD+M+PLURAL+COMPLETE
tsaʁaf,tsoʁeif,PRESENT+THIRD+M+SINGULAR+COMPLETE
tsaʁaħ,tsəʁuħot,BEINONI+FIRST+F+PLURAL+COMPLETE
tsaʁaħ,tsəʁuħa,BEINONI+FIRST+F+SINGULAR+COMPLETE
tsaʁaħ,tsəʁuħim,BEINONI+FIRST+M+PLURAL+COMPLETE
tsaʁaħ,tsaʁuaħ,BEINONI+FIRST+M+SINGULAR+COMPLETE
tsaʁaħ,tsəʁuħot,BEINONI+SECOND+F+PLURAL+COMPLETE
tsaʁaħ,tsəʁuħa,BEINONI+SECOND+F+SINGULAR+COMPLETE
tsaʁaħ,tsəʁuħim,BEINONI+SECOND+M+PLURAL+COMPLETE
tsaʁaħ,tsaʁuaħ,BEINONI+SECOND+M+SINGULAR+COMPLETE
tsaʁaħ,tsəʁuħot,BEINONI+THIRD+F+PLURAL+COMPLETE
tsaʁaħ,tsəʁuħa,BEINONI+THIRD+F+SINGULAR+COMPLETE
tsaʁaħ,tsəʁuħim,BEINONI+THIRD+M+PLURAL+COMPLETE
tsaʁaħ,tsaʁuaħ,BEINONI+THIRD+M+SINGULAR+COMPLETE
tsaʁaħ,nitsʁaħ,FUTURE+FIRST+MF+PLURAL+COMPLETE
tsaʁaħ,ʔetsʁaħ,FUTURE+FIRST+MF+SINGULAR+COMPLETE
tsaʁaħ,tsiʁħu,IMPERATIVE+SECOND+F+PLURAL+COMPLETE
tsaʁaħ,tsiʁħi,IMPERATIVE+SECOND+F+SINGULAR+COMPLETE
tsaʁaħ,tsiʁħu,IMPERATIVE+SECOND+M+PLURAL+COMPLETE
tsaʁaħ,tsəʁaħ,IMPERATIVE+SECOND+M+SINGULAR+COMPLETE
tsaʁaħ,litsʁoaħ,INFINITIVE+E+E+E+COMPLETE
tsaʁaħ,litsʁoaħ,INFINITIVE+E+E+E+MISSING
tsaʁaħ,tsaʁaħnu,PAST+FIRST+MF+PLURAL+COMPLETE
tsaʁaħ,tsaʁaħti,PAST+FIRST+MF+SINGULAR+COMPLETE
tsaʁaħ,tsəʁaħten,PAST+SECOND+F+PLURAL+COMPLETE
tsaʁaħ,tsaʁaħatt,PAST+SECOND+F+SINGULAR+COMPLETE
tsaʁaħ,tsəʁaħtem,PAST+SECOND+M+PLURAL+COMPLETE
tsaʁaħ,tsaʁaħta,PAST+SECOND+M+SINGULAR+COMPLETE
tsaʁaħ,tsaʁəħu,PAST+THIRD+F+PLURAL+COMPLETE
tsaʁaħ,tsaʁəħa,PAST+THIRD+F+SINGULAR+COMPLETE
tsaʁaħ,tsaʁəħu,PAST+THIRD+M+PLURAL+COMPLETE
tsaʁaħ,tsaʁaħ,PAST+THIRD+M+SINGULAR+COMPLETE
tsaʁaħ,tsoʁəħot,PRESENT+FIRST+F+PLURAL+COMPLETE
tsaʁaħ,tsoʁaħat,PRESENT+FIRST+F+SINGULAR+COMPLETE
tsaʁaħ,tsoʁəħim,PRESENT+FIRST+M+PLURAL+COMPLETE
tsaʁaħ,tsoʁeiaħ,PRESENT+FIRST+M+SINGULAR+COMPLETE
tsaʁaħ,tsoʁəħot,PRESENT+SECOND+F+PLURAL+COMPLETE
tsaʁaħ,tsoʁaħat,PRESENT+SECOND+F+SINGULAR+COMPLETE
tsaʁaħ,tsoʁəħim,PRESENT+SECOND+M+PLURAL+COMPLETE
tsaʁaħ,tsoʁeiaħ,PRESENT+SECOND+M+SINGULAR+COMPLETE
tsaʁaħ,tsoʁəħot,PRESENT+THIRD+F+PLURAL+COMPLETE
tsaʁaħ,tsoʁaħat,PRESENT+THIRD+F+SINGULAR+COMPLETE
tsaʁaħ,tsoʁəħim,PRESENT+THIRD+M+PLURAL+COMPLETE
tsaʁaħ,tsoʁeiaħ,PRESENT+THIRD+M+SINGULAR+COMPLETE
tsaʁam,tsəʁumot,BEINONI+FIRST+F+PLURAL+COMPLETE
tsaʁam,tsəʁuma,BEINONI+FIRST+F+SINGULAR+COMPLETE
tsaʁam,tsəʁumim,BEINONI+FIRST+M+PLURAL+COMPLETE
tsaʁam,tsaʁum,BEINONI+FIRST+M+SINGULAR+COMPLETE
tsaʁam,tsəʁumot,BEINONI+SECOND+F+PLURAL+COMPLETE
tsaʁam,tsəʁuma,BEINONI+SECOND+F+SINGULAR+COMPLETE
tsaʁam,tsəʁumim,BEINONI+SECOND+M+PLURAL+COMPLETE
tsaʁam,tsaʁum,BEINONI+SECOND+M+SINGULAR+COMPLETE
tsaʁam,tsəʁumot,BEINONI+THIRD+F+PLURAL+COMPLETE
tsaʁam,tsəʁuma,BEINONI+THIRD+F+SINGULAR+COMPLETE
tsaʁam,tsəʁumim,BEINONI+THIRD+M+PLURAL+COMPLETE
tsaʁam,tsaʁum,BEINONI+THIRD+M+SINGULAR+COMPLETE
tsaʁam,nitsʁom,FUTURE+FIRST+MF+PLURAL+COMPLETE
tsaʁam,nitsʁom,FUTURE+FIRST+MF+PLURAL+MISSING
tsaʁam,ʔetsʁom,FUTURE+FIRST+MF+SINGULAR+COMPLETE
tsaʁam,ʔetsʁom,FUTURE+FIRST+MF+SINGULAR+MISSING
tsaʁam,tsəʁoməna,IMPERATIVE+SECOND+F+PLURAL+COMPLETE
tsaʁam,tsəʁoməna,IMPERATIVE+SECOND+F+PLURAL+MISSING
tsaʁam,tsiʁmi,IMPERATIVE+SECOND+F+SINGULAR+COMPLETE
tsaʁam,tsiʁmu,IMPERATIVE+SECOND+M+PLURAL+COMPLETE
tsaʁam,tsəʁom,IMPERATIVE+SECOND+M+SINGULAR+COMPLETE
tsaʁam,tsəʁom,IMPERATIVE+SECOND+M+SINGULAR+MISSING
tsaʁam,litsʁom,INFINITIVE+E+E+E+COMPLETE
tsaʁam,litsʁom,INFINITIVE+E+E+E+MISSING
tsaʁam,tsaʁamnu,PAST+FIRST+MF+PLURAL+COMPLETE
tsaʁam,tsaʁamti,PAST+FIRST+MF+SINGULAR+COMPLETE
tsaʁam,tsəʁamten,PAST+SECOND+F+PLURAL+COMPLETE
tsaʁam,tsaʁamt,PAST+SECOND+F+SINGULAR+COMPLETE
tsaʁam,tsəʁamtem,PAST+SECOND+M+PLURAL+COMPLETE
tsaʁam,tsaʁamta,PAST+SECOND+M+SINGULAR+COMPLETE
tsaʁam,tsaʁəmu,PAST+THIRD+F+PLURAL+COMPLETE
tsaʁam,tsaʁəma,PAST+THIRD+F+SINGULAR+COMPLETE
tsaʁam,tsaʁəmu,PAST+THIRD+M+PLURAL+COMPLETE
tsaʁam,tsaʁam,PAST+THIRD+M+SINGULAR+COMPLETE
tsaʁam,tsoʁəmot,PRESENT+FIRST+F+PLURAL+COMPLETE
tsaʁam,tsoʁemet,PRESENT+FIRST+F+SINGULAR+COMPLETE
tsaʁam,tsoʁəmim,PRESENT+FIRST+M+PLURAL+COMPLETE
tsaʁam,tsoʁeim,PRESENT+FIRST+M+SINGULAR+COMPLETE
tsaʁam,tsoʁəmot,PRESENT+SECOND+F+PLURAL+COMPLETE
tsaʁam,tsoʁemet,PRESENT+SECOND+F+SINGULAR+COMPLETE
tsaʁam,tsoʁəmim,PRESENT+SECOND+M+PLURAL+COMPLETE
tsaʁam,tsoʁeim,PRESENT+SECOND+M+SINGULAR+COMPLETE
tsaʁam,tsoʁəmot,PRESENT+THIRD+F+PLURAL+COMPLETE
tsaʁam,tsoʁemet,PRESENT+THIRD+F+SINGULAR+COMPLETE
tsaʁam,tsoʁəmim,PRESENT+THIRD+M+PLURAL+COMPLETE
tsaʁam,tsoʁeim,PRESENT+THIRD+M+SINGULAR+COMPLETE
tsaʁaʁ,tsəʁuʁot,BEINONI+FIRST+F+PLURAL+COMPLETE
tsaʁaʁ,tsəʁuʁa,BEINONI+FIRST+F+SINGULAR+COMPLETE
tsaʁaʁ,tsəʁuʁim,BEINONI+FIRST+M+PLURAL+COMPLETE
tsaʁaʁ,tsaʁuʁ,BEINONI+FIRST+M+SINGULAR+COMPLETE
tsaʁaʁ,tsəʁuʁot,BEINONI+SECOND+F+PLURAL+COMPLETE
tsaʁaʁ,tsəʁuʁa,BEINONI+SECOND+F+SINGULAR+COMPLETE
tsaʁaʁ,tsəʁuʁim,BEINONI+SECOND+M+PLURAL+COMPLETE
tsaʁaʁ,tsaʁuʁ,BEINONI+SECOND+M+SINGULAR+COMPLETE
tsaʁaʁ,tsəʁuʁot,BEINONI+THIRD+F+PLURAL+COMPLETE
tsaʁaʁ,tsəʁuʁa,BEINONI+THIRD+F+SINGULAR+COMPLETE
tsaʁaʁ,tsəʁuʁim,BEINONI+THIRD+M+PLURAL+COMPLETE
tsaʁaʁ,tsaʁuʁ,BEINONI+THIRD+M+SINGULAR+COMPLETE
tsaʁaʁ,nitsʁoʁ,FUTURE+FIRST+MF+PLURAL+COMPLETE
tsaʁaʁ,nitsʁoʁ,FUTURE+FIRST+MF+PLURAL+MISSING
tsaʁaʁ,ʔetsʁoʁ,FUTURE+FIRST+MF+SINGULAR+COMPLETE
tsaʁaʁ,ʔetsʁoʁ,FUTURE+FIRST+MF+SINGULAR+MISSING
tsaʁaʁ,tsiʁəʁu,IMPERATIVE+SECOND+F+PLURAL+COMPLETE
tsaʁaʁ,tsəʁoʁəna,IMPERATIVE+SECOND+F+PLURAL+MISSING
tsaʁaʁ,tsiʁəʁi,IMPERATIVE+SECOND+F+SINGULAR+COMPLETE
tsaʁaʁ,tsiʁəʁu,IMPERATIVE+SECOND+M+PLURAL+COMPLETE
tsaʁaʁ,tsəʁoʁ,IMPERATIVE+SECOND+M+SINGULAR+COMPLETE
tsaʁaʁ,tsəʁoʁ,IMPERATIVE+SECOND+M+SINGULAR+MISSING
tsaʁaʁ,litsʁoʁ,INFINITIVE+E+E+E+COMPLETE
tsaʁaʁ,litsʁoʁ,INFINITIVE+E+E+E+MISSING
tsaʁaʁ,tsaʁaʁnu,PAST+FIRST+MF+PLURAL+COMPLETE
tsaʁaʁ,tsaʁaʁti,PAST+FIRST+MF+SINGULAR+COMPLETE
tsaʁaʁ,tsəʁaʁten,PAST+SECOND+F+PLURAL+COMPLETE
tsaʁaʁ,tsaʁaʁt,PAST+SECOND+F+SINGULAR+COMPLETE
tsaʁaʁ,tsəʁaʁtem,PAST+SECOND+M+PLURAL+COMPLETE
tsaʁaʁ,tsaʁaʁta,PAST+SECOND+M+SINGULAR+COMPLETE
tsaʁaʁ,tsaʁəʁu,PAST+THIRD+F+PLURAL+COMPLETE
tsaʁaʁ,tsaʁəʁa,PAST+THIRD+F+SINGULAR+COMPLETE
tsaʁaʁ,tsaʁəʁu,PAST+THIRD+M+PLURAL+COMPLETE
tsaʁaʁ,tsaʁaʁ,PAST+THIRD+M+SINGULAR+COMPLETE
tsaʁaʁ,tsoʁəʁot,PRESENT+FIRST+F+PLURAL+COMPLETE
tsaʁaʁ,tsoʁeʁet,PRESENT+FIRST+F+SINGULAR+COMPLETE
tsaʁaʁ,tsoʁəʁim,PRESENT+FIRST+M+PLURAL+COMPLETE
tsaʁaʁ,tsoʁeiʁ,PRESENT+FIRST+M+SINGULAR+COMPLETE
tsaʁaʁ,tsoʁəʁot,PRESENT+SECOND+F+PLURAL+COMPLETE
tsaʁaʁ,tsoʁeʁet,PRESENT+SECOND+F+SINGULAR+COMPLETE
tsaʁaʁ,tsoʁəʁim,PRESENT+SECOND+M+PLURAL+COMPLETE
tsaʁaʁ,tsoʁeiʁ,PRESENT+SECOND+M+SINGULAR+COMPLETE
tsaʁaʁ,tsoʁəʁot,PRESENT+THIRD+F+PLURAL+COMPLETE
tsaʁaʁ,tsoʁeʁet,PRESENT+THIRD+F+SINGULAR+COMPLETE
tsaʁaʁ,tsoʁəʁim,PRESENT+THIRD+M+PLURAL+COMPLETE
tsaʁaʁ,tsoʁeiʁ,PRESENT+THIRD+M+SINGULAR+COMPLETE
tsaʁav,tsəʁuvot,BEINONI+FIRST+F+PLURAL+COMPLETE
tsaʁav,tsəʁuva,BEINONI+FIRST+F+SINGULAR+COMPLETE
tsaʁav,tsəʁuvim,BEINONI+FIRST+M+PLURAL+COMPLETE
tsaʁav,tsaʁuv,BEINONI+FIRST+M+SINGULAR+COMPLETE
tsaʁav,tsəʁuvot,BEINONI+SECOND+F+PLURAL+COMPLETE
tsaʁav,tsəʁuva,BEINONI+SECOND+F+SINGULAR+COMPLETE
tsaʁav,tsəʁuvim,BEINONI+SECOND+M+PLURAL+COMPLETE
tsaʁav,tsaʁuv,BEINONI+SECOND+M+SINGULAR+COMPLETE
tsaʁav,tsəʁuvot,BEINONI+THIRD+F+PLURAL+COMPLETE
tsaʁav,tsəʁuva,BEINONI+THIRD+F+SINGULAR+COMPLETE
tsaʁav,tsəʁuvim,BEINONI+THIRD+M+PLURAL+COMPLETE
tsaʁav,tsaʁuv,BEINONI+THIRD+M+SINGULAR+COMPLETE
tsaʁav,nitsʁov,FUTURE+FIRST+MF+PLURAL+COMPLETE
tsaʁav,nitsʁov,FUTURE+FIRST+MF+PLURAL+MISSING
tsaʁav,ʔetsʁov,FUTURE+FIRST+MF+SINGULAR+COMPLETE
tsaʁav,ʔetsʁov,FUTURE+FIRST+MF+SINGULAR+MISSING
tsaʁav,tsiʁvu,IMPERATIVE+SECOND+F+PLURAL+COMPLETE
tsaʁav,tsəʁovəna,IMPERATIVE+SECOND+F+PLURAL+MISSING
tsaʁav,tsiʁvi,IMPERATIVE+SECOND+F+SINGULAR+COMPLETE
tsaʁav,tsiʁvu,IMPERATIVE+SECOND+M+PLURAL+COMPLETE
tsaʁav,tsəʁov,IMPERATIVE+SECOND+M+SINGULAR+COMPLETE
tsaʁav,tsəʁov,IMPERATIVE+SECOND+M+SINGULAR+MISSING
tsaʁav,litsʁov,INFINITIVE+E+E+E+COMPLETE
tsaʁav,litsʁov,INFINITIVE+E+E+E+MISSING
tsaʁav,tsaʁavnu,PAST+FIRST+MF+PLURAL+COMPLETE
tsaʁav,tsaʁavti,PAST+FIRST+MF+SINGULAR+COMPLETE
tsaʁav,tsəʁavten,PAST+SECOND+F+PLURAL+COMPLETE
tsaʁav,tsaʁavt,PAST+SECOND+F+SINGULAR+COMPLETE
tsaʁav,tsəʁavtem,PAST+SECOND+M+PLURAL+COMPLETE
tsaʁav,tsaʁavta,PAST+SECOND+M+SINGULAR+COMPLETE
tsaʁav,tsaʁəvu,PAST+THIRD+F+PLURAL+COMPLETE
tsaʁav,tsaʁəva,PAST+THIRD+F+SINGULAR+COMPLETE
tsaʁav,tsaʁəvu,PAST+THIRD+M+PLURAL+COMPLETE
tsaʁav,tsaʁav,PAST+THIRD+M+SINGULAR+COMPLETE
tsaʁav,tsoʁəvot,PRESENT+FIRST+F+PLURAL+COMPLETE
tsaʁav,tsoʁevet,PRESENT+FIRST+F+SINGULAR+COMPLETE
tsaʁav,tsoʁəvim,PRESENT+FIRST+M+PLURAL+COMPLETE
tsaʁav,tsoʁeiv,PRESENT+FIRST+M+SINGULAR+COMPLETE
tsaʁav,tsoʁəvot,PRESENT+SECOND+F+PLURAL+COMPLETE
tsaʁav,tsoʁevet,PRESENT+SECOND+F+SINGULAR+COMPLETE
tsaʁav,tsoʁəvim,PRESENT+SECOND+M+PLURAL+COMPLETE
tsaʁav,tsoʁeiv,PRESENT+SECOND+M+SINGULAR+COMPLETE
tsaʁav,tsoʁəvot,PRESENT+THIRD+F+PLURAL+COMPLETE
tsaʁav,tsoʁevet,PRESENT+THIRD+F+SINGULAR+COMPLETE
tsaʁav,tsoʁəvim,PRESENT+THIRD+M+PLURAL+COMPLETE
tsaʁav,tsoʁeiv,PRESENT+THIRD+M+SINGULAR+COMPLETE
tsaʁaΧ,tsəʁuΧot,BEINONI+FIRST+F+PLURAL+COMPLETE
tsaʁaΧ,tsəʁuΧa,BEINONI+FIRST+F+SINGULAR+COMPLETE
tsaʁaΧ,tsəʁuΧim,BEINONI+FIRST+M+PLURAL+COMPLETE
tsaʁaΧ,tsaʁuΧ,BEINONI+FIRST+M+SINGULAR+COMPLETE
tsaʁaΧ,tsəʁuΧot,BEINONI+SECOND+F+PLURAL+COMPLETE
tsaʁaΧ,tsəʁuΧa,BEINONI+SECOND+F+SINGULAR+COMPLETE
tsaʁaΧ,tsəʁuΧim,BEINONI+SECOND+M+PLURAL+COMPLETE
tsaʁaΧ,tsaʁuΧ,BEINONI+SECOND+M+SINGULAR+COMPLETE
tsaʁaΧ,tsəʁuΧot,BEINONI+THIRD+F+PLURAL+COMPLETE
tsaʁaΧ,tsəʁuΧa,BEINONI+THIRD+F+SINGULAR+COMPLETE
tsaʁaΧ,tsəʁuΧim,BEINONI+THIRD+M+PLURAL+COMPLETE
tsaʁaΧ,tsaʁuΧ,BEINONI+THIRD+M+SINGULAR+COMPLETE
tsaʁaΧ,nitsʁoΧ,FUTURE+FIRST+MF+PLURAL+COMPLETE
tsaʁaΧ,nitsʁoΧ,FUTURE+FIRST+MF+PLURAL+MISSING
tsaʁaΧ,ʔetsʁoΧ,FUTURE+FIRST+MF+SINGULAR+COMPLETE
tsaʁaΧ,ʔetsʁoΧ,FUTURE+FIRST+MF+SINGULAR+MISSING
tsaʁaΧ,tsiʁΧu,IMPERATIVE+SECOND+F+PLURAL+COMPLETE
tsaʁaΧ,tsəʁoΧəna,IMPERATIVE+SECOND+F+PLURAL+MISSING
tsaʁaΧ,tsiʁΧi,IMPERATIVE+SECOND+F+SINGULAR+COMPLETE
tsaʁaΧ,tsiʁΧu,IMPERATIVE+SECOND+M+PLURAL+COMPLETE
tsaʁaΧ,tsəʁoΧ,IMPERATIVE+SECOND+M+SINGULAR+COMPLETE
tsaʁaΧ,tsəʁoΧ,IMPERATIVE+SECOND+M+SINGULAR+MISSING
tsaʁaΧ,litsʁoΧ,INFINITIVE+E+E+E+COMPLETE
tsaʁaΧ,litsʁoΧ,INFINITIVE+E+E+E+MISSING
tsaʁaΧ,tsaʁaΧnu,PAST+FIRST+MF+PLURAL+COMPLETE
tsaʁaΧ,tsaʁaΧti,PAST+FIRST+MF+SINGULAR+COMPLETE
tsaʁaΧ,tsəʁaΧten,PAST+SECOND+F+PLURAL+COMPLETE
tsaʁaΧ,tsaʁaΧt,PAST+SECOND+F+SINGULAR+COMPLETE
tsaʁaΧ,tsəʁaΧtem,PAST+SECOND+M+PLURAL+COMPLETE
tsaʁaΧ,tsaʁaΧta,PAST+SECOND+M+SINGULAR+COMPLETE
tsaʁaΧ,tsaʁəΧu,PAST+THIRD+F+PLURAL+COMPLETE
tsaʁaΧ,tsaʁəΧa,PAST+THIRD+F+SINGULAR+COMPLETE
tsaʁaΧ,tsaʁəΧu,PAST+THIRD+M+PLURAL+COMPLETE
tsaʁaΧ,tsaʁaΧ,PAST+THIRD+M+SINGULAR+COMPLETE
tsaʁaΧ,tsoʁəΧot,PRESENT+FIRST+F+PLURAL+COMPLETE
tsaʁaΧ,tsoʁeΧet,PRESENT+FIRST+F+SINGULAR+COMPLETE
tsaʁaΧ,tsoʁəΧim,PRESENT+FIRST+M+PLURAL+COMPLETE
tsaʁaΧ,tsoʁeiΧ,PRESENT+FIRST+M+SINGULAR+COMPLETE
tsaʁaΧ,tsoʁəΧot,PRESENT+SECOND+F+PLURAL+COMPLETE
tsaʁaΧ,tsoʁeΧet,PRESENT+SECOND+F+SINGULAR+COMPLETE
tsaʁaΧ,tsoʁəΧim,PRESENT+SECOND+M+PLURAL+COMPLETE
tsaʁaΧ,tsoʁeiΧ,PRESENT+SECOND+M+SINGULAR+COMPLETE
tsaʁaΧ,tsoʁəΧot,PRESENT+THIRD+F+PLURAL+COMPLETE
tsaʁaΧ,tsoʁeΧet,PRESENT+THIRD+F+SINGULAR+COMPLETE
tsaʁaΧ,tsoʁəΧim,PRESENT+THIRD+M+PLURAL+COMPLETE
tsaʁaΧ,tsoʁeiΧ,PRESENT+THIRD+M+SINGULAR+COMPLETE
tsavaʁ,tsəvuʁot,BEINONI+FIRST+F+PLURAL+COMPLETE
tsavaʁ,tsəvuʁa,BEINONI+FIRST+F+SINGULAR+COMPLETE
tsavaʁ,tsəvuʁim,BEINONI+FIRST+M+PLURAL+COMPLETE
tsavaʁ,tsavuʁ,BEINONI+FIRST+M+SINGULAR+COMPLETE
tsavaʁ,tsəvuʁot,BEINONI+SECOND+F+PLURAL+COMPLETE
tsavaʁ,tsəvuʁa,BEINONI+SECOND+F+SINGULAR+COMPLETE
tsavaʁ,tsəvuʁim,BEINONI+SECOND+M+PLURAL+COMPLETE
tsavaʁ,tsavuʁ,BEINONI+SECOND+M+SINGULAR+COMPLETE
tsavaʁ,tsəvuʁot,BEINONI+THIRD+F+PLURAL+COMPLETE
tsavaʁ,tsəvuʁa,BEINONI+THIRD+F+SINGULAR+COMPLETE
tsavaʁ,tsəvuʁim,BEINONI+THIRD+M+PLURAL+COMPLETE
tsavaʁ,tsavuʁ,BEINONI+THIRD+M+SINGULAR+COMPLETE
tsavaʁ,nitsboʁ,FUTURE+FIRST+MF+PLURAL+COMPLETE
tsavaʁ,nitsboʁ,FUTURE+FIRST+MF+PLURAL+MISSING
tsavaʁ,ʔetsboʁ,FUTURE+FIRST+MF+SINGULAR+COMPLETE
tsavaʁ,ʔetsboʁ,FUTURE+FIRST+MF+SINGULAR+MISSING
tsavaʁ,tsəvoʁəna,IMPERATIVE+SECOND+F+PLURAL+COMPLETE
tsavaʁ,tsəvoʁəna,IMPERATIVE+SECOND+F+PLURAL+MISSING
tsavaʁ,tsivʁi,IMPERATIVE+SECOND+F+SINGULAR+COMPLETE
tsavaʁ,tsivʁu,IMPERATIVE+SECOND+M+PLURAL+COMPLETE
tsavaʁ,tsəvoʁ,IMPERATIVE+SECOND+M+SINGULAR+COMPLETE
tsavaʁ,tsəvoʁ,IMPERATIVE+SECOND+M+SINGULAR+MISSING
tsavaʁ,litsboʁ,INFINITIVE+E+E+E+COMPLETE
tsavaʁ,litsboʁ,INFINITIVE+E+E+E+MISSING
tsavaʁ,tsavaʁnu,PAST+FIRST+MF+PLURAL+COMPLETE
tsavaʁ,tsavaʁti,PAST+FIRST+MF+SINGULAR+COMPLETE
tsavaʁ,tsəvaʁten,PAST+SECOND+F+PLURAL+COMPLETE
tsavaʁ,tsavaʁt,PAST+SECOND+F+SINGULAR+COMPLETE
tsavaʁ,tsəvaʁtem,PAST+SECOND+M+PLURAL+COMPLETE
tsavaʁ,tsavaʁta,PAST+SECOND+M+SINGULAR+COMPLETE
tsavaʁ,tsavəʁu,PAST+THIRD+F+PLURAL+COMPLETE
tsavaʁ,tsavəʁa,PAST+THIRD+F+SINGULAR+COMPLETE
tsavaʁ,tsavəʁu,PAST+THIRD+M+PLURAL+COMPLETE
tsavaʁ,tsavaʁ,PAST+THIRD+M+SINGULAR+COMPLETE
tsavaʁ,tsovəʁot,PRESENT+FIRST+F+PLURAL+COMPLETE
tsavaʁ,tsoveʁet,PRESENT+FIRST+F+SINGULAR+COMPLETE
tsavaʁ,tsovəʁim,PRESENT+FIRST+M+PLURAL+COMPLETE
tsavaʁ,tsoveiʁ,PRESENT+FIRST+M+SINGULAR+COMPLETE
tsavaʁ,tsovəʁot,PRESENT+SECOND+F+PLURAL+COMPLETE
tsavaʁ,tsoveʁet,PRESENT+SECOND+F+SINGULAR+COMPLETE
tsavaʁ,tsovəʁim,PRESENT+SECOND+M+PLURAL+COMPLETE
tsavaʁ,tsoveiʁ,PRESENT+SECOND+M+SINGULAR+COMPLETE
tsavaʁ,tsovəʁot,PRESENT+THIRD+F+PLURAL+COMPLETE
tsavaʁ,tsoveʁet,PRESENT+THIRD+F+SINGULAR+COMPLETE
tsavaʁ,tsovəʁim,PRESENT+THIRD+M+PLURAL+COMPLETE
tsavaʁ,tsoveiʁ,PRESENT+THIRD+M+SINGULAR+COMPLETE
tsavat,tsəvutot,BEINONI+FIRST+F+PLURAL+COMPLETE
tsavat,tsəvuta,BEINONI+FIRST+F+SINGULAR+COMPLETE
tsavat,tsəvutim,BEINONI+FIRST+M+PLURAL+COMPLETE
tsavat,tsavut,BEINONI+FIRST+M+SINGULAR+COMPLETE
tsavat,tsəvutot,BEINONI+SECOND+F+PLURAL+COMPLETE
tsavat,tsəvuta,BEINONI+SECOND+F+SINGULAR+COMPLETE
tsavat,tsəvutim,BEINONI+SECOND+M+PLURAL+COMPLETE
tsavat,tsavut,BEINONI+SECOND+M+SINGULAR+COMPLETE
tsavat,tsəvutot,BEINONI+THIRD+F+PLURAL+COMPLETE
tsavat,tsəvuta,BEINONI+THIRD+F+SINGULAR+COMPLETE
tsavat,tsəvutim,BEINONI+THIRD+M+PLURAL+COMPLETE
tsavat,tsavut,BEINONI+THIRD+M+SINGULAR+COMPLETE
tsavat,nitsbot,FUTURE+FIRST+MF+PLURAL+COMPLETE
tsavat,nitsbot,FUTURE+FIRST+MF+PLURAL+MISSING
tsavat,ʔetsbot,FUTURE+FIRST+MF+SINGULAR+COMPLETE
tsavat,ʔetsbot,FUTURE+FIRST+MF+SINGULAR+MISSING
tsavat,tsivtu,IMPERATIVE+SECOND+F+PLURAL+COMPLETE
tsavat,tsəvotəna,IMPERATIVE+SECOND+F+PLURAL+MISSING
tsavat,tsivti,IMPERATIVE+SECOND+F+SINGULAR+COMPLETE
tsavat,tsivtu,IMPERATIVE+SECOND+M+PLURAL+COMPLETE
tsavat,tsəvot,IMPERATIVE+SECOND+M+SINGULAR+COMPLETE
tsavat,tsəvot,IMPERATIVE+SECOND+M+SINGULAR+MISSING
tsavat,litsbot,INFINITIVE+E+E+E+COMPLETE
tsavat,litsbot,INFINITIVE+E+E+E+MISSING
tsavat,tsavatnu,PAST+FIRST+MF+PLURAL+COMPLETE
tsavat,tsavatti,PAST+FIRST+MF+SINGULAR+COMPLETE
tsavat,tsəvatten,PAST+SECOND+F+PLURAL+COMPLETE
tsavat,tsavatt,PAST+SECOND+F+SINGULAR+COMPLETE
tsavat,tsəvattem,PAST+SECOND+M+PLURAL+COMPLETE
tsavat,tsavatta,PAST+SECOND+M+SINGULAR+COMPLETE
tsavat,tsavətu,PAST+THIRD+F+PLURAL+COMPLETE
tsavat,tsavəta,PAST+THIRD+F+SINGULAR+COMPLETE
tsavat,tsavətu,PAST+THIRD+M+PLURAL+COMPLETE
tsavat,tsavat,PAST+THIRD+M+SINGULAR+COMPLETE
tsavat,tsovətot,PRESENT+FIRST+F+PLURAL+COMPLETE
tsavat,tsovetet,PRESENT+FIRST+F+SINGULAR+COMPLETE
tsavat,tsovətim,PRESENT+FIRST+M+PLURAL+COMPLETE
tsavat,tsoveit,PRESENT+FIRST+M+SINGULAR+COMPLETE
tsavat,tsovətot,PRESENT+SECOND+F+PLURAL+COMPLETE
tsavat,tsovetet,PRESENT+SECOND+F+SINGULAR+COMPLETE
tsavat,tsovətim,PRESENT+SECOND+M+PLURAL+COMPLETE
tsavat,tsoveit,PRESENT+SECOND+M+SINGULAR+COMPLETE
tsavat,tsovətot,PRESENT+THIRD+F+PLURAL+COMPLETE
tsavat,tsovetet,PRESENT+THIRD+F+SINGULAR+COMPLETE
tsavat,tsovətim,PRESENT+THIRD+M+PLURAL+COMPLETE
tsavat,tsoveit,PRESENT+THIRD+M+SINGULAR+COMPLETE
tsavaʔ,tsəvujot,BEINONI+FIRST+F+PLURAL+COMPLETE
tsavaʔ,tsəvuja,BEINONI+FIRST+F+SINGULAR+COMPLETE
tsavaʔ,tsəvujim,BEINONI+FIRST+M+PLURAL+COMPLETE
tsavaʔ,tsavuj,BEINONI+FIRST+M+SINGULAR+COMPLETE
tsavaʔ,tsəvujot,BEINONI+SECOND+F+PLURAL+COMPLETE
tsavaʔ,tsəvuja,BEINONI+SECOND+F+SINGULAR+COMPLETE
tsavaʔ,tsəvujim,BEINONI+SECOND+M+PLURAL+COMPLETE
tsavaʔ,tsavuj,BEINONI+SECOND+M+SINGULAR+COMPLETE
tsavaʔ,tsəvujot,BEINONI+THIRD+F+PLURAL+COMPLETE
tsavaʔ,tsəvuja,BEINONI+THIRD+F+SINGULAR+COMPLETE
tsavaʔ,tsəvujim,BEINONI+THIRD+M+PLURAL+COMPLETE
tsavaʔ,tsavuj,BEINONI+THIRD+M+SINGULAR+COMPLETE
tsavaʔ,nitsbaʔ,FUTURE+FIRST+MF+PLURAL+COMPLETE
tsavaʔ,ʔetsbaʔ,FUTURE+FIRST+MF+SINGULAR+COMPLETE
tsavaʔ,tsivʔu,IMPERATIVE+SECOND+F+PLURAL+COMPLETE
tsavaʔ,tsivʔi,IMPERATIVE+SECOND+F+SINGULAR+COMPLETE
tsavaʔ,tsivʔu,IMPERATIVE+SECOND+M+PLURAL+COMPLETE
tsavaʔ,tsəvaʔ,IMPERATIVE+SECOND+M+SINGULAR+COMPLETE
tsavaʔ,litsboʔ,INFINITIVE+E+E+E+COMPLETE
tsavaʔ,litsboʔ,INFINITIVE+E+E+E+MISSING
tsavaʔ,tsavanu,PAST+FIRST+MF+PLURAL+COMPLETE
tsavaʔ,tsavati,PAST+FIRST+MF+SINGULAR+COMPLETE
tsavaʔ,tsəvaten,PAST+SECOND+F+PLURAL+COMPLETE
tsavaʔ,tsavat,PAST+SECOND+F+SINGULAR+COMPLETE
tsavaʔ,tsəvatem,PAST+SECOND+M+PLURAL+COMPLETE
tsavaʔ,tsavata,PAST+SECOND+M+SINGULAR+COMPLETE
tsavaʔ,tsavəʔu,PAST+THIRD+F+PLURAL+COMPLETE
tsavaʔ,tsavəʔa,PAST+THIRD+F+SINGULAR+COMPLETE
tsavaʔ,tsavəʔu,PAST+THIRD+M+PLURAL+COMPLETE
tsavaʔ,tsavaʔ,PAST+THIRD+M+SINGULAR+COMPLETE
tsavaʔ,tsovəʔot,PRESENT+FIRST+F+PLURAL+COMPLETE
tsavaʔ,tsoveit,PRESENT+FIRST+F+SINGULAR+COMPLETE
tsavaʔ,tsovəʔim,PRESENT+FIRST+M+PLURAL+COMPLETE
tsavaʔ,tsoveiʔ,PRESENT+FIRST+M+SINGULAR+COMPLETE
tsavaʔ,tsovəʔot,PRESENT+SECOND+F+PLURAL+COMPLETE
tsavaʔ,tsoveit,PRESENT+SECOND+F+SINGULAR+COMPLETE
tsavaʔ,tsovəʔim,PRESENT+SECOND+M+PLURAL+COMPLETE
tsavaʔ,tsoveiʔ,PRESENT+SECOND+M+SINGULAR+COMPLETE
tsavaʔ,tsovəʔot,PRESENT+THIRD+F+PLURAL+COMPLETE
tsavaʔ,tsoveit,PRESENT+THIRD+F+SINGULAR+COMPLETE
tsavaʔ,tsovəʔim,PRESENT+THIRD+M+PLURAL+COMPLETE
tsavaʔ,tsoveiʔ,PRESENT+THIRD+M+SINGULAR+COMPLETE
tsavaʕ,tsəvuʕot,BEINONI+FIRST+F+PLURAL+COMPLETE
tsavaʕ,tsəvuʕa,BEINONI+FIRST+F+SINGULAR+COMPLETE
tsavaʕ,tsəvuʕim,BEINONI+FIRST+M+PLURAL+COMPLETE
tsavaʕ,tsavuaʕ,BEINONI+FIRST+M+SINGULAR+COMPLETE
tsavaʕ,tsəvuʕot,BEINONI+SECOND+F+PLURAL+COMPLETE
tsavaʕ,tsəvuʕa,BEINONI+SECOND+F+SINGULAR+COMPLETE
tsavaʕ,tsəvuʕim,BEINONI+SECOND+M+PLURAL+COMPLETE
tsavaʕ,tsavuaʕ,BEINONI+SECOND+M+SINGULAR+COMPLETE
tsavaʕ,tsəvuʕot,BEINONI+THIRD+F+PLURAL+COMPLETE
tsavaʕ,tsəvuʕa,BEINONI+THIRD+F+SINGULAR+COMPLETE
tsavaʕ,tsəvuʕim,BEINONI+THIRD+M+PLURAL+COMPLETE
tsavaʕ,tsavuaʕ,BEINONI+THIRD+M+SINGULAR+COMPLETE
tsavaʕ,nitsbaʕ,FUTURE+FIRST+MF+PLURAL+COMPLETE
tsavaʕ,ʔetsbaʕ,FUTURE+FIRST+MF+SINGULAR+COMPLETE
tsavaʕ,tsivʕu,IMPERATIVE+SECOND+F+PLURAL+COMPLETE
tsavaʕ,tsivʕi,IMPERATIVE+SECOND+F+SINGULAR+COMPLETE
tsavaʕ,tsivʕu,IMPERATIVE+SECOND+M+PLURAL+COMPLETE
tsavaʕ,tsəvaʕ,IMPERATIVE+SECOND+M+SINGULAR+COMPLETE
tsavaʕ,litsboaʕ,INFINITIVE+E+E+E+COMPLETE
tsavaʕ,litsboaʕ,INFINITIVE+E+E+E+MISSING
tsavaʕ,tsavaʕnu,PAST+FIRST+MF+PLURAL+COMPLETE
tsavaʕ,tsavaʕti,PAST+FIRST+MF+SINGULAR+COMPLETE
tsavaʕ,tsəvaʕten,PAST+SECOND+F+PLURAL+COMPLETE
tsavaʕ,tsavaʕt,PAST+SECOND+F+SINGULAR+COMPLETE
tsavaʕ,tsəvaʕtem,PAST+SECOND+M+PLURAL+COMPLETE
tsavaʕ,tsavaʕta,PAST+SECOND+M+SINGULAR+COMPLETE
tsavaʕ,tsavəʕu,PAST+THIRD+F+PLURAL+COMPLETE
tsavaʕ,tsavəʕa,PAST+THIRD+F+SINGULAR+COMPLETE
tsavaʕ,tsavəʕu,PAST+THIRD+M+PLURAL+COMPLETE
tsavaʕ,tsavaʕ,PAST+THIRD+M+SINGULAR+COMPLETE
tsavaʕ,tsovəʕot,PRESENT+FIRST+F+PLURAL+COMPLETE
tsavaʕ,tsovaʕat,PRESENT+FIRST+F+SINGULAR+COMPLETE
tsavaʕ,tsovəʕim,PRESENT+FIRST+M+PLURAL+COMPLETE
tsavaʕ,tsoveiaʕ,PRESENT+FIRST+M+SINGULAR+COMPLETE
tsavaʕ,tsovəʕot,PRESENT+SECOND+F+PLURAL+COMPLETE
tsavaʕ,tsovaʕat,PRESENT+SECOND+F+SINGULAR+COMPLETE
tsavaʕ,tsovəʕim,PRESENT+SECOND+M+PLURAL+COMPLETE
tsavaʕ,tsoveiaʕ,PRESENT+SECOND+M+SINGULAR+COMPLETE
tsavaʕ,tsovəʕot,PRESENT+THIRD+F+PLURAL+COMPLETE
tsavaʕ,tsovaʕat,PRESENT+THIRD+F+SINGULAR+COMPLETE
tsavaʕ,tsovəʕim,PRESENT+THIRD+M+PLURAL+COMPLETE
tsavaʕ,tsoveiaʕ,PRESENT+THIRD+M+SINGULAR+COMPLETE
tsaʕad,nitsʕad,FUTURE+FIRST+MF+PLURAL+COMPLETE
tsaʕad,ʔetsʕad,FUTURE+FIRST+MF+SINGULAR+COMPLETE
tsaʕad,tsaʕadu,IMPERATIVE+SECOND+F+PLURAL+COMPLETE
tsaʕad,tsaʕadi,IMPERATIVE+SECOND+F+SINGULAR+COMPLETE
tsaʕad,tsaʕadu,IMPERATIVE+SECOND+M+PLURAL+COMPLETE
tsaʕad,tsəʕad,IMPERATIVE+SECOND+M+SINGULAR+COMPLETE
tsaʕad,litsʕod,INFINITIVE+E+E+E+COMPLETE
tsaʕad,litsʕod,INFINITIVE+E+E+E+MISSING
tsaʕad,tsaʕadnu,PAST+FIRST+MF+PLURAL+COMPLETE
tsaʕad,tsaʕadti,PAST+FIRST+MF+SINGULAR+COMPLETE
tsaʕad,tsəʕadten,PAST+SECOND+F+PLURAL+COMPLETE
tsaʕad,tsaʕadt,PAST+SECOND+F+SINGULAR+COMPLETE
tsaʕad,tsəʕadtem,PAST+SECOND+M+PLURAL+COMPLETE
tsaʕad,tsaʕadta,PAST+SECOND+M+SINGULAR+COMPLETE
tsaʕad,tsaʕadu,PAST+THIRD+F+PLURAL+COMPLETE
tsaʕad,tsaʕada,PAST+THIRD+F+SINGULAR+COMPLETE
tsaʕad,tsaʕadu,PAST+THIRD+M+PLURAL+COMPLETE
tsaʕad,tsaʕad,PAST+THIRD+M+SINGULAR+COMPLETE
tsaʕad,tsoʕadot,PRESENT+FIRST+F+PLURAL+COMPLETE
tsaʕad,tsoʕedet,PRESENT+FIRST+F+SINGULAR+COMPLETE
tsaʕad,tsoʕadim,PRESENT+FIRST+M+PLURAL+COMPLETE
tsaʕad,tsoʕeid,PRESENT+FIRST+M+SINGULAR+COMPLETE
tsaʕad,tsoʕadot,PRESENT+SECOND+F+PLURAL+COMPLETE
tsaʕad,tsoʕedet,PRESENT+SECOND+F+SINGULAR+COMPLETE
tsaʕad,tsoʕadim,PRESENT+SECOND+M+PLURAL+COMPLETE
tsaʕad,tsoʕeid,PRESENT+SECOND+M+SINGULAR+COMPLETE
tsaʕad,tsoʕadot,PRESENT+THIRD+F+PLURAL+COMPLETE
tsaʕad,tsoʕedet,PRESENT+THIRD+F+SINGULAR+COMPLETE
tsaʕad,tsoʕadim,PRESENT+THIRD+M+PLURAL+COMPLETE
tsaʕad,tsoʕeid,PRESENT+THIRD+M+SINGULAR+COMPLETE
tsaʕaq,nitsʕaq,FUTURE+FIRST+MF+PLURAL+COMPLETE
tsaʕaq,ʔetsʕaq,FUTURE+FIRST+MF+SINGULAR+COMPLETE
tsaʕaq,tsəʕaqna,IMPERATIVE+SECOND+F+PLURAL+COMPLETE
tsaʕaq,tsaʕaqi,IMPERATIVE+SECOND+F+SINGULAR+COMPLETE
tsaʕaq,tsaʕaqu,IMPERATIVE+SECOND+M+PLURAL+COMPLETE
tsaʕaq,tsəʕaq,IMPERATIVE+SECOND+M+SINGULAR+COMPLETE
tsaʕaq,litsʕoq,INFINITIVE+E+E+E+COMPLETE
tsaʕaq,litsʕoq,INFINITIVE+E+E+E+MISSING
tsaʕaq,tsaʕaqnu,PAST+FIRST+MF+PLURAL+COMPLETE
tsaʕaq,tsaʕaqti,PAST+FIRST+MF+SINGULAR+COMPLETE
tsaʕaq,tsəʕaqten,PAST+SECOND+F+PLURAL+COMPLETE
tsaʕaq,tsaʕaqt,PAST+SECOND+F+SINGULAR+COMPLETE
tsaʕaq,tsəʕaqtem,PAST+SECOND+M+PLURAL+COMPLETE
tsaʕaq,tsaʕaqta,PAST+SECOND+M+SINGULAR+COMPLETE
tsaʕaq,tsaʕaqu,PAST+THIRD+F+PLURAL+COMPLETE
tsaʕaq,tsaʕaqa,PAST+THIRD+F+SINGULAR+COMPLETE
tsaʕaq,tsaʕaqu,PAST+THIRD+M+PLURAL+COMPLETE
tsaʕaq,tsaʕaq,PAST+THIRD+M+SINGULAR+COMPLETE
tsaʕaq,tsoʕaqot,PRESENT+FIRST+F+PLURAL+COMPLETE
tsaʕaq,tsoʕeqet,PRESENT+FIRST+F+SINGULAR+COMPLETE
tsaʕaq,tsoʕaqim,PRESENT+FIRST+M+PLURAL+COMPLETE
tsaʕaq,tsoʕeiq,PRESENT+FIRST+M+SINGULAR+COMPLETE
tsaʕaq,tsoʕaqot,PRESENT+SECOND+F+PLURAL+COMPLETE
tsaʕaq,tsoʕeqet,PRESENT+SECOND+F+SINGULAR+COMPLETE
tsaʕaq,tsoʕaqim,PRESENT+SECOND+M+PLURAL+COMPLETE
tsaʕaq,tsoʕeiq,PRESENT+SECOND+M+SINGULAR+COMPLETE
tsaʕaq,tsoʕaqot,PRESENT+THIRD+F+PLURAL+COMPLETE
tsaʕaq,tsoʕeqet,PRESENT+THIRD+F+SINGULAR+COMPLETE
tsaʕaq,tsoʕaqim,PRESENT+THIRD+M+PLURAL+COMPLETE
tsaʕaq,tsoʕeiq,PRESENT+THIRD+M+SINGULAR+COMPLETE
zaħal,nizħal,FUTURE+FIRST+MF+PLURAL+COMPLETE
zaħal,ʔezħal,FUTURE+FIRST+MF+SINGULAR+COMPLETE
zaħal,zaħalu,IMPERATIVE+SECOND+F+PLURAL+COMPLETE
zaħal,zaħali,IMPERATIVE+SECOND+F+SINGULAR+COMPLETE
zaħal,zaħalu,IMPERATIVE+SECOND+M+PLURAL+COMPLETE
zaħal,zəħal,IMPERATIVE+SECOND+M+SINGULAR+COMPLETE
zaħal,lizħol,INFINITIVE+E+E+E+COMPLETE
zaħal,lizħol,INFINITIVE+E+E+E+MISSING
zaħal,zaħalnu,PAST+FIRST+MF+PLURAL+COMPLETE
zaħal,zaħalti,PAST+FIRST+MF+SINGULAR+COMPLETE
zaħal,zəħalten,PAST+SECOND+F+PLURAL+COMPLETE
zaħal,zaħalt,PAST+SECOND+F+SINGULAR+COMPLETE
zaħal,zəħaltem,PAST+SECOND+M+PLURAL+COMPLETE
zaħal,zaħalta,PAST+SECOND+M+SINGULAR+COMPLETE
zaħal,zaħalu,PAST+THIRD+F+PLURAL+COMPLETE
zaħal,zaħala,PAST+THIRD+F+SINGULAR+COMPLETE
zaħal,zaħalu,PAST+THIRD+M+PLURAL+COMPLETE
zaħal,zaħal,PAST+THIRD+M+SINGULAR+COMPLETE
zaħal,zoħalot,PRESENT+FIRST+F+PLURAL+COMPLETE
zaħal,zoħelet,PRESENT+FIRST+F+SINGULAR+COMPLETE
zaħal,zoħalim,PRESENT+FIRST+M+PLURAL+COMPLETE
zaħal,zoħeil,PRESENT+FIRST+M+SINGULAR+COMPLETE
zaħal,zoħalot,PRESENT+SECOND+F+PLURAL+COMPLETE
zaħal,zoħelet,PRESENT+SECOND+F+SINGULAR+COMPLETE
zaħal,zoħalim,PRESENT+SECOND+M+PLURAL+COMPLETE
zaħal,zoħeil,PRESENT+SECOND+M+SINGULAR+COMPLETE
zaħal,zoħalot,PRESENT+THIRD+F+PLURAL+COMPLETE
zaħal,zoħelet,PRESENT+THIRD+F+SINGULAR+COMPLETE
zaħal,zoħalim,PRESENT+THIRD+M+PLURAL+COMPLETE
zaħal,zoħeil,PRESENT+THIRD+M+SINGULAR+COMPLETE
zahaʁ,nizhaʁ,FUTURE+FIRST+MF+PLURAL+COMPLETE
zahaʁ,ʔezhaʁ,FUTURE+FIRST+MF+SINGULAR+COMPLETE
zahaʁ,zəhaʁna,IMPERATIVE+SECOND+F+PLURAL+COMPLETE
zahaʁ,zahaʁi,IMPERATIVE+SECOND+F+SINGULAR+COMPLETE
zahaʁ,zahaʁu,IMPERATIVE+SECOND+M+PLURAL+COMPLETE
zahaʁ,zəhaʁ,IMPERATIVE+SECOND+M+SINGULAR+COMPLETE
zahaʁ,lizhoʁ,INFINITIVE+E+E+E+COMPLETE
zahaʁ,lizhoʁ,INFINITIVE+E+E+E+MISSING
zahaʁ,zahaʁnu,PAST+FIRST+MF+PLURAL+COMPLETE
zahaʁ,zahaʁti,PAST+FIRST+MF+SINGULAR+COMPLETE
zahaʁ,zəhaʁten,PAST+SECOND+F+PLURAL+COMPLETE
zahaʁ,zahaʁt,PAST+SECOND+F+SINGULAR+COMPLETE
zahaʁ,zəhaʁtem,PAST+SECOND+M+PLURAL+COMPLETE
zahaʁ,zahaʁta,PAST+SECOND+M+SINGULAR+COMPLETE
zahaʁ,zahaʁu,PAST+THIRD+F+PLURAL+COMPLETE
zahaʁ,zahaʁa,PAST+THIRD+F+SINGULAR+COMPLETE
zahaʁ,zahaʁu,PAST+THIRD+M+PLURAL+COMPLETE
zahaʁ,zahaʁ,PAST+THIRD+M+SINGULAR+COMPLETE
zahaʁ,zohaʁot,PRESENT+FIRST+F+PLURAL+COMPLETE
zahaʁ,zoheʁet,PRESENT+FIRST+F+SINGULAR+COMPLETE
zahaʁ,zohaʁim,PRESENT+FIRST+M+PLURAL+COMPLETE
zahaʁ,zoheiʁ,PRESENT+FIRST+M+SINGULAR+COMPLETE
zahaʁ,zohaʁot,PRESENT+SECOND+F+PLURAL+COMPLETE
zahaʁ,zoheʁet,PRESENT+SECOND+F+SINGULAR+COMPLETE
zahaʁ,zohaʁim,PRESENT+SECOND+M+PLURAL+COMPLETE
zahaʁ,zoheiʁ,PRESENT+SECOND+M+SINGULAR+COMPLETE
zahaʁ,zohaʁot,PRESENT+THIRD+F+PLURAL+COMPLETE
zahaʁ,zoheʁet,PRESENT+THIRD+F+SINGULAR+COMPLETE
zahaʁ,zohaʁim,PRESENT+THIRD+M+PLURAL+COMPLETE
zahaʁ,zoheiʁ,PRESENT+THIRD+M+SINGULAR+COMPLETE
zalaf,zəlufot,BEINONI+FIRST+F+PLURAL+COMPLETE
zalaf,zəlufa,BEINONI+FIRST+F+SINGULAR+COMPLETE
zalaf,zəlufim,BEINONI+FIRST+M+PLURAL+COMPLETE
zalaf,zaluf,BEINONI+FIRST+M+SINGULAR+COMPLETE
zalaf,zəlufot,BEINONI+SECOND+F+PLURAL+COMPLETE
zalaf,zəlufa,BEINONI+SECOND+F+SINGULAR+COMPLETE
zalaf,zəlufim,BEINONI+SECOND+M+PLURAL+COMPLETE
zalaf,zaluf,BEINONI+SECOND+M+SINGULAR+COMPLETE
zalaf,zəlufot,BEINONI+THIRD+F+PLURAL+COMPLETE
zalaf,zəlufa,BEINONI+THIRD+F+SINGULAR+COMPLETE
zalaf,zəlufim,BEINONI+THIRD+M+PLURAL+COMPLETE
zalaf,zaluf,BEINONI+THIRD+M+SINGULAR+COMPLETE
zalaf,nizlof,FUTURE+FIRST+MF+PLURAL+COMPLETE
zalaf,nizlof,FUTURE+FIRST+MF+PLURAL+MISSING
zalaf,ʔezlof,FUTURE+FIRST+MF+SINGULAR+COMPLETE
zalaf,ʔezlof,FUTURE+FIRST+MF+SINGULAR+MISSING
zalaf,zilfu,IMPERATIVE+SECOND+F+PLURAL+COMPLETE
zalaf,zəlofəna,IMPERATIVE+SECOND+F+PLURAL+MISSING
zalaf,zilfi,IMPERATIVE+SECOND+F+SINGULAR+COMPLETE
zalaf,zilfu,IMPERATIVE+SECOND+M+PLURAL+COMPLETE
zalaf,zəlof,IMPERATIVE+SECOND+M+SINGULAR+COMPLETE
zalaf,zəlof,IMPERATIVE+SECOND+M+SINGULAR+MISSING
zalaf,lizlof,INFINITIVE+E+E+E+COMPLETE
zalaf,lizlof,INFINITIVE+E+E+E+MISSING
zalaf,zalafnu,PAST+FIRST+MF+PLURAL+COMPLETE
zalaf,zalafti,PAST+FIRST+MF+SINGULAR+COMPLETE
zalaf,zəlaften,PAST+SECOND+F+PLURAL+COMPLETE
zalaf,zalaft,PAST+SECOND+F+SINGULAR+COMPLETE
zalaf,zəlaftem,PAST+SECOND+M+PLURAL+COMPLETE
zalaf,zalafta,PAST+SECOND+M+SINGULAR+COMPLETE
zalaf,zaləfu,PAST+THIRD+F+PLURAL+COMPLETE
zalaf,zaləfa,PAST+THIRD+F+SINGULAR+COMPLETE
zalaf,zaləfu,PAST+THIRD+M+PLURAL+COMPLETE
zalaf,zalaf,PAST+THIRD+M+SINGULAR+COMPLETE
zalaf,zoləfot,PRESENT+FIRST+F+PLURAL+COMPLETE
zalaf,zolefet,PRESENT+FIRST+F+SINGULAR+COMPLETE
zalaf,zoləfim,PRESENT+FIRST+M+PLURAL+COMPLETE
zalaf,zoleif,PRESENT+FIRST+M+SINGULAR+COMPLETE
zalaf,zoləfot,PRESENT+SECOND+F+PLURAL+COMPLETE
zalaf,zolefet,PRESENT+SECOND+F+SINGULAR+COMPLETE
zalaf,zoləfim,PRESENT+SECOND+M+PLURAL+COMPLETE
zalaf,zoleif,PRESENT+SECOND+M+SINGULAR+COMPLETE
zalaf,zoləfot,PRESENT+THIRD+F+PLURAL+COMPLETE
zalaf,zolefet,PRESENT+THIRD+F+SINGULAR+COMPLETE
zalaf,zoləfim,PRESENT+THIRD+M+PLURAL+COMPLETE
zalaf,zoleif,PRESENT+THIRD+M+SINGULAR+COMPLETE
zalag,zəlugot,BEINONI+FIRST+F+PLURAL+COMPLETE
zalag,zəluga,BEINONI+FIRST+F+SINGULAR+COMPLETE
zalag,zəlugim,BEINONI+FIRST+M+PLURAL+COMPLETE
zalag,zalug,BEINONI+FIRST+M+SINGULAR+COMPLETE
zalag,zəlugot,BEINONI+SECOND+F+PLURAL+COMPLETE
zalag,zəluga,BEINONI+SECOND+F+SINGULAR+COMPLETE
zalag,zəlugim,BEINONI+SECOND+M+PLURAL+COMPLETE
zalag,zalug,BEINONI+SECOND+M+SINGULAR+COMPLETE
zalag,zəlugot,BEINONI+THIRD+F+PLURAL+COMPLETE
zalag,zəluga,BEINONI+THIRD+F+SINGULAR+COMPLETE
zalag,zəlugim,BEINONI+THIRD+M+PLURAL+COMPLETE
zalag,zalug,BEINONI+THIRD+M+SINGULAR+COMPLETE
zalag,nizlog,FUTURE+FIRST+MF+PLURAL+COMPLETE
zalag,nizlog,FUTURE+FIRST+MF+PLURAL+MISSING
zalag,ʔezlog,FUTURE+FIRST+MF+SINGULAR+COMPLETE
zalag,ʔezlog,FUTURE+FIRST+MF+SINGULAR+MISSING
zalag,zilgu,IMPERATIVE+SECOND+F+PLURAL+COMPLETE
zalag,zəlogəna,IMPERATIVE+SECOND+F+PLURAL+MISSING
zalag,zilgi,IMPERATIVE+SECOND+F+SINGULAR+COMPLETE
zalag,zilgu,IMPERATIVE+SECOND+M+PLURAL+COMPLETE
zalag,zəlog,IMPERATIVE+SECOND+M+SINGULAR+COMPLETE
zalag,zəlog,IMPERATIVE+SECOND+M+SINGULAR+MISSING
zalag,lizlog,INFINITIVE+E+E+E+COMPLETE
zalag,lizlog,INFINITIVE+E+E+E+MISSING
zalag,zalagnu,PAST+FIRST+MF+PLURAL+COMPLETE
zalag,zalagti,PAST+FIRST+MF+SINGULAR+COMPLETE
zalag,zəlagten,PAST+SECOND+F+PLURAL+COMPLETE
zalag,zalagt,PAST+SECOND+F+SINGULAR+COMPLETE
zalag,zəlagtem,PAST+SECOND+M+PLURAL+COMPLETE
zalag,zalagta,PAST+SECOND+M+SINGULAR+COMPLETE
zalag,zaləgu,PAST+THIRD+F+PLURAL+COMPLETE
zalag,zaləga,PAST+THIRD+F+SINGULAR+COMPLETE
zalag,zaləgu,PAST+THIRD+M+PLURAL+COMPLETE
zalag,zalag,PAST+THIRD+M+SINGULAR+COMPLETE
zalag,zoləgot,PRESENT+FIRST+F+PLURAL+COMPLETE
zalag,zoleget,PRESENT+FIRST+F+SINGULAR+COMPLETE
zalag,zoləgim,PRESENT+FIRST+M+PLURAL+COMPLETE
zalag,zoleig,PRESENT+FIRST+M+SINGULAR+COMPLETE
zalag,zoləgot,PRESENT+SECOND+F+PLURAL+COMPLETE
zalag,zoleget,PRESENT+SECOND+F+SINGULAR+COMPLETE
zalag,zoləgim,PRESENT+SECOND+M+PLURAL+COMPLETE
zalag,zoleig,PRESENT+SECOND+M+SINGULAR+COMPLETE
zalag,zoləgot,PRESENT+THIRD+F+PLURAL+COMPLETE
zalag,zoleget,PRESENT+THIRD+F+SINGULAR+COMPLETE
zalag,zoləgim,PRESENT+THIRD+M+PLURAL+COMPLETE
zalag,zoleig,PRESENT+THIRD+M+SINGULAR+COMPLETE
zalal,zəlulot,BEINONI+FIRST+F+PLURAL+COMPLETE
zalal,zəlula,BEINONI+FIRST+F+SINGULAR+COMPLETE
zalal,zəlulim,BEINONI+FIRST+M+PLURAL+COMPLETE
zalal,zalul,BEINONI+FIRST+M+SINGULAR+COMPLETE
zalal,zəlulot,BEINONI+SECOND+F+PLURAL+COMPLETE
zalal,zəlula,BEINONI+SECOND+F+SINGULAR+COMPLETE
zalal,zəlulim,BEINONI+SECOND+M+PLURAL+COMPLETE
zalal,zalul,BEINONI+SECOND+M+SINGULAR+COMPLETE
zalal,zəlulot,BEINONI+THIRD+F+PLURAL+COMPLETE
zalal,zəlula,BEINONI+THIRD+F+SINGULAR+COMPLETE
zalal,zəlulim,BEINONI+THIRD+M+PLURAL+COMPLETE
zalal,zalul,BEINONI+THIRD+M+SINGULAR+COMPLETE
zalal,nizlol,FUTURE+FIRST+MF+PLURAL+COMPLETE
zalal,nizlol,FUTURE+FIRST+MF+PLURAL+MISSING
zalal,ʔezlol,FUTURE+FIRST+MF+SINGULAR+COMPLETE
zalal,ʔezlol,FUTURE+FIRST+MF+SINGULAR+MISSING
zalal,ziləlu,IMPERATIVE+SECOND+F+PLURAL+COMPLETE
zalal,zəloləna,IMPERATIVE+SECOND+F+PLURAL+MISSING
zalal,ziləli,IMPERATIVE+SECOND+F+SINGULAR+COMPLETE
zalal,ziləlu,IMPERATIVE+SECOND+M+PLURAL+COMPLETE
zalal,zəlol,IMPERATIVE+SECOND+M+SINGULAR+COMPLETE
zalal,zəlol,IMPERATIVE+SECOND+M+SINGULAR+MISSING
zalal,lizlol,INFINITIVE+E+E+E+COMPLETE
zalal,lizlol,INFINITIVE+E+E+E+MISSING
zalal,zalalnu,PAST+FIRST+MF+PLURAL+COMPLETE
zalal,zalalti,PAST+FIRST+MF+SINGULAR+COMPLETE
zalal,zəlalten,PAST+SECOND+F+PLURAL+COMPLETE
zalal,zalalt,PAST+SECOND+F+SINGULAR+COMPLETE
zalal,zəlaltem,PAST+SECOND+M+PLURAL+COMPLETE
zalal,zalalta,PAST+SECOND+M+SINGULAR+COMPLETE
zalal,zaləlu,PAST+THIRD+F+PLURAL+COMPLETE
zalal,zaləla,PAST+THIRD+F+SINGULAR+COMPLETE
zalal,zaləlu,PAST+THIRD+M+PLURAL+COMPLETE
zalal,zalal,PAST+THIRD+M+SINGULAR+COMPLETE
zalal,zoləlot,PRESENT+FIRST+F+PLURAL+COMPLETE
zalal,zolelet,PRESENT+FIRST+F+SINGULAR+COMPLETE
zalal,zoləlim,PRESENT+FIRST+M+PLURAL+COMPLETE
zalal,zoleil,PRESENT+FIRST+M+SINGULAR+COMPLETE
zalal,zoləlot,PRESENT+SECOND+F+PLURAL+COMPLETE
zalal,zolelet,PRESENT+SECOND+F+SINGULAR+COMPLETE
zalal,zoləlim,PRESENT+SECOND+M+PLURAL+COMPLETE
zalal,zoleil,PRESENT+SECOND+M+SINGULAR+COMPLETE
zalal,zoləlot,PRESENT+THIRD+F+PLURAL+COMPLETE
zalal,zolelet,PRESENT+THIRD+F+SINGULAR+COMPLETE
zalal,zoləlim,PRESENT+THIRD+M+PLURAL+COMPLETE
zalal,zoleil,PRESENT+THIRD+M+SINGULAR+COMPLETE
zamam,zəmumot,BEINONI+FIRST+F+PLURAL+COMPLETE
zamam,zəmuma,BEINONI+FIRST+F+SINGULAR+COMPLETE
zamam,zəmumim,BEINONI+FIRST+M+PLURAL+COMPLETE
zamam,zamum,BEINONI+FIRST+M+SINGULAR+COMPLETE
zamam,zəmumot,BEINONI+SECOND+F+PLURAL+COMPLETE
zamam,zəmuma,BEINONI+SECOND+F+SINGULAR+COMPLETE
zamam,zəmumim,BEINONI+SECOND+M+PLURAL+COMPLETE
zamam,zamum,BEINONI+SECOND+M+SINGULAR+COMPLETE
zamam,zəmumot,BEINONI+THIRD+F+PLURAL+COMPLETE
zamam,zəmuma,BEINONI+THIRD+F+SINGULAR+COMPLETE
zamam,zəmumim,BEINONI+THIRD+M+PLURAL+COMPLETE
zamam,zamum,BEINONI+THIRD+M+SINGULAR+COMPLETE
zamam,nizmom,FUTURE+FIRST+MF+PLURAL+COMPLETE
zamam,nizmom,FUTURE+FIRST+MF+PLURAL+MISSING
zamam,ʔezmom,FUTURE+FIRST+MF+SINGULAR+COMPLETE
zamam,ʔezmom,FUTURE+FIRST+MF+SINGULAR+MISSING
zamam,ziməmu,IMPERATIVE+SECOND+F+PLURAL+COMPLETE
zamam,zəmoməna,IMPERATIVE+SECOND+F+PLURAL+MISSING
zamam,ziməmi,IMPERATIVE+SECOND+F+SINGULAR+COMPLETE
zamam,ziməmu,IMPERATIVE+SECOND+M+PLURAL+COMPLETE
zamam,zəmom,IMPERATIVE+SECOND+M+SINGULAR+COMPLETE
zamam,zəmom,IMPERATIVE+SECOND+M+SINGULAR+MISSING
zamam,lizmom,INFINITIVE+E+E+E+COMPLETE
zamam,lizmom,INFINITIVE+E+E+E+MISSING
zamam,zamamnu,PAST+FIRST+MF+PLURAL+COMPLETE
zamam,zamamti,PAST+FIRST+MF+SINGULAR+COMPLETE
zamam,zəmamten,PAST+SECOND+F+PLURAL+COMPLETE
zamam,zamamt,PAST+SECOND+F+SINGULAR+COMPLETE
zamam,zəmamtem,PAST+SECOND+M+PLURAL+COMPLETE
zamam,zamamta,PAST+SECOND+M+SINGULAR+COMPLETE
zamam,zaməmu,PAST+THIRD+F+PLURAL+COMPLETE
zamam,zaməma,PAST+THIRD+F+SINGULAR+COMPLETE
zamam,zaməmu,PAST+THIRD+M+PLURAL+COMPLETE
zamam,zamam,PAST+THIRD+M+SINGULAR+COMPLETE
zamam,zoməmot,PRESENT+FIRST+F+PLURAL+COMPLETE
zamam,zomemet,PRESENT+FIRST+F+SINGULAR+COMPLETE
zamam,zoməmim,PRESENT+FIRST+M+PLURAL+COMPLETE
zamam,zomeim,PRESENT+FIRST+M+SINGULAR+COMPLETE
zamam,zoməmot,PRESENT+SECOND+F+PLURAL+COMPLETE
zamam,zomemet,PRESENT+SECOND+F+SINGULAR+COMPLETE
zamam,zoməmim,PRESENT+SECOND+M+PLURAL+COMPLETE
zamam,zomeim,PRESENT+SECOND+M+SINGULAR+COMPLETE
zamam,zoməmot,PRESENT+THIRD+F+PLURAL+COMPLETE
zamam,zomemet,PRESENT+THIRD+F+SINGULAR+COMPLETE
zamam,zoməmim,PRESENT+THIRD+M+PLURAL+COMPLETE
zamam,zomeim,PRESENT+THIRD+M+SINGULAR+COMPLETE
zamaʁ,zəmuʁot,BEINONI+FIRST+F+PLURAL+COMPLETE
zamaʁ,zəmuʁa,BEINONI+FIRST+F+SINGULAR+COMPLETE
zamaʁ,zəmuʁim,BEINONI+FIRST+M+PLURAL+COMPLETE
zamaʁ,zamuʁ,BEINONI+FIRST+M+SINGULAR+COMPLETE
zamaʁ,zəmuʁot,BEINONI+SECOND+F+PLURAL+COMPLETE
zamaʁ,zəmuʁa,BEINONI+SECOND+F+SINGULAR+COMPLETE
zamaʁ,zəmuʁim,BEINONI+SECOND+M+PLURAL+COMPLETE
zamaʁ,zamuʁ,BEINONI+SECOND+M+SINGULAR+COMPLETE
zamaʁ,zəmuʁot,BEINONI+THIRD+F+PLURAL+COMPLETE
zamaʁ,zəmuʁa,BEINONI+THIRD+F+SINGULAR+COMPLETE
zamaʁ,zəmuʁim,BEINONI+THIRD+M+PLURAL+COMPLETE
zamaʁ,zamuʁ,BEINONI+THIRD+M+SINGULAR+COMPLETE
zamaʁ,nizmoʁ,FUTURE+FIRST+MF+PLURAL+COMPLETE
zamaʁ,nizmoʁ,FUTURE+FIRST+MF+PLURAL+MISSING
zamaʁ,ʔezmoʁ,FUTURE+FIRST+MF+SINGULAR+COMPLETE
zamaʁ,ʔezmoʁ,FUTURE+FIRST+MF+SINGULAR+MISSING
zamaʁ,zimʁu,IMPERATIVE+SECOND+F+PLURAL+COMPLETE
zamaʁ,zəmoʁəna,IMPERATIVE+SECOND+F+PLURAL+MISSING
zamaʁ,zimʁi,IMPERATIVE+SECOND+F+SINGULAR+COMPLETE
zamaʁ,zimʁu,IMPERATIVE+SECOND+M+PLURAL+COMPLETE
zamaʁ,zəmoʁ,IMPERATIVE+SECOND+M+SINGULAR+COMPLETE
zamaʁ,zəmoʁ,IMPERATIVE+SECOND+M+SINGULAR+MISSING
zamaʁ,lizmoʁ,INFINITIVE+E+E+E+COMPLETE
zamaʁ,lizmoʁ,INFINITIVE+E+E+E+MISSING
zamaʁ,zamaʁnu,PAST+FIRST+MF+PLURAL+COMPLETE
zamaʁ,zamaʁti,PAST+FIRST+MF+SINGULAR+COMPLETE
zamaʁ,zəmaʁten,PAST+SECOND+F+PLURAL+COMPLETE
zamaʁ,zamaʁt,PAST+SECOND+F+SINGULAR+COMPLETE
zamaʁ,zəmaʁtem,PAST+SECOND+M+PLURAL+COMPLETE
zamaʁ,zamaʁta,PAST+SECOND+M+SINGULAR+COMPLETE
zamaʁ,zaməʁu,PAST+THIRD+F+PLURAL+COMPLETE
zamaʁ,zaməʁa,PAST+THIRD+F+SINGULAR+COMPLETE
zamaʁ,zaməʁu,PAST+THIRD+M+PLURAL+COMPLETE
zamaʁ,zamaʁ,PAST+THIRD+M+SINGULAR+COMPLETE
zamaʁ,zoməʁot,PRESENT+FIRST+F+PLURAL+COMPLETE
zamaʁ,zomeʁet,PRESENT+FIRST+F+SINGULAR+COMPLETE
zamaʁ,zoməʁim,PRESENT+FIRST+M+PLURAL+COMPLETE
zamaʁ,zomeiʁ,PRESENT+FIRST+M+SINGULAR+COMPLETE
zamaʁ,zoməʁot,PRESENT+SECOND+F+PLURAL+COMPLETE
zamaʁ,zomeʁet,PRESENT+SECOND+F+SINGULAR+COMPLETE
zamaʁ,zoməʁim,PRESENT+SECOND+M+PLURAL+COMPLETE
zamaʁ,zomeiʁ,PRESENT+SECOND+M+SINGULAR+COMPLETE
zamaʁ,zoməʁot,PRESENT+THIRD+F+PLURAL+COMPLETE
zamaʁ,zomeʁet,PRESENT+THIRD+F+SINGULAR+COMPLETE
zamaʁ,zoməʁim,PRESENT+THIRD+M+PLURAL+COMPLETE
zamaʁ,zomeiʁ,PRESENT+THIRD+M+SINGULAR+COMPLETE
zanaħ,zənuħot,BEINONI+FIRST+F+PLURAL+COMPLETE
zanaħ,zənuħa,BEINONI+FIRST+F+SINGULAR+COMPLETE
zanaħ,zənuħim,BEINONI+FIRST+M+PLURAL+COMPLETE
zanaħ,zanuaħ,BEINONI+FIRST+M+SINGULAR+COMPLETE
zanaħ,zənuħot,BEINONI+SECOND+F+PLURAL+COMPLETE
zanaħ,zənuħa,BEINONI+SECOND+F+SINGULAR+COMPLETE
zanaħ,zənuħim,BEINONI+SECOND+M+PLURAL+COMPLETE
zanaħ,zanuaħ,BEINONI+SECOND+M+SINGULAR+COMPLETE
zanaħ,zənuħot,BEINONI+THIRD+F+PLURAL+COMPLETE
zanaħ,zənuħa,BEINONI+THIRD+F+SINGULAR+COMPLETE
zanaħ,zənuħim,BEINONI+THIRD+M+PLURAL+COMPLETE
zanaħ,zanuaħ,BEINONI+THIRD+M+SINGULAR+COMPLETE
zanaħ,niznaħ,FUTURE+FIRST+MF+PLURAL+COMPLETE
zanaħ,ʔeznaħ,FUTURE+FIRST+MF+SINGULAR+COMPLETE
zanaħ,zinħu,IMPERATIVE+SECOND+F+PLURAL+COMPLETE
zanaħ,zinħi,IMPERATIVE+SECOND+F+SINGULAR+COMPLETE
zanaħ,zinħu,IMPERATIVE+SECOND+M+PLURAL+COMPLETE
zanaħ,zənaħ,IMPERATIVE+SECOND+M+SINGULAR+COMPLETE
zanaħ,liznoaħ,INFINITIVE+E+E+E+COMPLETE
zanaħ,liznoaħ,INFINITIVE+E+E+E+MISSING
zanaħ,zanaħnu,PAST+FIRST+MF+PLURAL+COMPLETE
zanaħ,zanaħti,PAST+FIRST+MF+SINGULAR+COMPLETE
zanaħ,zənaħten,PAST+SECOND+F+PLURAL+COMPLETE
zanaħ,zanaħt,PAST+SECOND+F+SINGULAR+COMPLETE
zanaħ,zənaħtem,PAST+SECOND+M+PLURAL+COMPLETE
zanaħ,zanaħta,PAST+SECOND+M+SINGULAR+COMPLETE
zanaħ,zanəħu,PAST+THIRD+F+PLURAL+COMPLETE
zanaħ,zanəħa,PAST+THIRD+F+SINGULAR+COMPLETE
zanaħ,zanəħu,PAST+THIRD+M+PLURAL+COMPLETE
zanaħ,zanaħ,PAST+THIRD+M+SINGULAR+COMPLETE
zanaħ,zonəħot,PRESENT+FIRST+F+PLURAL+COMPLETE
zanaħ,zonaħat,PRESENT+FIRST+F+SINGULAR+COMPLETE
zanaħ,zonəħim,PRESENT+FIRST+M+PLURAL+COMPLETE
zanaħ,zoneiaħ,PRESENT+FIRST+M+SINGULAR+COMPLETE
zanaħ,zonəħot,PRESENT+SECOND+F+PLURAL+COMPLETE
zanaħ,zonaħat,PRESENT+SECOND+F+SINGULAR+COMPLETE
zanaħ,zonəħim,PRESENT+SECOND+M+PLURAL+COMPLETE
zanaħ,zoneiaħ,PRESENT+SECOND+M+SINGULAR+COMPLETE
zanaħ,zonəħot,PRESENT+THIRD+F+PLURAL+COMPLETE
zanaħ,zonaħat,PRESENT+THIRD+F+SINGULAR+COMPLETE
zanaħ,zonəħim,PRESENT+THIRD+M+PLURAL+COMPLETE
zanaħ,zoneiaħ,PRESENT+THIRD+M+SINGULAR+COMPLETE
zaqaf,zəqufot,BEINONI+FIRST+F+PLURAL+COMPLETE
zaqaf,zəqufa,BEINONI+FIRST+F+SINGULAR+COMPLETE
zaqaf,zəqufim,BEINONI+FIRST+M+PLURAL+COMPLETE
zaqaf,zaquf,BEINONI+FIRST+M+SINGULAR+COMPLETE
zaqaf,zəqufot,BEINONI+SECOND+F+PLURAL+COMPLETE
zaqaf,zəqufa,BEINONI+SECOND+F+SINGULAR+COMPLETE
zaqaf,zəqufim,BEINONI+SECOND+M+PLURAL+COMPLETE
zaqaf,zaquf,BEINONI+SECOND+M+SINGULAR+COMPLETE
zaqaf,zəqufot,BEINONI+THIRD+F+PLURAL+COMPLETE
zaqaf,zəqufa,BEINONI+THIRD+F+SINGULAR+COMPLETE
zaqaf,zəqufim,BEINONI+THIRD+M+PLURAL+COMPLETE
zaqaf,zaquf,BEINONI+THIRD+M+SINGULAR+COMPLETE
zaqaf,nizqof,FUTURE+FIRST+MF+PLURAL+COMPLETE
zaqaf,nizqof,FUTURE+FIRST+MF+PLURAL+MISSING
zaqaf,ʔezqof,FUTURE+FIRST+MF+SINGULAR+COMPLETE
zaqaf,ʔezqof,FUTURE+FIRST+MF+SINGULAR+MISSING
zaqaf,ziqfu,IMPERATIVE+SECOND+F+PLURAL+COMPLETE
zaqaf,zəqofəna,IMPERATIVE+SECOND+F+PLURAL+MISSING
zaqaf,ziqfi,IMPERATIVE+SECOND+F+SINGULAR+COMPLETE
zaqaf,ziqfu,IMPERATIVE+SECOND+M+PLURAL+COMPLETE
zaqaf,zəqof,IMPERATIVE+SECOND+M+SINGULAR+COMPLETE
zaqaf,zəqof,IMPERATIVE+SECOND+M+SINGULAR+MISSING
zaqaf,lizqof,INFINITIVE+E+E+E+COMPLETE
zaqaf,lizqof,INFINITIVE+E+E+E+MISSING
zaqaf,zaqafnu,PAST+FIRST+MF+PLURAL+COMPLETE
zaqaf,zaqafti,PAST+FIRST+MF+SINGULAR+COMPLETE
zaqaf,zəqaften,PAST+SECOND+F+PLURAL+COMPLETE
zaqaf,zaqaft,PAST+SECOND+F+SINGULAR+COMPLETE
zaqaf,zəqaftem,PAST+SECOND+M+PLURAL+COMPLETE
zaqaf,zaqafta,PAST+SECOND+M+SINGULAR+COMPLETE
zaqaf,zaqəfu,PAST+THIRD+F+PLURAL+COMPLETE
zaqaf,zaqəfa,PAST+THIRD+F+SINGULAR+COMPLETE
zaqaf,zaqəfu,PAST+THIRD+M+PLURAL+COMPLETE
zaqaf,zaqaf,PAST+THIRD+M+SINGULAR+COMPLETE
zaqaf,zoqəfot,PRESENT+FIRST+F+PLURAL+COMPLETE
zaqaf,zoqefet,PRESENT+FIRST+F+SINGULAR+COMPLETE
zaqaf,zoqəfim,PRESENT+FIRST+M+PLURAL+COMPLETE
zaqaf,zoqeif,PRESENT+FIRST+M+SINGULAR+COMPLETE
zaqaf,zoqəfot,PRESENT+SECOND+F+PLURAL+COMPLETE
zaqaf,zoqefet,PRESENT+SECOND+F+SINGULAR+COMPLETE
zaqaf,zoqəfim,PRESENT+SECOND+M+PLURAL+COMPLETE
zaqaf,zoqeif,PRESENT+SECOND+M+SINGULAR+COMPLETE
zaqaf,zoqəfot,PRESENT+THIRD+F+PLURAL+COMPLETE
zaqaf,zoqefet,PRESENT+THIRD+F+SINGULAR+COMPLETE
zaqaf,zoqəfim,PRESENT+THIRD+M+PLURAL+COMPLETE
zaqaf,zoqeif,PRESENT+THIRD+M+SINGULAR+COMPLETE
zaqan,nizqan,FUTURE+FIRST+MF+PLURAL+COMPLETE
zaqan,ʔezqan,FUTURE+FIRST+MF+SINGULAR+COMPLETE
zaqan,ziqnu,IMPERATIVE+SECOND+F+PLURAL+COMPLETE
zaqan,ziqni,IMPERATIVE+SECOND+F+SINGULAR+COMPLETE
zaqan,ziqnu,IMPERATIVE+SECOND+M+PLURAL+COMPLETE
zaqan,zəqan,IMPERATIVE+SECOND+M+SINGULAR+COMPLETE
zaqan,lizqon,INFINITIVE+E+E+E+COMPLETE
zaqan,lizqon,INFINITIVE+E+E+E+MISSING
zaqan,zaqannu,PAST+FIRST+MF+PLURAL+COMPLETE
zaqan,zaqanti,PAST+FIRST+MF+SINGULAR+COMPLETE
zaqan,zəqanten,PAST+SECOND+F+PLURAL+COMPLETE
zaqan,zaqant,PAST+SECOND+F+SINGULAR+COMPLETE
zaqan,zəqantem,PAST+SECOND+M+PLURAL+COMPLETE
zaqan,zaqanta,PAST+SECOND+M+SINGULAR+COMPLETE
zaqan,zaqənu,PAST+THIRD+F+PLURAL+COMPLETE
zaqan,zaqəna,PAST+THIRD+F+SINGULAR+COMPLETE
zaqan,zaqənu,PAST+THIRD+M+PLURAL+COMPLETE
zaqan,zaqan,PAST+THIRD+M+SINGULAR+COMPLETE
zaqan,zəqeinot,PRESENT+FIRST+F+PLURAL+COMPLETE
zaqan,zəqeina,PRESENT+FIRST+F+SINGULAR+COMPLETE
zaqan,zəqeinim,PRESENT+FIRST+M+PLURAL+COMPLETE
zaqan,zaqein,PRESENT+FIRST+M+SINGULAR+COMPLETE
zaqan,zəqeinot,PRESENT+SECOND+F+PLURAL+COMPLETE
zaqan,zəqeina,PRESENT+SECOND+F+SINGULAR+COMPLETE
zaqan,zəqeinim,PRESENT+SECOND+M+PLURAL+COMPLETE
zaqan,zaqein,PRESENT+SECOND+M+SINGULAR+COMPLETE
zaqan,zəqeinot,PRESENT+THIRD+F+PLURAL+COMPLETE
zaqan,zəqeina,PRESENT+THIRD+F+SINGULAR+COMPLETE
zaqan,zəqeinim,PRESENT+THIRD+M+PLURAL+COMPLETE
zaqan,zaqein,PRESENT+THIRD+M+SINGULAR+COMPLETE
zaʁaħ,zəʁuħot,BEINONI+FIRST+F+PLURAL+COMPLETE
zaʁaħ,zəʁuħa,BEINONI+FIRST+F+SINGULAR+COMPLETE
zaʁaħ,zəʁuħim,BEINONI+FIRST+M+PLURAL+COMPLETE
zaʁaħ,zaʁuaħ,BEINONI+FIRST+M+SINGULAR+COMPLETE
zaʁaħ,zəʁuħot,BEINONI+SECOND+F+PLURAL+COMPLETE
zaʁaħ,zəʁuħa,BEINONI+SECOND+F+SINGULAR+COMPLETE
zaʁaħ,zəʁuħim,BEINONI+SECOND+M+PLURAL+COMPLETE
zaʁaħ,zaʁuaħ,BEINONI+SECOND+M+SINGULAR+COMPLETE
zaʁaħ,zəʁuħot,BEINONI+THIRD+F+PLURAL+COMPLETE
zaʁaħ,zəʁuħa,BEINONI+THIRD+F+SINGULAR+COMPLETE
zaʁaħ,zəʁuħim,BEINONI+THIRD+M+PLURAL+COMPLETE
zaʁaħ,zaʁuaħ,BEINONI+THIRD+M+SINGULAR+COMPLETE
zaʁaħ,nizʁaħ,FUTURE+FIRST+MF+PLURAL+COMPLETE
zaʁaħ,ʔezʁaħ,FUTURE+FIRST+MF+SINGULAR+COMPLETE
zaʁaħ,ziʁħu,IMPERATIVE+SECOND+F+PLURAL+COMPLETE
zaʁaħ,ziʁħi,IMPERATIVE+SECOND+F+SINGULAR+COMPLETE
zaʁaħ,ziʁħu,IMPERATIVE+SECOND+M+PLURAL+COMPLETE
zaʁaħ,zəʁaħ,IMPERATIVE+SECOND+M+SINGULAR+COMPLETE
zaʁaħ,lizʁoaħ,INFINITIVE+E+E+E+COMPLETE
zaʁaħ,lizʁoaħ,INFINITIVE+E+E+E+MISSING
zaʁaħ,zaʁaħnu,PAST+FIRST+MF+PLURAL+COMPLETE
zaʁaħ,zaʁaħti,PAST+FIRST+MF+SINGULAR+COMPLETE
zaʁaħ,zəʁaħten,PAST+SECOND+F+PLURAL+COMPLETE
zaʁaħ,zaʁaħatt,PAST+SECOND+F+SINGULAR+COMPLETE
zaʁaħ,zəʁaħtem,PAST+SECOND+M+PLURAL+COMPLETE
zaʁaħ,zaʁaħta,PAST+SECOND+M+SINGULAR+COMPLETE
zaʁaħ,zaʁəħu,PAST+THIRD+F+PLURAL+COMPLETE
zaʁaħ,zaʁəħa,PAST+THIRD+F+SINGULAR+COMPLETE
zaʁaħ,zaʁəħu,PAST+THIRD+M+PLURAL+COMPLETE
zaʁaħ,zaʁaħ,PAST+THIRD+M+SINGULAR+COMPLETE
zaʁaħ,zoʁəħot,PRESENT+FIRST+F+PLURAL+COMPLETE
zaʁaħ,zoʁaħat,PRESENT+FIRST+F+SINGULAR+COMPLETE
zaʁaħ,zoʁəħim,PRESENT+FIRST+M+PLURAL+COMPLETE
zaʁaħ,zoʁeiaħ,PRESENT+FIRST+M+SINGULAR+COMPLETE
zaʁaħ,zoʁəħot,PRESENT+SECOND+F+PLURAL+COMPLETE
zaʁaħ,zoʁaħat,PRESENT+SECOND+F+SINGULAR+COMPLETE
zaʁaħ,zoʁəħim,PRESENT+SECOND+M+PLURAL+COMPLETE
zaʁaħ,zoʁeiaħ,PRESENT+SECOND+M+SINGULAR+COMPLETE
zaʁaħ,zoʁəħot,PRESENT+THIRD+F+PLURAL+COMPLETE
zaʁaħ,zoʁaħat,PRESENT+THIRD+F+SINGULAR+COMPLETE
zaʁaħ,zoʁəħim,PRESENT+THIRD+M+PLURAL+COMPLETE
zaʁaħ,zoʁeiaħ,PRESENT+THIRD+M+SINGULAR+COMPLETE
zaʁam,zəʁumot,BEINONI+FIRST+F+PLURAL+COMPLETE
zaʁam,zəʁuma,BEINONI+FIRST+F+SINGULAR+COMPLETE
zaʁam,zəʁumim,BEINONI+FIRST+M+PLURAL+COMPLETE
zaʁam,zaʁum,BEINONI+FIRST+M+SINGULAR+COMPLETE
zaʁam,zəʁumot,BEINONI+SECOND+F+PLURAL+COMPLETE
zaʁam,zəʁuma,BEINONI+SECOND+F+SINGULAR+COMPLETE
zaʁam,zəʁumim,BEINONI+SECOND+M+PLURAL+COMPLETE
zaʁam,zaʁum,BEINONI+SECOND+M+SINGULAR+COMPLETE
zaʁam,zəʁumot,BEINONI+THIRD+F+PLURAL+COMPLETE
zaʁam,zəʁuma,BEINONI+THIRD+F+SINGULAR+COMPLETE
zaʁam,zəʁumim,BEINONI+THIRD+M+PLURAL+COMPLETE
zaʁam,zaʁum,BEINONI+THIRD+M+SINGULAR+COMPLETE
zaʁam,nizʁom,FUTURE+FIRST+MF+PLURAL+COMPLETE
zaʁam,nizʁom,FUTURE+FIRST+MF+PLURAL+MISSING
zaʁam,ʔezʁom,FUTURE+FIRST+MF+SINGULAR+COMPLETE
zaʁam,ʔezʁom,FUTURE+FIRST+MF+SINGULAR+MISSING
zaʁam,ziʁmu,IMPERATIVE+SECOND+F+PLURAL+COMPLETE
zaʁam,zəʁoməna,IMPERATIVE+SECOND+F+PLURAL+MISSING
zaʁam,ziʁmi,IMPERATIVE+SECOND+F+SINGULAR+COMPLETE
zaʁam,ziʁmu,IMPERATIVE+SECOND+M+PLURAL+COMPLETE
zaʁam,zəʁom,IMPERATIVE+SECOND+M+SINGULAR+COMPLETE
zaʁam,zəʁom,IMPERATIVE+SECOND+M+SINGULAR+MISSING
zaʁam,lizʁom,INFINITIVE+E+E+E+COMPLETE
zaʁam,lizʁom,INFINITIVE+E+E+E+MISSING
zaʁam,zaʁamnu,PAST+FIRST+MF+PLURAL+COMPLETE
zaʁam,zaʁamti,PAST+FIRST+MF+SINGULAR+COMPLETE
zaʁam,zəʁamten,PAST+SECOND+F+PLURAL+COMPLETE
zaʁam,zaʁamt,PAST+SECOND+F+SINGULAR+COMPLETE
zaʁam,zəʁamtem,PAST+SECOND+M+PLURAL+COMPLETE
zaʁam,zaʁamta,PAST+SECOND+M+SINGULAR+COMPLETE
zaʁam,zaʁəmu,PAST+THIRD+F+PLURAL+COMPLETE
zaʁam,zaʁəma,PAST+THIRD+F+SINGULAR+COMPLETE
zaʁam,zaʁəmu,PAST+THIRD+M+PLURAL+COMPLETE
zaʁam,zaʁam,PAST+THIRD+M+SINGULAR+COMPLETE
zaʁam,zoʁəmot,PRESENT+FIRST+F+PLURAL+COMPLETE
zaʁam,zoʁemet,PRESENT+FIRST+F+SINGULAR+COMPLETE
zaʁam,zoʁəmim,PRESENT+FIRST+M+PLURAL+COMPLETE
zaʁam,zoʁeim,PRESENT+FIRST+M+SINGULAR+COMPLETE
zaʁam,zoʁəmot,PRESENT+SECOND+F+PLURAL+COMPLETE
zaʁam,zoʁemet,PRESENT+SECOND+F+SINGULAR+COMPLETE
zaʁam,zoʁəmim,PRESENT+SECOND+M+PLURAL+COMPLETE
zaʁam,zoʁeim,PRESENT+SECOND+M+SINGULAR+COMPLETE
zaʁam,zoʁəmot,PRESENT+THIRD+F+PLURAL+COMPLETE
zaʁam,zoʁemet,PRESENT+THIRD+F+SINGULAR+COMPLETE
zaʁam,zoʁəmim,PRESENT+THIRD+M+PLURAL+COMPLETE
zaʁam,zoʁeim,PRESENT+THIRD+M+SINGULAR+COMPLETE
zaʁaq,zəʁuqot,BEINONI+FIRST+F+PLURAL+COMPLETE
zaʁaq,zəʁuqa,BEINONI+FIRST+F+SINGULAR+COMPLETE
zaʁaq,zəʁuqim,BEINONI+FIRST+M+PLURAL+COMPLETE
zaʁaq,zaʁuq,BEINONI+FIRST+M+SINGULAR+COMPLETE
zaʁaq,zəʁuqot,BEINONI+SECOND+F+PLURAL+COMPLETE
zaʁaq,zəʁuqa,BEINONI+SECOND+F+SINGULAR+COMPLETE
zaʁaq,zəʁuqim,BEINONI+SECOND+M+PLURAL+COMPLETE
zaʁaq,zaʁuq,BEINONI+SECOND+M+SINGULAR+COMPLETE
zaʁaq,zəʁuqot,BEINONI+THIRD+F+PLURAL+COMPLETE
zaʁaq,zəʁuqa,BEINONI+THIRD+F+SINGULAR+COMPLETE
zaʁaq,zəʁuqim,BEINONI+THIRD+M+PLURAL+COMPLETE
zaʁaq,zaʁuq,BEINONI+THIRD+M+SINGULAR+COMPLETE
zaʁaq,nizʁoq,FUTURE+FIRST+MF+PLURAL+COMPLETE
zaʁaq,nizʁoq,FUTURE+FIRST+MF+PLURAL+MISSING
zaʁaq,ʔezʁoq,FUTURE+FIRST+MF+SINGULAR+COMPLETE
zaʁaq,ʔezʁoq,FUTURE+FIRST+MF+SINGULAR+MISSING
zaʁaq,zəʁoqəna,IMPERATIVE+SECOND+F+PLURAL+COMPLETE
zaʁaq,zəʁoqəna,IMPERATIVE+SECOND+F+PLURAL+MISSING
zaʁaq,ziʁqi,IMPERATIVE+SECOND+F+SINGULAR+COMPLETE
zaʁaq,ziʁqu,IMPERATIVE+SECOND+M+PLURAL+COMPLETE
zaʁaq,zəʁoq,IMPERATIVE+SECOND+M+SINGULAR+COMPLETE
zaʁaq,zəʁoq,IMPERATIVE+SECOND+M+SINGULAR+MISSING
zaʁaq,lizʁoq,INFINITIVE+E+E+E+COMPLETE
zaʁaq,lizʁoq,INFINITIVE+E+E+E+MISSING
zaʁaq,zaʁaqnu,PAST+FIRST+MF+PLURAL+COMPLETE
zaʁaq,zaʁaqti,PAST+FIRST+MF+SINGULAR+COMPLETE
zaʁaq,zəʁaqten,PAST+SECOND+F+PLURAL+COMPLETE
zaʁaq,zaʁaqt,PAST+SECOND+F+SINGULAR+COMPLETE
zaʁaq,zəʁaqtem,PAST+SECOND+M+PLURAL+COMPLETE
zaʁaq,zaʁaqta,PAST+SECOND+M+SINGULAR+COMPLETE
zaʁaq,zaʁəqu,PAST+THIRD+F+PLURAL+COMPLETE
zaʁaq,zaʁəqa,PAST+THIRD+F+SINGULAR+COMPLETE
zaʁaq,zaʁəqu,PAST+THIRD+M+PLURAL+COMPLETE
zaʁaq,zaʁaq,PAST+THIRD+M+SINGULAR+COMPLETE
zaʁaq,zoʁəqot,PRESENT+FIRST+F+PLURAL+COMPLETE
zaʁaq,zoʁeqet,PRESENT+FIRST+F+SINGULAR+COMPLETE
zaʁaq,zoʁəqim,PRESENT+FIRST+M+PLURAL+COMPLETE
zaʁaq,zoʁeiq,PRESENT+FIRST+M+SINGULAR+COMPLETE
zaʁaq,zoʁəqot,PRESENT+SECOND+F+PLURAL+COMPLETE
zaʁaq,zoʁeqet,PRESENT+SECOND+F+SINGULAR+COMPLETE
zaʁaq,zoʁəqim,PRESENT+SECOND+M+PLURAL+COMPLETE
zaʁaq,zoʁeiq,PRESENT+SECOND+M+SINGULAR+COMPLETE
zaʁaq,zoʁəqot,PRESENT+THIRD+F+PLURAL+COMPLETE
zaʁaq,zoʁeqet,PRESENT+THIRD+F+SINGULAR+COMPLETE
zaʁaq,zoʁəqim,PRESENT+THIRD+M+PLURAL+COMPLETE
zaʁaq,zoʁeiq,PRESENT+THIRD+M+SINGULAR+COMPLETE
zaʁaʕ,zəʁuʕot,BEINONI+FIRST+F+PLURAL+COMPLETE
zaʁaʕ,zəʁuʕa,BEINONI+FIRST+F+SINGULAR+COMPLETE
zaʁaʕ,zəʁuʕim,BEINONI+FIRST+M+PLURAL+COMPLETE
zaʁaʕ,zaʁuaʕ,BEINONI+FIRST+M+SINGULAR+COMPLETE
zaʁaʕ,zəʁuʕot,BEINONI+SECOND+F+PLURAL+COMPLETE
zaʁaʕ,zəʁuʕa,BEINONI+SECOND+F+SINGULAR+COMPLETE
zaʁaʕ,zəʁuʕim,BEINONI+SECOND+M+PLURAL+COMPLETE
zaʁaʕ,zaʁuaʕ,BEINONI+SECOND+M+SINGULAR+COMPLETE
zaʁaʕ,zəʁuʕot,BEINONI+THIRD+F+PLURAL+COMPLETE
zaʁaʕ,zəʁuʕa,BEINONI+THIRD+F+SINGULAR+COMPLETE
zaʁaʕ,zəʁuʕim,BEINONI+THIRD+M+PLURAL+COMPLETE
zaʁaʕ,zaʁuaʕ,BEINONI+THIRD+M+SINGULAR+COMPLETE
zaʁaʕ,nizʁaʕ,FUTURE+FIRST+MF+PLURAL+COMPLETE
zaʁaʕ,ʔezʁaʕ,FUTURE+FIRST+MF+SINGULAR+COMPLETE
zaʁaʕ,ziʁʕu,IMPERATIVE+SECOND+F+PLURAL+COMPLETE
zaʁaʕ,ziʁʕi,IMPERATIVE+SECOND+F+SINGULAR+COMPLETE
zaʁaʕ,ziʁʕu,IMPERATIVE+SECOND+M+PLURAL+COMPLETE
zaʁaʕ,zəʁaʕ,IMPERATIVE+SECOND+M+SINGULAR+COMPLETE
zaʁaʕ,lizʁoaʕ,INFINITIVE+E+E+E+COMPLETE
zaʁaʕ,lizʁoaʕ,INFINITIVE+E+E+E+MISSING
zaʁaʕ,zaʁaʕnu,PAST+FIRST+MF+PLURAL+COMPLETE
zaʁaʕ,zaʁaʕti,PAST+FIRST+MF+SINGULAR+COMPLETE
zaʁaʕ,zəʁaʕten,PAST+SECOND+F+PLURAL+COMPLETE
zaʁaʕ,zaʁaʕt,PAST+SECOND+F+SINGULAR+COMPLETE
zaʁaʕ,zəʁaʕtem,PAST+SECOND+M+PLURAL+COMPLETE
zaʁaʕ,zaʁaʕta,PAST+SECOND+M+SINGULAR+COMPLETE
zaʁaʕ,zaʁəʕu,PAST+THIRD+F+PLURAL+COMPLETE
zaʁaʕ,zaʁəʕa,PAST+THIRD+F+SINGULAR+COMPLETE
zaʁaʕ,zaʁəʕu,PAST+THIRD+M+PLURAL+COMPLETE
zaʁaʕ,zaʁaʕ,PAST+THIRD+M+SINGULAR+COMPLETE
zaʁaʕ,zoʁəʕot,PRESENT+FIRST+F+PLURAL+COMPLETE
zaʁaʕ,zoʁaʕat,PRESENT+FIRST+F+SINGULAR+COMPLETE
zaʁaʕ,zoʁəʕim,PRESENT+FIRST+M+PLURAL+COMPLETE
zaʁaʕ,zoʁeiaʕ,PRESENT+FIRST+M+SINGULAR+COMPLETE
zaʁaʕ,zoʁəʕot,PRESENT+SECOND+F+PLURAL+COMPLETE
zaʁaʕ,zoʁaʕat,PRESENT+SECOND+F+SINGULAR+COMPLETE
zaʁaʕ,zoʁəʕim,PRESENT+SECOND+M+PLURAL+COMPLETE
zaʁaʕ,zoʁeiaʕ,PRESENT+SECOND+M+SINGULAR+COMPLETE
zaʁaʕ,zoʁəʕot,PRESENT+THIRD+F+PLURAL+COMPLETE
zaʁaʕ,zoʁaʕat,PRESENT+THIRD+F+SINGULAR+COMPLETE
zaʁaʕ,zoʁəʕim,PRESENT+THIRD+M+PLURAL+COMPLETE
zaʁaʕ,zoʁeiaʕ,PRESENT+THIRD+M+SINGULAR+COMPLETE
zavaħ,zəvuħot,BEINONI+FIRST+F+PLURAL+COMPLETE
zavaħ,zəvuħa,BEINONI+FIRST+F+SINGULAR+COMPLETE
zavaħ,zəvuħim,BEINONI+FIRST+M+PLURAL+COMPLETE
zavaħ,zavuaħ,BEINONI+FIRST+M+SINGULAR+COMPLETE
zavaħ,zəvuħot,BEINONI+SECOND+F+PLURAL+COMPLETE
zavaħ,zəvuħa,BEINONI+SECOND+F+SINGULAR+COMPLETE
zavaħ,zəvuħim,BEINONI+SECOND+M+PLURAL+COMPLETE
zavaħ,zavuaħ,BEINONI+SECOND+M+SINGULAR+COMPLETE
zavaħ,zəvuħot,BEINONI+THIRD+F+PLURAL+COMPLETE
zavaħ,zəvuħa,BEINONI+THIRD+F+SINGULAR+COMPLETE
zavaħ,zəvuħim,BEINONI+THIRD+M+PLURAL+COMPLETE
zavaħ,zavuaħ,BEINONI+THIRD+M+SINGULAR+COMPLETE
zavaħ,nizbaħ,FUTURE+FIRST+MF+PLURAL+COMPLETE
zavaħ,ʔezbaħ,FUTURE+FIRST+MF+SINGULAR+COMPLETE
zavaħ,zivħu,IMPERATIVE+SECOND+F+PLURAL+COMPLETE
zavaħ,zivħi,IMPERATIVE+SECOND+F+SINGULAR+COMPLETE
zavaħ,zivħu,IMPERATIVE+SECOND+M+PLURAL+COMPLETE
zavaħ,zəvaħ,IMPERATIVE+SECOND+M+SINGULAR+COMPLETE
zavaħ,lizboaħ,INFINITIVE+E+E+E+COMPLETE
zavaħ,lizboaħ,INFINITIVE+E+E+E+MISSING
zavaħ,zavaħnu,PAST+FIRST+MF+PLURAL+COMPLETE
zavaħ,zavaħti,PAST+FIRST+MF+SINGULAR+COMPLETE
zavaħ,zəvaħten,PAST+SECOND+F+PLURAL+COMPLETE
zavaħ,zavaħt,PAST+SECOND+F+SINGULAR+COMPLETE
zavaħ,zəvaħtem,PAST+SECOND+M+PLURAL+COMPLETE
zavaħ,zavaħta,PAST+SECOND+M+SINGULAR+COMPLETE
zavaħ,zavəħu,PAST+THIRD+F+PLURAL+COMPLETE
zavaħ,zavəħa,PAST+THIRD+F+SINGULAR+COMPLETE
zavaħ,zavəħu,PAST+THIRD+M+PLURAL+COMPLETE
zavaħ,zavaħ,PAST+THIRD+M+SINGULAR+COMPLETE
zavaħ,zovəħot,PRESENT+FIRST+F+PLURAL+COMPLETE
zavaħ,zovaħat,PRESENT+FIRST+F+SINGULAR+COMPLETE
zavaħ,zovəħim,PRESENT+FIRST+M+PLURAL+COMPLETE
zavaħ,zoveiaħ,PRESENT+FIRST+M+SINGULAR+COMPLETE
zavaħ,zovəħot,PRESENT+SECOND+F+PLURAL+COMPLETE
zavaħ,zovaħat,PRESENT+SECOND+F+SINGULAR+COMPLETE
zavaħ,zovəħim,PRESENT+SECOND+M+PLURAL+COMPLETE
zavaħ,zoveiaħ,PRESENT+SECOND+M+SINGULAR+COMPLETE
zavaħ,zovəħot,PRESENT+THIRD+F+PLURAL+COMPLETE
zavaħ,zovaħat,PRESENT+THIRD+F+SINGULAR+COMPLETE
zavaħ,zovəħim,PRESENT+THIRD+M+PLURAL+COMPLETE
zavaħ,zoveiaħ,PRESENT+THIRD+M+SINGULAR+COMPLETE
zaʕaf,nizʕaf,FUTURE+FIRST+MF+PLURAL+COMPLETE
zaʕaf,ʔezʕaf,FUTURE+FIRST+MF+SINGULAR+COMPLETE
zaʕaf,zaʕafu,IMPERATIVE+SECOND+F+PLURAL+COMPLETE
zaʕaf,zaʕafi,IMPERATIVE+SECOND+F+SINGULAR+COMPLETE
zaʕaf,zaʕafu,IMPERATIVE+SECOND+M+PLURAL+COMPLETE
zaʕaf,zəʕaf,IMPERATIVE+SECOND+M+SINGULAR+COMPLETE
zaʕaf,lizʕof,INFINITIVE+E+E+E+COMPLETE
zaʕaf,lizʕof,INFINITIVE+E+E+E+MISSING
zaʕaf,zaʕafnu,PAST+FIRST+MF+PLURAL+COMPLETE
zaʕaf,zaʕafti,PAST+FIRST+MF+SINGULAR+COMPLETE
zaʕaf,zəʕaften,PAST+SECOND+F+PLURAL+COMPLETE
zaʕaf,zaʕaft,PAST+SECOND+F+SINGULAR+COMPLETE
zaʕaf,zəʕaftem,PAST+SECOND+M+PLURAL+COMPLETE
zaʕaf,zaʕafta,PAST+SECOND+M+SINGULAR+COMPLETE
zaʕaf,zaʕafu,PAST+THIRD+F+PLURAL+COMPLETE
zaʕaf,zaʕafa,PAST+THIRD+F+SINGULAR+COMPLETE
zaʕaf,zaʕafu,PAST+THIRD+M+PLURAL+COMPLETE
zaʕaf,zaʕaf,PAST+THIRD+M+SINGULAR+COMPLETE
zaʕaf,zoʕafot,PRESENT+FIRST+F+PLURAL+COMPLETE
zaʕaf,zoʕefet,PRESENT+FIRST+F+SINGULAR+COMPLETE
zaʕaf,zoʕafim,PRESENT+FIRST+M+PLURAL+COMPLETE
zaʕaf,zoʕeif,PRESENT+FIRST+M+SINGULAR+COMPLETE
zaʕaf,zoʕafot,PRESENT+SECOND+F+PLURAL+COMPLETE
zaʕaf,zoʕefet,PRESENT+SECOND+F+SINGULAR+COMPLETE
zaʕaf,zoʕafim,PRESENT+SECOND+M+PLURAL+COMPLETE
zaʕaf,zoʕeif,PRESENT+SECOND+M+SINGULAR+COMPLETE
zaʕaf,zoʕafot,PRESENT+THIRD+F+PLURAL+COMPLETE
zaʕaf,zoʕefet,PRESENT+THIRD+F+SINGULAR+COMPLETE
zaʕaf,zoʕafim,PRESENT+THIRD+M+PLURAL+COMPLETE
zaʕaf,zoʕeif,PRESENT+THIRD+M+SINGULAR+COMPLETE
zaʕam,nizʕam,FUTURE+FIRST+MF+PLURAL+COMPLETE
zaʕam,ʔezʕam,FUTURE+FIRST+MF+SINGULAR+COMPLETE
zaʕam,zəʕamna,IMPERATIVE+SECOND+F+PLURAL+COMPLETE
zaʕam,zaʕami,IMPERATIVE+SECOND+F+SINGULAR+COMPLETE
zaʕam,zaʕamu,IMPERATIVE+SECOND+M+PLURAL+COMPLETE
zaʕam,zəʕam,IMPERATIVE+SECOND+M+SINGULAR+COMPLETE
zaʕam,lizʕom,INFINITIVE+E+E+E+COMPLETE
zaʕam,lizʕom,INFINITIVE+E+E+E+MISSING
zaʕam,zaʕamnu,PAST+FIRST+MF+PLURAL+COMPLETE
zaʕam,zaʕamti,PAST+FIRST+MF+SINGULAR+COMPLETE
zaʕam,zəʕamten,PAST+SECOND+F+PLURAL+COMPLETE
zaʕam,zaʕamt,PAST+SECOND+F+SINGULAR+COMPLETE
zaʕam,zəʕamtem,PAST+SECOND+M+PLURAL+COMPLETE
zaʕam,zaʕamta,PAST+SECOND+M+SINGULAR+COMPLETE
zaʕam,zaʕamu,PAST+THIRD+F+PLURAL+COMPLETE
zaʕam,zaʕama,PAST+THIRD+F+SINGULAR+COMPLETE
zaʕam,zaʕamu,PAST+THIRD+M+PLURAL+COMPLETE
zaʕam,zaʕam,PAST+THIRD+M+SINGULAR+COMPLETE
zaʕam,zoʕamot,PRESENT+FIRST+F+PLURAL+COMPLETE
zaʕam,zoʕemet,PRESENT+FIRST+F+SINGULAR+COMPLETE
zaʕam,zoʕamim,PRESENT+FIRST+M+PLURAL+COMPLETE
zaʕam,zoʕeim,PRESENT+FIRST+M+SINGULAR+COMPLETE
zaʕam,zoʕamot,PRESENT+SECOND+F+PLURAL+COMPLETE
zaʕam,zoʕemet,PRESENT+SECOND+F+SINGULAR+COMPLETE
zaʕam,zoʕamim,PRESENT+SECOND+M+PLURAL+COMPLETE
zaʕam,zoʕeim,PRESENT+SECOND+M+SINGULAR+COMPLETE
zaʕam,zoʕamot,PRESENT+THIRD+F+PLURAL+COMPLETE
zaʕam,zoʕemet,PRESENT+THIRD+F+SINGULAR+COMPLETE
zaʕam,zoʕamim,PRESENT+THIRD+M+PLURAL+COMPLETE
zaʕam,zoʕeim,PRESENT+THIRD+M+SINGULAR+COMPLETE
zaʕaq,nizʕaq,FUTURE+FIRST+MF+PLURAL+COMPLETE
zaʕaq,ʔezʕaq,FUTURE+FIRST+MF+SINGULAR+COMPLETE
zaʕaq,zəʕaqna,IMPERATIVE+SECOND+F+PLURAL+COMPLETE
zaʕaq,zaʕaqi,IMPERATIVE+SECOND+F+SINGULAR+COMPLETE
zaʕaq,zaʕaqu,IMPERATIVE+SECOND+M+PLURAL+COMPLETE
zaʕaq,zəʕaq,IMPERATIVE+SECOND+M+SINGULAR+COMPLETE
zaʕaq,lizʕoq,INFINITIVE+E+E+E+COMPLETE
zaʕaq,lizʕoq,INFINITIVE+E+E+E+MISSING
zaʕaq,zaʕaqnu,PAST+FIRST+MF+PLURAL+COMPLETE
zaʕaq,zaʕaqti,PAST+FIRST+MF+SINGULAR+COMPLETE
zaʕaq,zəʕaqten,PAST+SECOND+F+PLURAL+COMPLETE
zaʕaq,zaʕaqt,PAST+SECOND+F+SINGULAR+COMPLETE
zaʕaq,zəʕaqtem,PAST+SECOND+M+PLURAL+COMPLETE
zaʕaq,zaʕaqta,PAST+SECOND+M+SINGULAR+COMPLETE
zaʕaq,zaʕaqu,PAST+THIRD+F+PLURAL+COMPLETE
zaʕaq,zaʕaqa,PAST+THIRD+F+SINGULAR+COMPLETE
zaʕaq,zaʕaqu,PAST+THIRD+M+PLURAL+COMPLETE
zaʕaq,zaʕaq,PAST+THIRD+M+SINGULAR+COMPLETE
zaʕaq,zoʕaqot,PRESENT+FIRST+F+PLURAL+COMPLETE
zaʕaq,zoʕeqet,PRESENT+FIRST+F+SINGULAR+COMPLETE
zaʕaq,zoʕaqim,PRESENT+FIRST+M+PLURAL+COMPLETE
zaʕaq,zoʕeiq,PRESENT+FIRST+M+SINGULAR+COMPLETE
zaʕaq,zoʕaqot,PRESENT+SECOND+F+PLURAL+COMPLETE
zaʕaq,zoʕeqet,PRESENT+SECOND+F+SINGULAR+COMPLETE
zaʕaq,zoʕaqim,PRESENT+SECOND+M+PLURAL+COMPLETE
zaʕaq,zoʕeiq,PRESENT+SECOND+M+SINGULAR+COMPLETE
zaʕaq,zoʕaqot,PRESENT+THIRD+F+PLURAL+COMPLETE
zaʕaq,zoʕeqet,PRESENT+THIRD+F+SINGULAR+COMPLETE
zaʕaq,zoʕaqim,PRESENT+THIRD+M+PLURAL+COMPLETE
zaʕaq,zoʕeiq,PRESENT+THIRD+M+SINGULAR+COMPLETE
zaΧaʁ,zəΧuʁot,BEINONI+FIRST+F+PLURAL+COMPLETE
zaΧaʁ,zəΧuʁa,BEINONI+FIRST+F+SINGULAR+COMPLETE
zaΧaʁ,zəΧuʁim,BEINONI+FIRST+M+PLURAL+COMPLETE
zaΧaʁ,zaΧuʁ,BEINONI+FIRST+M+SINGULAR+COMPLETE
zaΧaʁ,zəΧuʁot,BEINONI+SECOND+F+PLURAL+COMPLETE
zaΧaʁ,zəΧuʁa,BEINONI+SECOND+F+SINGULAR+COMPLETE
zaΧaʁ,zəΧuʁim,BEINONI+SECOND+M+PLURAL+COMPLETE
zaΧaʁ,zaΧuʁ,BEINONI+SECOND+M+SINGULAR+COMPLETE
zaΧaʁ,zəΧuʁot,BEINONI+THIRD+F+PLURAL+COMPLETE
zaΧaʁ,zəΧuʁa,BEINONI+THIRD+F+SINGULAR+COMPLETE
zaΧaʁ,zəΧuʁim,BEINONI+THIRD+M+PLURAL+COMPLETE
zaΧaʁ,zaΧuʁ,BEINONI+THIRD+M+SINGULAR+COMPLETE
zaΧaʁ,nizkoʁ,FUTURE+FIRST+MF+PLURAL+COMPLETE
zaΧaʁ,nizkoʁ,FUTURE+FIRST+MF+PLURAL+MISSING
zaΧaʁ,ʔezkoʁ,FUTURE+FIRST+MF+SINGULAR+COMPLETE
zaΧaʁ,ʔezkoʁ,FUTURE+FIRST+MF+SINGULAR+MISSING
zaΧaʁ,ziΧʁu,IMPERATIVE+SECOND+F+PLURAL+COMPLETE
zaΧaʁ,zəΧoʁəna,IMPERATIVE+SECOND+F+PLURAL+MISSING
zaΧaʁ,ziΧʁi,IMPERATIVE+SECOND+F+SINGULAR+COMPLETE
zaΧaʁ,ziΧʁu,IMPERATIVE+SECOND+M+PLURAL+COMPLETE
zaΧaʁ,zəΧoʁ,IMPERATIVE+SECOND+M+SINGULAR+COMPLETE
zaΧaʁ,zəΧoʁ,IMPERATIVE+SECOND+M+SINGULAR+MISSING
zaΧaʁ,lizkoʁ,INFINITIVE+E+E+E+COMPLETE
zaΧaʁ,lizkoʁ,INFINITIVE+E+E+E+MISSING
zaΧaʁ,zaΧaʁnu,PAST+FIRST+MF+PLURAL+COMPLETE
zaΧaʁ,zaΧaʁti,PAST+FIRST+MF+SINGULAR+COMPLETE
zaΧaʁ,zəΧaʁten,PAST+SECOND+F+PLURAL+COMPLETE
zaΧaʁ,zaΧaʁt,PAST+SECOND+F+SINGULAR+COMPLETE
zaΧaʁ,zəΧaʁtem,PAST+SECOND+M+PLURAL+COMPLETE
zaΧaʁ,zaΧaʁta,PAST+SECOND+M+SINGULAR+COMPLETE
zaΧaʁ,zaΧəʁu,PAST+THIRD+F+PLURAL+COMPLETE
zaΧaʁ,zaΧəʁa,PAST+THIRD+F+SINGULAR+COMPLETE
zaΧaʁ,zaΧəʁu,PAST+THIRD+M+PLURAL+COMPLETE
zaΧaʁ,zaΧaʁ,PAST+THIRD+M+SINGULAR+COMPLETE
zaΧaʁ,zoΧəʁot,PRESENT+FIRST+F+PLURAL+COMPLETE
zaΧaʁ,zoΧeʁet,PRESENT+FIRST+F+SINGULAR+COMPLETE
zaΧaʁ,zoΧəʁim,PRESENT+FIRST+M+PLURAL+COMPLETE
zaΧaʁ,zoΧeiʁ,PRESENT+FIRST+M+SINGULAR+COMPLETE
zaΧaʁ,zoΧəʁot,PRESENT+SECOND+F+PLURAL+COMPLETE
zaΧaʁ,zoΧeʁet,PRESENT+SECOND+F+SINGULAR+COMPLETE
zaΧaʁ,zoΧəʁim,PRESENT+SECOND+M+PLURAL+COMPLETE
zaΧaʁ,zoΧeiʁ,PRESENT+SECOND+M+SINGULAR+COMPLETE
zaΧaʁ,zoΧəʁot,PRESENT+THIRD+F+PLURAL+COMPLETE
zaΧaʁ,zoΧeʁet,PRESENT+THIRD+F+SINGULAR+COMPLETE
zaΧaʁ,zoΧəʁim,PRESENT+THIRD+M+PLURAL+COMPLETE
zaΧaʁ,zoΧeiʁ,PRESENT+THIRD+M+SINGULAR+COMPLETE
ʔafaf,ʔafufot,BEINONI+FIRST+F+PLURAL+COMPLETE
ʔafaf,ʔafufa,BEINONI+FIRST+F+SINGULAR+COMPLETE
ʔafaf,ʔafufim,BEINONI+FIRST+M+PLURAL+COMPLETE
ʔafaf,ʔafuf,BEINONI+FIRST+M+SINGULAR+COMPLETE
ʔafaf,ʔafufot,BEINONI+SECOND+F+PLURAL+COMPLETE
ʔafaf,ʔafufa,BEINONI+SECOND+F+SINGULAR+COMPLETE
ʔafaf,ʔafufim,BEINONI+SECOND+M+PLURAL+COMPLETE
ʔafaf,ʔafuf,BEINONI+SECOND+M+SINGULAR+COMPLETE
ʔafaf,ʔafufot,BEINONI+THIRD+F+PLURAL+COMPLETE
ʔafaf,ʔafufa,BEINONI+THIRD+F+SINGULAR+COMPLETE
ʔafaf,ʔafufim,BEINONI+THIRD+M+PLURAL+COMPLETE
ʔafaf,ʔafuf,BEINONI+THIRD+M+SINGULAR+COMPLETE
ʔafaf,neʔefof,FUTURE+FIRST+MF+PLURAL+COMPLETE
ʔafaf,neʔefof,FUTURE+FIRST+MF+PLURAL+MISSING
ʔafaf,ʔeʔefof,FUTURE+FIRST+MF+SINGULAR+COMPLETE
ʔafaf,ʔeʔefof,FUTURE+FIRST+MF+SINGULAR+MISSING
ʔafaf,ʔefofəna,IMPERATIVE+SECOND+F+PLURAL+COMPLETE
ʔafaf,ʔefofəna,IMPERATIVE+SECOND+F+PLURAL+MISSING
ʔafaf,ʔifəfi,IMPERATIVE+SECOND+F+SINGULAR+COMPLETE
ʔafaf,ʔifəfu,IMPERATIVE+SECOND+M+PLURAL+COMPLETE
ʔafaf,ʔefof,IMPERATIVE+SECOND+M+SINGULAR+COMPLETE
ʔafaf,ʔefof,IMPERATIVE+SECOND+M+SINGULAR+MISSING
ʔafaf,leʔefof,INFINITIVE+E+E+E+COMPLETE
ʔafaf,leʔefof,INFINITIVE+E+E+E+MISSING
ʔafaf,ʔafafnu,PAST+FIRST+MF+PLURAL+COMPLETE
ʔafaf,ʔafafti,PAST+FIRST+MF+SINGULAR+COMPLETE
ʔafaf,ʔafaften,PAST+SECOND+F+PLURAL+COMPLETE
ʔafaf,ʔafaft,PAST+SECOND+F+SINGULAR+COMPLETE
ʔafaf,ʔafaftem,PAST+SECOND+M+PLURAL+COMPLETE
ʔafaf,ʔafafta,PAST+SECOND+M+SINGULAR+COMPLETE
ʔafaf,ʔafəfu,PAST+THIRD+F+PLURAL+COMPLETE
ʔafaf,ʔafəfa,PAST+THIRD+F+SINGULAR+COMPLETE
ʔafaf,ʔafəfu,PAST+THIRD+M+PLURAL+COMPLETE
ʔafaf,ʔafaf,PAST+THIRD+M+SINGULAR+COMPLETE
ʔafaf,ʔofəfot,PRESENT+FIRST+F+PLURAL+COMPLETE
ʔafaf,ʔofefet,PRESENT+FIRST+F+SINGULAR+COMPLETE
ʔafaf,ʔofəfim,PRESENT+FIRST+M+PLURAL+COMPLETE
ʔafaf,ʔofeif,PRESENT+FIRST+M+SINGULAR+COMPLETE
ʔafaf,ʔofəfot,PRESENT+SECOND+F+PLURAL+COMPLETE
ʔafaf,ʔofefet,PRESENT+SECOND+F+SINGULAR+COMPLETE
ʔafaf,ʔofəfim,PRESENT+SECOND+M+PLURAL+COMPLETE
ʔafaf,ʔofeif,PRESENT+SECOND+M+SINGULAR+COMPLETE
ʔafaf,ʔofəfot,PRESENT+THIRD+F+PLURAL+COMPLETE
ʔafaf,ʔofefet,PRESENT+THIRD+F+SINGULAR+COMPLETE
ʔafaf,ʔofəfim,PRESENT+THIRD+M+PLURAL+COMPLETE
ʔafaf,ʔofeif,PRESENT+THIRD+M+SINGULAR+COMPLETE
ʔagad,ʔagudot,BEINONI+FIRST+F+PLURAL+COMPLETE
ʔagad,ʔaguda,BEINONI+FIRST+F+SINGULAR+COMPLETE
ʔagad,ʔagudim,BEINONI+FIRST+M+PLURAL+COMPLETE
ʔagad,ʔagud,BEINONI+FIRST+M+SINGULAR+COMPLETE
ʔagad,ʔagudot,BEINONI+SECOND+F+PLURAL+COMPLETE
ʔagad,ʔaguda,BEINONI+SECOND+F+SINGULAR+COMPLETE
ʔagad,ʔagudim,BEINONI+SECOND+M+PLURAL+COMPLETE
ʔagad,ʔagud,BEINONI+SECOND+M+SINGULAR+COMPLETE
ʔagad,ʔagudot,BEINONI+THIRD+F+PLURAL+COMPLETE
ʔagad,ʔaguda,BEINONI+THIRD+F+SINGULAR+COMPLETE
ʔagad,ʔagudim,BEINONI+THIRD+M+PLURAL+COMPLETE
ʔagad,ʔagud,BEINONI+THIRD+M+SINGULAR+COMPLETE
ʔagad,neʔegod,FUTURE+FIRST+MF+PLURAL+COMPLETE
ʔagad,neʔegod,FUTURE+FIRST+MF+PLURAL+MISSING
ʔagad,ʔeʔegod,FUTURE+FIRST+MF+SINGULAR+COMPLETE
ʔagad,ʔeʔegod,FUTURE+FIRST+MF+SINGULAR+MISSING
ʔagad,ʔigdu,IMPERATIVE+SECOND+F+PLURAL+COMPLETE
ʔagad,ʔegodəna,IMPERATIVE+SECOND+F+PLURAL+MISSING
ʔagad,ʔigdi,IMPERATIVE+SECOND+F+SINGULAR+COMPLETE
ʔagad,ʔigdu,IMPERATIVE+SECOND+M+PLURAL+COMPLETE
ʔagad,ʔegod,IMPERATIVE+SECOND+M+SINGULAR+COMPLETE
ʔagad,ʔegod,IMPERATIVE+SECOND+M+SINGULAR+MISSING
ʔagad,leʔegod,INFINITIVE+E+E+E+COMPLETE
ʔagad,leʔegod,INFINITIVE+E+E+E+MISSING
ʔagad,ʔagadnu,PAST+FIRST+MF+PLURAL+COMPLETE
ʔagad,ʔagadti,PAST+FIRST+MF+SINGULAR+COMPLETE
ʔagad,ʔagadten,PAST+SECOND+F+PLURAL+COMPLETE
ʔagad,ʔagadt,PAST+SECOND+F+SINGULAR+COMPLETE
ʔagad,ʔagadtem,PAST+SECOND+M+PLURAL+COMPLETE
ʔagad,ʔagadta,PAST+SECOND+M+SINGULAR+COMPLETE
ʔagad,ʔagədu,PAST+THIRD+F+PLURAL+COMPLETE
ʔagad,ʔagəda,PAST+THIRD+F+SINGULAR+COMPLETE
ʔagad,ʔagədu,PAST+THIRD+M+PLURAL+COMPLETE
ʔagad,ʔagad,PAST+THIRD+M+SINGULAR+COMPLETE
ʔagad,ʔogədot,PRESENT+FIRST+F+PLURAL+COMPLETE
ʔagad,ʔogedet,PRESENT+FIRST+F+SINGULAR+COMPLETE
ʔagad,ʔogədim,PRESENT+FIRST+M+PLURAL+COMPLETE
ʔagad,ʔogeid,PRESENT+FIRST+M+SINGULAR+COMPLETE
ʔagad,ʔogədot,PRESENT+SECOND+F+PLURAL+COMPLETE
ʔagad,ʔogedet,PRESENT+SECOND+F+SINGULAR+COMPLETE
ʔagad,ʔogədim,PRESENT+SECOND+M+PLURAL+COMPLETE
ʔagad,ʔogeid,PRESENT+SECOND+M+SINGULAR+COMPLETE
ʔagad,ʔogədot,PRESENT+THIRD+F+PLURAL+COMPLETE
ʔagad,ʔogedet,PRESENT+THIRD+F+SINGULAR+COMPLETE
ʔagad,ʔogədim,PRESENT+THIRD+M+PLURAL+COMPLETE
ʔagad,ʔogeid,PRESENT+THIRD+M+SINGULAR+COMPLETE
ʔagaf,ʔagufot,BEINONI+FIRST+F+PLURAL+COMPLETE
ʔagaf,ʔagufa,BEINONI+FIRST+F+SINGULAR+COMPLETE
ʔagaf,ʔagufim,BEINONI+FIRST+M+PLURAL+COMPLETE
ʔagaf,ʔaguf,BEINONI+FIRST+M+SINGULAR+COMPLETE
ʔagaf,ʔagufot,BEINONI+SECOND+F+PLURAL+COMPLETE
ʔagaf,ʔagufa,BEINONI+SECOND+F+SINGULAR+COMPLETE
ʔagaf,ʔagufim,BEINONI+SECOND+M+PLURAL+COMPLETE
ʔagaf,ʔaguf,BEINONI+SECOND+M+SINGULAR+COMPLETE
ʔagaf,ʔagufot,BEINONI+THIRD+F+PLURAL+COMPLETE
ʔagaf,ʔagufa,BEINONI+THIRD+F+SINGULAR+COMPLETE
ʔagaf,ʔagufim,BEINONI+THIRD+M+PLURAL+COMPLETE
ʔagaf,ʔaguf,BEINONI+THIRD+M+SINGULAR+COMPLETE
ʔagaf,neʔegof,FUTURE+FIRST+MF+PLURAL+COMPLETE
ʔagaf,neʔegof,FUTURE+FIRST+MF+PLURAL+MISSING
ʔagaf,ʔeʔegof,FUTURE+FIRST+MF+SINGULAR+COMPLETE
ʔagaf,ʔeʔegof,FUTURE+FIRST+MF+SINGULAR+MISSING
ʔagaf,ʔigfu,IMPERATIVE+SECOND+F+PLURAL+COMPLETE
ʔagaf,ʔegofəna,IMPERATIVE+SECOND+F+PLURAL+MISSING
ʔagaf,ʔigfi,IMPERATIVE+SECOND+F+SINGULAR+COMPLETE
ʔagaf,ʔigfu,IMPERATIVE+SECOND+M+PLURAL+COMPLETE
ʔagaf,ʔegof,IMPERATIVE+SECOND+M+SINGULAR+COMPLETE
ʔagaf,ʔegof,IMPERATIVE+SECOND+M+SINGULAR+MISSING
ʔagaf,leʔegof,INFINITIVE+E+E+E+COMPLETE
ʔagaf,leʔegof,INFINITIVE+E+E+E+MISSING
ʔagaf,ʔagafnu,PAST+FIRST+MF+PLURAL+COMPLETE
ʔagaf,ʔagafti,PAST+FIRST+MF+SINGULAR+COMPLETE
ʔagaf,ʔagaften,PAST+SECOND+F+PLURAL+COMPLETE
ʔagaf,ʔagaft,PAST+SECOND+F+SINGULAR+COMPLETE
ʔagaf,ʔagaftem,PAST+SECOND+M+PLURAL+COMPLETE
ʔagaf,ʔagafta,PAST+SECOND+M+SINGULAR+COMPLETE
ʔagaf,ʔagəfu,PAST+THIRD+F+PLURAL+COMPLETE
ʔagaf,ʔagəfa,PAST+THIRD+F+SINGULAR+COMPLETE
ʔagaf,ʔagəfu,PAST+THIRD+M+PLURAL+COMPLETE
ʔagaf,ʔagaf,PAST+THIRD+M+SINGULAR+COMPLETE
ʔagaf,ʔogəfot,PRESENT+FIRST+F+PLURAL+COMPLETE
ʔagaf,ʔogefet,PRESENT+FIRST+F+SINGULAR+COMPLETE
ʔagaf,ʔogəfim,PRESENT+FIRST+M+PLURAL+COMPLETE
ʔagaf,ʔogeif,PRESENT+FIRST+M+SINGULAR+COMPLETE
ʔagaf,ʔogəfot,PRESENT+SECOND+F+PLURAL+COMPLETE
ʔagaf,ʔogefet,PRESENT+SECOND+F+SINGULAR+COMPLETE
ʔagaf,ʔogəfim,PRESENT+SECOND+M+PLURAL+COMPLETE
ʔagaf,ʔogeif,PRESENT+SECOND+M+SINGULAR+COMPLETE
ʔagaf,ʔogəfot,PRESENT+THIRD+F+PLURAL+COMPLETE
ʔagaf,ʔogefet,PRESENT+THIRD+F+SINGULAR+COMPLETE
ʔagaf,ʔogəfim,PRESENT+THIRD+M+PLURAL+COMPLETE
ʔagaf,ʔogeif,PRESENT+THIRD+M+SINGULAR+COMPLETE
ʔagaʁ,ʔaguʁot,BEINONI+FIRST+F+PLURAL+COMPLETE
ʔagaʁ,ʔaguʁa,BEINONI+FIRST+F+SINGULAR+COMPLETE
ʔagaʁ,ʔaguʁim,BEINONI+FIRST+M+PLURAL+COMPLETE
ʔagaʁ,ʔaguʁ,BEINONI+FIRST+M+SINGULAR+COMPLETE
ʔagaʁ,ʔaguʁot,BEINONI+SECOND+F+PLURAL+COMPLETE
ʔagaʁ,ʔaguʁa,BEINONI+SECOND+F+SINGULAR+COMPLETE
ʔagaʁ,ʔaguʁim,BEINONI+SECOND+M+PLURAL+COMPLETE
ʔagaʁ,ʔaguʁ,BEINONI+SECOND+M+SINGULAR+COMPLETE
ʔagaʁ,ʔaguʁot,BEINONI+THIRD+F+PLURAL+COMPLETE
ʔagaʁ,ʔaguʁa,BEINONI+THIRD+F+SINGULAR+COMPLETE
ʔagaʁ,ʔaguʁim,BEINONI+THIRD+M+PLURAL+COMPLETE
ʔagaʁ,ʔaguʁ,BEINONI+THIRD+M+SINGULAR+COMPLETE
ʔagaʁ,neʔegoʁ,FUTURE+FIRST+MF+PLURAL+COMPLETE
ʔagaʁ,neʔegoʁ,FUTURE+FIRST+MF+PLURAL+MISSING
ʔagaʁ,ʔeʔegoʁ,FUTURE+FIRST+MF+SINGULAR+COMPLETE
ʔagaʁ,ʔeʔegoʁ,FUTURE+FIRST+MF+SINGULAR+MISSING
ʔagaʁ,ʔegoʁəna,IMPERATIVE+SECOND+F+PLURAL+COMPLETE
ʔagaʁ,ʔegoʁəna,IMPERATIVE+SECOND+F+PLURAL+MISSING
ʔagaʁ,ʔigʁi,IMPERATIVE+SECOND+F+SINGULAR+COMPLETE
ʔagaʁ,ʔigʁu,IMPERATIVE+SECOND+M+PLURAL+COMPLETE
ʔagaʁ,ʔegoʁ,IMPERATIVE+SECOND+M+SINGULAR+COMPLETE
ʔagaʁ,ʔegoʁ,IMPERATIVE+SECOND+M+SINGULAR+MISSING
ʔagaʁ,leʔegoʁ,INFINITIVE+E+E+E+COMPLETE
ʔagaʁ,leʔegoʁ,INFINITIVE+E+E+E+MISSING
ʔagaʁ,ʔagaʁnu,PAST+FIRST+MF+PLURAL+COMPLETE
ʔagaʁ,ʔagaʁti,PAST+FIRST+MF+SINGULAR+COMPLETE
ʔagaʁ,ʔagaʁten,PAST+SECOND+F+PLURAL+COMPLETE
ʔagaʁ,ʔagaʁt,PAST+SECOND+F+SINGULAR+COMPLETE
ʔagaʁ,ʔagaʁtem,PAST+SECOND+M+PLURAL+COMPLETE
ʔagaʁ,ʔagaʁta,PAST+SECOND+M+SINGULAR+COMPLETE
ʔagaʁ,ʔagəʁu,PAST+THIRD+F+PLURAL+COMPLETE
ʔagaʁ,ʔagəʁa,PAST+THIRD+F+SINGULAR+COMPLETE
ʔagaʁ,ʔagəʁu,PAST+THIRD+M+PLURAL+COMPLETE
ʔagaʁ,ʔagaʁ,PAST+THIRD+M+SINGULAR+COMPLETE
ʔagaʁ,ʔogəʁot,PRESENT+FIRST+F+PLURAL+COMPLETE
ʔagaʁ,ʔogeʁet,PRESENT+FIRST+F+SINGULAR+COMPLETE
ʔagaʁ,ʔogəʁim,PRESENT+FIRST+M+PLURAL+COMPLETE
ʔagaʁ,ʔogeiʁ,PRESENT+FIRST+M+SINGULAR+COMPLETE
ʔagaʁ,ʔogəʁot,PRESENT+SECOND+F+PLURAL+COMPLETE
ʔagaʁ,ʔogeʁet,PRESENT+SECOND+F+SINGULAR+COMPLETE
ʔagaʁ,ʔogəʁim,PRESENT+SECOND+M+PLURAL+COMPLETE
ʔagaʁ,ʔogeiʁ,PRESENT+SECOND+M+SINGULAR+COMPLETE
ʔagaʁ,ʔogəʁot,PRESENT+THIRD+F+PLURAL+COMPLETE
ʔagaʁ,ʔogeʁet,PRESENT+THIRD+F+SINGULAR+COMPLETE
ʔagaʁ,ʔogəʁim,PRESENT+THIRD+M+PLURAL+COMPLETE
ʔagaʁ,ʔogeiʁ,PRESENT+THIRD+M+SINGULAR+COMPLETE
ʔahad,ʔahudot,BEINONI+FIRST+F+PLURAL+COMPLETE
ʔahad,ʔahuda,BEINONI+FIRST+F+SINGULAR+COMPLETE
ʔahad,ʔahudim,BEINONI+FIRST+M+PLURAL+COMPLETE
ʔahad,ʔahud,BEINONI+FIRST+M+SINGULAR+COMPLETE
ʔahad,ʔahudot,BEINONI+SECOND+F+PLURAL+COMPLETE
ʔahad,ʔahuda,BEINONI+SECOND+F+SINGULAR+COMPLETE
ʔahad,ʔahudim,BEINONI+SECOND+M+PLURAL+COMPLETE
ʔahad,ʔahud,BEINONI+SECOND+M+SINGULAR+COMPLETE
ʔahad,ʔahudot,BEINONI+THIRD+F+PLURAL+COMPLETE
ʔahad,ʔahuda,BEINONI+THIRD+F+SINGULAR+COMPLETE
ʔahad,ʔahudim,BEINONI+THIRD+M+PLURAL+COMPLETE
ʔahad,ʔahud,BEINONI+THIRD+M+SINGULAR+COMPLETE
ʔahad,nohad,FUTURE+FIRST+MF+PLURAL+COMPLETE
ʔahad,neʔehod,FUTURE+FIRST+MF+PLURAL+MISSING
ʔahad,ʔohad,FUTURE+FIRST+MF+SINGULAR+COMPLETE
ʔahad,ʔohad,FUTURE+FIRST+MF+SINGULAR+MISSING
ʔahad,ʔehodəna,IMPERATIVE+SECOND+F+PLURAL+COMPLETE
ʔahad,ʔehodəna,IMPERATIVE+SECOND+F+PLURAL+MISSING
ʔahad,ʔehedi,IMPERATIVE+SECOND+F+SINGULAR+COMPLETE
ʔahad,ʔehdu,IMPERATIVE+SECOND+M+PLURAL+COMPLETE
ʔahad,ʔehod,IMPERATIVE+SECOND+M+SINGULAR+COMPLETE
ʔahad,ʔehod,IMPERATIVE+SECOND+M+SINGULAR+MISSING
ʔahad,leʔehod,INFINITIVE+E+E+E+COMPLETE
ʔahad,leʔehod,INFINITIVE+E+E+E+MISSING
ʔahad,ʔahadnu,PAST+FIRST+MF+PLURAL+COMPLETE
ʔahad,ʔahadti,PAST+FIRST+MF+SINGULAR+COMPLETE
ʔahad,ʔahadten,PAST+SECOND+F+PLURAL+COMPLETE
ʔahad,ʔahadt,PAST+SECOND+F+SINGULAR+COMPLETE
ʔahad,ʔahadtem,PAST+SECOND+M+PLURAL+COMPLETE
ʔahad,ʔahadta,PAST+SECOND+M+SINGULAR+COMPLETE
ʔahad,ʔahadu,PAST+THIRD+F+PLURAL+COMPLETE
ʔahad,ʔahada,PAST+THIRD+F+SINGULAR+COMPLETE
ʔahad,ʔahadu,PAST+THIRD+M+PLURAL+COMPLETE
ʔahad,ʔahad,PAST+THIRD+M+SINGULAR+COMPLETE
ʔahad,ʔohadot,PRESENT+FIRST+F+PLURAL+COMPLETE
ʔahad,ʔohedet,PRESENT+FIRST+F+SINGULAR+COMPLETE
ʔahad,ʔohadim,PRESENT+FIRST+M+PLURAL+COMPLETE
ʔahad,ʔoheid,PRESENT+FIRST+M+SINGULAR+COMPLETE
ʔahad,ʔohadot,PRESENT+SECOND+F+PLURAL+COMPLETE
ʔahad,ʔohedet,PRESENT+SECOND+F+SINGULAR+COMPLETE
ʔahad,ʔohadim,PRESENT+SECOND+M+PLURAL+COMPLETE
ʔahad,ʔoheid,PRESENT+SECOND+M+SINGULAR+COMPLETE
ʔahad,ʔohadot,PRESENT+THIRD+F+PLURAL+COMPLETE
ʔahad,ʔohedet,PRESENT+THIRD+F+SINGULAR+COMPLETE
ʔahad,ʔohadim,PRESENT+THIRD+M+PLURAL+COMPLETE
ʔahad,ʔoheid,PRESENT+THIRD+M+SINGULAR+COMPLETE
ʔahav,ʔahuvot,BEINONI+FIRST+F+PLURAL+COMPLETE
ʔahav,ʔahuva,BEINONI+FIRST+F+SINGULAR+COMPLETE
ʔahav,ʔahuvim,BEINONI+FIRST+M+PLURAL+COMPLETE
ʔahav,ʔahuv,BEINONI+FIRST+M+SINGULAR+COMPLETE
ʔahav,ʔahuvot,BEINONI+SECOND+F+PLURAL+COMPLETE
ʔahav,ʔahuva,BEINONI+SECOND+F+SINGULAR+COMPLETE
ʔahav,ʔahuvim,BEINONI+SECOND+M+PLURAL+COMPLETE
ʔahav,ʔahuv,BEINONI+SECOND+M+SINGULAR+COMPLETE
ʔahav,ʔahuvot,BEINONI+THIRD+F+PLURAL+COMPLETE
ʔahav,ʔahuva,BEINONI+THIRD+F+SINGULAR+COMPLETE
ʔahav,ʔahuvim,BEINONI+THIRD+M+PLURAL+COMPLETE
ʔahav,ʔahuv,BEINONI+THIRD+M+SINGULAR+COMPLETE
ʔahav,nohav,FUTURE+FIRST+MF+PLURAL+COMPLETE
ʔahav,ʔohav,FUTURE+FIRST+MF+SINGULAR+COMPLETE
ʔahav,ʔohav,FUTURE+FIRST+MF+SINGULAR+MISSING
ʔahav,ʔehavna,IMPERATIVE+SECOND+F+PLURAL+COMPLETE
ʔahav,ʔehevi,IMPERATIVE+SECOND+F+SINGULAR+COMPLETE
ʔahav,ʔehevu,IMPERATIVE+SECOND+M+PLURAL+COMPLETE
ʔahav,ʔehav,IMPERATIVE+SECOND+M+SINGULAR+COMPLETE
ʔahav,leʔehov,INFINITIVE+E+E+E+COMPLETE
ʔahav,leʔehov,INFINITIVE+E+E+E+MISSING
ʔahav,ʔahavnu,PAST+FIRST+MF+PLURAL+COMPLETE
ʔahav,ʔahavti,PAST+FIRST+MF+SINGULAR+COMPLETE
ʔahav,ʔahavten,PAST+SECOND+F+PLURAL+COMPLETE
ʔahav,ʔahavt,PAST+SECOND+F+SINGULAR+COMPLETE
ʔahav,ʔahavtem,PAST+SECOND+M+PLURAL+COMPLETE
ʔahav,ʔahavta,PAST+SECOND+M+SINGULAR+COMPLETE
ʔahav,ʔahavu,PAST+THIRD+F+PLURAL+COMPLETE
ʔahav,ʔahava,PAST+THIRD+F+SINGULAR+COMPLETE
ʔahav,ʔahavu,PAST+THIRD+M+PLURAL+COMPLETE
ʔahav,ʔahav,PAST+THIRD+M+SINGULAR+COMPLETE
ʔahav,ʔohavot,PRESENT+FIRST+F+PLURAL+COMPLETE
ʔahav,ʔohevet,PRESENT+FIRST+F+SINGULAR+COMPLETE
ʔahav,ʔohavim,PRESENT+FIRST+M+PLURAL+COMPLETE
ʔahav,ʔoheiv,PRESENT+FIRST+M+SINGULAR+COMPLETE
ʔahav,ʔohavot,PRESENT+SECOND+F+PLURAL+COMPLETE
ʔahav,ʔohevet,PRESENT+SECOND+F+SINGULAR+COMPLETE
ʔahav,ʔohavim,PRESENT+SECOND+M+PLURAL+COMPLETE
ʔahav,ʔoheiv,PRESENT+SECOND+M+SINGULAR+COMPLETE
ʔahav,ʔohavot,PRESENT+THIRD+F+PLURAL+COMPLETE
ʔahav,ʔohevet,PRESENT+THIRD+F+SINGULAR+COMPLETE
ʔahav,ʔohavim,PRESENT+THIRD+M+PLURAL+COMPLETE
ʔahav,ʔoheiv,PRESENT+THIRD+M+SINGULAR+COMPLETE
ʔaħaz,ʔaħuzot,BEINONI+FIRST+F+PLURAL+COMPLETE
ʔaħaz,ʔaħuza,BEINONI+FIRST+F+SINGULAR+COMPLETE
ʔaħaz,ʔaħuzim,BEINONI+FIRST+M+PLURAL+COMPLETE
ʔaħaz,ʔaħuz,BEINONI+FIRST+M+SINGULAR+COMPLETE
ʔaħaz,ʔaħuzot,BEINONI+SECOND+F+PLURAL+COMPLETE
ʔaħaz,ʔaħuza,BEINONI+SECOND+F+SINGULAR+COMPLETE
ʔaħaz,ʔaħuzim,BEINONI+SECOND+M+PLURAL+COMPLETE
ʔaħaz,ʔaħuz,BEINONI+SECOND+M+SINGULAR+COMPLETE
ʔaħaz,ʔaħuzot,BEINONI+THIRD+F+PLURAL+COMPLETE
ʔaħaz,ʔaħuza,BEINONI+THIRD+F+SINGULAR+COMPLETE
ʔaħaz,ʔaħuzim,BEINONI+THIRD+M+PLURAL+COMPLETE
ʔaħaz,ʔaħuz,BEINONI+THIRD+M+SINGULAR+COMPLETE
ʔaħaz,noħaz,FUTURE+FIRST+MF+PLURAL+COMPLETE
ʔaħaz,neʔeħoz,FUTURE+FIRST+MF+PLURAL+MISSING
ʔaħaz,ʔoħaz,FUTURE+FIRST+MF+SINGULAR+COMPLETE
ʔaħaz,ʔoħaz,FUTURE+FIRST+MF+SINGULAR+MISSING
ʔaħaz,ʔeħozəna,IMPERATIVE+SECOND+F+PLURAL+COMPLETE
ʔaħaz,ʔeħozəna,IMPERATIVE+SECOND+F+PLURAL+MISSING
ʔaħaz,ʔeħzi,IMPERATIVE+SECOND+F+SINGULAR+COMPLETE
ʔaħaz,ʔeħzu,IMPERATIVE+SECOND+M+PLURAL+COMPLETE
ʔaħaz,ʔeħoz,IMPERATIVE+SECOND+M+SINGULAR+COMPLETE
ʔaħaz,ʔeħoz,IMPERATIVE+SECOND+M+SINGULAR+MISSING
ʔaħaz,leʔeħoz,INFINITIVE+E+E+E+COMPLETE
ʔaħaz,leʔeħoz,INFINITIVE+E+E+E+MISSING
ʔaħaz,ʔaħaznu,PAST+FIRST+MF+PLURAL+COMPLETE
ʔaħaz,ʔaħazti,PAST+FIRST+MF+SINGULAR+COMPLETE
ʔaħaz,ʔaħazten,PAST+SECOND+F+PLURAL+COMPLETE
ʔaħaz,ʔaħazt,PAST+SECOND+F+SINGULAR+COMPLETE
ʔaħaz,ʔaħaztem,PAST+SECOND+M+PLURAL+COMPLETE
ʔaħaz,ʔaħazta,PAST+SECOND+M+SINGULAR+COMPLETE
ʔaħaz,ʔaħazu,PAST+THIRD+F+PLURAL+COMPLETE
ʔaħaz,ʔaħaza,PAST+THIRD+F+SINGULAR+COMPLETE
ʔaħaz,ʔaħazu,PAST+THIRD+M+PLURAL+COMPLETE
ʔaħaz,ʔaħaz,PAST+THIRD+M+SINGULAR+COMPLETE
ʔaħaz,ʔoħazot,PRESENT+FIRST+F+PLURAL+COMPLETE
ʔaħaz,ʔoħezet,PRESENT+FIRST+F+SINGULAR+COMPLETE
ʔaħaz,ʔoħazim,PRESENT+FIRST+M+PLURAL+COMPLETE
ʔaħaz,ʔoħeiz,PRESENT+FIRST+M+SINGULAR+COMPLETE
ʔaħaz,ʔoħazot,PRESENT+SECOND+F+PLURAL+COMPLETE
ʔaħaz,ʔoħezet,PRESENT+SECOND+F+SINGULAR+COMPLETE
ʔaħaz,ʔoħazim,PRESENT+SECOND+M+PLURAL+COMPLETE
ʔaħaz,ʔoħeiz,PRESENT+SECOND+M+SINGULAR+COMPLETE
ʔaħaz,ʔoħazot,PRESENT+THIRD+F+PLURAL+COMPLETE
ʔaħaz,ʔoħezet,PRESENT+THIRD+F+SINGULAR+COMPLETE
ʔaħaz,ʔoħazim,PRESENT+THIRD+M+PLURAL+COMPLETE
ʔaħaz,ʔoħeiz,PRESENT+THIRD+M+SINGULAR+COMPLETE
ʔamad,ʔamudot,BEINONI+FIRST+F+PLURAL+COMPLETE
ʔamad,ʔamuda,BEINONI+FIRST+F+SINGULAR+COMPLETE
ʔamad,ʔamudim,BEINONI+FIRST+M+PLURAL+COMPLETE
ʔamad,ʔamud,BEINONI+FIRST+M+SINGULAR+COMPLETE
ʔamad,ʔamudot,BEINONI+SECOND+F+PLURAL+COMPLETE
ʔamad,ʔamuda,BEINONI+SECOND+F+SINGULAR+COMPLETE
ʔamad,ʔamudim,BEINONI+SECOND+M+PLURAL+COMPLETE
ʔamad,ʔamud,BEINONI+SECOND+M+SINGULAR+COMPLETE
ʔamad,ʔamudot,BEINONI+THIRD+F+PLURAL+COMPLETE
ʔamad,ʔamuda,BEINONI+THIRD+F+SINGULAR+COMPLETE
ʔamad,ʔamudim,BEINONI+THIRD+M+PLURAL+COMPLETE
ʔamad,ʔamud,BEINONI+THIRD+M+SINGULAR+COMPLETE
ʔamad,neʔemod,FUTURE+FIRST+MF+PLURAL+COMPLETE
ʔamad,neʔemod,FUTURE+FIRST+MF+PLURAL+MISSING
ʔamad,ʔeʔemod,FUTURE+FIRST+MF+SINGULAR+COMPLETE
ʔamad,ʔeʔemod,FUTURE+FIRST+MF+SINGULAR+MISSING
ʔamad,ʔemodəna,IMPERATIVE+SECOND+F+PLURAL+COMPLETE
ʔamad,ʔemodəna,IMPERATIVE+SECOND+F+PLURAL+MISSING
ʔamad,ʔimdi,IMPERATIVE+SECOND+F+SINGULAR+COMPLETE
ʔamad,ʔimdu,IMPERATIVE+SECOND+M+PLURAL+COMPLETE
ʔamad,ʔemod,IMPERATIVE+SECOND+M+SINGULAR+COMPLETE
ʔamad,ʔemod,IMPERATIVE+SECOND+M+SINGULAR+MISSING
ʔamad,leʔemod,INFINITIVE+E+E+E+COMPLETE
ʔamad,leʔemod,INFINITIVE+E+E+E+MISSING
ʔamad,ʔamadnu,PAST+FIRST+MF+PLURAL+COMPLETE
ʔamad,ʔamadti,PAST+FIRST+MF+SINGULAR+COMPLETE
ʔamad,ʔamadten,PAST+SECOND+F+PLURAL+COMPLETE
ʔamad,ʔamadt,PAST+SECOND+F+SINGULAR+COMPLETE
ʔamad,ʔamadtem,PAST+SECOND+M+PLURAL+COMPLETE
ʔamad,ʔamadta,PAST+SECOND+M+SINGULAR+COMPLETE
ʔamad,ʔamədu,PAST+THIRD+F+PLURAL+COMPLETE
ʔamad,ʔaməda,PAST+THIRD+F+SINGULAR+COMPLETE
ʔamad,ʔamədu,PAST+THIRD+M+PLURAL+COMPLETE
ʔamad,ʔamad,PAST+THIRD+M+SINGULAR+COMPLETE
ʔamad,ʔomədot,PRESENT+FIRST+F+PLURAL+COMPLETE
ʔamad,ʔomedet,PRESENT+FIRST+F+SINGULAR+COMPLETE
ʔamad,ʔomədim,PRESENT+FIRST+M+PLURAL+COMPLETE
ʔamad,ʔomeid,PRESENT+FIRST+M+SINGULAR+COMPLETE
ʔamad,ʔomədot,PRESENT+SECOND+F+PLURAL+COMPLETE
ʔamad,ʔomedet,PRESENT+SECOND+F+SINGULAR+COMPLETE
ʔamad,ʔomədim,PRESENT+SECOND+M+PLURAL+COMPLETE
ʔamad,ʔomeid,PRESENT+SECOND+M+SINGULAR+COMPLETE
ʔamad,ʔomədot,PRESENT+THIRD+F+PLURAL+COMPLETE
ʔamad,ʔomedet,PRESENT+THIRD+F+SINGULAR+COMPLETE
ʔamad,ʔomədim,PRESENT+THIRD+M+PLURAL+COMPLETE
ʔamad,ʔomeid,PRESENT+THIRD+M+SINGULAR+COMPLETE
ʔamaʁ,ʔamuʁot,BEINONI+FIRST+F+PLURAL+COMPLETE
ʔamaʁ,ʔamuʁa,BEINONI+FIRST+F+SINGULAR+COMPLETE
ʔamaʁ,ʔamuʁim,BEINONI+FIRST+M+PLURAL+COMPLETE
ʔamaʁ,ʔamuʁ,BEINONI+FIRST+M+SINGULAR+COMPLETE
ʔamaʁ,ʔamuʁot,BEINONI+SECOND+F+PLURAL+COMPLETE
ʔamaʁ,ʔamuʁa,BEINONI+SECOND+F+SINGULAR+COMPLETE
ʔamaʁ,ʔamuʁim,BEINONI+SECOND+M+PLURAL+COMPLETE
ʔamaʁ,ʔamuʁ,BEINONI+SECOND+M+SINGULAR+COMPLETE
ʔamaʁ,ʔamuʁot,BEINONI+THIRD+F+PLURAL+COMPLETE
ʔamaʁ,ʔamuʁa,BEINONI+THIRD+F+SINGULAR+COMPLETE
ʔamaʁ,ʔamuʁim,BEINONI+THIRD+M+PLURAL+COMPLETE
ʔamaʁ,ʔamuʁ,BEINONI+THIRD+M+SINGULAR+COMPLETE
ʔamaʁ,nomaʁ,FUTURE+FIRST+MF+PLURAL+COMPLETE
ʔamaʁ,ʔomaʁ,FUTURE+FIRST+MF+SINGULAR+COMPLETE
ʔamaʁ,ʔomaʁ,FUTURE+FIRST+MF+SINGULAR+MISSING
ʔamaʁ,ʔimʁu,IMPERATIVE+SECOND+F+PLURAL+COMPLETE
ʔamaʁ,ʔemoʁəna,IMPERATIVE+SECOND+F+PLURAL+MISSING
ʔamaʁ,ʔimʁi,IMPERATIVE+SECOND+F+SINGULAR+COMPLETE
ʔamaʁ,ʔimʁu,IMPERATIVE+SECOND+M+PLURAL+COMPLETE
ʔamaʁ,ʔemoʁ,IMPERATIVE+SECOND+M+SINGULAR+COMPLETE
ʔamaʁ,ʔemoʁ,IMPERATIVE+SECOND+M+SINGULAR+MISSING
ʔamaʁ,leʔemoʁ,INFINITIVE+E+E+E+COMPLETE
ʔamaʁ,leʔemoʁ,INFINITIVE+E+E+E+MISSING
ʔamaʁ,ʔamaʁnu,PAST+FIRST+MF+PLURAL+COMPLETE
ʔamaʁ,ʔamaʁti,PAST+FIRST+MF+SINGULAR+COMPLETE
ʔamaʁ,ʔamaʁten,PAST+SECOND+F+PLURAL+COMPLETE
ʔamaʁ,ʔamaʁt,PAST+SECOND+F+SINGULAR+COMPLETE
ʔamaʁ,ʔamaʁtem,PAST+SECOND+M+PLURAL+COMPLETE
ʔamaʁ,ʔamaʁta,PAST+SECOND+M+SINGULAR+COMPLETE
ʔamaʁ,ʔaməʁu,PAST+THIRD+F+PLURAL+COMPLETE
ʔamaʁ,ʔaməʁa,PAST+THIRD+F+SINGULAR+COMPLETE
ʔamaʁ,ʔaməʁu,PAST+THIRD+M+PLURAL+COMPLETE
ʔamaʁ,ʔamaʁ,PAST+THIRD+M+SINGULAR+COMPLETE
ʔamaʁ,ʔoməʁot,PRESENT+FIRST+F+PLURAL+COMPLETE
ʔamaʁ,ʔomeʁet,PRESENT+FIRST+F+SINGULAR+COMPLETE
ʔamaʁ,ʔoməʁim,PRESENT+FIRST+M+PLURAL+COMPLETE
ʔamaʁ,ʔomeiʁ,PRESENT+FIRST+M+SINGULAR+COMPLETE
ʔamaʁ,ʔoməʁot,PRESENT+SECOND+F+PLURAL+COMPLETE
ʔamaʁ,ʔomeʁet,PRESENT+SECOND+F+SINGULAR+COMPLETE
ʔamaʁ,ʔoməʁim,PRESENT+SECOND+M+PLURAL+COMPLETE
ʔamaʁ,ʔomeiʁ,PRESENT+SECOND+M+SINGULAR+COMPLETE
ʔamaʁ,ʔoməʁot,PRESENT+THIRD+F+PLURAL+COMPLETE
ʔamaʁ,ʔomeʁet,PRESENT+THIRD+F+SINGULAR+COMPLETE
ʔamaʁ,ʔoməʁim,PRESENT+THIRD+M+PLURAL+COMPLETE
ʔamaʁ,ʔomeiʁ,PRESENT+THIRD+M+SINGULAR+COMPLETE
ʔanas,ʔanusot,BEINONI+FIRST+F+PLURAL+COMPLETE
ʔanas,ʔanusa,BEINONI+FIRST+F+SINGULAR+COMPLETE
ʔanas,ʔanusim,BEINONI+FIRST+M+PLURAL+COMPLETE
ʔanas,ʔanus,BEINONI+FIRST+M+SINGULAR+COMPLETE
ʔanas,ʔanusot,BEINONI+SECOND+F+PLURAL+COMPLETE
ʔanas,ʔanusa,BEINONI+SECOND+F+SINGULAR+COMPLETE
ʔanas,ʔanusim,BEINONI+SECOND+M+PLURAL+COMPLETE
ʔanas,ʔanus,BEINONI+SECOND+M+SINGULAR+COMPLETE
ʔanas,ʔanusot,BEINONI+THIRD+F+PLURAL+COMPLETE
ʔanas,ʔanusa,BEINONI+THIRD+F+SINGULAR+COMPLETE
ʔanas,ʔanusim,BEINONI+THIRD+M+PLURAL+COMPLETE
ʔanas,ʔanus,BEINONI+THIRD+M+SINGULAR+COMPLETE
ʔanas,neʔenos,FUTURE+FIRST+MF+PLURAL+COMPLETE
ʔanas,neʔenos,FUTURE+FIRST+MF+PLURAL+MISSING
ʔanas,ʔeʔenos,FUTURE+FIRST+MF+SINGULAR+COMPLETE
ʔanas,ʔeʔenos,FUTURE+FIRST+MF+SINGULAR+MISSING
ʔanas,ʔinsu,IMPERATIVE+SECOND+F+PLURAL+COMPLETE
ʔanas,ʔenosəna,IMPERATIVE+SECOND+F+PLURAL+MISSING
ʔanas,ʔinsi,IMPERATIVE+SECOND+F+SINGULAR+COMPLETE
ʔanas,ʔinsu,IMPERATIVE+SECOND+M+PLURAL+COMPLETE
ʔanas,ʔenos,IMPERATIVE+SECOND+M+SINGULAR+COMPLETE
ʔanas,ʔenos,IMPERATIVE+SECOND+M+SINGULAR+MISSING
ʔanas,leʔenos,INFINITIVE+E+E+E+COMPLETE
ʔanas,leʔenos,INFINITIVE+E+E+E+MISSING
ʔanas,ʔanasnu,PAST+FIRST+MF+PLURAL+COMPLETE
ʔanas,ʔanasti,PAST+FIRST+MF+SINGULAR+COMPLETE
ʔanas,ʔanasten,PAST+SECOND+F+PLURAL+COMPLETE
ʔanas,ʔanast,PAST+SECOND+F+SINGULAR+COMPLETE
ʔanas,ʔanastem,PAST+SECOND+M+PLURAL+COMPLETE
ʔanas,ʔanasta,PAST+SECOND+M+SINGULAR+COMPLETE
ʔanas,ʔanəsu,PAST+THIRD+F+PLURAL+COMPLETE
ʔanas,ʔanəsa,PAST+THIRD+F+SINGULAR+COMPLETE
ʔanas,ʔanəsu,PAST+THIRD+M+PLURAL+COMPLETE
ʔanas,ʔanas,PAST+THIRD+M+SINGULAR+COMPLETE
ʔanas,ʔonəsot,PRESENT+FIRST+F+PLURAL+COMPLETE
ʔanas,ʔoneset,PRESENT+FIRST+F+SINGULAR+COMPLETE
ʔanas,ʔonəsim,PRESENT+FIRST+M+PLURAL+COMPLETE
ʔanas,ʔoneis,PRESENT+FIRST+M+SINGULAR+COMPLETE
ʔanas,ʔonəsot,PRESENT+SECOND+F+PLURAL+COMPLETE
ʔanas,ʔoneset,PRESENT+SECOND+F+SINGULAR+COMPLETE
ʔanas,ʔonəsim,PRESENT+SECOND+M+PLURAL+COMPLETE
ʔanas,ʔoneis,PRESENT+SECOND+M+SINGULAR+COMPLETE
ʔanas,ʔonəsot,PRESENT+THIRD+F+PLURAL+COMPLETE
ʔanas,ʔoneset,PRESENT+THIRD+F+SINGULAR+COMPLETE
ʔanas,ʔonəsim,PRESENT+THIRD+M+PLURAL+COMPLETE
ʔanas,ʔoneis,PRESENT+THIRD+M+SINGULAR+COMPLETE
ʔaʁag,ʔaʁugot,BEINONI+FIRST+F+PLURAL+COMPLETE
ʔaʁag,ʔaʁuga,BEINONI+FIRST+F+SINGULAR+COMPLETE
ʔaʁag,ʔaʁugim,BEINONI+FIRST+M+PLURAL+COMPLETE
ʔaʁag,ʔaʁug,BEINONI+FIRST+M+SINGULAR+COMPLETE
ʔaʁag,ʔaʁugot,BEINONI+SECOND+F+PLURAL+COMPLETE
ʔaʁag,ʔaʁuga,BEINONI+SECOND+F+SINGULAR+COMPLETE
ʔaʁag,ʔaʁugim,BEINONI+SECOND+M+PLURAL+COMPLETE
ʔaʁag,ʔaʁug,BEINONI+SECOND+M+SINGULAR+COMPLETE
ʔaʁag,ʔaʁugot,BEINONI+THIRD+F+PLURAL+COMPLETE
ʔaʁag,ʔaʁuga,BEINONI+THIRD+F+SINGULAR+COMPLETE
ʔaʁag,ʔaʁugim,BEINONI+THIRD+M+PLURAL+COMPLETE
ʔaʁag,ʔaʁug,BEINONI+THIRD+M+SINGULAR+COMPLETE
ʔaʁag,neʔeʁog,FUTURE+FIRST+MF+PLURAL+COMPLETE
ʔaʁag,neʔeʁog,FUTURE+FIRST+MF+PLURAL+MISSING
ʔaʁag,ʔeʔeʁog,FUTURE+FIRST+MF+SINGULAR+COMPLETE
ʔaʁag,ʔeʔeʁog,FUTURE+FIRST+MF+SINGULAR+MISSING
ʔaʁag,ʔiʁgu,IMPERATIVE+SECOND+F+PLURAL+COMPLETE
ʔaʁag,ʔeʁogəna,IMPERATIVE+SECOND+F+PLURAL+MISSING
ʔaʁag,ʔiʁgi,IMPERATIVE+SECOND+F+SINGULAR+COMPLETE
ʔaʁag,ʔiʁgu,IMPERATIVE+SECOND+M+PLURAL+COMPLETE
ʔaʁag,ʔeʁog,IMPERATIVE+SECOND+M+SINGULAR+COMPLETE
ʔaʁag,ʔeʁog,IMPERATIVE+SECOND+M+SINGULAR+MISSING
ʔaʁag,leʔeʁog,INFINITIVE+E+E+E+COMPLETE
ʔaʁag,leʔeʁog,INFINITIVE+E+E+E+MISSING
ʔaʁag,ʔaʁagnu,PAST+FIRST+MF+PLURAL+COMPLETE
ʔaʁag,ʔaʁagti,PAST+FIRST+MF+SINGULAR+COMPLETE
ʔaʁag,ʔaʁagten,PAST+SECOND+F+PLURAL+COMPLETE
ʔaʁag,ʔaʁagt,PAST+SECOND+F+SINGULAR+COMPLETE
ʔaʁag,ʔaʁagtem,PAST+SECOND+M+PLURAL+COMPLETE
ʔaʁag,ʔaʁagta,PAST+SECOND+M+SINGULAR+COMPLETE
ʔaʁag,ʔaʁəgu,PAST+THIRD+F+PLURAL+COMPLETE
ʔaʁag,ʔaʁəga,PAST+THIRD+F+SINGULAR+COMPLETE
ʔaʁag,ʔaʁəgu,PAST+THIRD+M+PLURAL+COMPLETE
ʔaʁag,ʔaʁag,PAST+THIRD+M+SINGULAR+COMPLETE
ʔaʁag,ʔoʁəgot,PRESENT+FIRST+F+PLURAL+COMPLETE
ʔaʁag,ʔoʁeget,PRESENT+FIRST+F+SINGULAR+COMPLETE
ʔaʁag,ʔoʁəgim,PRESENT+FIRST+M+PLURAL+COMPLETE
ʔaʁag,ʔoʁeig,PRESENT+FIRST+M+SINGULAR+COMPLETE
ʔaʁag,ʔoʁəgot,PRESENT+SECOND+F+PLURAL+COMPLETE
ʔaʁag,ʔoʁeget,PRESENT+SECOND+F+SINGULAR+COMPLETE
ʔaʁag,ʔoʁəgim,PRESENT+SECOND+M+PLURAL+COMPLETE
ʔaʁag,ʔoʁeig,PRESENT+SECOND+M+SINGULAR+COMPLETE
ʔaʁag,ʔoʁəgot,PRESENT+THIRD+F+PLURAL+COMPLETE
ʔaʁag,ʔoʁeget,PRESENT+THIRD+F+SINGULAR+COMPLETE
ʔaʁag,ʔoʁəgim,PRESENT+THIRD+M+PLURAL+COMPLETE
ʔaʁag,ʔoʁeig,PRESENT+THIRD+M+SINGULAR+COMPLETE
ʔaʁav,ʔaʁuvot,BEINONI+FIRST+F+PLURAL+COMPLETE
ʔaʁav,ʔaʁuva,BEINONI+FIRST+F+SINGULAR+COMPLETE
ʔaʁav,ʔaʁuvim,BEINONI+FIRST+M+PLURAL+COMPLETE
ʔaʁav,ʔaʁuv,BEINONI+FIRST+M+SINGULAR+COMPLETE
ʔaʁav,ʔaʁuvot,BEINONI+SECOND+F+PLURAL+COMPLETE
ʔaʁav,ʔaʁuva,BEINONI+SECOND+F+SINGULAR+COMPLETE
ʔaʁav,ʔaʁuvim,BEINONI+SECOND+M+PLURAL+COMPLETE
ʔaʁav,ʔaʁuv,BEINONI+SECOND+M+SINGULAR+COMPLETE
ʔaʁav,ʔaʁuvot,BEINONI+THIRD+F+PLURAL+COMPLETE
ʔaʁav,ʔaʁuva,BEINONI+THIRD+F+SINGULAR+COMPLETE
ʔaʁav,ʔaʁuvim,BEINONI+THIRD+M+PLURAL+COMPLETE
ʔaʁav,ʔaʁuv,BEINONI+THIRD+M+SINGULAR+COMPLETE
ʔaʁav,neʔeʁov,FUTURE+FIRST+MF+PLURAL+COMPLETE
ʔaʁav,neʔeʁov,FUTURE+FIRST+MF+PLURAL+MISSING
ʔaʁav,ʔeʔeʁov,FUTURE+FIRST+MF+SINGULAR+COMPLETE
ʔaʁav,ʔeʔeʁov,FUTURE+FIRST+MF+SINGULAR+MISSING
ʔaʁav,ʔiʁvu,IMPERATIVE+SECOND+F+PLURAL+COMPLETE
ʔaʁav,ʔeʁovəna,IMPERATIVE+SECOND+F+PLURAL+MISSING
ʔaʁav,ʔiʁvi,IMPERATIVE+SECOND+F+SINGULAR+COMPLETE
ʔaʁav,ʔiʁvu,IMPERATIVE+SECOND+M+PLURAL+COMPLETE
ʔaʁav,ʔeʁov,IMPERATIVE+SECOND+M+SINGULAR+COMPLETE
ʔaʁav,ʔeʁov,IMPERATIVE+SECOND+M+SINGULAR+MISSING
ʔaʁav,leʔeʁov,INFINITIVE+E+E+E+COMPLETE
ʔaʁav,leʔeʁov,INFINITIVE+E+E+E+MISSING
ʔaʁav,ʔaʁavnu,PAST+FIRST+MF+PLURAL+COMPLETE
ʔaʁav,ʔaʁavti,PAST+FIRST+MF+SINGULAR+COMPLETE
ʔaʁav,ʔaʁavten,PAST+SECOND+F+PLURAL+COMPLETE
ʔaʁav,ʔaʁavt,PAST+SECOND+F+SINGULAR+COMPLETE
ʔaʁav,ʔaʁavtem,PAST+SECOND+M+PLURAL+COMPLETE
ʔaʁav,ʔaʁavta,PAST+SECOND+M+SINGULAR+COMPLETE
ʔaʁav,ʔaʁəvu,PAST+THIRD+F+PLURAL+COMPLETE
ʔaʁav,ʔaʁəva,PAST+THIRD+F+SINGULAR+COMPLETE
ʔaʁav,ʔaʁəvu,PAST+THIRD+M+PLURAL+COMPLETE
ʔaʁav,ʔaʁav,PAST+THIRD+M+SINGULAR+COMPLETE
ʔaʁav,ʔoʁəvot,PRESENT+FIRST+F+PLURAL+COMPLETE
ʔaʁav,ʔoʁevet,PRESENT+FIRST+F+SINGULAR+COMPLETE
ʔaʁav,ʔoʁəvim,PRESENT+FIRST+M+PLURAL+COMPLETE
ʔaʁav,ʔoʁeiv,PRESENT+FIRST+M+SINGULAR+COMPLETE
ʔaʁav,ʔoʁəvot,PRESENT+SECOND+F+PLURAL+COMPLETE
ʔaʁav,ʔoʁevet,PRESENT+SECOND+F+SINGULAR+COMPLETE
ʔaʁav,ʔoʁəvim,PRESENT+SECOND+M+PLURAL+COMPLETE
ʔaʁav,ʔoʁeiv,PRESENT+SECOND+M+SINGULAR+COMPLETE
ʔaʁav,ʔoʁəvot,PRESENT+THIRD+F+PLURAL+COMPLETE
ʔaʁav,ʔoʁevet,PRESENT+THIRD+F+SINGULAR+COMPLETE
ʔaʁav,ʔoʁəvim,PRESENT+THIRD+M+PLURAL+COMPLETE
ʔaʁav,ʔoʁeiv,PRESENT+THIRD+M+SINGULAR+COMPLETE
ʔaʁaz,ʔaʁuzot,BEINONI+FIRST+F+PLURAL+COMPLETE
ʔaʁaz,ʔaʁuza,BEINONI+FIRST+F+SINGULAR+COMPLETE
ʔaʁaz,ʔaʁuzim,BEINONI+FIRST+M+PLURAL+COMPLETE
ʔaʁaz,ʔaʁuz,BEINONI+FIRST+M+SINGULAR+COMPLETE
ʔaʁaz,ʔaʁuzot,BEINONI+SECOND+F+PLURAL+COMPLETE
ʔaʁaz,ʔaʁuza,BEINONI+SECOND+F+SINGULAR+COMPLETE
ʔaʁaz,ʔaʁuzim,BEINONI+SECOND+M+PLURAL+COMPLETE
ʔaʁaz,ʔaʁuz,BEINONI+SECOND+M+SINGULAR+COMPLETE
ʔaʁaz,ʔaʁuzot,BEINONI+THIRD+F+PLURAL+COMPLETE
ʔaʁaz,ʔaʁuza,BEINONI+THIRD+F+SINGULAR+COMPLETE
ʔaʁaz,ʔaʁuzim,BEINONI+THIRD+M+PLURAL+COMPLETE
ʔaʁaz,ʔaʁuz,BEINONI+THIRD+M+SINGULAR+COMPLETE
ʔaʁaz,neʔeʁoz,FUTURE+FIRST+MF+PLURAL+COMPLETE
ʔaʁaz,neʔeʁoz,FUTURE+FIRST+MF+PLURAL+MISSING
ʔaʁaz,ʔeʔeʁoz,FUTURE+FIRST+MF+SINGULAR+COMPLETE
ʔaʁaz,ʔeʔeʁoz,FUTURE+FIRST+MF+SINGULAR+MISSING
ʔaʁaz,ʔeʁozəna,IMPERATIVE+SECOND+F+PLURAL+COMPLETE
ʔaʁaz,ʔeʁozəna,IMPERATIVE+SECOND+F+PLURAL+MISSING
ʔaʁaz,ʔiʁzi,IMPERATIVE+SECOND+F+SINGULAR+COMPLETE
ʔaʁaz,ʔiʁzu,IMPERATIVE+SECOND+M+PLURAL+COMPLETE
ʔaʁaz,ʔeʁoz,IMPERATIVE+SECOND+M+SINGULAR+COMPLETE
ʔaʁaz,ʔeʁoz,IMPERATIVE+SECOND+M+SINGULAR+MISSING
ʔaʁaz,leʔeʁoz,INFINITIVE+E+E+E+COMPLETE
ʔaʁaz,leʔeʁoz,INFINITIVE+E+E+E+MISSING
ʔaʁaz,ʔaʁaznu,PAST+FIRST+MF+PLURAL+COMPLETE
ʔaʁaz,ʔaʁazti,PAST+FIRST+MF+SINGULAR+COMPLETE
ʔaʁaz,ʔaʁazten,PAST+SECOND+F+PLURAL+COMPLETE
ʔaʁaz,ʔaʁazt,PAST+SECOND+F+SINGULAR+COMPLETE
ʔaʁaz,ʔaʁaztem,PAST+SECOND+M+PLURAL+COMPLETE
ʔaʁaz,ʔaʁazta,PAST+SECOND+M+SINGULAR+COMPLETE
ʔaʁaz,ʔaʁəzu,PAST+THIRD+F+PLURAL+COMPLETE
ʔaʁaz,ʔaʁəza,PAST+THIRD+F+SINGULAR+COMPLETE
ʔaʁaz,ʔaʁəzu,PAST+THIRD+M+PLURAL+COMPLETE
ʔaʁaz,ʔaʁaz,PAST+THIRD+M+SINGULAR+COMPLETE
ʔaʁaz,ʔoʁəzot,PRESENT+FIRST+F+PLURAL+COMPLETE
ʔaʁaz,ʔoʁezet,PRESENT+FIRST+F+SINGULAR+COMPLETE
ʔaʁaz,ʔoʁəzim,PRESENT+FIRST+M+PLURAL+COMPLETE
ʔaʁaz,ʔoʁeiz,PRESENT+FIRST+M+SINGULAR+COMPLETE
ʔaʁaz,ʔoʁəzot,PRESENT+SECOND+F+PLURAL+COMPLETE
ʔaʁaz,ʔoʁezet,PRESENT+SECOND+F+SINGULAR+COMPLETE
ʔaʁaz,ʔoʁəzim,PRESENT+SECOND+M+PLURAL+COMPLETE
ʔaʁaz,ʔoʁeiz,PRESENT+SECOND+M+SINGULAR+COMPLETE
ʔaʁaz,ʔoʁəzot,PRESENT+THIRD+F+PLURAL+COMPLETE
ʔaʁaz,ʔoʁezet,PRESENT+THIRD+F+SINGULAR+COMPLETE
ʔaʁaz,ʔoʁəzim,PRESENT+THIRD+M+PLURAL+COMPLETE
ʔaʁaz,ʔoʁeiz,PRESENT+THIRD+M+SINGULAR+COMPLETE
ʔaʁaΧ,neʔeʁaΧ,FUTURE+FIRST+MF+PLURAL+COMPLETE
ʔaʁaΧ,ʔeʔeʁaΧ,FUTURE+FIRST+MF+SINGULAR+COMPLETE
ʔaʁaΧ,ʔeʁaΧna,IMPERATIVE+SECOND+F+PLURAL+COMPLETE
ʔaʁaΧ,ʔiʁΧi,IMPERATIVE+SECOND+F+SINGULAR+COMPLETE
ʔaʁaΧ,ʔiʁΧu,IMPERATIVE+SECOND+M+PLURAL+COMPLETE
ʔaʁaΧ,ʔeʁaΧ,IMPERATIVE+SECOND+M+SINGULAR+COMPLETE
ʔaʁaΧ,leʔeʁoΧ,INFINITIVE+E+E+E+COMPLETE
ʔaʁaΧ,leʔeʁoΧ,INFINITIVE+E+E+E+MISSING
ʔaʁaΧ,ʔaʁaΧnu,PAST+FIRST+MF+PLURAL+COMPLETE
ʔaʁaΧ,ʔaʁaΧti,PAST+FIRST+MF+SINGULAR+COMPLETE
ʔaʁaΧ,ʔaʁaΧten,PAST+SECOND+F+PLURAL+COMPLETE
ʔaʁaΧ,ʔaʁaΧt,PAST+SECOND+F+SINGULAR+COMPLETE
ʔaʁaΧ,ʔaʁaΧtem,PAST+SECOND+M+PLURAL+COMPLETE
ʔaʁaΧ,ʔaʁaΧta,PAST+SECOND+M+SINGULAR+COMPLETE
ʔaʁaΧ,ʔaʁəΧu,PAST+THIRD+F+PLURAL+COMPLETE
ʔaʁaΧ,ʔaʁəΧa,PAST+THIRD+F+SINGULAR+COMPLETE
ʔaʁaΧ,ʔaʁəΧu,PAST+THIRD+M+PLURAL+COMPLETE
ʔaʁaΧ,ʔaʁaΧ,PAST+THIRD+M+SINGULAR+COMPLETE
ʔaʁaΧ,ʔoʁəΧot,PRESENT+FIRST+F+PLURAL+COMPLETE
ʔaʁaΧ,ʔoʁeΧet,PRESENT+FIRST+F+SINGULAR+COMPLETE
ʔaʁaΧ,ʔoʁəΧim,PRESENT+FIRST+M+PLURAL+COMPLETE
ʔaʁaΧ,ʔoʁeiΧ,PRESENT+FIRST+M+SINGULAR+COMPLETE
ʔaʁaΧ,ʔoʁəΧot,PRESENT+SECOND+F+PLURAL+COMPLETE
ʔaʁaΧ,ʔoʁeΧet,PRESENT+SECOND+F+SINGULAR+COMPLETE
ʔaʁaΧ,ʔoʁəΧim,PRESENT+SECOND+M+PLURAL+COMPLETE
ʔaʁaΧ,ʔoʁeiΧ,PRESENT+SECOND+M+SINGULAR+COMPLETE
ʔaʁaΧ,ʔoʁəΧot,PRESENT+THIRD+F+PLURAL+COMPLETE
ʔaʁaΧ,ʔoʁeΧet,PRESENT+THIRD+F+SINGULAR+COMPLETE
ʔaʁaΧ,ʔoʁəΧim,PRESENT+THIRD+M+PLURAL+COMPLETE
ʔaʁaΧ,ʔoʁeiΧ,PRESENT+THIRD+M+SINGULAR+COMPLETE
ʔasaf,ʔasufot,BEINONI+FIRST+F+PLURAL+COMPLETE
ʔasaf,ʔasufa,BEINONI+FIRST+F+SINGULAR+COMPLETE
ʔasaf,ʔasufim,BEINONI+FIRST+M+PLURAL+COMPLETE
ʔasaf,ʔasuf,BEINONI+FIRST+M+SINGULAR+COMPLETE
ʔasaf,ʔasufot,BEINONI+SECOND+F+PLURAL+COMPLETE
ʔasaf,ʔasufa,BEINONI+SECOND+F+SINGULAR+COMPLETE
ʔasaf,ʔasufim,BEINONI+SECOND+M+PLURAL+COMPLETE
ʔasaf,ʔasuf,BEINONI+SECOND+M+SINGULAR+COMPLETE
ʔasaf,ʔasufot,BEINONI+THIRD+F+PLURAL+COMPLETE
ʔasaf,ʔasufa,BEINONI+THIRD+F+SINGULAR+COMPLETE
ʔasaf,ʔasufim,BEINONI+THIRD+M+PLURAL+COMPLETE
ʔasaf,ʔasuf,BEINONI+THIRD+M+SINGULAR+COMPLETE
ʔasaf,neʔesof,FUTURE+FIRST+MF+PLURAL+COMPLETE
ʔasaf,neʔesof,FUTURE+FIRST+MF+PLURAL+MISSING
ʔasaf,ʔeʔesof,FUTURE+FIRST+MF+SINGULAR+COMPLETE
ʔasaf,ʔeʔesof,FUTURE+FIRST+MF+SINGULAR+MISSING
ʔasaf,ʔisfu,IMPERATIVE+SECOND+F+PLURAL+COMPLETE
ʔasaf,ʔesofəna,IMPERATIVE+SECOND+F+PLURAL+MISSING
ʔasaf,ʔisfi,IMPERATIVE+SECOND+F+SINGULAR+COMPLETE
ʔasaf,ʔisfu,IMPERATIVE+SECOND+M+PLURAL+COMPLETE
ʔasaf,ʔesof,IMPERATIVE+SECOND+M+SINGULAR+COMPLETE
ʔasaf,ʔesof,IMPERATIVE+SECOND+M+SINGULAR+MISSING
ʔasaf,leʔesof,INFINITIVE+E+E+E+COMPLETE
ʔasaf,leʔesof,INFINITIVE+E+E+E+MISSING
ʔasaf,ʔasafnu,PAST+FIRST+MF+PLURAL+COMPLETE
ʔasaf,ʔasafti,PAST+FIRST+MF+SINGULAR+COMPLETE
ʔasaf,ʔasaften,PAST+SECOND+F+PLURAL+COMPLETE
ʔasaf,ʔasaft,PAST+SECOND+F+SINGULAR+COMPLETE
ʔasaf,ʔasaftem,PAST+SECOND+M+PLURAL+COMPLETE
ʔasaf,ʔasafta,PAST+SECOND+M+SINGULAR+COMPLETE
ʔasaf,ʔasəfu,PAST+THIRD+F+PLURAL+COMPLETE
ʔasaf,ʔasəfa,PAST+THIRD+F+SINGULAR+COMPLETE
ʔasaf,ʔasəfu,PAST+THIRD+M+PLURAL+COMPLETE
ʔasaf,ʔasaf,PAST+THIRD+M+SINGULAR+COMPLETE
ʔasaf,ʔosəfot,PRESENT+FIRST+F+PLURAL+COMPLETE
ʔasaf,ʔosefet,PRESENT+FIRST+F+SINGULAR+COMPLETE
ʔasaf,ʔosəfim,PRESENT+FIRST+M+PLURAL+COMPLETE
ʔasaf,ʔoseif,PRESENT+FIRST+M+SINGULAR+COMPLETE
ʔasaf,ʔosəfot,PRESENT+SECOND+F+PLURAL+COMPLETE
ʔasaf,ʔosefet,PRESENT+SECOND+F+SINGULAR+COMPLETE
ʔasaf,ʔosəfim,PRESENT+SECOND+M+PLURAL+COMPLETE
ʔasaf,ʔoseif,PRESENT+SECOND+M+SINGULAR+COMPLETE
ʔasaf,ʔosəfot,PRESENT+THIRD+F+PLURAL+COMPLETE
ʔasaf,ʔosefet,PRESENT+THIRD+F+SINGULAR+COMPLETE
ʔasaf,ʔosəfim,PRESENT+THIRD+M+PLURAL+COMPLETE
ʔasaf,ʔoseif,PRESENT+THIRD+M+SINGULAR+COMPLETE
ʔasaʁ,ʔasuʁot,BEINONI+FIRST+F+PLURAL+COMPLETE
ʔasaʁ,ʔasuʁa,BEINONI+FIRST+F+SINGULAR+COMPLETE
ʔasaʁ,ʔasuʁim,BEINONI+FIRST+M+PLURAL+COMPLETE
ʔasaʁ,ʔasuʁ,BEINONI+FIRST+M+SINGULAR+COMPLETE
ʔasaʁ,ʔasuʁot,BEINONI+SECOND+F+PLURAL+COMPLETE
ʔasaʁ,ʔasuʁa,BEINONI+SECOND+F+SINGULAR+COMPLETE
ʔasaʁ,ʔasuʁim,BEINONI+SECOND+M+PLURAL+COMPLETE
ʔasaʁ,ʔasuʁ,BEINONI+SECOND+M+SINGULAR+COMPLETE
ʔasaʁ,ʔasuʁot,BEINONI+THIRD+F+PLURAL+COMPLETE
ʔasaʁ,ʔasuʁa,BEINONI+THIRD+F+SINGULAR+COMPLETE
ʔasaʁ,ʔasuʁim,BEINONI+THIRD+M+PLURAL+COMPLETE
ʔasaʁ,ʔasuʁ,BEINONI+THIRD+M+SINGULAR+COMPLETE
ʔasaʁ,neʔesoʁ,FUTURE+FIRST+MF+PLURAL+COMPLETE
ʔasaʁ,neʔesoʁ,FUTURE+FIRST+MF+PLURAL+MISSING
ʔasaʁ,ʔeʔesoʁ,FUTURE+FIRST+MF+SINGULAR+COMPLETE
ʔasaʁ,ʔeʔesoʁ,FUTURE+FIRST+MF+SINGULAR+MISSING
ʔasaʁ,ʔesoʁəna,IMPERATIVE+SECOND+F+PLURAL+COMPLETE
ʔasaʁ,ʔesoʁəna,IMPERATIVE+SECOND+F+PLURAL+MISSING
ʔasaʁ,ʔisʁi,IMPERATIVE+SECOND+F+SINGULAR+COMPLETE
ʔasaʁ,ʔisʁu,IMPERATIVE+SECOND+M+PLURAL+COMPLETE
ʔasaʁ,ʔesoʁ,IMPERATIVE+SECOND+M+SINGULAR+COMPLETE
ʔasaʁ,ʔesoʁ,IMPERATIVE+SECOND+M+SINGULAR+MISSING
ʔasaʁ,leʔesoʁ,INFINITIVE+E+E+E+COMPLETE
ʔasaʁ,leʔesoʁ,INFINITIVE+E+E+E+MISSING
ʔasaʁ,ʔasaʁnu,PAST+FIRST+MF+PLURAL+COMPLETE
ʔasaʁ,ʔasaʁti,PAST+FIRST+MF+SINGULAR+COMPLETE
ʔasaʁ,ʔasaʁten,PAST+SECOND+F+PLURAL+COMPLETE
ʔasaʁ,ʔasaʁt,PAST+SECOND+F+SINGULAR+COMPLETE
ʔasaʁ,ʔasaʁtem,PAST+SECOND+M+PLURAL+COMPLETE
ʔasaʁ,ʔasaʁta,PAST+SECOND+M+SINGULAR+COMPLETE
ʔasaʁ,ʔasəʁu,PAST+THIRD+F+PLURAL+COMPLETE
ʔasaʁ,ʔasəʁa,PAST+THIRD+F+SINGULAR+COMPLETE
ʔasaʁ,ʔasəʁu,PAST+THIRD+M+PLURAL+COMPLETE
ʔasaʁ,ʔasaʁ,PAST+THIRD+M+SINGULAR+COMPLETE
ʔasaʁ,ʔosəʁot,PRESENT+FIRST+F+PLURAL+COMPLETE
ʔasaʁ,ʔoseʁet,PRESENT+FIRST+F+SINGULAR+COMPLETE
ʔasaʁ,ʔosəʁim,PRESENT+FIRST+M+PLURAL+COMPLETE
ʔasaʁ,ʔoseiʁ,PRESENT+FIRST+M+SINGULAR+COMPLETE
ʔasaʁ,ʔosəʁot,PRESENT+SECOND+F+PLURAL+COMPLETE
ʔasaʁ,ʔoseʁet,PRESENT+SECOND+F+SINGULAR+COMPLETE
ʔasaʁ,ʔosəʁim,PRESENT+SECOND+M+PLURAL+COMPLETE
ʔasaʁ,ʔoseiʁ,PRESENT+SECOND+M+SINGULAR+COMPLETE
ʔasaʁ,ʔosəʁot,PRESENT+THIRD+F+PLURAL+COMPLETE
ʔasaʁ,ʔoseʁet,PRESENT+THIRD+F+SINGULAR+COMPLETE
ʔasaʁ,ʔosəʁim,PRESENT+THIRD+M+PLURAL+COMPLETE
ʔasaʁ,ʔoseiʁ,PRESENT+THIRD+M+SINGULAR+COMPLETE
ʔatam,ʔatumot,BEINONI+FIRST+F+PLURAL+COMPLETE
ʔatam,ʔatuma,BEINONI+FIRST+F+SINGULAR+COMPLETE
ʔatam,ʔatumim,BEINONI+FIRST+M+PLURAL+COMPLETE
ʔatam,ʔatum,BEINONI+FIRST+M+SINGULAR+COMPLETE
ʔatam,ʔatumot,BEINONI+SECOND+F+PLURAL+COMPLETE
ʔatam,ʔatuma,BEINONI+SECOND+F+SINGULAR+COMPLETE
ʔatam,ʔatumim,BEINONI+SECOND+M+PLURAL+COMPLETE
ʔatam,ʔatum,BEINONI+SECOND+M+SINGULAR+COMPLETE
ʔatam,ʔatumot,BEINONI+THIRD+F+PLURAL+COMPLETE
ʔatam,ʔatuma,BEINONI+THIRD+F+SINGULAR+COMPLETE
ʔatam,ʔatumim,BEINONI+THIRD+M+PLURAL+COMPLETE
ʔatam,ʔatum,BEINONI+THIRD+M+SINGULAR+COMPLETE
ʔatam,neʔetom,FUTURE+FIRST+MF+PLURAL+COMPLETE
ʔatam,neʔetom,FUTURE+FIRST+MF+PLURAL+MISSING
ʔatam,ʔeʔetom,FUTURE+FIRST+MF+SINGULAR+COMPLETE
ʔatam,ʔeʔetom,FUTURE+FIRST+MF+SINGULAR+MISSING
ʔatam,ʔitmu,IMPERATIVE+SECOND+F+PLURAL+COMPLETE
ʔatam,ʔetoməna,IMPERATIVE+SECOND+F+PLURAL+MISSING
ʔatam,ʔitmi,IMPERATIVE+SECOND+F+SINGULAR+COMPLETE
ʔatam,ʔitmu,IMPERATIVE+SECOND+M+PLURAL+COMPLETE
ʔatam,ʔetom,IMPERATIVE+SECOND+M+SINGULAR+COMPLETE
ʔatam,ʔetom,IMPERATIVE+SECOND+M+SINGULAR+MISSING
ʔatam,leʔetom,INFINITIVE+E+E+E+COMPLETE
ʔatam,leʔetom,INFINITIVE+E+E+E+MISSING
ʔatam,ʔatamnu,PAST+FIRST+MF+PLURAL+COMPLETE
ʔatam,ʔatamti,PAST+FIRST+MF+SINGULAR+COMPLETE
ʔatam,ʔatamten,PAST+SECOND+F+PLURAL+COMPLETE
ʔatam,ʔatamt,PAST+SECOND+F+SINGULAR+COMPLETE
ʔatam,ʔatamtem,PAST+SECOND+M+PLURAL+COMPLETE
ʔatam,ʔatamta,PAST+SECOND+M+SINGULAR+COMPLETE
ʔatam,ʔatəmu,PAST+THIRD+F+PLURAL+COMPLETE
ʔatam,ʔatəma,PAST+THIRD+F+SINGULAR+COMPLETE
ʔatam,ʔatəmu,PAST+THIRD+M+PLURAL+COMPLETE
ʔatam,ʔatam,PAST+THIRD+M+SINGULAR+COMPLETE
ʔatam,ʔotəmot,PRESENT+FIRST+F+PLURAL+COMPLETE
ʔatam,ʔotemet,PRESENT+FIRST+F+SINGULAR+COMPLETE
ʔatam,ʔotəmim,PRESENT+FIRST+M+PLURAL+COMPLETE
ʔatam,ʔoteim,PRESENT+FIRST+M+SINGULAR+COMPLETE
ʔatam,ʔotəmot,PRESENT+SECOND+F+PLURAL+COMPLETE
ʔatam,ʔotemet,PRESENT+SECOND+F+SINGULAR+COMPLETE
ʔatam,ʔotəmim,PRESENT+SECOND+M+PLURAL+COMPLETE
ʔatam,ʔoteim,PRESENT+SECOND+M+SINGULAR+COMPLETE
ʔatam,ʔotəmot,PRESENT+THIRD+F+PLURAL+COMPLETE
ʔatam,ʔotemet,PRESENT+THIRD+F+SINGULAR+COMPLETE
ʔatam,ʔotəmim,PRESENT+THIRD+M+PLURAL+COMPLETE
ʔatam,ʔoteim,PRESENT+THIRD+M+SINGULAR+COMPLETE
ʔatsal,ʔatsulot,BEINONI+FIRST+F+PLURAL+COMPLETE
ʔatsal,ʔatsula,BEINONI+FIRST+F+SINGULAR+COMPLETE
ʔatsal,ʔatsulim,BEINONI+FIRST+M+PLURAL+COMPLETE
ʔatsal,ʔatsul,BEINONI+FIRST+M+SINGULAR+COMPLETE
ʔatsal,ʔatsulot,BEINONI+SECOND+F+PLURAL+COMPLETE
ʔatsal,ʔatsula,BEINONI+SECOND+F+SINGULAR+COMPLETE
ʔatsal,ʔatsulim,BEINONI+SECOND+M+PLURAL+COMPLETE
ʔatsal,ʔatsul,BEINONI+SECOND+M+SINGULAR+COMPLETE
ʔatsal,ʔatsulot,BEINONI+THIRD+F+PLURAL+COMPLETE
ʔatsal,ʔatsula,BEINONI+THIRD+F+SINGULAR+COMPLETE
ʔatsal,ʔatsulim,BEINONI+THIRD+M+PLURAL+COMPLETE
ʔatsal,ʔatsul,BEINONI+THIRD+M+SINGULAR+COMPLETE
ʔatsal,neʔetsol,FUTURE+FIRST+MF+PLURAL+COMPLETE
ʔatsal,neʔetsol,FUTURE+FIRST+MF+PLURAL+MISSING
ʔatsal,ʔeʔetsol,FUTURE+FIRST+MF+SINGULAR+COMPLETE
ʔatsal,ʔeʔetsol,FUTURE+FIRST+MF+SINGULAR+MISSING
ʔatsal,ʔitslu,IMPERATIVE+SECOND+F+PLURAL+COMPLETE
ʔatsal,ʔetsoləna,IMPERATIVE+SECOND+F+PLURAL+MISSING
ʔatsal,ʔitsli,IMPERATIVE+SECOND+F+SINGULAR+COMPLETE
ʔatsal,ʔitslu,IMPERATIVE+SECOND+M+PLURAL+COMPLETE
ʔatsal,ʔetsol,IMPERATIVE+SECOND+M+SINGULAR+COMPLETE
ʔatsal,ʔetsol,IMPERATIVE+SECOND+M+SINGULAR+MISSING
ʔatsal,leʔetsol,INFINITIVE+E+E+E+COMPLETE
ʔatsal,leʔetsol,INFINITIVE+E+E+E+MISSING
ʔatsal,ʔatsalnu,PAST+FIRST+MF+PLURAL+COMPLETE
ʔatsal,ʔatsalti,PAST+FIRST+MF+SINGULAR+COMPLETE
ʔatsal,ʔatsalten,PAST+SECOND+F+PLURAL+COMPLETE
ʔatsal,ʔatsalt,PAST+SECOND+F+SINGULAR+COMPLETE
ʔatsal,ʔatsaltem,PAST+SECOND+M+PLURAL+COMPLETE
ʔatsal,ʔatsalta,PAST+SECOND+M+SINGULAR+COMPLETE
ʔatsal,ʔatsəlu,PAST+THIRD+F+PLURAL+COMPLETE
ʔatsal,ʔatsəla,PAST+THIRD+F+SINGULAR+COMPLETE
ʔatsal,ʔatsəlu,PAST+THIRD+M+PLURAL+COMPLETE
ʔatsal,ʔatsal,PAST+THIRD+M+SINGULAR+COMPLETE
ʔatsal,ʔotsəlot,PRESENT+FIRST+F+PLURAL+COMPLETE
ʔatsal,ʔotselet,PRESENT+FIRST+F+SINGULAR+COMPLETE
ʔatsal,ʔotsəlim,PRESENT+FIRST+M+PLURAL+COMPLETE
ʔatsal,ʔotseil,PRESENT+FIRST+M+SINGULAR+COMPLETE
ʔatsal,ʔotsəlot,PRESENT+SECOND+F+PLURAL+COMPLETE
ʔatsal,ʔotselet,PRESENT+SECOND+F+SINGULAR+COMPLETE
ʔatsal,ʔotsəlim,PRESENT+SECOND+M+PLURAL+COMPLETE
ʔatsal,ʔotseil,PRESENT+SECOND+M+SINGULAR+COMPLETE
ʔatsal,ʔotsəlot,PRESENT+THIRD+F+PLURAL+COMPLETE
ʔatsal,ʔotselet,PRESENT+THIRD+F+SINGULAR+COMPLETE
ʔatsal,ʔotsəlim,PRESENT+THIRD+M+PLURAL+COMPLETE
ʔatsal,ʔotseil,PRESENT+THIRD+M+SINGULAR+COMPLETE
ʔatsaʁ,ʔatsuʁot,BEINONI+FIRST+F+PLURAL+COMPLETE
ʔatsaʁ,ʔatsuʁa,BEINONI+FIRST+F+SINGULAR+COMPLETE
ʔatsaʁ,ʔatsuʁim,BEINONI+FIRST+M+PLURAL+COMPLETE
ʔatsaʁ,ʔatsuʁ,BEINONI+FIRST+M+SINGULAR+COMPLETE
ʔatsaʁ,ʔatsuʁot,BEINONI+SECOND+F+PLURAL+COMPLETE
ʔatsaʁ,ʔatsuʁa,BEINONI+SECOND+F+SINGULAR+COMPLETE
ʔatsaʁ,ʔatsuʁim,BEINONI+SECOND+M+PLURAL+COMPLETE
ʔatsaʁ,ʔatsuʁ,BEINONI+SECOND+M+SINGULAR+COMPLETE
ʔatsaʁ,ʔatsuʁot,BEINONI+THIRD+F+PLURAL+COMPLETE
ʔatsaʁ,ʔatsuʁa,BEINONI+THIRD+F+SINGULAR+COMPLETE
ʔatsaʁ,ʔatsuʁim,BEINONI+THIRD+M+PLURAL+COMPLETE
ʔatsaʁ,ʔatsuʁ,BEINONI+THIRD+M+SINGULAR+COMPLETE
ʔatsaʁ,neʔetsoʁ,FUTURE+FIRST+MF+PLURAL+COMPLETE
ʔatsaʁ,neʔetsoʁ,FUTURE+FIRST+MF+PLURAL+MISSING
ʔatsaʁ,ʔeʔetsoʁ,FUTURE+FIRST+MF+SINGULAR+COMPLETE
ʔatsaʁ,ʔeʔetsoʁ,FUTURE+FIRST+MF+SINGULAR+MISSING
ʔatsaʁ,ʔitsʁu,IMPERATIVE+SECOND+F+PLURAL+COMPLETE
ʔatsaʁ,ʔetsoʁəna,IMPERATIVE+SECOND+F+PLURAL+MISSING
ʔatsaʁ,ʔitsʁi,IMPERATIVE+SECOND+F+SINGULAR+COMPLETE
ʔatsaʁ,ʔitsʁu,IMPERATIVE+SECOND+M+PLURAL+COMPLETE
ʔatsaʁ,ʔetsoʁ,IMPERATIVE+SECOND+M+SINGULAR+COMPLETE
ʔatsaʁ,ʔetsoʁ,IMPERATIVE+SECOND+M+SINGULAR+MISSING
ʔatsaʁ,leʔetsoʁ,INFINITIVE+E+E+E+COMPLETE
ʔatsaʁ,leʔetsoʁ,INFINITIVE+E+E+E+MISSING
ʔatsaʁ,ʔatsaʁnu,PAST+FIRST+MF+PLURAL+COMPLETE
ʔatsaʁ,ʔatsaʁti,PAST+FIRST+MF+SINGULAR+COMPLETE
ʔatsaʁ,ʔatsaʁten,PAST+SECOND+F+PLURAL+COMPLETE
ʔatsaʁ,ʔatsaʁt,PAST+SECOND+F+SINGULAR+COMPLETE
ʔatsaʁ,ʔatsaʁtem,PAST+SECOND+M+PLURAL+COMPLETE
ʔatsaʁ,ʔatsaʁta,PAST+SECOND+M+SINGULAR+COMPLETE
ʔatsaʁ,ʔatsəʁu,PAST+THIRD+F+PLURAL+COMPLETE
ʔatsaʁ,ʔatsəʁa,PAST+THIRD+F+SINGULAR+COMPLETE
ʔatsaʁ,ʔatsəʁu,PAST+THIRD+M+PLURAL+COMPLETE
ʔatsaʁ,ʔatsaʁ,PAST+THIRD+M+SINGULAR+COMPLETE
ʔatsaʁ,ʔotsəʁot,PRESENT+FIRST+F+PLURAL+COMPLETE
ʔatsaʁ,ʔotseʁet,PRESENT+FIRST+F+SINGULAR+COMPLETE
ʔatsaʁ,ʔotsəʁim,PRESENT+FIRST+M+PLURAL+COMPLETE
ʔatsaʁ,ʔotseiʁ,PRESENT+FIRST+M+SINGULAR+COMPLETE
ʔatsaʁ,ʔotsəʁot,PRESENT+SECOND+F+PLURAL+COMPLETE
ʔatsaʁ,ʔotseʁet,PRESENT+SECOND+F+SINGULAR+COMPLETE
ʔatsaʁ,ʔotsəʁim,PRESENT+SECOND+M+PLURAL+COMPLETE
ʔatsaʁ,ʔotseiʁ,PRESENT+SECOND+M+SINGULAR+COMPLETE
ʔatsaʁ,ʔotsəʁot,PRESENT+THIRD+F+PLURAL+COMPLETE
ʔatsaʁ,ʔotseʁet,PRESENT+THIRD+F+SINGULAR+COMPLETE
ʔatsaʁ,ʔotsəʁim,PRESENT+THIRD+M+PLURAL+COMPLETE
ʔatsaʁ,ʔotseiʁ,PRESENT+THIRD+M+SINGULAR+COMPLETE
ʔavad,ʔavudot,BEINONI+FIRST+F+PLURAL+COMPLETE
ʔavad,ʔavuda,BEINONI+FIRST+F+SINGULAR+COMPLETE
ʔavad,ʔavudim,BEINONI+FIRST+M+PLURAL+COMPLETE
ʔavad,ʔavud,BEINONI+FIRST+M+SINGULAR+COMPLETE
ʔavad,ʔavudot,BEINONI+SECOND+F+PLURAL+COMPLETE
ʔavad,ʔavuda,BEINONI+SECOND+F+SINGULAR+COMPLETE
ʔavad,ʔavudim,BEINONI+SECOND+M+PLURAL+COMPLETE
ʔavad,ʔavud,BEINONI+SECOND+M+SINGULAR+COMPLETE
ʔavad,ʔavudot,BEINONI+THIRD+F+PLURAL+COMPLETE
ʔavad,ʔavuda,BEINONI+THIRD+F+SINGULAR+COMPLETE
ʔavad,ʔavudim,BEINONI+THIRD+M+PLURAL+COMPLETE
ʔavad,ʔavud,BEINONI+THIRD+M+SINGULAR+COMPLETE
ʔavad,novad,FUTURE+FIRST+MF+PLURAL+COMPLETE
ʔavad,ʔovad,FUTURE+FIRST+MF+SINGULAR+COMPLETE
ʔavad,ʔovad,FUTURE+FIRST+MF+SINGULAR+MISSING
ʔavad,ʔivdu,IMPERATIVE+SECOND+F+PLURAL+COMPLETE
ʔavad,ʔevodəna,IMPERATIVE+SECOND+F+PLURAL+MISSING
ʔavad,ʔivdi,IMPERATIVE+SECOND+F+SINGULAR+COMPLETE
ʔavad,ʔivdu,IMPERATIVE+SECOND+M+PLURAL+COMPLETE
ʔavad,ʔevod,IMPERATIVE+SECOND+M+SINGULAR+COMPLETE
ʔavad,ʔevod,IMPERATIVE+SECOND+M+SINGULAR+MISSING
ʔavad,leʔevod,INFINITIVE+E+E+E+COMPLETE
ʔavad,leʔevod,INFINITIVE+E+E+E+MISSING
ʔavad,ʔavadnu,PAST+FIRST+MF+PLURAL+COMPLETE
ʔavad,ʔavadti,PAST+FIRST+MF+SINGULAR+COMPLETE
ʔavad,ʔavadten,PAST+SECOND+F+PLURAL+COMPLETE
ʔavad,ʔavadt,PAST+SECOND+F+SINGULAR+COMPLETE
ʔavad,ʔavadtem,PAST+SECOND+M+PLURAL+COMPLETE
ʔavad,ʔavadta,PAST+SECOND+M+SINGULAR+COMPLETE
ʔavad,ʔavədu,PAST+THIRD+F+PLURAL+COMPLETE
ʔavad,ʔavəda,PAST+THIRD+F+SINGULAR+COMPLETE
ʔavad,ʔavədu,PAST+THIRD+M+PLURAL+COMPLETE
ʔavad,ʔavad,PAST+THIRD+M+SINGULAR+COMPLETE
ʔavad,ʔovədot,PRESENT+FIRST+F+PLURAL+COMPLETE
ʔavad,ʔovedet,PRESENT+FIRST+F+SINGULAR+COMPLETE
ʔavad,ʔovədim,PRESENT+FIRST+M+PLURAL+COMPLETE
ʔavad,ʔoveid,PRESENT+FIRST+M+SINGULAR+COMPLETE
ʔavad,ʔovədot,PRESENT+SECOND+F+PLURAL+COMPLETE
ʔavad,ʔovedet,PRESENT+SECOND+F+SINGULAR+COMPLETE
ʔavad,ʔovədim,PRESENT+SECOND+M+PLURAL+COMPLETE
ʔavad,ʔoveid,PRESENT+SECOND+M+SINGULAR+COMPLETE
ʔavad,ʔovədot,PRESENT+THIRD+F+PLURAL+COMPLETE
ʔavad,ʔovedet,PRESENT+THIRD+F+SINGULAR+COMPLETE
ʔavad,ʔovədim,PRESENT+THIRD+M+PLURAL+COMPLETE
ʔavad,ʔoveid,PRESENT+THIRD+M+SINGULAR+COMPLETE
ʔazal,neʔezal,FUTURE+FIRST+MF+PLURAL+COMPLETE
ʔazal,ʔeʔezal,FUTURE+FIRST+MF+SINGULAR+COMPLETE
ʔazal,ʔezalna,IMPERATIVE+SECOND+F+PLURAL+COMPLETE
ʔazal,ʔizli,IMPERATIVE+SECOND+F+SINGULAR+COMPLETE
ʔazal,ʔizlu,IMPERATIVE+SECOND+M+PLURAL+COMPLETE
ʔazal,ʔezal,IMPERATIVE+SECOND+M+SINGULAR+COMPLETE
ʔazal,leʔezol,INFINITIVE+E+E+E+COMPLETE
ʔazal,leʔezol,INFINITIVE+E+E+E+MISSING
ʔazal,ʔazalnu,PAST+FIRST+MF+PLURAL+COMPLETE
ʔazal,ʔazalti,PAST+FIRST+MF+SINGULAR+COMPLETE
ʔazal,ʔazalten,PAST+SECOND+F+PLURAL+COMPLETE
ʔazal,ʔazalt,PAST+SECOND+F+SINGULAR+COMPLETE
ʔazal,ʔazaltem,PAST+SECOND+M+PLURAL+COMPLETE
ʔazal,ʔazalta,PAST+SECOND+M+SINGULAR+COMPLETE
ʔazal,ʔazəlu,PAST+THIRD+F+PLURAL+COMPLETE
ʔazal,ʔazəla,PAST+THIRD+F+SINGULAR+COMPLETE
ʔazal,ʔazəlu,PAST+THIRD+M+PLURAL+COMPLETE
ʔazal,ʔazal,PAST+THIRD+M+SINGULAR+COMPLETE
ʔazal,ʔozəlot,PRESENT+FIRST+F+PLURAL+COMPLETE
ʔazal,ʔozelet,PRESENT+FIRST+F+SINGULAR+COMPLETE
ʔazal,ʔozəlim,PRESENT+FIRST+M+PLURAL+COMPLETE
ʔazal,ʔozeil,PRESENT+FIRST+M+SINGULAR+COMPLETE
ʔazal,ʔozəlot,PRESENT+SECOND+F+PLURAL+COMPLETE
ʔazal,ʔozelet,PRESENT+SECOND+F+SINGULAR+COMPLETE
ʔazal,ʔozəlim,PRESENT+SECOND+M+PLURAL+COMPLETE
ʔazal,ʔozeil,PRESENT+SECOND+M+SINGULAR+COMPLETE
ʔazal,ʔozəlot,PRESENT+THIRD+F+PLURAL+COMPLETE
ʔazal,ʔozelet,PRESENT+THIRD+F+SINGULAR+COMPLETE
ʔazal,ʔozəlim,PRESENT+THIRD+M+PLURAL+COMPLETE
ʔazal,ʔozeil,PRESENT+THIRD+M+SINGULAR+COMPLETE
ʔazaʁ,ʔazuʁot,BEINONI+FIRST+F+PLURAL+COMPLETE
ʔazaʁ,ʔazuʁa,BEINONI+FIRST+F+SINGULAR+COMPLETE
ʔazaʁ,ʔazuʁim,BEINONI+FIRST+M+PLURAL+COMPLETE
ʔazaʁ,ʔazuʁ,BEINONI+FIRST+M+SINGULAR+COMPLETE
ʔazaʁ,ʔazuʁot,BEINONI+SECOND+F+PLURAL+COMPLETE
ʔazaʁ,ʔazuʁa,BEINONI+SECOND+F+SINGULAR+COMPLETE
ʔazaʁ,ʔazuʁim,BEINONI+SECOND+M+PLURAL+COMPLETE
ʔazaʁ,ʔazuʁ,BEINONI+SECOND+M+SINGULAR+COMPLETE
ʔazaʁ,ʔazuʁot,BEINONI+THIRD+F+PLURAL+COMPLETE
ʔazaʁ,ʔazuʁa,BEINONI+THIRD+F+SINGULAR+COMPLETE
ʔazaʁ,ʔazuʁim,BEINONI+THIRD+M+PLURAL+COMPLETE
ʔazaʁ,ʔazuʁ,BEINONI+THIRD+M+SINGULAR+COMPLETE
ʔazaʁ,neʔezoʁ,FUTURE+FIRST+MF+PLURAL+COMPLETE
ʔazaʁ,neʔezoʁ,FUTURE+FIRST+MF+PLURAL+MISSING
ʔazaʁ,ʔeʔezoʁ,FUTURE+FIRST+MF+SINGULAR+COMPLETE
ʔazaʁ,ʔeʔezoʁ,FUTURE+FIRST+MF+SINGULAR+MISSING
ʔazaʁ,ʔizʁu,IMPERATIVE+SECOND+F+PLURAL+COMPLETE
ʔazaʁ,ʔezoʁəna,IMPERATIVE+SECOND+F+PLURAL+MISSING
ʔazaʁ,ʔizʁi,IMPERATIVE+SECOND+F+SINGULAR+COMPLETE
ʔazaʁ,ʔizʁu,IMPERATIVE+SECOND+M+PLURAL+COMPLETE
ʔazaʁ,ʔezoʁ,IMPERATIVE+SECOND+M+SINGULAR+COMPLETE
ʔazaʁ,ʔezoʁ,IMPERATIVE+SECOND+M+SINGULAR+MISSING
ʔazaʁ,leʔezoʁ,INFINITIVE+E+E+E+COMPLETE
ʔazaʁ,leʔezoʁ,INFINITIVE+E+E+E+MISSING
ʔazaʁ,ʔazaʁnu,PAST+FIRST+MF+PLURAL+COMPLETE
ʔazaʁ,ʔazaʁti,PAST+FIRST+MF+SINGULAR+COMPLETE
ʔazaʁ,ʔazaʁten,PAST+SECOND+F+PLURAL+COMPLETE
ʔazaʁ,ʔazaʁt,PAST+SECOND+F+SINGULAR+COMPLETE
ʔazaʁ,ʔazaʁtem,PAST+SECOND+M+PLURAL+COMPLETE
ʔazaʁ,ʔazaʁta,PAST+SECOND+M+SINGULAR+COMPLETE
ʔazaʁ,ʔazəʁu,PAST+THIRD+F+PLURAL+COMPLETE
ʔazaʁ,ʔazəʁa,PAST+THIRD+F+SINGULAR+COMPLETE
ʔazaʁ,ʔazəʁu,PAST+THIRD+M+PLURAL+COMPLETE
ʔazaʁ,ʔazaʁ,PAST+THIRD+M+SINGULAR+COMPLETE
ʔazaʁ,ʔozəʁot,PRESENT+FIRST+F+PLURAL+COMPLETE
ʔazaʁ,ʔozeʁet,PRESENT+FIRST+F+SINGULAR+COMPLETE
ʔazaʁ,ʔozəʁim,PRESENT+FIRST+M+PLURAL+COMPLETE
ʔazaʁ,ʔozeiʁ,PRESENT+FIRST+M+SINGULAR+COMPLETE
ʔazaʁ,ʔozəʁot,PRESENT+SECOND+F+PLURAL+COMPLETE
ʔazaʁ,ʔozeʁet,PRESENT+SECOND+F+SINGULAR+COMPLETE
ʔazaʁ,ʔozəʁim,PRESENT+SECOND+M+PLURAL+COMPLETE
ʔazaʁ,ʔozeiʁ,PRESENT+SECOND+M+SINGULAR+COMPLETE
ʔazaʁ,ʔozəʁot,PRESENT+THIRD+F+PLURAL+COMPLETE
ʔazaʁ,ʔozeʁet,PRESENT+THIRD+F+SINGULAR+COMPLETE
ʔazaʁ,ʔozəʁim,PRESENT+THIRD+M+PLURAL+COMPLETE
ʔazaʁ,ʔozeiʁ,PRESENT+THIRD+M+SINGULAR+COMPLETE
ʔaΧaf,ʔaΧufot,BEINONI+FIRST+F+PLURAL+COMPLETE
ʔaΧaf,ʔaΧufa,BEINONI+FIRST+F+SINGULAR+COMPLETE
ʔaΧaf,ʔaΧufim,BEINONI+FIRST+M+PLURAL+COMPLETE
ʔaΧaf,ʔaΧuf,BEINONI+FIRST+M+SINGULAR+COMPLETE
ʔaΧaf,ʔaΧufot,BEINONI+SECOND+F+PLURAL+COMPLETE
ʔaΧaf,ʔaΧufa,BEINONI+SECOND+F+SINGULAR+COMPLETE
ʔaΧaf,ʔaΧufim,BEINONI+SECOND+M+PLURAL+COMPLETE
ʔaΧaf,ʔaΧuf,BEINONI+SECOND+M+SINGULAR+COMPLETE
ʔaΧaf,ʔaΧufot,BEINONI+THIRD+F+PLURAL+COMPLETE
ʔaΧaf,ʔaΧufa,BEINONI+THIRD+F+SINGULAR+COMPLETE
ʔaΧaf,ʔaΧufim,BEINONI+THIRD+M+PLURAL+COMPLETE
ʔaΧaf,ʔaΧuf,BEINONI+THIRD+M+SINGULAR+COMPLETE
ʔaΧaf,neʔeΧof,FUTURE+FIRST+MF+PLURAL+COMPLETE
ʔaΧaf,neʔeΧof,FUTURE+FIRST+MF+PLURAL+MISSING
ʔaΧaf,ʔeʔeΧof,FUTURE+FIRST+MF+SINGULAR+COMPLETE
ʔaΧaf,ʔeʔeΧof,FUTURE+FIRST+MF+SINGULAR+MISSING
ʔaΧaf,ʔeΧofəna,IMPERATIVE+SECOND+F+PLURAL+COMPLETE
ʔaΧaf,ʔeΧofəna,IMPERATIVE+SECOND+F+PLURAL+MISSING
ʔaΧaf,ʔiΧfi,IMPERATIVE+SECOND+F+SINGULAR+COMPLETE
ʔaΧaf,ʔiΧfu,IMPERATIVE+SECOND+M+PLURAL+COMPLETE
ʔaΧaf,ʔeΧof,IMPERATIVE+SECOND+M+SINGULAR+COMPLETE
ʔaΧaf,ʔeΧof,IMPERATIVE+SECOND+M+SINGULAR+MISSING
ʔaΧaf,leʔeΧof,INFINITIVE+E+E+E+COMPLETE
ʔaΧaf,leʔeΧof,INFINITIVE+E+E+E+MISSING
ʔaΧaf,ʔaΧafnu,PAST+FIRST+MF+PLURAL+COMPLETE
ʔaΧaf,ʔaΧafti,PAST+FIRST+MF+SINGULAR+COMPLETE
ʔaΧaf,ʔaΧaften,PAST+SECOND+F+PLURAL+COMPLETE
ʔaΧaf,ʔaΧaft,PAST+SECOND+F+SINGULAR+COMPLETE
ʔaΧaf,ʔaΧaftem,PAST+SECOND+M+PLURAL+COMPLETE
ʔaΧaf,ʔaΧafta,PAST+SECOND+M+SINGULAR+COMPLETE
ʔaΧaf,ʔaΧəfu,PAST+THIRD+F+PLURAL+COMPLETE
ʔaΧaf,ʔaΧəfa,PAST+THIRD+F+SINGULAR+COMPLETE
ʔaΧaf,ʔaΧəfu,PAST+THIRD+M+PLURAL+COMPLETE
ʔaΧaf,ʔaΧaf,PAST+THIRD+M+SINGULAR+COMPLETE
ʔaΧaf,ʔoΧəfot,PRESENT+FIRST+F+PLURAL+COMPLETE
ʔaΧaf,ʔoΧefet,PRESENT+FIRST+F+SINGULAR+COMPLETE
ʔaΧaf,ʔoΧəfim,PRESENT+FIRST+M+PLURAL+COMPLETE
ʔaΧaf,ʔoΧeif,PRESENT+FIRST+M+SINGULAR+COMPLETE
ʔaΧaf,ʔoΧəfot,PRESENT+SECOND+F+PLURAL+COMPLETE
ʔaΧaf,ʔoΧefet,PRESENT+SECOND+F+SINGULAR+COMPLETE
ʔaΧaf,ʔoΧəfim,PRESENT+SECOND+M+PLURAL+COMPLETE
ʔaΧaf,ʔoΧeif,PRESENT+SECOND+M+SINGULAR+COMPLETE
ʔaΧaf,ʔoΧəfot,PRESENT+THIRD+F+PLURAL+COMPLETE
ʔaΧaf,ʔoΧefet,PRESENT+THIRD+F+SINGULAR+COMPLETE
ʔaΧaf,ʔoΧəfim,PRESENT+THIRD+M+PLURAL+COMPLETE
ʔaΧaf,ʔoΧeif,PRESENT+THIRD+M+SINGULAR+COMPLETE
ʔaΧal,ʔaΧulot,BEINONI+FIRST+F+PLURAL+COMPLETE
ʔaΧal,ʔaΧula,BEINONI+FIRST+F+SINGULAR+COMPLETE
ʔaΧal,ʔaΧulim,BEINONI+FIRST+M+PLURAL+COMPLETE
ʔaΧal,ʔaΧul,BEINONI+FIRST+M+SINGULAR+COMPLETE
ʔaΧal,ʔaΧulot,BEINONI+SECOND+F+PLURAL+COMPLETE
ʔaΧal,ʔaΧula,BEINONI+SECOND+F+SINGULAR+COMPLETE
ʔaΧal,ʔaΧulim,BEINONI+SECOND+M+PLURAL+COMPLETE
ʔaΧal,ʔaΧul,BEINONI+SECOND+M+SINGULAR+COMPLETE
ʔaΧal,ʔaΧulot,BEINONI+THIRD+F+PLURAL+COMPLETE
ʔaΧal,ʔaΧula,BEINONI+THIRD+F+SINGULAR+COMPLETE
ʔaΧal,ʔaΧulim,BEINONI+THIRD+M+PLURAL+COMPLETE
ʔaΧal,ʔaΧul,BEINONI+THIRD+M+SINGULAR+COMPLETE
ʔaΧal,noΧal,FUTURE+FIRST+MF+PLURAL+COMPLETE
ʔaΧal,ʔoΧal,FUTURE+FIRST+MF+SINGULAR+COMPLETE
ʔaΧal,ʔoΧal,FUTURE+FIRST+MF+SINGULAR+MISSING
ʔaΧal,ʔiΧlu,IMPERATIVE+SECOND+F+PLURAL+COMPLETE
ʔaΧal,ʔeΧoləna,IMPERATIVE+SECOND+F+PLURAL+MISSING
ʔaΧal,ʔiΧli,IMPERATIVE+SECOND+F+SINGULAR+COMPLETE
ʔaΧal,ʔiΧlu,IMPERATIVE+SECOND+M+PLURAL+COMPLETE
ʔaΧal,ʔeΧol,IMPERATIVE+SECOND+M+SINGULAR+COMPLETE
ʔaΧal,ʔeΧol,IMPERATIVE+SECOND+M+SINGULAR+MISSING
ʔaΧal,leʔeΧol,INFINITIVE+E+E+E+COMPLETE
ʔaΧal,leʔeΧol,INFINITIVE+E+E+E+MISSING
ʔaΧal,ʔaΧalnu,PAST+FIRST+MF+PLURAL+COMPLETE
ʔaΧal,ʔaΧalti,PAST+FIRST+MF+SINGULAR+COMPLETE
ʔaΧal,ʔaΧalten,PAST+SECOND+F+PLURAL+COMPLETE
ʔaΧal,ʔaΧalt,PAST+SECOND+F+SINGULAR+COMPLETE
ʔaΧal,ʔaΧaltem,PAST+SECOND+M+PLURAL+COMPLETE
ʔaΧal,ʔaΧalta,PAST+SECOND+M+SINGULAR+COMPLETE
ʔaΧal,ʔaΧəlu,PAST+THIRD+F+PLURAL+COMPLETE
ʔaΧal,ʔaΧəla,PAST+THIRD+F+SINGULAR+COMPLETE
ʔaΧal,ʔaΧəlu,PAST+THIRD+M+PLURAL+COMPLETE
ʔaΧal,ʔaΧal,PAST+THIRD+M+SINGULAR+COMPLETE
ʔaΧal,ʔoΧəlot,PRESENT+FIRST+F+PLURAL+COMPLETE
ʔaΧal,ʔoΧelet,PRESENT+FIRST+F+SINGULAR+COMPLETE
ʔaΧal,ʔoΧəlim,PRESENT+FIRST+M+PLURAL+COMPLETE
ʔaΧal,ʔoΧeil,PRESENT+FIRST+M+SINGULAR+COMPLETE
ʔaΧal,ʔoΧəlot,PRESENT+SECOND+F+PLURAL+COMPLETE
ʔaΧal,ʔoΧelet,PRESENT+SECOND+F+SINGULAR+COMPLETE
ʔaΧal,ʔoΧəlim,PRESENT+SECOND+M+PLURAL+COMPLETE
ʔaΧal,ʔoΧeil,PRESENT+SECOND+M+SINGULAR+COMPLETE
ʔaΧal,ʔoΧəlot,PRESENT+THIRD+F+PLURAL+COMPLETE
ʔaΧal,ʔoΧelet,PRESENT+THIRD+F+SINGULAR+COMPLETE
ʔaΧal,ʔoΧəlim,PRESENT+THIRD+M+PLURAL+COMPLETE
ʔaΧal,ʔoΧeil,PRESENT+THIRD+M+SINGULAR+COMPLETE
ʕadaʁ,naʕadoʁ,FUTURE+FIRST+MF+PLURAL+COMPLETE
ʕadaʁ,naʕadoʁ,FUTURE+FIRST+MF+PLURAL+MISSING
ʕadaʁ,ʔeʕedoʁ,FUTURE+FIRST+MF+SINGULAR+COMPLETE
ʕadaʁ,ʔeʕedoʁ,FUTURE+FIRST+MF+SINGULAR+MISSING
ʕadaʁ,ʕadoʁəna,IMPERATIVE+SECOND+F+PLURAL+COMPLETE
ʕadaʁ,ʕadoʁəna,IMPERATIVE+SECOND+F+PLURAL+MISSING
ʕadaʁ,ʕidʁi,IMPERATIVE+SECOND+F+SINGULAR+COMPLETE
ʕadaʁ,ʕidʁu,IMPERATIVE+SECOND+M+PLURAL+COMPLETE
ʕadaʁ,ʕadoʁ,IMPERATIVE+SECOND+M+SINGULAR+COMPLETE
ʕadaʁ,ʕadoʁ,IMPERATIVE+SECOND+M+SINGULAR+MISSING
ʕadaʁ,laʕadoʁ,INFINITIVE+E+E+E+COMPLETE
ʕadaʁ,laʕadoʁ,INFINITIVE+E+E+E+MISSING
ʕadaʁ,ʕadaʁnu,PAST+FIRST+MF+PLURAL+COMPLETE
ʕadaʁ,ʕadaʁti,PAST+FIRST+MF+SINGULAR+COMPLETE
ʕadaʁ,ʕadaʁten,PAST+SECOND+F+PLURAL+COMPLETE
ʕadaʁ,ʕadaʁt,PAST+SECOND+F+SINGULAR+COMPLETE
ʕadaʁ,ʕadaʁtem,PAST+SECOND+M+PLURAL+COMPLETE
ʕadaʁ,ʕadaʁta,PAST+SECOND+M+SINGULAR+COMPLETE
ʕadaʁ,ʕadəʁu,PAST+THIRD+F+PLURAL+COMPLETE
ʕadaʁ,ʕadəʁa,PAST+THIRD+F+SINGULAR+COMPLETE
ʕadaʁ,ʕadəʁu,PAST+THIRD+M+PLURAL+COMPLETE
ʕadaʁ,ʕadaʁ,PAST+THIRD+M+SINGULAR+COMPLETE
ʕadaʁ,ʕodəʁot,PRESENT+FIRST+F+PLURAL+COMPLETE
ʕadaʁ,ʕodeʁet,PRESENT+FIRST+F+SINGULAR+COMPLETE
ʕadaʁ,ʕodəʁim,PRESENT+FIRST+M+PLURAL+COMPLETE
ʕadaʁ,ʕodeiʁ,PRESENT+FIRST+M+SINGULAR+COMPLETE
ʕadaʁ,ʕodəʁot,PRESENT+SECOND+F+PLURAL+COMPLETE
ʕadaʁ,ʕodeʁet,PRESENT+SECOND+F+SINGULAR+COMPLETE
ʕadaʁ,ʕodəʁim,PRESENT+SECOND+M+PLURAL+COMPLETE
ʕadaʁ,ʕodeiʁ,PRESENT+SECOND+M+SINGULAR+COMPLETE
ʕadaʁ,ʕodəʁot,PRESENT+THIRD+F+PLURAL+COMPLETE
ʕadaʁ,ʕodeʁet,PRESENT+THIRD+F+SINGULAR+COMPLETE
ʕadaʁ,ʕodəʁim,PRESENT+THIRD+M+PLURAL+COMPLETE
ʕadaʁ,ʕodeiʁ,PRESENT+THIRD+M+SINGULAR+COMPLETE
ʕagan,naʕagon,FUTURE+FIRST+MF+PLURAL+COMPLETE
ʕagan,naʕagon,FUTURE+FIRST+MF+PLURAL+MISSING
ʕagan,ʔeʕegon,FUTURE+FIRST+MF+SINGULAR+COMPLETE
ʕagan,ʔeʕegon,FUTURE+FIRST+MF+SINGULAR+MISSING
ʕagan,ʕagonna,IMPERATIVE+SECOND+F+PLURAL+COMPLETE
ʕagan,ʕagonna,IMPERATIVE+SECOND+F+PLURAL+MISSING
ʕagan,ʕigni,IMPERATIVE+SECOND+F+SINGULAR+COMPLETE
ʕagan,ʕignu,IMPERATIVE+SECOND+M+PLURAL+COMPLETE
ʕagan,ʕagon,IMPERATIVE+SECOND+M+SINGULAR+COMPLETE
ʕagan,ʕagon,IMPERATIVE+SECOND+M+SINGULAR+MISSING
ʕagan,laʕagon,INFINITIVE+E+E+E+COMPLETE
ʕagan,laʕagon,INFINITIVE+E+E+E+MISSING
ʕagan,ʕagannu,PAST+FIRST+MF+PLURAL+COMPLETE
ʕagan,ʕaganti,PAST+FIRST+MF+SINGULAR+COMPLETE
ʕagan,ʕaganten,PAST+SECOND+F+PLURAL+COMPLETE
ʕagan,ʕagant,PAST+SECOND+F+SINGULAR+COMPLETE
ʕagan,ʕagantem,PAST+SECOND+M+PLURAL+COMPLETE
ʕagan,ʕaganta,PAST+SECOND+M+SINGULAR+COMPLETE
ʕagan,ʕagənu,PAST+THIRD+F+PLURAL+COMPLETE
ʕagan,ʕagəna,PAST+THIRD+F+SINGULAR+COMPLETE
ʕagan,ʕagənu,PAST+THIRD+M+PLURAL+COMPLETE
ʕagan,ʕagan,PAST+THIRD+M+SINGULAR+COMPLETE
ʕagan,ʕogənot,PRESENT+FIRST+F+PLURAL+COMPLETE
ʕagan,ʕogenet,PRESENT+FIRST+F+SINGULAR+COMPLETE
ʕagan,ʕogənim,PRESENT+FIRST+M+PLURAL+COMPLETE
ʕagan,ʕogein,PRESENT+FIRST+M+SINGULAR+COMPLETE
ʕagan,ʕogənot,PRESENT+SECOND+F+PLURAL+COMPLETE
ʕagan,ʕogenet,PRESENT+SECOND+F+SINGULAR+COMPLETE
ʕagan,ʕogənim,PRESENT+SECOND+M+PLURAL+COMPLETE
ʕagan,ʕogein,PRESENT+SECOND+M+SINGULAR+COMPLETE
ʕagan,ʕogənot,PRESENT+THIRD+F+PLURAL+COMPLETE
ʕagan,ʕogenet,PRESENT+THIRD+F+SINGULAR+COMPLETE
ʕagan,ʕogənim,PRESENT+THIRD+M+PLURAL+COMPLETE
ʕagan,ʕogein,PRESENT+THIRD+M+SINGULAR+COMPLETE
ʕagav,naʕagov,FUTURE+FIRST+MF+PLURAL+COMPLETE
ʕagav,naʕagov,FUTURE+FIRST+MF+PLURAL+MISSING
ʕagav,ʔeʕegov,FUTURE+FIRST+MF+SINGULAR+COMPLETE
ʕagav,ʔeʕegov,FUTURE+FIRST+MF+SINGULAR+MISSING
ʕagav,ʕigvu,IMPERATIVE+SECOND+F+PLURAL+COMPLETE
ʕagav,ʕagovəna,IMPERATIVE+SECOND+F+PLURAL+MISSING
ʕagav,ʕigvi,IMPERATIVE+SECOND+F+SINGULAR+COMPLETE
ʕagav,ʕigvu,IMPERATIVE+SECOND+M+PLURAL+COMPLETE
ʕagav,ʕagov,IMPERATIVE+SECOND+M+SINGULAR+COMPLETE
ʕagav,ʕagov,IMPERATIVE+SECOND+M+SINGULAR+MISSING
ʕagav,laʕagov,INFINITIVE+E+E+E+COMPLETE
ʕagav,laʕagov,INFINITIVE+E+E+E+MISSING
ʕagav,ʕagavnu,PAST+FIRST+MF+PLURAL+COMPLETE
ʕagav,ʕagavti,PAST+FIRST+MF+SINGULAR+COMPLETE
ʕagav,ʕagavten,PAST+SECOND+F+PLURAL+COMPLETE
ʕagav,ʕagavt,PAST+SECOND+F+SINGULAR+COMPLETE
ʕagav,ʕagavtem,PAST+SECOND+M+PLURAL+COMPLETE
ʕagav,ʕagavta,PAST+SECOND+M+SINGULAR+COMPLETE
ʕagav,ʕagəvu,PAST+THIRD+F+PLURAL+COMPLETE
ʕagav,ʕagəva,PAST+THIRD+F+SINGULAR+COMPLETE
ʕagav,ʕagəvu,PAST+THIRD+M+PLURAL+COMPLETE
ʕagav,ʕagav,PAST+THIRD+M+SINGULAR+COMPLETE
ʕagav,ʕogəvot,PRESENT+FIRST+F+PLURAL+COMPLETE
ʕagav,ʕogevet,PRESENT+FIRST+F+SINGULAR+COMPLETE
ʕagav,ʕogəvim,PRESENT+FIRST+M+PLURAL+COMPLETE
ʕagav,ʕogeiv,PRESENT+FIRST+M+SINGULAR+COMPLETE
ʕagav,ʕogəvot,PRESENT+SECOND+F+PLURAL+COMPLETE
ʕagav,ʕogevet,PRESENT+SECOND+F+SINGULAR+COMPLETE
ʕagav,ʕogəvim,PRESENT+SECOND+M+PLURAL+COMPLETE
ʕagav,ʕogeiv,PRESENT+SECOND+M+SINGULAR+COMPLETE
ʕagav,ʕogəvot,PRESENT+THIRD+F+PLURAL+COMPLETE
ʕagav,ʕogevet,PRESENT+THIRD+F+SINGULAR+COMPLETE
ʕagav,ʕogəvim,PRESENT+THIRD+M+PLURAL+COMPLETE
ʕagav,ʕogeiv,PRESENT+THIRD+M+SINGULAR+COMPLETE
ʕalav,naʕalov,FUTURE+FIRST+MF+PLURAL+COMPLETE
ʕalav,naʕalov,FUTURE+FIRST+MF+PLURAL+MISSING
ʕalav,ʔeʕelov,FUTURE+FIRST+MF+SINGULAR+COMPLETE
ʕalav,ʔeʕelov,FUTURE+FIRST+MF+SINGULAR+MISSING
ʕalav,ʕilvu,IMPERATIVE+SECOND+F+PLURAL+COMPLETE
ʕalav,ʕalovəna,IMPERATIVE+SECOND+F+PLURAL+MISSING
ʕalav,ʕilvi,IMPERATIVE+SECOND+F+SINGULAR+COMPLETE
ʕalav,ʕilvu,IMPERATIVE+SECOND+M+PLURAL+COMPLETE
ʕalav,ʕalov,IMPERATIVE+SECOND+M+SINGULAR+COMPLETE
ʕalav,ʕalov,IMPERATIVE+SECOND+M+SINGULAR+MISSING
ʕalav,laʕalov,INFINITIVE+E+E+E+COMPLETE
ʕalav,laʕalov,INFINITIVE+E+E+E+MISSING
ʕalav,ʕalavnu,PAST+FIRST+MF+PLURAL+COMPLETE
ʕalav,ʕalavti,PAST+FIRST+MF+SINGULAR+COMPLETE
ʕalav,ʕalavten,PAST+SECOND+F+PLURAL+COMPLETE
ʕalav,ʕalavt,PAST+SECOND+F+SINGULAR+COMPLETE
ʕalav,ʕalavtem,PAST+SECOND+M+PLURAL+COMPLETE
ʕalav,ʕalavta,PAST+SECOND+M+SINGULAR+COMPLETE
ʕalav,ʕaləvu,PAST+THIRD+F+PLURAL+COMPLETE
ʕalav,ʕaləva,PAST+THIRD+F+SINGULAR+COMPLETE
ʕalav,ʕaləvu,PAST+THIRD+M+PLURAL+COMPLETE
ʕalav,ʕalav,PAST+THIRD+M+SINGULAR+COMPLETE
ʕalav,ʕoləvot,PRESENT+FIRST+F+PLURAL+COMPLETE
ʕalav,ʕolevet,PRESENT+FIRST+F+SINGULAR+COMPLETE
ʕalav,ʕoləvim,PRESENT+FIRST+M+PLURAL+COMPLETE
ʕalav,ʕoleiv,PRESENT+FIRST+M+SINGULAR+COMPLETE
ʕalav,ʕoləvot,PRESENT+SECOND+F+PLURAL+COMPLETE
ʕalav,ʕolevet,PRESENT+SECOND+F+SINGULAR+COMPLETE
ʕalav,ʕoləvim,PRESENT+SECOND+M+PLURAL+COMPLETE
ʕalav,ʕoleiv,PRESENT+SECOND+M+SINGULAR+COMPLETE
ʕalav,ʕoləvot,PRESENT+THIRD+F+PLURAL+COMPLETE
ʕalav,ʕolevet,PRESENT+THIRD+F+SINGULAR+COMPLETE
ʕalav,ʕoləvim,PRESENT+THIRD+M+PLURAL+COMPLETE
ʕalav,ʕoleiv,PRESENT+THIRD+M+SINGULAR+COMPLETE
ʕalaz,naʕaloz,FUTURE+FIRST+MF+PLURAL+COMPLETE
ʕalaz,naʕaloz,FUTURE+FIRST+MF+PLURAL+MISSING
ʕalaz,ʔeʕeloz,FUTURE+FIRST+MF+SINGULAR+COMPLETE
ʕalaz,ʔeʕeloz,FUTURE+FIRST+MF+SINGULAR+MISSING
ʕalaz,ʕilzu,IMPERATIVE+SECOND+F+PLURAL+COMPLETE
ʕalaz,ʕalozəna,IMPERATIVE+SECOND+F+PLURAL+MISSING
ʕalaz,ʕilzi,IMPERATIVE+SECOND+F+SINGULAR+COMPLETE
ʕalaz,ʕilzu,IMPERATIVE+SECOND+M+PLURAL+COMPLETE
ʕalaz,ʕaloz,IMPERATIVE+SECOND+M+SINGULAR+COMPLETE
ʕalaz,ʕaloz,IMPERATIVE+SECOND+M+SINGULAR+MISSING
ʕalaz,laʕaloz,INFINITIVE+E+E+E+COMPLETE
ʕalaz,laʕaloz,INFINITIVE+E+E+E+MISSING
ʕalaz,ʕalaznu,PAST+FIRST+MF+PLURAL+COMPLETE
ʕalaz,ʕalazti,PAST+FIRST+MF+SINGULAR+COMPLETE
ʕalaz,ʕalazten,PAST+SECOND+F+PLURAL+COMPLETE
ʕalaz,ʕalazt,PAST+SECOND+F+SINGULAR+COMPLETE
ʕalaz,ʕalaztem,PAST+SECOND+M+PLURAL+COMPLETE
ʕalaz,ʕalazta,PAST+SECOND+M+SINGULAR+COMPLETE
ʕalaz,ʕaləzu,PAST+THIRD+F+PLURAL+COMPLETE
ʕalaz,ʕaləza,PAST+THIRD+F+SINGULAR+COMPLETE
ʕalaz,ʕaləzu,PAST+THIRD+M+PLURAL+COMPLETE
ʕalaz,ʕalaz,PAST+THIRD+M+SINGULAR+COMPLETE
ʕalaz,ʕoləzot,PRESENT+FIRST+F+PLURAL+COMPLETE
ʕalaz,ʕolezet,PRESENT+FIRST+F+SINGULAR+COMPLETE
ʕalaz,ʕoləzim,PRESENT+FIRST+M+PLURAL+COMPLETE
ʕalaz,ʕoleiz,PRESENT+FIRST+M+SINGULAR+COMPLETE
ʕalaz,ʕoləzot,PRESENT+SECOND+F+PLURAL+COMPLETE
ʕalaz,ʕolezet,PRESENT+SECOND+F+SINGULAR+COMPLETE
ʕalaz,ʕoləzim,PRESENT+SECOND+M+PLURAL+COMPLETE
ʕalaz,ʕoleiz,PRESENT+SECOND+M+SINGULAR+COMPLETE
ʕalaz,ʕoləzot,PRESENT+THIRD+F+PLURAL+COMPLETE
ʕalaz,ʕolezet,PRESENT+THIRD+F+SINGULAR+COMPLETE
ʕalaz,ʕoləzim,PRESENT+THIRD+M+PLURAL+COMPLETE
ʕalaz,ʕoleiz,PRESENT+THIRD+M+SINGULAR+COMPLETE
ʕamad,naʕamod,FUTURE+FIRST+MF+PLURAL+COMPLETE
ʕamad,naʕamod,FUTURE+FIRST+MF+PLURAL+MISSING
ʕamad,ʔeʕemod,FUTURE+FIRST+MF+SINGULAR+COMPLETE
ʕamad,ʔeʕemod,FUTURE+FIRST+MF+SINGULAR+MISSING
ʕamad,ʕimdu,IMPERATIVE+SECOND+F+PLURAL+COMPLETE
ʕamad,ʕamodəna,IMPERATIVE+SECOND+F+PLURAL+MISSING
ʕamad,ʕimdi,IMPERATIVE+SECOND+F+SINGULAR+COMPLETE
ʕamad,ʕimdu,IMPERATIVE+SECOND+M+PLURAL+COMPLETE
ʕamad,ʕamod,IMPERATIVE+SECOND+M+SINGULAR+COMPLETE
ʕamad,ʕamod,IMPERATIVE+SECOND+M+SINGULAR+MISSING
ʕamad,laʕamod,INFINITIVE+E+E+E+COMPLETE
ʕamad,laʕamod,INFINITIVE+E+E+E+MISSING
ʕamad,ʕamadnu,PAST+FIRST+MF+PLURAL+COMPLETE
ʕamad,ʕamadti,PAST+FIRST+MF+SINGULAR+COMPLETE
ʕamad,ʕamadten,PAST+SECOND+F+PLURAL+COMPLETE
ʕamad,ʕamadt,PAST+SECOND+F+SINGULAR+COMPLETE
ʕamad,ʕamadtem,PAST+SECOND+M+PLURAL+COMPLETE
ʕamad,ʕamadta,PAST+SECOND+M+SINGULAR+COMPLETE
ʕamad,ʕamədu,PAST+THIRD+F+PLURAL+COMPLETE
ʕamad,ʕaməda,PAST+THIRD+F+SINGULAR+COMPLETE
ʕamad,ʕamədu,PAST+THIRD+M+PLURAL+COMPLETE
ʕamad,ʕamad,PAST+THIRD+M+SINGULAR+COMPLETE
ʕamad,ʕomədot,PRESENT+FIRST+F+PLURAL+COMPLETE
ʕamad,ʕomedet,PRESENT+FIRST+F+SINGULAR+COMPLETE
ʕamad,ʕomədim,PRESENT+FIRST+M+PLURAL+COMPLETE
ʕamad,ʕomeid,PRESENT+FIRST+M+SINGULAR+COMPLETE
ʕamad,ʕomədot,PRESENT+SECOND+F+PLURAL+COMPLETE
ʕamad,ʕomedet,PRESENT+SECOND+F+SINGULAR+COMPLETE
ʕamad,ʕomədim,PRESENT+SECOND+M+PLURAL+COMPLETE
ʕamad,ʕomeid,PRESENT+SECOND+M+SINGULAR+COMPLETE
ʕamad,ʕomədot,PRESENT+THIRD+F+PLURAL+COMPLETE
ʕamad,ʕomedet,PRESENT+THIRD+F+SINGULAR+COMPLETE
ʕamad,ʕomədim,PRESENT+THIRD+M+PLURAL+COMPLETE
ʕamad,ʕomeid,PRESENT+THIRD+M+SINGULAR+COMPLETE
ʕamal,naʕamol,FUTURE+FIRST+MF+PLURAL+COMPLETE
ʕamal,naʕamol,FUTURE+FIRST+MF+PLURAL+MISSING
ʕamal,ʔeʕemol,FUTURE+FIRST+MF+SINGULAR+COMPLETE
ʕamal,ʔeʕemol,FUTURE+FIRST+MF+SINGULAR+MISSING
ʕamal,ʕimlu,IMPERATIVE+SECOND+F+PLURAL+COMPLETE
ʕamal,ʕamoləna,IMPERATIVE+SECOND+F+PLURAL+MISSING
ʕamal,ʕimli,IMPERATIVE+SECOND+F+SINGULAR+COMPLETE
ʕamal,ʕimlu,IMPERATIVE+SECOND+M+PLURAL+COMPLETE
ʕamal,ʕamol,IMPERATIVE+SECOND+M+SINGULAR+COMPLETE
ʕamal,ʕamol,IMPERATIVE+SECOND+M+SINGULAR+MISSING
ʕamal,laʕamol,INFINITIVE+E+E+E+COMPLETE
ʕamal,laʕamol,INFINITIVE+E+E+E+MISSING
ʕamal,ʕamalnu,PAST+FIRST+MF+PLURAL+COMPLETE
ʕamal,ʕamalti,PAST+FIRST+MF+SINGULAR+COMPLETE
ʕamal,ʕamalten,PAST+SECOND+F+PLURAL+COMPLETE
ʕamal,ʕamalt,PAST+SECOND+F+SINGULAR+COMPLETE
ʕamal,ʕamaltem,PAST+SECOND+M+PLURAL+COMPLETE
ʕamal,ʕamalta,PAST+SECOND+M+SINGULAR+COMPLETE
ʕamal,ʕaməlu,PAST+THIRD+F+PLURAL+COMPLETE
ʕamal,ʕaməla,PAST+THIRD+F+SINGULAR+COMPLETE
ʕamal,ʕaməlu,PAST+THIRD+M+PLURAL+COMPLETE
ʕamal,ʕamal,PAST+THIRD+M+SINGULAR+COMPLETE
ʕamal,ʕoməlot,PRESENT+FIRST+F+PLURAL+COMPLETE
ʕamal,ʕomelet,PRESENT+FIRST+F+SINGULAR+COMPLETE
ʕamal,ʕoməlim,PRESENT+FIRST+M+PLURAL+COMPLETE
ʕamal,ʕomeil,PRESENT+FIRST+M+SINGULAR+COMPLETE
ʕamal,ʕoməlot,PRESENT+SECOND+F+PLURAL+COMPLETE
ʕamal,ʕomelet,PRESENT+SECOND+F+SINGULAR+COMPLETE
ʕamal,ʕoməlim,PRESENT+SECOND+M+PLURAL+COMPLETE
ʕamal,ʕomeil,PRESENT+SECOND+M+SINGULAR+COMPLETE
ʕamal,ʕoməlot,PRESENT+THIRD+F+PLURAL+COMPLETE
ʕamal,ʕomelet,PRESENT+THIRD+F+SINGULAR+COMPLETE
ʕamal,ʕoməlim,PRESENT+THIRD+M+PLURAL+COMPLETE
ʕamal,ʕomeil,PRESENT+THIRD+M+SINGULAR+COMPLETE
ʕamas,naʕamos,FUTURE+FIRST+MF+PLURAL+COMPLETE
ʕamas,naʕamos,FUTURE+FIRST+MF+PLURAL+MISSING
ʕamas,ʔeʕemos,FUTURE+FIRST+MF+SINGULAR+COMPLETE
ʕamas,ʔeʕemos,FUTURE+FIRST+MF+SINGULAR+MISSING
ʕamas,ʕimsu,IMPERATIVE+SECOND+F+PLURAL+COMPLETE
ʕamas,ʕamosəna,IMPERATIVE+SECOND+F+PLURAL+MISSING
ʕamas,ʕimsi,IMPERATIVE+SECOND+F+SINGULAR+COMPLETE
ʕamas,ʕimsu,IMPERATIVE+SECOND+M+PLURAL+COMPLETE
ʕamas,ʕamos,IMPERATIVE+SECOND+M+SINGULAR+COMPLETE
ʕamas,ʕamos,IMPERATIVE+SECOND+M+SINGULAR+MISSING
ʕamas,laʕamos,INFINITIVE+E+E+E+COMPLETE
ʕamas,laʕamos,INFINITIVE+E+E+E+MISSING
ʕamas,ʕamasnu,PAST+FIRST+MF+PLURAL+COMPLETE
ʕamas,ʕamasti,PAST+FIRST+MF+SINGULAR+COMPLETE
ʕamas,ʕamasten,PAST+SECOND+F+PLURAL+COMPLETE
ʕamas,ʕamast,PAST+SECOND+F+SINGULAR+COMPLETE
ʕamas,ʕamastem,PAST+SECOND+M+PLURAL+COMPLETE
ʕamas,ʕamasta,PAST+SECOND+M+SINGULAR+COMPLETE
ʕamas,ʕaməsu,PAST+THIRD+F+PLURAL+COMPLETE
ʕamas,ʕaməsa,PAST+THIRD+F+SINGULAR+COMPLETE
ʕamas,ʕaməsu,PAST+THIRD+M+PLURAL+COMPLETE
ʕamas,ʕamas,PAST+THIRD+M+SINGULAR+COMPLETE
ʕamas,ʕoməsot,PRESENT+FIRST+F+PLURAL+COMPLETE
ʕamas,ʕomeset,PRESENT+FIRST+F+SINGULAR+COMPLETE
ʕamas,ʕoməsim,PRESENT+FIRST+M+PLURAL+COMPLETE
ʕamas,ʕomeis,PRESENT+FIRST+M+SINGULAR+COMPLETE
ʕamas,ʕoməsot,PRESENT+SECOND+F+PLURAL+COMPLETE
ʕamas,ʕomeset,PRESENT+SECOND+F+SINGULAR+COMPLETE
ʕamas,ʕoməsim,PRESENT+SECOND+M+PLURAL+COMPLETE
ʕamas,ʕomeis,PRESENT+SECOND+M+SINGULAR+COMPLETE
ʕamas,ʕoməsot,PRESENT+THIRD+F+PLURAL+COMPLETE
ʕamas,ʕomeset,PRESENT+THIRD+F+SINGULAR+COMPLETE
ʕamas,ʕoməsim,PRESENT+THIRD+M+PLURAL+COMPLETE
ʕamas,ʕomeis,PRESENT+THIRD+M+SINGULAR+COMPLETE
ʕanad,naʕanod,FUTURE+FIRST+MF+PLURAL+COMPLETE
ʕanad,naʕanod,FUTURE+FIRST+MF+PLURAL+MISSING
ʕanad,ʔeʕenod,FUTURE+FIRST+MF+SINGULAR+COMPLETE
ʕanad,ʔeʕenod,FUTURE+FIRST+MF+SINGULAR+MISSING
ʕanad,ʕindu,IMPERATIVE+SECOND+F+PLURAL+COMPLETE
ʕanad,ʕanodəna,IMPERATIVE+SECOND+F+PLURAL+MISSING
ʕanad,ʕindi,IMPERATIVE+SECOND+F+SINGULAR+COMPLETE
ʕanad,ʕindu,IMPERATIVE+SECOND+M+PLURAL+COMPLETE
ʕanad,ʕanod,IMPERATIVE+SECOND+M+SINGULAR+COMPLETE
ʕanad,ʕanod,IMPERATIVE+SECOND+M+SINGULAR+MISSING
ʕanad,laʕanod,INFINITIVE+E+E+E+COMPLETE
ʕanad,laʕanod,INFINITIVE+E+E+E+MISSING
ʕanad,ʕanadnu,PAST+FIRST+MF+PLURAL+COMPLETE
ʕanad,ʕanadti,PAST+FIRST+MF+SINGULAR+COMPLETE
ʕanad,ʕanadten,PAST+SECOND+F+PLURAL+COMPLETE
ʕanad,ʕanadt,PAST+SECOND+F+SINGULAR+COMPLETE
ʕanad,ʕanadtem,PAST+SECOND+M+PLURAL+COMPLETE
ʕanad,ʕanadta,PAST+SECOND+M+SINGULAR+COMPLETE
ʕanad,ʕanədu,PAST+THIRD+F+PLURAL+COMPLETE
ʕanad,ʕanəda,PAST+THIRD+F+SINGULAR+COMPLETE
ʕanad,ʕanədu,PAST+THIRD+M+PLURAL+COMPLETE
ʕanad,ʕanad,PAST+THIRD+M+SINGULAR+COMPLETE
ʕanad,ʕonədot,PRESENT+FIRST+F+PLURAL+COMPLETE
ʕanad,ʕonedet,PRESENT+FIRST+F+SINGULAR+COMPLETE
ʕanad,ʕonədim,PRESENT+FIRST+M+PLURAL+COMPLETE
ʕanad,ʕoneid,PRESENT+FIRST+M+SINGULAR+COMPLETE
ʕanad,ʕonədot,PRESENT+SECOND+F+PLURAL+COMPLETE
ʕanad,ʕonedet,PRESENT+SECOND+F+SINGULAR+COMPLETE
ʕanad,ʕonədim,PRESENT+SECOND+M+PLURAL+COMPLETE
ʕanad,ʕoneid,PRESENT+SECOND+M+SINGULAR+COMPLETE
ʕanad,ʕonədot,PRESENT+THIRD+F+PLURAL+COMPLETE
ʕanad,ʕonedet,PRESENT+THIRD+F+SINGULAR+COMPLETE
ʕanad,ʕonədim,PRESENT+THIRD+M+PLURAL+COMPLETE
ʕanad,ʕoneid,PRESENT+THIRD+M+SINGULAR+COMPLETE
ʕanaʃ,naʕanoʃ,FUTURE+FIRST+MF+PLURAL+COMPLETE
ʕanaʃ,naʕanoʃ,FUTURE+FIRST+MF+PLURAL+MISSING
ʕanaʃ,ʔeʕenoʃ,FUTURE+FIRST+MF+SINGULAR+COMPLETE
ʕanaʃ,ʔeʕenoʃ,FUTURE+FIRST+MF+SINGULAR+MISSING
ʕanaʃ,ʕinʃu,IMPERATIVE+SECOND+F+PLURAL+COMPLETE
ʕanaʃ,ʕanoʃəna,IMPERATIVE+SECOND+F+PLURAL+MISSING
ʕanaʃ,ʕinʃi,IMPERATIVE+SECOND+F+SINGULAR+COMPLETE
ʕanaʃ,ʕinʃu,IMPERATIVE+SECOND+M+PLURAL+COMPLETE
ʕanaʃ,ʕanoʃ,IMPERATIVE+SECOND+M+SINGULAR+COMPLETE
ʕanaʃ,ʕanoʃ,IMPERATIVE+SECOND+M+SINGULAR+MISSING
ʕanaʃ,laʕanoʃ,INFINITIVE+E+E+E+COMPLETE
ʕanaʃ,laʕanoʃ,INFINITIVE+E+E+E+MISSING
ʕanaʃ,ʕanaʃnu,PAST+FIRST+MF+PLURAL+COMPLETE
ʕanaʃ,ʕanaʃti,PAST+FIRST+MF+SINGULAR+COMPLETE
ʕanaʃ,ʕanaʃten,PAST+SECOND+F+PLURAL+COMPLETE
ʕanaʃ,ʕanaʃt,PAST+SECOND+F+SINGULAR+COMPLETE
ʕanaʃ,ʕanaʃtem,PAST+SECOND+M+PLURAL+COMPLETE
ʕanaʃ,ʕanaʃta,PAST+SECOND+M+SINGULAR+COMPLETE
ʕanaʃ,ʕanəʃu,PAST+THIRD+F+PLURAL+COMPLETE
ʕanaʃ,ʕanəʃa,PAST+THIRD+F+SINGULAR+COMPLETE
ʕanaʃ,ʕanəʃu,PAST+THIRD+M+PLURAL+COMPLETE
ʕanaʃ,ʕanaʃ,PAST+THIRD+M+SINGULAR+COMPLETE
ʕanaʃ,ʕonəʃot,PRESENT+FIRST+F+PLURAL+COMPLETE
ʕanaʃ,ʕoneʃet,PRESENT+FIRST+F+SINGULAR+COMPLETE
ʕanaʃ,ʕonəʃim,PRESENT+FIRST+M+PLURAL+COMPLETE
ʕanaʃ,ʕoneiʃ,PRESENT+FIRST+M+SINGULAR+COMPLETE
ʕanaʃ,ʕonəʃot,PRESENT+SECOND+F+PLURAL+COMPLETE
ʕanaʃ,ʕoneʃet,PRESENT+SECOND+F+SINGULAR+COMPLETE
ʕanaʃ,ʕonəʃim,PRESENT+SECOND+M+PLURAL+COMPLETE
ʕanaʃ,ʕoneiʃ,PRESENT+SECOND+M+SINGULAR+COMPLETE
ʕanaʃ,ʕonəʃot,PRESENT+THIRD+F+PLURAL+COMPLETE
ʕanaʃ,ʕoneʃet,PRESENT+THIRD+F+SINGULAR+COMPLETE
ʕanaʃ,ʕonəʃim,PRESENT+THIRD+M+PLURAL+COMPLETE
ʕanaʃ,ʕoneiʃ,PRESENT+THIRD+M+SINGULAR+COMPLETE
ʕanav,naʕanov,FUTURE+FIRST+MF+PLURAL+COMPLETE
ʕanav,naʕanov,FUTURE+FIRST+MF+PLURAL+MISSING
ʕanav,ʔeʕenov,FUTURE+FIRST+MF+SINGULAR+COMPLETE
ʕanav,ʔeʕenov,FUTURE+FIRST+MF+SINGULAR+MISSING
ʕanav,ʕinvu,IMPERATIVE+SECOND+F+PLURAL+COMPLETE
ʕanav,ʕanovəna,IMPERATIVE+SECOND+F+PLURAL+MISSING
ʕanav,ʕinvi,IMPERATIVE+SECOND+F+SINGULAR+COMPLETE
ʕanav,ʕinvu,IMPERATIVE+SECOND+M+PLURAL+COMPLETE
ʕanav,ʕanov,IMPERATIVE+SECOND+M+SINGULAR+COMPLETE
ʕanav,ʕanov,IMPERATIVE+SECOND+M+SINGULAR+MISSING
ʕanav,laʕanov,INFINITIVE+E+E+E+COMPLETE
ʕanav,laʕanov,INFINITIVE+E+E+E+MISSING
ʕanav,ʕanavnu,PAST+FIRST+MF+PLURAL+COMPLETE
ʕanav,ʕanavti,PAST+FIRST+MF+SINGULAR+COMPLETE
ʕanav,ʕanavten,PAST+SECOND+F+PLURAL+COMPLETE
ʕanav,ʕanavt,PAST+SECOND+F+SINGULAR+COMPLETE
ʕanav,ʕanavtem,PAST+SECOND+M+PLURAL+COMPLETE
ʕanav,ʕanavta,PAST+SECOND+M+SINGULAR+COMPLETE
ʕanav,ʕanəvu,PAST+THIRD+F+PLURAL+COMPLETE
ʕanav,ʕanəva,PAST+THIRD+F+SINGULAR+COMPLETE
ʕanav,ʕanəvu,PAST+THIRD+M+PLURAL+COMPLETE
ʕanav,ʕanav,PAST+THIRD+M+SINGULAR+COMPLETE
ʕanav,ʕonəvot,PRESENT+FIRST+F+PLURAL+COMPLETE
ʕanav,ʕonevet,PRESENT+FIRST+F+SINGULAR+COMPLETE
ʕanav,ʕonəvim,PRESENT+FIRST+M+PLURAL+COMPLETE
ʕanav,ʕoneiv,PRESENT+FIRST+M+SINGULAR+COMPLETE
ʕanav,ʕonəvot,PRESENT+SECOND+F+PLURAL+COMPLETE
ʕanav,ʕonevet,PRESENT+SECOND+F+SINGULAR+COMPLETE
ʕanav,ʕonəvim,PRESENT+SECOND+M+PLURAL+COMPLETE
ʕanav,ʕoneiv,PRESENT+SECOND+M+SINGULAR+COMPLETE
ʕanav,ʕonəvot,PRESENT+THIRD+F+PLURAL+COMPLETE
ʕanav,ʕonevet,PRESENT+THIRD+F+SINGULAR+COMPLETE
ʕanav,ʕonəvim,PRESENT+THIRD+M+PLURAL+COMPLETE
ʕanav,ʕoneiv,PRESENT+THIRD+M+SINGULAR+COMPLETE
ʕaqad,naʕaqod,FUTURE+FIRST+MF+PLURAL+COMPLETE
ʕaqad,naʕaqod,FUTURE+FIRST+MF+PLURAL+MISSING
ʕaqad,ʔeʕeqod,FUTURE+FIRST+MF+SINGULAR+COMPLETE
ʕaqad,ʔeʕeqod,FUTURE+FIRST+MF+SINGULAR+MISSING
ʕaqad,ʕaqodəna,IMPERATIVE+SECOND+F+PLURAL+COMPLETE
ʕaqad,ʕaqodəna,IMPERATIVE+SECOND+F+PLURAL+MISSING
ʕaqad,ʕiqdi,IMPERATIVE+SECOND+F+SINGULAR+COMPLETE
ʕaqad,ʕiqdu,IMPERATIVE+SECOND+M+PLURAL+COMPLETE
ʕaqad,ʕaqod,IMPERATIVE+SECOND+M+SINGULAR+COMPLETE
ʕaqad,ʕaqod,IMPERATIVE+SECOND+M+SINGULAR+MISSING
ʕaqad,laʕaqod,INFINITIVE+E+E+E+COMPLETE
ʕaqad,laʕaqod,INFINITIVE+E+E+E+MISSING
ʕaqad,ʕaqadnu,PAST+FIRST+MF+PLURAL+COMPLETE
ʕaqad,ʕaqadti,PAST+FIRST+MF+SINGULAR+COMPLETE
ʕaqad,ʕaqadten,PAST+SECOND+F+PLURAL+COMPLETE
ʕaqad,ʕaqadt,PAST+SECOND+F+SINGULAR+COMPLETE
ʕaqad,ʕaqadtem,PAST+SECOND+M+PLURAL+COMPLETE
ʕaqad,ʕaqadta,PAST+SECOND+M+SINGULAR+COMPLETE
ʕaqad,ʕaqədu,PAST+THIRD+F+PLURAL+COMPLETE
ʕaqad,ʕaqəda,PAST+THIRD+F+SINGULAR+COMPLETE
ʕaqad,ʕaqədu,PAST+THIRD+M+PLURAL+COMPLETE
ʕaqad,ʕaqad,PAST+THIRD+M+SINGULAR+COMPLETE
ʕaqad,ʕoqədot,PRESENT+FIRST+F+PLURAL+COMPLETE
ʕaqad,ʕoqedet,PRESENT+FIRST+F+SINGULAR+COMPLETE
ʕaqad,ʕoqədim,PRESENT+FIRST+M+PLURAL+COMPLETE
ʕaqad,ʕoqeid,PRESENT+FIRST+M+SINGULAR+COMPLETE
ʕaqad,ʕoqədot,PRESENT+SECOND+F+PLURAL+COMPLETE
ʕaqad,ʕoqedet,PRESENT+SECOND+F+SINGULAR+COMPLETE
ʕaqad,ʕoqədim,PRESENT+SECOND+M+PLURAL+COMPLETE
ʕaqad,ʕoqeid,PRESENT+SECOND+M+SINGULAR+COMPLETE
ʕaqad,ʕoqədot,PRESENT+THIRD+F+PLURAL+COMPLETE
ʕaqad,ʕoqedet,PRESENT+THIRD+F+SINGULAR+COMPLETE
ʕaqad,ʕoqədim,PRESENT+THIRD+M+PLURAL+COMPLETE
ʕaqad,ʕoqeid,PRESENT+THIRD+M+SINGULAR+COMPLETE
ʕaqaf,naʕaqof,FUTURE+FIRST+MF+PLURAL+COMPLETE
ʕaqaf,naʕaqof,FUTURE+FIRST+MF+PLURAL+MISSING
ʕaqaf,ʔeʕeqof,FUTURE+FIRST+MF+SINGULAR+COMPLETE
ʕaqaf,ʔeʕeqof,FUTURE+FIRST+MF+SINGULAR+MISSING
ʕaqaf,ʕaqofəna,IMPERATIVE+SECOND+F+PLURAL+COMPLETE
ʕaqaf,ʕaqofəna,IMPERATIVE+SECOND+F+PLURAL+MISSING
ʕaqaf,ʕiqfi,IMPERATIVE+SECOND+F+SINGULAR+COMPLETE
ʕaqaf,ʕiqfu,IMPERATIVE+SECOND+M+PLURAL+COMPLETE
ʕaqaf,ʕaqof,IMPERATIVE+SECOND+M+SINGULAR+COMPLETE
ʕaqaf,ʕaqof,IMPERATIVE+SECOND+M+SINGULAR+MISSING
ʕaqaf,laʕaqof,INFINITIVE+E+E+E+COMPLETE
ʕaqaf,laʕaqof,INFINITIVE+E+E+E+MISSING
ʕaqaf,ʕaqafnu,PAST+FIRST+MF+PLURAL+COMPLETE
ʕaqaf,ʕaqafti,PAST+FIRST+MF+SINGULAR+COMPLETE
ʕaqaf,ʕaqaften,PAST+SECOND+F+PLURAL+COMPLETE
ʕaqaf,ʕaqaft,PAST+SECOND+F+SINGULAR+COMPLETE
ʕaqaf,ʕaqaftem,PAST+SECOND+M+PLURAL+COMPLETE
ʕaqaf,ʕaqafta,PAST+SECOND+M+SINGULAR+COMPLETE
ʕaqaf,ʕaqəfu,PAST+THIRD+F+PLURAL+COMPLETE
ʕaqaf,ʕaqəfa,PAST+THIRD+F+SINGULAR+COMPLETE
ʕaqaf,ʕaqəfu,PAST+THIRD+M+PLURAL+COMPLETE
ʕaqaf,ʕaqaf,PAST+THIRD+M+SINGULAR+COMPLETE
ʕaqaf,ʕoqəfot,PRESENT+FIRST+F+PLURAL+COMPLETE
ʕaqaf,ʕoqefet,PRESENT+FIRST+F+SINGULAR+COMPLETE
ʕaqaf,ʕoqəfim,PRESENT+FIRST+M+PLURAL+COMPLETE
ʕaqaf,ʕoqeif,PRESENT+FIRST+M+SINGULAR+COMPLETE
ʕaqaf,ʕoqəfot,PRESENT+SECOND+F+PLURAL+COMPLETE
ʕaqaf,ʕoqefet,PRESENT+SECOND+F+SINGULAR+COMPLETE
ʕaqaf,ʕoqəfim,PRESENT+SECOND+M+PLURAL+COMPLETE
ʕaqaf,ʕoqeif,PRESENT+SECOND+M+SINGULAR+COMPLETE
ʕaqaf,ʕoqəfot,PRESENT+THIRD+F+PLURAL+COMPLETE
ʕaqaf,ʕoqefet,PRESENT+THIRD+F+SINGULAR+COMPLETE
ʕaqaf,ʕoqəfim,PRESENT+THIRD+M+PLURAL+COMPLETE
ʕaqaf,ʕoqeif,PRESENT+THIRD+M+SINGULAR+COMPLETE
ʕaqaʁ,naʕaqoʁ,FUTURE+FIRST+MF+PLURAL+COMPLETE
ʕaqaʁ,naʕaqoʁ,FUTURE+FIRST+MF+PLURAL+MISSING
ʕaqaʁ,ʔeʕeqoʁ,FUTURE+FIRST+MF+SINGULAR+COMPLETE
ʕaqaʁ,ʔeʕeqoʁ,FUTURE+FIRST+MF+SINGULAR+MISSING
ʕaqaʁ,ʕiqʁu,IMPERATIVE+SECOND+F+PLURAL+COMPLETE
ʕaqaʁ,ʕaqoʁəna,IMPERATIVE+SECOND+F+PLURAL+MISSING
ʕaqaʁ,ʕiqʁi,IMPERATIVE+SECOND+F+SINGULAR+COMPLETE
ʕaqaʁ,ʕiqʁu,IMPERATIVE+SECOND+M+PLURAL+COMPLETE
ʕaqaʁ,ʕaqoʁ,IMPERATIVE+SECOND+M+SINGULAR+COMPLETE
ʕaqaʁ,ʕaqoʁ,IMPERATIVE+SECOND+M+SINGULAR+MISSING
ʕaqaʁ,laʕaqoʁ,INFINITIVE+E+E+E+COMPLETE
ʕaqaʁ,laʕaqoʁ,INFINITIVE+E+E+E+MISSING
ʕaqaʁ,ʕaqaʁnu,PAST+FIRST+MF+PLURAL+COMPLETE
ʕaqaʁ,ʕaqaʁti,PAST+FIRST+MF+SINGULAR+COMPLETE
ʕaqaʁ,ʕaqaʁten,PAST+SECOND+F+PLURAL+COMPLETE
ʕaqaʁ,ʕaqaʁt,PAST+SECOND+F+SINGULAR+COMPLETE
ʕaqaʁ,ʕaqaʁtem,PAST+SECOND+M+PLURAL+COMPLETE
ʕaqaʁ,ʕaqaʁta,PAST+SECOND+M+SINGULAR+COMPLETE
ʕaqaʁ,ʕaqəʁu,PAST+THIRD+F+PLURAL+COMPLETE
ʕaqaʁ,ʕaqəʁa,PAST+THIRD+F+SINGULAR+COMPLETE
ʕaqaʁ,ʕaqəʁu,PAST+THIRD+M+PLURAL+COMPLETE
ʕaqaʁ,ʕaqaʁ,PAST+THIRD+M+SINGULAR+COMPLETE
ʕaqaʁ,ʕoqəʁot,PRESENT+FIRST+F+PLURAL+COMPLETE
ʕaqaʁ,ʕoqeʁet,PRESENT+FIRST+F+SINGULAR+COMPLETE
ʕaqaʁ,ʕoqəʁim,PRESENT+FIRST+M+PLURAL+COMPLETE
ʕaqaʁ,ʕoqeiʁ,PRESENT+FIRST+M+SINGULAR+COMPLETE
ʕaqaʁ,ʕoqəʁot,PRESENT+SECOND+F+PLURAL+COMPLETE
ʕaqaʁ,ʕoqeʁet,PRESENT+SECOND+F+SINGULAR+COMPLETE
ʕaqaʁ,ʕoqəʁim,PRESENT+SECOND+M+PLURAL+COMPLETE
ʕaqaʁ,ʕoqeiʁ,PRESENT+SECOND+M+SINGULAR+COMPLETE
ʕaqaʁ,ʕoqəʁot,PRESENT+THIRD+F+PLURAL+COMPLETE
ʕaqaʁ,ʕoqeʁet,PRESENT+THIRD+F+SINGULAR+COMPLETE
ʕaqaʁ,ʕoqəʁim,PRESENT+THIRD+M+PLURAL+COMPLETE
ʕaqaʁ,ʕoqeiʁ,PRESENT+THIRD+M+SINGULAR+COMPLETE
ʕaqats,naʕaqots,FUTURE+FIRST+MF+PLURAL+COMPLETE
ʕaqats,naʕaqots,FUTURE+FIRST+MF+PLURAL+MISSING
ʕaqats,ʔeʕeqots,FUTURE+FIRST+MF+SINGULAR+COMPLETE
ʕaqats,ʔeʕeqots,FUTURE+FIRST+MF+SINGULAR+MISSING
ʕaqats,ʕiqtsu,IMPERATIVE+SECOND+F+PLURAL+COMPLETE
ʕaqats,ʕaqotsəna,IMPERATIVE+SECOND+F+PLURAL+MISSING
ʕaqats,ʕiqtsi,IMPERATIVE+SECOND+F+SINGULAR+COMPLETE
ʕaqats,ʕiqtsu,IMPERATIVE+SECOND+M+PLURAL+COMPLETE
ʕaqats,ʕaqots,IMPERATIVE+SECOND+M+SINGULAR+COMPLETE
ʕaqats,ʕaqots,IMPERATIVE+SECOND+M+SINGULAR+MISSING
ʕaqats,laʕaqots,INFINITIVE+E+E+E+COMPLETE
ʕaqats,laʕaqots,INFINITIVE+E+E+E+MISSING
ʕaqats,ʕaqatsnu,PAST+FIRST+MF+PLURAL+COMPLETE
ʕaqats,ʕaqatsti,PAST+FIRST+MF+SINGULAR+COMPLETE
ʕaqats,ʕaqatsten,PAST+SECOND+F+PLURAL+COMPLETE
ʕaqats,ʕaqatst,PAST+SECOND+F+SINGULAR+COMPLETE
ʕaqats,ʕaqatstem,PAST+SECOND+M+PLURAL+COMPLETE
ʕaqats,ʕaqatsta,PAST+SECOND+M+SINGULAR+COMPLETE
ʕaqats,ʕaqətsu,PAST+THIRD+F+PLURAL+COMPLETE
ʕaqats,ʕaqətsa,PAST+THIRD+F+SINGULAR+COMPLETE
ʕaqats,ʕaqətsu,PAST+THIRD+M+PLURAL+COMPLETE
ʕaqats,ʕaqats,PAST+THIRD+M+SINGULAR+COMPLETE
ʕaqats,ʕoqətsot,PRESENT+FIRST+F+PLURAL+COMPLETE
ʕaqats,ʕoqetset,PRESENT+FIRST+F+SINGULAR+COMPLETE
ʕaqats,ʕoqətsim,PRESENT+FIRST+M+PLURAL+COMPLETE
ʕaqats,ʕoqeits,PRESENT+FIRST+M+SINGULAR+COMPLETE
ʕaqats,ʕoqətsot,PRESENT+SECOND+F+PLURAL+COMPLETE
ʕaqats,ʕoqetset,PRESENT+SECOND+F+SINGULAR+COMPLETE
ʕaqats,ʕoqətsim,PRESENT+SECOND+M+PLURAL+COMPLETE
ʕaqats,ʕoqeits,PRESENT+SECOND+M+SINGULAR+COMPLETE
ʕaqats,ʕoqətsot,PRESENT+THIRD+F+PLURAL+COMPLETE
ʕaqats,ʕoqetset,PRESENT+THIRD+F+SINGULAR+COMPLETE
ʕaqats,ʕoqətsim,PRESENT+THIRD+M+PLURAL+COMPLETE
ʕaqats,ʕoqeits,PRESENT+THIRD+M+SINGULAR+COMPLETE
ʕaqav,naʕaqov,FUTURE+FIRST+MF+PLURAL+COMPLETE
ʕaqav,naʕaqov,FUTURE+FIRST+MF+PLURAL+MISSING
ʕaqav,ʔeʕeqov,FUTURE+FIRST+MF+SINGULAR+COMPLETE
ʕaqav,ʔeʕeqov,FUTURE+FIRST+MF+SINGULAR+MISSING
ʕaqav,ʕiqvu,IMPERATIVE+SECOND+F+PLURAL+COMPLETE
ʕaqav,ʕaqovəna,IMPERATIVE+SECOND+F+PLURAL+MISSING
ʕaqav,ʕiqvi,IMPERATIVE+SECOND+F+SINGULAR+COMPLETE
ʕaqav,ʕiqvu,IMPERATIVE+SECOND+M+PLURAL+COMPLETE
ʕaqav,ʕaqov,IMPERATIVE+SECOND+M+SINGULAR+COMPLETE
ʕaqav,ʕaqov,IMPERATIVE+SECOND+M+SINGULAR+MISSING
ʕaqav,laʕaqov,INFINITIVE+E+E+E+COMPLETE
ʕaqav,laʕaqov,INFINITIVE+E+E+E+MISSING
ʕaqav,ʕaqavnu,PAST+FIRST+MF+PLURAL+COMPLETE
ʕaqav,ʕaqavti,PAST+FIRST+MF+SINGULAR+COMPLETE
ʕaqav,ʕaqavten,PAST+SECOND+F+PLURAL+COMPLETE
ʕaqav,ʕaqavt,PAST+SECOND+F+SINGULAR+COMPLETE
ʕaqav,ʕaqavtem,PAST+SECOND+M+PLURAL+COMPLETE
ʕaqav,ʕaqavta,PAST+SECOND+M+SINGULAR+COMPLETE
ʕaqav,ʕaqəvu,PAST+THIRD+F+PLURAL+COMPLETE
ʕaqav,ʕaqəva,PAST+THIRD+F+SINGULAR+COMPLETE
ʕaqav,ʕaqəvu,PAST+THIRD+M+PLURAL+COMPLETE
ʕaqav,ʕaqav,PAST+THIRD+M+SINGULAR+COMPLETE
ʕaqav,ʕoqəvot,PRESENT+FIRST+F+PLURAL+COMPLETE
ʕaqav,ʕoqevet,PRESENT+FIRST+F+SINGULAR+COMPLETE
ʕaqav,ʕoqəvim,PRESENT+FIRST+M+PLURAL+COMPLETE
ʕaqav,ʕoqeiv,PRESENT+FIRST+M+SINGULAR+COMPLETE
ʕaqav,ʕoqəvot,PRESENT+SECOND+F+PLURAL+COMPLETE
ʕaqav,ʕoqevet,PRESENT+SECOND+F+SINGULAR+COMPLETE
ʕaqav,ʕoqəvim,PRESENT+SECOND+M+PLURAL+COMPLETE
ʕaqav,ʕoqeiv,PRESENT+SECOND+M+SINGULAR+COMPLETE
ʕaqav,ʕoqəvot,PRESENT+THIRD+F+PLURAL+COMPLETE
ʕaqav,ʕoqevet,PRESENT+THIRD+F+SINGULAR+COMPLETE
ʕaqav,ʕoqəvim,PRESENT+THIRD+M+PLURAL+COMPLETE
ʕaqav,ʕoqeiv,PRESENT+THIRD+M+SINGULAR+COMPLETE
ʕaʁaf,naʕaʁof,FUTURE+FIRST+MF+PLURAL+COMPLETE
ʕaʁaf,naʕaʁof,FUTURE+FIRST+MF+PLURAL+MISSING
ʕaʁaf,ʔeʕeʁof,FUTURE+FIRST+MF+SINGULAR+COMPLETE
ʕaʁaf,ʔeʕeʁof,FUTURE+FIRST+MF+SINGULAR+MISSING
ʕaʁaf,ʕaʁofəna,IMPERATIVE+SECOND+F+PLURAL+COMPLETE
ʕaʁaf,ʕaʁofəna,IMPERATIVE+SECOND+F+PLURAL+MISSING
ʕaʁaf,ʕiʁfi,IMPERATIVE+SECOND+F+SINGULAR+COMPLETE
ʕaʁaf,ʕiʁfu,IMPERATIVE+SECOND+M+PLURAL+COMPLETE
ʕaʁaf,ʕaʁof,IMPERATIVE+SECOND+M+SINGULAR+COMPLETE
ʕaʁaf,ʕaʁof,IMPERATIVE+SECOND+M+SINGULAR+MISSING
ʕaʁaf,laʕaʁof,INFINITIVE+E+E+E+COMPLETE
ʕaʁaf,laʕaʁof,INFINITIVE+E+E+E+MISSING
ʕaʁaf,ʕaʁafnu,PAST+FIRST+MF+PLURAL+COMPLETE
ʕaʁaf,ʕaʁafti,PAST+FIRST+MF+SINGULAR+COMPLETE
ʕaʁaf,ʕaʁaften,PAST+SECOND+F+PLURAL+COMPLETE
ʕaʁaf,ʕaʁaft,PAST+SECOND+F+SINGULAR+COMPLETE
ʕaʁaf,ʕaʁaftem,PAST+SECOND+M+PLURAL+COMPLETE
ʕaʁaf,ʕaʁafta,PAST+SECOND+M+SINGULAR+COMPLETE
ʕaʁaf,ʕaʁəfu,PAST+THIRD+F+PLURAL+COMPLETE
ʕaʁaf,ʕaʁəfa,PAST+THIRD+F+SINGULAR+COMPLETE
ʕaʁaf,ʕaʁəfu,PAST+THIRD+M+PLURAL+COMPLETE
ʕaʁaf,ʕaʁaf,PAST+THIRD+M+SINGULAR+COMPLETE
ʕaʁaf,ʕoʁəfot,PRESENT+FIRST+F+PLURAL+COMPLETE
ʕaʁaf,ʕoʁefet,PRESENT+FIRST+F+SINGULAR+COMPLETE
ʕaʁaf,ʕoʁəfim,PRESENT+FIRST+M+PLURAL+COMPLETE
ʕaʁaf,ʕoʁeif,PRESENT+FIRST+M+SINGULAR+COMPLETE
ʕaʁaf,ʕoʁəfot,PRESENT+SECOND+F+PLURAL+COMPLETE
ʕaʁaf,ʕoʁefet,PRESENT+SECOND+F+SINGULAR+COMPLETE
ʕaʁaf,ʕoʁəfim,PRESENT+SECOND+M+PLURAL+COMPLETE
ʕaʁaf,ʕoʁeif,PRESENT+SECOND+M+SINGULAR+COMPLETE
ʕaʁaf,ʕoʁəfot,PRESENT+THIRD+F+PLURAL+COMPLETE
ʕaʁaf,ʕoʁefet,PRESENT+THIRD+F+SINGULAR+COMPLETE
ʕaʁaf,ʕoʁəfim,PRESENT+THIRD+M+PLURAL+COMPLETE
ʕaʁaf,ʕoʁeif,PRESENT+THIRD+M+SINGULAR+COMPLETE
ʕaʁag,naʕaʁog,FUTURE+FIRST+MF+PLURAL+COMPLETE
ʕaʁag,naʕaʁog,FUTURE+FIRST+MF+PLURAL+MISSING
ʕaʁag,ʔeʕeʁog,FUTURE+FIRST+MF+SINGULAR+COMPLETE
ʕaʁag,ʔeʕeʁog,FUTURE+FIRST+MF+SINGULAR+MISSING
ʕaʁag,ʕiʁgu,IMPERATIVE+SECOND+F+PLURAL+COMPLETE
ʕaʁag,ʕaʁogəna,IMPERATIVE+SECOND+F+PLURAL+MISSING
ʕaʁag,ʕiʁgi,IMPERATIVE+SECOND+F+SINGULAR+COMPLETE
ʕaʁag,ʕiʁgu,IMPERATIVE+SECOND+M+PLURAL+COMPLETE
ʕaʁag,ʕaʁog,IMPERATIVE+SECOND+M+SINGULAR+COMPLETE
ʕaʁag,ʕaʁog,IMPERATIVE+SECOND+M+SINGULAR+MISSING
ʕaʁag,laʕaʁog,INFINITIVE+E+E+E+COMPLETE
ʕaʁag,laʕaʁog,INFINITIVE+E+E+E+MISSING
ʕaʁag,ʕaʁagnu,PAST+FIRST+MF+PLURAL+COMPLETE
ʕaʁag,ʕaʁagti,PAST+FIRST+MF+SINGULAR+COMPLETE
ʕaʁag,ʕaʁagten,PAST+SECOND+F+PLURAL+COMPLETE
ʕaʁag,ʕaʁagt,PAST+SECOND+F+SINGULAR+COMPLETE
ʕaʁag,ʕaʁagtem,PAST+SECOND+M+PLURAL+COMPLETE
ʕaʁag,ʕaʁagta,PAST+SECOND+M+SINGULAR+COMPLETE
ʕaʁag,ʕaʁəgu,PAST+THIRD+F+PLURAL+COMPLETE
ʕaʁag,ʕaʁəga,PAST+THIRD+F+SINGULAR+COMPLETE
ʕaʁag,ʕaʁəgu,PAST+THIRD+M+PLURAL+COMPLETE
ʕaʁag,ʕaʁag,PAST+THIRD+M+SINGULAR+COMPLETE
ʕaʁag,ʕoʁəgot,PRESENT+FIRST+F+PLURAL+COMPLETE
ʕaʁag,ʕoʁeget,PRESENT+FIRST+F+SINGULAR+COMPLETE
ʕaʁag,ʕoʁəgim,PRESENT+FIRST+M+PLURAL+COMPLETE
ʕaʁag,ʕoʁeig,PRESENT+FIRST+M+SINGULAR+COMPLETE
ʕaʁag,ʕoʁəgot,PRESENT+SECOND+F+PLURAL+COMPLETE
ʕaʁag,ʕoʁeget,PRESENT+SECOND+F+SINGULAR+COMPLETE
ʕaʁag,ʕoʁəgim,PRESENT+SECOND+M+PLURAL+COMPLETE
ʕaʁag,ʕoʁeig,PRESENT+SECOND+M+SINGULAR+COMPLETE
ʕaʁag,ʕoʁəgot,PRESENT+THIRD+F+PLURAL+COMPLETE
ʕaʁag,ʕoʁeget,PRESENT+THIRD+F+SINGULAR+COMPLETE
ʕaʁag,ʕoʁəgim,PRESENT+THIRD+M+PLURAL+COMPLETE
ʕaʁag,ʕoʁeig,PRESENT+THIRD+M+SINGULAR+COMPLETE
ʕaʁam,naʕaʁom,FUTURE+FIRST+MF+PLURAL+COMPLETE
ʕaʁam,naʕaʁom,FUTURE+FIRST+MF+PLURAL+MISSING
ʕaʁam,ʔeʕeʁom,FUTURE+FIRST+MF+SINGULAR+COMPLETE
ʕaʁam,ʔeʕeʁom,FUTURE+FIRST+MF+SINGULAR+MISSING
ʕaʁam,ʕiʁmu,IMPERATIVE+SECOND+F+PLURAL+COMPLETE
ʕaʁam,ʕaʁoməna,IMPERATIVE+SECOND+F+PLURAL+MISSING
ʕaʁam,ʕiʁmi,IMPERATIVE+SECOND+F+SINGULAR+COMPLETE
ʕaʁam,ʕiʁmu,IMPERATIVE+SECOND+M+PLURAL+COMPLETE
ʕaʁam,ʕaʁom,IMPERATIVE+SECOND+M+SINGULAR+COMPLETE
ʕaʁam,ʕaʁom,IMPERATIVE+SECOND+M+SINGULAR+MISSING
ʕaʁam,laʕaʁom,INFINITIVE+E+E+E+COMPLETE
ʕaʁam,laʕaʁom,INFINITIVE+E+E+E+MISSING
ʕaʁam,ʕaʁamnu,PAST+FIRST+MF+PLURAL+COMPLETE
ʕaʁam,ʕaʁamti,PAST+FIRST+MF+SINGULAR+COMPLETE
ʕaʁam,ʕaʁamten,PAST+SECOND+F+PLURAL+COMPLETE
ʕaʁam,ʕaʁamt,PAST+SECOND+F+SINGULAR+COMPLETE
ʕaʁam,ʕaʁamtem,PAST+SECOND+M+PLURAL+COMPLETE
ʕaʁam,ʕaʁamta,PAST+SECOND+M+SINGULAR+COMPLETE
ʕaʁam,ʕaʁəmu,PAST+THIRD+F+PLURAL+COMPLETE
ʕaʁam,ʕaʁəma,PAST+THIRD+F+SINGULAR+COMPLETE
ʕaʁam,ʕaʁəmu,PAST+THIRD+M+PLURAL+COMPLETE
ʕaʁam,ʕaʁam,PAST+THIRD+M+SINGULAR+COMPLETE
ʕaʁam,ʕoʁəmot,PRESENT+FIRST+F+PLURAL+COMPLETE
ʕaʁam,ʕoʁemet,PRESENT+FIRST+F+SINGULAR+COMPLETE
ʕaʁam,ʕoʁəmim,PRESENT+FIRST+M+PLURAL+COMPLETE
ʕaʁam,ʕoʁeim,PRESENT+FIRST+M+SINGULAR+COMPLETE
ʕaʁam,ʕoʁəmot,PRESENT+SECOND+F+PLURAL+COMPLETE
ʕaʁam,ʕoʁemet,PRESENT+SECOND+F+SINGULAR+COMPLETE
ʕaʁam,ʕoʁəmim,PRESENT+SECOND+M+PLURAL+COMPLETE
ʕaʁam,ʕoʁeim,PRESENT+SECOND+M+SINGULAR+COMPLETE
ʕaʁam,ʕoʁəmot,PRESENT+THIRD+F+PLURAL+COMPLETE
ʕaʁam,ʕoʁemet,PRESENT+THIRD+F+SINGULAR+COMPLETE
ʕaʁam,ʕoʁəmim,PRESENT+THIRD+M+PLURAL+COMPLETE
ʕaʁam,ʕoʁeim,PRESENT+THIRD+M+SINGULAR+COMPLETE
ʕaʁaq,naʕaʁoq,FUTURE+FIRST+MF+PLURAL+COMPLETE
ʕaʁaq,naʕaʁoq,FUTURE+FIRST+MF+PLURAL+MISSING
ʕaʁaq,ʔeʕeʁoq,FUTURE+FIRST+MF+SINGULAR+COMPLETE
ʕaʁaq,ʔeʕeʁoq,FUTURE+FIRST+MF+SINGULAR+MISSING
ʕaʁaq,ʕaʁoqəna,IMPERATIVE+SECOND+F+PLURAL+COMPLETE
ʕaʁaq,ʕaʁoqəna,IMPERATIVE+SECOND+F+PLURAL+MISSING
ʕaʁaq,ʕiʁqi,IMPERATIVE+SECOND+F+SINGULAR+COMPLETE
ʕaʁaq,ʕiʁqu,IMPERATIVE+SECOND+M+PLURAL+COMPLETE
ʕaʁaq,ʕaʁoq,IMPERATIVE+SECOND+M+SINGULAR+COMPLETE
ʕaʁaq,ʕaʁoq,IMPERATIVE+SECOND+M+SINGULAR+MISSING
ʕaʁaq,laʕaʁoq,INFINITIVE+E+E+E+COMPLETE
ʕaʁaq,laʕaʁoq,INFINITIVE+E+E+E+MISSING
ʕaʁaq,ʕaʁaqnu,PAST+FIRST+MF+PLURAL+COMPLETE
ʕaʁaq,ʕaʁaqti,PAST+FIRST+MF+SINGULAR+COMPLETE
ʕaʁaq,ʕaʁaqten,PAST+SECOND+F+PLURAL+COMPLETE
ʕaʁaq,ʕaʁaqt,PAST+SECOND+F+SINGULAR+COMPLETE
ʕaʁaq,ʕaʁaqtem,PAST+SECOND+M+PLURAL+COMPLETE
ʕaʁaq,ʕaʁaqta,PAST+SECOND+M+SINGULAR+COMPLETE
ʕaʁaq,ʕaʁəqu,PAST+THIRD+F+PLURAL+COMPLETE
ʕaʁaq,ʕaʁəqa,PAST+THIRD+F+SINGULAR+COMPLETE
ʕaʁaq,ʕaʁəqu,PAST+THIRD+M+PLURAL+COMPLETE
ʕaʁaq,ʕaʁaq,PAST+THIRD+M+SINGULAR+COMPLETE
ʕaʁaq,ʕoʁəqot,PRESENT+FIRST+F+PLURAL+COMPLETE
ʕaʁaq,ʕoʁeqet,PRESENT+FIRST+F+SINGULAR+COMPLETE
ʕaʁaq,ʕoʁəqim,PRESENT+FIRST+M+PLURAL+COMPLETE
ʕaʁaq,ʕoʁeiq,PRESENT+FIRST+M+SINGULAR+COMPLETE
ʕaʁaq,ʕoʁəqot,PRESENT+SECOND+F+PLURAL+COMPLETE
ʕaʁaq,ʕoʁeqet,PRESENT+SECOND+F+SINGULAR+COMPLETE
ʕaʁaq,ʕoʁəqim,PRESENT+SECOND+M+PLURAL+COMPLETE
ʕaʁaq,ʕoʁeiq,PRESENT+SECOND+M+SINGULAR+COMPLETE
ʕaʁaq,ʕoʁəqot,PRESENT+THIRD+F+PLURAL+COMPLETE
ʕaʁaq,ʕoʁeqet,PRESENT+THIRD+F+SINGULAR+COMPLETE
ʕaʁaq,ʕoʁəqim,PRESENT+THIRD+M+PLURAL+COMPLETE
ʕaʁaq,ʕoʁeiq,PRESENT+THIRD+M+SINGULAR+COMPLETE
ʕaʁav,naʕaʁov,FUTURE+FIRST+MF+PLURAL+COMPLETE
ʕaʁav,naʕaʁov,FUTURE+FIRST+MF+PLURAL+MISSING
ʕaʁav,ʔeʕeʁov,FUTURE+FIRST+MF+SINGULAR+COMPLETE
ʕaʁav,ʔeʕeʁov,FUTURE+FIRST+MF+SINGULAR+MISSING
ʕaʁav,ʕiʁvu,IMPERATIVE+SECOND+F+PLURAL+COMPLETE
ʕaʁav,ʕaʁovəna,IMPERATIVE+SECOND+F+PLURAL+MISSING
ʕaʁav,ʕiʁvi,IMPERATIVE+SECOND+F+SINGULAR+COMPLETE
ʕaʁav,ʕiʁvu,IMPERATIVE+SECOND+M+PLURAL+COMPLETE
ʕaʁav,ʕaʁov,IMPERATIVE+SECOND+M+SINGULAR+COMPLETE
ʕaʁav,ʕaʁov,IMPERATIVE+SECOND+M+SINGULAR+MISSING
ʕaʁav,laʕaʁov,INFINITIVE+E+E+E+COMPLETE
ʕaʁav,laʕaʁov,INFINITIVE+E+E+E+MISSING
ʕaʁav,ʕaʁavnu,PAST+FIRST+MF+PLURAL+COMPLETE
ʕaʁav,ʕaʁavti,PAST+FIRST+MF+SINGULAR+COMPLETE
ʕaʁav,ʕaʁavten,PAST+SECOND+F+PLURAL+COMPLETE
ʕaʁav,ʕaʁavt,PAST+SECOND+F+SINGULAR+COMPLETE
ʕaʁav,ʕaʁavtem,PAST+SECOND+M+PLURAL+COMPLETE
ʕaʁav,ʕaʁavta,PAST+SECOND+M+SINGULAR+COMPLETE
ʕaʁav,ʕaʁəvu,PAST+THIRD+F+PLURAL+COMPLETE
ʕaʁav,ʕaʁəva,PAST+THIRD+F+SINGULAR+COMPLETE
ʕaʁav,ʕaʁəvu,PAST+THIRD+M+PLURAL+COMPLETE
ʕaʁav,ʕaʁav,PAST+THIRD+M+SINGULAR+COMPLETE
ʕaʁav,ʕoʁəvot,PRESENT+FIRST+F+PLURAL+COMPLETE
ʕaʁav,ʕoʁevet,PRESENT+FIRST+F+SINGULAR+COMPLETE
ʕaʁav,ʕoʁəvim,PRESENT+FIRST+M+PLURAL+COMPLETE
ʕaʁav,ʕoʁeiv,PRESENT+FIRST+M+SINGULAR+COMPLETE
ʕaʁav,ʕoʁəvot,PRESENT+SECOND+F+PLURAL+COMPLETE
ʕaʁav,ʕoʁevet,PRESENT+SECOND+F+SINGULAR+COMPLETE
ʕaʁav,ʕoʁəvim,PRESENT+SECOND+M+PLURAL+COMPLETE
ʕaʁav,ʕoʁeiv,PRESENT+SECOND+M+SINGULAR+COMPLETE
ʕaʁav,ʕoʁəvot,PRESENT+THIRD+F+PLURAL+COMPLETE
ʕaʁav,ʕoʁevet,PRESENT+THIRD+F+SINGULAR+COMPLETE
ʕaʁav,ʕoʁəvim,PRESENT+THIRD+M+PLURAL+COMPLETE
ʕaʁav,ʕoʁeiv,PRESENT+THIRD+M+SINGULAR+COMPLETE
ʕaʁaΧ,naʕaʁoΧ,FUTURE+FIRST+MF+PLURAL+COMPLETE
ʕaʁaΧ,naʕaʁoΧ,FUTURE+FIRST+MF+PLURAL+MISSING
ʕaʁaΧ,ʔeʕeʁoΧ,FUTURE+FIRST+MF+SINGULAR+COMPLETE
ʕaʁaΧ,ʔeʕeʁoΧ,FUTURE+FIRST+MF+SINGULAR+MISSING
ʕaʁaΧ,ʕiʁΧu,IMPERATIVE+SECOND+F+PLURAL+COMPLETE
ʕaʁaΧ,ʕaʁoΧəna,IMPERATIVE+SECOND+F+PLURAL+MISSING
ʕaʁaΧ,ʕiʁΧi,IMPERATIVE+SECOND+F+SINGULAR+COMPLETE
ʕaʁaΧ,ʕiʁΧu,IMPERATIVE+SECOND+M+PLURAL+COMPLETE
ʕaʁaΧ,ʕaʁoΧ,IMPERATIVE+SECOND+M+SINGULAR+COMPLETE
ʕaʁaΧ,ʕaʁoΧ,IMPERATIVE+SECOND+M+SINGULAR+MISSING
ʕaʁaΧ,laʕaʁoΧ,INFINITIVE+E+E+E+COMPLETE
ʕaʁaΧ,laʕaʁoΧ,INFINITIVE+E+E+E+MISSING
ʕaʁaΧ,ʕaʁaΧnu,PAST+FIRST+MF+PLURAL+COMPLETE
ʕaʁaΧ,ʕaʁaΧti,PAST+FIRST+MF+SINGULAR+COMPLETE
ʕaʁaΧ,ʕaʁaΧten,PAST+SECOND+F+PLURAL+COMPLETE
ʕaʁaΧ,ʕaʁaΧt,PAST+SECOND+F+SINGULAR+COMPLETE
ʕaʁaΧ,ʕaʁaΧtem,PAST+SECOND+M+PLURAL+COMPLETE
ʕaʁaΧ,ʕaʁaΧta,PAST+SECOND+M+SINGULAR+COMPLETE
ʕaʁaΧ,ʕaʁəΧu,PAST+THIRD+F+PLURAL+COMPLETE
ʕaʁaΧ,ʕaʁəΧa,PAST+THIRD+F+SINGULAR+COMPLETE
ʕaʁaΧ,ʕaʁəΧu,PAST+THIRD+M+PLURAL+COMPLETE
ʕaʁaΧ,ʕaʁaΧ,PAST+THIRD+M+SINGULAR+COMPLETE
ʕaʁaΧ,ʕoʁəΧot,PRESENT+FIRST+F+PLURAL+COMPLETE
ʕaʁaΧ,ʕoʁeΧet,PRESENT+FIRST+F+SINGULAR+COMPLETE
ʕaʁaΧ,ʕoʁəΧim,PRESENT+FIRST+M+PLURAL+COMPLETE
ʕaʁaΧ,ʕoʁeiΧ,PRESENT+FIRST+M+SINGULAR+COMPLETE
ʕaʁaΧ,ʕoʁəΧot,PRESENT+SECOND+F+PLURAL+COMPLETE
ʕaʁaΧ,ʕoʁeΧet,PRESENT+SECOND+F+SINGULAR+COMPLETE
ʕaʁaΧ,ʕoʁəΧim,PRESENT+SECOND+M+PLURAL+COMPLETE
ʕaʁaΧ,ʕoʁeiΧ,PRESENT+SECOND+M+SINGULAR+COMPLETE
ʕaʁaΧ,ʕoʁəΧot,PRESENT+THIRD+F+PLURAL+COMPLETE
ʕaʁaΧ,ʕoʁeΧet,PRESENT+THIRD+F+SINGULAR+COMPLETE
ʕaʁaΧ,ʕoʁəΧim,PRESENT+THIRD+M+PLURAL+COMPLETE
ʕaʁaΧ,ʕoʁeiΧ,PRESENT+THIRD+M+SINGULAR+COMPLETE
ʕasaq,naʕasoq,FUTURE+FIRST+MF+PLURAL+COMPLETE
ʕasaq,naʕasoq,FUTURE+FIRST+MF+PLURAL+MISSING
ʕasaq,ʔeʕesoq,FUTURE+FIRST+MF+SINGULAR+COMPLETE
ʕasaq,ʔeʕesoq,FUTURE+FIRST+MF+SINGULAR+MISSING
ʕasaq,ʕisqu,IMPERATIVE+SECOND+F+PLURAL+COMPLETE
ʕasaq,ʕasoqəna,IMPERATIVE+SECOND+F+PLURAL+MISSING
ʕasaq,ʕisqi,IMPERATIVE+SECOND+F+SINGULAR+COMPLETE
ʕasaq,ʕisqu,IMPERATIVE+SECOND+M+PLURAL+COMPLETE
ʕasaq,ʕasoq,IMPERATIVE+SECOND+M+SINGULAR+COMPLETE
ʕasaq,ʕasoq,IMPERATIVE+SECOND+M+SINGULAR+MISSING
ʕasaq,laʕasoq,INFINITIVE+E+E+E+COMPLETE
ʕasaq,laʕasoq,INFINITIVE+E+E+E+MISSING
ʕasaq,ʕasaqnu,PAST+FIRST+MF+PLURAL+COMPLETE
ʕasaq,ʕasaqti,PAST+FIRST+MF+SINGULAR+COMPLETE
ʕasaq,ʕasaqten,PAST+SECOND+F+PLURAL+COMPLETE
ʕasaq,ʕasaqt,PAST+SECOND+F+SINGULAR+COMPLETE
ʕasaq,ʕasaqtem,PAST+SECOND+M+PLURAL+COMPLETE
ʕasaq,ʕasaqta,PAST+SECOND+M+SINGULAR+COMPLETE
ʕasaq,ʕasəqu,PAST+THIRD+F+PLURAL+COMPLETE
ʕasaq,ʕasəqa,PAST+THIRD+F+SINGULAR+COMPLETE
ʕasaq,ʕasəqu,PAST+THIRD+M+PLURAL+COMPLETE
ʕasaq,ʕasaq,PAST+THIRD+M+SINGULAR+COMPLETE
ʕasaq,ʕosəqot,PRESENT+FIRST+F+PLURAL+COMPLETE
ʕasaq,ʕoseqet,PRESENT+FIRST+F+SINGULAR+COMPLETE
ʕasaq,ʕosəqim,PRESENT+FIRST+M+PLURAL+COMPLETE
ʕasaq,ʕoseiq,PRESENT+FIRST+M+SINGULAR+COMPLETE
ʕasaq,ʕosəqot,PRESENT+SECOND+F+PLURAL+COMPLETE
ʕasaq,ʕoseqet,PRESENT+SECOND+F+SINGULAR+COMPLETE
ʕasaq,ʕosəqim,PRESENT+SECOND+M+PLURAL+COMPLETE
ʕasaq,ʕoseiq,PRESENT+SECOND+M+SINGULAR+COMPLETE
ʕasaq,ʕosəqot,PRESENT+THIRD+F+PLURAL+COMPLETE
ʕasaq,ʕoseqet,PRESENT+THIRD+F+SINGULAR+COMPLETE
ʕasaq,ʕosəqim,PRESENT+THIRD+M+PLURAL+COMPLETE
ʕasaq,ʕoseiq,PRESENT+THIRD+M+SINGULAR+COMPLETE
ʕaʃaq,naʕaʃoq,FUTURE+FIRST+MF+PLURAL+COMPLETE
ʕaʃaq,naʕaʃoq,FUTURE+FIRST+MF+PLURAL+MISSING
ʕaʃaq,ʔeʕeʃoq,FUTURE+FIRST+MF+SINGULAR+COMPLETE
ʕaʃaq,ʔeʕeʃoq,FUTURE+FIRST+MF+SINGULAR+MISSING
ʕaʃaq,ʕiʃqu,IMPERATIVE+SECOND+F+PLURAL+COMPLETE
ʕaʃaq,ʕaʃoqəna,IMPERATIVE+SECOND+F+PLURAL+MISSING
ʕaʃaq,ʕiʃqi,IMPERATIVE+SECOND+F+SINGULAR+COMPLETE
ʕaʃaq,ʕiʃqu,IMPERATIVE+SECOND+M+PLURAL+COMPLETE
ʕaʃaq,ʕaʃoq,IMPERATIVE+SECOND+M+SINGULAR+COMPLETE
ʕaʃaq,ʕaʃoq,IMPERATIVE+SECOND+M+SINGULAR+MISSING
ʕaʃaq,laʕaʃoq,INFINITIVE+E+E+E+COMPLETE
ʕaʃaq,laʕaʃoq,INFINITIVE+E+E+E+MISSING
ʕaʃaq,ʕaʃaqnu,PAST+FIRST+MF+PLURAL+COMPLETE
ʕaʃaq,ʕaʃaqti,PAST+FIRST+MF+SINGULAR+COMPLETE
ʕaʃaq,ʕaʃaqten,PAST+SECOND+F+PLURAL+COMPLETE
ʕaʃaq,ʕaʃaqt,PAST+SECOND+F+SINGULAR+COMPLETE
ʕaʃaq,ʕaʃaqtem,PAST+SECOND+M+PLURAL+COMPLETE
ʕaʃaq,ʕaʃaqta,PAST+SECOND+M+SINGULAR+COMPLETE
ʕaʃaq,ʕaʃəqu,PAST+THIRD+F+PLURAL+COMPLETE
ʕaʃaq,ʕaʃəqa,PAST+THIRD+F+SINGULAR+COMPLETE
ʕaʃaq,ʕaʃəqu,PAST+THIRD+M+PLURAL+COMPLETE
ʕaʃaq,ʕaʃaq,PAST+THIRD+M+SINGULAR+COMPLETE
ʕaʃaq,ʕoʃəqot,PRESENT+FIRST+F+PLURAL+COMPLETE
ʕaʃaq,ʕoʃeqet,PRESENT+FIRST+F+SINGULAR+COMPLETE
ʕaʃaq,ʕoʃəqim,PRESENT+FIRST+M+PLURAL+COMPLETE
ʕaʃaq,ʕoʃeiq,PRESENT+FIRST+M+SINGULAR+COMPLETE
ʕaʃaq,ʕoʃəqot,PRESENT+SECOND+F+PLURAL+COMPLETE
ʕaʃaq,ʕoʃeqet,PRESENT+SECOND+F+SINGULAR+COMPLETE
ʕaʃaq,ʕoʃəqim,PRESENT+SECOND+M+PLURAL+COMPLETE
ʕaʃaq,ʕoʃeiq,PRESENT+SECOND+M+SINGULAR+COMPLETE
ʕaʃaq,ʕoʃəqot,PRESENT+THIRD+F+PLURAL+COMPLETE
ʕaʃaq,ʕoʃeqet,PRESENT+THIRD+F+SINGULAR+COMPLETE
ʕaʃaq,ʕoʃəqim,PRESENT+THIRD+M+PLURAL+COMPLETE
ʕaʃaq,ʕoʃeiq,PRESENT+THIRD+M+SINGULAR+COMPLETE
ʕataf,naʕatof,FUTURE+FIRST+MF+PLURAL+COMPLETE
ʕataf,naʕatof,FUTURE+FIRST+MF+PLURAL+MISSING
ʕataf,ʔeʕetof,FUTURE+FIRST+MF+SINGULAR+COMPLETE
ʕataf,ʔeʕetof,FUTURE+FIRST+MF+SINGULAR+MISSING
ʕataf,ʕitfu,IMPERATIVE+SECOND+F+PLURAL+COMPLETE
ʕataf,ʕatofəna,IMPERATIVE+SECOND+F+PLURAL+MISSING
ʕataf,ʕitfi,IMPERATIVE+SECOND+F+SINGULAR+COMPLETE
ʕataf,ʕitfu,IMPERATIVE+SECOND+M+PLURAL+COMPLETE
ʕataf,ʕatof,IMPERATIVE+SECOND+M+SINGULAR+COMPLETE
ʕataf,ʕatof,IMPERATIVE+SECOND+M+SINGULAR+MISSING
ʕataf,laʕatof,INFINITIVE+E+E+E+COMPLETE
ʕataf,laʕatof,INFINITIVE+E+E+E+MISSING
ʕataf,ʕatafnu,PAST+FIRST+MF+PLURAL+COMPLETE
ʕataf,ʕatafti,PAST+FIRST+MF+SINGULAR+COMPLETE
ʕataf,ʕataften,PAST+SECOND+F+PLURAL+COMPLETE
ʕataf,ʕataft,PAST+SECOND+F+SINGULAR+COMPLETE
ʕataf,ʕataftem,PAST+SECOND+M+PLURAL+COMPLETE
ʕataf,ʕatafta,PAST+SECOND+M+SINGULAR+COMPLETE
ʕataf,ʕatəfu,PAST+THIRD+F+PLURAL+COMPLETE
ʕataf,ʕatəfa,PAST+THIRD+F+SINGULAR+COMPLETE
ʕataf,ʕatəfu,PAST+THIRD+M+PLURAL+COMPLETE
ʕataf,ʕataf,PAST+THIRD+M+SINGULAR+COMPLETE
ʕataf,ʕotəfot,PRESENT+FIRST+F+PLURAL+COMPLETE
ʕataf,ʕotefet,PRESENT+FIRST+F+SINGULAR+COMPLETE
ʕataf,ʕotəfim,PRESENT+FIRST+M+PLURAL+COMPLETE
ʕataf,ʕoteif,PRESENT+FIRST+M+SINGULAR+COMPLETE
ʕataf,ʕotəfot,PRESENT+SECOND+F+PLURAL+COMPLETE
ʕataf,ʕotefet,PRESENT+SECOND+F+SINGULAR+COMPLETE
ʕataf,ʕotəfim,PRESENT+SECOND+M+PLURAL+COMPLETE
ʕataf,ʕoteif,PRESENT+SECOND+M+SINGULAR+COMPLETE
ʕataf,ʕotəfot,PRESENT+THIRD+F+PLURAL+COMPLETE
ʕataf,ʕotefet,PRESENT+THIRD+F+SINGULAR+COMPLETE
ʕataf,ʕotəfim,PRESENT+THIRD+M+PLURAL+COMPLETE
ʕataf,ʕoteif,PRESENT+THIRD+M+SINGULAR+COMPLETE
ʕataʁ,naʕatoʁ,FUTURE+FIRST+MF+PLURAL+COMPLETE
ʕataʁ,naʕatoʁ,FUTURE+FIRST+MF+PLURAL+MISSING
ʕataʁ,ʔeʕetoʁ,FUTURE+FIRST+MF+SINGULAR+COMPLETE
ʕataʁ,ʔeʕetoʁ,FUTURE+FIRST+MF+SINGULAR+MISSING
ʕataʁ,ʕitʁu,IMPERATIVE+SECOND+F+PLURAL+COMPLETE
ʕataʁ,ʕatoʁəna,IMPERATIVE+SECOND+F+PLURAL+MISSING
ʕataʁ,ʕitʁi,IMPERATIVE+SECOND+F+SINGULAR+COMPLETE
ʕataʁ,ʕitʁu,IMPERATIVE+SECOND+M+PLURAL+COMPLETE
ʕataʁ,ʕatoʁ,IMPERATIVE+SECOND+M+SINGULAR+COMPLETE
ʕataʁ,ʕatoʁ,IMPERATIVE+SECOND+M+SINGULAR+MISSING
ʕataʁ,laʕatoʁ,INFINITIVE+E+E+E+COMPLETE
ʕataʁ,laʕatoʁ,INFINITIVE+E+E+E+MISSING
ʕataʁ,ʕataʁnu,PAST+FIRST+MF+PLURAL+COMPLETE
ʕataʁ,ʕataʁti,PAST+FIRST+MF+SINGULAR+COMPLETE
ʕataʁ,ʕataʁten,PAST+SECOND+F+PLURAL+COMPLETE
ʕataʁ,ʕataʁt,PAST+SECOND+F+SINGULAR+COMPLETE
ʕataʁ,ʕataʁtem,PAST+SECOND+M+PLURAL+COMPLETE
ʕataʁ,ʕataʁta,PAST+SECOND+M+SINGULAR+COMPLETE
ʕataʁ,ʕatəʁu,PAST+THIRD+F+PLURAL+COMPLETE
ʕataʁ,ʕatəʁa,PAST+THIRD+F+SINGULAR+COMPLETE
ʕataʁ,ʕatəʁu,PAST+THIRD+M+PLURAL+COMPLETE
ʕataʁ,ʕataʁ,PAST+THIRD+M+SINGULAR+COMPLETE
ʕataʁ,ʕotəʁot,PRESENT+FIRST+F+PLURAL+COMPLETE
ʕataʁ,ʕoteʁet,PRESENT+FIRST+F+SINGULAR+COMPLETE
ʕataʁ,ʕotəʁim,PRESENT+FIRST+M+PLURAL+COMPLETE
ʕataʁ,ʕoteiʁ,PRESENT+FIRST+M+SINGULAR+COMPLETE
ʕataʁ,ʕotəʁot,PRESENT+SECOND+F+PLURAL+COMPLETE
ʕataʁ,ʕoteʁet,PRESENT+SECOND+F+SINGULAR+COMPLETE
ʕataʁ,ʕotəʁim,PRESENT+SECOND+M+PLURAL+COMPLETE
ʕataʁ,ʕoteiʁ,PRESENT+SECOND+M+SINGULAR+COMPLETE
ʕataʁ,ʕotəʁot,PRESENT+THIRD+F+PLURAL+COMPLETE
ʕataʁ,ʕoteʁet,PRESENT+THIRD+F+SINGULAR+COMPLETE
ʕataʁ,ʕotəʁim,PRESENT+THIRD+M+PLURAL+COMPLETE
ʕataʁ,ʕoteiʁ,PRESENT+THIRD+M+SINGULAR+COMPLETE
ʕatsam,naʕatsom,FUTURE+FIRST+MF+PLURAL+COMPLETE
ʕatsam,naʕatsom,FUTURE+FIRST+MF+PLURAL+MISSING
ʕatsam,ʔeʕetsom,FUTURE+FIRST+MF+SINGULAR+COMPLETE
ʕatsam,ʔeʕetsom,FUTURE+FIRST+MF+SINGULAR+MISSING
ʕatsam,ʕitsmu,IMPERATIVE+SECOND+F+PLURAL+COMPLETE
ʕatsam,ʕatsoməna,IMPERATIVE+SECOND+F+PLURAL+MISSING
ʕatsam,ʕitsmi,IMPERATIVE+SECOND+F+SINGULAR+COMPLETE
ʕatsam,ʕitsmu,IMPERATIVE+SECOND+M+PLURAL+COMPLETE
ʕatsam,ʕatsom,IMPERATIVE+SECOND+M+SINGULAR+COMPLETE
ʕatsam,ʕatsom,IMPERATIVE+SECOND+M+SINGULAR+MISSING
ʕatsam,laʕatsom,INFINITIVE+E+E+E+COMPLETE
ʕatsam,laʕatsom,INFINITIVE+E+E+E+MISSING
ʕatsam,ʕatsamnu,PAST+FIRST+MF+PLURAL+COMPLETE
ʕatsam,ʕatsamti,PAST+FIRST+MF+SINGULAR+COMPLETE
ʕatsam,ʕatsamten,PAST+SECOND+F+PLURAL+COMPLETE
ʕatsam,ʕatsamt,PAST+SECOND+F+SINGULAR+COMPLETE
ʕatsam,ʕatsamtem,PAST+SECOND+M+PLURAL+COMPLETE
ʕatsam,ʕatsamta,PAST+SECOND+M+SINGULAR+COMPLETE
ʕatsam,ʕatsəmu,PAST+THIRD+F+PLURAL+COMPLETE
ʕatsam,ʕatsəma,PAST+THIRD+F+SINGULAR+COMPLETE
ʕatsam,ʕatsəmu,PAST+THIRD+M+PLURAL+COMPLETE
ʕatsam,ʕatsam,PAST+THIRD+M+SINGULAR+COMPLETE
ʕatsam,ʕotsəmot,PRESENT+FIRST+F+PLURAL+COMPLETE
ʕatsam,ʕotsemet,PRESENT+FIRST+F+SINGULAR+COMPLETE
ʕatsam,ʕotsəmim,PRESENT+FIRST+M+PLURAL+COMPLETE
ʕatsam,ʕotseim,PRESENT+FIRST+M+SINGULAR+COMPLETE
ʕatsam,ʕotsəmot,PRESENT+SECOND+F+PLURAL+COMPLETE
ʕatsam,ʕotsemet,PRESENT+SECOND+F+SINGULAR+COMPLETE
ʕatsam,ʕotsəmim,PRESENT+SECOND+M+PLURAL+COMPLETE
ʕatsam,ʕotseim,PRESENT+SECOND+M+SINGULAR+COMPLETE
ʕatsam,ʕotsəmot,PRESENT+THIRD+F+PLURAL+COMPLETE
ʕatsam,ʕotsemet,PRESENT+THIRD+F+SINGULAR+COMPLETE
ʕatsam,ʕotsəmim,PRESENT+THIRD+M+PLURAL+COMPLETE
ʕatsam,ʕotseim,PRESENT+THIRD+M+SINGULAR+COMPLETE
ʕatsaʁ,naʕatsoʁ,FUTURE+FIRST+MF+PLURAL+COMPLETE
ʕatsaʁ,naʕatsoʁ,FUTURE+FIRST+MF+PLURAL+MISSING
ʕatsaʁ,ʔeʕetsoʁ,FUTURE+FIRST+MF+SINGULAR+COMPLETE
ʕatsaʁ,ʔeʕetsoʁ,FUTURE+FIRST+MF+SINGULAR+MISSING
ʕatsaʁ,ʕatsoʁəna,IMPERATIVE+SECOND+F+PLURAL+COMPLETE
ʕatsaʁ,ʕatsoʁəna,IMPERATIVE+SECOND+F+PLURAL+MISSING
ʕatsaʁ,ʕitsʁi,IMPERATIVE+SECOND+F+SINGULAR+COMPLETE
ʕatsaʁ,ʕitsʁu,IMPERATIVE+SECOND+M+PLURAL+COMPLETE
ʕatsaʁ,ʕatsoʁ,IMPERATIVE+SECOND+M+SINGULAR+COMPLETE
ʕatsaʁ,ʕatsoʁ,IMPERATIVE+SECOND+M+SINGULAR+MISSING
ʕatsaʁ,laʕatsoʁ,INFINITIVE+E+E+E+COMPLETE
ʕatsaʁ,laʕatsoʁ,INFINITIVE+E+E+E+MISSING
ʕatsaʁ,ʕatsaʁnu,PAST+FIRST+MF+PLURAL+COMPLETE
ʕatsaʁ,ʕatsaʁti,PAST+FIRST+MF+SINGULAR+COMPLETE
ʕatsaʁ,ʕatsaʁten,PAST+SECOND+F+PLURAL+COMPLETE
ʕatsaʁ,ʕatsaʁt,PAST+SECOND+F+SINGULAR+COMPLETE
ʕatsaʁ,ʕatsaʁtem,PAST+SECOND+M+PLURAL+COMPLETE
ʕatsaʁ,ʕatsaʁta,PAST+SECOND+M+SINGULAR+COMPLETE
ʕatsaʁ,ʕatsəʁu,PAST+THIRD+F+PLURAL+COMPLETE
ʕatsaʁ,ʕatsəʁa,PAST+THIRD+F+SINGULAR+COMPLETE
ʕatsaʁ,ʕatsəʁu,PAST+THIRD+M+PLURAL+COMPLETE
ʕatsaʁ,ʕatsaʁ,PAST+THIRD+M+SINGULAR+COMPLETE
ʕatsaʁ,ʕotsəʁot,PRESENT+FIRST+F+PLURAL+COMPLETE
ʕatsaʁ,ʕotseʁet,PRESENT+FIRST+F+SINGULAR+COMPLETE
ʕatsaʁ,ʕotsəʁim,PRESENT+FIRST+M+PLURAL+COMPLETE
ʕatsaʁ,ʕotseiʁ,PRESENT+FIRST+M+SINGULAR+COMPLETE
ʕatsaʁ,ʕotsəʁot,PRESENT+SECOND+F+PLURAL+COMPLETE
ʕatsaʁ,ʕotseʁet,PRESENT+SECOND+F+SINGULAR+COMPLETE
ʕatsaʁ,ʕotsəʁim,PRESENT+SECOND+M+PLURAL+COMPLETE
ʕatsaʁ,ʕotseiʁ,PRESENT+SECOND+M+SINGULAR+COMPLETE
ʕatsaʁ,ʕotsəʁot,PRESENT+THIRD+F+PLURAL+COMPLETE
ʕatsaʁ,ʕotseʁet,PRESENT+THIRD+F+SINGULAR+COMPLETE
ʕatsaʁ,ʕotsəʁim,PRESENT+THIRD+M+PLURAL+COMPLETE
ʕatsaʁ,ʕotseiʁ,PRESENT+THIRD+M+SINGULAR+COMPLETE
ʕavad,naʕavod,FUTURE+FIRST+MF+PLURAL+COMPLETE
ʕavad,naʕavod,FUTURE+FIRST+MF+PLURAL+MISSING
ʕavad,ʔeʕevod,FUTURE+FIRST+MF+SINGULAR+COMPLETE
ʕavad,ʔeʕevod,FUTURE+FIRST+MF+SINGULAR+MISSING
ʕavad,ʕivdu,IMPERATIVE+SECOND+F+PLURAL+COMPLETE
ʕavad,ʕavodəna,IMPERATIVE+SECOND+F+PLURAL+MISSING
ʕavad,ʕivdi,IMPERATIVE+SECOND+F+SINGULAR+COMPLETE
ʕavad,ʕivdu,IMPERATIVE+SECOND+M+PLURAL+COMPLETE
ʕavad,ʕavod,IMPERATIVE+SECOND+M+SINGULAR+COMPLETE
ʕavad,ʕavod,IMPERATIVE+SECOND+M+SINGULAR+MISSING
ʕavad,laʕavod,INFINITIVE+E+E+E+COMPLETE
ʕavad,laʕavod,INFINITIVE+E+E+E+MISSING
ʕavad,ʕavadnu,PAST+FIRST+MF+PLURAL+COMPLETE
ʕavad,ʕavadti,PAST+FIRST+MF+SINGULAR+COMPLETE
ʕavad,ʕavadten,PAST+SECOND+F+PLURAL+COMPLETE
ʕavad,ʕavadt,PAST+SECOND+F+SINGULAR+COMPLETE
ʕavad,ʕavadtem,PAST+SECOND+M+PLURAL+COMPLETE
ʕavad,ʕavadta,PAST+SECOND+M+SINGULAR+COMPLETE
ʕavad,ʕavədu,PAST+THIRD+F+PLURAL+COMPLETE
ʕavad,ʕavəda,PAST+THIRD+F+SINGULAR+COMPLETE
ʕavad,ʕavədu,PAST+THIRD+M+PLURAL+COMPLETE
ʕavad,ʕavad,PAST+THIRD+M+SINGULAR+COMPLETE
ʕavad,ʕovədot,PRESENT+FIRST+F+PLURAL+COMPLETE
ʕavad,ʕovedet,PRESENT+FIRST+F+SINGULAR+COMPLETE
ʕavad,ʕovədim,PRESENT+FIRST+M+PLURAL+COMPLETE
ʕavad,ʕoveid,PRESENT+FIRST+M+SINGULAR+COMPLETE
ʕavad,ʕovədot,PRESENT+SECOND+F+PLURAL+COMPLETE
ʕavad,ʕovedet,PRESENT+SECOND+F+SINGULAR+COMPLETE
ʕavad,ʕovədim,PRESENT+SECOND+M+PLURAL+COMPLETE
ʕavad,ʕoveid,PRESENT+SECOND+M+SINGULAR+COMPLETE
ʕavad,ʕovədot,PRESENT+THIRD+F+PLURAL+COMPLETE
ʕavad,ʕovedet,PRESENT+THIRD+F+SINGULAR+COMPLETE
ʕavad,ʕovədim,PRESENT+THIRD+M+PLURAL+COMPLETE
ʕavad,ʕoveid,PRESENT+THIRD+M+SINGULAR+COMPLETE
ʕavaʁ,naʕavoʁ,FUTURE+FIRST+MF+PLURAL+COMPLETE
ʕavaʁ,naʕavoʁ,FUTURE+FIRST+MF+PLURAL+MISSING
ʕavaʁ,ʔeʕevoʁ,FUTURE+FIRST+MF+SINGULAR+COMPLETE
ʕavaʁ,ʔeʕevoʁ,FUTURE+FIRST+MF+SINGULAR+MISSING
ʕavaʁ,ʕivʁu,IMPERATIVE+SECOND+F+PLURAL+COMPLETE
ʕavaʁ,ʕavoʁəna,IMPERATIVE+SECOND+F+PLURAL+MISSING
ʕavaʁ,ʕivʁi,IMPERATIVE+SECOND+F+SINGULAR+COMPLETE
ʕavaʁ,ʕivʁu,IMPERATIVE+SECOND+M+PLURAL+COMPLETE
ʕavaʁ,ʕavoʁ,IMPERATIVE+SECOND+M+SINGULAR+COMPLETE
ʕavaʁ,ʕavoʁ,IMPERATIVE+SECOND+M+SINGULAR+MISSING
ʕavaʁ,laʕavoʁ,INFINITIVE+E+E+E+COMPLETE
ʕavaʁ,laʕavoʁ,INFINITIVE+E+E+E+MISSING
ʕavaʁ,ʕavaʁnu,PAST+FIRST+MF+PLURAL+COMPLETE
ʕavaʁ,ʕavaʁti,PAST+FIRST+MF+SINGULAR+COMPLETE
ʕavaʁ,ʕavaʁten,PAST+SECOND+F+PLURAL+COMPLETE
ʕavaʁ,ʕavaʁt,PAST+SECOND+F+SINGULAR+COMPLETE
ʕavaʁ,ʕavaʁtem,PAST+SECOND+M+PLURAL+COMPLETE
ʕavaʁ,ʕavaʁta,PAST+SECOND+M+SINGULAR+COMPLETE
ʕavaʁ,ʕavəʁu,PAST+THIRD+F+PLURAL+COMPLETE
ʕavaʁ,ʕavəʁa,PAST+THIRD+F+SINGULAR+COMPLETE
ʕavaʁ,ʕavəʁu,PAST+THIRD+M+PLURAL+COMPLETE
ʕavaʁ,ʕavaʁ,PAST+THIRD+M+SINGULAR+COMPLETE
ʕavaʁ,ʕovəʁot,PRESENT+FIRST+F+PLURAL+COMPLETE
ʕavaʁ,ʕoveʁet,PRESENT+FIRST+F+SINGULAR+COMPLETE
ʕavaʁ,ʕovəʁim,PRESENT+FIRST+M+PLURAL+COMPLETE
ʕavaʁ,ʕoveiʁ,PRESENT+FIRST+M+SINGULAR+COMPLETE
ʕavaʁ,ʕovəʁot,PRESENT+SECOND+F+PLURAL+COMPLETE
ʕavaʁ,ʕoveʁet,PRESENT+SECOND+F+SINGULAR+COMPLETE
ʕavaʁ,ʕovəʁim,PRESENT+SECOND+M+PLURAL+COMPLETE
ʕavaʁ,ʕoveiʁ,PRESENT+SECOND+M+SINGULAR+COMPLETE
ʕavaʁ,ʕovəʁot,PRESENT+THIRD+F+PLURAL+COMPLETE
ʕavaʁ,ʕoveʁet,PRESENT+THIRD+F+SINGULAR+COMPLETE
ʕavaʁ,ʕovəʁim,PRESENT+THIRD+M+PLURAL+COMPLETE
ʕavaʁ,ʕoveiʁ,PRESENT+THIRD+M+SINGULAR+COMPLETE
ʕazaʁ,naʕazoʁ,FUTURE+FIRST+MF+PLURAL+COMPLETE
ʕazaʁ,naʕazoʁ,FUTURE+FIRST+MF+PLURAL+MISSING
ʕazaʁ,ʔeʕezoʁ,FUTURE+FIRST+MF+SINGULAR+COMPLETE
ʕazaʁ,ʔeʕezoʁ,FUTURE+FIRST+MF+SINGULAR+MISSING
ʕazaʁ,ʕazoʁəna,IMPERATIVE+SECOND+F+PLURAL+COMPLETE
ʕazaʁ,ʕazoʁəna,IMPERATIVE+SECOND+F+PLURAL+MISSING
ʕazaʁ,ʕizʁi,IMPERATIVE+SECOND+F+SINGULAR+COMPLETE
ʕazaʁ,ʕizʁu,IMPERATIVE+SECOND+M+PLURAL+COMPLETE
ʕazaʁ,ʕazoʁ,IMPERATIVE+SECOND+M+SINGULAR+COMPLETE
ʕazaʁ,ʕazoʁ,IMPERATIVE+SECOND+M+SINGULAR+MISSING
ʕazaʁ,laʕazoʁ,INFINITIVE+E+E+E+COMPLETE
ʕazaʁ,laʕazoʁ,INFINITIVE+E+E+E+MISSING
ʕazaʁ,ʕazaʁnu,PAST+FIRST+MF+PLURAL+COMPLETE
ʕazaʁ,ʕazaʁti,PAST+FIRST+MF+SINGULAR+COMPLETE
ʕazaʁ,ʕazaʁten,PAST+SECOND+F+PLURAL+COMPLETE
ʕazaʁ,ʕazaʁt,PAST+SECOND+F+SINGULAR+COMPLETE
ʕazaʁ,ʕazaʁtem,PAST+SECOND+M+PLURAL+COMPLETE
ʕazaʁ,ʕazaʁta,PAST+SECOND+M+SINGULAR+COMPLETE
ʕazaʁ,ʕazəʁu,PAST+THIRD+F+PLURAL+COMPLETE
ʕazaʁ,ʕazəʁa,PAST+THIRD+F+SINGULAR+COMPLETE
ʕazaʁ,ʕazəʁu,PAST+THIRD+M+PLURAL+COMPLETE
ʕazaʁ,ʕazaʁ,PAST+THIRD+M+SINGULAR+COMPLETE
ʕazaʁ,ʕozəʁot,PRESENT+FIRST+F+PLURAL+COMPLETE
ʕazaʁ,ʕozeʁet,PRESENT+FIRST+F+SINGULAR+COMPLETE
ʕazaʁ,ʕozəʁim,PRESENT+FIRST+M+PLURAL+COMPLETE
ʕazaʁ,ʕozeiʁ,PRESENT+FIRST+M+SINGULAR+COMPLETE
ʕazaʁ,ʕozəʁot,PRESENT+SECOND+F+PLURAL+COMPLETE
ʕazaʁ,ʕozeʁet,PRESENT+SECOND+F+SINGULAR+COMPLETE
ʕazaʁ,ʕozəʁim,PRESENT+SECOND+M+PLURAL+COMPLETE
ʕazaʁ,ʕozeiʁ,PRESENT+SECOND+M+SINGULAR+COMPLETE
ʕazaʁ,ʕozəʁot,PRESENT+THIRD+F+PLURAL+COMPLETE
ʕazaʁ,ʕozeʁet,PRESENT+THIRD+F+SINGULAR+COMPLETE
ʕazaʁ,ʕozəʁim,PRESENT+THIRD+M+PLURAL+COMPLETE
ʕazaʁ,ʕozeiʁ,PRESENT+THIRD+M+SINGULAR+COMPLETE
ʕazav,naʕazov,FUTURE+FIRST+MF+PLURAL+COMPLETE
ʕazav,naʕazov,FUTURE+FIRST+MF+PLURAL+MISSING
ʕazav,ʔeʕezov,FUTURE+FIRST+MF+SINGULAR+COMPLETE
ʕazav,ʔeʕezov,FUTURE+FIRST+MF+SINGULAR+MISSING
ʕazav,ʕizvu,IMPERATIVE+SECOND+F+PLURAL+COMPLETE
ʕazav,ʕazovəna,IMPERATIVE+SECOND+F+PLURAL+MISSING
ʕazav,ʕizvi,IMPERATIVE+SECOND+F+SINGULAR+COMPLETE
ʕazav,ʕizvu,IMPERATIVE+SECOND+M+PLURAL+COMPLETE
ʕazav,ʕazov,IMPERATIVE+SECOND+M+SINGULAR+COMPLETE
ʕazav,ʕazov,IMPERATIVE+SECOND+M+SINGULAR+MISSING
ʕazav,laʕazov,INFINITIVE+E+E+E+COMPLETE
ʕazav,laʕazov,INFINITIVE+E+E+E+MISSING
ʕazav,ʕazavnu,PAST+FIRST+MF+PLURAL+COMPLETE
ʕazav,ʕazavti,PAST+FIRST+MF+SINGULAR+COMPLETE
ʕazav,ʕazavten,PAST+SECOND+F+PLURAL+COMPLETE
ʕazav,ʕazavt,PAST+SECOND+F+SINGULAR+COMPLETE
ʕazav,ʕazavtem,PAST+SECOND+M+PLURAL+COMPLETE
ʕazav,ʕazavta,PAST+SECOND+M+SINGULAR+COMPLETE
ʕazav,ʕazəvu,PAST+THIRD+F+PLURAL+COMPLETE
ʕazav,ʕazəva,PAST+THIRD+F+SINGULAR+COMPLETE
ʕazav,ʕazəvu,PAST+THIRD+M+PLURAL+COMPLETE
ʕazav,ʕazav,PAST+THIRD+M+SINGULAR+COMPLETE
ʕazav,ʕozəvot,PRESENT+FIRST+F+PLURAL+COMPLETE
ʕazav,ʕozevet,PRESENT+FIRST+F+SINGULAR+COMPLETE
ʕazav,ʕozəvim,PRESENT+FIRST+M+PLURAL+COMPLETE
ʕazav,ʕozeiv,PRESENT+FIRST+M+SINGULAR+COMPLETE
ʕazav,ʕozəvot,PRESENT+SECOND+F+PLURAL+COMPLETE
ʕazav,ʕozevet,PRESENT+SECOND+F+SINGULAR+COMPLETE
ʕazav,ʕozəvim,PRESENT+SECOND+M+PLURAL+COMPLETE
ʕazav,ʕozeiv,PRESENT+SECOND+M+SINGULAR+COMPLETE
ʕazav,ʕozəvot,PRESENT+THIRD+F+PLURAL+COMPLETE
ʕazav,ʕozevet,PRESENT+THIRD+F+SINGULAR+COMPLETE
ʕazav,ʕozəvim,PRESENT+THIRD+M+PLURAL+COMPLETE
ʕazav,ʕozeiv,PRESENT+THIRD+M+SINGULAR+COMPLETE
ʕaΧaʁ,naʕaΧoʁ,FUTURE+FIRST+MF+PLURAL+COMPLETE
ʕaΧaʁ,naʕaΧoʁ,FUTURE+FIRST+MF+PLURAL+MISSING
ʕaΧaʁ,ʔeʕeΧoʁ,FUTURE+FIRST+MF+SINGULAR+COMPLETE
ʕaΧaʁ,ʔeʕeΧoʁ,FUTURE+FIRST+MF+SINGULAR+MISSING
ʕaΧaʁ,ʕiΧʁu,IMPERATIVE+SECOND+F+PLURAL+COMPLETE
ʕaΧaʁ,ʕaΧoʁəna,IMPERATIVE+SECOND+F+PLURAL+MISSING
ʕaΧaʁ,ʕiΧʁi,IMPERATIVE+SECOND+F+SINGULAR+COMPLETE
ʕaΧaʁ,ʕiΧʁu,IMPERATIVE+SECOND+M+PLURAL+COMPLETE
ʕaΧaʁ,ʕaΧoʁ,IMPERATIVE+SECOND+M+SINGULAR+COMPLETE
ʕaΧaʁ,ʕaΧoʁ,IMPERATIVE+SECOND+M+SINGULAR+MISSING
ʕaΧaʁ,laʕaΧoʁ,INFINITIVE+E+E+E+COMPLETE
ʕaΧaʁ,laʕaΧoʁ,INFINITIVE+E+E+E+MISSING
ʕaΧaʁ,ʕaΧaʁnu,PAST+FIRST+MF+PLURAL+COMPLETE
ʕaΧaʁ,ʕaΧaʁti,PAST+FIRST+MF+SINGULAR+COMPLETE
ʕaΧaʁ,ʕaΧaʁten,PAST+SECOND+F+PLURAL+COMPLETE
ʕaΧaʁ,ʕaΧaʁt,PAST+SECOND+F+SINGULAR+COMPLETE
ʕaΧaʁ,ʕaΧaʁtem,PAST+SECOND+M+PLURAL+COMPLETE
ʕaΧaʁ,ʕaΧaʁta,PAST+SECOND+M+SINGULAR+COMPLETE
ʕaΧaʁ,ʕaΧəʁu,PAST+THIRD+F+PLURAL+COMPLETE
ʕaΧaʁ,ʕaΧəʁa,PAST+THIRD+F+SINGULAR+COMPLETE
ʕaΧaʁ,ʕaΧəʁu,PAST+THIRD+M+PLURAL+COMPLETE
ʕaΧaʁ,ʕaΧaʁ,PAST+THIRD+M+SINGULAR+COMPLETE
ʕaΧaʁ,ʕoΧəʁot,PRESENT+FIRST+F+PLURAL+COMPLETE
ʕaΧaʁ,ʕoΧeʁet,PRESENT+FIRST+F+SINGULAR+COMPLETE
ʕaΧaʁ,ʕoΧəʁim,PRESENT+FIRST+M+PLURAL+COMPLETE
ʕaΧaʁ,ʕoΧeiʁ,PRESENT+FIRST+M+SINGULAR+COMPLETE
ʕaΧaʁ,ʕoΧəʁot,PRESENT+SECOND+F+PLURAL+COMPLETE
ʕaΧaʁ,ʕoΧeʁet,PRESENT+SECOND+F+SINGULAR+COMPLETE
ʕaΧaʁ,ʕoΧəʁim,PRESENT+SECOND+M+PLURAL+COMPLETE
ʕaΧaʁ,ʕoΧeiʁ,PRESENT+SECOND+M+SINGULAR+COMPLETE
ʕaΧaʁ,ʕoΧəʁot,PRESENT+THIRD+F+PLURAL+COMPLETE
ʕaΧaʁ,ʕoΧeʁet,PRESENT+THIRD+F+SINGULAR+COMPLETE
ʕaΧaʁ,ʕoΧəʁim,PRESENT+THIRD+M+PLURAL+COMPLETE
ʕaΧaʁ,ʕoΧeiʁ,PRESENT+THIRD+M+SINGULAR+COMPLETE
